<mediawiki xmlns="http://www.mediawiki.org/xml/export-0.10/" xmlns:xsi="http://www.w3.org/2001/XMLSchema-instance" xsi:schemaLocation="http://www.mediawiki.org/xml/export-0.10/ http://www.mediawiki.org/xml/export-0.10.xsd" version="0.10" xml:lang="bg">
  <siteinfo>
    <sitename>Уикиречник</sitename>
    <dbname>bgwiktionary</dbname>
    <base>https://bg.wiktionary.org/wiki/%D0%A3%D0%B8%D0%BA%D0%B8%D1%80%D0%B5%D1%87%D0%BD%D0%B8%D0%BA:%D0%9D%D0%B0%D1%87%D0%B0%D0%BB%D0%BD%D0%B0_%D1%81%D1%82%D1%80%D0%B0%D0%BD%D0%B8%D1%86%D0%B0</base>
    <generator>MediaWiki 1.42.0-wmf.18</generator>
    <case>case-sensitive</case>
    <namespaces>
      <namespace key="-2" case="case-sensitive">Медия</namespace>
      <namespace key="-1" case="first-letter">Специални</namespace>
      <namespace key="0" case="case-sensitive" />
      <namespace key="1" case="case-sensitive">Беседа</namespace>
      <namespace key="2" case="first-letter">Потребител</namespace>
      <namespace key="3" case="first-letter">Потребител беседа</namespace>
      <namespace key="4" case="case-sensitive">Уикиречник</namespace>
      <namespace key="5" case="case-sensitive">Уикиречник беседа</namespace>
      <namespace key="6" case="case-sensitive">Файл</namespace>
      <namespace key="7" case="case-sensitive">Файл беседа</namespace>
      <namespace key="8" case="first-letter">МедияУики</namespace>
      <namespace key="9" case="first-letter">МедияУики беседа</namespace>
      <namespace key="10" case="case-sensitive">Шаблон</namespace>
      <namespace key="11" case="case-sensitive">Шаблон беседа</namespace>
      <namespace key="12" case="case-sensitive">Помощ</namespace>
      <namespace key="13" case="case-sensitive">Помощ беседа</namespace>
      <namespace key="14" case="case-sensitive">Категория</namespace>
      <namespace key="15" case="case-sensitive">Категория беседа</namespace>
      <namespace key="100" case="case-sensitive">Словоформи</namespace>
      <namespace key="101" case="case-sensitive">Словоформи беседа</namespace>
      <namespace key="710" case="case-sensitive">TimedText</namespace>
      <namespace key="711" case="case-sensitive">TimedText talk</namespace>
      <namespace key="828" case="case-sensitive">Модул</namespace>
      <namespace key="829" case="case-sensitive">Модул беседа</namespace>
      <namespace key="2300" case="case-sensitive">Gadget</namespace>
      <namespace key="2301" case="case-sensitive">Gadget talk</namespace>
      <namespace key="2302" case="case-sensitive">Gadget definition</namespace>
      <namespace key="2303" case="case-sensitive">Gadget definition talk</namespace>
    </namespaces>
  </siteinfo>
  <page>
    <title>Шаблон:Словоформи/фабрикувам</title>
    <ns>10</ns>
    <id>567476</id>
    <revision>
      <id>599456</id>
      <timestamp>2005-05-12T11:03:03Z</timestamp>
      <contributor>
        <username>Bgbot</username>
        <id>83</id>
      </contributor>
      <comment>Борислав: Шаблон със словоформи</comment>
      <model>wikitext</model>
      <format>text/x-wiki</format>
      <text bytes="22068" xml:space="preserve">{{Шаблон:Словоформи/Глагол|
  ОСНОВНА ФОРМА = фабрикувам
| СЕГ.ВР., 1Л., ЕД.Ч. = фаб·ри·ку·вам
| СЕГ.ВР., 1Л., МН.Ч. = фаб·ри·ку·ва·ме
| СЕГ.ВР., 2Л., ЕД.Ч. = фаб·ри·ку·ваш
| СЕГ.ВР., 2Л., МН.Ч. = фаб·ри·ку·ва·те
| СЕГ.ВР., 3Л., ЕД.Ч. = фаб·ри·ку·ва
| СЕГ.ВР., 3Л., МН.Ч. = фаб·ри·ку·ват
| МИН.СВ.ВР., 1Л., ЕД.Ч. = фаб·ри·ку·вах
| МИН.СВ.ВР., 1Л., МН.Ч. = фаб·ри·ку·вах·ме
| МИН.СВ.ВР., 2Л., ЕД.Ч. = фаб·ри·ку·ва
| МИН.СВ.ВР., 2Л., МН.Ч. = фаб·ри·ку·вах·те
| МИН.СВ.ВР., 3Л., ЕД.Ч. = фаб·ри·ку·ва
| МИН.СВ.ВР., 3Л., МН.Ч. = фаб·ри·ку·ва·ха
| МИН.НЕСВ.ВР., 1Л., ЕД.Ч. = фаб·ри·ку·вах
| МИН.НЕСВ.ВР., 1Л., МН.Ч. = фаб·ри·ку·вах·ме
| МИН.НЕСВ.ВР., 2Л., ЕД.Ч. = фаб·ри·ку·ва·ше
| МИН.НЕСВ.ВР., 2Л., МН.Ч. = фаб·ри·ку·вах·те
| МИН.НЕСВ.ВР., 3Л., ЕД.Ч. = фаб·ри·ку·ва·ше
| МИН.НЕСВ.ВР., 3Л., МН.Ч. = фаб·ри·ку·ва·ха
| МИН.НЕОПР.ВР., 1Л., ЕД.Ч., М.Р. = фабрикувал съм
| МИН.НЕОПР.ВР., 1Л., ЕД.Ч., Ж.Р. = фабрикувала съм
| МИН.НЕОПР.ВР., 1Л., ЕД.Ч., СР.Р. = фабрикувало съм
| МИН.НЕОПР.ВР., 1Л., МН.Ч. = фабрикували сме
| МИН.НЕОПР.ВР., 2Л., ЕД.Ч., М.Р. = фабрикувал си
| МИН.НЕОПР.ВР., 2Л., ЕД.Ч., Ж.Р. = фабрикувала си
| МИН.НЕОПР.ВР., 2Л., ЕД.Ч., СР.Р. = фабрикувало си
| МИН.НЕОПР.ВР., 2Л., МН.Ч. = фабрикували сте
| МИН.НЕОПР.ВР., 3Л., ЕД.Ч., М.Р. = фабрикувал е
| МИН.НЕОПР.ВР., 3Л., ЕД.Ч., Ж.Р. = фабрикувала е
| МИН.НЕОПР.ВР., 3Л., ЕД.Ч., СР.Р. = фабрикувало е
| МИН.НЕОПР.ВР., 3Л., МН.Ч. = фабрикували са
| МИН.ПРЕД.ВР., 1Л., ЕД.Ч., М.Р. = бях фабрикувал
| МИН.ПРЕД.ВР., 1Л., ЕД.Ч., Ж.Р. = бях фабрикувала
| МИН.ПРЕД.ВР., 1Л., ЕД.Ч., СР.Р. = бях фабрикувало
| МИН.ПРЕД.ВР., 1Л., МН.Ч. = бяхме фабрикували
| МИН.ПРЕД.ВР., 2Л., ЕД.Ч., М.Р. = беше фабрикувал
| МИН.ПРЕД.ВР., 2Л., ЕД.Ч., Ж.Р. = беше фабрикувала
| МИН.ПРЕД.ВР., 2Л., ЕД.Ч., СР.Р. = беше фабрикувало
| МИН.ПРЕД.ВР., 2Л., МН.Ч. = бяхте фабрикували
| МИН.ПРЕД.ВР., 3Л., ЕД.Ч., М.Р. = беше фабрикувал
| МИН.ПРЕД.ВР., 3Л., ЕД.Ч., Ж.Р. = беше фабрикувала
| МИН.ПРЕД.ВР., 3Л., ЕД.Ч., СР.Р. = беше фабрикувало
| МИН.ПРЕД.ВР., 3Л., МН.Ч. = бяха фабрикували
| БЪД.ВР., 1Л., ЕД.Ч. = ще фабрикувам
| БЪД.ВР., 1Л., МН.Ч. = ще фабрикуваме
| БЪД.ВР., 2Л., ЕД.Ч. = ще фабрикуваш
| БЪД.ВР., 2Л., МН.Ч. = ще фабрикувате
| БЪД.ВР., 3Л., ЕД.Ч. = ще фабрикува
| БЪД.ВР., 3Л., МН.Ч. = ще фабрикуват
| БЪД.ПРЕД.ВР., 1Л., ЕД.Ч., М.Р. = ще съм фабрикувал
| БЪД.ПРЕД.ВР., 1Л., ЕД.Ч., Ж.Р. = ще съм фабрикувала
| БЪД.ПРЕД.ВР., 1Л., ЕД.Ч., СР.Р. = ще съм фабрикувало
| БЪД.ПРЕД.ВР., 1Л., МН.Ч. = ще сме фабрикували
| БЪД.ПРЕД.ВР., 2Л., ЕД.Ч., М.Р. = ще си фабрикувал
| БЪД.ПРЕД.ВР., 2Л., ЕД.Ч., Ж.Р. = ще си фабрикувала
| БЪД.ПРЕД.ВР., 2Л., ЕД.Ч., СР.Р. = ще си фабрикувало
| БЪД.ПРЕД.ВР., 2Л., МН.Ч. = ще сте фабрикували
| БЪД.ПРЕД.ВР., 3Л., ЕД.Ч., М.Р. = ще е фабрикувал
| БЪД.ПРЕД.ВР., 3Л., ЕД.Ч., Ж.Р. = ще е фабрикувала
| БЪД.ПРЕД.ВР., 3Л., ЕД.Ч., СР.Р. = ще е фабрикувало
| БЪД.ПРЕД.ВР., 3Л., МН.Ч. = ще са фабрикували
| БЪД.ВР. В МИН., 1Л., ЕД.Ч. = щях да фабрикувам
| БЪД.ВР. В МИН., 1Л., МН.Ч. = щяхме да фабрикуваме
| БЪД.ВР. В МИН., 2Л., ЕД.Ч. = щеше да фабрикуваш
| БЪД.ВР. В МИН., 2Л., МН.Ч. = щяхте да фабрикувате
| БЪД.ВР. В МИН., 3Л., ЕД.Ч. = щеше да фабрикува
| БЪД.ВР. В МИН., 3Л., МН.Ч. = щяха да фабрикуват
| БЪД.ПРЕД.ВР. В МИН., 1Л., ЕД.Ч., М.Р. = щях да съм фабрикувал
| БЪД.ПРЕД.ВР. В МИН., 1Л., ЕД.Ч., Ж.Р. = щях да съм фабрикувала
| БЪД.ПРЕД.ВР. В МИН., 1Л., ЕД.Ч., СР.Р. = щях да съм фабрикувало
| БЪД.ПРЕД.ВР. В МИН., 1Л., МН.Ч. = щяхме да сме фабрикували
| БЪД.ПРЕД.ВР. В МИН., 2Л., ЕД.Ч., М.Р. = щеше да си фабрикувал
| БЪД.ПРЕД.ВР. В МИН., 2Л., ЕД.Ч., Ж.Р. = щеше да си фабрикувала
| БЪД.ПРЕД.ВР. В МИН., 2Л., ЕД.Ч., СР.Р. = щеше да си фабрикувало
| БЪД.ПРЕД.ВР. В МИН., 2Л., МН.Ч. = щяхте да сте фабрикували
| БЪД.ПРЕД.ВР. В МИН., 3Л., ЕД.Ч., М.Р. = щеше да е фабрикувал
| БЪД.ПРЕД.ВР. В МИН., 3Л., ЕД.Ч., Ж.Р. = щеше да е фабрикувала
| БЪД.ПРЕД.ВР. В МИН., 3Л., ЕД.Ч., СР.Р. = щеше да е фабрикувало
| БЪД.ПРЕД.ВР. В МИН., 3Л., МН.Ч. = щяха да са фабрикували
| ПР.НАКЛ., СЕГ.ВР., 1Л., ЕД.Ч., М.Р. = фабрикувал съм
| ПР.НАКЛ., СЕГ.ВР., 1Л., ЕД.Ч., Ж.Р. = фабрикувала съм
| ПР.НАКЛ., СЕГ.ВР., 1Л., ЕД.Ч., СР.Р. = фабрикувало съм
| ПР.НАКЛ., СЕГ.ВР., 1Л., МН.Ч. = фабрикували сме
| ПР.НАКЛ., СЕГ.ВР., 2Л., ЕД.Ч., М.Р. = фабрикувал си
| ПР.НАКЛ., СЕГ.ВР., 2Л., ЕД.Ч., Ж.Р. = фабрикувала си
| ПР.НАКЛ., СЕГ.ВР., 2Л., ЕД.Ч., СР.Р. = фабрикувало си
| ПР.НАКЛ., СЕГ.ВР., 2Л., МН.Ч. = фабрикували сте
| ПР.НАКЛ., СЕГ.ВР., 3Л., ЕД.Ч., М.Р. = фабрикувал (е)
| ПР.НАКЛ., СЕГ.ВР., 3Л., ЕД.Ч., Ж.Р. = фабрикувала (е)
| ПР.НАКЛ., СЕГ.ВР., 3Л., ЕД.Ч., СР.Р. = фабрикувало (е)
| ПР.НАКЛ., СЕГ.ВР., 3Л., МН.Ч. = фабрикували (са)
| ПР.НАКЛ., МИН.СВ.ВР., 1Л., ЕД.Ч., М.Р. = фабрикувал съм
| ПР.НАКЛ., МИН.СВ.ВР., 1Л., ЕД.Ч., Ж.Р. = фабрикувала съм
| ПР.НАКЛ., МИН.СВ.ВР., 1Л., ЕД.Ч., СР.Р. = фабрикувало съм
| ПР.НАКЛ., МИН.СВ.ВР., 1Л., МН.Ч. = фабрикували сме
| ПР.НАКЛ., МИН.СВ.ВР., 2Л., ЕД.Ч., М.Р. = фабрикувал си
| ПР.НАКЛ., МИН.СВ.ВР., 2Л., ЕД.Ч., Ж.Р. = фабрикувала си
| ПР.НАКЛ., МИН.СВ.ВР., 2Л., ЕД.Ч., СР.Р. = фабрикувало си
| ПР.НАКЛ., МИН.СВ.ВР., 2Л., МН.Ч. = фабрикували сте
| ПР.НАКЛ., МИН.СВ.ВР., 3Л., ЕД.Ч., М.Р. = фабрикувал (е)
| ПР.НАКЛ., МИН.СВ.ВР., 3Л., ЕД.Ч., Ж.Р. = фабрикувала (е)
| ПР.НАКЛ., МИН.СВ.ВР., 3Л., ЕД.Ч., СР.Р. = фабрикувало (е)
| ПР.НАКЛ., МИН.СВ.ВР., 3Л., МН.Ч. = фабрикували (са)
| ПР.НАКЛ., МИН.НЕОПР.ВР., 1Л., ЕД.Ч., М.Р. = бил съм фабрикувал
| ПР.НАКЛ., МИН.НЕОПР.ВР., 1Л., ЕД.Ч., Ж.Р. = била съм фабрикувала
| ПР.НАКЛ., МИН.НЕОПР.ВР., 1Л., ЕД.Ч., СР.Р. = било съм фабрикувало
| ПР.НАКЛ., МИН.НЕОПР.ВР., 1Л., МН.Ч. = били сме фабрикували
| ПР.НАКЛ., МИН.НЕОПР.ВР., 2Л., ЕД.Ч., М.Р. = бил си фабрикувал
| ПР.НАКЛ., МИН.НЕОПР.ВР., 2Л., ЕД.Ч., Ж.Р. = била си фабрикувала
| ПР.НАКЛ., МИН.НЕОПР.ВР., 2Л., ЕД.Ч., СР.Р. = било си фабрикувало
| ПР.НАКЛ., МИН.НЕОПР.ВР., 2Л., МН.Ч. = били сте фабрикували
| ПР.НАКЛ., МИН.НЕОПР.ВР., 3Л., ЕД.Ч., М.Р. = бил (е) фабрикувал
| ПР.НАКЛ., МИН.НЕОПР.ВР., 3Л., ЕД.Ч., Ж.Р. = била (е) фабрикувала
| ПР.НАКЛ., МИН.НЕОПР.ВР., 3Л., ЕД.Ч., СР.Р. = било (е) фабрикувало
| ПР.НАКЛ., МИН.НЕОПР.ВР., 3Л., МН.Ч. = били (са) фабрикували
| ПР.НАКЛ., БЪД.ВР., 1Л., ЕД.Ч., М.Р. = щял съм да фабрикувам
| ПР.НАКЛ., БЪД.ВР., 1Л., ЕД.Ч., Ж.Р. = щяла съм да фабрикувам
| ПР.НАКЛ., БЪД.ВР., 1Л., ЕД.Ч., СР.Р. = щяло съм да фабрикувам
| ПР.НАКЛ., БЪД.ВР., 1Л., МН.Ч. = щели сме да фабрикуваме
| ПР.НАКЛ., БЪД.ВР., 2Л., ЕД.Ч., М.Р. = щял си да фабрикуваш
| ПР.НАКЛ., БЪД.ВР., 2Л., ЕД.Ч., Ж.Р. = щяла си да фабрикуваш
| ПР.НАКЛ., БЪД.ВР., 2Л., ЕД.Ч., СР.Р. = щяло си да фабрикуваш
| ПР.НАКЛ., БЪД.ВР., 2Л., МН.Ч. = щели сте да фабрикувате
| ПР.НАКЛ., БЪД.ВР., 3Л., ЕД.Ч., М.Р. = щял (е) да фабрикува
| ПР.НАКЛ., БЪД.ВР., 3Л., ЕД.Ч., Ж.Р. = щяла (е) да фабрикува
| ПР.НАКЛ., БЪД.ВР., 3Л., ЕД.Ч., СР.Р. = щяло (е) да фабрикува
| ПР.НАКЛ., БЪД.ВР., 3Л., МН.Ч. = щели (са) да фабрикуват
| ПР.НАКЛ., БЪД.ПРЕД.ВР., 1Л., ЕД.Ч., М.Р. = щял съм да съм фабрикувал
| ПР.НАКЛ., БЪД.ПРЕД.ВР., 1Л., ЕД.Ч., Ж.Р. = щяла съм да съм фабрикувала
| ПР.НАКЛ., БЪД.ПРЕД.ВР., 1Л., ЕД.Ч., СР.Р. = щяло съм да съм фабрикувало
| ПР.НАКЛ., БЪД.ПРЕД.ВР., 1Л., МН.Ч. = щели сме да сме фабрикували
| ПР.НАКЛ., БЪД.ПРЕД.ВР., 2Л., ЕД.Ч., М.Р. = щял си да си фабрикувал
| ПР.НАКЛ., БЪД.ПРЕД.ВР., 2Л., ЕД.Ч., Ж.Р. = щяла си да си фабрикувала
| ПР.НАКЛ., БЪД.ПРЕД.ВР., 2Л., ЕД.Ч., СР.Р. = щяло си да си фабрикувало
| ПР.НАКЛ., БЪД.ПРЕД.ВР., 2Л., МН.Ч. = щели сте да сте фабрикували
| ПР.НАКЛ., БЪД.ПРЕД.ВР., 3Л., ЕД.Ч., М.Р. = щял (е) да е фабрикувал
| ПР.НАКЛ., БЪД.ПРЕД.ВР., 3Л., ЕД.Ч., Ж.Р. = щяла (е) да е фабрикувала
| ПР.НАКЛ., БЪД.ПРЕД.ВР., 3Л., ЕД.Ч., СР.Р. = щяло (е) да е фабрикувало
| ПР.НАКЛ., БЪД.ПРЕД.ВР., 3Л., МН.Ч. = щели (са) да са фабрикували
| УСЛОВНО НАКЛОНЕНИЕ, 1Л., ЕД.Ч., М.Р. = бих фабрикувал
| УСЛОВНО НАКЛОНЕНИЕ, 1Л., ЕД.Ч., Ж.Р. = бих фабрикувала
| УСЛОВНО НАКЛОНЕНИЕ, 1Л., ЕД.Ч., СР.Р. = бих фабрикувало
| УСЛОВНО НАКЛОНЕНИЕ, 1Л., МН.Ч. = бихме фабрикували
| УСЛОВНО НАКЛОНЕНИЕ, 2Л., ЕД.Ч., М.Р. = би фабрикувал
| УСЛОВНО НАКЛОНЕНИЕ, 2Л., ЕД.Ч., Ж.Р. = би фабрикувала
| УСЛОВНО НАКЛОНЕНИЕ, 2Л., ЕД.Ч., СР.Р. = би фабрикувало
| УСЛОВНО НАКЛОНЕНИЕ, 2Л., МН.Ч. = бихте фабрикували
| УСЛОВНО НАКЛОНЕНИЕ, 3Л., ЕД.Ч., М.Р. = би фабрикувал
| УСЛОВНО НАКЛОНЕНИЕ, 3Л., ЕД.Ч., Ж.Р. = би фабрикувала
| УСЛОВНО НАКЛОНЕНИЕ, 3Л., ЕД.Ч., СР.Р. = би фабрикувало
| УСЛОВНО НАКЛОНЕНИЕ, 3Л., МН.Ч. = биха фабрикували
| ПОВЕЛИТЕЛНО НАКЛОНЕНИЕ, ЕД.Ч. = фаб·ри·ку·вай
| ПОВЕЛИТЕЛНО НАКЛОНЕНИЕ, МН.Ч. = фаб·ри·ку·вай·те
| МИН.СТРАД.ПРИЧ. М.Р. = фаб·ри·ку·ван
| МИН.СТРАД.ПРИЧ. М.Р. НЕПЪЛЕН ЧЛЕН = фаб·ри·ку·ва·ния
| МИН.СТРАД.ПРИЧ. М.Р. ПЪЛЕН ЧЛЕН = фаб·ри·ку·ва·ни·ят
| МИН.СТРАД.ПРИЧ. Ж.Р. = фаб·ри·ку·ва·на
| МИН.СТРАД.ПРИЧ. Ж.Р. ЧЛЕН = фаб·ри·ку·ва·на·та
| МИН.СТРАД.ПРИЧ. СР.Р. = фаб·ри·ку·ва·но
| МИН.СТРАД.ПРИЧ. СР.Р. ЧЛЕН = фаб·ри·ку·ва·но·то
| МИН.СТРАД.ПРИЧ. МН.Ч. = фаб·ри·ку·ва·ни
| МИН.СТРАД.ПРИЧ. МН.Ч. ЧЛЕН = фаб·ри·ку·ва·ни·те
| МИН.ДЕЯТ.СВ.ПРИЧ. М.Р. = фаб·ри·ку·вал
| МИН.ДЕЯТ.СВ.ПРИЧ. М.Р. НЕПЪЛЕН ЧЛЕН = фаб·ри·ку·ва·лия
| МИН.ДЕЯТ.СВ.ПРИЧ. М.Р. ПЪЛЕН ЧЛЕН = фаб·ри·ку·ва·ли·ят
| МИН.ДЕЯТ.СВ.ПРИЧ. Ж.Р. = фаб·ри·ку·ва·ла
| МИН.ДЕЯТ.СВ.ПРИЧ. Ж.Р. ЧЛЕН = фаб·ри·ку·ва·ла·та
| МИН.ДЕЯТ.СВ.ПРИЧ. СР.Р. = фаб·ри·ку·ва·ло
| МИН.ДЕЯТ.СВ.ПРИЧ. СР.Р. ЧЛЕН = фаб·ри·ку·ва·ло·то
| МИН.ДЕЯТ.СВ.ПРИЧ. МН.Ч. = фаб·ри·ку·ва·ли
| МИН.ДЕЯТ.СВ.ПРИЧ. МН.Ч. ЧЛЕН = фаб·ри·ку·ва·ли·те
| МИН.ДЕЯТ.НЕСВ.ПРИЧ. М.Р. = фаб·ри·ку·вал
| МИН.ДЕЯТ.НЕСВ.ПРИЧ. М.Р. НЕПЪЛЕН ЧЛЕН = фаб·ри·ку·ва·лия
| МИН.ДЕЯТ.НЕСВ.ПРИЧ. М.Р. ПЪЛЕН ЧЛЕН = фаб·ри·ку·ва·ли·ят
| МИН.ДЕЯТ.НЕСВ.ПРИЧ. Ж.Р. = фаб·ри·ку·ва·ла
| МИН.ДЕЯТ.НЕСВ.ПРИЧ. Ж.Р. ЧЛЕН = фаб·ри·ку·ва·ла·та
| МИН.ДЕЯТ.НЕСВ.ПРИЧ. СР.Р. = фаб·ри·ку·ва·ло
| МИН.ДЕЯТ.НЕСВ.ПРИЧ. СР.Р. ЧЛЕН = фаб·ри·ку·ва·ло·то
| МИН.ДЕЯТ.НЕСВ.ПРИЧ. МН.Ч. = фаб·ри·ку·ва·ли
| МИН.ДЕЯТ.НЕСВ.ПРИЧ. МН.Ч. ЧЛЕН = фаб·ри·ку·ва·ли·те
| СЕГ.ДЕЯТ.ПРИЧ. М.Р. = фаб·ри·ку·ващ
| СЕГ.ДЕЯТ.ПРИЧ. М.Р. НЕПЪЛЕН ЧЛЕН = фаб·ри·ку·ва·щия
| СЕГ.ДЕЯТ.ПРИЧ. М.Р. ПЪЛЕН ЧЛЕН = фаб·ри·ку·ва·щи·ят
| СЕГ.ДЕЯТ.ПРИЧ. Ж.Р. = фаб·ри·ку·ва·ща
| СЕГ.ДЕЯТ.ПРИЧ. Ж.Р. ЧЛЕН = фаб·ри·ку·ва·ща·та
| СЕГ.ДЕЯТ.ПРИЧ. СР.Р. = фаб·ри·ку·ва·що
| СЕГ.ДЕЯТ.ПРИЧ. СР.Р. ЧЛЕН = фаб·ри·ку·ва·що·то
| СЕГ.ДЕЯТ.ПРИЧ. МН.Ч. = фаб·ри·ку·ва·щи
| СЕГ.ДЕЯТ.ПРИЧ. МН.Ч. ЧЛЕН = фаб·ри·ку·ва·щи·те
| ДЕЕПРИЧАСТИЕ = фаб·ри·ку·вай·ки
| СКРИТИ ПРЕПРАТКИ = 
[[фабрикувам]],
[[фабрикуваш]],
[[фабрикува]],
[[фабрикуваме]],
[[фабрикувате]],
[[фабрикуват]],
[[фабрикувах]],
[[фабрикувахме]],
[[фабрикувахте]],
[[фабрикуваха]],
[[фабрикуваше]],
[[фабрикувай]],
[[фабрикувайте]],
[[фабрикувал]],
[[фабрикувалия]],
[[фабрикувалият]],
[[фабрикувала]],
[[фабрикувалата]],
[[фабрикувало]],
[[фабрикувалото]],
[[фабрикували]],
[[фабрикувалите]],
[[фабрикуван]],
[[фабрикувания]],
[[фабрикуваният]],
[[фабрикувана]],
[[фабрикуваната]],
[[фабрикувано]],
[[фабрикуваното]],
[[фабрикувани]],
[[фабрикуваните]],
[[фабрикуващ]],
[[фабрикуващия]],
[[фабрикуващият]],
[[фабрикуваща]],
[[фабрикуващата]],
[[фабрикуващо]],
[[фабрикуващото]],
[[фабрикуващи]],
[[фабрикуващите]],
[[фабрикувайки]],
[[фабрикувал съм]],
[[фабрикувала съм]],
[[фабрикувало съм]],
[[фабрикували сме]],
[[фабрикувал си]],
[[фабрикувала си]],
[[фабрикувало си]],
[[фабрикували сте]],
[[фабрикувал е]],
[[фабрикувала е]],
[[фабрикувало е]],
[[фабрикували са]],
[[бях фабрикувал]],
[[бях фабрикувала]],
[[бях фабрикувало]],
[[бяхме фабрикували]],
[[беше фабрикувал]],
[[беше фабрикувала]],
[[беше фабрикувало]],
[[бяхте фабрикували]],
[[бяха фабрикували]],
[[ще фабрикувам]],
[[ще фабрикуваме]],
[[ще фабрикуваш]],
[[ще фабрикувате]],
[[ще фабрикува]],
[[ще фабрикуват]],
[[ще съм фабрикувал]],
[[ще съм фабрикувала]],
[[ще съм фабрикувало]],
[[ще сме фабрикували]],
[[ще си фабрикувал]],
[[ще си фабрикувала]],
[[ще си фабрикувало]],
[[ще сте фабрикували]],
[[ще е фабрикувал]],
[[ще е фабрикувала]],
[[ще е фабрикувало]],
[[ще са фабрикували]],
[[щях да фабрикувам]],
[[щяхме да фабрикуваме]],
[[щеше да фабрикуваш]],
[[щяхте да фабрикувате]],
[[щеше да фабрикува]],
[[щяха да фабрикуват]],
[[щях да съм фабрикувал]],
[[щях да съм фабрикувала]],
[[щях да съм фабрикувало]],
[[щяхме да сме фабрикували]],
[[щеше да си фабрикувал]],
[[щеше да си фабрикувала]],
[[щеше да си фабрикувало]],
[[щяхте да сте фабрикували]],
[[щеше да е фабрикувал]],
[[щеше да е фабрикувала]],
[[щеше да е фабрикувало]],
[[щяха да са фабрикували]],
[[бил съм фабрикувал]],
[[била съм фабрикувала]],
[[било съм фабрикувало]],
[[били сме фабрикували]],
[[бил си фабрикувал]],
[[била си фабрикувала]],
[[било си фабрикувало]],
[[били сте фабрикували]],
[[бил е фабрикувал]],
[[била е фабрикувала]],
[[било е фабрикувало]],
[[били са фабрикували]],
[[щял съм да фабрикувам]],
[[щяла съм да фабрикувам]],
[[щяло съм да фабрикувам]],
[[щели сме да фабрикуваме]],
[[щял си да фабрикуваш]],
[[щяла си да фабрикуваш]],
[[щяло си да фабрикуваш]],
[[щели сте да фабрикувате]],
[[щял да фабрикува]],
[[щяла да фабрикува]],
[[щяло да фабрикува]],
[[щели да фабрикуват]],
[[щял е да фабрикува]],
[[щяла е да фабрикува]],
[[щяло е да фабрикува]],
[[щели са да фабрикуват]],
[[щял съм да съм фабрикувал]],
[[щяла съм да съм фабрикувала]],
[[щяло съм да съм фабрикувало]],
[[щели сме да сме фабрикували]],
[[щял си да си фабрикувал]],
[[щяла си да си фабрикувала]],
[[щяло си да си фабрикувало]],
[[щели сте да сте фабрикували]],
[[щял да е фабрикувал]],
[[щяла да е фабрикувала]],
[[щяло да е фабрикувало]],
[[щели да са фабрикували]],
[[щял е да е фабрикувал]],
[[щяла е да е фабрикувала]],
[[щяло е да е фабрикувало]],
[[щели са да са фабрикували]],
[[бих фабрикувал]],
[[бих фабрикувала]],
[[бих фабрикувало]],
[[бихме фабрикували]],
[[би фабрикувал]],
[[би фабрикувала]],
[[би фабрикувало]],
[[бихте фабрикували]],
[[биха фабрикували]],
}}</text>
      <sha1>hsybviad9jr93nx3sg7in2sctzfxidz</sha1>
    </revision>
  </page>
  <page>
    <title>Шаблон:Словоформи/фаворизирам</title>
    <ns>10</ns>
    <id>567491</id>
    <revision>
      <id>599471</id>
      <timestamp>2005-05-12T11:03:29Z</timestamp>
      <contributor>
        <username>Bgbot</username>
        <id>83</id>
      </contributor>
      <comment>Борислав: Шаблон със словоформи</comment>
      <model>wikitext</model>
      <format>text/x-wiki</format>
      <text bytes="22864" xml:space="preserve">{{Шаблон:Словоформи/Глагол|
  ОСНОВНА ФОРМА = фаворизирам
| СЕГ.ВР., 1Л., ЕД.Ч. = фа·во·ри·зи·рам
| СЕГ.ВР., 1Л., МН.Ч. = фа·во·ри·зи·ра·ме
| СЕГ.ВР., 2Л., ЕД.Ч. = фа·во·ри·зи·раш
| СЕГ.ВР., 2Л., МН.Ч. = фа·во·ри·зи·ра·те
| СЕГ.ВР., 3Л., ЕД.Ч. = фа·во·ри·зи·ра
| СЕГ.ВР., 3Л., МН.Ч. = фа·во·ри·зи·рат
| МИН.СВ.ВР., 1Л., ЕД.Ч. = фа·во·ри·зи·рах
| МИН.СВ.ВР., 1Л., МН.Ч. = фа·во·ри·зи·рах·ме
| МИН.СВ.ВР., 2Л., ЕД.Ч. = фа·во·ри·зи·ра
| МИН.СВ.ВР., 2Л., МН.Ч. = фа·во·ри·зи·рах·те
| МИН.СВ.ВР., 3Л., ЕД.Ч. = фа·во·ри·зи·ра
| МИН.СВ.ВР., 3Л., МН.Ч. = фа·во·ри·зи·ра·ха
| МИН.НЕСВ.ВР., 1Л., ЕД.Ч. = фа·во·ри·зи·рах
| МИН.НЕСВ.ВР., 1Л., МН.Ч. = фа·во·ри·зи·рах·ме
| МИН.НЕСВ.ВР., 2Л., ЕД.Ч. = фа·во·ри·зи·ра·ше
| МИН.НЕСВ.ВР., 2Л., МН.Ч. = фа·во·ри·зи·рах·те
| МИН.НЕСВ.ВР., 3Л., ЕД.Ч. = фа·во·ри·зи·ра·ше
| МИН.НЕСВ.ВР., 3Л., МН.Ч. = фа·во·ри·зи·ра·ха
| МИН.НЕОПР.ВР., 1Л., ЕД.Ч., М.Р. = фаворизирал съм
| МИН.НЕОПР.ВР., 1Л., ЕД.Ч., Ж.Р. = фаворизирала съм
| МИН.НЕОПР.ВР., 1Л., ЕД.Ч., СР.Р. = фаворизирало съм
| МИН.НЕОПР.ВР., 1Л., МН.Ч. = фаворизирали сме
| МИН.НЕОПР.ВР., 2Л., ЕД.Ч., М.Р. = фаворизирал си
| МИН.НЕОПР.ВР., 2Л., ЕД.Ч., Ж.Р. = фаворизирала си
| МИН.НЕОПР.ВР., 2Л., ЕД.Ч., СР.Р. = фаворизирало си
| МИН.НЕОПР.ВР., 2Л., МН.Ч. = фаворизирали сте
| МИН.НЕОПР.ВР., 3Л., ЕД.Ч., М.Р. = фаворизирал е
| МИН.НЕОПР.ВР., 3Л., ЕД.Ч., Ж.Р. = фаворизирала е
| МИН.НЕОПР.ВР., 3Л., ЕД.Ч., СР.Р. = фаворизирало е
| МИН.НЕОПР.ВР., 3Л., МН.Ч. = фаворизирали са
| МИН.ПРЕД.ВР., 1Л., ЕД.Ч., М.Р. = бях фаворизирал
| МИН.ПРЕД.ВР., 1Л., ЕД.Ч., Ж.Р. = бях фаворизирала
| МИН.ПРЕД.ВР., 1Л., ЕД.Ч., СР.Р. = бях фаворизирало
| МИН.ПРЕД.ВР., 1Л., МН.Ч. = бяхме фаворизирали
| МИН.ПРЕД.ВР., 2Л., ЕД.Ч., М.Р. = беше фаворизирал
| МИН.ПРЕД.ВР., 2Л., ЕД.Ч., Ж.Р. = беше фаворизирала
| МИН.ПРЕД.ВР., 2Л., ЕД.Ч., СР.Р. = беше фаворизирало
| МИН.ПРЕД.ВР., 2Л., МН.Ч. = бяхте фаворизирали
| МИН.ПРЕД.ВР., 3Л., ЕД.Ч., М.Р. = беше фаворизирал
| МИН.ПРЕД.ВР., 3Л., ЕД.Ч., Ж.Р. = беше фаворизирала
| МИН.ПРЕД.ВР., 3Л., ЕД.Ч., СР.Р. = беше фаворизирало
| МИН.ПРЕД.ВР., 3Л., МН.Ч. = бяха фаворизирали
| БЪД.ВР., 1Л., ЕД.Ч. = ще фаворизирам
| БЪД.ВР., 1Л., МН.Ч. = ще фаворизираме
| БЪД.ВР., 2Л., ЕД.Ч. = ще фаворизираш
| БЪД.ВР., 2Л., МН.Ч. = ще фаворизирате
| БЪД.ВР., 3Л., ЕД.Ч. = ще фаворизира
| БЪД.ВР., 3Л., МН.Ч. = ще фаворизират
| БЪД.ПРЕД.ВР., 1Л., ЕД.Ч., М.Р. = ще съм фаворизирал
| БЪД.ПРЕД.ВР., 1Л., ЕД.Ч., Ж.Р. = ще съм фаворизирала
| БЪД.ПРЕД.ВР., 1Л., ЕД.Ч., СР.Р. = ще съм фаворизирало
| БЪД.ПРЕД.ВР., 1Л., МН.Ч. = ще сме фаворизирали
| БЪД.ПРЕД.ВР., 2Л., ЕД.Ч., М.Р. = ще си фаворизирал
| БЪД.ПРЕД.ВР., 2Л., ЕД.Ч., Ж.Р. = ще си фаворизирала
| БЪД.ПРЕД.ВР., 2Л., ЕД.Ч., СР.Р. = ще си фаворизирало
| БЪД.ПРЕД.ВР., 2Л., МН.Ч. = ще сте фаворизирали
| БЪД.ПРЕД.ВР., 3Л., ЕД.Ч., М.Р. = ще е фаворизирал
| БЪД.ПРЕД.ВР., 3Л., ЕД.Ч., Ж.Р. = ще е фаворизирала
| БЪД.ПРЕД.ВР., 3Л., ЕД.Ч., СР.Р. = ще е фаворизирало
| БЪД.ПРЕД.ВР., 3Л., МН.Ч. = ще са фаворизирали
| БЪД.ВР. В МИН., 1Л., ЕД.Ч. = щях да фаворизирам
| БЪД.ВР. В МИН., 1Л., МН.Ч. = щяхме да фаворизираме
| БЪД.ВР. В МИН., 2Л., ЕД.Ч. = щеше да фаворизираш
| БЪД.ВР. В МИН., 2Л., МН.Ч. = щяхте да фаворизирате
| БЪД.ВР. В МИН., 3Л., ЕД.Ч. = щеше да фаворизира
| БЪД.ВР. В МИН., 3Л., МН.Ч. = щяха да фаворизират
| БЪД.ПРЕД.ВР. В МИН., 1Л., ЕД.Ч., М.Р. = щях да съм фаворизирал
| БЪД.ПРЕД.ВР. В МИН., 1Л., ЕД.Ч., Ж.Р. = щях да съм фаворизирала
| БЪД.ПРЕД.ВР. В МИН., 1Л., ЕД.Ч., СР.Р. = щях да съм фаворизирало
| БЪД.ПРЕД.ВР. В МИН., 1Л., МН.Ч. = щяхме да сме фаворизирали
| БЪД.ПРЕД.ВР. В МИН., 2Л., ЕД.Ч., М.Р. = щеше да си фаворизирал
| БЪД.ПРЕД.ВР. В МИН., 2Л., ЕД.Ч., Ж.Р. = щеше да си фаворизирала
| БЪД.ПРЕД.ВР. В МИН., 2Л., ЕД.Ч., СР.Р. = щеше да си фаворизирало
| БЪД.ПРЕД.ВР. В МИН., 2Л., МН.Ч. = щяхте да сте фаворизирали
| БЪД.ПРЕД.ВР. В МИН., 3Л., ЕД.Ч., М.Р. = щеше да е фаворизирал
| БЪД.ПРЕД.ВР. В МИН., 3Л., ЕД.Ч., Ж.Р. = щеше да е фаворизирала
| БЪД.ПРЕД.ВР. В МИН., 3Л., ЕД.Ч., СР.Р. = щеше да е фаворизирало
| БЪД.ПРЕД.ВР. В МИН., 3Л., МН.Ч. = щяха да са фаворизирали
| ПР.НАКЛ., СЕГ.ВР., 1Л., ЕД.Ч., М.Р. = фаворизирал съм
| ПР.НАКЛ., СЕГ.ВР., 1Л., ЕД.Ч., Ж.Р. = фаворизирала съм
| ПР.НАКЛ., СЕГ.ВР., 1Л., ЕД.Ч., СР.Р. = фаворизирало съм
| ПР.НАКЛ., СЕГ.ВР., 1Л., МН.Ч. = фаворизирали сме
| ПР.НАКЛ., СЕГ.ВР., 2Л., ЕД.Ч., М.Р. = фаворизирал си
| ПР.НАКЛ., СЕГ.ВР., 2Л., ЕД.Ч., Ж.Р. = фаворизирала си
| ПР.НАКЛ., СЕГ.ВР., 2Л., ЕД.Ч., СР.Р. = фаворизирало си
| ПР.НАКЛ., СЕГ.ВР., 2Л., МН.Ч. = фаворизирали сте
| ПР.НАКЛ., СЕГ.ВР., 3Л., ЕД.Ч., М.Р. = фаворизирал (е)
| ПР.НАКЛ., СЕГ.ВР., 3Л., ЕД.Ч., Ж.Р. = фаворизирала (е)
| ПР.НАКЛ., СЕГ.ВР., 3Л., ЕД.Ч., СР.Р. = фаворизирало (е)
| ПР.НАКЛ., СЕГ.ВР., 3Л., МН.Ч. = фаворизирали (са)
| ПР.НАКЛ., МИН.СВ.ВР., 1Л., ЕД.Ч., М.Р. = фаворизирал съм
| ПР.НАКЛ., МИН.СВ.ВР., 1Л., ЕД.Ч., Ж.Р. = фаворизирала съм
| ПР.НАКЛ., МИН.СВ.ВР., 1Л., ЕД.Ч., СР.Р. = фаворизирало съм
| ПР.НАКЛ., МИН.СВ.ВР., 1Л., МН.Ч. = фаворизирали сме
| ПР.НАКЛ., МИН.СВ.ВР., 2Л., ЕД.Ч., М.Р. = фаворизирал си
| ПР.НАКЛ., МИН.СВ.ВР., 2Л., ЕД.Ч., Ж.Р. = фаворизирала си
| ПР.НАКЛ., МИН.СВ.ВР., 2Л., ЕД.Ч., СР.Р. = фаворизирало си
| ПР.НАКЛ., МИН.СВ.ВР., 2Л., МН.Ч. = фаворизирали сте
| ПР.НАКЛ., МИН.СВ.ВР., 3Л., ЕД.Ч., М.Р. = фаворизирал (е)
| ПР.НАКЛ., МИН.СВ.ВР., 3Л., ЕД.Ч., Ж.Р. = фаворизирала (е)
| ПР.НАКЛ., МИН.СВ.ВР., 3Л., ЕД.Ч., СР.Р. = фаворизирало (е)
| ПР.НАКЛ., МИН.СВ.ВР., 3Л., МН.Ч. = фаворизирали (са)
| ПР.НАКЛ., МИН.НЕОПР.ВР., 1Л., ЕД.Ч., М.Р. = бил съм фаворизирал
| ПР.НАКЛ., МИН.НЕОПР.ВР., 1Л., ЕД.Ч., Ж.Р. = била съм фаворизирала
| ПР.НАКЛ., МИН.НЕОПР.ВР., 1Л., ЕД.Ч., СР.Р. = било съм фаворизирало
| ПР.НАКЛ., МИН.НЕОПР.ВР., 1Л., МН.Ч. = били сме фаворизирали
| ПР.НАКЛ., МИН.НЕОПР.ВР., 2Л., ЕД.Ч., М.Р. = бил си фаворизирал
| ПР.НАКЛ., МИН.НЕОПР.ВР., 2Л., ЕД.Ч., Ж.Р. = била си фаворизирала
| ПР.НАКЛ., МИН.НЕОПР.ВР., 2Л., ЕД.Ч., СР.Р. = било си фаворизирало
| ПР.НАКЛ., МИН.НЕОПР.ВР., 2Л., МН.Ч. = били сте фаворизирали
| ПР.НАКЛ., МИН.НЕОПР.ВР., 3Л., ЕД.Ч., М.Р. = бил (е) фаворизирал
| ПР.НАКЛ., МИН.НЕОПР.ВР., 3Л., ЕД.Ч., Ж.Р. = била (е) фаворизирала
| ПР.НАКЛ., МИН.НЕОПР.ВР., 3Л., ЕД.Ч., СР.Р. = било (е) фаворизирало
| ПР.НАКЛ., МИН.НЕОПР.ВР., 3Л., МН.Ч. = били (са) фаворизирали
| ПР.НАКЛ., БЪД.ВР., 1Л., ЕД.Ч., М.Р. = щял съм да фаворизирам
| ПР.НАКЛ., БЪД.ВР., 1Л., ЕД.Ч., Ж.Р. = щяла съм да фаворизирам
| ПР.НАКЛ., БЪД.ВР., 1Л., ЕД.Ч., СР.Р. = щяло съм да фаворизирам
| ПР.НАКЛ., БЪД.ВР., 1Л., МН.Ч. = щели сме да фаворизираме
| ПР.НАКЛ., БЪД.ВР., 2Л., ЕД.Ч., М.Р. = щял си да фаворизираш
| ПР.НАКЛ., БЪД.ВР., 2Л., ЕД.Ч., Ж.Р. = щяла си да фаворизираш
| ПР.НАКЛ., БЪД.ВР., 2Л., ЕД.Ч., СР.Р. = щяло си да фаворизираш
| ПР.НАКЛ., БЪД.ВР., 2Л., МН.Ч. = щели сте да фаворизирате
| ПР.НАКЛ., БЪД.ВР., 3Л., ЕД.Ч., М.Р. = щял (е) да фаворизира
| ПР.НАКЛ., БЪД.ВР., 3Л., ЕД.Ч., Ж.Р. = щяла (е) да фаворизира
| ПР.НАКЛ., БЪД.ВР., 3Л., ЕД.Ч., СР.Р. = щяло (е) да фаворизира
| ПР.НАКЛ., БЪД.ВР., 3Л., МН.Ч. = щели (са) да фаворизират
| ПР.НАКЛ., БЪД.ПРЕД.ВР., 1Л., ЕД.Ч., М.Р. = щял съм да съм фаворизирал
| ПР.НАКЛ., БЪД.ПРЕД.ВР., 1Л., ЕД.Ч., Ж.Р. = щяла съм да съм фаворизирала
| ПР.НАКЛ., БЪД.ПРЕД.ВР., 1Л., ЕД.Ч., СР.Р. = щяло съм да съм фаворизирало
| ПР.НАКЛ., БЪД.ПРЕД.ВР., 1Л., МН.Ч. = щели сме да сме фаворизирали
| ПР.НАКЛ., БЪД.ПРЕД.ВР., 2Л., ЕД.Ч., М.Р. = щял си да си фаворизирал
| ПР.НАКЛ., БЪД.ПРЕД.ВР., 2Л., ЕД.Ч., Ж.Р. = щяла си да си фаворизирала
| ПР.НАКЛ., БЪД.ПРЕД.ВР., 2Л., ЕД.Ч., СР.Р. = щяло си да си фаворизирало
| ПР.НАКЛ., БЪД.ПРЕД.ВР., 2Л., МН.Ч. = щели сте да сте фаворизирали
| ПР.НАКЛ., БЪД.ПРЕД.ВР., 3Л., ЕД.Ч., М.Р. = щял (е) да е фаворизирал
| ПР.НАКЛ., БЪД.ПРЕД.ВР., 3Л., ЕД.Ч., Ж.Р. = щяла (е) да е фаворизирала
| ПР.НАКЛ., БЪД.ПРЕД.ВР., 3Л., ЕД.Ч., СР.Р. = щяло (е) да е фаворизирало
| ПР.НАКЛ., БЪД.ПРЕД.ВР., 3Л., МН.Ч. = щели (са) да са фаворизирали
| УСЛОВНО НАКЛОНЕНИЕ, 1Л., ЕД.Ч., М.Р. = бих фаворизирал
| УСЛОВНО НАКЛОНЕНИЕ, 1Л., ЕД.Ч., Ж.Р. = бих фаворизирала
| УСЛОВНО НАКЛОНЕНИЕ, 1Л., ЕД.Ч., СР.Р. = бих фаворизирало
| УСЛОВНО НАКЛОНЕНИЕ, 1Л., МН.Ч. = бихме фаворизирали
| УСЛОВНО НАКЛОНЕНИЕ, 2Л., ЕД.Ч., М.Р. = би фаворизирал
| УСЛОВНО НАКЛОНЕНИЕ, 2Л., ЕД.Ч., Ж.Р. = би фаворизирала
| УСЛОВНО НАКЛОНЕНИЕ, 2Л., ЕД.Ч., СР.Р. = би фаворизирало
| УСЛОВНО НАКЛОНЕНИЕ, 2Л., МН.Ч. = бихте фаворизирали
| УСЛОВНО НАКЛОНЕНИЕ, 3Л., ЕД.Ч., М.Р. = би фаворизирал
| УСЛОВНО НАКЛОНЕНИЕ, 3Л., ЕД.Ч., Ж.Р. = би фаворизирала
| УСЛОВНО НАКЛОНЕНИЕ, 3Л., ЕД.Ч., СР.Р. = би фаворизирало
| УСЛОВНО НАКЛОНЕНИЕ, 3Л., МН.Ч. = биха фаворизирали
| ПОВЕЛИТЕЛНО НАКЛОНЕНИЕ, ЕД.Ч. = фа·во·ри·зи·рай
| ПОВЕЛИТЕЛНО НАКЛОНЕНИЕ, МН.Ч. = фа·во·ри·зи·рай·те
| МИН.СТРАД.ПРИЧ. М.Р. = фа·во·ри·зи·ран
| МИН.СТРАД.ПРИЧ. М.Р. НЕПЪЛЕН ЧЛЕН = фа·во·ри·зи·ра·ния
| МИН.СТРАД.ПРИЧ. М.Р. ПЪЛЕН ЧЛЕН = фа·во·ри·зи·ра·ни·ят
| МИН.СТРАД.ПРИЧ. Ж.Р. = фа·во·ри·зи·ра·на
| МИН.СТРАД.ПРИЧ. Ж.Р. ЧЛЕН = фа·во·ри·зи·ра·на·та
| МИН.СТРАД.ПРИЧ. СР.Р. = фа·во·ри·зи·ра·но
| МИН.СТРАД.ПРИЧ. СР.Р. ЧЛЕН = фа·во·ри·зи·ра·но·то
| МИН.СТРАД.ПРИЧ. МН.Ч. = фа·во·ри·зи·ра·ни
| МИН.СТРАД.ПРИЧ. МН.Ч. ЧЛЕН = фа·во·ри·зи·ра·ни·те
| МИН.ДЕЯТ.СВ.ПРИЧ. М.Р. = фа·во·ри·зи·рал
| МИН.ДЕЯТ.СВ.ПРИЧ. М.Р. НЕПЪЛЕН ЧЛЕН = фа·во·ри·зи·ра·лия
| МИН.ДЕЯТ.СВ.ПРИЧ. М.Р. ПЪЛЕН ЧЛЕН = фа·во·ри·зи·ра·ли·ят
| МИН.ДЕЯТ.СВ.ПРИЧ. Ж.Р. = фа·во·ри·зи·ра·ла
| МИН.ДЕЯТ.СВ.ПРИЧ. Ж.Р. ЧЛЕН = фа·во·ри·зи·ра·ла·та
| МИН.ДЕЯТ.СВ.ПРИЧ. СР.Р. = фа·во·ри·зи·ра·ло
| МИН.ДЕЯТ.СВ.ПРИЧ. СР.Р. ЧЛЕН = фа·во·ри·зи·ра·ло·то
| МИН.ДЕЯТ.СВ.ПРИЧ. МН.Ч. = фа·во·ри·зи·ра·ли
| МИН.ДЕЯТ.СВ.ПРИЧ. МН.Ч. ЧЛЕН = фа·во·ри·зи·ра·ли·те
| МИН.ДЕЯТ.НЕСВ.ПРИЧ. М.Р. = фа·во·ри·зи·рал
| МИН.ДЕЯТ.НЕСВ.ПРИЧ. М.Р. НЕПЪЛЕН ЧЛЕН = фа·во·ри·зи·ра·лия
| МИН.ДЕЯТ.НЕСВ.ПРИЧ. М.Р. ПЪЛЕН ЧЛЕН = фа·во·ри·зи·ра·ли·ят
| МИН.ДЕЯТ.НЕСВ.ПРИЧ. Ж.Р. = фа·во·ри·зи·ра·ла
| МИН.ДЕЯТ.НЕСВ.ПРИЧ. Ж.Р. ЧЛЕН = фа·во·ри·зи·ра·ла·та
| МИН.ДЕЯТ.НЕСВ.ПРИЧ. СР.Р. = фа·во·ри·зи·ра·ло
| МИН.ДЕЯТ.НЕСВ.ПРИЧ. СР.Р. ЧЛЕН = фа·во·ри·зи·ра·ло·то
| МИН.ДЕЯТ.НЕСВ.ПРИЧ. МН.Ч. = фа·во·ри·зи·ра·ли
| МИН.ДЕЯТ.НЕСВ.ПРИЧ. МН.Ч. ЧЛЕН = фа·во·ри·зи·ра·ли·те
| СЕГ.ДЕЯТ.ПРИЧ. М.Р. = фа·во·ри·зи·ращ
| СЕГ.ДЕЯТ.ПРИЧ. М.Р. НЕПЪЛЕН ЧЛЕН = фа·во·ри·зи·ра·щия
| СЕГ.ДЕЯТ.ПРИЧ. М.Р. ПЪЛЕН ЧЛЕН = фа·во·ри·зи·ра·щи·ят
| СЕГ.ДЕЯТ.ПРИЧ. Ж.Р. = фа·во·ри·зи·ра·ща
| СЕГ.ДЕЯТ.ПРИЧ. Ж.Р. ЧЛЕН = фа·во·ри·зи·ра·ща·та
| СЕГ.ДЕЯТ.ПРИЧ. СР.Р. = фа·во·ри·зи·ра·що
| СЕГ.ДЕЯТ.ПРИЧ. СР.Р. ЧЛЕН = фа·во·ри·зи·ра·що·то
| СЕГ.ДЕЯТ.ПРИЧ. МН.Ч. = фа·во·ри·зи·ра·щи
| СЕГ.ДЕЯТ.ПРИЧ. МН.Ч. ЧЛЕН = фа·во·ри·зи·ра·щи·те
| ДЕЕПРИЧАСТИЕ = фа·во·ри·зи·рай·ки
| СКРИТИ ПРЕПРАТКИ = 
[[фаворизирам]],
[[фаворизираш]],
[[фаворизира]],
[[фаворизираме]],
[[фаворизирате]],
[[фаворизират]],
[[фаворизирах]],
[[фаворизирахме]],
[[фаворизирахте]],
[[фаворизираха]],
[[фаворизираше]],
[[фаворизирай]],
[[фаворизирайте]],
[[фаворизирал]],
[[фаворизиралия]],
[[фаворизиралият]],
[[фаворизирала]],
[[фаворизиралата]],
[[фаворизирало]],
[[фаворизиралото]],
[[фаворизирали]],
[[фаворизиралите]],
[[фаворизиран]],
[[фаворизирания]],
[[фаворизираният]],
[[фаворизирана]],
[[фаворизираната]],
[[фаворизирано]],
[[фаворизираното]],
[[фаворизирани]],
[[фаворизираните]],
[[фаворизиращ]],
[[фаворизиращия]],
[[фаворизиращият]],
[[фаворизираща]],
[[фаворизиращата]],
[[фаворизиращо]],
[[фаворизиращото]],
[[фаворизиращи]],
[[фаворизиращите]],
[[фаворизирайки]],
[[фаворизирал съм]],
[[фаворизирала съм]],
[[фаворизирало съм]],
[[фаворизирали сме]],
[[фаворизирал си]],
[[фаворизирала си]],
[[фаворизирало си]],
[[фаворизирали сте]],
[[фаворизирал е]],
[[фаворизирала е]],
[[фаворизирало е]],
[[фаворизирали са]],
[[бях фаворизирал]],
[[бях фаворизирала]],
[[бях фаворизирало]],
[[бяхме фаворизирали]],
[[беше фаворизирал]],
[[беше фаворизирала]],
[[беше фаворизирало]],
[[бяхте фаворизирали]],
[[бяха фаворизирали]],
[[ще фаворизирам]],
[[ще фаворизираме]],
[[ще фаворизираш]],
[[ще фаворизирате]],
[[ще фаворизира]],
[[ще фаворизират]],
[[ще съм фаворизирал]],
[[ще съм фаворизирала]],
[[ще съм фаворизирало]],
[[ще сме фаворизирали]],
[[ще си фаворизирал]],
[[ще си фаворизирала]],
[[ще си фаворизирало]],
[[ще сте фаворизирали]],
[[ще е фаворизирал]],
[[ще е фаворизирала]],
[[ще е фаворизирало]],
[[ще са фаворизирали]],
[[щях да фаворизирам]],
[[щяхме да фаворизираме]],
[[щеше да фаворизираш]],
[[щяхте да фаворизирате]],
[[щеше да фаворизира]],
[[щяха да фаворизират]],
[[щях да съм фаворизирал]],
[[щях да съм фаворизирала]],
[[щях да съм фаворизирало]],
[[щяхме да сме фаворизирали]],
[[щеше да си фаворизирал]],
[[щеше да си фаворизирала]],
[[щеше да си фаворизирало]],
[[щяхте да сте фаворизирали]],
[[щеше да е фаворизирал]],
[[щеше да е фаворизирала]],
[[щеше да е фаворизирало]],
[[щяха да са фаворизирали]],
[[бил съм фаворизирал]],
[[била съм фаворизирала]],
[[било съм фаворизирало]],
[[били сме фаворизирали]],
[[бил си фаворизирал]],
[[била си фаворизирала]],
[[било си фаворизирало]],
[[били сте фаворизирали]],
[[бил е фаворизирал]],
[[била е фаворизирала]],
[[било е фаворизирало]],
[[били са фаворизирали]],
[[щял съм да фаворизирам]],
[[щяла съм да фаворизирам]],
[[щяло съм да фаворизирам]],
[[щели сме да фаворизираме]],
[[щял си да фаворизираш]],
[[щяла си да фаворизираш]],
[[щяло си да фаворизираш]],
[[щели сте да фаворизирате]],
[[щял да фаворизира]],
[[щяла да фаворизира]],
[[щяло да фаворизира]],
[[щели да фаворизират]],
[[щял е да фаворизира]],
[[щяла е да фаворизира]],
[[щяло е да фаворизира]],
[[щели са да фаворизират]],
[[щял съм да съм фаворизирал]],
[[щяла съм да съм фаворизирала]],
[[щяло съм да съм фаворизирало]],
[[щели сме да сме фаворизирали]],
[[щял си да си фаворизирал]],
[[щяла си да си фаворизирала]],
[[щяло си да си фаворизирало]],
[[щели сте да сте фаворизирали]],
[[щял да е фаворизирал]],
[[щяла да е фаворизирала]],
[[щяло да е фаворизирало]],
[[щели да са фаворизирали]],
[[щял е да е фаворизирал]],
[[щяла е да е фаворизирала]],
[[щяло е да е фаворизирало]],
[[щели са да са фаворизирали]],
[[бих фаворизирал]],
[[бих фаворизирала]],
[[бих фаворизирало]],
[[бихме фаворизирали]],
[[би фаворизирал]],
[[би фаворизирала]],
[[би фаворизирало]],
[[бихте фаворизирали]],
[[биха фаворизирали]],
}}</text>
      <sha1>1izv5hxamiwccsd7bubs54rmp3wcvty</sha1>
    </revision>
  </page>
  <page>
    <title>Шаблон:Словоформи/фактурирам</title>
    <ns>10</ns>
    <id>567505</id>
    <revision>
      <id>599485</id>
      <timestamp>2005-05-12T11:03:51Z</timestamp>
      <contributor>
        <username>Bgbot</username>
        <id>83</id>
      </contributor>
      <comment>Борислав: Шаблон със словоформи</comment>
      <model>wikitext</model>
      <format>text/x-wiki</format>
      <text bytes="22068" xml:space="preserve">{{Шаблон:Словоформи/Глагол|
  ОСНОВНА ФОРМА = фактурирам
| СЕГ.ВР., 1Л., ЕД.Ч. = фак·ту·ри·рам
| СЕГ.ВР., 1Л., МН.Ч. = фак·ту·ри·ра·ме
| СЕГ.ВР., 2Л., ЕД.Ч. = фак·ту·ри·раш
| СЕГ.ВР., 2Л., МН.Ч. = фак·ту·ри·ра·те
| СЕГ.ВР., 3Л., ЕД.Ч. = фак·ту·ри·ра
| СЕГ.ВР., 3Л., МН.Ч. = фак·ту·ри·рат
| МИН.СВ.ВР., 1Л., ЕД.Ч. = фак·ту·ри·рах
| МИН.СВ.ВР., 1Л., МН.Ч. = фак·ту·ри·рах·ме
| МИН.СВ.ВР., 2Л., ЕД.Ч. = фак·ту·ри·ра
| МИН.СВ.ВР., 2Л., МН.Ч. = фак·ту·ри·рах·те
| МИН.СВ.ВР., 3Л., ЕД.Ч. = фак·ту·ри·ра
| МИН.СВ.ВР., 3Л., МН.Ч. = фак·ту·ри·ра·ха
| МИН.НЕСВ.ВР., 1Л., ЕД.Ч. = фак·ту·ри·рах
| МИН.НЕСВ.ВР., 1Л., МН.Ч. = фак·ту·ри·рах·ме
| МИН.НЕСВ.ВР., 2Л., ЕД.Ч. = фак·ту·ри·ра·ше
| МИН.НЕСВ.ВР., 2Л., МН.Ч. = фак·ту·ри·рах·те
| МИН.НЕСВ.ВР., 3Л., ЕД.Ч. = фак·ту·ри·ра·ше
| МИН.НЕСВ.ВР., 3Л., МН.Ч. = фак·ту·ри·ра·ха
| МИН.НЕОПР.ВР., 1Л., ЕД.Ч., М.Р. = фактурирал съм
| МИН.НЕОПР.ВР., 1Л., ЕД.Ч., Ж.Р. = фактурирала съм
| МИН.НЕОПР.ВР., 1Л., ЕД.Ч., СР.Р. = фактурирало съм
| МИН.НЕОПР.ВР., 1Л., МН.Ч. = фактурирали сме
| МИН.НЕОПР.ВР., 2Л., ЕД.Ч., М.Р. = фактурирал си
| МИН.НЕОПР.ВР., 2Л., ЕД.Ч., Ж.Р. = фактурирала си
| МИН.НЕОПР.ВР., 2Л., ЕД.Ч., СР.Р. = фактурирало си
| МИН.НЕОПР.ВР., 2Л., МН.Ч. = фактурирали сте
| МИН.НЕОПР.ВР., 3Л., ЕД.Ч., М.Р. = фактурирал е
| МИН.НЕОПР.ВР., 3Л., ЕД.Ч., Ж.Р. = фактурирала е
| МИН.НЕОПР.ВР., 3Л., ЕД.Ч., СР.Р. = фактурирало е
| МИН.НЕОПР.ВР., 3Л., МН.Ч. = фактурирали са
| МИН.ПРЕД.ВР., 1Л., ЕД.Ч., М.Р. = бях фактурирал
| МИН.ПРЕД.ВР., 1Л., ЕД.Ч., Ж.Р. = бях фактурирала
| МИН.ПРЕД.ВР., 1Л., ЕД.Ч., СР.Р. = бях фактурирало
| МИН.ПРЕД.ВР., 1Л., МН.Ч. = бяхме фактурирали
| МИН.ПРЕД.ВР., 2Л., ЕД.Ч., М.Р. = беше фактурирал
| МИН.ПРЕД.ВР., 2Л., ЕД.Ч., Ж.Р. = беше фактурирала
| МИН.ПРЕД.ВР., 2Л., ЕД.Ч., СР.Р. = беше фактурирало
| МИН.ПРЕД.ВР., 2Л., МН.Ч. = бяхте фактурирали
| МИН.ПРЕД.ВР., 3Л., ЕД.Ч., М.Р. = беше фактурирал
| МИН.ПРЕД.ВР., 3Л., ЕД.Ч., Ж.Р. = беше фактурирала
| МИН.ПРЕД.ВР., 3Л., ЕД.Ч., СР.Р. = беше фактурирало
| МИН.ПРЕД.ВР., 3Л., МН.Ч. = бяха фактурирали
| БЪД.ВР., 1Л., ЕД.Ч. = ще фактурирам
| БЪД.ВР., 1Л., МН.Ч. = ще фактурираме
| БЪД.ВР., 2Л., ЕД.Ч. = ще фактурираш
| БЪД.ВР., 2Л., МН.Ч. = ще фактурирате
| БЪД.ВР., 3Л., ЕД.Ч. = ще фактурира
| БЪД.ВР., 3Л., МН.Ч. = ще фактурират
| БЪД.ПРЕД.ВР., 1Л., ЕД.Ч., М.Р. = ще съм фактурирал
| БЪД.ПРЕД.ВР., 1Л., ЕД.Ч., Ж.Р. = ще съм фактурирала
| БЪД.ПРЕД.ВР., 1Л., ЕД.Ч., СР.Р. = ще съм фактурирало
| БЪД.ПРЕД.ВР., 1Л., МН.Ч. = ще сме фактурирали
| БЪД.ПРЕД.ВР., 2Л., ЕД.Ч., М.Р. = ще си фактурирал
| БЪД.ПРЕД.ВР., 2Л., ЕД.Ч., Ж.Р. = ще си фактурирала
| БЪД.ПРЕД.ВР., 2Л., ЕД.Ч., СР.Р. = ще си фактурирало
| БЪД.ПРЕД.ВР., 2Л., МН.Ч. = ще сте фактурирали
| БЪД.ПРЕД.ВР., 3Л., ЕД.Ч., М.Р. = ще е фактурирал
| БЪД.ПРЕД.ВР., 3Л., ЕД.Ч., Ж.Р. = ще е фактурирала
| БЪД.ПРЕД.ВР., 3Л., ЕД.Ч., СР.Р. = ще е фактурирало
| БЪД.ПРЕД.ВР., 3Л., МН.Ч. = ще са фактурирали
| БЪД.ВР. В МИН., 1Л., ЕД.Ч. = щях да фактурирам
| БЪД.ВР. В МИН., 1Л., МН.Ч. = щяхме да фактурираме
| БЪД.ВР. В МИН., 2Л., ЕД.Ч. = щеше да фактурираш
| БЪД.ВР. В МИН., 2Л., МН.Ч. = щяхте да фактурирате
| БЪД.ВР. В МИН., 3Л., ЕД.Ч. = щеше да фактурира
| БЪД.ВР. В МИН., 3Л., МН.Ч. = щяха да фактурират
| БЪД.ПРЕД.ВР. В МИН., 1Л., ЕД.Ч., М.Р. = щях да съм фактурирал
| БЪД.ПРЕД.ВР. В МИН., 1Л., ЕД.Ч., Ж.Р. = щях да съм фактурирала
| БЪД.ПРЕД.ВР. В МИН., 1Л., ЕД.Ч., СР.Р. = щях да съм фактурирало
| БЪД.ПРЕД.ВР. В МИН., 1Л., МН.Ч. = щяхме да сме фактурирали
| БЪД.ПРЕД.ВР. В МИН., 2Л., ЕД.Ч., М.Р. = щеше да си фактурирал
| БЪД.ПРЕД.ВР. В МИН., 2Л., ЕД.Ч., Ж.Р. = щеше да си фактурирала
| БЪД.ПРЕД.ВР. В МИН., 2Л., ЕД.Ч., СР.Р. = щеше да си фактурирало
| БЪД.ПРЕД.ВР. В МИН., 2Л., МН.Ч. = щяхте да сте фактурирали
| БЪД.ПРЕД.ВР. В МИН., 3Л., ЕД.Ч., М.Р. = щеше да е фактурирал
| БЪД.ПРЕД.ВР. В МИН., 3Л., ЕД.Ч., Ж.Р. = щеше да е фактурирала
| БЪД.ПРЕД.ВР. В МИН., 3Л., ЕД.Ч., СР.Р. = щеше да е фактурирало
| БЪД.ПРЕД.ВР. В МИН., 3Л., МН.Ч. = щяха да са фактурирали
| ПР.НАКЛ., СЕГ.ВР., 1Л., ЕД.Ч., М.Р. = фактурирал съм
| ПР.НАКЛ., СЕГ.ВР., 1Л., ЕД.Ч., Ж.Р. = фактурирала съм
| ПР.НАКЛ., СЕГ.ВР., 1Л., ЕД.Ч., СР.Р. = фактурирало съм
| ПР.НАКЛ., СЕГ.ВР., 1Л., МН.Ч. = фактурирали сме
| ПР.НАКЛ., СЕГ.ВР., 2Л., ЕД.Ч., М.Р. = фактурирал си
| ПР.НАКЛ., СЕГ.ВР., 2Л., ЕД.Ч., Ж.Р. = фактурирала си
| ПР.НАКЛ., СЕГ.ВР., 2Л., ЕД.Ч., СР.Р. = фактурирало си
| ПР.НАКЛ., СЕГ.ВР., 2Л., МН.Ч. = фактурирали сте
| ПР.НАКЛ., СЕГ.ВР., 3Л., ЕД.Ч., М.Р. = фактурирал (е)
| ПР.НАКЛ., СЕГ.ВР., 3Л., ЕД.Ч., Ж.Р. = фактурирала (е)
| ПР.НАКЛ., СЕГ.ВР., 3Л., ЕД.Ч., СР.Р. = фактурирало (е)
| ПР.НАКЛ., СЕГ.ВР., 3Л., МН.Ч. = фактурирали (са)
| ПР.НАКЛ., МИН.СВ.ВР., 1Л., ЕД.Ч., М.Р. = фактурирал съм
| ПР.НАКЛ., МИН.СВ.ВР., 1Л., ЕД.Ч., Ж.Р. = фактурирала съм
| ПР.НАКЛ., МИН.СВ.ВР., 1Л., ЕД.Ч., СР.Р. = фактурирало съм
| ПР.НАКЛ., МИН.СВ.ВР., 1Л., МН.Ч. = фактурирали сме
| ПР.НАКЛ., МИН.СВ.ВР., 2Л., ЕД.Ч., М.Р. = фактурирал си
| ПР.НАКЛ., МИН.СВ.ВР., 2Л., ЕД.Ч., Ж.Р. = фактурирала си
| ПР.НАКЛ., МИН.СВ.ВР., 2Л., ЕД.Ч., СР.Р. = фактурирало си
| ПР.НАКЛ., МИН.СВ.ВР., 2Л., МН.Ч. = фактурирали сте
| ПР.НАКЛ., МИН.СВ.ВР., 3Л., ЕД.Ч., М.Р. = фактурирал (е)
| ПР.НАКЛ., МИН.СВ.ВР., 3Л., ЕД.Ч., Ж.Р. = фактурирала (е)
| ПР.НАКЛ., МИН.СВ.ВР., 3Л., ЕД.Ч., СР.Р. = фактурирало (е)
| ПР.НАКЛ., МИН.СВ.ВР., 3Л., МН.Ч. = фактурирали (са)
| ПР.НАКЛ., МИН.НЕОПР.ВР., 1Л., ЕД.Ч., М.Р. = бил съм фактурирал
| ПР.НАКЛ., МИН.НЕОПР.ВР., 1Л., ЕД.Ч., Ж.Р. = била съм фактурирала
| ПР.НАКЛ., МИН.НЕОПР.ВР., 1Л., ЕД.Ч., СР.Р. = било съм фактурирало
| ПР.НАКЛ., МИН.НЕОПР.ВР., 1Л., МН.Ч. = били сме фактурирали
| ПР.НАКЛ., МИН.НЕОПР.ВР., 2Л., ЕД.Ч., М.Р. = бил си фактурирал
| ПР.НАКЛ., МИН.НЕОПР.ВР., 2Л., ЕД.Ч., Ж.Р. = била си фактурирала
| ПР.НАКЛ., МИН.НЕОПР.ВР., 2Л., ЕД.Ч., СР.Р. = било си фактурирало
| ПР.НАКЛ., МИН.НЕОПР.ВР., 2Л., МН.Ч. = били сте фактурирали
| ПР.НАКЛ., МИН.НЕОПР.ВР., 3Л., ЕД.Ч., М.Р. = бил (е) фактурирал
| ПР.НАКЛ., МИН.НЕОПР.ВР., 3Л., ЕД.Ч., Ж.Р. = била (е) фактурирала
| ПР.НАКЛ., МИН.НЕОПР.ВР., 3Л., ЕД.Ч., СР.Р. = било (е) фактурирало
| ПР.НАКЛ., МИН.НЕОПР.ВР., 3Л., МН.Ч. = били (са) фактурирали
| ПР.НАКЛ., БЪД.ВР., 1Л., ЕД.Ч., М.Р. = щял съм да фактурирам
| ПР.НАКЛ., БЪД.ВР., 1Л., ЕД.Ч., Ж.Р. = щяла съм да фактурирам
| ПР.НАКЛ., БЪД.ВР., 1Л., ЕД.Ч., СР.Р. = щяло съм да фактурирам
| ПР.НАКЛ., БЪД.ВР., 1Л., МН.Ч. = щели сме да фактурираме
| ПР.НАКЛ., БЪД.ВР., 2Л., ЕД.Ч., М.Р. = щял си да фактурираш
| ПР.НАКЛ., БЪД.ВР., 2Л., ЕД.Ч., Ж.Р. = щяла си да фактурираш
| ПР.НАКЛ., БЪД.ВР., 2Л., ЕД.Ч., СР.Р. = щяло си да фактурираш
| ПР.НАКЛ., БЪД.ВР., 2Л., МН.Ч. = щели сте да фактурирате
| ПР.НАКЛ., БЪД.ВР., 3Л., ЕД.Ч., М.Р. = щял (е) да фактурира
| ПР.НАКЛ., БЪД.ВР., 3Л., ЕД.Ч., Ж.Р. = щяла (е) да фактурира
| ПР.НАКЛ., БЪД.ВР., 3Л., ЕД.Ч., СР.Р. = щяло (е) да фактурира
| ПР.НАКЛ., БЪД.ВР., 3Л., МН.Ч. = щели (са) да фактурират
| ПР.НАКЛ., БЪД.ПРЕД.ВР., 1Л., ЕД.Ч., М.Р. = щял съм да съм фактурирал
| ПР.НАКЛ., БЪД.ПРЕД.ВР., 1Л., ЕД.Ч., Ж.Р. = щяла съм да съм фактурирала
| ПР.НАКЛ., БЪД.ПРЕД.ВР., 1Л., ЕД.Ч., СР.Р. = щяло съм да съм фактурирало
| ПР.НАКЛ., БЪД.ПРЕД.ВР., 1Л., МН.Ч. = щели сме да сме фактурирали
| ПР.НАКЛ., БЪД.ПРЕД.ВР., 2Л., ЕД.Ч., М.Р. = щял си да си фактурирал
| ПР.НАКЛ., БЪД.ПРЕД.ВР., 2Л., ЕД.Ч., Ж.Р. = щяла си да си фактурирала
| ПР.НАКЛ., БЪД.ПРЕД.ВР., 2Л., ЕД.Ч., СР.Р. = щяло си да си фактурирало
| ПР.НАКЛ., БЪД.ПРЕД.ВР., 2Л., МН.Ч. = щели сте да сте фактурирали
| ПР.НАКЛ., БЪД.ПРЕД.ВР., 3Л., ЕД.Ч., М.Р. = щял (е) да е фактурирал
| ПР.НАКЛ., БЪД.ПРЕД.ВР., 3Л., ЕД.Ч., Ж.Р. = щяла (е) да е фактурирала
| ПР.НАКЛ., БЪД.ПРЕД.ВР., 3Л., ЕД.Ч., СР.Р. = щяло (е) да е фактурирало
| ПР.НАКЛ., БЪД.ПРЕД.ВР., 3Л., МН.Ч. = щели (са) да са фактурирали
| УСЛОВНО НАКЛОНЕНИЕ, 1Л., ЕД.Ч., М.Р. = бих фактурирал
| УСЛОВНО НАКЛОНЕНИЕ, 1Л., ЕД.Ч., Ж.Р. = бих фактурирала
| УСЛОВНО НАКЛОНЕНИЕ, 1Л., ЕД.Ч., СР.Р. = бих фактурирало
| УСЛОВНО НАКЛОНЕНИЕ, 1Л., МН.Ч. = бихме фактурирали
| УСЛОВНО НАКЛОНЕНИЕ, 2Л., ЕД.Ч., М.Р. = би фактурирал
| УСЛОВНО НАКЛОНЕНИЕ, 2Л., ЕД.Ч., Ж.Р. = би фактурирала
| УСЛОВНО НАКЛОНЕНИЕ, 2Л., ЕД.Ч., СР.Р. = би фактурирало
| УСЛОВНО НАКЛОНЕНИЕ, 2Л., МН.Ч. = бихте фактурирали
| УСЛОВНО НАКЛОНЕНИЕ, 3Л., ЕД.Ч., М.Р. = би фактурирал
| УСЛОВНО НАКЛОНЕНИЕ, 3Л., ЕД.Ч., Ж.Р. = би фактурирала
| УСЛОВНО НАКЛОНЕНИЕ, 3Л., ЕД.Ч., СР.Р. = би фактурирало
| УСЛОВНО НАКЛОНЕНИЕ, 3Л., МН.Ч. = биха фактурирали
| ПОВЕЛИТЕЛНО НАКЛОНЕНИЕ, ЕД.Ч. = фак·ту·ри·рай
| ПОВЕЛИТЕЛНО НАКЛОНЕНИЕ, МН.Ч. = фак·ту·ри·рай·те
| МИН.СТРАД.ПРИЧ. М.Р. = фак·ту·ри·ран
| МИН.СТРАД.ПРИЧ. М.Р. НЕПЪЛЕН ЧЛЕН = фак·ту·ри·ра·ния
| МИН.СТРАД.ПРИЧ. М.Р. ПЪЛЕН ЧЛЕН = фак·ту·ри·ра·ни·ят
| МИН.СТРАД.ПРИЧ. Ж.Р. = фак·ту·ри·ра·на
| МИН.СТРАД.ПРИЧ. Ж.Р. ЧЛЕН = фак·ту·ри·ра·на·та
| МИН.СТРАД.ПРИЧ. СР.Р. = фак·ту·ри·ра·но
| МИН.СТРАД.ПРИЧ. СР.Р. ЧЛЕН = фак·ту·ри·ра·но·то
| МИН.СТРАД.ПРИЧ. МН.Ч. = фак·ту·ри·ра·ни
| МИН.СТРАД.ПРИЧ. МН.Ч. ЧЛЕН = фак·ту·ри·ра·ни·те
| МИН.ДЕЯТ.СВ.ПРИЧ. М.Р. = фак·ту·ри·рал
| МИН.ДЕЯТ.СВ.ПРИЧ. М.Р. НЕПЪЛЕН ЧЛЕН = фак·ту·ри·ра·лия
| МИН.ДЕЯТ.СВ.ПРИЧ. М.Р. ПЪЛЕН ЧЛЕН = фак·ту·ри·ра·ли·ят
| МИН.ДЕЯТ.СВ.ПРИЧ. Ж.Р. = фак·ту·ри·ра·ла
| МИН.ДЕЯТ.СВ.ПРИЧ. Ж.Р. ЧЛЕН = фак·ту·ри·ра·ла·та
| МИН.ДЕЯТ.СВ.ПРИЧ. СР.Р. = фак·ту·ри·ра·ло
| МИН.ДЕЯТ.СВ.ПРИЧ. СР.Р. ЧЛЕН = фак·ту·ри·ра·ло·то
| МИН.ДЕЯТ.СВ.ПРИЧ. МН.Ч. = фак·ту·ри·ра·ли
| МИН.ДЕЯТ.СВ.ПРИЧ. МН.Ч. ЧЛЕН = фак·ту·ри·ра·ли·те
| МИН.ДЕЯТ.НЕСВ.ПРИЧ. М.Р. = фак·ту·ри·рал
| МИН.ДЕЯТ.НЕСВ.ПРИЧ. М.Р. НЕПЪЛЕН ЧЛЕН = фак·ту·ри·ра·лия
| МИН.ДЕЯТ.НЕСВ.ПРИЧ. М.Р. ПЪЛЕН ЧЛЕН = фак·ту·ри·ра·ли·ят
| МИН.ДЕЯТ.НЕСВ.ПРИЧ. Ж.Р. = фак·ту·ри·ра·ла
| МИН.ДЕЯТ.НЕСВ.ПРИЧ. Ж.Р. ЧЛЕН = фак·ту·ри·ра·ла·та
| МИН.ДЕЯТ.НЕСВ.ПРИЧ. СР.Р. = фак·ту·ри·ра·ло
| МИН.ДЕЯТ.НЕСВ.ПРИЧ. СР.Р. ЧЛЕН = фак·ту·ри·ра·ло·то
| МИН.ДЕЯТ.НЕСВ.ПРИЧ. МН.Ч. = фак·ту·ри·ра·ли
| МИН.ДЕЯТ.НЕСВ.ПРИЧ. МН.Ч. ЧЛЕН = фак·ту·ри·ра·ли·те
| СЕГ.ДЕЯТ.ПРИЧ. М.Р. = фак·ту·ри·ращ
| СЕГ.ДЕЯТ.ПРИЧ. М.Р. НЕПЪЛЕН ЧЛЕН = фак·ту·ри·ра·щия
| СЕГ.ДЕЯТ.ПРИЧ. М.Р. ПЪЛЕН ЧЛЕН = фак·ту·ри·ра·щи·ят
| СЕГ.ДЕЯТ.ПРИЧ. Ж.Р. = фак·ту·ри·ра·ща
| СЕГ.ДЕЯТ.ПРИЧ. Ж.Р. ЧЛЕН = фак·ту·ри·ра·ща·та
| СЕГ.ДЕЯТ.ПРИЧ. СР.Р. = фак·ту·ри·ра·що
| СЕГ.ДЕЯТ.ПРИЧ. СР.Р. ЧЛЕН = фак·ту·ри·ра·що·то
| СЕГ.ДЕЯТ.ПРИЧ. МН.Ч. = фак·ту·ри·ра·щи
| СЕГ.ДЕЯТ.ПРИЧ. МН.Ч. ЧЛЕН = фак·ту·ри·ра·щи·те
| ДЕЕПРИЧАСТИЕ = фак·ту·ри·рай·ки
| СКРИТИ ПРЕПРАТКИ = 
[[фактурирам]],
[[фактурираш]],
[[фактурира]],
[[фактурираме]],
[[фактурирате]],
[[фактурират]],
[[фактурирах]],
[[фактурирахме]],
[[фактурирахте]],
[[фактурираха]],
[[фактурираше]],
[[фактурирай]],
[[фактурирайте]],
[[фактурирал]],
[[фактуриралия]],
[[фактуриралият]],
[[фактурирала]],
[[фактуриралата]],
[[фактурирало]],
[[фактуриралото]],
[[фактурирали]],
[[фактуриралите]],
[[фактуриран]],
[[фактурирания]],
[[фактурираният]],
[[фактурирана]],
[[фактурираната]],
[[фактурирано]],
[[фактурираното]],
[[фактурирани]],
[[фактурираните]],
[[фактуриращ]],
[[фактуриращия]],
[[фактуриращият]],
[[фактурираща]],
[[фактуриращата]],
[[фактуриращо]],
[[фактуриращото]],
[[фактуриращи]],
[[фактуриращите]],
[[фактурирайки]],
[[фактурирал съм]],
[[фактурирала съм]],
[[фактурирало съм]],
[[фактурирали сме]],
[[фактурирал си]],
[[фактурирала си]],
[[фактурирало си]],
[[фактурирали сте]],
[[фактурирал е]],
[[фактурирала е]],
[[фактурирало е]],
[[фактурирали са]],
[[бях фактурирал]],
[[бях фактурирала]],
[[бях фактурирало]],
[[бяхме фактурирали]],
[[беше фактурирал]],
[[беше фактурирала]],
[[беше фактурирало]],
[[бяхте фактурирали]],
[[бяха фактурирали]],
[[ще фактурирам]],
[[ще фактурираме]],
[[ще фактурираш]],
[[ще фактурирате]],
[[ще фактурира]],
[[ще фактурират]],
[[ще съм фактурирал]],
[[ще съм фактурирала]],
[[ще съм фактурирало]],
[[ще сме фактурирали]],
[[ще си фактурирал]],
[[ще си фактурирала]],
[[ще си фактурирало]],
[[ще сте фактурирали]],
[[ще е фактурирал]],
[[ще е фактурирала]],
[[ще е фактурирало]],
[[ще са фактурирали]],
[[щях да фактурирам]],
[[щяхме да фактурираме]],
[[щеше да фактурираш]],
[[щяхте да фактурирате]],
[[щеше да фактурира]],
[[щяха да фактурират]],
[[щях да съм фактурирал]],
[[щях да съм фактурирала]],
[[щях да съм фактурирало]],
[[щяхме да сме фактурирали]],
[[щеше да си фактурирал]],
[[щеше да си фактурирала]],
[[щеше да си фактурирало]],
[[щяхте да сте фактурирали]],
[[щеше да е фактурирал]],
[[щеше да е фактурирала]],
[[щеше да е фактурирало]],
[[щяха да са фактурирали]],
[[бил съм фактурирал]],
[[била съм фактурирала]],
[[било съм фактурирало]],
[[били сме фактурирали]],
[[бил си фактурирал]],
[[била си фактурирала]],
[[било си фактурирало]],
[[били сте фактурирали]],
[[бил е фактурирал]],
[[била е фактурирала]],
[[било е фактурирало]],
[[били са фактурирали]],
[[щял съм да фактурирам]],
[[щяла съм да фактурирам]],
[[щяло съм да фактурирам]],
[[щели сме да фактурираме]],
[[щял си да фактурираш]],
[[щяла си да фактурираш]],
[[щяло си да фактурираш]],
[[щели сте да фактурирате]],
[[щял да фактурира]],
[[щяла да фактурира]],
[[щяло да фактурира]],
[[щели да фактурират]],
[[щял е да фактурира]],
[[щяла е да фактурира]],
[[щяло е да фактурира]],
[[щели са да фактурират]],
[[щял съм да съм фактурирал]],
[[щяла съм да съм фактурирала]],
[[щяло съм да съм фактурирало]],
[[щели сме да сме фактурирали]],
[[щял си да си фактурирал]],
[[щяла си да си фактурирала]],
[[щяло си да си фактурирало]],
[[щели сте да сте фактурирали]],
[[щял да е фактурирал]],
[[щяла да е фактурирала]],
[[щяло да е фактурирало]],
[[щели да са фактурирали]],
[[щял е да е фактурирал]],
[[щяла е да е фактурирала]],
[[щяло е да е фактурирало]],
[[щели са да са фактурирали]],
[[бих фактурирал]],
[[бих фактурирала]],
[[бих фактурирало]],
[[бихме фактурирали]],
[[би фактурирал]],
[[би фактурирала]],
[[би фактурирало]],
[[бихте фактурирали]],
[[биха фактурирали]],
}}</text>
      <sha1>tp10z7bo3jj5zutxauukkw2qwrofdzb</sha1>
    </revision>
  </page>
  <page>
    <title>Шаблон:Словоформи/фалирам</title>
    <ns>10</ns>
    <id>567516</id>
    <revision>
      <id>599496</id>
      <timestamp>2005-05-12T11:04:07Z</timestamp>
      <contributor>
        <username>Bgbot</username>
        <id>83</id>
      </contributor>
      <comment>Борислав: Шаблон със словоформи</comment>
      <model>wikitext</model>
      <format>text/x-wiki</format>
      <text bytes="19908" xml:space="preserve">{{Шаблон:Словоформи/Глагол|
  ОСНОВНА ФОРМА = фалирам
| СЕГ.ВР., 1Л., ЕД.Ч. = фа·ли·рам
| СЕГ.ВР., 1Л., МН.Ч. = фа·ли·ра·ме
| СЕГ.ВР., 2Л., ЕД.Ч. = фа·ли·раш
| СЕГ.ВР., 2Л., МН.Ч. = фа·ли·ра·те
| СЕГ.ВР., 3Л., ЕД.Ч. = фа·ли·ра
| СЕГ.ВР., 3Л., МН.Ч. = фа·ли·рат
| МИН.СВ.ВР., 1Л., ЕД.Ч. = фа·ли·рах
| МИН.СВ.ВР., 1Л., МН.Ч. = фа·ли·рах·ме
| МИН.СВ.ВР., 2Л., ЕД.Ч. = фа·ли·ра
| МИН.СВ.ВР., 2Л., МН.Ч. = фа·ли·рах·те
| МИН.СВ.ВР., 3Л., ЕД.Ч. = фа·ли·ра
| МИН.СВ.ВР., 3Л., МН.Ч. = фа·ли·ра·ха
| МИН.НЕСВ.ВР., 1Л., ЕД.Ч. = фа·ли·рах
| МИН.НЕСВ.ВР., 1Л., МН.Ч. = фа·ли·рах·ме
| МИН.НЕСВ.ВР., 2Л., ЕД.Ч. = фа·ли·ра·ше
| МИН.НЕСВ.ВР., 2Л., МН.Ч. = фа·ли·рах·те
| МИН.НЕСВ.ВР., 3Л., ЕД.Ч. = фа·ли·ра·ше
| МИН.НЕСВ.ВР., 3Л., МН.Ч. = фа·ли·ра·ха
| МИН.НЕОПР.ВР., 1Л., ЕД.Ч., М.Р. = фалирал съм
| МИН.НЕОПР.ВР., 1Л., ЕД.Ч., Ж.Р. = фалирала съм
| МИН.НЕОПР.ВР., 1Л., ЕД.Ч., СР.Р. = фалирало съм
| МИН.НЕОПР.ВР., 1Л., МН.Ч. = фалирали сме
| МИН.НЕОПР.ВР., 2Л., ЕД.Ч., М.Р. = фалирал си
| МИН.НЕОПР.ВР., 2Л., ЕД.Ч., Ж.Р. = фалирала си
| МИН.НЕОПР.ВР., 2Л., ЕД.Ч., СР.Р. = фалирало си
| МИН.НЕОПР.ВР., 2Л., МН.Ч. = фалирали сте
| МИН.НЕОПР.ВР., 3Л., ЕД.Ч., М.Р. = фалирал е
| МИН.НЕОПР.ВР., 3Л., ЕД.Ч., Ж.Р. = фалирала е
| МИН.НЕОПР.ВР., 3Л., ЕД.Ч., СР.Р. = фалирало е
| МИН.НЕОПР.ВР., 3Л., МН.Ч. = фалирали са
| МИН.ПРЕД.ВР., 1Л., ЕД.Ч., М.Р. = бях фалирал
| МИН.ПРЕД.ВР., 1Л., ЕД.Ч., Ж.Р. = бях фалирала
| МИН.ПРЕД.ВР., 1Л., ЕД.Ч., СР.Р. = бях фалирало
| МИН.ПРЕД.ВР., 1Л., МН.Ч. = бяхме фалирали
| МИН.ПРЕД.ВР., 2Л., ЕД.Ч., М.Р. = беше фалирал
| МИН.ПРЕД.ВР., 2Л., ЕД.Ч., Ж.Р. = беше фалирала
| МИН.ПРЕД.ВР., 2Л., ЕД.Ч., СР.Р. = беше фалирало
| МИН.ПРЕД.ВР., 2Л., МН.Ч. = бяхте фалирали
| МИН.ПРЕД.ВР., 3Л., ЕД.Ч., М.Р. = беше фалирал
| МИН.ПРЕД.ВР., 3Л., ЕД.Ч., Ж.Р. = беше фалирала
| МИН.ПРЕД.ВР., 3Л., ЕД.Ч., СР.Р. = беше фалирало
| МИН.ПРЕД.ВР., 3Л., МН.Ч. = бяха фалирали
| БЪД.ВР., 1Л., ЕД.Ч. = ще фалирам
| БЪД.ВР., 1Л., МН.Ч. = ще фалираме
| БЪД.ВР., 2Л., ЕД.Ч. = ще фалираш
| БЪД.ВР., 2Л., МН.Ч. = ще фалирате
| БЪД.ВР., 3Л., ЕД.Ч. = ще фалира
| БЪД.ВР., 3Л., МН.Ч. = ще фалират
| БЪД.ПРЕД.ВР., 1Л., ЕД.Ч., М.Р. = ще съм фалирал
| БЪД.ПРЕД.ВР., 1Л., ЕД.Ч., Ж.Р. = ще съм фалирала
| БЪД.ПРЕД.ВР., 1Л., ЕД.Ч., СР.Р. = ще съм фалирало
| БЪД.ПРЕД.ВР., 1Л., МН.Ч. = ще сме фалирали
| БЪД.ПРЕД.ВР., 2Л., ЕД.Ч., М.Р. = ще си фалирал
| БЪД.ПРЕД.ВР., 2Л., ЕД.Ч., Ж.Р. = ще си фалирала
| БЪД.ПРЕД.ВР., 2Л., ЕД.Ч., СР.Р. = ще си фалирало
| БЪД.ПРЕД.ВР., 2Л., МН.Ч. = ще сте фалирали
| БЪД.ПРЕД.ВР., 3Л., ЕД.Ч., М.Р. = ще е фалирал
| БЪД.ПРЕД.ВР., 3Л., ЕД.Ч., Ж.Р. = ще е фалирала
| БЪД.ПРЕД.ВР., 3Л., ЕД.Ч., СР.Р. = ще е фалирало
| БЪД.ПРЕД.ВР., 3Л., МН.Ч. = ще са фалирали
| БЪД.ВР. В МИН., 1Л., ЕД.Ч. = щях да фалирам
| БЪД.ВР. В МИН., 1Л., МН.Ч. = щяхме да фалираме
| БЪД.ВР. В МИН., 2Л., ЕД.Ч. = щеше да фалираш
| БЪД.ВР. В МИН., 2Л., МН.Ч. = щяхте да фалирате
| БЪД.ВР. В МИН., 3Л., ЕД.Ч. = щеше да фалира
| БЪД.ВР. В МИН., 3Л., МН.Ч. = щяха да фалират
| БЪД.ПРЕД.ВР. В МИН., 1Л., ЕД.Ч., М.Р. = щях да съм фалирал
| БЪД.ПРЕД.ВР. В МИН., 1Л., ЕД.Ч., Ж.Р. = щях да съм фалирала
| БЪД.ПРЕД.ВР. В МИН., 1Л., ЕД.Ч., СР.Р. = щях да съм фалирало
| БЪД.ПРЕД.ВР. В МИН., 1Л., МН.Ч. = щяхме да сме фалирали
| БЪД.ПРЕД.ВР. В МИН., 2Л., ЕД.Ч., М.Р. = щеше да си фалирал
| БЪД.ПРЕД.ВР. В МИН., 2Л., ЕД.Ч., Ж.Р. = щеше да си фалирала
| БЪД.ПРЕД.ВР. В МИН., 2Л., ЕД.Ч., СР.Р. = щеше да си фалирало
| БЪД.ПРЕД.ВР. В МИН., 2Л., МН.Ч. = щяхте да сте фалирали
| БЪД.ПРЕД.ВР. В МИН., 3Л., ЕД.Ч., М.Р. = щеше да е фалирал
| БЪД.ПРЕД.ВР. В МИН., 3Л., ЕД.Ч., Ж.Р. = щеше да е фалирала
| БЪД.ПРЕД.ВР. В МИН., 3Л., ЕД.Ч., СР.Р. = щеше да е фалирало
| БЪД.ПРЕД.ВР. В МИН., 3Л., МН.Ч. = щяха да са фалирали
| ПР.НАКЛ., СЕГ.ВР., 1Л., ЕД.Ч., М.Р. = фалирал съм
| ПР.НАКЛ., СЕГ.ВР., 1Л., ЕД.Ч., Ж.Р. = фалирала съм
| ПР.НАКЛ., СЕГ.ВР., 1Л., ЕД.Ч., СР.Р. = фалирало съм
| ПР.НАКЛ., СЕГ.ВР., 1Л., МН.Ч. = фалирали сме
| ПР.НАКЛ., СЕГ.ВР., 2Л., ЕД.Ч., М.Р. = фалирал си
| ПР.НАКЛ., СЕГ.ВР., 2Л., ЕД.Ч., Ж.Р. = фалирала си
| ПР.НАКЛ., СЕГ.ВР., 2Л., ЕД.Ч., СР.Р. = фалирало си
| ПР.НАКЛ., СЕГ.ВР., 2Л., МН.Ч. = фалирали сте
| ПР.НАКЛ., СЕГ.ВР., 3Л., ЕД.Ч., М.Р. = фалирал (е)
| ПР.НАКЛ., СЕГ.ВР., 3Л., ЕД.Ч., Ж.Р. = фалирала (е)
| ПР.НАКЛ., СЕГ.ВР., 3Л., ЕД.Ч., СР.Р. = фалирало (е)
| ПР.НАКЛ., СЕГ.ВР., 3Л., МН.Ч. = фалирали (са)
| ПР.НАКЛ., МИН.СВ.ВР., 1Л., ЕД.Ч., М.Р. = фалирал съм
| ПР.НАКЛ., МИН.СВ.ВР., 1Л., ЕД.Ч., Ж.Р. = фалирала съм
| ПР.НАКЛ., МИН.СВ.ВР., 1Л., ЕД.Ч., СР.Р. = фалирало съм
| ПР.НАКЛ., МИН.СВ.ВР., 1Л., МН.Ч. = фалирали сме
| ПР.НАКЛ., МИН.СВ.ВР., 2Л., ЕД.Ч., М.Р. = фалирал си
| ПР.НАКЛ., МИН.СВ.ВР., 2Л., ЕД.Ч., Ж.Р. = фалирала си
| ПР.НАКЛ., МИН.СВ.ВР., 2Л., ЕД.Ч., СР.Р. = фалирало си
| ПР.НАКЛ., МИН.СВ.ВР., 2Л., МН.Ч. = фалирали сте
| ПР.НАКЛ., МИН.СВ.ВР., 3Л., ЕД.Ч., М.Р. = фалирал (е)
| ПР.НАКЛ., МИН.СВ.ВР., 3Л., ЕД.Ч., Ж.Р. = фалирала (е)
| ПР.НАКЛ., МИН.СВ.ВР., 3Л., ЕД.Ч., СР.Р. = фалирало (е)
| ПР.НАКЛ., МИН.СВ.ВР., 3Л., МН.Ч. = фалирали (са)
| ПР.НАКЛ., МИН.НЕОПР.ВР., 1Л., ЕД.Ч., М.Р. = бил съм фалирал
| ПР.НАКЛ., МИН.НЕОПР.ВР., 1Л., ЕД.Ч., Ж.Р. = била съм фалирала
| ПР.НАКЛ., МИН.НЕОПР.ВР., 1Л., ЕД.Ч., СР.Р. = било съм фалирало
| ПР.НАКЛ., МИН.НЕОПР.ВР., 1Л., МН.Ч. = били сме фалирали
| ПР.НАКЛ., МИН.НЕОПР.ВР., 2Л., ЕД.Ч., М.Р. = бил си фалирал
| ПР.НАКЛ., МИН.НЕОПР.ВР., 2Л., ЕД.Ч., Ж.Р. = била си фалирала
| ПР.НАКЛ., МИН.НЕОПР.ВР., 2Л., ЕД.Ч., СР.Р. = било си фалирало
| ПР.НАКЛ., МИН.НЕОПР.ВР., 2Л., МН.Ч. = били сте фалирали
| ПР.НАКЛ., МИН.НЕОПР.ВР., 3Л., ЕД.Ч., М.Р. = бил (е) фалирал
| ПР.НАКЛ., МИН.НЕОПР.ВР., 3Л., ЕД.Ч., Ж.Р. = била (е) фалирала
| ПР.НАКЛ., МИН.НЕОПР.ВР., 3Л., ЕД.Ч., СР.Р. = било (е) фалирало
| ПР.НАКЛ., МИН.НЕОПР.ВР., 3Л., МН.Ч. = били (са) фалирали
| ПР.НАКЛ., БЪД.ВР., 1Л., ЕД.Ч., М.Р. = щял съм да фалирам
| ПР.НАКЛ., БЪД.ВР., 1Л., ЕД.Ч., Ж.Р. = щяла съм да фалирам
| ПР.НАКЛ., БЪД.ВР., 1Л., ЕД.Ч., СР.Р. = щяло съм да фалирам
| ПР.НАКЛ., БЪД.ВР., 1Л., МН.Ч. = щели сме да фалираме
| ПР.НАКЛ., БЪД.ВР., 2Л., ЕД.Ч., М.Р. = щял си да фалираш
| ПР.НАКЛ., БЪД.ВР., 2Л., ЕД.Ч., Ж.Р. = щяла си да фалираш
| ПР.НАКЛ., БЪД.ВР., 2Л., ЕД.Ч., СР.Р. = щяло си да фалираш
| ПР.НАКЛ., БЪД.ВР., 2Л., МН.Ч. = щели сте да фалирате
| ПР.НАКЛ., БЪД.ВР., 3Л., ЕД.Ч., М.Р. = щял (е) да фалира
| ПР.НАКЛ., БЪД.ВР., 3Л., ЕД.Ч., Ж.Р. = щяла (е) да фалира
| ПР.НАКЛ., БЪД.ВР., 3Л., ЕД.Ч., СР.Р. = щяло (е) да фалира
| ПР.НАКЛ., БЪД.ВР., 3Л., МН.Ч. = щели (са) да фалират
| ПР.НАКЛ., БЪД.ПРЕД.ВР., 1Л., ЕД.Ч., М.Р. = щял съм да съм фалирал
| ПР.НАКЛ., БЪД.ПРЕД.ВР., 1Л., ЕД.Ч., Ж.Р. = щяла съм да съм фалирала
| ПР.НАКЛ., БЪД.ПРЕД.ВР., 1Л., ЕД.Ч., СР.Р. = щяло съм да съм фалирало
| ПР.НАКЛ., БЪД.ПРЕД.ВР., 1Л., МН.Ч. = щели сме да сме фалирали
| ПР.НАКЛ., БЪД.ПРЕД.ВР., 2Л., ЕД.Ч., М.Р. = щял си да си фалирал
| ПР.НАКЛ., БЪД.ПРЕД.ВР., 2Л., ЕД.Ч., Ж.Р. = щяла си да си фалирала
| ПР.НАКЛ., БЪД.ПРЕД.ВР., 2Л., ЕД.Ч., СР.Р. = щяло си да си фалирало
| ПР.НАКЛ., БЪД.ПРЕД.ВР., 2Л., МН.Ч. = щели сте да сте фалирали
| ПР.НАКЛ., БЪД.ПРЕД.ВР., 3Л., ЕД.Ч., М.Р. = щял (е) да е фалирал
| ПР.НАКЛ., БЪД.ПРЕД.ВР., 3Л., ЕД.Ч., Ж.Р. = щяла (е) да е фалирала
| ПР.НАКЛ., БЪД.ПРЕД.ВР., 3Л., ЕД.Ч., СР.Р. = щяло (е) да е фалирало
| ПР.НАКЛ., БЪД.ПРЕД.ВР., 3Л., МН.Ч. = щели (са) да са фалирали
| УСЛОВНО НАКЛОНЕНИЕ, 1Л., ЕД.Ч., М.Р. = бих фалирал
| УСЛОВНО НАКЛОНЕНИЕ, 1Л., ЕД.Ч., Ж.Р. = бих фалирала
| УСЛОВНО НАКЛОНЕНИЕ, 1Л., ЕД.Ч., СР.Р. = бих фалирало
| УСЛОВНО НАКЛОНЕНИЕ, 1Л., МН.Ч. = бихме фалирали
| УСЛОВНО НАКЛОНЕНИЕ, 2Л., ЕД.Ч., М.Р. = би фалирал
| УСЛОВНО НАКЛОНЕНИЕ, 2Л., ЕД.Ч., Ж.Р. = би фалирала
| УСЛОВНО НАКЛОНЕНИЕ, 2Л., ЕД.Ч., СР.Р. = би фалирало
| УСЛОВНО НАКЛОНЕНИЕ, 2Л., МН.Ч. = бихте фалирали
| УСЛОВНО НАКЛОНЕНИЕ, 3Л., ЕД.Ч., М.Р. = би фалирал
| УСЛОВНО НАКЛОНЕНИЕ, 3Л., ЕД.Ч., Ж.Р. = би фалирала
| УСЛОВНО НАКЛОНЕНИЕ, 3Л., ЕД.Ч., СР.Р. = би фалирало
| УСЛОВНО НАКЛОНЕНИЕ, 3Л., МН.Ч. = биха фалирали
| ПОВЕЛИТЕЛНО НАКЛОНЕНИЕ, ЕД.Ч. = фа·ли·рай
| ПОВЕЛИТЕЛНО НАКЛОНЕНИЕ, МН.Ч. = фа·ли·рай·те
| МИН.СТРАД.ПРИЧ. М.Р. = фа·ли·ран
| МИН.СТРАД.ПРИЧ. М.Р. НЕПЪЛЕН ЧЛЕН = фа·ли·ра·ния
| МИН.СТРАД.ПРИЧ. М.Р. ПЪЛЕН ЧЛЕН = фа·ли·ра·ни·ят
| МИН.СТРАД.ПРИЧ. Ж.Р. = фа·ли·ра·на
| МИН.СТРАД.ПРИЧ. Ж.Р. ЧЛЕН = фа·ли·ра·на·та
| МИН.СТРАД.ПРИЧ. СР.Р. = фа·ли·ра·но
| МИН.СТРАД.ПРИЧ. СР.Р. ЧЛЕН = фа·ли·ра·но·то
| МИН.СТРАД.ПРИЧ. МН.Ч. = фа·ли·ра·ни
| МИН.СТРАД.ПРИЧ. МН.Ч. ЧЛЕН = фа·ли·ра·ни·те
| МИН.ДЕЯТ.СВ.ПРИЧ. М.Р. = фа·ли·рал
| МИН.ДЕЯТ.СВ.ПРИЧ. М.Р. НЕПЪЛЕН ЧЛЕН = фа·ли·ра·лия
| МИН.ДЕЯТ.СВ.ПРИЧ. М.Р. ПЪЛЕН ЧЛЕН = фа·ли·ра·ли·ят
| МИН.ДЕЯТ.СВ.ПРИЧ. Ж.Р. = фа·ли·ра·ла
| МИН.ДЕЯТ.СВ.ПРИЧ. Ж.Р. ЧЛЕН = фа·ли·ра·ла·та
| МИН.ДЕЯТ.СВ.ПРИЧ. СР.Р. = фа·ли·ра·ло
| МИН.ДЕЯТ.СВ.ПРИЧ. СР.Р. ЧЛЕН = фа·ли·ра·ло·то
| МИН.ДЕЯТ.СВ.ПРИЧ. МН.Ч. = фа·ли·ра·ли
| МИН.ДЕЯТ.СВ.ПРИЧ. МН.Ч. ЧЛЕН = фа·ли·ра·ли·те
| МИН.ДЕЯТ.НЕСВ.ПРИЧ. М.Р. = фа·ли·рал
| МИН.ДЕЯТ.НЕСВ.ПРИЧ. М.Р. НЕПЪЛЕН ЧЛЕН = фа·ли·ра·лия
| МИН.ДЕЯТ.НЕСВ.ПРИЧ. М.Р. ПЪЛЕН ЧЛЕН = фа·ли·ра·ли·ят
| МИН.ДЕЯТ.НЕСВ.ПРИЧ. Ж.Р. = фа·ли·ра·ла
| МИН.ДЕЯТ.НЕСВ.ПРИЧ. Ж.Р. ЧЛЕН = фа·ли·ра·ла·та
| МИН.ДЕЯТ.НЕСВ.ПРИЧ. СР.Р. = фа·ли·ра·ло
| МИН.ДЕЯТ.НЕСВ.ПРИЧ. СР.Р. ЧЛЕН = фа·ли·ра·ло·то
| МИН.ДЕЯТ.НЕСВ.ПРИЧ. МН.Ч. = фа·ли·ра·ли
| МИН.ДЕЯТ.НЕСВ.ПРИЧ. МН.Ч. ЧЛЕН = фа·ли·ра·ли·те
| СЕГ.ДЕЯТ.ПРИЧ. М.Р. = фа·ли·ращ
| СЕГ.ДЕЯТ.ПРИЧ. М.Р. НЕПЪЛЕН ЧЛЕН = фа·ли·ра·щия
| СЕГ.ДЕЯТ.ПРИЧ. М.Р. ПЪЛЕН ЧЛЕН = фа·ли·ра·щи·ят
| СЕГ.ДЕЯТ.ПРИЧ. Ж.Р. = фа·ли·ра·ща
| СЕГ.ДЕЯТ.ПРИЧ. Ж.Р. ЧЛЕН = фа·ли·ра·ща·та
| СЕГ.ДЕЯТ.ПРИЧ. СР.Р. = фа·ли·ра·що
| СЕГ.ДЕЯТ.ПРИЧ. СР.Р. ЧЛЕН = фа·ли·ра·що·то
| СЕГ.ДЕЯТ.ПРИЧ. МН.Ч. = фа·ли·ра·щи
| СЕГ.ДЕЯТ.ПРИЧ. МН.Ч. ЧЛЕН = фа·ли·ра·щи·те
| ДЕЕПРИЧАСТИЕ = фа·ли·рай·ки
| СКРИТИ ПРЕПРАТКИ = 
[[фалирам]],
[[фалираш]],
[[фалира]],
[[фалираме]],
[[фалирате]],
[[фалират]],
[[фалирах]],
[[фалирахме]],
[[фалирахте]],
[[фалираха]],
[[фалираше]],
[[фалирай]],
[[фалирайте]],
[[фалирал]],
[[фалиралия]],
[[фалиралият]],
[[фалирала]],
[[фалиралата]],
[[фалирало]],
[[фалиралото]],
[[фалирали]],
[[фалиралите]],
[[фалиран]],
[[фалирания]],
[[фалираният]],
[[фалирана]],
[[фалираната]],
[[фалирано]],
[[фалираното]],
[[фалирани]],
[[фалираните]],
[[фалиращ]],
[[фалиращия]],
[[фалиращият]],
[[фалираща]],
[[фалиращата]],
[[фалиращо]],
[[фалиращото]],
[[фалиращи]],
[[фалиращите]],
[[фалирайки]],
[[фалирал съм]],
[[фалирала съм]],
[[фалирало съм]],
[[фалирали сме]],
[[фалирал си]],
[[фалирала си]],
[[фалирало си]],
[[фалирали сте]],
[[фалирал е]],
[[фалирала е]],
[[фалирало е]],
[[фалирали са]],
[[бях фалирал]],
[[бях фалирала]],
[[бях фалирало]],
[[бяхме фалирали]],
[[беше фалирал]],
[[беше фалирала]],
[[беше фалирало]],
[[бяхте фалирали]],
[[бяха фалирали]],
[[ще фалирам]],
[[ще фалираме]],
[[ще фалираш]],
[[ще фалирате]],
[[ще фалира]],
[[ще фалират]],
[[ще съм фалирал]],
[[ще съм фалирала]],
[[ще съм фалирало]],
[[ще сме фалирали]],
[[ще си фалирал]],
[[ще си фалирала]],
[[ще си фалирало]],
[[ще сте фалирали]],
[[ще е фалирал]],
[[ще е фалирала]],
[[ще е фалирало]],
[[ще са фалирали]],
[[щях да фалирам]],
[[щяхме да фалираме]],
[[щеше да фалираш]],
[[щяхте да фалирате]],
[[щеше да фалира]],
[[щяха да фалират]],
[[щях да съм фалирал]],
[[щях да съм фалирала]],
[[щях да съм фалирало]],
[[щяхме да сме фалирали]],
[[щеше да си фалирал]],
[[щеше да си фалирала]],
[[щеше да си фалирало]],
[[щяхте да сте фалирали]],
[[щеше да е фалирал]],
[[щеше да е фалирала]],
[[щеше да е фалирало]],
[[щяха да са фалирали]],
[[бил съм фалирал]],
[[била съм фалирала]],
[[било съм фалирало]],
[[били сме фалирали]],
[[бил си фалирал]],
[[била си фалирала]],
[[било си фалирало]],
[[били сте фалирали]],
[[бил е фалирал]],
[[била е фалирала]],
[[било е фалирало]],
[[били са фалирали]],
[[щял съм да фалирам]],
[[щяла съм да фалирам]],
[[щяло съм да фалирам]],
[[щели сме да фалираме]],
[[щял си да фалираш]],
[[щяла си да фалираш]],
[[щяло си да фалираш]],
[[щели сте да фалирате]],
[[щял да фалира]],
[[щяла да фалира]],
[[щяло да фалира]],
[[щели да фалират]],
[[щял е да фалира]],
[[щяла е да фалира]],
[[щяло е да фалира]],
[[щели са да фалират]],
[[щял съм да съм фалирал]],
[[щяла съм да съм фалирала]],
[[щяло съм да съм фалирало]],
[[щели сме да сме фалирали]],
[[щял си да си фалирал]],
[[щяла си да си фалирала]],
[[щяло си да си фалирало]],
[[щели сте да сте фалирали]],
[[щял да е фалирал]],
[[щяла да е фалирала]],
[[щяло да е фалирало]],
[[щели да са фалирали]],
[[щял е да е фалирал]],
[[щяла е да е фалирала]],
[[щяло е да е фалирало]],
[[щели са да са фалирали]],
[[бих фалирал]],
[[бих фалирала]],
[[бих фалирало]],
[[бихме фалирали]],
[[би фалирал]],
[[би фалирала]],
[[би фалирало]],
[[бихте фалирали]],
[[биха фалирали]],
}}</text>
      <sha1>1giyn0rwv7buad1d6biaqu38lx02m25</sha1>
    </revision>
  </page>
  <page>
    <title>Шаблон:Словоформи/фалцувам</title>
    <ns>10</ns>
    <id>567529</id>
    <revision>
      <id>599509</id>
      <timestamp>2005-05-12T11:04:31Z</timestamp>
      <contributor>
        <username>Bgbot</username>
        <id>83</id>
      </contributor>
      <comment>Борислав: Шаблон със словоформи</comment>
      <model>wikitext</model>
      <format>text/x-wiki</format>
      <text bytes="20590" xml:space="preserve">{{Шаблон:Словоформи/Глагол|
  ОСНОВНА ФОРМА = фалцувам
| СЕГ.ВР., 1Л., ЕД.Ч. = фал·цу·вам
| СЕГ.ВР., 1Л., МН.Ч. = фал·цу·ва·ме
| СЕГ.ВР., 2Л., ЕД.Ч. = фал·цу·ваш
| СЕГ.ВР., 2Л., МН.Ч. = фал·цу·ва·те
| СЕГ.ВР., 3Л., ЕД.Ч. = фал·цу·ва
| СЕГ.ВР., 3Л., МН.Ч. = фал·цу·ват
| МИН.СВ.ВР., 1Л., ЕД.Ч. = фал·цу·вах
| МИН.СВ.ВР., 1Л., МН.Ч. = фал·цу·вах·ме
| МИН.СВ.ВР., 2Л., ЕД.Ч. = фал·цу·ва
| МИН.СВ.ВР., 2Л., МН.Ч. = фал·цу·вах·те
| МИН.СВ.ВР., 3Л., ЕД.Ч. = фал·цу·ва
| МИН.СВ.ВР., 3Л., МН.Ч. = фал·цу·ва·ха
| МИН.НЕСВ.ВР., 1Л., ЕД.Ч. = фал·цу·вах
| МИН.НЕСВ.ВР., 1Л., МН.Ч. = фал·цу·вах·ме
| МИН.НЕСВ.ВР., 2Л., ЕД.Ч. = фал·цу·ва·ше
| МИН.НЕСВ.ВР., 2Л., МН.Ч. = фал·цу·вах·те
| МИН.НЕСВ.ВР., 3Л., ЕД.Ч. = фал·цу·ва·ше
| МИН.НЕСВ.ВР., 3Л., МН.Ч. = фал·цу·ва·ха
| МИН.НЕОПР.ВР., 1Л., ЕД.Ч., М.Р. = фалцувал съм
| МИН.НЕОПР.ВР., 1Л., ЕД.Ч., Ж.Р. = фалцувала съм
| МИН.НЕОПР.ВР., 1Л., ЕД.Ч., СР.Р. = фалцувало съм
| МИН.НЕОПР.ВР., 1Л., МН.Ч. = фалцували сме
| МИН.НЕОПР.ВР., 2Л., ЕД.Ч., М.Р. = фалцувал си
| МИН.НЕОПР.ВР., 2Л., ЕД.Ч., Ж.Р. = фалцувала си
| МИН.НЕОПР.ВР., 2Л., ЕД.Ч., СР.Р. = фалцувало си
| МИН.НЕОПР.ВР., 2Л., МН.Ч. = фалцували сте
| МИН.НЕОПР.ВР., 3Л., ЕД.Ч., М.Р. = фалцувал е
| МИН.НЕОПР.ВР., 3Л., ЕД.Ч., Ж.Р. = фалцувала е
| МИН.НЕОПР.ВР., 3Л., ЕД.Ч., СР.Р. = фалцувало е
| МИН.НЕОПР.ВР., 3Л., МН.Ч. = фалцували са
| МИН.ПРЕД.ВР., 1Л., ЕД.Ч., М.Р. = бях фалцувал
| МИН.ПРЕД.ВР., 1Л., ЕД.Ч., Ж.Р. = бях фалцувала
| МИН.ПРЕД.ВР., 1Л., ЕД.Ч., СР.Р. = бях фалцувало
| МИН.ПРЕД.ВР., 1Л., МН.Ч. = бяхме фалцували
| МИН.ПРЕД.ВР., 2Л., ЕД.Ч., М.Р. = беше фалцувал
| МИН.ПРЕД.ВР., 2Л., ЕД.Ч., Ж.Р. = беше фалцувала
| МИН.ПРЕД.ВР., 2Л., ЕД.Ч., СР.Р. = беше фалцувало
| МИН.ПРЕД.ВР., 2Л., МН.Ч. = бяхте фалцували
| МИН.ПРЕД.ВР., 3Л., ЕД.Ч., М.Р. = беше фалцувал
| МИН.ПРЕД.ВР., 3Л., ЕД.Ч., Ж.Р. = беше фалцувала
| МИН.ПРЕД.ВР., 3Л., ЕД.Ч., СР.Р. = беше фалцувало
| МИН.ПРЕД.ВР., 3Л., МН.Ч. = бяха фалцували
| БЪД.ВР., 1Л., ЕД.Ч. = ще фалцувам
| БЪД.ВР., 1Л., МН.Ч. = ще фалцуваме
| БЪД.ВР., 2Л., ЕД.Ч. = ще фалцуваш
| БЪД.ВР., 2Л., МН.Ч. = ще фалцувате
| БЪД.ВР., 3Л., ЕД.Ч. = ще фалцува
| БЪД.ВР., 3Л., МН.Ч. = ще фалцуват
| БЪД.ПРЕД.ВР., 1Л., ЕД.Ч., М.Р. = ще съм фалцувал
| БЪД.ПРЕД.ВР., 1Л., ЕД.Ч., Ж.Р. = ще съм фалцувала
| БЪД.ПРЕД.ВР., 1Л., ЕД.Ч., СР.Р. = ще съм фалцувало
| БЪД.ПРЕД.ВР., 1Л., МН.Ч. = ще сме фалцували
| БЪД.ПРЕД.ВР., 2Л., ЕД.Ч., М.Р. = ще си фалцувал
| БЪД.ПРЕД.ВР., 2Л., ЕД.Ч., Ж.Р. = ще си фалцувала
| БЪД.ПРЕД.ВР., 2Л., ЕД.Ч., СР.Р. = ще си фалцувало
| БЪД.ПРЕД.ВР., 2Л., МН.Ч. = ще сте фалцували
| БЪД.ПРЕД.ВР., 3Л., ЕД.Ч., М.Р. = ще е фалцувал
| БЪД.ПРЕД.ВР., 3Л., ЕД.Ч., Ж.Р. = ще е фалцувала
| БЪД.ПРЕД.ВР., 3Л., ЕД.Ч., СР.Р. = ще е фалцувало
| БЪД.ПРЕД.ВР., 3Л., МН.Ч. = ще са фалцували
| БЪД.ВР. В МИН., 1Л., ЕД.Ч. = щях да фалцувам
| БЪД.ВР. В МИН., 1Л., МН.Ч. = щяхме да фалцуваме
| БЪД.ВР. В МИН., 2Л., ЕД.Ч. = щеше да фалцуваш
| БЪД.ВР. В МИН., 2Л., МН.Ч. = щяхте да фалцувате
| БЪД.ВР. В МИН., 3Л., ЕД.Ч. = щеше да фалцува
| БЪД.ВР. В МИН., 3Л., МН.Ч. = щяха да фалцуват
| БЪД.ПРЕД.ВР. В МИН., 1Л., ЕД.Ч., М.Р. = щях да съм фалцувал
| БЪД.ПРЕД.ВР. В МИН., 1Л., ЕД.Ч., Ж.Р. = щях да съм фалцувала
| БЪД.ПРЕД.ВР. В МИН., 1Л., ЕД.Ч., СР.Р. = щях да съм фалцувало
| БЪД.ПРЕД.ВР. В МИН., 1Л., МН.Ч. = щяхме да сме фалцували
| БЪД.ПРЕД.ВР. В МИН., 2Л., ЕД.Ч., М.Р. = щеше да си фалцувал
| БЪД.ПРЕД.ВР. В МИН., 2Л., ЕД.Ч., Ж.Р. = щеше да си фалцувала
| БЪД.ПРЕД.ВР. В МИН., 2Л., ЕД.Ч., СР.Р. = щеше да си фалцувало
| БЪД.ПРЕД.ВР. В МИН., 2Л., МН.Ч. = щяхте да сте фалцували
| БЪД.ПРЕД.ВР. В МИН., 3Л., ЕД.Ч., М.Р. = щеше да е фалцувал
| БЪД.ПРЕД.ВР. В МИН., 3Л., ЕД.Ч., Ж.Р. = щеше да е фалцувала
| БЪД.ПРЕД.ВР. В МИН., 3Л., ЕД.Ч., СР.Р. = щеше да е фалцувало
| БЪД.ПРЕД.ВР. В МИН., 3Л., МН.Ч. = щяха да са фалцували
| ПР.НАКЛ., СЕГ.ВР., 1Л., ЕД.Ч., М.Р. = фалцувал съм
| ПР.НАКЛ., СЕГ.ВР., 1Л., ЕД.Ч., Ж.Р. = фалцувала съм
| ПР.НАКЛ., СЕГ.ВР., 1Л., ЕД.Ч., СР.Р. = фалцувало съм
| ПР.НАКЛ., СЕГ.ВР., 1Л., МН.Ч. = фалцували сме
| ПР.НАКЛ., СЕГ.ВР., 2Л., ЕД.Ч., М.Р. = фалцувал си
| ПР.НАКЛ., СЕГ.ВР., 2Л., ЕД.Ч., Ж.Р. = фалцувала си
| ПР.НАКЛ., СЕГ.ВР., 2Л., ЕД.Ч., СР.Р. = фалцувало си
| ПР.НАКЛ., СЕГ.ВР., 2Л., МН.Ч. = фалцували сте
| ПР.НАКЛ., СЕГ.ВР., 3Л., ЕД.Ч., М.Р. = фалцувал (е)
| ПР.НАКЛ., СЕГ.ВР., 3Л., ЕД.Ч., Ж.Р. = фалцувала (е)
| ПР.НАКЛ., СЕГ.ВР., 3Л., ЕД.Ч., СР.Р. = фалцувало (е)
| ПР.НАКЛ., СЕГ.ВР., 3Л., МН.Ч. = фалцували (са)
| ПР.НАКЛ., МИН.СВ.ВР., 1Л., ЕД.Ч., М.Р. = фалцувал съм
| ПР.НАКЛ., МИН.СВ.ВР., 1Л., ЕД.Ч., Ж.Р. = фалцувала съм
| ПР.НАКЛ., МИН.СВ.ВР., 1Л., ЕД.Ч., СР.Р. = фалцувало съм
| ПР.НАКЛ., МИН.СВ.ВР., 1Л., МН.Ч. = фалцували сме
| ПР.НАКЛ., МИН.СВ.ВР., 2Л., ЕД.Ч., М.Р. = фалцувал си
| ПР.НАКЛ., МИН.СВ.ВР., 2Л., ЕД.Ч., Ж.Р. = фалцувала си
| ПР.НАКЛ., МИН.СВ.ВР., 2Л., ЕД.Ч., СР.Р. = фалцувало си
| ПР.НАКЛ., МИН.СВ.ВР., 2Л., МН.Ч. = фалцували сте
| ПР.НАКЛ., МИН.СВ.ВР., 3Л., ЕД.Ч., М.Р. = фалцувал (е)
| ПР.НАКЛ., МИН.СВ.ВР., 3Л., ЕД.Ч., Ж.Р. = фалцувала (е)
| ПР.НАКЛ., МИН.СВ.ВР., 3Л., ЕД.Ч., СР.Р. = фалцувало (е)
| ПР.НАКЛ., МИН.СВ.ВР., 3Л., МН.Ч. = фалцували (са)
| ПР.НАКЛ., МИН.НЕОПР.ВР., 1Л., ЕД.Ч., М.Р. = бил съм фалцувал
| ПР.НАКЛ., МИН.НЕОПР.ВР., 1Л., ЕД.Ч., Ж.Р. = била съм фалцувала
| ПР.НАКЛ., МИН.НЕОПР.ВР., 1Л., ЕД.Ч., СР.Р. = било съм фалцувало
| ПР.НАКЛ., МИН.НЕОПР.ВР., 1Л., МН.Ч. = били сме фалцували
| ПР.НАКЛ., МИН.НЕОПР.ВР., 2Л., ЕД.Ч., М.Р. = бил си фалцувал
| ПР.НАКЛ., МИН.НЕОПР.ВР., 2Л., ЕД.Ч., Ж.Р. = била си фалцувала
| ПР.НАКЛ., МИН.НЕОПР.ВР., 2Л., ЕД.Ч., СР.Р. = било си фалцувало
| ПР.НАКЛ., МИН.НЕОПР.ВР., 2Л., МН.Ч. = били сте фалцували
| ПР.НАКЛ., МИН.НЕОПР.ВР., 3Л., ЕД.Ч., М.Р. = бил (е) фалцувал
| ПР.НАКЛ., МИН.НЕОПР.ВР., 3Л., ЕД.Ч., Ж.Р. = била (е) фалцувала
| ПР.НАКЛ., МИН.НЕОПР.ВР., 3Л., ЕД.Ч., СР.Р. = било (е) фалцувало
| ПР.НАКЛ., МИН.НЕОПР.ВР., 3Л., МН.Ч. = били (са) фалцували
| ПР.НАКЛ., БЪД.ВР., 1Л., ЕД.Ч., М.Р. = щял съм да фалцувам
| ПР.НАКЛ., БЪД.ВР., 1Л., ЕД.Ч., Ж.Р. = щяла съм да фалцувам
| ПР.НАКЛ., БЪД.ВР., 1Л., ЕД.Ч., СР.Р. = щяло съм да фалцувам
| ПР.НАКЛ., БЪД.ВР., 1Л., МН.Ч. = щели сме да фалцуваме
| ПР.НАКЛ., БЪД.ВР., 2Л., ЕД.Ч., М.Р. = щял си да фалцуваш
| ПР.НАКЛ., БЪД.ВР., 2Л., ЕД.Ч., Ж.Р. = щяла си да фалцуваш
| ПР.НАКЛ., БЪД.ВР., 2Л., ЕД.Ч., СР.Р. = щяло си да фалцуваш
| ПР.НАКЛ., БЪД.ВР., 2Л., МН.Ч. = щели сте да фалцувате
| ПР.НАКЛ., БЪД.ВР., 3Л., ЕД.Ч., М.Р. = щял (е) да фалцува
| ПР.НАКЛ., БЪД.ВР., 3Л., ЕД.Ч., Ж.Р. = щяла (е) да фалцува
| ПР.НАКЛ., БЪД.ВР., 3Л., ЕД.Ч., СР.Р. = щяло (е) да фалцува
| ПР.НАКЛ., БЪД.ВР., 3Л., МН.Ч. = щели (са) да фалцуват
| ПР.НАКЛ., БЪД.ПРЕД.ВР., 1Л., ЕД.Ч., М.Р. = щял съм да съм фалцувал
| ПР.НАКЛ., БЪД.ПРЕД.ВР., 1Л., ЕД.Ч., Ж.Р. = щяла съм да съм фалцувала
| ПР.НАКЛ., БЪД.ПРЕД.ВР., 1Л., ЕД.Ч., СР.Р. = щяло съм да съм фалцувало
| ПР.НАКЛ., БЪД.ПРЕД.ВР., 1Л., МН.Ч. = щели сме да сме фалцували
| ПР.НАКЛ., БЪД.ПРЕД.ВР., 2Л., ЕД.Ч., М.Р. = щял си да си фалцувал
| ПР.НАКЛ., БЪД.ПРЕД.ВР., 2Л., ЕД.Ч., Ж.Р. = щяла си да си фалцувала
| ПР.НАКЛ., БЪД.ПРЕД.ВР., 2Л., ЕД.Ч., СР.Р. = щяло си да си фалцувало
| ПР.НАКЛ., БЪД.ПРЕД.ВР., 2Л., МН.Ч. = щели сте да сте фалцували
| ПР.НАКЛ., БЪД.ПРЕД.ВР., 3Л., ЕД.Ч., М.Р. = щял (е) да е фалцувал
| ПР.НАКЛ., БЪД.ПРЕД.ВР., 3Л., ЕД.Ч., Ж.Р. = щяла (е) да е фалцувала
| ПР.НАКЛ., БЪД.ПРЕД.ВР., 3Л., ЕД.Ч., СР.Р. = щяло (е) да е фалцувало
| ПР.НАКЛ., БЪД.ПРЕД.ВР., 3Л., МН.Ч. = щели (са) да са фалцували
| УСЛОВНО НАКЛОНЕНИЕ, 1Л., ЕД.Ч., М.Р. = бих фалцувал
| УСЛОВНО НАКЛОНЕНИЕ, 1Л., ЕД.Ч., Ж.Р. = бих фалцувала
| УСЛОВНО НАКЛОНЕНИЕ, 1Л., ЕД.Ч., СР.Р. = бих фалцувало
| УСЛОВНО НАКЛОНЕНИЕ, 1Л., МН.Ч. = бихме фалцували
| УСЛОВНО НАКЛОНЕНИЕ, 2Л., ЕД.Ч., М.Р. = би фалцувал
| УСЛОВНО НАКЛОНЕНИЕ, 2Л., ЕД.Ч., Ж.Р. = би фалцувала
| УСЛОВНО НАКЛОНЕНИЕ, 2Л., ЕД.Ч., СР.Р. = би фалцувало
| УСЛОВНО НАКЛОНЕНИЕ, 2Л., МН.Ч. = бихте фалцували
| УСЛОВНО НАКЛОНЕНИЕ, 3Л., ЕД.Ч., М.Р. = би фалцувал
| УСЛОВНО НАКЛОНЕНИЕ, 3Л., ЕД.Ч., Ж.Р. = би фалцувала
| УСЛОВНО НАКЛОНЕНИЕ, 3Л., ЕД.Ч., СР.Р. = би фалцувало
| УСЛОВНО НАКЛОНЕНИЕ, 3Л., МН.Ч. = биха фалцували
| ПОВЕЛИТЕЛНО НАКЛОНЕНИЕ, ЕД.Ч. = фал·цу·вай
| ПОВЕЛИТЕЛНО НАКЛОНЕНИЕ, МН.Ч. = фал·цу·вай·те
| МИН.СТРАД.ПРИЧ. М.Р. = фал·цу·ван
| МИН.СТРАД.ПРИЧ. М.Р. НЕПЪЛЕН ЧЛЕН = фал·цу·ва·ния
| МИН.СТРАД.ПРИЧ. М.Р. ПЪЛЕН ЧЛЕН = фал·цу·ва·ни·ят
| МИН.СТРАД.ПРИЧ. Ж.Р. = фал·цу·ва·на
| МИН.СТРАД.ПРИЧ. Ж.Р. ЧЛЕН = фал·цу·ва·на·та
| МИН.СТРАД.ПРИЧ. СР.Р. = фал·цу·ва·но
| МИН.СТРАД.ПРИЧ. СР.Р. ЧЛЕН = фал·цу·ва·но·то
| МИН.СТРАД.ПРИЧ. МН.Ч. = фал·цу·ва·ни
| МИН.СТРАД.ПРИЧ. МН.Ч. ЧЛЕН = фал·цу·ва·ни·те
| МИН.ДЕЯТ.СВ.ПРИЧ. М.Р. = фал·цу·вал
| МИН.ДЕЯТ.СВ.ПРИЧ. М.Р. НЕПЪЛЕН ЧЛЕН = фал·цу·ва·лия
| МИН.ДЕЯТ.СВ.ПРИЧ. М.Р. ПЪЛЕН ЧЛЕН = фал·цу·ва·ли·ят
| МИН.ДЕЯТ.СВ.ПРИЧ. Ж.Р. = фал·цу·ва·ла
| МИН.ДЕЯТ.СВ.ПРИЧ. Ж.Р. ЧЛЕН = фал·цу·ва·ла·та
| МИН.ДЕЯТ.СВ.ПРИЧ. СР.Р. = фал·цу·ва·ло
| МИН.ДЕЯТ.СВ.ПРИЧ. СР.Р. ЧЛЕН = фал·цу·ва·ло·то
| МИН.ДЕЯТ.СВ.ПРИЧ. МН.Ч. = фал·цу·ва·ли
| МИН.ДЕЯТ.СВ.ПРИЧ. МН.Ч. ЧЛЕН = фал·цу·ва·ли·те
| МИН.ДЕЯТ.НЕСВ.ПРИЧ. М.Р. = фал·цу·вал
| МИН.ДЕЯТ.НЕСВ.ПРИЧ. М.Р. НЕПЪЛЕН ЧЛЕН = фал·цу·ва·лия
| МИН.ДЕЯТ.НЕСВ.ПРИЧ. М.Р. ПЪЛЕН ЧЛЕН = фал·цу·ва·ли·ят
| МИН.ДЕЯТ.НЕСВ.ПРИЧ. Ж.Р. = фал·цу·ва·ла
| МИН.ДЕЯТ.НЕСВ.ПРИЧ. Ж.Р. ЧЛЕН = фал·цу·ва·ла·та
| МИН.ДЕЯТ.НЕСВ.ПРИЧ. СР.Р. = фал·цу·ва·ло
| МИН.ДЕЯТ.НЕСВ.ПРИЧ. СР.Р. ЧЛЕН = фал·цу·ва·ло·то
| МИН.ДЕЯТ.НЕСВ.ПРИЧ. МН.Ч. = фал·цу·ва·ли
| МИН.ДЕЯТ.НЕСВ.ПРИЧ. МН.Ч. ЧЛЕН = фал·цу·ва·ли·те
| СЕГ.ДЕЯТ.ПРИЧ. М.Р. = фал·цу·ващ
| СЕГ.ДЕЯТ.ПРИЧ. М.Р. НЕПЪЛЕН ЧЛЕН = фал·цу·ва·щия
| СЕГ.ДЕЯТ.ПРИЧ. М.Р. ПЪЛЕН ЧЛЕН = фал·цу·ва·щи·ят
| СЕГ.ДЕЯТ.ПРИЧ. Ж.Р. = фал·цу·ва·ща
| СЕГ.ДЕЯТ.ПРИЧ. Ж.Р. ЧЛЕН = фал·цу·ва·ща·та
| СЕГ.ДЕЯТ.ПРИЧ. СР.Р. = фал·цу·ва·що
| СЕГ.ДЕЯТ.ПРИЧ. СР.Р. ЧЛЕН = фал·цу·ва·що·то
| СЕГ.ДЕЯТ.ПРИЧ. МН.Ч. = фал·цу·ва·щи
| СЕГ.ДЕЯТ.ПРИЧ. МН.Ч. ЧЛЕН = фал·цу·ва·щи·те
| ДЕЕПРИЧАСТИЕ = фал·цу·вай·ки
| СКРИТИ ПРЕПРАТКИ = 
[[фалцувам]],
[[фалцуваш]],
[[фалцува]],
[[фалцуваме]],
[[фалцувате]],
[[фалцуват]],
[[фалцувах]],
[[фалцувахме]],
[[фалцувахте]],
[[фалцуваха]],
[[фалцуваше]],
[[фалцувай]],
[[фалцувайте]],
[[фалцувал]],
[[фалцувалия]],
[[фалцувалият]],
[[фалцувала]],
[[фалцувалата]],
[[фалцувало]],
[[фалцувалото]],
[[фалцували]],
[[фалцувалите]],
[[фалцуван]],
[[фалцувания]],
[[фалцуваният]],
[[фалцувана]],
[[фалцуваната]],
[[фалцувано]],
[[фалцуваното]],
[[фалцувани]],
[[фалцуваните]],
[[фалцуващ]],
[[фалцуващия]],
[[фалцуващият]],
[[фалцуваща]],
[[фалцуващата]],
[[фалцуващо]],
[[фалцуващото]],
[[фалцуващи]],
[[фалцуващите]],
[[фалцувайки]],
[[фалцувал съм]],
[[фалцувала съм]],
[[фалцувало съм]],
[[фалцували сме]],
[[фалцувал си]],
[[фалцувала си]],
[[фалцувало си]],
[[фалцували сте]],
[[фалцувал е]],
[[фалцувала е]],
[[фалцувало е]],
[[фалцували са]],
[[бях фалцувал]],
[[бях фалцувала]],
[[бях фалцувало]],
[[бяхме фалцували]],
[[беше фалцувал]],
[[беше фалцувала]],
[[беше фалцувало]],
[[бяхте фалцували]],
[[бяха фалцували]],
[[ще фалцувам]],
[[ще фалцуваме]],
[[ще фалцуваш]],
[[ще фалцувате]],
[[ще фалцува]],
[[ще фалцуват]],
[[ще съм фалцувал]],
[[ще съм фалцувала]],
[[ще съм фалцувало]],
[[ще сме фалцували]],
[[ще си фалцувал]],
[[ще си фалцувала]],
[[ще си фалцувало]],
[[ще сте фалцували]],
[[ще е фалцувал]],
[[ще е фалцувала]],
[[ще е фалцувало]],
[[ще са фалцували]],
[[щях да фалцувам]],
[[щяхме да фалцуваме]],
[[щеше да фалцуваш]],
[[щяхте да фалцувате]],
[[щеше да фалцува]],
[[щяха да фалцуват]],
[[щях да съм фалцувал]],
[[щях да съм фалцувала]],
[[щях да съм фалцувало]],
[[щяхме да сме фалцували]],
[[щеше да си фалцувал]],
[[щеше да си фалцувала]],
[[щеше да си фалцувало]],
[[щяхте да сте фалцували]],
[[щеше да е фалцувал]],
[[щеше да е фалцувала]],
[[щеше да е фалцувало]],
[[щяха да са фалцували]],
[[бил съм фалцувал]],
[[била съм фалцувала]],
[[било съм фалцувало]],
[[били сме фалцували]],
[[бил си фалцувал]],
[[била си фалцувала]],
[[било си фалцувало]],
[[били сте фалцували]],
[[бил е фалцувал]],
[[била е фалцувала]],
[[било е фалцувало]],
[[били са фалцували]],
[[щял съм да фалцувам]],
[[щяла съм да фалцувам]],
[[щяло съм да фалцувам]],
[[щели сме да фалцуваме]],
[[щял си да фалцуваш]],
[[щяла си да фалцуваш]],
[[щяло си да фалцуваш]],
[[щели сте да фалцувате]],
[[щял да фалцува]],
[[щяла да фалцува]],
[[щяло да фалцува]],
[[щели да фалцуват]],
[[щял е да фалцува]],
[[щяла е да фалцува]],
[[щяло е да фалцува]],
[[щели са да фалцуват]],
[[щял съм да съм фалцувал]],
[[щяла съм да съм фалцувала]],
[[щяло съм да съм фалцувало]],
[[щели сме да сме фалцували]],
[[щял си да си фалцувал]],
[[щяла си да си фалцувала]],
[[щяло си да си фалцувало]],
[[щели сте да сте фалцували]],
[[щял да е фалцувал]],
[[щяла да е фалцувала]],
[[щяло да е фалцувало]],
[[щели да са фалцували]],
[[щял е да е фалцувал]],
[[щяла е да е фалцувала]],
[[щяло е да е фалцувало]],
[[щели са да са фалцували]],
[[бих фалцувал]],
[[бих фалцувала]],
[[бих фалцувало]],
[[бихме фалцували]],
[[би фалцувал]],
[[би фалцувала]],
[[би фалцувало]],
[[бихте фалцували]],
[[биха фалцували]],
}}</text>
      <sha1>ca7gun86dz2str6hikn78mavc1pqrvd</sha1>
    </revision>
  </page>
  <page>
    <title>Шаблон:Словоформи/фалшивя</title>
    <ns>10</ns>
    <id>458398</id>
    <revision>
      <id>490380</id>
      <timestamp>2005-05-08T10:20:48Z</timestamp>
      <contributor>
        <username>Bgbot</username>
        <id>83</id>
      </contributor>
      <comment>Борислав: Шаблон със словоформи</comment>
      <model>wikitext</model>
      <format>text/x-wiki</format>
      <text bytes="21194" xml:space="preserve">{{Шаблон:Словоформи/Глагол|
  ОСНОВНА ФОРМА = фалшивя
| СЕГ.ВР., 1Л., ЕД.Ч. = фал·ши·вя
| СЕГ.ВР., 1Л., МН.Ч. = фал·ши·вим
| СЕГ.ВР., 2Л., ЕД.Ч. = фал·ши·виш
| СЕГ.ВР., 2Л., МН.Ч. = фал·ши·ви·те
| СЕГ.ВР., 3Л., ЕД.Ч. = фал·ши·ви
| СЕГ.ВР., 3Л., МН.Ч. = фал·ши·вят
| МИН.СВ.ВР., 1Л., ЕД.Ч. = фал·ши·вих
| МИН.СВ.ВР., 1Л., МН.Ч. = фал·ши·вих·ме
| МИН.СВ.ВР., 2Л., ЕД.Ч. = фал·ши·ви
| МИН.СВ.ВР., 2Л., МН.Ч. = фал·ши·вих·те
| МИН.СВ.ВР., 3Л., ЕД.Ч. = фал·ши·ви
| МИН.СВ.ВР., 3Л., МН.Ч. = фал·ши·ви·ха
| МИН.НЕСВ.ВР., 1Л., ЕД.Ч. = фал·ши·вях
| МИН.НЕСВ.ВР., 1Л., МН.Ч. = фал·ши·вях·ме
| МИН.НЕСВ.ВР., 2Л., ЕД.Ч. = фал·ши·ве·ше
| МИН.НЕСВ.ВР., 2Л., МН.Ч. = фал·ши·вях·те
| МИН.НЕСВ.ВР., 3Л., ЕД.Ч. = фал·ши·ве·ше
| МИН.НЕСВ.ВР., 3Л., МН.Ч. = фал·ши·вя·ха
| МИН.НЕОПР.ВР., 1Л., ЕД.Ч., М.Р. = фалшивил съм
| МИН.НЕОПР.ВР., 1Л., ЕД.Ч., Ж.Р. = фалшивила съм
| МИН.НЕОПР.ВР., 1Л., ЕД.Ч., СР.Р. = фалшивило съм
| МИН.НЕОПР.ВР., 1Л., МН.Ч. = фалшивили сме
| МИН.НЕОПР.ВР., 2Л., ЕД.Ч., М.Р. = фалшивил си
| МИН.НЕОПР.ВР., 2Л., ЕД.Ч., Ж.Р. = фалшивила си
| МИН.НЕОПР.ВР., 2Л., ЕД.Ч., СР.Р. = фалшивило си
| МИН.НЕОПР.ВР., 2Л., МН.Ч. = фалшивили сте
| МИН.НЕОПР.ВР., 3Л., ЕД.Ч., М.Р. = фалшивил е
| МИН.НЕОПР.ВР., 3Л., ЕД.Ч., Ж.Р. = фалшивила е
| МИН.НЕОПР.ВР., 3Л., ЕД.Ч., СР.Р. = фалшивило е
| МИН.НЕОПР.ВР., 3Л., МН.Ч. = фалшивили са
| МИН.ПРЕД.ВР., 1Л., ЕД.Ч., М.Р. = бях фалшивил
| МИН.ПРЕД.ВР., 1Л., ЕД.Ч., Ж.Р. = бях фалшивила
| МИН.ПРЕД.ВР., 1Л., ЕД.Ч., СР.Р. = бях фалшивило
| МИН.ПРЕД.ВР., 1Л., МН.Ч. = бяхме фалшивили
| МИН.ПРЕД.ВР., 2Л., ЕД.Ч., М.Р. = беше фалшивил
| МИН.ПРЕД.ВР., 2Л., ЕД.Ч., Ж.Р. = беше фалшивила
| МИН.ПРЕД.ВР., 2Л., ЕД.Ч., СР.Р. = беше фалшивило
| МИН.ПРЕД.ВР., 2Л., МН.Ч. = бяхте фалшивили
| МИН.ПРЕД.ВР., 3Л., ЕД.Ч., М.Р. = беше фалшивил
| МИН.ПРЕД.ВР., 3Л., ЕД.Ч., Ж.Р. = беше фалшивила
| МИН.ПРЕД.ВР., 3Л., ЕД.Ч., СР.Р. = беше фалшивило
| МИН.ПРЕД.ВР., 3Л., МН.Ч. = бяха фалшивили
| БЪД.ВР., 1Л., ЕД.Ч. = ще фалшивя
| БЪД.ВР., 1Л., МН.Ч. = ще фалшивим
| БЪД.ВР., 2Л., ЕД.Ч. = ще фалшивиш
| БЪД.ВР., 2Л., МН.Ч. = ще фалшивите
| БЪД.ВР., 3Л., ЕД.Ч. = ще фалшиви
| БЪД.ВР., 3Л., МН.Ч. = ще фалшивят
| БЪД.ПРЕД.ВР., 1Л., ЕД.Ч., М.Р. = ще съм фалшивил
| БЪД.ПРЕД.ВР., 1Л., ЕД.Ч., Ж.Р. = ще съм фалшивила
| БЪД.ПРЕД.ВР., 1Л., ЕД.Ч., СР.Р. = ще съм фалшивило
| БЪД.ПРЕД.ВР., 1Л., МН.Ч. = ще сме фалшивили
| БЪД.ПРЕД.ВР., 2Л., ЕД.Ч., М.Р. = ще си фалшивил
| БЪД.ПРЕД.ВР., 2Л., ЕД.Ч., Ж.Р. = ще си фалшивила
| БЪД.ПРЕД.ВР., 2Л., ЕД.Ч., СР.Р. = ще си фалшивило
| БЪД.ПРЕД.ВР., 2Л., МН.Ч. = ще сте фалшивили
| БЪД.ПРЕД.ВР., 3Л., ЕД.Ч., М.Р. = ще е фалшивил
| БЪД.ПРЕД.ВР., 3Л., ЕД.Ч., Ж.Р. = ще е фалшивила
| БЪД.ПРЕД.ВР., 3Л., ЕД.Ч., СР.Р. = ще е фалшивило
| БЪД.ПРЕД.ВР., 3Л., МН.Ч. = ще са фалшивили
| БЪД.ВР. В МИН., 1Л., ЕД.Ч. = щях да фалшивя
| БЪД.ВР. В МИН., 1Л., МН.Ч. = щяхме да фалшивим
| БЪД.ВР. В МИН., 2Л., ЕД.Ч. = щеше да фалшивиш
| БЪД.ВР. В МИН., 2Л., МН.Ч. = щяхте да фалшивите
| БЪД.ВР. В МИН., 3Л., ЕД.Ч. = щеше да фалшиви
| БЪД.ВР. В МИН., 3Л., МН.Ч. = щяха да фалшивят
| БЪД.ПРЕД.ВР. В МИН., 1Л., ЕД.Ч., М.Р. = щях да съм фалшивил
| БЪД.ПРЕД.ВР. В МИН., 1Л., ЕД.Ч., Ж.Р. = щях да съм фалшивила
| БЪД.ПРЕД.ВР. В МИН., 1Л., ЕД.Ч., СР.Р. = щях да съм фалшивило
| БЪД.ПРЕД.ВР. В МИН., 1Л., МН.Ч. = щяхме да сме фалшивили
| БЪД.ПРЕД.ВР. В МИН., 2Л., ЕД.Ч., М.Р. = щеше да си фалшивил
| БЪД.ПРЕД.ВР. В МИН., 2Л., ЕД.Ч., Ж.Р. = щеше да си фалшивила
| БЪД.ПРЕД.ВР. В МИН., 2Л., ЕД.Ч., СР.Р. = щеше да си фалшивило
| БЪД.ПРЕД.ВР. В МИН., 2Л., МН.Ч. = щяхте да сте фалшивили
| БЪД.ПРЕД.ВР. В МИН., 3Л., ЕД.Ч., М.Р. = щеше да е фалшивил
| БЪД.ПРЕД.ВР. В МИН., 3Л., ЕД.Ч., Ж.Р. = щеше да е фалшивила
| БЪД.ПРЕД.ВР. В МИН., 3Л., ЕД.Ч., СР.Р. = щеше да е фалшивило
| БЪД.ПРЕД.ВР. В МИН., 3Л., МН.Ч. = щяха да са фалшивили
| ПР.НАКЛ., СЕГ.ВР., 1Л., ЕД.Ч., М.Р. = фалшивял съм
| ПР.НАКЛ., СЕГ.ВР., 1Л., ЕД.Ч., Ж.Р. = фалшивяла съм
| ПР.НАКЛ., СЕГ.ВР., 1Л., ЕД.Ч., СР.Р. = фалшивяло съм
| ПР.НАКЛ., СЕГ.ВР., 1Л., МН.Ч. = фалшивели сме
| ПР.НАКЛ., СЕГ.ВР., 2Л., ЕД.Ч., М.Р. = фалшивял си
| ПР.НАКЛ., СЕГ.ВР., 2Л., ЕД.Ч., Ж.Р. = фалшивяла си
| ПР.НАКЛ., СЕГ.ВР., 2Л., ЕД.Ч., СР.Р. = фалшивяло си
| ПР.НАКЛ., СЕГ.ВР., 2Л., МН.Ч. = фалшивели сте
| ПР.НАКЛ., СЕГ.ВР., 3Л., ЕД.Ч., М.Р. = фалшивял (е)
| ПР.НАКЛ., СЕГ.ВР., 3Л., ЕД.Ч., Ж.Р. = фалшивяла (е)
| ПР.НАКЛ., СЕГ.ВР., 3Л., ЕД.Ч., СР.Р. = фалшивяло (е)
| ПР.НАКЛ., СЕГ.ВР., 3Л., МН.Ч. = фалшивели (са)
| ПР.НАКЛ., МИН.СВ.ВР., 1Л., ЕД.Ч., М.Р. = фалшивил съм
| ПР.НАКЛ., МИН.СВ.ВР., 1Л., ЕД.Ч., Ж.Р. = фалшивила съм
| ПР.НАКЛ., МИН.СВ.ВР., 1Л., ЕД.Ч., СР.Р. = фалшивило съм
| ПР.НАКЛ., МИН.СВ.ВР., 1Л., МН.Ч. = фалшивили сме
| ПР.НАКЛ., МИН.СВ.ВР., 2Л., ЕД.Ч., М.Р. = фалшивил си
| ПР.НАКЛ., МИН.СВ.ВР., 2Л., ЕД.Ч., Ж.Р. = фалшивила си
| ПР.НАКЛ., МИН.СВ.ВР., 2Л., ЕД.Ч., СР.Р. = фалшивило си
| ПР.НАКЛ., МИН.СВ.ВР., 2Л., МН.Ч. = фалшивили сте
| ПР.НАКЛ., МИН.СВ.ВР., 3Л., ЕД.Ч., М.Р. = фалшивил (е)
| ПР.НАКЛ., МИН.СВ.ВР., 3Л., ЕД.Ч., Ж.Р. = фалшивила (е)
| ПР.НАКЛ., МИН.СВ.ВР., 3Л., ЕД.Ч., СР.Р. = фалшивило (е)
| ПР.НАКЛ., МИН.СВ.ВР., 3Л., МН.Ч. = фалшивили (са)
| ПР.НАКЛ., МИН.НЕОПР.ВР., 1Л., ЕД.Ч., М.Р. = бил съм фалшивил
| ПР.НАКЛ., МИН.НЕОПР.ВР., 1Л., ЕД.Ч., Ж.Р. = била съм фалшивила
| ПР.НАКЛ., МИН.НЕОПР.ВР., 1Л., ЕД.Ч., СР.Р. = било съм фалшивило
| ПР.НАКЛ., МИН.НЕОПР.ВР., 1Л., МН.Ч. = били сме фалшивили
| ПР.НАКЛ., МИН.НЕОПР.ВР., 2Л., ЕД.Ч., М.Р. = бил си фалшивил
| ПР.НАКЛ., МИН.НЕОПР.ВР., 2Л., ЕД.Ч., Ж.Р. = била си фалшивила
| ПР.НАКЛ., МИН.НЕОПР.ВР., 2Л., ЕД.Ч., СР.Р. = било си фалшивило
| ПР.НАКЛ., МИН.НЕОПР.ВР., 2Л., МН.Ч. = били сте фалшивили
| ПР.НАКЛ., МИН.НЕОПР.ВР., 3Л., ЕД.Ч., М.Р. = бил (е) фалшивил
| ПР.НАКЛ., МИН.НЕОПР.ВР., 3Л., ЕД.Ч., Ж.Р. = била (е) фалшивила
| ПР.НАКЛ., МИН.НЕОПР.ВР., 3Л., ЕД.Ч., СР.Р. = било (е) фалшивило
| ПР.НАКЛ., МИН.НЕОПР.ВР., 3Л., МН.Ч. = били (са) фалшивили
| ПР.НАКЛ., БЪД.ВР., 1Л., ЕД.Ч., М.Р. = щял съм да фалшивя
| ПР.НАКЛ., БЪД.ВР., 1Л., ЕД.Ч., Ж.Р. = щяла съм да фалшивя
| ПР.НАКЛ., БЪД.ВР., 1Л., ЕД.Ч., СР.Р. = щяло съм да фалшивя
| ПР.НАКЛ., БЪД.ВР., 1Л., МН.Ч. = щели сме да фалшивим
| ПР.НАКЛ., БЪД.ВР., 2Л., ЕД.Ч., М.Р. = щял си да фалшивиш
| ПР.НАКЛ., БЪД.ВР., 2Л., ЕД.Ч., Ж.Р. = щяла си да фалшивиш
| ПР.НАКЛ., БЪД.ВР., 2Л., ЕД.Ч., СР.Р. = щяло си да фалшивиш
| ПР.НАКЛ., БЪД.ВР., 2Л., МН.Ч. = щели сте да фалшивите
| ПР.НАКЛ., БЪД.ВР., 3Л., ЕД.Ч., М.Р. = щял (е) да фалшиви
| ПР.НАКЛ., БЪД.ВР., 3Л., ЕД.Ч., Ж.Р. = щяла (е) да фалшиви
| ПР.НАКЛ., БЪД.ВР., 3Л., ЕД.Ч., СР.Р. = щяло (е) да фалшиви
| ПР.НАКЛ., БЪД.ВР., 3Л., МН.Ч. = щели (са) да фалшивят
| ПР.НАКЛ., БЪД.ПРЕД.ВР., 1Л., ЕД.Ч., М.Р. = щял съм да съм фалшивил
| ПР.НАКЛ., БЪД.ПРЕД.ВР., 1Л., ЕД.Ч., Ж.Р. = щяла съм да съм фалшивила
| ПР.НАКЛ., БЪД.ПРЕД.ВР., 1Л., ЕД.Ч., СР.Р. = щяло съм да съм фалшивило
| ПР.НАКЛ., БЪД.ПРЕД.ВР., 1Л., МН.Ч. = щели сме да сме фалшивили
| ПР.НАКЛ., БЪД.ПРЕД.ВР., 2Л., ЕД.Ч., М.Р. = щял си да си фалшивил
| ПР.НАКЛ., БЪД.ПРЕД.ВР., 2Л., ЕД.Ч., Ж.Р. = щяла си да си фалшивила
| ПР.НАКЛ., БЪД.ПРЕД.ВР., 2Л., ЕД.Ч., СР.Р. = щяло си да си фалшивило
| ПР.НАКЛ., БЪД.ПРЕД.ВР., 2Л., МН.Ч. = щели сте да сте фалшивили
| ПР.НАКЛ., БЪД.ПРЕД.ВР., 3Л., ЕД.Ч., М.Р. = щял (е) да е фалшивил
| ПР.НАКЛ., БЪД.ПРЕД.ВР., 3Л., ЕД.Ч., Ж.Р. = щяла (е) да е фалшивила
| ПР.НАКЛ., БЪД.ПРЕД.ВР., 3Л., ЕД.Ч., СР.Р. = щяло (е) да е фалшивило
| ПР.НАКЛ., БЪД.ПРЕД.ВР., 3Л., МН.Ч. = щели (са) да са фалшивили
| УСЛОВНО НАКЛОНЕНИЕ, 1Л., ЕД.Ч., М.Р. = бих фалшивил
| УСЛОВНО НАКЛОНЕНИЕ, 1Л., ЕД.Ч., Ж.Р. = бих фалшивила
| УСЛОВНО НАКЛОНЕНИЕ, 1Л., ЕД.Ч., СР.Р. = бих фалшивило
| УСЛОВНО НАКЛОНЕНИЕ, 1Л., МН.Ч. = бихме фалшивили
| УСЛОВНО НАКЛОНЕНИЕ, 2Л., ЕД.Ч., М.Р. = би фалшивил
| УСЛОВНО НАКЛОНЕНИЕ, 2Л., ЕД.Ч., Ж.Р. = би фалшивила
| УСЛОВНО НАКЛОНЕНИЕ, 2Л., ЕД.Ч., СР.Р. = би фалшивило
| УСЛОВНО НАКЛОНЕНИЕ, 2Л., МН.Ч. = бихте фалшивили
| УСЛОВНО НАКЛОНЕНИЕ, 3Л., ЕД.Ч., М.Р. = би фалшивил
| УСЛОВНО НАКЛОНЕНИЕ, 3Л., ЕД.Ч., Ж.Р. = би фалшивила
| УСЛОВНО НАКЛОНЕНИЕ, 3Л., ЕД.Ч., СР.Р. = би фалшивило
| УСЛОВНО НАКЛОНЕНИЕ, 3Л., МН.Ч. = биха фалшивили
| ПОВЕЛИТЕЛНО НАКЛОНЕНИЕ, ЕД.Ч. = фал·ши·ви
| ПОВЕЛИТЕЛНО НАКЛОНЕНИЕ, МН.Ч. = фал·ши·ве·те
| МИН.СТРАД.ПРИЧ. М.Р. = фал·ши·вен
| МИН.СТРАД.ПРИЧ. М.Р. НЕПЪЛЕН ЧЛЕН = фал·ши·ве·ния
| МИН.СТРАД.ПРИЧ. М.Р. ПЪЛЕН ЧЛЕН = фал·ши·ве·ни·ят
| МИН.СТРАД.ПРИЧ. Ж.Р. = фал·ши·ве·на
| МИН.СТРАД.ПРИЧ. Ж.Р. ЧЛЕН = фал·ши·ве·на·та
| МИН.СТРАД.ПРИЧ. СР.Р. = фал·ши·ве·но
| МИН.СТРАД.ПРИЧ. СР.Р. ЧЛЕН = фал·ши·ве·но·то
| МИН.СТРАД.ПРИЧ. МН.Ч. = фал·ши·ве·ни
| МИН.СТРАД.ПРИЧ. МН.Ч. ЧЛЕН = фал·ши·ве·ни·те
| МИН.ДЕЯТ.СВ.ПРИЧ. М.Р. = фал·ши·вил
| МИН.ДЕЯТ.СВ.ПРИЧ. М.Р. НЕПЪЛЕН ЧЛЕН = фал·ши·ви·лия
| МИН.ДЕЯТ.СВ.ПРИЧ. М.Р. ПЪЛЕН ЧЛЕН = фал·ши·ви·ли·ят
| МИН.ДЕЯТ.СВ.ПРИЧ. Ж.Р. = фал·ши·ви·ла
| МИН.ДЕЯТ.СВ.ПРИЧ. Ж.Р. ЧЛЕН = фал·ши·ви·ла·та
| МИН.ДЕЯТ.СВ.ПРИЧ. СР.Р. = фал·ши·ви·ло
| МИН.ДЕЯТ.СВ.ПРИЧ. СР.Р. ЧЛЕН = фал·ши·ви·ло·то
| МИН.ДЕЯТ.СВ.ПРИЧ. МН.Ч. = фал·ши·ви·ли
| МИН.ДЕЯТ.СВ.ПРИЧ. МН.Ч. ЧЛЕН = фал·ши·ви·ли·те
| МИН.ДЕЯТ.НЕСВ.ПРИЧ. М.Р. = фал·ши·вял
| МИН.ДЕЯТ.НЕСВ.ПРИЧ. М.Р. НЕПЪЛЕН ЧЛЕН = фал·ши·вя·лия
| МИН.ДЕЯТ.НЕСВ.ПРИЧ. М.Р. ПЪЛЕН ЧЛЕН = фал·ши·вя·ли·ят
| МИН.ДЕЯТ.НЕСВ.ПРИЧ. Ж.Р. = фал·ши·вя·ла
| МИН.ДЕЯТ.НЕСВ.ПРИЧ. Ж.Р. ЧЛЕН = фал·ши·вя·ла·та
| МИН.ДЕЯТ.НЕСВ.ПРИЧ. СР.Р. = фал·ши·вя·ло
| МИН.ДЕЯТ.НЕСВ.ПРИЧ. СР.Р. ЧЛЕН = фал·ши·вя·ло·то
| МИН.ДЕЯТ.НЕСВ.ПРИЧ. МН.Ч. = фал·ши·ве·ли
| МИН.ДЕЯТ.НЕСВ.ПРИЧ. МН.Ч. ЧЛЕН = фал·ши·ве·ли·те
| СЕГ.ДЕЯТ.ПРИЧ. М.Р. = фал·ши·вящ
| СЕГ.ДЕЯТ.ПРИЧ. М.Р. НЕПЪЛЕН ЧЛЕН = фал·ши·вя·щия
| СЕГ.ДЕЯТ.ПРИЧ. М.Р. ПЪЛЕН ЧЛЕН = фал·ши·вя·щи·ят
| СЕГ.ДЕЯТ.ПРИЧ. Ж.Р. = фал·ши·вя·ща
| СЕГ.ДЕЯТ.ПРИЧ. Ж.Р. ЧЛЕН = фал·ши·вя·ща·та
| СЕГ.ДЕЯТ.ПРИЧ. СР.Р. = фал·ши·вя·що
| СЕГ.ДЕЯТ.ПРИЧ. СР.Р. ЧЛЕН = фал·ши·вя·що·то
| СЕГ.ДЕЯТ.ПРИЧ. МН.Ч. = фал·ши·вя·щи
| СЕГ.ДЕЯТ.ПРИЧ. МН.Ч. ЧЛЕН = фал·ши·вя·щи·те
| ДЕЕПРИЧАСТИЕ = фал·ши·вей·ки
| СКРИТИ ПРЕПРАТКИ = 
[[фалшивя]],
[[фалшивиш]],
[[фалшиви]],
[[фалшивим]],
[[фалшивите]],
[[фалшивят]],
[[фалшивих]],
[[фалшивихме]],
[[фалшивихте]],
[[фалшивиха]],
[[фалшивях]],
[[фалшивеше]],
[[фалшивяхме]],
[[фалшивяхте]],
[[фалшивяха]],
[[фалшивете]],
[[фалшивил]],
[[фалшивилия]],
[[фалшивилият]],
[[фалшивила]],
[[фалшивилата]],
[[фалшивило]],
[[фалшивилото]],
[[фалшивили]],
[[фалшивилите]],
[[фалшивял]],
[[фалшивялия]],
[[фалшивялият]],
[[фалшивяла]],
[[фалшивялата]],
[[фалшивяло]],
[[фалшивялото]],
[[фалшивели]],
[[фалшивелите]],
[[фалшивен]],
[[фалшивения]],
[[фалшивеният]],
[[фалшивена]],
[[фалшивената]],
[[фалшивено]],
[[фалшивеното]],
[[фалшивени]],
[[фалшивените]],
[[фалшивящ]],
[[фалшивящия]],
[[фалшивящият]],
[[фалшивяща]],
[[фалшивящата]],
[[фалшивящо]],
[[фалшивящото]],
[[фалшивящи]],
[[фалшивящите]],
[[фалшивейки]],
[[фалшивил съм]],
[[фалшивила съм]],
[[фалшивило съм]],
[[фалшивили сме]],
[[фалшивил си]],
[[фалшивила си]],
[[фалшивило си]],
[[фалшивили сте]],
[[фалшивил е]],
[[фалшивила е]],
[[фалшивило е]],
[[фалшивили са]],
[[бях фалшивил]],
[[бях фалшивила]],
[[бях фалшивило]],
[[бяхме фалшивили]],
[[беше фалшивил]],
[[беше фалшивила]],
[[беше фалшивило]],
[[бяхте фалшивили]],
[[бяха фалшивили]],
[[ще фалшивя]],
[[ще фалшивим]],
[[ще фалшивиш]],
[[ще фалшивите]],
[[ще фалшиви]],
[[ще фалшивят]],
[[ще съм фалшивил]],
[[ще съм фалшивила]],
[[ще съм фалшивило]],
[[ще сме фалшивили]],
[[ще си фалшивил]],
[[ще си фалшивила]],
[[ще си фалшивило]],
[[ще сте фалшивили]],
[[ще е фалшивил]],
[[ще е фалшивила]],
[[ще е фалшивило]],
[[ще са фалшивили]],
[[щях да фалшивя]],
[[щяхме да фалшивим]],
[[щеше да фалшивиш]],
[[щяхте да фалшивите]],
[[щеше да фалшиви]],
[[щяха да фалшивят]],
[[щях да съм фалшивил]],
[[щях да съм фалшивила]],
[[щях да съм фалшивило]],
[[щяхме да сме фалшивили]],
[[щеше да си фалшивил]],
[[щеше да си фалшивила]],
[[щеше да си фалшивило]],
[[щяхте да сте фалшивили]],
[[щеше да е фалшивил]],
[[щеше да е фалшивила]],
[[щеше да е фалшивило]],
[[щяха да са фалшивили]],
[[фалшивял съм]],
[[фалшивяла съм]],
[[фалшивяло съм]],
[[фалшивели сме]],
[[фалшивял си]],
[[фалшивяла си]],
[[фалшивяло си]],
[[фалшивели сте]],
[[фалшивял е]],
[[фалшивяла е]],
[[фалшивяло е]],
[[фалшивели са]],
[[бил съм фалшивил]],
[[била съм фалшивила]],
[[било съм фалшивило]],
[[били сме фалшивили]],
[[бил си фалшивил]],
[[била си фалшивила]],
[[било си фалшивило]],
[[били сте фалшивили]],
[[бил е фалшивил]],
[[била е фалшивила]],
[[било е фалшивило]],
[[били са фалшивили]],
[[щял съм да фалшивя]],
[[щяла съм да фалшивя]],
[[щяло съм да фалшивя]],
[[щели сме да фалшивим]],
[[щял си да фалшивиш]],
[[щяла си да фалшивиш]],
[[щяло си да фалшивиш]],
[[щели сте да фалшивите]],
[[щял да фалшиви]],
[[щяла да фалшиви]],
[[щяло да фалшиви]],
[[щели да фалшивят]],
[[щял е да фалшиви]],
[[щяла е да фалшиви]],
[[щяло е да фалшиви]],
[[щели са да фалшивят]],
[[щял съм да съм фалшивил]],
[[щяла съм да съм фалшивила]],
[[щяло съм да съм фалшивило]],
[[щели сме да сме фалшивили]],
[[щял си да си фалшивил]],
[[щяла си да си фалшивила]],
[[щяло си да си фалшивило]],
[[щели сте да сте фалшивили]],
[[щял да е фалшивил]],
[[щяла да е фалшивила]],
[[щяло да е фалшивило]],
[[щели да са фалшивили]],
[[щял е да е фалшивил]],
[[щяла е да е фалшивила]],
[[щяло е да е фалшивило]],
[[щели са да са фалшивили]],
[[бих фалшивил]],
[[бих фалшивила]],
[[бих фалшивило]],
[[бихме фалшивили]],
[[би фалшивил]],
[[би фалшивила]],
[[би фалшивило]],
[[бихте фалшивили]],
[[биха фалшивили]],
}}</text>
      <sha1>con2uqq966t3z39ztrvtqeitw0x4o5b</sha1>
    </revision>
  </page>
  <page>
    <title>Шаблон:Словоформи/фалшифицирам</title>
    <ns>10</ns>
    <id>567540</id>
    <revision>
      <id>599520</id>
      <timestamp>2005-05-12T11:04:50Z</timestamp>
      <contributor>
        <username>Bgbot</username>
        <id>83</id>
      </contributor>
      <comment>Борислав: Шаблон със словоформи</comment>
      <model>wikitext</model>
      <format>text/x-wiki</format>
      <text bytes="23546" xml:space="preserve">{{Шаблон:Словоформи/Глагол|
  ОСНОВНА ФОРМА = фалшифицирам
| СЕГ.ВР., 1Л., ЕД.Ч. = фал·ши·фи·ци·рам
| СЕГ.ВР., 1Л., МН.Ч. = фал·ши·фи·ци·ра·ме
| СЕГ.ВР., 2Л., ЕД.Ч. = фал·ши·фи·ци·раш
| СЕГ.ВР., 2Л., МН.Ч. = фал·ши·фи·ци·ра·те
| СЕГ.ВР., 3Л., ЕД.Ч. = фал·ши·фи·ци·ра
| СЕГ.ВР., 3Л., МН.Ч. = фал·ши·фи·ци·рат
| МИН.СВ.ВР., 1Л., ЕД.Ч. = фал·ши·фи·ци·рах
| МИН.СВ.ВР., 1Л., МН.Ч. = фал·ши·фи·ци·рах·ме
| МИН.СВ.ВР., 2Л., ЕД.Ч. = фал·ши·фи·ци·ра
| МИН.СВ.ВР., 2Л., МН.Ч. = фал·ши·фи·ци·рах·те
| МИН.СВ.ВР., 3Л., ЕД.Ч. = фал·ши·фи·ци·ра
| МИН.СВ.ВР., 3Л., МН.Ч. = фал·ши·фи·ци·ра·ха
| МИН.НЕСВ.ВР., 1Л., ЕД.Ч. = фал·ши·фи·ци·рах
| МИН.НЕСВ.ВР., 1Л., МН.Ч. = фал·ши·фи·ци·рах·ме
| МИН.НЕСВ.ВР., 2Л., ЕД.Ч. = фал·ши·фи·ци·ра·ше
| МИН.НЕСВ.ВР., 2Л., МН.Ч. = фал·ши·фи·ци·рах·те
| МИН.НЕСВ.ВР., 3Л., ЕД.Ч. = фал·ши·фи·ци·ра·ше
| МИН.НЕСВ.ВР., 3Л., МН.Ч. = фал·ши·фи·ци·ра·ха
| МИН.НЕОПР.ВР., 1Л., ЕД.Ч., М.Р. = фалшифицирал съм
| МИН.НЕОПР.ВР., 1Л., ЕД.Ч., Ж.Р. = фалшифицирала съм
| МИН.НЕОПР.ВР., 1Л., ЕД.Ч., СР.Р. = фалшифицирало съм
| МИН.НЕОПР.ВР., 1Л., МН.Ч. = фалшифицирали сме
| МИН.НЕОПР.ВР., 2Л., ЕД.Ч., М.Р. = фалшифицирал си
| МИН.НЕОПР.ВР., 2Л., ЕД.Ч., Ж.Р. = фалшифицирала си
| МИН.НЕОПР.ВР., 2Л., ЕД.Ч., СР.Р. = фалшифицирало си
| МИН.НЕОПР.ВР., 2Л., МН.Ч. = фалшифицирали сте
| МИН.НЕОПР.ВР., 3Л., ЕД.Ч., М.Р. = фалшифицирал е
| МИН.НЕОПР.ВР., 3Л., ЕД.Ч., Ж.Р. = фалшифицирала е
| МИН.НЕОПР.ВР., 3Л., ЕД.Ч., СР.Р. = фалшифицирало е
| МИН.НЕОПР.ВР., 3Л., МН.Ч. = фалшифицирали са
| МИН.ПРЕД.ВР., 1Л., ЕД.Ч., М.Р. = бях фалшифицирал
| МИН.ПРЕД.ВР., 1Л., ЕД.Ч., Ж.Р. = бях фалшифицирала
| МИН.ПРЕД.ВР., 1Л., ЕД.Ч., СР.Р. = бях фалшифицирало
| МИН.ПРЕД.ВР., 1Л., МН.Ч. = бяхме фалшифицирали
| МИН.ПРЕД.ВР., 2Л., ЕД.Ч., М.Р. = беше фалшифицирал
| МИН.ПРЕД.ВР., 2Л., ЕД.Ч., Ж.Р. = беше фалшифицирала
| МИН.ПРЕД.ВР., 2Л., ЕД.Ч., СР.Р. = беше фалшифицирало
| МИН.ПРЕД.ВР., 2Л., МН.Ч. = бяхте фалшифицирали
| МИН.ПРЕД.ВР., 3Л., ЕД.Ч., М.Р. = беше фалшифицирал
| МИН.ПРЕД.ВР., 3Л., ЕД.Ч., Ж.Р. = беше фалшифицирала
| МИН.ПРЕД.ВР., 3Л., ЕД.Ч., СР.Р. = беше фалшифицирало
| МИН.ПРЕД.ВР., 3Л., МН.Ч. = бяха фалшифицирали
| БЪД.ВР., 1Л., ЕД.Ч. = ще фалшифицирам
| БЪД.ВР., 1Л., МН.Ч. = ще фалшифицираме
| БЪД.ВР., 2Л., ЕД.Ч. = ще фалшифицираш
| БЪД.ВР., 2Л., МН.Ч. = ще фалшифицирате
| БЪД.ВР., 3Л., ЕД.Ч. = ще фалшифицира
| БЪД.ВР., 3Л., МН.Ч. = ще фалшифицират
| БЪД.ПРЕД.ВР., 1Л., ЕД.Ч., М.Р. = ще съм фалшифицирал
| БЪД.ПРЕД.ВР., 1Л., ЕД.Ч., Ж.Р. = ще съм фалшифицирала
| БЪД.ПРЕД.ВР., 1Л., ЕД.Ч., СР.Р. = ще съм фалшифицирало
| БЪД.ПРЕД.ВР., 1Л., МН.Ч. = ще сме фалшифицирали
| БЪД.ПРЕД.ВР., 2Л., ЕД.Ч., М.Р. = ще си фалшифицирал
| БЪД.ПРЕД.ВР., 2Л., ЕД.Ч., Ж.Р. = ще си фалшифицирала
| БЪД.ПРЕД.ВР., 2Л., ЕД.Ч., СР.Р. = ще си фалшифицирало
| БЪД.ПРЕД.ВР., 2Л., МН.Ч. = ще сте фалшифицирали
| БЪД.ПРЕД.ВР., 3Л., ЕД.Ч., М.Р. = ще е фалшифицирал
| БЪД.ПРЕД.ВР., 3Л., ЕД.Ч., Ж.Р. = ще е фалшифицирала
| БЪД.ПРЕД.ВР., 3Л., ЕД.Ч., СР.Р. = ще е фалшифицирало
| БЪД.ПРЕД.ВР., 3Л., МН.Ч. = ще са фалшифицирали
| БЪД.ВР. В МИН., 1Л., ЕД.Ч. = щях да фалшифицирам
| БЪД.ВР. В МИН., 1Л., МН.Ч. = щяхме да фалшифицираме
| БЪД.ВР. В МИН., 2Л., ЕД.Ч. = щеше да фалшифицираш
| БЪД.ВР. В МИН., 2Л., МН.Ч. = щяхте да фалшифицирате
| БЪД.ВР. В МИН., 3Л., ЕД.Ч. = щеше да фалшифицира
| БЪД.ВР. В МИН., 3Л., МН.Ч. = щяха да фалшифицират
| БЪД.ПРЕД.ВР. В МИН., 1Л., ЕД.Ч., М.Р. = щях да съм фалшифицирал
| БЪД.ПРЕД.ВР. В МИН., 1Л., ЕД.Ч., Ж.Р. = щях да съм фалшифицирала
| БЪД.ПРЕД.ВР. В МИН., 1Л., ЕД.Ч., СР.Р. = щях да съм фалшифицирало
| БЪД.ПРЕД.ВР. В МИН., 1Л., МН.Ч. = щяхме да сме фалшифицирали
| БЪД.ПРЕД.ВР. В МИН., 2Л., ЕД.Ч., М.Р. = щеше да си фалшифицирал
| БЪД.ПРЕД.ВР. В МИН., 2Л., ЕД.Ч., Ж.Р. = щеше да си фалшифицирала
| БЪД.ПРЕД.ВР. В МИН., 2Л., ЕД.Ч., СР.Р. = щеше да си фалшифицирало
| БЪД.ПРЕД.ВР. В МИН., 2Л., МН.Ч. = щяхте да сте фалшифицирали
| БЪД.ПРЕД.ВР. В МИН., 3Л., ЕД.Ч., М.Р. = щеше да е фалшифицирал
| БЪД.ПРЕД.ВР. В МИН., 3Л., ЕД.Ч., Ж.Р. = щеше да е фалшифицирала
| БЪД.ПРЕД.ВР. В МИН., 3Л., ЕД.Ч., СР.Р. = щеше да е фалшифицирало
| БЪД.ПРЕД.ВР. В МИН., 3Л., МН.Ч. = щяха да са фалшифицирали
| ПР.НАКЛ., СЕГ.ВР., 1Л., ЕД.Ч., М.Р. = фалшифицирал съм
| ПР.НАКЛ., СЕГ.ВР., 1Л., ЕД.Ч., Ж.Р. = фалшифицирала съм
| ПР.НАКЛ., СЕГ.ВР., 1Л., ЕД.Ч., СР.Р. = фалшифицирало съм
| ПР.НАКЛ., СЕГ.ВР., 1Л., МН.Ч. = фалшифицирали сме
| ПР.НАКЛ., СЕГ.ВР., 2Л., ЕД.Ч., М.Р. = фалшифицирал си
| ПР.НАКЛ., СЕГ.ВР., 2Л., ЕД.Ч., Ж.Р. = фалшифицирала си
| ПР.НАКЛ., СЕГ.ВР., 2Л., ЕД.Ч., СР.Р. = фалшифицирало си
| ПР.НАКЛ., СЕГ.ВР., 2Л., МН.Ч. = фалшифицирали сте
| ПР.НАКЛ., СЕГ.ВР., 3Л., ЕД.Ч., М.Р. = фалшифицирал (е)
| ПР.НАКЛ., СЕГ.ВР., 3Л., ЕД.Ч., Ж.Р. = фалшифицирала (е)
| ПР.НАКЛ., СЕГ.ВР., 3Л., ЕД.Ч., СР.Р. = фалшифицирало (е)
| ПР.НАКЛ., СЕГ.ВР., 3Л., МН.Ч. = фалшифицирали (са)
| ПР.НАКЛ., МИН.СВ.ВР., 1Л., ЕД.Ч., М.Р. = фалшифицирал съм
| ПР.НАКЛ., МИН.СВ.ВР., 1Л., ЕД.Ч., Ж.Р. = фалшифицирала съм
| ПР.НАКЛ., МИН.СВ.ВР., 1Л., ЕД.Ч., СР.Р. = фалшифицирало съм
| ПР.НАКЛ., МИН.СВ.ВР., 1Л., МН.Ч. = фалшифицирали сме
| ПР.НАКЛ., МИН.СВ.ВР., 2Л., ЕД.Ч., М.Р. = фалшифицирал си
| ПР.НАКЛ., МИН.СВ.ВР., 2Л., ЕД.Ч., Ж.Р. = фалшифицирала си
| ПР.НАКЛ., МИН.СВ.ВР., 2Л., ЕД.Ч., СР.Р. = фалшифицирало си
| ПР.НАКЛ., МИН.СВ.ВР., 2Л., МН.Ч. = фалшифицирали сте
| ПР.НАКЛ., МИН.СВ.ВР., 3Л., ЕД.Ч., М.Р. = фалшифицирал (е)
| ПР.НАКЛ., МИН.СВ.ВР., 3Л., ЕД.Ч., Ж.Р. = фалшифицирала (е)
| ПР.НАКЛ., МИН.СВ.ВР., 3Л., ЕД.Ч., СР.Р. = фалшифицирало (е)
| ПР.НАКЛ., МИН.СВ.ВР., 3Л., МН.Ч. = фалшифицирали (са)
| ПР.НАКЛ., МИН.НЕОПР.ВР., 1Л., ЕД.Ч., М.Р. = бил съм фалшифицирал
| ПР.НАКЛ., МИН.НЕОПР.ВР., 1Л., ЕД.Ч., Ж.Р. = била съм фалшифицирала
| ПР.НАКЛ., МИН.НЕОПР.ВР., 1Л., ЕД.Ч., СР.Р. = било съм фалшифицирало
| ПР.НАКЛ., МИН.НЕОПР.ВР., 1Л., МН.Ч. = били сме фалшифицирали
| ПР.НАКЛ., МИН.НЕОПР.ВР., 2Л., ЕД.Ч., М.Р. = бил си фалшифицирал
| ПР.НАКЛ., МИН.НЕОПР.ВР., 2Л., ЕД.Ч., Ж.Р. = била си фалшифицирала
| ПР.НАКЛ., МИН.НЕОПР.ВР., 2Л., ЕД.Ч., СР.Р. = било си фалшифицирало
| ПР.НАКЛ., МИН.НЕОПР.ВР., 2Л., МН.Ч. = били сте фалшифицирали
| ПР.НАКЛ., МИН.НЕОПР.ВР., 3Л., ЕД.Ч., М.Р. = бил (е) фалшифицирал
| ПР.НАКЛ., МИН.НЕОПР.ВР., 3Л., ЕД.Ч., Ж.Р. = била (е) фалшифицирала
| ПР.НАКЛ., МИН.НЕОПР.ВР., 3Л., ЕД.Ч., СР.Р. = било (е) фалшифицирало
| ПР.НАКЛ., МИН.НЕОПР.ВР., 3Л., МН.Ч. = били (са) фалшифицирали
| ПР.НАКЛ., БЪД.ВР., 1Л., ЕД.Ч., М.Р. = щял съм да фалшифицирам
| ПР.НАКЛ., БЪД.ВР., 1Л., ЕД.Ч., Ж.Р. = щяла съм да фалшифицирам
| ПР.НАКЛ., БЪД.ВР., 1Л., ЕД.Ч., СР.Р. = щяло съм да фалшифицирам
| ПР.НАКЛ., БЪД.ВР., 1Л., МН.Ч. = щели сме да фалшифицираме
| ПР.НАКЛ., БЪД.ВР., 2Л., ЕД.Ч., М.Р. = щял си да фалшифицираш
| ПР.НАКЛ., БЪД.ВР., 2Л., ЕД.Ч., Ж.Р. = щяла си да фалшифицираш
| ПР.НАКЛ., БЪД.ВР., 2Л., ЕД.Ч., СР.Р. = щяло си да фалшифицираш
| ПР.НАКЛ., БЪД.ВР., 2Л., МН.Ч. = щели сте да фалшифицирате
| ПР.НАКЛ., БЪД.ВР., 3Л., ЕД.Ч., М.Р. = щял (е) да фалшифицира
| ПР.НАКЛ., БЪД.ВР., 3Л., ЕД.Ч., Ж.Р. = щяла (е) да фалшифицира
| ПР.НАКЛ., БЪД.ВР., 3Л., ЕД.Ч., СР.Р. = щяло (е) да фалшифицира
| ПР.НАКЛ., БЪД.ВР., 3Л., МН.Ч. = щели (са) да фалшифицират
| ПР.НАКЛ., БЪД.ПРЕД.ВР., 1Л., ЕД.Ч., М.Р. = щял съм да съм фалшифицирал
| ПР.НАКЛ., БЪД.ПРЕД.ВР., 1Л., ЕД.Ч., Ж.Р. = щяла съм да съм фалшифицирала
| ПР.НАКЛ., БЪД.ПРЕД.ВР., 1Л., ЕД.Ч., СР.Р. = щяло съм да съм фалшифицирало
| ПР.НАКЛ., БЪД.ПРЕД.ВР., 1Л., МН.Ч. = щели сме да сме фалшифицирали
| ПР.НАКЛ., БЪД.ПРЕД.ВР., 2Л., ЕД.Ч., М.Р. = щял си да си фалшифицирал
| ПР.НАКЛ., БЪД.ПРЕД.ВР., 2Л., ЕД.Ч., Ж.Р. = щяла си да си фалшифицирала
| ПР.НАКЛ., БЪД.ПРЕД.ВР., 2Л., ЕД.Ч., СР.Р. = щяло си да си фалшифицирало
| ПР.НАКЛ., БЪД.ПРЕД.ВР., 2Л., МН.Ч. = щели сте да сте фалшифицирали
| ПР.НАКЛ., БЪД.ПРЕД.ВР., 3Л., ЕД.Ч., М.Р. = щял (е) да е фалшифицирал
| ПР.НАКЛ., БЪД.ПРЕД.ВР., 3Л., ЕД.Ч., Ж.Р. = щяла (е) да е фалшифицирала
| ПР.НАКЛ., БЪД.ПРЕД.ВР., 3Л., ЕД.Ч., СР.Р. = щяло (е) да е фалшифицирало
| ПР.НАКЛ., БЪД.ПРЕД.ВР., 3Л., МН.Ч. = щели (са) да са фалшифицирали
| УСЛОВНО НАКЛОНЕНИЕ, 1Л., ЕД.Ч., М.Р. = бих фалшифицирал
| УСЛОВНО НАКЛОНЕНИЕ, 1Л., ЕД.Ч., Ж.Р. = бих фалшифицирала
| УСЛОВНО НАКЛОНЕНИЕ, 1Л., ЕД.Ч., СР.Р. = бих фалшифицирало
| УСЛОВНО НАКЛОНЕНИЕ, 1Л., МН.Ч. = бихме фалшифицирали
| УСЛОВНО НАКЛОНЕНИЕ, 2Л., ЕД.Ч., М.Р. = би фалшифицирал
| УСЛОВНО НАКЛОНЕНИЕ, 2Л., ЕД.Ч., Ж.Р. = би фалшифицирала
| УСЛОВНО НАКЛОНЕНИЕ, 2Л., ЕД.Ч., СР.Р. = би фалшифицирало
| УСЛОВНО НАКЛОНЕНИЕ, 2Л., МН.Ч. = бихте фалшифицирали
| УСЛОВНО НАКЛОНЕНИЕ, 3Л., ЕД.Ч., М.Р. = би фалшифицирал
| УСЛОВНО НАКЛОНЕНИЕ, 3Л., ЕД.Ч., Ж.Р. = би фалшифицирала
| УСЛОВНО НАКЛОНЕНИЕ, 3Л., ЕД.Ч., СР.Р. = би фалшифицирало
| УСЛОВНО НАКЛОНЕНИЕ, 3Л., МН.Ч. = биха фалшифицирали
| ПОВЕЛИТЕЛНО НАКЛОНЕНИЕ, ЕД.Ч. = фал·ши·фи·ци·рай
| ПОВЕЛИТЕЛНО НАКЛОНЕНИЕ, МН.Ч. = фал·ши·фи·ци·рай·те
| МИН.СТРАД.ПРИЧ. М.Р. = фал·ши·фи·ци·ран
| МИН.СТРАД.ПРИЧ. М.Р. НЕПЪЛЕН ЧЛЕН = фал·ши·фи·ци·ра·ния
| МИН.СТРАД.ПРИЧ. М.Р. ПЪЛЕН ЧЛЕН = фал·ши·фи·ци·ра·ни·ят
| МИН.СТРАД.ПРИЧ. Ж.Р. = фал·ши·фи·ци·ра·на
| МИН.СТРАД.ПРИЧ. Ж.Р. ЧЛЕН = фал·ши·фи·ци·ра·на·та
| МИН.СТРАД.ПРИЧ. СР.Р. = фал·ши·фи·ци·ра·но
| МИН.СТРАД.ПРИЧ. СР.Р. ЧЛЕН = фал·ши·фи·ци·ра·но·то
| МИН.СТРАД.ПРИЧ. МН.Ч. = фал·ши·фи·ци·ра·ни
| МИН.СТРАД.ПРИЧ. МН.Ч. ЧЛЕН = фал·ши·фи·ци·ра·ни·те
| МИН.ДЕЯТ.СВ.ПРИЧ. М.Р. = фал·ши·фи·ци·рал
| МИН.ДЕЯТ.СВ.ПРИЧ. М.Р. НЕПЪЛЕН ЧЛЕН = фал·ши·фи·ци·ра·лия
| МИН.ДЕЯТ.СВ.ПРИЧ. М.Р. ПЪЛЕН ЧЛЕН = фал·ши·фи·ци·ра·ли·ят
| МИН.ДЕЯТ.СВ.ПРИЧ. Ж.Р. = фал·ши·фи·ци·ра·ла
| МИН.ДЕЯТ.СВ.ПРИЧ. Ж.Р. ЧЛЕН = фал·ши·фи·ци·ра·ла·та
| МИН.ДЕЯТ.СВ.ПРИЧ. СР.Р. = фал·ши·фи·ци·ра·ло
| МИН.ДЕЯТ.СВ.ПРИЧ. СР.Р. ЧЛЕН = фал·ши·фи·ци·ра·ло·то
| МИН.ДЕЯТ.СВ.ПРИЧ. МН.Ч. = фал·ши·фи·ци·ра·ли
| МИН.ДЕЯТ.СВ.ПРИЧ. МН.Ч. ЧЛЕН = фал·ши·фи·ци·ра·ли·те
| МИН.ДЕЯТ.НЕСВ.ПРИЧ. М.Р. = фал·ши·фи·ци·рал
| МИН.ДЕЯТ.НЕСВ.ПРИЧ. М.Р. НЕПЪЛЕН ЧЛЕН = фал·ши·фи·ци·ра·лия
| МИН.ДЕЯТ.НЕСВ.ПРИЧ. М.Р. ПЪЛЕН ЧЛЕН = фал·ши·фи·ци·ра·ли·ят
| МИН.ДЕЯТ.НЕСВ.ПРИЧ. Ж.Р. = фал·ши·фи·ци·ра·ла
| МИН.ДЕЯТ.НЕСВ.ПРИЧ. Ж.Р. ЧЛЕН = фал·ши·фи·ци·ра·ла·та
| МИН.ДЕЯТ.НЕСВ.ПРИЧ. СР.Р. = фал·ши·фи·ци·ра·ло
| МИН.ДЕЯТ.НЕСВ.ПРИЧ. СР.Р. ЧЛЕН = фал·ши·фи·ци·ра·ло·то
| МИН.ДЕЯТ.НЕСВ.ПРИЧ. МН.Ч. = фал·ши·фи·ци·ра·ли
| МИН.ДЕЯТ.НЕСВ.ПРИЧ. МН.Ч. ЧЛЕН = фал·ши·фи·ци·ра·ли·те
| СЕГ.ДЕЯТ.ПРИЧ. М.Р. = фал·ши·фи·ци·ращ
| СЕГ.ДЕЯТ.ПРИЧ. М.Р. НЕПЪЛЕН ЧЛЕН = фал·ши·фи·ци·ра·щия
| СЕГ.ДЕЯТ.ПРИЧ. М.Р. ПЪЛЕН ЧЛЕН = фал·ши·фи·ци·ра·щи·ят
| СЕГ.ДЕЯТ.ПРИЧ. Ж.Р. = фал·ши·фи·ци·ра·ща
| СЕГ.ДЕЯТ.ПРИЧ. Ж.Р. ЧЛЕН = фал·ши·фи·ци·ра·ща·та
| СЕГ.ДЕЯТ.ПРИЧ. СР.Р. = фал·ши·фи·ци·ра·що
| СЕГ.ДЕЯТ.ПРИЧ. СР.Р. ЧЛЕН = фал·ши·фи·ци·ра·що·то
| СЕГ.ДЕЯТ.ПРИЧ. МН.Ч. = фал·ши·фи·ци·ра·щи
| СЕГ.ДЕЯТ.ПРИЧ. МН.Ч. ЧЛЕН = фал·ши·фи·ци·ра·щи·те
| ДЕЕПРИЧАСТИЕ = фал·ши·фи·ци·рай·ки
| СКРИТИ ПРЕПРАТКИ = 
[[фалшифицирам]],
[[фалшифицираш]],
[[фалшифицира]],
[[фалшифицираме]],
[[фалшифицирате]],
[[фалшифицират]],
[[фалшифицирах]],
[[фалшифицирахме]],
[[фалшифицирахте]],
[[фалшифицираха]],
[[фалшифицираше]],
[[фалшифицирай]],
[[фалшифицирайте]],
[[фалшифицирал]],
[[фалшифициралия]],
[[фалшифициралият]],
[[фалшифицирала]],
[[фалшифициралата]],
[[фалшифицирало]],
[[фалшифициралото]],
[[фалшифицирали]],
[[фалшифициралите]],
[[фалшифициран]],
[[фалшифицирания]],
[[фалшифицираният]],
[[фалшифицирана]],
[[фалшифицираната]],
[[фалшифицирано]],
[[фалшифицираното]],
[[фалшифицирани]],
[[фалшифицираните]],
[[фалшифициращ]],
[[фалшифициращия]],
[[фалшифициращият]],
[[фалшифицираща]],
[[фалшифициращата]],
[[фалшифициращо]],
[[фалшифициращото]],
[[фалшифициращи]],
[[фалшифициращите]],
[[фалшифицирайки]],
[[фалшифицирал съм]],
[[фалшифицирала съм]],
[[фалшифицирало съм]],
[[фалшифицирали сме]],
[[фалшифицирал си]],
[[фалшифицирала си]],
[[фалшифицирало си]],
[[фалшифицирали сте]],
[[фалшифицирал е]],
[[фалшифицирала е]],
[[фалшифицирало е]],
[[фалшифицирали са]],
[[бях фалшифицирал]],
[[бях фалшифицирала]],
[[бях фалшифицирало]],
[[бяхме фалшифицирали]],
[[беше фалшифицирал]],
[[беше фалшифицирала]],
[[беше фалшифицирало]],
[[бяхте фалшифицирали]],
[[бяха фалшифицирали]],
[[ще фалшифицирам]],
[[ще фалшифицираме]],
[[ще фалшифицираш]],
[[ще фалшифицирате]],
[[ще фалшифицира]],
[[ще фалшифицират]],
[[ще съм фалшифицирал]],
[[ще съм фалшифицирала]],
[[ще съм фалшифицирало]],
[[ще сме фалшифицирали]],
[[ще си фалшифицирал]],
[[ще си фалшифицирала]],
[[ще си фалшифицирало]],
[[ще сте фалшифицирали]],
[[ще е фалшифицирал]],
[[ще е фалшифицирала]],
[[ще е фалшифицирало]],
[[ще са фалшифицирали]],
[[щях да фалшифицирам]],
[[щяхме да фалшифицираме]],
[[щеше да фалшифицираш]],
[[щяхте да фалшифицирате]],
[[щеше да фалшифицира]],
[[щяха да фалшифицират]],
[[щях да съм фалшифицирал]],
[[щях да съм фалшифицирала]],
[[щях да съм фалшифицирало]],
[[щяхме да сме фалшифицирали]],
[[щеше да си фалшифицирал]],
[[щеше да си фалшифицирала]],
[[щеше да си фалшифицирало]],
[[щяхте да сте фалшифицирали]],
[[щеше да е фалшифицирал]],
[[щеше да е фалшифицирала]],
[[щеше да е фалшифицирало]],
[[щяха да са фалшифицирали]],
[[бил съм фалшифицирал]],
[[била съм фалшифицирала]],
[[било съм фалшифицирало]],
[[били сме фалшифицирали]],
[[бил си фалшифицирал]],
[[била си фалшифицирала]],
[[било си фалшифицирало]],
[[били сте фалшифицирали]],
[[бил е фалшифицирал]],
[[била е фалшифицирала]],
[[било е фалшифицирало]],
[[били са фалшифицирали]],
[[щял съм да фалшифицирам]],
[[щяла съм да фалшифицирам]],
[[щяло съм да фалшифицирам]],
[[щели сме да фалшифицираме]],
[[щял си да фалшифицираш]],
[[щяла си да фалшифицираш]],
[[щяло си да фалшифицираш]],
[[щели сте да фалшифицирате]],
[[щял да фалшифицира]],
[[щяла да фалшифицира]],
[[щяло да фалшифицира]],
[[щели да фалшифицират]],
[[щял е да фалшифицира]],
[[щяла е да фалшифицира]],
[[щяло е да фалшифицира]],
[[щели са да фалшифицират]],
[[щял съм да съм фалшифицирал]],
[[щяла съм да съм фалшифицирала]],
[[щяло съм да съм фалшифицирало]],
[[щели сме да сме фалшифицирали]],
[[щял си да си фалшифицирал]],
[[щяла си да си фалшифицирала]],
[[щяло си да си фалшифицирало]],
[[щели сте да сте фалшифицирали]],
[[щял да е фалшифицирал]],
[[щяла да е фалшифицирала]],
[[щяло да е фалшифицирало]],
[[щели да са фалшифицирали]],
[[щял е да е фалшифицирал]],
[[щяла е да е фалшифицирала]],
[[щяло е да е фалшифицирало]],
[[щели са да са фалшифицирали]],
[[бих фалшифицирал]],
[[бих фалшифицирала]],
[[бих фалшифицирало]],
[[бихме фалшифицирали]],
[[би фалшифицирал]],
[[би фалшифицирала]],
[[би фалшифицирало]],
[[бихте фалшифицирали]],
[[биха фалшифицирали]],
}}</text>
      <sha1>fgpwigiqcski5g0kjcu3me74wgq7pqw</sha1>
    </revision>
  </page>
  <page>
    <title>Шаблон:Словоформи/фамилиаризирам</title>
    <ns>10</ns>
    <id>567554</id>
    <revision>
      <id>599534</id>
      <timestamp>2005-05-12T11:05:17Z</timestamp>
      <contributor>
        <username>Bgbot</username>
        <id>83</id>
      </contributor>
      <comment>Борислав: Шаблон със словоформи</comment>
      <model>wikitext</model>
      <format>text/x-wiki</format>
      <text bytes="25138" xml:space="preserve">{{Шаблон:Словоформи/Глагол|
  ОСНОВНА ФОРМА = фамилиаризирам
| СЕГ.ВР., 1Л., ЕД.Ч. = фа·ми·ли·а·ри·зи·рам
| СЕГ.ВР., 1Л., МН.Ч. = фа·ми·ли·а·ри·зи·ра·ме
| СЕГ.ВР., 2Л., ЕД.Ч. = фа·ми·ли·а·ри·зи·раш
| СЕГ.ВР., 2Л., МН.Ч. = фа·ми·ли·а·ри·зи·ра·те
| СЕГ.ВР., 3Л., ЕД.Ч. = фа·ми·ли·а·ри·зи·ра
| СЕГ.ВР., 3Л., МН.Ч. = фа·ми·ли·а·ри·зи·рат
| МИН.СВ.ВР., 1Л., ЕД.Ч. = фа·ми·ли·а·ри·зи·рах
| МИН.СВ.ВР., 1Л., МН.Ч. = фа·ми·ли·а·ри·зи·рах·ме
| МИН.СВ.ВР., 2Л., ЕД.Ч. = фа·ми·ли·а·ри·зи·ра
| МИН.СВ.ВР., 2Л., МН.Ч. = фа·ми·ли·а·ри·зи·рах·те
| МИН.СВ.ВР., 3Л., ЕД.Ч. = фа·ми·ли·а·ри·зи·ра
| МИН.СВ.ВР., 3Л., МН.Ч. = фа·ми·ли·а·ри·зи·ра·ха
| МИН.НЕСВ.ВР., 1Л., ЕД.Ч. = фа·ми·ли·а·ри·зи·рах
| МИН.НЕСВ.ВР., 1Л., МН.Ч. = фа·ми·ли·а·ри·зи·рах·ме
| МИН.НЕСВ.ВР., 2Л., ЕД.Ч. = фа·ми·ли·а·ри·зи·ра·ше
| МИН.НЕСВ.ВР., 2Л., МН.Ч. = фа·ми·ли·а·ри·зи·рах·те
| МИН.НЕСВ.ВР., 3Л., ЕД.Ч. = фа·ми·ли·а·ри·зи·ра·ше
| МИН.НЕСВ.ВР., 3Л., МН.Ч. = фа·ми·ли·а·ри·зи·ра·ха
| МИН.НЕОПР.ВР., 1Л., ЕД.Ч., М.Р. = фамилиаризирал съм
| МИН.НЕОПР.ВР., 1Л., ЕД.Ч., Ж.Р. = фамилиаризирала съм
| МИН.НЕОПР.ВР., 1Л., ЕД.Ч., СР.Р. = фамилиаризирало съм
| МИН.НЕОПР.ВР., 1Л., МН.Ч. = фамилиаризирали сме
| МИН.НЕОПР.ВР., 2Л., ЕД.Ч., М.Р. = фамилиаризирал си
| МИН.НЕОПР.ВР., 2Л., ЕД.Ч., Ж.Р. = фамилиаризирала си
| МИН.НЕОПР.ВР., 2Л., ЕД.Ч., СР.Р. = фамилиаризирало си
| МИН.НЕОПР.ВР., 2Л., МН.Ч. = фамилиаризирали сте
| МИН.НЕОПР.ВР., 3Л., ЕД.Ч., М.Р. = фамилиаризирал е
| МИН.НЕОПР.ВР., 3Л., ЕД.Ч., Ж.Р. = фамилиаризирала е
| МИН.НЕОПР.ВР., 3Л., ЕД.Ч., СР.Р. = фамилиаризирало е
| МИН.НЕОПР.ВР., 3Л., МН.Ч. = фамилиаризирали са
| МИН.ПРЕД.ВР., 1Л., ЕД.Ч., М.Р. = бях фамилиаризирал
| МИН.ПРЕД.ВР., 1Л., ЕД.Ч., Ж.Р. = бях фамилиаризирала
| МИН.ПРЕД.ВР., 1Л., ЕД.Ч., СР.Р. = бях фамилиаризирало
| МИН.ПРЕД.ВР., 1Л., МН.Ч. = бяхме фамилиаризирали
| МИН.ПРЕД.ВР., 2Л., ЕД.Ч., М.Р. = беше фамилиаризирал
| МИН.ПРЕД.ВР., 2Л., ЕД.Ч., Ж.Р. = беше фамилиаризирала
| МИН.ПРЕД.ВР., 2Л., ЕД.Ч., СР.Р. = беше фамилиаризирало
| МИН.ПРЕД.ВР., 2Л., МН.Ч. = бяхте фамилиаризирали
| МИН.ПРЕД.ВР., 3Л., ЕД.Ч., М.Р. = беше фамилиаризирал
| МИН.ПРЕД.ВР., 3Л., ЕД.Ч., Ж.Р. = беше фамилиаризирала
| МИН.ПРЕД.ВР., 3Л., ЕД.Ч., СР.Р. = беше фамилиаризирало
| МИН.ПРЕД.ВР., 3Л., МН.Ч. = бяха фамилиаризирали
| БЪД.ВР., 1Л., ЕД.Ч. = ще фамилиаризирам
| БЪД.ВР., 1Л., МН.Ч. = ще фамилиаризираме
| БЪД.ВР., 2Л., ЕД.Ч. = ще фамилиаризираш
| БЪД.ВР., 2Л., МН.Ч. = ще фамилиаризирате
| БЪД.ВР., 3Л., ЕД.Ч. = ще фамилиаризира
| БЪД.ВР., 3Л., МН.Ч. = ще фамилиаризират
| БЪД.ПРЕД.ВР., 1Л., ЕД.Ч., М.Р. = ще съм фамилиаризирал
| БЪД.ПРЕД.ВР., 1Л., ЕД.Ч., Ж.Р. = ще съм фамилиаризирала
| БЪД.ПРЕД.ВР., 1Л., ЕД.Ч., СР.Р. = ще съм фамилиаризирало
| БЪД.ПРЕД.ВР., 1Л., МН.Ч. = ще сме фамилиаризирали
| БЪД.ПРЕД.ВР., 2Л., ЕД.Ч., М.Р. = ще си фамилиаризирал
| БЪД.ПРЕД.ВР., 2Л., ЕД.Ч., Ж.Р. = ще си фамилиаризирала
| БЪД.ПРЕД.ВР., 2Л., ЕД.Ч., СР.Р. = ще си фамилиаризирало
| БЪД.ПРЕД.ВР., 2Л., МН.Ч. = ще сте фамилиаризирали
| БЪД.ПРЕД.ВР., 3Л., ЕД.Ч., М.Р. = ще е фамилиаризирал
| БЪД.ПРЕД.ВР., 3Л., ЕД.Ч., Ж.Р. = ще е фамилиаризирала
| БЪД.ПРЕД.ВР., 3Л., ЕД.Ч., СР.Р. = ще е фамилиаризирало
| БЪД.ПРЕД.ВР., 3Л., МН.Ч. = ще са фамилиаризирали
| БЪД.ВР. В МИН., 1Л., ЕД.Ч. = щях да фамилиаризирам
| БЪД.ВР. В МИН., 1Л., МН.Ч. = щяхме да фамилиаризираме
| БЪД.ВР. В МИН., 2Л., ЕД.Ч. = щеше да фамилиаризираш
| БЪД.ВР. В МИН., 2Л., МН.Ч. = щяхте да фамилиаризирате
| БЪД.ВР. В МИН., 3Л., ЕД.Ч. = щеше да фамилиаризира
| БЪД.ВР. В МИН., 3Л., МН.Ч. = щяха да фамилиаризират
| БЪД.ПРЕД.ВР. В МИН., 1Л., ЕД.Ч., М.Р. = щях да съм фамилиаризирал
| БЪД.ПРЕД.ВР. В МИН., 1Л., ЕД.Ч., Ж.Р. = щях да съм фамилиаризирала
| БЪД.ПРЕД.ВР. В МИН., 1Л., ЕД.Ч., СР.Р. = щях да съм фамилиаризирало
| БЪД.ПРЕД.ВР. В МИН., 1Л., МН.Ч. = щяхме да сме фамилиаризирали
| БЪД.ПРЕД.ВР. В МИН., 2Л., ЕД.Ч., М.Р. = щеше да си фамилиаризирал
| БЪД.ПРЕД.ВР. В МИН., 2Л., ЕД.Ч., Ж.Р. = щеше да си фамилиаризирала
| БЪД.ПРЕД.ВР. В МИН., 2Л., ЕД.Ч., СР.Р. = щеше да си фамилиаризирало
| БЪД.ПРЕД.ВР. В МИН., 2Л., МН.Ч. = щяхте да сте фамилиаризирали
| БЪД.ПРЕД.ВР. В МИН., 3Л., ЕД.Ч., М.Р. = щеше да е фамилиаризирал
| БЪД.ПРЕД.ВР. В МИН., 3Л., ЕД.Ч., Ж.Р. = щеше да е фамилиаризирала
| БЪД.ПРЕД.ВР. В МИН., 3Л., ЕД.Ч., СР.Р. = щеше да е фамилиаризирало
| БЪД.ПРЕД.ВР. В МИН., 3Л., МН.Ч. = щяха да са фамилиаризирали
| ПР.НАКЛ., СЕГ.ВР., 1Л., ЕД.Ч., М.Р. = фамилиаризирал съм
| ПР.НАКЛ., СЕГ.ВР., 1Л., ЕД.Ч., Ж.Р. = фамилиаризирала съм
| ПР.НАКЛ., СЕГ.ВР., 1Л., ЕД.Ч., СР.Р. = фамилиаризирало съм
| ПР.НАКЛ., СЕГ.ВР., 1Л., МН.Ч. = фамилиаризирали сме
| ПР.НАКЛ., СЕГ.ВР., 2Л., ЕД.Ч., М.Р. = фамилиаризирал си
| ПР.НАКЛ., СЕГ.ВР., 2Л., ЕД.Ч., Ж.Р. = фамилиаризирала си
| ПР.НАКЛ., СЕГ.ВР., 2Л., ЕД.Ч., СР.Р. = фамилиаризирало си
| ПР.НАКЛ., СЕГ.ВР., 2Л., МН.Ч. = фамилиаризирали сте
| ПР.НАКЛ., СЕГ.ВР., 3Л., ЕД.Ч., М.Р. = фамилиаризирал (е)
| ПР.НАКЛ., СЕГ.ВР., 3Л., ЕД.Ч., Ж.Р. = фамилиаризирала (е)
| ПР.НАКЛ., СЕГ.ВР., 3Л., ЕД.Ч., СР.Р. = фамилиаризирало (е)
| ПР.НАКЛ., СЕГ.ВР., 3Л., МН.Ч. = фамилиаризирали (са)
| ПР.НАКЛ., МИН.СВ.ВР., 1Л., ЕД.Ч., М.Р. = фамилиаризирал съм
| ПР.НАКЛ., МИН.СВ.ВР., 1Л., ЕД.Ч., Ж.Р. = фамилиаризирала съм
| ПР.НАКЛ., МИН.СВ.ВР., 1Л., ЕД.Ч., СР.Р. = фамилиаризирало съм
| ПР.НАКЛ., МИН.СВ.ВР., 1Л., МН.Ч. = фамилиаризирали сме
| ПР.НАКЛ., МИН.СВ.ВР., 2Л., ЕД.Ч., М.Р. = фамилиаризирал си
| ПР.НАКЛ., МИН.СВ.ВР., 2Л., ЕД.Ч., Ж.Р. = фамилиаризирала си
| ПР.НАКЛ., МИН.СВ.ВР., 2Л., ЕД.Ч., СР.Р. = фамилиаризирало си
| ПР.НАКЛ., МИН.СВ.ВР., 2Л., МН.Ч. = фамилиаризирали сте
| ПР.НАКЛ., МИН.СВ.ВР., 3Л., ЕД.Ч., М.Р. = фамилиаризирал (е)
| ПР.НАКЛ., МИН.СВ.ВР., 3Л., ЕД.Ч., Ж.Р. = фамилиаризирала (е)
| ПР.НАКЛ., МИН.СВ.ВР., 3Л., ЕД.Ч., СР.Р. = фамилиаризирало (е)
| ПР.НАКЛ., МИН.СВ.ВР., 3Л., МН.Ч. = фамилиаризирали (са)
| ПР.НАКЛ., МИН.НЕОПР.ВР., 1Л., ЕД.Ч., М.Р. = бил съм фамилиаризирал
| ПР.НАКЛ., МИН.НЕОПР.ВР., 1Л., ЕД.Ч., Ж.Р. = била съм фамилиаризирала
| ПР.НАКЛ., МИН.НЕОПР.ВР., 1Л., ЕД.Ч., СР.Р. = било съм фамилиаризирало
| ПР.НАКЛ., МИН.НЕОПР.ВР., 1Л., МН.Ч. = били сме фамилиаризирали
| ПР.НАКЛ., МИН.НЕОПР.ВР., 2Л., ЕД.Ч., М.Р. = бил си фамилиаризирал
| ПР.НАКЛ., МИН.НЕОПР.ВР., 2Л., ЕД.Ч., Ж.Р. = била си фамилиаризирала
| ПР.НАКЛ., МИН.НЕОПР.ВР., 2Л., ЕД.Ч., СР.Р. = било си фамилиаризирало
| ПР.НАКЛ., МИН.НЕОПР.ВР., 2Л., МН.Ч. = били сте фамилиаризирали
| ПР.НАКЛ., МИН.НЕОПР.ВР., 3Л., ЕД.Ч., М.Р. = бил (е) фамилиаризирал
| ПР.НАКЛ., МИН.НЕОПР.ВР., 3Л., ЕД.Ч., Ж.Р. = била (е) фамилиаризирала
| ПР.НАКЛ., МИН.НЕОПР.ВР., 3Л., ЕД.Ч., СР.Р. = било (е) фамилиаризирало
| ПР.НАКЛ., МИН.НЕОПР.ВР., 3Л., МН.Ч. = били (са) фамилиаризирали
| ПР.НАКЛ., БЪД.ВР., 1Л., ЕД.Ч., М.Р. = щял съм да фамилиаризирам
| ПР.НАКЛ., БЪД.ВР., 1Л., ЕД.Ч., Ж.Р. = щяла съм да фамилиаризирам
| ПР.НАКЛ., БЪД.ВР., 1Л., ЕД.Ч., СР.Р. = щяло съм да фамилиаризирам
| ПР.НАКЛ., БЪД.ВР., 1Л., МН.Ч. = щели сме да фамилиаризираме
| ПР.НАКЛ., БЪД.ВР., 2Л., ЕД.Ч., М.Р. = щял си да фамилиаризираш
| ПР.НАКЛ., БЪД.ВР., 2Л., ЕД.Ч., Ж.Р. = щяла си да фамилиаризираш
| ПР.НАКЛ., БЪД.ВР., 2Л., ЕД.Ч., СР.Р. = щяло си да фамилиаризираш
| ПР.НАКЛ., БЪД.ВР., 2Л., МН.Ч. = щели сте да фамилиаризирате
| ПР.НАКЛ., БЪД.ВР., 3Л., ЕД.Ч., М.Р. = щял (е) да фамилиаризира
| ПР.НАКЛ., БЪД.ВР., 3Л., ЕД.Ч., Ж.Р. = щяла (е) да фамилиаризира
| ПР.НАКЛ., БЪД.ВР., 3Л., ЕД.Ч., СР.Р. = щяло (е) да фамилиаризира
| ПР.НАКЛ., БЪД.ВР., 3Л., МН.Ч. = щели (са) да фамилиаризират
| ПР.НАКЛ., БЪД.ПРЕД.ВР., 1Л., ЕД.Ч., М.Р. = щял съм да съм фамилиаризирал
| ПР.НАКЛ., БЪД.ПРЕД.ВР., 1Л., ЕД.Ч., Ж.Р. = щяла съм да съм фамилиаризирала
| ПР.НАКЛ., БЪД.ПРЕД.ВР., 1Л., ЕД.Ч., СР.Р. = щяло съм да съм фамилиаризирало
| ПР.НАКЛ., БЪД.ПРЕД.ВР., 1Л., МН.Ч. = щели сме да сме фамилиаризирали
| ПР.НАКЛ., БЪД.ПРЕД.ВР., 2Л., ЕД.Ч., М.Р. = щял си да си фамилиаризирал
| ПР.НАКЛ., БЪД.ПРЕД.ВР., 2Л., ЕД.Ч., Ж.Р. = щяла си да си фамилиаризирала
| ПР.НАКЛ., БЪД.ПРЕД.ВР., 2Л., ЕД.Ч., СР.Р. = щяло си да си фамилиаризирало
| ПР.НАКЛ., БЪД.ПРЕД.ВР., 2Л., МН.Ч. = щели сте да сте фамилиаризирали
| ПР.НАКЛ., БЪД.ПРЕД.ВР., 3Л., ЕД.Ч., М.Р. = щял (е) да е фамилиаризирал
| ПР.НАКЛ., БЪД.ПРЕД.ВР., 3Л., ЕД.Ч., Ж.Р. = щяла (е) да е фамилиаризирала
| ПР.НАКЛ., БЪД.ПРЕД.ВР., 3Л., ЕД.Ч., СР.Р. = щяло (е) да е фамилиаризирало
| ПР.НАКЛ., БЪД.ПРЕД.ВР., 3Л., МН.Ч. = щели (са) да са фамилиаризирали
| УСЛОВНО НАКЛОНЕНИЕ, 1Л., ЕД.Ч., М.Р. = бих фамилиаризирал
| УСЛОВНО НАКЛОНЕНИЕ, 1Л., ЕД.Ч., Ж.Р. = бих фамилиаризирала
| УСЛОВНО НАКЛОНЕНИЕ, 1Л., ЕД.Ч., СР.Р. = бих фамилиаризирало
| УСЛОВНО НАКЛОНЕНИЕ, 1Л., МН.Ч. = бихме фамилиаризирали
| УСЛОВНО НАКЛОНЕНИЕ, 2Л., ЕД.Ч., М.Р. = би фамилиаризирал
| УСЛОВНО НАКЛОНЕНИЕ, 2Л., ЕД.Ч., Ж.Р. = би фамилиаризирала
| УСЛОВНО НАКЛОНЕНИЕ, 2Л., ЕД.Ч., СР.Р. = би фамилиаризирало
| УСЛОВНО НАКЛОНЕНИЕ, 2Л., МН.Ч. = бихте фамилиаризирали
| УСЛОВНО НАКЛОНЕНИЕ, 3Л., ЕД.Ч., М.Р. = би фамилиаризирал
| УСЛОВНО НАКЛОНЕНИЕ, 3Л., ЕД.Ч., Ж.Р. = би фамилиаризирала
| УСЛОВНО НАКЛОНЕНИЕ, 3Л., ЕД.Ч., СР.Р. = би фамилиаризирало
| УСЛОВНО НАКЛОНЕНИЕ, 3Л., МН.Ч. = биха фамилиаризирали
| ПОВЕЛИТЕЛНО НАКЛОНЕНИЕ, ЕД.Ч. = фа·ми·ли·а·ри·зи·рай
| ПОВЕЛИТЕЛНО НАКЛОНЕНИЕ, МН.Ч. = фа·ми·ли·а·ри·зи·рай·те
| МИН.СТРАД.ПРИЧ. М.Р. = фа·ми·ли·а·ри·зи·ран
| МИН.СТРАД.ПРИЧ. М.Р. НЕПЪЛЕН ЧЛЕН = фа·ми·ли·а·ри·зи·ра·ния
| МИН.СТРАД.ПРИЧ. М.Р. ПЪЛЕН ЧЛЕН = фа·ми·ли·а·ри·зи·ра·ни·ят
| МИН.СТРАД.ПРИЧ. Ж.Р. = фа·ми·ли·а·ри·зи·ра·на
| МИН.СТРАД.ПРИЧ. Ж.Р. ЧЛЕН = фа·ми·ли·а·ри·зи·ра·на·та
| МИН.СТРАД.ПРИЧ. СР.Р. = фа·ми·ли·а·ри·зи·ра·но
| МИН.СТРАД.ПРИЧ. СР.Р. ЧЛЕН = фа·ми·ли·а·ри·зи·ра·но·то
| МИН.СТРАД.ПРИЧ. МН.Ч. = фа·ми·ли·а·ри·зи·ра·ни
| МИН.СТРАД.ПРИЧ. МН.Ч. ЧЛЕН = фа·ми·ли·а·ри·зи·ра·ни·те
| МИН.ДЕЯТ.СВ.ПРИЧ. М.Р. = фа·ми·ли·а·ри·зи·рал
| МИН.ДЕЯТ.СВ.ПРИЧ. М.Р. НЕПЪЛЕН ЧЛЕН = фа·ми·ли·а·ри·зи·ра·лия
| МИН.ДЕЯТ.СВ.ПРИЧ. М.Р. ПЪЛЕН ЧЛЕН = фа·ми·ли·а·ри·зи·ра·ли·ят
| МИН.ДЕЯТ.СВ.ПРИЧ. Ж.Р. = фа·ми·ли·а·ри·зи·ра·ла
| МИН.ДЕЯТ.СВ.ПРИЧ. Ж.Р. ЧЛЕН = фа·ми·ли·а·ри·зи·ра·ла·та
| МИН.ДЕЯТ.СВ.ПРИЧ. СР.Р. = фа·ми·ли·а·ри·зи·ра·ло
| МИН.ДЕЯТ.СВ.ПРИЧ. СР.Р. ЧЛЕН = фа·ми·ли·а·ри·зи·ра·ло·то
| МИН.ДЕЯТ.СВ.ПРИЧ. МН.Ч. = фа·ми·ли·а·ри·зи·ра·ли
| МИН.ДЕЯТ.СВ.ПРИЧ. МН.Ч. ЧЛЕН = фа·ми·ли·а·ри·зи·ра·ли·те
| МИН.ДЕЯТ.НЕСВ.ПРИЧ. М.Р. = фа·ми·ли·а·ри·зи·рал
| МИН.ДЕЯТ.НЕСВ.ПРИЧ. М.Р. НЕПЪЛЕН ЧЛЕН = фа·ми·ли·а·ри·зи·ра·лия
| МИН.ДЕЯТ.НЕСВ.ПРИЧ. М.Р. ПЪЛЕН ЧЛЕН = фа·ми·ли·а·ри·зи·ра·ли·ят
| МИН.ДЕЯТ.НЕСВ.ПРИЧ. Ж.Р. = фа·ми·ли·а·ри·зи·ра·ла
| МИН.ДЕЯТ.НЕСВ.ПРИЧ. Ж.Р. ЧЛЕН = фа·ми·ли·а·ри·зи·ра·ла·та
| МИН.ДЕЯТ.НЕСВ.ПРИЧ. СР.Р. = фа·ми·ли·а·ри·зи·ра·ло
| МИН.ДЕЯТ.НЕСВ.ПРИЧ. СР.Р. ЧЛЕН = фа·ми·ли·а·ри·зи·ра·ло·то
| МИН.ДЕЯТ.НЕСВ.ПРИЧ. МН.Ч. = фа·ми·ли·а·ри·зи·ра·ли
| МИН.ДЕЯТ.НЕСВ.ПРИЧ. МН.Ч. ЧЛЕН = фа·ми·ли·а·ри·зи·ра·ли·те
| СЕГ.ДЕЯТ.ПРИЧ. М.Р. = фа·ми·ли·а·ри·зи·ращ
| СЕГ.ДЕЯТ.ПРИЧ. М.Р. НЕПЪЛЕН ЧЛЕН = фа·ми·ли·а·ри·зи·ра·щия
| СЕГ.ДЕЯТ.ПРИЧ. М.Р. ПЪЛЕН ЧЛЕН = фа·ми·ли·а·ри·зи·ра·щи·ят
| СЕГ.ДЕЯТ.ПРИЧ. Ж.Р. = фа·ми·ли·а·ри·зи·ра·ща
| СЕГ.ДЕЯТ.ПРИЧ. Ж.Р. ЧЛЕН = фа·ми·ли·а·ри·зи·ра·ща·та
| СЕГ.ДЕЯТ.ПРИЧ. СР.Р. = фа·ми·ли·а·ри·зи·ра·що
| СЕГ.ДЕЯТ.ПРИЧ. СР.Р. ЧЛЕН = фа·ми·ли·а·ри·зи·ра·що·то
| СЕГ.ДЕЯТ.ПРИЧ. МН.Ч. = фа·ми·ли·а·ри·зи·ра·щи
| СЕГ.ДЕЯТ.ПРИЧ. МН.Ч. ЧЛЕН = фа·ми·ли·а·ри·зи·ра·щи·те
| ДЕЕПРИЧАСТИЕ = фа·ми·ли·а·ри·зи·рай·ки
| СКРИТИ ПРЕПРАТКИ = 
[[фамилиаризирам]],
[[фамилиаризираш]],
[[фамилиаризира]],
[[фамилиаризираме]],
[[фамилиаризирате]],
[[фамилиаризират]],
[[фамилиаризирах]],
[[фамилиаризирахме]],
[[фамилиаризирахте]],
[[фамилиаризираха]],
[[фамилиаризираше]],
[[фамилиаризирай]],
[[фамилиаризирайте]],
[[фамилиаризирал]],
[[фамилиаризиралия]],
[[фамилиаризиралият]],
[[фамилиаризирала]],
[[фамилиаризиралата]],
[[фамилиаризирало]],
[[фамилиаризиралото]],
[[фамилиаризирали]],
[[фамилиаризиралите]],
[[фамилиаризиран]],
[[фамилиаризирания]],
[[фамилиаризираният]],
[[фамилиаризирана]],
[[фамилиаризираната]],
[[фамилиаризирано]],
[[фамилиаризираното]],
[[фамилиаризирани]],
[[фамилиаризираните]],
[[фамилиаризиращ]],
[[фамилиаризиращия]],
[[фамилиаризиращият]],
[[фамилиаризираща]],
[[фамилиаризиращата]],
[[фамилиаризиращо]],
[[фамилиаризиращото]],
[[фамилиаризиращи]],
[[фамилиаризиращите]],
[[фамилиаризирайки]],
[[фамилиаризирал съм]],
[[фамилиаризирала съм]],
[[фамилиаризирало съм]],
[[фамилиаризирали сме]],
[[фамилиаризирал си]],
[[фамилиаризирала си]],
[[фамилиаризирало си]],
[[фамилиаризирали сте]],
[[фамилиаризирал е]],
[[фамилиаризирала е]],
[[фамилиаризирало е]],
[[фамилиаризирали са]],
[[бях фамилиаризирал]],
[[бях фамилиаризирала]],
[[бях фамилиаризирало]],
[[бяхме фамилиаризирали]],
[[беше фамилиаризирал]],
[[беше фамилиаризирала]],
[[беше фамилиаризирало]],
[[бяхте фамилиаризирали]],
[[бяха фамилиаризирали]],
[[ще фамилиаризирам]],
[[ще фамилиаризираме]],
[[ще фамилиаризираш]],
[[ще фамилиаризирате]],
[[ще фамилиаризира]],
[[ще фамилиаризират]],
[[ще съм фамилиаризирал]],
[[ще съм фамилиаризирала]],
[[ще съм фамилиаризирало]],
[[ще сме фамилиаризирали]],
[[ще си фамилиаризирал]],
[[ще си фамилиаризирала]],
[[ще си фамилиаризирало]],
[[ще сте фамилиаризирали]],
[[ще е фамилиаризирал]],
[[ще е фамилиаризирала]],
[[ще е фамилиаризирало]],
[[ще са фамилиаризирали]],
[[щях да фамилиаризирам]],
[[щяхме да фамилиаризираме]],
[[щеше да фамилиаризираш]],
[[щяхте да фамилиаризирате]],
[[щеше да фамилиаризира]],
[[щяха да фамилиаризират]],
[[щях да съм фамилиаризирал]],
[[щях да съм фамилиаризирала]],
[[щях да съм фамилиаризирало]],
[[щяхме да сме фамилиаризирали]],
[[щеше да си фамилиаризирал]],
[[щеше да си фамилиаризирала]],
[[щеше да си фамилиаризирало]],
[[щяхте да сте фамилиаризирали]],
[[щеше да е фамилиаризирал]],
[[щеше да е фамилиаризирала]],
[[щеше да е фамилиаризирало]],
[[щяха да са фамилиаризирали]],
[[бил съм фамилиаризирал]],
[[била съм фамилиаризирала]],
[[било съм фамилиаризирало]],
[[били сме фамилиаризирали]],
[[бил си фамилиаризирал]],
[[била си фамилиаризирала]],
[[било си фамилиаризирало]],
[[били сте фамилиаризирали]],
[[бил е фамилиаризирал]],
[[била е фамилиаризирала]],
[[било е фамилиаризирало]],
[[били са фамилиаризирали]],
[[щял съм да фамилиаризирам]],
[[щяла съм да фамилиаризирам]],
[[щяло съм да фамилиаризирам]],
[[щели сме да фамилиаризираме]],
[[щял си да фамилиаризираш]],
[[щяла си да фамилиаризираш]],
[[щяло си да фамилиаризираш]],
[[щели сте да фамилиаризирате]],
[[щял да фамилиаризира]],
[[щяла да фамилиаризира]],
[[щяло да фамилиаризира]],
[[щели да фамилиаризират]],
[[щял е да фамилиаризира]],
[[щяла е да фамилиаризира]],
[[щяло е да фамилиаризира]],
[[щели са да фамилиаризират]],
[[щял съм да съм фамилиаризирал]],
[[щяла съм да съм фамилиаризирала]],
[[щяло съм да съм фамилиаризирало]],
[[щели сме да сме фамилиаризирали]],
[[щял си да си фамилиаризирал]],
[[щяла си да си фамилиаризирала]],
[[щяло си да си фамилиаризирало]],
[[щели сте да сте фамилиаризирали]],
[[щял да е фамилиаризирал]],
[[щяла да е фамилиаризирала]],
[[щяло да е фамилиаризирало]],
[[щели да са фамилиаризирали]],
[[щял е да е фамилиаризирал]],
[[щяла е да е фамилиаризирала]],
[[щяло е да е фамилиаризирало]],
[[щели са да са фамилиаризирали]],
[[бих фамилиаризирал]],
[[бих фамилиаризирала]],
[[бих фамилиаризирало]],
[[бихме фамилиаризирали]],
[[би фамилиаризирал]],
[[би фамилиаризирала]],
[[би фамилиаризирало]],
[[бихте фамилиаризирали]],
[[биха фамилиаризирали]],
}}</text>
      <sha1>j81u19s455bd6qjlfcw2nhvze4ir93z</sha1>
    </revision>
  </page>
  <page>
    <title>Шаблон:Словоформи/фамилиарнича</title>
    <ns>10</ns>
    <id>465163</id>
    <revision>
      <id>497145</id>
      <timestamp>2005-05-08T13:18:39Z</timestamp>
      <contributor>
        <username>Bgbot</username>
        <id>83</id>
      </contributor>
      <comment>Борислав: Шаблон със словоформи</comment>
      <model>wikitext</model>
      <format>text/x-wiki</format>
      <text bytes="25186" xml:space="preserve">{{Шаблон:Словоформи/Глагол|
  ОСНОВНА ФОРМА = фамилиарнича
| СЕГ.ВР., 1Л., ЕД.Ч. = фа·ми·ли·ар·ни·ча
| СЕГ.ВР., 1Л., МН.Ч. = фа·ми·ли·ар·ни·чим
| СЕГ.ВР., 2Л., ЕД.Ч. = фа·ми·ли·ар·ни·чиш
| СЕГ.ВР., 2Л., МН.Ч. = фа·ми·ли·ар·ни·чи·те
| СЕГ.ВР., 3Л., ЕД.Ч. = фа·ми·ли·ар·ни·чи
| СЕГ.ВР., 3Л., МН.Ч. = фа·ми·ли·ар·ни·чат
| МИН.СВ.ВР., 1Л., ЕД.Ч. = фа·ми·ли·ар·ни·чих
| МИН.СВ.ВР., 1Л., МН.Ч. = фа·ми·ли·ар·ни·чих·ме
| МИН.СВ.ВР., 2Л., ЕД.Ч. = фа·ми·ли·ар·ни·чи
| МИН.СВ.ВР., 2Л., МН.Ч. = фа·ми·ли·ар·ни·чих·те
| МИН.СВ.ВР., 3Л., ЕД.Ч. = фа·ми·ли·ар·ни·чи
| МИН.СВ.ВР., 3Л., МН.Ч. = фа·ми·ли·ар·ни·чи·ха
| МИН.НЕСВ.ВР., 1Л., ЕД.Ч. = фа·ми·ли·ар·ни·чех
| МИН.НЕСВ.ВР., 1Л., МН.Ч. = фа·ми·ли·ар·ни·чех·ме
| МИН.НЕСВ.ВР., 2Л., ЕД.Ч. = фа·ми·ли·ар·ни·че·ше
| МИН.НЕСВ.ВР., 2Л., МН.Ч. = фа·ми·ли·ар·ни·чех·те
| МИН.НЕСВ.ВР., 3Л., ЕД.Ч. = фа·ми·ли·ар·ни·че·ше
| МИН.НЕСВ.ВР., 3Л., МН.Ч. = фа·ми·ли·ар·ни·че·ха
| МИН.НЕОПР.ВР., 1Л., ЕД.Ч., М.Р. = фамилиарничил съм
| МИН.НЕОПР.ВР., 1Л., ЕД.Ч., Ж.Р. = фамилиарничила съм
| МИН.НЕОПР.ВР., 1Л., ЕД.Ч., СР.Р. = фамилиарничило съм
| МИН.НЕОПР.ВР., 1Л., МН.Ч. = фамилиарничили сме
| МИН.НЕОПР.ВР., 2Л., ЕД.Ч., М.Р. = фамилиарничил си
| МИН.НЕОПР.ВР., 2Л., ЕД.Ч., Ж.Р. = фамилиарничила си
| МИН.НЕОПР.ВР., 2Л., ЕД.Ч., СР.Р. = фамилиарничило си
| МИН.НЕОПР.ВР., 2Л., МН.Ч. = фамилиарничили сте
| МИН.НЕОПР.ВР., 3Л., ЕД.Ч., М.Р. = фамилиарничил е
| МИН.НЕОПР.ВР., 3Л., ЕД.Ч., Ж.Р. = фамилиарничила е
| МИН.НЕОПР.ВР., 3Л., ЕД.Ч., СР.Р. = фамилиарничило е
| МИН.НЕОПР.ВР., 3Л., МН.Ч. = фамилиарничили са
| МИН.ПРЕД.ВР., 1Л., ЕД.Ч., М.Р. = бях фамилиарничил
| МИН.ПРЕД.ВР., 1Л., ЕД.Ч., Ж.Р. = бях фамилиарничила
| МИН.ПРЕД.ВР., 1Л., ЕД.Ч., СР.Р. = бях фамилиарничило
| МИН.ПРЕД.ВР., 1Л., МН.Ч. = бяхме фамилиарничили
| МИН.ПРЕД.ВР., 2Л., ЕД.Ч., М.Р. = беше фамилиарничил
| МИН.ПРЕД.ВР., 2Л., ЕД.Ч., Ж.Р. = беше фамилиарничила
| МИН.ПРЕД.ВР., 2Л., ЕД.Ч., СР.Р. = беше фамилиарничило
| МИН.ПРЕД.ВР., 2Л., МН.Ч. = бяхте фамилиарничили
| МИН.ПРЕД.ВР., 3Л., ЕД.Ч., М.Р. = беше фамилиарничил
| МИН.ПРЕД.ВР., 3Л., ЕД.Ч., Ж.Р. = беше фамилиарничила
| МИН.ПРЕД.ВР., 3Л., ЕД.Ч., СР.Р. = беше фамилиарничило
| МИН.ПРЕД.ВР., 3Л., МН.Ч. = бяха фамилиарничили
| БЪД.ВР., 1Л., ЕД.Ч. = ще фамилиарнича
| БЪД.ВР., 1Л., МН.Ч. = ще фамилиарничим
| БЪД.ВР., 2Л., ЕД.Ч. = ще фамилиарничиш
| БЪД.ВР., 2Л., МН.Ч. = ще фамилиарничите
| БЪД.ВР., 3Л., ЕД.Ч. = ще фамилиарничи
| БЪД.ВР., 3Л., МН.Ч. = ще фамилиарничат
| БЪД.ПРЕД.ВР., 1Л., ЕД.Ч., М.Р. = ще съм фамилиарничил
| БЪД.ПРЕД.ВР., 1Л., ЕД.Ч., Ж.Р. = ще съм фамилиарничила
| БЪД.ПРЕД.ВР., 1Л., ЕД.Ч., СР.Р. = ще съм фамилиарничило
| БЪД.ПРЕД.ВР., 1Л., МН.Ч. = ще сме фамилиарничили
| БЪД.ПРЕД.ВР., 2Л., ЕД.Ч., М.Р. = ще си фамилиарничил
| БЪД.ПРЕД.ВР., 2Л., ЕД.Ч., Ж.Р. = ще си фамилиарничила
| БЪД.ПРЕД.ВР., 2Л., ЕД.Ч., СР.Р. = ще си фамилиарничило
| БЪД.ПРЕД.ВР., 2Л., МН.Ч. = ще сте фамилиарничили
| БЪД.ПРЕД.ВР., 3Л., ЕД.Ч., М.Р. = ще е фамилиарничил
| БЪД.ПРЕД.ВР., 3Л., ЕД.Ч., Ж.Р. = ще е фамилиарничила
| БЪД.ПРЕД.ВР., 3Л., ЕД.Ч., СР.Р. = ще е фамилиарничило
| БЪД.ПРЕД.ВР., 3Л., МН.Ч. = ще са фамилиарничили
| БЪД.ВР. В МИН., 1Л., ЕД.Ч. = щях да фамилиарнича
| БЪД.ВР. В МИН., 1Л., МН.Ч. = щяхме да фамилиарничим
| БЪД.ВР. В МИН., 2Л., ЕД.Ч. = щеше да фамилиарничиш
| БЪД.ВР. В МИН., 2Л., МН.Ч. = щяхте да фамилиарничите
| БЪД.ВР. В МИН., 3Л., ЕД.Ч. = щеше да фамилиарничи
| БЪД.ВР. В МИН., 3Л., МН.Ч. = щяха да фамилиарничат
| БЪД.ПРЕД.ВР. В МИН., 1Л., ЕД.Ч., М.Р. = щях да съм фамилиарничил
| БЪД.ПРЕД.ВР. В МИН., 1Л., ЕД.Ч., Ж.Р. = щях да съм фамилиарничила
| БЪД.ПРЕД.ВР. В МИН., 1Л., ЕД.Ч., СР.Р. = щях да съм фамилиарничило
| БЪД.ПРЕД.ВР. В МИН., 1Л., МН.Ч. = щяхме да сме фамилиарничили
| БЪД.ПРЕД.ВР. В МИН., 2Л., ЕД.Ч., М.Р. = щеше да си фамилиарничил
| БЪД.ПРЕД.ВР. В МИН., 2Л., ЕД.Ч., Ж.Р. = щеше да си фамилиарничила
| БЪД.ПРЕД.ВР. В МИН., 2Л., ЕД.Ч., СР.Р. = щеше да си фамилиарничило
| БЪД.ПРЕД.ВР. В МИН., 2Л., МН.Ч. = щяхте да сте фамилиарничили
| БЪД.ПРЕД.ВР. В МИН., 3Л., ЕД.Ч., М.Р. = щеше да е фамилиарничил
| БЪД.ПРЕД.ВР. В МИН., 3Л., ЕД.Ч., Ж.Р. = щеше да е фамилиарничила
| БЪД.ПРЕД.ВР. В МИН., 3Л., ЕД.Ч., СР.Р. = щеше да е фамилиарничило
| БЪД.ПРЕД.ВР. В МИН., 3Л., МН.Ч. = щяха да са фамилиарничили
| ПР.НАКЛ., СЕГ.ВР., 1Л., ЕД.Ч., М.Р. = фамилиарничел съм
| ПР.НАКЛ., СЕГ.ВР., 1Л., ЕД.Ч., Ж.Р. = фамилиарничела съм
| ПР.НАКЛ., СЕГ.ВР., 1Л., ЕД.Ч., СР.Р. = фамилиарничело съм
| ПР.НАКЛ., СЕГ.ВР., 1Л., МН.Ч. = фамилиарничели сме
| ПР.НАКЛ., СЕГ.ВР., 2Л., ЕД.Ч., М.Р. = фамилиарничел си
| ПР.НАКЛ., СЕГ.ВР., 2Л., ЕД.Ч., Ж.Р. = фамилиарничела си
| ПР.НАКЛ., СЕГ.ВР., 2Л., ЕД.Ч., СР.Р. = фамилиарничело си
| ПР.НАКЛ., СЕГ.ВР., 2Л., МН.Ч. = фамилиарничели сте
| ПР.НАКЛ., СЕГ.ВР., 3Л., ЕД.Ч., М.Р. = фамилиарничел (е)
| ПР.НАКЛ., СЕГ.ВР., 3Л., ЕД.Ч., Ж.Р. = фамилиарничела (е)
| ПР.НАКЛ., СЕГ.ВР., 3Л., ЕД.Ч., СР.Р. = фамилиарничело (е)
| ПР.НАКЛ., СЕГ.ВР., 3Л., МН.Ч. = фамилиарничели (са)
| ПР.НАКЛ., МИН.СВ.ВР., 1Л., ЕД.Ч., М.Р. = фамилиарничил съм
| ПР.НАКЛ., МИН.СВ.ВР., 1Л., ЕД.Ч., Ж.Р. = фамилиарничила съм
| ПР.НАКЛ., МИН.СВ.ВР., 1Л., ЕД.Ч., СР.Р. = фамилиарничило съм
| ПР.НАКЛ., МИН.СВ.ВР., 1Л., МН.Ч. = фамилиарничили сме
| ПР.НАКЛ., МИН.СВ.ВР., 2Л., ЕД.Ч., М.Р. = фамилиарничил си
| ПР.НАКЛ., МИН.СВ.ВР., 2Л., ЕД.Ч., Ж.Р. = фамилиарничила си
| ПР.НАКЛ., МИН.СВ.ВР., 2Л., ЕД.Ч., СР.Р. = фамилиарничило си
| ПР.НАКЛ., МИН.СВ.ВР., 2Л., МН.Ч. = фамилиарничили сте
| ПР.НАКЛ., МИН.СВ.ВР., 3Л., ЕД.Ч., М.Р. = фамилиарничил (е)
| ПР.НАКЛ., МИН.СВ.ВР., 3Л., ЕД.Ч., Ж.Р. = фамилиарничила (е)
| ПР.НАКЛ., МИН.СВ.ВР., 3Л., ЕД.Ч., СР.Р. = фамилиарничило (е)
| ПР.НАКЛ., МИН.СВ.ВР., 3Л., МН.Ч. = фамилиарничили (са)
| ПР.НАКЛ., МИН.НЕОПР.ВР., 1Л., ЕД.Ч., М.Р. = бил съм фамилиарничил
| ПР.НАКЛ., МИН.НЕОПР.ВР., 1Л., ЕД.Ч., Ж.Р. = била съм фамилиарничила
| ПР.НАКЛ., МИН.НЕОПР.ВР., 1Л., ЕД.Ч., СР.Р. = било съм фамилиарничило
| ПР.НАКЛ., МИН.НЕОПР.ВР., 1Л., МН.Ч. = били сме фамилиарничили
| ПР.НАКЛ., МИН.НЕОПР.ВР., 2Л., ЕД.Ч., М.Р. = бил си фамилиарничил
| ПР.НАКЛ., МИН.НЕОПР.ВР., 2Л., ЕД.Ч., Ж.Р. = била си фамилиарничила
| ПР.НАКЛ., МИН.НЕОПР.ВР., 2Л., ЕД.Ч., СР.Р. = било си фамилиарничило
| ПР.НАКЛ., МИН.НЕОПР.ВР., 2Л., МН.Ч. = били сте фамилиарничили
| ПР.НАКЛ., МИН.НЕОПР.ВР., 3Л., ЕД.Ч., М.Р. = бил (е) фамилиарничил
| ПР.НАКЛ., МИН.НЕОПР.ВР., 3Л., ЕД.Ч., Ж.Р. = била (е) фамилиарничила
| ПР.НАКЛ., МИН.НЕОПР.ВР., 3Л., ЕД.Ч., СР.Р. = било (е) фамилиарничило
| ПР.НАКЛ., МИН.НЕОПР.ВР., 3Л., МН.Ч. = били (са) фамилиарничили
| ПР.НАКЛ., БЪД.ВР., 1Л., ЕД.Ч., М.Р. = щял съм да фамилиарнича
| ПР.НАКЛ., БЪД.ВР., 1Л., ЕД.Ч., Ж.Р. = щяла съм да фамилиарнича
| ПР.НАКЛ., БЪД.ВР., 1Л., ЕД.Ч., СР.Р. = щяло съм да фамилиарнича
| ПР.НАКЛ., БЪД.ВР., 1Л., МН.Ч. = щели сме да фамилиарничим
| ПР.НАКЛ., БЪД.ВР., 2Л., ЕД.Ч., М.Р. = щял си да фамилиарничиш
| ПР.НАКЛ., БЪД.ВР., 2Л., ЕД.Ч., Ж.Р. = щяла си да фамилиарничиш
| ПР.НАКЛ., БЪД.ВР., 2Л., ЕД.Ч., СР.Р. = щяло си да фамилиарничиш
| ПР.НАКЛ., БЪД.ВР., 2Л., МН.Ч. = щели сте да фамилиарничите
| ПР.НАКЛ., БЪД.ВР., 3Л., ЕД.Ч., М.Р. = щял (е) да фамилиарничи
| ПР.НАКЛ., БЪД.ВР., 3Л., ЕД.Ч., Ж.Р. = щяла (е) да фамилиарничи
| ПР.НАКЛ., БЪД.ВР., 3Л., ЕД.Ч., СР.Р. = щяло (е) да фамилиарничи
| ПР.НАКЛ., БЪД.ВР., 3Л., МН.Ч. = щели (са) да фамилиарничат
| ПР.НАКЛ., БЪД.ПРЕД.ВР., 1Л., ЕД.Ч., М.Р. = щял съм да съм фамилиарничил
| ПР.НАКЛ., БЪД.ПРЕД.ВР., 1Л., ЕД.Ч., Ж.Р. = щяла съм да съм фамилиарничила
| ПР.НАКЛ., БЪД.ПРЕД.ВР., 1Л., ЕД.Ч., СР.Р. = щяло съм да съм фамилиарничило
| ПР.НАКЛ., БЪД.ПРЕД.ВР., 1Л., МН.Ч. = щели сме да сме фамилиарничили
| ПР.НАКЛ., БЪД.ПРЕД.ВР., 2Л., ЕД.Ч., М.Р. = щял си да си фамилиарничил
| ПР.НАКЛ., БЪД.ПРЕД.ВР., 2Л., ЕД.Ч., Ж.Р. = щяла си да си фамилиарничила
| ПР.НАКЛ., БЪД.ПРЕД.ВР., 2Л., ЕД.Ч., СР.Р. = щяло си да си фамилиарничило
| ПР.НАКЛ., БЪД.ПРЕД.ВР., 2Л., МН.Ч. = щели сте да сте фамилиарничили
| ПР.НАКЛ., БЪД.ПРЕД.ВР., 3Л., ЕД.Ч., М.Р. = щял (е) да е фамилиарничил
| ПР.НАКЛ., БЪД.ПРЕД.ВР., 3Л., ЕД.Ч., Ж.Р. = щяла (е) да е фамилиарничила
| ПР.НАКЛ., БЪД.ПРЕД.ВР., 3Л., ЕД.Ч., СР.Р. = щяло (е) да е фамилиарничило
| ПР.НАКЛ., БЪД.ПРЕД.ВР., 3Л., МН.Ч. = щели (са) да са фамилиарничили
| УСЛОВНО НАКЛОНЕНИЕ, 1Л., ЕД.Ч., М.Р. = бих фамилиарничил
| УСЛОВНО НАКЛОНЕНИЕ, 1Л., ЕД.Ч., Ж.Р. = бих фамилиарничила
| УСЛОВНО НАКЛОНЕНИЕ, 1Л., ЕД.Ч., СР.Р. = бих фамилиарничило
| УСЛОВНО НАКЛОНЕНИЕ, 1Л., МН.Ч. = бихме фамилиарничили
| УСЛОВНО НАКЛОНЕНИЕ, 2Л., ЕД.Ч., М.Р. = би фамилиарничил
| УСЛОВНО НАКЛОНЕНИЕ, 2Л., ЕД.Ч., Ж.Р. = би фамилиарничила
| УСЛОВНО НАКЛОНЕНИЕ, 2Л., ЕД.Ч., СР.Р. = би фамилиарничило
| УСЛОВНО НАКЛОНЕНИЕ, 2Л., МН.Ч. = бихте фамилиарничили
| УСЛОВНО НАКЛОНЕНИЕ, 3Л., ЕД.Ч., М.Р. = би фамилиарничил
| УСЛОВНО НАКЛОНЕНИЕ, 3Л., ЕД.Ч., Ж.Р. = би фамилиарничила
| УСЛОВНО НАКЛОНЕНИЕ, 3Л., ЕД.Ч., СР.Р. = би фамилиарничило
| УСЛОВНО НАКЛОНЕНИЕ, 3Л., МН.Ч. = биха фамилиарничили
| ПОВЕЛИТЕЛНО НАКЛОНЕНИЕ, ЕД.Ч. = фа·ми·ли·ар·ни·чи
| ПОВЕЛИТЕЛНО НАКЛОНЕНИЕ, МН.Ч. = фа·ми·ли·ар·ни·че·те
| МИН.СТРАД.ПРИЧ. М.Р. = фа·ми·ли·ар·ни·чен
| МИН.СТРАД.ПРИЧ. М.Р. НЕПЪЛЕН ЧЛЕН = фа·ми·ли·ар·ни·че·ния
| МИН.СТРАД.ПРИЧ. М.Р. ПЪЛЕН ЧЛЕН = фа·ми·ли·ар·ни·че·ни·ят
| МИН.СТРАД.ПРИЧ. Ж.Р. = фа·ми·ли·ар·ни·че·на
| МИН.СТРАД.ПРИЧ. Ж.Р. ЧЛЕН = фа·ми·ли·ар·ни·че·на·та
| МИН.СТРАД.ПРИЧ. СР.Р. = фа·ми·ли·ар·ни·че·но
| МИН.СТРАД.ПРИЧ. СР.Р. ЧЛЕН = фа·ми·ли·ар·ни·че·но·то
| МИН.СТРАД.ПРИЧ. МН.Ч. = фа·ми·ли·ар·ни·че·ни
| МИН.СТРАД.ПРИЧ. МН.Ч. ЧЛЕН = фа·ми·ли·ар·ни·че·ни·те
| МИН.ДЕЯТ.СВ.ПРИЧ. М.Р. = фа·ми·ли·ар·ни·чил
| МИН.ДЕЯТ.СВ.ПРИЧ. М.Р. НЕПЪЛЕН ЧЛЕН = фа·ми·ли·ар·ни·чи·лия
| МИН.ДЕЯТ.СВ.ПРИЧ. М.Р. ПЪЛЕН ЧЛЕН = фа·ми·ли·ар·ни·чи·ли·ят
| МИН.ДЕЯТ.СВ.ПРИЧ. Ж.Р. = фа·ми·ли·ар·ни·чи·ла
| МИН.ДЕЯТ.СВ.ПРИЧ. Ж.Р. ЧЛЕН = фа·ми·ли·ар·ни·чи·ла·та
| МИН.ДЕЯТ.СВ.ПРИЧ. СР.Р. = фа·ми·ли·ар·ни·чи·ло
| МИН.ДЕЯТ.СВ.ПРИЧ. СР.Р. ЧЛЕН = фа·ми·ли·ар·ни·чи·ло·то
| МИН.ДЕЯТ.СВ.ПРИЧ. МН.Ч. = фа·ми·ли·ар·ни·чи·ли
| МИН.ДЕЯТ.СВ.ПРИЧ. МН.Ч. ЧЛЕН = фа·ми·ли·ар·ни·чи·ли·те
| МИН.ДЕЯТ.НЕСВ.ПРИЧ. М.Р. = фа·ми·ли·ар·ни·чел
| МИН.ДЕЯТ.НЕСВ.ПРИЧ. М.Р. НЕПЪЛЕН ЧЛЕН = фа·ми·ли·ар·ни·че·лия
| МИН.ДЕЯТ.НЕСВ.ПРИЧ. М.Р. ПЪЛЕН ЧЛЕН = фа·ми·ли·ар·ни·че·ли·ят
| МИН.ДЕЯТ.НЕСВ.ПРИЧ. Ж.Р. = фа·ми·ли·ар·ни·че·ла
| МИН.ДЕЯТ.НЕСВ.ПРИЧ. Ж.Р. ЧЛЕН = фа·ми·ли·ар·ни·че·ла·та
| МИН.ДЕЯТ.НЕСВ.ПРИЧ. СР.Р. = фа·ми·ли·ар·ни·че·ло
| МИН.ДЕЯТ.НЕСВ.ПРИЧ. СР.Р. ЧЛЕН = фа·ми·ли·ар·ни·че·ло·то
| МИН.ДЕЯТ.НЕСВ.ПРИЧ. МН.Ч. = фа·ми·ли·ар·ни·че·ли
| МИН.ДЕЯТ.НЕСВ.ПРИЧ. МН.Ч. ЧЛЕН = фа·ми·ли·ар·ни·че·ли·те
| СЕГ.ДЕЯТ.ПРИЧ. М.Р. = фа·ми·ли·ар·ни·чещ
| СЕГ.ДЕЯТ.ПРИЧ. М.Р. НЕПЪЛЕН ЧЛЕН = фа·ми·ли·ар·ни·че·щия
| СЕГ.ДЕЯТ.ПРИЧ. М.Р. ПЪЛЕН ЧЛЕН = фа·ми·ли·ар·ни·че·щи·ят
| СЕГ.ДЕЯТ.ПРИЧ. Ж.Р. = фа·ми·ли·ар·ни·че·ща
| СЕГ.ДЕЯТ.ПРИЧ. Ж.Р. ЧЛЕН = фа·ми·ли·ар·ни·че·ща·та
| СЕГ.ДЕЯТ.ПРИЧ. СР.Р. = фа·ми·ли·ар·ни·че·що
| СЕГ.ДЕЯТ.ПРИЧ. СР.Р. ЧЛЕН = фа·ми·ли·ар·ни·че·що·то
| СЕГ.ДЕЯТ.ПРИЧ. МН.Ч. = фа·ми·ли·ар·ни·че·щи
| СЕГ.ДЕЯТ.ПРИЧ. МН.Ч. ЧЛЕН = фа·ми·ли·ар·ни·че·щи·те
| ДЕЕПРИЧАСТИЕ = фа·ми·ли·ар·ни·чей·ки
| СКРИТИ ПРЕПРАТКИ = 
[[фамилиарнича]],
[[фамилиарничиш]],
[[фамилиарничи]],
[[фамилиарничим]],
[[фамилиарничите]],
[[фамилиарничат]],
[[фамилиарничих]],
[[фамилиарничихме]],
[[фамилиарничихте]],
[[фамилиарничиха]],
[[фамилиарничех]],
[[фамилиарничеше]],
[[фамилиарничехме]],
[[фамилиарничехте]],
[[фамилиарничеха]],
[[фамилиарничете]],
[[фамилиарничил]],
[[фамилиарничилия]],
[[фамилиарничилият]],
[[фамилиарничила]],
[[фамилиарничилата]],
[[фамилиарничило]],
[[фамилиарничилото]],
[[фамилиарничили]],
[[фамилиарничилите]],
[[фамилиарничел]],
[[фамилиарничелия]],
[[фамилиарничелият]],
[[фамилиарничела]],
[[фамилиарничелата]],
[[фамилиарничело]],
[[фамилиарничелото]],
[[фамилиарничели]],
[[фамилиарничелите]],
[[фамилиарничен]],
[[фамилиарничения]],
[[фамилиарниченият]],
[[фамилиарничена]],
[[фамилиарничената]],
[[фамилиарничено]],
[[фамилиарниченото]],
[[фамилиарничени]],
[[фамилиарничените]],
[[фамилиарничещ]],
[[фамилиарничещия]],
[[фамилиарничещият]],
[[фамилиарничеща]],
[[фамилиарничещата]],
[[фамилиарничещо]],
[[фамилиарничещото]],
[[фамилиарничещи]],
[[фамилиарничещите]],
[[фамилиарничейки]],
[[фамилиарничил съм]],
[[фамилиарничила съм]],
[[фамилиарничило съм]],
[[фамилиарничили сме]],
[[фамилиарничил си]],
[[фамилиарничила си]],
[[фамилиарничило си]],
[[фамилиарничили сте]],
[[фамилиарничил е]],
[[фамилиарничила е]],
[[фамилиарничило е]],
[[фамилиарничили са]],
[[бях фамилиарничил]],
[[бях фамилиарничила]],
[[бях фамилиарничило]],
[[бяхме фамилиарничили]],
[[беше фамилиарничил]],
[[беше фамилиарничила]],
[[беше фамилиарничило]],
[[бяхте фамилиарничили]],
[[бяха фамилиарничили]],
[[ще фамилиарнича]],
[[ще фамилиарничим]],
[[ще фамилиарничиш]],
[[ще фамилиарничите]],
[[ще фамилиарничи]],
[[ще фамилиарничат]],
[[ще съм фамилиарничил]],
[[ще съм фамилиарничила]],
[[ще съм фамилиарничило]],
[[ще сме фамилиарничили]],
[[ще си фамилиарничил]],
[[ще си фамилиарничила]],
[[ще си фамилиарничило]],
[[ще сте фамилиарничили]],
[[ще е фамилиарничил]],
[[ще е фамилиарничила]],
[[ще е фамилиарничило]],
[[ще са фамилиарничили]],
[[щях да фамилиарнича]],
[[щяхме да фамилиарничим]],
[[щеше да фамилиарничиш]],
[[щяхте да фамилиарничите]],
[[щеше да фамилиарничи]],
[[щяха да фамилиарничат]],
[[щях да съм фамилиарничил]],
[[щях да съм фамилиарничила]],
[[щях да съм фамилиарничило]],
[[щяхме да сме фамилиарничили]],
[[щеше да си фамилиарничил]],
[[щеше да си фамилиарничила]],
[[щеше да си фамилиарничило]],
[[щяхте да сте фамилиарничили]],
[[щеше да е фамилиарничил]],
[[щеше да е фамилиарничила]],
[[щеше да е фамилиарничило]],
[[щяха да са фамилиарничили]],
[[фамилиарничел съм]],
[[фамилиарничела съм]],
[[фамилиарничело съм]],
[[фамилиарничели сме]],
[[фамилиарничел си]],
[[фамилиарничела си]],
[[фамилиарничело си]],
[[фамилиарничели сте]],
[[фамилиарничел е]],
[[фамилиарничела е]],
[[фамилиарничело е]],
[[фамилиарничели са]],
[[бил съм фамилиарничил]],
[[била съм фамилиарничила]],
[[било съм фамилиарничило]],
[[били сме фамилиарничили]],
[[бил си фамилиарничил]],
[[била си фамилиарничила]],
[[било си фамилиарничило]],
[[били сте фамилиарничили]],
[[бил е фамилиарничил]],
[[била е фамилиарничила]],
[[било е фамилиарничило]],
[[били са фамилиарничили]],
[[щял съм да фамилиарнича]],
[[щяла съм да фамилиарнича]],
[[щяло съм да фамилиарнича]],
[[щели сме да фамилиарничим]],
[[щял си да фамилиарничиш]],
[[щяла си да фамилиарничиш]],
[[щяло си да фамилиарничиш]],
[[щели сте да фамилиарничите]],
[[щял да фамилиарничи]],
[[щяла да фамилиарничи]],
[[щяло да фамилиарничи]],
[[щели да фамилиарничат]],
[[щял е да фамилиарничи]],
[[щяла е да фамилиарничи]],
[[щяло е да фамилиарничи]],
[[щели са да фамилиарничат]],
[[щял съм да съм фамилиарничил]],
[[щяла съм да съм фамилиарничила]],
[[щяло съм да съм фамилиарничило]],
[[щели сме да сме фамилиарничили]],
[[щял си да си фамилиарничил]],
[[щяла си да си фамилиарничила]],
[[щяло си да си фамилиарничило]],
[[щели сте да сте фамилиарничили]],
[[щял да е фамилиарничил]],
[[щяла да е фамилиарничила]],
[[щяло да е фамилиарничило]],
[[щели да са фамилиарничили]],
[[щял е да е фамилиарничил]],
[[щяла е да е фамилиарничила]],
[[щяло е да е фамилиарничило]],
[[щели са да са фамилиарничили]],
[[бих фамилиарничил]],
[[бих фамилиарничила]],
[[бих фамилиарничило]],
[[бихме фамилиарничили]],
[[би фамилиарничил]],
[[би фамилиарничила]],
[[би фамилиарничило]],
[[бихте фамилиарничили]],
[[биха фамилиарничили]],
}}</text>
      <sha1>qfkdhiv0ql9rhbte8a7enhwdjlchodl</sha1>
    </revision>
  </page>
  <page>
    <title>Шаблон:Словоформи/фанатизирам</title>
    <ns>10</ns>
    <id>567566</id>
    <revision>
      <id>599546</id>
      <timestamp>2005-05-12T11:05:35Z</timestamp>
      <contributor>
        <username>Bgbot</username>
        <id>83</id>
      </contributor>
      <comment>Борислав: Шаблон със словоформи</comment>
      <model>wikitext</model>
      <format>text/x-wiki</format>
      <text bytes="22864" xml:space="preserve">{{Шаблон:Словоформи/Глагол|
  ОСНОВНА ФОРМА = фанатизирам
| СЕГ.ВР., 1Л., ЕД.Ч. = фа·на·ти·зи·рам
| СЕГ.ВР., 1Л., МН.Ч. = фа·на·ти·зи·ра·ме
| СЕГ.ВР., 2Л., ЕД.Ч. = фа·на·ти·зи·раш
| СЕГ.ВР., 2Л., МН.Ч. = фа·на·ти·зи·ра·те
| СЕГ.ВР., 3Л., ЕД.Ч. = фа·на·ти·зи·ра
| СЕГ.ВР., 3Л., МН.Ч. = фа·на·ти·зи·рат
| МИН.СВ.ВР., 1Л., ЕД.Ч. = фа·на·ти·зи·рах
| МИН.СВ.ВР., 1Л., МН.Ч. = фа·на·ти·зи·рах·ме
| МИН.СВ.ВР., 2Л., ЕД.Ч. = фа·на·ти·зи·ра
| МИН.СВ.ВР., 2Л., МН.Ч. = фа·на·ти·зи·рах·те
| МИН.СВ.ВР., 3Л., ЕД.Ч. = фа·на·ти·зи·ра
| МИН.СВ.ВР., 3Л., МН.Ч. = фа·на·ти·зи·ра·ха
| МИН.НЕСВ.ВР., 1Л., ЕД.Ч. = фа·на·ти·зи·рах
| МИН.НЕСВ.ВР., 1Л., МН.Ч. = фа·на·ти·зи·рах·ме
| МИН.НЕСВ.ВР., 2Л., ЕД.Ч. = фа·на·ти·зи·ра·ше
| МИН.НЕСВ.ВР., 2Л., МН.Ч. = фа·на·ти·зи·рах·те
| МИН.НЕСВ.ВР., 3Л., ЕД.Ч. = фа·на·ти·зи·ра·ше
| МИН.НЕСВ.ВР., 3Л., МН.Ч. = фа·на·ти·зи·ра·ха
| МИН.НЕОПР.ВР., 1Л., ЕД.Ч., М.Р. = фанатизирал съм
| МИН.НЕОПР.ВР., 1Л., ЕД.Ч., Ж.Р. = фанатизирала съм
| МИН.НЕОПР.ВР., 1Л., ЕД.Ч., СР.Р. = фанатизирало съм
| МИН.НЕОПР.ВР., 1Л., МН.Ч. = фанатизирали сме
| МИН.НЕОПР.ВР., 2Л., ЕД.Ч., М.Р. = фанатизирал си
| МИН.НЕОПР.ВР., 2Л., ЕД.Ч., Ж.Р. = фанатизирала си
| МИН.НЕОПР.ВР., 2Л., ЕД.Ч., СР.Р. = фанатизирало си
| МИН.НЕОПР.ВР., 2Л., МН.Ч. = фанатизирали сте
| МИН.НЕОПР.ВР., 3Л., ЕД.Ч., М.Р. = фанатизирал е
| МИН.НЕОПР.ВР., 3Л., ЕД.Ч., Ж.Р. = фанатизирала е
| МИН.НЕОПР.ВР., 3Л., ЕД.Ч., СР.Р. = фанатизирало е
| МИН.НЕОПР.ВР., 3Л., МН.Ч. = фанатизирали са
| МИН.ПРЕД.ВР., 1Л., ЕД.Ч., М.Р. = бях фанатизирал
| МИН.ПРЕД.ВР., 1Л., ЕД.Ч., Ж.Р. = бях фанатизирала
| МИН.ПРЕД.ВР., 1Л., ЕД.Ч., СР.Р. = бях фанатизирало
| МИН.ПРЕД.ВР., 1Л., МН.Ч. = бяхме фанатизирали
| МИН.ПРЕД.ВР., 2Л., ЕД.Ч., М.Р. = беше фанатизирал
| МИН.ПРЕД.ВР., 2Л., ЕД.Ч., Ж.Р. = беше фанатизирала
| МИН.ПРЕД.ВР., 2Л., ЕД.Ч., СР.Р. = беше фанатизирало
| МИН.ПРЕД.ВР., 2Л., МН.Ч. = бяхте фанатизирали
| МИН.ПРЕД.ВР., 3Л., ЕД.Ч., М.Р. = беше фанатизирал
| МИН.ПРЕД.ВР., 3Л., ЕД.Ч., Ж.Р. = беше фанатизирала
| МИН.ПРЕД.ВР., 3Л., ЕД.Ч., СР.Р. = беше фанатизирало
| МИН.ПРЕД.ВР., 3Л., МН.Ч. = бяха фанатизирали
| БЪД.ВР., 1Л., ЕД.Ч. = ще фанатизирам
| БЪД.ВР., 1Л., МН.Ч. = ще фанатизираме
| БЪД.ВР., 2Л., ЕД.Ч. = ще фанатизираш
| БЪД.ВР., 2Л., МН.Ч. = ще фанатизирате
| БЪД.ВР., 3Л., ЕД.Ч. = ще фанатизира
| БЪД.ВР., 3Л., МН.Ч. = ще фанатизират
| БЪД.ПРЕД.ВР., 1Л., ЕД.Ч., М.Р. = ще съм фанатизирал
| БЪД.ПРЕД.ВР., 1Л., ЕД.Ч., Ж.Р. = ще съм фанатизирала
| БЪД.ПРЕД.ВР., 1Л., ЕД.Ч., СР.Р. = ще съм фанатизирало
| БЪД.ПРЕД.ВР., 1Л., МН.Ч. = ще сме фанатизирали
| БЪД.ПРЕД.ВР., 2Л., ЕД.Ч., М.Р. = ще си фанатизирал
| БЪД.ПРЕД.ВР., 2Л., ЕД.Ч., Ж.Р. = ще си фанатизирала
| БЪД.ПРЕД.ВР., 2Л., ЕД.Ч., СР.Р. = ще си фанатизирало
| БЪД.ПРЕД.ВР., 2Л., МН.Ч. = ще сте фанатизирали
| БЪД.ПРЕД.ВР., 3Л., ЕД.Ч., М.Р. = ще е фанатизирал
| БЪД.ПРЕД.ВР., 3Л., ЕД.Ч., Ж.Р. = ще е фанатизирала
| БЪД.ПРЕД.ВР., 3Л., ЕД.Ч., СР.Р. = ще е фанатизирало
| БЪД.ПРЕД.ВР., 3Л., МН.Ч. = ще са фанатизирали
| БЪД.ВР. В МИН., 1Л., ЕД.Ч. = щях да фанатизирам
| БЪД.ВР. В МИН., 1Л., МН.Ч. = щяхме да фанатизираме
| БЪД.ВР. В МИН., 2Л., ЕД.Ч. = щеше да фанатизираш
| БЪД.ВР. В МИН., 2Л., МН.Ч. = щяхте да фанатизирате
| БЪД.ВР. В МИН., 3Л., ЕД.Ч. = щеше да фанатизира
| БЪД.ВР. В МИН., 3Л., МН.Ч. = щяха да фанатизират
| БЪД.ПРЕД.ВР. В МИН., 1Л., ЕД.Ч., М.Р. = щях да съм фанатизирал
| БЪД.ПРЕД.ВР. В МИН., 1Л., ЕД.Ч., Ж.Р. = щях да съм фанатизирала
| БЪД.ПРЕД.ВР. В МИН., 1Л., ЕД.Ч., СР.Р. = щях да съм фанатизирало
| БЪД.ПРЕД.ВР. В МИН., 1Л., МН.Ч. = щяхме да сме фанатизирали
| БЪД.ПРЕД.ВР. В МИН., 2Л., ЕД.Ч., М.Р. = щеше да си фанатизирал
| БЪД.ПРЕД.ВР. В МИН., 2Л., ЕД.Ч., Ж.Р. = щеше да си фанатизирала
| БЪД.ПРЕД.ВР. В МИН., 2Л., ЕД.Ч., СР.Р. = щеше да си фанатизирало
| БЪД.ПРЕД.ВР. В МИН., 2Л., МН.Ч. = щяхте да сте фанатизирали
| БЪД.ПРЕД.ВР. В МИН., 3Л., ЕД.Ч., М.Р. = щеше да е фанатизирал
| БЪД.ПРЕД.ВР. В МИН., 3Л., ЕД.Ч., Ж.Р. = щеше да е фанатизирала
| БЪД.ПРЕД.ВР. В МИН., 3Л., ЕД.Ч., СР.Р. = щеше да е фанатизирало
| БЪД.ПРЕД.ВР. В МИН., 3Л., МН.Ч. = щяха да са фанатизирали
| ПР.НАКЛ., СЕГ.ВР., 1Л., ЕД.Ч., М.Р. = фанатизирал съм
| ПР.НАКЛ., СЕГ.ВР., 1Л., ЕД.Ч., Ж.Р. = фанатизирала съм
| ПР.НАКЛ., СЕГ.ВР., 1Л., ЕД.Ч., СР.Р. = фанатизирало съм
| ПР.НАКЛ., СЕГ.ВР., 1Л., МН.Ч. = фанатизирали сме
| ПР.НАКЛ., СЕГ.ВР., 2Л., ЕД.Ч., М.Р. = фанатизирал си
| ПР.НАКЛ., СЕГ.ВР., 2Л., ЕД.Ч., Ж.Р. = фанатизирала си
| ПР.НАКЛ., СЕГ.ВР., 2Л., ЕД.Ч., СР.Р. = фанатизирало си
| ПР.НАКЛ., СЕГ.ВР., 2Л., МН.Ч. = фанатизирали сте
| ПР.НАКЛ., СЕГ.ВР., 3Л., ЕД.Ч., М.Р. = фанатизирал (е)
| ПР.НАКЛ., СЕГ.ВР., 3Л., ЕД.Ч., Ж.Р. = фанатизирала (е)
| ПР.НАКЛ., СЕГ.ВР., 3Л., ЕД.Ч., СР.Р. = фанатизирало (е)
| ПР.НАКЛ., СЕГ.ВР., 3Л., МН.Ч. = фанатизирали (са)
| ПР.НАКЛ., МИН.СВ.ВР., 1Л., ЕД.Ч., М.Р. = фанатизирал съм
| ПР.НАКЛ., МИН.СВ.ВР., 1Л., ЕД.Ч., Ж.Р. = фанатизирала съм
| ПР.НАКЛ., МИН.СВ.ВР., 1Л., ЕД.Ч., СР.Р. = фанатизирало съм
| ПР.НАКЛ., МИН.СВ.ВР., 1Л., МН.Ч. = фанатизирали сме
| ПР.НАКЛ., МИН.СВ.ВР., 2Л., ЕД.Ч., М.Р. = фанатизирал си
| ПР.НАКЛ., МИН.СВ.ВР., 2Л., ЕД.Ч., Ж.Р. = фанатизирала си
| ПР.НАКЛ., МИН.СВ.ВР., 2Л., ЕД.Ч., СР.Р. = фанатизирало си
| ПР.НАКЛ., МИН.СВ.ВР., 2Л., МН.Ч. = фанатизирали сте
| ПР.НАКЛ., МИН.СВ.ВР., 3Л., ЕД.Ч., М.Р. = фанатизирал (е)
| ПР.НАКЛ., МИН.СВ.ВР., 3Л., ЕД.Ч., Ж.Р. = фанатизирала (е)
| ПР.НАКЛ., МИН.СВ.ВР., 3Л., ЕД.Ч., СР.Р. = фанатизирало (е)
| ПР.НАКЛ., МИН.СВ.ВР., 3Л., МН.Ч. = фанатизирали (са)
| ПР.НАКЛ., МИН.НЕОПР.ВР., 1Л., ЕД.Ч., М.Р. = бил съм фанатизирал
| ПР.НАКЛ., МИН.НЕОПР.ВР., 1Л., ЕД.Ч., Ж.Р. = била съм фанатизирала
| ПР.НАКЛ., МИН.НЕОПР.ВР., 1Л., ЕД.Ч., СР.Р. = било съм фанатизирало
| ПР.НАКЛ., МИН.НЕОПР.ВР., 1Л., МН.Ч. = били сме фанатизирали
| ПР.НАКЛ., МИН.НЕОПР.ВР., 2Л., ЕД.Ч., М.Р. = бил си фанатизирал
| ПР.НАКЛ., МИН.НЕОПР.ВР., 2Л., ЕД.Ч., Ж.Р. = била си фанатизирала
| ПР.НАКЛ., МИН.НЕОПР.ВР., 2Л., ЕД.Ч., СР.Р. = било си фанатизирало
| ПР.НАКЛ., МИН.НЕОПР.ВР., 2Л., МН.Ч. = били сте фанатизирали
| ПР.НАКЛ., МИН.НЕОПР.ВР., 3Л., ЕД.Ч., М.Р. = бил (е) фанатизирал
| ПР.НАКЛ., МИН.НЕОПР.ВР., 3Л., ЕД.Ч., Ж.Р. = била (е) фанатизирала
| ПР.НАКЛ., МИН.НЕОПР.ВР., 3Л., ЕД.Ч., СР.Р. = било (е) фанатизирало
| ПР.НАКЛ., МИН.НЕОПР.ВР., 3Л., МН.Ч. = били (са) фанатизирали
| ПР.НАКЛ., БЪД.ВР., 1Л., ЕД.Ч., М.Р. = щял съм да фанатизирам
| ПР.НАКЛ., БЪД.ВР., 1Л., ЕД.Ч., Ж.Р. = щяла съм да фанатизирам
| ПР.НАКЛ., БЪД.ВР., 1Л., ЕД.Ч., СР.Р. = щяло съм да фанатизирам
| ПР.НАКЛ., БЪД.ВР., 1Л., МН.Ч. = щели сме да фанатизираме
| ПР.НАКЛ., БЪД.ВР., 2Л., ЕД.Ч., М.Р. = щял си да фанатизираш
| ПР.НАКЛ., БЪД.ВР., 2Л., ЕД.Ч., Ж.Р. = щяла си да фанатизираш
| ПР.НАКЛ., БЪД.ВР., 2Л., ЕД.Ч., СР.Р. = щяло си да фанатизираш
| ПР.НАКЛ., БЪД.ВР., 2Л., МН.Ч. = щели сте да фанатизирате
| ПР.НАКЛ., БЪД.ВР., 3Л., ЕД.Ч., М.Р. = щял (е) да фанатизира
| ПР.НАКЛ., БЪД.ВР., 3Л., ЕД.Ч., Ж.Р. = щяла (е) да фанатизира
| ПР.НАКЛ., БЪД.ВР., 3Л., ЕД.Ч., СР.Р. = щяло (е) да фанатизира
| ПР.НАКЛ., БЪД.ВР., 3Л., МН.Ч. = щели (са) да фанатизират
| ПР.НАКЛ., БЪД.ПРЕД.ВР., 1Л., ЕД.Ч., М.Р. = щял съм да съм фанатизирал
| ПР.НАКЛ., БЪД.ПРЕД.ВР., 1Л., ЕД.Ч., Ж.Р. = щяла съм да съм фанатизирала
| ПР.НАКЛ., БЪД.ПРЕД.ВР., 1Л., ЕД.Ч., СР.Р. = щяло съм да съм фанатизирало
| ПР.НАКЛ., БЪД.ПРЕД.ВР., 1Л., МН.Ч. = щели сме да сме фанатизирали
| ПР.НАКЛ., БЪД.ПРЕД.ВР., 2Л., ЕД.Ч., М.Р. = щял си да си фанатизирал
| ПР.НАКЛ., БЪД.ПРЕД.ВР., 2Л., ЕД.Ч., Ж.Р. = щяла си да си фанатизирала
| ПР.НАКЛ., БЪД.ПРЕД.ВР., 2Л., ЕД.Ч., СР.Р. = щяло си да си фанатизирало
| ПР.НАКЛ., БЪД.ПРЕД.ВР., 2Л., МН.Ч. = щели сте да сте фанатизирали
| ПР.НАКЛ., БЪД.ПРЕД.ВР., 3Л., ЕД.Ч., М.Р. = щял (е) да е фанатизирал
| ПР.НАКЛ., БЪД.ПРЕД.ВР., 3Л., ЕД.Ч., Ж.Р. = щяла (е) да е фанатизирала
| ПР.НАКЛ., БЪД.ПРЕД.ВР., 3Л., ЕД.Ч., СР.Р. = щяло (е) да е фанатизирало
| ПР.НАКЛ., БЪД.ПРЕД.ВР., 3Л., МН.Ч. = щели (са) да са фанатизирали
| УСЛОВНО НАКЛОНЕНИЕ, 1Л., ЕД.Ч., М.Р. = бих фанатизирал
| УСЛОВНО НАКЛОНЕНИЕ, 1Л., ЕД.Ч., Ж.Р. = бих фанатизирала
| УСЛОВНО НАКЛОНЕНИЕ, 1Л., ЕД.Ч., СР.Р. = бих фанатизирало
| УСЛОВНО НАКЛОНЕНИЕ, 1Л., МН.Ч. = бихме фанатизирали
| УСЛОВНО НАКЛОНЕНИЕ, 2Л., ЕД.Ч., М.Р. = би фанатизирал
| УСЛОВНО НАКЛОНЕНИЕ, 2Л., ЕД.Ч., Ж.Р. = би фанатизирала
| УСЛОВНО НАКЛОНЕНИЕ, 2Л., ЕД.Ч., СР.Р. = би фанатизирало
| УСЛОВНО НАКЛОНЕНИЕ, 2Л., МН.Ч. = бихте фанатизирали
| УСЛОВНО НАКЛОНЕНИЕ, 3Л., ЕД.Ч., М.Р. = би фанатизирал
| УСЛОВНО НАКЛОНЕНИЕ, 3Л., ЕД.Ч., Ж.Р. = би фанатизирала
| УСЛОВНО НАКЛОНЕНИЕ, 3Л., ЕД.Ч., СР.Р. = би фанатизирало
| УСЛОВНО НАКЛОНЕНИЕ, 3Л., МН.Ч. = биха фанатизирали
| ПОВЕЛИТЕЛНО НАКЛОНЕНИЕ, ЕД.Ч. = фа·на·ти·зи·рай
| ПОВЕЛИТЕЛНО НАКЛОНЕНИЕ, МН.Ч. = фа·на·ти·зи·рай·те
| МИН.СТРАД.ПРИЧ. М.Р. = фа·на·ти·зи·ран
| МИН.СТРАД.ПРИЧ. М.Р. НЕПЪЛЕН ЧЛЕН = фа·на·ти·зи·ра·ния
| МИН.СТРАД.ПРИЧ. М.Р. ПЪЛЕН ЧЛЕН = фа·на·ти·зи·ра·ни·ят
| МИН.СТРАД.ПРИЧ. Ж.Р. = фа·на·ти·зи·ра·на
| МИН.СТРАД.ПРИЧ. Ж.Р. ЧЛЕН = фа·на·ти·зи·ра·на·та
| МИН.СТРАД.ПРИЧ. СР.Р. = фа·на·ти·зи·ра·но
| МИН.СТРАД.ПРИЧ. СР.Р. ЧЛЕН = фа·на·ти·зи·ра·но·то
| МИН.СТРАД.ПРИЧ. МН.Ч. = фа·на·ти·зи·ра·ни
| МИН.СТРАД.ПРИЧ. МН.Ч. ЧЛЕН = фа·на·ти·зи·ра·ни·те
| МИН.ДЕЯТ.СВ.ПРИЧ. М.Р. = фа·на·ти·зи·рал
| МИН.ДЕЯТ.СВ.ПРИЧ. М.Р. НЕПЪЛЕН ЧЛЕН = фа·на·ти·зи·ра·лия
| МИН.ДЕЯТ.СВ.ПРИЧ. М.Р. ПЪЛЕН ЧЛЕН = фа·на·ти·зи·ра·ли·ят
| МИН.ДЕЯТ.СВ.ПРИЧ. Ж.Р. = фа·на·ти·зи·ра·ла
| МИН.ДЕЯТ.СВ.ПРИЧ. Ж.Р. ЧЛЕН = фа·на·ти·зи·ра·ла·та
| МИН.ДЕЯТ.СВ.ПРИЧ. СР.Р. = фа·на·ти·зи·ра·ло
| МИН.ДЕЯТ.СВ.ПРИЧ. СР.Р. ЧЛЕН = фа·на·ти·зи·ра·ло·то
| МИН.ДЕЯТ.СВ.ПРИЧ. МН.Ч. = фа·на·ти·зи·ра·ли
| МИН.ДЕЯТ.СВ.ПРИЧ. МН.Ч. ЧЛЕН = фа·на·ти·зи·ра·ли·те
| МИН.ДЕЯТ.НЕСВ.ПРИЧ. М.Р. = фа·на·ти·зи·рал
| МИН.ДЕЯТ.НЕСВ.ПРИЧ. М.Р. НЕПЪЛЕН ЧЛЕН = фа·на·ти·зи·ра·лия
| МИН.ДЕЯТ.НЕСВ.ПРИЧ. М.Р. ПЪЛЕН ЧЛЕН = фа·на·ти·зи·ра·ли·ят
| МИН.ДЕЯТ.НЕСВ.ПРИЧ. Ж.Р. = фа·на·ти·зи·ра·ла
| МИН.ДЕЯТ.НЕСВ.ПРИЧ. Ж.Р. ЧЛЕН = фа·на·ти·зи·ра·ла·та
| МИН.ДЕЯТ.НЕСВ.ПРИЧ. СР.Р. = фа·на·ти·зи·ра·ло
| МИН.ДЕЯТ.НЕСВ.ПРИЧ. СР.Р. ЧЛЕН = фа·на·ти·зи·ра·ло·то
| МИН.ДЕЯТ.НЕСВ.ПРИЧ. МН.Ч. = фа·на·ти·зи·ра·ли
| МИН.ДЕЯТ.НЕСВ.ПРИЧ. МН.Ч. ЧЛЕН = фа·на·ти·зи·ра·ли·те
| СЕГ.ДЕЯТ.ПРИЧ. М.Р. = фа·на·ти·зи·ращ
| СЕГ.ДЕЯТ.ПРИЧ. М.Р. НЕПЪЛЕН ЧЛЕН = фа·на·ти·зи·ра·щия
| СЕГ.ДЕЯТ.ПРИЧ. М.Р. ПЪЛЕН ЧЛЕН = фа·на·ти·зи·ра·щи·ят
| СЕГ.ДЕЯТ.ПРИЧ. Ж.Р. = фа·на·ти·зи·ра·ща
| СЕГ.ДЕЯТ.ПРИЧ. Ж.Р. ЧЛЕН = фа·на·ти·зи·ра·ща·та
| СЕГ.ДЕЯТ.ПРИЧ. СР.Р. = фа·на·ти·зи·ра·що
| СЕГ.ДЕЯТ.ПРИЧ. СР.Р. ЧЛЕН = фа·на·ти·зи·ра·що·то
| СЕГ.ДЕЯТ.ПРИЧ. МН.Ч. = фа·на·ти·зи·ра·щи
| СЕГ.ДЕЯТ.ПРИЧ. МН.Ч. ЧЛЕН = фа·на·ти·зи·ра·щи·те
| ДЕЕПРИЧАСТИЕ = фа·на·ти·зи·рай·ки
| СКРИТИ ПРЕПРАТКИ = 
[[фанатизирам]],
[[фанатизираш]],
[[фанатизира]],
[[фанатизираме]],
[[фанатизирате]],
[[фанатизират]],
[[фанатизирах]],
[[фанатизирахме]],
[[фанатизирахте]],
[[фанатизираха]],
[[фанатизираше]],
[[фанатизирай]],
[[фанатизирайте]],
[[фанатизирал]],
[[фанатизиралия]],
[[фанатизиралият]],
[[фанатизирала]],
[[фанатизиралата]],
[[фанатизирало]],
[[фанатизиралото]],
[[фанатизирали]],
[[фанатизиралите]],
[[фанатизиран]],
[[фанатизирания]],
[[фанатизираният]],
[[фанатизирана]],
[[фанатизираната]],
[[фанатизирано]],
[[фанатизираното]],
[[фанатизирани]],
[[фанатизираните]],
[[фанатизиращ]],
[[фанатизиращия]],
[[фанатизиращият]],
[[фанатизираща]],
[[фанатизиращата]],
[[фанатизиращо]],
[[фанатизиращото]],
[[фанатизиращи]],
[[фанатизиращите]],
[[фанатизирайки]],
[[фанатизирал съм]],
[[фанатизирала съм]],
[[фанатизирало съм]],
[[фанатизирали сме]],
[[фанатизирал си]],
[[фанатизирала си]],
[[фанатизирало си]],
[[фанатизирали сте]],
[[фанатизирал е]],
[[фанатизирала е]],
[[фанатизирало е]],
[[фанатизирали са]],
[[бях фанатизирал]],
[[бях фанатизирала]],
[[бях фанатизирало]],
[[бяхме фанатизирали]],
[[беше фанатизирал]],
[[беше фанатизирала]],
[[беше фанатизирало]],
[[бяхте фанатизирали]],
[[бяха фанатизирали]],
[[ще фанатизирам]],
[[ще фанатизираме]],
[[ще фанатизираш]],
[[ще фанатизирате]],
[[ще фанатизира]],
[[ще фанатизират]],
[[ще съм фанатизирал]],
[[ще съм фанатизирала]],
[[ще съм фанатизирало]],
[[ще сме фанатизирали]],
[[ще си фанатизирал]],
[[ще си фанатизирала]],
[[ще си фанатизирало]],
[[ще сте фанатизирали]],
[[ще е фанатизирал]],
[[ще е фанатизирала]],
[[ще е фанатизирало]],
[[ще са фанатизирали]],
[[щях да фанатизирам]],
[[щяхме да фанатизираме]],
[[щеше да фанатизираш]],
[[щяхте да фанатизирате]],
[[щеше да фанатизира]],
[[щяха да фанатизират]],
[[щях да съм фанатизирал]],
[[щях да съм фанатизирала]],
[[щях да съм фанатизирало]],
[[щяхме да сме фанатизирали]],
[[щеше да си фанатизирал]],
[[щеше да си фанатизирала]],
[[щеше да си фанатизирало]],
[[щяхте да сте фанатизирали]],
[[щеше да е фанатизирал]],
[[щеше да е фанатизирала]],
[[щеше да е фанатизирало]],
[[щяха да са фанатизирали]],
[[бил съм фанатизирал]],
[[била съм фанатизирала]],
[[било съм фанатизирало]],
[[били сме фанатизирали]],
[[бил си фанатизирал]],
[[била си фанатизирала]],
[[било си фанатизирало]],
[[били сте фанатизирали]],
[[бил е фанатизирал]],
[[била е фанатизирала]],
[[било е фанатизирало]],
[[били са фанатизирали]],
[[щял съм да фанатизирам]],
[[щяла съм да фанатизирам]],
[[щяло съм да фанатизирам]],
[[щели сме да фанатизираме]],
[[щял си да фанатизираш]],
[[щяла си да фанатизираш]],
[[щяло си да фанатизираш]],
[[щели сте да фанатизирате]],
[[щял да фанатизира]],
[[щяла да фанатизира]],
[[щяло да фанатизира]],
[[щели да фанатизират]],
[[щял е да фанатизира]],
[[щяла е да фанатизира]],
[[щяло е да фанатизира]],
[[щели са да фанатизират]],
[[щял съм да съм фанатизирал]],
[[щяла съм да съм фанатизирала]],
[[щяло съм да съм фанатизирало]],
[[щели сме да сме фанатизирали]],
[[щял си да си фанатизирал]],
[[щяла си да си фанатизирала]],
[[щяло си да си фанатизирало]],
[[щели сте да сте фанатизирали]],
[[щял да е фанатизирал]],
[[щяла да е фанатизирала]],
[[щяло да е фанатизирало]],
[[щели да са фанатизирали]],
[[щял е да е фанатизирал]],
[[щяла е да е фанатизирала]],
[[щяло е да е фанатизирало]],
[[щели са да са фанатизирали]],
[[бих фанатизирал]],
[[бих фанатизирала]],
[[бих фанатизирало]],
[[бихме фанатизирали]],
[[би фанатизирал]],
[[би фанатизирала]],
[[би фанатизирало]],
[[бихте фанатизирали]],
[[биха фанатизирали]],
}}</text>
      <sha1>1cd1kchkqb1g5m2hpi56mbtjl4zm4gr</sha1>
    </revision>
  </page>
  <page>
    <title>Шаблон:Словоформи/фантазирам</title>
    <ns>10</ns>
    <id>567581</id>
    <revision>
      <id>599561</id>
      <timestamp>2005-05-12T11:05:55Z</timestamp>
      <contributor>
        <username>Bgbot</username>
        <id>83</id>
      </contributor>
      <comment>Борислав: Шаблон със словоформи</comment>
      <model>wikitext</model>
      <format>text/x-wiki</format>
      <text bytes="22068" xml:space="preserve">{{Шаблон:Словоформи/Глагол|
  ОСНОВНА ФОРМА = фантазирам
| СЕГ.ВР., 1Л., ЕД.Ч. = фан·та·зи·рам
| СЕГ.ВР., 1Л., МН.Ч. = фан·та·зи·ра·ме
| СЕГ.ВР., 2Л., ЕД.Ч. = фан·та·зи·раш
| СЕГ.ВР., 2Л., МН.Ч. = фан·та·зи·ра·те
| СЕГ.ВР., 3Л., ЕД.Ч. = фан·та·зи·ра
| СЕГ.ВР., 3Л., МН.Ч. = фан·та·зи·рат
| МИН.СВ.ВР., 1Л., ЕД.Ч. = фан·та·зи·рах
| МИН.СВ.ВР., 1Л., МН.Ч. = фан·та·зи·рах·ме
| МИН.СВ.ВР., 2Л., ЕД.Ч. = фан·та·зи·ра
| МИН.СВ.ВР., 2Л., МН.Ч. = фан·та·зи·рах·те
| МИН.СВ.ВР., 3Л., ЕД.Ч. = фан·та·зи·ра
| МИН.СВ.ВР., 3Л., МН.Ч. = фан·та·зи·ра·ха
| МИН.НЕСВ.ВР., 1Л., ЕД.Ч. = фан·та·зи·рах
| МИН.НЕСВ.ВР., 1Л., МН.Ч. = фан·та·зи·рах·ме
| МИН.НЕСВ.ВР., 2Л., ЕД.Ч. = фан·та·зи·ра·ше
| МИН.НЕСВ.ВР., 2Л., МН.Ч. = фан·та·зи·рах·те
| МИН.НЕСВ.ВР., 3Л., ЕД.Ч. = фан·та·зи·ра·ше
| МИН.НЕСВ.ВР., 3Л., МН.Ч. = фан·та·зи·ра·ха
| МИН.НЕОПР.ВР., 1Л., ЕД.Ч., М.Р. = фантазирал съм
| МИН.НЕОПР.ВР., 1Л., ЕД.Ч., Ж.Р. = фантазирала съм
| МИН.НЕОПР.ВР., 1Л., ЕД.Ч., СР.Р. = фантазирало съм
| МИН.НЕОПР.ВР., 1Л., МН.Ч. = фантазирали сме
| МИН.НЕОПР.ВР., 2Л., ЕД.Ч., М.Р. = фантазирал си
| МИН.НЕОПР.ВР., 2Л., ЕД.Ч., Ж.Р. = фантазирала си
| МИН.НЕОПР.ВР., 2Л., ЕД.Ч., СР.Р. = фантазирало си
| МИН.НЕОПР.ВР., 2Л., МН.Ч. = фантазирали сте
| МИН.НЕОПР.ВР., 3Л., ЕД.Ч., М.Р. = фантазирал е
| МИН.НЕОПР.ВР., 3Л., ЕД.Ч., Ж.Р. = фантазирала е
| МИН.НЕОПР.ВР., 3Л., ЕД.Ч., СР.Р. = фантазирало е
| МИН.НЕОПР.ВР., 3Л., МН.Ч. = фантазирали са
| МИН.ПРЕД.ВР., 1Л., ЕД.Ч., М.Р. = бях фантазирал
| МИН.ПРЕД.ВР., 1Л., ЕД.Ч., Ж.Р. = бях фантазирала
| МИН.ПРЕД.ВР., 1Л., ЕД.Ч., СР.Р. = бях фантазирало
| МИН.ПРЕД.ВР., 1Л., МН.Ч. = бяхме фантазирали
| МИН.ПРЕД.ВР., 2Л., ЕД.Ч., М.Р. = беше фантазирал
| МИН.ПРЕД.ВР., 2Л., ЕД.Ч., Ж.Р. = беше фантазирала
| МИН.ПРЕД.ВР., 2Л., ЕД.Ч., СР.Р. = беше фантазирало
| МИН.ПРЕД.ВР., 2Л., МН.Ч. = бяхте фантазирали
| МИН.ПРЕД.ВР., 3Л., ЕД.Ч., М.Р. = беше фантазирал
| МИН.ПРЕД.ВР., 3Л., ЕД.Ч., Ж.Р. = беше фантазирала
| МИН.ПРЕД.ВР., 3Л., ЕД.Ч., СР.Р. = беше фантазирало
| МИН.ПРЕД.ВР., 3Л., МН.Ч. = бяха фантазирали
| БЪД.ВР., 1Л., ЕД.Ч. = ще фантазирам
| БЪД.ВР., 1Л., МН.Ч. = ще фантазираме
| БЪД.ВР., 2Л., ЕД.Ч. = ще фантазираш
| БЪД.ВР., 2Л., МН.Ч. = ще фантазирате
| БЪД.ВР., 3Л., ЕД.Ч. = ще фантазира
| БЪД.ВР., 3Л., МН.Ч. = ще фантазират
| БЪД.ПРЕД.ВР., 1Л., ЕД.Ч., М.Р. = ще съм фантазирал
| БЪД.ПРЕД.ВР., 1Л., ЕД.Ч., Ж.Р. = ще съм фантазирала
| БЪД.ПРЕД.ВР., 1Л., ЕД.Ч., СР.Р. = ще съм фантазирало
| БЪД.ПРЕД.ВР., 1Л., МН.Ч. = ще сме фантазирали
| БЪД.ПРЕД.ВР., 2Л., ЕД.Ч., М.Р. = ще си фантазирал
| БЪД.ПРЕД.ВР., 2Л., ЕД.Ч., Ж.Р. = ще си фантазирала
| БЪД.ПРЕД.ВР., 2Л., ЕД.Ч., СР.Р. = ще си фантазирало
| БЪД.ПРЕД.ВР., 2Л., МН.Ч. = ще сте фантазирали
| БЪД.ПРЕД.ВР., 3Л., ЕД.Ч., М.Р. = ще е фантазирал
| БЪД.ПРЕД.ВР., 3Л., ЕД.Ч., Ж.Р. = ще е фантазирала
| БЪД.ПРЕД.ВР., 3Л., ЕД.Ч., СР.Р. = ще е фантазирало
| БЪД.ПРЕД.ВР., 3Л., МН.Ч. = ще са фантазирали
| БЪД.ВР. В МИН., 1Л., ЕД.Ч. = щях да фантазирам
| БЪД.ВР. В МИН., 1Л., МН.Ч. = щяхме да фантазираме
| БЪД.ВР. В МИН., 2Л., ЕД.Ч. = щеше да фантазираш
| БЪД.ВР. В МИН., 2Л., МН.Ч. = щяхте да фантазирате
| БЪД.ВР. В МИН., 3Л., ЕД.Ч. = щеше да фантазира
| БЪД.ВР. В МИН., 3Л., МН.Ч. = щяха да фантазират
| БЪД.ПРЕД.ВР. В МИН., 1Л., ЕД.Ч., М.Р. = щях да съм фантазирал
| БЪД.ПРЕД.ВР. В МИН., 1Л., ЕД.Ч., Ж.Р. = щях да съм фантазирала
| БЪД.ПРЕД.ВР. В МИН., 1Л., ЕД.Ч., СР.Р. = щях да съм фантазирало
| БЪД.ПРЕД.ВР. В МИН., 1Л., МН.Ч. = щяхме да сме фантазирали
| БЪД.ПРЕД.ВР. В МИН., 2Л., ЕД.Ч., М.Р. = щеше да си фантазирал
| БЪД.ПРЕД.ВР. В МИН., 2Л., ЕД.Ч., Ж.Р. = щеше да си фантазирала
| БЪД.ПРЕД.ВР. В МИН., 2Л., ЕД.Ч., СР.Р. = щеше да си фантазирало
| БЪД.ПРЕД.ВР. В МИН., 2Л., МН.Ч. = щяхте да сте фантазирали
| БЪД.ПРЕД.ВР. В МИН., 3Л., ЕД.Ч., М.Р. = щеше да е фантазирал
| БЪД.ПРЕД.ВР. В МИН., 3Л., ЕД.Ч., Ж.Р. = щеше да е фантазирала
| БЪД.ПРЕД.ВР. В МИН., 3Л., ЕД.Ч., СР.Р. = щеше да е фантазирало
| БЪД.ПРЕД.ВР. В МИН., 3Л., МН.Ч. = щяха да са фантазирали
| ПР.НАКЛ., СЕГ.ВР., 1Л., ЕД.Ч., М.Р. = фантазирал съм
| ПР.НАКЛ., СЕГ.ВР., 1Л., ЕД.Ч., Ж.Р. = фантазирала съм
| ПР.НАКЛ., СЕГ.ВР., 1Л., ЕД.Ч., СР.Р. = фантазирало съм
| ПР.НАКЛ., СЕГ.ВР., 1Л., МН.Ч. = фантазирали сме
| ПР.НАКЛ., СЕГ.ВР., 2Л., ЕД.Ч., М.Р. = фантазирал си
| ПР.НАКЛ., СЕГ.ВР., 2Л., ЕД.Ч., Ж.Р. = фантазирала си
| ПР.НАКЛ., СЕГ.ВР., 2Л., ЕД.Ч., СР.Р. = фантазирало си
| ПР.НАКЛ., СЕГ.ВР., 2Л., МН.Ч. = фантазирали сте
| ПР.НАКЛ., СЕГ.ВР., 3Л., ЕД.Ч., М.Р. = фантазирал (е)
| ПР.НАКЛ., СЕГ.ВР., 3Л., ЕД.Ч., Ж.Р. = фантазирала (е)
| ПР.НАКЛ., СЕГ.ВР., 3Л., ЕД.Ч., СР.Р. = фантазирало (е)
| ПР.НАКЛ., СЕГ.ВР., 3Л., МН.Ч. = фантазирали (са)
| ПР.НАКЛ., МИН.СВ.ВР., 1Л., ЕД.Ч., М.Р. = фантазирал съм
| ПР.НАКЛ., МИН.СВ.ВР., 1Л., ЕД.Ч., Ж.Р. = фантазирала съм
| ПР.НАКЛ., МИН.СВ.ВР., 1Л., ЕД.Ч., СР.Р. = фантазирало съм
| ПР.НАКЛ., МИН.СВ.ВР., 1Л., МН.Ч. = фантазирали сме
| ПР.НАКЛ., МИН.СВ.ВР., 2Л., ЕД.Ч., М.Р. = фантазирал си
| ПР.НАКЛ., МИН.СВ.ВР., 2Л., ЕД.Ч., Ж.Р. = фантазирала си
| ПР.НАКЛ., МИН.СВ.ВР., 2Л., ЕД.Ч., СР.Р. = фантазирало си
| ПР.НАКЛ., МИН.СВ.ВР., 2Л., МН.Ч. = фантазирали сте
| ПР.НАКЛ., МИН.СВ.ВР., 3Л., ЕД.Ч., М.Р. = фантазирал (е)
| ПР.НАКЛ., МИН.СВ.ВР., 3Л., ЕД.Ч., Ж.Р. = фантазирала (е)
| ПР.НАКЛ., МИН.СВ.ВР., 3Л., ЕД.Ч., СР.Р. = фантазирало (е)
| ПР.НАКЛ., МИН.СВ.ВР., 3Л., МН.Ч. = фантазирали (са)
| ПР.НАКЛ., МИН.НЕОПР.ВР., 1Л., ЕД.Ч., М.Р. = бил съм фантазирал
| ПР.НАКЛ., МИН.НЕОПР.ВР., 1Л., ЕД.Ч., Ж.Р. = била съм фантазирала
| ПР.НАКЛ., МИН.НЕОПР.ВР., 1Л., ЕД.Ч., СР.Р. = било съм фантазирало
| ПР.НАКЛ., МИН.НЕОПР.ВР., 1Л., МН.Ч. = били сме фантазирали
| ПР.НАКЛ., МИН.НЕОПР.ВР., 2Л., ЕД.Ч., М.Р. = бил си фантазирал
| ПР.НАКЛ., МИН.НЕОПР.ВР., 2Л., ЕД.Ч., Ж.Р. = била си фантазирала
| ПР.НАКЛ., МИН.НЕОПР.ВР., 2Л., ЕД.Ч., СР.Р. = било си фантазирало
| ПР.НАКЛ., МИН.НЕОПР.ВР., 2Л., МН.Ч. = били сте фантазирали
| ПР.НАКЛ., МИН.НЕОПР.ВР., 3Л., ЕД.Ч., М.Р. = бил (е) фантазирал
| ПР.НАКЛ., МИН.НЕОПР.ВР., 3Л., ЕД.Ч., Ж.Р. = била (е) фантазирала
| ПР.НАКЛ., МИН.НЕОПР.ВР., 3Л., ЕД.Ч., СР.Р. = било (е) фантазирало
| ПР.НАКЛ., МИН.НЕОПР.ВР., 3Л., МН.Ч. = били (са) фантазирали
| ПР.НАКЛ., БЪД.ВР., 1Л., ЕД.Ч., М.Р. = щял съм да фантазирам
| ПР.НАКЛ., БЪД.ВР., 1Л., ЕД.Ч., Ж.Р. = щяла съм да фантазирам
| ПР.НАКЛ., БЪД.ВР., 1Л., ЕД.Ч., СР.Р. = щяло съм да фантазирам
| ПР.НАКЛ., БЪД.ВР., 1Л., МН.Ч. = щели сме да фантазираме
| ПР.НАКЛ., БЪД.ВР., 2Л., ЕД.Ч., М.Р. = щял си да фантазираш
| ПР.НАКЛ., БЪД.ВР., 2Л., ЕД.Ч., Ж.Р. = щяла си да фантазираш
| ПР.НАКЛ., БЪД.ВР., 2Л., ЕД.Ч., СР.Р. = щяло си да фантазираш
| ПР.НАКЛ., БЪД.ВР., 2Л., МН.Ч. = щели сте да фантазирате
| ПР.НАКЛ., БЪД.ВР., 3Л., ЕД.Ч., М.Р. = щял (е) да фантазира
| ПР.НАКЛ., БЪД.ВР., 3Л., ЕД.Ч., Ж.Р. = щяла (е) да фантазира
| ПР.НАКЛ., БЪД.ВР., 3Л., ЕД.Ч., СР.Р. = щяло (е) да фантазира
| ПР.НАКЛ., БЪД.ВР., 3Л., МН.Ч. = щели (са) да фантазират
| ПР.НАКЛ., БЪД.ПРЕД.ВР., 1Л., ЕД.Ч., М.Р. = щял съм да съм фантазирал
| ПР.НАКЛ., БЪД.ПРЕД.ВР., 1Л., ЕД.Ч., Ж.Р. = щяла съм да съм фантазирала
| ПР.НАКЛ., БЪД.ПРЕД.ВР., 1Л., ЕД.Ч., СР.Р. = щяло съм да съм фантазирало
| ПР.НАКЛ., БЪД.ПРЕД.ВР., 1Л., МН.Ч. = щели сме да сме фантазирали
| ПР.НАКЛ., БЪД.ПРЕД.ВР., 2Л., ЕД.Ч., М.Р. = щял си да си фантазирал
| ПР.НАКЛ., БЪД.ПРЕД.ВР., 2Л., ЕД.Ч., Ж.Р. = щяла си да си фантазирала
| ПР.НАКЛ., БЪД.ПРЕД.ВР., 2Л., ЕД.Ч., СР.Р. = щяло си да си фантазирало
| ПР.НАКЛ., БЪД.ПРЕД.ВР., 2Л., МН.Ч. = щели сте да сте фантазирали
| ПР.НАКЛ., БЪД.ПРЕД.ВР., 3Л., ЕД.Ч., М.Р. = щял (е) да е фантазирал
| ПР.НАКЛ., БЪД.ПРЕД.ВР., 3Л., ЕД.Ч., Ж.Р. = щяла (е) да е фантазирала
| ПР.НАКЛ., БЪД.ПРЕД.ВР., 3Л., ЕД.Ч., СР.Р. = щяло (е) да е фантазирало
| ПР.НАКЛ., БЪД.ПРЕД.ВР., 3Л., МН.Ч. = щели (са) да са фантазирали
| УСЛОВНО НАКЛОНЕНИЕ, 1Л., ЕД.Ч., М.Р. = бих фантазирал
| УСЛОВНО НАКЛОНЕНИЕ, 1Л., ЕД.Ч., Ж.Р. = бих фантазирала
| УСЛОВНО НАКЛОНЕНИЕ, 1Л., ЕД.Ч., СР.Р. = бих фантазирало
| УСЛОВНО НАКЛОНЕНИЕ, 1Л., МН.Ч. = бихме фантазирали
| УСЛОВНО НАКЛОНЕНИЕ, 2Л., ЕД.Ч., М.Р. = би фантазирал
| УСЛОВНО НАКЛОНЕНИЕ, 2Л., ЕД.Ч., Ж.Р. = би фантазирала
| УСЛОВНО НАКЛОНЕНИЕ, 2Л., ЕД.Ч., СР.Р. = би фантазирало
| УСЛОВНО НАКЛОНЕНИЕ, 2Л., МН.Ч. = бихте фантазирали
| УСЛОВНО НАКЛОНЕНИЕ, 3Л., ЕД.Ч., М.Р. = би фантазирал
| УСЛОВНО НАКЛОНЕНИЕ, 3Л., ЕД.Ч., Ж.Р. = би фантазирала
| УСЛОВНО НАКЛОНЕНИЕ, 3Л., ЕД.Ч., СР.Р. = би фантазирало
| УСЛОВНО НАКЛОНЕНИЕ, 3Л., МН.Ч. = биха фантазирали
| ПОВЕЛИТЕЛНО НАКЛОНЕНИЕ, ЕД.Ч. = фан·та·зи·рай
| ПОВЕЛИТЕЛНО НАКЛОНЕНИЕ, МН.Ч. = фан·та·зи·рай·те
| МИН.СТРАД.ПРИЧ. М.Р. = фан·та·зи·ран
| МИН.СТРАД.ПРИЧ. М.Р. НЕПЪЛЕН ЧЛЕН = фан·та·зи·ра·ния
| МИН.СТРАД.ПРИЧ. М.Р. ПЪЛЕН ЧЛЕН = фан·та·зи·ра·ни·ят
| МИН.СТРАД.ПРИЧ. Ж.Р. = фан·та·зи·ра·на
| МИН.СТРАД.ПРИЧ. Ж.Р. ЧЛЕН = фан·та·зи·ра·на·та
| МИН.СТРАД.ПРИЧ. СР.Р. = фан·та·зи·ра·но
| МИН.СТРАД.ПРИЧ. СР.Р. ЧЛЕН = фан·та·зи·ра·но·то
| МИН.СТРАД.ПРИЧ. МН.Ч. = фан·та·зи·ра·ни
| МИН.СТРАД.ПРИЧ. МН.Ч. ЧЛЕН = фан·та·зи·ра·ни·те
| МИН.ДЕЯТ.СВ.ПРИЧ. М.Р. = фан·та·зи·рал
| МИН.ДЕЯТ.СВ.ПРИЧ. М.Р. НЕПЪЛЕН ЧЛЕН = фан·та·зи·ра·лия
| МИН.ДЕЯТ.СВ.ПРИЧ. М.Р. ПЪЛЕН ЧЛЕН = фан·та·зи·ра·ли·ят
| МИН.ДЕЯТ.СВ.ПРИЧ. Ж.Р. = фан·та·зи·ра·ла
| МИН.ДЕЯТ.СВ.ПРИЧ. Ж.Р. ЧЛЕН = фан·та·зи·ра·ла·та
| МИН.ДЕЯТ.СВ.ПРИЧ. СР.Р. = фан·та·зи·ра·ло
| МИН.ДЕЯТ.СВ.ПРИЧ. СР.Р. ЧЛЕН = фан·та·зи·ра·ло·то
| МИН.ДЕЯТ.СВ.ПРИЧ. МН.Ч. = фан·та·зи·ра·ли
| МИН.ДЕЯТ.СВ.ПРИЧ. МН.Ч. ЧЛЕН = фан·та·зи·ра·ли·те
| МИН.ДЕЯТ.НЕСВ.ПРИЧ. М.Р. = фан·та·зи·рал
| МИН.ДЕЯТ.НЕСВ.ПРИЧ. М.Р. НЕПЪЛЕН ЧЛЕН = фан·та·зи·ра·лия
| МИН.ДЕЯТ.НЕСВ.ПРИЧ. М.Р. ПЪЛЕН ЧЛЕН = фан·та·зи·ра·ли·ят
| МИН.ДЕЯТ.НЕСВ.ПРИЧ. Ж.Р. = фан·та·зи·ра·ла
| МИН.ДЕЯТ.НЕСВ.ПРИЧ. Ж.Р. ЧЛЕН = фан·та·зи·ра·ла·та
| МИН.ДЕЯТ.НЕСВ.ПРИЧ. СР.Р. = фан·та·зи·ра·ло
| МИН.ДЕЯТ.НЕСВ.ПРИЧ. СР.Р. ЧЛЕН = фан·та·зи·ра·ло·то
| МИН.ДЕЯТ.НЕСВ.ПРИЧ. МН.Ч. = фан·та·зи·ра·ли
| МИН.ДЕЯТ.НЕСВ.ПРИЧ. МН.Ч. ЧЛЕН = фан·та·зи·ра·ли·те
| СЕГ.ДЕЯТ.ПРИЧ. М.Р. = фан·та·зи·ращ
| СЕГ.ДЕЯТ.ПРИЧ. М.Р. НЕПЪЛЕН ЧЛЕН = фан·та·зи·ра·щия
| СЕГ.ДЕЯТ.ПРИЧ. М.Р. ПЪЛЕН ЧЛЕН = фан·та·зи·ра·щи·ят
| СЕГ.ДЕЯТ.ПРИЧ. Ж.Р. = фан·та·зи·ра·ща
| СЕГ.ДЕЯТ.ПРИЧ. Ж.Р. ЧЛЕН = фан·та·зи·ра·ща·та
| СЕГ.ДЕЯТ.ПРИЧ. СР.Р. = фан·та·зи·ра·що
| СЕГ.ДЕЯТ.ПРИЧ. СР.Р. ЧЛЕН = фан·та·зи·ра·що·то
| СЕГ.ДЕЯТ.ПРИЧ. МН.Ч. = фан·та·зи·ра·щи
| СЕГ.ДЕЯТ.ПРИЧ. МН.Ч. ЧЛЕН = фан·та·зи·ра·щи·те
| ДЕЕПРИЧАСТИЕ = фан·та·зи·рай·ки
| СКРИТИ ПРЕПРАТКИ = 
[[фантазирам]],
[[фантазираш]],
[[фантазира]],
[[фантазираме]],
[[фантазирате]],
[[фантазират]],
[[фантазирах]],
[[фантазирахме]],
[[фантазирахте]],
[[фантазираха]],
[[фантазираше]],
[[фантазирай]],
[[фантазирайте]],
[[фантазирал]],
[[фантазиралия]],
[[фантазиралият]],
[[фантазирала]],
[[фантазиралата]],
[[фантазирало]],
[[фантазиралото]],
[[фантазирали]],
[[фантазиралите]],
[[фантазиран]],
[[фантазирания]],
[[фантазираният]],
[[фантазирана]],
[[фантазираната]],
[[фантазирано]],
[[фантазираното]],
[[фантазирани]],
[[фантазираните]],
[[фантазиращ]],
[[фантазиращия]],
[[фантазиращият]],
[[фантазираща]],
[[фантазиращата]],
[[фантазиращо]],
[[фантазиращото]],
[[фантазиращи]],
[[фантазиращите]],
[[фантазирайки]],
[[фантазирал съм]],
[[фантазирала съм]],
[[фантазирало съм]],
[[фантазирали сме]],
[[фантазирал си]],
[[фантазирала си]],
[[фантазирало си]],
[[фантазирали сте]],
[[фантазирал е]],
[[фантазирала е]],
[[фантазирало е]],
[[фантазирали са]],
[[бях фантазирал]],
[[бях фантазирала]],
[[бях фантазирало]],
[[бяхме фантазирали]],
[[беше фантазирал]],
[[беше фантазирала]],
[[беше фантазирало]],
[[бяхте фантазирали]],
[[бяха фантазирали]],
[[ще фантазирам]],
[[ще фантазираме]],
[[ще фантазираш]],
[[ще фантазирате]],
[[ще фантазира]],
[[ще фантазират]],
[[ще съм фантазирал]],
[[ще съм фантазирала]],
[[ще съм фантазирало]],
[[ще сме фантазирали]],
[[ще си фантазирал]],
[[ще си фантазирала]],
[[ще си фантазирало]],
[[ще сте фантазирали]],
[[ще е фантазирал]],
[[ще е фантазирала]],
[[ще е фантазирало]],
[[ще са фантазирали]],
[[щях да фантазирам]],
[[щяхме да фантазираме]],
[[щеше да фантазираш]],
[[щяхте да фантазирате]],
[[щеше да фантазира]],
[[щяха да фантазират]],
[[щях да съм фантазирал]],
[[щях да съм фантазирала]],
[[щях да съм фантазирало]],
[[щяхме да сме фантазирали]],
[[щеше да си фантазирал]],
[[щеше да си фантазирала]],
[[щеше да си фантазирало]],
[[щяхте да сте фантазирали]],
[[щеше да е фантазирал]],
[[щеше да е фантазирала]],
[[щеше да е фантазирало]],
[[щяха да са фантазирали]],
[[бил съм фантазирал]],
[[била съм фантазирала]],
[[било съм фантазирало]],
[[били сме фантазирали]],
[[бил си фантазирал]],
[[била си фантазирала]],
[[било си фантазирало]],
[[били сте фантазирали]],
[[бил е фантазирал]],
[[била е фантазирала]],
[[било е фантазирало]],
[[били са фантазирали]],
[[щял съм да фантазирам]],
[[щяла съм да фантазирам]],
[[щяло съм да фантазирам]],
[[щели сме да фантазираме]],
[[щял си да фантазираш]],
[[щяла си да фантазираш]],
[[щяло си да фантазираш]],
[[щели сте да фантазирате]],
[[щял да фантазира]],
[[щяла да фантазира]],
[[щяло да фантазира]],
[[щели да фантазират]],
[[щял е да фантазира]],
[[щяла е да фантазира]],
[[щяло е да фантазира]],
[[щели са да фантазират]],
[[щял съм да съм фантазирал]],
[[щяла съм да съм фантазирала]],
[[щяло съм да съм фантазирало]],
[[щели сме да сме фантазирали]],
[[щял си да си фантазирал]],
[[щяла си да си фантазирала]],
[[щяло си да си фантазирало]],
[[щели сте да сте фантазирали]],
[[щял да е фантазирал]],
[[щяла да е фантазирала]],
[[щяло да е фантазирало]],
[[щели да са фантазирали]],
[[щял е да е фантазирал]],
[[щяла е да е фантазирала]],
[[щяло е да е фантазирало]],
[[щели са да са фантазирали]],
[[бих фантазирал]],
[[бих фантазирала]],
[[бих фантазирало]],
[[бихме фантазирали]],
[[би фантазирал]],
[[би фантазирала]],
[[би фантазирало]],
[[бихте фантазирали]],
[[биха фантазирали]],
}}</text>
      <sha1>2scvlyhhqyzjxrc2hhd821eho8uf20a</sha1>
    </revision>
  </page>
  <page>
    <title>Шаблон:Словоформи/фарисействам</title>
    <ns>10</ns>
    <id>567593</id>
    <revision>
      <id>599573</id>
      <timestamp>2005-05-12T11:06:12Z</timestamp>
      <contributor>
        <username>Bgbot</username>
        <id>83</id>
      </contributor>
      <comment>Борислав: Шаблон със словоформи</comment>
      <model>wikitext</model>
      <format>text/x-wiki</format>
      <text bytes="23546" xml:space="preserve">{{Шаблон:Словоформи/Глагол|
  ОСНОВНА ФОРМА = фарисействам
| СЕГ.ВР., 1Л., ЕД.Ч. = фа·ри·сейс·т·вам
| СЕГ.ВР., 1Л., МН.Ч. = фа·ри·сейс·т·ва·ме
| СЕГ.ВР., 2Л., ЕД.Ч. = фа·ри·сейс·т·ваш
| СЕГ.ВР., 2Л., МН.Ч. = фа·ри·сейс·т·ва·те
| СЕГ.ВР., 3Л., ЕД.Ч. = фа·ри·сейс·т·ва
| СЕГ.ВР., 3Л., МН.Ч. = фа·ри·сейс·т·ват
| МИН.СВ.ВР., 1Л., ЕД.Ч. = фа·ри·сейс·т·вах
| МИН.СВ.ВР., 1Л., МН.Ч. = фа·ри·сейс·т·вах·ме
| МИН.СВ.ВР., 2Л., ЕД.Ч. = фа·ри·сейс·т·ва
| МИН.СВ.ВР., 2Л., МН.Ч. = фа·ри·сейс·т·вах·те
| МИН.СВ.ВР., 3Л., ЕД.Ч. = фа·ри·сейс·т·ва
| МИН.СВ.ВР., 3Л., МН.Ч. = фа·ри·сейс·т·ва·ха
| МИН.НЕСВ.ВР., 1Л., ЕД.Ч. = фа·ри·сейс·т·вах
| МИН.НЕСВ.ВР., 1Л., МН.Ч. = фа·ри·сейс·т·вах·ме
| МИН.НЕСВ.ВР., 2Л., ЕД.Ч. = фа·ри·сейс·т·ва·ше
| МИН.НЕСВ.ВР., 2Л., МН.Ч. = фа·ри·сейс·т·вах·те
| МИН.НЕСВ.ВР., 3Л., ЕД.Ч. = фа·ри·сейс·т·ва·ше
| МИН.НЕСВ.ВР., 3Л., МН.Ч. = фа·ри·сейс·т·ва·ха
| МИН.НЕОПР.ВР., 1Л., ЕД.Ч., М.Р. = фарисействал съм
| МИН.НЕОПР.ВР., 1Л., ЕД.Ч., Ж.Р. = фарисействала съм
| МИН.НЕОПР.ВР., 1Л., ЕД.Ч., СР.Р. = фарисействало съм
| МИН.НЕОПР.ВР., 1Л., МН.Ч. = фарисействали сме
| МИН.НЕОПР.ВР., 2Л., ЕД.Ч., М.Р. = фарисействал си
| МИН.НЕОПР.ВР., 2Л., ЕД.Ч., Ж.Р. = фарисействала си
| МИН.НЕОПР.ВР., 2Л., ЕД.Ч., СР.Р. = фарисействало си
| МИН.НЕОПР.ВР., 2Л., МН.Ч. = фарисействали сте
| МИН.НЕОПР.ВР., 3Л., ЕД.Ч., М.Р. = фарисействал е
| МИН.НЕОПР.ВР., 3Л., ЕД.Ч., Ж.Р. = фарисействала е
| МИН.НЕОПР.ВР., 3Л., ЕД.Ч., СР.Р. = фарисействало е
| МИН.НЕОПР.ВР., 3Л., МН.Ч. = фарисействали са
| МИН.ПРЕД.ВР., 1Л., ЕД.Ч., М.Р. = бях фарисействал
| МИН.ПРЕД.ВР., 1Л., ЕД.Ч., Ж.Р. = бях фарисействала
| МИН.ПРЕД.ВР., 1Л., ЕД.Ч., СР.Р. = бях фарисействало
| МИН.ПРЕД.ВР., 1Л., МН.Ч. = бяхме фарисействали
| МИН.ПРЕД.ВР., 2Л., ЕД.Ч., М.Р. = беше фарисействал
| МИН.ПРЕД.ВР., 2Л., ЕД.Ч., Ж.Р. = беше фарисействала
| МИН.ПРЕД.ВР., 2Л., ЕД.Ч., СР.Р. = беше фарисействало
| МИН.ПРЕД.ВР., 2Л., МН.Ч. = бяхте фарисействали
| МИН.ПРЕД.ВР., 3Л., ЕД.Ч., М.Р. = беше фарисействал
| МИН.ПРЕД.ВР., 3Л., ЕД.Ч., Ж.Р. = беше фарисействала
| МИН.ПРЕД.ВР., 3Л., ЕД.Ч., СР.Р. = беше фарисействало
| МИН.ПРЕД.ВР., 3Л., МН.Ч. = бяха фарисействали
| БЪД.ВР., 1Л., ЕД.Ч. = ще фарисействам
| БЪД.ВР., 1Л., МН.Ч. = ще фарисействаме
| БЪД.ВР., 2Л., ЕД.Ч. = ще фарисействаш
| БЪД.ВР., 2Л., МН.Ч. = ще фарисействате
| БЪД.ВР., 3Л., ЕД.Ч. = ще фарисейства
| БЪД.ВР., 3Л., МН.Ч. = ще фарисействат
| БЪД.ПРЕД.ВР., 1Л., ЕД.Ч., М.Р. = ще съм фарисействал
| БЪД.ПРЕД.ВР., 1Л., ЕД.Ч., Ж.Р. = ще съм фарисействала
| БЪД.ПРЕД.ВР., 1Л., ЕД.Ч., СР.Р. = ще съм фарисействало
| БЪД.ПРЕД.ВР., 1Л., МН.Ч. = ще сме фарисействали
| БЪД.ПРЕД.ВР., 2Л., ЕД.Ч., М.Р. = ще си фарисействал
| БЪД.ПРЕД.ВР., 2Л., ЕД.Ч., Ж.Р. = ще си фарисействала
| БЪД.ПРЕД.ВР., 2Л., ЕД.Ч., СР.Р. = ще си фарисействало
| БЪД.ПРЕД.ВР., 2Л., МН.Ч. = ще сте фарисействали
| БЪД.ПРЕД.ВР., 3Л., ЕД.Ч., М.Р. = ще е фарисействал
| БЪД.ПРЕД.ВР., 3Л., ЕД.Ч., Ж.Р. = ще е фарисействала
| БЪД.ПРЕД.ВР., 3Л., ЕД.Ч., СР.Р. = ще е фарисействало
| БЪД.ПРЕД.ВР., 3Л., МН.Ч. = ще са фарисействали
| БЪД.ВР. В МИН., 1Л., ЕД.Ч. = щях да фарисействам
| БЪД.ВР. В МИН., 1Л., МН.Ч. = щяхме да фарисействаме
| БЪД.ВР. В МИН., 2Л., ЕД.Ч. = щеше да фарисействаш
| БЪД.ВР. В МИН., 2Л., МН.Ч. = щяхте да фарисействате
| БЪД.ВР. В МИН., 3Л., ЕД.Ч. = щеше да фарисейства
| БЪД.ВР. В МИН., 3Л., МН.Ч. = щяха да фарисействат
| БЪД.ПРЕД.ВР. В МИН., 1Л., ЕД.Ч., М.Р. = щях да съм фарисействал
| БЪД.ПРЕД.ВР. В МИН., 1Л., ЕД.Ч., Ж.Р. = щях да съм фарисействала
| БЪД.ПРЕД.ВР. В МИН., 1Л., ЕД.Ч., СР.Р. = щях да съм фарисействало
| БЪД.ПРЕД.ВР. В МИН., 1Л., МН.Ч. = щяхме да сме фарисействали
| БЪД.ПРЕД.ВР. В МИН., 2Л., ЕД.Ч., М.Р. = щеше да си фарисействал
| БЪД.ПРЕД.ВР. В МИН., 2Л., ЕД.Ч., Ж.Р. = щеше да си фарисействала
| БЪД.ПРЕД.ВР. В МИН., 2Л., ЕД.Ч., СР.Р. = щеше да си фарисействало
| БЪД.ПРЕД.ВР. В МИН., 2Л., МН.Ч. = щяхте да сте фарисействали
| БЪД.ПРЕД.ВР. В МИН., 3Л., ЕД.Ч., М.Р. = щеше да е фарисействал
| БЪД.ПРЕД.ВР. В МИН., 3Л., ЕД.Ч., Ж.Р. = щеше да е фарисействала
| БЪД.ПРЕД.ВР. В МИН., 3Л., ЕД.Ч., СР.Р. = щеше да е фарисействало
| БЪД.ПРЕД.ВР. В МИН., 3Л., МН.Ч. = щяха да са фарисействали
| ПР.НАКЛ., СЕГ.ВР., 1Л., ЕД.Ч., М.Р. = фарисействал съм
| ПР.НАКЛ., СЕГ.ВР., 1Л., ЕД.Ч., Ж.Р. = фарисействала съм
| ПР.НАКЛ., СЕГ.ВР., 1Л., ЕД.Ч., СР.Р. = фарисействало съм
| ПР.НАКЛ., СЕГ.ВР., 1Л., МН.Ч. = фарисействали сме
| ПР.НАКЛ., СЕГ.ВР., 2Л., ЕД.Ч., М.Р. = фарисействал си
| ПР.НАКЛ., СЕГ.ВР., 2Л., ЕД.Ч., Ж.Р. = фарисействала си
| ПР.НАКЛ., СЕГ.ВР., 2Л., ЕД.Ч., СР.Р. = фарисействало си
| ПР.НАКЛ., СЕГ.ВР., 2Л., МН.Ч. = фарисействали сте
| ПР.НАКЛ., СЕГ.ВР., 3Л., ЕД.Ч., М.Р. = фарисействал (е)
| ПР.НАКЛ., СЕГ.ВР., 3Л., ЕД.Ч., Ж.Р. = фарисействала (е)
| ПР.НАКЛ., СЕГ.ВР., 3Л., ЕД.Ч., СР.Р. = фарисействало (е)
| ПР.НАКЛ., СЕГ.ВР., 3Л., МН.Ч. = фарисействали (са)
| ПР.НАКЛ., МИН.СВ.ВР., 1Л., ЕД.Ч., М.Р. = фарисействал съм
| ПР.НАКЛ., МИН.СВ.ВР., 1Л., ЕД.Ч., Ж.Р. = фарисействала съм
| ПР.НАКЛ., МИН.СВ.ВР., 1Л., ЕД.Ч., СР.Р. = фарисействало съм
| ПР.НАКЛ., МИН.СВ.ВР., 1Л., МН.Ч. = фарисействали сме
| ПР.НАКЛ., МИН.СВ.ВР., 2Л., ЕД.Ч., М.Р. = фарисействал си
| ПР.НАКЛ., МИН.СВ.ВР., 2Л., ЕД.Ч., Ж.Р. = фарисействала си
| ПР.НАКЛ., МИН.СВ.ВР., 2Л., ЕД.Ч., СР.Р. = фарисействало си
| ПР.НАКЛ., МИН.СВ.ВР., 2Л., МН.Ч. = фарисействали сте
| ПР.НАКЛ., МИН.СВ.ВР., 3Л., ЕД.Ч., М.Р. = фарисействал (е)
| ПР.НАКЛ., МИН.СВ.ВР., 3Л., ЕД.Ч., Ж.Р. = фарисействала (е)
| ПР.НАКЛ., МИН.СВ.ВР., 3Л., ЕД.Ч., СР.Р. = фарисействало (е)
| ПР.НАКЛ., МИН.СВ.ВР., 3Л., МН.Ч. = фарисействали (са)
| ПР.НАКЛ., МИН.НЕОПР.ВР., 1Л., ЕД.Ч., М.Р. = бил съм фарисействал
| ПР.НАКЛ., МИН.НЕОПР.ВР., 1Л., ЕД.Ч., Ж.Р. = била съм фарисействала
| ПР.НАКЛ., МИН.НЕОПР.ВР., 1Л., ЕД.Ч., СР.Р. = било съм фарисействало
| ПР.НАКЛ., МИН.НЕОПР.ВР., 1Л., МН.Ч. = били сме фарисействали
| ПР.НАКЛ., МИН.НЕОПР.ВР., 2Л., ЕД.Ч., М.Р. = бил си фарисействал
| ПР.НАКЛ., МИН.НЕОПР.ВР., 2Л., ЕД.Ч., Ж.Р. = била си фарисействала
| ПР.НАКЛ., МИН.НЕОПР.ВР., 2Л., ЕД.Ч., СР.Р. = било си фарисействало
| ПР.НАКЛ., МИН.НЕОПР.ВР., 2Л., МН.Ч. = били сте фарисействали
| ПР.НАКЛ., МИН.НЕОПР.ВР., 3Л., ЕД.Ч., М.Р. = бил (е) фарисействал
| ПР.НАКЛ., МИН.НЕОПР.ВР., 3Л., ЕД.Ч., Ж.Р. = била (е) фарисействала
| ПР.НАКЛ., МИН.НЕОПР.ВР., 3Л., ЕД.Ч., СР.Р. = било (е) фарисействало
| ПР.НАКЛ., МИН.НЕОПР.ВР., 3Л., МН.Ч. = били (са) фарисействали
| ПР.НАКЛ., БЪД.ВР., 1Л., ЕД.Ч., М.Р. = щял съм да фарисействам
| ПР.НАКЛ., БЪД.ВР., 1Л., ЕД.Ч., Ж.Р. = щяла съм да фарисействам
| ПР.НАКЛ., БЪД.ВР., 1Л., ЕД.Ч., СР.Р. = щяло съм да фарисействам
| ПР.НАКЛ., БЪД.ВР., 1Л., МН.Ч. = щели сме да фарисействаме
| ПР.НАКЛ., БЪД.ВР., 2Л., ЕД.Ч., М.Р. = щял си да фарисействаш
| ПР.НАКЛ., БЪД.ВР., 2Л., ЕД.Ч., Ж.Р. = щяла си да фарисействаш
| ПР.НАКЛ., БЪД.ВР., 2Л., ЕД.Ч., СР.Р. = щяло си да фарисействаш
| ПР.НАКЛ., БЪД.ВР., 2Л., МН.Ч. = щели сте да фарисействате
| ПР.НАКЛ., БЪД.ВР., 3Л., ЕД.Ч., М.Р. = щял (е) да фарисейства
| ПР.НАКЛ., БЪД.ВР., 3Л., ЕД.Ч., Ж.Р. = щяла (е) да фарисейства
| ПР.НАКЛ., БЪД.ВР., 3Л., ЕД.Ч., СР.Р. = щяло (е) да фарисейства
| ПР.НАКЛ., БЪД.ВР., 3Л., МН.Ч. = щели (са) да фарисействат
| ПР.НАКЛ., БЪД.ПРЕД.ВР., 1Л., ЕД.Ч., М.Р. = щял съм да съм фарисействал
| ПР.НАКЛ., БЪД.ПРЕД.ВР., 1Л., ЕД.Ч., Ж.Р. = щяла съм да съм фарисействала
| ПР.НАКЛ., БЪД.ПРЕД.ВР., 1Л., ЕД.Ч., СР.Р. = щяло съм да съм фарисействало
| ПР.НАКЛ., БЪД.ПРЕД.ВР., 1Л., МН.Ч. = щели сме да сме фарисействали
| ПР.НАКЛ., БЪД.ПРЕД.ВР., 2Л., ЕД.Ч., М.Р. = щял си да си фарисействал
| ПР.НАКЛ., БЪД.ПРЕД.ВР., 2Л., ЕД.Ч., Ж.Р. = щяла си да си фарисействала
| ПР.НАКЛ., БЪД.ПРЕД.ВР., 2Л., ЕД.Ч., СР.Р. = щяло си да си фарисействало
| ПР.НАКЛ., БЪД.ПРЕД.ВР., 2Л., МН.Ч. = щели сте да сте фарисействали
| ПР.НАКЛ., БЪД.ПРЕД.ВР., 3Л., ЕД.Ч., М.Р. = щял (е) да е фарисействал
| ПР.НАКЛ., БЪД.ПРЕД.ВР., 3Л., ЕД.Ч., Ж.Р. = щяла (е) да е фарисействала
| ПР.НАКЛ., БЪД.ПРЕД.ВР., 3Л., ЕД.Ч., СР.Р. = щяло (е) да е фарисействало
| ПР.НАКЛ., БЪД.ПРЕД.ВР., 3Л., МН.Ч. = щели (са) да са фарисействали
| УСЛОВНО НАКЛОНЕНИЕ, 1Л., ЕД.Ч., М.Р. = бих фарисействал
| УСЛОВНО НАКЛОНЕНИЕ, 1Л., ЕД.Ч., Ж.Р. = бих фарисействала
| УСЛОВНО НАКЛОНЕНИЕ, 1Л., ЕД.Ч., СР.Р. = бих фарисействало
| УСЛОВНО НАКЛОНЕНИЕ, 1Л., МН.Ч. = бихме фарисействали
| УСЛОВНО НАКЛОНЕНИЕ, 2Л., ЕД.Ч., М.Р. = би фарисействал
| УСЛОВНО НАКЛОНЕНИЕ, 2Л., ЕД.Ч., Ж.Р. = би фарисействала
| УСЛОВНО НАКЛОНЕНИЕ, 2Л., ЕД.Ч., СР.Р. = би фарисействало
| УСЛОВНО НАКЛОНЕНИЕ, 2Л., МН.Ч. = бихте фарисействали
| УСЛОВНО НАКЛОНЕНИЕ, 3Л., ЕД.Ч., М.Р. = би фарисействал
| УСЛОВНО НАКЛОНЕНИЕ, 3Л., ЕД.Ч., Ж.Р. = би фарисействала
| УСЛОВНО НАКЛОНЕНИЕ, 3Л., ЕД.Ч., СР.Р. = би фарисействало
| УСЛОВНО НАКЛОНЕНИЕ, 3Л., МН.Ч. = биха фарисействали
| ПОВЕЛИТЕЛНО НАКЛОНЕНИЕ, ЕД.Ч. = фа·ри·сейс·т·вай
| ПОВЕЛИТЕЛНО НАКЛОНЕНИЕ, МН.Ч. = фа·ри·сейс·т·вай·те
| МИН.СТРАД.ПРИЧ. М.Р. = фа·ри·сейс·т·ван
| МИН.СТРАД.ПРИЧ. М.Р. НЕПЪЛЕН ЧЛЕН = фа·ри·сейс·т·ва·ния
| МИН.СТРАД.ПРИЧ. М.Р. ПЪЛЕН ЧЛЕН = фа·ри·сейс·т·ва·ни·ят
| МИН.СТРАД.ПРИЧ. Ж.Р. = фа·ри·сейс·т·ва·на
| МИН.СТРАД.ПРИЧ. Ж.Р. ЧЛЕН = фа·ри·сейс·т·ва·на·та
| МИН.СТРАД.ПРИЧ. СР.Р. = фа·ри·сейс·т·ва·но
| МИН.СТРАД.ПРИЧ. СР.Р. ЧЛЕН = фа·ри·сейс·т·ва·но·то
| МИН.СТРАД.ПРИЧ. МН.Ч. = фа·ри·сейс·т·ва·ни
| МИН.СТРАД.ПРИЧ. МН.Ч. ЧЛЕН = фа·ри·сейс·т·ва·ни·те
| МИН.ДЕЯТ.СВ.ПРИЧ. М.Р. = фа·ри·сейс·т·вал
| МИН.ДЕЯТ.СВ.ПРИЧ. М.Р. НЕПЪЛЕН ЧЛЕН = фа·ри·сейс·т·ва·лия
| МИН.ДЕЯТ.СВ.ПРИЧ. М.Р. ПЪЛЕН ЧЛЕН = фа·ри·сейс·т·ва·ли·ят
| МИН.ДЕЯТ.СВ.ПРИЧ. Ж.Р. = фа·ри·сейс·т·ва·ла
| МИН.ДЕЯТ.СВ.ПРИЧ. Ж.Р. ЧЛЕН = фа·ри·сейс·т·ва·ла·та
| МИН.ДЕЯТ.СВ.ПРИЧ. СР.Р. = фа·ри·сейс·т·ва·ло
| МИН.ДЕЯТ.СВ.ПРИЧ. СР.Р. ЧЛЕН = фа·ри·сейс·т·ва·ло·то
| МИН.ДЕЯТ.СВ.ПРИЧ. МН.Ч. = фа·ри·сейс·т·ва·ли
| МИН.ДЕЯТ.СВ.ПРИЧ. МН.Ч. ЧЛЕН = фа·ри·сейс·т·ва·ли·те
| МИН.ДЕЯТ.НЕСВ.ПРИЧ. М.Р. = фа·ри·сейс·т·вал
| МИН.ДЕЯТ.НЕСВ.ПРИЧ. М.Р. НЕПЪЛЕН ЧЛЕН = фа·ри·сейс·т·ва·лия
| МИН.ДЕЯТ.НЕСВ.ПРИЧ. М.Р. ПЪЛЕН ЧЛЕН = фа·ри·сейс·т·ва·ли·ят
| МИН.ДЕЯТ.НЕСВ.ПРИЧ. Ж.Р. = фа·ри·сейс·т·ва·ла
| МИН.ДЕЯТ.НЕСВ.ПРИЧ. Ж.Р. ЧЛЕН = фа·ри·сейс·т·ва·ла·та
| МИН.ДЕЯТ.НЕСВ.ПРИЧ. СР.Р. = фа·ри·сейс·т·ва·ло
| МИН.ДЕЯТ.НЕСВ.ПРИЧ. СР.Р. ЧЛЕН = фа·ри·сейс·т·ва·ло·то
| МИН.ДЕЯТ.НЕСВ.ПРИЧ. МН.Ч. = фа·ри·сейс·т·ва·ли
| МИН.ДЕЯТ.НЕСВ.ПРИЧ. МН.Ч. ЧЛЕН = фа·ри·сейс·т·ва·ли·те
| СЕГ.ДЕЯТ.ПРИЧ. М.Р. = фа·ри·сейс·т·ващ
| СЕГ.ДЕЯТ.ПРИЧ. М.Р. НЕПЪЛЕН ЧЛЕН = фа·ри·сейс·т·ва·щия
| СЕГ.ДЕЯТ.ПРИЧ. М.Р. ПЪЛЕН ЧЛЕН = фа·ри·сейс·т·ва·щи·ят
| СЕГ.ДЕЯТ.ПРИЧ. Ж.Р. = фа·ри·сейс·т·ва·ща
| СЕГ.ДЕЯТ.ПРИЧ. Ж.Р. ЧЛЕН = фа·ри·сейс·т·ва·ща·та
| СЕГ.ДЕЯТ.ПРИЧ. СР.Р. = фа·ри·сейс·т·ва·що
| СЕГ.ДЕЯТ.ПРИЧ. СР.Р. ЧЛЕН = фа·ри·сейс·т·ва·що·то
| СЕГ.ДЕЯТ.ПРИЧ. МН.Ч. = фа·ри·сейс·т·ва·щи
| СЕГ.ДЕЯТ.ПРИЧ. МН.Ч. ЧЛЕН = фа·ри·сейс·т·ва·щи·те
| ДЕЕПРИЧАСТИЕ = фа·ри·сейс·т·вай·ки
| СКРИТИ ПРЕПРАТКИ = 
[[фарисействам]],
[[фарисействаш]],
[[фарисейства]],
[[фарисействаме]],
[[фарисействате]],
[[фарисействат]],
[[фарисействах]],
[[фарисействахме]],
[[фарисействахте]],
[[фарисействаха]],
[[фарисействаше]],
[[фарисействай]],
[[фарисействайте]],
[[фарисействал]],
[[фарисействалия]],
[[фарисействалият]],
[[фарисействала]],
[[фарисействалата]],
[[фарисействало]],
[[фарисействалото]],
[[фарисействали]],
[[фарисействалите]],
[[фарисействан]],
[[фарисействания]],
[[фарисействаният]],
[[фарисействана]],
[[фарисействаната]],
[[фарисействано]],
[[фарисействаното]],
[[фарисействани]],
[[фарисействаните]],
[[фарисействащ]],
[[фарисействащия]],
[[фарисействащият]],
[[фарисействаща]],
[[фарисействащата]],
[[фарисействащо]],
[[фарисействащото]],
[[фарисействащи]],
[[фарисействащите]],
[[фарисействайки]],
[[фарисействал съм]],
[[фарисействала съм]],
[[фарисействало съм]],
[[фарисействали сме]],
[[фарисействал си]],
[[фарисействала си]],
[[фарисействало си]],
[[фарисействали сте]],
[[фарисействал е]],
[[фарисействала е]],
[[фарисействало е]],
[[фарисействали са]],
[[бях фарисействал]],
[[бях фарисействала]],
[[бях фарисействало]],
[[бяхме фарисействали]],
[[беше фарисействал]],
[[беше фарисействала]],
[[беше фарисействало]],
[[бяхте фарисействали]],
[[бяха фарисействали]],
[[ще фарисействам]],
[[ще фарисействаме]],
[[ще фарисействаш]],
[[ще фарисействате]],
[[ще фарисейства]],
[[ще фарисействат]],
[[ще съм фарисействал]],
[[ще съм фарисействала]],
[[ще съм фарисействало]],
[[ще сме фарисействали]],
[[ще си фарисействал]],
[[ще си фарисействала]],
[[ще си фарисействало]],
[[ще сте фарисействали]],
[[ще е фарисействал]],
[[ще е фарисействала]],
[[ще е фарисействало]],
[[ще са фарисействали]],
[[щях да фарисействам]],
[[щяхме да фарисействаме]],
[[щеше да фарисействаш]],
[[щяхте да фарисействате]],
[[щеше да фарисейства]],
[[щяха да фарисействат]],
[[щях да съм фарисействал]],
[[щях да съм фарисействала]],
[[щях да съм фарисействало]],
[[щяхме да сме фарисействали]],
[[щеше да си фарисействал]],
[[щеше да си фарисействала]],
[[щеше да си фарисействало]],
[[щяхте да сте фарисействали]],
[[щеше да е фарисействал]],
[[щеше да е фарисействала]],
[[щеше да е фарисействало]],
[[щяха да са фарисействали]],
[[бил съм фарисействал]],
[[била съм фарисействала]],
[[било съм фарисействало]],
[[били сме фарисействали]],
[[бил си фарисействал]],
[[била си фарисействала]],
[[било си фарисействало]],
[[били сте фарисействали]],
[[бил е фарисействал]],
[[била е фарисействала]],
[[било е фарисействало]],
[[били са фарисействали]],
[[щял съм да фарисействам]],
[[щяла съм да фарисействам]],
[[щяло съм да фарисействам]],
[[щели сме да фарисействаме]],
[[щял си да фарисействаш]],
[[щяла си да фарисействаш]],
[[щяло си да фарисействаш]],
[[щели сте да фарисействате]],
[[щял да фарисейства]],
[[щяла да фарисейства]],
[[щяло да фарисейства]],
[[щели да фарисействат]],
[[щял е да фарисейства]],
[[щяла е да фарисейства]],
[[щяло е да фарисейства]],
[[щели са да фарисействат]],
[[щял съм да съм фарисействал]],
[[щяла съм да съм фарисействала]],
[[щяло съм да съм фарисействало]],
[[щели сме да сме фарисействали]],
[[щял си да си фарисействал]],
[[щяла си да си фарисействала]],
[[щяло си да си фарисействало]],
[[щели сте да сте фарисействали]],
[[щял да е фарисействал]],
[[щяла да е фарисействала]],
[[щяло да е фарисействало]],
[[щели да са фарисействали]],
[[щял е да е фарисействал]],
[[щяла е да е фарисействала]],
[[щяло е да е фарисействало]],
[[щели са да са фарисействали]],
[[бих фарисействал]],
[[бих фарисействала]],
[[бих фарисействало]],
[[бихме фарисействали]],
[[би фарисействал]],
[[би фарисействала]],
[[би фарисействало]],
[[бихте фарисействали]],
[[биха фарисействали]],
}}</text>
      <sha1>f1caoiu2ngkqc0280xpa96jxdyrjf64</sha1>
    </revision>
  </page>
  <page>
    <title>Шаблон:Словоформи/фаршировам</title>
    <ns>10</ns>
    <id>567608</id>
    <revision>
      <id>599588</id>
      <timestamp>2005-05-12T11:06:31Z</timestamp>
      <contributor>
        <username>Bgbot</username>
        <id>83</id>
      </contributor>
      <comment>Борислав: Шаблон със словоформи</comment>
      <model>wikitext</model>
      <format>text/x-wiki</format>
      <text bytes="22068" xml:space="preserve">{{Шаблон:Словоформи/Глагол|
  ОСНОВНА ФОРМА = фаршировам
| СЕГ.ВР., 1Л., ЕД.Ч. = фар·ши·ро·вам
| СЕГ.ВР., 1Л., МН.Ч. = фар·ши·ро·ва·ме
| СЕГ.ВР., 2Л., ЕД.Ч. = фар·ши·ро·ваш
| СЕГ.ВР., 2Л., МН.Ч. = фар·ши·ро·ва·те
| СЕГ.ВР., 3Л., ЕД.Ч. = фар·ши·ро·ва
| СЕГ.ВР., 3Л., МН.Ч. = фар·ши·ро·ват
| МИН.СВ.ВР., 1Л., ЕД.Ч. = фар·ши·ро·вах
| МИН.СВ.ВР., 1Л., МН.Ч. = фар·ши·ро·вах·ме
| МИН.СВ.ВР., 2Л., ЕД.Ч. = фар·ши·ро·ва
| МИН.СВ.ВР., 2Л., МН.Ч. = фар·ши·ро·вах·те
| МИН.СВ.ВР., 3Л., ЕД.Ч. = фар·ши·ро·ва
| МИН.СВ.ВР., 3Л., МН.Ч. = фар·ши·ро·ва·ха
| МИН.НЕСВ.ВР., 1Л., ЕД.Ч. = фар·ши·ро·вах
| МИН.НЕСВ.ВР., 1Л., МН.Ч. = фар·ши·ро·вах·ме
| МИН.НЕСВ.ВР., 2Л., ЕД.Ч. = фар·ши·ро·ва·ше
| МИН.НЕСВ.ВР., 2Л., МН.Ч. = фар·ши·ро·вах·те
| МИН.НЕСВ.ВР., 3Л., ЕД.Ч. = фар·ши·ро·ва·ше
| МИН.НЕСВ.ВР., 3Л., МН.Ч. = фар·ши·ро·ва·ха
| МИН.НЕОПР.ВР., 1Л., ЕД.Ч., М.Р. = фаршировал съм
| МИН.НЕОПР.ВР., 1Л., ЕД.Ч., Ж.Р. = фаршировала съм
| МИН.НЕОПР.ВР., 1Л., ЕД.Ч., СР.Р. = фаршировало съм
| МИН.НЕОПР.ВР., 1Л., МН.Ч. = фаршировали сме
| МИН.НЕОПР.ВР., 2Л., ЕД.Ч., М.Р. = фаршировал си
| МИН.НЕОПР.ВР., 2Л., ЕД.Ч., Ж.Р. = фаршировала си
| МИН.НЕОПР.ВР., 2Л., ЕД.Ч., СР.Р. = фаршировало си
| МИН.НЕОПР.ВР., 2Л., МН.Ч. = фаршировали сте
| МИН.НЕОПР.ВР., 3Л., ЕД.Ч., М.Р. = фаршировал е
| МИН.НЕОПР.ВР., 3Л., ЕД.Ч., Ж.Р. = фаршировала е
| МИН.НЕОПР.ВР., 3Л., ЕД.Ч., СР.Р. = фаршировало е
| МИН.НЕОПР.ВР., 3Л., МН.Ч. = фаршировали са
| МИН.ПРЕД.ВР., 1Л., ЕД.Ч., М.Р. = бях фаршировал
| МИН.ПРЕД.ВР., 1Л., ЕД.Ч., Ж.Р. = бях фаршировала
| МИН.ПРЕД.ВР., 1Л., ЕД.Ч., СР.Р. = бях фаршировало
| МИН.ПРЕД.ВР., 1Л., МН.Ч. = бяхме фаршировали
| МИН.ПРЕД.ВР., 2Л., ЕД.Ч., М.Р. = беше фаршировал
| МИН.ПРЕД.ВР., 2Л., ЕД.Ч., Ж.Р. = беше фаршировала
| МИН.ПРЕД.ВР., 2Л., ЕД.Ч., СР.Р. = беше фаршировало
| МИН.ПРЕД.ВР., 2Л., МН.Ч. = бяхте фаршировали
| МИН.ПРЕД.ВР., 3Л., ЕД.Ч., М.Р. = беше фаршировал
| МИН.ПРЕД.ВР., 3Л., ЕД.Ч., Ж.Р. = беше фаршировала
| МИН.ПРЕД.ВР., 3Л., ЕД.Ч., СР.Р. = беше фаршировало
| МИН.ПРЕД.ВР., 3Л., МН.Ч. = бяха фаршировали
| БЪД.ВР., 1Л., ЕД.Ч. = ще фаршировам
| БЪД.ВР., 1Л., МН.Ч. = ще фаршироваме
| БЪД.ВР., 2Л., ЕД.Ч. = ще фаршироваш
| БЪД.ВР., 2Л., МН.Ч. = ще фаршировате
| БЪД.ВР., 3Л., ЕД.Ч. = ще фарширова
| БЪД.ВР., 3Л., МН.Ч. = ще фаршироват
| БЪД.ПРЕД.ВР., 1Л., ЕД.Ч., М.Р. = ще съм фаршировал
| БЪД.ПРЕД.ВР., 1Л., ЕД.Ч., Ж.Р. = ще съм фаршировала
| БЪД.ПРЕД.ВР., 1Л., ЕД.Ч., СР.Р. = ще съм фаршировало
| БЪД.ПРЕД.ВР., 1Л., МН.Ч. = ще сме фаршировали
| БЪД.ПРЕД.ВР., 2Л., ЕД.Ч., М.Р. = ще си фаршировал
| БЪД.ПРЕД.ВР., 2Л., ЕД.Ч., Ж.Р. = ще си фаршировала
| БЪД.ПРЕД.ВР., 2Л., ЕД.Ч., СР.Р. = ще си фаршировало
| БЪД.ПРЕД.ВР., 2Л., МН.Ч. = ще сте фаршировали
| БЪД.ПРЕД.ВР., 3Л., ЕД.Ч., М.Р. = ще е фаршировал
| БЪД.ПРЕД.ВР., 3Л., ЕД.Ч., Ж.Р. = ще е фаршировала
| БЪД.ПРЕД.ВР., 3Л., ЕД.Ч., СР.Р. = ще е фаршировало
| БЪД.ПРЕД.ВР., 3Л., МН.Ч. = ще са фаршировали
| БЪД.ВР. В МИН., 1Л., ЕД.Ч. = щях да фаршировам
| БЪД.ВР. В МИН., 1Л., МН.Ч. = щяхме да фаршироваме
| БЪД.ВР. В МИН., 2Л., ЕД.Ч. = щеше да фаршироваш
| БЪД.ВР. В МИН., 2Л., МН.Ч. = щяхте да фаршировате
| БЪД.ВР. В МИН., 3Л., ЕД.Ч. = щеше да фарширова
| БЪД.ВР. В МИН., 3Л., МН.Ч. = щяха да фаршироват
| БЪД.ПРЕД.ВР. В МИН., 1Л., ЕД.Ч., М.Р. = щях да съм фаршировал
| БЪД.ПРЕД.ВР. В МИН., 1Л., ЕД.Ч., Ж.Р. = щях да съм фаршировала
| БЪД.ПРЕД.ВР. В МИН., 1Л., ЕД.Ч., СР.Р. = щях да съм фаршировало
| БЪД.ПРЕД.ВР. В МИН., 1Л., МН.Ч. = щяхме да сме фаршировали
| БЪД.ПРЕД.ВР. В МИН., 2Л., ЕД.Ч., М.Р. = щеше да си фаршировал
| БЪД.ПРЕД.ВР. В МИН., 2Л., ЕД.Ч., Ж.Р. = щеше да си фаршировала
| БЪД.ПРЕД.ВР. В МИН., 2Л., ЕД.Ч., СР.Р. = щеше да си фаршировало
| БЪД.ПРЕД.ВР. В МИН., 2Л., МН.Ч. = щяхте да сте фаршировали
| БЪД.ПРЕД.ВР. В МИН., 3Л., ЕД.Ч., М.Р. = щеше да е фаршировал
| БЪД.ПРЕД.ВР. В МИН., 3Л., ЕД.Ч., Ж.Р. = щеше да е фаршировала
| БЪД.ПРЕД.ВР. В МИН., 3Л., ЕД.Ч., СР.Р. = щеше да е фаршировало
| БЪД.ПРЕД.ВР. В МИН., 3Л., МН.Ч. = щяха да са фаршировали
| ПР.НАКЛ., СЕГ.ВР., 1Л., ЕД.Ч., М.Р. = фаршировал съм
| ПР.НАКЛ., СЕГ.ВР., 1Л., ЕД.Ч., Ж.Р. = фаршировала съм
| ПР.НАКЛ., СЕГ.ВР., 1Л., ЕД.Ч., СР.Р. = фаршировало съм
| ПР.НАКЛ., СЕГ.ВР., 1Л., МН.Ч. = фаршировали сме
| ПР.НАКЛ., СЕГ.ВР., 2Л., ЕД.Ч., М.Р. = фаршировал си
| ПР.НАКЛ., СЕГ.ВР., 2Л., ЕД.Ч., Ж.Р. = фаршировала си
| ПР.НАКЛ., СЕГ.ВР., 2Л., ЕД.Ч., СР.Р. = фаршировало си
| ПР.НАКЛ., СЕГ.ВР., 2Л., МН.Ч. = фаршировали сте
| ПР.НАКЛ., СЕГ.ВР., 3Л., ЕД.Ч., М.Р. = фаршировал (е)
| ПР.НАКЛ., СЕГ.ВР., 3Л., ЕД.Ч., Ж.Р. = фаршировала (е)
| ПР.НАКЛ., СЕГ.ВР., 3Л., ЕД.Ч., СР.Р. = фаршировало (е)
| ПР.НАКЛ., СЕГ.ВР., 3Л., МН.Ч. = фаршировали (са)
| ПР.НАКЛ., МИН.СВ.ВР., 1Л., ЕД.Ч., М.Р. = фаршировал съм
| ПР.НАКЛ., МИН.СВ.ВР., 1Л., ЕД.Ч., Ж.Р. = фаршировала съм
| ПР.НАКЛ., МИН.СВ.ВР., 1Л., ЕД.Ч., СР.Р. = фаршировало съм
| ПР.НАКЛ., МИН.СВ.ВР., 1Л., МН.Ч. = фаршировали сме
| ПР.НАКЛ., МИН.СВ.ВР., 2Л., ЕД.Ч., М.Р. = фаршировал си
| ПР.НАКЛ., МИН.СВ.ВР., 2Л., ЕД.Ч., Ж.Р. = фаршировала си
| ПР.НАКЛ., МИН.СВ.ВР., 2Л., ЕД.Ч., СР.Р. = фаршировало си
| ПР.НАКЛ., МИН.СВ.ВР., 2Л., МН.Ч. = фаршировали сте
| ПР.НАКЛ., МИН.СВ.ВР., 3Л., ЕД.Ч., М.Р. = фаршировал (е)
| ПР.НАКЛ., МИН.СВ.ВР., 3Л., ЕД.Ч., Ж.Р. = фаршировала (е)
| ПР.НАКЛ., МИН.СВ.ВР., 3Л., ЕД.Ч., СР.Р. = фаршировало (е)
| ПР.НАКЛ., МИН.СВ.ВР., 3Л., МН.Ч. = фаршировали (са)
| ПР.НАКЛ., МИН.НЕОПР.ВР., 1Л., ЕД.Ч., М.Р. = бил съм фаршировал
| ПР.НАКЛ., МИН.НЕОПР.ВР., 1Л., ЕД.Ч., Ж.Р. = била съм фаршировала
| ПР.НАКЛ., МИН.НЕОПР.ВР., 1Л., ЕД.Ч., СР.Р. = било съм фаршировало
| ПР.НАКЛ., МИН.НЕОПР.ВР., 1Л., МН.Ч. = били сме фаршировали
| ПР.НАКЛ., МИН.НЕОПР.ВР., 2Л., ЕД.Ч., М.Р. = бил си фаршировал
| ПР.НАКЛ., МИН.НЕОПР.ВР., 2Л., ЕД.Ч., Ж.Р. = била си фаршировала
| ПР.НАКЛ., МИН.НЕОПР.ВР., 2Л., ЕД.Ч., СР.Р. = било си фаршировало
| ПР.НАКЛ., МИН.НЕОПР.ВР., 2Л., МН.Ч. = били сте фаршировали
| ПР.НАКЛ., МИН.НЕОПР.ВР., 3Л., ЕД.Ч., М.Р. = бил (е) фаршировал
| ПР.НАКЛ., МИН.НЕОПР.ВР., 3Л., ЕД.Ч., Ж.Р. = била (е) фаршировала
| ПР.НАКЛ., МИН.НЕОПР.ВР., 3Л., ЕД.Ч., СР.Р. = било (е) фаршировало
| ПР.НАКЛ., МИН.НЕОПР.ВР., 3Л., МН.Ч. = били (са) фаршировали
| ПР.НАКЛ., БЪД.ВР., 1Л., ЕД.Ч., М.Р. = щял съм да фаршировам
| ПР.НАКЛ., БЪД.ВР., 1Л., ЕД.Ч., Ж.Р. = щяла съм да фаршировам
| ПР.НАКЛ., БЪД.ВР., 1Л., ЕД.Ч., СР.Р. = щяло съм да фаршировам
| ПР.НАКЛ., БЪД.ВР., 1Л., МН.Ч. = щели сме да фаршироваме
| ПР.НАКЛ., БЪД.ВР., 2Л., ЕД.Ч., М.Р. = щял си да фаршироваш
| ПР.НАКЛ., БЪД.ВР., 2Л., ЕД.Ч., Ж.Р. = щяла си да фаршироваш
| ПР.НАКЛ., БЪД.ВР., 2Л., ЕД.Ч., СР.Р. = щяло си да фаршироваш
| ПР.НАКЛ., БЪД.ВР., 2Л., МН.Ч. = щели сте да фаршировате
| ПР.НАКЛ., БЪД.ВР., 3Л., ЕД.Ч., М.Р. = щял (е) да фарширова
| ПР.НАКЛ., БЪД.ВР., 3Л., ЕД.Ч., Ж.Р. = щяла (е) да фарширова
| ПР.НАКЛ., БЪД.ВР., 3Л., ЕД.Ч., СР.Р. = щяло (е) да фарширова
| ПР.НАКЛ., БЪД.ВР., 3Л., МН.Ч. = щели (са) да фаршироват
| ПР.НАКЛ., БЪД.ПРЕД.ВР., 1Л., ЕД.Ч., М.Р. = щял съм да съм фаршировал
| ПР.НАКЛ., БЪД.ПРЕД.ВР., 1Л., ЕД.Ч., Ж.Р. = щяла съм да съм фаршировала
| ПР.НАКЛ., БЪД.ПРЕД.ВР., 1Л., ЕД.Ч., СР.Р. = щяло съм да съм фаршировало
| ПР.НАКЛ., БЪД.ПРЕД.ВР., 1Л., МН.Ч. = щели сме да сме фаршировали
| ПР.НАКЛ., БЪД.ПРЕД.ВР., 2Л., ЕД.Ч., М.Р. = щял си да си фаршировал
| ПР.НАКЛ., БЪД.ПРЕД.ВР., 2Л., ЕД.Ч., Ж.Р. = щяла си да си фаршировала
| ПР.НАКЛ., БЪД.ПРЕД.ВР., 2Л., ЕД.Ч., СР.Р. = щяло си да си фаршировало
| ПР.НАКЛ., БЪД.ПРЕД.ВР., 2Л., МН.Ч. = щели сте да сте фаршировали
| ПР.НАКЛ., БЪД.ПРЕД.ВР., 3Л., ЕД.Ч., М.Р. = щял (е) да е фаршировал
| ПР.НАКЛ., БЪД.ПРЕД.ВР., 3Л., ЕД.Ч., Ж.Р. = щяла (е) да е фаршировала
| ПР.НАКЛ., БЪД.ПРЕД.ВР., 3Л., ЕД.Ч., СР.Р. = щяло (е) да е фаршировало
| ПР.НАКЛ., БЪД.ПРЕД.ВР., 3Л., МН.Ч. = щели (са) да са фаршировали
| УСЛОВНО НАКЛОНЕНИЕ, 1Л., ЕД.Ч., М.Р. = бих фаршировал
| УСЛОВНО НАКЛОНЕНИЕ, 1Л., ЕД.Ч., Ж.Р. = бих фаршировала
| УСЛОВНО НАКЛОНЕНИЕ, 1Л., ЕД.Ч., СР.Р. = бих фаршировало
| УСЛОВНО НАКЛОНЕНИЕ, 1Л., МН.Ч. = бихме фаршировали
| УСЛОВНО НАКЛОНЕНИЕ, 2Л., ЕД.Ч., М.Р. = би фаршировал
| УСЛОВНО НАКЛОНЕНИЕ, 2Л., ЕД.Ч., Ж.Р. = би фаршировала
| УСЛОВНО НАКЛОНЕНИЕ, 2Л., ЕД.Ч., СР.Р. = би фаршировало
| УСЛОВНО НАКЛОНЕНИЕ, 2Л., МН.Ч. = бихте фаршировали
| УСЛОВНО НАКЛОНЕНИЕ, 3Л., ЕД.Ч., М.Р. = би фаршировал
| УСЛОВНО НАКЛОНЕНИЕ, 3Л., ЕД.Ч., Ж.Р. = би фаршировала
| УСЛОВНО НАКЛОНЕНИЕ, 3Л., ЕД.Ч., СР.Р. = би фаршировало
| УСЛОВНО НАКЛОНЕНИЕ, 3Л., МН.Ч. = биха фаршировали
| ПОВЕЛИТЕЛНО НАКЛОНЕНИЕ, ЕД.Ч. = фар·ши·ро·вай
| ПОВЕЛИТЕЛНО НАКЛОНЕНИЕ, МН.Ч. = фар·ши·ро·вай·те
| МИН.СТРАД.ПРИЧ. М.Р. = фар·ши·ро·ван
| МИН.СТРАД.ПРИЧ. М.Р. НЕПЪЛЕН ЧЛЕН = фар·ши·ро·ва·ния
| МИН.СТРАД.ПРИЧ. М.Р. ПЪЛЕН ЧЛЕН = фар·ши·ро·ва·ни·ят
| МИН.СТРАД.ПРИЧ. Ж.Р. = фар·ши·ро·ва·на
| МИН.СТРАД.ПРИЧ. Ж.Р. ЧЛЕН = фар·ши·ро·ва·на·та
| МИН.СТРАД.ПРИЧ. СР.Р. = фар·ши·ро·ва·но
| МИН.СТРАД.ПРИЧ. СР.Р. ЧЛЕН = фар·ши·ро·ва·но·то
| МИН.СТРАД.ПРИЧ. МН.Ч. = фар·ши·ро·ва·ни
| МИН.СТРАД.ПРИЧ. МН.Ч. ЧЛЕН = фар·ши·ро·ва·ни·те
| МИН.ДЕЯТ.СВ.ПРИЧ. М.Р. = фар·ши·ро·вал
| МИН.ДЕЯТ.СВ.ПРИЧ. М.Р. НЕПЪЛЕН ЧЛЕН = фар·ши·ро·ва·лия
| МИН.ДЕЯТ.СВ.ПРИЧ. М.Р. ПЪЛЕН ЧЛЕН = фар·ши·ро·ва·ли·ят
| МИН.ДЕЯТ.СВ.ПРИЧ. Ж.Р. = фар·ши·ро·ва·ла
| МИН.ДЕЯТ.СВ.ПРИЧ. Ж.Р. ЧЛЕН = фар·ши·ро·ва·ла·та
| МИН.ДЕЯТ.СВ.ПРИЧ. СР.Р. = фар·ши·ро·ва·ло
| МИН.ДЕЯТ.СВ.ПРИЧ. СР.Р. ЧЛЕН = фар·ши·ро·ва·ло·то
| МИН.ДЕЯТ.СВ.ПРИЧ. МН.Ч. = фар·ши·ро·ва·ли
| МИН.ДЕЯТ.СВ.ПРИЧ. МН.Ч. ЧЛЕН = фар·ши·ро·ва·ли·те
| МИН.ДЕЯТ.НЕСВ.ПРИЧ. М.Р. = фар·ши·ро·вал
| МИН.ДЕЯТ.НЕСВ.ПРИЧ. М.Р. НЕПЪЛЕН ЧЛЕН = фар·ши·ро·ва·лия
| МИН.ДЕЯТ.НЕСВ.ПРИЧ. М.Р. ПЪЛЕН ЧЛЕН = фар·ши·ро·ва·ли·ят
| МИН.ДЕЯТ.НЕСВ.ПРИЧ. Ж.Р. = фар·ши·ро·ва·ла
| МИН.ДЕЯТ.НЕСВ.ПРИЧ. Ж.Р. ЧЛЕН = фар·ши·ро·ва·ла·та
| МИН.ДЕЯТ.НЕСВ.ПРИЧ. СР.Р. = фар·ши·ро·ва·ло
| МИН.ДЕЯТ.НЕСВ.ПРИЧ. СР.Р. ЧЛЕН = фар·ши·ро·ва·ло·то
| МИН.ДЕЯТ.НЕСВ.ПРИЧ. МН.Ч. = фар·ши·ро·ва·ли
| МИН.ДЕЯТ.НЕСВ.ПРИЧ. МН.Ч. ЧЛЕН = фар·ши·ро·ва·ли·те
| СЕГ.ДЕЯТ.ПРИЧ. М.Р. = фар·ши·ро·ващ
| СЕГ.ДЕЯТ.ПРИЧ. М.Р. НЕПЪЛЕН ЧЛЕН = фар·ши·ро·ва·щия
| СЕГ.ДЕЯТ.ПРИЧ. М.Р. ПЪЛЕН ЧЛЕН = фар·ши·ро·ва·щи·ят
| СЕГ.ДЕЯТ.ПРИЧ. Ж.Р. = фар·ши·ро·ва·ща
| СЕГ.ДЕЯТ.ПРИЧ. Ж.Р. ЧЛЕН = фар·ши·ро·ва·ща·та
| СЕГ.ДЕЯТ.ПРИЧ. СР.Р. = фар·ши·ро·ва·що
| СЕГ.ДЕЯТ.ПРИЧ. СР.Р. ЧЛЕН = фар·ши·ро·ва·що·то
| СЕГ.ДЕЯТ.ПРИЧ. МН.Ч. = фар·ши·ро·ва·щи
| СЕГ.ДЕЯТ.ПРИЧ. МН.Ч. ЧЛЕН = фар·ши·ро·ва·щи·те
| ДЕЕПРИЧАСТИЕ = фар·ши·ро·вай·ки
| СКРИТИ ПРЕПРАТКИ = 
[[фаршировам]],
[[фаршироваш]],
[[фарширова]],
[[фаршироваме]],
[[фаршировате]],
[[фаршироват]],
[[фаршировах]],
[[фаршировахме]],
[[фаршировахте]],
[[фаршироваха]],
[[фаршироваше]],
[[фаршировай]],
[[фаршировайте]],
[[фаршировал]],
[[фаршировалия]],
[[фаршировалият]],
[[фаршировала]],
[[фаршировалата]],
[[фаршировало]],
[[фаршировалото]],
[[фаршировали]],
[[фаршировалите]],
[[фарширован]],
[[фарширования]],
[[фаршированият]],
[[фарширована]],
[[фаршированата]],
[[фаршировано]],
[[фаршированото]],
[[фаршировани]],
[[фаршированите]],
[[фаршироващ]],
[[фаршироващия]],
[[фаршироващият]],
[[фаршироваща]],
[[фаршироващата]],
[[фаршироващо]],
[[фаршироващото]],
[[фаршироващи]],
[[фаршироващите]],
[[фаршировайки]],
[[фаршировал съм]],
[[фаршировала съм]],
[[фаршировало съм]],
[[фаршировали сме]],
[[фаршировал си]],
[[фаршировала си]],
[[фаршировало си]],
[[фаршировали сте]],
[[фаршировал е]],
[[фаршировала е]],
[[фаршировало е]],
[[фаршировали са]],
[[бях фаршировал]],
[[бях фаршировала]],
[[бях фаршировало]],
[[бяхме фаршировали]],
[[беше фаршировал]],
[[беше фаршировала]],
[[беше фаршировало]],
[[бяхте фаршировали]],
[[бяха фаршировали]],
[[ще фаршировам]],
[[ще фаршироваме]],
[[ще фаршироваш]],
[[ще фаршировате]],
[[ще фарширова]],
[[ще фаршироват]],
[[ще съм фаршировал]],
[[ще съм фаршировала]],
[[ще съм фаршировало]],
[[ще сме фаршировали]],
[[ще си фаршировал]],
[[ще си фаршировала]],
[[ще си фаршировало]],
[[ще сте фаршировали]],
[[ще е фаршировал]],
[[ще е фаршировала]],
[[ще е фаршировало]],
[[ще са фаршировали]],
[[щях да фаршировам]],
[[щяхме да фаршироваме]],
[[щеше да фаршироваш]],
[[щяхте да фаршировате]],
[[щеше да фарширова]],
[[щяха да фаршироват]],
[[щях да съм фаршировал]],
[[щях да съм фаршировала]],
[[щях да съм фаршировало]],
[[щяхме да сме фаршировали]],
[[щеше да си фаршировал]],
[[щеше да си фаршировала]],
[[щеше да си фаршировало]],
[[щяхте да сте фаршировали]],
[[щеше да е фаршировал]],
[[щеше да е фаршировала]],
[[щеше да е фаршировало]],
[[щяха да са фаршировали]],
[[бил съм фаршировал]],
[[била съм фаршировала]],
[[било съм фаршировало]],
[[били сме фаршировали]],
[[бил си фаршировал]],
[[била си фаршировала]],
[[било си фаршировало]],
[[били сте фаршировали]],
[[бил е фаршировал]],
[[била е фаршировала]],
[[било е фаршировало]],
[[били са фаршировали]],
[[щял съм да фаршировам]],
[[щяла съм да фаршировам]],
[[щяло съм да фаршировам]],
[[щели сме да фаршироваме]],
[[щял си да фаршироваш]],
[[щяла си да фаршироваш]],
[[щяло си да фаршироваш]],
[[щели сте да фаршировате]],
[[щял да фарширова]],
[[щяла да фарширова]],
[[щяло да фарширова]],
[[щели да фаршироват]],
[[щял е да фарширова]],
[[щяла е да фарширова]],
[[щяло е да фарширова]],
[[щели са да фаршироват]],
[[щял съм да съм фаршировал]],
[[щяла съм да съм фаршировала]],
[[щяло съм да съм фаршировало]],
[[щели сме да сме фаршировали]],
[[щял си да си фаршировал]],
[[щяла си да си фаршировала]],
[[щяло си да си фаршировало]],
[[щели сте да сте фаршировали]],
[[щял да е фаршировал]],
[[щяла да е фаршировала]],
[[щяло да е фаршировало]],
[[щели да са фаршировали]],
[[щял е да е фаршировал]],
[[щяла е да е фаршировала]],
[[щяло е да е фаршировало]],
[[щели са да са фаршировали]],
[[бих фаршировал]],
[[бих фаршировала]],
[[бих фаршировало]],
[[бихме фаршировали]],
[[би фаршировал]],
[[би фаршировала]],
[[би фаршировало]],
[[бихте фаршировали]],
[[биха фаршировали]],
}}</text>
      <sha1>ph6tipnzxbkwp5ao9yzcyd3jj3oq85a</sha1>
    </revision>
  </page>
  <page>
    <title>Шаблон:Словоформи/фасонирам</title>
    <ns>10</ns>
    <id>567619</id>
    <revision>
      <id>599599</id>
      <timestamp>2005-05-12T11:06:55Z</timestamp>
      <contributor>
        <username>Bgbot</username>
        <id>83</id>
      </contributor>
      <comment>Борислав: Шаблон със словоформи</comment>
      <model>wikitext</model>
      <format>text/x-wiki</format>
      <text bytes="21386" xml:space="preserve">{{Шаблон:Словоформи/Глагол|
  ОСНОВНА ФОРМА = фасонирам
| СЕГ.ВР., 1Л., ЕД.Ч. = фа·со·ни·рам
| СЕГ.ВР., 1Л., МН.Ч. = фа·со·ни·ра·ме
| СЕГ.ВР., 2Л., ЕД.Ч. = фа·со·ни·раш
| СЕГ.ВР., 2Л., МН.Ч. = фа·со·ни·ра·те
| СЕГ.ВР., 3Л., ЕД.Ч. = фа·со·ни·ра
| СЕГ.ВР., 3Л., МН.Ч. = фа·со·ни·рат
| МИН.СВ.ВР., 1Л., ЕД.Ч. = фа·со·ни·рах
| МИН.СВ.ВР., 1Л., МН.Ч. = фа·со·ни·рах·ме
| МИН.СВ.ВР., 2Л., ЕД.Ч. = фа·со·ни·ра
| МИН.СВ.ВР., 2Л., МН.Ч. = фа·со·ни·рах·те
| МИН.СВ.ВР., 3Л., ЕД.Ч. = фа·со·ни·ра
| МИН.СВ.ВР., 3Л., МН.Ч. = фа·со·ни·ра·ха
| МИН.НЕСВ.ВР., 1Л., ЕД.Ч. = фа·со·ни·рах
| МИН.НЕСВ.ВР., 1Л., МН.Ч. = фа·со·ни·рах·ме
| МИН.НЕСВ.ВР., 2Л., ЕД.Ч. = фа·со·ни·ра·ше
| МИН.НЕСВ.ВР., 2Л., МН.Ч. = фа·со·ни·рах·те
| МИН.НЕСВ.ВР., 3Л., ЕД.Ч. = фа·со·ни·ра·ше
| МИН.НЕСВ.ВР., 3Л., МН.Ч. = фа·со·ни·ра·ха
| МИН.НЕОПР.ВР., 1Л., ЕД.Ч., М.Р. = фасонирал съм
| МИН.НЕОПР.ВР., 1Л., ЕД.Ч., Ж.Р. = фасонирала съм
| МИН.НЕОПР.ВР., 1Л., ЕД.Ч., СР.Р. = фасонирало съм
| МИН.НЕОПР.ВР., 1Л., МН.Ч. = фасонирали сме
| МИН.НЕОПР.ВР., 2Л., ЕД.Ч., М.Р. = фасонирал си
| МИН.НЕОПР.ВР., 2Л., ЕД.Ч., Ж.Р. = фасонирала си
| МИН.НЕОПР.ВР., 2Л., ЕД.Ч., СР.Р. = фасонирало си
| МИН.НЕОПР.ВР., 2Л., МН.Ч. = фасонирали сте
| МИН.НЕОПР.ВР., 3Л., ЕД.Ч., М.Р. = фасонирал е
| МИН.НЕОПР.ВР., 3Л., ЕД.Ч., Ж.Р. = фасонирала е
| МИН.НЕОПР.ВР., 3Л., ЕД.Ч., СР.Р. = фасонирало е
| МИН.НЕОПР.ВР., 3Л., МН.Ч. = фасонирали са
| МИН.ПРЕД.ВР., 1Л., ЕД.Ч., М.Р. = бях фасонирал
| МИН.ПРЕД.ВР., 1Л., ЕД.Ч., Ж.Р. = бях фасонирала
| МИН.ПРЕД.ВР., 1Л., ЕД.Ч., СР.Р. = бях фасонирало
| МИН.ПРЕД.ВР., 1Л., МН.Ч. = бяхме фасонирали
| МИН.ПРЕД.ВР., 2Л., ЕД.Ч., М.Р. = беше фасонирал
| МИН.ПРЕД.ВР., 2Л., ЕД.Ч., Ж.Р. = беше фасонирала
| МИН.ПРЕД.ВР., 2Л., ЕД.Ч., СР.Р. = беше фасонирало
| МИН.ПРЕД.ВР., 2Л., МН.Ч. = бяхте фасонирали
| МИН.ПРЕД.ВР., 3Л., ЕД.Ч., М.Р. = беше фасонирал
| МИН.ПРЕД.ВР., 3Л., ЕД.Ч., Ж.Р. = беше фасонирала
| МИН.ПРЕД.ВР., 3Л., ЕД.Ч., СР.Р. = беше фасонирало
| МИН.ПРЕД.ВР., 3Л., МН.Ч. = бяха фасонирали
| БЪД.ВР., 1Л., ЕД.Ч. = ще фасонирам
| БЪД.ВР., 1Л., МН.Ч. = ще фасонираме
| БЪД.ВР., 2Л., ЕД.Ч. = ще фасонираш
| БЪД.ВР., 2Л., МН.Ч. = ще фасонирате
| БЪД.ВР., 3Л., ЕД.Ч. = ще фасонира
| БЪД.ВР., 3Л., МН.Ч. = ще фасонират
| БЪД.ПРЕД.ВР., 1Л., ЕД.Ч., М.Р. = ще съм фасонирал
| БЪД.ПРЕД.ВР., 1Л., ЕД.Ч., Ж.Р. = ще съм фасонирала
| БЪД.ПРЕД.ВР., 1Л., ЕД.Ч., СР.Р. = ще съм фасонирало
| БЪД.ПРЕД.ВР., 1Л., МН.Ч. = ще сме фасонирали
| БЪД.ПРЕД.ВР., 2Л., ЕД.Ч., М.Р. = ще си фасонирал
| БЪД.ПРЕД.ВР., 2Л., ЕД.Ч., Ж.Р. = ще си фасонирала
| БЪД.ПРЕД.ВР., 2Л., ЕД.Ч., СР.Р. = ще си фасонирало
| БЪД.ПРЕД.ВР., 2Л., МН.Ч. = ще сте фасонирали
| БЪД.ПРЕД.ВР., 3Л., ЕД.Ч., М.Р. = ще е фасонирал
| БЪД.ПРЕД.ВР., 3Л., ЕД.Ч., Ж.Р. = ще е фасонирала
| БЪД.ПРЕД.ВР., 3Л., ЕД.Ч., СР.Р. = ще е фасонирало
| БЪД.ПРЕД.ВР., 3Л., МН.Ч. = ще са фасонирали
| БЪД.ВР. В МИН., 1Л., ЕД.Ч. = щях да фасонирам
| БЪД.ВР. В МИН., 1Л., МН.Ч. = щяхме да фасонираме
| БЪД.ВР. В МИН., 2Л., ЕД.Ч. = щеше да фасонираш
| БЪД.ВР. В МИН., 2Л., МН.Ч. = щяхте да фасонирате
| БЪД.ВР. В МИН., 3Л., ЕД.Ч. = щеше да фасонира
| БЪД.ВР. В МИН., 3Л., МН.Ч. = щяха да фасонират
| БЪД.ПРЕД.ВР. В МИН., 1Л., ЕД.Ч., М.Р. = щях да съм фасонирал
| БЪД.ПРЕД.ВР. В МИН., 1Л., ЕД.Ч., Ж.Р. = щях да съм фасонирала
| БЪД.ПРЕД.ВР. В МИН., 1Л., ЕД.Ч., СР.Р. = щях да съм фасонирало
| БЪД.ПРЕД.ВР. В МИН., 1Л., МН.Ч. = щяхме да сме фасонирали
| БЪД.ПРЕД.ВР. В МИН., 2Л., ЕД.Ч., М.Р. = щеше да си фасонирал
| БЪД.ПРЕД.ВР. В МИН., 2Л., ЕД.Ч., Ж.Р. = щеше да си фасонирала
| БЪД.ПРЕД.ВР. В МИН., 2Л., ЕД.Ч., СР.Р. = щеше да си фасонирало
| БЪД.ПРЕД.ВР. В МИН., 2Л., МН.Ч. = щяхте да сте фасонирали
| БЪД.ПРЕД.ВР. В МИН., 3Л., ЕД.Ч., М.Р. = щеше да е фасонирал
| БЪД.ПРЕД.ВР. В МИН., 3Л., ЕД.Ч., Ж.Р. = щеше да е фасонирала
| БЪД.ПРЕД.ВР. В МИН., 3Л., ЕД.Ч., СР.Р. = щеше да е фасонирало
| БЪД.ПРЕД.ВР. В МИН., 3Л., МН.Ч. = щяха да са фасонирали
| ПР.НАКЛ., СЕГ.ВР., 1Л., ЕД.Ч., М.Р. = фасонирал съм
| ПР.НАКЛ., СЕГ.ВР., 1Л., ЕД.Ч., Ж.Р. = фасонирала съм
| ПР.НАКЛ., СЕГ.ВР., 1Л., ЕД.Ч., СР.Р. = фасонирало съм
| ПР.НАКЛ., СЕГ.ВР., 1Л., МН.Ч. = фасонирали сме
| ПР.НАКЛ., СЕГ.ВР., 2Л., ЕД.Ч., М.Р. = фасонирал си
| ПР.НАКЛ., СЕГ.ВР., 2Л., ЕД.Ч., Ж.Р. = фасонирала си
| ПР.НАКЛ., СЕГ.ВР., 2Л., ЕД.Ч., СР.Р. = фасонирало си
| ПР.НАКЛ., СЕГ.ВР., 2Л., МН.Ч. = фасонирали сте
| ПР.НАКЛ., СЕГ.ВР., 3Л., ЕД.Ч., М.Р. = фасонирал (е)
| ПР.НАКЛ., СЕГ.ВР., 3Л., ЕД.Ч., Ж.Р. = фасонирала (е)
| ПР.НАКЛ., СЕГ.ВР., 3Л., ЕД.Ч., СР.Р. = фасонирало (е)
| ПР.НАКЛ., СЕГ.ВР., 3Л., МН.Ч. = фасонирали (са)
| ПР.НАКЛ., МИН.СВ.ВР., 1Л., ЕД.Ч., М.Р. = фасонирал съм
| ПР.НАКЛ., МИН.СВ.ВР., 1Л., ЕД.Ч., Ж.Р. = фасонирала съм
| ПР.НАКЛ., МИН.СВ.ВР., 1Л., ЕД.Ч., СР.Р. = фасонирало съм
| ПР.НАКЛ., МИН.СВ.ВР., 1Л., МН.Ч. = фасонирали сме
| ПР.НАКЛ., МИН.СВ.ВР., 2Л., ЕД.Ч., М.Р. = фасонирал си
| ПР.НАКЛ., МИН.СВ.ВР., 2Л., ЕД.Ч., Ж.Р. = фасонирала си
| ПР.НАКЛ., МИН.СВ.ВР., 2Л., ЕД.Ч., СР.Р. = фасонирало си
| ПР.НАКЛ., МИН.СВ.ВР., 2Л., МН.Ч. = фасонирали сте
| ПР.НАКЛ., МИН.СВ.ВР., 3Л., ЕД.Ч., М.Р. = фасонирал (е)
| ПР.НАКЛ., МИН.СВ.ВР., 3Л., ЕД.Ч., Ж.Р. = фасонирала (е)
| ПР.НАКЛ., МИН.СВ.ВР., 3Л., ЕД.Ч., СР.Р. = фасонирало (е)
| ПР.НАКЛ., МИН.СВ.ВР., 3Л., МН.Ч. = фасонирали (са)
| ПР.НАКЛ., МИН.НЕОПР.ВР., 1Л., ЕД.Ч., М.Р. = бил съм фасонирал
| ПР.НАКЛ., МИН.НЕОПР.ВР., 1Л., ЕД.Ч., Ж.Р. = била съм фасонирала
| ПР.НАКЛ., МИН.НЕОПР.ВР., 1Л., ЕД.Ч., СР.Р. = било съм фасонирало
| ПР.НАКЛ., МИН.НЕОПР.ВР., 1Л., МН.Ч. = били сме фасонирали
| ПР.НАКЛ., МИН.НЕОПР.ВР., 2Л., ЕД.Ч., М.Р. = бил си фасонирал
| ПР.НАКЛ., МИН.НЕОПР.ВР., 2Л., ЕД.Ч., Ж.Р. = била си фасонирала
| ПР.НАКЛ., МИН.НЕОПР.ВР., 2Л., ЕД.Ч., СР.Р. = било си фасонирало
| ПР.НАКЛ., МИН.НЕОПР.ВР., 2Л., МН.Ч. = били сте фасонирали
| ПР.НАКЛ., МИН.НЕОПР.ВР., 3Л., ЕД.Ч., М.Р. = бил (е) фасонирал
| ПР.НАКЛ., МИН.НЕОПР.ВР., 3Л., ЕД.Ч., Ж.Р. = била (е) фасонирала
| ПР.НАКЛ., МИН.НЕОПР.ВР., 3Л., ЕД.Ч., СР.Р. = било (е) фасонирало
| ПР.НАКЛ., МИН.НЕОПР.ВР., 3Л., МН.Ч. = били (са) фасонирали
| ПР.НАКЛ., БЪД.ВР., 1Л., ЕД.Ч., М.Р. = щял съм да фасонирам
| ПР.НАКЛ., БЪД.ВР., 1Л., ЕД.Ч., Ж.Р. = щяла съм да фасонирам
| ПР.НАКЛ., БЪД.ВР., 1Л., ЕД.Ч., СР.Р. = щяло съм да фасонирам
| ПР.НАКЛ., БЪД.ВР., 1Л., МН.Ч. = щели сме да фасонираме
| ПР.НАКЛ., БЪД.ВР., 2Л., ЕД.Ч., М.Р. = щял си да фасонираш
| ПР.НАКЛ., БЪД.ВР., 2Л., ЕД.Ч., Ж.Р. = щяла си да фасонираш
| ПР.НАКЛ., БЪД.ВР., 2Л., ЕД.Ч., СР.Р. = щяло си да фасонираш
| ПР.НАКЛ., БЪД.ВР., 2Л., МН.Ч. = щели сте да фасонирате
| ПР.НАКЛ., БЪД.ВР., 3Л., ЕД.Ч., М.Р. = щял (е) да фасонира
| ПР.НАКЛ., БЪД.ВР., 3Л., ЕД.Ч., Ж.Р. = щяла (е) да фасонира
| ПР.НАКЛ., БЪД.ВР., 3Л., ЕД.Ч., СР.Р. = щяло (е) да фасонира
| ПР.НАКЛ., БЪД.ВР., 3Л., МН.Ч. = щели (са) да фасонират
| ПР.НАКЛ., БЪД.ПРЕД.ВР., 1Л., ЕД.Ч., М.Р. = щял съм да съм фасонирал
| ПР.НАКЛ., БЪД.ПРЕД.ВР., 1Л., ЕД.Ч., Ж.Р. = щяла съм да съм фасонирала
| ПР.НАКЛ., БЪД.ПРЕД.ВР., 1Л., ЕД.Ч., СР.Р. = щяло съм да съм фасонирало
| ПР.НАКЛ., БЪД.ПРЕД.ВР., 1Л., МН.Ч. = щели сме да сме фасонирали
| ПР.НАКЛ., БЪД.ПРЕД.ВР., 2Л., ЕД.Ч., М.Р. = щял си да си фасонирал
| ПР.НАКЛ., БЪД.ПРЕД.ВР., 2Л., ЕД.Ч., Ж.Р. = щяла си да си фасонирала
| ПР.НАКЛ., БЪД.ПРЕД.ВР., 2Л., ЕД.Ч., СР.Р. = щяло си да си фасонирало
| ПР.НАКЛ., БЪД.ПРЕД.ВР., 2Л., МН.Ч. = щели сте да сте фасонирали
| ПР.НАКЛ., БЪД.ПРЕД.ВР., 3Л., ЕД.Ч., М.Р. = щял (е) да е фасонирал
| ПР.НАКЛ., БЪД.ПРЕД.ВР., 3Л., ЕД.Ч., Ж.Р. = щяла (е) да е фасонирала
| ПР.НАКЛ., БЪД.ПРЕД.ВР., 3Л., ЕД.Ч., СР.Р. = щяло (е) да е фасонирало
| ПР.НАКЛ., БЪД.ПРЕД.ВР., 3Л., МН.Ч. = щели (са) да са фасонирали
| УСЛОВНО НАКЛОНЕНИЕ, 1Л., ЕД.Ч., М.Р. = бих фасонирал
| УСЛОВНО НАКЛОНЕНИЕ, 1Л., ЕД.Ч., Ж.Р. = бих фасонирала
| УСЛОВНО НАКЛОНЕНИЕ, 1Л., ЕД.Ч., СР.Р. = бих фасонирало
| УСЛОВНО НАКЛОНЕНИЕ, 1Л., МН.Ч. = бихме фасонирали
| УСЛОВНО НАКЛОНЕНИЕ, 2Л., ЕД.Ч., М.Р. = би фасонирал
| УСЛОВНО НАКЛОНЕНИЕ, 2Л., ЕД.Ч., Ж.Р. = би фасонирала
| УСЛОВНО НАКЛОНЕНИЕ, 2Л., ЕД.Ч., СР.Р. = би фасонирало
| УСЛОВНО НАКЛОНЕНИЕ, 2Л., МН.Ч. = бихте фасонирали
| УСЛОВНО НАКЛОНЕНИЕ, 3Л., ЕД.Ч., М.Р. = би фасонирал
| УСЛОВНО НАКЛОНЕНИЕ, 3Л., ЕД.Ч., Ж.Р. = би фасонирала
| УСЛОВНО НАКЛОНЕНИЕ, 3Л., ЕД.Ч., СР.Р. = би фасонирало
| УСЛОВНО НАКЛОНЕНИЕ, 3Л., МН.Ч. = биха фасонирали
| ПОВЕЛИТЕЛНО НАКЛОНЕНИЕ, ЕД.Ч. = фа·со·ни·рай
| ПОВЕЛИТЕЛНО НАКЛОНЕНИЕ, МН.Ч. = фа·со·ни·рай·те
| МИН.СТРАД.ПРИЧ. М.Р. = фа·со·ни·ран
| МИН.СТРАД.ПРИЧ. М.Р. НЕПЪЛЕН ЧЛЕН = фа·со·ни·ра·ния
| МИН.СТРАД.ПРИЧ. М.Р. ПЪЛЕН ЧЛЕН = фа·со·ни·ра·ни·ят
| МИН.СТРАД.ПРИЧ. Ж.Р. = фа·со·ни·ра·на
| МИН.СТРАД.ПРИЧ. Ж.Р. ЧЛЕН = фа·со·ни·ра·на·та
| МИН.СТРАД.ПРИЧ. СР.Р. = фа·со·ни·ра·но
| МИН.СТРАД.ПРИЧ. СР.Р. ЧЛЕН = фа·со·ни·ра·но·то
| МИН.СТРАД.ПРИЧ. МН.Ч. = фа·со·ни·ра·ни
| МИН.СТРАД.ПРИЧ. МН.Ч. ЧЛЕН = фа·со·ни·ра·ни·те
| МИН.ДЕЯТ.СВ.ПРИЧ. М.Р. = фа·со·ни·рал
| МИН.ДЕЯТ.СВ.ПРИЧ. М.Р. НЕПЪЛЕН ЧЛЕН = фа·со·ни·ра·лия
| МИН.ДЕЯТ.СВ.ПРИЧ. М.Р. ПЪЛЕН ЧЛЕН = фа·со·ни·ра·ли·ят
| МИН.ДЕЯТ.СВ.ПРИЧ. Ж.Р. = фа·со·ни·ра·ла
| МИН.ДЕЯТ.СВ.ПРИЧ. Ж.Р. ЧЛЕН = фа·со·ни·ра·ла·та
| МИН.ДЕЯТ.СВ.ПРИЧ. СР.Р. = фа·со·ни·ра·ло
| МИН.ДЕЯТ.СВ.ПРИЧ. СР.Р. ЧЛЕН = фа·со·ни·ра·ло·то
| МИН.ДЕЯТ.СВ.ПРИЧ. МН.Ч. = фа·со·ни·ра·ли
| МИН.ДЕЯТ.СВ.ПРИЧ. МН.Ч. ЧЛЕН = фа·со·ни·ра·ли·те
| МИН.ДЕЯТ.НЕСВ.ПРИЧ. М.Р. = фа·со·ни·рал
| МИН.ДЕЯТ.НЕСВ.ПРИЧ. М.Р. НЕПЪЛЕН ЧЛЕН = фа·со·ни·ра·лия
| МИН.ДЕЯТ.НЕСВ.ПРИЧ. М.Р. ПЪЛЕН ЧЛЕН = фа·со·ни·ра·ли·ят
| МИН.ДЕЯТ.НЕСВ.ПРИЧ. Ж.Р. = фа·со·ни·ра·ла
| МИН.ДЕЯТ.НЕСВ.ПРИЧ. Ж.Р. ЧЛЕН = фа·со·ни·ра·ла·та
| МИН.ДЕЯТ.НЕСВ.ПРИЧ. СР.Р. = фа·со·ни·ра·ло
| МИН.ДЕЯТ.НЕСВ.ПРИЧ. СР.Р. ЧЛЕН = фа·со·ни·ра·ло·то
| МИН.ДЕЯТ.НЕСВ.ПРИЧ. МН.Ч. = фа·со·ни·ра·ли
| МИН.ДЕЯТ.НЕСВ.ПРИЧ. МН.Ч. ЧЛЕН = фа·со·ни·ра·ли·те
| СЕГ.ДЕЯТ.ПРИЧ. М.Р. = фа·со·ни·ращ
| СЕГ.ДЕЯТ.ПРИЧ. М.Р. НЕПЪЛЕН ЧЛЕН = фа·со·ни·ра·щия
| СЕГ.ДЕЯТ.ПРИЧ. М.Р. ПЪЛЕН ЧЛЕН = фа·со·ни·ра·щи·ят
| СЕГ.ДЕЯТ.ПРИЧ. Ж.Р. = фа·со·ни·ра·ща
| СЕГ.ДЕЯТ.ПРИЧ. Ж.Р. ЧЛЕН = фа·со·ни·ра·ща·та
| СЕГ.ДЕЯТ.ПРИЧ. СР.Р. = фа·со·ни·ра·що
| СЕГ.ДЕЯТ.ПРИЧ. СР.Р. ЧЛЕН = фа·со·ни·ра·що·то
| СЕГ.ДЕЯТ.ПРИЧ. МН.Ч. = фа·со·ни·ра·щи
| СЕГ.ДЕЯТ.ПРИЧ. МН.Ч. ЧЛЕН = фа·со·ни·ра·щи·те
| ДЕЕПРИЧАСТИЕ = фа·со·ни·рай·ки
| СКРИТИ ПРЕПРАТКИ = 
[[фасонирам]],
[[фасонираш]],
[[фасонира]],
[[фасонираме]],
[[фасонирате]],
[[фасонират]],
[[фасонирах]],
[[фасонирахме]],
[[фасонирахте]],
[[фасонираха]],
[[фасонираше]],
[[фасонирай]],
[[фасонирайте]],
[[фасонирал]],
[[фасониралия]],
[[фасониралият]],
[[фасонирала]],
[[фасониралата]],
[[фасонирало]],
[[фасониралото]],
[[фасонирали]],
[[фасониралите]],
[[фасониран]],
[[фасонирания]],
[[фасонираният]],
[[фасонирана]],
[[фасонираната]],
[[фасонирано]],
[[фасонираното]],
[[фасонирани]],
[[фасонираните]],
[[фасониращ]],
[[фасониращия]],
[[фасониращият]],
[[фасонираща]],
[[фасониращата]],
[[фасониращо]],
[[фасониращото]],
[[фасониращи]],
[[фасониращите]],
[[фасонирайки]],
[[фасонирал съм]],
[[фасонирала съм]],
[[фасонирало съм]],
[[фасонирали сме]],
[[фасонирал си]],
[[фасонирала си]],
[[фасонирало си]],
[[фасонирали сте]],
[[фасонирал е]],
[[фасонирала е]],
[[фасонирало е]],
[[фасонирали са]],
[[бях фасонирал]],
[[бях фасонирала]],
[[бях фасонирало]],
[[бяхме фасонирали]],
[[беше фасонирал]],
[[беше фасонирала]],
[[беше фасонирало]],
[[бяхте фасонирали]],
[[бяха фасонирали]],
[[ще фасонирам]],
[[ще фасонираме]],
[[ще фасонираш]],
[[ще фасонирате]],
[[ще фасонира]],
[[ще фасонират]],
[[ще съм фасонирал]],
[[ще съм фасонирала]],
[[ще съм фасонирало]],
[[ще сме фасонирали]],
[[ще си фасонирал]],
[[ще си фасонирала]],
[[ще си фасонирало]],
[[ще сте фасонирали]],
[[ще е фасонирал]],
[[ще е фасонирала]],
[[ще е фасонирало]],
[[ще са фасонирали]],
[[щях да фасонирам]],
[[щяхме да фасонираме]],
[[щеше да фасонираш]],
[[щяхте да фасонирате]],
[[щеше да фасонира]],
[[щяха да фасонират]],
[[щях да съм фасонирал]],
[[щях да съм фасонирала]],
[[щях да съм фасонирало]],
[[щяхме да сме фасонирали]],
[[щеше да си фасонирал]],
[[щеше да си фасонирала]],
[[щеше да си фасонирало]],
[[щяхте да сте фасонирали]],
[[щеше да е фасонирал]],
[[щеше да е фасонирала]],
[[щеше да е фасонирало]],
[[щяха да са фасонирали]],
[[бил съм фасонирал]],
[[била съм фасонирала]],
[[било съм фасонирало]],
[[били сме фасонирали]],
[[бил си фасонирал]],
[[била си фасонирала]],
[[било си фасонирало]],
[[били сте фасонирали]],
[[бил е фасонирал]],
[[била е фасонирала]],
[[било е фасонирало]],
[[били са фасонирали]],
[[щял съм да фасонирам]],
[[щяла съм да фасонирам]],
[[щяло съм да фасонирам]],
[[щели сме да фасонираме]],
[[щял си да фасонираш]],
[[щяла си да фасонираш]],
[[щяло си да фасонираш]],
[[щели сте да фасонирате]],
[[щял да фасонира]],
[[щяла да фасонира]],
[[щяло да фасонира]],
[[щели да фасонират]],
[[щял е да фасонира]],
[[щяла е да фасонира]],
[[щяло е да фасонира]],
[[щели са да фасонират]],
[[щял съм да съм фасонирал]],
[[щяла съм да съм фасонирала]],
[[щяло съм да съм фасонирало]],
[[щели сме да сме фасонирали]],
[[щял си да си фасонирал]],
[[щяла си да си фасонирала]],
[[щяло си да си фасонирало]],
[[щели сте да сте фасонирали]],
[[щял да е фасонирал]],
[[щяла да е фасонирала]],
[[щяло да е фасонирало]],
[[щели да са фасонирали]],
[[щял е да е фасонирал]],
[[щяла е да е фасонирала]],
[[щяло е да е фасонирало]],
[[щели са да са фасонирали]],
[[бих фасонирал]],
[[бих фасонирала]],
[[бих фасонирало]],
[[бихме фасонирали]],
[[би фасонирал]],
[[би фасонирала]],
[[би фасонирало]],
[[бихте фасонирали]],
[[биха фасонирали]],
}}</text>
      <sha1>3wylx823dtr6yhtzbszzv7u9zhygx5d</sha1>
    </revision>
  </page>
  <page>
    <title>Шаблон:Словоформи/фаулирам</title>
    <ns>10</ns>
    <id>567630</id>
    <revision>
      <id>599610</id>
      <timestamp>2005-05-12T11:07:06Z</timestamp>
      <contributor>
        <username>Bgbot</username>
        <id>83</id>
      </contributor>
      <comment>Борислав: Шаблон със словоформи</comment>
      <model>wikitext</model>
      <format>text/x-wiki</format>
      <text bytes="20704" xml:space="preserve">{{Шаблон:Словоформи/Глагол|
  ОСНОВНА ФОРМА = фаулирам
| СЕГ.ВР., 1Л., ЕД.Ч. = фа·у·ли·рам
| СЕГ.ВР., 1Л., МН.Ч. = фа·у·ли·ра·ме
| СЕГ.ВР., 2Л., ЕД.Ч. = фа·у·ли·раш
| СЕГ.ВР., 2Л., МН.Ч. = фа·у·ли·ра·те
| СЕГ.ВР., 3Л., ЕД.Ч. = фа·у·ли·ра
| СЕГ.ВР., 3Л., МН.Ч. = фа·у·ли·рат
| МИН.СВ.ВР., 1Л., ЕД.Ч. = фа·у·ли·рах
| МИН.СВ.ВР., 1Л., МН.Ч. = фа·у·ли·рах·ме
| МИН.СВ.ВР., 2Л., ЕД.Ч. = фа·у·ли·ра
| МИН.СВ.ВР., 2Л., МН.Ч. = фа·у·ли·рах·те
| МИН.СВ.ВР., 3Л., ЕД.Ч. = фа·у·ли·ра
| МИН.СВ.ВР., 3Л., МН.Ч. = фа·у·ли·ра·ха
| МИН.НЕСВ.ВР., 1Л., ЕД.Ч. = фа·у·ли·рах
| МИН.НЕСВ.ВР., 1Л., МН.Ч. = фа·у·ли·рах·ме
| МИН.НЕСВ.ВР., 2Л., ЕД.Ч. = фа·у·ли·ра·ше
| МИН.НЕСВ.ВР., 2Л., МН.Ч. = фа·у·ли·рах·те
| МИН.НЕСВ.ВР., 3Л., ЕД.Ч. = фа·у·ли·ра·ше
| МИН.НЕСВ.ВР., 3Л., МН.Ч. = фа·у·ли·ра·ха
| МИН.НЕОПР.ВР., 1Л., ЕД.Ч., М.Р. = фаулирал съм
| МИН.НЕОПР.ВР., 1Л., ЕД.Ч., Ж.Р. = фаулирала съм
| МИН.НЕОПР.ВР., 1Л., ЕД.Ч., СР.Р. = фаулирало съм
| МИН.НЕОПР.ВР., 1Л., МН.Ч. = фаулирали сме
| МИН.НЕОПР.ВР., 2Л., ЕД.Ч., М.Р. = фаулирал си
| МИН.НЕОПР.ВР., 2Л., ЕД.Ч., Ж.Р. = фаулирала си
| МИН.НЕОПР.ВР., 2Л., ЕД.Ч., СР.Р. = фаулирало си
| МИН.НЕОПР.ВР., 2Л., МН.Ч. = фаулирали сте
| МИН.НЕОПР.ВР., 3Л., ЕД.Ч., М.Р. = фаулирал е
| МИН.НЕОПР.ВР., 3Л., ЕД.Ч., Ж.Р. = фаулирала е
| МИН.НЕОПР.ВР., 3Л., ЕД.Ч., СР.Р. = фаулирало е
| МИН.НЕОПР.ВР., 3Л., МН.Ч. = фаулирали са
| МИН.ПРЕД.ВР., 1Л., ЕД.Ч., М.Р. = бях фаулирал
| МИН.ПРЕД.ВР., 1Л., ЕД.Ч., Ж.Р. = бях фаулирала
| МИН.ПРЕД.ВР., 1Л., ЕД.Ч., СР.Р. = бях фаулирало
| МИН.ПРЕД.ВР., 1Л., МН.Ч. = бяхме фаулирали
| МИН.ПРЕД.ВР., 2Л., ЕД.Ч., М.Р. = беше фаулирал
| МИН.ПРЕД.ВР., 2Л., ЕД.Ч., Ж.Р. = беше фаулирала
| МИН.ПРЕД.ВР., 2Л., ЕД.Ч., СР.Р. = беше фаулирало
| МИН.ПРЕД.ВР., 2Л., МН.Ч. = бяхте фаулирали
| МИН.ПРЕД.ВР., 3Л., ЕД.Ч., М.Р. = беше фаулирал
| МИН.ПРЕД.ВР., 3Л., ЕД.Ч., Ж.Р. = беше фаулирала
| МИН.ПРЕД.ВР., 3Л., ЕД.Ч., СР.Р. = беше фаулирало
| МИН.ПРЕД.ВР., 3Л., МН.Ч. = бяха фаулирали
| БЪД.ВР., 1Л., ЕД.Ч. = ще фаулирам
| БЪД.ВР., 1Л., МН.Ч. = ще фаулираме
| БЪД.ВР., 2Л., ЕД.Ч. = ще фаулираш
| БЪД.ВР., 2Л., МН.Ч. = ще фаулирате
| БЪД.ВР., 3Л., ЕД.Ч. = ще фаулира
| БЪД.ВР., 3Л., МН.Ч. = ще фаулират
| БЪД.ПРЕД.ВР., 1Л., ЕД.Ч., М.Р. = ще съм фаулирал
| БЪД.ПРЕД.ВР., 1Л., ЕД.Ч., Ж.Р. = ще съм фаулирала
| БЪД.ПРЕД.ВР., 1Л., ЕД.Ч., СР.Р. = ще съм фаулирало
| БЪД.ПРЕД.ВР., 1Л., МН.Ч. = ще сме фаулирали
| БЪД.ПРЕД.ВР., 2Л., ЕД.Ч., М.Р. = ще си фаулирал
| БЪД.ПРЕД.ВР., 2Л., ЕД.Ч., Ж.Р. = ще си фаулирала
| БЪД.ПРЕД.ВР., 2Л., ЕД.Ч., СР.Р. = ще си фаулирало
| БЪД.ПРЕД.ВР., 2Л., МН.Ч. = ще сте фаулирали
| БЪД.ПРЕД.ВР., 3Л., ЕД.Ч., М.Р. = ще е фаулирал
| БЪД.ПРЕД.ВР., 3Л., ЕД.Ч., Ж.Р. = ще е фаулирала
| БЪД.ПРЕД.ВР., 3Л., ЕД.Ч., СР.Р. = ще е фаулирало
| БЪД.ПРЕД.ВР., 3Л., МН.Ч. = ще са фаулирали
| БЪД.ВР. В МИН., 1Л., ЕД.Ч. = щях да фаулирам
| БЪД.ВР. В МИН., 1Л., МН.Ч. = щяхме да фаулираме
| БЪД.ВР. В МИН., 2Л., ЕД.Ч. = щеше да фаулираш
| БЪД.ВР. В МИН., 2Л., МН.Ч. = щяхте да фаулирате
| БЪД.ВР. В МИН., 3Л., ЕД.Ч. = щеше да фаулира
| БЪД.ВР. В МИН., 3Л., МН.Ч. = щяха да фаулират
| БЪД.ПРЕД.ВР. В МИН., 1Л., ЕД.Ч., М.Р. = щях да съм фаулирал
| БЪД.ПРЕД.ВР. В МИН., 1Л., ЕД.Ч., Ж.Р. = щях да съм фаулирала
| БЪД.ПРЕД.ВР. В МИН., 1Л., ЕД.Ч., СР.Р. = щях да съм фаулирало
| БЪД.ПРЕД.ВР. В МИН., 1Л., МН.Ч. = щяхме да сме фаулирали
| БЪД.ПРЕД.ВР. В МИН., 2Л., ЕД.Ч., М.Р. = щеше да си фаулирал
| БЪД.ПРЕД.ВР. В МИН., 2Л., ЕД.Ч., Ж.Р. = щеше да си фаулирала
| БЪД.ПРЕД.ВР. В МИН., 2Л., ЕД.Ч., СР.Р. = щеше да си фаулирало
| БЪД.ПРЕД.ВР. В МИН., 2Л., МН.Ч. = щяхте да сте фаулирали
| БЪД.ПРЕД.ВР. В МИН., 3Л., ЕД.Ч., М.Р. = щеше да е фаулирал
| БЪД.ПРЕД.ВР. В МИН., 3Л., ЕД.Ч., Ж.Р. = щеше да е фаулирала
| БЪД.ПРЕД.ВР. В МИН., 3Л., ЕД.Ч., СР.Р. = щеше да е фаулирало
| БЪД.ПРЕД.ВР. В МИН., 3Л., МН.Ч. = щяха да са фаулирали
| ПР.НАКЛ., СЕГ.ВР., 1Л., ЕД.Ч., М.Р. = фаулирал съм
| ПР.НАКЛ., СЕГ.ВР., 1Л., ЕД.Ч., Ж.Р. = фаулирала съм
| ПР.НАКЛ., СЕГ.ВР., 1Л., ЕД.Ч., СР.Р. = фаулирало съм
| ПР.НАКЛ., СЕГ.ВР., 1Л., МН.Ч. = фаулирали сме
| ПР.НАКЛ., СЕГ.ВР., 2Л., ЕД.Ч., М.Р. = фаулирал си
| ПР.НАКЛ., СЕГ.ВР., 2Л., ЕД.Ч., Ж.Р. = фаулирала си
| ПР.НАКЛ., СЕГ.ВР., 2Л., ЕД.Ч., СР.Р. = фаулирало си
| ПР.НАКЛ., СЕГ.ВР., 2Л., МН.Ч. = фаулирали сте
| ПР.НАКЛ., СЕГ.ВР., 3Л., ЕД.Ч., М.Р. = фаулирал (е)
| ПР.НАКЛ., СЕГ.ВР., 3Л., ЕД.Ч., Ж.Р. = фаулирала (е)
| ПР.НАКЛ., СЕГ.ВР., 3Л., ЕД.Ч., СР.Р. = фаулирало (е)
| ПР.НАКЛ., СЕГ.ВР., 3Л., МН.Ч. = фаулирали (са)
| ПР.НАКЛ., МИН.СВ.ВР., 1Л., ЕД.Ч., М.Р. = фаулирал съм
| ПР.НАКЛ., МИН.СВ.ВР., 1Л., ЕД.Ч., Ж.Р. = фаулирала съм
| ПР.НАКЛ., МИН.СВ.ВР., 1Л., ЕД.Ч., СР.Р. = фаулирало съм
| ПР.НАКЛ., МИН.СВ.ВР., 1Л., МН.Ч. = фаулирали сме
| ПР.НАКЛ., МИН.СВ.ВР., 2Л., ЕД.Ч., М.Р. = фаулирал си
| ПР.НАКЛ., МИН.СВ.ВР., 2Л., ЕД.Ч., Ж.Р. = фаулирала си
| ПР.НАКЛ., МИН.СВ.ВР., 2Л., ЕД.Ч., СР.Р. = фаулирало си
| ПР.НАКЛ., МИН.СВ.ВР., 2Л., МН.Ч. = фаулирали сте
| ПР.НАКЛ., МИН.СВ.ВР., 3Л., ЕД.Ч., М.Р. = фаулирал (е)
| ПР.НАКЛ., МИН.СВ.ВР., 3Л., ЕД.Ч., Ж.Р. = фаулирала (е)
| ПР.НАКЛ., МИН.СВ.ВР., 3Л., ЕД.Ч., СР.Р. = фаулирало (е)
| ПР.НАКЛ., МИН.СВ.ВР., 3Л., МН.Ч. = фаулирали (са)
| ПР.НАКЛ., МИН.НЕОПР.ВР., 1Л., ЕД.Ч., М.Р. = бил съм фаулирал
| ПР.НАКЛ., МИН.НЕОПР.ВР., 1Л., ЕД.Ч., Ж.Р. = била съм фаулирала
| ПР.НАКЛ., МИН.НЕОПР.ВР., 1Л., ЕД.Ч., СР.Р. = било съм фаулирало
| ПР.НАКЛ., МИН.НЕОПР.ВР., 1Л., МН.Ч. = били сме фаулирали
| ПР.НАКЛ., МИН.НЕОПР.ВР., 2Л., ЕД.Ч., М.Р. = бил си фаулирал
| ПР.НАКЛ., МИН.НЕОПР.ВР., 2Л., ЕД.Ч., Ж.Р. = била си фаулирала
| ПР.НАКЛ., МИН.НЕОПР.ВР., 2Л., ЕД.Ч., СР.Р. = било си фаулирало
| ПР.НАКЛ., МИН.НЕОПР.ВР., 2Л., МН.Ч. = били сте фаулирали
| ПР.НАКЛ., МИН.НЕОПР.ВР., 3Л., ЕД.Ч., М.Р. = бил (е) фаулирал
| ПР.НАКЛ., МИН.НЕОПР.ВР., 3Л., ЕД.Ч., Ж.Р. = била (е) фаулирала
| ПР.НАКЛ., МИН.НЕОПР.ВР., 3Л., ЕД.Ч., СР.Р. = било (е) фаулирало
| ПР.НАКЛ., МИН.НЕОПР.ВР., 3Л., МН.Ч. = били (са) фаулирали
| ПР.НАКЛ., БЪД.ВР., 1Л., ЕД.Ч., М.Р. = щял съм да фаулирам
| ПР.НАКЛ., БЪД.ВР., 1Л., ЕД.Ч., Ж.Р. = щяла съм да фаулирам
| ПР.НАКЛ., БЪД.ВР., 1Л., ЕД.Ч., СР.Р. = щяло съм да фаулирам
| ПР.НАКЛ., БЪД.ВР., 1Л., МН.Ч. = щели сме да фаулираме
| ПР.НАКЛ., БЪД.ВР., 2Л., ЕД.Ч., М.Р. = щял си да фаулираш
| ПР.НАКЛ., БЪД.ВР., 2Л., ЕД.Ч., Ж.Р. = щяла си да фаулираш
| ПР.НАКЛ., БЪД.ВР., 2Л., ЕД.Ч., СР.Р. = щяло си да фаулираш
| ПР.НАКЛ., БЪД.ВР., 2Л., МН.Ч. = щели сте да фаулирате
| ПР.НАКЛ., БЪД.ВР., 3Л., ЕД.Ч., М.Р. = щял (е) да фаулира
| ПР.НАКЛ., БЪД.ВР., 3Л., ЕД.Ч., Ж.Р. = щяла (е) да фаулира
| ПР.НАКЛ., БЪД.ВР., 3Л., ЕД.Ч., СР.Р. = щяло (е) да фаулира
| ПР.НАКЛ., БЪД.ВР., 3Л., МН.Ч. = щели (са) да фаулират
| ПР.НАКЛ., БЪД.ПРЕД.ВР., 1Л., ЕД.Ч., М.Р. = щял съм да съм фаулирал
| ПР.НАКЛ., БЪД.ПРЕД.ВР., 1Л., ЕД.Ч., Ж.Р. = щяла съм да съм фаулирала
| ПР.НАКЛ., БЪД.ПРЕД.ВР., 1Л., ЕД.Ч., СР.Р. = щяло съм да съм фаулирало
| ПР.НАКЛ., БЪД.ПРЕД.ВР., 1Л., МН.Ч. = щели сме да сме фаулирали
| ПР.НАКЛ., БЪД.ПРЕД.ВР., 2Л., ЕД.Ч., М.Р. = щял си да си фаулирал
| ПР.НАКЛ., БЪД.ПРЕД.ВР., 2Л., ЕД.Ч., Ж.Р. = щяла си да си фаулирала
| ПР.НАКЛ., БЪД.ПРЕД.ВР., 2Л., ЕД.Ч., СР.Р. = щяло си да си фаулирало
| ПР.НАКЛ., БЪД.ПРЕД.ВР., 2Л., МН.Ч. = щели сте да сте фаулирали
| ПР.НАКЛ., БЪД.ПРЕД.ВР., 3Л., ЕД.Ч., М.Р. = щял (е) да е фаулирал
| ПР.НАКЛ., БЪД.ПРЕД.ВР., 3Л., ЕД.Ч., Ж.Р. = щяла (е) да е фаулирала
| ПР.НАКЛ., БЪД.ПРЕД.ВР., 3Л., ЕД.Ч., СР.Р. = щяло (е) да е фаулирало
| ПР.НАКЛ., БЪД.ПРЕД.ВР., 3Л., МН.Ч. = щели (са) да са фаулирали
| УСЛОВНО НАКЛОНЕНИЕ, 1Л., ЕД.Ч., М.Р. = бих фаулирал
| УСЛОВНО НАКЛОНЕНИЕ, 1Л., ЕД.Ч., Ж.Р. = бих фаулирала
| УСЛОВНО НАКЛОНЕНИЕ, 1Л., ЕД.Ч., СР.Р. = бих фаулирало
| УСЛОВНО НАКЛОНЕНИЕ, 1Л., МН.Ч. = бихме фаулирали
| УСЛОВНО НАКЛОНЕНИЕ, 2Л., ЕД.Ч., М.Р. = би фаулирал
| УСЛОВНО НАКЛОНЕНИЕ, 2Л., ЕД.Ч., Ж.Р. = би фаулирала
| УСЛОВНО НАКЛОНЕНИЕ, 2Л., ЕД.Ч., СР.Р. = би фаулирало
| УСЛОВНО НАКЛОНЕНИЕ, 2Л., МН.Ч. = бихте фаулирали
| УСЛОВНО НАКЛОНЕНИЕ, 3Л., ЕД.Ч., М.Р. = би фаулирал
| УСЛОВНО НАКЛОНЕНИЕ, 3Л., ЕД.Ч., Ж.Р. = би фаулирала
| УСЛОВНО НАКЛОНЕНИЕ, 3Л., ЕД.Ч., СР.Р. = би фаулирало
| УСЛОВНО НАКЛОНЕНИЕ, 3Л., МН.Ч. = биха фаулирали
| ПОВЕЛИТЕЛНО НАКЛОНЕНИЕ, ЕД.Ч. = фа·у·ли·рай
| ПОВЕЛИТЕЛНО НАКЛОНЕНИЕ, МН.Ч. = фа·у·ли·рай·те
| МИН.СТРАД.ПРИЧ. М.Р. = фа·у·ли·ран
| МИН.СТРАД.ПРИЧ. М.Р. НЕПЪЛЕН ЧЛЕН = фа·у·ли·ра·ния
| МИН.СТРАД.ПРИЧ. М.Р. ПЪЛЕН ЧЛЕН = фа·у·ли·ра·ни·ят
| МИН.СТРАД.ПРИЧ. Ж.Р. = фа·у·ли·ра·на
| МИН.СТРАД.ПРИЧ. Ж.Р. ЧЛЕН = фа·у·ли·ра·на·та
| МИН.СТРАД.ПРИЧ. СР.Р. = фа·у·ли·ра·но
| МИН.СТРАД.ПРИЧ. СР.Р. ЧЛЕН = фа·у·ли·ра·но·то
| МИН.СТРАД.ПРИЧ. МН.Ч. = фа·у·ли·ра·ни
| МИН.СТРАД.ПРИЧ. МН.Ч. ЧЛЕН = фа·у·ли·ра·ни·те
| МИН.ДЕЯТ.СВ.ПРИЧ. М.Р. = фа·у·ли·рал
| МИН.ДЕЯТ.СВ.ПРИЧ. М.Р. НЕПЪЛЕН ЧЛЕН = фа·у·ли·ра·лия
| МИН.ДЕЯТ.СВ.ПРИЧ. М.Р. ПЪЛЕН ЧЛЕН = фа·у·ли·ра·ли·ят
| МИН.ДЕЯТ.СВ.ПРИЧ. Ж.Р. = фа·у·ли·ра·ла
| МИН.ДЕЯТ.СВ.ПРИЧ. Ж.Р. ЧЛЕН = фа·у·ли·ра·ла·та
| МИН.ДЕЯТ.СВ.ПРИЧ. СР.Р. = фа·у·ли·ра·ло
| МИН.ДЕЯТ.СВ.ПРИЧ. СР.Р. ЧЛЕН = фа·у·ли·ра·ло·то
| МИН.ДЕЯТ.СВ.ПРИЧ. МН.Ч. = фа·у·ли·ра·ли
| МИН.ДЕЯТ.СВ.ПРИЧ. МН.Ч. ЧЛЕН = фа·у·ли·ра·ли·те
| МИН.ДЕЯТ.НЕСВ.ПРИЧ. М.Р. = фа·у·ли·рал
| МИН.ДЕЯТ.НЕСВ.ПРИЧ. М.Р. НЕПЪЛЕН ЧЛЕН = фа·у·ли·ра·лия
| МИН.ДЕЯТ.НЕСВ.ПРИЧ. М.Р. ПЪЛЕН ЧЛЕН = фа·у·ли·ра·ли·ят
| МИН.ДЕЯТ.НЕСВ.ПРИЧ. Ж.Р. = фа·у·ли·ра·ла
| МИН.ДЕЯТ.НЕСВ.ПРИЧ. Ж.Р. ЧЛЕН = фа·у·ли·ра·ла·та
| МИН.ДЕЯТ.НЕСВ.ПРИЧ. СР.Р. = фа·у·ли·ра·ло
| МИН.ДЕЯТ.НЕСВ.ПРИЧ. СР.Р. ЧЛЕН = фа·у·ли·ра·ло·то
| МИН.ДЕЯТ.НЕСВ.ПРИЧ. МН.Ч. = фа·у·ли·ра·ли
| МИН.ДЕЯТ.НЕСВ.ПРИЧ. МН.Ч. ЧЛЕН = фа·у·ли·ра·ли·те
| СЕГ.ДЕЯТ.ПРИЧ. М.Р. = фа·у·ли·ращ
| СЕГ.ДЕЯТ.ПРИЧ. М.Р. НЕПЪЛЕН ЧЛЕН = фа·у·ли·ра·щия
| СЕГ.ДЕЯТ.ПРИЧ. М.Р. ПЪЛЕН ЧЛЕН = фа·у·ли·ра·щи·ят
| СЕГ.ДЕЯТ.ПРИЧ. Ж.Р. = фа·у·ли·ра·ща
| СЕГ.ДЕЯТ.ПРИЧ. Ж.Р. ЧЛЕН = фа·у·ли·ра·ща·та
| СЕГ.ДЕЯТ.ПРИЧ. СР.Р. = фа·у·ли·ра·що
| СЕГ.ДЕЯТ.ПРИЧ. СР.Р. ЧЛЕН = фа·у·ли·ра·що·то
| СЕГ.ДЕЯТ.ПРИЧ. МН.Ч. = фа·у·ли·ра·щи
| СЕГ.ДЕЯТ.ПРИЧ. МН.Ч. ЧЛЕН = фа·у·ли·ра·щи·те
| ДЕЕПРИЧАСТИЕ = фа·у·ли·рай·ки
| СКРИТИ ПРЕПРАТКИ = 
[[фаулирам]],
[[фаулираш]],
[[фаулира]],
[[фаулираме]],
[[фаулирате]],
[[фаулират]],
[[фаулирах]],
[[фаулирахме]],
[[фаулирахте]],
[[фаулираха]],
[[фаулираше]],
[[фаулирай]],
[[фаулирайте]],
[[фаулирал]],
[[фаулиралия]],
[[фаулиралият]],
[[фаулирала]],
[[фаулиралата]],
[[фаулирало]],
[[фаулиралото]],
[[фаулирали]],
[[фаулиралите]],
[[фаулиран]],
[[фаулирания]],
[[фаулираният]],
[[фаулирана]],
[[фаулираната]],
[[фаулирано]],
[[фаулираното]],
[[фаулирани]],
[[фаулираните]],
[[фаулиращ]],
[[фаулиращия]],
[[фаулиращият]],
[[фаулираща]],
[[фаулиращата]],
[[фаулиращо]],
[[фаулиращото]],
[[фаулиращи]],
[[фаулиращите]],
[[фаулирайки]],
[[фаулирал съм]],
[[фаулирала съм]],
[[фаулирало съм]],
[[фаулирали сме]],
[[фаулирал си]],
[[фаулирала си]],
[[фаулирало си]],
[[фаулирали сте]],
[[фаулирал е]],
[[фаулирала е]],
[[фаулирало е]],
[[фаулирали са]],
[[бях фаулирал]],
[[бях фаулирала]],
[[бях фаулирало]],
[[бяхме фаулирали]],
[[беше фаулирал]],
[[беше фаулирала]],
[[беше фаулирало]],
[[бяхте фаулирали]],
[[бяха фаулирали]],
[[ще фаулирам]],
[[ще фаулираме]],
[[ще фаулираш]],
[[ще фаулирате]],
[[ще фаулира]],
[[ще фаулират]],
[[ще съм фаулирал]],
[[ще съм фаулирала]],
[[ще съм фаулирало]],
[[ще сме фаулирали]],
[[ще си фаулирал]],
[[ще си фаулирала]],
[[ще си фаулирало]],
[[ще сте фаулирали]],
[[ще е фаулирал]],
[[ще е фаулирала]],
[[ще е фаулирало]],
[[ще са фаулирали]],
[[щях да фаулирам]],
[[щяхме да фаулираме]],
[[щеше да фаулираш]],
[[щяхте да фаулирате]],
[[щеше да фаулира]],
[[щяха да фаулират]],
[[щях да съм фаулирал]],
[[щях да съм фаулирала]],
[[щях да съм фаулирало]],
[[щяхме да сме фаулирали]],
[[щеше да си фаулирал]],
[[щеше да си фаулирала]],
[[щеше да си фаулирало]],
[[щяхте да сте фаулирали]],
[[щеше да е фаулирал]],
[[щеше да е фаулирала]],
[[щеше да е фаулирало]],
[[щяха да са фаулирали]],
[[бил съм фаулирал]],
[[била съм фаулирала]],
[[било съм фаулирало]],
[[били сме фаулирали]],
[[бил си фаулирал]],
[[била си фаулирала]],
[[било си фаулирало]],
[[били сте фаулирали]],
[[бил е фаулирал]],
[[била е фаулирала]],
[[било е фаулирало]],
[[били са фаулирали]],
[[щял съм да фаулирам]],
[[щяла съм да фаулирам]],
[[щяло съм да фаулирам]],
[[щели сме да фаулираме]],
[[щял си да фаулираш]],
[[щяла си да фаулираш]],
[[щяло си да фаулираш]],
[[щели сте да фаулирате]],
[[щял да фаулира]],
[[щяла да фаулира]],
[[щяло да фаулира]],
[[щели да фаулират]],
[[щял е да фаулира]],
[[щяла е да фаулира]],
[[щяло е да фаулира]],
[[щели са да фаулират]],
[[щял съм да съм фаулирал]],
[[щяла съм да съм фаулирала]],
[[щяло съм да съм фаулирало]],
[[щели сме да сме фаулирали]],
[[щял си да си фаулирал]],
[[щяла си да си фаулирала]],
[[щяло си да си фаулирало]],
[[щели сте да сте фаулирали]],
[[щял да е фаулирал]],
[[щяла да е фаулирала]],
[[щяло да е фаулирало]],
[[щели да са фаулирали]],
[[щял е да е фаулирал]],
[[щяла е да е фаулирала]],
[[щяло е да е фаулирало]],
[[щели са да са фаулирали]],
[[бих фаулирал]],
[[бих фаулирала]],
[[бих фаулирало]],
[[бихме фаулирали]],
[[би фаулирал]],
[[би фаулирала]],
[[би фаулирало]],
[[бихте фаулирали]],
[[биха фаулирали]],
}}</text>
      <sha1>8iucc37lcnz1m8by6aeimx87s7xwf2j</sha1>
    </revision>
  </page>
  <page>
    <title>Шаблон:Словоформи/фашизирам</title>
    <ns>10</ns>
    <id>567642</id>
    <revision>
      <id>599622</id>
      <timestamp>2005-05-12T11:07:27Z</timestamp>
      <contributor>
        <username>Bgbot</username>
        <id>83</id>
      </contributor>
      <comment>Борислав: Шаблон със словоформи</comment>
      <model>wikitext</model>
      <format>text/x-wiki</format>
      <text bytes="21386" xml:space="preserve">{{Шаблон:Словоформи/Глагол|
  ОСНОВНА ФОРМА = фашизирам
| СЕГ.ВР., 1Л., ЕД.Ч. = фа·ши·зи·рам
| СЕГ.ВР., 1Л., МН.Ч. = фа·ши·зи·ра·ме
| СЕГ.ВР., 2Л., ЕД.Ч. = фа·ши·зи·раш
| СЕГ.ВР., 2Л., МН.Ч. = фа·ши·зи·ра·те
| СЕГ.ВР., 3Л., ЕД.Ч. = фа·ши·зи·ра
| СЕГ.ВР., 3Л., МН.Ч. = фа·ши·зи·рат
| МИН.СВ.ВР., 1Л., ЕД.Ч. = фа·ши·зи·рах
| МИН.СВ.ВР., 1Л., МН.Ч. = фа·ши·зи·рах·ме
| МИН.СВ.ВР., 2Л., ЕД.Ч. = фа·ши·зи·ра
| МИН.СВ.ВР., 2Л., МН.Ч. = фа·ши·зи·рах·те
| МИН.СВ.ВР., 3Л., ЕД.Ч. = фа·ши·зи·ра
| МИН.СВ.ВР., 3Л., МН.Ч. = фа·ши·зи·ра·ха
| МИН.НЕСВ.ВР., 1Л., ЕД.Ч. = фа·ши·зи·рах
| МИН.НЕСВ.ВР., 1Л., МН.Ч. = фа·ши·зи·рах·ме
| МИН.НЕСВ.ВР., 2Л., ЕД.Ч. = фа·ши·зи·ра·ше
| МИН.НЕСВ.ВР., 2Л., МН.Ч. = фа·ши·зи·рах·те
| МИН.НЕСВ.ВР., 3Л., ЕД.Ч. = фа·ши·зи·ра·ше
| МИН.НЕСВ.ВР., 3Л., МН.Ч. = фа·ши·зи·ра·ха
| МИН.НЕОПР.ВР., 1Л., ЕД.Ч., М.Р. = фашизирал съм
| МИН.НЕОПР.ВР., 1Л., ЕД.Ч., Ж.Р. = фашизирала съм
| МИН.НЕОПР.ВР., 1Л., ЕД.Ч., СР.Р. = фашизирало съм
| МИН.НЕОПР.ВР., 1Л., МН.Ч. = фашизирали сме
| МИН.НЕОПР.ВР., 2Л., ЕД.Ч., М.Р. = фашизирал си
| МИН.НЕОПР.ВР., 2Л., ЕД.Ч., Ж.Р. = фашизирала си
| МИН.НЕОПР.ВР., 2Л., ЕД.Ч., СР.Р. = фашизирало си
| МИН.НЕОПР.ВР., 2Л., МН.Ч. = фашизирали сте
| МИН.НЕОПР.ВР., 3Л., ЕД.Ч., М.Р. = фашизирал е
| МИН.НЕОПР.ВР., 3Л., ЕД.Ч., Ж.Р. = фашизирала е
| МИН.НЕОПР.ВР., 3Л., ЕД.Ч., СР.Р. = фашизирало е
| МИН.НЕОПР.ВР., 3Л., МН.Ч. = фашизирали са
| МИН.ПРЕД.ВР., 1Л., ЕД.Ч., М.Р. = бях фашизирал
| МИН.ПРЕД.ВР., 1Л., ЕД.Ч., Ж.Р. = бях фашизирала
| МИН.ПРЕД.ВР., 1Л., ЕД.Ч., СР.Р. = бях фашизирало
| МИН.ПРЕД.ВР., 1Л., МН.Ч. = бяхме фашизирали
| МИН.ПРЕД.ВР., 2Л., ЕД.Ч., М.Р. = беше фашизирал
| МИН.ПРЕД.ВР., 2Л., ЕД.Ч., Ж.Р. = беше фашизирала
| МИН.ПРЕД.ВР., 2Л., ЕД.Ч., СР.Р. = беше фашизирало
| МИН.ПРЕД.ВР., 2Л., МН.Ч. = бяхте фашизирали
| МИН.ПРЕД.ВР., 3Л., ЕД.Ч., М.Р. = беше фашизирал
| МИН.ПРЕД.ВР., 3Л., ЕД.Ч., Ж.Р. = беше фашизирала
| МИН.ПРЕД.ВР., 3Л., ЕД.Ч., СР.Р. = беше фашизирало
| МИН.ПРЕД.ВР., 3Л., МН.Ч. = бяха фашизирали
| БЪД.ВР., 1Л., ЕД.Ч. = ще фашизирам
| БЪД.ВР., 1Л., МН.Ч. = ще фашизираме
| БЪД.ВР., 2Л., ЕД.Ч. = ще фашизираш
| БЪД.ВР., 2Л., МН.Ч. = ще фашизирате
| БЪД.ВР., 3Л., ЕД.Ч. = ще фашизира
| БЪД.ВР., 3Л., МН.Ч. = ще фашизират
| БЪД.ПРЕД.ВР., 1Л., ЕД.Ч., М.Р. = ще съм фашизирал
| БЪД.ПРЕД.ВР., 1Л., ЕД.Ч., Ж.Р. = ще съм фашизирала
| БЪД.ПРЕД.ВР., 1Л., ЕД.Ч., СР.Р. = ще съм фашизирало
| БЪД.ПРЕД.ВР., 1Л., МН.Ч. = ще сме фашизирали
| БЪД.ПРЕД.ВР., 2Л., ЕД.Ч., М.Р. = ще си фашизирал
| БЪД.ПРЕД.ВР., 2Л., ЕД.Ч., Ж.Р. = ще си фашизирала
| БЪД.ПРЕД.ВР., 2Л., ЕД.Ч., СР.Р. = ще си фашизирало
| БЪД.ПРЕД.ВР., 2Л., МН.Ч. = ще сте фашизирали
| БЪД.ПРЕД.ВР., 3Л., ЕД.Ч., М.Р. = ще е фашизирал
| БЪД.ПРЕД.ВР., 3Л., ЕД.Ч., Ж.Р. = ще е фашизирала
| БЪД.ПРЕД.ВР., 3Л., ЕД.Ч., СР.Р. = ще е фашизирало
| БЪД.ПРЕД.ВР., 3Л., МН.Ч. = ще са фашизирали
| БЪД.ВР. В МИН., 1Л., ЕД.Ч. = щях да фашизирам
| БЪД.ВР. В МИН., 1Л., МН.Ч. = щяхме да фашизираме
| БЪД.ВР. В МИН., 2Л., ЕД.Ч. = щеше да фашизираш
| БЪД.ВР. В МИН., 2Л., МН.Ч. = щяхте да фашизирате
| БЪД.ВР. В МИН., 3Л., ЕД.Ч. = щеше да фашизира
| БЪД.ВР. В МИН., 3Л., МН.Ч. = щяха да фашизират
| БЪД.ПРЕД.ВР. В МИН., 1Л., ЕД.Ч., М.Р. = щях да съм фашизирал
| БЪД.ПРЕД.ВР. В МИН., 1Л., ЕД.Ч., Ж.Р. = щях да съм фашизирала
| БЪД.ПРЕД.ВР. В МИН., 1Л., ЕД.Ч., СР.Р. = щях да съм фашизирало
| БЪД.ПРЕД.ВР. В МИН., 1Л., МН.Ч. = щяхме да сме фашизирали
| БЪД.ПРЕД.ВР. В МИН., 2Л., ЕД.Ч., М.Р. = щеше да си фашизирал
| БЪД.ПРЕД.ВР. В МИН., 2Л., ЕД.Ч., Ж.Р. = щеше да си фашизирала
| БЪД.ПРЕД.ВР. В МИН., 2Л., ЕД.Ч., СР.Р. = щеше да си фашизирало
| БЪД.ПРЕД.ВР. В МИН., 2Л., МН.Ч. = щяхте да сте фашизирали
| БЪД.ПРЕД.ВР. В МИН., 3Л., ЕД.Ч., М.Р. = щеше да е фашизирал
| БЪД.ПРЕД.ВР. В МИН., 3Л., ЕД.Ч., Ж.Р. = щеше да е фашизирала
| БЪД.ПРЕД.ВР. В МИН., 3Л., ЕД.Ч., СР.Р. = щеше да е фашизирало
| БЪД.ПРЕД.ВР. В МИН., 3Л., МН.Ч. = щяха да са фашизирали
| ПР.НАКЛ., СЕГ.ВР., 1Л., ЕД.Ч., М.Р. = фашизирал съм
| ПР.НАКЛ., СЕГ.ВР., 1Л., ЕД.Ч., Ж.Р. = фашизирала съм
| ПР.НАКЛ., СЕГ.ВР., 1Л., ЕД.Ч., СР.Р. = фашизирало съм
| ПР.НАКЛ., СЕГ.ВР., 1Л., МН.Ч. = фашизирали сме
| ПР.НАКЛ., СЕГ.ВР., 2Л., ЕД.Ч., М.Р. = фашизирал си
| ПР.НАКЛ., СЕГ.ВР., 2Л., ЕД.Ч., Ж.Р. = фашизирала си
| ПР.НАКЛ., СЕГ.ВР., 2Л., ЕД.Ч., СР.Р. = фашизирало си
| ПР.НАКЛ., СЕГ.ВР., 2Л., МН.Ч. = фашизирали сте
| ПР.НАКЛ., СЕГ.ВР., 3Л., ЕД.Ч., М.Р. = фашизирал (е)
| ПР.НАКЛ., СЕГ.ВР., 3Л., ЕД.Ч., Ж.Р. = фашизирала (е)
| ПР.НАКЛ., СЕГ.ВР., 3Л., ЕД.Ч., СР.Р. = фашизирало (е)
| ПР.НАКЛ., СЕГ.ВР., 3Л., МН.Ч. = фашизирали (са)
| ПР.НАКЛ., МИН.СВ.ВР., 1Л., ЕД.Ч., М.Р. = фашизирал съм
| ПР.НАКЛ., МИН.СВ.ВР., 1Л., ЕД.Ч., Ж.Р. = фашизирала съм
| ПР.НАКЛ., МИН.СВ.ВР., 1Л., ЕД.Ч., СР.Р. = фашизирало съм
| ПР.НАКЛ., МИН.СВ.ВР., 1Л., МН.Ч. = фашизирали сме
| ПР.НАКЛ., МИН.СВ.ВР., 2Л., ЕД.Ч., М.Р. = фашизирал си
| ПР.НАКЛ., МИН.СВ.ВР., 2Л., ЕД.Ч., Ж.Р. = фашизирала си
| ПР.НАКЛ., МИН.СВ.ВР., 2Л., ЕД.Ч., СР.Р. = фашизирало си
| ПР.НАКЛ., МИН.СВ.ВР., 2Л., МН.Ч. = фашизирали сте
| ПР.НАКЛ., МИН.СВ.ВР., 3Л., ЕД.Ч., М.Р. = фашизирал (е)
| ПР.НАКЛ., МИН.СВ.ВР., 3Л., ЕД.Ч., Ж.Р. = фашизирала (е)
| ПР.НАКЛ., МИН.СВ.ВР., 3Л., ЕД.Ч., СР.Р. = фашизирало (е)
| ПР.НАКЛ., МИН.СВ.ВР., 3Л., МН.Ч. = фашизирали (са)
| ПР.НАКЛ., МИН.НЕОПР.ВР., 1Л., ЕД.Ч., М.Р. = бил съм фашизирал
| ПР.НАКЛ., МИН.НЕОПР.ВР., 1Л., ЕД.Ч., Ж.Р. = била съм фашизирала
| ПР.НАКЛ., МИН.НЕОПР.ВР., 1Л., ЕД.Ч., СР.Р. = било съм фашизирало
| ПР.НАКЛ., МИН.НЕОПР.ВР., 1Л., МН.Ч. = били сме фашизирали
| ПР.НАКЛ., МИН.НЕОПР.ВР., 2Л., ЕД.Ч., М.Р. = бил си фашизирал
| ПР.НАКЛ., МИН.НЕОПР.ВР., 2Л., ЕД.Ч., Ж.Р. = била си фашизирала
| ПР.НАКЛ., МИН.НЕОПР.ВР., 2Л., ЕД.Ч., СР.Р. = било си фашизирало
| ПР.НАКЛ., МИН.НЕОПР.ВР., 2Л., МН.Ч. = били сте фашизирали
| ПР.НАКЛ., МИН.НЕОПР.ВР., 3Л., ЕД.Ч., М.Р. = бил (е) фашизирал
| ПР.НАКЛ., МИН.НЕОПР.ВР., 3Л., ЕД.Ч., Ж.Р. = била (е) фашизирала
| ПР.НАКЛ., МИН.НЕОПР.ВР., 3Л., ЕД.Ч., СР.Р. = било (е) фашизирало
| ПР.НАКЛ., МИН.НЕОПР.ВР., 3Л., МН.Ч. = били (са) фашизирали
| ПР.НАКЛ., БЪД.ВР., 1Л., ЕД.Ч., М.Р. = щял съм да фашизирам
| ПР.НАКЛ., БЪД.ВР., 1Л., ЕД.Ч., Ж.Р. = щяла съм да фашизирам
| ПР.НАКЛ., БЪД.ВР., 1Л., ЕД.Ч., СР.Р. = щяло съм да фашизирам
| ПР.НАКЛ., БЪД.ВР., 1Л., МН.Ч. = щели сме да фашизираме
| ПР.НАКЛ., БЪД.ВР., 2Л., ЕД.Ч., М.Р. = щял си да фашизираш
| ПР.НАКЛ., БЪД.ВР., 2Л., ЕД.Ч., Ж.Р. = щяла си да фашизираш
| ПР.НАКЛ., БЪД.ВР., 2Л., ЕД.Ч., СР.Р. = щяло си да фашизираш
| ПР.НАКЛ., БЪД.ВР., 2Л., МН.Ч. = щели сте да фашизирате
| ПР.НАКЛ., БЪД.ВР., 3Л., ЕД.Ч., М.Р. = щял (е) да фашизира
| ПР.НАКЛ., БЪД.ВР., 3Л., ЕД.Ч., Ж.Р. = щяла (е) да фашизира
| ПР.НАКЛ., БЪД.ВР., 3Л., ЕД.Ч., СР.Р. = щяло (е) да фашизира
| ПР.НАКЛ., БЪД.ВР., 3Л., МН.Ч. = щели (са) да фашизират
| ПР.НАКЛ., БЪД.ПРЕД.ВР., 1Л., ЕД.Ч., М.Р. = щял съм да съм фашизирал
| ПР.НАКЛ., БЪД.ПРЕД.ВР., 1Л., ЕД.Ч., Ж.Р. = щяла съм да съм фашизирала
| ПР.НАКЛ., БЪД.ПРЕД.ВР., 1Л., ЕД.Ч., СР.Р. = щяло съм да съм фашизирало
| ПР.НАКЛ., БЪД.ПРЕД.ВР., 1Л., МН.Ч. = щели сме да сме фашизирали
| ПР.НАКЛ., БЪД.ПРЕД.ВР., 2Л., ЕД.Ч., М.Р. = щял си да си фашизирал
| ПР.НАКЛ., БЪД.ПРЕД.ВР., 2Л., ЕД.Ч., Ж.Р. = щяла си да си фашизирала
| ПР.НАКЛ., БЪД.ПРЕД.ВР., 2Л., ЕД.Ч., СР.Р. = щяло си да си фашизирало
| ПР.НАКЛ., БЪД.ПРЕД.ВР., 2Л., МН.Ч. = щели сте да сте фашизирали
| ПР.НАКЛ., БЪД.ПРЕД.ВР., 3Л., ЕД.Ч., М.Р. = щял (е) да е фашизирал
| ПР.НАКЛ., БЪД.ПРЕД.ВР., 3Л., ЕД.Ч., Ж.Р. = щяла (е) да е фашизирала
| ПР.НАКЛ., БЪД.ПРЕД.ВР., 3Л., ЕД.Ч., СР.Р. = щяло (е) да е фашизирало
| ПР.НАКЛ., БЪД.ПРЕД.ВР., 3Л., МН.Ч. = щели (са) да са фашизирали
| УСЛОВНО НАКЛОНЕНИЕ, 1Л., ЕД.Ч., М.Р. = бих фашизирал
| УСЛОВНО НАКЛОНЕНИЕ, 1Л., ЕД.Ч., Ж.Р. = бих фашизирала
| УСЛОВНО НАКЛОНЕНИЕ, 1Л., ЕД.Ч., СР.Р. = бих фашизирало
| УСЛОВНО НАКЛОНЕНИЕ, 1Л., МН.Ч. = бихме фашизирали
| УСЛОВНО НАКЛОНЕНИЕ, 2Л., ЕД.Ч., М.Р. = би фашизирал
| УСЛОВНО НАКЛОНЕНИЕ, 2Л., ЕД.Ч., Ж.Р. = би фашизирала
| УСЛОВНО НАКЛОНЕНИЕ, 2Л., ЕД.Ч., СР.Р. = би фашизирало
| УСЛОВНО НАКЛОНЕНИЕ, 2Л., МН.Ч. = бихте фашизирали
| УСЛОВНО НАКЛОНЕНИЕ, 3Л., ЕД.Ч., М.Р. = би фашизирал
| УСЛОВНО НАКЛОНЕНИЕ, 3Л., ЕД.Ч., Ж.Р. = би фашизирала
| УСЛОВНО НАКЛОНЕНИЕ, 3Л., ЕД.Ч., СР.Р. = би фашизирало
| УСЛОВНО НАКЛОНЕНИЕ, 3Л., МН.Ч. = биха фашизирали
| ПОВЕЛИТЕЛНО НАКЛОНЕНИЕ, ЕД.Ч. = фа·ши·зи·рай
| ПОВЕЛИТЕЛНО НАКЛОНЕНИЕ, МН.Ч. = фа·ши·зи·рай·те
| МИН.СТРАД.ПРИЧ. М.Р. = фа·ши·зи·ран
| МИН.СТРАД.ПРИЧ. М.Р. НЕПЪЛЕН ЧЛЕН = фа·ши·зи·ра·ния
| МИН.СТРАД.ПРИЧ. М.Р. ПЪЛЕН ЧЛЕН = фа·ши·зи·ра·ни·ят
| МИН.СТРАД.ПРИЧ. Ж.Р. = фа·ши·зи·ра·на
| МИН.СТРАД.ПРИЧ. Ж.Р. ЧЛЕН = фа·ши·зи·ра·на·та
| МИН.СТРАД.ПРИЧ. СР.Р. = фа·ши·зи·ра·но
| МИН.СТРАД.ПРИЧ. СР.Р. ЧЛЕН = фа·ши·зи·ра·но·то
| МИН.СТРАД.ПРИЧ. МН.Ч. = фа·ши·зи·ра·ни
| МИН.СТРАД.ПРИЧ. МН.Ч. ЧЛЕН = фа·ши·зи·ра·ни·те
| МИН.ДЕЯТ.СВ.ПРИЧ. М.Р. = фа·ши·зи·рал
| МИН.ДЕЯТ.СВ.ПРИЧ. М.Р. НЕПЪЛЕН ЧЛЕН = фа·ши·зи·ра·лия
| МИН.ДЕЯТ.СВ.ПРИЧ. М.Р. ПЪЛЕН ЧЛЕН = фа·ши·зи·ра·ли·ят
| МИН.ДЕЯТ.СВ.ПРИЧ. Ж.Р. = фа·ши·зи·ра·ла
| МИН.ДЕЯТ.СВ.ПРИЧ. Ж.Р. ЧЛЕН = фа·ши·зи·ра·ла·та
| МИН.ДЕЯТ.СВ.ПРИЧ. СР.Р. = фа·ши·зи·ра·ло
| МИН.ДЕЯТ.СВ.ПРИЧ. СР.Р. ЧЛЕН = фа·ши·зи·ра·ло·то
| МИН.ДЕЯТ.СВ.ПРИЧ. МН.Ч. = фа·ши·зи·ра·ли
| МИН.ДЕЯТ.СВ.ПРИЧ. МН.Ч. ЧЛЕН = фа·ши·зи·ра·ли·те
| МИН.ДЕЯТ.НЕСВ.ПРИЧ. М.Р. = фа·ши·зи·рал
| МИН.ДЕЯТ.НЕСВ.ПРИЧ. М.Р. НЕПЪЛЕН ЧЛЕН = фа·ши·зи·ра·лия
| МИН.ДЕЯТ.НЕСВ.ПРИЧ. М.Р. ПЪЛЕН ЧЛЕН = фа·ши·зи·ра·ли·ят
| МИН.ДЕЯТ.НЕСВ.ПРИЧ. Ж.Р. = фа·ши·зи·ра·ла
| МИН.ДЕЯТ.НЕСВ.ПРИЧ. Ж.Р. ЧЛЕН = фа·ши·зи·ра·ла·та
| МИН.ДЕЯТ.НЕСВ.ПРИЧ. СР.Р. = фа·ши·зи·ра·ло
| МИН.ДЕЯТ.НЕСВ.ПРИЧ. СР.Р. ЧЛЕН = фа·ши·зи·ра·ло·то
| МИН.ДЕЯТ.НЕСВ.ПРИЧ. МН.Ч. = фа·ши·зи·ра·ли
| МИН.ДЕЯТ.НЕСВ.ПРИЧ. МН.Ч. ЧЛЕН = фа·ши·зи·ра·ли·те
| СЕГ.ДЕЯТ.ПРИЧ. М.Р. = фа·ши·зи·ращ
| СЕГ.ДЕЯТ.ПРИЧ. М.Р. НЕПЪЛЕН ЧЛЕН = фа·ши·зи·ра·щия
| СЕГ.ДЕЯТ.ПРИЧ. М.Р. ПЪЛЕН ЧЛЕН = фа·ши·зи·ра·щи·ят
| СЕГ.ДЕЯТ.ПРИЧ. Ж.Р. = фа·ши·зи·ра·ща
| СЕГ.ДЕЯТ.ПРИЧ. Ж.Р. ЧЛЕН = фа·ши·зи·ра·ща·та
| СЕГ.ДЕЯТ.ПРИЧ. СР.Р. = фа·ши·зи·ра·що
| СЕГ.ДЕЯТ.ПРИЧ. СР.Р. ЧЛЕН = фа·ши·зи·ра·що·то
| СЕГ.ДЕЯТ.ПРИЧ. МН.Ч. = фа·ши·зи·ра·щи
| СЕГ.ДЕЯТ.ПРИЧ. МН.Ч. ЧЛЕН = фа·ши·зи·ра·щи·те
| ДЕЕПРИЧАСТИЕ = фа·ши·зи·рай·ки
| СКРИТИ ПРЕПРАТКИ = 
[[фашизирам]],
[[фашизираш]],
[[фашизира]],
[[фашизираме]],
[[фашизирате]],
[[фашизират]],
[[фашизирах]],
[[фашизирахме]],
[[фашизирахте]],
[[фашизираха]],
[[фашизираше]],
[[фашизирай]],
[[фашизирайте]],
[[фашизирал]],
[[фашизиралия]],
[[фашизиралият]],
[[фашизирала]],
[[фашизиралата]],
[[фашизирало]],
[[фашизиралото]],
[[фашизирали]],
[[фашизиралите]],
[[фашизиран]],
[[фашизирания]],
[[фашизираният]],
[[фашизирана]],
[[фашизираната]],
[[фашизирано]],
[[фашизираното]],
[[фашизирани]],
[[фашизираните]],
[[фашизиращ]],
[[фашизиращия]],
[[фашизиращият]],
[[фашизираща]],
[[фашизиращата]],
[[фашизиращо]],
[[фашизиращото]],
[[фашизиращи]],
[[фашизиращите]],
[[фашизирайки]],
[[фашизирал съм]],
[[фашизирала съм]],
[[фашизирало съм]],
[[фашизирали сме]],
[[фашизирал си]],
[[фашизирала си]],
[[фашизирало си]],
[[фашизирали сте]],
[[фашизирал е]],
[[фашизирала е]],
[[фашизирало е]],
[[фашизирали са]],
[[бях фашизирал]],
[[бях фашизирала]],
[[бях фашизирало]],
[[бяхме фашизирали]],
[[беше фашизирал]],
[[беше фашизирала]],
[[беше фашизирало]],
[[бяхте фашизирали]],
[[бяха фашизирали]],
[[ще фашизирам]],
[[ще фашизираме]],
[[ще фашизираш]],
[[ще фашизирате]],
[[ще фашизира]],
[[ще фашизират]],
[[ще съм фашизирал]],
[[ще съм фашизирала]],
[[ще съм фашизирало]],
[[ще сме фашизирали]],
[[ще си фашизирал]],
[[ще си фашизирала]],
[[ще си фашизирало]],
[[ще сте фашизирали]],
[[ще е фашизирал]],
[[ще е фашизирала]],
[[ще е фашизирало]],
[[ще са фашизирали]],
[[щях да фашизирам]],
[[щяхме да фашизираме]],
[[щеше да фашизираш]],
[[щяхте да фашизирате]],
[[щеше да фашизира]],
[[щяха да фашизират]],
[[щях да съм фашизирал]],
[[щях да съм фашизирала]],
[[щях да съм фашизирало]],
[[щяхме да сме фашизирали]],
[[щеше да си фашизирал]],
[[щеше да си фашизирала]],
[[щеше да си фашизирало]],
[[щяхте да сте фашизирали]],
[[щеше да е фашизирал]],
[[щеше да е фашизирала]],
[[щеше да е фашизирало]],
[[щяха да са фашизирали]],
[[бил съм фашизирал]],
[[била съм фашизирала]],
[[било съм фашизирало]],
[[били сме фашизирали]],
[[бил си фашизирал]],
[[била си фашизирала]],
[[било си фашизирало]],
[[били сте фашизирали]],
[[бил е фашизирал]],
[[била е фашизирала]],
[[било е фашизирало]],
[[били са фашизирали]],
[[щял съм да фашизирам]],
[[щяла съм да фашизирам]],
[[щяло съм да фашизирам]],
[[щели сме да фашизираме]],
[[щял си да фашизираш]],
[[щяла си да фашизираш]],
[[щяло си да фашизираш]],
[[щели сте да фашизирате]],
[[щял да фашизира]],
[[щяла да фашизира]],
[[щяло да фашизира]],
[[щели да фашизират]],
[[щял е да фашизира]],
[[щяла е да фашизира]],
[[щяло е да фашизира]],
[[щели са да фашизират]],
[[щял съм да съм фашизирал]],
[[щяла съм да съм фашизирала]],
[[щяло съм да съм фашизирало]],
[[щели сме да сме фашизирали]],
[[щял си да си фашизирал]],
[[щяла си да си фашизирала]],
[[щяло си да си фашизирало]],
[[щели сте да сте фашизирали]],
[[щял да е фашизирал]],
[[щяла да е фашизирала]],
[[щяло да е фашизирало]],
[[щели да са фашизирали]],
[[щял е да е фашизирал]],
[[щяла е да е фашизирала]],
[[щяло е да е фашизирало]],
[[щели са да са фашизирали]],
[[бих фашизирал]],
[[бих фашизирала]],
[[бих фашизирало]],
[[бихме фашизирали]],
[[би фашизирал]],
[[би фашизирала]],
[[би фашизирало]],
[[бихте фашизирали]],
[[биха фашизирали]],
}}</text>
      <sha1>coz1qar200ia9bckxyzjt99mlw02ew7</sha1>
    </revision>
  </page>
  <page>
    <title>Шаблон:Словоформи/ферментирам</title>
    <ns>10</ns>
    <id>567654</id>
    <revision>
      <id>599634</id>
      <timestamp>2005-05-12T11:07:48Z</timestamp>
      <contributor>
        <username>Bgbot</username>
        <id>83</id>
      </contributor>
      <comment>Борислав: Шаблон със словоформи</comment>
      <model>wikitext</model>
      <format>text/x-wiki</format>
      <text bytes="22750" xml:space="preserve">{{Шаблон:Словоформи/Глагол|
  ОСНОВНА ФОРМА = ферментирам
| СЕГ.ВР., 1Л., ЕД.Ч. = фер·мен·ти·рам
| СЕГ.ВР., 1Л., МН.Ч. = фер·мен·ти·ра·ме
| СЕГ.ВР., 2Л., ЕД.Ч. = фер·мен·ти·раш
| СЕГ.ВР., 2Л., МН.Ч. = фер·мен·ти·ра·те
| СЕГ.ВР., 3Л., ЕД.Ч. = фер·мен·ти·ра
| СЕГ.ВР., 3Л., МН.Ч. = фер·мен·ти·рат
| МИН.СВ.ВР., 1Л., ЕД.Ч. = фер·мен·ти·рах
| МИН.СВ.ВР., 1Л., МН.Ч. = фер·мен·ти·рах·ме
| МИН.СВ.ВР., 2Л., ЕД.Ч. = фер·мен·ти·ра
| МИН.СВ.ВР., 2Л., МН.Ч. = фер·мен·ти·рах·те
| МИН.СВ.ВР., 3Л., ЕД.Ч. = фер·мен·ти·ра
| МИН.СВ.ВР., 3Л., МН.Ч. = фер·мен·ти·ра·ха
| МИН.НЕСВ.ВР., 1Л., ЕД.Ч. = фер·мен·ти·рах
| МИН.НЕСВ.ВР., 1Л., МН.Ч. = фер·мен·ти·рах·ме
| МИН.НЕСВ.ВР., 2Л., ЕД.Ч. = фер·мен·ти·ра·ше
| МИН.НЕСВ.ВР., 2Л., МН.Ч. = фер·мен·ти·рах·те
| МИН.НЕСВ.ВР., 3Л., ЕД.Ч. = фер·мен·ти·ра·ше
| МИН.НЕСВ.ВР., 3Л., МН.Ч. = фер·мен·ти·ра·ха
| МИН.НЕОПР.ВР., 1Л., ЕД.Ч., М.Р. = ферментирал съм
| МИН.НЕОПР.ВР., 1Л., ЕД.Ч., Ж.Р. = ферментирала съм
| МИН.НЕОПР.ВР., 1Л., ЕД.Ч., СР.Р. = ферментирало съм
| МИН.НЕОПР.ВР., 1Л., МН.Ч. = ферментирали сме
| МИН.НЕОПР.ВР., 2Л., ЕД.Ч., М.Р. = ферментирал си
| МИН.НЕОПР.ВР., 2Л., ЕД.Ч., Ж.Р. = ферментирала си
| МИН.НЕОПР.ВР., 2Л., ЕД.Ч., СР.Р. = ферментирало си
| МИН.НЕОПР.ВР., 2Л., МН.Ч. = ферментирали сте
| МИН.НЕОПР.ВР., 3Л., ЕД.Ч., М.Р. = ферментирал е
| МИН.НЕОПР.ВР., 3Л., ЕД.Ч., Ж.Р. = ферментирала е
| МИН.НЕОПР.ВР., 3Л., ЕД.Ч., СР.Р. = ферментирало е
| МИН.НЕОПР.ВР., 3Л., МН.Ч. = ферментирали са
| МИН.ПРЕД.ВР., 1Л., ЕД.Ч., М.Р. = бях ферментирал
| МИН.ПРЕД.ВР., 1Л., ЕД.Ч., Ж.Р. = бях ферментирала
| МИН.ПРЕД.ВР., 1Л., ЕД.Ч., СР.Р. = бях ферментирало
| МИН.ПРЕД.ВР., 1Л., МН.Ч. = бяхме ферментирали
| МИН.ПРЕД.ВР., 2Л., ЕД.Ч., М.Р. = беше ферментирал
| МИН.ПРЕД.ВР., 2Л., ЕД.Ч., Ж.Р. = беше ферментирала
| МИН.ПРЕД.ВР., 2Л., ЕД.Ч., СР.Р. = беше ферментирало
| МИН.ПРЕД.ВР., 2Л., МН.Ч. = бяхте ферментирали
| МИН.ПРЕД.ВР., 3Л., ЕД.Ч., М.Р. = беше ферментирал
| МИН.ПРЕД.ВР., 3Л., ЕД.Ч., Ж.Р. = беше ферментирала
| МИН.ПРЕД.ВР., 3Л., ЕД.Ч., СР.Р. = беше ферментирало
| МИН.ПРЕД.ВР., 3Л., МН.Ч. = бяха ферментирали
| БЪД.ВР., 1Л., ЕД.Ч. = ще ферментирам
| БЪД.ВР., 1Л., МН.Ч. = ще ферментираме
| БЪД.ВР., 2Л., ЕД.Ч. = ще ферментираш
| БЪД.ВР., 2Л., МН.Ч. = ще ферментирате
| БЪД.ВР., 3Л., ЕД.Ч. = ще ферментира
| БЪД.ВР., 3Л., МН.Ч. = ще ферментират
| БЪД.ПРЕД.ВР., 1Л., ЕД.Ч., М.Р. = ще съм ферментирал
| БЪД.ПРЕД.ВР., 1Л., ЕД.Ч., Ж.Р. = ще съм ферментирала
| БЪД.ПРЕД.ВР., 1Л., ЕД.Ч., СР.Р. = ще съм ферментирало
| БЪД.ПРЕД.ВР., 1Л., МН.Ч. = ще сме ферментирали
| БЪД.ПРЕД.ВР., 2Л., ЕД.Ч., М.Р. = ще си ферментирал
| БЪД.ПРЕД.ВР., 2Л., ЕД.Ч., Ж.Р. = ще си ферментирала
| БЪД.ПРЕД.ВР., 2Л., ЕД.Ч., СР.Р. = ще си ферментирало
| БЪД.ПРЕД.ВР., 2Л., МН.Ч. = ще сте ферментирали
| БЪД.ПРЕД.ВР., 3Л., ЕД.Ч., М.Р. = ще е ферментирал
| БЪД.ПРЕД.ВР., 3Л., ЕД.Ч., Ж.Р. = ще е ферментирала
| БЪД.ПРЕД.ВР., 3Л., ЕД.Ч., СР.Р. = ще е ферментирало
| БЪД.ПРЕД.ВР., 3Л., МН.Ч. = ще са ферментирали
| БЪД.ВР. В МИН., 1Л., ЕД.Ч. = щях да ферментирам
| БЪД.ВР. В МИН., 1Л., МН.Ч. = щяхме да ферментираме
| БЪД.ВР. В МИН., 2Л., ЕД.Ч. = щеше да ферментираш
| БЪД.ВР. В МИН., 2Л., МН.Ч. = щяхте да ферментирате
| БЪД.ВР. В МИН., 3Л., ЕД.Ч. = щеше да ферментира
| БЪД.ВР. В МИН., 3Л., МН.Ч. = щяха да ферментират
| БЪД.ПРЕД.ВР. В МИН., 1Л., ЕД.Ч., М.Р. = щях да съм ферментирал
| БЪД.ПРЕД.ВР. В МИН., 1Л., ЕД.Ч., Ж.Р. = щях да съм ферментирала
| БЪД.ПРЕД.ВР. В МИН., 1Л., ЕД.Ч., СР.Р. = щях да съм ферментирало
| БЪД.ПРЕД.ВР. В МИН., 1Л., МН.Ч. = щяхме да сме ферментирали
| БЪД.ПРЕД.ВР. В МИН., 2Л., ЕД.Ч., М.Р. = щеше да си ферментирал
| БЪД.ПРЕД.ВР. В МИН., 2Л., ЕД.Ч., Ж.Р. = щеше да си ферментирала
| БЪД.ПРЕД.ВР. В МИН., 2Л., ЕД.Ч., СР.Р. = щеше да си ферментирало
| БЪД.ПРЕД.ВР. В МИН., 2Л., МН.Ч. = щяхте да сте ферментирали
| БЪД.ПРЕД.ВР. В МИН., 3Л., ЕД.Ч., М.Р. = щеше да е ферментирал
| БЪД.ПРЕД.ВР. В МИН., 3Л., ЕД.Ч., Ж.Р. = щеше да е ферментирала
| БЪД.ПРЕД.ВР. В МИН., 3Л., ЕД.Ч., СР.Р. = щеше да е ферментирало
| БЪД.ПРЕД.ВР. В МИН., 3Л., МН.Ч. = щяха да са ферментирали
| ПР.НАКЛ., СЕГ.ВР., 1Л., ЕД.Ч., М.Р. = ферментирал съм
| ПР.НАКЛ., СЕГ.ВР., 1Л., ЕД.Ч., Ж.Р. = ферментирала съм
| ПР.НАКЛ., СЕГ.ВР., 1Л., ЕД.Ч., СР.Р. = ферментирало съм
| ПР.НАКЛ., СЕГ.ВР., 1Л., МН.Ч. = ферментирали сме
| ПР.НАКЛ., СЕГ.ВР., 2Л., ЕД.Ч., М.Р. = ферментирал си
| ПР.НАКЛ., СЕГ.ВР., 2Л., ЕД.Ч., Ж.Р. = ферментирала си
| ПР.НАКЛ., СЕГ.ВР., 2Л., ЕД.Ч., СР.Р. = ферментирало си
| ПР.НАКЛ., СЕГ.ВР., 2Л., МН.Ч. = ферментирали сте
| ПР.НАКЛ., СЕГ.ВР., 3Л., ЕД.Ч., М.Р. = ферментирал (е)
| ПР.НАКЛ., СЕГ.ВР., 3Л., ЕД.Ч., Ж.Р. = ферментирала (е)
| ПР.НАКЛ., СЕГ.ВР., 3Л., ЕД.Ч., СР.Р. = ферментирало (е)
| ПР.НАКЛ., СЕГ.ВР., 3Л., МН.Ч. = ферментирали (са)
| ПР.НАКЛ., МИН.СВ.ВР., 1Л., ЕД.Ч., М.Р. = ферментирал съм
| ПР.НАКЛ., МИН.СВ.ВР., 1Л., ЕД.Ч., Ж.Р. = ферментирала съм
| ПР.НАКЛ., МИН.СВ.ВР., 1Л., ЕД.Ч., СР.Р. = ферментирало съм
| ПР.НАКЛ., МИН.СВ.ВР., 1Л., МН.Ч. = ферментирали сме
| ПР.НАКЛ., МИН.СВ.ВР., 2Л., ЕД.Ч., М.Р. = ферментирал си
| ПР.НАКЛ., МИН.СВ.ВР., 2Л., ЕД.Ч., Ж.Р. = ферментирала си
| ПР.НАКЛ., МИН.СВ.ВР., 2Л., ЕД.Ч., СР.Р. = ферментирало си
| ПР.НАКЛ., МИН.СВ.ВР., 2Л., МН.Ч. = ферментирали сте
| ПР.НАКЛ., МИН.СВ.ВР., 3Л., ЕД.Ч., М.Р. = ферментирал (е)
| ПР.НАКЛ., МИН.СВ.ВР., 3Л., ЕД.Ч., Ж.Р. = ферментирала (е)
| ПР.НАКЛ., МИН.СВ.ВР., 3Л., ЕД.Ч., СР.Р. = ферментирало (е)
| ПР.НАКЛ., МИН.СВ.ВР., 3Л., МН.Ч. = ферментирали (са)
| ПР.НАКЛ., МИН.НЕОПР.ВР., 1Л., ЕД.Ч., М.Р. = бил съм ферментирал
| ПР.НАКЛ., МИН.НЕОПР.ВР., 1Л., ЕД.Ч., Ж.Р. = била съм ферментирала
| ПР.НАКЛ., МИН.НЕОПР.ВР., 1Л., ЕД.Ч., СР.Р. = било съм ферментирало
| ПР.НАКЛ., МИН.НЕОПР.ВР., 1Л., МН.Ч. = били сме ферментирали
| ПР.НАКЛ., МИН.НЕОПР.ВР., 2Л., ЕД.Ч., М.Р. = бил си ферментирал
| ПР.НАКЛ., МИН.НЕОПР.ВР., 2Л., ЕД.Ч., Ж.Р. = била си ферментирала
| ПР.НАКЛ., МИН.НЕОПР.ВР., 2Л., ЕД.Ч., СР.Р. = било си ферментирало
| ПР.НАКЛ., МИН.НЕОПР.ВР., 2Л., МН.Ч. = били сте ферментирали
| ПР.НАКЛ., МИН.НЕОПР.ВР., 3Л., ЕД.Ч., М.Р. = бил (е) ферментирал
| ПР.НАКЛ., МИН.НЕОПР.ВР., 3Л., ЕД.Ч., Ж.Р. = била (е) ферментирала
| ПР.НАКЛ., МИН.НЕОПР.ВР., 3Л., ЕД.Ч., СР.Р. = било (е) ферментирало
| ПР.НАКЛ., МИН.НЕОПР.ВР., 3Л., МН.Ч. = били (са) ферментирали
| ПР.НАКЛ., БЪД.ВР., 1Л., ЕД.Ч., М.Р. = щял съм да ферментирам
| ПР.НАКЛ., БЪД.ВР., 1Л., ЕД.Ч., Ж.Р. = щяла съм да ферментирам
| ПР.НАКЛ., БЪД.ВР., 1Л., ЕД.Ч., СР.Р. = щяло съм да ферментирам
| ПР.НАКЛ., БЪД.ВР., 1Л., МН.Ч. = щели сме да ферментираме
| ПР.НАКЛ., БЪД.ВР., 2Л., ЕД.Ч., М.Р. = щял си да ферментираш
| ПР.НАКЛ., БЪД.ВР., 2Л., ЕД.Ч., Ж.Р. = щяла си да ферментираш
| ПР.НАКЛ., БЪД.ВР., 2Л., ЕД.Ч., СР.Р. = щяло си да ферментираш
| ПР.НАКЛ., БЪД.ВР., 2Л., МН.Ч. = щели сте да ферментирате
| ПР.НАКЛ., БЪД.ВР., 3Л., ЕД.Ч., М.Р. = щял (е) да ферментира
| ПР.НАКЛ., БЪД.ВР., 3Л., ЕД.Ч., Ж.Р. = щяла (е) да ферментира
| ПР.НАКЛ., БЪД.ВР., 3Л., ЕД.Ч., СР.Р. = щяло (е) да ферментира
| ПР.НАКЛ., БЪД.ВР., 3Л., МН.Ч. = щели (са) да ферментират
| ПР.НАКЛ., БЪД.ПРЕД.ВР., 1Л., ЕД.Ч., М.Р. = щял съм да съм ферментирал
| ПР.НАКЛ., БЪД.ПРЕД.ВР., 1Л., ЕД.Ч., Ж.Р. = щяла съм да съм ферментирала
| ПР.НАКЛ., БЪД.ПРЕД.ВР., 1Л., ЕД.Ч., СР.Р. = щяло съм да съм ферментирало
| ПР.НАКЛ., БЪД.ПРЕД.ВР., 1Л., МН.Ч. = щели сме да сме ферментирали
| ПР.НАКЛ., БЪД.ПРЕД.ВР., 2Л., ЕД.Ч., М.Р. = щял си да си ферментирал
| ПР.НАКЛ., БЪД.ПРЕД.ВР., 2Л., ЕД.Ч., Ж.Р. = щяла си да си ферментирала
| ПР.НАКЛ., БЪД.ПРЕД.ВР., 2Л., ЕД.Ч., СР.Р. = щяло си да си ферментирало
| ПР.НАКЛ., БЪД.ПРЕД.ВР., 2Л., МН.Ч. = щели сте да сте ферментирали
| ПР.НАКЛ., БЪД.ПРЕД.ВР., 3Л., ЕД.Ч., М.Р. = щял (е) да е ферментирал
| ПР.НАКЛ., БЪД.ПРЕД.ВР., 3Л., ЕД.Ч., Ж.Р. = щяла (е) да е ферментирала
| ПР.НАКЛ., БЪД.ПРЕД.ВР., 3Л., ЕД.Ч., СР.Р. = щяло (е) да е ферментирало
| ПР.НАКЛ., БЪД.ПРЕД.ВР., 3Л., МН.Ч. = щели (са) да са ферментирали
| УСЛОВНО НАКЛОНЕНИЕ, 1Л., ЕД.Ч., М.Р. = бих ферментирал
| УСЛОВНО НАКЛОНЕНИЕ, 1Л., ЕД.Ч., Ж.Р. = бих ферментирала
| УСЛОВНО НАКЛОНЕНИЕ, 1Л., ЕД.Ч., СР.Р. = бих ферментирало
| УСЛОВНО НАКЛОНЕНИЕ, 1Л., МН.Ч. = бихме ферментирали
| УСЛОВНО НАКЛОНЕНИЕ, 2Л., ЕД.Ч., М.Р. = би ферментирал
| УСЛОВНО НАКЛОНЕНИЕ, 2Л., ЕД.Ч., Ж.Р. = би ферментирала
| УСЛОВНО НАКЛОНЕНИЕ, 2Л., ЕД.Ч., СР.Р. = би ферментирало
| УСЛОВНО НАКЛОНЕНИЕ, 2Л., МН.Ч. = бихте ферментирали
| УСЛОВНО НАКЛОНЕНИЕ, 3Л., ЕД.Ч., М.Р. = би ферментирал
| УСЛОВНО НАКЛОНЕНИЕ, 3Л., ЕД.Ч., Ж.Р. = би ферментирала
| УСЛОВНО НАКЛОНЕНИЕ, 3Л., ЕД.Ч., СР.Р. = би ферментирало
| УСЛОВНО НАКЛОНЕНИЕ, 3Л., МН.Ч. = биха ферментирали
| ПОВЕЛИТЕЛНО НАКЛОНЕНИЕ, ЕД.Ч. = фер·мен·ти·рай
| ПОВЕЛИТЕЛНО НАКЛОНЕНИЕ, МН.Ч. = фер·мен·ти·рай·те
| МИН.СТРАД.ПРИЧ. М.Р. = фер·мен·ти·ран
| МИН.СТРАД.ПРИЧ. М.Р. НЕПЪЛЕН ЧЛЕН = фер·мен·ти·ра·ния
| МИН.СТРАД.ПРИЧ. М.Р. ПЪЛЕН ЧЛЕН = фер·мен·ти·ра·ни·ят
| МИН.СТРАД.ПРИЧ. Ж.Р. = фер·мен·ти·ра·на
| МИН.СТРАД.ПРИЧ. Ж.Р. ЧЛЕН = фер·мен·ти·ра·на·та
| МИН.СТРАД.ПРИЧ. СР.Р. = фер·мен·ти·ра·но
| МИН.СТРАД.ПРИЧ. СР.Р. ЧЛЕН = фер·мен·ти·ра·но·то
| МИН.СТРАД.ПРИЧ. МН.Ч. = фер·мен·ти·ра·ни
| МИН.СТРАД.ПРИЧ. МН.Ч. ЧЛЕН = фер·мен·ти·ра·ни·те
| МИН.ДЕЯТ.СВ.ПРИЧ. М.Р. = фер·мен·ти·рал
| МИН.ДЕЯТ.СВ.ПРИЧ. М.Р. НЕПЪЛЕН ЧЛЕН = фер·мен·ти·ра·лия
| МИН.ДЕЯТ.СВ.ПРИЧ. М.Р. ПЪЛЕН ЧЛЕН = фер·мен·ти·ра·ли·ят
| МИН.ДЕЯТ.СВ.ПРИЧ. Ж.Р. = фер·мен·ти·ра·ла
| МИН.ДЕЯТ.СВ.ПРИЧ. Ж.Р. ЧЛЕН = фер·мен·ти·ра·ла·та
| МИН.ДЕЯТ.СВ.ПРИЧ. СР.Р. = фер·мен·ти·ра·ло
| МИН.ДЕЯТ.СВ.ПРИЧ. СР.Р. ЧЛЕН = фер·мен·ти·ра·ло·то
| МИН.ДЕЯТ.СВ.ПРИЧ. МН.Ч. = фер·мен·ти·ра·ли
| МИН.ДЕЯТ.СВ.ПРИЧ. МН.Ч. ЧЛЕН = фер·мен·ти·ра·ли·те
| МИН.ДЕЯТ.НЕСВ.ПРИЧ. М.Р. = фер·мен·ти·рал
| МИН.ДЕЯТ.НЕСВ.ПРИЧ. М.Р. НЕПЪЛЕН ЧЛЕН = фер·мен·ти·ра·лия
| МИН.ДЕЯТ.НЕСВ.ПРИЧ. М.Р. ПЪЛЕН ЧЛЕН = фер·мен·ти·ра·ли·ят
| МИН.ДЕЯТ.НЕСВ.ПРИЧ. Ж.Р. = фер·мен·ти·ра·ла
| МИН.ДЕЯТ.НЕСВ.ПРИЧ. Ж.Р. ЧЛЕН = фер·мен·ти·ра·ла·та
| МИН.ДЕЯТ.НЕСВ.ПРИЧ. СР.Р. = фер·мен·ти·ра·ло
| МИН.ДЕЯТ.НЕСВ.ПРИЧ. СР.Р. ЧЛЕН = фер·мен·ти·ра·ло·то
| МИН.ДЕЯТ.НЕСВ.ПРИЧ. МН.Ч. = фер·мен·ти·ра·ли
| МИН.ДЕЯТ.НЕСВ.ПРИЧ. МН.Ч. ЧЛЕН = фер·мен·ти·ра·ли·те
| СЕГ.ДЕЯТ.ПРИЧ. М.Р. = фер·мен·ти·ращ
| СЕГ.ДЕЯТ.ПРИЧ. М.Р. НЕПЪЛЕН ЧЛЕН = фер·мен·ти·ра·щия
| СЕГ.ДЕЯТ.ПРИЧ. М.Р. ПЪЛЕН ЧЛЕН = фер·мен·ти·ра·щи·ят
| СЕГ.ДЕЯТ.ПРИЧ. Ж.Р. = фер·мен·ти·ра·ща
| СЕГ.ДЕЯТ.ПРИЧ. Ж.Р. ЧЛЕН = фер·мен·ти·ра·ща·та
| СЕГ.ДЕЯТ.ПРИЧ. СР.Р. = фер·мен·ти·ра·що
| СЕГ.ДЕЯТ.ПРИЧ. СР.Р. ЧЛЕН = фер·мен·ти·ра·що·то
| СЕГ.ДЕЯТ.ПРИЧ. МН.Ч. = фер·мен·ти·ра·щи
| СЕГ.ДЕЯТ.ПРИЧ. МН.Ч. ЧЛЕН = фер·мен·ти·ра·щи·те
| ДЕЕПРИЧАСТИЕ = фер·мен·ти·рай·ки
| СКРИТИ ПРЕПРАТКИ = 
[[ферментирам]],
[[ферментираш]],
[[ферментира]],
[[ферментираме]],
[[ферментирате]],
[[ферментират]],
[[ферментирах]],
[[ферментирахме]],
[[ферментирахте]],
[[ферментираха]],
[[ферментираше]],
[[ферментирай]],
[[ферментирайте]],
[[ферментирал]],
[[ферментиралия]],
[[ферментиралият]],
[[ферментирала]],
[[ферментиралата]],
[[ферментирало]],
[[ферментиралото]],
[[ферментирали]],
[[ферментиралите]],
[[ферментиран]],
[[ферментирания]],
[[ферментираният]],
[[ферментирана]],
[[ферментираната]],
[[ферментирано]],
[[ферментираното]],
[[ферментирани]],
[[ферментираните]],
[[ферментиращ]],
[[ферментиращия]],
[[ферментиращият]],
[[ферментираща]],
[[ферментиращата]],
[[ферментиращо]],
[[ферментиращото]],
[[ферментиращи]],
[[ферментиращите]],
[[ферментирайки]],
[[ферментирал съм]],
[[ферментирала съм]],
[[ферментирало съм]],
[[ферментирали сме]],
[[ферментирал си]],
[[ферментирала си]],
[[ферментирало си]],
[[ферментирали сте]],
[[ферментирал е]],
[[ферментирала е]],
[[ферментирало е]],
[[ферментирали са]],
[[бях ферментирал]],
[[бях ферментирала]],
[[бях ферментирало]],
[[бяхме ферментирали]],
[[беше ферментирал]],
[[беше ферментирала]],
[[беше ферментирало]],
[[бяхте ферментирали]],
[[бяха ферментирали]],
[[ще ферментирам]],
[[ще ферментираме]],
[[ще ферментираш]],
[[ще ферментирате]],
[[ще ферментира]],
[[ще ферментират]],
[[ще съм ферментирал]],
[[ще съм ферментирала]],
[[ще съм ферментирало]],
[[ще сме ферментирали]],
[[ще си ферментирал]],
[[ще си ферментирала]],
[[ще си ферментирало]],
[[ще сте ферментирали]],
[[ще е ферментирал]],
[[ще е ферментирала]],
[[ще е ферментирало]],
[[ще са ферментирали]],
[[щях да ферментирам]],
[[щяхме да ферментираме]],
[[щеше да ферментираш]],
[[щяхте да ферментирате]],
[[щеше да ферментира]],
[[щяха да ферментират]],
[[щях да съм ферментирал]],
[[щях да съм ферментирала]],
[[щях да съм ферментирало]],
[[щяхме да сме ферментирали]],
[[щеше да си ферментирал]],
[[щеше да си ферментирала]],
[[щеше да си ферментирало]],
[[щяхте да сте ферментирали]],
[[щеше да е ферментирал]],
[[щеше да е ферментирала]],
[[щеше да е ферментирало]],
[[щяха да са ферментирали]],
[[бил съм ферментирал]],
[[била съм ферментирала]],
[[било съм ферментирало]],
[[били сме ферментирали]],
[[бил си ферментирал]],
[[била си ферментирала]],
[[било си ферментирало]],
[[били сте ферментирали]],
[[бил е ферментирал]],
[[била е ферментирала]],
[[било е ферментирало]],
[[били са ферментирали]],
[[щял съм да ферментирам]],
[[щяла съм да ферментирам]],
[[щяло съм да ферментирам]],
[[щели сме да ферментираме]],
[[щял си да ферментираш]],
[[щяла си да ферментираш]],
[[щяло си да ферментираш]],
[[щели сте да ферментирате]],
[[щял да ферментира]],
[[щяла да ферментира]],
[[щяло да ферментира]],
[[щели да ферментират]],
[[щял е да ферментира]],
[[щяла е да ферментира]],
[[щяло е да ферментира]],
[[щели са да ферментират]],
[[щял съм да съм ферментирал]],
[[щяла съм да съм ферментирала]],
[[щяло съм да съм ферментирало]],
[[щели сме да сме ферментирали]],
[[щял си да си ферментирал]],
[[щяла си да си ферментирала]],
[[щяло си да си ферментирало]],
[[щели сте да сте ферментирали]],
[[щял да е ферментирал]],
[[щяла да е ферментирала]],
[[щяло да е ферментирало]],
[[щели да са ферментирали]],
[[щял е да е ферментирал]],
[[щяла е да е ферментирала]],
[[щяло е да е ферментирало]],
[[щели са да са ферментирали]],
[[бих ферментирал]],
[[бих ферментирала]],
[[бих ферментирало]],
[[бихме ферментирали]],
[[би ферментирал]],
[[би ферментирала]],
[[би ферментирало]],
[[бихте ферментирали]],
[[биха ферментирали]],
}}</text>
      <sha1>obv6k1cmamdtmxv2rvcmn0791a179oj</sha1>
    </revision>
  </page>
  <page>
    <title>Шаблон:Словоформи/фехтувам</title>
    <ns>10</ns>
    <id>567666</id>
    <revision>
      <id>599646</id>
      <timestamp>2005-05-12T11:08:08Z</timestamp>
      <contributor>
        <username>Bgbot</username>
        <id>83</id>
      </contributor>
      <comment>Борислав: Шаблон със словоформи</comment>
      <model>wikitext</model>
      <format>text/x-wiki</format>
      <text bytes="20590" xml:space="preserve">{{Шаблон:Словоформи/Глагол|
  ОСНОВНА ФОРМА = фехтувам
| СЕГ.ВР., 1Л., ЕД.Ч. = фех·ту·вам
| СЕГ.ВР., 1Л., МН.Ч. = фех·ту·ва·ме
| СЕГ.ВР., 2Л., ЕД.Ч. = фех·ту·ваш
| СЕГ.ВР., 2Л., МН.Ч. = фех·ту·ва·те
| СЕГ.ВР., 3Л., ЕД.Ч. = фех·ту·ва
| СЕГ.ВР., 3Л., МН.Ч. = фех·ту·ват
| МИН.СВ.ВР., 1Л., ЕД.Ч. = фех·ту·вах
| МИН.СВ.ВР., 1Л., МН.Ч. = фех·ту·вах·ме
| МИН.СВ.ВР., 2Л., ЕД.Ч. = фех·ту·ва
| МИН.СВ.ВР., 2Л., МН.Ч. = фех·ту·вах·те
| МИН.СВ.ВР., 3Л., ЕД.Ч. = фех·ту·ва
| МИН.СВ.ВР., 3Л., МН.Ч. = фех·ту·ва·ха
| МИН.НЕСВ.ВР., 1Л., ЕД.Ч. = фех·ту·вах
| МИН.НЕСВ.ВР., 1Л., МН.Ч. = фех·ту·вах·ме
| МИН.НЕСВ.ВР., 2Л., ЕД.Ч. = фех·ту·ва·ше
| МИН.НЕСВ.ВР., 2Л., МН.Ч. = фех·ту·вах·те
| МИН.НЕСВ.ВР., 3Л., ЕД.Ч. = фех·ту·ва·ше
| МИН.НЕСВ.ВР., 3Л., МН.Ч. = фех·ту·ва·ха
| МИН.НЕОПР.ВР., 1Л., ЕД.Ч., М.Р. = фехтувал съм
| МИН.НЕОПР.ВР., 1Л., ЕД.Ч., Ж.Р. = фехтувала съм
| МИН.НЕОПР.ВР., 1Л., ЕД.Ч., СР.Р. = фехтувало съм
| МИН.НЕОПР.ВР., 1Л., МН.Ч. = фехтували сме
| МИН.НЕОПР.ВР., 2Л., ЕД.Ч., М.Р. = фехтувал си
| МИН.НЕОПР.ВР., 2Л., ЕД.Ч., Ж.Р. = фехтувала си
| МИН.НЕОПР.ВР., 2Л., ЕД.Ч., СР.Р. = фехтувало си
| МИН.НЕОПР.ВР., 2Л., МН.Ч. = фехтували сте
| МИН.НЕОПР.ВР., 3Л., ЕД.Ч., М.Р. = фехтувал е
| МИН.НЕОПР.ВР., 3Л., ЕД.Ч., Ж.Р. = фехтувала е
| МИН.НЕОПР.ВР., 3Л., ЕД.Ч., СР.Р. = фехтувало е
| МИН.НЕОПР.ВР., 3Л., МН.Ч. = фехтували са
| МИН.ПРЕД.ВР., 1Л., ЕД.Ч., М.Р. = бях фехтувал
| МИН.ПРЕД.ВР., 1Л., ЕД.Ч., Ж.Р. = бях фехтувала
| МИН.ПРЕД.ВР., 1Л., ЕД.Ч., СР.Р. = бях фехтувало
| МИН.ПРЕД.ВР., 1Л., МН.Ч. = бяхме фехтували
| МИН.ПРЕД.ВР., 2Л., ЕД.Ч., М.Р. = беше фехтувал
| МИН.ПРЕД.ВР., 2Л., ЕД.Ч., Ж.Р. = беше фехтувала
| МИН.ПРЕД.ВР., 2Л., ЕД.Ч., СР.Р. = беше фехтувало
| МИН.ПРЕД.ВР., 2Л., МН.Ч. = бяхте фехтували
| МИН.ПРЕД.ВР., 3Л., ЕД.Ч., М.Р. = беше фехтувал
| МИН.ПРЕД.ВР., 3Л., ЕД.Ч., Ж.Р. = беше фехтувала
| МИН.ПРЕД.ВР., 3Л., ЕД.Ч., СР.Р. = беше фехтувало
| МИН.ПРЕД.ВР., 3Л., МН.Ч. = бяха фехтували
| БЪД.ВР., 1Л., ЕД.Ч. = ще фехтувам
| БЪД.ВР., 1Л., МН.Ч. = ще фехтуваме
| БЪД.ВР., 2Л., ЕД.Ч. = ще фехтуваш
| БЪД.ВР., 2Л., МН.Ч. = ще фехтувате
| БЪД.ВР., 3Л., ЕД.Ч. = ще фехтува
| БЪД.ВР., 3Л., МН.Ч. = ще фехтуват
| БЪД.ПРЕД.ВР., 1Л., ЕД.Ч., М.Р. = ще съм фехтувал
| БЪД.ПРЕД.ВР., 1Л., ЕД.Ч., Ж.Р. = ще съм фехтувала
| БЪД.ПРЕД.ВР., 1Л., ЕД.Ч., СР.Р. = ще съм фехтувало
| БЪД.ПРЕД.ВР., 1Л., МН.Ч. = ще сме фехтували
| БЪД.ПРЕД.ВР., 2Л., ЕД.Ч., М.Р. = ще си фехтувал
| БЪД.ПРЕД.ВР., 2Л., ЕД.Ч., Ж.Р. = ще си фехтувала
| БЪД.ПРЕД.ВР., 2Л., ЕД.Ч., СР.Р. = ще си фехтувало
| БЪД.ПРЕД.ВР., 2Л., МН.Ч. = ще сте фехтували
| БЪД.ПРЕД.ВР., 3Л., ЕД.Ч., М.Р. = ще е фехтувал
| БЪД.ПРЕД.ВР., 3Л., ЕД.Ч., Ж.Р. = ще е фехтувала
| БЪД.ПРЕД.ВР., 3Л., ЕД.Ч., СР.Р. = ще е фехтувало
| БЪД.ПРЕД.ВР., 3Л., МН.Ч. = ще са фехтували
| БЪД.ВР. В МИН., 1Л., ЕД.Ч. = щях да фехтувам
| БЪД.ВР. В МИН., 1Л., МН.Ч. = щяхме да фехтуваме
| БЪД.ВР. В МИН., 2Л., ЕД.Ч. = щеше да фехтуваш
| БЪД.ВР. В МИН., 2Л., МН.Ч. = щяхте да фехтувате
| БЪД.ВР. В МИН., 3Л., ЕД.Ч. = щеше да фехтува
| БЪД.ВР. В МИН., 3Л., МН.Ч. = щяха да фехтуват
| БЪД.ПРЕД.ВР. В МИН., 1Л., ЕД.Ч., М.Р. = щях да съм фехтувал
| БЪД.ПРЕД.ВР. В МИН., 1Л., ЕД.Ч., Ж.Р. = щях да съм фехтувала
| БЪД.ПРЕД.ВР. В МИН., 1Л., ЕД.Ч., СР.Р. = щях да съм фехтувало
| БЪД.ПРЕД.ВР. В МИН., 1Л., МН.Ч. = щяхме да сме фехтували
| БЪД.ПРЕД.ВР. В МИН., 2Л., ЕД.Ч., М.Р. = щеше да си фехтувал
| БЪД.ПРЕД.ВР. В МИН., 2Л., ЕД.Ч., Ж.Р. = щеше да си фехтувала
| БЪД.ПРЕД.ВР. В МИН., 2Л., ЕД.Ч., СР.Р. = щеше да си фехтувало
| БЪД.ПРЕД.ВР. В МИН., 2Л., МН.Ч. = щяхте да сте фехтували
| БЪД.ПРЕД.ВР. В МИН., 3Л., ЕД.Ч., М.Р. = щеше да е фехтувал
| БЪД.ПРЕД.ВР. В МИН., 3Л., ЕД.Ч., Ж.Р. = щеше да е фехтувала
| БЪД.ПРЕД.ВР. В МИН., 3Л., ЕД.Ч., СР.Р. = щеше да е фехтувало
| БЪД.ПРЕД.ВР. В МИН., 3Л., МН.Ч. = щяха да са фехтували
| ПР.НАКЛ., СЕГ.ВР., 1Л., ЕД.Ч., М.Р. = фехтувал съм
| ПР.НАКЛ., СЕГ.ВР., 1Л., ЕД.Ч., Ж.Р. = фехтувала съм
| ПР.НАКЛ., СЕГ.ВР., 1Л., ЕД.Ч., СР.Р. = фехтувало съм
| ПР.НАКЛ., СЕГ.ВР., 1Л., МН.Ч. = фехтували сме
| ПР.НАКЛ., СЕГ.ВР., 2Л., ЕД.Ч., М.Р. = фехтувал си
| ПР.НАКЛ., СЕГ.ВР., 2Л., ЕД.Ч., Ж.Р. = фехтувала си
| ПР.НАКЛ., СЕГ.ВР., 2Л., ЕД.Ч., СР.Р. = фехтувало си
| ПР.НАКЛ., СЕГ.ВР., 2Л., МН.Ч. = фехтували сте
| ПР.НАКЛ., СЕГ.ВР., 3Л., ЕД.Ч., М.Р. = фехтувал (е)
| ПР.НАКЛ., СЕГ.ВР., 3Л., ЕД.Ч., Ж.Р. = фехтувала (е)
| ПР.НАКЛ., СЕГ.ВР., 3Л., ЕД.Ч., СР.Р. = фехтувало (е)
| ПР.НАКЛ., СЕГ.ВР., 3Л., МН.Ч. = фехтували (са)
| ПР.НАКЛ., МИН.СВ.ВР., 1Л., ЕД.Ч., М.Р. = фехтувал съм
| ПР.НАКЛ., МИН.СВ.ВР., 1Л., ЕД.Ч., Ж.Р. = фехтувала съм
| ПР.НАКЛ., МИН.СВ.ВР., 1Л., ЕД.Ч., СР.Р. = фехтувало съм
| ПР.НАКЛ., МИН.СВ.ВР., 1Л., МН.Ч. = фехтували сме
| ПР.НАКЛ., МИН.СВ.ВР., 2Л., ЕД.Ч., М.Р. = фехтувал си
| ПР.НАКЛ., МИН.СВ.ВР., 2Л., ЕД.Ч., Ж.Р. = фехтувала си
| ПР.НАКЛ., МИН.СВ.ВР., 2Л., ЕД.Ч., СР.Р. = фехтувало си
| ПР.НАКЛ., МИН.СВ.ВР., 2Л., МН.Ч. = фехтували сте
| ПР.НАКЛ., МИН.СВ.ВР., 3Л., ЕД.Ч., М.Р. = фехтувал (е)
| ПР.НАКЛ., МИН.СВ.ВР., 3Л., ЕД.Ч., Ж.Р. = фехтувала (е)
| ПР.НАКЛ., МИН.СВ.ВР., 3Л., ЕД.Ч., СР.Р. = фехтувало (е)
| ПР.НАКЛ., МИН.СВ.ВР., 3Л., МН.Ч. = фехтували (са)
| ПР.НАКЛ., МИН.НЕОПР.ВР., 1Л., ЕД.Ч., М.Р. = бил съм фехтувал
| ПР.НАКЛ., МИН.НЕОПР.ВР., 1Л., ЕД.Ч., Ж.Р. = била съм фехтувала
| ПР.НАКЛ., МИН.НЕОПР.ВР., 1Л., ЕД.Ч., СР.Р. = било съм фехтувало
| ПР.НАКЛ., МИН.НЕОПР.ВР., 1Л., МН.Ч. = били сме фехтували
| ПР.НАКЛ., МИН.НЕОПР.ВР., 2Л., ЕД.Ч., М.Р. = бил си фехтувал
| ПР.НАКЛ., МИН.НЕОПР.ВР., 2Л., ЕД.Ч., Ж.Р. = била си фехтувала
| ПР.НАКЛ., МИН.НЕОПР.ВР., 2Л., ЕД.Ч., СР.Р. = било си фехтувало
| ПР.НАКЛ., МИН.НЕОПР.ВР., 2Л., МН.Ч. = били сте фехтували
| ПР.НАКЛ., МИН.НЕОПР.ВР., 3Л., ЕД.Ч., М.Р. = бил (е) фехтувал
| ПР.НАКЛ., МИН.НЕОПР.ВР., 3Л., ЕД.Ч., Ж.Р. = била (е) фехтувала
| ПР.НАКЛ., МИН.НЕОПР.ВР., 3Л., ЕД.Ч., СР.Р. = било (е) фехтувало
| ПР.НАКЛ., МИН.НЕОПР.ВР., 3Л., МН.Ч. = били (са) фехтували
| ПР.НАКЛ., БЪД.ВР., 1Л., ЕД.Ч., М.Р. = щял съм да фехтувам
| ПР.НАКЛ., БЪД.ВР., 1Л., ЕД.Ч., Ж.Р. = щяла съм да фехтувам
| ПР.НАКЛ., БЪД.ВР., 1Л., ЕД.Ч., СР.Р. = щяло съм да фехтувам
| ПР.НАКЛ., БЪД.ВР., 1Л., МН.Ч. = щели сме да фехтуваме
| ПР.НАКЛ., БЪД.ВР., 2Л., ЕД.Ч., М.Р. = щял си да фехтуваш
| ПР.НАКЛ., БЪД.ВР., 2Л., ЕД.Ч., Ж.Р. = щяла си да фехтуваш
| ПР.НАКЛ., БЪД.ВР., 2Л., ЕД.Ч., СР.Р. = щяло си да фехтуваш
| ПР.НАКЛ., БЪД.ВР., 2Л., МН.Ч. = щели сте да фехтувате
| ПР.НАКЛ., БЪД.ВР., 3Л., ЕД.Ч., М.Р. = щял (е) да фехтува
| ПР.НАКЛ., БЪД.ВР., 3Л., ЕД.Ч., Ж.Р. = щяла (е) да фехтува
| ПР.НАКЛ., БЪД.ВР., 3Л., ЕД.Ч., СР.Р. = щяло (е) да фехтува
| ПР.НАКЛ., БЪД.ВР., 3Л., МН.Ч. = щели (са) да фехтуват
| ПР.НАКЛ., БЪД.ПРЕД.ВР., 1Л., ЕД.Ч., М.Р. = щял съм да съм фехтувал
| ПР.НАКЛ., БЪД.ПРЕД.ВР., 1Л., ЕД.Ч., Ж.Р. = щяла съм да съм фехтувала
| ПР.НАКЛ., БЪД.ПРЕД.ВР., 1Л., ЕД.Ч., СР.Р. = щяло съм да съм фехтувало
| ПР.НАКЛ., БЪД.ПРЕД.ВР., 1Л., МН.Ч. = щели сме да сме фехтували
| ПР.НАКЛ., БЪД.ПРЕД.ВР., 2Л., ЕД.Ч., М.Р. = щял си да си фехтувал
| ПР.НАКЛ., БЪД.ПРЕД.ВР., 2Л., ЕД.Ч., Ж.Р. = щяла си да си фехтувала
| ПР.НАКЛ., БЪД.ПРЕД.ВР., 2Л., ЕД.Ч., СР.Р. = щяло си да си фехтувало
| ПР.НАКЛ., БЪД.ПРЕД.ВР., 2Л., МН.Ч. = щели сте да сте фехтували
| ПР.НАКЛ., БЪД.ПРЕД.ВР., 3Л., ЕД.Ч., М.Р. = щял (е) да е фехтувал
| ПР.НАКЛ., БЪД.ПРЕД.ВР., 3Л., ЕД.Ч., Ж.Р. = щяла (е) да е фехтувала
| ПР.НАКЛ., БЪД.ПРЕД.ВР., 3Л., ЕД.Ч., СР.Р. = щяло (е) да е фехтувало
| ПР.НАКЛ., БЪД.ПРЕД.ВР., 3Л., МН.Ч. = щели (са) да са фехтували
| УСЛОВНО НАКЛОНЕНИЕ, 1Л., ЕД.Ч., М.Р. = бих фехтувал
| УСЛОВНО НАКЛОНЕНИЕ, 1Л., ЕД.Ч., Ж.Р. = бих фехтувала
| УСЛОВНО НАКЛОНЕНИЕ, 1Л., ЕД.Ч., СР.Р. = бих фехтувало
| УСЛОВНО НАКЛОНЕНИЕ, 1Л., МН.Ч. = бихме фехтували
| УСЛОВНО НАКЛОНЕНИЕ, 2Л., ЕД.Ч., М.Р. = би фехтувал
| УСЛОВНО НАКЛОНЕНИЕ, 2Л., ЕД.Ч., Ж.Р. = би фехтувала
| УСЛОВНО НАКЛОНЕНИЕ, 2Л., ЕД.Ч., СР.Р. = би фехтувало
| УСЛОВНО НАКЛОНЕНИЕ, 2Л., МН.Ч. = бихте фехтували
| УСЛОВНО НАКЛОНЕНИЕ, 3Л., ЕД.Ч., М.Р. = би фехтувал
| УСЛОВНО НАКЛОНЕНИЕ, 3Л., ЕД.Ч., Ж.Р. = би фехтувала
| УСЛОВНО НАКЛОНЕНИЕ, 3Л., ЕД.Ч., СР.Р. = би фехтувало
| УСЛОВНО НАКЛОНЕНИЕ, 3Л., МН.Ч. = биха фехтували
| ПОВЕЛИТЕЛНО НАКЛОНЕНИЕ, ЕД.Ч. = фех·ту·вай
| ПОВЕЛИТЕЛНО НАКЛОНЕНИЕ, МН.Ч. = фех·ту·вай·те
| МИН.СТРАД.ПРИЧ. М.Р. = фех·ту·ван
| МИН.СТРАД.ПРИЧ. М.Р. НЕПЪЛЕН ЧЛЕН = фех·ту·ва·ния
| МИН.СТРАД.ПРИЧ. М.Р. ПЪЛЕН ЧЛЕН = фех·ту·ва·ни·ят
| МИН.СТРАД.ПРИЧ. Ж.Р. = фех·ту·ва·на
| МИН.СТРАД.ПРИЧ. Ж.Р. ЧЛЕН = фех·ту·ва·на·та
| МИН.СТРАД.ПРИЧ. СР.Р. = фех·ту·ва·но
| МИН.СТРАД.ПРИЧ. СР.Р. ЧЛЕН = фех·ту·ва·но·то
| МИН.СТРАД.ПРИЧ. МН.Ч. = фех·ту·ва·ни
| МИН.СТРАД.ПРИЧ. МН.Ч. ЧЛЕН = фех·ту·ва·ни·те
| МИН.ДЕЯТ.СВ.ПРИЧ. М.Р. = фех·ту·вал
| МИН.ДЕЯТ.СВ.ПРИЧ. М.Р. НЕПЪЛЕН ЧЛЕН = фех·ту·ва·лия
| МИН.ДЕЯТ.СВ.ПРИЧ. М.Р. ПЪЛЕН ЧЛЕН = фех·ту·ва·ли·ят
| МИН.ДЕЯТ.СВ.ПРИЧ. Ж.Р. = фех·ту·ва·ла
| МИН.ДЕЯТ.СВ.ПРИЧ. Ж.Р. ЧЛЕН = фех·ту·ва·ла·та
| МИН.ДЕЯТ.СВ.ПРИЧ. СР.Р. = фех·ту·ва·ло
| МИН.ДЕЯТ.СВ.ПРИЧ. СР.Р. ЧЛЕН = фех·ту·ва·ло·то
| МИН.ДЕЯТ.СВ.ПРИЧ. МН.Ч. = фех·ту·ва·ли
| МИН.ДЕЯТ.СВ.ПРИЧ. МН.Ч. ЧЛЕН = фех·ту·ва·ли·те
| МИН.ДЕЯТ.НЕСВ.ПРИЧ. М.Р. = фех·ту·вал
| МИН.ДЕЯТ.НЕСВ.ПРИЧ. М.Р. НЕПЪЛЕН ЧЛЕН = фех·ту·ва·лия
| МИН.ДЕЯТ.НЕСВ.ПРИЧ. М.Р. ПЪЛЕН ЧЛЕН = фех·ту·ва·ли·ят
| МИН.ДЕЯТ.НЕСВ.ПРИЧ. Ж.Р. = фех·ту·ва·ла
| МИН.ДЕЯТ.НЕСВ.ПРИЧ. Ж.Р. ЧЛЕН = фех·ту·ва·ла·та
| МИН.ДЕЯТ.НЕСВ.ПРИЧ. СР.Р. = фех·ту·ва·ло
| МИН.ДЕЯТ.НЕСВ.ПРИЧ. СР.Р. ЧЛЕН = фех·ту·ва·ло·то
| МИН.ДЕЯТ.НЕСВ.ПРИЧ. МН.Ч. = фех·ту·ва·ли
| МИН.ДЕЯТ.НЕСВ.ПРИЧ. МН.Ч. ЧЛЕН = фех·ту·ва·ли·те
| СЕГ.ДЕЯТ.ПРИЧ. М.Р. = фех·ту·ващ
| СЕГ.ДЕЯТ.ПРИЧ. М.Р. НЕПЪЛЕН ЧЛЕН = фех·ту·ва·щия
| СЕГ.ДЕЯТ.ПРИЧ. М.Р. ПЪЛЕН ЧЛЕН = фех·ту·ва·щи·ят
| СЕГ.ДЕЯТ.ПРИЧ. Ж.Р. = фех·ту·ва·ща
| СЕГ.ДЕЯТ.ПРИЧ. Ж.Р. ЧЛЕН = фех·ту·ва·ща·та
| СЕГ.ДЕЯТ.ПРИЧ. СР.Р. = фех·ту·ва·що
| СЕГ.ДЕЯТ.ПРИЧ. СР.Р. ЧЛЕН = фех·ту·ва·що·то
| СЕГ.ДЕЯТ.ПРИЧ. МН.Ч. = фех·ту·ва·щи
| СЕГ.ДЕЯТ.ПРИЧ. МН.Ч. ЧЛЕН = фех·ту·ва·щи·те
| ДЕЕПРИЧАСТИЕ = фех·ту·вай·ки
| СКРИТИ ПРЕПРАТКИ = 
[[фехтувам]],
[[фехтуваш]],
[[фехтува]],
[[фехтуваме]],
[[фехтувате]],
[[фехтуват]],
[[фехтувах]],
[[фехтувахме]],
[[фехтувахте]],
[[фехтуваха]],
[[фехтуваше]],
[[фехтувай]],
[[фехтувайте]],
[[фехтувал]],
[[фехтувалия]],
[[фехтувалият]],
[[фехтувала]],
[[фехтувалата]],
[[фехтувало]],
[[фехтувалото]],
[[фехтували]],
[[фехтувалите]],
[[фехтуван]],
[[фехтувания]],
[[фехтуваният]],
[[фехтувана]],
[[фехтуваната]],
[[фехтувано]],
[[фехтуваното]],
[[фехтувани]],
[[фехтуваните]],
[[фехтуващ]],
[[фехтуващия]],
[[фехтуващият]],
[[фехтуваща]],
[[фехтуващата]],
[[фехтуващо]],
[[фехтуващото]],
[[фехтуващи]],
[[фехтуващите]],
[[фехтувайки]],
[[фехтувал съм]],
[[фехтувала съм]],
[[фехтувало съм]],
[[фехтували сме]],
[[фехтувал си]],
[[фехтувала си]],
[[фехтувало си]],
[[фехтували сте]],
[[фехтувал е]],
[[фехтувала е]],
[[фехтувало е]],
[[фехтували са]],
[[бях фехтувал]],
[[бях фехтувала]],
[[бях фехтувало]],
[[бяхме фехтували]],
[[беше фехтувал]],
[[беше фехтувала]],
[[беше фехтувало]],
[[бяхте фехтували]],
[[бяха фехтували]],
[[ще фехтувам]],
[[ще фехтуваме]],
[[ще фехтуваш]],
[[ще фехтувате]],
[[ще фехтува]],
[[ще фехтуват]],
[[ще съм фехтувал]],
[[ще съм фехтувала]],
[[ще съм фехтувало]],
[[ще сме фехтували]],
[[ще си фехтувал]],
[[ще си фехтувала]],
[[ще си фехтувало]],
[[ще сте фехтували]],
[[ще е фехтувал]],
[[ще е фехтувала]],
[[ще е фехтувало]],
[[ще са фехтували]],
[[щях да фехтувам]],
[[щяхме да фехтуваме]],
[[щеше да фехтуваш]],
[[щяхте да фехтувате]],
[[щеше да фехтува]],
[[щяха да фехтуват]],
[[щях да съм фехтувал]],
[[щях да съм фехтувала]],
[[щях да съм фехтувало]],
[[щяхме да сме фехтували]],
[[щеше да си фехтувал]],
[[щеше да си фехтувала]],
[[щеше да си фехтувало]],
[[щяхте да сте фехтували]],
[[щеше да е фехтувал]],
[[щеше да е фехтувала]],
[[щеше да е фехтувало]],
[[щяха да са фехтували]],
[[бил съм фехтувал]],
[[била съм фехтувала]],
[[било съм фехтувало]],
[[били сме фехтували]],
[[бил си фехтувал]],
[[била си фехтувала]],
[[било си фехтувало]],
[[били сте фехтували]],
[[бил е фехтувал]],
[[била е фехтувала]],
[[било е фехтувало]],
[[били са фехтували]],
[[щял съм да фехтувам]],
[[щяла съм да фехтувам]],
[[щяло съм да фехтувам]],
[[щели сме да фехтуваме]],
[[щял си да фехтуваш]],
[[щяла си да фехтуваш]],
[[щяло си да фехтуваш]],
[[щели сте да фехтувате]],
[[щял да фехтува]],
[[щяла да фехтува]],
[[щяло да фехтува]],
[[щели да фехтуват]],
[[щял е да фехтува]],
[[щяла е да фехтува]],
[[щяло е да фехтува]],
[[щели са да фехтуват]],
[[щял съм да съм фехтувал]],
[[щяла съм да съм фехтувала]],
[[щяло съм да съм фехтувало]],
[[щели сме да сме фехтували]],
[[щял си да си фехтувал]],
[[щяла си да си фехтувала]],
[[щяло си да си фехтувало]],
[[щели сте да сте фехтували]],
[[щял да е фехтувал]],
[[щяла да е фехтувала]],
[[щяло да е фехтувало]],
[[щели да са фехтували]],
[[щял е да е фехтувал]],
[[щяла е да е фехтувала]],
[[щяло е да е фехтувало]],
[[щели са да са фехтували]],
[[бих фехтувал]],
[[бих фехтувала]],
[[бих фехтувало]],
[[бихме фехтували]],
[[би фехтувал]],
[[би фехтувала]],
[[би фехтувало]],
[[бихте фехтували]],
[[биха фехтували]],
}}</text>
      <sha1>roz26i8z0pdqsbz05tcc6uiouphvwn8</sha1>
    </revision>
  </page>
  <page>
    <title>Шаблон:Словоформи/фигурирам</title>
    <ns>10</ns>
    <id>567678</id>
    <revision>
      <id>599658</id>
      <timestamp>2005-05-12T11:08:32Z</timestamp>
      <contributor>
        <username>Bgbot</username>
        <id>83</id>
      </contributor>
      <comment>Борислав: Шаблон със словоформи</comment>
      <model>wikitext</model>
      <format>text/x-wiki</format>
      <text bytes="21386" xml:space="preserve">{{Шаблон:Словоформи/Глагол|
  ОСНОВНА ФОРМА = фигурирам
| СЕГ.ВР., 1Л., ЕД.Ч. = фи·гу·ри·рам
| СЕГ.ВР., 1Л., МН.Ч. = фи·гу·ри·ра·ме
| СЕГ.ВР., 2Л., ЕД.Ч. = фи·гу·ри·раш
| СЕГ.ВР., 2Л., МН.Ч. = фи·гу·ри·ра·те
| СЕГ.ВР., 3Л., ЕД.Ч. = фи·гу·ри·ра
| СЕГ.ВР., 3Л., МН.Ч. = фи·гу·ри·рат
| МИН.СВ.ВР., 1Л., ЕД.Ч. = фи·гу·ри·рах
| МИН.СВ.ВР., 1Л., МН.Ч. = фи·гу·ри·рах·ме
| МИН.СВ.ВР., 2Л., ЕД.Ч. = фи·гу·ри·ра
| МИН.СВ.ВР., 2Л., МН.Ч. = фи·гу·ри·рах·те
| МИН.СВ.ВР., 3Л., ЕД.Ч. = фи·гу·ри·ра
| МИН.СВ.ВР., 3Л., МН.Ч. = фи·гу·ри·ра·ха
| МИН.НЕСВ.ВР., 1Л., ЕД.Ч. = фи·гу·ри·рах
| МИН.НЕСВ.ВР., 1Л., МН.Ч. = фи·гу·ри·рах·ме
| МИН.НЕСВ.ВР., 2Л., ЕД.Ч. = фи·гу·ри·ра·ше
| МИН.НЕСВ.ВР., 2Л., МН.Ч. = фи·гу·ри·рах·те
| МИН.НЕСВ.ВР., 3Л., ЕД.Ч. = фи·гу·ри·ра·ше
| МИН.НЕСВ.ВР., 3Л., МН.Ч. = фи·гу·ри·ра·ха
| МИН.НЕОПР.ВР., 1Л., ЕД.Ч., М.Р. = фигурирал съм
| МИН.НЕОПР.ВР., 1Л., ЕД.Ч., Ж.Р. = фигурирала съм
| МИН.НЕОПР.ВР., 1Л., ЕД.Ч., СР.Р. = фигурирало съм
| МИН.НЕОПР.ВР., 1Л., МН.Ч. = фигурирали сме
| МИН.НЕОПР.ВР., 2Л., ЕД.Ч., М.Р. = фигурирал си
| МИН.НЕОПР.ВР., 2Л., ЕД.Ч., Ж.Р. = фигурирала си
| МИН.НЕОПР.ВР., 2Л., ЕД.Ч., СР.Р. = фигурирало си
| МИН.НЕОПР.ВР., 2Л., МН.Ч. = фигурирали сте
| МИН.НЕОПР.ВР., 3Л., ЕД.Ч., М.Р. = фигурирал е
| МИН.НЕОПР.ВР., 3Л., ЕД.Ч., Ж.Р. = фигурирала е
| МИН.НЕОПР.ВР., 3Л., ЕД.Ч., СР.Р. = фигурирало е
| МИН.НЕОПР.ВР., 3Л., МН.Ч. = фигурирали са
| МИН.ПРЕД.ВР., 1Л., ЕД.Ч., М.Р. = бях фигурирал
| МИН.ПРЕД.ВР., 1Л., ЕД.Ч., Ж.Р. = бях фигурирала
| МИН.ПРЕД.ВР., 1Л., ЕД.Ч., СР.Р. = бях фигурирало
| МИН.ПРЕД.ВР., 1Л., МН.Ч. = бяхме фигурирали
| МИН.ПРЕД.ВР., 2Л., ЕД.Ч., М.Р. = беше фигурирал
| МИН.ПРЕД.ВР., 2Л., ЕД.Ч., Ж.Р. = беше фигурирала
| МИН.ПРЕД.ВР., 2Л., ЕД.Ч., СР.Р. = беше фигурирало
| МИН.ПРЕД.ВР., 2Л., МН.Ч. = бяхте фигурирали
| МИН.ПРЕД.ВР., 3Л., ЕД.Ч., М.Р. = беше фигурирал
| МИН.ПРЕД.ВР., 3Л., ЕД.Ч., Ж.Р. = беше фигурирала
| МИН.ПРЕД.ВР., 3Л., ЕД.Ч., СР.Р. = беше фигурирало
| МИН.ПРЕД.ВР., 3Л., МН.Ч. = бяха фигурирали
| БЪД.ВР., 1Л., ЕД.Ч. = ще фигурирам
| БЪД.ВР., 1Л., МН.Ч. = ще фигурираме
| БЪД.ВР., 2Л., ЕД.Ч. = ще фигурираш
| БЪД.ВР., 2Л., МН.Ч. = ще фигурирате
| БЪД.ВР., 3Л., ЕД.Ч. = ще фигурира
| БЪД.ВР., 3Л., МН.Ч. = ще фигурират
| БЪД.ПРЕД.ВР., 1Л., ЕД.Ч., М.Р. = ще съм фигурирал
| БЪД.ПРЕД.ВР., 1Л., ЕД.Ч., Ж.Р. = ще съм фигурирала
| БЪД.ПРЕД.ВР., 1Л., ЕД.Ч., СР.Р. = ще съм фигурирало
| БЪД.ПРЕД.ВР., 1Л., МН.Ч. = ще сме фигурирали
| БЪД.ПРЕД.ВР., 2Л., ЕД.Ч., М.Р. = ще си фигурирал
| БЪД.ПРЕД.ВР., 2Л., ЕД.Ч., Ж.Р. = ще си фигурирала
| БЪД.ПРЕД.ВР., 2Л., ЕД.Ч., СР.Р. = ще си фигурирало
| БЪД.ПРЕД.ВР., 2Л., МН.Ч. = ще сте фигурирали
| БЪД.ПРЕД.ВР., 3Л., ЕД.Ч., М.Р. = ще е фигурирал
| БЪД.ПРЕД.ВР., 3Л., ЕД.Ч., Ж.Р. = ще е фигурирала
| БЪД.ПРЕД.ВР., 3Л., ЕД.Ч., СР.Р. = ще е фигурирало
| БЪД.ПРЕД.ВР., 3Л., МН.Ч. = ще са фигурирали
| БЪД.ВР. В МИН., 1Л., ЕД.Ч. = щях да фигурирам
| БЪД.ВР. В МИН., 1Л., МН.Ч. = щяхме да фигурираме
| БЪД.ВР. В МИН., 2Л., ЕД.Ч. = щеше да фигурираш
| БЪД.ВР. В МИН., 2Л., МН.Ч. = щяхте да фигурирате
| БЪД.ВР. В МИН., 3Л., ЕД.Ч. = щеше да фигурира
| БЪД.ВР. В МИН., 3Л., МН.Ч. = щяха да фигурират
| БЪД.ПРЕД.ВР. В МИН., 1Л., ЕД.Ч., М.Р. = щях да съм фигурирал
| БЪД.ПРЕД.ВР. В МИН., 1Л., ЕД.Ч., Ж.Р. = щях да съм фигурирала
| БЪД.ПРЕД.ВР. В МИН., 1Л., ЕД.Ч., СР.Р. = щях да съм фигурирало
| БЪД.ПРЕД.ВР. В МИН., 1Л., МН.Ч. = щяхме да сме фигурирали
| БЪД.ПРЕД.ВР. В МИН., 2Л., ЕД.Ч., М.Р. = щеше да си фигурирал
| БЪД.ПРЕД.ВР. В МИН., 2Л., ЕД.Ч., Ж.Р. = щеше да си фигурирала
| БЪД.ПРЕД.ВР. В МИН., 2Л., ЕД.Ч., СР.Р. = щеше да си фигурирало
| БЪД.ПРЕД.ВР. В МИН., 2Л., МН.Ч. = щяхте да сте фигурирали
| БЪД.ПРЕД.ВР. В МИН., 3Л., ЕД.Ч., М.Р. = щеше да е фигурирал
| БЪД.ПРЕД.ВР. В МИН., 3Л., ЕД.Ч., Ж.Р. = щеше да е фигурирала
| БЪД.ПРЕД.ВР. В МИН., 3Л., ЕД.Ч., СР.Р. = щеше да е фигурирало
| БЪД.ПРЕД.ВР. В МИН., 3Л., МН.Ч. = щяха да са фигурирали
| ПР.НАКЛ., СЕГ.ВР., 1Л., ЕД.Ч., М.Р. = фигурирал съм
| ПР.НАКЛ., СЕГ.ВР., 1Л., ЕД.Ч., Ж.Р. = фигурирала съм
| ПР.НАКЛ., СЕГ.ВР., 1Л., ЕД.Ч., СР.Р. = фигурирало съм
| ПР.НАКЛ., СЕГ.ВР., 1Л., МН.Ч. = фигурирали сме
| ПР.НАКЛ., СЕГ.ВР., 2Л., ЕД.Ч., М.Р. = фигурирал си
| ПР.НАКЛ., СЕГ.ВР., 2Л., ЕД.Ч., Ж.Р. = фигурирала си
| ПР.НАКЛ., СЕГ.ВР., 2Л., ЕД.Ч., СР.Р. = фигурирало си
| ПР.НАКЛ., СЕГ.ВР., 2Л., МН.Ч. = фигурирали сте
| ПР.НАКЛ., СЕГ.ВР., 3Л., ЕД.Ч., М.Р. = фигурирал (е)
| ПР.НАКЛ., СЕГ.ВР., 3Л., ЕД.Ч., Ж.Р. = фигурирала (е)
| ПР.НАКЛ., СЕГ.ВР., 3Л., ЕД.Ч., СР.Р. = фигурирало (е)
| ПР.НАКЛ., СЕГ.ВР., 3Л., МН.Ч. = фигурирали (са)
| ПР.НАКЛ., МИН.СВ.ВР., 1Л., ЕД.Ч., М.Р. = фигурирал съм
| ПР.НАКЛ., МИН.СВ.ВР., 1Л., ЕД.Ч., Ж.Р. = фигурирала съм
| ПР.НАКЛ., МИН.СВ.ВР., 1Л., ЕД.Ч., СР.Р. = фигурирало съм
| ПР.НАКЛ., МИН.СВ.ВР., 1Л., МН.Ч. = фигурирали сме
| ПР.НАКЛ., МИН.СВ.ВР., 2Л., ЕД.Ч., М.Р. = фигурирал си
| ПР.НАКЛ., МИН.СВ.ВР., 2Л., ЕД.Ч., Ж.Р. = фигурирала си
| ПР.НАКЛ., МИН.СВ.ВР., 2Л., ЕД.Ч., СР.Р. = фигурирало си
| ПР.НАКЛ., МИН.СВ.ВР., 2Л., МН.Ч. = фигурирали сте
| ПР.НАКЛ., МИН.СВ.ВР., 3Л., ЕД.Ч., М.Р. = фигурирал (е)
| ПР.НАКЛ., МИН.СВ.ВР., 3Л., ЕД.Ч., Ж.Р. = фигурирала (е)
| ПР.НАКЛ., МИН.СВ.ВР., 3Л., ЕД.Ч., СР.Р. = фигурирало (е)
| ПР.НАКЛ., МИН.СВ.ВР., 3Л., МН.Ч. = фигурирали (са)
| ПР.НАКЛ., МИН.НЕОПР.ВР., 1Л., ЕД.Ч., М.Р. = бил съм фигурирал
| ПР.НАКЛ., МИН.НЕОПР.ВР., 1Л., ЕД.Ч., Ж.Р. = била съм фигурирала
| ПР.НАКЛ., МИН.НЕОПР.ВР., 1Л., ЕД.Ч., СР.Р. = било съм фигурирало
| ПР.НАКЛ., МИН.НЕОПР.ВР., 1Л., МН.Ч. = били сме фигурирали
| ПР.НАКЛ., МИН.НЕОПР.ВР., 2Л., ЕД.Ч., М.Р. = бил си фигурирал
| ПР.НАКЛ., МИН.НЕОПР.ВР., 2Л., ЕД.Ч., Ж.Р. = била си фигурирала
| ПР.НАКЛ., МИН.НЕОПР.ВР., 2Л., ЕД.Ч., СР.Р. = било си фигурирало
| ПР.НАКЛ., МИН.НЕОПР.ВР., 2Л., МН.Ч. = били сте фигурирали
| ПР.НАКЛ., МИН.НЕОПР.ВР., 3Л., ЕД.Ч., М.Р. = бил (е) фигурирал
| ПР.НАКЛ., МИН.НЕОПР.ВР., 3Л., ЕД.Ч., Ж.Р. = била (е) фигурирала
| ПР.НАКЛ., МИН.НЕОПР.ВР., 3Л., ЕД.Ч., СР.Р. = било (е) фигурирало
| ПР.НАКЛ., МИН.НЕОПР.ВР., 3Л., МН.Ч. = били (са) фигурирали
| ПР.НАКЛ., БЪД.ВР., 1Л., ЕД.Ч., М.Р. = щял съм да фигурирам
| ПР.НАКЛ., БЪД.ВР., 1Л., ЕД.Ч., Ж.Р. = щяла съм да фигурирам
| ПР.НАКЛ., БЪД.ВР., 1Л., ЕД.Ч., СР.Р. = щяло съм да фигурирам
| ПР.НАКЛ., БЪД.ВР., 1Л., МН.Ч. = щели сме да фигурираме
| ПР.НАКЛ., БЪД.ВР., 2Л., ЕД.Ч., М.Р. = щял си да фигурираш
| ПР.НАКЛ., БЪД.ВР., 2Л., ЕД.Ч., Ж.Р. = щяла си да фигурираш
| ПР.НАКЛ., БЪД.ВР., 2Л., ЕД.Ч., СР.Р. = щяло си да фигурираш
| ПР.НАКЛ., БЪД.ВР., 2Л., МН.Ч. = щели сте да фигурирате
| ПР.НАКЛ., БЪД.ВР., 3Л., ЕД.Ч., М.Р. = щял (е) да фигурира
| ПР.НАКЛ., БЪД.ВР., 3Л., ЕД.Ч., Ж.Р. = щяла (е) да фигурира
| ПР.НАКЛ., БЪД.ВР., 3Л., ЕД.Ч., СР.Р. = щяло (е) да фигурира
| ПР.НАКЛ., БЪД.ВР., 3Л., МН.Ч. = щели (са) да фигурират
| ПР.НАКЛ., БЪД.ПРЕД.ВР., 1Л., ЕД.Ч., М.Р. = щял съм да съм фигурирал
| ПР.НАКЛ., БЪД.ПРЕД.ВР., 1Л., ЕД.Ч., Ж.Р. = щяла съм да съм фигурирала
| ПР.НАКЛ., БЪД.ПРЕД.ВР., 1Л., ЕД.Ч., СР.Р. = щяло съм да съм фигурирало
| ПР.НАКЛ., БЪД.ПРЕД.ВР., 1Л., МН.Ч. = щели сме да сме фигурирали
| ПР.НАКЛ., БЪД.ПРЕД.ВР., 2Л., ЕД.Ч., М.Р. = щял си да си фигурирал
| ПР.НАКЛ., БЪД.ПРЕД.ВР., 2Л., ЕД.Ч., Ж.Р. = щяла си да си фигурирала
| ПР.НАКЛ., БЪД.ПРЕД.ВР., 2Л., ЕД.Ч., СР.Р. = щяло си да си фигурирало
| ПР.НАКЛ., БЪД.ПРЕД.ВР., 2Л., МН.Ч. = щели сте да сте фигурирали
| ПР.НАКЛ., БЪД.ПРЕД.ВР., 3Л., ЕД.Ч., М.Р. = щял (е) да е фигурирал
| ПР.НАКЛ., БЪД.ПРЕД.ВР., 3Л., ЕД.Ч., Ж.Р. = щяла (е) да е фигурирала
| ПР.НАКЛ., БЪД.ПРЕД.ВР., 3Л., ЕД.Ч., СР.Р. = щяло (е) да е фигурирало
| ПР.НАКЛ., БЪД.ПРЕД.ВР., 3Л., МН.Ч. = щели (са) да са фигурирали
| УСЛОВНО НАКЛОНЕНИЕ, 1Л., ЕД.Ч., М.Р. = бих фигурирал
| УСЛОВНО НАКЛОНЕНИЕ, 1Л., ЕД.Ч., Ж.Р. = бих фигурирала
| УСЛОВНО НАКЛОНЕНИЕ, 1Л., ЕД.Ч., СР.Р. = бих фигурирало
| УСЛОВНО НАКЛОНЕНИЕ, 1Л., МН.Ч. = бихме фигурирали
| УСЛОВНО НАКЛОНЕНИЕ, 2Л., ЕД.Ч., М.Р. = би фигурирал
| УСЛОВНО НАКЛОНЕНИЕ, 2Л., ЕД.Ч., Ж.Р. = би фигурирала
| УСЛОВНО НАКЛОНЕНИЕ, 2Л., ЕД.Ч., СР.Р. = би фигурирало
| УСЛОВНО НАКЛОНЕНИЕ, 2Л., МН.Ч. = бихте фигурирали
| УСЛОВНО НАКЛОНЕНИЕ, 3Л., ЕД.Ч., М.Р. = би фигурирал
| УСЛОВНО НАКЛОНЕНИЕ, 3Л., ЕД.Ч., Ж.Р. = би фигурирала
| УСЛОВНО НАКЛОНЕНИЕ, 3Л., ЕД.Ч., СР.Р. = би фигурирало
| УСЛОВНО НАКЛОНЕНИЕ, 3Л., МН.Ч. = биха фигурирали
| ПОВЕЛИТЕЛНО НАКЛОНЕНИЕ, ЕД.Ч. = фи·гу·ри·рай
| ПОВЕЛИТЕЛНО НАКЛОНЕНИЕ, МН.Ч. = фи·гу·ри·рай·те
| МИН.СТРАД.ПРИЧ. М.Р. = фи·гу·ри·ран
| МИН.СТРАД.ПРИЧ. М.Р. НЕПЪЛЕН ЧЛЕН = фи·гу·ри·ра·ния
| МИН.СТРАД.ПРИЧ. М.Р. ПЪЛЕН ЧЛЕН = фи·гу·ри·ра·ни·ят
| МИН.СТРАД.ПРИЧ. Ж.Р. = фи·гу·ри·ра·на
| МИН.СТРАД.ПРИЧ. Ж.Р. ЧЛЕН = фи·гу·ри·ра·на·та
| МИН.СТРАД.ПРИЧ. СР.Р. = фи·гу·ри·ра·но
| МИН.СТРАД.ПРИЧ. СР.Р. ЧЛЕН = фи·гу·ри·ра·но·то
| МИН.СТРАД.ПРИЧ. МН.Ч. = фи·гу·ри·ра·ни
| МИН.СТРАД.ПРИЧ. МН.Ч. ЧЛЕН = фи·гу·ри·ра·ни·те
| МИН.ДЕЯТ.СВ.ПРИЧ. М.Р. = фи·гу·ри·рал
| МИН.ДЕЯТ.СВ.ПРИЧ. М.Р. НЕПЪЛЕН ЧЛЕН = фи·гу·ри·ра·лия
| МИН.ДЕЯТ.СВ.ПРИЧ. М.Р. ПЪЛЕН ЧЛЕН = фи·гу·ри·ра·ли·ят
| МИН.ДЕЯТ.СВ.ПРИЧ. Ж.Р. = фи·гу·ри·ра·ла
| МИН.ДЕЯТ.СВ.ПРИЧ. Ж.Р. ЧЛЕН = фи·гу·ри·ра·ла·та
| МИН.ДЕЯТ.СВ.ПРИЧ. СР.Р. = фи·гу·ри·ра·ло
| МИН.ДЕЯТ.СВ.ПРИЧ. СР.Р. ЧЛЕН = фи·гу·ри·ра·ло·то
| МИН.ДЕЯТ.СВ.ПРИЧ. МН.Ч. = фи·гу·ри·ра·ли
| МИН.ДЕЯТ.СВ.ПРИЧ. МН.Ч. ЧЛЕН = фи·гу·ри·ра·ли·те
| МИН.ДЕЯТ.НЕСВ.ПРИЧ. М.Р. = фи·гу·ри·рал
| МИН.ДЕЯТ.НЕСВ.ПРИЧ. М.Р. НЕПЪЛЕН ЧЛЕН = фи·гу·ри·ра·лия
| МИН.ДЕЯТ.НЕСВ.ПРИЧ. М.Р. ПЪЛЕН ЧЛЕН = фи·гу·ри·ра·ли·ят
| МИН.ДЕЯТ.НЕСВ.ПРИЧ. Ж.Р. = фи·гу·ри·ра·ла
| МИН.ДЕЯТ.НЕСВ.ПРИЧ. Ж.Р. ЧЛЕН = фи·гу·ри·ра·ла·та
| МИН.ДЕЯТ.НЕСВ.ПРИЧ. СР.Р. = фи·гу·ри·ра·ло
| МИН.ДЕЯТ.НЕСВ.ПРИЧ. СР.Р. ЧЛЕН = фи·гу·ри·ра·ло·то
| МИН.ДЕЯТ.НЕСВ.ПРИЧ. МН.Ч. = фи·гу·ри·ра·ли
| МИН.ДЕЯТ.НЕСВ.ПРИЧ. МН.Ч. ЧЛЕН = фи·гу·ри·ра·ли·те
| СЕГ.ДЕЯТ.ПРИЧ. М.Р. = фи·гу·ри·ращ
| СЕГ.ДЕЯТ.ПРИЧ. М.Р. НЕПЪЛЕН ЧЛЕН = фи·гу·ри·ра·щия
| СЕГ.ДЕЯТ.ПРИЧ. М.Р. ПЪЛЕН ЧЛЕН = фи·гу·ри·ра·щи·ят
| СЕГ.ДЕЯТ.ПРИЧ. Ж.Р. = фи·гу·ри·ра·ща
| СЕГ.ДЕЯТ.ПРИЧ. Ж.Р. ЧЛЕН = фи·гу·ри·ра·ща·та
| СЕГ.ДЕЯТ.ПРИЧ. СР.Р. = фи·гу·ри·ра·що
| СЕГ.ДЕЯТ.ПРИЧ. СР.Р. ЧЛЕН = фи·гу·ри·ра·що·то
| СЕГ.ДЕЯТ.ПРИЧ. МН.Ч. = фи·гу·ри·ра·щи
| СЕГ.ДЕЯТ.ПРИЧ. МН.Ч. ЧЛЕН = фи·гу·ри·ра·щи·те
| ДЕЕПРИЧАСТИЕ = фи·гу·ри·рай·ки
| СКРИТИ ПРЕПРАТКИ = 
[[фигурирам]],
[[фигурираш]],
[[фигурира]],
[[фигурираме]],
[[фигурирате]],
[[фигурират]],
[[фигурирах]],
[[фигурирахме]],
[[фигурирахте]],
[[фигурираха]],
[[фигурираше]],
[[фигурирай]],
[[фигурирайте]],
[[фигурирал]],
[[фигуриралия]],
[[фигуриралият]],
[[фигурирала]],
[[фигуриралата]],
[[фигурирало]],
[[фигуриралото]],
[[фигурирали]],
[[фигуриралите]],
[[фигуриран]],
[[фигурирания]],
[[фигурираният]],
[[фигурирана]],
[[фигурираната]],
[[фигурирано]],
[[фигурираното]],
[[фигурирани]],
[[фигурираните]],
[[фигуриращ]],
[[фигуриращия]],
[[фигуриращият]],
[[фигурираща]],
[[фигуриращата]],
[[фигуриращо]],
[[фигуриращото]],
[[фигуриращи]],
[[фигуриращите]],
[[фигурирайки]],
[[фигурирал съм]],
[[фигурирала съм]],
[[фигурирало съм]],
[[фигурирали сме]],
[[фигурирал си]],
[[фигурирала си]],
[[фигурирало си]],
[[фигурирали сте]],
[[фигурирал е]],
[[фигурирала е]],
[[фигурирало е]],
[[фигурирали са]],
[[бях фигурирал]],
[[бях фигурирала]],
[[бях фигурирало]],
[[бяхме фигурирали]],
[[беше фигурирал]],
[[беше фигурирала]],
[[беше фигурирало]],
[[бяхте фигурирали]],
[[бяха фигурирали]],
[[ще фигурирам]],
[[ще фигурираме]],
[[ще фигурираш]],
[[ще фигурирате]],
[[ще фигурира]],
[[ще фигурират]],
[[ще съм фигурирал]],
[[ще съм фигурирала]],
[[ще съм фигурирало]],
[[ще сме фигурирали]],
[[ще си фигурирал]],
[[ще си фигурирала]],
[[ще си фигурирало]],
[[ще сте фигурирали]],
[[ще е фигурирал]],
[[ще е фигурирала]],
[[ще е фигурирало]],
[[ще са фигурирали]],
[[щях да фигурирам]],
[[щяхме да фигурираме]],
[[щеше да фигурираш]],
[[щяхте да фигурирате]],
[[щеше да фигурира]],
[[щяха да фигурират]],
[[щях да съм фигурирал]],
[[щях да съм фигурирала]],
[[щях да съм фигурирало]],
[[щяхме да сме фигурирали]],
[[щеше да си фигурирал]],
[[щеше да си фигурирала]],
[[щеше да си фигурирало]],
[[щяхте да сте фигурирали]],
[[щеше да е фигурирал]],
[[щеше да е фигурирала]],
[[щеше да е фигурирало]],
[[щяха да са фигурирали]],
[[бил съм фигурирал]],
[[била съм фигурирала]],
[[било съм фигурирало]],
[[били сме фигурирали]],
[[бил си фигурирал]],
[[била си фигурирала]],
[[било си фигурирало]],
[[били сте фигурирали]],
[[бил е фигурирал]],
[[била е фигурирала]],
[[било е фигурирало]],
[[били са фигурирали]],
[[щял съм да фигурирам]],
[[щяла съм да фигурирам]],
[[щяло съм да фигурирам]],
[[щели сме да фигурираме]],
[[щял си да фигурираш]],
[[щяла си да фигурираш]],
[[щяло си да фигурираш]],
[[щели сте да фигурирате]],
[[щял да фигурира]],
[[щяла да фигурира]],
[[щяло да фигурира]],
[[щели да фигурират]],
[[щял е да фигурира]],
[[щяла е да фигурира]],
[[щяло е да фигурира]],
[[щели са да фигурират]],
[[щял съм да съм фигурирал]],
[[щяла съм да съм фигурирала]],
[[щяло съм да съм фигурирало]],
[[щели сме да сме фигурирали]],
[[щял си да си фигурирал]],
[[щяла си да си фигурирала]],
[[щяло си да си фигурирало]],
[[щели сте да сте фигурирали]],
[[щял да е фигурирал]],
[[щяла да е фигурирала]],
[[щяло да е фигурирало]],
[[щели да са фигурирали]],
[[щял е да е фигурирал]],
[[щяла е да е фигурирала]],
[[щяло е да е фигурирало]],
[[щели са да са фигурирали]],
[[бих фигурирал]],
[[бих фигурирала]],
[[бих фигурирало]],
[[бихме фигурирали]],
[[би фигурирал]],
[[би фигурирала]],
[[би фигурирало]],
[[бихте фигурирали]],
[[биха фигурирали]],
}}</text>
      <sha1>am19484mlcdf12uoy43dov0pzjur5h9</sha1>
    </revision>
  </page>
  <page>
    <title>Шаблон:Словоформи/фиксирам</title>
    <ns>10</ns>
    <id>567687</id>
    <revision>
      <id>599667</id>
      <timestamp>2005-05-12T11:08:52Z</timestamp>
      <contributor>
        <username>Bgbot</username>
        <id>83</id>
      </contributor>
      <comment>Борислав: Шаблон със словоформи</comment>
      <model>wikitext</model>
      <format>text/x-wiki</format>
      <text bytes="20590" xml:space="preserve">{{Шаблон:Словоформи/Глагол|
  ОСНОВНА ФОРМА = фиксирам
| СЕГ.ВР., 1Л., ЕД.Ч. = фик·си·рам
| СЕГ.ВР., 1Л., МН.Ч. = фик·си·ра·ме
| СЕГ.ВР., 2Л., ЕД.Ч. = фик·си·раш
| СЕГ.ВР., 2Л., МН.Ч. = фик·си·ра·те
| СЕГ.ВР., 3Л., ЕД.Ч. = фик·си·ра
| СЕГ.ВР., 3Л., МН.Ч. = фик·си·рат
| МИН.СВ.ВР., 1Л., ЕД.Ч. = фик·си·рах
| МИН.СВ.ВР., 1Л., МН.Ч. = фик·си·рах·ме
| МИН.СВ.ВР., 2Л., ЕД.Ч. = фик·си·ра
| МИН.СВ.ВР., 2Л., МН.Ч. = фик·си·рах·те
| МИН.СВ.ВР., 3Л., ЕД.Ч. = фик·си·ра
| МИН.СВ.ВР., 3Л., МН.Ч. = фик·си·ра·ха
| МИН.НЕСВ.ВР., 1Л., ЕД.Ч. = фик·си·рах
| МИН.НЕСВ.ВР., 1Л., МН.Ч. = фик·си·рах·ме
| МИН.НЕСВ.ВР., 2Л., ЕД.Ч. = фик·си·ра·ше
| МИН.НЕСВ.ВР., 2Л., МН.Ч. = фик·си·рах·те
| МИН.НЕСВ.ВР., 3Л., ЕД.Ч. = фик·си·ра·ше
| МИН.НЕСВ.ВР., 3Л., МН.Ч. = фик·си·ра·ха
| МИН.НЕОПР.ВР., 1Л., ЕД.Ч., М.Р. = фиксирал съм
| МИН.НЕОПР.ВР., 1Л., ЕД.Ч., Ж.Р. = фиксирала съм
| МИН.НЕОПР.ВР., 1Л., ЕД.Ч., СР.Р. = фиксирало съм
| МИН.НЕОПР.ВР., 1Л., МН.Ч. = фиксирали сме
| МИН.НЕОПР.ВР., 2Л., ЕД.Ч., М.Р. = фиксирал си
| МИН.НЕОПР.ВР., 2Л., ЕД.Ч., Ж.Р. = фиксирала си
| МИН.НЕОПР.ВР., 2Л., ЕД.Ч., СР.Р. = фиксирало си
| МИН.НЕОПР.ВР., 2Л., МН.Ч. = фиксирали сте
| МИН.НЕОПР.ВР., 3Л., ЕД.Ч., М.Р. = фиксирал е
| МИН.НЕОПР.ВР., 3Л., ЕД.Ч., Ж.Р. = фиксирала е
| МИН.НЕОПР.ВР., 3Л., ЕД.Ч., СР.Р. = фиксирало е
| МИН.НЕОПР.ВР., 3Л., МН.Ч. = фиксирали са
| МИН.ПРЕД.ВР., 1Л., ЕД.Ч., М.Р. = бях фиксирал
| МИН.ПРЕД.ВР., 1Л., ЕД.Ч., Ж.Р. = бях фиксирала
| МИН.ПРЕД.ВР., 1Л., ЕД.Ч., СР.Р. = бях фиксирало
| МИН.ПРЕД.ВР., 1Л., МН.Ч. = бяхме фиксирали
| МИН.ПРЕД.ВР., 2Л., ЕД.Ч., М.Р. = беше фиксирал
| МИН.ПРЕД.ВР., 2Л., ЕД.Ч., Ж.Р. = беше фиксирала
| МИН.ПРЕД.ВР., 2Л., ЕД.Ч., СР.Р. = беше фиксирало
| МИН.ПРЕД.ВР., 2Л., МН.Ч. = бяхте фиксирали
| МИН.ПРЕД.ВР., 3Л., ЕД.Ч., М.Р. = беше фиксирал
| МИН.ПРЕД.ВР., 3Л., ЕД.Ч., Ж.Р. = беше фиксирала
| МИН.ПРЕД.ВР., 3Л., ЕД.Ч., СР.Р. = беше фиксирало
| МИН.ПРЕД.ВР., 3Л., МН.Ч. = бяха фиксирали
| БЪД.ВР., 1Л., ЕД.Ч. = ще фиксирам
| БЪД.ВР., 1Л., МН.Ч. = ще фиксираме
| БЪД.ВР., 2Л., ЕД.Ч. = ще фиксираш
| БЪД.ВР., 2Л., МН.Ч. = ще фиксирате
| БЪД.ВР., 3Л., ЕД.Ч. = ще фиксира
| БЪД.ВР., 3Л., МН.Ч. = ще фиксират
| БЪД.ПРЕД.ВР., 1Л., ЕД.Ч., М.Р. = ще съм фиксирал
| БЪД.ПРЕД.ВР., 1Л., ЕД.Ч., Ж.Р. = ще съм фиксирала
| БЪД.ПРЕД.ВР., 1Л., ЕД.Ч., СР.Р. = ще съм фиксирало
| БЪД.ПРЕД.ВР., 1Л., МН.Ч. = ще сме фиксирали
| БЪД.ПРЕД.ВР., 2Л., ЕД.Ч., М.Р. = ще си фиксирал
| БЪД.ПРЕД.ВР., 2Л., ЕД.Ч., Ж.Р. = ще си фиксирала
| БЪД.ПРЕД.ВР., 2Л., ЕД.Ч., СР.Р. = ще си фиксирало
| БЪД.ПРЕД.ВР., 2Л., МН.Ч. = ще сте фиксирали
| БЪД.ПРЕД.ВР., 3Л., ЕД.Ч., М.Р. = ще е фиксирал
| БЪД.ПРЕД.ВР., 3Л., ЕД.Ч., Ж.Р. = ще е фиксирала
| БЪД.ПРЕД.ВР., 3Л., ЕД.Ч., СР.Р. = ще е фиксирало
| БЪД.ПРЕД.ВР., 3Л., МН.Ч. = ще са фиксирали
| БЪД.ВР. В МИН., 1Л., ЕД.Ч. = щях да фиксирам
| БЪД.ВР. В МИН., 1Л., МН.Ч. = щяхме да фиксираме
| БЪД.ВР. В МИН., 2Л., ЕД.Ч. = щеше да фиксираш
| БЪД.ВР. В МИН., 2Л., МН.Ч. = щяхте да фиксирате
| БЪД.ВР. В МИН., 3Л., ЕД.Ч. = щеше да фиксира
| БЪД.ВР. В МИН., 3Л., МН.Ч. = щяха да фиксират
| БЪД.ПРЕД.ВР. В МИН., 1Л., ЕД.Ч., М.Р. = щях да съм фиксирал
| БЪД.ПРЕД.ВР. В МИН., 1Л., ЕД.Ч., Ж.Р. = щях да съм фиксирала
| БЪД.ПРЕД.ВР. В МИН., 1Л., ЕД.Ч., СР.Р. = щях да съм фиксирало
| БЪД.ПРЕД.ВР. В МИН., 1Л., МН.Ч. = щяхме да сме фиксирали
| БЪД.ПРЕД.ВР. В МИН., 2Л., ЕД.Ч., М.Р. = щеше да си фиксирал
| БЪД.ПРЕД.ВР. В МИН., 2Л., ЕД.Ч., Ж.Р. = щеше да си фиксирала
| БЪД.ПРЕД.ВР. В МИН., 2Л., ЕД.Ч., СР.Р. = щеше да си фиксирало
| БЪД.ПРЕД.ВР. В МИН., 2Л., МН.Ч. = щяхте да сте фиксирали
| БЪД.ПРЕД.ВР. В МИН., 3Л., ЕД.Ч., М.Р. = щеше да е фиксирал
| БЪД.ПРЕД.ВР. В МИН., 3Л., ЕД.Ч., Ж.Р. = щеше да е фиксирала
| БЪД.ПРЕД.ВР. В МИН., 3Л., ЕД.Ч., СР.Р. = щеше да е фиксирало
| БЪД.ПРЕД.ВР. В МИН., 3Л., МН.Ч. = щяха да са фиксирали
| ПР.НАКЛ., СЕГ.ВР., 1Л., ЕД.Ч., М.Р. = фиксирал съм
| ПР.НАКЛ., СЕГ.ВР., 1Л., ЕД.Ч., Ж.Р. = фиксирала съм
| ПР.НАКЛ., СЕГ.ВР., 1Л., ЕД.Ч., СР.Р. = фиксирало съм
| ПР.НАКЛ., СЕГ.ВР., 1Л., МН.Ч. = фиксирали сме
| ПР.НАКЛ., СЕГ.ВР., 2Л., ЕД.Ч., М.Р. = фиксирал си
| ПР.НАКЛ., СЕГ.ВР., 2Л., ЕД.Ч., Ж.Р. = фиксирала си
| ПР.НАКЛ., СЕГ.ВР., 2Л., ЕД.Ч., СР.Р. = фиксирало си
| ПР.НАКЛ., СЕГ.ВР., 2Л., МН.Ч. = фиксирали сте
| ПР.НАКЛ., СЕГ.ВР., 3Л., ЕД.Ч., М.Р. = фиксирал (е)
| ПР.НАКЛ., СЕГ.ВР., 3Л., ЕД.Ч., Ж.Р. = фиксирала (е)
| ПР.НАКЛ., СЕГ.ВР., 3Л., ЕД.Ч., СР.Р. = фиксирало (е)
| ПР.НАКЛ., СЕГ.ВР., 3Л., МН.Ч. = фиксирали (са)
| ПР.НАКЛ., МИН.СВ.ВР., 1Л., ЕД.Ч., М.Р. = фиксирал съм
| ПР.НАКЛ., МИН.СВ.ВР., 1Л., ЕД.Ч., Ж.Р. = фиксирала съм
| ПР.НАКЛ., МИН.СВ.ВР., 1Л., ЕД.Ч., СР.Р. = фиксирало съм
| ПР.НАКЛ., МИН.СВ.ВР., 1Л., МН.Ч. = фиксирали сме
| ПР.НАКЛ., МИН.СВ.ВР., 2Л., ЕД.Ч., М.Р. = фиксирал си
| ПР.НАКЛ., МИН.СВ.ВР., 2Л., ЕД.Ч., Ж.Р. = фиксирала си
| ПР.НАКЛ., МИН.СВ.ВР., 2Л., ЕД.Ч., СР.Р. = фиксирало си
| ПР.НАКЛ., МИН.СВ.ВР., 2Л., МН.Ч. = фиксирали сте
| ПР.НАКЛ., МИН.СВ.ВР., 3Л., ЕД.Ч., М.Р. = фиксирал (е)
| ПР.НАКЛ., МИН.СВ.ВР., 3Л., ЕД.Ч., Ж.Р. = фиксирала (е)
| ПР.НАКЛ., МИН.СВ.ВР., 3Л., ЕД.Ч., СР.Р. = фиксирало (е)
| ПР.НАКЛ., МИН.СВ.ВР., 3Л., МН.Ч. = фиксирали (са)
| ПР.НАКЛ., МИН.НЕОПР.ВР., 1Л., ЕД.Ч., М.Р. = бил съм фиксирал
| ПР.НАКЛ., МИН.НЕОПР.ВР., 1Л., ЕД.Ч., Ж.Р. = била съм фиксирала
| ПР.НАКЛ., МИН.НЕОПР.ВР., 1Л., ЕД.Ч., СР.Р. = било съм фиксирало
| ПР.НАКЛ., МИН.НЕОПР.ВР., 1Л., МН.Ч. = били сме фиксирали
| ПР.НАКЛ., МИН.НЕОПР.ВР., 2Л., ЕД.Ч., М.Р. = бил си фиксирал
| ПР.НАКЛ., МИН.НЕОПР.ВР., 2Л., ЕД.Ч., Ж.Р. = била си фиксирала
| ПР.НАКЛ., МИН.НЕОПР.ВР., 2Л., ЕД.Ч., СР.Р. = било си фиксирало
| ПР.НАКЛ., МИН.НЕОПР.ВР., 2Л., МН.Ч. = били сте фиксирали
| ПР.НАКЛ., МИН.НЕОПР.ВР., 3Л., ЕД.Ч., М.Р. = бил (е) фиксирал
| ПР.НАКЛ., МИН.НЕОПР.ВР., 3Л., ЕД.Ч., Ж.Р. = била (е) фиксирала
| ПР.НАКЛ., МИН.НЕОПР.ВР., 3Л., ЕД.Ч., СР.Р. = било (е) фиксирало
| ПР.НАКЛ., МИН.НЕОПР.ВР., 3Л., МН.Ч. = били (са) фиксирали
| ПР.НАКЛ., БЪД.ВР., 1Л., ЕД.Ч., М.Р. = щял съм да фиксирам
| ПР.НАКЛ., БЪД.ВР., 1Л., ЕД.Ч., Ж.Р. = щяла съм да фиксирам
| ПР.НАКЛ., БЪД.ВР., 1Л., ЕД.Ч., СР.Р. = щяло съм да фиксирам
| ПР.НАКЛ., БЪД.ВР., 1Л., МН.Ч. = щели сме да фиксираме
| ПР.НАКЛ., БЪД.ВР., 2Л., ЕД.Ч., М.Р. = щял си да фиксираш
| ПР.НАКЛ., БЪД.ВР., 2Л., ЕД.Ч., Ж.Р. = щяла си да фиксираш
| ПР.НАКЛ., БЪД.ВР., 2Л., ЕД.Ч., СР.Р. = щяло си да фиксираш
| ПР.НАКЛ., БЪД.ВР., 2Л., МН.Ч. = щели сте да фиксирате
| ПР.НАКЛ., БЪД.ВР., 3Л., ЕД.Ч., М.Р. = щял (е) да фиксира
| ПР.НАКЛ., БЪД.ВР., 3Л., ЕД.Ч., Ж.Р. = щяла (е) да фиксира
| ПР.НАКЛ., БЪД.ВР., 3Л., ЕД.Ч., СР.Р. = щяло (е) да фиксира
| ПР.НАКЛ., БЪД.ВР., 3Л., МН.Ч. = щели (са) да фиксират
| ПР.НАКЛ., БЪД.ПРЕД.ВР., 1Л., ЕД.Ч., М.Р. = щял съм да съм фиксирал
| ПР.НАКЛ., БЪД.ПРЕД.ВР., 1Л., ЕД.Ч., Ж.Р. = щяла съм да съм фиксирала
| ПР.НАКЛ., БЪД.ПРЕД.ВР., 1Л., ЕД.Ч., СР.Р. = щяло съм да съм фиксирало
| ПР.НАКЛ., БЪД.ПРЕД.ВР., 1Л., МН.Ч. = щели сме да сме фиксирали
| ПР.НАКЛ., БЪД.ПРЕД.ВР., 2Л., ЕД.Ч., М.Р. = щял си да си фиксирал
| ПР.НАКЛ., БЪД.ПРЕД.ВР., 2Л., ЕД.Ч., Ж.Р. = щяла си да си фиксирала
| ПР.НАКЛ., БЪД.ПРЕД.ВР., 2Л., ЕД.Ч., СР.Р. = щяло си да си фиксирало
| ПР.НАКЛ., БЪД.ПРЕД.ВР., 2Л., МН.Ч. = щели сте да сте фиксирали
| ПР.НАКЛ., БЪД.ПРЕД.ВР., 3Л., ЕД.Ч., М.Р. = щял (е) да е фиксирал
| ПР.НАКЛ., БЪД.ПРЕД.ВР., 3Л., ЕД.Ч., Ж.Р. = щяла (е) да е фиксирала
| ПР.НАКЛ., БЪД.ПРЕД.ВР., 3Л., ЕД.Ч., СР.Р. = щяло (е) да е фиксирало
| ПР.НАКЛ., БЪД.ПРЕД.ВР., 3Л., МН.Ч. = щели (са) да са фиксирали
| УСЛОВНО НАКЛОНЕНИЕ, 1Л., ЕД.Ч., М.Р. = бих фиксирал
| УСЛОВНО НАКЛОНЕНИЕ, 1Л., ЕД.Ч., Ж.Р. = бих фиксирала
| УСЛОВНО НАКЛОНЕНИЕ, 1Л., ЕД.Ч., СР.Р. = бих фиксирало
| УСЛОВНО НАКЛОНЕНИЕ, 1Л., МН.Ч. = бихме фиксирали
| УСЛОВНО НАКЛОНЕНИЕ, 2Л., ЕД.Ч., М.Р. = би фиксирал
| УСЛОВНО НАКЛОНЕНИЕ, 2Л., ЕД.Ч., Ж.Р. = би фиксирала
| УСЛОВНО НАКЛОНЕНИЕ, 2Л., ЕД.Ч., СР.Р. = би фиксирало
| УСЛОВНО НАКЛОНЕНИЕ, 2Л., МН.Ч. = бихте фиксирали
| УСЛОВНО НАКЛОНЕНИЕ, 3Л., ЕД.Ч., М.Р. = би фиксирал
| УСЛОВНО НАКЛОНЕНИЕ, 3Л., ЕД.Ч., Ж.Р. = би фиксирала
| УСЛОВНО НАКЛОНЕНИЕ, 3Л., ЕД.Ч., СР.Р. = би фиксирало
| УСЛОВНО НАКЛОНЕНИЕ, 3Л., МН.Ч. = биха фиксирали
| ПОВЕЛИТЕЛНО НАКЛОНЕНИЕ, ЕД.Ч. = фик·си·рай
| ПОВЕЛИТЕЛНО НАКЛОНЕНИЕ, МН.Ч. = фик·си·рай·те
| МИН.СТРАД.ПРИЧ. М.Р. = фик·си·ран
| МИН.СТРАД.ПРИЧ. М.Р. НЕПЪЛЕН ЧЛЕН = фик·си·ра·ния
| МИН.СТРАД.ПРИЧ. М.Р. ПЪЛЕН ЧЛЕН = фик·си·ра·ни·ят
| МИН.СТРАД.ПРИЧ. Ж.Р. = фик·си·ра·на
| МИН.СТРАД.ПРИЧ. Ж.Р. ЧЛЕН = фик·си·ра·на·та
| МИН.СТРАД.ПРИЧ. СР.Р. = фик·си·ра·но
| МИН.СТРАД.ПРИЧ. СР.Р. ЧЛЕН = фик·си·ра·но·то
| МИН.СТРАД.ПРИЧ. МН.Ч. = фик·си·ра·ни
| МИН.СТРАД.ПРИЧ. МН.Ч. ЧЛЕН = фик·си·ра·ни·те
| МИН.ДЕЯТ.СВ.ПРИЧ. М.Р. = фик·си·рал
| МИН.ДЕЯТ.СВ.ПРИЧ. М.Р. НЕПЪЛЕН ЧЛЕН = фик·си·ра·лия
| МИН.ДЕЯТ.СВ.ПРИЧ. М.Р. ПЪЛЕН ЧЛЕН = фик·си·ра·ли·ят
| МИН.ДЕЯТ.СВ.ПРИЧ. Ж.Р. = фик·си·ра·ла
| МИН.ДЕЯТ.СВ.ПРИЧ. Ж.Р. ЧЛЕН = фик·си·ра·ла·та
| МИН.ДЕЯТ.СВ.ПРИЧ. СР.Р. = фик·си·ра·ло
| МИН.ДЕЯТ.СВ.ПРИЧ. СР.Р. ЧЛЕН = фик·си·ра·ло·то
| МИН.ДЕЯТ.СВ.ПРИЧ. МН.Ч. = фик·си·ра·ли
| МИН.ДЕЯТ.СВ.ПРИЧ. МН.Ч. ЧЛЕН = фик·си·ра·ли·те
| МИН.ДЕЯТ.НЕСВ.ПРИЧ. М.Р. = фик·си·рал
| МИН.ДЕЯТ.НЕСВ.ПРИЧ. М.Р. НЕПЪЛЕН ЧЛЕН = фик·си·ра·лия
| МИН.ДЕЯТ.НЕСВ.ПРИЧ. М.Р. ПЪЛЕН ЧЛЕН = фик·си·ра·ли·ят
| МИН.ДЕЯТ.НЕСВ.ПРИЧ. Ж.Р. = фик·си·ра·ла
| МИН.ДЕЯТ.НЕСВ.ПРИЧ. Ж.Р. ЧЛЕН = фик·си·ра·ла·та
| МИН.ДЕЯТ.НЕСВ.ПРИЧ. СР.Р. = фик·си·ра·ло
| МИН.ДЕЯТ.НЕСВ.ПРИЧ. СР.Р. ЧЛЕН = фик·си·ра·ло·то
| МИН.ДЕЯТ.НЕСВ.ПРИЧ. МН.Ч. = фик·си·ра·ли
| МИН.ДЕЯТ.НЕСВ.ПРИЧ. МН.Ч. ЧЛЕН = фик·си·ра·ли·те
| СЕГ.ДЕЯТ.ПРИЧ. М.Р. = фик·си·ращ
| СЕГ.ДЕЯТ.ПРИЧ. М.Р. НЕПЪЛЕН ЧЛЕН = фик·си·ра·щия
| СЕГ.ДЕЯТ.ПРИЧ. М.Р. ПЪЛЕН ЧЛЕН = фик·си·ра·щи·ят
| СЕГ.ДЕЯТ.ПРИЧ. Ж.Р. = фик·си·ра·ща
| СЕГ.ДЕЯТ.ПРИЧ. Ж.Р. ЧЛЕН = фик·си·ра·ща·та
| СЕГ.ДЕЯТ.ПРИЧ. СР.Р. = фик·си·ра·що
| СЕГ.ДЕЯТ.ПРИЧ. СР.Р. ЧЛЕН = фик·си·ра·що·то
| СЕГ.ДЕЯТ.ПРИЧ. МН.Ч. = фик·си·ра·щи
| СЕГ.ДЕЯТ.ПРИЧ. МН.Ч. ЧЛЕН = фик·си·ра·щи·те
| ДЕЕПРИЧАСТИЕ = фик·си·рай·ки
| СКРИТИ ПРЕПРАТКИ = 
[[фиксирам]],
[[фиксираш]],
[[фиксира]],
[[фиксираме]],
[[фиксирате]],
[[фиксират]],
[[фиксирах]],
[[фиксирахме]],
[[фиксирахте]],
[[фиксираха]],
[[фиксираше]],
[[фиксирай]],
[[фиксирайте]],
[[фиксирал]],
[[фиксиралия]],
[[фиксиралият]],
[[фиксирала]],
[[фиксиралата]],
[[фиксирало]],
[[фиксиралото]],
[[фиксирали]],
[[фиксиралите]],
[[фиксиран]],
[[фиксирания]],
[[фиксираният]],
[[фиксирана]],
[[фиксираната]],
[[фиксирано]],
[[фиксираното]],
[[фиксирани]],
[[фиксираните]],
[[фиксиращ]],
[[фиксиращия]],
[[фиксиращият]],
[[фиксираща]],
[[фиксиращата]],
[[фиксиращо]],
[[фиксиращото]],
[[фиксиращи]],
[[фиксиращите]],
[[фиксирайки]],
[[фиксирал съм]],
[[фиксирала съм]],
[[фиксирало съм]],
[[фиксирали сме]],
[[фиксирал си]],
[[фиксирала си]],
[[фиксирало си]],
[[фиксирали сте]],
[[фиксирал е]],
[[фиксирала е]],
[[фиксирало е]],
[[фиксирали са]],
[[бях фиксирал]],
[[бях фиксирала]],
[[бях фиксирало]],
[[бяхме фиксирали]],
[[беше фиксирал]],
[[беше фиксирала]],
[[беше фиксирало]],
[[бяхте фиксирали]],
[[бяха фиксирали]],
[[ще фиксирам]],
[[ще фиксираме]],
[[ще фиксираш]],
[[ще фиксирате]],
[[ще фиксира]],
[[ще фиксират]],
[[ще съм фиксирал]],
[[ще съм фиксирала]],
[[ще съм фиксирало]],
[[ще сме фиксирали]],
[[ще си фиксирал]],
[[ще си фиксирала]],
[[ще си фиксирало]],
[[ще сте фиксирали]],
[[ще е фиксирал]],
[[ще е фиксирала]],
[[ще е фиксирало]],
[[ще са фиксирали]],
[[щях да фиксирам]],
[[щяхме да фиксираме]],
[[щеше да фиксираш]],
[[щяхте да фиксирате]],
[[щеше да фиксира]],
[[щяха да фиксират]],
[[щях да съм фиксирал]],
[[щях да съм фиксирала]],
[[щях да съм фиксирало]],
[[щяхме да сме фиксирали]],
[[щеше да си фиксирал]],
[[щеше да си фиксирала]],
[[щеше да си фиксирало]],
[[щяхте да сте фиксирали]],
[[щеше да е фиксирал]],
[[щеше да е фиксирала]],
[[щеше да е фиксирало]],
[[щяха да са фиксирали]],
[[бил съм фиксирал]],
[[била съм фиксирала]],
[[било съм фиксирало]],
[[били сме фиксирали]],
[[бил си фиксирал]],
[[била си фиксирала]],
[[било си фиксирало]],
[[били сте фиксирали]],
[[бил е фиксирал]],
[[била е фиксирала]],
[[било е фиксирало]],
[[били са фиксирали]],
[[щял съм да фиксирам]],
[[щяла съм да фиксирам]],
[[щяло съм да фиксирам]],
[[щели сме да фиксираме]],
[[щял си да фиксираш]],
[[щяла си да фиксираш]],
[[щяло си да фиксираш]],
[[щели сте да фиксирате]],
[[щял да фиксира]],
[[щяла да фиксира]],
[[щяло да фиксира]],
[[щели да фиксират]],
[[щял е да фиксира]],
[[щяла е да фиксира]],
[[щяло е да фиксира]],
[[щели са да фиксират]],
[[щял съм да съм фиксирал]],
[[щяла съм да съм фиксирала]],
[[щяло съм да съм фиксирало]],
[[щели сме да сме фиксирали]],
[[щял си да си фиксирал]],
[[щяла си да си фиксирала]],
[[щяло си да си фиксирало]],
[[щели сте да сте фиксирали]],
[[щял да е фиксирал]],
[[щяла да е фиксирала]],
[[щяло да е фиксирало]],
[[щели да са фиксирали]],
[[щял е да е фиксирал]],
[[щяла е да е фиксирала]],
[[щяло е да е фиксирало]],
[[щели са да са фиксирали]],
[[бих фиксирал]],
[[бих фиксирала]],
[[бих фиксирало]],
[[бихме фиксирали]],
[[би фиксирал]],
[[би фиксирала]],
[[би фиксирало]],
[[бихте фиксирали]],
[[биха фиксирали]],
}}</text>
      <sha1>khaszn5x5z45ypfjvr54b73ey00ruwz</sha1>
    </revision>
  </page>
  <page>
    <title>Шаблон:Словоформи/филизя</title>
    <ns>10</ns>
    <id>446894</id>
    <revision>
      <id>478876</id>
      <timestamp>2005-05-07T19:26:50Z</timestamp>
      <contributor>
        <username>Bgbot</username>
        <id>83</id>
      </contributor>
      <comment>Борислав: Шаблон със словоформи</comment>
      <model>wikitext</model>
      <format>text/x-wiki</format>
      <text bytes="20464" xml:space="preserve">{{Шаблон:Словоформи/Глагол|
  ОСНОВНА ФОРМА = филизя
| СЕГ.ВР., 1Л., ЕД.Ч. = фи·ли·зя
| СЕГ.ВР., 1Л., МН.Ч. = фи·ли·зим
| СЕГ.ВР., 2Л., ЕД.Ч. = фи·ли·зиш
| СЕГ.ВР., 2Л., МН.Ч. = фи·ли·зи·те
| СЕГ.ВР., 3Л., ЕД.Ч. = фи·ли·зи
| СЕГ.ВР., 3Л., МН.Ч. = фи·ли·зят
| МИН.СВ.ВР., 1Л., ЕД.Ч. = фи·ли·зих
| МИН.СВ.ВР., 1Л., МН.Ч. = фи·ли·зих·ме
| МИН.СВ.ВР., 2Л., ЕД.Ч. = фи·ли·зи
| МИН.СВ.ВР., 2Л., МН.Ч. = фи·ли·зих·те
| МИН.СВ.ВР., 3Л., ЕД.Ч. = фи·ли·зи
| МИН.СВ.ВР., 3Л., МН.Ч. = фи·ли·зи·ха
| МИН.НЕСВ.ВР., 1Л., ЕД.Ч. = фи·ли·зех
| МИН.НЕСВ.ВР., 1Л., МН.Ч. = фи·ли·зех·ме
| МИН.НЕСВ.ВР., 2Л., ЕД.Ч. = фи·ли·зе·ше
| МИН.НЕСВ.ВР., 2Л., МН.Ч. = фи·ли·зех·те
| МИН.НЕСВ.ВР., 3Л., ЕД.Ч. = фи·ли·зе·ше
| МИН.НЕСВ.ВР., 3Л., МН.Ч. = фи·ли·зе·ха
| МИН.НЕОПР.ВР., 1Л., ЕД.Ч., М.Р. = филизил съм
| МИН.НЕОПР.ВР., 1Л., ЕД.Ч., Ж.Р. = филизила съм
| МИН.НЕОПР.ВР., 1Л., ЕД.Ч., СР.Р. = филизило съм
| МИН.НЕОПР.ВР., 1Л., МН.Ч. = филизили сме
| МИН.НЕОПР.ВР., 2Л., ЕД.Ч., М.Р. = филизил си
| МИН.НЕОПР.ВР., 2Л., ЕД.Ч., Ж.Р. = филизила си
| МИН.НЕОПР.ВР., 2Л., ЕД.Ч., СР.Р. = филизило си
| МИН.НЕОПР.ВР., 2Л., МН.Ч. = филизили сте
| МИН.НЕОПР.ВР., 3Л., ЕД.Ч., М.Р. = филизил е
| МИН.НЕОПР.ВР., 3Л., ЕД.Ч., Ж.Р. = филизила е
| МИН.НЕОПР.ВР., 3Л., ЕД.Ч., СР.Р. = филизило е
| МИН.НЕОПР.ВР., 3Л., МН.Ч. = филизили са
| МИН.ПРЕД.ВР., 1Л., ЕД.Ч., М.Р. = бях филизил
| МИН.ПРЕД.ВР., 1Л., ЕД.Ч., Ж.Р. = бях филизила
| МИН.ПРЕД.ВР., 1Л., ЕД.Ч., СР.Р. = бях филизило
| МИН.ПРЕД.ВР., 1Л., МН.Ч. = бяхме филизили
| МИН.ПРЕД.ВР., 2Л., ЕД.Ч., М.Р. = беше филизил
| МИН.ПРЕД.ВР., 2Л., ЕД.Ч., Ж.Р. = беше филизила
| МИН.ПРЕД.ВР., 2Л., ЕД.Ч., СР.Р. = беше филизило
| МИН.ПРЕД.ВР., 2Л., МН.Ч. = бяхте филизили
| МИН.ПРЕД.ВР., 3Л., ЕД.Ч., М.Р. = беше филизил
| МИН.ПРЕД.ВР., 3Л., ЕД.Ч., Ж.Р. = беше филизила
| МИН.ПРЕД.ВР., 3Л., ЕД.Ч., СР.Р. = беше филизило
| МИН.ПРЕД.ВР., 3Л., МН.Ч. = бяха филизили
| БЪД.ВР., 1Л., ЕД.Ч. = ще филизя
| БЪД.ВР., 1Л., МН.Ч. = ще филизим
| БЪД.ВР., 2Л., ЕД.Ч. = ще филизиш
| БЪД.ВР., 2Л., МН.Ч. = ще филизите
| БЪД.ВР., 3Л., ЕД.Ч. = ще филизи
| БЪД.ВР., 3Л., МН.Ч. = ще филизят
| БЪД.ПРЕД.ВР., 1Л., ЕД.Ч., М.Р. = ще съм филизил
| БЪД.ПРЕД.ВР., 1Л., ЕД.Ч., Ж.Р. = ще съм филизила
| БЪД.ПРЕД.ВР., 1Л., ЕД.Ч., СР.Р. = ще съм филизило
| БЪД.ПРЕД.ВР., 1Л., МН.Ч. = ще сме филизили
| БЪД.ПРЕД.ВР., 2Л., ЕД.Ч., М.Р. = ще си филизил
| БЪД.ПРЕД.ВР., 2Л., ЕД.Ч., Ж.Р. = ще си филизила
| БЪД.ПРЕД.ВР., 2Л., ЕД.Ч., СР.Р. = ще си филизило
| БЪД.ПРЕД.ВР., 2Л., МН.Ч. = ще сте филизили
| БЪД.ПРЕД.ВР., 3Л., ЕД.Ч., М.Р. = ще е филизил
| БЪД.ПРЕД.ВР., 3Л., ЕД.Ч., Ж.Р. = ще е филизила
| БЪД.ПРЕД.ВР., 3Л., ЕД.Ч., СР.Р. = ще е филизило
| БЪД.ПРЕД.ВР., 3Л., МН.Ч. = ще са филизили
| БЪД.ВР. В МИН., 1Л., ЕД.Ч. = щях да филизя
| БЪД.ВР. В МИН., 1Л., МН.Ч. = щяхме да филизим
| БЪД.ВР. В МИН., 2Л., ЕД.Ч. = щеше да филизиш
| БЪД.ВР. В МИН., 2Л., МН.Ч. = щяхте да филизите
| БЪД.ВР. В МИН., 3Л., ЕД.Ч. = щеше да филизи
| БЪД.ВР. В МИН., 3Л., МН.Ч. = щяха да филизят
| БЪД.ПРЕД.ВР. В МИН., 1Л., ЕД.Ч., М.Р. = щях да съм филизил
| БЪД.ПРЕД.ВР. В МИН., 1Л., ЕД.Ч., Ж.Р. = щях да съм филизила
| БЪД.ПРЕД.ВР. В МИН., 1Л., ЕД.Ч., СР.Р. = щях да съм филизило
| БЪД.ПРЕД.ВР. В МИН., 1Л., МН.Ч. = щяхме да сме филизили
| БЪД.ПРЕД.ВР. В МИН., 2Л., ЕД.Ч., М.Р. = щеше да си филизил
| БЪД.ПРЕД.ВР. В МИН., 2Л., ЕД.Ч., Ж.Р. = щеше да си филизила
| БЪД.ПРЕД.ВР. В МИН., 2Л., ЕД.Ч., СР.Р. = щеше да си филизило
| БЪД.ПРЕД.ВР. В МИН., 2Л., МН.Ч. = щяхте да сте филизили
| БЪД.ПРЕД.ВР. В МИН., 3Л., ЕД.Ч., М.Р. = щеше да е филизил
| БЪД.ПРЕД.ВР. В МИН., 3Л., ЕД.Ч., Ж.Р. = щеше да е филизила
| БЪД.ПРЕД.ВР. В МИН., 3Л., ЕД.Ч., СР.Р. = щеше да е филизило
| БЪД.ПРЕД.ВР. В МИН., 3Л., МН.Ч. = щяха да са филизили
| ПР.НАКЛ., СЕГ.ВР., 1Л., ЕД.Ч., М.Р. = филизел съм
| ПР.НАКЛ., СЕГ.ВР., 1Л., ЕД.Ч., Ж.Р. = филизела съм
| ПР.НАКЛ., СЕГ.ВР., 1Л., ЕД.Ч., СР.Р. = филизело съм
| ПР.НАКЛ., СЕГ.ВР., 1Л., МН.Ч. = филизели сме
| ПР.НАКЛ., СЕГ.ВР., 2Л., ЕД.Ч., М.Р. = филизел си
| ПР.НАКЛ., СЕГ.ВР., 2Л., ЕД.Ч., Ж.Р. = филизела си
| ПР.НАКЛ., СЕГ.ВР., 2Л., ЕД.Ч., СР.Р. = филизело си
| ПР.НАКЛ., СЕГ.ВР., 2Л., МН.Ч. = филизели сте
| ПР.НАКЛ., СЕГ.ВР., 3Л., ЕД.Ч., М.Р. = филизел (е)
| ПР.НАКЛ., СЕГ.ВР., 3Л., ЕД.Ч., Ж.Р. = филизела (е)
| ПР.НАКЛ., СЕГ.ВР., 3Л., ЕД.Ч., СР.Р. = филизело (е)
| ПР.НАКЛ., СЕГ.ВР., 3Л., МН.Ч. = филизели (са)
| ПР.НАКЛ., МИН.СВ.ВР., 1Л., ЕД.Ч., М.Р. = филизил съм
| ПР.НАКЛ., МИН.СВ.ВР., 1Л., ЕД.Ч., Ж.Р. = филизила съм
| ПР.НАКЛ., МИН.СВ.ВР., 1Л., ЕД.Ч., СР.Р. = филизило съм
| ПР.НАКЛ., МИН.СВ.ВР., 1Л., МН.Ч. = филизили сме
| ПР.НАКЛ., МИН.СВ.ВР., 2Л., ЕД.Ч., М.Р. = филизил си
| ПР.НАКЛ., МИН.СВ.ВР., 2Л., ЕД.Ч., Ж.Р. = филизила си
| ПР.НАКЛ., МИН.СВ.ВР., 2Л., ЕД.Ч., СР.Р. = филизило си
| ПР.НАКЛ., МИН.СВ.ВР., 2Л., МН.Ч. = филизили сте
| ПР.НАКЛ., МИН.СВ.ВР., 3Л., ЕД.Ч., М.Р. = филизил (е)
| ПР.НАКЛ., МИН.СВ.ВР., 3Л., ЕД.Ч., Ж.Р. = филизила (е)
| ПР.НАКЛ., МИН.СВ.ВР., 3Л., ЕД.Ч., СР.Р. = филизило (е)
| ПР.НАКЛ., МИН.СВ.ВР., 3Л., МН.Ч. = филизили (са)
| ПР.НАКЛ., МИН.НЕОПР.ВР., 1Л., ЕД.Ч., М.Р. = бил съм филизил
| ПР.НАКЛ., МИН.НЕОПР.ВР., 1Л., ЕД.Ч., Ж.Р. = била съм филизила
| ПР.НАКЛ., МИН.НЕОПР.ВР., 1Л., ЕД.Ч., СР.Р. = било съм филизило
| ПР.НАКЛ., МИН.НЕОПР.ВР., 1Л., МН.Ч. = били сме филизили
| ПР.НАКЛ., МИН.НЕОПР.ВР., 2Л., ЕД.Ч., М.Р. = бил си филизил
| ПР.НАКЛ., МИН.НЕОПР.ВР., 2Л., ЕД.Ч., Ж.Р. = била си филизила
| ПР.НАКЛ., МИН.НЕОПР.ВР., 2Л., ЕД.Ч., СР.Р. = било си филизило
| ПР.НАКЛ., МИН.НЕОПР.ВР., 2Л., МН.Ч. = били сте филизили
| ПР.НАКЛ., МИН.НЕОПР.ВР., 3Л., ЕД.Ч., М.Р. = бил (е) филизил
| ПР.НАКЛ., МИН.НЕОПР.ВР., 3Л., ЕД.Ч., Ж.Р. = била (е) филизила
| ПР.НАКЛ., МИН.НЕОПР.ВР., 3Л., ЕД.Ч., СР.Р. = било (е) филизило
| ПР.НАКЛ., МИН.НЕОПР.ВР., 3Л., МН.Ч. = били (са) филизили
| ПР.НАКЛ., БЪД.ВР., 1Л., ЕД.Ч., М.Р. = щял съм да филизя
| ПР.НАКЛ., БЪД.ВР., 1Л., ЕД.Ч., Ж.Р. = щяла съм да филизя
| ПР.НАКЛ., БЪД.ВР., 1Л., ЕД.Ч., СР.Р. = щяло съм да филизя
| ПР.НАКЛ., БЪД.ВР., 1Л., МН.Ч. = щели сме да филизим
| ПР.НАКЛ., БЪД.ВР., 2Л., ЕД.Ч., М.Р. = щял си да филизиш
| ПР.НАКЛ., БЪД.ВР., 2Л., ЕД.Ч., Ж.Р. = щяла си да филизиш
| ПР.НАКЛ., БЪД.ВР., 2Л., ЕД.Ч., СР.Р. = щяло си да филизиш
| ПР.НАКЛ., БЪД.ВР., 2Л., МН.Ч. = щели сте да филизите
| ПР.НАКЛ., БЪД.ВР., 3Л., ЕД.Ч., М.Р. = щял (е) да филизи
| ПР.НАКЛ., БЪД.ВР., 3Л., ЕД.Ч., Ж.Р. = щяла (е) да филизи
| ПР.НАКЛ., БЪД.ВР., 3Л., ЕД.Ч., СР.Р. = щяло (е) да филизи
| ПР.НАКЛ., БЪД.ВР., 3Л., МН.Ч. = щели (са) да филизят
| ПР.НАКЛ., БЪД.ПРЕД.ВР., 1Л., ЕД.Ч., М.Р. = щял съм да съм филизил
| ПР.НАКЛ., БЪД.ПРЕД.ВР., 1Л., ЕД.Ч., Ж.Р. = щяла съм да съм филизила
| ПР.НАКЛ., БЪД.ПРЕД.ВР., 1Л., ЕД.Ч., СР.Р. = щяло съм да съм филизило
| ПР.НАКЛ., БЪД.ПРЕД.ВР., 1Л., МН.Ч. = щели сме да сме филизили
| ПР.НАКЛ., БЪД.ПРЕД.ВР., 2Л., ЕД.Ч., М.Р. = щял си да си филизил
| ПР.НАКЛ., БЪД.ПРЕД.ВР., 2Л., ЕД.Ч., Ж.Р. = щяла си да си филизила
| ПР.НАКЛ., БЪД.ПРЕД.ВР., 2Л., ЕД.Ч., СР.Р. = щяло си да си филизило
| ПР.НАКЛ., БЪД.ПРЕД.ВР., 2Л., МН.Ч. = щели сте да сте филизили
| ПР.НАКЛ., БЪД.ПРЕД.ВР., 3Л., ЕД.Ч., М.Р. = щял (е) да е филизил
| ПР.НАКЛ., БЪД.ПРЕД.ВР., 3Л., ЕД.Ч., Ж.Р. = щяла (е) да е филизила
| ПР.НАКЛ., БЪД.ПРЕД.ВР., 3Л., ЕД.Ч., СР.Р. = щяло (е) да е филизило
| ПР.НАКЛ., БЪД.ПРЕД.ВР., 3Л., МН.Ч. = щели (са) да са филизили
| УСЛОВНО НАКЛОНЕНИЕ, 1Л., ЕД.Ч., М.Р. = бих филизил
| УСЛОВНО НАКЛОНЕНИЕ, 1Л., ЕД.Ч., Ж.Р. = бих филизила
| УСЛОВНО НАКЛОНЕНИЕ, 1Л., ЕД.Ч., СР.Р. = бих филизило
| УСЛОВНО НАКЛОНЕНИЕ, 1Л., МН.Ч. = бихме филизили
| УСЛОВНО НАКЛОНЕНИЕ, 2Л., ЕД.Ч., М.Р. = би филизил
| УСЛОВНО НАКЛОНЕНИЕ, 2Л., ЕД.Ч., Ж.Р. = би филизила
| УСЛОВНО НАКЛОНЕНИЕ, 2Л., ЕД.Ч., СР.Р. = би филизило
| УСЛОВНО НАКЛОНЕНИЕ, 2Л., МН.Ч. = бихте филизили
| УСЛОВНО НАКЛОНЕНИЕ, 3Л., ЕД.Ч., М.Р. = би филизил
| УСЛОВНО НАКЛОНЕНИЕ, 3Л., ЕД.Ч., Ж.Р. = би филизила
| УСЛОВНО НАКЛОНЕНИЕ, 3Л., ЕД.Ч., СР.Р. = би филизило
| УСЛОВНО НАКЛОНЕНИЕ, 3Л., МН.Ч. = биха филизили
| ПОВЕЛИТЕЛНО НАКЛОНЕНИЕ, ЕД.Ч. = фи·ли·зи
| ПОВЕЛИТЕЛНО НАКЛОНЕНИЕ, МН.Ч. = фи·ли·зе·те
| МИН.СТРАД.ПРИЧ. М.Р. = фи·ли·зен
| МИН.СТРАД.ПРИЧ. М.Р. НЕПЪЛЕН ЧЛЕН = фи·ли·зе·ния
| МИН.СТРАД.ПРИЧ. М.Р. ПЪЛЕН ЧЛЕН = фи·ли·зе·ни·ят
| МИН.СТРАД.ПРИЧ. Ж.Р. = фи·ли·зе·на
| МИН.СТРАД.ПРИЧ. Ж.Р. ЧЛЕН = фи·ли·зе·на·та
| МИН.СТРАД.ПРИЧ. СР.Р. = фи·ли·зе·но
| МИН.СТРАД.ПРИЧ. СР.Р. ЧЛЕН = фи·ли·зе·но·то
| МИН.СТРАД.ПРИЧ. МН.Ч. = фи·ли·зе·ни
| МИН.СТРАД.ПРИЧ. МН.Ч. ЧЛЕН = фи·ли·зе·ни·те
| МИН.ДЕЯТ.СВ.ПРИЧ. М.Р. = фи·ли·зил
| МИН.ДЕЯТ.СВ.ПРИЧ. М.Р. НЕПЪЛЕН ЧЛЕН = фи·ли·зи·лия
| МИН.ДЕЯТ.СВ.ПРИЧ. М.Р. ПЪЛЕН ЧЛЕН = фи·ли·зи·ли·ят
| МИН.ДЕЯТ.СВ.ПРИЧ. Ж.Р. = фи·ли·зи·ла
| МИН.ДЕЯТ.СВ.ПРИЧ. Ж.Р. ЧЛЕН = фи·ли·зи·ла·та
| МИН.ДЕЯТ.СВ.ПРИЧ. СР.Р. = фи·ли·зи·ло
| МИН.ДЕЯТ.СВ.ПРИЧ. СР.Р. ЧЛЕН = фи·ли·зи·ло·то
| МИН.ДЕЯТ.СВ.ПРИЧ. МН.Ч. = фи·ли·зи·ли
| МИН.ДЕЯТ.СВ.ПРИЧ. МН.Ч. ЧЛЕН = фи·ли·зи·ли·те
| МИН.ДЕЯТ.НЕСВ.ПРИЧ. М.Р. = фи·ли·зел
| МИН.ДЕЯТ.НЕСВ.ПРИЧ. М.Р. НЕПЪЛЕН ЧЛЕН = фи·ли·зе·лия
| МИН.ДЕЯТ.НЕСВ.ПРИЧ. М.Р. ПЪЛЕН ЧЛЕН = фи·ли·зе·ли·ят
| МИН.ДЕЯТ.НЕСВ.ПРИЧ. Ж.Р. = фи·ли·зе·ла
| МИН.ДЕЯТ.НЕСВ.ПРИЧ. Ж.Р. ЧЛЕН = фи·ли·зе·ла·та
| МИН.ДЕЯТ.НЕСВ.ПРИЧ. СР.Р. = фи·ли·зе·ло
| МИН.ДЕЯТ.НЕСВ.ПРИЧ. СР.Р. ЧЛЕН = фи·ли·зе·ло·то
| МИН.ДЕЯТ.НЕСВ.ПРИЧ. МН.Ч. = фи·ли·зе·ли
| МИН.ДЕЯТ.НЕСВ.ПРИЧ. МН.Ч. ЧЛЕН = фи·ли·зе·ли·те
| СЕГ.ДЕЯТ.ПРИЧ. М.Р. = фи·ли·зещ
| СЕГ.ДЕЯТ.ПРИЧ. М.Р. НЕПЪЛЕН ЧЛЕН = фи·ли·зе·щия
| СЕГ.ДЕЯТ.ПРИЧ. М.Р. ПЪЛЕН ЧЛЕН = фи·ли·зе·щи·ят
| СЕГ.ДЕЯТ.ПРИЧ. Ж.Р. = фи·ли·зе·ща
| СЕГ.ДЕЯТ.ПРИЧ. Ж.Р. ЧЛЕН = фи·ли·зе·ща·та
| СЕГ.ДЕЯТ.ПРИЧ. СР.Р. = фи·ли·зе·що
| СЕГ.ДЕЯТ.ПРИЧ. СР.Р. ЧЛЕН = фи·ли·зе·що·то
| СЕГ.ДЕЯТ.ПРИЧ. МН.Ч. = фи·ли·зе·щи
| СЕГ.ДЕЯТ.ПРИЧ. МН.Ч. ЧЛЕН = фи·ли·зе·щи·те
| ДЕЕПРИЧАСТИЕ = фи·ли·зей·ки
| СКРИТИ ПРЕПРАТКИ = 
[[филизя]],
[[филизиш]],
[[филизи]],
[[филизим]],
[[филизите]],
[[филизят]],
[[филизих]],
[[филизихме]],
[[филизихте]],
[[филизиха]],
[[филизех]],
[[филизеше]],
[[филизехме]],
[[филизехте]],
[[филизеха]],
[[филизете]],
[[филизил]],
[[филизилия]],
[[филизилият]],
[[филизила]],
[[филизилата]],
[[филизило]],
[[филизилото]],
[[филизили]],
[[филизилите]],
[[филизел]],
[[филизелия]],
[[филизелият]],
[[филизела]],
[[филизелата]],
[[филизело]],
[[филизелото]],
[[филизели]],
[[филизелите]],
[[филизен]],
[[филизения]],
[[филизеният]],
[[филизена]],
[[филизената]],
[[филизено]],
[[филизеното]],
[[филизени]],
[[филизените]],
[[филизещ]],
[[филизещия]],
[[филизещият]],
[[филизеща]],
[[филизещата]],
[[филизещо]],
[[филизещото]],
[[филизещи]],
[[филизещите]],
[[филизейки]],
[[филизил съм]],
[[филизила съм]],
[[филизило съм]],
[[филизили сме]],
[[филизил си]],
[[филизила си]],
[[филизило си]],
[[филизили сте]],
[[филизил е]],
[[филизила е]],
[[филизило е]],
[[филизили са]],
[[бях филизил]],
[[бях филизила]],
[[бях филизило]],
[[бяхме филизили]],
[[беше филизил]],
[[беше филизила]],
[[беше филизило]],
[[бяхте филизили]],
[[бяха филизили]],
[[ще филизя]],
[[ще филизим]],
[[ще филизиш]],
[[ще филизите]],
[[ще филизи]],
[[ще филизят]],
[[ще съм филизил]],
[[ще съм филизила]],
[[ще съм филизило]],
[[ще сме филизили]],
[[ще си филизил]],
[[ще си филизила]],
[[ще си филизило]],
[[ще сте филизили]],
[[ще е филизил]],
[[ще е филизила]],
[[ще е филизило]],
[[ще са филизили]],
[[щях да филизя]],
[[щяхме да филизим]],
[[щеше да филизиш]],
[[щяхте да филизите]],
[[щеше да филизи]],
[[щяха да филизят]],
[[щях да съм филизил]],
[[щях да съм филизила]],
[[щях да съм филизило]],
[[щяхме да сме филизили]],
[[щеше да си филизил]],
[[щеше да си филизила]],
[[щеше да си филизило]],
[[щяхте да сте филизили]],
[[щеше да е филизил]],
[[щеше да е филизила]],
[[щеше да е филизило]],
[[щяха да са филизили]],
[[филизел съм]],
[[филизела съм]],
[[филизело съм]],
[[филизели сме]],
[[филизел си]],
[[филизела си]],
[[филизело си]],
[[филизели сте]],
[[филизел е]],
[[филизела е]],
[[филизело е]],
[[филизели са]],
[[бил съм филизил]],
[[била съм филизила]],
[[било съм филизило]],
[[били сме филизили]],
[[бил си филизил]],
[[била си филизила]],
[[било си филизило]],
[[били сте филизили]],
[[бил е филизил]],
[[била е филизила]],
[[било е филизило]],
[[били са филизили]],
[[щял съм да филизя]],
[[щяла съм да филизя]],
[[щяло съм да филизя]],
[[щели сме да филизим]],
[[щял си да филизиш]],
[[щяла си да филизиш]],
[[щяло си да филизиш]],
[[щели сте да филизите]],
[[щял да филизи]],
[[щяла да филизи]],
[[щяло да филизи]],
[[щели да филизят]],
[[щял е да филизи]],
[[щяла е да филизи]],
[[щяло е да филизи]],
[[щели са да филизят]],
[[щял съм да съм филизил]],
[[щяла съм да съм филизила]],
[[щяло съм да съм филизило]],
[[щели сме да сме филизили]],
[[щял си да си филизил]],
[[щяла си да си филизила]],
[[щяло си да си филизило]],
[[щели сте да сте филизили]],
[[щял да е филизил]],
[[щяла да е филизила]],
[[щяло да е филизило]],
[[щели да са филизили]],
[[щял е да е филизил]],
[[щяла е да е филизила]],
[[щяло е да е филизило]],
[[щели са да са филизили]],
[[бих филизил]],
[[бих филизила]],
[[бих филизило]],
[[бихме филизили]],
[[би филизил]],
[[би филизила]],
[[би филизило]],
[[бихте филизили]],
[[биха филизили]],
}}</text>
      <sha1>384c93n67s8j424pklivpp4e7akae4x</sha1>
    </revision>
  </page>
  <page>
    <title>Шаблон:Словоформи/филмирам</title>
    <ns>10</ns>
    <id>567700</id>
    <revision>
      <id>599680</id>
      <timestamp>2005-05-12T11:09:07Z</timestamp>
      <contributor>
        <username>Bgbot</username>
        <id>83</id>
      </contributor>
      <comment>Борислав: Шаблон със словоформи</comment>
      <model>wikitext</model>
      <format>text/x-wiki</format>
      <text bytes="20590" xml:space="preserve">{{Шаблон:Словоформи/Глагол|
  ОСНОВНА ФОРМА = филмирам
| СЕГ.ВР., 1Л., ЕД.Ч. = фил·ми·рам
| СЕГ.ВР., 1Л., МН.Ч. = фил·ми·ра·ме
| СЕГ.ВР., 2Л., ЕД.Ч. = фил·ми·раш
| СЕГ.ВР., 2Л., МН.Ч. = фил·ми·ра·те
| СЕГ.ВР., 3Л., ЕД.Ч. = фил·ми·ра
| СЕГ.ВР., 3Л., МН.Ч. = фил·ми·рат
| МИН.СВ.ВР., 1Л., ЕД.Ч. = фил·ми·рах
| МИН.СВ.ВР., 1Л., МН.Ч. = фил·ми·рах·ме
| МИН.СВ.ВР., 2Л., ЕД.Ч. = фил·ми·ра
| МИН.СВ.ВР., 2Л., МН.Ч. = фил·ми·рах·те
| МИН.СВ.ВР., 3Л., ЕД.Ч. = фил·ми·ра
| МИН.СВ.ВР., 3Л., МН.Ч. = фил·ми·ра·ха
| МИН.НЕСВ.ВР., 1Л., ЕД.Ч. = фил·ми·рах
| МИН.НЕСВ.ВР., 1Л., МН.Ч. = фил·ми·рах·ме
| МИН.НЕСВ.ВР., 2Л., ЕД.Ч. = фил·ми·ра·ше
| МИН.НЕСВ.ВР., 2Л., МН.Ч. = фил·ми·рах·те
| МИН.НЕСВ.ВР., 3Л., ЕД.Ч. = фил·ми·ра·ше
| МИН.НЕСВ.ВР., 3Л., МН.Ч. = фил·ми·ра·ха
| МИН.НЕОПР.ВР., 1Л., ЕД.Ч., М.Р. = филмирал съм
| МИН.НЕОПР.ВР., 1Л., ЕД.Ч., Ж.Р. = филмирала съм
| МИН.НЕОПР.ВР., 1Л., ЕД.Ч., СР.Р. = филмирало съм
| МИН.НЕОПР.ВР., 1Л., МН.Ч. = филмирали сме
| МИН.НЕОПР.ВР., 2Л., ЕД.Ч., М.Р. = филмирал си
| МИН.НЕОПР.ВР., 2Л., ЕД.Ч., Ж.Р. = филмирала си
| МИН.НЕОПР.ВР., 2Л., ЕД.Ч., СР.Р. = филмирало си
| МИН.НЕОПР.ВР., 2Л., МН.Ч. = филмирали сте
| МИН.НЕОПР.ВР., 3Л., ЕД.Ч., М.Р. = филмирал е
| МИН.НЕОПР.ВР., 3Л., ЕД.Ч., Ж.Р. = филмирала е
| МИН.НЕОПР.ВР., 3Л., ЕД.Ч., СР.Р. = филмирало е
| МИН.НЕОПР.ВР., 3Л., МН.Ч. = филмирали са
| МИН.ПРЕД.ВР., 1Л., ЕД.Ч., М.Р. = бях филмирал
| МИН.ПРЕД.ВР., 1Л., ЕД.Ч., Ж.Р. = бях филмирала
| МИН.ПРЕД.ВР., 1Л., ЕД.Ч., СР.Р. = бях филмирало
| МИН.ПРЕД.ВР., 1Л., МН.Ч. = бяхме филмирали
| МИН.ПРЕД.ВР., 2Л., ЕД.Ч., М.Р. = беше филмирал
| МИН.ПРЕД.ВР., 2Л., ЕД.Ч., Ж.Р. = беше филмирала
| МИН.ПРЕД.ВР., 2Л., ЕД.Ч., СР.Р. = беше филмирало
| МИН.ПРЕД.ВР., 2Л., МН.Ч. = бяхте филмирали
| МИН.ПРЕД.ВР., 3Л., ЕД.Ч., М.Р. = беше филмирал
| МИН.ПРЕД.ВР., 3Л., ЕД.Ч., Ж.Р. = беше филмирала
| МИН.ПРЕД.ВР., 3Л., ЕД.Ч., СР.Р. = беше филмирало
| МИН.ПРЕД.ВР., 3Л., МН.Ч. = бяха филмирали
| БЪД.ВР., 1Л., ЕД.Ч. = ще филмирам
| БЪД.ВР., 1Л., МН.Ч. = ще филмираме
| БЪД.ВР., 2Л., ЕД.Ч. = ще филмираш
| БЪД.ВР., 2Л., МН.Ч. = ще филмирате
| БЪД.ВР., 3Л., ЕД.Ч. = ще филмира
| БЪД.ВР., 3Л., МН.Ч. = ще филмират
| БЪД.ПРЕД.ВР., 1Л., ЕД.Ч., М.Р. = ще съм филмирал
| БЪД.ПРЕД.ВР., 1Л., ЕД.Ч., Ж.Р. = ще съм филмирала
| БЪД.ПРЕД.ВР., 1Л., ЕД.Ч., СР.Р. = ще съм филмирало
| БЪД.ПРЕД.ВР., 1Л., МН.Ч. = ще сме филмирали
| БЪД.ПРЕД.ВР., 2Л., ЕД.Ч., М.Р. = ще си филмирал
| БЪД.ПРЕД.ВР., 2Л., ЕД.Ч., Ж.Р. = ще си филмирала
| БЪД.ПРЕД.ВР., 2Л., ЕД.Ч., СР.Р. = ще си филмирало
| БЪД.ПРЕД.ВР., 2Л., МН.Ч. = ще сте филмирали
| БЪД.ПРЕД.ВР., 3Л., ЕД.Ч., М.Р. = ще е филмирал
| БЪД.ПРЕД.ВР., 3Л., ЕД.Ч., Ж.Р. = ще е филмирала
| БЪД.ПРЕД.ВР., 3Л., ЕД.Ч., СР.Р. = ще е филмирало
| БЪД.ПРЕД.ВР., 3Л., МН.Ч. = ще са филмирали
| БЪД.ВР. В МИН., 1Л., ЕД.Ч. = щях да филмирам
| БЪД.ВР. В МИН., 1Л., МН.Ч. = щяхме да филмираме
| БЪД.ВР. В МИН., 2Л., ЕД.Ч. = щеше да филмираш
| БЪД.ВР. В МИН., 2Л., МН.Ч. = щяхте да филмирате
| БЪД.ВР. В МИН., 3Л., ЕД.Ч. = щеше да филмира
| БЪД.ВР. В МИН., 3Л., МН.Ч. = щяха да филмират
| БЪД.ПРЕД.ВР. В МИН., 1Л., ЕД.Ч., М.Р. = щях да съм филмирал
| БЪД.ПРЕД.ВР. В МИН., 1Л., ЕД.Ч., Ж.Р. = щях да съм филмирала
| БЪД.ПРЕД.ВР. В МИН., 1Л., ЕД.Ч., СР.Р. = щях да съм филмирало
| БЪД.ПРЕД.ВР. В МИН., 1Л., МН.Ч. = щяхме да сме филмирали
| БЪД.ПРЕД.ВР. В МИН., 2Л., ЕД.Ч., М.Р. = щеше да си филмирал
| БЪД.ПРЕД.ВР. В МИН., 2Л., ЕД.Ч., Ж.Р. = щеше да си филмирала
| БЪД.ПРЕД.ВР. В МИН., 2Л., ЕД.Ч., СР.Р. = щеше да си филмирало
| БЪД.ПРЕД.ВР. В МИН., 2Л., МН.Ч. = щяхте да сте филмирали
| БЪД.ПРЕД.ВР. В МИН., 3Л., ЕД.Ч., М.Р. = щеше да е филмирал
| БЪД.ПРЕД.ВР. В МИН., 3Л., ЕД.Ч., Ж.Р. = щеше да е филмирала
| БЪД.ПРЕД.ВР. В МИН., 3Л., ЕД.Ч., СР.Р. = щеше да е филмирало
| БЪД.ПРЕД.ВР. В МИН., 3Л., МН.Ч. = щяха да са филмирали
| ПР.НАКЛ., СЕГ.ВР., 1Л., ЕД.Ч., М.Р. = филмирал съм
| ПР.НАКЛ., СЕГ.ВР., 1Л., ЕД.Ч., Ж.Р. = филмирала съм
| ПР.НАКЛ., СЕГ.ВР., 1Л., ЕД.Ч., СР.Р. = филмирало съм
| ПР.НАКЛ., СЕГ.ВР., 1Л., МН.Ч. = филмирали сме
| ПР.НАКЛ., СЕГ.ВР., 2Л., ЕД.Ч., М.Р. = филмирал си
| ПР.НАКЛ., СЕГ.ВР., 2Л., ЕД.Ч., Ж.Р. = филмирала си
| ПР.НАКЛ., СЕГ.ВР., 2Л., ЕД.Ч., СР.Р. = филмирало си
| ПР.НАКЛ., СЕГ.ВР., 2Л., МН.Ч. = филмирали сте
| ПР.НАКЛ., СЕГ.ВР., 3Л., ЕД.Ч., М.Р. = филмирал (е)
| ПР.НАКЛ., СЕГ.ВР., 3Л., ЕД.Ч., Ж.Р. = филмирала (е)
| ПР.НАКЛ., СЕГ.ВР., 3Л., ЕД.Ч., СР.Р. = филмирало (е)
| ПР.НАКЛ., СЕГ.ВР., 3Л., МН.Ч. = филмирали (са)
| ПР.НАКЛ., МИН.СВ.ВР., 1Л., ЕД.Ч., М.Р. = филмирал съм
| ПР.НАКЛ., МИН.СВ.ВР., 1Л., ЕД.Ч., Ж.Р. = филмирала съм
| ПР.НАКЛ., МИН.СВ.ВР., 1Л., ЕД.Ч., СР.Р. = филмирало съм
| ПР.НАКЛ., МИН.СВ.ВР., 1Л., МН.Ч. = филмирали сме
| ПР.НАКЛ., МИН.СВ.ВР., 2Л., ЕД.Ч., М.Р. = филмирал си
| ПР.НАКЛ., МИН.СВ.ВР., 2Л., ЕД.Ч., Ж.Р. = филмирала си
| ПР.НАКЛ., МИН.СВ.ВР., 2Л., ЕД.Ч., СР.Р. = филмирало си
| ПР.НАКЛ., МИН.СВ.ВР., 2Л., МН.Ч. = филмирали сте
| ПР.НАКЛ., МИН.СВ.ВР., 3Л., ЕД.Ч., М.Р. = филмирал (е)
| ПР.НАКЛ., МИН.СВ.ВР., 3Л., ЕД.Ч., Ж.Р. = филмирала (е)
| ПР.НАКЛ., МИН.СВ.ВР., 3Л., ЕД.Ч., СР.Р. = филмирало (е)
| ПР.НАКЛ., МИН.СВ.ВР., 3Л., МН.Ч. = филмирали (са)
| ПР.НАКЛ., МИН.НЕОПР.ВР., 1Л., ЕД.Ч., М.Р. = бил съм филмирал
| ПР.НАКЛ., МИН.НЕОПР.ВР., 1Л., ЕД.Ч., Ж.Р. = била съм филмирала
| ПР.НАКЛ., МИН.НЕОПР.ВР., 1Л., ЕД.Ч., СР.Р. = било съм филмирало
| ПР.НАКЛ., МИН.НЕОПР.ВР., 1Л., МН.Ч. = били сме филмирали
| ПР.НАКЛ., МИН.НЕОПР.ВР., 2Л., ЕД.Ч., М.Р. = бил си филмирал
| ПР.НАКЛ., МИН.НЕОПР.ВР., 2Л., ЕД.Ч., Ж.Р. = била си филмирала
| ПР.НАКЛ., МИН.НЕОПР.ВР., 2Л., ЕД.Ч., СР.Р. = било си филмирало
| ПР.НАКЛ., МИН.НЕОПР.ВР., 2Л., МН.Ч. = били сте филмирали
| ПР.НАКЛ., МИН.НЕОПР.ВР., 3Л., ЕД.Ч., М.Р. = бил (е) филмирал
| ПР.НАКЛ., МИН.НЕОПР.ВР., 3Л., ЕД.Ч., Ж.Р. = била (е) филмирала
| ПР.НАКЛ., МИН.НЕОПР.ВР., 3Л., ЕД.Ч., СР.Р. = било (е) филмирало
| ПР.НАКЛ., МИН.НЕОПР.ВР., 3Л., МН.Ч. = били (са) филмирали
| ПР.НАКЛ., БЪД.ВР., 1Л., ЕД.Ч., М.Р. = щял съм да филмирам
| ПР.НАКЛ., БЪД.ВР., 1Л., ЕД.Ч., Ж.Р. = щяла съм да филмирам
| ПР.НАКЛ., БЪД.ВР., 1Л., ЕД.Ч., СР.Р. = щяло съм да филмирам
| ПР.НАКЛ., БЪД.ВР., 1Л., МН.Ч. = щели сме да филмираме
| ПР.НАКЛ., БЪД.ВР., 2Л., ЕД.Ч., М.Р. = щял си да филмираш
| ПР.НАКЛ., БЪД.ВР., 2Л., ЕД.Ч., Ж.Р. = щяла си да филмираш
| ПР.НАКЛ., БЪД.ВР., 2Л., ЕД.Ч., СР.Р. = щяло си да филмираш
| ПР.НАКЛ., БЪД.ВР., 2Л., МН.Ч. = щели сте да филмирате
| ПР.НАКЛ., БЪД.ВР., 3Л., ЕД.Ч., М.Р. = щял (е) да филмира
| ПР.НАКЛ., БЪД.ВР., 3Л., ЕД.Ч., Ж.Р. = щяла (е) да филмира
| ПР.НАКЛ., БЪД.ВР., 3Л., ЕД.Ч., СР.Р. = щяло (е) да филмира
| ПР.НАКЛ., БЪД.ВР., 3Л., МН.Ч. = щели (са) да филмират
| ПР.НАКЛ., БЪД.ПРЕД.ВР., 1Л., ЕД.Ч., М.Р. = щял съм да съм филмирал
| ПР.НАКЛ., БЪД.ПРЕД.ВР., 1Л., ЕД.Ч., Ж.Р. = щяла съм да съм филмирала
| ПР.НАКЛ., БЪД.ПРЕД.ВР., 1Л., ЕД.Ч., СР.Р. = щяло съм да съм филмирало
| ПР.НАКЛ., БЪД.ПРЕД.ВР., 1Л., МН.Ч. = щели сме да сме филмирали
| ПР.НАКЛ., БЪД.ПРЕД.ВР., 2Л., ЕД.Ч., М.Р. = щял си да си филмирал
| ПР.НАКЛ., БЪД.ПРЕД.ВР., 2Л., ЕД.Ч., Ж.Р. = щяла си да си филмирала
| ПР.НАКЛ., БЪД.ПРЕД.ВР., 2Л., ЕД.Ч., СР.Р. = щяло си да си филмирало
| ПР.НАКЛ., БЪД.ПРЕД.ВР., 2Л., МН.Ч. = щели сте да сте филмирали
| ПР.НАКЛ., БЪД.ПРЕД.ВР., 3Л., ЕД.Ч., М.Р. = щял (е) да е филмирал
| ПР.НАКЛ., БЪД.ПРЕД.ВР., 3Л., ЕД.Ч., Ж.Р. = щяла (е) да е филмирала
| ПР.НАКЛ., БЪД.ПРЕД.ВР., 3Л., ЕД.Ч., СР.Р. = щяло (е) да е филмирало
| ПР.НАКЛ., БЪД.ПРЕД.ВР., 3Л., МН.Ч. = щели (са) да са филмирали
| УСЛОВНО НАКЛОНЕНИЕ, 1Л., ЕД.Ч., М.Р. = бих филмирал
| УСЛОВНО НАКЛОНЕНИЕ, 1Л., ЕД.Ч., Ж.Р. = бих филмирала
| УСЛОВНО НАКЛОНЕНИЕ, 1Л., ЕД.Ч., СР.Р. = бих филмирало
| УСЛОВНО НАКЛОНЕНИЕ, 1Л., МН.Ч. = бихме филмирали
| УСЛОВНО НАКЛОНЕНИЕ, 2Л., ЕД.Ч., М.Р. = би филмирал
| УСЛОВНО НАКЛОНЕНИЕ, 2Л., ЕД.Ч., Ж.Р. = би филмирала
| УСЛОВНО НАКЛОНЕНИЕ, 2Л., ЕД.Ч., СР.Р. = би филмирало
| УСЛОВНО НАКЛОНЕНИЕ, 2Л., МН.Ч. = бихте филмирали
| УСЛОВНО НАКЛОНЕНИЕ, 3Л., ЕД.Ч., М.Р. = би филмирал
| УСЛОВНО НАКЛОНЕНИЕ, 3Л., ЕД.Ч., Ж.Р. = би филмирала
| УСЛОВНО НАКЛОНЕНИЕ, 3Л., ЕД.Ч., СР.Р. = би филмирало
| УСЛОВНО НАКЛОНЕНИЕ, 3Л., МН.Ч. = биха филмирали
| ПОВЕЛИТЕЛНО НАКЛОНЕНИЕ, ЕД.Ч. = фил·ми·рай
| ПОВЕЛИТЕЛНО НАКЛОНЕНИЕ, МН.Ч. = фил·ми·рай·те
| МИН.СТРАД.ПРИЧ. М.Р. = фил·ми·ран
| МИН.СТРАД.ПРИЧ. М.Р. НЕПЪЛЕН ЧЛЕН = фил·ми·ра·ния
| МИН.СТРАД.ПРИЧ. М.Р. ПЪЛЕН ЧЛЕН = фил·ми·ра·ни·ят
| МИН.СТРАД.ПРИЧ. Ж.Р. = фил·ми·ра·на
| МИН.СТРАД.ПРИЧ. Ж.Р. ЧЛЕН = фил·ми·ра·на·та
| МИН.СТРАД.ПРИЧ. СР.Р. = фил·ми·ра·но
| МИН.СТРАД.ПРИЧ. СР.Р. ЧЛЕН = фил·ми·ра·но·то
| МИН.СТРАД.ПРИЧ. МН.Ч. = фил·ми·ра·ни
| МИН.СТРАД.ПРИЧ. МН.Ч. ЧЛЕН = фил·ми·ра·ни·те
| МИН.ДЕЯТ.СВ.ПРИЧ. М.Р. = фил·ми·рал
| МИН.ДЕЯТ.СВ.ПРИЧ. М.Р. НЕПЪЛЕН ЧЛЕН = фил·ми·ра·лия
| МИН.ДЕЯТ.СВ.ПРИЧ. М.Р. ПЪЛЕН ЧЛЕН = фил·ми·ра·ли·ят
| МИН.ДЕЯТ.СВ.ПРИЧ. Ж.Р. = фил·ми·ра·ла
| МИН.ДЕЯТ.СВ.ПРИЧ. Ж.Р. ЧЛЕН = фил·ми·ра·ла·та
| МИН.ДЕЯТ.СВ.ПРИЧ. СР.Р. = фил·ми·ра·ло
| МИН.ДЕЯТ.СВ.ПРИЧ. СР.Р. ЧЛЕН = фил·ми·ра·ло·то
| МИН.ДЕЯТ.СВ.ПРИЧ. МН.Ч. = фил·ми·ра·ли
| МИН.ДЕЯТ.СВ.ПРИЧ. МН.Ч. ЧЛЕН = фил·ми·ра·ли·те
| МИН.ДЕЯТ.НЕСВ.ПРИЧ. М.Р. = фил·ми·рал
| МИН.ДЕЯТ.НЕСВ.ПРИЧ. М.Р. НЕПЪЛЕН ЧЛЕН = фил·ми·ра·лия
| МИН.ДЕЯТ.НЕСВ.ПРИЧ. М.Р. ПЪЛЕН ЧЛЕН = фил·ми·ра·ли·ят
| МИН.ДЕЯТ.НЕСВ.ПРИЧ. Ж.Р. = фил·ми·ра·ла
| МИН.ДЕЯТ.НЕСВ.ПРИЧ. Ж.Р. ЧЛЕН = фил·ми·ра·ла·та
| МИН.ДЕЯТ.НЕСВ.ПРИЧ. СР.Р. = фил·ми·ра·ло
| МИН.ДЕЯТ.НЕСВ.ПРИЧ. СР.Р. ЧЛЕН = фил·ми·ра·ло·то
| МИН.ДЕЯТ.НЕСВ.ПРИЧ. МН.Ч. = фил·ми·ра·ли
| МИН.ДЕЯТ.НЕСВ.ПРИЧ. МН.Ч. ЧЛЕН = фил·ми·ра·ли·те
| СЕГ.ДЕЯТ.ПРИЧ. М.Р. = фил·ми·ращ
| СЕГ.ДЕЯТ.ПРИЧ. М.Р. НЕПЪЛЕН ЧЛЕН = фил·ми·ра·щия
| СЕГ.ДЕЯТ.ПРИЧ. М.Р. ПЪЛЕН ЧЛЕН = фил·ми·ра·щи·ят
| СЕГ.ДЕЯТ.ПРИЧ. Ж.Р. = фил·ми·ра·ща
| СЕГ.ДЕЯТ.ПРИЧ. Ж.Р. ЧЛЕН = фил·ми·ра·ща·та
| СЕГ.ДЕЯТ.ПРИЧ. СР.Р. = фил·ми·ра·що
| СЕГ.ДЕЯТ.ПРИЧ. СР.Р. ЧЛЕН = фил·ми·ра·що·то
| СЕГ.ДЕЯТ.ПРИЧ. МН.Ч. = фил·ми·ра·щи
| СЕГ.ДЕЯТ.ПРИЧ. МН.Ч. ЧЛЕН = фил·ми·ра·щи·те
| ДЕЕПРИЧАСТИЕ = фил·ми·рай·ки
| СКРИТИ ПРЕПРАТКИ = 
[[филмирам]],
[[филмираш]],
[[филмира]],
[[филмираме]],
[[филмирате]],
[[филмират]],
[[филмирах]],
[[филмирахме]],
[[филмирахте]],
[[филмираха]],
[[филмираше]],
[[филмирай]],
[[филмирайте]],
[[филмирал]],
[[филмиралия]],
[[филмиралият]],
[[филмирала]],
[[филмиралата]],
[[филмирало]],
[[филмиралото]],
[[филмирали]],
[[филмиралите]],
[[филмиран]],
[[филмирания]],
[[филмираният]],
[[филмирана]],
[[филмираната]],
[[филмирано]],
[[филмираното]],
[[филмирани]],
[[филмираните]],
[[филмиращ]],
[[филмиращия]],
[[филмиращият]],
[[филмираща]],
[[филмиращата]],
[[филмиращо]],
[[филмиращото]],
[[филмиращи]],
[[филмиращите]],
[[филмирайки]],
[[филмирал съм]],
[[филмирала съм]],
[[филмирало съм]],
[[филмирали сме]],
[[филмирал си]],
[[филмирала си]],
[[филмирало си]],
[[филмирали сте]],
[[филмирал е]],
[[филмирала е]],
[[филмирало е]],
[[филмирали са]],
[[бях филмирал]],
[[бях филмирала]],
[[бях филмирало]],
[[бяхме филмирали]],
[[беше филмирал]],
[[беше филмирала]],
[[беше филмирало]],
[[бяхте филмирали]],
[[бяха филмирали]],
[[ще филмирам]],
[[ще филмираме]],
[[ще филмираш]],
[[ще филмирате]],
[[ще филмира]],
[[ще филмират]],
[[ще съм филмирал]],
[[ще съм филмирала]],
[[ще съм филмирало]],
[[ще сме филмирали]],
[[ще си филмирал]],
[[ще си филмирала]],
[[ще си филмирало]],
[[ще сте филмирали]],
[[ще е филмирал]],
[[ще е филмирала]],
[[ще е филмирало]],
[[ще са филмирали]],
[[щях да филмирам]],
[[щяхме да филмираме]],
[[щеше да филмираш]],
[[щяхте да филмирате]],
[[щеше да филмира]],
[[щяха да филмират]],
[[щях да съм филмирал]],
[[щях да съм филмирала]],
[[щях да съм филмирало]],
[[щяхме да сме филмирали]],
[[щеше да си филмирал]],
[[щеше да си филмирала]],
[[щеше да си филмирало]],
[[щяхте да сте филмирали]],
[[щеше да е филмирал]],
[[щеше да е филмирала]],
[[щеше да е филмирало]],
[[щяха да са филмирали]],
[[бил съм филмирал]],
[[била съм филмирала]],
[[било съм филмирало]],
[[били сме филмирали]],
[[бил си филмирал]],
[[била си филмирала]],
[[било си филмирало]],
[[били сте филмирали]],
[[бил е филмирал]],
[[била е филмирала]],
[[било е филмирало]],
[[били са филмирали]],
[[щял съм да филмирам]],
[[щяла съм да филмирам]],
[[щяло съм да филмирам]],
[[щели сме да филмираме]],
[[щял си да филмираш]],
[[щяла си да филмираш]],
[[щяло си да филмираш]],
[[щели сте да филмирате]],
[[щял да филмира]],
[[щяла да филмира]],
[[щяло да филмира]],
[[щели да филмират]],
[[щял е да филмира]],
[[щяла е да филмира]],
[[щяло е да филмира]],
[[щели са да филмират]],
[[щял съм да съм филмирал]],
[[щяла съм да съм филмирала]],
[[щяло съм да съм филмирало]],
[[щели сме да сме филмирали]],
[[щял си да си филмирал]],
[[щяла си да си филмирала]],
[[щяло си да си филмирало]],
[[щели сте да сте филмирали]],
[[щял да е филмирал]],
[[щяла да е филмирала]],
[[щяло да е филмирало]],
[[щели да са филмирали]],
[[щял е да е филмирал]],
[[щяла е да е филмирала]],
[[щяло е да е филмирало]],
[[щели са да са филмирали]],
[[бих филмирал]],
[[бих филмирала]],
[[бих филмирало]],
[[бихме филмирали]],
[[би филмирал]],
[[би филмирала]],
[[би филмирало]],
[[бихте филмирали]],
[[биха филмирали]],
}}</text>
      <sha1>mthyd87o0zjmrrmtggjrjkwxdmnqtef</sha1>
    </revision>
  </page>
  <page>
    <title>Шаблон:Словоформи/философствам</title>
    <ns>10</ns>
    <id>567709</id>
    <revision>
      <id>599689</id>
      <timestamp>2005-05-12T11:09:29Z</timestamp>
      <contributor>
        <username>Bgbot</username>
        <id>83</id>
      </contributor>
      <comment>Борислав: Шаблон със словоформи</comment>
      <model>wikitext</model>
      <format>text/x-wiki</format>
      <text bytes="23660" xml:space="preserve">{{Шаблон:Словоформи/Глагол|
  ОСНОВНА ФОРМА = философствам
| СЕГ.ВР., 1Л., ЕД.Ч. = фи·ло·соф·с·т·вам
| СЕГ.ВР., 1Л., МН.Ч. = фи·ло·соф·с·т·ва·ме
| СЕГ.ВР., 2Л., ЕД.Ч. = фи·ло·соф·с·т·ваш
| СЕГ.ВР., 2Л., МН.Ч. = фи·ло·соф·с·т·ва·те
| СЕГ.ВР., 3Л., ЕД.Ч. = фи·ло·соф·с·т·ва
| СЕГ.ВР., 3Л., МН.Ч. = фи·ло·соф·с·т·ват
| МИН.СВ.ВР., 1Л., ЕД.Ч. = фи·ло·соф·с·т·вах
| МИН.СВ.ВР., 1Л., МН.Ч. = фи·ло·соф·с·т·вах·ме
| МИН.СВ.ВР., 2Л., ЕД.Ч. = фи·ло·соф·с·т·ва
| МИН.СВ.ВР., 2Л., МН.Ч. = фи·ло·соф·с·т·вах·те
| МИН.СВ.ВР., 3Л., ЕД.Ч. = фи·ло·соф·с·т·ва
| МИН.СВ.ВР., 3Л., МН.Ч. = фи·ло·соф·с·т·ва·ха
| МИН.НЕСВ.ВР., 1Л., ЕД.Ч. = фи·ло·соф·с·т·вах
| МИН.НЕСВ.ВР., 1Л., МН.Ч. = фи·ло·соф·с·т·вах·ме
| МИН.НЕСВ.ВР., 2Л., ЕД.Ч. = фи·ло·соф·с·т·ва·ше
| МИН.НЕСВ.ВР., 2Л., МН.Ч. = фи·ло·соф·с·т·вах·те
| МИН.НЕСВ.ВР., 3Л., ЕД.Ч. = фи·ло·соф·с·т·ва·ше
| МИН.НЕСВ.ВР., 3Л., МН.Ч. = фи·ло·соф·с·т·ва·ха
| МИН.НЕОПР.ВР., 1Л., ЕД.Ч., М.Р. = философствал съм
| МИН.НЕОПР.ВР., 1Л., ЕД.Ч., Ж.Р. = философствала съм
| МИН.НЕОПР.ВР., 1Л., ЕД.Ч., СР.Р. = философствало съм
| МИН.НЕОПР.ВР., 1Л., МН.Ч. = философствали сме
| МИН.НЕОПР.ВР., 2Л., ЕД.Ч., М.Р. = философствал си
| МИН.НЕОПР.ВР., 2Л., ЕД.Ч., Ж.Р. = философствала си
| МИН.НЕОПР.ВР., 2Л., ЕД.Ч., СР.Р. = философствало си
| МИН.НЕОПР.ВР., 2Л., МН.Ч. = философствали сте
| МИН.НЕОПР.ВР., 3Л., ЕД.Ч., М.Р. = философствал е
| МИН.НЕОПР.ВР., 3Л., ЕД.Ч., Ж.Р. = философствала е
| МИН.НЕОПР.ВР., 3Л., ЕД.Ч., СР.Р. = философствало е
| МИН.НЕОПР.ВР., 3Л., МН.Ч. = философствали са
| МИН.ПРЕД.ВР., 1Л., ЕД.Ч., М.Р. = бях философствал
| МИН.ПРЕД.ВР., 1Л., ЕД.Ч., Ж.Р. = бях философствала
| МИН.ПРЕД.ВР., 1Л., ЕД.Ч., СР.Р. = бях философствало
| МИН.ПРЕД.ВР., 1Л., МН.Ч. = бяхме философствали
| МИН.ПРЕД.ВР., 2Л., ЕД.Ч., М.Р. = беше философствал
| МИН.ПРЕД.ВР., 2Л., ЕД.Ч., Ж.Р. = беше философствала
| МИН.ПРЕД.ВР., 2Л., ЕД.Ч., СР.Р. = беше философствало
| МИН.ПРЕД.ВР., 2Л., МН.Ч. = бяхте философствали
| МИН.ПРЕД.ВР., 3Л., ЕД.Ч., М.Р. = беше философствал
| МИН.ПРЕД.ВР., 3Л., ЕД.Ч., Ж.Р. = беше философствала
| МИН.ПРЕД.ВР., 3Л., ЕД.Ч., СР.Р. = беше философствало
| МИН.ПРЕД.ВР., 3Л., МН.Ч. = бяха философствали
| БЪД.ВР., 1Л., ЕД.Ч. = ще философствам
| БЪД.ВР., 1Л., МН.Ч. = ще философстваме
| БЪД.ВР., 2Л., ЕД.Ч. = ще философстваш
| БЪД.ВР., 2Л., МН.Ч. = ще философствате
| БЪД.ВР., 3Л., ЕД.Ч. = ще философства
| БЪД.ВР., 3Л., МН.Ч. = ще философстват
| БЪД.ПРЕД.ВР., 1Л., ЕД.Ч., М.Р. = ще съм философствал
| БЪД.ПРЕД.ВР., 1Л., ЕД.Ч., Ж.Р. = ще съм философствала
| БЪД.ПРЕД.ВР., 1Л., ЕД.Ч., СР.Р. = ще съм философствало
| БЪД.ПРЕД.ВР., 1Л., МН.Ч. = ще сме философствали
| БЪД.ПРЕД.ВР., 2Л., ЕД.Ч., М.Р. = ще си философствал
| БЪД.ПРЕД.ВР., 2Л., ЕД.Ч., Ж.Р. = ще си философствала
| БЪД.ПРЕД.ВР., 2Л., ЕД.Ч., СР.Р. = ще си философствало
| БЪД.ПРЕД.ВР., 2Л., МН.Ч. = ще сте философствали
| БЪД.ПРЕД.ВР., 3Л., ЕД.Ч., М.Р. = ще е философствал
| БЪД.ПРЕД.ВР., 3Л., ЕД.Ч., Ж.Р. = ще е философствала
| БЪД.ПРЕД.ВР., 3Л., ЕД.Ч., СР.Р. = ще е философствало
| БЪД.ПРЕД.ВР., 3Л., МН.Ч. = ще са философствали
| БЪД.ВР. В МИН., 1Л., ЕД.Ч. = щях да философствам
| БЪД.ВР. В МИН., 1Л., МН.Ч. = щяхме да философстваме
| БЪД.ВР. В МИН., 2Л., ЕД.Ч. = щеше да философстваш
| БЪД.ВР. В МИН., 2Л., МН.Ч. = щяхте да философствате
| БЪД.ВР. В МИН., 3Л., ЕД.Ч. = щеше да философства
| БЪД.ВР. В МИН., 3Л., МН.Ч. = щяха да философстват
| БЪД.ПРЕД.ВР. В МИН., 1Л., ЕД.Ч., М.Р. = щях да съм философствал
| БЪД.ПРЕД.ВР. В МИН., 1Л., ЕД.Ч., Ж.Р. = щях да съм философствала
| БЪД.ПРЕД.ВР. В МИН., 1Л., ЕД.Ч., СР.Р. = щях да съм философствало
| БЪД.ПРЕД.ВР. В МИН., 1Л., МН.Ч. = щяхме да сме философствали
| БЪД.ПРЕД.ВР. В МИН., 2Л., ЕД.Ч., М.Р. = щеше да си философствал
| БЪД.ПРЕД.ВР. В МИН., 2Л., ЕД.Ч., Ж.Р. = щеше да си философствала
| БЪД.ПРЕД.ВР. В МИН., 2Л., ЕД.Ч., СР.Р. = щеше да си философствало
| БЪД.ПРЕД.ВР. В МИН., 2Л., МН.Ч. = щяхте да сте философствали
| БЪД.ПРЕД.ВР. В МИН., 3Л., ЕД.Ч., М.Р. = щеше да е философствал
| БЪД.ПРЕД.ВР. В МИН., 3Л., ЕД.Ч., Ж.Р. = щеше да е философствала
| БЪД.ПРЕД.ВР. В МИН., 3Л., ЕД.Ч., СР.Р. = щеше да е философствало
| БЪД.ПРЕД.ВР. В МИН., 3Л., МН.Ч. = щяха да са философствали
| ПР.НАКЛ., СЕГ.ВР., 1Л., ЕД.Ч., М.Р. = философствал съм
| ПР.НАКЛ., СЕГ.ВР., 1Л., ЕД.Ч., Ж.Р. = философствала съм
| ПР.НАКЛ., СЕГ.ВР., 1Л., ЕД.Ч., СР.Р. = философствало съм
| ПР.НАКЛ., СЕГ.ВР., 1Л., МН.Ч. = философствали сме
| ПР.НАКЛ., СЕГ.ВР., 2Л., ЕД.Ч., М.Р. = философствал си
| ПР.НАКЛ., СЕГ.ВР., 2Л., ЕД.Ч., Ж.Р. = философствала си
| ПР.НАКЛ., СЕГ.ВР., 2Л., ЕД.Ч., СР.Р. = философствало си
| ПР.НАКЛ., СЕГ.ВР., 2Л., МН.Ч. = философствали сте
| ПР.НАКЛ., СЕГ.ВР., 3Л., ЕД.Ч., М.Р. = философствал (е)
| ПР.НАКЛ., СЕГ.ВР., 3Л., ЕД.Ч., Ж.Р. = философствала (е)
| ПР.НАКЛ., СЕГ.ВР., 3Л., ЕД.Ч., СР.Р. = философствало (е)
| ПР.НАКЛ., СЕГ.ВР., 3Л., МН.Ч. = философствали (са)
| ПР.НАКЛ., МИН.СВ.ВР., 1Л., ЕД.Ч., М.Р. = философствал съм
| ПР.НАКЛ., МИН.СВ.ВР., 1Л., ЕД.Ч., Ж.Р. = философствала съм
| ПР.НАКЛ., МИН.СВ.ВР., 1Л., ЕД.Ч., СР.Р. = философствало съм
| ПР.НАКЛ., МИН.СВ.ВР., 1Л., МН.Ч. = философствали сме
| ПР.НАКЛ., МИН.СВ.ВР., 2Л., ЕД.Ч., М.Р. = философствал си
| ПР.НАКЛ., МИН.СВ.ВР., 2Л., ЕД.Ч., Ж.Р. = философствала си
| ПР.НАКЛ., МИН.СВ.ВР., 2Л., ЕД.Ч., СР.Р. = философствало си
| ПР.НАКЛ., МИН.СВ.ВР., 2Л., МН.Ч. = философствали сте
| ПР.НАКЛ., МИН.СВ.ВР., 3Л., ЕД.Ч., М.Р. = философствал (е)
| ПР.НАКЛ., МИН.СВ.ВР., 3Л., ЕД.Ч., Ж.Р. = философствала (е)
| ПР.НАКЛ., МИН.СВ.ВР., 3Л., ЕД.Ч., СР.Р. = философствало (е)
| ПР.НАКЛ., МИН.СВ.ВР., 3Л., МН.Ч. = философствали (са)
| ПР.НАКЛ., МИН.НЕОПР.ВР., 1Л., ЕД.Ч., М.Р. = бил съм философствал
| ПР.НАКЛ., МИН.НЕОПР.ВР., 1Л., ЕД.Ч., Ж.Р. = била съм философствала
| ПР.НАКЛ., МИН.НЕОПР.ВР., 1Л., ЕД.Ч., СР.Р. = било съм философствало
| ПР.НАКЛ., МИН.НЕОПР.ВР., 1Л., МН.Ч. = били сме философствали
| ПР.НАКЛ., МИН.НЕОПР.ВР., 2Л., ЕД.Ч., М.Р. = бил си философствал
| ПР.НАКЛ., МИН.НЕОПР.ВР., 2Л., ЕД.Ч., Ж.Р. = била си философствала
| ПР.НАКЛ., МИН.НЕОПР.ВР., 2Л., ЕД.Ч., СР.Р. = било си философствало
| ПР.НАКЛ., МИН.НЕОПР.ВР., 2Л., МН.Ч. = били сте философствали
| ПР.НАКЛ., МИН.НЕОПР.ВР., 3Л., ЕД.Ч., М.Р. = бил (е) философствал
| ПР.НАКЛ., МИН.НЕОПР.ВР., 3Л., ЕД.Ч., Ж.Р. = била (е) философствала
| ПР.НАКЛ., МИН.НЕОПР.ВР., 3Л., ЕД.Ч., СР.Р. = било (е) философствало
| ПР.НАКЛ., МИН.НЕОПР.ВР., 3Л., МН.Ч. = били (са) философствали
| ПР.НАКЛ., БЪД.ВР., 1Л., ЕД.Ч., М.Р. = щял съм да философствам
| ПР.НАКЛ., БЪД.ВР., 1Л., ЕД.Ч., Ж.Р. = щяла съм да философствам
| ПР.НАКЛ., БЪД.ВР., 1Л., ЕД.Ч., СР.Р. = щяло съм да философствам
| ПР.НАКЛ., БЪД.ВР., 1Л., МН.Ч. = щели сме да философстваме
| ПР.НАКЛ., БЪД.ВР., 2Л., ЕД.Ч., М.Р. = щял си да философстваш
| ПР.НАКЛ., БЪД.ВР., 2Л., ЕД.Ч., Ж.Р. = щяла си да философстваш
| ПР.НАКЛ., БЪД.ВР., 2Л., ЕД.Ч., СР.Р. = щяло си да философстваш
| ПР.НАКЛ., БЪД.ВР., 2Л., МН.Ч. = щели сте да философствате
| ПР.НАКЛ., БЪД.ВР., 3Л., ЕД.Ч., М.Р. = щял (е) да философства
| ПР.НАКЛ., БЪД.ВР., 3Л., ЕД.Ч., Ж.Р. = щяла (е) да философства
| ПР.НАКЛ., БЪД.ВР., 3Л., ЕД.Ч., СР.Р. = щяло (е) да философства
| ПР.НАКЛ., БЪД.ВР., 3Л., МН.Ч. = щели (са) да философстват
| ПР.НАКЛ., БЪД.ПРЕД.ВР., 1Л., ЕД.Ч., М.Р. = щял съм да съм философствал
| ПР.НАКЛ., БЪД.ПРЕД.ВР., 1Л., ЕД.Ч., Ж.Р. = щяла съм да съм философствала
| ПР.НАКЛ., БЪД.ПРЕД.ВР., 1Л., ЕД.Ч., СР.Р. = щяло съм да съм философствало
| ПР.НАКЛ., БЪД.ПРЕД.ВР., 1Л., МН.Ч. = щели сме да сме философствали
| ПР.НАКЛ., БЪД.ПРЕД.ВР., 2Л., ЕД.Ч., М.Р. = щял си да си философствал
| ПР.НАКЛ., БЪД.ПРЕД.ВР., 2Л., ЕД.Ч., Ж.Р. = щяла си да си философствала
| ПР.НАКЛ., БЪД.ПРЕД.ВР., 2Л., ЕД.Ч., СР.Р. = щяло си да си философствало
| ПР.НАКЛ., БЪД.ПРЕД.ВР., 2Л., МН.Ч. = щели сте да сте философствали
| ПР.НАКЛ., БЪД.ПРЕД.ВР., 3Л., ЕД.Ч., М.Р. = щял (е) да е философствал
| ПР.НАКЛ., БЪД.ПРЕД.ВР., 3Л., ЕД.Ч., Ж.Р. = щяла (е) да е философствала
| ПР.НАКЛ., БЪД.ПРЕД.ВР., 3Л., ЕД.Ч., СР.Р. = щяло (е) да е философствало
| ПР.НАКЛ., БЪД.ПРЕД.ВР., 3Л., МН.Ч. = щели (са) да са философствали
| УСЛОВНО НАКЛОНЕНИЕ, 1Л., ЕД.Ч., М.Р. = бих философствал
| УСЛОВНО НАКЛОНЕНИЕ, 1Л., ЕД.Ч., Ж.Р. = бих философствала
| УСЛОВНО НАКЛОНЕНИЕ, 1Л., ЕД.Ч., СР.Р. = бих философствало
| УСЛОВНО НАКЛОНЕНИЕ, 1Л., МН.Ч. = бихме философствали
| УСЛОВНО НАКЛОНЕНИЕ, 2Л., ЕД.Ч., М.Р. = би философствал
| УСЛОВНО НАКЛОНЕНИЕ, 2Л., ЕД.Ч., Ж.Р. = би философствала
| УСЛОВНО НАКЛОНЕНИЕ, 2Л., ЕД.Ч., СР.Р. = би философствало
| УСЛОВНО НАКЛОНЕНИЕ, 2Л., МН.Ч. = бихте философствали
| УСЛОВНО НАКЛОНЕНИЕ, 3Л., ЕД.Ч., М.Р. = би философствал
| УСЛОВНО НАКЛОНЕНИЕ, 3Л., ЕД.Ч., Ж.Р. = би философствала
| УСЛОВНО НАКЛОНЕНИЕ, 3Л., ЕД.Ч., СР.Р. = би философствало
| УСЛОВНО НАКЛОНЕНИЕ, 3Л., МН.Ч. = биха философствали
| ПОВЕЛИТЕЛНО НАКЛОНЕНИЕ, ЕД.Ч. = фи·ло·соф·с·т·вай
| ПОВЕЛИТЕЛНО НАКЛОНЕНИЕ, МН.Ч. = фи·ло·соф·с·т·вай·те
| МИН.СТРАД.ПРИЧ. М.Р. = фи·ло·соф·с·т·ван
| МИН.СТРАД.ПРИЧ. М.Р. НЕПЪЛЕН ЧЛЕН = фи·ло·соф·с·т·ва·ния
| МИН.СТРАД.ПРИЧ. М.Р. ПЪЛЕН ЧЛЕН = фи·ло·соф·с·т·ва·ни·ят
| МИН.СТРАД.ПРИЧ. Ж.Р. = фи·ло·соф·с·т·ва·на
| МИН.СТРАД.ПРИЧ. Ж.Р. ЧЛЕН = фи·ло·соф·с·т·ва·на·та
| МИН.СТРАД.ПРИЧ. СР.Р. = фи·ло·соф·с·т·ва·но
| МИН.СТРАД.ПРИЧ. СР.Р. ЧЛЕН = фи·ло·соф·с·т·ва·но·то
| МИН.СТРАД.ПРИЧ. МН.Ч. = фи·ло·соф·с·т·ва·ни
| МИН.СТРАД.ПРИЧ. МН.Ч. ЧЛЕН = фи·ло·соф·с·т·ва·ни·те
| МИН.ДЕЯТ.СВ.ПРИЧ. М.Р. = фи·ло·соф·с·т·вал
| МИН.ДЕЯТ.СВ.ПРИЧ. М.Р. НЕПЪЛЕН ЧЛЕН = фи·ло·соф·с·т·ва·лия
| МИН.ДЕЯТ.СВ.ПРИЧ. М.Р. ПЪЛЕН ЧЛЕН = фи·ло·соф·с·т·ва·ли·ят
| МИН.ДЕЯТ.СВ.ПРИЧ. Ж.Р. = фи·ло·соф·с·т·ва·ла
| МИН.ДЕЯТ.СВ.ПРИЧ. Ж.Р. ЧЛЕН = фи·ло·соф·с·т·ва·ла·та
| МИН.ДЕЯТ.СВ.ПРИЧ. СР.Р. = фи·ло·соф·с·т·ва·ло
| МИН.ДЕЯТ.СВ.ПРИЧ. СР.Р. ЧЛЕН = фи·ло·соф·с·т·ва·ло·то
| МИН.ДЕЯТ.СВ.ПРИЧ. МН.Ч. = фи·ло·соф·с·т·ва·ли
| МИН.ДЕЯТ.СВ.ПРИЧ. МН.Ч. ЧЛЕН = фи·ло·соф·с·т·ва·ли·те
| МИН.ДЕЯТ.НЕСВ.ПРИЧ. М.Р. = фи·ло·соф·с·т·вал
| МИН.ДЕЯТ.НЕСВ.ПРИЧ. М.Р. НЕПЪЛЕН ЧЛЕН = фи·ло·соф·с·т·ва·лия
| МИН.ДЕЯТ.НЕСВ.ПРИЧ. М.Р. ПЪЛЕН ЧЛЕН = фи·ло·соф·с·т·ва·ли·ят
| МИН.ДЕЯТ.НЕСВ.ПРИЧ. Ж.Р. = фи·ло·соф·с·т·ва·ла
| МИН.ДЕЯТ.НЕСВ.ПРИЧ. Ж.Р. ЧЛЕН = фи·ло·соф·с·т·ва·ла·та
| МИН.ДЕЯТ.НЕСВ.ПРИЧ. СР.Р. = фи·ло·соф·с·т·ва·ло
| МИН.ДЕЯТ.НЕСВ.ПРИЧ. СР.Р. ЧЛЕН = фи·ло·соф·с·т·ва·ло·то
| МИН.ДЕЯТ.НЕСВ.ПРИЧ. МН.Ч. = фи·ло·соф·с·т·ва·ли
| МИН.ДЕЯТ.НЕСВ.ПРИЧ. МН.Ч. ЧЛЕН = фи·ло·соф·с·т·ва·ли·те
| СЕГ.ДЕЯТ.ПРИЧ. М.Р. = фи·ло·соф·с·т·ващ
| СЕГ.ДЕЯТ.ПРИЧ. М.Р. НЕПЪЛЕН ЧЛЕН = фи·ло·соф·с·т·ва·щия
| СЕГ.ДЕЯТ.ПРИЧ. М.Р. ПЪЛЕН ЧЛЕН = фи·ло·соф·с·т·ва·щи·ят
| СЕГ.ДЕЯТ.ПРИЧ. Ж.Р. = фи·ло·соф·с·т·ва·ща
| СЕГ.ДЕЯТ.ПРИЧ. Ж.Р. ЧЛЕН = фи·ло·соф·с·т·ва·ща·та
| СЕГ.ДЕЯТ.ПРИЧ. СР.Р. = фи·ло·соф·с·т·ва·що
| СЕГ.ДЕЯТ.ПРИЧ. СР.Р. ЧЛЕН = фи·ло·соф·с·т·ва·що·то
| СЕГ.ДЕЯТ.ПРИЧ. МН.Ч. = фи·ло·соф·с·т·ва·щи
| СЕГ.ДЕЯТ.ПРИЧ. МН.Ч. ЧЛЕН = фи·ло·соф·с·т·ва·щи·те
| ДЕЕПРИЧАСТИЕ = фи·ло·соф·с·т·вай·ки
| СКРИТИ ПРЕПРАТКИ = 
[[философствам]],
[[философстваш]],
[[философства]],
[[философстваме]],
[[философствате]],
[[философстват]],
[[философствах]],
[[философствахме]],
[[философствахте]],
[[философстваха]],
[[философстваше]],
[[философствай]],
[[философствайте]],
[[философствал]],
[[философствалия]],
[[философствалият]],
[[философствала]],
[[философствалата]],
[[философствало]],
[[философствалото]],
[[философствали]],
[[философствалите]],
[[философстван]],
[[философствания]],
[[философстваният]],
[[философствана]],
[[философстваната]],
[[философствано]],
[[философстваното]],
[[философствани]],
[[философстваните]],
[[философстващ]],
[[философстващия]],
[[философстващият]],
[[философстваща]],
[[философстващата]],
[[философстващо]],
[[философстващото]],
[[философстващи]],
[[философстващите]],
[[философствайки]],
[[философствал съм]],
[[философствала съм]],
[[философствало съм]],
[[философствали сме]],
[[философствал си]],
[[философствала си]],
[[философствало си]],
[[философствали сте]],
[[философствал е]],
[[философствала е]],
[[философствало е]],
[[философствали са]],
[[бях философствал]],
[[бях философствала]],
[[бях философствало]],
[[бяхме философствали]],
[[беше философствал]],
[[беше философствала]],
[[беше философствало]],
[[бяхте философствали]],
[[бяха философствали]],
[[ще философствам]],
[[ще философстваме]],
[[ще философстваш]],
[[ще философствате]],
[[ще философства]],
[[ще философстват]],
[[ще съм философствал]],
[[ще съм философствала]],
[[ще съм философствало]],
[[ще сме философствали]],
[[ще си философствал]],
[[ще си философствала]],
[[ще си философствало]],
[[ще сте философствали]],
[[ще е философствал]],
[[ще е философствала]],
[[ще е философствало]],
[[ще са философствали]],
[[щях да философствам]],
[[щяхме да философстваме]],
[[щеше да философстваш]],
[[щяхте да философствате]],
[[щеше да философства]],
[[щяха да философстват]],
[[щях да съм философствал]],
[[щях да съм философствала]],
[[щях да съм философствало]],
[[щяхме да сме философствали]],
[[щеше да си философствал]],
[[щеше да си философствала]],
[[щеше да си философствало]],
[[щяхте да сте философствали]],
[[щеше да е философствал]],
[[щеше да е философствала]],
[[щеше да е философствало]],
[[щяха да са философствали]],
[[бил съм философствал]],
[[била съм философствала]],
[[било съм философствало]],
[[били сме философствали]],
[[бил си философствал]],
[[била си философствала]],
[[било си философствало]],
[[били сте философствали]],
[[бил е философствал]],
[[била е философствала]],
[[било е философствало]],
[[били са философствали]],
[[щял съм да философствам]],
[[щяла съм да философствам]],
[[щяло съм да философствам]],
[[щели сме да философстваме]],
[[щял си да философстваш]],
[[щяла си да философстваш]],
[[щяло си да философстваш]],
[[щели сте да философствате]],
[[щял да философства]],
[[щяла да философства]],
[[щяло да философства]],
[[щели да философстват]],
[[щял е да философства]],
[[щяла е да философства]],
[[щяло е да философства]],
[[щели са да философстват]],
[[щял съм да съм философствал]],
[[щяла съм да съм философствала]],
[[щяло съм да съм философствало]],
[[щели сме да сме философствали]],
[[щял си да си философствал]],
[[щяла си да си философствала]],
[[щяло си да си философствало]],
[[щели сте да сте философствали]],
[[щял да е философствал]],
[[щяла да е философствала]],
[[щяло да е философствало]],
[[щели да са философствали]],
[[щял е да е философствал]],
[[щяла е да е философствала]],
[[щяло е да е философствало]],
[[щели са да са философствали]],
[[бих философствал]],
[[бих философствала]],
[[бих философствало]],
[[бихме философствали]],
[[би философствал]],
[[би философствала]],
[[би философствало]],
[[бихте философствали]],
[[биха философствали]],
}}</text>
      <sha1>7ip1jjc08wuh0pzg9jjpbecni33mlkp</sha1>
    </revision>
  </page>
  <page>
    <title>Шаблон:Словоформи/философствувам</title>
    <ns>10</ns>
    <id>567717</id>
    <revision>
      <id>599697</id>
      <timestamp>2005-05-12T11:09:37Z</timestamp>
      <contributor>
        <username>Bgbot</username>
        <id>83</id>
      </contributor>
      <comment>Борислав: Шаблон със словоформи</comment>
      <model>wikitext</model>
      <format>text/x-wiki</format>
      <text bytes="25138" xml:space="preserve">{{Шаблон:Словоформи/Глагол|
  ОСНОВНА ФОРМА = философствувам
| СЕГ.ВР., 1Л., ЕД.Ч. = фи·ло·соф·с·т·ву·вам
| СЕГ.ВР., 1Л., МН.Ч. = фи·ло·соф·с·т·ву·ва·ме
| СЕГ.ВР., 2Л., ЕД.Ч. = фи·ло·соф·с·т·ву·ваш
| СЕГ.ВР., 2Л., МН.Ч. = фи·ло·соф·с·т·ву·ва·те
| СЕГ.ВР., 3Л., ЕД.Ч. = фи·ло·соф·с·т·ву·ва
| СЕГ.ВР., 3Л., МН.Ч. = фи·ло·соф·с·т·ву·ват
| МИН.СВ.ВР., 1Л., ЕД.Ч. = фи·ло·соф·с·т·ву·вах
| МИН.СВ.ВР., 1Л., МН.Ч. = фи·ло·соф·с·т·ву·вах·ме
| МИН.СВ.ВР., 2Л., ЕД.Ч. = фи·ло·соф·с·т·ву·ва
| МИН.СВ.ВР., 2Л., МН.Ч. = фи·ло·соф·с·т·ву·вах·те
| МИН.СВ.ВР., 3Л., ЕД.Ч. = фи·ло·соф·с·т·ву·ва
| МИН.СВ.ВР., 3Л., МН.Ч. = фи·ло·соф·с·т·ву·ва·ха
| МИН.НЕСВ.ВР., 1Л., ЕД.Ч. = фи·ло·соф·с·т·ву·вах
| МИН.НЕСВ.ВР., 1Л., МН.Ч. = фи·ло·соф·с·т·ву·вах·ме
| МИН.НЕСВ.ВР., 2Л., ЕД.Ч. = фи·ло·соф·с·т·ву·ва·ше
| МИН.НЕСВ.ВР., 2Л., МН.Ч. = фи·ло·соф·с·т·ву·вах·те
| МИН.НЕСВ.ВР., 3Л., ЕД.Ч. = фи·ло·соф·с·т·ву·ва·ше
| МИН.НЕСВ.ВР., 3Л., МН.Ч. = фи·ло·соф·с·т·ву·ва·ха
| МИН.НЕОПР.ВР., 1Л., ЕД.Ч., М.Р. = философствувал съм
| МИН.НЕОПР.ВР., 1Л., ЕД.Ч., Ж.Р. = философствувала съм
| МИН.НЕОПР.ВР., 1Л., ЕД.Ч., СР.Р. = философствувало съм
| МИН.НЕОПР.ВР., 1Л., МН.Ч. = философствували сме
| МИН.НЕОПР.ВР., 2Л., ЕД.Ч., М.Р. = философствувал си
| МИН.НЕОПР.ВР., 2Л., ЕД.Ч., Ж.Р. = философствувала си
| МИН.НЕОПР.ВР., 2Л., ЕД.Ч., СР.Р. = философствувало си
| МИН.НЕОПР.ВР., 2Л., МН.Ч. = философствували сте
| МИН.НЕОПР.ВР., 3Л., ЕД.Ч., М.Р. = философствувал е
| МИН.НЕОПР.ВР., 3Л., ЕД.Ч., Ж.Р. = философствувала е
| МИН.НЕОПР.ВР., 3Л., ЕД.Ч., СР.Р. = философствувало е
| МИН.НЕОПР.ВР., 3Л., МН.Ч. = философствували са
| МИН.ПРЕД.ВР., 1Л., ЕД.Ч., М.Р. = бях философствувал
| МИН.ПРЕД.ВР., 1Л., ЕД.Ч., Ж.Р. = бях философствувала
| МИН.ПРЕД.ВР., 1Л., ЕД.Ч., СР.Р. = бях философствувало
| МИН.ПРЕД.ВР., 1Л., МН.Ч. = бяхме философствували
| МИН.ПРЕД.ВР., 2Л., ЕД.Ч., М.Р. = беше философствувал
| МИН.ПРЕД.ВР., 2Л., ЕД.Ч., Ж.Р. = беше философствувала
| МИН.ПРЕД.ВР., 2Л., ЕД.Ч., СР.Р. = беше философствувало
| МИН.ПРЕД.ВР., 2Л., МН.Ч. = бяхте философствували
| МИН.ПРЕД.ВР., 3Л., ЕД.Ч., М.Р. = беше философствувал
| МИН.ПРЕД.ВР., 3Л., ЕД.Ч., Ж.Р. = беше философствувала
| МИН.ПРЕД.ВР., 3Л., ЕД.Ч., СР.Р. = беше философствувало
| МИН.ПРЕД.ВР., 3Л., МН.Ч. = бяха философствували
| БЪД.ВР., 1Л., ЕД.Ч. = ще философствувам
| БЪД.ВР., 1Л., МН.Ч. = ще философствуваме
| БЪД.ВР., 2Л., ЕД.Ч. = ще философствуваш
| БЪД.ВР., 2Л., МН.Ч. = ще философствувате
| БЪД.ВР., 3Л., ЕД.Ч. = ще философствува
| БЪД.ВР., 3Л., МН.Ч. = ще философствуват
| БЪД.ПРЕД.ВР., 1Л., ЕД.Ч., М.Р. = ще съм философствувал
| БЪД.ПРЕД.ВР., 1Л., ЕД.Ч., Ж.Р. = ще съм философствувала
| БЪД.ПРЕД.ВР., 1Л., ЕД.Ч., СР.Р. = ще съм философствувало
| БЪД.ПРЕД.ВР., 1Л., МН.Ч. = ще сме философствували
| БЪД.ПРЕД.ВР., 2Л., ЕД.Ч., М.Р. = ще си философствувал
| БЪД.ПРЕД.ВР., 2Л., ЕД.Ч., Ж.Р. = ще си философствувала
| БЪД.ПРЕД.ВР., 2Л., ЕД.Ч., СР.Р. = ще си философствувало
| БЪД.ПРЕД.ВР., 2Л., МН.Ч. = ще сте философствували
| БЪД.ПРЕД.ВР., 3Л., ЕД.Ч., М.Р. = ще е философствувал
| БЪД.ПРЕД.ВР., 3Л., ЕД.Ч., Ж.Р. = ще е философствувала
| БЪД.ПРЕД.ВР., 3Л., ЕД.Ч., СР.Р. = ще е философствувало
| БЪД.ПРЕД.ВР., 3Л., МН.Ч. = ще са философствували
| БЪД.ВР. В МИН., 1Л., ЕД.Ч. = щях да философствувам
| БЪД.ВР. В МИН., 1Л., МН.Ч. = щяхме да философствуваме
| БЪД.ВР. В МИН., 2Л., ЕД.Ч. = щеше да философствуваш
| БЪД.ВР. В МИН., 2Л., МН.Ч. = щяхте да философствувате
| БЪД.ВР. В МИН., 3Л., ЕД.Ч. = щеше да философствува
| БЪД.ВР. В МИН., 3Л., МН.Ч. = щяха да философствуват
| БЪД.ПРЕД.ВР. В МИН., 1Л., ЕД.Ч., М.Р. = щях да съм философствувал
| БЪД.ПРЕД.ВР. В МИН., 1Л., ЕД.Ч., Ж.Р. = щях да съм философствувала
| БЪД.ПРЕД.ВР. В МИН., 1Л., ЕД.Ч., СР.Р. = щях да съм философствувало
| БЪД.ПРЕД.ВР. В МИН., 1Л., МН.Ч. = щяхме да сме философствували
| БЪД.ПРЕД.ВР. В МИН., 2Л., ЕД.Ч., М.Р. = щеше да си философствувал
| БЪД.ПРЕД.ВР. В МИН., 2Л., ЕД.Ч., Ж.Р. = щеше да си философствувала
| БЪД.ПРЕД.ВР. В МИН., 2Л., ЕД.Ч., СР.Р. = щеше да си философствувало
| БЪД.ПРЕД.ВР. В МИН., 2Л., МН.Ч. = щяхте да сте философствували
| БЪД.ПРЕД.ВР. В МИН., 3Л., ЕД.Ч., М.Р. = щеше да е философствувал
| БЪД.ПРЕД.ВР. В МИН., 3Л., ЕД.Ч., Ж.Р. = щеше да е философствувала
| БЪД.ПРЕД.ВР. В МИН., 3Л., ЕД.Ч., СР.Р. = щеше да е философствувало
| БЪД.ПРЕД.ВР. В МИН., 3Л., МН.Ч. = щяха да са философствували
| ПР.НАКЛ., СЕГ.ВР., 1Л., ЕД.Ч., М.Р. = философствувал съм
| ПР.НАКЛ., СЕГ.ВР., 1Л., ЕД.Ч., Ж.Р. = философствувала съм
| ПР.НАКЛ., СЕГ.ВР., 1Л., ЕД.Ч., СР.Р. = философствувало съм
| ПР.НАКЛ., СЕГ.ВР., 1Л., МН.Ч. = философствували сме
| ПР.НАКЛ., СЕГ.ВР., 2Л., ЕД.Ч., М.Р. = философствувал си
| ПР.НАКЛ., СЕГ.ВР., 2Л., ЕД.Ч., Ж.Р. = философствувала си
| ПР.НАКЛ., СЕГ.ВР., 2Л., ЕД.Ч., СР.Р. = философствувало си
| ПР.НАКЛ., СЕГ.ВР., 2Л., МН.Ч. = философствували сте
| ПР.НАКЛ., СЕГ.ВР., 3Л., ЕД.Ч., М.Р. = философствувал (е)
| ПР.НАКЛ., СЕГ.ВР., 3Л., ЕД.Ч., Ж.Р. = философствувала (е)
| ПР.НАКЛ., СЕГ.ВР., 3Л., ЕД.Ч., СР.Р. = философствувало (е)
| ПР.НАКЛ., СЕГ.ВР., 3Л., МН.Ч. = философствували (са)
| ПР.НАКЛ., МИН.СВ.ВР., 1Л., ЕД.Ч., М.Р. = философствувал съм
| ПР.НАКЛ., МИН.СВ.ВР., 1Л., ЕД.Ч., Ж.Р. = философствувала съм
| ПР.НАКЛ., МИН.СВ.ВР., 1Л., ЕД.Ч., СР.Р. = философствувало съм
| ПР.НАКЛ., МИН.СВ.ВР., 1Л., МН.Ч. = философствували сме
| ПР.НАКЛ., МИН.СВ.ВР., 2Л., ЕД.Ч., М.Р. = философствувал си
| ПР.НАКЛ., МИН.СВ.ВР., 2Л., ЕД.Ч., Ж.Р. = философствувала си
| ПР.НАКЛ., МИН.СВ.ВР., 2Л., ЕД.Ч., СР.Р. = философствувало си
| ПР.НАКЛ., МИН.СВ.ВР., 2Л., МН.Ч. = философствували сте
| ПР.НАКЛ., МИН.СВ.ВР., 3Л., ЕД.Ч., М.Р. = философствувал (е)
| ПР.НАКЛ., МИН.СВ.ВР., 3Л., ЕД.Ч., Ж.Р. = философствувала (е)
| ПР.НАКЛ., МИН.СВ.ВР., 3Л., ЕД.Ч., СР.Р. = философствувало (е)
| ПР.НАКЛ., МИН.СВ.ВР., 3Л., МН.Ч. = философствували (са)
| ПР.НАКЛ., МИН.НЕОПР.ВР., 1Л., ЕД.Ч., М.Р. = бил съм философствувал
| ПР.НАКЛ., МИН.НЕОПР.ВР., 1Л., ЕД.Ч., Ж.Р. = била съм философствувала
| ПР.НАКЛ., МИН.НЕОПР.ВР., 1Л., ЕД.Ч., СР.Р. = било съм философствувало
| ПР.НАКЛ., МИН.НЕОПР.ВР., 1Л., МН.Ч. = били сме философствували
| ПР.НАКЛ., МИН.НЕОПР.ВР., 2Л., ЕД.Ч., М.Р. = бил си философствувал
| ПР.НАКЛ., МИН.НЕОПР.ВР., 2Л., ЕД.Ч., Ж.Р. = била си философствувала
| ПР.НАКЛ., МИН.НЕОПР.ВР., 2Л., ЕД.Ч., СР.Р. = било си философствувало
| ПР.НАКЛ., МИН.НЕОПР.ВР., 2Л., МН.Ч. = били сте философствували
| ПР.НАКЛ., МИН.НЕОПР.ВР., 3Л., ЕД.Ч., М.Р. = бил (е) философствувал
| ПР.НАКЛ., МИН.НЕОПР.ВР., 3Л., ЕД.Ч., Ж.Р. = била (е) философствувала
| ПР.НАКЛ., МИН.НЕОПР.ВР., 3Л., ЕД.Ч., СР.Р. = било (е) философствувало
| ПР.НАКЛ., МИН.НЕОПР.ВР., 3Л., МН.Ч. = били (са) философствували
| ПР.НАКЛ., БЪД.ВР., 1Л., ЕД.Ч., М.Р. = щял съм да философствувам
| ПР.НАКЛ., БЪД.ВР., 1Л., ЕД.Ч., Ж.Р. = щяла съм да философствувам
| ПР.НАКЛ., БЪД.ВР., 1Л., ЕД.Ч., СР.Р. = щяло съм да философствувам
| ПР.НАКЛ., БЪД.ВР., 1Л., МН.Ч. = щели сме да философствуваме
| ПР.НАКЛ., БЪД.ВР., 2Л., ЕД.Ч., М.Р. = щял си да философствуваш
| ПР.НАКЛ., БЪД.ВР., 2Л., ЕД.Ч., Ж.Р. = щяла си да философствуваш
| ПР.НАКЛ., БЪД.ВР., 2Л., ЕД.Ч., СР.Р. = щяло си да философствуваш
| ПР.НАКЛ., БЪД.ВР., 2Л., МН.Ч. = щели сте да философствувате
| ПР.НАКЛ., БЪД.ВР., 3Л., ЕД.Ч., М.Р. = щял (е) да философствува
| ПР.НАКЛ., БЪД.ВР., 3Л., ЕД.Ч., Ж.Р. = щяла (е) да философствува
| ПР.НАКЛ., БЪД.ВР., 3Л., ЕД.Ч., СР.Р. = щяло (е) да философствува
| ПР.НАКЛ., БЪД.ВР., 3Л., МН.Ч. = щели (са) да философствуват
| ПР.НАКЛ., БЪД.ПРЕД.ВР., 1Л., ЕД.Ч., М.Р. = щял съм да съм философствувал
| ПР.НАКЛ., БЪД.ПРЕД.ВР., 1Л., ЕД.Ч., Ж.Р. = щяла съм да съм философствувала
| ПР.НАКЛ., БЪД.ПРЕД.ВР., 1Л., ЕД.Ч., СР.Р. = щяло съм да съм философствувало
| ПР.НАКЛ., БЪД.ПРЕД.ВР., 1Л., МН.Ч. = щели сме да сме философствували
| ПР.НАКЛ., БЪД.ПРЕД.ВР., 2Л., ЕД.Ч., М.Р. = щял си да си философствувал
| ПР.НАКЛ., БЪД.ПРЕД.ВР., 2Л., ЕД.Ч., Ж.Р. = щяла си да си философствувала
| ПР.НАКЛ., БЪД.ПРЕД.ВР., 2Л., ЕД.Ч., СР.Р. = щяло си да си философствувало
| ПР.НАКЛ., БЪД.ПРЕД.ВР., 2Л., МН.Ч. = щели сте да сте философствували
| ПР.НАКЛ., БЪД.ПРЕД.ВР., 3Л., ЕД.Ч., М.Р. = щял (е) да е философствувал
| ПР.НАКЛ., БЪД.ПРЕД.ВР., 3Л., ЕД.Ч., Ж.Р. = щяла (е) да е философствувала
| ПР.НАКЛ., БЪД.ПРЕД.ВР., 3Л., ЕД.Ч., СР.Р. = щяло (е) да е философствувало
| ПР.НАКЛ., БЪД.ПРЕД.ВР., 3Л., МН.Ч. = щели (са) да са философствували
| УСЛОВНО НАКЛОНЕНИЕ, 1Л., ЕД.Ч., М.Р. = бих философствувал
| УСЛОВНО НАКЛОНЕНИЕ, 1Л., ЕД.Ч., Ж.Р. = бих философствувала
| УСЛОВНО НАКЛОНЕНИЕ, 1Л., ЕД.Ч., СР.Р. = бих философствувало
| УСЛОВНО НАКЛОНЕНИЕ, 1Л., МН.Ч. = бихме философствували
| УСЛОВНО НАКЛОНЕНИЕ, 2Л., ЕД.Ч., М.Р. = би философствувал
| УСЛОВНО НАКЛОНЕНИЕ, 2Л., ЕД.Ч., Ж.Р. = би философствувала
| УСЛОВНО НАКЛОНЕНИЕ, 2Л., ЕД.Ч., СР.Р. = би философствувало
| УСЛОВНО НАКЛОНЕНИЕ, 2Л., МН.Ч. = бихте философствували
| УСЛОВНО НАКЛОНЕНИЕ, 3Л., ЕД.Ч., М.Р. = би философствувал
| УСЛОВНО НАКЛОНЕНИЕ, 3Л., ЕД.Ч., Ж.Р. = би философствувала
| УСЛОВНО НАКЛОНЕНИЕ, 3Л., ЕД.Ч., СР.Р. = би философствувало
| УСЛОВНО НАКЛОНЕНИЕ, 3Л., МН.Ч. = биха философствували
| ПОВЕЛИТЕЛНО НАКЛОНЕНИЕ, ЕД.Ч. = фи·ло·соф·с·т·ву·вай
| ПОВЕЛИТЕЛНО НАКЛОНЕНИЕ, МН.Ч. = фи·ло·соф·с·т·ву·вай·те
| МИН.СТРАД.ПРИЧ. М.Р. = фи·ло·соф·с·т·ву·ван
| МИН.СТРАД.ПРИЧ. М.Р. НЕПЪЛЕН ЧЛЕН = фи·ло·соф·с·т·ву·ва·ния
| МИН.СТРАД.ПРИЧ. М.Р. ПЪЛЕН ЧЛЕН = фи·ло·соф·с·т·ву·ва·ни·ят
| МИН.СТРАД.ПРИЧ. Ж.Р. = фи·ло·соф·с·т·ву·ва·на
| МИН.СТРАД.ПРИЧ. Ж.Р. ЧЛЕН = фи·ло·соф·с·т·ву·ва·на·та
| МИН.СТРАД.ПРИЧ. СР.Р. = фи·ло·соф·с·т·ву·ва·но
| МИН.СТРАД.ПРИЧ. СР.Р. ЧЛЕН = фи·ло·соф·с·т·ву·ва·но·то
| МИН.СТРАД.ПРИЧ. МН.Ч. = фи·ло·соф·с·т·ву·ва·ни
| МИН.СТРАД.ПРИЧ. МН.Ч. ЧЛЕН = фи·ло·соф·с·т·ву·ва·ни·те
| МИН.ДЕЯТ.СВ.ПРИЧ. М.Р. = фи·ло·соф·с·т·ву·вал
| МИН.ДЕЯТ.СВ.ПРИЧ. М.Р. НЕПЪЛЕН ЧЛЕН = фи·ло·соф·с·т·ву·ва·лия
| МИН.ДЕЯТ.СВ.ПРИЧ. М.Р. ПЪЛЕН ЧЛЕН = фи·ло·соф·с·т·ву·ва·ли·ят
| МИН.ДЕЯТ.СВ.ПРИЧ. Ж.Р. = фи·ло·соф·с·т·ву·ва·ла
| МИН.ДЕЯТ.СВ.ПРИЧ. Ж.Р. ЧЛЕН = фи·ло·соф·с·т·ву·ва·ла·та
| МИН.ДЕЯТ.СВ.ПРИЧ. СР.Р. = фи·ло·соф·с·т·ву·ва·ло
| МИН.ДЕЯТ.СВ.ПРИЧ. СР.Р. ЧЛЕН = фи·ло·соф·с·т·ву·ва·ло·то
| МИН.ДЕЯТ.СВ.ПРИЧ. МН.Ч. = фи·ло·соф·с·т·ву·ва·ли
| МИН.ДЕЯТ.СВ.ПРИЧ. МН.Ч. ЧЛЕН = фи·ло·соф·с·т·ву·ва·ли·те
| МИН.ДЕЯТ.НЕСВ.ПРИЧ. М.Р. = фи·ло·соф·с·т·ву·вал
| МИН.ДЕЯТ.НЕСВ.ПРИЧ. М.Р. НЕПЪЛЕН ЧЛЕН = фи·ло·соф·с·т·ву·ва·лия
| МИН.ДЕЯТ.НЕСВ.ПРИЧ. М.Р. ПЪЛЕН ЧЛЕН = фи·ло·соф·с·т·ву·ва·ли·ят
| МИН.ДЕЯТ.НЕСВ.ПРИЧ. Ж.Р. = фи·ло·соф·с·т·ву·ва·ла
| МИН.ДЕЯТ.НЕСВ.ПРИЧ. Ж.Р. ЧЛЕН = фи·ло·соф·с·т·ву·ва·ла·та
| МИН.ДЕЯТ.НЕСВ.ПРИЧ. СР.Р. = фи·ло·соф·с·т·ву·ва·ло
| МИН.ДЕЯТ.НЕСВ.ПРИЧ. СР.Р. ЧЛЕН = фи·ло·соф·с·т·ву·ва·ло·то
| МИН.ДЕЯТ.НЕСВ.ПРИЧ. МН.Ч. = фи·ло·соф·с·т·ву·ва·ли
| МИН.ДЕЯТ.НЕСВ.ПРИЧ. МН.Ч. ЧЛЕН = фи·ло·соф·с·т·ву·ва·ли·те
| СЕГ.ДЕЯТ.ПРИЧ. М.Р. = фи·ло·соф·с·т·ву·ващ
| СЕГ.ДЕЯТ.ПРИЧ. М.Р. НЕПЪЛЕН ЧЛЕН = фи·ло·соф·с·т·ву·ва·щия
| СЕГ.ДЕЯТ.ПРИЧ. М.Р. ПЪЛЕН ЧЛЕН = фи·ло·соф·с·т·ву·ва·щи·ят
| СЕГ.ДЕЯТ.ПРИЧ. Ж.Р. = фи·ло·соф·с·т·ву·ва·ща
| СЕГ.ДЕЯТ.ПРИЧ. Ж.Р. ЧЛЕН = фи·ло·соф·с·т·ву·ва·ща·та
| СЕГ.ДЕЯТ.ПРИЧ. СР.Р. = фи·ло·соф·с·т·ву·ва·що
| СЕГ.ДЕЯТ.ПРИЧ. СР.Р. ЧЛЕН = фи·ло·соф·с·т·ву·ва·що·то
| СЕГ.ДЕЯТ.ПРИЧ. МН.Ч. = фи·ло·соф·с·т·ву·ва·щи
| СЕГ.ДЕЯТ.ПРИЧ. МН.Ч. ЧЛЕН = фи·ло·соф·с·т·ву·ва·щи·те
| ДЕЕПРИЧАСТИЕ = фи·ло·соф·с·т·ву·вай·ки
| СКРИТИ ПРЕПРАТКИ = 
[[философствувам]],
[[философствуваш]],
[[философствува]],
[[философствуваме]],
[[философствувате]],
[[философствуват]],
[[философствувах]],
[[философствувахме]],
[[философствувахте]],
[[философствуваха]],
[[философствуваше]],
[[философствувай]],
[[философствувайте]],
[[философствувал]],
[[философствувалия]],
[[философствувалият]],
[[философствувала]],
[[философствувалата]],
[[философствувало]],
[[философствувалото]],
[[философствували]],
[[философствувалите]],
[[философствуван]],
[[философствувания]],
[[философствуваният]],
[[философствувана]],
[[философствуваната]],
[[философствувано]],
[[философствуваното]],
[[философствувани]],
[[философствуваните]],
[[философствуващ]],
[[философствуващия]],
[[философствуващият]],
[[философствуваща]],
[[философствуващата]],
[[философствуващо]],
[[философствуващото]],
[[философствуващи]],
[[философствуващите]],
[[философствувайки]],
[[философствувал съм]],
[[философствувала съм]],
[[философствувало съм]],
[[философствували сме]],
[[философствувал си]],
[[философствувала си]],
[[философствувало си]],
[[философствували сте]],
[[философствувал е]],
[[философствувала е]],
[[философствувало е]],
[[философствували са]],
[[бях философствувал]],
[[бях философствувала]],
[[бях философствувало]],
[[бяхме философствували]],
[[беше философствувал]],
[[беше философствувала]],
[[беше философствувало]],
[[бяхте философствували]],
[[бяха философствували]],
[[ще философствувам]],
[[ще философствуваме]],
[[ще философствуваш]],
[[ще философствувате]],
[[ще философствува]],
[[ще философствуват]],
[[ще съм философствувал]],
[[ще съм философствувала]],
[[ще съм философствувало]],
[[ще сме философствували]],
[[ще си философствувал]],
[[ще си философствувала]],
[[ще си философствувало]],
[[ще сте философствували]],
[[ще е философствувал]],
[[ще е философствувала]],
[[ще е философствувало]],
[[ще са философствували]],
[[щях да философствувам]],
[[щяхме да философствуваме]],
[[щеше да философствуваш]],
[[щяхте да философствувате]],
[[щеше да философствува]],
[[щяха да философствуват]],
[[щях да съм философствувал]],
[[щях да съм философствувала]],
[[щях да съм философствувало]],
[[щяхме да сме философствували]],
[[щеше да си философствувал]],
[[щеше да си философствувала]],
[[щеше да си философствувало]],
[[щяхте да сте философствували]],
[[щеше да е философствувал]],
[[щеше да е философствувала]],
[[щеше да е философствувало]],
[[щяха да са философствували]],
[[бил съм философствувал]],
[[била съм философствувала]],
[[било съм философствувало]],
[[били сме философствували]],
[[бил си философствувал]],
[[била си философствувала]],
[[било си философствувало]],
[[били сте философствували]],
[[бил е философствувал]],
[[била е философствувала]],
[[било е философствувало]],
[[били са философствували]],
[[щял съм да философствувам]],
[[щяла съм да философствувам]],
[[щяло съм да философствувам]],
[[щели сме да философствуваме]],
[[щял си да философствуваш]],
[[щяла си да философствуваш]],
[[щяло си да философствуваш]],
[[щели сте да философствувате]],
[[щял да философствува]],
[[щяла да философствува]],
[[щяло да философствува]],
[[щели да философствуват]],
[[щял е да философствува]],
[[щяла е да философствува]],
[[щяло е да философствува]],
[[щели са да философствуват]],
[[щял съм да съм философствувал]],
[[щяла съм да съм философствувала]],
[[щяло съм да съм философствувало]],
[[щели сме да сме философствували]],
[[щял си да си философствувал]],
[[щяла си да си философствувала]],
[[щяло си да си философствувало]],
[[щели сте да сте философствували]],
[[щял да е философствувал]],
[[щяла да е философствувала]],
[[щяло да е философствувало]],
[[щели да са философствували]],
[[щял е да е философствувал]],
[[щяла е да е философствувала]],
[[щяло е да е философствувало]],
[[щели са да са философствували]],
[[бих философствувал]],
[[бих философствувала]],
[[бих философствувало]],
[[бихме философствували]],
[[би философствувал]],
[[би философствувала]],
[[би философствувало]],
[[бихте философствували]],
[[биха философствували]],
}}</text>
      <sha1>9pf1uls60cv77cf1e7v5swjojx0rjdf</sha1>
    </revision>
  </page>
  <page>
    <title>Шаблон:Словоформи/филтрирам</title>
    <ns>10</ns>
    <id>567726</id>
    <revision>
      <id>599706</id>
      <timestamp>2005-05-12T11:09:50Z</timestamp>
      <contributor>
        <username>Bgbot</username>
        <id>83</id>
      </contributor>
      <comment>Борислав: Шаблон със словоформи</comment>
      <model>wikitext</model>
      <format>text/x-wiki</format>
      <text bytes="21386" xml:space="preserve">{{Шаблон:Словоформи/Глагол|
  ОСНОВНА ФОРМА = филтрирам
| СЕГ.ВР., 1Л., ЕД.Ч. = фил·т·ри·рам
| СЕГ.ВР., 1Л., МН.Ч. = фил·т·ри·ра·ме
| СЕГ.ВР., 2Л., ЕД.Ч. = фил·т·ри·раш
| СЕГ.ВР., 2Л., МН.Ч. = фил·т·ри·ра·те
| СЕГ.ВР., 3Л., ЕД.Ч. = фил·т·ри·ра
| СЕГ.ВР., 3Л., МН.Ч. = фил·т·ри·рат
| МИН.СВ.ВР., 1Л., ЕД.Ч. = фил·т·ри·рах
| МИН.СВ.ВР., 1Л., МН.Ч. = фил·т·ри·рах·ме
| МИН.СВ.ВР., 2Л., ЕД.Ч. = фил·т·ри·ра
| МИН.СВ.ВР., 2Л., МН.Ч. = фил·т·ри·рах·те
| МИН.СВ.ВР., 3Л., ЕД.Ч. = фил·т·ри·ра
| МИН.СВ.ВР., 3Л., МН.Ч. = фил·т·ри·ра·ха
| МИН.НЕСВ.ВР., 1Л., ЕД.Ч. = фил·т·ри·рах
| МИН.НЕСВ.ВР., 1Л., МН.Ч. = фил·т·ри·рах·ме
| МИН.НЕСВ.ВР., 2Л., ЕД.Ч. = фил·т·ри·ра·ше
| МИН.НЕСВ.ВР., 2Л., МН.Ч. = фил·т·ри·рах·те
| МИН.НЕСВ.ВР., 3Л., ЕД.Ч. = фил·т·ри·ра·ше
| МИН.НЕСВ.ВР., 3Л., МН.Ч. = фил·т·ри·ра·ха
| МИН.НЕОПР.ВР., 1Л., ЕД.Ч., М.Р. = филтрирал съм
| МИН.НЕОПР.ВР., 1Л., ЕД.Ч., Ж.Р. = филтрирала съм
| МИН.НЕОПР.ВР., 1Л., ЕД.Ч., СР.Р. = филтрирало съм
| МИН.НЕОПР.ВР., 1Л., МН.Ч. = филтрирали сме
| МИН.НЕОПР.ВР., 2Л., ЕД.Ч., М.Р. = филтрирал си
| МИН.НЕОПР.ВР., 2Л., ЕД.Ч., Ж.Р. = филтрирала си
| МИН.НЕОПР.ВР., 2Л., ЕД.Ч., СР.Р. = филтрирало си
| МИН.НЕОПР.ВР., 2Л., МН.Ч. = филтрирали сте
| МИН.НЕОПР.ВР., 3Л., ЕД.Ч., М.Р. = филтрирал е
| МИН.НЕОПР.ВР., 3Л., ЕД.Ч., Ж.Р. = филтрирала е
| МИН.НЕОПР.ВР., 3Л., ЕД.Ч., СР.Р. = филтрирало е
| МИН.НЕОПР.ВР., 3Л., МН.Ч. = филтрирали са
| МИН.ПРЕД.ВР., 1Л., ЕД.Ч., М.Р. = бях филтрирал
| МИН.ПРЕД.ВР., 1Л., ЕД.Ч., Ж.Р. = бях филтрирала
| МИН.ПРЕД.ВР., 1Л., ЕД.Ч., СР.Р. = бях филтрирало
| МИН.ПРЕД.ВР., 1Л., МН.Ч. = бяхме филтрирали
| МИН.ПРЕД.ВР., 2Л., ЕД.Ч., М.Р. = беше филтрирал
| МИН.ПРЕД.ВР., 2Л., ЕД.Ч., Ж.Р. = беше филтрирала
| МИН.ПРЕД.ВР., 2Л., ЕД.Ч., СР.Р. = беше филтрирало
| МИН.ПРЕД.ВР., 2Л., МН.Ч. = бяхте филтрирали
| МИН.ПРЕД.ВР., 3Л., ЕД.Ч., М.Р. = беше филтрирал
| МИН.ПРЕД.ВР., 3Л., ЕД.Ч., Ж.Р. = беше филтрирала
| МИН.ПРЕД.ВР., 3Л., ЕД.Ч., СР.Р. = беше филтрирало
| МИН.ПРЕД.ВР., 3Л., МН.Ч. = бяха филтрирали
| БЪД.ВР., 1Л., ЕД.Ч. = ще филтрирам
| БЪД.ВР., 1Л., МН.Ч. = ще филтрираме
| БЪД.ВР., 2Л., ЕД.Ч. = ще филтрираш
| БЪД.ВР., 2Л., МН.Ч. = ще филтрирате
| БЪД.ВР., 3Л., ЕД.Ч. = ще филтрира
| БЪД.ВР., 3Л., МН.Ч. = ще филтрират
| БЪД.ПРЕД.ВР., 1Л., ЕД.Ч., М.Р. = ще съм филтрирал
| БЪД.ПРЕД.ВР., 1Л., ЕД.Ч., Ж.Р. = ще съм филтрирала
| БЪД.ПРЕД.ВР., 1Л., ЕД.Ч., СР.Р. = ще съм филтрирало
| БЪД.ПРЕД.ВР., 1Л., МН.Ч. = ще сме филтрирали
| БЪД.ПРЕД.ВР., 2Л., ЕД.Ч., М.Р. = ще си филтрирал
| БЪД.ПРЕД.ВР., 2Л., ЕД.Ч., Ж.Р. = ще си филтрирала
| БЪД.ПРЕД.ВР., 2Л., ЕД.Ч., СР.Р. = ще си филтрирало
| БЪД.ПРЕД.ВР., 2Л., МН.Ч. = ще сте филтрирали
| БЪД.ПРЕД.ВР., 3Л., ЕД.Ч., М.Р. = ще е филтрирал
| БЪД.ПРЕД.ВР., 3Л., ЕД.Ч., Ж.Р. = ще е филтрирала
| БЪД.ПРЕД.ВР., 3Л., ЕД.Ч., СР.Р. = ще е филтрирало
| БЪД.ПРЕД.ВР., 3Л., МН.Ч. = ще са филтрирали
| БЪД.ВР. В МИН., 1Л., ЕД.Ч. = щях да филтрирам
| БЪД.ВР. В МИН., 1Л., МН.Ч. = щяхме да филтрираме
| БЪД.ВР. В МИН., 2Л., ЕД.Ч. = щеше да филтрираш
| БЪД.ВР. В МИН., 2Л., МН.Ч. = щяхте да филтрирате
| БЪД.ВР. В МИН., 3Л., ЕД.Ч. = щеше да филтрира
| БЪД.ВР. В МИН., 3Л., МН.Ч. = щяха да филтрират
| БЪД.ПРЕД.ВР. В МИН., 1Л., ЕД.Ч., М.Р. = щях да съм филтрирал
| БЪД.ПРЕД.ВР. В МИН., 1Л., ЕД.Ч., Ж.Р. = щях да съм филтрирала
| БЪД.ПРЕД.ВР. В МИН., 1Л., ЕД.Ч., СР.Р. = щях да съм филтрирало
| БЪД.ПРЕД.ВР. В МИН., 1Л., МН.Ч. = щяхме да сме филтрирали
| БЪД.ПРЕД.ВР. В МИН., 2Л., ЕД.Ч., М.Р. = щеше да си филтрирал
| БЪД.ПРЕД.ВР. В МИН., 2Л., ЕД.Ч., Ж.Р. = щеше да си филтрирала
| БЪД.ПРЕД.ВР. В МИН., 2Л., ЕД.Ч., СР.Р. = щеше да си филтрирало
| БЪД.ПРЕД.ВР. В МИН., 2Л., МН.Ч. = щяхте да сте филтрирали
| БЪД.ПРЕД.ВР. В МИН., 3Л., ЕД.Ч., М.Р. = щеше да е филтрирал
| БЪД.ПРЕД.ВР. В МИН., 3Л., ЕД.Ч., Ж.Р. = щеше да е филтрирала
| БЪД.ПРЕД.ВР. В МИН., 3Л., ЕД.Ч., СР.Р. = щеше да е филтрирало
| БЪД.ПРЕД.ВР. В МИН., 3Л., МН.Ч. = щяха да са филтрирали
| ПР.НАКЛ., СЕГ.ВР., 1Л., ЕД.Ч., М.Р. = филтрирал съм
| ПР.НАКЛ., СЕГ.ВР., 1Л., ЕД.Ч., Ж.Р. = филтрирала съм
| ПР.НАКЛ., СЕГ.ВР., 1Л., ЕД.Ч., СР.Р. = филтрирало съм
| ПР.НАКЛ., СЕГ.ВР., 1Л., МН.Ч. = филтрирали сме
| ПР.НАКЛ., СЕГ.ВР., 2Л., ЕД.Ч., М.Р. = филтрирал си
| ПР.НАКЛ., СЕГ.ВР., 2Л., ЕД.Ч., Ж.Р. = филтрирала си
| ПР.НАКЛ., СЕГ.ВР., 2Л., ЕД.Ч., СР.Р. = филтрирало си
| ПР.НАКЛ., СЕГ.ВР., 2Л., МН.Ч. = филтрирали сте
| ПР.НАКЛ., СЕГ.ВР., 3Л., ЕД.Ч., М.Р. = филтрирал (е)
| ПР.НАКЛ., СЕГ.ВР., 3Л., ЕД.Ч., Ж.Р. = филтрирала (е)
| ПР.НАКЛ., СЕГ.ВР., 3Л., ЕД.Ч., СР.Р. = филтрирало (е)
| ПР.НАКЛ., СЕГ.ВР., 3Л., МН.Ч. = филтрирали (са)
| ПР.НАКЛ., МИН.СВ.ВР., 1Л., ЕД.Ч., М.Р. = филтрирал съм
| ПР.НАКЛ., МИН.СВ.ВР., 1Л., ЕД.Ч., Ж.Р. = филтрирала съм
| ПР.НАКЛ., МИН.СВ.ВР., 1Л., ЕД.Ч., СР.Р. = филтрирало съм
| ПР.НАКЛ., МИН.СВ.ВР., 1Л., МН.Ч. = филтрирали сме
| ПР.НАКЛ., МИН.СВ.ВР., 2Л., ЕД.Ч., М.Р. = филтрирал си
| ПР.НАКЛ., МИН.СВ.ВР., 2Л., ЕД.Ч., Ж.Р. = филтрирала си
| ПР.НАКЛ., МИН.СВ.ВР., 2Л., ЕД.Ч., СР.Р. = филтрирало си
| ПР.НАКЛ., МИН.СВ.ВР., 2Л., МН.Ч. = филтрирали сте
| ПР.НАКЛ., МИН.СВ.ВР., 3Л., ЕД.Ч., М.Р. = филтрирал (е)
| ПР.НАКЛ., МИН.СВ.ВР., 3Л., ЕД.Ч., Ж.Р. = филтрирала (е)
| ПР.НАКЛ., МИН.СВ.ВР., 3Л., ЕД.Ч., СР.Р. = филтрирало (е)
| ПР.НАКЛ., МИН.СВ.ВР., 3Л., МН.Ч. = филтрирали (са)
| ПР.НАКЛ., МИН.НЕОПР.ВР., 1Л., ЕД.Ч., М.Р. = бил съм филтрирал
| ПР.НАКЛ., МИН.НЕОПР.ВР., 1Л., ЕД.Ч., Ж.Р. = била съм филтрирала
| ПР.НАКЛ., МИН.НЕОПР.ВР., 1Л., ЕД.Ч., СР.Р. = било съм филтрирало
| ПР.НАКЛ., МИН.НЕОПР.ВР., 1Л., МН.Ч. = били сме филтрирали
| ПР.НАКЛ., МИН.НЕОПР.ВР., 2Л., ЕД.Ч., М.Р. = бил си филтрирал
| ПР.НАКЛ., МИН.НЕОПР.ВР., 2Л., ЕД.Ч., Ж.Р. = била си филтрирала
| ПР.НАКЛ., МИН.НЕОПР.ВР., 2Л., ЕД.Ч., СР.Р. = било си филтрирало
| ПР.НАКЛ., МИН.НЕОПР.ВР., 2Л., МН.Ч. = били сте филтрирали
| ПР.НАКЛ., МИН.НЕОПР.ВР., 3Л., ЕД.Ч., М.Р. = бил (е) филтрирал
| ПР.НАКЛ., МИН.НЕОПР.ВР., 3Л., ЕД.Ч., Ж.Р. = била (е) филтрирала
| ПР.НАКЛ., МИН.НЕОПР.ВР., 3Л., ЕД.Ч., СР.Р. = било (е) филтрирало
| ПР.НАКЛ., МИН.НЕОПР.ВР., 3Л., МН.Ч. = били (са) филтрирали
| ПР.НАКЛ., БЪД.ВР., 1Л., ЕД.Ч., М.Р. = щял съм да филтрирам
| ПР.НАКЛ., БЪД.ВР., 1Л., ЕД.Ч., Ж.Р. = щяла съм да филтрирам
| ПР.НАКЛ., БЪД.ВР., 1Л., ЕД.Ч., СР.Р. = щяло съм да филтрирам
| ПР.НАКЛ., БЪД.ВР., 1Л., МН.Ч. = щели сме да филтрираме
| ПР.НАКЛ., БЪД.ВР., 2Л., ЕД.Ч., М.Р. = щял си да филтрираш
| ПР.НАКЛ., БЪД.ВР., 2Л., ЕД.Ч., Ж.Р. = щяла си да филтрираш
| ПР.НАКЛ., БЪД.ВР., 2Л., ЕД.Ч., СР.Р. = щяло си да филтрираш
| ПР.НАКЛ., БЪД.ВР., 2Л., МН.Ч. = щели сте да филтрирате
| ПР.НАКЛ., БЪД.ВР., 3Л., ЕД.Ч., М.Р. = щял (е) да филтрира
| ПР.НАКЛ., БЪД.ВР., 3Л., ЕД.Ч., Ж.Р. = щяла (е) да филтрира
| ПР.НАКЛ., БЪД.ВР., 3Л., ЕД.Ч., СР.Р. = щяло (е) да филтрира
| ПР.НАКЛ., БЪД.ВР., 3Л., МН.Ч. = щели (са) да филтрират
| ПР.НАКЛ., БЪД.ПРЕД.ВР., 1Л., ЕД.Ч., М.Р. = щял съм да съм филтрирал
| ПР.НАКЛ., БЪД.ПРЕД.ВР., 1Л., ЕД.Ч., Ж.Р. = щяла съм да съм филтрирала
| ПР.НАКЛ., БЪД.ПРЕД.ВР., 1Л., ЕД.Ч., СР.Р. = щяло съм да съм филтрирало
| ПР.НАКЛ., БЪД.ПРЕД.ВР., 1Л., МН.Ч. = щели сме да сме филтрирали
| ПР.НАКЛ., БЪД.ПРЕД.ВР., 2Л., ЕД.Ч., М.Р. = щял си да си филтрирал
| ПР.НАКЛ., БЪД.ПРЕД.ВР., 2Л., ЕД.Ч., Ж.Р. = щяла си да си филтрирала
| ПР.НАКЛ., БЪД.ПРЕД.ВР., 2Л., ЕД.Ч., СР.Р. = щяло си да си филтрирало
| ПР.НАКЛ., БЪД.ПРЕД.ВР., 2Л., МН.Ч. = щели сте да сте филтрирали
| ПР.НАКЛ., БЪД.ПРЕД.ВР., 3Л., ЕД.Ч., М.Р. = щял (е) да е филтрирал
| ПР.НАКЛ., БЪД.ПРЕД.ВР., 3Л., ЕД.Ч., Ж.Р. = щяла (е) да е филтрирала
| ПР.НАКЛ., БЪД.ПРЕД.ВР., 3Л., ЕД.Ч., СР.Р. = щяло (е) да е филтрирало
| ПР.НАКЛ., БЪД.ПРЕД.ВР., 3Л., МН.Ч. = щели (са) да са филтрирали
| УСЛОВНО НАКЛОНЕНИЕ, 1Л., ЕД.Ч., М.Р. = бих филтрирал
| УСЛОВНО НАКЛОНЕНИЕ, 1Л., ЕД.Ч., Ж.Р. = бих филтрирала
| УСЛОВНО НАКЛОНЕНИЕ, 1Л., ЕД.Ч., СР.Р. = бих филтрирало
| УСЛОВНО НАКЛОНЕНИЕ, 1Л., МН.Ч. = бихме филтрирали
| УСЛОВНО НАКЛОНЕНИЕ, 2Л., ЕД.Ч., М.Р. = би филтрирал
| УСЛОВНО НАКЛОНЕНИЕ, 2Л., ЕД.Ч., Ж.Р. = би филтрирала
| УСЛОВНО НАКЛОНЕНИЕ, 2Л., ЕД.Ч., СР.Р. = би филтрирало
| УСЛОВНО НАКЛОНЕНИЕ, 2Л., МН.Ч. = бихте филтрирали
| УСЛОВНО НАКЛОНЕНИЕ, 3Л., ЕД.Ч., М.Р. = би филтрирал
| УСЛОВНО НАКЛОНЕНИЕ, 3Л., ЕД.Ч., Ж.Р. = би филтрирала
| УСЛОВНО НАКЛОНЕНИЕ, 3Л., ЕД.Ч., СР.Р. = би филтрирало
| УСЛОВНО НАКЛОНЕНИЕ, 3Л., МН.Ч. = биха филтрирали
| ПОВЕЛИТЕЛНО НАКЛОНЕНИЕ, ЕД.Ч. = фил·т·ри·рай
| ПОВЕЛИТЕЛНО НАКЛОНЕНИЕ, МН.Ч. = фил·т·ри·рай·те
| МИН.СТРАД.ПРИЧ. М.Р. = фил·т·ри·ран
| МИН.СТРАД.ПРИЧ. М.Р. НЕПЪЛЕН ЧЛЕН = фил·т·ри·ра·ния
| МИН.СТРАД.ПРИЧ. М.Р. ПЪЛЕН ЧЛЕН = фил·т·ри·ра·ни·ят
| МИН.СТРАД.ПРИЧ. Ж.Р. = фил·т·ри·ра·на
| МИН.СТРАД.ПРИЧ. Ж.Р. ЧЛЕН = фил·т·ри·ра·на·та
| МИН.СТРАД.ПРИЧ. СР.Р. = фил·т·ри·ра·но
| МИН.СТРАД.ПРИЧ. СР.Р. ЧЛЕН = фил·т·ри·ра·но·то
| МИН.СТРАД.ПРИЧ. МН.Ч. = фил·т·ри·ра·ни
| МИН.СТРАД.ПРИЧ. МН.Ч. ЧЛЕН = фил·т·ри·ра·ни·те
| МИН.ДЕЯТ.СВ.ПРИЧ. М.Р. = фил·т·ри·рал
| МИН.ДЕЯТ.СВ.ПРИЧ. М.Р. НЕПЪЛЕН ЧЛЕН = фил·т·ри·ра·лия
| МИН.ДЕЯТ.СВ.ПРИЧ. М.Р. ПЪЛЕН ЧЛЕН = фил·т·ри·ра·ли·ят
| МИН.ДЕЯТ.СВ.ПРИЧ. Ж.Р. = фил·т·ри·ра·ла
| МИН.ДЕЯТ.СВ.ПРИЧ. Ж.Р. ЧЛЕН = фил·т·ри·ра·ла·та
| МИН.ДЕЯТ.СВ.ПРИЧ. СР.Р. = фил·т·ри·ра·ло
| МИН.ДЕЯТ.СВ.ПРИЧ. СР.Р. ЧЛЕН = фил·т·ри·ра·ло·то
| МИН.ДЕЯТ.СВ.ПРИЧ. МН.Ч. = фил·т·ри·ра·ли
| МИН.ДЕЯТ.СВ.ПРИЧ. МН.Ч. ЧЛЕН = фил·т·ри·ра·ли·те
| МИН.ДЕЯТ.НЕСВ.ПРИЧ. М.Р. = фил·т·ри·рал
| МИН.ДЕЯТ.НЕСВ.ПРИЧ. М.Р. НЕПЪЛЕН ЧЛЕН = фил·т·ри·ра·лия
| МИН.ДЕЯТ.НЕСВ.ПРИЧ. М.Р. ПЪЛЕН ЧЛЕН = фил·т·ри·ра·ли·ят
| МИН.ДЕЯТ.НЕСВ.ПРИЧ. Ж.Р. = фил·т·ри·ра·ла
| МИН.ДЕЯТ.НЕСВ.ПРИЧ. Ж.Р. ЧЛЕН = фил·т·ри·ра·ла·та
| МИН.ДЕЯТ.НЕСВ.ПРИЧ. СР.Р. = фил·т·ри·ра·ло
| МИН.ДЕЯТ.НЕСВ.ПРИЧ. СР.Р. ЧЛЕН = фил·т·ри·ра·ло·то
| МИН.ДЕЯТ.НЕСВ.ПРИЧ. МН.Ч. = фил·т·ри·ра·ли
| МИН.ДЕЯТ.НЕСВ.ПРИЧ. МН.Ч. ЧЛЕН = фил·т·ри·ра·ли·те
| СЕГ.ДЕЯТ.ПРИЧ. М.Р. = фил·т·ри·ращ
| СЕГ.ДЕЯТ.ПРИЧ. М.Р. НЕПЪЛЕН ЧЛЕН = фил·т·ри·ра·щия
| СЕГ.ДЕЯТ.ПРИЧ. М.Р. ПЪЛЕН ЧЛЕН = фил·т·ри·ра·щи·ят
| СЕГ.ДЕЯТ.ПРИЧ. Ж.Р. = фил·т·ри·ра·ща
| СЕГ.ДЕЯТ.ПРИЧ. Ж.Р. ЧЛЕН = фил·т·ри·ра·ща·та
| СЕГ.ДЕЯТ.ПРИЧ. СР.Р. = фил·т·ри·ра·що
| СЕГ.ДЕЯТ.ПРИЧ. СР.Р. ЧЛЕН = фил·т·ри·ра·що·то
| СЕГ.ДЕЯТ.ПРИЧ. МН.Ч. = фил·т·ри·ра·щи
| СЕГ.ДЕЯТ.ПРИЧ. МН.Ч. ЧЛЕН = фил·т·ри·ра·щи·те
| ДЕЕПРИЧАСТИЕ = фил·т·ри·рай·ки
| СКРИТИ ПРЕПРАТКИ = 
[[филтрирам]],
[[филтрираш]],
[[филтрира]],
[[филтрираме]],
[[филтрирате]],
[[филтрират]],
[[филтрирах]],
[[филтрирахме]],
[[филтрирахте]],
[[филтрираха]],
[[филтрираше]],
[[филтрирай]],
[[филтрирайте]],
[[филтрирал]],
[[филтриралия]],
[[филтриралият]],
[[филтрирала]],
[[филтриралата]],
[[филтрирало]],
[[филтриралото]],
[[филтрирали]],
[[филтриралите]],
[[филтриран]],
[[филтрирания]],
[[филтрираният]],
[[филтрирана]],
[[филтрираната]],
[[филтрирано]],
[[филтрираното]],
[[филтрирани]],
[[филтрираните]],
[[филтриращ]],
[[филтриращия]],
[[филтриращият]],
[[филтрираща]],
[[филтриращата]],
[[филтриращо]],
[[филтриращото]],
[[филтриращи]],
[[филтриращите]],
[[филтрирайки]],
[[филтрирал съм]],
[[филтрирала съм]],
[[филтрирало съм]],
[[филтрирали сме]],
[[филтрирал си]],
[[филтрирала си]],
[[филтрирало си]],
[[филтрирали сте]],
[[филтрирал е]],
[[филтрирала е]],
[[филтрирало е]],
[[филтрирали са]],
[[бях филтрирал]],
[[бях филтрирала]],
[[бях филтрирало]],
[[бяхме филтрирали]],
[[беше филтрирал]],
[[беше филтрирала]],
[[беше филтрирало]],
[[бяхте филтрирали]],
[[бяха филтрирали]],
[[ще филтрирам]],
[[ще филтрираме]],
[[ще филтрираш]],
[[ще филтрирате]],
[[ще филтрира]],
[[ще филтрират]],
[[ще съм филтрирал]],
[[ще съм филтрирала]],
[[ще съм филтрирало]],
[[ще сме филтрирали]],
[[ще си филтрирал]],
[[ще си филтрирала]],
[[ще си филтрирало]],
[[ще сте филтрирали]],
[[ще е филтрирал]],
[[ще е филтрирала]],
[[ще е филтрирало]],
[[ще са филтрирали]],
[[щях да филтрирам]],
[[щяхме да филтрираме]],
[[щеше да филтрираш]],
[[щяхте да филтрирате]],
[[щеше да филтрира]],
[[щяха да филтрират]],
[[щях да съм филтрирал]],
[[щях да съм филтрирала]],
[[щях да съм филтрирало]],
[[щяхме да сме филтрирали]],
[[щеше да си филтрирал]],
[[щеше да си филтрирала]],
[[щеше да си филтрирало]],
[[щяхте да сте филтрирали]],
[[щеше да е филтрирал]],
[[щеше да е филтрирала]],
[[щеше да е филтрирало]],
[[щяха да са филтрирали]],
[[бил съм филтрирал]],
[[била съм филтрирала]],
[[било съм филтрирало]],
[[били сме филтрирали]],
[[бил си филтрирал]],
[[била си филтрирала]],
[[било си филтрирало]],
[[били сте филтрирали]],
[[бил е филтрирал]],
[[била е филтрирала]],
[[било е филтрирало]],
[[били са филтрирали]],
[[щял съм да филтрирам]],
[[щяла съм да филтрирам]],
[[щяло съм да филтрирам]],
[[щели сме да филтрираме]],
[[щял си да филтрираш]],
[[щяла си да филтрираш]],
[[щяло си да филтрираш]],
[[щели сте да филтрирате]],
[[щял да филтрира]],
[[щяла да филтрира]],
[[щяло да филтрира]],
[[щели да филтрират]],
[[щял е да филтрира]],
[[щяла е да филтрира]],
[[щяло е да филтрира]],
[[щели са да филтрират]],
[[щял съм да съм филтрирал]],
[[щяла съм да съм филтрирала]],
[[щяло съм да съм филтрирало]],
[[щели сме да сме филтрирали]],
[[щял си да си филтрирал]],
[[щяла си да си филтрирала]],
[[щяло си да си филтрирало]],
[[щели сте да сте филтрирали]],
[[щял да е филтрирал]],
[[щяла да е филтрирала]],
[[щяло да е филтрирало]],
[[щели да са филтрирали]],
[[щял е да е филтрирал]],
[[щяла е да е филтрирала]],
[[щяло е да е филтрирало]],
[[щели са да са филтрирали]],
[[бих филтрирал]],
[[бих филтрирала]],
[[бих филтрирало]],
[[бихме филтрирали]],
[[би филтрирал]],
[[би филтрирала]],
[[би филтрирало]],
[[бихте филтрирали]],
[[биха филтрирали]],
}}</text>
      <sha1>pjng36liiqsf48a3og6j0b0r42w1pko</sha1>
    </revision>
  </page>
  <page>
    <title>Шаблон:Словоформи/филтрувам</title>
    <ns>10</ns>
    <id>567742</id>
    <revision>
      <id>599722</id>
      <timestamp>2005-05-12T11:10:19Z</timestamp>
      <contributor>
        <username>Bgbot</username>
        <id>83</id>
      </contributor>
      <comment>Борислав: Шаблон със словоформи</comment>
      <model>wikitext</model>
      <format>text/x-wiki</format>
      <text bytes="21386" xml:space="preserve">{{Шаблон:Словоформи/Глагол|
  ОСНОВНА ФОРМА = филтрувам
| СЕГ.ВР., 1Л., ЕД.Ч. = фил·т·ру·вам
| СЕГ.ВР., 1Л., МН.Ч. = фил·т·ру·ва·ме
| СЕГ.ВР., 2Л., ЕД.Ч. = фил·т·ру·ваш
| СЕГ.ВР., 2Л., МН.Ч. = фил·т·ру·ва·те
| СЕГ.ВР., 3Л., ЕД.Ч. = фил·т·ру·ва
| СЕГ.ВР., 3Л., МН.Ч. = фил·т·ру·ват
| МИН.СВ.ВР., 1Л., ЕД.Ч. = фил·т·ру·вах
| МИН.СВ.ВР., 1Л., МН.Ч. = фил·т·ру·вах·ме
| МИН.СВ.ВР., 2Л., ЕД.Ч. = фил·т·ру·ва
| МИН.СВ.ВР., 2Л., МН.Ч. = фил·т·ру·вах·те
| МИН.СВ.ВР., 3Л., ЕД.Ч. = фил·т·ру·ва
| МИН.СВ.ВР., 3Л., МН.Ч. = фил·т·ру·ва·ха
| МИН.НЕСВ.ВР., 1Л., ЕД.Ч. = фил·т·ру·вах
| МИН.НЕСВ.ВР., 1Л., МН.Ч. = фил·т·ру·вах·ме
| МИН.НЕСВ.ВР., 2Л., ЕД.Ч. = фил·т·ру·ва·ше
| МИН.НЕСВ.ВР., 2Л., МН.Ч. = фил·т·ру·вах·те
| МИН.НЕСВ.ВР., 3Л., ЕД.Ч. = фил·т·ру·ва·ше
| МИН.НЕСВ.ВР., 3Л., МН.Ч. = фил·т·ру·ва·ха
| МИН.НЕОПР.ВР., 1Л., ЕД.Ч., М.Р. = филтрувал съм
| МИН.НЕОПР.ВР., 1Л., ЕД.Ч., Ж.Р. = филтрувала съм
| МИН.НЕОПР.ВР., 1Л., ЕД.Ч., СР.Р. = филтрувало съм
| МИН.НЕОПР.ВР., 1Л., МН.Ч. = филтрували сме
| МИН.НЕОПР.ВР., 2Л., ЕД.Ч., М.Р. = филтрувал си
| МИН.НЕОПР.ВР., 2Л., ЕД.Ч., Ж.Р. = филтрувала си
| МИН.НЕОПР.ВР., 2Л., ЕД.Ч., СР.Р. = филтрувало си
| МИН.НЕОПР.ВР., 2Л., МН.Ч. = филтрували сте
| МИН.НЕОПР.ВР., 3Л., ЕД.Ч., М.Р. = филтрувал е
| МИН.НЕОПР.ВР., 3Л., ЕД.Ч., Ж.Р. = филтрувала е
| МИН.НЕОПР.ВР., 3Л., ЕД.Ч., СР.Р. = филтрувало е
| МИН.НЕОПР.ВР., 3Л., МН.Ч. = филтрували са
| МИН.ПРЕД.ВР., 1Л., ЕД.Ч., М.Р. = бях филтрувал
| МИН.ПРЕД.ВР., 1Л., ЕД.Ч., Ж.Р. = бях филтрувала
| МИН.ПРЕД.ВР., 1Л., ЕД.Ч., СР.Р. = бях филтрувало
| МИН.ПРЕД.ВР., 1Л., МН.Ч. = бяхме филтрували
| МИН.ПРЕД.ВР., 2Л., ЕД.Ч., М.Р. = беше филтрувал
| МИН.ПРЕД.ВР., 2Л., ЕД.Ч., Ж.Р. = беше филтрувала
| МИН.ПРЕД.ВР., 2Л., ЕД.Ч., СР.Р. = беше филтрувало
| МИН.ПРЕД.ВР., 2Л., МН.Ч. = бяхте филтрували
| МИН.ПРЕД.ВР., 3Л., ЕД.Ч., М.Р. = беше филтрувал
| МИН.ПРЕД.ВР., 3Л., ЕД.Ч., Ж.Р. = беше филтрувала
| МИН.ПРЕД.ВР., 3Л., ЕД.Ч., СР.Р. = беше филтрувало
| МИН.ПРЕД.ВР., 3Л., МН.Ч. = бяха филтрували
| БЪД.ВР., 1Л., ЕД.Ч. = ще филтрувам
| БЪД.ВР., 1Л., МН.Ч. = ще филтруваме
| БЪД.ВР., 2Л., ЕД.Ч. = ще филтруваш
| БЪД.ВР., 2Л., МН.Ч. = ще филтрувате
| БЪД.ВР., 3Л., ЕД.Ч. = ще филтрува
| БЪД.ВР., 3Л., МН.Ч. = ще филтруват
| БЪД.ПРЕД.ВР., 1Л., ЕД.Ч., М.Р. = ще съм филтрувал
| БЪД.ПРЕД.ВР., 1Л., ЕД.Ч., Ж.Р. = ще съм филтрувала
| БЪД.ПРЕД.ВР., 1Л., ЕД.Ч., СР.Р. = ще съм филтрувало
| БЪД.ПРЕД.ВР., 1Л., МН.Ч. = ще сме филтрували
| БЪД.ПРЕД.ВР., 2Л., ЕД.Ч., М.Р. = ще си филтрувал
| БЪД.ПРЕД.ВР., 2Л., ЕД.Ч., Ж.Р. = ще си филтрувала
| БЪД.ПРЕД.ВР., 2Л., ЕД.Ч., СР.Р. = ще си филтрувало
| БЪД.ПРЕД.ВР., 2Л., МН.Ч. = ще сте филтрували
| БЪД.ПРЕД.ВР., 3Л., ЕД.Ч., М.Р. = ще е филтрувал
| БЪД.ПРЕД.ВР., 3Л., ЕД.Ч., Ж.Р. = ще е филтрувала
| БЪД.ПРЕД.ВР., 3Л., ЕД.Ч., СР.Р. = ще е филтрувало
| БЪД.ПРЕД.ВР., 3Л., МН.Ч. = ще са филтрували
| БЪД.ВР. В МИН., 1Л., ЕД.Ч. = щях да филтрувам
| БЪД.ВР. В МИН., 1Л., МН.Ч. = щяхме да филтруваме
| БЪД.ВР. В МИН., 2Л., ЕД.Ч. = щеше да филтруваш
| БЪД.ВР. В МИН., 2Л., МН.Ч. = щяхте да филтрувате
| БЪД.ВР. В МИН., 3Л., ЕД.Ч. = щеше да филтрува
| БЪД.ВР. В МИН., 3Л., МН.Ч. = щяха да филтруват
| БЪД.ПРЕД.ВР. В МИН., 1Л., ЕД.Ч., М.Р. = щях да съм филтрувал
| БЪД.ПРЕД.ВР. В МИН., 1Л., ЕД.Ч., Ж.Р. = щях да съм филтрувала
| БЪД.ПРЕД.ВР. В МИН., 1Л., ЕД.Ч., СР.Р. = щях да съм филтрувало
| БЪД.ПРЕД.ВР. В МИН., 1Л., МН.Ч. = щяхме да сме филтрували
| БЪД.ПРЕД.ВР. В МИН., 2Л., ЕД.Ч., М.Р. = щеше да си филтрувал
| БЪД.ПРЕД.ВР. В МИН., 2Л., ЕД.Ч., Ж.Р. = щеше да си филтрувала
| БЪД.ПРЕД.ВР. В МИН., 2Л., ЕД.Ч., СР.Р. = щеше да си филтрувало
| БЪД.ПРЕД.ВР. В МИН., 2Л., МН.Ч. = щяхте да сте филтрували
| БЪД.ПРЕД.ВР. В МИН., 3Л., ЕД.Ч., М.Р. = щеше да е филтрувал
| БЪД.ПРЕД.ВР. В МИН., 3Л., ЕД.Ч., Ж.Р. = щеше да е филтрувала
| БЪД.ПРЕД.ВР. В МИН., 3Л., ЕД.Ч., СР.Р. = щеше да е филтрувало
| БЪД.ПРЕД.ВР. В МИН., 3Л., МН.Ч. = щяха да са филтрували
| ПР.НАКЛ., СЕГ.ВР., 1Л., ЕД.Ч., М.Р. = филтрувал съм
| ПР.НАКЛ., СЕГ.ВР., 1Л., ЕД.Ч., Ж.Р. = филтрувала съм
| ПР.НАКЛ., СЕГ.ВР., 1Л., ЕД.Ч., СР.Р. = филтрувало съм
| ПР.НАКЛ., СЕГ.ВР., 1Л., МН.Ч. = филтрували сме
| ПР.НАКЛ., СЕГ.ВР., 2Л., ЕД.Ч., М.Р. = филтрувал си
| ПР.НАКЛ., СЕГ.ВР., 2Л., ЕД.Ч., Ж.Р. = филтрувала си
| ПР.НАКЛ., СЕГ.ВР., 2Л., ЕД.Ч., СР.Р. = филтрувало си
| ПР.НАКЛ., СЕГ.ВР., 2Л., МН.Ч. = филтрували сте
| ПР.НАКЛ., СЕГ.ВР., 3Л., ЕД.Ч., М.Р. = филтрувал (е)
| ПР.НАКЛ., СЕГ.ВР., 3Л., ЕД.Ч., Ж.Р. = филтрувала (е)
| ПР.НАКЛ., СЕГ.ВР., 3Л., ЕД.Ч., СР.Р. = филтрувало (е)
| ПР.НАКЛ., СЕГ.ВР., 3Л., МН.Ч. = филтрували (са)
| ПР.НАКЛ., МИН.СВ.ВР., 1Л., ЕД.Ч., М.Р. = филтрувал съм
| ПР.НАКЛ., МИН.СВ.ВР., 1Л., ЕД.Ч., Ж.Р. = филтрувала съм
| ПР.НАКЛ., МИН.СВ.ВР., 1Л., ЕД.Ч., СР.Р. = филтрувало съм
| ПР.НАКЛ., МИН.СВ.ВР., 1Л., МН.Ч. = филтрували сме
| ПР.НАКЛ., МИН.СВ.ВР., 2Л., ЕД.Ч., М.Р. = филтрувал си
| ПР.НАКЛ., МИН.СВ.ВР., 2Л., ЕД.Ч., Ж.Р. = филтрувала си
| ПР.НАКЛ., МИН.СВ.ВР., 2Л., ЕД.Ч., СР.Р. = филтрувало си
| ПР.НАКЛ., МИН.СВ.ВР., 2Л., МН.Ч. = филтрували сте
| ПР.НАКЛ., МИН.СВ.ВР., 3Л., ЕД.Ч., М.Р. = филтрувал (е)
| ПР.НАКЛ., МИН.СВ.ВР., 3Л., ЕД.Ч., Ж.Р. = филтрувала (е)
| ПР.НАКЛ., МИН.СВ.ВР., 3Л., ЕД.Ч., СР.Р. = филтрувало (е)
| ПР.НАКЛ., МИН.СВ.ВР., 3Л., МН.Ч. = филтрували (са)
| ПР.НАКЛ., МИН.НЕОПР.ВР., 1Л., ЕД.Ч., М.Р. = бил съм филтрувал
| ПР.НАКЛ., МИН.НЕОПР.ВР., 1Л., ЕД.Ч., Ж.Р. = била съм филтрувала
| ПР.НАКЛ., МИН.НЕОПР.ВР., 1Л., ЕД.Ч., СР.Р. = било съм филтрувало
| ПР.НАКЛ., МИН.НЕОПР.ВР., 1Л., МН.Ч. = били сме филтрували
| ПР.НАКЛ., МИН.НЕОПР.ВР., 2Л., ЕД.Ч., М.Р. = бил си филтрувал
| ПР.НАКЛ., МИН.НЕОПР.ВР., 2Л., ЕД.Ч., Ж.Р. = била си филтрувала
| ПР.НАКЛ., МИН.НЕОПР.ВР., 2Л., ЕД.Ч., СР.Р. = било си филтрувало
| ПР.НАКЛ., МИН.НЕОПР.ВР., 2Л., МН.Ч. = били сте филтрували
| ПР.НАКЛ., МИН.НЕОПР.ВР., 3Л., ЕД.Ч., М.Р. = бил (е) филтрувал
| ПР.НАКЛ., МИН.НЕОПР.ВР., 3Л., ЕД.Ч., Ж.Р. = била (е) филтрувала
| ПР.НАКЛ., МИН.НЕОПР.ВР., 3Л., ЕД.Ч., СР.Р. = било (е) филтрувало
| ПР.НАКЛ., МИН.НЕОПР.ВР., 3Л., МН.Ч. = били (са) филтрували
| ПР.НАКЛ., БЪД.ВР., 1Л., ЕД.Ч., М.Р. = щял съм да филтрувам
| ПР.НАКЛ., БЪД.ВР., 1Л., ЕД.Ч., Ж.Р. = щяла съм да филтрувам
| ПР.НАКЛ., БЪД.ВР., 1Л., ЕД.Ч., СР.Р. = щяло съм да филтрувам
| ПР.НАКЛ., БЪД.ВР., 1Л., МН.Ч. = щели сме да филтруваме
| ПР.НАКЛ., БЪД.ВР., 2Л., ЕД.Ч., М.Р. = щял си да филтруваш
| ПР.НАКЛ., БЪД.ВР., 2Л., ЕД.Ч., Ж.Р. = щяла си да филтруваш
| ПР.НАКЛ., БЪД.ВР., 2Л., ЕД.Ч., СР.Р. = щяло си да филтруваш
| ПР.НАКЛ., БЪД.ВР., 2Л., МН.Ч. = щели сте да филтрувате
| ПР.НАКЛ., БЪД.ВР., 3Л., ЕД.Ч., М.Р. = щял (е) да филтрува
| ПР.НАКЛ., БЪД.ВР., 3Л., ЕД.Ч., Ж.Р. = щяла (е) да филтрува
| ПР.НАКЛ., БЪД.ВР., 3Л., ЕД.Ч., СР.Р. = щяло (е) да филтрува
| ПР.НАКЛ., БЪД.ВР., 3Л., МН.Ч. = щели (са) да филтруват
| ПР.НАКЛ., БЪД.ПРЕД.ВР., 1Л., ЕД.Ч., М.Р. = щял съм да съм филтрувал
| ПР.НАКЛ., БЪД.ПРЕД.ВР., 1Л., ЕД.Ч., Ж.Р. = щяла съм да съм филтрувала
| ПР.НАКЛ., БЪД.ПРЕД.ВР., 1Л., ЕД.Ч., СР.Р. = щяло съм да съм филтрувало
| ПР.НАКЛ., БЪД.ПРЕД.ВР., 1Л., МН.Ч. = щели сме да сме филтрували
| ПР.НАКЛ., БЪД.ПРЕД.ВР., 2Л., ЕД.Ч., М.Р. = щял си да си филтрувал
| ПР.НАКЛ., БЪД.ПРЕД.ВР., 2Л., ЕД.Ч., Ж.Р. = щяла си да си филтрувала
| ПР.НАКЛ., БЪД.ПРЕД.ВР., 2Л., ЕД.Ч., СР.Р. = щяло си да си филтрувало
| ПР.НАКЛ., БЪД.ПРЕД.ВР., 2Л., МН.Ч. = щели сте да сте филтрували
| ПР.НАКЛ., БЪД.ПРЕД.ВР., 3Л., ЕД.Ч., М.Р. = щял (е) да е филтрувал
| ПР.НАКЛ., БЪД.ПРЕД.ВР., 3Л., ЕД.Ч., Ж.Р. = щяла (е) да е филтрувала
| ПР.НАКЛ., БЪД.ПРЕД.ВР., 3Л., ЕД.Ч., СР.Р. = щяло (е) да е филтрувало
| ПР.НАКЛ., БЪД.ПРЕД.ВР., 3Л., МН.Ч. = щели (са) да са филтрували
| УСЛОВНО НАКЛОНЕНИЕ, 1Л., ЕД.Ч., М.Р. = бих филтрувал
| УСЛОВНО НАКЛОНЕНИЕ, 1Л., ЕД.Ч., Ж.Р. = бих филтрувала
| УСЛОВНО НАКЛОНЕНИЕ, 1Л., ЕД.Ч., СР.Р. = бих филтрувало
| УСЛОВНО НАКЛОНЕНИЕ, 1Л., МН.Ч. = бихме филтрували
| УСЛОВНО НАКЛОНЕНИЕ, 2Л., ЕД.Ч., М.Р. = би филтрувал
| УСЛОВНО НАКЛОНЕНИЕ, 2Л., ЕД.Ч., Ж.Р. = би филтрувала
| УСЛОВНО НАКЛОНЕНИЕ, 2Л., ЕД.Ч., СР.Р. = би филтрувало
| УСЛОВНО НАКЛОНЕНИЕ, 2Л., МН.Ч. = бихте филтрували
| УСЛОВНО НАКЛОНЕНИЕ, 3Л., ЕД.Ч., М.Р. = би филтрувал
| УСЛОВНО НАКЛОНЕНИЕ, 3Л., ЕД.Ч., Ж.Р. = би филтрувала
| УСЛОВНО НАКЛОНЕНИЕ, 3Л., ЕД.Ч., СР.Р. = би филтрувало
| УСЛОВНО НАКЛОНЕНИЕ, 3Л., МН.Ч. = биха филтрували
| ПОВЕЛИТЕЛНО НАКЛОНЕНИЕ, ЕД.Ч. = фил·т·ру·вай
| ПОВЕЛИТЕЛНО НАКЛОНЕНИЕ, МН.Ч. = фил·т·ру·вай·те
| МИН.СТРАД.ПРИЧ. М.Р. = фил·т·ру·ван
| МИН.СТРАД.ПРИЧ. М.Р. НЕПЪЛЕН ЧЛЕН = фил·т·ру·ва·ния
| МИН.СТРАД.ПРИЧ. М.Р. ПЪЛЕН ЧЛЕН = фил·т·ру·ва·ни·ят
| МИН.СТРАД.ПРИЧ. Ж.Р. = фил·т·ру·ва·на
| МИН.СТРАД.ПРИЧ. Ж.Р. ЧЛЕН = фил·т·ру·ва·на·та
| МИН.СТРАД.ПРИЧ. СР.Р. = фил·т·ру·ва·но
| МИН.СТРАД.ПРИЧ. СР.Р. ЧЛЕН = фил·т·ру·ва·но·то
| МИН.СТРАД.ПРИЧ. МН.Ч. = фил·т·ру·ва·ни
| МИН.СТРАД.ПРИЧ. МН.Ч. ЧЛЕН = фил·т·ру·ва·ни·те
| МИН.ДЕЯТ.СВ.ПРИЧ. М.Р. = фил·т·ру·вал
| МИН.ДЕЯТ.СВ.ПРИЧ. М.Р. НЕПЪЛЕН ЧЛЕН = фил·т·ру·ва·лия
| МИН.ДЕЯТ.СВ.ПРИЧ. М.Р. ПЪЛЕН ЧЛЕН = фил·т·ру·ва·ли·ят
| МИН.ДЕЯТ.СВ.ПРИЧ. Ж.Р. = фил·т·ру·ва·ла
| МИН.ДЕЯТ.СВ.ПРИЧ. Ж.Р. ЧЛЕН = фил·т·ру·ва·ла·та
| МИН.ДЕЯТ.СВ.ПРИЧ. СР.Р. = фил·т·ру·ва·ло
| МИН.ДЕЯТ.СВ.ПРИЧ. СР.Р. ЧЛЕН = фил·т·ру·ва·ло·то
| МИН.ДЕЯТ.СВ.ПРИЧ. МН.Ч. = фил·т·ру·ва·ли
| МИН.ДЕЯТ.СВ.ПРИЧ. МН.Ч. ЧЛЕН = фил·т·ру·ва·ли·те
| МИН.ДЕЯТ.НЕСВ.ПРИЧ. М.Р. = фил·т·ру·вал
| МИН.ДЕЯТ.НЕСВ.ПРИЧ. М.Р. НЕПЪЛЕН ЧЛЕН = фил·т·ру·ва·лия
| МИН.ДЕЯТ.НЕСВ.ПРИЧ. М.Р. ПЪЛЕН ЧЛЕН = фил·т·ру·ва·ли·ят
| МИН.ДЕЯТ.НЕСВ.ПРИЧ. Ж.Р. = фил·т·ру·ва·ла
| МИН.ДЕЯТ.НЕСВ.ПРИЧ. Ж.Р. ЧЛЕН = фил·т·ру·ва·ла·та
| МИН.ДЕЯТ.НЕСВ.ПРИЧ. СР.Р. = фил·т·ру·ва·ло
| МИН.ДЕЯТ.НЕСВ.ПРИЧ. СР.Р. ЧЛЕН = фил·т·ру·ва·ло·то
| МИН.ДЕЯТ.НЕСВ.ПРИЧ. МН.Ч. = фил·т·ру·ва·ли
| МИН.ДЕЯТ.НЕСВ.ПРИЧ. МН.Ч. ЧЛЕН = фил·т·ру·ва·ли·те
| СЕГ.ДЕЯТ.ПРИЧ. М.Р. = фил·т·ру·ващ
| СЕГ.ДЕЯТ.ПРИЧ. М.Р. НЕПЪЛЕН ЧЛЕН = фил·т·ру·ва·щия
| СЕГ.ДЕЯТ.ПРИЧ. М.Р. ПЪЛЕН ЧЛЕН = фил·т·ру·ва·щи·ят
| СЕГ.ДЕЯТ.ПРИЧ. Ж.Р. = фил·т·ру·ва·ща
| СЕГ.ДЕЯТ.ПРИЧ. Ж.Р. ЧЛЕН = фил·т·ру·ва·ща·та
| СЕГ.ДЕЯТ.ПРИЧ. СР.Р. = фил·т·ру·ва·що
| СЕГ.ДЕЯТ.ПРИЧ. СР.Р. ЧЛЕН = фил·т·ру·ва·що·то
| СЕГ.ДЕЯТ.ПРИЧ. МН.Ч. = фил·т·ру·ва·щи
| СЕГ.ДЕЯТ.ПРИЧ. МН.Ч. ЧЛЕН = фил·т·ру·ва·щи·те
| ДЕЕПРИЧАСТИЕ = фил·т·ру·вай·ки
| СКРИТИ ПРЕПРАТКИ = 
[[филтрувам]],
[[филтруваш]],
[[филтрува]],
[[филтруваме]],
[[филтрувате]],
[[филтруват]],
[[филтрувах]],
[[филтрувахме]],
[[филтрувахте]],
[[филтруваха]],
[[филтруваше]],
[[филтрувай]],
[[филтрувайте]],
[[филтрувал]],
[[филтрувалия]],
[[филтрувалият]],
[[филтрувала]],
[[филтрувалата]],
[[филтрувало]],
[[филтрувалото]],
[[филтрували]],
[[филтрувалите]],
[[филтруван]],
[[филтрувания]],
[[филтруваният]],
[[филтрувана]],
[[филтруваната]],
[[филтрувано]],
[[филтруваното]],
[[филтрувани]],
[[филтруваните]],
[[филтруващ]],
[[филтруващия]],
[[филтруващият]],
[[филтруваща]],
[[филтруващата]],
[[филтруващо]],
[[филтруващото]],
[[филтруващи]],
[[филтруващите]],
[[филтрувайки]],
[[филтрувал съм]],
[[филтрувала съм]],
[[филтрувало съм]],
[[филтрували сме]],
[[филтрувал си]],
[[филтрувала си]],
[[филтрувало си]],
[[филтрували сте]],
[[филтрувал е]],
[[филтрувала е]],
[[филтрувало е]],
[[филтрували са]],
[[бях филтрувал]],
[[бях филтрувала]],
[[бях филтрувало]],
[[бяхме филтрували]],
[[беше филтрувал]],
[[беше филтрувала]],
[[беше филтрувало]],
[[бяхте филтрували]],
[[бяха филтрували]],
[[ще филтрувам]],
[[ще филтруваме]],
[[ще филтруваш]],
[[ще филтрувате]],
[[ще филтрува]],
[[ще филтруват]],
[[ще съм филтрувал]],
[[ще съм филтрувала]],
[[ще съм филтрувало]],
[[ще сме филтрували]],
[[ще си филтрувал]],
[[ще си филтрувала]],
[[ще си филтрувало]],
[[ще сте филтрували]],
[[ще е филтрувал]],
[[ще е филтрувала]],
[[ще е филтрувало]],
[[ще са филтрували]],
[[щях да филтрувам]],
[[щяхме да филтруваме]],
[[щеше да филтруваш]],
[[щяхте да филтрувате]],
[[щеше да филтрува]],
[[щяха да филтруват]],
[[щях да съм филтрувал]],
[[щях да съм филтрувала]],
[[щях да съм филтрувало]],
[[щяхме да сме филтрували]],
[[щеше да си филтрувал]],
[[щеше да си филтрувала]],
[[щеше да си филтрувало]],
[[щяхте да сте филтрували]],
[[щеше да е филтрувал]],
[[щеше да е филтрувала]],
[[щеше да е филтрувало]],
[[щяха да са филтрували]],
[[бил съм филтрувал]],
[[била съм филтрувала]],
[[било съм филтрувало]],
[[били сме филтрували]],
[[бил си филтрувал]],
[[била си филтрувала]],
[[било си филтрувало]],
[[били сте филтрували]],
[[бил е филтрувал]],
[[била е филтрувала]],
[[било е филтрувало]],
[[били са филтрували]],
[[щял съм да филтрувам]],
[[щяла съм да филтрувам]],
[[щяло съм да филтрувам]],
[[щели сме да филтруваме]],
[[щял си да филтруваш]],
[[щяла си да филтруваш]],
[[щяло си да филтруваш]],
[[щели сте да филтрувате]],
[[щял да филтрува]],
[[щяла да филтрува]],
[[щяло да филтрува]],
[[щели да филтруват]],
[[щял е да филтрува]],
[[щяла е да филтрува]],
[[щяло е да филтрува]],
[[щели са да филтруват]],
[[щял съм да съм филтрувал]],
[[щяла съм да съм филтрувала]],
[[щяло съм да съм филтрувало]],
[[щели сме да сме филтрували]],
[[щял си да си филтрувал]],
[[щяла си да си филтрувала]],
[[щяло си да си филтрувало]],
[[щели сте да сте филтрували]],
[[щял да е филтрувал]],
[[щяла да е филтрувала]],
[[щяло да е филтрувало]],
[[щели да са филтрували]],
[[щял е да е филтрувал]],
[[щяла е да е филтрувала]],
[[щяло е да е филтрувало]],
[[щели са да са филтрували]],
[[бих филтрувал]],
[[бих филтрувала]],
[[бих филтрувало]],
[[бихме филтрували]],
[[би филтрувал]],
[[би филтрувала]],
[[би филтрувало]],
[[бихте филтрували]],
[[биха филтрували]],
}}</text>
      <sha1>d6lc9lqif6rn2v6jyd8zpx9sfnsq9ye</sha1>
    </revision>
  </page>
  <page>
    <title>Шаблон:Словоформи/финансирам</title>
    <ns>10</ns>
    <id>567751</id>
    <revision>
      <id>599731</id>
      <timestamp>2005-05-12T11:10:32Z</timestamp>
      <contributor>
        <username>Bgbot</username>
        <id>83</id>
      </contributor>
      <comment>Борислав: Шаблон със словоформи</comment>
      <model>wikitext</model>
      <format>text/x-wiki</format>
      <text bytes="22068" xml:space="preserve">{{Шаблон:Словоформи/Глагол|
  ОСНОВНА ФОРМА = финансирам
| СЕГ.ВР., 1Л., ЕД.Ч. = фи·нан·си·рам
| СЕГ.ВР., 1Л., МН.Ч. = фи·нан·си·ра·ме
| СЕГ.ВР., 2Л., ЕД.Ч. = фи·нан·си·раш
| СЕГ.ВР., 2Л., МН.Ч. = фи·нан·си·ра·те
| СЕГ.ВР., 3Л., ЕД.Ч. = фи·нан·си·ра
| СЕГ.ВР., 3Л., МН.Ч. = фи·нан·си·рат
| МИН.СВ.ВР., 1Л., ЕД.Ч. = фи·нан·си·рах
| МИН.СВ.ВР., 1Л., МН.Ч. = фи·нан·си·рах·ме
| МИН.СВ.ВР., 2Л., ЕД.Ч. = фи·нан·си·ра
| МИН.СВ.ВР., 2Л., МН.Ч. = фи·нан·си·рах·те
| МИН.СВ.ВР., 3Л., ЕД.Ч. = фи·нан·си·ра
| МИН.СВ.ВР., 3Л., МН.Ч. = фи·нан·си·ра·ха
| МИН.НЕСВ.ВР., 1Л., ЕД.Ч. = фи·нан·си·рах
| МИН.НЕСВ.ВР., 1Л., МН.Ч. = фи·нан·си·рах·ме
| МИН.НЕСВ.ВР., 2Л., ЕД.Ч. = фи·нан·си·ра·ше
| МИН.НЕСВ.ВР., 2Л., МН.Ч. = фи·нан·си·рах·те
| МИН.НЕСВ.ВР., 3Л., ЕД.Ч. = фи·нан·си·ра·ше
| МИН.НЕСВ.ВР., 3Л., МН.Ч. = фи·нан·си·ра·ха
| МИН.НЕОПР.ВР., 1Л., ЕД.Ч., М.Р. = финансирал съм
| МИН.НЕОПР.ВР., 1Л., ЕД.Ч., Ж.Р. = финансирала съм
| МИН.НЕОПР.ВР., 1Л., ЕД.Ч., СР.Р. = финансирало съм
| МИН.НЕОПР.ВР., 1Л., МН.Ч. = финансирали сме
| МИН.НЕОПР.ВР., 2Л., ЕД.Ч., М.Р. = финансирал си
| МИН.НЕОПР.ВР., 2Л., ЕД.Ч., Ж.Р. = финансирала си
| МИН.НЕОПР.ВР., 2Л., ЕД.Ч., СР.Р. = финансирало си
| МИН.НЕОПР.ВР., 2Л., МН.Ч. = финансирали сте
| МИН.НЕОПР.ВР., 3Л., ЕД.Ч., М.Р. = финансирал е
| МИН.НЕОПР.ВР., 3Л., ЕД.Ч., Ж.Р. = финансирала е
| МИН.НЕОПР.ВР., 3Л., ЕД.Ч., СР.Р. = финансирало е
| МИН.НЕОПР.ВР., 3Л., МН.Ч. = финансирали са
| МИН.ПРЕД.ВР., 1Л., ЕД.Ч., М.Р. = бях финансирал
| МИН.ПРЕД.ВР., 1Л., ЕД.Ч., Ж.Р. = бях финансирала
| МИН.ПРЕД.ВР., 1Л., ЕД.Ч., СР.Р. = бях финансирало
| МИН.ПРЕД.ВР., 1Л., МН.Ч. = бяхме финансирали
| МИН.ПРЕД.ВР., 2Л., ЕД.Ч., М.Р. = беше финансирал
| МИН.ПРЕД.ВР., 2Л., ЕД.Ч., Ж.Р. = беше финансирала
| МИН.ПРЕД.ВР., 2Л., ЕД.Ч., СР.Р. = беше финансирало
| МИН.ПРЕД.ВР., 2Л., МН.Ч. = бяхте финансирали
| МИН.ПРЕД.ВР., 3Л., ЕД.Ч., М.Р. = беше финансирал
| МИН.ПРЕД.ВР., 3Л., ЕД.Ч., Ж.Р. = беше финансирала
| МИН.ПРЕД.ВР., 3Л., ЕД.Ч., СР.Р. = беше финансирало
| МИН.ПРЕД.ВР., 3Л., МН.Ч. = бяха финансирали
| БЪД.ВР., 1Л., ЕД.Ч. = ще финансирам
| БЪД.ВР., 1Л., МН.Ч. = ще финансираме
| БЪД.ВР., 2Л., ЕД.Ч. = ще финансираш
| БЪД.ВР., 2Л., МН.Ч. = ще финансирате
| БЪД.ВР., 3Л., ЕД.Ч. = ще финансира
| БЪД.ВР., 3Л., МН.Ч. = ще финансират
| БЪД.ПРЕД.ВР., 1Л., ЕД.Ч., М.Р. = ще съм финансирал
| БЪД.ПРЕД.ВР., 1Л., ЕД.Ч., Ж.Р. = ще съм финансирала
| БЪД.ПРЕД.ВР., 1Л., ЕД.Ч., СР.Р. = ще съм финансирало
| БЪД.ПРЕД.ВР., 1Л., МН.Ч. = ще сме финансирали
| БЪД.ПРЕД.ВР., 2Л., ЕД.Ч., М.Р. = ще си финансирал
| БЪД.ПРЕД.ВР., 2Л., ЕД.Ч., Ж.Р. = ще си финансирала
| БЪД.ПРЕД.ВР., 2Л., ЕД.Ч., СР.Р. = ще си финансирало
| БЪД.ПРЕД.ВР., 2Л., МН.Ч. = ще сте финансирали
| БЪД.ПРЕД.ВР., 3Л., ЕД.Ч., М.Р. = ще е финансирал
| БЪД.ПРЕД.ВР., 3Л., ЕД.Ч., Ж.Р. = ще е финансирала
| БЪД.ПРЕД.ВР., 3Л., ЕД.Ч., СР.Р. = ще е финансирало
| БЪД.ПРЕД.ВР., 3Л., МН.Ч. = ще са финансирали
| БЪД.ВР. В МИН., 1Л., ЕД.Ч. = щях да финансирам
| БЪД.ВР. В МИН., 1Л., МН.Ч. = щяхме да финансираме
| БЪД.ВР. В МИН., 2Л., ЕД.Ч. = щеше да финансираш
| БЪД.ВР. В МИН., 2Л., МН.Ч. = щяхте да финансирате
| БЪД.ВР. В МИН., 3Л., ЕД.Ч. = щеше да финансира
| БЪД.ВР. В МИН., 3Л., МН.Ч. = щяха да финансират
| БЪД.ПРЕД.ВР. В МИН., 1Л., ЕД.Ч., М.Р. = щях да съм финансирал
| БЪД.ПРЕД.ВР. В МИН., 1Л., ЕД.Ч., Ж.Р. = щях да съм финансирала
| БЪД.ПРЕД.ВР. В МИН., 1Л., ЕД.Ч., СР.Р. = щях да съм финансирало
| БЪД.ПРЕД.ВР. В МИН., 1Л., МН.Ч. = щяхме да сме финансирали
| БЪД.ПРЕД.ВР. В МИН., 2Л., ЕД.Ч., М.Р. = щеше да си финансирал
| БЪД.ПРЕД.ВР. В МИН., 2Л., ЕД.Ч., Ж.Р. = щеше да си финансирала
| БЪД.ПРЕД.ВР. В МИН., 2Л., ЕД.Ч., СР.Р. = щеше да си финансирало
| БЪД.ПРЕД.ВР. В МИН., 2Л., МН.Ч. = щяхте да сте финансирали
| БЪД.ПРЕД.ВР. В МИН., 3Л., ЕД.Ч., М.Р. = щеше да е финансирал
| БЪД.ПРЕД.ВР. В МИН., 3Л., ЕД.Ч., Ж.Р. = щеше да е финансирала
| БЪД.ПРЕД.ВР. В МИН., 3Л., ЕД.Ч., СР.Р. = щеше да е финансирало
| БЪД.ПРЕД.ВР. В МИН., 3Л., МН.Ч. = щяха да са финансирали
| ПР.НАКЛ., СЕГ.ВР., 1Л., ЕД.Ч., М.Р. = финансирал съм
| ПР.НАКЛ., СЕГ.ВР., 1Л., ЕД.Ч., Ж.Р. = финансирала съм
| ПР.НАКЛ., СЕГ.ВР., 1Л., ЕД.Ч., СР.Р. = финансирало съм
| ПР.НАКЛ., СЕГ.ВР., 1Л., МН.Ч. = финансирали сме
| ПР.НАКЛ., СЕГ.ВР., 2Л., ЕД.Ч., М.Р. = финансирал си
| ПР.НАКЛ., СЕГ.ВР., 2Л., ЕД.Ч., Ж.Р. = финансирала си
| ПР.НАКЛ., СЕГ.ВР., 2Л., ЕД.Ч., СР.Р. = финансирало си
| ПР.НАКЛ., СЕГ.ВР., 2Л., МН.Ч. = финансирали сте
| ПР.НАКЛ., СЕГ.ВР., 3Л., ЕД.Ч., М.Р. = финансирал (е)
| ПР.НАКЛ., СЕГ.ВР., 3Л., ЕД.Ч., Ж.Р. = финансирала (е)
| ПР.НАКЛ., СЕГ.ВР., 3Л., ЕД.Ч., СР.Р. = финансирало (е)
| ПР.НАКЛ., СЕГ.ВР., 3Л., МН.Ч. = финансирали (са)
| ПР.НАКЛ., МИН.СВ.ВР., 1Л., ЕД.Ч., М.Р. = финансирал съм
| ПР.НАКЛ., МИН.СВ.ВР., 1Л., ЕД.Ч., Ж.Р. = финансирала съм
| ПР.НАКЛ., МИН.СВ.ВР., 1Л., ЕД.Ч., СР.Р. = финансирало съм
| ПР.НАКЛ., МИН.СВ.ВР., 1Л., МН.Ч. = финансирали сме
| ПР.НАКЛ., МИН.СВ.ВР., 2Л., ЕД.Ч., М.Р. = финансирал си
| ПР.НАКЛ., МИН.СВ.ВР., 2Л., ЕД.Ч., Ж.Р. = финансирала си
| ПР.НАКЛ., МИН.СВ.ВР., 2Л., ЕД.Ч., СР.Р. = финансирало си
| ПР.НАКЛ., МИН.СВ.ВР., 2Л., МН.Ч. = финансирали сте
| ПР.НАКЛ., МИН.СВ.ВР., 3Л., ЕД.Ч., М.Р. = финансирал (е)
| ПР.НАКЛ., МИН.СВ.ВР., 3Л., ЕД.Ч., Ж.Р. = финансирала (е)
| ПР.НАКЛ., МИН.СВ.ВР., 3Л., ЕД.Ч., СР.Р. = финансирало (е)
| ПР.НАКЛ., МИН.СВ.ВР., 3Л., МН.Ч. = финансирали (са)
| ПР.НАКЛ., МИН.НЕОПР.ВР., 1Л., ЕД.Ч., М.Р. = бил съм финансирал
| ПР.НАКЛ., МИН.НЕОПР.ВР., 1Л., ЕД.Ч., Ж.Р. = била съм финансирала
| ПР.НАКЛ., МИН.НЕОПР.ВР., 1Л., ЕД.Ч., СР.Р. = било съм финансирало
| ПР.НАКЛ., МИН.НЕОПР.ВР., 1Л., МН.Ч. = били сме финансирали
| ПР.НАКЛ., МИН.НЕОПР.ВР., 2Л., ЕД.Ч., М.Р. = бил си финансирал
| ПР.НАКЛ., МИН.НЕОПР.ВР., 2Л., ЕД.Ч., Ж.Р. = била си финансирала
| ПР.НАКЛ., МИН.НЕОПР.ВР., 2Л., ЕД.Ч., СР.Р. = било си финансирало
| ПР.НАКЛ., МИН.НЕОПР.ВР., 2Л., МН.Ч. = били сте финансирали
| ПР.НАКЛ., МИН.НЕОПР.ВР., 3Л., ЕД.Ч., М.Р. = бил (е) финансирал
| ПР.НАКЛ., МИН.НЕОПР.ВР., 3Л., ЕД.Ч., Ж.Р. = била (е) финансирала
| ПР.НАКЛ., МИН.НЕОПР.ВР., 3Л., ЕД.Ч., СР.Р. = било (е) финансирало
| ПР.НАКЛ., МИН.НЕОПР.ВР., 3Л., МН.Ч. = били (са) финансирали
| ПР.НАКЛ., БЪД.ВР., 1Л., ЕД.Ч., М.Р. = щял съм да финансирам
| ПР.НАКЛ., БЪД.ВР., 1Л., ЕД.Ч., Ж.Р. = щяла съм да финансирам
| ПР.НАКЛ., БЪД.ВР., 1Л., ЕД.Ч., СР.Р. = щяло съм да финансирам
| ПР.НАКЛ., БЪД.ВР., 1Л., МН.Ч. = щели сме да финансираме
| ПР.НАКЛ., БЪД.ВР., 2Л., ЕД.Ч., М.Р. = щял си да финансираш
| ПР.НАКЛ., БЪД.ВР., 2Л., ЕД.Ч., Ж.Р. = щяла си да финансираш
| ПР.НАКЛ., БЪД.ВР., 2Л., ЕД.Ч., СР.Р. = щяло си да финансираш
| ПР.НАКЛ., БЪД.ВР., 2Л., МН.Ч. = щели сте да финансирате
| ПР.НАКЛ., БЪД.ВР., 3Л., ЕД.Ч., М.Р. = щял (е) да финансира
| ПР.НАКЛ., БЪД.ВР., 3Л., ЕД.Ч., Ж.Р. = щяла (е) да финансира
| ПР.НАКЛ., БЪД.ВР., 3Л., ЕД.Ч., СР.Р. = щяло (е) да финансира
| ПР.НАКЛ., БЪД.ВР., 3Л., МН.Ч. = щели (са) да финансират
| ПР.НАКЛ., БЪД.ПРЕД.ВР., 1Л., ЕД.Ч., М.Р. = щял съм да съм финансирал
| ПР.НАКЛ., БЪД.ПРЕД.ВР., 1Л., ЕД.Ч., Ж.Р. = щяла съм да съм финансирала
| ПР.НАКЛ., БЪД.ПРЕД.ВР., 1Л., ЕД.Ч., СР.Р. = щяло съм да съм финансирало
| ПР.НАКЛ., БЪД.ПРЕД.ВР., 1Л., МН.Ч. = щели сме да сме финансирали
| ПР.НАКЛ., БЪД.ПРЕД.ВР., 2Л., ЕД.Ч., М.Р. = щял си да си финансирал
| ПР.НАКЛ., БЪД.ПРЕД.ВР., 2Л., ЕД.Ч., Ж.Р. = щяла си да си финансирала
| ПР.НАКЛ., БЪД.ПРЕД.ВР., 2Л., ЕД.Ч., СР.Р. = щяло си да си финансирало
| ПР.НАКЛ., БЪД.ПРЕД.ВР., 2Л., МН.Ч. = щели сте да сте финансирали
| ПР.НАКЛ., БЪД.ПРЕД.ВР., 3Л., ЕД.Ч., М.Р. = щял (е) да е финансирал
| ПР.НАКЛ., БЪД.ПРЕД.ВР., 3Л., ЕД.Ч., Ж.Р. = щяла (е) да е финансирала
| ПР.НАКЛ., БЪД.ПРЕД.ВР., 3Л., ЕД.Ч., СР.Р. = щяло (е) да е финансирало
| ПР.НАКЛ., БЪД.ПРЕД.ВР., 3Л., МН.Ч. = щели (са) да са финансирали
| УСЛОВНО НАКЛОНЕНИЕ, 1Л., ЕД.Ч., М.Р. = бих финансирал
| УСЛОВНО НАКЛОНЕНИЕ, 1Л., ЕД.Ч., Ж.Р. = бих финансирала
| УСЛОВНО НАКЛОНЕНИЕ, 1Л., ЕД.Ч., СР.Р. = бих финансирало
| УСЛОВНО НАКЛОНЕНИЕ, 1Л., МН.Ч. = бихме финансирали
| УСЛОВНО НАКЛОНЕНИЕ, 2Л., ЕД.Ч., М.Р. = би финансирал
| УСЛОВНО НАКЛОНЕНИЕ, 2Л., ЕД.Ч., Ж.Р. = би финансирала
| УСЛОВНО НАКЛОНЕНИЕ, 2Л., ЕД.Ч., СР.Р. = би финансирало
| УСЛОВНО НАКЛОНЕНИЕ, 2Л., МН.Ч. = бихте финансирали
| УСЛОВНО НАКЛОНЕНИЕ, 3Л., ЕД.Ч., М.Р. = би финансирал
| УСЛОВНО НАКЛОНЕНИЕ, 3Л., ЕД.Ч., Ж.Р. = би финансирала
| УСЛОВНО НАКЛОНЕНИЕ, 3Л., ЕД.Ч., СР.Р. = би финансирало
| УСЛОВНО НАКЛОНЕНИЕ, 3Л., МН.Ч. = биха финансирали
| ПОВЕЛИТЕЛНО НАКЛОНЕНИЕ, ЕД.Ч. = фи·нан·си·рай
| ПОВЕЛИТЕЛНО НАКЛОНЕНИЕ, МН.Ч. = фи·нан·си·рай·те
| МИН.СТРАД.ПРИЧ. М.Р. = фи·нан·си·ран
| МИН.СТРАД.ПРИЧ. М.Р. НЕПЪЛЕН ЧЛЕН = фи·нан·си·ра·ния
| МИН.СТРАД.ПРИЧ. М.Р. ПЪЛЕН ЧЛЕН = фи·нан·си·ра·ни·ят
| МИН.СТРАД.ПРИЧ. Ж.Р. = фи·нан·си·ра·на
| МИН.СТРАД.ПРИЧ. Ж.Р. ЧЛЕН = фи·нан·си·ра·на·та
| МИН.СТРАД.ПРИЧ. СР.Р. = фи·нан·си·ра·но
| МИН.СТРАД.ПРИЧ. СР.Р. ЧЛЕН = фи·нан·си·ра·но·то
| МИН.СТРАД.ПРИЧ. МН.Ч. = фи·нан·си·ра·ни
| МИН.СТРАД.ПРИЧ. МН.Ч. ЧЛЕН = фи·нан·си·ра·ни·те
| МИН.ДЕЯТ.СВ.ПРИЧ. М.Р. = фи·нан·си·рал
| МИН.ДЕЯТ.СВ.ПРИЧ. М.Р. НЕПЪЛЕН ЧЛЕН = фи·нан·си·ра·лия
| МИН.ДЕЯТ.СВ.ПРИЧ. М.Р. ПЪЛЕН ЧЛЕН = фи·нан·си·ра·ли·ят
| МИН.ДЕЯТ.СВ.ПРИЧ. Ж.Р. = фи·нан·си·ра·ла
| МИН.ДЕЯТ.СВ.ПРИЧ. Ж.Р. ЧЛЕН = фи·нан·си·ра·ла·та
| МИН.ДЕЯТ.СВ.ПРИЧ. СР.Р. = фи·нан·си·ра·ло
| МИН.ДЕЯТ.СВ.ПРИЧ. СР.Р. ЧЛЕН = фи·нан·си·ра·ло·то
| МИН.ДЕЯТ.СВ.ПРИЧ. МН.Ч. = фи·нан·си·ра·ли
| МИН.ДЕЯТ.СВ.ПРИЧ. МН.Ч. ЧЛЕН = фи·нан·си·ра·ли·те
| МИН.ДЕЯТ.НЕСВ.ПРИЧ. М.Р. = фи·нан·си·рал
| МИН.ДЕЯТ.НЕСВ.ПРИЧ. М.Р. НЕПЪЛЕН ЧЛЕН = фи·нан·си·ра·лия
| МИН.ДЕЯТ.НЕСВ.ПРИЧ. М.Р. ПЪЛЕН ЧЛЕН = фи·нан·си·ра·ли·ят
| МИН.ДЕЯТ.НЕСВ.ПРИЧ. Ж.Р. = фи·нан·си·ра·ла
| МИН.ДЕЯТ.НЕСВ.ПРИЧ. Ж.Р. ЧЛЕН = фи·нан·си·ра·ла·та
| МИН.ДЕЯТ.НЕСВ.ПРИЧ. СР.Р. = фи·нан·си·ра·ло
| МИН.ДЕЯТ.НЕСВ.ПРИЧ. СР.Р. ЧЛЕН = фи·нан·си·ра·ло·то
| МИН.ДЕЯТ.НЕСВ.ПРИЧ. МН.Ч. = фи·нан·си·ра·ли
| МИН.ДЕЯТ.НЕСВ.ПРИЧ. МН.Ч. ЧЛЕН = фи·нан·си·ра·ли·те
| СЕГ.ДЕЯТ.ПРИЧ. М.Р. = фи·нан·си·ращ
| СЕГ.ДЕЯТ.ПРИЧ. М.Р. НЕПЪЛЕН ЧЛЕН = фи·нан·си·ра·щия
| СЕГ.ДЕЯТ.ПРИЧ. М.Р. ПЪЛЕН ЧЛЕН = фи·нан·си·ра·щи·ят
| СЕГ.ДЕЯТ.ПРИЧ. Ж.Р. = фи·нан·си·ра·ща
| СЕГ.ДЕЯТ.ПРИЧ. Ж.Р. ЧЛЕН = фи·нан·си·ра·ща·та
| СЕГ.ДЕЯТ.ПРИЧ. СР.Р. = фи·нан·си·ра·що
| СЕГ.ДЕЯТ.ПРИЧ. СР.Р. ЧЛЕН = фи·нан·си·ра·що·то
| СЕГ.ДЕЯТ.ПРИЧ. МН.Ч. = фи·нан·си·ра·щи
| СЕГ.ДЕЯТ.ПРИЧ. МН.Ч. ЧЛЕН = фи·нан·си·ра·щи·те
| ДЕЕПРИЧАСТИЕ = фи·нан·си·рай·ки
| СКРИТИ ПРЕПРАТКИ = 
[[финансирам]],
[[финансираш]],
[[финансира]],
[[финансираме]],
[[финансирате]],
[[финансират]],
[[финансирах]],
[[финансирахме]],
[[финансирахте]],
[[финансираха]],
[[финансираше]],
[[финансирай]],
[[финансирайте]],
[[финансирал]],
[[финансиралия]],
[[финансиралият]],
[[финансирала]],
[[финансиралата]],
[[финансирало]],
[[финансиралото]],
[[финансирали]],
[[финансиралите]],
[[финансиран]],
[[финансирания]],
[[финансираният]],
[[финансирана]],
[[финансираната]],
[[финансирано]],
[[финансираното]],
[[финансирани]],
[[финансираните]],
[[финансиращ]],
[[финансиращия]],
[[финансиращият]],
[[финансираща]],
[[финансиращата]],
[[финансиращо]],
[[финансиращото]],
[[финансиращи]],
[[финансиращите]],
[[финансирайки]],
[[финансирал съм]],
[[финансирала съм]],
[[финансирало съм]],
[[финансирали сме]],
[[финансирал си]],
[[финансирала си]],
[[финансирало си]],
[[финансирали сте]],
[[финансирал е]],
[[финансирала е]],
[[финансирало е]],
[[финансирали са]],
[[бях финансирал]],
[[бях финансирала]],
[[бях финансирало]],
[[бяхме финансирали]],
[[беше финансирал]],
[[беше финансирала]],
[[беше финансирало]],
[[бяхте финансирали]],
[[бяха финансирали]],
[[ще финансирам]],
[[ще финансираме]],
[[ще финансираш]],
[[ще финансирате]],
[[ще финансира]],
[[ще финансират]],
[[ще съм финансирал]],
[[ще съм финансирала]],
[[ще съм финансирало]],
[[ще сме финансирали]],
[[ще си финансирал]],
[[ще си финансирала]],
[[ще си финансирало]],
[[ще сте финансирали]],
[[ще е финансирал]],
[[ще е финансирала]],
[[ще е финансирало]],
[[ще са финансирали]],
[[щях да финансирам]],
[[щяхме да финансираме]],
[[щеше да финансираш]],
[[щяхте да финансирате]],
[[щеше да финансира]],
[[щяха да финансират]],
[[щях да съм финансирал]],
[[щях да съм финансирала]],
[[щях да съм финансирало]],
[[щяхме да сме финансирали]],
[[щеше да си финансирал]],
[[щеше да си финансирала]],
[[щеше да си финансирало]],
[[щяхте да сте финансирали]],
[[щеше да е финансирал]],
[[щеше да е финансирала]],
[[щеше да е финансирало]],
[[щяха да са финансирали]],
[[бил съм финансирал]],
[[била съм финансирала]],
[[било съм финансирало]],
[[били сме финансирали]],
[[бил си финансирал]],
[[била си финансирала]],
[[било си финансирало]],
[[били сте финансирали]],
[[бил е финансирал]],
[[била е финансирала]],
[[било е финансирало]],
[[били са финансирали]],
[[щял съм да финансирам]],
[[щяла съм да финансирам]],
[[щяло съм да финансирам]],
[[щели сме да финансираме]],
[[щял си да финансираш]],
[[щяла си да финансираш]],
[[щяло си да финансираш]],
[[щели сте да финансирате]],
[[щял да финансира]],
[[щяла да финансира]],
[[щяло да финансира]],
[[щели да финансират]],
[[щял е да финансира]],
[[щяла е да финансира]],
[[щяло е да финансира]],
[[щели са да финансират]],
[[щял съм да съм финансирал]],
[[щяла съм да съм финансирала]],
[[щяло съм да съм финансирало]],
[[щели сме да сме финансирали]],
[[щял си да си финансирал]],
[[щяла си да си финансирала]],
[[щяло си да си финансирало]],
[[щели сте да сте финансирали]],
[[щял да е финансирал]],
[[щяла да е финансирала]],
[[щяло да е финансирало]],
[[щели да са финансирали]],
[[щял е да е финансирал]],
[[щяла е да е финансирала]],
[[щяло е да е финансирало]],
[[щели са да са финансирали]],
[[бих финансирал]],
[[бих финансирала]],
[[бих финансирало]],
[[бихме финансирали]],
[[би финансирал]],
[[би финансирала]],
[[би финансирало]],
[[бихте финансирали]],
[[биха финансирали]],
}}</text>
      <sha1>76lzhb4kgid6ed2lmxw1drcfr3df02g</sha1>
    </revision>
  </page>
  <page>
    <title>Шаблон:Словоформи/финиширам</title>
    <ns>10</ns>
    <id>567764</id>
    <revision>
      <id>599744</id>
      <timestamp>2005-05-12T11:10:52Z</timestamp>
      <contributor>
        <username>Bgbot</username>
        <id>83</id>
      </contributor>
      <comment>Борислав: Шаблон със словоформи</comment>
      <model>wikitext</model>
      <format>text/x-wiki</format>
      <text bytes="21386" xml:space="preserve">{{Шаблон:Словоформи/Глагол|
  ОСНОВНА ФОРМА = финиширам
| СЕГ.ВР., 1Л., ЕД.Ч. = фи·ни·ши·рам
| СЕГ.ВР., 1Л., МН.Ч. = фи·ни·ши·ра·ме
| СЕГ.ВР., 2Л., ЕД.Ч. = фи·ни·ши·раш
| СЕГ.ВР., 2Л., МН.Ч. = фи·ни·ши·ра·те
| СЕГ.ВР., 3Л., ЕД.Ч. = фи·ни·ши·ра
| СЕГ.ВР., 3Л., МН.Ч. = фи·ни·ши·рат
| МИН.СВ.ВР., 1Л., ЕД.Ч. = фи·ни·ши·рах
| МИН.СВ.ВР., 1Л., МН.Ч. = фи·ни·ши·рах·ме
| МИН.СВ.ВР., 2Л., ЕД.Ч. = фи·ни·ши·ра
| МИН.СВ.ВР., 2Л., МН.Ч. = фи·ни·ши·рах·те
| МИН.СВ.ВР., 3Л., ЕД.Ч. = фи·ни·ши·ра
| МИН.СВ.ВР., 3Л., МН.Ч. = фи·ни·ши·ра·ха
| МИН.НЕСВ.ВР., 1Л., ЕД.Ч. = фи·ни·ши·рах
| МИН.НЕСВ.ВР., 1Л., МН.Ч. = фи·ни·ши·рах·ме
| МИН.НЕСВ.ВР., 2Л., ЕД.Ч. = фи·ни·ши·ра·ше
| МИН.НЕСВ.ВР., 2Л., МН.Ч. = фи·ни·ши·рах·те
| МИН.НЕСВ.ВР., 3Л., ЕД.Ч. = фи·ни·ши·ра·ше
| МИН.НЕСВ.ВР., 3Л., МН.Ч. = фи·ни·ши·ра·ха
| МИН.НЕОПР.ВР., 1Л., ЕД.Ч., М.Р. = финиширал съм
| МИН.НЕОПР.ВР., 1Л., ЕД.Ч., Ж.Р. = финиширала съм
| МИН.НЕОПР.ВР., 1Л., ЕД.Ч., СР.Р. = финиширало съм
| МИН.НЕОПР.ВР., 1Л., МН.Ч. = финиширали сме
| МИН.НЕОПР.ВР., 2Л., ЕД.Ч., М.Р. = финиширал си
| МИН.НЕОПР.ВР., 2Л., ЕД.Ч., Ж.Р. = финиширала си
| МИН.НЕОПР.ВР., 2Л., ЕД.Ч., СР.Р. = финиширало си
| МИН.НЕОПР.ВР., 2Л., МН.Ч. = финиширали сте
| МИН.НЕОПР.ВР., 3Л., ЕД.Ч., М.Р. = финиширал е
| МИН.НЕОПР.ВР., 3Л., ЕД.Ч., Ж.Р. = финиширала е
| МИН.НЕОПР.ВР., 3Л., ЕД.Ч., СР.Р. = финиширало е
| МИН.НЕОПР.ВР., 3Л., МН.Ч. = финиширали са
| МИН.ПРЕД.ВР., 1Л., ЕД.Ч., М.Р. = бях финиширал
| МИН.ПРЕД.ВР., 1Л., ЕД.Ч., Ж.Р. = бях финиширала
| МИН.ПРЕД.ВР., 1Л., ЕД.Ч., СР.Р. = бях финиширало
| МИН.ПРЕД.ВР., 1Л., МН.Ч. = бяхме финиширали
| МИН.ПРЕД.ВР., 2Л., ЕД.Ч., М.Р. = беше финиширал
| МИН.ПРЕД.ВР., 2Л., ЕД.Ч., Ж.Р. = беше финиширала
| МИН.ПРЕД.ВР., 2Л., ЕД.Ч., СР.Р. = беше финиширало
| МИН.ПРЕД.ВР., 2Л., МН.Ч. = бяхте финиширали
| МИН.ПРЕД.ВР., 3Л., ЕД.Ч., М.Р. = беше финиширал
| МИН.ПРЕД.ВР., 3Л., ЕД.Ч., Ж.Р. = беше финиширала
| МИН.ПРЕД.ВР., 3Л., ЕД.Ч., СР.Р. = беше финиширало
| МИН.ПРЕД.ВР., 3Л., МН.Ч. = бяха финиширали
| БЪД.ВР., 1Л., ЕД.Ч. = ще финиширам
| БЪД.ВР., 1Л., МН.Ч. = ще финишираме
| БЪД.ВР., 2Л., ЕД.Ч. = ще финишираш
| БЪД.ВР., 2Л., МН.Ч. = ще финиширате
| БЪД.ВР., 3Л., ЕД.Ч. = ще финишира
| БЪД.ВР., 3Л., МН.Ч. = ще финишират
| БЪД.ПРЕД.ВР., 1Л., ЕД.Ч., М.Р. = ще съм финиширал
| БЪД.ПРЕД.ВР., 1Л., ЕД.Ч., Ж.Р. = ще съм финиширала
| БЪД.ПРЕД.ВР., 1Л., ЕД.Ч., СР.Р. = ще съм финиширало
| БЪД.ПРЕД.ВР., 1Л., МН.Ч. = ще сме финиширали
| БЪД.ПРЕД.ВР., 2Л., ЕД.Ч., М.Р. = ще си финиширал
| БЪД.ПРЕД.ВР., 2Л., ЕД.Ч., Ж.Р. = ще си финиширала
| БЪД.ПРЕД.ВР., 2Л., ЕД.Ч., СР.Р. = ще си финиширало
| БЪД.ПРЕД.ВР., 2Л., МН.Ч. = ще сте финиширали
| БЪД.ПРЕД.ВР., 3Л., ЕД.Ч., М.Р. = ще е финиширал
| БЪД.ПРЕД.ВР., 3Л., ЕД.Ч., Ж.Р. = ще е финиширала
| БЪД.ПРЕД.ВР., 3Л., ЕД.Ч., СР.Р. = ще е финиширало
| БЪД.ПРЕД.ВР., 3Л., МН.Ч. = ще са финиширали
| БЪД.ВР. В МИН., 1Л., ЕД.Ч. = щях да финиширам
| БЪД.ВР. В МИН., 1Л., МН.Ч. = щяхме да финишираме
| БЪД.ВР. В МИН., 2Л., ЕД.Ч. = щеше да финишираш
| БЪД.ВР. В МИН., 2Л., МН.Ч. = щяхте да финиширате
| БЪД.ВР. В МИН., 3Л., ЕД.Ч. = щеше да финишира
| БЪД.ВР. В МИН., 3Л., МН.Ч. = щяха да финишират
| БЪД.ПРЕД.ВР. В МИН., 1Л., ЕД.Ч., М.Р. = щях да съм финиширал
| БЪД.ПРЕД.ВР. В МИН., 1Л., ЕД.Ч., Ж.Р. = щях да съм финиширала
| БЪД.ПРЕД.ВР. В МИН., 1Л., ЕД.Ч., СР.Р. = щях да съм финиширало
| БЪД.ПРЕД.ВР. В МИН., 1Л., МН.Ч. = щяхме да сме финиширали
| БЪД.ПРЕД.ВР. В МИН., 2Л., ЕД.Ч., М.Р. = щеше да си финиширал
| БЪД.ПРЕД.ВР. В МИН., 2Л., ЕД.Ч., Ж.Р. = щеше да си финиширала
| БЪД.ПРЕД.ВР. В МИН., 2Л., ЕД.Ч., СР.Р. = щеше да си финиширало
| БЪД.ПРЕД.ВР. В МИН., 2Л., МН.Ч. = щяхте да сте финиширали
| БЪД.ПРЕД.ВР. В МИН., 3Л., ЕД.Ч., М.Р. = щеше да е финиширал
| БЪД.ПРЕД.ВР. В МИН., 3Л., ЕД.Ч., Ж.Р. = щеше да е финиширала
| БЪД.ПРЕД.ВР. В МИН., 3Л., ЕД.Ч., СР.Р. = щеше да е финиширало
| БЪД.ПРЕД.ВР. В МИН., 3Л., МН.Ч. = щяха да са финиширали
| ПР.НАКЛ., СЕГ.ВР., 1Л., ЕД.Ч., М.Р. = финиширал съм
| ПР.НАКЛ., СЕГ.ВР., 1Л., ЕД.Ч., Ж.Р. = финиширала съм
| ПР.НАКЛ., СЕГ.ВР., 1Л., ЕД.Ч., СР.Р. = финиширало съм
| ПР.НАКЛ., СЕГ.ВР., 1Л., МН.Ч. = финиширали сме
| ПР.НАКЛ., СЕГ.ВР., 2Л., ЕД.Ч., М.Р. = финиширал си
| ПР.НАКЛ., СЕГ.ВР., 2Л., ЕД.Ч., Ж.Р. = финиширала си
| ПР.НАКЛ., СЕГ.ВР., 2Л., ЕД.Ч., СР.Р. = финиширало си
| ПР.НАКЛ., СЕГ.ВР., 2Л., МН.Ч. = финиширали сте
| ПР.НАКЛ., СЕГ.ВР., 3Л., ЕД.Ч., М.Р. = финиширал (е)
| ПР.НАКЛ., СЕГ.ВР., 3Л., ЕД.Ч., Ж.Р. = финиширала (е)
| ПР.НАКЛ., СЕГ.ВР., 3Л., ЕД.Ч., СР.Р. = финиширало (е)
| ПР.НАКЛ., СЕГ.ВР., 3Л., МН.Ч. = финиширали (са)
| ПР.НАКЛ., МИН.СВ.ВР., 1Л., ЕД.Ч., М.Р. = финиширал съм
| ПР.НАКЛ., МИН.СВ.ВР., 1Л., ЕД.Ч., Ж.Р. = финиширала съм
| ПР.НАКЛ., МИН.СВ.ВР., 1Л., ЕД.Ч., СР.Р. = финиширало съм
| ПР.НАКЛ., МИН.СВ.ВР., 1Л., МН.Ч. = финиширали сме
| ПР.НАКЛ., МИН.СВ.ВР., 2Л., ЕД.Ч., М.Р. = финиширал си
| ПР.НАКЛ., МИН.СВ.ВР., 2Л., ЕД.Ч., Ж.Р. = финиширала си
| ПР.НАКЛ., МИН.СВ.ВР., 2Л., ЕД.Ч., СР.Р. = финиширало си
| ПР.НАКЛ., МИН.СВ.ВР., 2Л., МН.Ч. = финиширали сте
| ПР.НАКЛ., МИН.СВ.ВР., 3Л., ЕД.Ч., М.Р. = финиширал (е)
| ПР.НАКЛ., МИН.СВ.ВР., 3Л., ЕД.Ч., Ж.Р. = финиширала (е)
| ПР.НАКЛ., МИН.СВ.ВР., 3Л., ЕД.Ч., СР.Р. = финиширало (е)
| ПР.НАКЛ., МИН.СВ.ВР., 3Л., МН.Ч. = финиширали (са)
| ПР.НАКЛ., МИН.НЕОПР.ВР., 1Л., ЕД.Ч., М.Р. = бил съм финиширал
| ПР.НАКЛ., МИН.НЕОПР.ВР., 1Л., ЕД.Ч., Ж.Р. = била съм финиширала
| ПР.НАКЛ., МИН.НЕОПР.ВР., 1Л., ЕД.Ч., СР.Р. = било съм финиширало
| ПР.НАКЛ., МИН.НЕОПР.ВР., 1Л., МН.Ч. = били сме финиширали
| ПР.НАКЛ., МИН.НЕОПР.ВР., 2Л., ЕД.Ч., М.Р. = бил си финиширал
| ПР.НАКЛ., МИН.НЕОПР.ВР., 2Л., ЕД.Ч., Ж.Р. = била си финиширала
| ПР.НАКЛ., МИН.НЕОПР.ВР., 2Л., ЕД.Ч., СР.Р. = било си финиширало
| ПР.НАКЛ., МИН.НЕОПР.ВР., 2Л., МН.Ч. = били сте финиширали
| ПР.НАКЛ., МИН.НЕОПР.ВР., 3Л., ЕД.Ч., М.Р. = бил (е) финиширал
| ПР.НАКЛ., МИН.НЕОПР.ВР., 3Л., ЕД.Ч., Ж.Р. = била (е) финиширала
| ПР.НАКЛ., МИН.НЕОПР.ВР., 3Л., ЕД.Ч., СР.Р. = било (е) финиширало
| ПР.НАКЛ., МИН.НЕОПР.ВР., 3Л., МН.Ч. = били (са) финиширали
| ПР.НАКЛ., БЪД.ВР., 1Л., ЕД.Ч., М.Р. = щял съм да финиширам
| ПР.НАКЛ., БЪД.ВР., 1Л., ЕД.Ч., Ж.Р. = щяла съм да финиширам
| ПР.НАКЛ., БЪД.ВР., 1Л., ЕД.Ч., СР.Р. = щяло съм да финиширам
| ПР.НАКЛ., БЪД.ВР., 1Л., МН.Ч. = щели сме да финишираме
| ПР.НАКЛ., БЪД.ВР., 2Л., ЕД.Ч., М.Р. = щял си да финишираш
| ПР.НАКЛ., БЪД.ВР., 2Л., ЕД.Ч., Ж.Р. = щяла си да финишираш
| ПР.НАКЛ., БЪД.ВР., 2Л., ЕД.Ч., СР.Р. = щяло си да финишираш
| ПР.НАКЛ., БЪД.ВР., 2Л., МН.Ч. = щели сте да финиширате
| ПР.НАКЛ., БЪД.ВР., 3Л., ЕД.Ч., М.Р. = щял (е) да финишира
| ПР.НАКЛ., БЪД.ВР., 3Л., ЕД.Ч., Ж.Р. = щяла (е) да финишира
| ПР.НАКЛ., БЪД.ВР., 3Л., ЕД.Ч., СР.Р. = щяло (е) да финишира
| ПР.НАКЛ., БЪД.ВР., 3Л., МН.Ч. = щели (са) да финишират
| ПР.НАКЛ., БЪД.ПРЕД.ВР., 1Л., ЕД.Ч., М.Р. = щял съм да съм финиширал
| ПР.НАКЛ., БЪД.ПРЕД.ВР., 1Л., ЕД.Ч., Ж.Р. = щяла съм да съм финиширала
| ПР.НАКЛ., БЪД.ПРЕД.ВР., 1Л., ЕД.Ч., СР.Р. = щяло съм да съм финиширало
| ПР.НАКЛ., БЪД.ПРЕД.ВР., 1Л., МН.Ч. = щели сме да сме финиширали
| ПР.НАКЛ., БЪД.ПРЕД.ВР., 2Л., ЕД.Ч., М.Р. = щял си да си финиширал
| ПР.НАКЛ., БЪД.ПРЕД.ВР., 2Л., ЕД.Ч., Ж.Р. = щяла си да си финиширала
| ПР.НАКЛ., БЪД.ПРЕД.ВР., 2Л., ЕД.Ч., СР.Р. = щяло си да си финиширало
| ПР.НАКЛ., БЪД.ПРЕД.ВР., 2Л., МН.Ч. = щели сте да сте финиширали
| ПР.НАКЛ., БЪД.ПРЕД.ВР., 3Л., ЕД.Ч., М.Р. = щял (е) да е финиширал
| ПР.НАКЛ., БЪД.ПРЕД.ВР., 3Л., ЕД.Ч., Ж.Р. = щяла (е) да е финиширала
| ПР.НАКЛ., БЪД.ПРЕД.ВР., 3Л., ЕД.Ч., СР.Р. = щяло (е) да е финиширало
| ПР.НАКЛ., БЪД.ПРЕД.ВР., 3Л., МН.Ч. = щели (са) да са финиширали
| УСЛОВНО НАКЛОНЕНИЕ, 1Л., ЕД.Ч., М.Р. = бих финиширал
| УСЛОВНО НАКЛОНЕНИЕ, 1Л., ЕД.Ч., Ж.Р. = бих финиширала
| УСЛОВНО НАКЛОНЕНИЕ, 1Л., ЕД.Ч., СР.Р. = бих финиширало
| УСЛОВНО НАКЛОНЕНИЕ, 1Л., МН.Ч. = бихме финиширали
| УСЛОВНО НАКЛОНЕНИЕ, 2Л., ЕД.Ч., М.Р. = би финиширал
| УСЛОВНО НАКЛОНЕНИЕ, 2Л., ЕД.Ч., Ж.Р. = би финиширала
| УСЛОВНО НАКЛОНЕНИЕ, 2Л., ЕД.Ч., СР.Р. = би финиширало
| УСЛОВНО НАКЛОНЕНИЕ, 2Л., МН.Ч. = бихте финиширали
| УСЛОВНО НАКЛОНЕНИЕ, 3Л., ЕД.Ч., М.Р. = би финиширал
| УСЛОВНО НАКЛОНЕНИЕ, 3Л., ЕД.Ч., Ж.Р. = би финиширала
| УСЛОВНО НАКЛОНЕНИЕ, 3Л., ЕД.Ч., СР.Р. = би финиширало
| УСЛОВНО НАКЛОНЕНИЕ, 3Л., МН.Ч. = биха финиширали
| ПОВЕЛИТЕЛНО НАКЛОНЕНИЕ, ЕД.Ч. = фи·ни·ши·рай
| ПОВЕЛИТЕЛНО НАКЛОНЕНИЕ, МН.Ч. = фи·ни·ши·рай·те
| МИН.СТРАД.ПРИЧ. М.Р. = фи·ни·ши·ран
| МИН.СТРАД.ПРИЧ. М.Р. НЕПЪЛЕН ЧЛЕН = фи·ни·ши·ра·ния
| МИН.СТРАД.ПРИЧ. М.Р. ПЪЛЕН ЧЛЕН = фи·ни·ши·ра·ни·ят
| МИН.СТРАД.ПРИЧ. Ж.Р. = фи·ни·ши·ра·на
| МИН.СТРАД.ПРИЧ. Ж.Р. ЧЛЕН = фи·ни·ши·ра·на·та
| МИН.СТРАД.ПРИЧ. СР.Р. = фи·ни·ши·ра·но
| МИН.СТРАД.ПРИЧ. СР.Р. ЧЛЕН = фи·ни·ши·ра·но·то
| МИН.СТРАД.ПРИЧ. МН.Ч. = фи·ни·ши·ра·ни
| МИН.СТРАД.ПРИЧ. МН.Ч. ЧЛЕН = фи·ни·ши·ра·ни·те
| МИН.ДЕЯТ.СВ.ПРИЧ. М.Р. = фи·ни·ши·рал
| МИН.ДЕЯТ.СВ.ПРИЧ. М.Р. НЕПЪЛЕН ЧЛЕН = фи·ни·ши·ра·лия
| МИН.ДЕЯТ.СВ.ПРИЧ. М.Р. ПЪЛЕН ЧЛЕН = фи·ни·ши·ра·ли·ят
| МИН.ДЕЯТ.СВ.ПРИЧ. Ж.Р. = фи·ни·ши·ра·ла
| МИН.ДЕЯТ.СВ.ПРИЧ. Ж.Р. ЧЛЕН = фи·ни·ши·ра·ла·та
| МИН.ДЕЯТ.СВ.ПРИЧ. СР.Р. = фи·ни·ши·ра·ло
| МИН.ДЕЯТ.СВ.ПРИЧ. СР.Р. ЧЛЕН = фи·ни·ши·ра·ло·то
| МИН.ДЕЯТ.СВ.ПРИЧ. МН.Ч. = фи·ни·ши·ра·ли
| МИН.ДЕЯТ.СВ.ПРИЧ. МН.Ч. ЧЛЕН = фи·ни·ши·ра·ли·те
| МИН.ДЕЯТ.НЕСВ.ПРИЧ. М.Р. = фи·ни·ши·рал
| МИН.ДЕЯТ.НЕСВ.ПРИЧ. М.Р. НЕПЪЛЕН ЧЛЕН = фи·ни·ши·ра·лия
| МИН.ДЕЯТ.НЕСВ.ПРИЧ. М.Р. ПЪЛЕН ЧЛЕН = фи·ни·ши·ра·ли·ят
| МИН.ДЕЯТ.НЕСВ.ПРИЧ. Ж.Р. = фи·ни·ши·ра·ла
| МИН.ДЕЯТ.НЕСВ.ПРИЧ. Ж.Р. ЧЛЕН = фи·ни·ши·ра·ла·та
| МИН.ДЕЯТ.НЕСВ.ПРИЧ. СР.Р. = фи·ни·ши·ра·ло
| МИН.ДЕЯТ.НЕСВ.ПРИЧ. СР.Р. ЧЛЕН = фи·ни·ши·ра·ло·то
| МИН.ДЕЯТ.НЕСВ.ПРИЧ. МН.Ч. = фи·ни·ши·ра·ли
| МИН.ДЕЯТ.НЕСВ.ПРИЧ. МН.Ч. ЧЛЕН = фи·ни·ши·ра·ли·те
| СЕГ.ДЕЯТ.ПРИЧ. М.Р. = фи·ни·ши·ращ
| СЕГ.ДЕЯТ.ПРИЧ. М.Р. НЕПЪЛЕН ЧЛЕН = фи·ни·ши·ра·щия
| СЕГ.ДЕЯТ.ПРИЧ. М.Р. ПЪЛЕН ЧЛЕН = фи·ни·ши·ра·щи·ят
| СЕГ.ДЕЯТ.ПРИЧ. Ж.Р. = фи·ни·ши·ра·ща
| СЕГ.ДЕЯТ.ПРИЧ. Ж.Р. ЧЛЕН = фи·ни·ши·ра·ща·та
| СЕГ.ДЕЯТ.ПРИЧ. СР.Р. = фи·ни·ши·ра·що
| СЕГ.ДЕЯТ.ПРИЧ. СР.Р. ЧЛЕН = фи·ни·ши·ра·що·то
| СЕГ.ДЕЯТ.ПРИЧ. МН.Ч. = фи·ни·ши·ра·щи
| СЕГ.ДЕЯТ.ПРИЧ. МН.Ч. ЧЛЕН = фи·ни·ши·ра·щи·те
| ДЕЕПРИЧАСТИЕ = фи·ни·ши·рай·ки
| СКРИТИ ПРЕПРАТКИ = 
[[финиширам]],
[[финишираш]],
[[финишира]],
[[финишираме]],
[[финиширате]],
[[финишират]],
[[финиширах]],
[[финиширахме]],
[[финиширахте]],
[[финишираха]],
[[финишираше]],
[[финиширай]],
[[финиширайте]],
[[финиширал]],
[[финиширалия]],
[[финиширалият]],
[[финиширала]],
[[финиширалата]],
[[финиширало]],
[[финиширалото]],
[[финиширали]],
[[финиширалите]],
[[финиширан]],
[[финиширания]],
[[финишираният]],
[[финиширана]],
[[финишираната]],
[[финиширано]],
[[финишираното]],
[[финиширани]],
[[финишираните]],
[[финиширащ]],
[[финиширащия]],
[[финиширащият]],
[[финишираща]],
[[финиширащата]],
[[финиширащо]],
[[финиширащото]],
[[финиширащи]],
[[финиширащите]],
[[финиширайки]],
[[финиширал съм]],
[[финиширала съм]],
[[финиширало съм]],
[[финиширали сме]],
[[финиширал си]],
[[финиширала си]],
[[финиширало си]],
[[финиширали сте]],
[[финиширал е]],
[[финиширала е]],
[[финиширало е]],
[[финиширали са]],
[[бях финиширал]],
[[бях финиширала]],
[[бях финиширало]],
[[бяхме финиширали]],
[[беше финиширал]],
[[беше финиширала]],
[[беше финиширало]],
[[бяхте финиширали]],
[[бяха финиширали]],
[[ще финиширам]],
[[ще финишираме]],
[[ще финишираш]],
[[ще финиширате]],
[[ще финишира]],
[[ще финишират]],
[[ще съм финиширал]],
[[ще съм финиширала]],
[[ще съм финиширало]],
[[ще сме финиширали]],
[[ще си финиширал]],
[[ще си финиширала]],
[[ще си финиширало]],
[[ще сте финиширали]],
[[ще е финиширал]],
[[ще е финиширала]],
[[ще е финиширало]],
[[ще са финиширали]],
[[щях да финиширам]],
[[щяхме да финишираме]],
[[щеше да финишираш]],
[[щяхте да финиширате]],
[[щеше да финишира]],
[[щяха да финишират]],
[[щях да съм финиширал]],
[[щях да съм финиширала]],
[[щях да съм финиширало]],
[[щяхме да сме финиширали]],
[[щеше да си финиширал]],
[[щеше да си финиширала]],
[[щеше да си финиширало]],
[[щяхте да сте финиширали]],
[[щеше да е финиширал]],
[[щеше да е финиширала]],
[[щеше да е финиширало]],
[[щяха да са финиширали]],
[[бил съм финиширал]],
[[била съм финиширала]],
[[било съм финиширало]],
[[били сме финиширали]],
[[бил си финиширал]],
[[била си финиширала]],
[[било си финиширало]],
[[били сте финиширали]],
[[бил е финиширал]],
[[била е финиширала]],
[[било е финиширало]],
[[били са финиширали]],
[[щял съм да финиширам]],
[[щяла съм да финиширам]],
[[щяло съм да финиширам]],
[[щели сме да финишираме]],
[[щял си да финишираш]],
[[щяла си да финишираш]],
[[щяло си да финишираш]],
[[щели сте да финиширате]],
[[щял да финишира]],
[[щяла да финишира]],
[[щяло да финишира]],
[[щели да финишират]],
[[щял е да финишира]],
[[щяла е да финишира]],
[[щяло е да финишира]],
[[щели са да финишират]],
[[щял съм да съм финиширал]],
[[щяла съм да съм финиширала]],
[[щяло съм да съм финиширало]],
[[щели сме да сме финиширали]],
[[щял си да си финиширал]],
[[щяла си да си финиширала]],
[[щяло си да си финиширало]],
[[щели сте да сте финиширали]],
[[щял да е финиширал]],
[[щяла да е финиширала]],
[[щяло да е финиширало]],
[[щели да са финиширали]],
[[щял е да е финиширал]],
[[щяла е да е финиширала]],
[[щяло е да е финиширало]],
[[щели са да са финиширали]],
[[бих финиширал]],
[[бих финиширала]],
[[бих финиширало]],
[[бихме финиширали]],
[[би финиширал]],
[[би финиширала]],
[[би финиширало]],
[[бихте финиширали]],
[[биха финиширали]],
}}</text>
      <sha1>3qzwmyubu2wy3otst8ffdd8ys6jd2l0</sha1>
    </revision>
  </page>
  <page>
    <title>Шаблон:Словоформи/финтирам</title>
    <ns>10</ns>
    <id>567778</id>
    <revision>
      <id>599758</id>
      <timestamp>2005-05-12T11:11:12Z</timestamp>
      <contributor>
        <username>Bgbot</username>
        <id>83</id>
      </contributor>
      <comment>Борислав: Шаблон със словоформи</comment>
      <model>wikitext</model>
      <format>text/x-wiki</format>
      <text bytes="20590" xml:space="preserve">{{Шаблон:Словоформи/Глагол|
  ОСНОВНА ФОРМА = финтирам
| СЕГ.ВР., 1Л., ЕД.Ч. = фин·ти·рам
| СЕГ.ВР., 1Л., МН.Ч. = фин·ти·ра·ме
| СЕГ.ВР., 2Л., ЕД.Ч. = фин·ти·раш
| СЕГ.ВР., 2Л., МН.Ч. = фин·ти·ра·те
| СЕГ.ВР., 3Л., ЕД.Ч. = фин·ти·ра
| СЕГ.ВР., 3Л., МН.Ч. = фин·ти·рат
| МИН.СВ.ВР., 1Л., ЕД.Ч. = фин·ти·рах
| МИН.СВ.ВР., 1Л., МН.Ч. = фин·ти·рах·ме
| МИН.СВ.ВР., 2Л., ЕД.Ч. = фин·ти·ра
| МИН.СВ.ВР., 2Л., МН.Ч. = фин·ти·рах·те
| МИН.СВ.ВР., 3Л., ЕД.Ч. = фин·ти·ра
| МИН.СВ.ВР., 3Л., МН.Ч. = фин·ти·ра·ха
| МИН.НЕСВ.ВР., 1Л., ЕД.Ч. = фин·ти·рах
| МИН.НЕСВ.ВР., 1Л., МН.Ч. = фин·ти·рах·ме
| МИН.НЕСВ.ВР., 2Л., ЕД.Ч. = фин·ти·ра·ше
| МИН.НЕСВ.ВР., 2Л., МН.Ч. = фин·ти·рах·те
| МИН.НЕСВ.ВР., 3Л., ЕД.Ч. = фин·ти·ра·ше
| МИН.НЕСВ.ВР., 3Л., МН.Ч. = фин·ти·ра·ха
| МИН.НЕОПР.ВР., 1Л., ЕД.Ч., М.Р. = финтирал съм
| МИН.НЕОПР.ВР., 1Л., ЕД.Ч., Ж.Р. = финтирала съм
| МИН.НЕОПР.ВР., 1Л., ЕД.Ч., СР.Р. = финтирало съм
| МИН.НЕОПР.ВР., 1Л., МН.Ч. = финтирали сме
| МИН.НЕОПР.ВР., 2Л., ЕД.Ч., М.Р. = финтирал си
| МИН.НЕОПР.ВР., 2Л., ЕД.Ч., Ж.Р. = финтирала си
| МИН.НЕОПР.ВР., 2Л., ЕД.Ч., СР.Р. = финтирало си
| МИН.НЕОПР.ВР., 2Л., МН.Ч. = финтирали сте
| МИН.НЕОПР.ВР., 3Л., ЕД.Ч., М.Р. = финтирал е
| МИН.НЕОПР.ВР., 3Л., ЕД.Ч., Ж.Р. = финтирала е
| МИН.НЕОПР.ВР., 3Л., ЕД.Ч., СР.Р. = финтирало е
| МИН.НЕОПР.ВР., 3Л., МН.Ч. = финтирали са
| МИН.ПРЕД.ВР., 1Л., ЕД.Ч., М.Р. = бях финтирал
| МИН.ПРЕД.ВР., 1Л., ЕД.Ч., Ж.Р. = бях финтирала
| МИН.ПРЕД.ВР., 1Л., ЕД.Ч., СР.Р. = бях финтирало
| МИН.ПРЕД.ВР., 1Л., МН.Ч. = бяхме финтирали
| МИН.ПРЕД.ВР., 2Л., ЕД.Ч., М.Р. = беше финтирал
| МИН.ПРЕД.ВР., 2Л., ЕД.Ч., Ж.Р. = беше финтирала
| МИН.ПРЕД.ВР., 2Л., ЕД.Ч., СР.Р. = беше финтирало
| МИН.ПРЕД.ВР., 2Л., МН.Ч. = бяхте финтирали
| МИН.ПРЕД.ВР., 3Л., ЕД.Ч., М.Р. = беше финтирал
| МИН.ПРЕД.ВР., 3Л., ЕД.Ч., Ж.Р. = беше финтирала
| МИН.ПРЕД.ВР., 3Л., ЕД.Ч., СР.Р. = беше финтирало
| МИН.ПРЕД.ВР., 3Л., МН.Ч. = бяха финтирали
| БЪД.ВР., 1Л., ЕД.Ч. = ще финтирам
| БЪД.ВР., 1Л., МН.Ч. = ще финтираме
| БЪД.ВР., 2Л., ЕД.Ч. = ще финтираш
| БЪД.ВР., 2Л., МН.Ч. = ще финтирате
| БЪД.ВР., 3Л., ЕД.Ч. = ще финтира
| БЪД.ВР., 3Л., МН.Ч. = ще финтират
| БЪД.ПРЕД.ВР., 1Л., ЕД.Ч., М.Р. = ще съм финтирал
| БЪД.ПРЕД.ВР., 1Л., ЕД.Ч., Ж.Р. = ще съм финтирала
| БЪД.ПРЕД.ВР., 1Л., ЕД.Ч., СР.Р. = ще съм финтирало
| БЪД.ПРЕД.ВР., 1Л., МН.Ч. = ще сме финтирали
| БЪД.ПРЕД.ВР., 2Л., ЕД.Ч., М.Р. = ще си финтирал
| БЪД.ПРЕД.ВР., 2Л., ЕД.Ч., Ж.Р. = ще си финтирала
| БЪД.ПРЕД.ВР., 2Л., ЕД.Ч., СР.Р. = ще си финтирало
| БЪД.ПРЕД.ВР., 2Л., МН.Ч. = ще сте финтирали
| БЪД.ПРЕД.ВР., 3Л., ЕД.Ч., М.Р. = ще е финтирал
| БЪД.ПРЕД.ВР., 3Л., ЕД.Ч., Ж.Р. = ще е финтирала
| БЪД.ПРЕД.ВР., 3Л., ЕД.Ч., СР.Р. = ще е финтирало
| БЪД.ПРЕД.ВР., 3Л., МН.Ч. = ще са финтирали
| БЪД.ВР. В МИН., 1Л., ЕД.Ч. = щях да финтирам
| БЪД.ВР. В МИН., 1Л., МН.Ч. = щяхме да финтираме
| БЪД.ВР. В МИН., 2Л., ЕД.Ч. = щеше да финтираш
| БЪД.ВР. В МИН., 2Л., МН.Ч. = щяхте да финтирате
| БЪД.ВР. В МИН., 3Л., ЕД.Ч. = щеше да финтира
| БЪД.ВР. В МИН., 3Л., МН.Ч. = щяха да финтират
| БЪД.ПРЕД.ВР. В МИН., 1Л., ЕД.Ч., М.Р. = щях да съм финтирал
| БЪД.ПРЕД.ВР. В МИН., 1Л., ЕД.Ч., Ж.Р. = щях да съм финтирала
| БЪД.ПРЕД.ВР. В МИН., 1Л., ЕД.Ч., СР.Р. = щях да съм финтирало
| БЪД.ПРЕД.ВР. В МИН., 1Л., МН.Ч. = щяхме да сме финтирали
| БЪД.ПРЕД.ВР. В МИН., 2Л., ЕД.Ч., М.Р. = щеше да си финтирал
| БЪД.ПРЕД.ВР. В МИН., 2Л., ЕД.Ч., Ж.Р. = щеше да си финтирала
| БЪД.ПРЕД.ВР. В МИН., 2Л., ЕД.Ч., СР.Р. = щеше да си финтирало
| БЪД.ПРЕД.ВР. В МИН., 2Л., МН.Ч. = щяхте да сте финтирали
| БЪД.ПРЕД.ВР. В МИН., 3Л., ЕД.Ч., М.Р. = щеше да е финтирал
| БЪД.ПРЕД.ВР. В МИН., 3Л., ЕД.Ч., Ж.Р. = щеше да е финтирала
| БЪД.ПРЕД.ВР. В МИН., 3Л., ЕД.Ч., СР.Р. = щеше да е финтирало
| БЪД.ПРЕД.ВР. В МИН., 3Л., МН.Ч. = щяха да са финтирали
| ПР.НАКЛ., СЕГ.ВР., 1Л., ЕД.Ч., М.Р. = финтирал съм
| ПР.НАКЛ., СЕГ.ВР., 1Л., ЕД.Ч., Ж.Р. = финтирала съм
| ПР.НАКЛ., СЕГ.ВР., 1Л., ЕД.Ч., СР.Р. = финтирало съм
| ПР.НАКЛ., СЕГ.ВР., 1Л., МН.Ч. = финтирали сме
| ПР.НАКЛ., СЕГ.ВР., 2Л., ЕД.Ч., М.Р. = финтирал си
| ПР.НАКЛ., СЕГ.ВР., 2Л., ЕД.Ч., Ж.Р. = финтирала си
| ПР.НАКЛ., СЕГ.ВР., 2Л., ЕД.Ч., СР.Р. = финтирало си
| ПР.НАКЛ., СЕГ.ВР., 2Л., МН.Ч. = финтирали сте
| ПР.НАКЛ., СЕГ.ВР., 3Л., ЕД.Ч., М.Р. = финтирал (е)
| ПР.НАКЛ., СЕГ.ВР., 3Л., ЕД.Ч., Ж.Р. = финтирала (е)
| ПР.НАКЛ., СЕГ.ВР., 3Л., ЕД.Ч., СР.Р. = финтирало (е)
| ПР.НАКЛ., СЕГ.ВР., 3Л., МН.Ч. = финтирали (са)
| ПР.НАКЛ., МИН.СВ.ВР., 1Л., ЕД.Ч., М.Р. = финтирал съм
| ПР.НАКЛ., МИН.СВ.ВР., 1Л., ЕД.Ч., Ж.Р. = финтирала съм
| ПР.НАКЛ., МИН.СВ.ВР., 1Л., ЕД.Ч., СР.Р. = финтирало съм
| ПР.НАКЛ., МИН.СВ.ВР., 1Л., МН.Ч. = финтирали сме
| ПР.НАКЛ., МИН.СВ.ВР., 2Л., ЕД.Ч., М.Р. = финтирал си
| ПР.НАКЛ., МИН.СВ.ВР., 2Л., ЕД.Ч., Ж.Р. = финтирала си
| ПР.НАКЛ., МИН.СВ.ВР., 2Л., ЕД.Ч., СР.Р. = финтирало си
| ПР.НАКЛ., МИН.СВ.ВР., 2Л., МН.Ч. = финтирали сте
| ПР.НАКЛ., МИН.СВ.ВР., 3Л., ЕД.Ч., М.Р. = финтирал (е)
| ПР.НАКЛ., МИН.СВ.ВР., 3Л., ЕД.Ч., Ж.Р. = финтирала (е)
| ПР.НАКЛ., МИН.СВ.ВР., 3Л., ЕД.Ч., СР.Р. = финтирало (е)
| ПР.НАКЛ., МИН.СВ.ВР., 3Л., МН.Ч. = финтирали (са)
| ПР.НАКЛ., МИН.НЕОПР.ВР., 1Л., ЕД.Ч., М.Р. = бил съм финтирал
| ПР.НАКЛ., МИН.НЕОПР.ВР., 1Л., ЕД.Ч., Ж.Р. = била съм финтирала
| ПР.НАКЛ., МИН.НЕОПР.ВР., 1Л., ЕД.Ч., СР.Р. = било съм финтирало
| ПР.НАКЛ., МИН.НЕОПР.ВР., 1Л., МН.Ч. = били сме финтирали
| ПР.НАКЛ., МИН.НЕОПР.ВР., 2Л., ЕД.Ч., М.Р. = бил си финтирал
| ПР.НАКЛ., МИН.НЕОПР.ВР., 2Л., ЕД.Ч., Ж.Р. = била си финтирала
| ПР.НАКЛ., МИН.НЕОПР.ВР., 2Л., ЕД.Ч., СР.Р. = било си финтирало
| ПР.НАКЛ., МИН.НЕОПР.ВР., 2Л., МН.Ч. = били сте финтирали
| ПР.НАКЛ., МИН.НЕОПР.ВР., 3Л., ЕД.Ч., М.Р. = бил (е) финтирал
| ПР.НАКЛ., МИН.НЕОПР.ВР., 3Л., ЕД.Ч., Ж.Р. = била (е) финтирала
| ПР.НАКЛ., МИН.НЕОПР.ВР., 3Л., ЕД.Ч., СР.Р. = било (е) финтирало
| ПР.НАКЛ., МИН.НЕОПР.ВР., 3Л., МН.Ч. = били (са) финтирали
| ПР.НАКЛ., БЪД.ВР., 1Л., ЕД.Ч., М.Р. = щял съм да финтирам
| ПР.НАКЛ., БЪД.ВР., 1Л., ЕД.Ч., Ж.Р. = щяла съм да финтирам
| ПР.НАКЛ., БЪД.ВР., 1Л., ЕД.Ч., СР.Р. = щяло съм да финтирам
| ПР.НАКЛ., БЪД.ВР., 1Л., МН.Ч. = щели сме да финтираме
| ПР.НАКЛ., БЪД.ВР., 2Л., ЕД.Ч., М.Р. = щял си да финтираш
| ПР.НАКЛ., БЪД.ВР., 2Л., ЕД.Ч., Ж.Р. = щяла си да финтираш
| ПР.НАКЛ., БЪД.ВР., 2Л., ЕД.Ч., СР.Р. = щяло си да финтираш
| ПР.НАКЛ., БЪД.ВР., 2Л., МН.Ч. = щели сте да финтирате
| ПР.НАКЛ., БЪД.ВР., 3Л., ЕД.Ч., М.Р. = щял (е) да финтира
| ПР.НАКЛ., БЪД.ВР., 3Л., ЕД.Ч., Ж.Р. = щяла (е) да финтира
| ПР.НАКЛ., БЪД.ВР., 3Л., ЕД.Ч., СР.Р. = щяло (е) да финтира
| ПР.НАКЛ., БЪД.ВР., 3Л., МН.Ч. = щели (са) да финтират
| ПР.НАКЛ., БЪД.ПРЕД.ВР., 1Л., ЕД.Ч., М.Р. = щял съм да съм финтирал
| ПР.НАКЛ., БЪД.ПРЕД.ВР., 1Л., ЕД.Ч., Ж.Р. = щяла съм да съм финтирала
| ПР.НАКЛ., БЪД.ПРЕД.ВР., 1Л., ЕД.Ч., СР.Р. = щяло съм да съм финтирало
| ПР.НАКЛ., БЪД.ПРЕД.ВР., 1Л., МН.Ч. = щели сме да сме финтирали
| ПР.НАКЛ., БЪД.ПРЕД.ВР., 2Л., ЕД.Ч., М.Р. = щял си да си финтирал
| ПР.НАКЛ., БЪД.ПРЕД.ВР., 2Л., ЕД.Ч., Ж.Р. = щяла си да си финтирала
| ПР.НАКЛ., БЪД.ПРЕД.ВР., 2Л., ЕД.Ч., СР.Р. = щяло си да си финтирало
| ПР.НАКЛ., БЪД.ПРЕД.ВР., 2Л., МН.Ч. = щели сте да сте финтирали
| ПР.НАКЛ., БЪД.ПРЕД.ВР., 3Л., ЕД.Ч., М.Р. = щял (е) да е финтирал
| ПР.НАКЛ., БЪД.ПРЕД.ВР., 3Л., ЕД.Ч., Ж.Р. = щяла (е) да е финтирала
| ПР.НАКЛ., БЪД.ПРЕД.ВР., 3Л., ЕД.Ч., СР.Р. = щяло (е) да е финтирало
| ПР.НАКЛ., БЪД.ПРЕД.ВР., 3Л., МН.Ч. = щели (са) да са финтирали
| УСЛОВНО НАКЛОНЕНИЕ, 1Л., ЕД.Ч., М.Р. = бих финтирал
| УСЛОВНО НАКЛОНЕНИЕ, 1Л., ЕД.Ч., Ж.Р. = бих финтирала
| УСЛОВНО НАКЛОНЕНИЕ, 1Л., ЕД.Ч., СР.Р. = бих финтирало
| УСЛОВНО НАКЛОНЕНИЕ, 1Л., МН.Ч. = бихме финтирали
| УСЛОВНО НАКЛОНЕНИЕ, 2Л., ЕД.Ч., М.Р. = би финтирал
| УСЛОВНО НАКЛОНЕНИЕ, 2Л., ЕД.Ч., Ж.Р. = би финтирала
| УСЛОВНО НАКЛОНЕНИЕ, 2Л., ЕД.Ч., СР.Р. = би финтирало
| УСЛОВНО НАКЛОНЕНИЕ, 2Л., МН.Ч. = бихте финтирали
| УСЛОВНО НАКЛОНЕНИЕ, 3Л., ЕД.Ч., М.Р. = би финтирал
| УСЛОВНО НАКЛОНЕНИЕ, 3Л., ЕД.Ч., Ж.Р. = би финтирала
| УСЛОВНО НАКЛОНЕНИЕ, 3Л., ЕД.Ч., СР.Р. = би финтирало
| УСЛОВНО НАКЛОНЕНИЕ, 3Л., МН.Ч. = биха финтирали
| ПОВЕЛИТЕЛНО НАКЛОНЕНИЕ, ЕД.Ч. = фин·ти·рай
| ПОВЕЛИТЕЛНО НАКЛОНЕНИЕ, МН.Ч. = фин·ти·рай·те
| МИН.СТРАД.ПРИЧ. М.Р. = фин·ти·ран
| МИН.СТРАД.ПРИЧ. М.Р. НЕПЪЛЕН ЧЛЕН = фин·ти·ра·ния
| МИН.СТРАД.ПРИЧ. М.Р. ПЪЛЕН ЧЛЕН = фин·ти·ра·ни·ят
| МИН.СТРАД.ПРИЧ. Ж.Р. = фин·ти·ра·на
| МИН.СТРАД.ПРИЧ. Ж.Р. ЧЛЕН = фин·ти·ра·на·та
| МИН.СТРАД.ПРИЧ. СР.Р. = фин·ти·ра·но
| МИН.СТРАД.ПРИЧ. СР.Р. ЧЛЕН = фин·ти·ра·но·то
| МИН.СТРАД.ПРИЧ. МН.Ч. = фин·ти·ра·ни
| МИН.СТРАД.ПРИЧ. МН.Ч. ЧЛЕН = фин·ти·ра·ни·те
| МИН.ДЕЯТ.СВ.ПРИЧ. М.Р. = фин·ти·рал
| МИН.ДЕЯТ.СВ.ПРИЧ. М.Р. НЕПЪЛЕН ЧЛЕН = фин·ти·ра·лия
| МИН.ДЕЯТ.СВ.ПРИЧ. М.Р. ПЪЛЕН ЧЛЕН = фин·ти·ра·ли·ят
| МИН.ДЕЯТ.СВ.ПРИЧ. Ж.Р. = фин·ти·ра·ла
| МИН.ДЕЯТ.СВ.ПРИЧ. Ж.Р. ЧЛЕН = фин·ти·ра·ла·та
| МИН.ДЕЯТ.СВ.ПРИЧ. СР.Р. = фин·ти·ра·ло
| МИН.ДЕЯТ.СВ.ПРИЧ. СР.Р. ЧЛЕН = фин·ти·ра·ло·то
| МИН.ДЕЯТ.СВ.ПРИЧ. МН.Ч. = фин·ти·ра·ли
| МИН.ДЕЯТ.СВ.ПРИЧ. МН.Ч. ЧЛЕН = фин·ти·ра·ли·те
| МИН.ДЕЯТ.НЕСВ.ПРИЧ. М.Р. = фин·ти·рал
| МИН.ДЕЯТ.НЕСВ.ПРИЧ. М.Р. НЕПЪЛЕН ЧЛЕН = фин·ти·ра·лия
| МИН.ДЕЯТ.НЕСВ.ПРИЧ. М.Р. ПЪЛЕН ЧЛЕН = фин·ти·ра·ли·ят
| МИН.ДЕЯТ.НЕСВ.ПРИЧ. Ж.Р. = фин·ти·ра·ла
| МИН.ДЕЯТ.НЕСВ.ПРИЧ. Ж.Р. ЧЛЕН = фин·ти·ра·ла·та
| МИН.ДЕЯТ.НЕСВ.ПРИЧ. СР.Р. = фин·ти·ра·ло
| МИН.ДЕЯТ.НЕСВ.ПРИЧ. СР.Р. ЧЛЕН = фин·ти·ра·ло·то
| МИН.ДЕЯТ.НЕСВ.ПРИЧ. МН.Ч. = фин·ти·ра·ли
| МИН.ДЕЯТ.НЕСВ.ПРИЧ. МН.Ч. ЧЛЕН = фин·ти·ра·ли·те
| СЕГ.ДЕЯТ.ПРИЧ. М.Р. = фин·ти·ращ
| СЕГ.ДЕЯТ.ПРИЧ. М.Р. НЕПЪЛЕН ЧЛЕН = фин·ти·ра·щия
| СЕГ.ДЕЯТ.ПРИЧ. М.Р. ПЪЛЕН ЧЛЕН = фин·ти·ра·щи·ят
| СЕГ.ДЕЯТ.ПРИЧ. Ж.Р. = фин·ти·ра·ща
| СЕГ.ДЕЯТ.ПРИЧ. Ж.Р. ЧЛЕН = фин·ти·ра·ща·та
| СЕГ.ДЕЯТ.ПРИЧ. СР.Р. = фин·ти·ра·що
| СЕГ.ДЕЯТ.ПРИЧ. СР.Р. ЧЛЕН = фин·ти·ра·що·то
| СЕГ.ДЕЯТ.ПРИЧ. МН.Ч. = фин·ти·ра·щи
| СЕГ.ДЕЯТ.ПРИЧ. МН.Ч. ЧЛЕН = фин·ти·ра·щи·те
| ДЕЕПРИЧАСТИЕ = фин·ти·рай·ки
| СКРИТИ ПРЕПРАТКИ = 
[[финтирам]],
[[финтираш]],
[[финтира]],
[[финтираме]],
[[финтирате]],
[[финтират]],
[[финтирах]],
[[финтирахме]],
[[финтирахте]],
[[финтираха]],
[[финтираше]],
[[финтирай]],
[[финтирайте]],
[[финтирал]],
[[финтиралия]],
[[финтиралият]],
[[финтирала]],
[[финтиралата]],
[[финтирало]],
[[финтиралото]],
[[финтирали]],
[[финтиралите]],
[[финтиран]],
[[финтирания]],
[[финтираният]],
[[финтирана]],
[[финтираната]],
[[финтирано]],
[[финтираното]],
[[финтирани]],
[[финтираните]],
[[финтиращ]],
[[финтиращия]],
[[финтиращият]],
[[финтираща]],
[[финтиращата]],
[[финтиращо]],
[[финтиращото]],
[[финтиращи]],
[[финтиращите]],
[[финтирайки]],
[[финтирал съм]],
[[финтирала съм]],
[[финтирало съм]],
[[финтирали сме]],
[[финтирал си]],
[[финтирала си]],
[[финтирало си]],
[[финтирали сте]],
[[финтирал е]],
[[финтирала е]],
[[финтирало е]],
[[финтирали са]],
[[бях финтирал]],
[[бях финтирала]],
[[бях финтирало]],
[[бяхме финтирали]],
[[беше финтирал]],
[[беше финтирала]],
[[беше финтирало]],
[[бяхте финтирали]],
[[бяха финтирали]],
[[ще финтирам]],
[[ще финтираме]],
[[ще финтираш]],
[[ще финтирате]],
[[ще финтира]],
[[ще финтират]],
[[ще съм финтирал]],
[[ще съм финтирала]],
[[ще съм финтирало]],
[[ще сме финтирали]],
[[ще си финтирал]],
[[ще си финтирала]],
[[ще си финтирало]],
[[ще сте финтирали]],
[[ще е финтирал]],
[[ще е финтирала]],
[[ще е финтирало]],
[[ще са финтирали]],
[[щях да финтирам]],
[[щяхме да финтираме]],
[[щеше да финтираш]],
[[щяхте да финтирате]],
[[щеше да финтира]],
[[щяха да финтират]],
[[щях да съм финтирал]],
[[щях да съм финтирала]],
[[щях да съм финтирало]],
[[щяхме да сме финтирали]],
[[щеше да си финтирал]],
[[щеше да си финтирала]],
[[щеше да си финтирало]],
[[щяхте да сте финтирали]],
[[щеше да е финтирал]],
[[щеше да е финтирала]],
[[щеше да е финтирало]],
[[щяха да са финтирали]],
[[бил съм финтирал]],
[[била съм финтирала]],
[[било съм финтирало]],
[[били сме финтирали]],
[[бил си финтирал]],
[[била си финтирала]],
[[било си финтирало]],
[[били сте финтирали]],
[[бил е финтирал]],
[[била е финтирала]],
[[било е финтирало]],
[[били са финтирали]],
[[щял съм да финтирам]],
[[щяла съм да финтирам]],
[[щяло съм да финтирам]],
[[щели сме да финтираме]],
[[щял си да финтираш]],
[[щяла си да финтираш]],
[[щяло си да финтираш]],
[[щели сте да финтирате]],
[[щял да финтира]],
[[щяла да финтира]],
[[щяло да финтира]],
[[щели да финтират]],
[[щял е да финтира]],
[[щяла е да финтира]],
[[щяло е да финтира]],
[[щели са да финтират]],
[[щял съм да съм финтирал]],
[[щяла съм да съм финтирала]],
[[щяло съм да съм финтирало]],
[[щели сме да сме финтирали]],
[[щял си да си финтирал]],
[[щяла си да си финтирала]],
[[щяло си да си финтирало]],
[[щели сте да сте финтирали]],
[[щял да е финтирал]],
[[щяла да е финтирала]],
[[щяло да е финтирало]],
[[щели да са финтирали]],
[[щял е да е финтирал]],
[[щяла е да е финтирала]],
[[щяло е да е финтирало]],
[[щели са да са финтирали]],
[[бих финтирал]],
[[бих финтирала]],
[[бих финтирало]],
[[бихме финтирали]],
[[би финтирал]],
[[би финтирала]],
[[би финтирало]],
[[бихте финтирали]],
[[биха финтирали]],
}}</text>
      <sha1>fd6dsaph51aoi8dvindgtr8ualrqhxq</sha1>
    </revision>
  </page>
  <page>
    <title>Шаблон:Словоформи/флиртувам</title>
    <ns>10</ns>
    <id>567789</id>
    <revision>
      <id>599769</id>
      <timestamp>2005-05-12T11:11:31Z</timestamp>
      <contributor>
        <username>Bgbot</username>
        <id>83</id>
      </contributor>
      <comment>Борислав: Шаблон със словоформи</comment>
      <model>wikitext</model>
      <format>text/x-wiki</format>
      <text bytes="21272" xml:space="preserve">{{Шаблон:Словоформи/Глагол|
  ОСНОВНА ФОРМА = флиртувам
| СЕГ.ВР., 1Л., ЕД.Ч. = флир·ту·вам
| СЕГ.ВР., 1Л., МН.Ч. = флир·ту·ва·ме
| СЕГ.ВР., 2Л., ЕД.Ч. = флир·ту·ваш
| СЕГ.ВР., 2Л., МН.Ч. = флир·ту·ва·те
| СЕГ.ВР., 3Л., ЕД.Ч. = флир·ту·ва
| СЕГ.ВР., 3Л., МН.Ч. = флир·ту·ват
| МИН.СВ.ВР., 1Л., ЕД.Ч. = флир·ту·вах
| МИН.СВ.ВР., 1Л., МН.Ч. = флир·ту·вах·ме
| МИН.СВ.ВР., 2Л., ЕД.Ч. = флир·ту·ва
| МИН.СВ.ВР., 2Л., МН.Ч. = флир·ту·вах·те
| МИН.СВ.ВР., 3Л., ЕД.Ч. = флир·ту·ва
| МИН.СВ.ВР., 3Л., МН.Ч. = флир·ту·ва·ха
| МИН.НЕСВ.ВР., 1Л., ЕД.Ч. = флир·ту·вах
| МИН.НЕСВ.ВР., 1Л., МН.Ч. = флир·ту·вах·ме
| МИН.НЕСВ.ВР., 2Л., ЕД.Ч. = флир·ту·ва·ше
| МИН.НЕСВ.ВР., 2Л., МН.Ч. = флир·ту·вах·те
| МИН.НЕСВ.ВР., 3Л., ЕД.Ч. = флир·ту·ва·ше
| МИН.НЕСВ.ВР., 3Л., МН.Ч. = флир·ту·ва·ха
| МИН.НЕОПР.ВР., 1Л., ЕД.Ч., М.Р. = флиртувал съм
| МИН.НЕОПР.ВР., 1Л., ЕД.Ч., Ж.Р. = флиртувала съм
| МИН.НЕОПР.ВР., 1Л., ЕД.Ч., СР.Р. = флиртувало съм
| МИН.НЕОПР.ВР., 1Л., МН.Ч. = флиртували сме
| МИН.НЕОПР.ВР., 2Л., ЕД.Ч., М.Р. = флиртувал си
| МИН.НЕОПР.ВР., 2Л., ЕД.Ч., Ж.Р. = флиртувала си
| МИН.НЕОПР.ВР., 2Л., ЕД.Ч., СР.Р. = флиртувало си
| МИН.НЕОПР.ВР., 2Л., МН.Ч. = флиртували сте
| МИН.НЕОПР.ВР., 3Л., ЕД.Ч., М.Р. = флиртувал е
| МИН.НЕОПР.ВР., 3Л., ЕД.Ч., Ж.Р. = флиртувала е
| МИН.НЕОПР.ВР., 3Л., ЕД.Ч., СР.Р. = флиртувало е
| МИН.НЕОПР.ВР., 3Л., МН.Ч. = флиртували са
| МИН.ПРЕД.ВР., 1Л., ЕД.Ч., М.Р. = бях флиртувал
| МИН.ПРЕД.ВР., 1Л., ЕД.Ч., Ж.Р. = бях флиртувала
| МИН.ПРЕД.ВР., 1Л., ЕД.Ч., СР.Р. = бях флиртувало
| МИН.ПРЕД.ВР., 1Л., МН.Ч. = бяхме флиртували
| МИН.ПРЕД.ВР., 2Л., ЕД.Ч., М.Р. = беше флиртувал
| МИН.ПРЕД.ВР., 2Л., ЕД.Ч., Ж.Р. = беше флиртувала
| МИН.ПРЕД.ВР., 2Л., ЕД.Ч., СР.Р. = беше флиртувало
| МИН.ПРЕД.ВР., 2Л., МН.Ч. = бяхте флиртували
| МИН.ПРЕД.ВР., 3Л., ЕД.Ч., М.Р. = беше флиртувал
| МИН.ПРЕД.ВР., 3Л., ЕД.Ч., Ж.Р. = беше флиртувала
| МИН.ПРЕД.ВР., 3Л., ЕД.Ч., СР.Р. = беше флиртувало
| МИН.ПРЕД.ВР., 3Л., МН.Ч. = бяха флиртували
| БЪД.ВР., 1Л., ЕД.Ч. = ще флиртувам
| БЪД.ВР., 1Л., МН.Ч. = ще флиртуваме
| БЪД.ВР., 2Л., ЕД.Ч. = ще флиртуваш
| БЪД.ВР., 2Л., МН.Ч. = ще флиртувате
| БЪД.ВР., 3Л., ЕД.Ч. = ще флиртува
| БЪД.ВР., 3Л., МН.Ч. = ще флиртуват
| БЪД.ПРЕД.ВР., 1Л., ЕД.Ч., М.Р. = ще съм флиртувал
| БЪД.ПРЕД.ВР., 1Л., ЕД.Ч., Ж.Р. = ще съм флиртувала
| БЪД.ПРЕД.ВР., 1Л., ЕД.Ч., СР.Р. = ще съм флиртувало
| БЪД.ПРЕД.ВР., 1Л., МН.Ч. = ще сме флиртували
| БЪД.ПРЕД.ВР., 2Л., ЕД.Ч., М.Р. = ще си флиртувал
| БЪД.ПРЕД.ВР., 2Л., ЕД.Ч., Ж.Р. = ще си флиртувала
| БЪД.ПРЕД.ВР., 2Л., ЕД.Ч., СР.Р. = ще си флиртувало
| БЪД.ПРЕД.ВР., 2Л., МН.Ч. = ще сте флиртували
| БЪД.ПРЕД.ВР., 3Л., ЕД.Ч., М.Р. = ще е флиртувал
| БЪД.ПРЕД.ВР., 3Л., ЕД.Ч., Ж.Р. = ще е флиртувала
| БЪД.ПРЕД.ВР., 3Л., ЕД.Ч., СР.Р. = ще е флиртувало
| БЪД.ПРЕД.ВР., 3Л., МН.Ч. = ще са флиртували
| БЪД.ВР. В МИН., 1Л., ЕД.Ч. = щях да флиртувам
| БЪД.ВР. В МИН., 1Л., МН.Ч. = щяхме да флиртуваме
| БЪД.ВР. В МИН., 2Л., ЕД.Ч. = щеше да флиртуваш
| БЪД.ВР. В МИН., 2Л., МН.Ч. = щяхте да флиртувате
| БЪД.ВР. В МИН., 3Л., ЕД.Ч. = щеше да флиртува
| БЪД.ВР. В МИН., 3Л., МН.Ч. = щяха да флиртуват
| БЪД.ПРЕД.ВР. В МИН., 1Л., ЕД.Ч., М.Р. = щях да съм флиртувал
| БЪД.ПРЕД.ВР. В МИН., 1Л., ЕД.Ч., Ж.Р. = щях да съм флиртувала
| БЪД.ПРЕД.ВР. В МИН., 1Л., ЕД.Ч., СР.Р. = щях да съм флиртувало
| БЪД.ПРЕД.ВР. В МИН., 1Л., МН.Ч. = щяхме да сме флиртували
| БЪД.ПРЕД.ВР. В МИН., 2Л., ЕД.Ч., М.Р. = щеше да си флиртувал
| БЪД.ПРЕД.ВР. В МИН., 2Л., ЕД.Ч., Ж.Р. = щеше да си флиртувала
| БЪД.ПРЕД.ВР. В МИН., 2Л., ЕД.Ч., СР.Р. = щеше да си флиртувало
| БЪД.ПРЕД.ВР. В МИН., 2Л., МН.Ч. = щяхте да сте флиртували
| БЪД.ПРЕД.ВР. В МИН., 3Л., ЕД.Ч., М.Р. = щеше да е флиртувал
| БЪД.ПРЕД.ВР. В МИН., 3Л., ЕД.Ч., Ж.Р. = щеше да е флиртувала
| БЪД.ПРЕД.ВР. В МИН., 3Л., ЕД.Ч., СР.Р. = щеше да е флиртувало
| БЪД.ПРЕД.ВР. В МИН., 3Л., МН.Ч. = щяха да са флиртували
| ПР.НАКЛ., СЕГ.ВР., 1Л., ЕД.Ч., М.Р. = флиртувал съм
| ПР.НАКЛ., СЕГ.ВР., 1Л., ЕД.Ч., Ж.Р. = флиртувала съм
| ПР.НАКЛ., СЕГ.ВР., 1Л., ЕД.Ч., СР.Р. = флиртувало съм
| ПР.НАКЛ., СЕГ.ВР., 1Л., МН.Ч. = флиртували сме
| ПР.НАКЛ., СЕГ.ВР., 2Л., ЕД.Ч., М.Р. = флиртувал си
| ПР.НАКЛ., СЕГ.ВР., 2Л., ЕД.Ч., Ж.Р. = флиртувала си
| ПР.НАКЛ., СЕГ.ВР., 2Л., ЕД.Ч., СР.Р. = флиртувало си
| ПР.НАКЛ., СЕГ.ВР., 2Л., МН.Ч. = флиртували сте
| ПР.НАКЛ., СЕГ.ВР., 3Л., ЕД.Ч., М.Р. = флиртувал (е)
| ПР.НАКЛ., СЕГ.ВР., 3Л., ЕД.Ч., Ж.Р. = флиртувала (е)
| ПР.НАКЛ., СЕГ.ВР., 3Л., ЕД.Ч., СР.Р. = флиртувало (е)
| ПР.НАКЛ., СЕГ.ВР., 3Л., МН.Ч. = флиртували (са)
| ПР.НАКЛ., МИН.СВ.ВР., 1Л., ЕД.Ч., М.Р. = флиртувал съм
| ПР.НАКЛ., МИН.СВ.ВР., 1Л., ЕД.Ч., Ж.Р. = флиртувала съм
| ПР.НАКЛ., МИН.СВ.ВР., 1Л., ЕД.Ч., СР.Р. = флиртувало съм
| ПР.НАКЛ., МИН.СВ.ВР., 1Л., МН.Ч. = флиртували сме
| ПР.НАКЛ., МИН.СВ.ВР., 2Л., ЕД.Ч., М.Р. = флиртувал си
| ПР.НАКЛ., МИН.СВ.ВР., 2Л., ЕД.Ч., Ж.Р. = флиртувала си
| ПР.НАКЛ., МИН.СВ.ВР., 2Л., ЕД.Ч., СР.Р. = флиртувало си
| ПР.НАКЛ., МИН.СВ.ВР., 2Л., МН.Ч. = флиртували сте
| ПР.НАКЛ., МИН.СВ.ВР., 3Л., ЕД.Ч., М.Р. = флиртувал (е)
| ПР.НАКЛ., МИН.СВ.ВР., 3Л., ЕД.Ч., Ж.Р. = флиртувала (е)
| ПР.НАКЛ., МИН.СВ.ВР., 3Л., ЕД.Ч., СР.Р. = флиртувало (е)
| ПР.НАКЛ., МИН.СВ.ВР., 3Л., МН.Ч. = флиртували (са)
| ПР.НАКЛ., МИН.НЕОПР.ВР., 1Л., ЕД.Ч., М.Р. = бил съм флиртувал
| ПР.НАКЛ., МИН.НЕОПР.ВР., 1Л., ЕД.Ч., Ж.Р. = била съм флиртувала
| ПР.НАКЛ., МИН.НЕОПР.ВР., 1Л., ЕД.Ч., СР.Р. = било съм флиртувало
| ПР.НАКЛ., МИН.НЕОПР.ВР., 1Л., МН.Ч. = били сме флиртували
| ПР.НАКЛ., МИН.НЕОПР.ВР., 2Л., ЕД.Ч., М.Р. = бил си флиртувал
| ПР.НАКЛ., МИН.НЕОПР.ВР., 2Л., ЕД.Ч., Ж.Р. = била си флиртувала
| ПР.НАКЛ., МИН.НЕОПР.ВР., 2Л., ЕД.Ч., СР.Р. = било си флиртувало
| ПР.НАКЛ., МИН.НЕОПР.ВР., 2Л., МН.Ч. = били сте флиртували
| ПР.НАКЛ., МИН.НЕОПР.ВР., 3Л., ЕД.Ч., М.Р. = бил (е) флиртувал
| ПР.НАКЛ., МИН.НЕОПР.ВР., 3Л., ЕД.Ч., Ж.Р. = била (е) флиртувала
| ПР.НАКЛ., МИН.НЕОПР.ВР., 3Л., ЕД.Ч., СР.Р. = било (е) флиртувало
| ПР.НАКЛ., МИН.НЕОПР.ВР., 3Л., МН.Ч. = били (са) флиртували
| ПР.НАКЛ., БЪД.ВР., 1Л., ЕД.Ч., М.Р. = щял съм да флиртувам
| ПР.НАКЛ., БЪД.ВР., 1Л., ЕД.Ч., Ж.Р. = щяла съм да флиртувам
| ПР.НАКЛ., БЪД.ВР., 1Л., ЕД.Ч., СР.Р. = щяло съм да флиртувам
| ПР.НАКЛ., БЪД.ВР., 1Л., МН.Ч. = щели сме да флиртуваме
| ПР.НАКЛ., БЪД.ВР., 2Л., ЕД.Ч., М.Р. = щял си да флиртуваш
| ПР.НАКЛ., БЪД.ВР., 2Л., ЕД.Ч., Ж.Р. = щяла си да флиртуваш
| ПР.НАКЛ., БЪД.ВР., 2Л., ЕД.Ч., СР.Р. = щяло си да флиртуваш
| ПР.НАКЛ., БЪД.ВР., 2Л., МН.Ч. = щели сте да флиртувате
| ПР.НАКЛ., БЪД.ВР., 3Л., ЕД.Ч., М.Р. = щял (е) да флиртува
| ПР.НАКЛ., БЪД.ВР., 3Л., ЕД.Ч., Ж.Р. = щяла (е) да флиртува
| ПР.НАКЛ., БЪД.ВР., 3Л., ЕД.Ч., СР.Р. = щяло (е) да флиртува
| ПР.НАКЛ., БЪД.ВР., 3Л., МН.Ч. = щели (са) да флиртуват
| ПР.НАКЛ., БЪД.ПРЕД.ВР., 1Л., ЕД.Ч., М.Р. = щял съм да съм флиртувал
| ПР.НАКЛ., БЪД.ПРЕД.ВР., 1Л., ЕД.Ч., Ж.Р. = щяла съм да съм флиртувала
| ПР.НАКЛ., БЪД.ПРЕД.ВР., 1Л., ЕД.Ч., СР.Р. = щяло съм да съм флиртувало
| ПР.НАКЛ., БЪД.ПРЕД.ВР., 1Л., МН.Ч. = щели сме да сме флиртували
| ПР.НАКЛ., БЪД.ПРЕД.ВР., 2Л., ЕД.Ч., М.Р. = щял си да си флиртувал
| ПР.НАКЛ., БЪД.ПРЕД.ВР., 2Л., ЕД.Ч., Ж.Р. = щяла си да си флиртувала
| ПР.НАКЛ., БЪД.ПРЕД.ВР., 2Л., ЕД.Ч., СР.Р. = щяло си да си флиртувало
| ПР.НАКЛ., БЪД.ПРЕД.ВР., 2Л., МН.Ч. = щели сте да сте флиртували
| ПР.НАКЛ., БЪД.ПРЕД.ВР., 3Л., ЕД.Ч., М.Р. = щял (е) да е флиртувал
| ПР.НАКЛ., БЪД.ПРЕД.ВР., 3Л., ЕД.Ч., Ж.Р. = щяла (е) да е флиртувала
| ПР.НАКЛ., БЪД.ПРЕД.ВР., 3Л., ЕД.Ч., СР.Р. = щяло (е) да е флиртувало
| ПР.НАКЛ., БЪД.ПРЕД.ВР., 3Л., МН.Ч. = щели (са) да са флиртували
| УСЛОВНО НАКЛОНЕНИЕ, 1Л., ЕД.Ч., М.Р. = бих флиртувал
| УСЛОВНО НАКЛОНЕНИЕ, 1Л., ЕД.Ч., Ж.Р. = бих флиртувала
| УСЛОВНО НАКЛОНЕНИЕ, 1Л., ЕД.Ч., СР.Р. = бих флиртувало
| УСЛОВНО НАКЛОНЕНИЕ, 1Л., МН.Ч. = бихме флиртували
| УСЛОВНО НАКЛОНЕНИЕ, 2Л., ЕД.Ч., М.Р. = би флиртувал
| УСЛОВНО НАКЛОНЕНИЕ, 2Л., ЕД.Ч., Ж.Р. = би флиртувала
| УСЛОВНО НАКЛОНЕНИЕ, 2Л., ЕД.Ч., СР.Р. = би флиртувало
| УСЛОВНО НАКЛОНЕНИЕ, 2Л., МН.Ч. = бихте флиртували
| УСЛОВНО НАКЛОНЕНИЕ, 3Л., ЕД.Ч., М.Р. = би флиртувал
| УСЛОВНО НАКЛОНЕНИЕ, 3Л., ЕД.Ч., Ж.Р. = би флиртувала
| УСЛОВНО НАКЛОНЕНИЕ, 3Л., ЕД.Ч., СР.Р. = би флиртувало
| УСЛОВНО НАКЛОНЕНИЕ, 3Л., МН.Ч. = биха флиртували
| ПОВЕЛИТЕЛНО НАКЛОНЕНИЕ, ЕД.Ч. = флир·ту·вай
| ПОВЕЛИТЕЛНО НАКЛОНЕНИЕ, МН.Ч. = флир·ту·вай·те
| МИН.СТРАД.ПРИЧ. М.Р. = флир·ту·ван
| МИН.СТРАД.ПРИЧ. М.Р. НЕПЪЛЕН ЧЛЕН = флир·ту·ва·ния
| МИН.СТРАД.ПРИЧ. М.Р. ПЪЛЕН ЧЛЕН = флир·ту·ва·ни·ят
| МИН.СТРАД.ПРИЧ. Ж.Р. = флир·ту·ва·на
| МИН.СТРАД.ПРИЧ. Ж.Р. ЧЛЕН = флир·ту·ва·на·та
| МИН.СТРАД.ПРИЧ. СР.Р. = флир·ту·ва·но
| МИН.СТРАД.ПРИЧ. СР.Р. ЧЛЕН = флир·ту·ва·но·то
| МИН.СТРАД.ПРИЧ. МН.Ч. = флир·ту·ва·ни
| МИН.СТРАД.ПРИЧ. МН.Ч. ЧЛЕН = флир·ту·ва·ни·те
| МИН.ДЕЯТ.СВ.ПРИЧ. М.Р. = флир·ту·вал
| МИН.ДЕЯТ.СВ.ПРИЧ. М.Р. НЕПЪЛЕН ЧЛЕН = флир·ту·ва·лия
| МИН.ДЕЯТ.СВ.ПРИЧ. М.Р. ПЪЛЕН ЧЛЕН = флир·ту·ва·ли·ят
| МИН.ДЕЯТ.СВ.ПРИЧ. Ж.Р. = флир·ту·ва·ла
| МИН.ДЕЯТ.СВ.ПРИЧ. Ж.Р. ЧЛЕН = флир·ту·ва·ла·та
| МИН.ДЕЯТ.СВ.ПРИЧ. СР.Р. = флир·ту·ва·ло
| МИН.ДЕЯТ.СВ.ПРИЧ. СР.Р. ЧЛЕН = флир·ту·ва·ло·то
| МИН.ДЕЯТ.СВ.ПРИЧ. МН.Ч. = флир·ту·ва·ли
| МИН.ДЕЯТ.СВ.ПРИЧ. МН.Ч. ЧЛЕН = флир·ту·ва·ли·те
| МИН.ДЕЯТ.НЕСВ.ПРИЧ. М.Р. = флир·ту·вал
| МИН.ДЕЯТ.НЕСВ.ПРИЧ. М.Р. НЕПЪЛЕН ЧЛЕН = флир·ту·ва·лия
| МИН.ДЕЯТ.НЕСВ.ПРИЧ. М.Р. ПЪЛЕН ЧЛЕН = флир·ту·ва·ли·ят
| МИН.ДЕЯТ.НЕСВ.ПРИЧ. Ж.Р. = флир·ту·ва·ла
| МИН.ДЕЯТ.НЕСВ.ПРИЧ. Ж.Р. ЧЛЕН = флир·ту·ва·ла·та
| МИН.ДЕЯТ.НЕСВ.ПРИЧ. СР.Р. = флир·ту·ва·ло
| МИН.ДЕЯТ.НЕСВ.ПРИЧ. СР.Р. ЧЛЕН = флир·ту·ва·ло·то
| МИН.ДЕЯТ.НЕСВ.ПРИЧ. МН.Ч. = флир·ту·ва·ли
| МИН.ДЕЯТ.НЕСВ.ПРИЧ. МН.Ч. ЧЛЕН = флир·ту·ва·ли·те
| СЕГ.ДЕЯТ.ПРИЧ. М.Р. = флир·ту·ващ
| СЕГ.ДЕЯТ.ПРИЧ. М.Р. НЕПЪЛЕН ЧЛЕН = флир·ту·ва·щия
| СЕГ.ДЕЯТ.ПРИЧ. М.Р. ПЪЛЕН ЧЛЕН = флир·ту·ва·щи·ят
| СЕГ.ДЕЯТ.ПРИЧ. Ж.Р. = флир·ту·ва·ща
| СЕГ.ДЕЯТ.ПРИЧ. Ж.Р. ЧЛЕН = флир·ту·ва·ща·та
| СЕГ.ДЕЯТ.ПРИЧ. СР.Р. = флир·ту·ва·що
| СЕГ.ДЕЯТ.ПРИЧ. СР.Р. ЧЛЕН = флир·ту·ва·що·то
| СЕГ.ДЕЯТ.ПРИЧ. МН.Ч. = флир·ту·ва·щи
| СЕГ.ДЕЯТ.ПРИЧ. МН.Ч. ЧЛЕН = флир·ту·ва·щи·те
| ДЕЕПРИЧАСТИЕ = флир·ту·вай·ки
| СКРИТИ ПРЕПРАТКИ = 
[[флиртувам]],
[[флиртуваш]],
[[флиртува]],
[[флиртуваме]],
[[флиртувате]],
[[флиртуват]],
[[флиртувах]],
[[флиртувахме]],
[[флиртувахте]],
[[флиртуваха]],
[[флиртуваше]],
[[флиртувай]],
[[флиртувайте]],
[[флиртувал]],
[[флиртувалия]],
[[флиртувалият]],
[[флиртувала]],
[[флиртувалата]],
[[флиртувало]],
[[флиртувалото]],
[[флиртували]],
[[флиртувалите]],
[[флиртуван]],
[[флиртувания]],
[[флиртуваният]],
[[флиртувана]],
[[флиртуваната]],
[[флиртувано]],
[[флиртуваното]],
[[флиртувани]],
[[флиртуваните]],
[[флиртуващ]],
[[флиртуващия]],
[[флиртуващият]],
[[флиртуваща]],
[[флиртуващата]],
[[флиртуващо]],
[[флиртуващото]],
[[флиртуващи]],
[[флиртуващите]],
[[флиртувайки]],
[[флиртувал съм]],
[[флиртувала съм]],
[[флиртувало съм]],
[[флиртували сме]],
[[флиртувал си]],
[[флиртувала си]],
[[флиртувало си]],
[[флиртували сте]],
[[флиртувал е]],
[[флиртувала е]],
[[флиртувало е]],
[[флиртували са]],
[[бях флиртувал]],
[[бях флиртувала]],
[[бях флиртувало]],
[[бяхме флиртували]],
[[беше флиртувал]],
[[беше флиртувала]],
[[беше флиртувало]],
[[бяхте флиртували]],
[[бяха флиртували]],
[[ще флиртувам]],
[[ще флиртуваме]],
[[ще флиртуваш]],
[[ще флиртувате]],
[[ще флиртува]],
[[ще флиртуват]],
[[ще съм флиртувал]],
[[ще съм флиртувала]],
[[ще съм флиртувало]],
[[ще сме флиртували]],
[[ще си флиртувал]],
[[ще си флиртувала]],
[[ще си флиртувало]],
[[ще сте флиртували]],
[[ще е флиртувал]],
[[ще е флиртувала]],
[[ще е флиртувало]],
[[ще са флиртували]],
[[щях да флиртувам]],
[[щяхме да флиртуваме]],
[[щеше да флиртуваш]],
[[щяхте да флиртувате]],
[[щеше да флиртува]],
[[щяха да флиртуват]],
[[щях да съм флиртувал]],
[[щях да съм флиртувала]],
[[щях да съм флиртувало]],
[[щяхме да сме флиртували]],
[[щеше да си флиртувал]],
[[щеше да си флиртувала]],
[[щеше да си флиртувало]],
[[щяхте да сте флиртували]],
[[щеше да е флиртувал]],
[[щеше да е флиртувала]],
[[щеше да е флиртувало]],
[[щяха да са флиртували]],
[[бил съм флиртувал]],
[[била съм флиртувала]],
[[било съм флиртувало]],
[[били сме флиртували]],
[[бил си флиртувал]],
[[била си флиртувала]],
[[било си флиртувало]],
[[били сте флиртували]],
[[бил е флиртувал]],
[[била е флиртувала]],
[[било е флиртувало]],
[[били са флиртували]],
[[щял съм да флиртувам]],
[[щяла съм да флиртувам]],
[[щяло съм да флиртувам]],
[[щели сме да флиртуваме]],
[[щял си да флиртуваш]],
[[щяла си да флиртуваш]],
[[щяло си да флиртуваш]],
[[щели сте да флиртувате]],
[[щял да флиртува]],
[[щяла да флиртува]],
[[щяло да флиртува]],
[[щели да флиртуват]],
[[щял е да флиртува]],
[[щяла е да флиртува]],
[[щяло е да флиртува]],
[[щели са да флиртуват]],
[[щял съм да съм флиртувал]],
[[щяла съм да съм флиртувала]],
[[щяло съм да съм флиртувало]],
[[щели сме да сме флиртували]],
[[щял си да си флиртувал]],
[[щяла си да си флиртувала]],
[[щяло си да си флиртувало]],
[[щели сте да сте флиртували]],
[[щял да е флиртувал]],
[[щяла да е флиртувала]],
[[щяло да е флиртувало]],
[[щели да са флиртували]],
[[щял е да е флиртувал]],
[[щяла е да е флиртувала]],
[[щяло е да е флиртувало]],
[[щели са да са флиртували]],
[[бих флиртувал]],
[[бих флиртувала]],
[[бих флиртувало]],
[[бихме флиртували]],
[[би флиртувал]],
[[би флиртувала]],
[[би флиртувало]],
[[бихте флиртували]],
[[биха флиртували]],
}}</text>
      <sha1>gxfrs3v7ken07erkziusrvid8syangi</sha1>
    </revision>
  </page>
  <page>
    <title>Шаблон:Словоформи/флуоресцирам</title>
    <ns>10</ns>
    <id>567802</id>
    <revision>
      <id>599782</id>
      <timestamp>2005-05-12T11:11:52Z</timestamp>
      <contributor>
        <username>Bgbot</username>
        <id>83</id>
      </contributor>
      <comment>Борислав: Шаблон със словоформи</comment>
      <model>wikitext</model>
      <format>text/x-wiki</format>
      <text bytes="23546" xml:space="preserve">{{Шаблон:Словоформи/Глагол|
  ОСНОВНА ФОРМА = флуоресцирам
| СЕГ.ВР., 1Л., ЕД.Ч. = флу·о·рес·ци·рам
| СЕГ.ВР., 1Л., МН.Ч. = флу·о·рес·ци·ра·ме
| СЕГ.ВР., 2Л., ЕД.Ч. = флу·о·рес·ци·раш
| СЕГ.ВР., 2Л., МН.Ч. = флу·о·рес·ци·ра·те
| СЕГ.ВР., 3Л., ЕД.Ч. = флу·о·рес·ци·ра
| СЕГ.ВР., 3Л., МН.Ч. = флу·о·рес·ци·рат
| МИН.СВ.ВР., 1Л., ЕД.Ч. = флу·о·рес·ци·рах
| МИН.СВ.ВР., 1Л., МН.Ч. = флу·о·рес·ци·рах·ме
| МИН.СВ.ВР., 2Л., ЕД.Ч. = флу·о·рес·ци·ра
| МИН.СВ.ВР., 2Л., МН.Ч. = флу·о·рес·ци·рах·те
| МИН.СВ.ВР., 3Л., ЕД.Ч. = флу·о·рес·ци·ра
| МИН.СВ.ВР., 3Л., МН.Ч. = флу·о·рес·ци·ра·ха
| МИН.НЕСВ.ВР., 1Л., ЕД.Ч. = флу·о·рес·ци·рах
| МИН.НЕСВ.ВР., 1Л., МН.Ч. = флу·о·рес·ци·рах·ме
| МИН.НЕСВ.ВР., 2Л., ЕД.Ч. = флу·о·рес·ци·ра·ше
| МИН.НЕСВ.ВР., 2Л., МН.Ч. = флу·о·рес·ци·рах·те
| МИН.НЕСВ.ВР., 3Л., ЕД.Ч. = флу·о·рес·ци·ра·ше
| МИН.НЕСВ.ВР., 3Л., МН.Ч. = флу·о·рес·ци·ра·ха
| МИН.НЕОПР.ВР., 1Л., ЕД.Ч., М.Р. = флуоресцирал съм
| МИН.НЕОПР.ВР., 1Л., ЕД.Ч., Ж.Р. = флуоресцирала съм
| МИН.НЕОПР.ВР., 1Л., ЕД.Ч., СР.Р. = флуоресцирало съм
| МИН.НЕОПР.ВР., 1Л., МН.Ч. = флуоресцирали сме
| МИН.НЕОПР.ВР., 2Л., ЕД.Ч., М.Р. = флуоресцирал си
| МИН.НЕОПР.ВР., 2Л., ЕД.Ч., Ж.Р. = флуоресцирала си
| МИН.НЕОПР.ВР., 2Л., ЕД.Ч., СР.Р. = флуоресцирало си
| МИН.НЕОПР.ВР., 2Л., МН.Ч. = флуоресцирали сте
| МИН.НЕОПР.ВР., 3Л., ЕД.Ч., М.Р. = флуоресцирал е
| МИН.НЕОПР.ВР., 3Л., ЕД.Ч., Ж.Р. = флуоресцирала е
| МИН.НЕОПР.ВР., 3Л., ЕД.Ч., СР.Р. = флуоресцирало е
| МИН.НЕОПР.ВР., 3Л., МН.Ч. = флуоресцирали са
| МИН.ПРЕД.ВР., 1Л., ЕД.Ч., М.Р. = бях флуоресцирал
| МИН.ПРЕД.ВР., 1Л., ЕД.Ч., Ж.Р. = бях флуоресцирала
| МИН.ПРЕД.ВР., 1Л., ЕД.Ч., СР.Р. = бях флуоресцирало
| МИН.ПРЕД.ВР., 1Л., МН.Ч. = бяхме флуоресцирали
| МИН.ПРЕД.ВР., 2Л., ЕД.Ч., М.Р. = беше флуоресцирал
| МИН.ПРЕД.ВР., 2Л., ЕД.Ч., Ж.Р. = беше флуоресцирала
| МИН.ПРЕД.ВР., 2Л., ЕД.Ч., СР.Р. = беше флуоресцирало
| МИН.ПРЕД.ВР., 2Л., МН.Ч. = бяхте флуоресцирали
| МИН.ПРЕД.ВР., 3Л., ЕД.Ч., М.Р. = беше флуоресцирал
| МИН.ПРЕД.ВР., 3Л., ЕД.Ч., Ж.Р. = беше флуоресцирала
| МИН.ПРЕД.ВР., 3Л., ЕД.Ч., СР.Р. = беше флуоресцирало
| МИН.ПРЕД.ВР., 3Л., МН.Ч. = бяха флуоресцирали
| БЪД.ВР., 1Л., ЕД.Ч. = ще флуоресцирам
| БЪД.ВР., 1Л., МН.Ч. = ще флуоресцираме
| БЪД.ВР., 2Л., ЕД.Ч. = ще флуоресцираш
| БЪД.ВР., 2Л., МН.Ч. = ще флуоресцирате
| БЪД.ВР., 3Л., ЕД.Ч. = ще флуоресцира
| БЪД.ВР., 3Л., МН.Ч. = ще флуоресцират
| БЪД.ПРЕД.ВР., 1Л., ЕД.Ч., М.Р. = ще съм флуоресцирал
| БЪД.ПРЕД.ВР., 1Л., ЕД.Ч., Ж.Р. = ще съм флуоресцирала
| БЪД.ПРЕД.ВР., 1Л., ЕД.Ч., СР.Р. = ще съм флуоресцирало
| БЪД.ПРЕД.ВР., 1Л., МН.Ч. = ще сме флуоресцирали
| БЪД.ПРЕД.ВР., 2Л., ЕД.Ч., М.Р. = ще си флуоресцирал
| БЪД.ПРЕД.ВР., 2Л., ЕД.Ч., Ж.Р. = ще си флуоресцирала
| БЪД.ПРЕД.ВР., 2Л., ЕД.Ч., СР.Р. = ще си флуоресцирало
| БЪД.ПРЕД.ВР., 2Л., МН.Ч. = ще сте флуоресцирали
| БЪД.ПРЕД.ВР., 3Л., ЕД.Ч., М.Р. = ще е флуоресцирал
| БЪД.ПРЕД.ВР., 3Л., ЕД.Ч., Ж.Р. = ще е флуоресцирала
| БЪД.ПРЕД.ВР., 3Л., ЕД.Ч., СР.Р. = ще е флуоресцирало
| БЪД.ПРЕД.ВР., 3Л., МН.Ч. = ще са флуоресцирали
| БЪД.ВР. В МИН., 1Л., ЕД.Ч. = щях да флуоресцирам
| БЪД.ВР. В МИН., 1Л., МН.Ч. = щяхме да флуоресцираме
| БЪД.ВР. В МИН., 2Л., ЕД.Ч. = щеше да флуоресцираш
| БЪД.ВР. В МИН., 2Л., МН.Ч. = щяхте да флуоресцирате
| БЪД.ВР. В МИН., 3Л., ЕД.Ч. = щеше да флуоресцира
| БЪД.ВР. В МИН., 3Л., МН.Ч. = щяха да флуоресцират
| БЪД.ПРЕД.ВР. В МИН., 1Л., ЕД.Ч., М.Р. = щях да съм флуоресцирал
| БЪД.ПРЕД.ВР. В МИН., 1Л., ЕД.Ч., Ж.Р. = щях да съм флуоресцирала
| БЪД.ПРЕД.ВР. В МИН., 1Л., ЕД.Ч., СР.Р. = щях да съм флуоресцирало
| БЪД.ПРЕД.ВР. В МИН., 1Л., МН.Ч. = щяхме да сме флуоресцирали
| БЪД.ПРЕД.ВР. В МИН., 2Л., ЕД.Ч., М.Р. = щеше да си флуоресцирал
| БЪД.ПРЕД.ВР. В МИН., 2Л., ЕД.Ч., Ж.Р. = щеше да си флуоресцирала
| БЪД.ПРЕД.ВР. В МИН., 2Л., ЕД.Ч., СР.Р. = щеше да си флуоресцирало
| БЪД.ПРЕД.ВР. В МИН., 2Л., МН.Ч. = щяхте да сте флуоресцирали
| БЪД.ПРЕД.ВР. В МИН., 3Л., ЕД.Ч., М.Р. = щеше да е флуоресцирал
| БЪД.ПРЕД.ВР. В МИН., 3Л., ЕД.Ч., Ж.Р. = щеше да е флуоресцирала
| БЪД.ПРЕД.ВР. В МИН., 3Л., ЕД.Ч., СР.Р. = щеше да е флуоресцирало
| БЪД.ПРЕД.ВР. В МИН., 3Л., МН.Ч. = щяха да са флуоресцирали
| ПР.НАКЛ., СЕГ.ВР., 1Л., ЕД.Ч., М.Р. = флуоресцирал съм
| ПР.НАКЛ., СЕГ.ВР., 1Л., ЕД.Ч., Ж.Р. = флуоресцирала съм
| ПР.НАКЛ., СЕГ.ВР., 1Л., ЕД.Ч., СР.Р. = флуоресцирало съм
| ПР.НАКЛ., СЕГ.ВР., 1Л., МН.Ч. = флуоресцирали сме
| ПР.НАКЛ., СЕГ.ВР., 2Л., ЕД.Ч., М.Р. = флуоресцирал си
| ПР.НАКЛ., СЕГ.ВР., 2Л., ЕД.Ч., Ж.Р. = флуоресцирала си
| ПР.НАКЛ., СЕГ.ВР., 2Л., ЕД.Ч., СР.Р. = флуоресцирало си
| ПР.НАКЛ., СЕГ.ВР., 2Л., МН.Ч. = флуоресцирали сте
| ПР.НАКЛ., СЕГ.ВР., 3Л., ЕД.Ч., М.Р. = флуоресцирал (е)
| ПР.НАКЛ., СЕГ.ВР., 3Л., ЕД.Ч., Ж.Р. = флуоресцирала (е)
| ПР.НАКЛ., СЕГ.ВР., 3Л., ЕД.Ч., СР.Р. = флуоресцирало (е)
| ПР.НАКЛ., СЕГ.ВР., 3Л., МН.Ч. = флуоресцирали (са)
| ПР.НАКЛ., МИН.СВ.ВР., 1Л., ЕД.Ч., М.Р. = флуоресцирал съм
| ПР.НАКЛ., МИН.СВ.ВР., 1Л., ЕД.Ч., Ж.Р. = флуоресцирала съм
| ПР.НАКЛ., МИН.СВ.ВР., 1Л., ЕД.Ч., СР.Р. = флуоресцирало съм
| ПР.НАКЛ., МИН.СВ.ВР., 1Л., МН.Ч. = флуоресцирали сме
| ПР.НАКЛ., МИН.СВ.ВР., 2Л., ЕД.Ч., М.Р. = флуоресцирал си
| ПР.НАКЛ., МИН.СВ.ВР., 2Л., ЕД.Ч., Ж.Р. = флуоресцирала си
| ПР.НАКЛ., МИН.СВ.ВР., 2Л., ЕД.Ч., СР.Р. = флуоресцирало си
| ПР.НАКЛ., МИН.СВ.ВР., 2Л., МН.Ч. = флуоресцирали сте
| ПР.НАКЛ., МИН.СВ.ВР., 3Л., ЕД.Ч., М.Р. = флуоресцирал (е)
| ПР.НАКЛ., МИН.СВ.ВР., 3Л., ЕД.Ч., Ж.Р. = флуоресцирала (е)
| ПР.НАКЛ., МИН.СВ.ВР., 3Л., ЕД.Ч., СР.Р. = флуоресцирало (е)
| ПР.НАКЛ., МИН.СВ.ВР., 3Л., МН.Ч. = флуоресцирали (са)
| ПР.НАКЛ., МИН.НЕОПР.ВР., 1Л., ЕД.Ч., М.Р. = бил съм флуоресцирал
| ПР.НАКЛ., МИН.НЕОПР.ВР., 1Л., ЕД.Ч., Ж.Р. = била съм флуоресцирала
| ПР.НАКЛ., МИН.НЕОПР.ВР., 1Л., ЕД.Ч., СР.Р. = било съм флуоресцирало
| ПР.НАКЛ., МИН.НЕОПР.ВР., 1Л., МН.Ч. = били сме флуоресцирали
| ПР.НАКЛ., МИН.НЕОПР.ВР., 2Л., ЕД.Ч., М.Р. = бил си флуоресцирал
| ПР.НАКЛ., МИН.НЕОПР.ВР., 2Л., ЕД.Ч., Ж.Р. = била си флуоресцирала
| ПР.НАКЛ., МИН.НЕОПР.ВР., 2Л., ЕД.Ч., СР.Р. = било си флуоресцирало
| ПР.НАКЛ., МИН.НЕОПР.ВР., 2Л., МН.Ч. = били сте флуоресцирали
| ПР.НАКЛ., МИН.НЕОПР.ВР., 3Л., ЕД.Ч., М.Р. = бил (е) флуоресцирал
| ПР.НАКЛ., МИН.НЕОПР.ВР., 3Л., ЕД.Ч., Ж.Р. = била (е) флуоресцирала
| ПР.НАКЛ., МИН.НЕОПР.ВР., 3Л., ЕД.Ч., СР.Р. = било (е) флуоресцирало
| ПР.НАКЛ., МИН.НЕОПР.ВР., 3Л., МН.Ч. = били (са) флуоресцирали
| ПР.НАКЛ., БЪД.ВР., 1Л., ЕД.Ч., М.Р. = щял съм да флуоресцирам
| ПР.НАКЛ., БЪД.ВР., 1Л., ЕД.Ч., Ж.Р. = щяла съм да флуоресцирам
| ПР.НАКЛ., БЪД.ВР., 1Л., ЕД.Ч., СР.Р. = щяло съм да флуоресцирам
| ПР.НАКЛ., БЪД.ВР., 1Л., МН.Ч. = щели сме да флуоресцираме
| ПР.НАКЛ., БЪД.ВР., 2Л., ЕД.Ч., М.Р. = щял си да флуоресцираш
| ПР.НАКЛ., БЪД.ВР., 2Л., ЕД.Ч., Ж.Р. = щяла си да флуоресцираш
| ПР.НАКЛ., БЪД.ВР., 2Л., ЕД.Ч., СР.Р. = щяло си да флуоресцираш
| ПР.НАКЛ., БЪД.ВР., 2Л., МН.Ч. = щели сте да флуоресцирате
| ПР.НАКЛ., БЪД.ВР., 3Л., ЕД.Ч., М.Р. = щял (е) да флуоресцира
| ПР.НАКЛ., БЪД.ВР., 3Л., ЕД.Ч., Ж.Р. = щяла (е) да флуоресцира
| ПР.НАКЛ., БЪД.ВР., 3Л., ЕД.Ч., СР.Р. = щяло (е) да флуоресцира
| ПР.НАКЛ., БЪД.ВР., 3Л., МН.Ч. = щели (са) да флуоресцират
| ПР.НАКЛ., БЪД.ПРЕД.ВР., 1Л., ЕД.Ч., М.Р. = щял съм да съм флуоресцирал
| ПР.НАКЛ., БЪД.ПРЕД.ВР., 1Л., ЕД.Ч., Ж.Р. = щяла съм да съм флуоресцирала
| ПР.НАКЛ., БЪД.ПРЕД.ВР., 1Л., ЕД.Ч., СР.Р. = щяло съм да съм флуоресцирало
| ПР.НАКЛ., БЪД.ПРЕД.ВР., 1Л., МН.Ч. = щели сме да сме флуоресцирали
| ПР.НАКЛ., БЪД.ПРЕД.ВР., 2Л., ЕД.Ч., М.Р. = щял си да си флуоресцирал
| ПР.НАКЛ., БЪД.ПРЕД.ВР., 2Л., ЕД.Ч., Ж.Р. = щяла си да си флуоресцирала
| ПР.НАКЛ., БЪД.ПРЕД.ВР., 2Л., ЕД.Ч., СР.Р. = щяло си да си флуоресцирало
| ПР.НАКЛ., БЪД.ПРЕД.ВР., 2Л., МН.Ч. = щели сте да сте флуоресцирали
| ПР.НАКЛ., БЪД.ПРЕД.ВР., 3Л., ЕД.Ч., М.Р. = щял (е) да е флуоресцирал
| ПР.НАКЛ., БЪД.ПРЕД.ВР., 3Л., ЕД.Ч., Ж.Р. = щяла (е) да е флуоресцирала
| ПР.НАКЛ., БЪД.ПРЕД.ВР., 3Л., ЕД.Ч., СР.Р. = щяло (е) да е флуоресцирало
| ПР.НАКЛ., БЪД.ПРЕД.ВР., 3Л., МН.Ч. = щели (са) да са флуоресцирали
| УСЛОВНО НАКЛОНЕНИЕ, 1Л., ЕД.Ч., М.Р. = бих флуоресцирал
| УСЛОВНО НАКЛОНЕНИЕ, 1Л., ЕД.Ч., Ж.Р. = бих флуоресцирала
| УСЛОВНО НАКЛОНЕНИЕ, 1Л., ЕД.Ч., СР.Р. = бих флуоресцирало
| УСЛОВНО НАКЛОНЕНИЕ, 1Л., МН.Ч. = бихме флуоресцирали
| УСЛОВНО НАКЛОНЕНИЕ, 2Л., ЕД.Ч., М.Р. = би флуоресцирал
| УСЛОВНО НАКЛОНЕНИЕ, 2Л., ЕД.Ч., Ж.Р. = би флуоресцирала
| УСЛОВНО НАКЛОНЕНИЕ, 2Л., ЕД.Ч., СР.Р. = би флуоресцирало
| УСЛОВНО НАКЛОНЕНИЕ, 2Л., МН.Ч. = бихте флуоресцирали
| УСЛОВНО НАКЛОНЕНИЕ, 3Л., ЕД.Ч., М.Р. = би флуоресцирал
| УСЛОВНО НАКЛОНЕНИЕ, 3Л., ЕД.Ч., Ж.Р. = би флуоресцирала
| УСЛОВНО НАКЛОНЕНИЕ, 3Л., ЕД.Ч., СР.Р. = би флуоресцирало
| УСЛОВНО НАКЛОНЕНИЕ, 3Л., МН.Ч. = биха флуоресцирали
| ПОВЕЛИТЕЛНО НАКЛОНЕНИЕ, ЕД.Ч. = флу·о·рес·ци·рай
| ПОВЕЛИТЕЛНО НАКЛОНЕНИЕ, МН.Ч. = флу·о·рес·ци·рай·те
| МИН.СТРАД.ПРИЧ. М.Р. = флу·о·рес·ци·ран
| МИН.СТРАД.ПРИЧ. М.Р. НЕПЪЛЕН ЧЛЕН = флу·о·рес·ци·ра·ния
| МИН.СТРАД.ПРИЧ. М.Р. ПЪЛЕН ЧЛЕН = флу·о·рес·ци·ра·ни·ят
| МИН.СТРАД.ПРИЧ. Ж.Р. = флу·о·рес·ци·ра·на
| МИН.СТРАД.ПРИЧ. Ж.Р. ЧЛЕН = флу·о·рес·ци·ра·на·та
| МИН.СТРАД.ПРИЧ. СР.Р. = флу·о·рес·ци·ра·но
| МИН.СТРАД.ПРИЧ. СР.Р. ЧЛЕН = флу·о·рес·ци·ра·но·то
| МИН.СТРАД.ПРИЧ. МН.Ч. = флу·о·рес·ци·ра·ни
| МИН.СТРАД.ПРИЧ. МН.Ч. ЧЛЕН = флу·о·рес·ци·ра·ни·те
| МИН.ДЕЯТ.СВ.ПРИЧ. М.Р. = флу·о·рес·ци·рал
| МИН.ДЕЯТ.СВ.ПРИЧ. М.Р. НЕПЪЛЕН ЧЛЕН = флу·о·рес·ци·ра·лия
| МИН.ДЕЯТ.СВ.ПРИЧ. М.Р. ПЪЛЕН ЧЛЕН = флу·о·рес·ци·ра·ли·ят
| МИН.ДЕЯТ.СВ.ПРИЧ. Ж.Р. = флу·о·рес·ци·ра·ла
| МИН.ДЕЯТ.СВ.ПРИЧ. Ж.Р. ЧЛЕН = флу·о·рес·ци·ра·ла·та
| МИН.ДЕЯТ.СВ.ПРИЧ. СР.Р. = флу·о·рес·ци·ра·ло
| МИН.ДЕЯТ.СВ.ПРИЧ. СР.Р. ЧЛЕН = флу·о·рес·ци·ра·ло·то
| МИН.ДЕЯТ.СВ.ПРИЧ. МН.Ч. = флу·о·рес·ци·ра·ли
| МИН.ДЕЯТ.СВ.ПРИЧ. МН.Ч. ЧЛЕН = флу·о·рес·ци·ра·ли·те
| МИН.ДЕЯТ.НЕСВ.ПРИЧ. М.Р. = флу·о·рес·ци·рал
| МИН.ДЕЯТ.НЕСВ.ПРИЧ. М.Р. НЕПЪЛЕН ЧЛЕН = флу·о·рес·ци·ра·лия
| МИН.ДЕЯТ.НЕСВ.ПРИЧ. М.Р. ПЪЛЕН ЧЛЕН = флу·о·рес·ци·ра·ли·ят
| МИН.ДЕЯТ.НЕСВ.ПРИЧ. Ж.Р. = флу·о·рес·ци·ра·ла
| МИН.ДЕЯТ.НЕСВ.ПРИЧ. Ж.Р. ЧЛЕН = флу·о·рес·ци·ра·ла·та
| МИН.ДЕЯТ.НЕСВ.ПРИЧ. СР.Р. = флу·о·рес·ци·ра·ло
| МИН.ДЕЯТ.НЕСВ.ПРИЧ. СР.Р. ЧЛЕН = флу·о·рес·ци·ра·ло·то
| МИН.ДЕЯТ.НЕСВ.ПРИЧ. МН.Ч. = флу·о·рес·ци·ра·ли
| МИН.ДЕЯТ.НЕСВ.ПРИЧ. МН.Ч. ЧЛЕН = флу·о·рес·ци·ра·ли·те
| СЕГ.ДЕЯТ.ПРИЧ. М.Р. = флу·о·рес·ци·ращ
| СЕГ.ДЕЯТ.ПРИЧ. М.Р. НЕПЪЛЕН ЧЛЕН = флу·о·рес·ци·ра·щия
| СЕГ.ДЕЯТ.ПРИЧ. М.Р. ПЪЛЕН ЧЛЕН = флу·о·рес·ци·ра·щи·ят
| СЕГ.ДЕЯТ.ПРИЧ. Ж.Р. = флу·о·рес·ци·ра·ща
| СЕГ.ДЕЯТ.ПРИЧ. Ж.Р. ЧЛЕН = флу·о·рес·ци·ра·ща·та
| СЕГ.ДЕЯТ.ПРИЧ. СР.Р. = флу·о·рес·ци·ра·що
| СЕГ.ДЕЯТ.ПРИЧ. СР.Р. ЧЛЕН = флу·о·рес·ци·ра·що·то
| СЕГ.ДЕЯТ.ПРИЧ. МН.Ч. = флу·о·рес·ци·ра·щи
| СЕГ.ДЕЯТ.ПРИЧ. МН.Ч. ЧЛЕН = флу·о·рес·ци·ра·щи·те
| ДЕЕПРИЧАСТИЕ = флу·о·рес·ци·рай·ки
| СКРИТИ ПРЕПРАТКИ = 
[[флуоресцирам]],
[[флуоресцираш]],
[[флуоресцира]],
[[флуоресцираме]],
[[флуоресцирате]],
[[флуоресцират]],
[[флуоресцирах]],
[[флуоресцирахме]],
[[флуоресцирахте]],
[[флуоресцираха]],
[[флуоресцираше]],
[[флуоресцирай]],
[[флуоресцирайте]],
[[флуоресцирал]],
[[флуоресциралия]],
[[флуоресциралият]],
[[флуоресцирала]],
[[флуоресциралата]],
[[флуоресцирало]],
[[флуоресциралото]],
[[флуоресцирали]],
[[флуоресциралите]],
[[флуоресциран]],
[[флуоресцирания]],
[[флуоресцираният]],
[[флуоресцирана]],
[[флуоресцираната]],
[[флуоресцирано]],
[[флуоресцираното]],
[[флуоресцирани]],
[[флуоресцираните]],
[[флуоресциращ]],
[[флуоресциращия]],
[[флуоресциращият]],
[[флуоресцираща]],
[[флуоресциращата]],
[[флуоресциращо]],
[[флуоресциращото]],
[[флуоресциращи]],
[[флуоресциращите]],
[[флуоресцирайки]],
[[флуоресцирал съм]],
[[флуоресцирала съм]],
[[флуоресцирало съм]],
[[флуоресцирали сме]],
[[флуоресцирал си]],
[[флуоресцирала си]],
[[флуоресцирало си]],
[[флуоресцирали сте]],
[[флуоресцирал е]],
[[флуоресцирала е]],
[[флуоресцирало е]],
[[флуоресцирали са]],
[[бях флуоресцирал]],
[[бях флуоресцирала]],
[[бях флуоресцирало]],
[[бяхме флуоресцирали]],
[[беше флуоресцирал]],
[[беше флуоресцирала]],
[[беше флуоресцирало]],
[[бяхте флуоресцирали]],
[[бяха флуоресцирали]],
[[ще флуоресцирам]],
[[ще флуоресцираме]],
[[ще флуоресцираш]],
[[ще флуоресцирате]],
[[ще флуоресцира]],
[[ще флуоресцират]],
[[ще съм флуоресцирал]],
[[ще съм флуоресцирала]],
[[ще съм флуоресцирало]],
[[ще сме флуоресцирали]],
[[ще си флуоресцирал]],
[[ще си флуоресцирала]],
[[ще си флуоресцирало]],
[[ще сте флуоресцирали]],
[[ще е флуоресцирал]],
[[ще е флуоресцирала]],
[[ще е флуоресцирало]],
[[ще са флуоресцирали]],
[[щях да флуоресцирам]],
[[щяхме да флуоресцираме]],
[[щеше да флуоресцираш]],
[[щяхте да флуоресцирате]],
[[щеше да флуоресцира]],
[[щяха да флуоресцират]],
[[щях да съм флуоресцирал]],
[[щях да съм флуоресцирала]],
[[щях да съм флуоресцирало]],
[[щяхме да сме флуоресцирали]],
[[щеше да си флуоресцирал]],
[[щеше да си флуоресцирала]],
[[щеше да си флуоресцирало]],
[[щяхте да сте флуоресцирали]],
[[щеше да е флуоресцирал]],
[[щеше да е флуоресцирала]],
[[щеше да е флуоресцирало]],
[[щяха да са флуоресцирали]],
[[бил съм флуоресцирал]],
[[била съм флуоресцирала]],
[[било съм флуоресцирало]],
[[били сме флуоресцирали]],
[[бил си флуоресцирал]],
[[била си флуоресцирала]],
[[било си флуоресцирало]],
[[били сте флуоресцирали]],
[[бил е флуоресцирал]],
[[била е флуоресцирала]],
[[било е флуоресцирало]],
[[били са флуоресцирали]],
[[щял съм да флуоресцирам]],
[[щяла съм да флуоресцирам]],
[[щяло съм да флуоресцирам]],
[[щели сме да флуоресцираме]],
[[щял си да флуоресцираш]],
[[щяла си да флуоресцираш]],
[[щяло си да флуоресцираш]],
[[щели сте да флуоресцирате]],
[[щял да флуоресцира]],
[[щяла да флуоресцира]],
[[щяло да флуоресцира]],
[[щели да флуоресцират]],
[[щял е да флуоресцира]],
[[щяла е да флуоресцира]],
[[щяло е да флуоресцира]],
[[щели са да флуоресцират]],
[[щял съм да съм флуоресцирал]],
[[щяла съм да съм флуоресцирала]],
[[щяло съм да съм флуоресцирало]],
[[щели сме да сме флуоресцирали]],
[[щял си да си флуоресцирал]],
[[щяла си да си флуоресцирала]],
[[щяло си да си флуоресцирало]],
[[щели сте да сте флуоресцирали]],
[[щял да е флуоресцирал]],
[[щяла да е флуоресцирала]],
[[щяло да е флуоресцирало]],
[[щели да са флуоресцирали]],
[[щял е да е флуоресцирал]],
[[щяла е да е флуоресцирала]],
[[щяло е да е флуоресцирало]],
[[щели са да са флуоресцирали]],
[[бих флуоресцирал]],
[[бих флуоресцирала]],
[[бих флуоресцирало]],
[[бихме флуоресцирали]],
[[би флуоресцирал]],
[[би флуоресцирала]],
[[би флуоресцирало]],
[[бихте флуоресцирали]],
[[биха флуоресцирали]],
}}</text>
      <sha1>7hlgj6jhovyqq2w42q66sek7j3l16bi</sha1>
    </revision>
  </page>
  <page>
    <title>Шаблон:Словоформи/фокусирам</title>
    <ns>10</ns>
    <id>567813</id>
    <revision>
      <id>599793</id>
      <timestamp>2005-05-12T11:12:06Z</timestamp>
      <contributor>
        <username>Bgbot</username>
        <id>83</id>
      </contributor>
      <comment>Борислав: Шаблон със словоформи</comment>
      <model>wikitext</model>
      <format>text/x-wiki</format>
      <text bytes="21386" xml:space="preserve">{{Шаблон:Словоформи/Глагол|
  ОСНОВНА ФОРМА = фокусирам
| СЕГ.ВР., 1Л., ЕД.Ч. = фо·ку·си·рам
| СЕГ.ВР., 1Л., МН.Ч. = фо·ку·си·ра·ме
| СЕГ.ВР., 2Л., ЕД.Ч. = фо·ку·си·раш
| СЕГ.ВР., 2Л., МН.Ч. = фо·ку·си·ра·те
| СЕГ.ВР., 3Л., ЕД.Ч. = фо·ку·си·ра
| СЕГ.ВР., 3Л., МН.Ч. = фо·ку·си·рат
| МИН.СВ.ВР., 1Л., ЕД.Ч. = фо·ку·си·рах
| МИН.СВ.ВР., 1Л., МН.Ч. = фо·ку·си·рах·ме
| МИН.СВ.ВР., 2Л., ЕД.Ч. = фо·ку·си·ра
| МИН.СВ.ВР., 2Л., МН.Ч. = фо·ку·си·рах·те
| МИН.СВ.ВР., 3Л., ЕД.Ч. = фо·ку·си·ра
| МИН.СВ.ВР., 3Л., МН.Ч. = фо·ку·си·ра·ха
| МИН.НЕСВ.ВР., 1Л., ЕД.Ч. = фо·ку·си·рах
| МИН.НЕСВ.ВР., 1Л., МН.Ч. = фо·ку·си·рах·ме
| МИН.НЕСВ.ВР., 2Л., ЕД.Ч. = фо·ку·си·ра·ше
| МИН.НЕСВ.ВР., 2Л., МН.Ч. = фо·ку·си·рах·те
| МИН.НЕСВ.ВР., 3Л., ЕД.Ч. = фо·ку·си·ра·ше
| МИН.НЕСВ.ВР., 3Л., МН.Ч. = фо·ку·си·ра·ха
| МИН.НЕОПР.ВР., 1Л., ЕД.Ч., М.Р. = фокусирал съм
| МИН.НЕОПР.ВР., 1Л., ЕД.Ч., Ж.Р. = фокусирала съм
| МИН.НЕОПР.ВР., 1Л., ЕД.Ч., СР.Р. = фокусирало съм
| МИН.НЕОПР.ВР., 1Л., МН.Ч. = фокусирали сме
| МИН.НЕОПР.ВР., 2Л., ЕД.Ч., М.Р. = фокусирал си
| МИН.НЕОПР.ВР., 2Л., ЕД.Ч., Ж.Р. = фокусирала си
| МИН.НЕОПР.ВР., 2Л., ЕД.Ч., СР.Р. = фокусирало си
| МИН.НЕОПР.ВР., 2Л., МН.Ч. = фокусирали сте
| МИН.НЕОПР.ВР., 3Л., ЕД.Ч., М.Р. = фокусирал е
| МИН.НЕОПР.ВР., 3Л., ЕД.Ч., Ж.Р. = фокусирала е
| МИН.НЕОПР.ВР., 3Л., ЕД.Ч., СР.Р. = фокусирало е
| МИН.НЕОПР.ВР., 3Л., МН.Ч. = фокусирали са
| МИН.ПРЕД.ВР., 1Л., ЕД.Ч., М.Р. = бях фокусирал
| МИН.ПРЕД.ВР., 1Л., ЕД.Ч., Ж.Р. = бях фокусирала
| МИН.ПРЕД.ВР., 1Л., ЕД.Ч., СР.Р. = бях фокусирало
| МИН.ПРЕД.ВР., 1Л., МН.Ч. = бяхме фокусирали
| МИН.ПРЕД.ВР., 2Л., ЕД.Ч., М.Р. = беше фокусирал
| МИН.ПРЕД.ВР., 2Л., ЕД.Ч., Ж.Р. = беше фокусирала
| МИН.ПРЕД.ВР., 2Л., ЕД.Ч., СР.Р. = беше фокусирало
| МИН.ПРЕД.ВР., 2Л., МН.Ч. = бяхте фокусирали
| МИН.ПРЕД.ВР., 3Л., ЕД.Ч., М.Р. = беше фокусирал
| МИН.ПРЕД.ВР., 3Л., ЕД.Ч., Ж.Р. = беше фокусирала
| МИН.ПРЕД.ВР., 3Л., ЕД.Ч., СР.Р. = беше фокусирало
| МИН.ПРЕД.ВР., 3Л., МН.Ч. = бяха фокусирали
| БЪД.ВР., 1Л., ЕД.Ч. = ще фокусирам
| БЪД.ВР., 1Л., МН.Ч. = ще фокусираме
| БЪД.ВР., 2Л., ЕД.Ч. = ще фокусираш
| БЪД.ВР., 2Л., МН.Ч. = ще фокусирате
| БЪД.ВР., 3Л., ЕД.Ч. = ще фокусира
| БЪД.ВР., 3Л., МН.Ч. = ще фокусират
| БЪД.ПРЕД.ВР., 1Л., ЕД.Ч., М.Р. = ще съм фокусирал
| БЪД.ПРЕД.ВР., 1Л., ЕД.Ч., Ж.Р. = ще съм фокусирала
| БЪД.ПРЕД.ВР., 1Л., ЕД.Ч., СР.Р. = ще съм фокусирало
| БЪД.ПРЕД.ВР., 1Л., МН.Ч. = ще сме фокусирали
| БЪД.ПРЕД.ВР., 2Л., ЕД.Ч., М.Р. = ще си фокусирал
| БЪД.ПРЕД.ВР., 2Л., ЕД.Ч., Ж.Р. = ще си фокусирала
| БЪД.ПРЕД.ВР., 2Л., ЕД.Ч., СР.Р. = ще си фокусирало
| БЪД.ПРЕД.ВР., 2Л., МН.Ч. = ще сте фокусирали
| БЪД.ПРЕД.ВР., 3Л., ЕД.Ч., М.Р. = ще е фокусирал
| БЪД.ПРЕД.ВР., 3Л., ЕД.Ч., Ж.Р. = ще е фокусирала
| БЪД.ПРЕД.ВР., 3Л., ЕД.Ч., СР.Р. = ще е фокусирало
| БЪД.ПРЕД.ВР., 3Л., МН.Ч. = ще са фокусирали
| БЪД.ВР. В МИН., 1Л., ЕД.Ч. = щях да фокусирам
| БЪД.ВР. В МИН., 1Л., МН.Ч. = щяхме да фокусираме
| БЪД.ВР. В МИН., 2Л., ЕД.Ч. = щеше да фокусираш
| БЪД.ВР. В МИН., 2Л., МН.Ч. = щяхте да фокусирате
| БЪД.ВР. В МИН., 3Л., ЕД.Ч. = щеше да фокусира
| БЪД.ВР. В МИН., 3Л., МН.Ч. = щяха да фокусират
| БЪД.ПРЕД.ВР. В МИН., 1Л., ЕД.Ч., М.Р. = щях да съм фокусирал
| БЪД.ПРЕД.ВР. В МИН., 1Л., ЕД.Ч., Ж.Р. = щях да съм фокусирала
| БЪД.ПРЕД.ВР. В МИН., 1Л., ЕД.Ч., СР.Р. = щях да съм фокусирало
| БЪД.ПРЕД.ВР. В МИН., 1Л., МН.Ч. = щяхме да сме фокусирали
| БЪД.ПРЕД.ВР. В МИН., 2Л., ЕД.Ч., М.Р. = щеше да си фокусирал
| БЪД.ПРЕД.ВР. В МИН., 2Л., ЕД.Ч., Ж.Р. = щеше да си фокусирала
| БЪД.ПРЕД.ВР. В МИН., 2Л., ЕД.Ч., СР.Р. = щеше да си фокусирало
| БЪД.ПРЕД.ВР. В МИН., 2Л., МН.Ч. = щяхте да сте фокусирали
| БЪД.ПРЕД.ВР. В МИН., 3Л., ЕД.Ч., М.Р. = щеше да е фокусирал
| БЪД.ПРЕД.ВР. В МИН., 3Л., ЕД.Ч., Ж.Р. = щеше да е фокусирала
| БЪД.ПРЕД.ВР. В МИН., 3Л., ЕД.Ч., СР.Р. = щеше да е фокусирало
| БЪД.ПРЕД.ВР. В МИН., 3Л., МН.Ч. = щяха да са фокусирали
| ПР.НАКЛ., СЕГ.ВР., 1Л., ЕД.Ч., М.Р. = фокусирал съм
| ПР.НАКЛ., СЕГ.ВР., 1Л., ЕД.Ч., Ж.Р. = фокусирала съм
| ПР.НАКЛ., СЕГ.ВР., 1Л., ЕД.Ч., СР.Р. = фокусирало съм
| ПР.НАКЛ., СЕГ.ВР., 1Л., МН.Ч. = фокусирали сме
| ПР.НАКЛ., СЕГ.ВР., 2Л., ЕД.Ч., М.Р. = фокусирал си
| ПР.НАКЛ., СЕГ.ВР., 2Л., ЕД.Ч., Ж.Р. = фокусирала си
| ПР.НАКЛ., СЕГ.ВР., 2Л., ЕД.Ч., СР.Р. = фокусирало си
| ПР.НАКЛ., СЕГ.ВР., 2Л., МН.Ч. = фокусирали сте
| ПР.НАКЛ., СЕГ.ВР., 3Л., ЕД.Ч., М.Р. = фокусирал (е)
| ПР.НАКЛ., СЕГ.ВР., 3Л., ЕД.Ч., Ж.Р. = фокусирала (е)
| ПР.НАКЛ., СЕГ.ВР., 3Л., ЕД.Ч., СР.Р. = фокусирало (е)
| ПР.НАКЛ., СЕГ.ВР., 3Л., МН.Ч. = фокусирали (са)
| ПР.НАКЛ., МИН.СВ.ВР., 1Л., ЕД.Ч., М.Р. = фокусирал съм
| ПР.НАКЛ., МИН.СВ.ВР., 1Л., ЕД.Ч., Ж.Р. = фокусирала съм
| ПР.НАКЛ., МИН.СВ.ВР., 1Л., ЕД.Ч., СР.Р. = фокусирало съм
| ПР.НАКЛ., МИН.СВ.ВР., 1Л., МН.Ч. = фокусирали сме
| ПР.НАКЛ., МИН.СВ.ВР., 2Л., ЕД.Ч., М.Р. = фокусирал си
| ПР.НАКЛ., МИН.СВ.ВР., 2Л., ЕД.Ч., Ж.Р. = фокусирала си
| ПР.НАКЛ., МИН.СВ.ВР., 2Л., ЕД.Ч., СР.Р. = фокусирало си
| ПР.НАКЛ., МИН.СВ.ВР., 2Л., МН.Ч. = фокусирали сте
| ПР.НАКЛ., МИН.СВ.ВР., 3Л., ЕД.Ч., М.Р. = фокусирал (е)
| ПР.НАКЛ., МИН.СВ.ВР., 3Л., ЕД.Ч., Ж.Р. = фокусирала (е)
| ПР.НАКЛ., МИН.СВ.ВР., 3Л., ЕД.Ч., СР.Р. = фокусирало (е)
| ПР.НАКЛ., МИН.СВ.ВР., 3Л., МН.Ч. = фокусирали (са)
| ПР.НАКЛ., МИН.НЕОПР.ВР., 1Л., ЕД.Ч., М.Р. = бил съм фокусирал
| ПР.НАКЛ., МИН.НЕОПР.ВР., 1Л., ЕД.Ч., Ж.Р. = била съм фокусирала
| ПР.НАКЛ., МИН.НЕОПР.ВР., 1Л., ЕД.Ч., СР.Р. = било съм фокусирало
| ПР.НАКЛ., МИН.НЕОПР.ВР., 1Л., МН.Ч. = били сме фокусирали
| ПР.НАКЛ., МИН.НЕОПР.ВР., 2Л., ЕД.Ч., М.Р. = бил си фокусирал
| ПР.НАКЛ., МИН.НЕОПР.ВР., 2Л., ЕД.Ч., Ж.Р. = била си фокусирала
| ПР.НАКЛ., МИН.НЕОПР.ВР., 2Л., ЕД.Ч., СР.Р. = било си фокусирало
| ПР.НАКЛ., МИН.НЕОПР.ВР., 2Л., МН.Ч. = били сте фокусирали
| ПР.НАКЛ., МИН.НЕОПР.ВР., 3Л., ЕД.Ч., М.Р. = бил (е) фокусирал
| ПР.НАКЛ., МИН.НЕОПР.ВР., 3Л., ЕД.Ч., Ж.Р. = била (е) фокусирала
| ПР.НАКЛ., МИН.НЕОПР.ВР., 3Л., ЕД.Ч., СР.Р. = било (е) фокусирало
| ПР.НАКЛ., МИН.НЕОПР.ВР., 3Л., МН.Ч. = били (са) фокусирали
| ПР.НАКЛ., БЪД.ВР., 1Л., ЕД.Ч., М.Р. = щял съм да фокусирам
| ПР.НАКЛ., БЪД.ВР., 1Л., ЕД.Ч., Ж.Р. = щяла съм да фокусирам
| ПР.НАКЛ., БЪД.ВР., 1Л., ЕД.Ч., СР.Р. = щяло съм да фокусирам
| ПР.НАКЛ., БЪД.ВР., 1Л., МН.Ч. = щели сме да фокусираме
| ПР.НАКЛ., БЪД.ВР., 2Л., ЕД.Ч., М.Р. = щял си да фокусираш
| ПР.НАКЛ., БЪД.ВР., 2Л., ЕД.Ч., Ж.Р. = щяла си да фокусираш
| ПР.НАКЛ., БЪД.ВР., 2Л., ЕД.Ч., СР.Р. = щяло си да фокусираш
| ПР.НАКЛ., БЪД.ВР., 2Л., МН.Ч. = щели сте да фокусирате
| ПР.НАКЛ., БЪД.ВР., 3Л., ЕД.Ч., М.Р. = щял (е) да фокусира
| ПР.НАКЛ., БЪД.ВР., 3Л., ЕД.Ч., Ж.Р. = щяла (е) да фокусира
| ПР.НАКЛ., БЪД.ВР., 3Л., ЕД.Ч., СР.Р. = щяло (е) да фокусира
| ПР.НАКЛ., БЪД.ВР., 3Л., МН.Ч. = щели (са) да фокусират
| ПР.НАКЛ., БЪД.ПРЕД.ВР., 1Л., ЕД.Ч., М.Р. = щял съм да съм фокусирал
| ПР.НАКЛ., БЪД.ПРЕД.ВР., 1Л., ЕД.Ч., Ж.Р. = щяла съм да съм фокусирала
| ПР.НАКЛ., БЪД.ПРЕД.ВР., 1Л., ЕД.Ч., СР.Р. = щяло съм да съм фокусирало
| ПР.НАКЛ., БЪД.ПРЕД.ВР., 1Л., МН.Ч. = щели сме да сме фокусирали
| ПР.НАКЛ., БЪД.ПРЕД.ВР., 2Л., ЕД.Ч., М.Р. = щял си да си фокусирал
| ПР.НАКЛ., БЪД.ПРЕД.ВР., 2Л., ЕД.Ч., Ж.Р. = щяла си да си фокусирала
| ПР.НАКЛ., БЪД.ПРЕД.ВР., 2Л., ЕД.Ч., СР.Р. = щяло си да си фокусирало
| ПР.НАКЛ., БЪД.ПРЕД.ВР., 2Л., МН.Ч. = щели сте да сте фокусирали
| ПР.НАКЛ., БЪД.ПРЕД.ВР., 3Л., ЕД.Ч., М.Р. = щял (е) да е фокусирал
| ПР.НАКЛ., БЪД.ПРЕД.ВР., 3Л., ЕД.Ч., Ж.Р. = щяла (е) да е фокусирала
| ПР.НАКЛ., БЪД.ПРЕД.ВР., 3Л., ЕД.Ч., СР.Р. = щяло (е) да е фокусирало
| ПР.НАКЛ., БЪД.ПРЕД.ВР., 3Л., МН.Ч. = щели (са) да са фокусирали
| УСЛОВНО НАКЛОНЕНИЕ, 1Л., ЕД.Ч., М.Р. = бих фокусирал
| УСЛОВНО НАКЛОНЕНИЕ, 1Л., ЕД.Ч., Ж.Р. = бих фокусирала
| УСЛОВНО НАКЛОНЕНИЕ, 1Л., ЕД.Ч., СР.Р. = бих фокусирало
| УСЛОВНО НАКЛОНЕНИЕ, 1Л., МН.Ч. = бихме фокусирали
| УСЛОВНО НАКЛОНЕНИЕ, 2Л., ЕД.Ч., М.Р. = би фокусирал
| УСЛОВНО НАКЛОНЕНИЕ, 2Л., ЕД.Ч., Ж.Р. = би фокусирала
| УСЛОВНО НАКЛОНЕНИЕ, 2Л., ЕД.Ч., СР.Р. = би фокусирало
| УСЛОВНО НАКЛОНЕНИЕ, 2Л., МН.Ч. = бихте фокусирали
| УСЛОВНО НАКЛОНЕНИЕ, 3Л., ЕД.Ч., М.Р. = би фокусирал
| УСЛОВНО НАКЛОНЕНИЕ, 3Л., ЕД.Ч., Ж.Р. = би фокусирала
| УСЛОВНО НАКЛОНЕНИЕ, 3Л., ЕД.Ч., СР.Р. = би фокусирало
| УСЛОВНО НАКЛОНЕНИЕ, 3Л., МН.Ч. = биха фокусирали
| ПОВЕЛИТЕЛНО НАКЛОНЕНИЕ, ЕД.Ч. = фо·ку·си·рай
| ПОВЕЛИТЕЛНО НАКЛОНЕНИЕ, МН.Ч. = фо·ку·си·рай·те
| МИН.СТРАД.ПРИЧ. М.Р. = фо·ку·си·ран
| МИН.СТРАД.ПРИЧ. М.Р. НЕПЪЛЕН ЧЛЕН = фо·ку·си·ра·ния
| МИН.СТРАД.ПРИЧ. М.Р. ПЪЛЕН ЧЛЕН = фо·ку·си·ра·ни·ят
| МИН.СТРАД.ПРИЧ. Ж.Р. = фо·ку·си·ра·на
| МИН.СТРАД.ПРИЧ. Ж.Р. ЧЛЕН = фо·ку·си·ра·на·та
| МИН.СТРАД.ПРИЧ. СР.Р. = фо·ку·си·ра·но
| МИН.СТРАД.ПРИЧ. СР.Р. ЧЛЕН = фо·ку·си·ра·но·то
| МИН.СТРАД.ПРИЧ. МН.Ч. = фо·ку·си·ра·ни
| МИН.СТРАД.ПРИЧ. МН.Ч. ЧЛЕН = фо·ку·си·ра·ни·те
| МИН.ДЕЯТ.СВ.ПРИЧ. М.Р. = фо·ку·си·рал
| МИН.ДЕЯТ.СВ.ПРИЧ. М.Р. НЕПЪЛЕН ЧЛЕН = фо·ку·си·ра·лия
| МИН.ДЕЯТ.СВ.ПРИЧ. М.Р. ПЪЛЕН ЧЛЕН = фо·ку·си·ра·ли·ят
| МИН.ДЕЯТ.СВ.ПРИЧ. Ж.Р. = фо·ку·си·ра·ла
| МИН.ДЕЯТ.СВ.ПРИЧ. Ж.Р. ЧЛЕН = фо·ку·си·ра·ла·та
| МИН.ДЕЯТ.СВ.ПРИЧ. СР.Р. = фо·ку·си·ра·ло
| МИН.ДЕЯТ.СВ.ПРИЧ. СР.Р. ЧЛЕН = фо·ку·си·ра·ло·то
| МИН.ДЕЯТ.СВ.ПРИЧ. МН.Ч. = фо·ку·си·ра·ли
| МИН.ДЕЯТ.СВ.ПРИЧ. МН.Ч. ЧЛЕН = фо·ку·си·ра·ли·те
| МИН.ДЕЯТ.НЕСВ.ПРИЧ. М.Р. = фо·ку·си·рал
| МИН.ДЕЯТ.НЕСВ.ПРИЧ. М.Р. НЕПЪЛЕН ЧЛЕН = фо·ку·си·ра·лия
| МИН.ДЕЯТ.НЕСВ.ПРИЧ. М.Р. ПЪЛЕН ЧЛЕН = фо·ку·си·ра·ли·ят
| МИН.ДЕЯТ.НЕСВ.ПРИЧ. Ж.Р. = фо·ку·си·ра·ла
| МИН.ДЕЯТ.НЕСВ.ПРИЧ. Ж.Р. ЧЛЕН = фо·ку·си·ра·ла·та
| МИН.ДЕЯТ.НЕСВ.ПРИЧ. СР.Р. = фо·ку·си·ра·ло
| МИН.ДЕЯТ.НЕСВ.ПРИЧ. СР.Р. ЧЛЕН = фо·ку·си·ра·ло·то
| МИН.ДЕЯТ.НЕСВ.ПРИЧ. МН.Ч. = фо·ку·си·ра·ли
| МИН.ДЕЯТ.НЕСВ.ПРИЧ. МН.Ч. ЧЛЕН = фо·ку·си·ра·ли·те
| СЕГ.ДЕЯТ.ПРИЧ. М.Р. = фо·ку·си·ращ
| СЕГ.ДЕЯТ.ПРИЧ. М.Р. НЕПЪЛЕН ЧЛЕН = фо·ку·си·ра·щия
| СЕГ.ДЕЯТ.ПРИЧ. М.Р. ПЪЛЕН ЧЛЕН = фо·ку·си·ра·щи·ят
| СЕГ.ДЕЯТ.ПРИЧ. Ж.Р. = фо·ку·си·ра·ща
| СЕГ.ДЕЯТ.ПРИЧ. Ж.Р. ЧЛЕН = фо·ку·си·ра·ща·та
| СЕГ.ДЕЯТ.ПРИЧ. СР.Р. = фо·ку·си·ра·що
| СЕГ.ДЕЯТ.ПРИЧ. СР.Р. ЧЛЕН = фо·ку·си·ра·що·то
| СЕГ.ДЕЯТ.ПРИЧ. МН.Ч. = фо·ку·си·ра·щи
| СЕГ.ДЕЯТ.ПРИЧ. МН.Ч. ЧЛЕН = фо·ку·си·ра·щи·те
| ДЕЕПРИЧАСТИЕ = фо·ку·си·рай·ки
| СКРИТИ ПРЕПРАТКИ = 
[[фокусирам]],
[[фокусираш]],
[[фокусира]],
[[фокусираме]],
[[фокусирате]],
[[фокусират]],
[[фокусирах]],
[[фокусирахме]],
[[фокусирахте]],
[[фокусираха]],
[[фокусираше]],
[[фокусирай]],
[[фокусирайте]],
[[фокусирал]],
[[фокусиралия]],
[[фокусиралият]],
[[фокусирала]],
[[фокусиралата]],
[[фокусирало]],
[[фокусиралото]],
[[фокусирали]],
[[фокусиралите]],
[[фокусиран]],
[[фокусирания]],
[[фокусираният]],
[[фокусирана]],
[[фокусираната]],
[[фокусирано]],
[[фокусираното]],
[[фокусирани]],
[[фокусираните]],
[[фокусиращ]],
[[фокусиращия]],
[[фокусиращият]],
[[фокусираща]],
[[фокусиращата]],
[[фокусиращо]],
[[фокусиращото]],
[[фокусиращи]],
[[фокусиращите]],
[[фокусирайки]],
[[фокусирал съм]],
[[фокусирала съм]],
[[фокусирало съм]],
[[фокусирали сме]],
[[фокусирал си]],
[[фокусирала си]],
[[фокусирало си]],
[[фокусирали сте]],
[[фокусирал е]],
[[фокусирала е]],
[[фокусирало е]],
[[фокусирали са]],
[[бях фокусирал]],
[[бях фокусирала]],
[[бях фокусирало]],
[[бяхме фокусирали]],
[[беше фокусирал]],
[[беше фокусирала]],
[[беше фокусирало]],
[[бяхте фокусирали]],
[[бяха фокусирали]],
[[ще фокусирам]],
[[ще фокусираме]],
[[ще фокусираш]],
[[ще фокусирате]],
[[ще фокусира]],
[[ще фокусират]],
[[ще съм фокусирал]],
[[ще съм фокусирала]],
[[ще съм фокусирало]],
[[ще сме фокусирали]],
[[ще си фокусирал]],
[[ще си фокусирала]],
[[ще си фокусирало]],
[[ще сте фокусирали]],
[[ще е фокусирал]],
[[ще е фокусирала]],
[[ще е фокусирало]],
[[ще са фокусирали]],
[[щях да фокусирам]],
[[щяхме да фокусираме]],
[[щеше да фокусираш]],
[[щяхте да фокусирате]],
[[щеше да фокусира]],
[[щяха да фокусират]],
[[щях да съм фокусирал]],
[[щях да съм фокусирала]],
[[щях да съм фокусирало]],
[[щяхме да сме фокусирали]],
[[щеше да си фокусирал]],
[[щеше да си фокусирала]],
[[щеше да си фокусирало]],
[[щяхте да сте фокусирали]],
[[щеше да е фокусирал]],
[[щеше да е фокусирала]],
[[щеше да е фокусирало]],
[[щяха да са фокусирали]],
[[бил съм фокусирал]],
[[била съм фокусирала]],
[[било съм фокусирало]],
[[били сме фокусирали]],
[[бил си фокусирал]],
[[била си фокусирала]],
[[било си фокусирало]],
[[били сте фокусирали]],
[[бил е фокусирал]],
[[била е фокусирала]],
[[било е фокусирало]],
[[били са фокусирали]],
[[щял съм да фокусирам]],
[[щяла съм да фокусирам]],
[[щяло съм да фокусирам]],
[[щели сме да фокусираме]],
[[щял си да фокусираш]],
[[щяла си да фокусираш]],
[[щяло си да фокусираш]],
[[щели сте да фокусирате]],
[[щял да фокусира]],
[[щяла да фокусира]],
[[щяло да фокусира]],
[[щели да фокусират]],
[[щял е да фокусира]],
[[щяла е да фокусира]],
[[щяло е да фокусира]],
[[щели са да фокусират]],
[[щял съм да съм фокусирал]],
[[щяла съм да съм фокусирала]],
[[щяло съм да съм фокусирало]],
[[щели сме да сме фокусирали]],
[[щял си да си фокусирал]],
[[щяла си да си фокусирала]],
[[щяло си да си фокусирало]],
[[щели сте да сте фокусирали]],
[[щял да е фокусирал]],
[[щяла да е фокусирала]],
[[щяло да е фокусирало]],
[[щели да са фокусирали]],
[[щял е да е фокусирал]],
[[щяла е да е фокусирала]],
[[щяло е да е фокусирало]],
[[щели са да са фокусирали]],
[[бих фокусирал]],
[[бих фокусирала]],
[[бих фокусирало]],
[[бихме фокусирали]],
[[би фокусирал]],
[[би фокусирала]],
[[би фокусирало]],
[[бихте фокусирали]],
[[биха фокусирали]],
}}</text>
      <sha1>4bw228oqqxaxx6zuu0j6hlqwyjjnwtg</sha1>
    </revision>
  </page>
  <page>
    <title>Шаблон:Словоформи/фокуснича</title>
    <ns>10</ns>
    <id>465173</id>
    <revision>
      <id>497155</id>
      <timestamp>2005-05-08T13:19:00Z</timestamp>
      <contributor>
        <username>Bgbot</username>
        <id>83</id>
      </contributor>
      <comment>Борислав: Шаблон със словоформи</comment>
      <model>wikitext</model>
      <format>text/x-wiki</format>
      <text bytes="22768" xml:space="preserve">{{Шаблон:Словоформи/Глагол|
  ОСНОВНА ФОРМА = фокуснича
| СЕГ.ВР., 1Л., ЕД.Ч. = фо·кус·ни·ча
| СЕГ.ВР., 1Л., МН.Ч. = фо·кус·ни·чим
| СЕГ.ВР., 2Л., ЕД.Ч. = фо·кус·ни·чиш
| СЕГ.ВР., 2Л., МН.Ч. = фо·кус·ни·чи·те
| СЕГ.ВР., 3Л., ЕД.Ч. = фо·кус·ни·чи
| СЕГ.ВР., 3Л., МН.Ч. = фо·кус·ни·чат
| МИН.СВ.ВР., 1Л., ЕД.Ч. = фо·кус·ни·чих
| МИН.СВ.ВР., 1Л., МН.Ч. = фо·кус·ни·чих·ме
| МИН.СВ.ВР., 2Л., ЕД.Ч. = фо·кус·ни·чи
| МИН.СВ.ВР., 2Л., МН.Ч. = фо·кус·ни·чих·те
| МИН.СВ.ВР., 3Л., ЕД.Ч. = фо·кус·ни·чи
| МИН.СВ.ВР., 3Л., МН.Ч. = фо·кус·ни·чи·ха
| МИН.НЕСВ.ВР., 1Л., ЕД.Ч. = фо·кус·ни·чех
| МИН.НЕСВ.ВР., 1Л., МН.Ч. = фо·кус·ни·чех·ме
| МИН.НЕСВ.ВР., 2Л., ЕД.Ч. = фо·кус·ни·че·ше
| МИН.НЕСВ.ВР., 2Л., МН.Ч. = фо·кус·ни·чех·те
| МИН.НЕСВ.ВР., 3Л., ЕД.Ч. = фо·кус·ни·че·ше
| МИН.НЕСВ.ВР., 3Л., МН.Ч. = фо·кус·ни·че·ха
| МИН.НЕОПР.ВР., 1Л., ЕД.Ч., М.Р. = фокусничил съм
| МИН.НЕОПР.ВР., 1Л., ЕД.Ч., Ж.Р. = фокусничила съм
| МИН.НЕОПР.ВР., 1Л., ЕД.Ч., СР.Р. = фокусничило съм
| МИН.НЕОПР.ВР., 1Л., МН.Ч. = фокусничили сме
| МИН.НЕОПР.ВР., 2Л., ЕД.Ч., М.Р. = фокусничил си
| МИН.НЕОПР.ВР., 2Л., ЕД.Ч., Ж.Р. = фокусничила си
| МИН.НЕОПР.ВР., 2Л., ЕД.Ч., СР.Р. = фокусничило си
| МИН.НЕОПР.ВР., 2Л., МН.Ч. = фокусничили сте
| МИН.НЕОПР.ВР., 3Л., ЕД.Ч., М.Р. = фокусничил е
| МИН.НЕОПР.ВР., 3Л., ЕД.Ч., Ж.Р. = фокусничила е
| МИН.НЕОПР.ВР., 3Л., ЕД.Ч., СР.Р. = фокусничило е
| МИН.НЕОПР.ВР., 3Л., МН.Ч. = фокусничили са
| МИН.ПРЕД.ВР., 1Л., ЕД.Ч., М.Р. = бях фокусничил
| МИН.ПРЕД.ВР., 1Л., ЕД.Ч., Ж.Р. = бях фокусничила
| МИН.ПРЕД.ВР., 1Л., ЕД.Ч., СР.Р. = бях фокусничило
| МИН.ПРЕД.ВР., 1Л., МН.Ч. = бяхме фокусничили
| МИН.ПРЕД.ВР., 2Л., ЕД.Ч., М.Р. = беше фокусничил
| МИН.ПРЕД.ВР., 2Л., ЕД.Ч., Ж.Р. = беше фокусничила
| МИН.ПРЕД.ВР., 2Л., ЕД.Ч., СР.Р. = беше фокусничило
| МИН.ПРЕД.ВР., 2Л., МН.Ч. = бяхте фокусничили
| МИН.ПРЕД.ВР., 3Л., ЕД.Ч., М.Р. = беше фокусничил
| МИН.ПРЕД.ВР., 3Л., ЕД.Ч., Ж.Р. = беше фокусничила
| МИН.ПРЕД.ВР., 3Л., ЕД.Ч., СР.Р. = беше фокусничило
| МИН.ПРЕД.ВР., 3Л., МН.Ч. = бяха фокусничили
| БЪД.ВР., 1Л., ЕД.Ч. = ще фокуснича
| БЪД.ВР., 1Л., МН.Ч. = ще фокусничим
| БЪД.ВР., 2Л., ЕД.Ч. = ще фокусничиш
| БЪД.ВР., 2Л., МН.Ч. = ще фокусничите
| БЪД.ВР., 3Л., ЕД.Ч. = ще фокусничи
| БЪД.ВР., 3Л., МН.Ч. = ще фокусничат
| БЪД.ПРЕД.ВР., 1Л., ЕД.Ч., М.Р. = ще съм фокусничил
| БЪД.ПРЕД.ВР., 1Л., ЕД.Ч., Ж.Р. = ще съм фокусничила
| БЪД.ПРЕД.ВР., 1Л., ЕД.Ч., СР.Р. = ще съм фокусничило
| БЪД.ПРЕД.ВР., 1Л., МН.Ч. = ще сме фокусничили
| БЪД.ПРЕД.ВР., 2Л., ЕД.Ч., М.Р. = ще си фокусничил
| БЪД.ПРЕД.ВР., 2Л., ЕД.Ч., Ж.Р. = ще си фокусничила
| БЪД.ПРЕД.ВР., 2Л., ЕД.Ч., СР.Р. = ще си фокусничило
| БЪД.ПРЕД.ВР., 2Л., МН.Ч. = ще сте фокусничили
| БЪД.ПРЕД.ВР., 3Л., ЕД.Ч., М.Р. = ще е фокусничил
| БЪД.ПРЕД.ВР., 3Л., ЕД.Ч., Ж.Р. = ще е фокусничила
| БЪД.ПРЕД.ВР., 3Л., ЕД.Ч., СР.Р. = ще е фокусничило
| БЪД.ПРЕД.ВР., 3Л., МН.Ч. = ще са фокусничили
| БЪД.ВР. В МИН., 1Л., ЕД.Ч. = щях да фокуснича
| БЪД.ВР. В МИН., 1Л., МН.Ч. = щяхме да фокусничим
| БЪД.ВР. В МИН., 2Л., ЕД.Ч. = щеше да фокусничиш
| БЪД.ВР. В МИН., 2Л., МН.Ч. = щяхте да фокусничите
| БЪД.ВР. В МИН., 3Л., ЕД.Ч. = щеше да фокусничи
| БЪД.ВР. В МИН., 3Л., МН.Ч. = щяха да фокусничат
| БЪД.ПРЕД.ВР. В МИН., 1Л., ЕД.Ч., М.Р. = щях да съм фокусничил
| БЪД.ПРЕД.ВР. В МИН., 1Л., ЕД.Ч., Ж.Р. = щях да съм фокусничила
| БЪД.ПРЕД.ВР. В МИН., 1Л., ЕД.Ч., СР.Р. = щях да съм фокусничило
| БЪД.ПРЕД.ВР. В МИН., 1Л., МН.Ч. = щяхме да сме фокусничили
| БЪД.ПРЕД.ВР. В МИН., 2Л., ЕД.Ч., М.Р. = щеше да си фокусничил
| БЪД.ПРЕД.ВР. В МИН., 2Л., ЕД.Ч., Ж.Р. = щеше да си фокусничила
| БЪД.ПРЕД.ВР. В МИН., 2Л., ЕД.Ч., СР.Р. = щеше да си фокусничило
| БЪД.ПРЕД.ВР. В МИН., 2Л., МН.Ч. = щяхте да сте фокусничили
| БЪД.ПРЕД.ВР. В МИН., 3Л., ЕД.Ч., М.Р. = щеше да е фокусничил
| БЪД.ПРЕД.ВР. В МИН., 3Л., ЕД.Ч., Ж.Р. = щеше да е фокусничила
| БЪД.ПРЕД.ВР. В МИН., 3Л., ЕД.Ч., СР.Р. = щеше да е фокусничило
| БЪД.ПРЕД.ВР. В МИН., 3Л., МН.Ч. = щяха да са фокусничили
| ПР.НАКЛ., СЕГ.ВР., 1Л., ЕД.Ч., М.Р. = фокусничел съм
| ПР.НАКЛ., СЕГ.ВР., 1Л., ЕД.Ч., Ж.Р. = фокусничела съм
| ПР.НАКЛ., СЕГ.ВР., 1Л., ЕД.Ч., СР.Р. = фокусничело съм
| ПР.НАКЛ., СЕГ.ВР., 1Л., МН.Ч. = фокусничели сме
| ПР.НАКЛ., СЕГ.ВР., 2Л., ЕД.Ч., М.Р. = фокусничел си
| ПР.НАКЛ., СЕГ.ВР., 2Л., ЕД.Ч., Ж.Р. = фокусничела си
| ПР.НАКЛ., СЕГ.ВР., 2Л., ЕД.Ч., СР.Р. = фокусничело си
| ПР.НАКЛ., СЕГ.ВР., 2Л., МН.Ч. = фокусничели сте
| ПР.НАКЛ., СЕГ.ВР., 3Л., ЕД.Ч., М.Р. = фокусничел (е)
| ПР.НАКЛ., СЕГ.ВР., 3Л., ЕД.Ч., Ж.Р. = фокусничела (е)
| ПР.НАКЛ., СЕГ.ВР., 3Л., ЕД.Ч., СР.Р. = фокусничело (е)
| ПР.НАКЛ., СЕГ.ВР., 3Л., МН.Ч. = фокусничели (са)
| ПР.НАКЛ., МИН.СВ.ВР., 1Л., ЕД.Ч., М.Р. = фокусничил съм
| ПР.НАКЛ., МИН.СВ.ВР., 1Л., ЕД.Ч., Ж.Р. = фокусничила съм
| ПР.НАКЛ., МИН.СВ.ВР., 1Л., ЕД.Ч., СР.Р. = фокусничило съм
| ПР.НАКЛ., МИН.СВ.ВР., 1Л., МН.Ч. = фокусничили сме
| ПР.НАКЛ., МИН.СВ.ВР., 2Л., ЕД.Ч., М.Р. = фокусничил си
| ПР.НАКЛ., МИН.СВ.ВР., 2Л., ЕД.Ч., Ж.Р. = фокусничила си
| ПР.НАКЛ., МИН.СВ.ВР., 2Л., ЕД.Ч., СР.Р. = фокусничило си
| ПР.НАКЛ., МИН.СВ.ВР., 2Л., МН.Ч. = фокусничили сте
| ПР.НАКЛ., МИН.СВ.ВР., 3Л., ЕД.Ч., М.Р. = фокусничил (е)
| ПР.НАКЛ., МИН.СВ.ВР., 3Л., ЕД.Ч., Ж.Р. = фокусничила (е)
| ПР.НАКЛ., МИН.СВ.ВР., 3Л., ЕД.Ч., СР.Р. = фокусничило (е)
| ПР.НАКЛ., МИН.СВ.ВР., 3Л., МН.Ч. = фокусничили (са)
| ПР.НАКЛ., МИН.НЕОПР.ВР., 1Л., ЕД.Ч., М.Р. = бил съм фокусничил
| ПР.НАКЛ., МИН.НЕОПР.ВР., 1Л., ЕД.Ч., Ж.Р. = била съм фокусничила
| ПР.НАКЛ., МИН.НЕОПР.ВР., 1Л., ЕД.Ч., СР.Р. = било съм фокусничило
| ПР.НАКЛ., МИН.НЕОПР.ВР., 1Л., МН.Ч. = били сме фокусничили
| ПР.НАКЛ., МИН.НЕОПР.ВР., 2Л., ЕД.Ч., М.Р. = бил си фокусничил
| ПР.НАКЛ., МИН.НЕОПР.ВР., 2Л., ЕД.Ч., Ж.Р. = била си фокусничила
| ПР.НАКЛ., МИН.НЕОПР.ВР., 2Л., ЕД.Ч., СР.Р. = било си фокусничило
| ПР.НАКЛ., МИН.НЕОПР.ВР., 2Л., МН.Ч. = били сте фокусничили
| ПР.НАКЛ., МИН.НЕОПР.ВР., 3Л., ЕД.Ч., М.Р. = бил (е) фокусничил
| ПР.НАКЛ., МИН.НЕОПР.ВР., 3Л., ЕД.Ч., Ж.Р. = била (е) фокусничила
| ПР.НАКЛ., МИН.НЕОПР.ВР., 3Л., ЕД.Ч., СР.Р. = било (е) фокусничило
| ПР.НАКЛ., МИН.НЕОПР.ВР., 3Л., МН.Ч. = били (са) фокусничили
| ПР.НАКЛ., БЪД.ВР., 1Л., ЕД.Ч., М.Р. = щял съм да фокуснича
| ПР.НАКЛ., БЪД.ВР., 1Л., ЕД.Ч., Ж.Р. = щяла съм да фокуснича
| ПР.НАКЛ., БЪД.ВР., 1Л., ЕД.Ч., СР.Р. = щяло съм да фокуснича
| ПР.НАКЛ., БЪД.ВР., 1Л., МН.Ч. = щели сме да фокусничим
| ПР.НАКЛ., БЪД.ВР., 2Л., ЕД.Ч., М.Р. = щял си да фокусничиш
| ПР.НАКЛ., БЪД.ВР., 2Л., ЕД.Ч., Ж.Р. = щяла си да фокусничиш
| ПР.НАКЛ., БЪД.ВР., 2Л., ЕД.Ч., СР.Р. = щяло си да фокусничиш
| ПР.НАКЛ., БЪД.ВР., 2Л., МН.Ч. = щели сте да фокусничите
| ПР.НАКЛ., БЪД.ВР., 3Л., ЕД.Ч., М.Р. = щял (е) да фокусничи
| ПР.НАКЛ., БЪД.ВР., 3Л., ЕД.Ч., Ж.Р. = щяла (е) да фокусничи
| ПР.НАКЛ., БЪД.ВР., 3Л., ЕД.Ч., СР.Р. = щяло (е) да фокусничи
| ПР.НАКЛ., БЪД.ВР., 3Л., МН.Ч. = щели (са) да фокусничат
| ПР.НАКЛ., БЪД.ПРЕД.ВР., 1Л., ЕД.Ч., М.Р. = щял съм да съм фокусничил
| ПР.НАКЛ., БЪД.ПРЕД.ВР., 1Л., ЕД.Ч., Ж.Р. = щяла съм да съм фокусничила
| ПР.НАКЛ., БЪД.ПРЕД.ВР., 1Л., ЕД.Ч., СР.Р. = щяло съм да съм фокусничило
| ПР.НАКЛ., БЪД.ПРЕД.ВР., 1Л., МН.Ч. = щели сме да сме фокусничили
| ПР.НАКЛ., БЪД.ПРЕД.ВР., 2Л., ЕД.Ч., М.Р. = щял си да си фокусничил
| ПР.НАКЛ., БЪД.ПРЕД.ВР., 2Л., ЕД.Ч., Ж.Р. = щяла си да си фокусничила
| ПР.НАКЛ., БЪД.ПРЕД.ВР., 2Л., ЕД.Ч., СР.Р. = щяло си да си фокусничило
| ПР.НАКЛ., БЪД.ПРЕД.ВР., 2Л., МН.Ч. = щели сте да сте фокусничили
| ПР.НАКЛ., БЪД.ПРЕД.ВР., 3Л., ЕД.Ч., М.Р. = щял (е) да е фокусничил
| ПР.НАКЛ., БЪД.ПРЕД.ВР., 3Л., ЕД.Ч., Ж.Р. = щяла (е) да е фокусничила
| ПР.НАКЛ., БЪД.ПРЕД.ВР., 3Л., ЕД.Ч., СР.Р. = щяло (е) да е фокусничило
| ПР.НАКЛ., БЪД.ПРЕД.ВР., 3Л., МН.Ч. = щели (са) да са фокусничили
| УСЛОВНО НАКЛОНЕНИЕ, 1Л., ЕД.Ч., М.Р. = бих фокусничил
| УСЛОВНО НАКЛОНЕНИЕ, 1Л., ЕД.Ч., Ж.Р. = бих фокусничила
| УСЛОВНО НАКЛОНЕНИЕ, 1Л., ЕД.Ч., СР.Р. = бих фокусничило
| УСЛОВНО НАКЛОНЕНИЕ, 1Л., МН.Ч. = бихме фокусничили
| УСЛОВНО НАКЛОНЕНИЕ, 2Л., ЕД.Ч., М.Р. = би фокусничил
| УСЛОВНО НАКЛОНЕНИЕ, 2Л., ЕД.Ч., Ж.Р. = би фокусничила
| УСЛОВНО НАКЛОНЕНИЕ, 2Л., ЕД.Ч., СР.Р. = би фокусничило
| УСЛОВНО НАКЛОНЕНИЕ, 2Л., МН.Ч. = бихте фокусничили
| УСЛОВНО НАКЛОНЕНИЕ, 3Л., ЕД.Ч., М.Р. = би фокусничил
| УСЛОВНО НАКЛОНЕНИЕ, 3Л., ЕД.Ч., Ж.Р. = би фокусничила
| УСЛОВНО НАКЛОНЕНИЕ, 3Л., ЕД.Ч., СР.Р. = би фокусничило
| УСЛОВНО НАКЛОНЕНИЕ, 3Л., МН.Ч. = биха фокусничили
| ПОВЕЛИТЕЛНО НАКЛОНЕНИЕ, ЕД.Ч. = фо·кус·ни·чи
| ПОВЕЛИТЕЛНО НАКЛОНЕНИЕ, МН.Ч. = фо·кус·ни·че·те
| МИН.СТРАД.ПРИЧ. М.Р. = фо·кус·ни·чен
| МИН.СТРАД.ПРИЧ. М.Р. НЕПЪЛЕН ЧЛЕН = фо·кус·ни·че·ния
| МИН.СТРАД.ПРИЧ. М.Р. ПЪЛЕН ЧЛЕН = фо·кус·ни·че·ни·ят
| МИН.СТРАД.ПРИЧ. Ж.Р. = фо·кус·ни·че·на
| МИН.СТРАД.ПРИЧ. Ж.Р. ЧЛЕН = фо·кус·ни·че·на·та
| МИН.СТРАД.ПРИЧ. СР.Р. = фо·кус·ни·че·но
| МИН.СТРАД.ПРИЧ. СР.Р. ЧЛЕН = фо·кус·ни·че·но·то
| МИН.СТРАД.ПРИЧ. МН.Ч. = фо·кус·ни·че·ни
| МИН.СТРАД.ПРИЧ. МН.Ч. ЧЛЕН = фо·кус·ни·че·ни·те
| МИН.ДЕЯТ.СВ.ПРИЧ. М.Р. = фо·кус·ни·чил
| МИН.ДЕЯТ.СВ.ПРИЧ. М.Р. НЕПЪЛЕН ЧЛЕН = фо·кус·ни·чи·лия
| МИН.ДЕЯТ.СВ.ПРИЧ. М.Р. ПЪЛЕН ЧЛЕН = фо·кус·ни·чи·ли·ят
| МИН.ДЕЯТ.СВ.ПРИЧ. Ж.Р. = фо·кус·ни·чи·ла
| МИН.ДЕЯТ.СВ.ПРИЧ. Ж.Р. ЧЛЕН = фо·кус·ни·чи·ла·та
| МИН.ДЕЯТ.СВ.ПРИЧ. СР.Р. = фо·кус·ни·чи·ло
| МИН.ДЕЯТ.СВ.ПРИЧ. СР.Р. ЧЛЕН = фо·кус·ни·чи·ло·то
| МИН.ДЕЯТ.СВ.ПРИЧ. МН.Ч. = фо·кус·ни·чи·ли
| МИН.ДЕЯТ.СВ.ПРИЧ. МН.Ч. ЧЛЕН = фо·кус·ни·чи·ли·те
| МИН.ДЕЯТ.НЕСВ.ПРИЧ. М.Р. = фо·кус·ни·чел
| МИН.ДЕЯТ.НЕСВ.ПРИЧ. М.Р. НЕПЪЛЕН ЧЛЕН = фо·кус·ни·че·лия
| МИН.ДЕЯТ.НЕСВ.ПРИЧ. М.Р. ПЪЛЕН ЧЛЕН = фо·кус·ни·че·ли·ят
| МИН.ДЕЯТ.НЕСВ.ПРИЧ. Ж.Р. = фо·кус·ни·че·ла
| МИН.ДЕЯТ.НЕСВ.ПРИЧ. Ж.Р. ЧЛЕН = фо·кус·ни·че·ла·та
| МИН.ДЕЯТ.НЕСВ.ПРИЧ. СР.Р. = фо·кус·ни·че·ло
| МИН.ДЕЯТ.НЕСВ.ПРИЧ. СР.Р. ЧЛЕН = фо·кус·ни·че·ло·то
| МИН.ДЕЯТ.НЕСВ.ПРИЧ. МН.Ч. = фо·кус·ни·че·ли
| МИН.ДЕЯТ.НЕСВ.ПРИЧ. МН.Ч. ЧЛЕН = фо·кус·ни·че·ли·те
| СЕГ.ДЕЯТ.ПРИЧ. М.Р. = фо·кус·ни·чещ
| СЕГ.ДЕЯТ.ПРИЧ. М.Р. НЕПЪЛЕН ЧЛЕН = фо·кус·ни·че·щия
| СЕГ.ДЕЯТ.ПРИЧ. М.Р. ПЪЛЕН ЧЛЕН = фо·кус·ни·че·щи·ят
| СЕГ.ДЕЯТ.ПРИЧ. Ж.Р. = фо·кус·ни·че·ща
| СЕГ.ДЕЯТ.ПРИЧ. Ж.Р. ЧЛЕН = фо·кус·ни·че·ща·та
| СЕГ.ДЕЯТ.ПРИЧ. СР.Р. = фо·кус·ни·че·що
| СЕГ.ДЕЯТ.ПРИЧ. СР.Р. ЧЛЕН = фо·кус·ни·че·що·то
| СЕГ.ДЕЯТ.ПРИЧ. МН.Ч. = фо·кус·ни·че·щи
| СЕГ.ДЕЯТ.ПРИЧ. МН.Ч. ЧЛЕН = фо·кус·ни·че·щи·те
| ДЕЕПРИЧАСТИЕ = фо·кус·ни·чей·ки
| СКРИТИ ПРЕПРАТКИ = 
[[фокуснича]],
[[фокусничиш]],
[[фокусничи]],
[[фокусничим]],
[[фокусничите]],
[[фокусничат]],
[[фокусничих]],
[[фокусничихме]],
[[фокусничихте]],
[[фокусничиха]],
[[фокусничех]],
[[фокусничеше]],
[[фокусничехме]],
[[фокусничехте]],
[[фокусничеха]],
[[фокусничете]],
[[фокусничил]],
[[фокусничилия]],
[[фокусничилият]],
[[фокусничила]],
[[фокусничилата]],
[[фокусничило]],
[[фокусничилото]],
[[фокусничили]],
[[фокусничилите]],
[[фокусничел]],
[[фокусничелия]],
[[фокусничелият]],
[[фокусничела]],
[[фокусничелата]],
[[фокусничело]],
[[фокусничелото]],
[[фокусничели]],
[[фокусничелите]],
[[фокусничен]],
[[фокусничения]],
[[фокусниченият]],
[[фокусничена]],
[[фокусничената]],
[[фокусничено]],
[[фокусниченото]],
[[фокусничени]],
[[фокусничените]],
[[фокусничещ]],
[[фокусничещия]],
[[фокусничещият]],
[[фокусничеща]],
[[фокусничещата]],
[[фокусничещо]],
[[фокусничещото]],
[[фокусничещи]],
[[фокусничещите]],
[[фокусничейки]],
[[фокусничил съм]],
[[фокусничила съм]],
[[фокусничило съм]],
[[фокусничили сме]],
[[фокусничил си]],
[[фокусничила си]],
[[фокусничило си]],
[[фокусничили сте]],
[[фокусничил е]],
[[фокусничила е]],
[[фокусничило е]],
[[фокусничили са]],
[[бях фокусничил]],
[[бях фокусничила]],
[[бях фокусничило]],
[[бяхме фокусничили]],
[[беше фокусничил]],
[[беше фокусничила]],
[[беше фокусничило]],
[[бяхте фокусничили]],
[[бяха фокусничили]],
[[ще фокуснича]],
[[ще фокусничим]],
[[ще фокусничиш]],
[[ще фокусничите]],
[[ще фокусничи]],
[[ще фокусничат]],
[[ще съм фокусничил]],
[[ще съм фокусничила]],
[[ще съм фокусничило]],
[[ще сме фокусничили]],
[[ще си фокусничил]],
[[ще си фокусничила]],
[[ще си фокусничило]],
[[ще сте фокусничили]],
[[ще е фокусничил]],
[[ще е фокусничила]],
[[ще е фокусничило]],
[[ще са фокусничили]],
[[щях да фокуснича]],
[[щяхме да фокусничим]],
[[щеше да фокусничиш]],
[[щяхте да фокусничите]],
[[щеше да фокусничи]],
[[щяха да фокусничат]],
[[щях да съм фокусничил]],
[[щях да съм фокусничила]],
[[щях да съм фокусничило]],
[[щяхме да сме фокусничили]],
[[щеше да си фокусничил]],
[[щеше да си фокусничила]],
[[щеше да си фокусничило]],
[[щяхте да сте фокусничили]],
[[щеше да е фокусничил]],
[[щеше да е фокусничила]],
[[щеше да е фокусничило]],
[[щяха да са фокусничили]],
[[фокусничел съм]],
[[фокусничела съм]],
[[фокусничело съм]],
[[фокусничели сме]],
[[фокусничел си]],
[[фокусничела си]],
[[фокусничело си]],
[[фокусничели сте]],
[[фокусничел е]],
[[фокусничела е]],
[[фокусничело е]],
[[фокусничели са]],
[[бил съм фокусничил]],
[[била съм фокусничила]],
[[било съм фокусничило]],
[[били сме фокусничили]],
[[бил си фокусничил]],
[[била си фокусничила]],
[[било си фокусничило]],
[[били сте фокусничили]],
[[бил е фокусничил]],
[[била е фокусничила]],
[[било е фокусничило]],
[[били са фокусничили]],
[[щял съм да фокуснича]],
[[щяла съм да фокуснича]],
[[щяло съм да фокуснича]],
[[щели сме да фокусничим]],
[[щял си да фокусничиш]],
[[щяла си да фокусничиш]],
[[щяло си да фокусничиш]],
[[щели сте да фокусничите]],
[[щял да фокусничи]],
[[щяла да фокусничи]],
[[щяло да фокусничи]],
[[щели да фокусничат]],
[[щял е да фокусничи]],
[[щяла е да фокусничи]],
[[щяло е да фокусничи]],
[[щели са да фокусничат]],
[[щял съм да съм фокусничил]],
[[щяла съм да съм фокусничила]],
[[щяло съм да съм фокусничило]],
[[щели сме да сме фокусничили]],
[[щял си да си фокусничил]],
[[щяла си да си фокусничила]],
[[щяло си да си фокусничило]],
[[щели сте да сте фокусничили]],
[[щял да е фокусничил]],
[[щяла да е фокусничила]],
[[щяло да е фокусничило]],
[[щели да са фокусничили]],
[[щял е да е фокусничил]],
[[щяла е да е фокусничила]],
[[щяло е да е фокусничило]],
[[щели са да са фокусничили]],
[[бих фокусничил]],
[[бих фокусничила]],
[[бих фокусничило]],
[[бихме фокусничили]],
[[би фокусничил]],
[[би фокусничила]],
[[би фокусничило]],
[[бихте фокусничили]],
[[биха фокусничили]],
}}</text>
      <sha1>51ifzeq9oylk1f0mryhy1a7ilcga1w1</sha1>
    </revision>
  </page>
  <page>
    <title>Шаблон:Словоформи/формализирам</title>
    <ns>10</ns>
    <id>567823</id>
    <revision>
      <id>599803</id>
      <timestamp>2005-05-12T11:12:39Z</timestamp>
      <contributor>
        <username>Bgbot</username>
        <id>83</id>
      </contributor>
      <comment>Борислав: Шаблон със словоформи</comment>
      <model>wikitext</model>
      <format>text/x-wiki</format>
      <text bytes="23546" xml:space="preserve">{{Шаблон:Словоформи/Глагол|
  ОСНОВНА ФОРМА = формализирам
| СЕГ.ВР., 1Л., ЕД.Ч. = фор·ма·ли·зи·рам
| СЕГ.ВР., 1Л., МН.Ч. = фор·ма·ли·зи·ра·ме
| СЕГ.ВР., 2Л., ЕД.Ч. = фор·ма·ли·зи·раш
| СЕГ.ВР., 2Л., МН.Ч. = фор·ма·ли·зи·ра·те
| СЕГ.ВР., 3Л., ЕД.Ч. = фор·ма·ли·зи·ра
| СЕГ.ВР., 3Л., МН.Ч. = фор·ма·ли·зи·рат
| МИН.СВ.ВР., 1Л., ЕД.Ч. = фор·ма·ли·зи·рах
| МИН.СВ.ВР., 1Л., МН.Ч. = фор·ма·ли·зи·рах·ме
| МИН.СВ.ВР., 2Л., ЕД.Ч. = фор·ма·ли·зи·ра
| МИН.СВ.ВР., 2Л., МН.Ч. = фор·ма·ли·зи·рах·те
| МИН.СВ.ВР., 3Л., ЕД.Ч. = фор·ма·ли·зи·ра
| МИН.СВ.ВР., 3Л., МН.Ч. = фор·ма·ли·зи·ра·ха
| МИН.НЕСВ.ВР., 1Л., ЕД.Ч. = фор·ма·ли·зи·рах
| МИН.НЕСВ.ВР., 1Л., МН.Ч. = фор·ма·ли·зи·рах·ме
| МИН.НЕСВ.ВР., 2Л., ЕД.Ч. = фор·ма·ли·зи·ра·ше
| МИН.НЕСВ.ВР., 2Л., МН.Ч. = фор·ма·ли·зи·рах·те
| МИН.НЕСВ.ВР., 3Л., ЕД.Ч. = фор·ма·ли·зи·ра·ше
| МИН.НЕСВ.ВР., 3Л., МН.Ч. = фор·ма·ли·зи·ра·ха
| МИН.НЕОПР.ВР., 1Л., ЕД.Ч., М.Р. = формализирал съм
| МИН.НЕОПР.ВР., 1Л., ЕД.Ч., Ж.Р. = формализирала съм
| МИН.НЕОПР.ВР., 1Л., ЕД.Ч., СР.Р. = формализирало съм
| МИН.НЕОПР.ВР., 1Л., МН.Ч. = формализирали сме
| МИН.НЕОПР.ВР., 2Л., ЕД.Ч., М.Р. = формализирал си
| МИН.НЕОПР.ВР., 2Л., ЕД.Ч., Ж.Р. = формализирала си
| МИН.НЕОПР.ВР., 2Л., ЕД.Ч., СР.Р. = формализирало си
| МИН.НЕОПР.ВР., 2Л., МН.Ч. = формализирали сте
| МИН.НЕОПР.ВР., 3Л., ЕД.Ч., М.Р. = формализирал е
| МИН.НЕОПР.ВР., 3Л., ЕД.Ч., Ж.Р. = формализирала е
| МИН.НЕОПР.ВР., 3Л., ЕД.Ч., СР.Р. = формализирало е
| МИН.НЕОПР.ВР., 3Л., МН.Ч. = формализирали са
| МИН.ПРЕД.ВР., 1Л., ЕД.Ч., М.Р. = бях формализирал
| МИН.ПРЕД.ВР., 1Л., ЕД.Ч., Ж.Р. = бях формализирала
| МИН.ПРЕД.ВР., 1Л., ЕД.Ч., СР.Р. = бях формализирало
| МИН.ПРЕД.ВР., 1Л., МН.Ч. = бяхме формализирали
| МИН.ПРЕД.ВР., 2Л., ЕД.Ч., М.Р. = беше формализирал
| МИН.ПРЕД.ВР., 2Л., ЕД.Ч., Ж.Р. = беше формализирала
| МИН.ПРЕД.ВР., 2Л., ЕД.Ч., СР.Р. = беше формализирало
| МИН.ПРЕД.ВР., 2Л., МН.Ч. = бяхте формализирали
| МИН.ПРЕД.ВР., 3Л., ЕД.Ч., М.Р. = беше формализирал
| МИН.ПРЕД.ВР., 3Л., ЕД.Ч., Ж.Р. = беше формализирала
| МИН.ПРЕД.ВР., 3Л., ЕД.Ч., СР.Р. = беше формализирало
| МИН.ПРЕД.ВР., 3Л., МН.Ч. = бяха формализирали
| БЪД.ВР., 1Л., ЕД.Ч. = ще формализирам
| БЪД.ВР., 1Л., МН.Ч. = ще формализираме
| БЪД.ВР., 2Л., ЕД.Ч. = ще формализираш
| БЪД.ВР., 2Л., МН.Ч. = ще формализирате
| БЪД.ВР., 3Л., ЕД.Ч. = ще формализира
| БЪД.ВР., 3Л., МН.Ч. = ще формализират
| БЪД.ПРЕД.ВР., 1Л., ЕД.Ч., М.Р. = ще съм формализирал
| БЪД.ПРЕД.ВР., 1Л., ЕД.Ч., Ж.Р. = ще съм формализирала
| БЪД.ПРЕД.ВР., 1Л., ЕД.Ч., СР.Р. = ще съм формализирало
| БЪД.ПРЕД.ВР., 1Л., МН.Ч. = ще сме формализирали
| БЪД.ПРЕД.ВР., 2Л., ЕД.Ч., М.Р. = ще си формализирал
| БЪД.ПРЕД.ВР., 2Л., ЕД.Ч., Ж.Р. = ще си формализирала
| БЪД.ПРЕД.ВР., 2Л., ЕД.Ч., СР.Р. = ще си формализирало
| БЪД.ПРЕД.ВР., 2Л., МН.Ч. = ще сте формализирали
| БЪД.ПРЕД.ВР., 3Л., ЕД.Ч., М.Р. = ще е формализирал
| БЪД.ПРЕД.ВР., 3Л., ЕД.Ч., Ж.Р. = ще е формализирала
| БЪД.ПРЕД.ВР., 3Л., ЕД.Ч., СР.Р. = ще е формализирало
| БЪД.ПРЕД.ВР., 3Л., МН.Ч. = ще са формализирали
| БЪД.ВР. В МИН., 1Л., ЕД.Ч. = щях да формализирам
| БЪД.ВР. В МИН., 1Л., МН.Ч. = щяхме да формализираме
| БЪД.ВР. В МИН., 2Л., ЕД.Ч. = щеше да формализираш
| БЪД.ВР. В МИН., 2Л., МН.Ч. = щяхте да формализирате
| БЪД.ВР. В МИН., 3Л., ЕД.Ч. = щеше да формализира
| БЪД.ВР. В МИН., 3Л., МН.Ч. = щяха да формализират
| БЪД.ПРЕД.ВР. В МИН., 1Л., ЕД.Ч., М.Р. = щях да съм формализирал
| БЪД.ПРЕД.ВР. В МИН., 1Л., ЕД.Ч., Ж.Р. = щях да съм формализирала
| БЪД.ПРЕД.ВР. В МИН., 1Л., ЕД.Ч., СР.Р. = щях да съм формализирало
| БЪД.ПРЕД.ВР. В МИН., 1Л., МН.Ч. = щяхме да сме формализирали
| БЪД.ПРЕД.ВР. В МИН., 2Л., ЕД.Ч., М.Р. = щеше да си формализирал
| БЪД.ПРЕД.ВР. В МИН., 2Л., ЕД.Ч., Ж.Р. = щеше да си формализирала
| БЪД.ПРЕД.ВР. В МИН., 2Л., ЕД.Ч., СР.Р. = щеше да си формализирало
| БЪД.ПРЕД.ВР. В МИН., 2Л., МН.Ч. = щяхте да сте формализирали
| БЪД.ПРЕД.ВР. В МИН., 3Л., ЕД.Ч., М.Р. = щеше да е формализирал
| БЪД.ПРЕД.ВР. В МИН., 3Л., ЕД.Ч., Ж.Р. = щеше да е формализирала
| БЪД.ПРЕД.ВР. В МИН., 3Л., ЕД.Ч., СР.Р. = щеше да е формализирало
| БЪД.ПРЕД.ВР. В МИН., 3Л., МН.Ч. = щяха да са формализирали
| ПР.НАКЛ., СЕГ.ВР., 1Л., ЕД.Ч., М.Р. = формализирал съм
| ПР.НАКЛ., СЕГ.ВР., 1Л., ЕД.Ч., Ж.Р. = формализирала съм
| ПР.НАКЛ., СЕГ.ВР., 1Л., ЕД.Ч., СР.Р. = формализирало съм
| ПР.НАКЛ., СЕГ.ВР., 1Л., МН.Ч. = формализирали сме
| ПР.НАКЛ., СЕГ.ВР., 2Л., ЕД.Ч., М.Р. = формализирал си
| ПР.НАКЛ., СЕГ.ВР., 2Л., ЕД.Ч., Ж.Р. = формализирала си
| ПР.НАКЛ., СЕГ.ВР., 2Л., ЕД.Ч., СР.Р. = формализирало си
| ПР.НАКЛ., СЕГ.ВР., 2Л., МН.Ч. = формализирали сте
| ПР.НАКЛ., СЕГ.ВР., 3Л., ЕД.Ч., М.Р. = формализирал (е)
| ПР.НАКЛ., СЕГ.ВР., 3Л., ЕД.Ч., Ж.Р. = формализирала (е)
| ПР.НАКЛ., СЕГ.ВР., 3Л., ЕД.Ч., СР.Р. = формализирало (е)
| ПР.НАКЛ., СЕГ.ВР., 3Л., МН.Ч. = формализирали (са)
| ПР.НАКЛ., МИН.СВ.ВР., 1Л., ЕД.Ч., М.Р. = формализирал съм
| ПР.НАКЛ., МИН.СВ.ВР., 1Л., ЕД.Ч., Ж.Р. = формализирала съм
| ПР.НАКЛ., МИН.СВ.ВР., 1Л., ЕД.Ч., СР.Р. = формализирало съм
| ПР.НАКЛ., МИН.СВ.ВР., 1Л., МН.Ч. = формализирали сме
| ПР.НАКЛ., МИН.СВ.ВР., 2Л., ЕД.Ч., М.Р. = формализирал си
| ПР.НАКЛ., МИН.СВ.ВР., 2Л., ЕД.Ч., Ж.Р. = формализирала си
| ПР.НАКЛ., МИН.СВ.ВР., 2Л., ЕД.Ч., СР.Р. = формализирало си
| ПР.НАКЛ., МИН.СВ.ВР., 2Л., МН.Ч. = формализирали сте
| ПР.НАКЛ., МИН.СВ.ВР., 3Л., ЕД.Ч., М.Р. = формализирал (е)
| ПР.НАКЛ., МИН.СВ.ВР., 3Л., ЕД.Ч., Ж.Р. = формализирала (е)
| ПР.НАКЛ., МИН.СВ.ВР., 3Л., ЕД.Ч., СР.Р. = формализирало (е)
| ПР.НАКЛ., МИН.СВ.ВР., 3Л., МН.Ч. = формализирали (са)
| ПР.НАКЛ., МИН.НЕОПР.ВР., 1Л., ЕД.Ч., М.Р. = бил съм формализирал
| ПР.НАКЛ., МИН.НЕОПР.ВР., 1Л., ЕД.Ч., Ж.Р. = била съм формализирала
| ПР.НАКЛ., МИН.НЕОПР.ВР., 1Л., ЕД.Ч., СР.Р. = било съм формализирало
| ПР.НАКЛ., МИН.НЕОПР.ВР., 1Л., МН.Ч. = били сме формализирали
| ПР.НАКЛ., МИН.НЕОПР.ВР., 2Л., ЕД.Ч., М.Р. = бил си формализирал
| ПР.НАКЛ., МИН.НЕОПР.ВР., 2Л., ЕД.Ч., Ж.Р. = била си формализирала
| ПР.НАКЛ., МИН.НЕОПР.ВР., 2Л., ЕД.Ч., СР.Р. = било си формализирало
| ПР.НАКЛ., МИН.НЕОПР.ВР., 2Л., МН.Ч. = били сте формализирали
| ПР.НАКЛ., МИН.НЕОПР.ВР., 3Л., ЕД.Ч., М.Р. = бил (е) формализирал
| ПР.НАКЛ., МИН.НЕОПР.ВР., 3Л., ЕД.Ч., Ж.Р. = била (е) формализирала
| ПР.НАКЛ., МИН.НЕОПР.ВР., 3Л., ЕД.Ч., СР.Р. = било (е) формализирало
| ПР.НАКЛ., МИН.НЕОПР.ВР., 3Л., МН.Ч. = били (са) формализирали
| ПР.НАКЛ., БЪД.ВР., 1Л., ЕД.Ч., М.Р. = щял съм да формализирам
| ПР.НАКЛ., БЪД.ВР., 1Л., ЕД.Ч., Ж.Р. = щяла съм да формализирам
| ПР.НАКЛ., БЪД.ВР., 1Л., ЕД.Ч., СР.Р. = щяло съм да формализирам
| ПР.НАКЛ., БЪД.ВР., 1Л., МН.Ч. = щели сме да формализираме
| ПР.НАКЛ., БЪД.ВР., 2Л., ЕД.Ч., М.Р. = щял си да формализираш
| ПР.НАКЛ., БЪД.ВР., 2Л., ЕД.Ч., Ж.Р. = щяла си да формализираш
| ПР.НАКЛ., БЪД.ВР., 2Л., ЕД.Ч., СР.Р. = щяло си да формализираш
| ПР.НАКЛ., БЪД.ВР., 2Л., МН.Ч. = щели сте да формализирате
| ПР.НАКЛ., БЪД.ВР., 3Л., ЕД.Ч., М.Р. = щял (е) да формализира
| ПР.НАКЛ., БЪД.ВР., 3Л., ЕД.Ч., Ж.Р. = щяла (е) да формализира
| ПР.НАКЛ., БЪД.ВР., 3Л., ЕД.Ч., СР.Р. = щяло (е) да формализира
| ПР.НАКЛ., БЪД.ВР., 3Л., МН.Ч. = щели (са) да формализират
| ПР.НАКЛ., БЪД.ПРЕД.ВР., 1Л., ЕД.Ч., М.Р. = щял съм да съм формализирал
| ПР.НАКЛ., БЪД.ПРЕД.ВР., 1Л., ЕД.Ч., Ж.Р. = щяла съм да съм формализирала
| ПР.НАКЛ., БЪД.ПРЕД.ВР., 1Л., ЕД.Ч., СР.Р. = щяло съм да съм формализирало
| ПР.НАКЛ., БЪД.ПРЕД.ВР., 1Л., МН.Ч. = щели сме да сме формализирали
| ПР.НАКЛ., БЪД.ПРЕД.ВР., 2Л., ЕД.Ч., М.Р. = щял си да си формализирал
| ПР.НАКЛ., БЪД.ПРЕД.ВР., 2Л., ЕД.Ч., Ж.Р. = щяла си да си формализирала
| ПР.НАКЛ., БЪД.ПРЕД.ВР., 2Л., ЕД.Ч., СР.Р. = щяло си да си формализирало
| ПР.НАКЛ., БЪД.ПРЕД.ВР., 2Л., МН.Ч. = щели сте да сте формализирали
| ПР.НАКЛ., БЪД.ПРЕД.ВР., 3Л., ЕД.Ч., М.Р. = щял (е) да е формализирал
| ПР.НАКЛ., БЪД.ПРЕД.ВР., 3Л., ЕД.Ч., Ж.Р. = щяла (е) да е формализирала
| ПР.НАКЛ., БЪД.ПРЕД.ВР., 3Л., ЕД.Ч., СР.Р. = щяло (е) да е формализирало
| ПР.НАКЛ., БЪД.ПРЕД.ВР., 3Л., МН.Ч. = щели (са) да са формализирали
| УСЛОВНО НАКЛОНЕНИЕ, 1Л., ЕД.Ч., М.Р. = бих формализирал
| УСЛОВНО НАКЛОНЕНИЕ, 1Л., ЕД.Ч., Ж.Р. = бих формализирала
| УСЛОВНО НАКЛОНЕНИЕ, 1Л., ЕД.Ч., СР.Р. = бих формализирало
| УСЛОВНО НАКЛОНЕНИЕ, 1Л., МН.Ч. = бихме формализирали
| УСЛОВНО НАКЛОНЕНИЕ, 2Л., ЕД.Ч., М.Р. = би формализирал
| УСЛОВНО НАКЛОНЕНИЕ, 2Л., ЕД.Ч., Ж.Р. = би формализирала
| УСЛОВНО НАКЛОНЕНИЕ, 2Л., ЕД.Ч., СР.Р. = би формализирало
| УСЛОВНО НАКЛОНЕНИЕ, 2Л., МН.Ч. = бихте формализирали
| УСЛОВНО НАКЛОНЕНИЕ, 3Л., ЕД.Ч., М.Р. = би формализирал
| УСЛОВНО НАКЛОНЕНИЕ, 3Л., ЕД.Ч., Ж.Р. = би формализирала
| УСЛОВНО НАКЛОНЕНИЕ, 3Л., ЕД.Ч., СР.Р. = би формализирало
| УСЛОВНО НАКЛОНЕНИЕ, 3Л., МН.Ч. = биха формализирали
| ПОВЕЛИТЕЛНО НАКЛОНЕНИЕ, ЕД.Ч. = фор·ма·ли·зи·рай
| ПОВЕЛИТЕЛНО НАКЛОНЕНИЕ, МН.Ч. = фор·ма·ли·зи·рай·те
| МИН.СТРАД.ПРИЧ. М.Р. = фор·ма·ли·зи·ран
| МИН.СТРАД.ПРИЧ. М.Р. НЕПЪЛЕН ЧЛЕН = фор·ма·ли·зи·ра·ния
| МИН.СТРАД.ПРИЧ. М.Р. ПЪЛЕН ЧЛЕН = фор·ма·ли·зи·ра·ни·ят
| МИН.СТРАД.ПРИЧ. Ж.Р. = фор·ма·ли·зи·ра·на
| МИН.СТРАД.ПРИЧ. Ж.Р. ЧЛЕН = фор·ма·ли·зи·ра·на·та
| МИН.СТРАД.ПРИЧ. СР.Р. = фор·ма·ли·зи·ра·но
| МИН.СТРАД.ПРИЧ. СР.Р. ЧЛЕН = фор·ма·ли·зи·ра·но·то
| МИН.СТРАД.ПРИЧ. МН.Ч. = фор·ма·ли·зи·ра·ни
| МИН.СТРАД.ПРИЧ. МН.Ч. ЧЛЕН = фор·ма·ли·зи·ра·ни·те
| МИН.ДЕЯТ.СВ.ПРИЧ. М.Р. = фор·ма·ли·зи·рал
| МИН.ДЕЯТ.СВ.ПРИЧ. М.Р. НЕПЪЛЕН ЧЛЕН = фор·ма·ли·зи·ра·лия
| МИН.ДЕЯТ.СВ.ПРИЧ. М.Р. ПЪЛЕН ЧЛЕН = фор·ма·ли·зи·ра·ли·ят
| МИН.ДЕЯТ.СВ.ПРИЧ. Ж.Р. = фор·ма·ли·зи·ра·ла
| МИН.ДЕЯТ.СВ.ПРИЧ. Ж.Р. ЧЛЕН = фор·ма·ли·зи·ра·ла·та
| МИН.ДЕЯТ.СВ.ПРИЧ. СР.Р. = фор·ма·ли·зи·ра·ло
| МИН.ДЕЯТ.СВ.ПРИЧ. СР.Р. ЧЛЕН = фор·ма·ли·зи·ра·ло·то
| МИН.ДЕЯТ.СВ.ПРИЧ. МН.Ч. = фор·ма·ли·зи·ра·ли
| МИН.ДЕЯТ.СВ.ПРИЧ. МН.Ч. ЧЛЕН = фор·ма·ли·зи·ра·ли·те
| МИН.ДЕЯТ.НЕСВ.ПРИЧ. М.Р. = фор·ма·ли·зи·рал
| МИН.ДЕЯТ.НЕСВ.ПРИЧ. М.Р. НЕПЪЛЕН ЧЛЕН = фор·ма·ли·зи·ра·лия
| МИН.ДЕЯТ.НЕСВ.ПРИЧ. М.Р. ПЪЛЕН ЧЛЕН = фор·ма·ли·зи·ра·ли·ят
| МИН.ДЕЯТ.НЕСВ.ПРИЧ. Ж.Р. = фор·ма·ли·зи·ра·ла
| МИН.ДЕЯТ.НЕСВ.ПРИЧ. Ж.Р. ЧЛЕН = фор·ма·ли·зи·ра·ла·та
| МИН.ДЕЯТ.НЕСВ.ПРИЧ. СР.Р. = фор·ма·ли·зи·ра·ло
| МИН.ДЕЯТ.НЕСВ.ПРИЧ. СР.Р. ЧЛЕН = фор·ма·ли·зи·ра·ло·то
| МИН.ДЕЯТ.НЕСВ.ПРИЧ. МН.Ч. = фор·ма·ли·зи·ра·ли
| МИН.ДЕЯТ.НЕСВ.ПРИЧ. МН.Ч. ЧЛЕН = фор·ма·ли·зи·ра·ли·те
| СЕГ.ДЕЯТ.ПРИЧ. М.Р. = фор·ма·ли·зи·ращ
| СЕГ.ДЕЯТ.ПРИЧ. М.Р. НЕПЪЛЕН ЧЛЕН = фор·ма·ли·зи·ра·щия
| СЕГ.ДЕЯТ.ПРИЧ. М.Р. ПЪЛЕН ЧЛЕН = фор·ма·ли·зи·ра·щи·ят
| СЕГ.ДЕЯТ.ПРИЧ. Ж.Р. = фор·ма·ли·зи·ра·ща
| СЕГ.ДЕЯТ.ПРИЧ. Ж.Р. ЧЛЕН = фор·ма·ли·зи·ра·ща·та
| СЕГ.ДЕЯТ.ПРИЧ. СР.Р. = фор·ма·ли·зи·ра·що
| СЕГ.ДЕЯТ.ПРИЧ. СР.Р. ЧЛЕН = фор·ма·ли·зи·ра·що·то
| СЕГ.ДЕЯТ.ПРИЧ. МН.Ч. = фор·ма·ли·зи·ра·щи
| СЕГ.ДЕЯТ.ПРИЧ. МН.Ч. ЧЛЕН = фор·ма·ли·зи·ра·щи·те
| ДЕЕПРИЧАСТИЕ = фор·ма·ли·зи·рай·ки
| СКРИТИ ПРЕПРАТКИ = 
[[формализирам]],
[[формализираш]],
[[формализира]],
[[формализираме]],
[[формализирате]],
[[формализират]],
[[формализирах]],
[[формализирахме]],
[[формализирахте]],
[[формализираха]],
[[формализираше]],
[[формализирай]],
[[формализирайте]],
[[формализирал]],
[[формализиралия]],
[[формализиралият]],
[[формализирала]],
[[формализиралата]],
[[формализирало]],
[[формализиралото]],
[[формализирали]],
[[формализиралите]],
[[формализиран]],
[[формализирания]],
[[формализираният]],
[[формализирана]],
[[формализираната]],
[[формализирано]],
[[формализираното]],
[[формализирани]],
[[формализираните]],
[[формализиращ]],
[[формализиращия]],
[[формализиращият]],
[[формализираща]],
[[формализиращата]],
[[формализиращо]],
[[формализиращото]],
[[формализиращи]],
[[формализиращите]],
[[формализирайки]],
[[формализирал съм]],
[[формализирала съм]],
[[формализирало съм]],
[[формализирали сме]],
[[формализирал си]],
[[формализирала си]],
[[формализирало си]],
[[формализирали сте]],
[[формализирал е]],
[[формализирала е]],
[[формализирало е]],
[[формализирали са]],
[[бях формализирал]],
[[бях формализирала]],
[[бях формализирало]],
[[бяхме формализирали]],
[[беше формализирал]],
[[беше формализирала]],
[[беше формализирало]],
[[бяхте формализирали]],
[[бяха формализирали]],
[[ще формализирам]],
[[ще формализираме]],
[[ще формализираш]],
[[ще формализирате]],
[[ще формализира]],
[[ще формализират]],
[[ще съм формализирал]],
[[ще съм формализирала]],
[[ще съм формализирало]],
[[ще сме формализирали]],
[[ще си формализирал]],
[[ще си формализирала]],
[[ще си формализирало]],
[[ще сте формализирали]],
[[ще е формализирал]],
[[ще е формализирала]],
[[ще е формализирало]],
[[ще са формализирали]],
[[щях да формализирам]],
[[щяхме да формализираме]],
[[щеше да формализираш]],
[[щяхте да формализирате]],
[[щеше да формализира]],
[[щяха да формализират]],
[[щях да съм формализирал]],
[[щях да съм формализирала]],
[[щях да съм формализирало]],
[[щяхме да сме формализирали]],
[[щеше да си формализирал]],
[[щеше да си формализирала]],
[[щеше да си формализирало]],
[[щяхте да сте формализирали]],
[[щеше да е формализирал]],
[[щеше да е формализирала]],
[[щеше да е формализирало]],
[[щяха да са формализирали]],
[[бил съм формализирал]],
[[била съм формализирала]],
[[било съм формализирало]],
[[били сме формализирали]],
[[бил си формализирал]],
[[била си формализирала]],
[[било си формализирало]],
[[били сте формализирали]],
[[бил е формализирал]],
[[била е формализирала]],
[[било е формализирало]],
[[били са формализирали]],
[[щял съм да формализирам]],
[[щяла съм да формализирам]],
[[щяло съм да формализирам]],
[[щели сме да формализираме]],
[[щял си да формализираш]],
[[щяла си да формализираш]],
[[щяло си да формализираш]],
[[щели сте да формализирате]],
[[щял да формализира]],
[[щяла да формализира]],
[[щяло да формализира]],
[[щели да формализират]],
[[щял е да формализира]],
[[щяла е да формализира]],
[[щяло е да формализира]],
[[щели са да формализират]],
[[щял съм да съм формализирал]],
[[щяла съм да съм формализирала]],
[[щяло съм да съм формализирало]],
[[щели сме да сме формализирали]],
[[щял си да си формализирал]],
[[щяла си да си формализирала]],
[[щяло си да си формализирало]],
[[щели сте да сте формализирали]],
[[щял да е формализирал]],
[[щяла да е формализирала]],
[[щяло да е формализирало]],
[[щели да са формализирали]],
[[щял е да е формализирал]],
[[щяла е да е формализирала]],
[[щяло е да е формализирало]],
[[щели са да са формализирали]],
[[бих формализирал]],
[[бих формализирала]],
[[бих формализирало]],
[[бихме формализирали]],
[[би формализирал]],
[[би формализирала]],
[[би формализирало]],
[[бихте формализирали]],
[[биха формализирали]],
}}</text>
      <sha1>0gqs6w84bcxxwiant7y2pf1aorwpf0o</sha1>
    </revision>
  </page>
  <page>
    <title>Шаблон:Словоформи/форматирам</title>
    <ns>10</ns>
    <id>567840</id>
    <revision>
      <id>599820</id>
      <timestamp>2005-05-12T11:13:00Z</timestamp>
      <contributor>
        <username>Bgbot</username>
        <id>83</id>
      </contributor>
      <comment>Борислав: Шаблон със словоформи</comment>
      <model>wikitext</model>
      <format>text/x-wiki</format>
      <text bytes="22068" xml:space="preserve">{{Шаблон:Словоформи/Глагол|
  ОСНОВНА ФОРМА = форматирам
| СЕГ.ВР., 1Л., ЕД.Ч. = фор·ма·ти·рам
| СЕГ.ВР., 1Л., МН.Ч. = фор·ма·ти·ра·ме
| СЕГ.ВР., 2Л., ЕД.Ч. = фор·ма·ти·раш
| СЕГ.ВР., 2Л., МН.Ч. = фор·ма·ти·ра·те
| СЕГ.ВР., 3Л., ЕД.Ч. = фор·ма·ти·ра
| СЕГ.ВР., 3Л., МН.Ч. = фор·ма·ти·рат
| МИН.СВ.ВР., 1Л., ЕД.Ч. = фор·ма·ти·рах
| МИН.СВ.ВР., 1Л., МН.Ч. = фор·ма·ти·рах·ме
| МИН.СВ.ВР., 2Л., ЕД.Ч. = фор·ма·ти·ра
| МИН.СВ.ВР., 2Л., МН.Ч. = фор·ма·ти·рах·те
| МИН.СВ.ВР., 3Л., ЕД.Ч. = фор·ма·ти·ра
| МИН.СВ.ВР., 3Л., МН.Ч. = фор·ма·ти·ра·ха
| МИН.НЕСВ.ВР., 1Л., ЕД.Ч. = фор·ма·ти·рах
| МИН.НЕСВ.ВР., 1Л., МН.Ч. = фор·ма·ти·рах·ме
| МИН.НЕСВ.ВР., 2Л., ЕД.Ч. = фор·ма·ти·ра·ше
| МИН.НЕСВ.ВР., 2Л., МН.Ч. = фор·ма·ти·рах·те
| МИН.НЕСВ.ВР., 3Л., ЕД.Ч. = фор·ма·ти·ра·ше
| МИН.НЕСВ.ВР., 3Л., МН.Ч. = фор·ма·ти·ра·ха
| МИН.НЕОПР.ВР., 1Л., ЕД.Ч., М.Р. = форматирал съм
| МИН.НЕОПР.ВР., 1Л., ЕД.Ч., Ж.Р. = форматирала съм
| МИН.НЕОПР.ВР., 1Л., ЕД.Ч., СР.Р. = форматирало съм
| МИН.НЕОПР.ВР., 1Л., МН.Ч. = форматирали сме
| МИН.НЕОПР.ВР., 2Л., ЕД.Ч., М.Р. = форматирал си
| МИН.НЕОПР.ВР., 2Л., ЕД.Ч., Ж.Р. = форматирала си
| МИН.НЕОПР.ВР., 2Л., ЕД.Ч., СР.Р. = форматирало си
| МИН.НЕОПР.ВР., 2Л., МН.Ч. = форматирали сте
| МИН.НЕОПР.ВР., 3Л., ЕД.Ч., М.Р. = форматирал е
| МИН.НЕОПР.ВР., 3Л., ЕД.Ч., Ж.Р. = форматирала е
| МИН.НЕОПР.ВР., 3Л., ЕД.Ч., СР.Р. = форматирало е
| МИН.НЕОПР.ВР., 3Л., МН.Ч. = форматирали са
| МИН.ПРЕД.ВР., 1Л., ЕД.Ч., М.Р. = бях форматирал
| МИН.ПРЕД.ВР., 1Л., ЕД.Ч., Ж.Р. = бях форматирала
| МИН.ПРЕД.ВР., 1Л., ЕД.Ч., СР.Р. = бях форматирало
| МИН.ПРЕД.ВР., 1Л., МН.Ч. = бяхме форматирали
| МИН.ПРЕД.ВР., 2Л., ЕД.Ч., М.Р. = беше форматирал
| МИН.ПРЕД.ВР., 2Л., ЕД.Ч., Ж.Р. = беше форматирала
| МИН.ПРЕД.ВР., 2Л., ЕД.Ч., СР.Р. = беше форматирало
| МИН.ПРЕД.ВР., 2Л., МН.Ч. = бяхте форматирали
| МИН.ПРЕД.ВР., 3Л., ЕД.Ч., М.Р. = беше форматирал
| МИН.ПРЕД.ВР., 3Л., ЕД.Ч., Ж.Р. = беше форматирала
| МИН.ПРЕД.ВР., 3Л., ЕД.Ч., СР.Р. = беше форматирало
| МИН.ПРЕД.ВР., 3Л., МН.Ч. = бяха форматирали
| БЪД.ВР., 1Л., ЕД.Ч. = ще форматирам
| БЪД.ВР., 1Л., МН.Ч. = ще форматираме
| БЪД.ВР., 2Л., ЕД.Ч. = ще форматираш
| БЪД.ВР., 2Л., МН.Ч. = ще форматирате
| БЪД.ВР., 3Л., ЕД.Ч. = ще форматира
| БЪД.ВР., 3Л., МН.Ч. = ще форматират
| БЪД.ПРЕД.ВР., 1Л., ЕД.Ч., М.Р. = ще съм форматирал
| БЪД.ПРЕД.ВР., 1Л., ЕД.Ч., Ж.Р. = ще съм форматирала
| БЪД.ПРЕД.ВР., 1Л., ЕД.Ч., СР.Р. = ще съм форматирало
| БЪД.ПРЕД.ВР., 1Л., МН.Ч. = ще сме форматирали
| БЪД.ПРЕД.ВР., 2Л., ЕД.Ч., М.Р. = ще си форматирал
| БЪД.ПРЕД.ВР., 2Л., ЕД.Ч., Ж.Р. = ще си форматирала
| БЪД.ПРЕД.ВР., 2Л., ЕД.Ч., СР.Р. = ще си форматирало
| БЪД.ПРЕД.ВР., 2Л., МН.Ч. = ще сте форматирали
| БЪД.ПРЕД.ВР., 3Л., ЕД.Ч., М.Р. = ще е форматирал
| БЪД.ПРЕД.ВР., 3Л., ЕД.Ч., Ж.Р. = ще е форматирала
| БЪД.ПРЕД.ВР., 3Л., ЕД.Ч., СР.Р. = ще е форматирало
| БЪД.ПРЕД.ВР., 3Л., МН.Ч. = ще са форматирали
| БЪД.ВР. В МИН., 1Л., ЕД.Ч. = щях да форматирам
| БЪД.ВР. В МИН., 1Л., МН.Ч. = щяхме да форматираме
| БЪД.ВР. В МИН., 2Л., ЕД.Ч. = щеше да форматираш
| БЪД.ВР. В МИН., 2Л., МН.Ч. = щяхте да форматирате
| БЪД.ВР. В МИН., 3Л., ЕД.Ч. = щеше да форматира
| БЪД.ВР. В МИН., 3Л., МН.Ч. = щяха да форматират
| БЪД.ПРЕД.ВР. В МИН., 1Л., ЕД.Ч., М.Р. = щях да съм форматирал
| БЪД.ПРЕД.ВР. В МИН., 1Л., ЕД.Ч., Ж.Р. = щях да съм форматирала
| БЪД.ПРЕД.ВР. В МИН., 1Л., ЕД.Ч., СР.Р. = щях да съм форматирало
| БЪД.ПРЕД.ВР. В МИН., 1Л., МН.Ч. = щяхме да сме форматирали
| БЪД.ПРЕД.ВР. В МИН., 2Л., ЕД.Ч., М.Р. = щеше да си форматирал
| БЪД.ПРЕД.ВР. В МИН., 2Л., ЕД.Ч., Ж.Р. = щеше да си форматирала
| БЪД.ПРЕД.ВР. В МИН., 2Л., ЕД.Ч., СР.Р. = щеше да си форматирало
| БЪД.ПРЕД.ВР. В МИН., 2Л., МН.Ч. = щяхте да сте форматирали
| БЪД.ПРЕД.ВР. В МИН., 3Л., ЕД.Ч., М.Р. = щеше да е форматирал
| БЪД.ПРЕД.ВР. В МИН., 3Л., ЕД.Ч., Ж.Р. = щеше да е форматирала
| БЪД.ПРЕД.ВР. В МИН., 3Л., ЕД.Ч., СР.Р. = щеше да е форматирало
| БЪД.ПРЕД.ВР. В МИН., 3Л., МН.Ч. = щяха да са форматирали
| ПР.НАКЛ., СЕГ.ВР., 1Л., ЕД.Ч., М.Р. = форматирал съм
| ПР.НАКЛ., СЕГ.ВР., 1Л., ЕД.Ч., Ж.Р. = форматирала съм
| ПР.НАКЛ., СЕГ.ВР., 1Л., ЕД.Ч., СР.Р. = форматирало съм
| ПР.НАКЛ., СЕГ.ВР., 1Л., МН.Ч. = форматирали сме
| ПР.НАКЛ., СЕГ.ВР., 2Л., ЕД.Ч., М.Р. = форматирал си
| ПР.НАКЛ., СЕГ.ВР., 2Л., ЕД.Ч., Ж.Р. = форматирала си
| ПР.НАКЛ., СЕГ.ВР., 2Л., ЕД.Ч., СР.Р. = форматирало си
| ПР.НАКЛ., СЕГ.ВР., 2Л., МН.Ч. = форматирали сте
| ПР.НАКЛ., СЕГ.ВР., 3Л., ЕД.Ч., М.Р. = форматирал (е)
| ПР.НАКЛ., СЕГ.ВР., 3Л., ЕД.Ч., Ж.Р. = форматирала (е)
| ПР.НАКЛ., СЕГ.ВР., 3Л., ЕД.Ч., СР.Р. = форматирало (е)
| ПР.НАКЛ., СЕГ.ВР., 3Л., МН.Ч. = форматирали (са)
| ПР.НАКЛ., МИН.СВ.ВР., 1Л., ЕД.Ч., М.Р. = форматирал съм
| ПР.НАКЛ., МИН.СВ.ВР., 1Л., ЕД.Ч., Ж.Р. = форматирала съм
| ПР.НАКЛ., МИН.СВ.ВР., 1Л., ЕД.Ч., СР.Р. = форматирало съм
| ПР.НАКЛ., МИН.СВ.ВР., 1Л., МН.Ч. = форматирали сме
| ПР.НАКЛ., МИН.СВ.ВР., 2Л., ЕД.Ч., М.Р. = форматирал си
| ПР.НАКЛ., МИН.СВ.ВР., 2Л., ЕД.Ч., Ж.Р. = форматирала си
| ПР.НАКЛ., МИН.СВ.ВР., 2Л., ЕД.Ч., СР.Р. = форматирало си
| ПР.НАКЛ., МИН.СВ.ВР., 2Л., МН.Ч. = форматирали сте
| ПР.НАКЛ., МИН.СВ.ВР., 3Л., ЕД.Ч., М.Р. = форматирал (е)
| ПР.НАКЛ., МИН.СВ.ВР., 3Л., ЕД.Ч., Ж.Р. = форматирала (е)
| ПР.НАКЛ., МИН.СВ.ВР., 3Л., ЕД.Ч., СР.Р. = форматирало (е)
| ПР.НАКЛ., МИН.СВ.ВР., 3Л., МН.Ч. = форматирали (са)
| ПР.НАКЛ., МИН.НЕОПР.ВР., 1Л., ЕД.Ч., М.Р. = бил съм форматирал
| ПР.НАКЛ., МИН.НЕОПР.ВР., 1Л., ЕД.Ч., Ж.Р. = била съм форматирала
| ПР.НАКЛ., МИН.НЕОПР.ВР., 1Л., ЕД.Ч., СР.Р. = било съм форматирало
| ПР.НАКЛ., МИН.НЕОПР.ВР., 1Л., МН.Ч. = били сме форматирали
| ПР.НАКЛ., МИН.НЕОПР.ВР., 2Л., ЕД.Ч., М.Р. = бил си форматирал
| ПР.НАКЛ., МИН.НЕОПР.ВР., 2Л., ЕД.Ч., Ж.Р. = била си форматирала
| ПР.НАКЛ., МИН.НЕОПР.ВР., 2Л., ЕД.Ч., СР.Р. = било си форматирало
| ПР.НАКЛ., МИН.НЕОПР.ВР., 2Л., МН.Ч. = били сте форматирали
| ПР.НАКЛ., МИН.НЕОПР.ВР., 3Л., ЕД.Ч., М.Р. = бил (е) форматирал
| ПР.НАКЛ., МИН.НЕОПР.ВР., 3Л., ЕД.Ч., Ж.Р. = била (е) форматирала
| ПР.НАКЛ., МИН.НЕОПР.ВР., 3Л., ЕД.Ч., СР.Р. = било (е) форматирало
| ПР.НАКЛ., МИН.НЕОПР.ВР., 3Л., МН.Ч. = били (са) форматирали
| ПР.НАКЛ., БЪД.ВР., 1Л., ЕД.Ч., М.Р. = щял съм да форматирам
| ПР.НАКЛ., БЪД.ВР., 1Л., ЕД.Ч., Ж.Р. = щяла съм да форматирам
| ПР.НАКЛ., БЪД.ВР., 1Л., ЕД.Ч., СР.Р. = щяло съм да форматирам
| ПР.НАКЛ., БЪД.ВР., 1Л., МН.Ч. = щели сме да форматираме
| ПР.НАКЛ., БЪД.ВР., 2Л., ЕД.Ч., М.Р. = щял си да форматираш
| ПР.НАКЛ., БЪД.ВР., 2Л., ЕД.Ч., Ж.Р. = щяла си да форматираш
| ПР.НАКЛ., БЪД.ВР., 2Л., ЕД.Ч., СР.Р. = щяло си да форматираш
| ПР.НАКЛ., БЪД.ВР., 2Л., МН.Ч. = щели сте да форматирате
| ПР.НАКЛ., БЪД.ВР., 3Л., ЕД.Ч., М.Р. = щял (е) да форматира
| ПР.НАКЛ., БЪД.ВР., 3Л., ЕД.Ч., Ж.Р. = щяла (е) да форматира
| ПР.НАКЛ., БЪД.ВР., 3Л., ЕД.Ч., СР.Р. = щяло (е) да форматира
| ПР.НАКЛ., БЪД.ВР., 3Л., МН.Ч. = щели (са) да форматират
| ПР.НАКЛ., БЪД.ПРЕД.ВР., 1Л., ЕД.Ч., М.Р. = щял съм да съм форматирал
| ПР.НАКЛ., БЪД.ПРЕД.ВР., 1Л., ЕД.Ч., Ж.Р. = щяла съм да съм форматирала
| ПР.НАКЛ., БЪД.ПРЕД.ВР., 1Л., ЕД.Ч., СР.Р. = щяло съм да съм форматирало
| ПР.НАКЛ., БЪД.ПРЕД.ВР., 1Л., МН.Ч. = щели сме да сме форматирали
| ПР.НАКЛ., БЪД.ПРЕД.ВР., 2Л., ЕД.Ч., М.Р. = щял си да си форматирал
| ПР.НАКЛ., БЪД.ПРЕД.ВР., 2Л., ЕД.Ч., Ж.Р. = щяла си да си форматирала
| ПР.НАКЛ., БЪД.ПРЕД.ВР., 2Л., ЕД.Ч., СР.Р. = щяло си да си форматирало
| ПР.НАКЛ., БЪД.ПРЕД.ВР., 2Л., МН.Ч. = щели сте да сте форматирали
| ПР.НАКЛ., БЪД.ПРЕД.ВР., 3Л., ЕД.Ч., М.Р. = щял (е) да е форматирал
| ПР.НАКЛ., БЪД.ПРЕД.ВР., 3Л., ЕД.Ч., Ж.Р. = щяла (е) да е форматирала
| ПР.НАКЛ., БЪД.ПРЕД.ВР., 3Л., ЕД.Ч., СР.Р. = щяло (е) да е форматирало
| ПР.НАКЛ., БЪД.ПРЕД.ВР., 3Л., МН.Ч. = щели (са) да са форматирали
| УСЛОВНО НАКЛОНЕНИЕ, 1Л., ЕД.Ч., М.Р. = бих форматирал
| УСЛОВНО НАКЛОНЕНИЕ, 1Л., ЕД.Ч., Ж.Р. = бих форматирала
| УСЛОВНО НАКЛОНЕНИЕ, 1Л., ЕД.Ч., СР.Р. = бих форматирало
| УСЛОВНО НАКЛОНЕНИЕ, 1Л., МН.Ч. = бихме форматирали
| УСЛОВНО НАКЛОНЕНИЕ, 2Л., ЕД.Ч., М.Р. = би форматирал
| УСЛОВНО НАКЛОНЕНИЕ, 2Л., ЕД.Ч., Ж.Р. = би форматирала
| УСЛОВНО НАКЛОНЕНИЕ, 2Л., ЕД.Ч., СР.Р. = би форматирало
| УСЛОВНО НАКЛОНЕНИЕ, 2Л., МН.Ч. = бихте форматирали
| УСЛОВНО НАКЛОНЕНИЕ, 3Л., ЕД.Ч., М.Р. = би форматирал
| УСЛОВНО НАКЛОНЕНИЕ, 3Л., ЕД.Ч., Ж.Р. = би форматирала
| УСЛОВНО НАКЛОНЕНИЕ, 3Л., ЕД.Ч., СР.Р. = би форматирало
| УСЛОВНО НАКЛОНЕНИЕ, 3Л., МН.Ч. = биха форматирали
| ПОВЕЛИТЕЛНО НАКЛОНЕНИЕ, ЕД.Ч. = фор·ма·ти·рай
| ПОВЕЛИТЕЛНО НАКЛОНЕНИЕ, МН.Ч. = фор·ма·ти·рай·те
| МИН.СТРАД.ПРИЧ. М.Р. = фор·ма·ти·ран
| МИН.СТРАД.ПРИЧ. М.Р. НЕПЪЛЕН ЧЛЕН = фор·ма·ти·ра·ния
| МИН.СТРАД.ПРИЧ. М.Р. ПЪЛЕН ЧЛЕН = фор·ма·ти·ра·ни·ят
| МИН.СТРАД.ПРИЧ. Ж.Р. = фор·ма·ти·ра·на
| МИН.СТРАД.ПРИЧ. Ж.Р. ЧЛЕН = фор·ма·ти·ра·на·та
| МИН.СТРАД.ПРИЧ. СР.Р. = фор·ма·ти·ра·но
| МИН.СТРАД.ПРИЧ. СР.Р. ЧЛЕН = фор·ма·ти·ра·но·то
| МИН.СТРАД.ПРИЧ. МН.Ч. = фор·ма·ти·ра·ни
| МИН.СТРАД.ПРИЧ. МН.Ч. ЧЛЕН = фор·ма·ти·ра·ни·те
| МИН.ДЕЯТ.СВ.ПРИЧ. М.Р. = фор·ма·ти·рал
| МИН.ДЕЯТ.СВ.ПРИЧ. М.Р. НЕПЪЛЕН ЧЛЕН = фор·ма·ти·ра·лия
| МИН.ДЕЯТ.СВ.ПРИЧ. М.Р. ПЪЛЕН ЧЛЕН = фор·ма·ти·ра·ли·ят
| МИН.ДЕЯТ.СВ.ПРИЧ. Ж.Р. = фор·ма·ти·ра·ла
| МИН.ДЕЯТ.СВ.ПРИЧ. Ж.Р. ЧЛЕН = фор·ма·ти·ра·ла·та
| МИН.ДЕЯТ.СВ.ПРИЧ. СР.Р. = фор·ма·ти·ра·ло
| МИН.ДЕЯТ.СВ.ПРИЧ. СР.Р. ЧЛЕН = фор·ма·ти·ра·ло·то
| МИН.ДЕЯТ.СВ.ПРИЧ. МН.Ч. = фор·ма·ти·ра·ли
| МИН.ДЕЯТ.СВ.ПРИЧ. МН.Ч. ЧЛЕН = фор·ма·ти·ра·ли·те
| МИН.ДЕЯТ.НЕСВ.ПРИЧ. М.Р. = фор·ма·ти·рал
| МИН.ДЕЯТ.НЕСВ.ПРИЧ. М.Р. НЕПЪЛЕН ЧЛЕН = фор·ма·ти·ра·лия
| МИН.ДЕЯТ.НЕСВ.ПРИЧ. М.Р. ПЪЛЕН ЧЛЕН = фор·ма·ти·ра·ли·ят
| МИН.ДЕЯТ.НЕСВ.ПРИЧ. Ж.Р. = фор·ма·ти·ра·ла
| МИН.ДЕЯТ.НЕСВ.ПРИЧ. Ж.Р. ЧЛЕН = фор·ма·ти·ра·ла·та
| МИН.ДЕЯТ.НЕСВ.ПРИЧ. СР.Р. = фор·ма·ти·ра·ло
| МИН.ДЕЯТ.НЕСВ.ПРИЧ. СР.Р. ЧЛЕН = фор·ма·ти·ра·ло·то
| МИН.ДЕЯТ.НЕСВ.ПРИЧ. МН.Ч. = фор·ма·ти·ра·ли
| МИН.ДЕЯТ.НЕСВ.ПРИЧ. МН.Ч. ЧЛЕН = фор·ма·ти·ра·ли·те
| СЕГ.ДЕЯТ.ПРИЧ. М.Р. = фор·ма·ти·ращ
| СЕГ.ДЕЯТ.ПРИЧ. М.Р. НЕПЪЛЕН ЧЛЕН = фор·ма·ти·ра·щия
| СЕГ.ДЕЯТ.ПРИЧ. М.Р. ПЪЛЕН ЧЛЕН = фор·ма·ти·ра·щи·ят
| СЕГ.ДЕЯТ.ПРИЧ. Ж.Р. = фор·ма·ти·ра·ща
| СЕГ.ДЕЯТ.ПРИЧ. Ж.Р. ЧЛЕН = фор·ма·ти·ра·ща·та
| СЕГ.ДЕЯТ.ПРИЧ. СР.Р. = фор·ма·ти·ра·що
| СЕГ.ДЕЯТ.ПРИЧ. СР.Р. ЧЛЕН = фор·ма·ти·ра·що·то
| СЕГ.ДЕЯТ.ПРИЧ. МН.Ч. = фор·ма·ти·ра·щи
| СЕГ.ДЕЯТ.ПРИЧ. МН.Ч. ЧЛЕН = фор·ма·ти·ра·щи·те
| ДЕЕПРИЧАСТИЕ = фор·ма·ти·рай·ки
| СКРИТИ ПРЕПРАТКИ = 
[[форматирам]],
[[форматираш]],
[[форматира]],
[[форматираме]],
[[форматирате]],
[[форматират]],
[[форматирах]],
[[форматирахме]],
[[форматирахте]],
[[форматираха]],
[[форматираше]],
[[форматирай]],
[[форматирайте]],
[[форматирал]],
[[форматиралия]],
[[форматиралият]],
[[форматирала]],
[[форматиралата]],
[[форматирало]],
[[форматиралото]],
[[форматирали]],
[[форматиралите]],
[[форматиран]],
[[форматирания]],
[[форматираният]],
[[форматирана]],
[[форматираната]],
[[форматирано]],
[[форматираното]],
[[форматирани]],
[[форматираните]],
[[форматиращ]],
[[форматиращия]],
[[форматиращият]],
[[форматираща]],
[[форматиращата]],
[[форматиращо]],
[[форматиращото]],
[[форматиращи]],
[[форматиращите]],
[[форматирайки]],
[[форматирал съм]],
[[форматирала съм]],
[[форматирало съм]],
[[форматирали сме]],
[[форматирал си]],
[[форматирала си]],
[[форматирало си]],
[[форматирали сте]],
[[форматирал е]],
[[форматирала е]],
[[форматирало е]],
[[форматирали са]],
[[бях форматирал]],
[[бях форматирала]],
[[бях форматирало]],
[[бяхме форматирали]],
[[беше форматирал]],
[[беше форматирала]],
[[беше форматирало]],
[[бяхте форматирали]],
[[бяха форматирали]],
[[ще форматирам]],
[[ще форматираме]],
[[ще форматираш]],
[[ще форматирате]],
[[ще форматира]],
[[ще форматират]],
[[ще съм форматирал]],
[[ще съм форматирала]],
[[ще съм форматирало]],
[[ще сме форматирали]],
[[ще си форматирал]],
[[ще си форматирала]],
[[ще си форматирало]],
[[ще сте форматирали]],
[[ще е форматирал]],
[[ще е форматирала]],
[[ще е форматирало]],
[[ще са форматирали]],
[[щях да форматирам]],
[[щяхме да форматираме]],
[[щеше да форматираш]],
[[щяхте да форматирате]],
[[щеше да форматира]],
[[щяха да форматират]],
[[щях да съм форматирал]],
[[щях да съм форматирала]],
[[щях да съм форматирало]],
[[щяхме да сме форматирали]],
[[щеше да си форматирал]],
[[щеше да си форматирала]],
[[щеше да си форматирало]],
[[щяхте да сте форматирали]],
[[щеше да е форматирал]],
[[щеше да е форматирала]],
[[щеше да е форматирало]],
[[щяха да са форматирали]],
[[бил съм форматирал]],
[[била съм форматирала]],
[[било съм форматирало]],
[[били сме форматирали]],
[[бил си форматирал]],
[[била си форматирала]],
[[било си форматирало]],
[[били сте форматирали]],
[[бил е форматирал]],
[[била е форматирала]],
[[било е форматирало]],
[[били са форматирали]],
[[щял съм да форматирам]],
[[щяла съм да форматирам]],
[[щяло съм да форматирам]],
[[щели сме да форматираме]],
[[щял си да форматираш]],
[[щяла си да форматираш]],
[[щяло си да форматираш]],
[[щели сте да форматирате]],
[[щял да форматира]],
[[щяла да форматира]],
[[щяло да форматира]],
[[щели да форматират]],
[[щял е да форматира]],
[[щяла е да форматира]],
[[щяло е да форматира]],
[[щели са да форматират]],
[[щял съм да съм форматирал]],
[[щяла съм да съм форматирала]],
[[щяло съм да съм форматирало]],
[[щели сме да сме форматирали]],
[[щял си да си форматирал]],
[[щяла си да си форматирала]],
[[щяло си да си форматирало]],
[[щели сте да сте форматирали]],
[[щял да е форматирал]],
[[щяла да е форматирала]],
[[щяло да е форматирало]],
[[щели да са форматирали]],
[[щял е да е форматирал]],
[[щяла е да е форматирала]],
[[щяло е да е форматирало]],
[[щели са да са форматирали]],
[[бих форматирал]],
[[бих форматирала]],
[[бих форматирало]],
[[бихме форматирали]],
[[би форматирал]],
[[би форматирала]],
[[би форматирало]],
[[бихте форматирали]],
[[биха форматирали]],
}}</text>
      <sha1>apg089eqgpwbsf0372f0g4ym56qvai3</sha1>
    </revision>
  </page>
  <page>
    <title>Шаблон:Словоформи/формирам</title>
    <ns>10</ns>
    <id>567849</id>
    <revision>
      <id>599829</id>
      <timestamp>2005-05-12T11:13:26Z</timestamp>
      <contributor>
        <username>Bgbot</username>
        <id>83</id>
      </contributor>
      <comment>Борислав: Шаблон със словоформи</comment>
      <model>wikitext</model>
      <format>text/x-wiki</format>
      <text bytes="20590" xml:space="preserve">{{Шаблон:Словоформи/Глагол|
  ОСНОВНА ФОРМА = формирам
| СЕГ.ВР., 1Л., ЕД.Ч. = фор·ми·рам
| СЕГ.ВР., 1Л., МН.Ч. = фор·ми·ра·ме
| СЕГ.ВР., 2Л., ЕД.Ч. = фор·ми·раш
| СЕГ.ВР., 2Л., МН.Ч. = фор·ми·ра·те
| СЕГ.ВР., 3Л., ЕД.Ч. = фор·ми·ра
| СЕГ.ВР., 3Л., МН.Ч. = фор·ми·рат
| МИН.СВ.ВР., 1Л., ЕД.Ч. = фор·ми·рах
| МИН.СВ.ВР., 1Л., МН.Ч. = фор·ми·рах·ме
| МИН.СВ.ВР., 2Л., ЕД.Ч. = фор·ми·ра
| МИН.СВ.ВР., 2Л., МН.Ч. = фор·ми·рах·те
| МИН.СВ.ВР., 3Л., ЕД.Ч. = фор·ми·ра
| МИН.СВ.ВР., 3Л., МН.Ч. = фор·ми·ра·ха
| МИН.НЕСВ.ВР., 1Л., ЕД.Ч. = фор·ми·рах
| МИН.НЕСВ.ВР., 1Л., МН.Ч. = фор·ми·рах·ме
| МИН.НЕСВ.ВР., 2Л., ЕД.Ч. = фор·ми·ра·ше
| МИН.НЕСВ.ВР., 2Л., МН.Ч. = фор·ми·рах·те
| МИН.НЕСВ.ВР., 3Л., ЕД.Ч. = фор·ми·ра·ше
| МИН.НЕСВ.ВР., 3Л., МН.Ч. = фор·ми·ра·ха
| МИН.НЕОПР.ВР., 1Л., ЕД.Ч., М.Р. = формирал съм
| МИН.НЕОПР.ВР., 1Л., ЕД.Ч., Ж.Р. = формирала съм
| МИН.НЕОПР.ВР., 1Л., ЕД.Ч., СР.Р. = формирало съм
| МИН.НЕОПР.ВР., 1Л., МН.Ч. = формирали сме
| МИН.НЕОПР.ВР., 2Л., ЕД.Ч., М.Р. = формирал си
| МИН.НЕОПР.ВР., 2Л., ЕД.Ч., Ж.Р. = формирала си
| МИН.НЕОПР.ВР., 2Л., ЕД.Ч., СР.Р. = формирало си
| МИН.НЕОПР.ВР., 2Л., МН.Ч. = формирали сте
| МИН.НЕОПР.ВР., 3Л., ЕД.Ч., М.Р. = формирал е
| МИН.НЕОПР.ВР., 3Л., ЕД.Ч., Ж.Р. = формирала е
| МИН.НЕОПР.ВР., 3Л., ЕД.Ч., СР.Р. = формирало е
| МИН.НЕОПР.ВР., 3Л., МН.Ч. = формирали са
| МИН.ПРЕД.ВР., 1Л., ЕД.Ч., М.Р. = бях формирал
| МИН.ПРЕД.ВР., 1Л., ЕД.Ч., Ж.Р. = бях формирала
| МИН.ПРЕД.ВР., 1Л., ЕД.Ч., СР.Р. = бях формирало
| МИН.ПРЕД.ВР., 1Л., МН.Ч. = бяхме формирали
| МИН.ПРЕД.ВР., 2Л., ЕД.Ч., М.Р. = беше формирал
| МИН.ПРЕД.ВР., 2Л., ЕД.Ч., Ж.Р. = беше формирала
| МИН.ПРЕД.ВР., 2Л., ЕД.Ч., СР.Р. = беше формирало
| МИН.ПРЕД.ВР., 2Л., МН.Ч. = бяхте формирали
| МИН.ПРЕД.ВР., 3Л., ЕД.Ч., М.Р. = беше формирал
| МИН.ПРЕД.ВР., 3Л., ЕД.Ч., Ж.Р. = беше формирала
| МИН.ПРЕД.ВР., 3Л., ЕД.Ч., СР.Р. = беше формирало
| МИН.ПРЕД.ВР., 3Л., МН.Ч. = бяха формирали
| БЪД.ВР., 1Л., ЕД.Ч. = ще формирам
| БЪД.ВР., 1Л., МН.Ч. = ще формираме
| БЪД.ВР., 2Л., ЕД.Ч. = ще формираш
| БЪД.ВР., 2Л., МН.Ч. = ще формирате
| БЪД.ВР., 3Л., ЕД.Ч. = ще формира
| БЪД.ВР., 3Л., МН.Ч. = ще формират
| БЪД.ПРЕД.ВР., 1Л., ЕД.Ч., М.Р. = ще съм формирал
| БЪД.ПРЕД.ВР., 1Л., ЕД.Ч., Ж.Р. = ще съм формирала
| БЪД.ПРЕД.ВР., 1Л., ЕД.Ч., СР.Р. = ще съм формирало
| БЪД.ПРЕД.ВР., 1Л., МН.Ч. = ще сме формирали
| БЪД.ПРЕД.ВР., 2Л., ЕД.Ч., М.Р. = ще си формирал
| БЪД.ПРЕД.ВР., 2Л., ЕД.Ч., Ж.Р. = ще си формирала
| БЪД.ПРЕД.ВР., 2Л., ЕД.Ч., СР.Р. = ще си формирало
| БЪД.ПРЕД.ВР., 2Л., МН.Ч. = ще сте формирали
| БЪД.ПРЕД.ВР., 3Л., ЕД.Ч., М.Р. = ще е формирал
| БЪД.ПРЕД.ВР., 3Л., ЕД.Ч., Ж.Р. = ще е формирала
| БЪД.ПРЕД.ВР., 3Л., ЕД.Ч., СР.Р. = ще е формирало
| БЪД.ПРЕД.ВР., 3Л., МН.Ч. = ще са формирали
| БЪД.ВР. В МИН., 1Л., ЕД.Ч. = щях да формирам
| БЪД.ВР. В МИН., 1Л., МН.Ч. = щяхме да формираме
| БЪД.ВР. В МИН., 2Л., ЕД.Ч. = щеше да формираш
| БЪД.ВР. В МИН., 2Л., МН.Ч. = щяхте да формирате
| БЪД.ВР. В МИН., 3Л., ЕД.Ч. = щеше да формира
| БЪД.ВР. В МИН., 3Л., МН.Ч. = щяха да формират
| БЪД.ПРЕД.ВР. В МИН., 1Л., ЕД.Ч., М.Р. = щях да съм формирал
| БЪД.ПРЕД.ВР. В МИН., 1Л., ЕД.Ч., Ж.Р. = щях да съм формирала
| БЪД.ПРЕД.ВР. В МИН., 1Л., ЕД.Ч., СР.Р. = щях да съм формирало
| БЪД.ПРЕД.ВР. В МИН., 1Л., МН.Ч. = щяхме да сме формирали
| БЪД.ПРЕД.ВР. В МИН., 2Л., ЕД.Ч., М.Р. = щеше да си формирал
| БЪД.ПРЕД.ВР. В МИН., 2Л., ЕД.Ч., Ж.Р. = щеше да си формирала
| БЪД.ПРЕД.ВР. В МИН., 2Л., ЕД.Ч., СР.Р. = щеше да си формирало
| БЪД.ПРЕД.ВР. В МИН., 2Л., МН.Ч. = щяхте да сте формирали
| БЪД.ПРЕД.ВР. В МИН., 3Л., ЕД.Ч., М.Р. = щеше да е формирал
| БЪД.ПРЕД.ВР. В МИН., 3Л., ЕД.Ч., Ж.Р. = щеше да е формирала
| БЪД.ПРЕД.ВР. В МИН., 3Л., ЕД.Ч., СР.Р. = щеше да е формирало
| БЪД.ПРЕД.ВР. В МИН., 3Л., МН.Ч. = щяха да са формирали
| ПР.НАКЛ., СЕГ.ВР., 1Л., ЕД.Ч., М.Р. = формирал съм
| ПР.НАКЛ., СЕГ.ВР., 1Л., ЕД.Ч., Ж.Р. = формирала съм
| ПР.НАКЛ., СЕГ.ВР., 1Л., ЕД.Ч., СР.Р. = формирало съм
| ПР.НАКЛ., СЕГ.ВР., 1Л., МН.Ч. = формирали сме
| ПР.НАКЛ., СЕГ.ВР., 2Л., ЕД.Ч., М.Р. = формирал си
| ПР.НАКЛ., СЕГ.ВР., 2Л., ЕД.Ч., Ж.Р. = формирала си
| ПР.НАКЛ., СЕГ.ВР., 2Л., ЕД.Ч., СР.Р. = формирало си
| ПР.НАКЛ., СЕГ.ВР., 2Л., МН.Ч. = формирали сте
| ПР.НАКЛ., СЕГ.ВР., 3Л., ЕД.Ч., М.Р. = формирал (е)
| ПР.НАКЛ., СЕГ.ВР., 3Л., ЕД.Ч., Ж.Р. = формирала (е)
| ПР.НАКЛ., СЕГ.ВР., 3Л., ЕД.Ч., СР.Р. = формирало (е)
| ПР.НАКЛ., СЕГ.ВР., 3Л., МН.Ч. = формирали (са)
| ПР.НАКЛ., МИН.СВ.ВР., 1Л., ЕД.Ч., М.Р. = формирал съм
| ПР.НАКЛ., МИН.СВ.ВР., 1Л., ЕД.Ч., Ж.Р. = формирала съм
| ПР.НАКЛ., МИН.СВ.ВР., 1Л., ЕД.Ч., СР.Р. = формирало съм
| ПР.НАКЛ., МИН.СВ.ВР., 1Л., МН.Ч. = формирали сме
| ПР.НАКЛ., МИН.СВ.ВР., 2Л., ЕД.Ч., М.Р. = формирал си
| ПР.НАКЛ., МИН.СВ.ВР., 2Л., ЕД.Ч., Ж.Р. = формирала си
| ПР.НАКЛ., МИН.СВ.ВР., 2Л., ЕД.Ч., СР.Р. = формирало си
| ПР.НАКЛ., МИН.СВ.ВР., 2Л., МН.Ч. = формирали сте
| ПР.НАКЛ., МИН.СВ.ВР., 3Л., ЕД.Ч., М.Р. = формирал (е)
| ПР.НАКЛ., МИН.СВ.ВР., 3Л., ЕД.Ч., Ж.Р. = формирала (е)
| ПР.НАКЛ., МИН.СВ.ВР., 3Л., ЕД.Ч., СР.Р. = формирало (е)
| ПР.НАКЛ., МИН.СВ.ВР., 3Л., МН.Ч. = формирали (са)
| ПР.НАКЛ., МИН.НЕОПР.ВР., 1Л., ЕД.Ч., М.Р. = бил съм формирал
| ПР.НАКЛ., МИН.НЕОПР.ВР., 1Л., ЕД.Ч., Ж.Р. = била съм формирала
| ПР.НАКЛ., МИН.НЕОПР.ВР., 1Л., ЕД.Ч., СР.Р. = било съм формирало
| ПР.НАКЛ., МИН.НЕОПР.ВР., 1Л., МН.Ч. = били сме формирали
| ПР.НАКЛ., МИН.НЕОПР.ВР., 2Л., ЕД.Ч., М.Р. = бил си формирал
| ПР.НАКЛ., МИН.НЕОПР.ВР., 2Л., ЕД.Ч., Ж.Р. = била си формирала
| ПР.НАКЛ., МИН.НЕОПР.ВР., 2Л., ЕД.Ч., СР.Р. = било си формирало
| ПР.НАКЛ., МИН.НЕОПР.ВР., 2Л., МН.Ч. = били сте формирали
| ПР.НАКЛ., МИН.НЕОПР.ВР., 3Л., ЕД.Ч., М.Р. = бил (е) формирал
| ПР.НАКЛ., МИН.НЕОПР.ВР., 3Л., ЕД.Ч., Ж.Р. = била (е) формирала
| ПР.НАКЛ., МИН.НЕОПР.ВР., 3Л., ЕД.Ч., СР.Р. = било (е) формирало
| ПР.НАКЛ., МИН.НЕОПР.ВР., 3Л., МН.Ч. = били (са) формирали
| ПР.НАКЛ., БЪД.ВР., 1Л., ЕД.Ч., М.Р. = щял съм да формирам
| ПР.НАКЛ., БЪД.ВР., 1Л., ЕД.Ч., Ж.Р. = щяла съм да формирам
| ПР.НАКЛ., БЪД.ВР., 1Л., ЕД.Ч., СР.Р. = щяло съм да формирам
| ПР.НАКЛ., БЪД.ВР., 1Л., МН.Ч. = щели сме да формираме
| ПР.НАКЛ., БЪД.ВР., 2Л., ЕД.Ч., М.Р. = щял си да формираш
| ПР.НАКЛ., БЪД.ВР., 2Л., ЕД.Ч., Ж.Р. = щяла си да формираш
| ПР.НАКЛ., БЪД.ВР., 2Л., ЕД.Ч., СР.Р. = щяло си да формираш
| ПР.НАКЛ., БЪД.ВР., 2Л., МН.Ч. = щели сте да формирате
| ПР.НАКЛ., БЪД.ВР., 3Л., ЕД.Ч., М.Р. = щял (е) да формира
| ПР.НАКЛ., БЪД.ВР., 3Л., ЕД.Ч., Ж.Р. = щяла (е) да формира
| ПР.НАКЛ., БЪД.ВР., 3Л., ЕД.Ч., СР.Р. = щяло (е) да формира
| ПР.НАКЛ., БЪД.ВР., 3Л., МН.Ч. = щели (са) да формират
| ПР.НАКЛ., БЪД.ПРЕД.ВР., 1Л., ЕД.Ч., М.Р. = щял съм да съм формирал
| ПР.НАКЛ., БЪД.ПРЕД.ВР., 1Л., ЕД.Ч., Ж.Р. = щяла съм да съм формирала
| ПР.НАКЛ., БЪД.ПРЕД.ВР., 1Л., ЕД.Ч., СР.Р. = щяло съм да съм формирало
| ПР.НАКЛ., БЪД.ПРЕД.ВР., 1Л., МН.Ч. = щели сме да сме формирали
| ПР.НАКЛ., БЪД.ПРЕД.ВР., 2Л., ЕД.Ч., М.Р. = щял си да си формирал
| ПР.НАКЛ., БЪД.ПРЕД.ВР., 2Л., ЕД.Ч., Ж.Р. = щяла си да си формирала
| ПР.НАКЛ., БЪД.ПРЕД.ВР., 2Л., ЕД.Ч., СР.Р. = щяло си да си формирало
| ПР.НАКЛ., БЪД.ПРЕД.ВР., 2Л., МН.Ч. = щели сте да сте формирали
| ПР.НАКЛ., БЪД.ПРЕД.ВР., 3Л., ЕД.Ч., М.Р. = щял (е) да е формирал
| ПР.НАКЛ., БЪД.ПРЕД.ВР., 3Л., ЕД.Ч., Ж.Р. = щяла (е) да е формирала
| ПР.НАКЛ., БЪД.ПРЕД.ВР., 3Л., ЕД.Ч., СР.Р. = щяло (е) да е формирало
| ПР.НАКЛ., БЪД.ПРЕД.ВР., 3Л., МН.Ч. = щели (са) да са формирали
| УСЛОВНО НАКЛОНЕНИЕ, 1Л., ЕД.Ч., М.Р. = бих формирал
| УСЛОВНО НАКЛОНЕНИЕ, 1Л., ЕД.Ч., Ж.Р. = бих формирала
| УСЛОВНО НАКЛОНЕНИЕ, 1Л., ЕД.Ч., СР.Р. = бих формирало
| УСЛОВНО НАКЛОНЕНИЕ, 1Л., МН.Ч. = бихме формирали
| УСЛОВНО НАКЛОНЕНИЕ, 2Л., ЕД.Ч., М.Р. = би формирал
| УСЛОВНО НАКЛОНЕНИЕ, 2Л., ЕД.Ч., Ж.Р. = би формирала
| УСЛОВНО НАКЛОНЕНИЕ, 2Л., ЕД.Ч., СР.Р. = би формирало
| УСЛОВНО НАКЛОНЕНИЕ, 2Л., МН.Ч. = бихте формирали
| УСЛОВНО НАКЛОНЕНИЕ, 3Л., ЕД.Ч., М.Р. = би формирал
| УСЛОВНО НАКЛОНЕНИЕ, 3Л., ЕД.Ч., Ж.Р. = би формирала
| УСЛОВНО НАКЛОНЕНИЕ, 3Л., ЕД.Ч., СР.Р. = би формирало
| УСЛОВНО НАКЛОНЕНИЕ, 3Л., МН.Ч. = биха формирали
| ПОВЕЛИТЕЛНО НАКЛОНЕНИЕ, ЕД.Ч. = фор·ми·рай
| ПОВЕЛИТЕЛНО НАКЛОНЕНИЕ, МН.Ч. = фор·ми·рай·те
| МИН.СТРАД.ПРИЧ. М.Р. = фор·ми·ран
| МИН.СТРАД.ПРИЧ. М.Р. НЕПЪЛЕН ЧЛЕН = фор·ми·ра·ния
| МИН.СТРАД.ПРИЧ. М.Р. ПЪЛЕН ЧЛЕН = фор·ми·ра·ни·ят
| МИН.СТРАД.ПРИЧ. Ж.Р. = фор·ми·ра·на
| МИН.СТРАД.ПРИЧ. Ж.Р. ЧЛЕН = фор·ми·ра·на·та
| МИН.СТРАД.ПРИЧ. СР.Р. = фор·ми·ра·но
| МИН.СТРАД.ПРИЧ. СР.Р. ЧЛЕН = фор·ми·ра·но·то
| МИН.СТРАД.ПРИЧ. МН.Ч. = фор·ми·ра·ни
| МИН.СТРАД.ПРИЧ. МН.Ч. ЧЛЕН = фор·ми·ра·ни·те
| МИН.ДЕЯТ.СВ.ПРИЧ. М.Р. = фор·ми·рал
| МИН.ДЕЯТ.СВ.ПРИЧ. М.Р. НЕПЪЛЕН ЧЛЕН = фор·ми·ра·лия
| МИН.ДЕЯТ.СВ.ПРИЧ. М.Р. ПЪЛЕН ЧЛЕН = фор·ми·ра·ли·ят
| МИН.ДЕЯТ.СВ.ПРИЧ. Ж.Р. = фор·ми·ра·ла
| МИН.ДЕЯТ.СВ.ПРИЧ. Ж.Р. ЧЛЕН = фор·ми·ра·ла·та
| МИН.ДЕЯТ.СВ.ПРИЧ. СР.Р. = фор·ми·ра·ло
| МИН.ДЕЯТ.СВ.ПРИЧ. СР.Р. ЧЛЕН = фор·ми·ра·ло·то
| МИН.ДЕЯТ.СВ.ПРИЧ. МН.Ч. = фор·ми·ра·ли
| МИН.ДЕЯТ.СВ.ПРИЧ. МН.Ч. ЧЛЕН = фор·ми·ра·ли·те
| МИН.ДЕЯТ.НЕСВ.ПРИЧ. М.Р. = фор·ми·рал
| МИН.ДЕЯТ.НЕСВ.ПРИЧ. М.Р. НЕПЪЛЕН ЧЛЕН = фор·ми·ра·лия
| МИН.ДЕЯТ.НЕСВ.ПРИЧ. М.Р. ПЪЛЕН ЧЛЕН = фор·ми·ра·ли·ят
| МИН.ДЕЯТ.НЕСВ.ПРИЧ. Ж.Р. = фор·ми·ра·ла
| МИН.ДЕЯТ.НЕСВ.ПРИЧ. Ж.Р. ЧЛЕН = фор·ми·ра·ла·та
| МИН.ДЕЯТ.НЕСВ.ПРИЧ. СР.Р. = фор·ми·ра·ло
| МИН.ДЕЯТ.НЕСВ.ПРИЧ. СР.Р. ЧЛЕН = фор·ми·ра·ло·то
| МИН.ДЕЯТ.НЕСВ.ПРИЧ. МН.Ч. = фор·ми·ра·ли
| МИН.ДЕЯТ.НЕСВ.ПРИЧ. МН.Ч. ЧЛЕН = фор·ми·ра·ли·те
| СЕГ.ДЕЯТ.ПРИЧ. М.Р. = фор·ми·ращ
| СЕГ.ДЕЯТ.ПРИЧ. М.Р. НЕПЪЛЕН ЧЛЕН = фор·ми·ра·щия
| СЕГ.ДЕЯТ.ПРИЧ. М.Р. ПЪЛЕН ЧЛЕН = фор·ми·ра·щи·ят
| СЕГ.ДЕЯТ.ПРИЧ. Ж.Р. = фор·ми·ра·ща
| СЕГ.ДЕЯТ.ПРИЧ. Ж.Р. ЧЛЕН = фор·ми·ра·ща·та
| СЕГ.ДЕЯТ.ПРИЧ. СР.Р. = фор·ми·ра·що
| СЕГ.ДЕЯТ.ПРИЧ. СР.Р. ЧЛЕН = фор·ми·ра·що·то
| СЕГ.ДЕЯТ.ПРИЧ. МН.Ч. = фор·ми·ра·щи
| СЕГ.ДЕЯТ.ПРИЧ. МН.Ч. ЧЛЕН = фор·ми·ра·щи·те
| ДЕЕПРИЧАСТИЕ = фор·ми·рай·ки
| СКРИТИ ПРЕПРАТКИ = 
[[формирам]],
[[формираш]],
[[формира]],
[[формираме]],
[[формирате]],
[[формират]],
[[формирах]],
[[формирахме]],
[[формирахте]],
[[формираха]],
[[формираше]],
[[формирай]],
[[формирайте]],
[[формирал]],
[[формиралия]],
[[формиралият]],
[[формирала]],
[[формиралата]],
[[формирало]],
[[формиралото]],
[[формирали]],
[[формиралите]],
[[формиран]],
[[формирания]],
[[формираният]],
[[формирана]],
[[формираната]],
[[формирано]],
[[формираното]],
[[формирани]],
[[формираните]],
[[формиращ]],
[[формиращия]],
[[формиращият]],
[[формираща]],
[[формиращата]],
[[формиращо]],
[[формиращото]],
[[формиращи]],
[[формиращите]],
[[формирайки]],
[[формирал съм]],
[[формирала съм]],
[[формирало съм]],
[[формирали сме]],
[[формирал си]],
[[формирала си]],
[[формирало си]],
[[формирали сте]],
[[формирал е]],
[[формирала е]],
[[формирало е]],
[[формирали са]],
[[бях формирал]],
[[бях формирала]],
[[бях формирало]],
[[бяхме формирали]],
[[беше формирал]],
[[беше формирала]],
[[беше формирало]],
[[бяхте формирали]],
[[бяха формирали]],
[[ще формирам]],
[[ще формираме]],
[[ще формираш]],
[[ще формирате]],
[[ще формира]],
[[ще формират]],
[[ще съм формирал]],
[[ще съм формирала]],
[[ще съм формирало]],
[[ще сме формирали]],
[[ще си формирал]],
[[ще си формирала]],
[[ще си формирало]],
[[ще сте формирали]],
[[ще е формирал]],
[[ще е формирала]],
[[ще е формирало]],
[[ще са формирали]],
[[щях да формирам]],
[[щяхме да формираме]],
[[щеше да формираш]],
[[щяхте да формирате]],
[[щеше да формира]],
[[щяха да формират]],
[[щях да съм формирал]],
[[щях да съм формирала]],
[[щях да съм формирало]],
[[щяхме да сме формирали]],
[[щеше да си формирал]],
[[щеше да си формирала]],
[[щеше да си формирало]],
[[щяхте да сте формирали]],
[[щеше да е формирал]],
[[щеше да е формирала]],
[[щеше да е формирало]],
[[щяха да са формирали]],
[[бил съм формирал]],
[[била съм формирала]],
[[било съм формирало]],
[[били сме формирали]],
[[бил си формирал]],
[[била си формирала]],
[[било си формирало]],
[[били сте формирали]],
[[бил е формирал]],
[[била е формирала]],
[[било е формирало]],
[[били са формирали]],
[[щял съм да формирам]],
[[щяла съм да формирам]],
[[щяло съм да формирам]],
[[щели сме да формираме]],
[[щял си да формираш]],
[[щяла си да формираш]],
[[щяло си да формираш]],
[[щели сте да формирате]],
[[щял да формира]],
[[щяла да формира]],
[[щяло да формира]],
[[щели да формират]],
[[щял е да формира]],
[[щяла е да формира]],
[[щяло е да формира]],
[[щели са да формират]],
[[щял съм да съм формирал]],
[[щяла съм да съм формирала]],
[[щяло съм да съм формирало]],
[[щели сме да сме формирали]],
[[щял си да си формирал]],
[[щяла си да си формирала]],
[[щяло си да си формирало]],
[[щели сте да сте формирали]],
[[щял да е формирал]],
[[щяла да е формирала]],
[[щяло да е формирало]],
[[щели да са формирали]],
[[щял е да е формирал]],
[[щяла е да е формирала]],
[[щяло е да е формирало]],
[[щели са да са формирали]],
[[бих формирал]],
[[бих формирала]],
[[бих формирало]],
[[бихме формирали]],
[[би формирал]],
[[би формирала]],
[[би формирало]],
[[бихте формирали]],
[[биха формирали]],
}}</text>
      <sha1>gtcx4yimdchn9qf7mf901knsmku1rx1</sha1>
    </revision>
  </page>
  <page>
    <title>Шаблон:Словоформи/формовам</title>
    <ns>10</ns>
    <id>567860</id>
    <revision>
      <id>599840</id>
      <timestamp>2005-05-12T11:13:28Z</timestamp>
      <contributor>
        <username>Bgbot</username>
        <id>83</id>
      </contributor>
      <comment>Борислав: Шаблон със словоформи</comment>
      <model>wikitext</model>
      <format>text/x-wiki</format>
      <text bytes="20590" xml:space="preserve">{{Шаблон:Словоформи/Глагол|
  ОСНОВНА ФОРМА = формовам
| СЕГ.ВР., 1Л., ЕД.Ч. = фор·мо·вам
| СЕГ.ВР., 1Л., МН.Ч. = фор·мо·ва·ме
| СЕГ.ВР., 2Л., ЕД.Ч. = фор·мо·ваш
| СЕГ.ВР., 2Л., МН.Ч. = фор·мо·ва·те
| СЕГ.ВР., 3Л., ЕД.Ч. = фор·мо·ва
| СЕГ.ВР., 3Л., МН.Ч. = фор·мо·ват
| МИН.СВ.ВР., 1Л., ЕД.Ч. = фор·мо·вах
| МИН.СВ.ВР., 1Л., МН.Ч. = фор·мо·вах·ме
| МИН.СВ.ВР., 2Л., ЕД.Ч. = фор·мо·ва
| МИН.СВ.ВР., 2Л., МН.Ч. = фор·мо·вах·те
| МИН.СВ.ВР., 3Л., ЕД.Ч. = фор·мо·ва
| МИН.СВ.ВР., 3Л., МН.Ч. = фор·мо·ва·ха
| МИН.НЕСВ.ВР., 1Л., ЕД.Ч. = фор·мо·вах
| МИН.НЕСВ.ВР., 1Л., МН.Ч. = фор·мо·вах·ме
| МИН.НЕСВ.ВР., 2Л., ЕД.Ч. = фор·мо·ва·ше
| МИН.НЕСВ.ВР., 2Л., МН.Ч. = фор·мо·вах·те
| МИН.НЕСВ.ВР., 3Л., ЕД.Ч. = фор·мо·ва·ше
| МИН.НЕСВ.ВР., 3Л., МН.Ч. = фор·мо·ва·ха
| МИН.НЕОПР.ВР., 1Л., ЕД.Ч., М.Р. = формовал съм
| МИН.НЕОПР.ВР., 1Л., ЕД.Ч., Ж.Р. = формовала съм
| МИН.НЕОПР.ВР., 1Л., ЕД.Ч., СР.Р. = формовало съм
| МИН.НЕОПР.ВР., 1Л., МН.Ч. = формовали сме
| МИН.НЕОПР.ВР., 2Л., ЕД.Ч., М.Р. = формовал си
| МИН.НЕОПР.ВР., 2Л., ЕД.Ч., Ж.Р. = формовала си
| МИН.НЕОПР.ВР., 2Л., ЕД.Ч., СР.Р. = формовало си
| МИН.НЕОПР.ВР., 2Л., МН.Ч. = формовали сте
| МИН.НЕОПР.ВР., 3Л., ЕД.Ч., М.Р. = формовал е
| МИН.НЕОПР.ВР., 3Л., ЕД.Ч., Ж.Р. = формовала е
| МИН.НЕОПР.ВР., 3Л., ЕД.Ч., СР.Р. = формовало е
| МИН.НЕОПР.ВР., 3Л., МН.Ч. = формовали са
| МИН.ПРЕД.ВР., 1Л., ЕД.Ч., М.Р. = бях формовал
| МИН.ПРЕД.ВР., 1Л., ЕД.Ч., Ж.Р. = бях формовала
| МИН.ПРЕД.ВР., 1Л., ЕД.Ч., СР.Р. = бях формовало
| МИН.ПРЕД.ВР., 1Л., МН.Ч. = бяхме формовали
| МИН.ПРЕД.ВР., 2Л., ЕД.Ч., М.Р. = беше формовал
| МИН.ПРЕД.ВР., 2Л., ЕД.Ч., Ж.Р. = беше формовала
| МИН.ПРЕД.ВР., 2Л., ЕД.Ч., СР.Р. = беше формовало
| МИН.ПРЕД.ВР., 2Л., МН.Ч. = бяхте формовали
| МИН.ПРЕД.ВР., 3Л., ЕД.Ч., М.Р. = беше формовал
| МИН.ПРЕД.ВР., 3Л., ЕД.Ч., Ж.Р. = беше формовала
| МИН.ПРЕД.ВР., 3Л., ЕД.Ч., СР.Р. = беше формовало
| МИН.ПРЕД.ВР., 3Л., МН.Ч. = бяха формовали
| БЪД.ВР., 1Л., ЕД.Ч. = ще формовам
| БЪД.ВР., 1Л., МН.Ч. = ще формоваме
| БЪД.ВР., 2Л., ЕД.Ч. = ще формоваш
| БЪД.ВР., 2Л., МН.Ч. = ще формовате
| БЪД.ВР., 3Л., ЕД.Ч. = ще формова
| БЪД.ВР., 3Л., МН.Ч. = ще формоват
| БЪД.ПРЕД.ВР., 1Л., ЕД.Ч., М.Р. = ще съм формовал
| БЪД.ПРЕД.ВР., 1Л., ЕД.Ч., Ж.Р. = ще съм формовала
| БЪД.ПРЕД.ВР., 1Л., ЕД.Ч., СР.Р. = ще съм формовало
| БЪД.ПРЕД.ВР., 1Л., МН.Ч. = ще сме формовали
| БЪД.ПРЕД.ВР., 2Л., ЕД.Ч., М.Р. = ще си формовал
| БЪД.ПРЕД.ВР., 2Л., ЕД.Ч., Ж.Р. = ще си формовала
| БЪД.ПРЕД.ВР., 2Л., ЕД.Ч., СР.Р. = ще си формовало
| БЪД.ПРЕД.ВР., 2Л., МН.Ч. = ще сте формовали
| БЪД.ПРЕД.ВР., 3Л., ЕД.Ч., М.Р. = ще е формовал
| БЪД.ПРЕД.ВР., 3Л., ЕД.Ч., Ж.Р. = ще е формовала
| БЪД.ПРЕД.ВР., 3Л., ЕД.Ч., СР.Р. = ще е формовало
| БЪД.ПРЕД.ВР., 3Л., МН.Ч. = ще са формовали
| БЪД.ВР. В МИН., 1Л., ЕД.Ч. = щях да формовам
| БЪД.ВР. В МИН., 1Л., МН.Ч. = щяхме да формоваме
| БЪД.ВР. В МИН., 2Л., ЕД.Ч. = щеше да формоваш
| БЪД.ВР. В МИН., 2Л., МН.Ч. = щяхте да формовате
| БЪД.ВР. В МИН., 3Л., ЕД.Ч. = щеше да формова
| БЪД.ВР. В МИН., 3Л., МН.Ч. = щяха да формоват
| БЪД.ПРЕД.ВР. В МИН., 1Л., ЕД.Ч., М.Р. = щях да съм формовал
| БЪД.ПРЕД.ВР. В МИН., 1Л., ЕД.Ч., Ж.Р. = щях да съм формовала
| БЪД.ПРЕД.ВР. В МИН., 1Л., ЕД.Ч., СР.Р. = щях да съм формовало
| БЪД.ПРЕД.ВР. В МИН., 1Л., МН.Ч. = щяхме да сме формовали
| БЪД.ПРЕД.ВР. В МИН., 2Л., ЕД.Ч., М.Р. = щеше да си формовал
| БЪД.ПРЕД.ВР. В МИН., 2Л., ЕД.Ч., Ж.Р. = щеше да си формовала
| БЪД.ПРЕД.ВР. В МИН., 2Л., ЕД.Ч., СР.Р. = щеше да си формовало
| БЪД.ПРЕД.ВР. В МИН., 2Л., МН.Ч. = щяхте да сте формовали
| БЪД.ПРЕД.ВР. В МИН., 3Л., ЕД.Ч., М.Р. = щеше да е формовал
| БЪД.ПРЕД.ВР. В МИН., 3Л., ЕД.Ч., Ж.Р. = щеше да е формовала
| БЪД.ПРЕД.ВР. В МИН., 3Л., ЕД.Ч., СР.Р. = щеше да е формовало
| БЪД.ПРЕД.ВР. В МИН., 3Л., МН.Ч. = щяха да са формовали
| ПР.НАКЛ., СЕГ.ВР., 1Л., ЕД.Ч., М.Р. = формовал съм
| ПР.НАКЛ., СЕГ.ВР., 1Л., ЕД.Ч., Ж.Р. = формовала съм
| ПР.НАКЛ., СЕГ.ВР., 1Л., ЕД.Ч., СР.Р. = формовало съм
| ПР.НАКЛ., СЕГ.ВР., 1Л., МН.Ч. = формовали сме
| ПР.НАКЛ., СЕГ.ВР., 2Л., ЕД.Ч., М.Р. = формовал си
| ПР.НАКЛ., СЕГ.ВР., 2Л., ЕД.Ч., Ж.Р. = формовала си
| ПР.НАКЛ., СЕГ.ВР., 2Л., ЕД.Ч., СР.Р. = формовало си
| ПР.НАКЛ., СЕГ.ВР., 2Л., МН.Ч. = формовали сте
| ПР.НАКЛ., СЕГ.ВР., 3Л., ЕД.Ч., М.Р. = формовал (е)
| ПР.НАКЛ., СЕГ.ВР., 3Л., ЕД.Ч., Ж.Р. = формовала (е)
| ПР.НАКЛ., СЕГ.ВР., 3Л., ЕД.Ч., СР.Р. = формовало (е)
| ПР.НАКЛ., СЕГ.ВР., 3Л., МН.Ч. = формовали (са)
| ПР.НАКЛ., МИН.СВ.ВР., 1Л., ЕД.Ч., М.Р. = формовал съм
| ПР.НАКЛ., МИН.СВ.ВР., 1Л., ЕД.Ч., Ж.Р. = формовала съм
| ПР.НАКЛ., МИН.СВ.ВР., 1Л., ЕД.Ч., СР.Р. = формовало съм
| ПР.НАКЛ., МИН.СВ.ВР., 1Л., МН.Ч. = формовали сме
| ПР.НАКЛ., МИН.СВ.ВР., 2Л., ЕД.Ч., М.Р. = формовал си
| ПР.НАКЛ., МИН.СВ.ВР., 2Л., ЕД.Ч., Ж.Р. = формовала си
| ПР.НАКЛ., МИН.СВ.ВР., 2Л., ЕД.Ч., СР.Р. = формовало си
| ПР.НАКЛ., МИН.СВ.ВР., 2Л., МН.Ч. = формовали сте
| ПР.НАКЛ., МИН.СВ.ВР., 3Л., ЕД.Ч., М.Р. = формовал (е)
| ПР.НАКЛ., МИН.СВ.ВР., 3Л., ЕД.Ч., Ж.Р. = формовала (е)
| ПР.НАКЛ., МИН.СВ.ВР., 3Л., ЕД.Ч., СР.Р. = формовало (е)
| ПР.НАКЛ., МИН.СВ.ВР., 3Л., МН.Ч. = формовали (са)
| ПР.НАКЛ., МИН.НЕОПР.ВР., 1Л., ЕД.Ч., М.Р. = бил съм формовал
| ПР.НАКЛ., МИН.НЕОПР.ВР., 1Л., ЕД.Ч., Ж.Р. = била съм формовала
| ПР.НАКЛ., МИН.НЕОПР.ВР., 1Л., ЕД.Ч., СР.Р. = било съм формовало
| ПР.НАКЛ., МИН.НЕОПР.ВР., 1Л., МН.Ч. = били сме формовали
| ПР.НАКЛ., МИН.НЕОПР.ВР., 2Л., ЕД.Ч., М.Р. = бил си формовал
| ПР.НАКЛ., МИН.НЕОПР.ВР., 2Л., ЕД.Ч., Ж.Р. = била си формовала
| ПР.НАКЛ., МИН.НЕОПР.ВР., 2Л., ЕД.Ч., СР.Р. = било си формовало
| ПР.НАКЛ., МИН.НЕОПР.ВР., 2Л., МН.Ч. = били сте формовали
| ПР.НАКЛ., МИН.НЕОПР.ВР., 3Л., ЕД.Ч., М.Р. = бил (е) формовал
| ПР.НАКЛ., МИН.НЕОПР.ВР., 3Л., ЕД.Ч., Ж.Р. = била (е) формовала
| ПР.НАКЛ., МИН.НЕОПР.ВР., 3Л., ЕД.Ч., СР.Р. = било (е) формовало
| ПР.НАКЛ., МИН.НЕОПР.ВР., 3Л., МН.Ч. = били (са) формовали
| ПР.НАКЛ., БЪД.ВР., 1Л., ЕД.Ч., М.Р. = щял съм да формовам
| ПР.НАКЛ., БЪД.ВР., 1Л., ЕД.Ч., Ж.Р. = щяла съм да формовам
| ПР.НАКЛ., БЪД.ВР., 1Л., ЕД.Ч., СР.Р. = щяло съм да формовам
| ПР.НАКЛ., БЪД.ВР., 1Л., МН.Ч. = щели сме да формоваме
| ПР.НАКЛ., БЪД.ВР., 2Л., ЕД.Ч., М.Р. = щял си да формоваш
| ПР.НАКЛ., БЪД.ВР., 2Л., ЕД.Ч., Ж.Р. = щяла си да формоваш
| ПР.НАКЛ., БЪД.ВР., 2Л., ЕД.Ч., СР.Р. = щяло си да формоваш
| ПР.НАКЛ., БЪД.ВР., 2Л., МН.Ч. = щели сте да формовате
| ПР.НАКЛ., БЪД.ВР., 3Л., ЕД.Ч., М.Р. = щял (е) да формова
| ПР.НАКЛ., БЪД.ВР., 3Л., ЕД.Ч., Ж.Р. = щяла (е) да формова
| ПР.НАКЛ., БЪД.ВР., 3Л., ЕД.Ч., СР.Р. = щяло (е) да формова
| ПР.НАКЛ., БЪД.ВР., 3Л., МН.Ч. = щели (са) да формоват
| ПР.НАКЛ., БЪД.ПРЕД.ВР., 1Л., ЕД.Ч., М.Р. = щял съм да съм формовал
| ПР.НАКЛ., БЪД.ПРЕД.ВР., 1Л., ЕД.Ч., Ж.Р. = щяла съм да съм формовала
| ПР.НАКЛ., БЪД.ПРЕД.ВР., 1Л., ЕД.Ч., СР.Р. = щяло съм да съм формовало
| ПР.НАКЛ., БЪД.ПРЕД.ВР., 1Л., МН.Ч. = щели сме да сме формовали
| ПР.НАКЛ., БЪД.ПРЕД.ВР., 2Л., ЕД.Ч., М.Р. = щял си да си формовал
| ПР.НАКЛ., БЪД.ПРЕД.ВР., 2Л., ЕД.Ч., Ж.Р. = щяла си да си формовала
| ПР.НАКЛ., БЪД.ПРЕД.ВР., 2Л., ЕД.Ч., СР.Р. = щяло си да си формовало
| ПР.НАКЛ., БЪД.ПРЕД.ВР., 2Л., МН.Ч. = щели сте да сте формовали
| ПР.НАКЛ., БЪД.ПРЕД.ВР., 3Л., ЕД.Ч., М.Р. = щял (е) да е формовал
| ПР.НАКЛ., БЪД.ПРЕД.ВР., 3Л., ЕД.Ч., Ж.Р. = щяла (е) да е формовала
| ПР.НАКЛ., БЪД.ПРЕД.ВР., 3Л., ЕД.Ч., СР.Р. = щяло (е) да е формовало
| ПР.НАКЛ., БЪД.ПРЕД.ВР., 3Л., МН.Ч. = щели (са) да са формовали
| УСЛОВНО НАКЛОНЕНИЕ, 1Л., ЕД.Ч., М.Р. = бих формовал
| УСЛОВНО НАКЛОНЕНИЕ, 1Л., ЕД.Ч., Ж.Р. = бих формовала
| УСЛОВНО НАКЛОНЕНИЕ, 1Л., ЕД.Ч., СР.Р. = бих формовало
| УСЛОВНО НАКЛОНЕНИЕ, 1Л., МН.Ч. = бихме формовали
| УСЛОВНО НАКЛОНЕНИЕ, 2Л., ЕД.Ч., М.Р. = би формовал
| УСЛОВНО НАКЛОНЕНИЕ, 2Л., ЕД.Ч., Ж.Р. = би формовала
| УСЛОВНО НАКЛОНЕНИЕ, 2Л., ЕД.Ч., СР.Р. = би формовало
| УСЛОВНО НАКЛОНЕНИЕ, 2Л., МН.Ч. = бихте формовали
| УСЛОВНО НАКЛОНЕНИЕ, 3Л., ЕД.Ч., М.Р. = би формовал
| УСЛОВНО НАКЛОНЕНИЕ, 3Л., ЕД.Ч., Ж.Р. = би формовала
| УСЛОВНО НАКЛОНЕНИЕ, 3Л., ЕД.Ч., СР.Р. = би формовало
| УСЛОВНО НАКЛОНЕНИЕ, 3Л., МН.Ч. = биха формовали
| ПОВЕЛИТЕЛНО НАКЛОНЕНИЕ, ЕД.Ч. = фор·мо·вай
| ПОВЕЛИТЕЛНО НАКЛОНЕНИЕ, МН.Ч. = фор·мо·вай·те
| МИН.СТРАД.ПРИЧ. М.Р. = фор·мо·ван
| МИН.СТРАД.ПРИЧ. М.Р. НЕПЪЛЕН ЧЛЕН = фор·мо·ва·ния
| МИН.СТРАД.ПРИЧ. М.Р. ПЪЛЕН ЧЛЕН = фор·мо·ва·ни·ят
| МИН.СТРАД.ПРИЧ. Ж.Р. = фор·мо·ва·на
| МИН.СТРАД.ПРИЧ. Ж.Р. ЧЛЕН = фор·мо·ва·на·та
| МИН.СТРАД.ПРИЧ. СР.Р. = фор·мо·ва·но
| МИН.СТРАД.ПРИЧ. СР.Р. ЧЛЕН = фор·мо·ва·но·то
| МИН.СТРАД.ПРИЧ. МН.Ч. = фор·мо·ва·ни
| МИН.СТРАД.ПРИЧ. МН.Ч. ЧЛЕН = фор·мо·ва·ни·те
| МИН.ДЕЯТ.СВ.ПРИЧ. М.Р. = фор·мо·вал
| МИН.ДЕЯТ.СВ.ПРИЧ. М.Р. НЕПЪЛЕН ЧЛЕН = фор·мо·ва·лия
| МИН.ДЕЯТ.СВ.ПРИЧ. М.Р. ПЪЛЕН ЧЛЕН = фор·мо·ва·ли·ят
| МИН.ДЕЯТ.СВ.ПРИЧ. Ж.Р. = фор·мо·ва·ла
| МИН.ДЕЯТ.СВ.ПРИЧ. Ж.Р. ЧЛЕН = фор·мо·ва·ла·та
| МИН.ДЕЯТ.СВ.ПРИЧ. СР.Р. = фор·мо·ва·ло
| МИН.ДЕЯТ.СВ.ПРИЧ. СР.Р. ЧЛЕН = фор·мо·ва·ло·то
| МИН.ДЕЯТ.СВ.ПРИЧ. МН.Ч. = фор·мо·ва·ли
| МИН.ДЕЯТ.СВ.ПРИЧ. МН.Ч. ЧЛЕН = фор·мо·ва·ли·те
| МИН.ДЕЯТ.НЕСВ.ПРИЧ. М.Р. = фор·мо·вал
| МИН.ДЕЯТ.НЕСВ.ПРИЧ. М.Р. НЕПЪЛЕН ЧЛЕН = фор·мо·ва·лия
| МИН.ДЕЯТ.НЕСВ.ПРИЧ. М.Р. ПЪЛЕН ЧЛЕН = фор·мо·ва·ли·ят
| МИН.ДЕЯТ.НЕСВ.ПРИЧ. Ж.Р. = фор·мо·ва·ла
| МИН.ДЕЯТ.НЕСВ.ПРИЧ. Ж.Р. ЧЛЕН = фор·мо·ва·ла·та
| МИН.ДЕЯТ.НЕСВ.ПРИЧ. СР.Р. = фор·мо·ва·ло
| МИН.ДЕЯТ.НЕСВ.ПРИЧ. СР.Р. ЧЛЕН = фор·мо·ва·ло·то
| МИН.ДЕЯТ.НЕСВ.ПРИЧ. МН.Ч. = фор·мо·ва·ли
| МИН.ДЕЯТ.НЕСВ.ПРИЧ. МН.Ч. ЧЛЕН = фор·мо·ва·ли·те
| СЕГ.ДЕЯТ.ПРИЧ. М.Р. = фор·мо·ващ
| СЕГ.ДЕЯТ.ПРИЧ. М.Р. НЕПЪЛЕН ЧЛЕН = фор·мо·ва·щия
| СЕГ.ДЕЯТ.ПРИЧ. М.Р. ПЪЛЕН ЧЛЕН = фор·мо·ва·щи·ят
| СЕГ.ДЕЯТ.ПРИЧ. Ж.Р. = фор·мо·ва·ща
| СЕГ.ДЕЯТ.ПРИЧ. Ж.Р. ЧЛЕН = фор·мо·ва·ща·та
| СЕГ.ДЕЯТ.ПРИЧ. СР.Р. = фор·мо·ва·що
| СЕГ.ДЕЯТ.ПРИЧ. СР.Р. ЧЛЕН = фор·мо·ва·що·то
| СЕГ.ДЕЯТ.ПРИЧ. МН.Ч. = фор·мо·ва·щи
| СЕГ.ДЕЯТ.ПРИЧ. МН.Ч. ЧЛЕН = фор·мо·ва·щи·те
| ДЕЕПРИЧАСТИЕ = фор·мо·вай·ки
| СКРИТИ ПРЕПРАТКИ = 
[[формовам]],
[[формоваш]],
[[формова]],
[[формоваме]],
[[формовате]],
[[формоват]],
[[формовах]],
[[формовахме]],
[[формовахте]],
[[формоваха]],
[[формоваше]],
[[формовай]],
[[формовайте]],
[[формовал]],
[[формовалия]],
[[формовалият]],
[[формовала]],
[[формовалата]],
[[формовало]],
[[формовалото]],
[[формовали]],
[[формовалите]],
[[формован]],
[[формования]],
[[формованият]],
[[формована]],
[[формованата]],
[[формовано]],
[[формованото]],
[[формовани]],
[[формованите]],
[[формоващ]],
[[формоващия]],
[[формоващият]],
[[формоваща]],
[[формоващата]],
[[формоващо]],
[[формоващото]],
[[формоващи]],
[[формоващите]],
[[формовайки]],
[[формовал съм]],
[[формовала съм]],
[[формовало съм]],
[[формовали сме]],
[[формовал си]],
[[формовала си]],
[[формовало си]],
[[формовали сте]],
[[формовал е]],
[[формовала е]],
[[формовало е]],
[[формовали са]],
[[бях формовал]],
[[бях формовала]],
[[бях формовало]],
[[бяхме формовали]],
[[беше формовал]],
[[беше формовала]],
[[беше формовало]],
[[бяхте формовали]],
[[бяха формовали]],
[[ще формовам]],
[[ще формоваме]],
[[ще формоваш]],
[[ще формовате]],
[[ще формова]],
[[ще формоват]],
[[ще съм формовал]],
[[ще съм формовала]],
[[ще съм формовало]],
[[ще сме формовали]],
[[ще си формовал]],
[[ще си формовала]],
[[ще си формовало]],
[[ще сте формовали]],
[[ще е формовал]],
[[ще е формовала]],
[[ще е формовало]],
[[ще са формовали]],
[[щях да формовам]],
[[щяхме да формоваме]],
[[щеше да формоваш]],
[[щяхте да формовате]],
[[щеше да формова]],
[[щяха да формоват]],
[[щях да съм формовал]],
[[щях да съм формовала]],
[[щях да съм формовало]],
[[щяхме да сме формовали]],
[[щеше да си формовал]],
[[щеше да си формовала]],
[[щеше да си формовало]],
[[щяхте да сте формовали]],
[[щеше да е формовал]],
[[щеше да е формовала]],
[[щеше да е формовало]],
[[щяха да са формовали]],
[[бил съм формовал]],
[[била съм формовала]],
[[било съм формовало]],
[[били сме формовали]],
[[бил си формовал]],
[[била си формовала]],
[[било си формовало]],
[[били сте формовали]],
[[бил е формовал]],
[[била е формовала]],
[[било е формовало]],
[[били са формовали]],
[[щял съм да формовам]],
[[щяла съм да формовам]],
[[щяло съм да формовам]],
[[щели сме да формоваме]],
[[щял си да формоваш]],
[[щяла си да формоваш]],
[[щяло си да формоваш]],
[[щели сте да формовате]],
[[щял да формова]],
[[щяла да формова]],
[[щяло да формова]],
[[щели да формоват]],
[[щял е да формова]],
[[щяла е да формова]],
[[щяло е да формова]],
[[щели са да формоват]],
[[щял съм да съм формовал]],
[[щяла съм да съм формовала]],
[[щяло съм да съм формовало]],
[[щели сме да сме формовали]],
[[щял си да си формовал]],
[[щяла си да си формовала]],
[[щяло си да си формовало]],
[[щели сте да сте формовали]],
[[щял да е формовал]],
[[щяла да е формовала]],
[[щяло да е формовало]],
[[щели да са формовали]],
[[щял е да е формовал]],
[[щяла е да е формовала]],
[[щяло е да е формовало]],
[[щели са да са формовали]],
[[бих формовал]],
[[бих формовала]],
[[бих формовало]],
[[бихме формовали]],
[[би формовал]],
[[би формовала]],
[[би формовало]],
[[бихте формовали]],
[[биха формовали]],
}}</text>
      <sha1>pldmpkos2b6bi55p5kme2338wb22v3y</sha1>
    </revision>
  </page>
  <page>
    <title>Шаблон:Словоформи/формообразувам</title>
    <ns>10</ns>
    <id>567874</id>
    <revision>
      <id>599854</id>
      <timestamp>2005-05-12T11:13:53Z</timestamp>
      <contributor>
        <username>Bgbot</username>
        <id>83</id>
      </contributor>
      <comment>Борислав: Шаблон със словоформи</comment>
      <model>wikitext</model>
      <format>text/x-wiki</format>
      <text bytes="25024" xml:space="preserve">{{Шаблон:Словоформи/Глагол|
  ОСНОВНА ФОРМА = формообразувам
| СЕГ.ВР., 1Л., ЕД.Ч. = фор·мо·об·ра·зу·вам
| СЕГ.ВР., 1Л., МН.Ч. = фор·мо·об·ра·зу·ва·ме
| СЕГ.ВР., 2Л., ЕД.Ч. = фор·мо·об·ра·зу·ваш
| СЕГ.ВР., 2Л., МН.Ч. = фор·мо·об·ра·зу·ва·те
| СЕГ.ВР., 3Л., ЕД.Ч. = фор·мо·об·ра·зу·ва
| СЕГ.ВР., 3Л., МН.Ч. = фор·мо·об·ра·зу·ват
| МИН.СВ.ВР., 1Л., ЕД.Ч. = фор·мо·об·ра·зу·вах
| МИН.СВ.ВР., 1Л., МН.Ч. = фор·мо·об·ра·зу·вах·ме
| МИН.СВ.ВР., 2Л., ЕД.Ч. = фор·мо·об·ра·зу·ва
| МИН.СВ.ВР., 2Л., МН.Ч. = фор·мо·об·ра·зу·вах·те
| МИН.СВ.ВР., 3Л., ЕД.Ч. = фор·мо·об·ра·зу·ва
| МИН.СВ.ВР., 3Л., МН.Ч. = фор·мо·об·ра·зу·ва·ха
| МИН.НЕСВ.ВР., 1Л., ЕД.Ч. = фор·мо·об·ра·зу·вах
| МИН.НЕСВ.ВР., 1Л., МН.Ч. = фор·мо·об·ра·зу·вах·ме
| МИН.НЕСВ.ВР., 2Л., ЕД.Ч. = фор·мо·об·ра·зу·ва·ше
| МИН.НЕСВ.ВР., 2Л., МН.Ч. = фор·мо·об·ра·зу·вах·те
| МИН.НЕСВ.ВР., 3Л., ЕД.Ч. = фор·мо·об·ра·зу·ва·ше
| МИН.НЕСВ.ВР., 3Л., МН.Ч. = фор·мо·об·ра·зу·ва·ха
| МИН.НЕОПР.ВР., 1Л., ЕД.Ч., М.Р. = формообразувал съм
| МИН.НЕОПР.ВР., 1Л., ЕД.Ч., Ж.Р. = формообразувала съм
| МИН.НЕОПР.ВР., 1Л., ЕД.Ч., СР.Р. = формообразувало съм
| МИН.НЕОПР.ВР., 1Л., МН.Ч. = формообразували сме
| МИН.НЕОПР.ВР., 2Л., ЕД.Ч., М.Р. = формообразувал си
| МИН.НЕОПР.ВР., 2Л., ЕД.Ч., Ж.Р. = формообразувала си
| МИН.НЕОПР.ВР., 2Л., ЕД.Ч., СР.Р. = формообразувало си
| МИН.НЕОПР.ВР., 2Л., МН.Ч. = формообразували сте
| МИН.НЕОПР.ВР., 3Л., ЕД.Ч., М.Р. = формообразувал е
| МИН.НЕОПР.ВР., 3Л., ЕД.Ч., Ж.Р. = формообразувала е
| МИН.НЕОПР.ВР., 3Л., ЕД.Ч., СР.Р. = формообразувало е
| МИН.НЕОПР.ВР., 3Л., МН.Ч. = формообразували са
| МИН.ПРЕД.ВР., 1Л., ЕД.Ч., М.Р. = бях формообразувал
| МИН.ПРЕД.ВР., 1Л., ЕД.Ч., Ж.Р. = бях формообразувала
| МИН.ПРЕД.ВР., 1Л., ЕД.Ч., СР.Р. = бях формообразувало
| МИН.ПРЕД.ВР., 1Л., МН.Ч. = бяхме формообразували
| МИН.ПРЕД.ВР., 2Л., ЕД.Ч., М.Р. = беше формообразувал
| МИН.ПРЕД.ВР., 2Л., ЕД.Ч., Ж.Р. = беше формообразувала
| МИН.ПРЕД.ВР., 2Л., ЕД.Ч., СР.Р. = беше формообразувало
| МИН.ПРЕД.ВР., 2Л., МН.Ч. = бяхте формообразували
| МИН.ПРЕД.ВР., 3Л., ЕД.Ч., М.Р. = беше формообразувал
| МИН.ПРЕД.ВР., 3Л., ЕД.Ч., Ж.Р. = беше формообразувала
| МИН.ПРЕД.ВР., 3Л., ЕД.Ч., СР.Р. = беше формообразувало
| МИН.ПРЕД.ВР., 3Л., МН.Ч. = бяха формообразували
| БЪД.ВР., 1Л., ЕД.Ч. = ще формообразувам
| БЪД.ВР., 1Л., МН.Ч. = ще формообразуваме
| БЪД.ВР., 2Л., ЕД.Ч. = ще формообразуваш
| БЪД.ВР., 2Л., МН.Ч. = ще формообразувате
| БЪД.ВР., 3Л., ЕД.Ч. = ще формообразува
| БЪД.ВР., 3Л., МН.Ч. = ще формообразуват
| БЪД.ПРЕД.ВР., 1Л., ЕД.Ч., М.Р. = ще съм формообразувал
| БЪД.ПРЕД.ВР., 1Л., ЕД.Ч., Ж.Р. = ще съм формообразувала
| БЪД.ПРЕД.ВР., 1Л., ЕД.Ч., СР.Р. = ще съм формообразувало
| БЪД.ПРЕД.ВР., 1Л., МН.Ч. = ще сме формообразували
| БЪД.ПРЕД.ВР., 2Л., ЕД.Ч., М.Р. = ще си формообразувал
| БЪД.ПРЕД.ВР., 2Л., ЕД.Ч., Ж.Р. = ще си формообразувала
| БЪД.ПРЕД.ВР., 2Л., ЕД.Ч., СР.Р. = ще си формообразувало
| БЪД.ПРЕД.ВР., 2Л., МН.Ч. = ще сте формообразували
| БЪД.ПРЕД.ВР., 3Л., ЕД.Ч., М.Р. = ще е формообразувал
| БЪД.ПРЕД.ВР., 3Л., ЕД.Ч., Ж.Р. = ще е формообразувала
| БЪД.ПРЕД.ВР., 3Л., ЕД.Ч., СР.Р. = ще е формообразувало
| БЪД.ПРЕД.ВР., 3Л., МН.Ч. = ще са формообразували
| БЪД.ВР. В МИН., 1Л., ЕД.Ч. = щях да формообразувам
| БЪД.ВР. В МИН., 1Л., МН.Ч. = щяхме да формообразуваме
| БЪД.ВР. В МИН., 2Л., ЕД.Ч. = щеше да формообразуваш
| БЪД.ВР. В МИН., 2Л., МН.Ч. = щяхте да формообразувате
| БЪД.ВР. В МИН., 3Л., ЕД.Ч. = щеше да формообразува
| БЪД.ВР. В МИН., 3Л., МН.Ч. = щяха да формообразуват
| БЪД.ПРЕД.ВР. В МИН., 1Л., ЕД.Ч., М.Р. = щях да съм формообразувал
| БЪД.ПРЕД.ВР. В МИН., 1Л., ЕД.Ч., Ж.Р. = щях да съм формообразувала
| БЪД.ПРЕД.ВР. В МИН., 1Л., ЕД.Ч., СР.Р. = щях да съм формообразувало
| БЪД.ПРЕД.ВР. В МИН., 1Л., МН.Ч. = щяхме да сме формообразували
| БЪД.ПРЕД.ВР. В МИН., 2Л., ЕД.Ч., М.Р. = щеше да си формообразувал
| БЪД.ПРЕД.ВР. В МИН., 2Л., ЕД.Ч., Ж.Р. = щеше да си формообразувала
| БЪД.ПРЕД.ВР. В МИН., 2Л., ЕД.Ч., СР.Р. = щеше да си формообразувало
| БЪД.ПРЕД.ВР. В МИН., 2Л., МН.Ч. = щяхте да сте формообразували
| БЪД.ПРЕД.ВР. В МИН., 3Л., ЕД.Ч., М.Р. = щеше да е формообразувал
| БЪД.ПРЕД.ВР. В МИН., 3Л., ЕД.Ч., Ж.Р. = щеше да е формообразувала
| БЪД.ПРЕД.ВР. В МИН., 3Л., ЕД.Ч., СР.Р. = щеше да е формообразувало
| БЪД.ПРЕД.ВР. В МИН., 3Л., МН.Ч. = щяха да са формообразували
| ПР.НАКЛ., СЕГ.ВР., 1Л., ЕД.Ч., М.Р. = формообразувал съм
| ПР.НАКЛ., СЕГ.ВР., 1Л., ЕД.Ч., Ж.Р. = формообразувала съм
| ПР.НАКЛ., СЕГ.ВР., 1Л., ЕД.Ч., СР.Р. = формообразувало съм
| ПР.НАКЛ., СЕГ.ВР., 1Л., МН.Ч. = формообразували сме
| ПР.НАКЛ., СЕГ.ВР., 2Л., ЕД.Ч., М.Р. = формообразувал си
| ПР.НАКЛ., СЕГ.ВР., 2Л., ЕД.Ч., Ж.Р. = формообразувала си
| ПР.НАКЛ., СЕГ.ВР., 2Л., ЕД.Ч., СР.Р. = формообразувало си
| ПР.НАКЛ., СЕГ.ВР., 2Л., МН.Ч. = формообразували сте
| ПР.НАКЛ., СЕГ.ВР., 3Л., ЕД.Ч., М.Р. = формообразувал (е)
| ПР.НАКЛ., СЕГ.ВР., 3Л., ЕД.Ч., Ж.Р. = формообразувала (е)
| ПР.НАКЛ., СЕГ.ВР., 3Л., ЕД.Ч., СР.Р. = формообразувало (е)
| ПР.НАКЛ., СЕГ.ВР., 3Л., МН.Ч. = формообразували (са)
| ПР.НАКЛ., МИН.СВ.ВР., 1Л., ЕД.Ч., М.Р. = формообразувал съм
| ПР.НАКЛ., МИН.СВ.ВР., 1Л., ЕД.Ч., Ж.Р. = формообразувала съм
| ПР.НАКЛ., МИН.СВ.ВР., 1Л., ЕД.Ч., СР.Р. = формообразувало съм
| ПР.НАКЛ., МИН.СВ.ВР., 1Л., МН.Ч. = формообразували сме
| ПР.НАКЛ., МИН.СВ.ВР., 2Л., ЕД.Ч., М.Р. = формообразувал си
| ПР.НАКЛ., МИН.СВ.ВР., 2Л., ЕД.Ч., Ж.Р. = формообразувала си
| ПР.НАКЛ., МИН.СВ.ВР., 2Л., ЕД.Ч., СР.Р. = формообразувало си
| ПР.НАКЛ., МИН.СВ.ВР., 2Л., МН.Ч. = формообразували сте
| ПР.НАКЛ., МИН.СВ.ВР., 3Л., ЕД.Ч., М.Р. = формообразувал (е)
| ПР.НАКЛ., МИН.СВ.ВР., 3Л., ЕД.Ч., Ж.Р. = формообразувала (е)
| ПР.НАКЛ., МИН.СВ.ВР., 3Л., ЕД.Ч., СР.Р. = формообразувало (е)
| ПР.НАКЛ., МИН.СВ.ВР., 3Л., МН.Ч. = формообразували (са)
| ПР.НАКЛ., МИН.НЕОПР.ВР., 1Л., ЕД.Ч., М.Р. = бил съм формообразувал
| ПР.НАКЛ., МИН.НЕОПР.ВР., 1Л., ЕД.Ч., Ж.Р. = била съм формообразувала
| ПР.НАКЛ., МИН.НЕОПР.ВР., 1Л., ЕД.Ч., СР.Р. = било съм формообразувало
| ПР.НАКЛ., МИН.НЕОПР.ВР., 1Л., МН.Ч. = били сме формообразували
| ПР.НАКЛ., МИН.НЕОПР.ВР., 2Л., ЕД.Ч., М.Р. = бил си формообразувал
| ПР.НАКЛ., МИН.НЕОПР.ВР., 2Л., ЕД.Ч., Ж.Р. = била си формообразувала
| ПР.НАКЛ., МИН.НЕОПР.ВР., 2Л., ЕД.Ч., СР.Р. = било си формообразувало
| ПР.НАКЛ., МИН.НЕОПР.ВР., 2Л., МН.Ч. = били сте формообразували
| ПР.НАКЛ., МИН.НЕОПР.ВР., 3Л., ЕД.Ч., М.Р. = бил (е) формообразувал
| ПР.НАКЛ., МИН.НЕОПР.ВР., 3Л., ЕД.Ч., Ж.Р. = била (е) формообразувала
| ПР.НАКЛ., МИН.НЕОПР.ВР., 3Л., ЕД.Ч., СР.Р. = било (е) формообразувало
| ПР.НАКЛ., МИН.НЕОПР.ВР., 3Л., МН.Ч. = били (са) формообразували
| ПР.НАКЛ., БЪД.ВР., 1Л., ЕД.Ч., М.Р. = щял съм да формообразувам
| ПР.НАКЛ., БЪД.ВР., 1Л., ЕД.Ч., Ж.Р. = щяла съм да формообразувам
| ПР.НАКЛ., БЪД.ВР., 1Л., ЕД.Ч., СР.Р. = щяло съм да формообразувам
| ПР.НАКЛ., БЪД.ВР., 1Л., МН.Ч. = щели сме да формообразуваме
| ПР.НАКЛ., БЪД.ВР., 2Л., ЕД.Ч., М.Р. = щял си да формообразуваш
| ПР.НАКЛ., БЪД.ВР., 2Л., ЕД.Ч., Ж.Р. = щяла си да формообразуваш
| ПР.НАКЛ., БЪД.ВР., 2Л., ЕД.Ч., СР.Р. = щяло си да формообразуваш
| ПР.НАКЛ., БЪД.ВР., 2Л., МН.Ч. = щели сте да формообразувате
| ПР.НАКЛ., БЪД.ВР., 3Л., ЕД.Ч., М.Р. = щял (е) да формообразува
| ПР.НАКЛ., БЪД.ВР., 3Л., ЕД.Ч., Ж.Р. = щяла (е) да формообразува
| ПР.НАКЛ., БЪД.ВР., 3Л., ЕД.Ч., СР.Р. = щяло (е) да формообразува
| ПР.НАКЛ., БЪД.ВР., 3Л., МН.Ч. = щели (са) да формообразуват
| ПР.НАКЛ., БЪД.ПРЕД.ВР., 1Л., ЕД.Ч., М.Р. = щял съм да съм формообразувал
| ПР.НАКЛ., БЪД.ПРЕД.ВР., 1Л., ЕД.Ч., Ж.Р. = щяла съм да съм формообразувала
| ПР.НАКЛ., БЪД.ПРЕД.ВР., 1Л., ЕД.Ч., СР.Р. = щяло съм да съм формообразувало
| ПР.НАКЛ., БЪД.ПРЕД.ВР., 1Л., МН.Ч. = щели сме да сме формообразували
| ПР.НАКЛ., БЪД.ПРЕД.ВР., 2Л., ЕД.Ч., М.Р. = щял си да си формообразувал
| ПР.НАКЛ., БЪД.ПРЕД.ВР., 2Л., ЕД.Ч., Ж.Р. = щяла си да си формообразувала
| ПР.НАКЛ., БЪД.ПРЕД.ВР., 2Л., ЕД.Ч., СР.Р. = щяло си да си формообразувало
| ПР.НАКЛ., БЪД.ПРЕД.ВР., 2Л., МН.Ч. = щели сте да сте формообразували
| ПР.НАКЛ., БЪД.ПРЕД.ВР., 3Л., ЕД.Ч., М.Р. = щял (е) да е формообразувал
| ПР.НАКЛ., БЪД.ПРЕД.ВР., 3Л., ЕД.Ч., Ж.Р. = щяла (е) да е формообразувала
| ПР.НАКЛ., БЪД.ПРЕД.ВР., 3Л., ЕД.Ч., СР.Р. = щяло (е) да е формообразувало
| ПР.НАКЛ., БЪД.ПРЕД.ВР., 3Л., МН.Ч. = щели (са) да са формообразували
| УСЛОВНО НАКЛОНЕНИЕ, 1Л., ЕД.Ч., М.Р. = бих формообразувал
| УСЛОВНО НАКЛОНЕНИЕ, 1Л., ЕД.Ч., Ж.Р. = бих формообразувала
| УСЛОВНО НАКЛОНЕНИЕ, 1Л., ЕД.Ч., СР.Р. = бих формообразувало
| УСЛОВНО НАКЛОНЕНИЕ, 1Л., МН.Ч. = бихме формообразували
| УСЛОВНО НАКЛОНЕНИЕ, 2Л., ЕД.Ч., М.Р. = би формообразувал
| УСЛОВНО НАКЛОНЕНИЕ, 2Л., ЕД.Ч., Ж.Р. = би формообразувала
| УСЛОВНО НАКЛОНЕНИЕ, 2Л., ЕД.Ч., СР.Р. = би формообразувало
| УСЛОВНО НАКЛОНЕНИЕ, 2Л., МН.Ч. = бихте формообразували
| УСЛОВНО НАКЛОНЕНИЕ, 3Л., ЕД.Ч., М.Р. = би формообразувал
| УСЛОВНО НАКЛОНЕНИЕ, 3Л., ЕД.Ч., Ж.Р. = би формообразувала
| УСЛОВНО НАКЛОНЕНИЕ, 3Л., ЕД.Ч., СР.Р. = би формообразувало
| УСЛОВНО НАКЛОНЕНИЕ, 3Л., МН.Ч. = биха формообразували
| ПОВЕЛИТЕЛНО НАКЛОНЕНИЕ, ЕД.Ч. = фор·мо·об·ра·зу·вай
| ПОВЕЛИТЕЛНО НАКЛОНЕНИЕ, МН.Ч. = фор·мо·об·ра·зу·вай·те
| МИН.СТРАД.ПРИЧ. М.Р. = фор·мо·об·ра·зу·ван
| МИН.СТРАД.ПРИЧ. М.Р. НЕПЪЛЕН ЧЛЕН = фор·мо·об·ра·зу·ва·ния
| МИН.СТРАД.ПРИЧ. М.Р. ПЪЛЕН ЧЛЕН = фор·мо·об·ра·зу·ва·ни·ят
| МИН.СТРАД.ПРИЧ. Ж.Р. = фор·мо·об·ра·зу·ва·на
| МИН.СТРАД.ПРИЧ. Ж.Р. ЧЛЕН = фор·мо·об·ра·зу·ва·на·та
| МИН.СТРАД.ПРИЧ. СР.Р. = фор·мо·об·ра·зу·ва·но
| МИН.СТРАД.ПРИЧ. СР.Р. ЧЛЕН = фор·мо·об·ра·зу·ва·но·то
| МИН.СТРАД.ПРИЧ. МН.Ч. = фор·мо·об·ра·зу·ва·ни
| МИН.СТРАД.ПРИЧ. МН.Ч. ЧЛЕН = фор·мо·об·ра·зу·ва·ни·те
| МИН.ДЕЯТ.СВ.ПРИЧ. М.Р. = фор·мо·об·ра·зу·вал
| МИН.ДЕЯТ.СВ.ПРИЧ. М.Р. НЕПЪЛЕН ЧЛЕН = фор·мо·об·ра·зу·ва·лия
| МИН.ДЕЯТ.СВ.ПРИЧ. М.Р. ПЪЛЕН ЧЛЕН = фор·мо·об·ра·зу·ва·ли·ят
| МИН.ДЕЯТ.СВ.ПРИЧ. Ж.Р. = фор·мо·об·ра·зу·ва·ла
| МИН.ДЕЯТ.СВ.ПРИЧ. Ж.Р. ЧЛЕН = фор·мо·об·ра·зу·ва·ла·та
| МИН.ДЕЯТ.СВ.ПРИЧ. СР.Р. = фор·мо·об·ра·зу·ва·ло
| МИН.ДЕЯТ.СВ.ПРИЧ. СР.Р. ЧЛЕН = фор·мо·об·ра·зу·ва·ло·то
| МИН.ДЕЯТ.СВ.ПРИЧ. МН.Ч. = фор·мо·об·ра·зу·ва·ли
| МИН.ДЕЯТ.СВ.ПРИЧ. МН.Ч. ЧЛЕН = фор·мо·об·ра·зу·ва·ли·те
| МИН.ДЕЯТ.НЕСВ.ПРИЧ. М.Р. = фор·мо·об·ра·зу·вал
| МИН.ДЕЯТ.НЕСВ.ПРИЧ. М.Р. НЕПЪЛЕН ЧЛЕН = фор·мо·об·ра·зу·ва·лия
| МИН.ДЕЯТ.НЕСВ.ПРИЧ. М.Р. ПЪЛЕН ЧЛЕН = фор·мо·об·ра·зу·ва·ли·ят
| МИН.ДЕЯТ.НЕСВ.ПРИЧ. Ж.Р. = фор·мо·об·ра·зу·ва·ла
| МИН.ДЕЯТ.НЕСВ.ПРИЧ. Ж.Р. ЧЛЕН = фор·мо·об·ра·зу·ва·ла·та
| МИН.ДЕЯТ.НЕСВ.ПРИЧ. СР.Р. = фор·мо·об·ра·зу·ва·ло
| МИН.ДЕЯТ.НЕСВ.ПРИЧ. СР.Р. ЧЛЕН = фор·мо·об·ра·зу·ва·ло·то
| МИН.ДЕЯТ.НЕСВ.ПРИЧ. МН.Ч. = фор·мо·об·ра·зу·ва·ли
| МИН.ДЕЯТ.НЕСВ.ПРИЧ. МН.Ч. ЧЛЕН = фор·мо·об·ра·зу·ва·ли·те
| СЕГ.ДЕЯТ.ПРИЧ. М.Р. = фор·мо·об·ра·зу·ващ
| СЕГ.ДЕЯТ.ПРИЧ. М.Р. НЕПЪЛЕН ЧЛЕН = фор·мо·об·ра·зу·ва·щия
| СЕГ.ДЕЯТ.ПРИЧ. М.Р. ПЪЛЕН ЧЛЕН = фор·мо·об·ра·зу·ва·щи·ят
| СЕГ.ДЕЯТ.ПРИЧ. Ж.Р. = фор·мо·об·ра·зу·ва·ща
| СЕГ.ДЕЯТ.ПРИЧ. Ж.Р. ЧЛЕН = фор·мо·об·ра·зу·ва·ща·та
| СЕГ.ДЕЯТ.ПРИЧ. СР.Р. = фор·мо·об·ра·зу·ва·що
| СЕГ.ДЕЯТ.ПРИЧ. СР.Р. ЧЛЕН = фор·мо·об·ра·зу·ва·що·то
| СЕГ.ДЕЯТ.ПРИЧ. МН.Ч. = фор·мо·об·ра·зу·ва·щи
| СЕГ.ДЕЯТ.ПРИЧ. МН.Ч. ЧЛЕН = фор·мо·об·ра·зу·ва·щи·те
| ДЕЕПРИЧАСТИЕ = фор·мо·об·ра·зу·вай·ки
| СКРИТИ ПРЕПРАТКИ = 
[[формообразувам]],
[[формообразуваш]],
[[формообразува]],
[[формообразуваме]],
[[формообразувате]],
[[формообразуват]],
[[формообразувах]],
[[формообразувахме]],
[[формообразувахте]],
[[формообразуваха]],
[[формообразуваше]],
[[формообразувай]],
[[формообразувайте]],
[[формообразувал]],
[[формообразувалия]],
[[формообразувалият]],
[[формообразувала]],
[[формообразувалата]],
[[формообразувало]],
[[формообразувалото]],
[[формообразували]],
[[формообразувалите]],
[[формообразуван]],
[[формообразувания]],
[[формообразуваният]],
[[формообразувана]],
[[формообразуваната]],
[[формообразувано]],
[[формообразуваното]],
[[формообразувани]],
[[формообразуваните]],
[[формообразуващ]],
[[формообразуващия]],
[[формообразуващият]],
[[формообразуваща]],
[[формообразуващата]],
[[формообразуващо]],
[[формообразуващото]],
[[формообразуващи]],
[[формообразуващите]],
[[формообразувайки]],
[[формообразувал съм]],
[[формообразувала съм]],
[[формообразувало съм]],
[[формообразували сме]],
[[формообразувал си]],
[[формообразувала си]],
[[формообразувало си]],
[[формообразували сте]],
[[формообразувал е]],
[[формообразувала е]],
[[формообразувало е]],
[[формообразували са]],
[[бях формообразувал]],
[[бях формообразувала]],
[[бях формообразувало]],
[[бяхме формообразували]],
[[беше формообразувал]],
[[беше формообразувала]],
[[беше формообразувало]],
[[бяхте формообразували]],
[[бяха формообразували]],
[[ще формообразувам]],
[[ще формообразуваме]],
[[ще формообразуваш]],
[[ще формообразувате]],
[[ще формообразува]],
[[ще формообразуват]],
[[ще съм формообразувал]],
[[ще съм формообразувала]],
[[ще съм формообразувало]],
[[ще сме формообразували]],
[[ще си формообразувал]],
[[ще си формообразувала]],
[[ще си формообразувало]],
[[ще сте формообразували]],
[[ще е формообразувал]],
[[ще е формообразувала]],
[[ще е формообразувало]],
[[ще са формообразували]],
[[щях да формообразувам]],
[[щяхме да формообразуваме]],
[[щеше да формообразуваш]],
[[щяхте да формообразувате]],
[[щеше да формообразува]],
[[щяха да формообразуват]],
[[щях да съм формообразувал]],
[[щях да съм формообразувала]],
[[щях да съм формообразувало]],
[[щяхме да сме формообразували]],
[[щеше да си формообразувал]],
[[щеше да си формообразувала]],
[[щеше да си формообразувало]],
[[щяхте да сте формообразували]],
[[щеше да е формообразувал]],
[[щеше да е формообразувала]],
[[щеше да е формообразувало]],
[[щяха да са формообразували]],
[[бил съм формообразувал]],
[[била съм формообразувала]],
[[било съм формообразувало]],
[[били сме формообразували]],
[[бил си формообразувал]],
[[била си формообразувала]],
[[било си формообразувало]],
[[били сте формообразували]],
[[бил е формообразувал]],
[[била е формообразувала]],
[[било е формообразувало]],
[[били са формообразували]],
[[щял съм да формообразувам]],
[[щяла съм да формообразувам]],
[[щяло съм да формообразувам]],
[[щели сме да формообразуваме]],
[[щял си да формообразуваш]],
[[щяла си да формообразуваш]],
[[щяло си да формообразуваш]],
[[щели сте да формообразувате]],
[[щял да формообразува]],
[[щяла да формообразува]],
[[щяло да формообразува]],
[[щели да формообразуват]],
[[щял е да формообразува]],
[[щяла е да формообразува]],
[[щяло е да формообразува]],
[[щели са да формообразуват]],
[[щял съм да съм формообразувал]],
[[щяла съм да съм формообразувала]],
[[щяло съм да съм формообразувало]],
[[щели сме да сме формообразували]],
[[щял си да си формообразувал]],
[[щяла си да си формообразувала]],
[[щяло си да си формообразувало]],
[[щели сте да сте формообразували]],
[[щял да е формообразувал]],
[[щяла да е формообразувала]],
[[щяло да е формообразувало]],
[[щели да са формообразували]],
[[щял е да е формообразувал]],
[[щяла е да е формообразувала]],
[[щяло е да е формообразувало]],
[[щели са да са формообразували]],
[[бих формообразувал]],
[[бих формообразувала]],
[[бих формообразувало]],
[[бихме формообразували]],
[[би формообразувал]],
[[би формообразувала]],
[[би формообразувало]],
[[бихте формообразували]],
[[биха формообразували]],
}}</text>
      <sha1>mdjlr6pjrb9ya58l234934lr4dpab4h</sha1>
    </revision>
  </page>
  <page>
    <title>Шаблон:Словоформи/формувам</title>
    <ns>10</ns>
    <id>567885</id>
    <revision>
      <id>599865</id>
      <timestamp>2005-05-12T11:14:15Z</timestamp>
      <contributor>
        <username>Bgbot</username>
        <id>83</id>
      </contributor>
      <comment>Борислав: Шаблон със словоформи</comment>
      <model>wikitext</model>
      <format>text/x-wiki</format>
      <text bytes="20590" xml:space="preserve">{{Шаблон:Словоформи/Глагол|
  ОСНОВНА ФОРМА = формувам
| СЕГ.ВР., 1Л., ЕД.Ч. = фор·му·вам
| СЕГ.ВР., 1Л., МН.Ч. = фор·му·ва·ме
| СЕГ.ВР., 2Л., ЕД.Ч. = фор·му·ваш
| СЕГ.ВР., 2Л., МН.Ч. = фор·му·ва·те
| СЕГ.ВР., 3Л., ЕД.Ч. = фор·му·ва
| СЕГ.ВР., 3Л., МН.Ч. = фор·му·ват
| МИН.СВ.ВР., 1Л., ЕД.Ч. = фор·му·вах
| МИН.СВ.ВР., 1Л., МН.Ч. = фор·му·вах·ме
| МИН.СВ.ВР., 2Л., ЕД.Ч. = фор·му·ва
| МИН.СВ.ВР., 2Л., МН.Ч. = фор·му·вах·те
| МИН.СВ.ВР., 3Л., ЕД.Ч. = фор·му·ва
| МИН.СВ.ВР., 3Л., МН.Ч. = фор·му·ва·ха
| МИН.НЕСВ.ВР., 1Л., ЕД.Ч. = фор·му·вах
| МИН.НЕСВ.ВР., 1Л., МН.Ч. = фор·му·вах·ме
| МИН.НЕСВ.ВР., 2Л., ЕД.Ч. = фор·му·ва·ше
| МИН.НЕСВ.ВР., 2Л., МН.Ч. = фор·му·вах·те
| МИН.НЕСВ.ВР., 3Л., ЕД.Ч. = фор·му·ва·ше
| МИН.НЕСВ.ВР., 3Л., МН.Ч. = фор·му·ва·ха
| МИН.НЕОПР.ВР., 1Л., ЕД.Ч., М.Р. = формувал съм
| МИН.НЕОПР.ВР., 1Л., ЕД.Ч., Ж.Р. = формувала съм
| МИН.НЕОПР.ВР., 1Л., ЕД.Ч., СР.Р. = формувало съм
| МИН.НЕОПР.ВР., 1Л., МН.Ч. = формували сме
| МИН.НЕОПР.ВР., 2Л., ЕД.Ч., М.Р. = формувал си
| МИН.НЕОПР.ВР., 2Л., ЕД.Ч., Ж.Р. = формувала си
| МИН.НЕОПР.ВР., 2Л., ЕД.Ч., СР.Р. = формувало си
| МИН.НЕОПР.ВР., 2Л., МН.Ч. = формували сте
| МИН.НЕОПР.ВР., 3Л., ЕД.Ч., М.Р. = формувал е
| МИН.НЕОПР.ВР., 3Л., ЕД.Ч., Ж.Р. = формувала е
| МИН.НЕОПР.ВР., 3Л., ЕД.Ч., СР.Р. = формувало е
| МИН.НЕОПР.ВР., 3Л., МН.Ч. = формували са
| МИН.ПРЕД.ВР., 1Л., ЕД.Ч., М.Р. = бях формувал
| МИН.ПРЕД.ВР., 1Л., ЕД.Ч., Ж.Р. = бях формувала
| МИН.ПРЕД.ВР., 1Л., ЕД.Ч., СР.Р. = бях формувало
| МИН.ПРЕД.ВР., 1Л., МН.Ч. = бяхме формували
| МИН.ПРЕД.ВР., 2Л., ЕД.Ч., М.Р. = беше формувал
| МИН.ПРЕД.ВР., 2Л., ЕД.Ч., Ж.Р. = беше формувала
| МИН.ПРЕД.ВР., 2Л., ЕД.Ч., СР.Р. = беше формувало
| МИН.ПРЕД.ВР., 2Л., МН.Ч. = бяхте формували
| МИН.ПРЕД.ВР., 3Л., ЕД.Ч., М.Р. = беше формувал
| МИН.ПРЕД.ВР., 3Л., ЕД.Ч., Ж.Р. = беше формувала
| МИН.ПРЕД.ВР., 3Л., ЕД.Ч., СР.Р. = беше формувало
| МИН.ПРЕД.ВР., 3Л., МН.Ч. = бяха формували
| БЪД.ВР., 1Л., ЕД.Ч. = ще формувам
| БЪД.ВР., 1Л., МН.Ч. = ще формуваме
| БЪД.ВР., 2Л., ЕД.Ч. = ще формуваш
| БЪД.ВР., 2Л., МН.Ч. = ще формувате
| БЪД.ВР., 3Л., ЕД.Ч. = ще формува
| БЪД.ВР., 3Л., МН.Ч. = ще формуват
| БЪД.ПРЕД.ВР., 1Л., ЕД.Ч., М.Р. = ще съм формувал
| БЪД.ПРЕД.ВР., 1Л., ЕД.Ч., Ж.Р. = ще съм формувала
| БЪД.ПРЕД.ВР., 1Л., ЕД.Ч., СР.Р. = ще съм формувало
| БЪД.ПРЕД.ВР., 1Л., МН.Ч. = ще сме формували
| БЪД.ПРЕД.ВР., 2Л., ЕД.Ч., М.Р. = ще си формувал
| БЪД.ПРЕД.ВР., 2Л., ЕД.Ч., Ж.Р. = ще си формувала
| БЪД.ПРЕД.ВР., 2Л., ЕД.Ч., СР.Р. = ще си формувало
| БЪД.ПРЕД.ВР., 2Л., МН.Ч. = ще сте формували
| БЪД.ПРЕД.ВР., 3Л., ЕД.Ч., М.Р. = ще е формувал
| БЪД.ПРЕД.ВР., 3Л., ЕД.Ч., Ж.Р. = ще е формувала
| БЪД.ПРЕД.ВР., 3Л., ЕД.Ч., СР.Р. = ще е формувало
| БЪД.ПРЕД.ВР., 3Л., МН.Ч. = ще са формували
| БЪД.ВР. В МИН., 1Л., ЕД.Ч. = щях да формувам
| БЪД.ВР. В МИН., 1Л., МН.Ч. = щяхме да формуваме
| БЪД.ВР. В МИН., 2Л., ЕД.Ч. = щеше да формуваш
| БЪД.ВР. В МИН., 2Л., МН.Ч. = щяхте да формувате
| БЪД.ВР. В МИН., 3Л., ЕД.Ч. = щеше да формува
| БЪД.ВР. В МИН., 3Л., МН.Ч. = щяха да формуват
| БЪД.ПРЕД.ВР. В МИН., 1Л., ЕД.Ч., М.Р. = щях да съм формувал
| БЪД.ПРЕД.ВР. В МИН., 1Л., ЕД.Ч., Ж.Р. = щях да съм формувала
| БЪД.ПРЕД.ВР. В МИН., 1Л., ЕД.Ч., СР.Р. = щях да съм формувало
| БЪД.ПРЕД.ВР. В МИН., 1Л., МН.Ч. = щяхме да сме формували
| БЪД.ПРЕД.ВР. В МИН., 2Л., ЕД.Ч., М.Р. = щеше да си формувал
| БЪД.ПРЕД.ВР. В МИН., 2Л., ЕД.Ч., Ж.Р. = щеше да си формувала
| БЪД.ПРЕД.ВР. В МИН., 2Л., ЕД.Ч., СР.Р. = щеше да си формувало
| БЪД.ПРЕД.ВР. В МИН., 2Л., МН.Ч. = щяхте да сте формували
| БЪД.ПРЕД.ВР. В МИН., 3Л., ЕД.Ч., М.Р. = щеше да е формувал
| БЪД.ПРЕД.ВР. В МИН., 3Л., ЕД.Ч., Ж.Р. = щеше да е формувала
| БЪД.ПРЕД.ВР. В МИН., 3Л., ЕД.Ч., СР.Р. = щеше да е формувало
| БЪД.ПРЕД.ВР. В МИН., 3Л., МН.Ч. = щяха да са формували
| ПР.НАКЛ., СЕГ.ВР., 1Л., ЕД.Ч., М.Р. = формувал съм
| ПР.НАКЛ., СЕГ.ВР., 1Л., ЕД.Ч., Ж.Р. = формувала съм
| ПР.НАКЛ., СЕГ.ВР., 1Л., ЕД.Ч., СР.Р. = формувало съм
| ПР.НАКЛ., СЕГ.ВР., 1Л., МН.Ч. = формували сме
| ПР.НАКЛ., СЕГ.ВР., 2Л., ЕД.Ч., М.Р. = формувал си
| ПР.НАКЛ., СЕГ.ВР., 2Л., ЕД.Ч., Ж.Р. = формувала си
| ПР.НАКЛ., СЕГ.ВР., 2Л., ЕД.Ч., СР.Р. = формувало си
| ПР.НАКЛ., СЕГ.ВР., 2Л., МН.Ч. = формували сте
| ПР.НАКЛ., СЕГ.ВР., 3Л., ЕД.Ч., М.Р. = формувал (е)
| ПР.НАКЛ., СЕГ.ВР., 3Л., ЕД.Ч., Ж.Р. = формувала (е)
| ПР.НАКЛ., СЕГ.ВР., 3Л., ЕД.Ч., СР.Р. = формувало (е)
| ПР.НАКЛ., СЕГ.ВР., 3Л., МН.Ч. = формували (са)
| ПР.НАКЛ., МИН.СВ.ВР., 1Л., ЕД.Ч., М.Р. = формувал съм
| ПР.НАКЛ., МИН.СВ.ВР., 1Л., ЕД.Ч., Ж.Р. = формувала съм
| ПР.НАКЛ., МИН.СВ.ВР., 1Л., ЕД.Ч., СР.Р. = формувало съм
| ПР.НАКЛ., МИН.СВ.ВР., 1Л., МН.Ч. = формували сме
| ПР.НАКЛ., МИН.СВ.ВР., 2Л., ЕД.Ч., М.Р. = формувал си
| ПР.НАКЛ., МИН.СВ.ВР., 2Л., ЕД.Ч., Ж.Р. = формувала си
| ПР.НАКЛ., МИН.СВ.ВР., 2Л., ЕД.Ч., СР.Р. = формувало си
| ПР.НАКЛ., МИН.СВ.ВР., 2Л., МН.Ч. = формували сте
| ПР.НАКЛ., МИН.СВ.ВР., 3Л., ЕД.Ч., М.Р. = формувал (е)
| ПР.НАКЛ., МИН.СВ.ВР., 3Л., ЕД.Ч., Ж.Р. = формувала (е)
| ПР.НАКЛ., МИН.СВ.ВР., 3Л., ЕД.Ч., СР.Р. = формувало (е)
| ПР.НАКЛ., МИН.СВ.ВР., 3Л., МН.Ч. = формували (са)
| ПР.НАКЛ., МИН.НЕОПР.ВР., 1Л., ЕД.Ч., М.Р. = бил съм формувал
| ПР.НАКЛ., МИН.НЕОПР.ВР., 1Л., ЕД.Ч., Ж.Р. = била съм формувала
| ПР.НАКЛ., МИН.НЕОПР.ВР., 1Л., ЕД.Ч., СР.Р. = било съм формувало
| ПР.НАКЛ., МИН.НЕОПР.ВР., 1Л., МН.Ч. = били сме формували
| ПР.НАКЛ., МИН.НЕОПР.ВР., 2Л., ЕД.Ч., М.Р. = бил си формувал
| ПР.НАКЛ., МИН.НЕОПР.ВР., 2Л., ЕД.Ч., Ж.Р. = била си формувала
| ПР.НАКЛ., МИН.НЕОПР.ВР., 2Л., ЕД.Ч., СР.Р. = било си формувало
| ПР.НАКЛ., МИН.НЕОПР.ВР., 2Л., МН.Ч. = били сте формували
| ПР.НАКЛ., МИН.НЕОПР.ВР., 3Л., ЕД.Ч., М.Р. = бил (е) формувал
| ПР.НАКЛ., МИН.НЕОПР.ВР., 3Л., ЕД.Ч., Ж.Р. = била (е) формувала
| ПР.НАКЛ., МИН.НЕОПР.ВР., 3Л., ЕД.Ч., СР.Р. = било (е) формувало
| ПР.НАКЛ., МИН.НЕОПР.ВР., 3Л., МН.Ч. = били (са) формували
| ПР.НАКЛ., БЪД.ВР., 1Л., ЕД.Ч., М.Р. = щял съм да формувам
| ПР.НАКЛ., БЪД.ВР., 1Л., ЕД.Ч., Ж.Р. = щяла съм да формувам
| ПР.НАКЛ., БЪД.ВР., 1Л., ЕД.Ч., СР.Р. = щяло съм да формувам
| ПР.НАКЛ., БЪД.ВР., 1Л., МН.Ч. = щели сме да формуваме
| ПР.НАКЛ., БЪД.ВР., 2Л., ЕД.Ч., М.Р. = щял си да формуваш
| ПР.НАКЛ., БЪД.ВР., 2Л., ЕД.Ч., Ж.Р. = щяла си да формуваш
| ПР.НАКЛ., БЪД.ВР., 2Л., ЕД.Ч., СР.Р. = щяло си да формуваш
| ПР.НАКЛ., БЪД.ВР., 2Л., МН.Ч. = щели сте да формувате
| ПР.НАКЛ., БЪД.ВР., 3Л., ЕД.Ч., М.Р. = щял (е) да формува
| ПР.НАКЛ., БЪД.ВР., 3Л., ЕД.Ч., Ж.Р. = щяла (е) да формува
| ПР.НАКЛ., БЪД.ВР., 3Л., ЕД.Ч., СР.Р. = щяло (е) да формува
| ПР.НАКЛ., БЪД.ВР., 3Л., МН.Ч. = щели (са) да формуват
| ПР.НАКЛ., БЪД.ПРЕД.ВР., 1Л., ЕД.Ч., М.Р. = щял съм да съм формувал
| ПР.НАКЛ., БЪД.ПРЕД.ВР., 1Л., ЕД.Ч., Ж.Р. = щяла съм да съм формувала
| ПР.НАКЛ., БЪД.ПРЕД.ВР., 1Л., ЕД.Ч., СР.Р. = щяло съм да съм формувало
| ПР.НАКЛ., БЪД.ПРЕД.ВР., 1Л., МН.Ч. = щели сме да сме формували
| ПР.НАКЛ., БЪД.ПРЕД.ВР., 2Л., ЕД.Ч., М.Р. = щял си да си формувал
| ПР.НАКЛ., БЪД.ПРЕД.ВР., 2Л., ЕД.Ч., Ж.Р. = щяла си да си формувала
| ПР.НАКЛ., БЪД.ПРЕД.ВР., 2Л., ЕД.Ч., СР.Р. = щяло си да си формувало
| ПР.НАКЛ., БЪД.ПРЕД.ВР., 2Л., МН.Ч. = щели сте да сте формували
| ПР.НАКЛ., БЪД.ПРЕД.ВР., 3Л., ЕД.Ч., М.Р. = щял (е) да е формувал
| ПР.НАКЛ., БЪД.ПРЕД.ВР., 3Л., ЕД.Ч., Ж.Р. = щяла (е) да е формувала
| ПР.НАКЛ., БЪД.ПРЕД.ВР., 3Л., ЕД.Ч., СР.Р. = щяло (е) да е формувало
| ПР.НАКЛ., БЪД.ПРЕД.ВР., 3Л., МН.Ч. = щели (са) да са формували
| УСЛОВНО НАКЛОНЕНИЕ, 1Л., ЕД.Ч., М.Р. = бих формувал
| УСЛОВНО НАКЛОНЕНИЕ, 1Л., ЕД.Ч., Ж.Р. = бих формувала
| УСЛОВНО НАКЛОНЕНИЕ, 1Л., ЕД.Ч., СР.Р. = бих формувало
| УСЛОВНО НАКЛОНЕНИЕ, 1Л., МН.Ч. = бихме формували
| УСЛОВНО НАКЛОНЕНИЕ, 2Л., ЕД.Ч., М.Р. = би формувал
| УСЛОВНО НАКЛОНЕНИЕ, 2Л., ЕД.Ч., Ж.Р. = би формувала
| УСЛОВНО НАКЛОНЕНИЕ, 2Л., ЕД.Ч., СР.Р. = би формувало
| УСЛОВНО НАКЛОНЕНИЕ, 2Л., МН.Ч. = бихте формували
| УСЛОВНО НАКЛОНЕНИЕ, 3Л., ЕД.Ч., М.Р. = би формувал
| УСЛОВНО НАКЛОНЕНИЕ, 3Л., ЕД.Ч., Ж.Р. = би формувала
| УСЛОВНО НАКЛОНЕНИЕ, 3Л., ЕД.Ч., СР.Р. = би формувало
| УСЛОВНО НАКЛОНЕНИЕ, 3Л., МН.Ч. = биха формували
| ПОВЕЛИТЕЛНО НАКЛОНЕНИЕ, ЕД.Ч. = фор·му·вай
| ПОВЕЛИТЕЛНО НАКЛОНЕНИЕ, МН.Ч. = фор·му·вай·те
| МИН.СТРАД.ПРИЧ. М.Р. = фор·му·ван
| МИН.СТРАД.ПРИЧ. М.Р. НЕПЪЛЕН ЧЛЕН = фор·му·ва·ния
| МИН.СТРАД.ПРИЧ. М.Р. ПЪЛЕН ЧЛЕН = фор·му·ва·ни·ят
| МИН.СТРАД.ПРИЧ. Ж.Р. = фор·му·ва·на
| МИН.СТРАД.ПРИЧ. Ж.Р. ЧЛЕН = фор·му·ва·на·та
| МИН.СТРАД.ПРИЧ. СР.Р. = фор·му·ва·но
| МИН.СТРАД.ПРИЧ. СР.Р. ЧЛЕН = фор·му·ва·но·то
| МИН.СТРАД.ПРИЧ. МН.Ч. = фор·му·ва·ни
| МИН.СТРАД.ПРИЧ. МН.Ч. ЧЛЕН = фор·му·ва·ни·те
| МИН.ДЕЯТ.СВ.ПРИЧ. М.Р. = фор·му·вал
| МИН.ДЕЯТ.СВ.ПРИЧ. М.Р. НЕПЪЛЕН ЧЛЕН = фор·му·ва·лия
| МИН.ДЕЯТ.СВ.ПРИЧ. М.Р. ПЪЛЕН ЧЛЕН = фор·му·ва·ли·ят
| МИН.ДЕЯТ.СВ.ПРИЧ. Ж.Р. = фор·му·ва·ла
| МИН.ДЕЯТ.СВ.ПРИЧ. Ж.Р. ЧЛЕН = фор·му·ва·ла·та
| МИН.ДЕЯТ.СВ.ПРИЧ. СР.Р. = фор·му·ва·ло
| МИН.ДЕЯТ.СВ.ПРИЧ. СР.Р. ЧЛЕН = фор·му·ва·ло·то
| МИН.ДЕЯТ.СВ.ПРИЧ. МН.Ч. = фор·му·ва·ли
| МИН.ДЕЯТ.СВ.ПРИЧ. МН.Ч. ЧЛЕН = фор·му·ва·ли·те
| МИН.ДЕЯТ.НЕСВ.ПРИЧ. М.Р. = фор·му·вал
| МИН.ДЕЯТ.НЕСВ.ПРИЧ. М.Р. НЕПЪЛЕН ЧЛЕН = фор·му·ва·лия
| МИН.ДЕЯТ.НЕСВ.ПРИЧ. М.Р. ПЪЛЕН ЧЛЕН = фор·му·ва·ли·ят
| МИН.ДЕЯТ.НЕСВ.ПРИЧ. Ж.Р. = фор·му·ва·ла
| МИН.ДЕЯТ.НЕСВ.ПРИЧ. Ж.Р. ЧЛЕН = фор·му·ва·ла·та
| МИН.ДЕЯТ.НЕСВ.ПРИЧ. СР.Р. = фор·му·ва·ло
| МИН.ДЕЯТ.НЕСВ.ПРИЧ. СР.Р. ЧЛЕН = фор·му·ва·ло·то
| МИН.ДЕЯТ.НЕСВ.ПРИЧ. МН.Ч. = фор·му·ва·ли
| МИН.ДЕЯТ.НЕСВ.ПРИЧ. МН.Ч. ЧЛЕН = фор·му·ва·ли·те
| СЕГ.ДЕЯТ.ПРИЧ. М.Р. = фор·му·ващ
| СЕГ.ДЕЯТ.ПРИЧ. М.Р. НЕПЪЛЕН ЧЛЕН = фор·му·ва·щия
| СЕГ.ДЕЯТ.ПРИЧ. М.Р. ПЪЛЕН ЧЛЕН = фор·му·ва·щи·ят
| СЕГ.ДЕЯТ.ПРИЧ. Ж.Р. = фор·му·ва·ща
| СЕГ.ДЕЯТ.ПРИЧ. Ж.Р. ЧЛЕН = фор·му·ва·ща·та
| СЕГ.ДЕЯТ.ПРИЧ. СР.Р. = фор·му·ва·що
| СЕГ.ДЕЯТ.ПРИЧ. СР.Р. ЧЛЕН = фор·му·ва·що·то
| СЕГ.ДЕЯТ.ПРИЧ. МН.Ч. = фор·му·ва·щи
| СЕГ.ДЕЯТ.ПРИЧ. МН.Ч. ЧЛЕН = фор·му·ва·щи·те
| ДЕЕПРИЧАСТИЕ = фор·му·вай·ки
| СКРИТИ ПРЕПРАТКИ = 
[[формувам]],
[[формуваш]],
[[формува]],
[[формуваме]],
[[формувате]],
[[формуват]],
[[формувах]],
[[формувахме]],
[[формувахте]],
[[формуваха]],
[[формуваше]],
[[формувай]],
[[формувайте]],
[[формувал]],
[[формувалия]],
[[формувалият]],
[[формувала]],
[[формувалата]],
[[формувало]],
[[формувалото]],
[[формували]],
[[формувалите]],
[[формуван]],
[[формувания]],
[[формуваният]],
[[формувана]],
[[формуваната]],
[[формувано]],
[[формуваното]],
[[формувани]],
[[формуваните]],
[[формуващ]],
[[формуващия]],
[[формуващият]],
[[формуваща]],
[[формуващата]],
[[формуващо]],
[[формуващото]],
[[формуващи]],
[[формуващите]],
[[формувайки]],
[[формувал съм]],
[[формувала съм]],
[[формувало съм]],
[[формували сме]],
[[формувал си]],
[[формувала си]],
[[формувало си]],
[[формували сте]],
[[формувал е]],
[[формувала е]],
[[формувало е]],
[[формували са]],
[[бях формувал]],
[[бях формувала]],
[[бях формувало]],
[[бяхме формували]],
[[беше формувал]],
[[беше формувала]],
[[беше формувало]],
[[бяхте формували]],
[[бяха формували]],
[[ще формувам]],
[[ще формуваме]],
[[ще формуваш]],
[[ще формувате]],
[[ще формува]],
[[ще формуват]],
[[ще съм формувал]],
[[ще съм формувала]],
[[ще съм формувало]],
[[ще сме формували]],
[[ще си формувал]],
[[ще си формувала]],
[[ще си формувало]],
[[ще сте формували]],
[[ще е формувал]],
[[ще е формувала]],
[[ще е формувало]],
[[ще са формували]],
[[щях да формувам]],
[[щяхме да формуваме]],
[[щеше да формуваш]],
[[щяхте да формувате]],
[[щеше да формува]],
[[щяха да формуват]],
[[щях да съм формувал]],
[[щях да съм формувала]],
[[щях да съм формувало]],
[[щяхме да сме формували]],
[[щеше да си формувал]],
[[щеше да си формувала]],
[[щеше да си формувало]],
[[щяхте да сте формували]],
[[щеше да е формувал]],
[[щеше да е формувала]],
[[щеше да е формувало]],
[[щяха да са формували]],
[[бил съм формувал]],
[[била съм формувала]],
[[било съм формувало]],
[[били сме формували]],
[[бил си формувал]],
[[била си формувала]],
[[било си формувало]],
[[били сте формували]],
[[бил е формувал]],
[[била е формувала]],
[[било е формувало]],
[[били са формували]],
[[щял съм да формувам]],
[[щяла съм да формувам]],
[[щяло съм да формувам]],
[[щели сме да формуваме]],
[[щял си да формуваш]],
[[щяла си да формуваш]],
[[щяло си да формуваш]],
[[щели сте да формувате]],
[[щял да формува]],
[[щяла да формува]],
[[щяло да формува]],
[[щели да формуват]],
[[щял е да формува]],
[[щяла е да формува]],
[[щяло е да формува]],
[[щели са да формуват]],
[[щял съм да съм формувал]],
[[щяла съм да съм формувала]],
[[щяло съм да съм формувало]],
[[щели сме да сме формували]],
[[щял си да си формувал]],
[[щяла си да си формувала]],
[[щяло си да си формувало]],
[[щели сте да сте формували]],
[[щял да е формувал]],
[[щяла да е формувала]],
[[щяло да е формувало]],
[[щели да са формували]],
[[щял е да е формувал]],
[[щяла е да е формувала]],
[[щяло е да е формувало]],
[[щели са да са формували]],
[[бих формувал]],
[[бих формувала]],
[[бих формувало]],
[[бихме формували]],
[[би формувал]],
[[би формувала]],
[[би формувало]],
[[бихте формували]],
[[биха формували]],
}}</text>
      <sha1>jo40glmw3tzf1yvz6404lrpnksuw7yj</sha1>
    </revision>
  </page>
  <page>
    <title>Шаблон:Словоформи/формулирам</title>
    <ns>10</ns>
    <id>567897</id>
    <revision>
      <id>599877</id>
      <timestamp>2005-05-12T11:14:29Z</timestamp>
      <contributor>
        <username>Bgbot</username>
        <id>83</id>
      </contributor>
      <comment>Борислав: Шаблон със словоформи</comment>
      <model>wikitext</model>
      <format>text/x-wiki</format>
      <text bytes="22068" xml:space="preserve">{{Шаблон:Словоформи/Глагол|
  ОСНОВНА ФОРМА = формулирам
| СЕГ.ВР., 1Л., ЕД.Ч. = фор·му·ли·рам
| СЕГ.ВР., 1Л., МН.Ч. = фор·му·ли·ра·ме
| СЕГ.ВР., 2Л., ЕД.Ч. = фор·му·ли·раш
| СЕГ.ВР., 2Л., МН.Ч. = фор·му·ли·ра·те
| СЕГ.ВР., 3Л., ЕД.Ч. = фор·му·ли·ра
| СЕГ.ВР., 3Л., МН.Ч. = фор·му·ли·рат
| МИН.СВ.ВР., 1Л., ЕД.Ч. = фор·му·ли·рах
| МИН.СВ.ВР., 1Л., МН.Ч. = фор·му·ли·рах·ме
| МИН.СВ.ВР., 2Л., ЕД.Ч. = фор·му·ли·ра
| МИН.СВ.ВР., 2Л., МН.Ч. = фор·му·ли·рах·те
| МИН.СВ.ВР., 3Л., ЕД.Ч. = фор·му·ли·ра
| МИН.СВ.ВР., 3Л., МН.Ч. = фор·му·ли·ра·ха
| МИН.НЕСВ.ВР., 1Л., ЕД.Ч. = фор·му·ли·рах
| МИН.НЕСВ.ВР., 1Л., МН.Ч. = фор·му·ли·рах·ме
| МИН.НЕСВ.ВР., 2Л., ЕД.Ч. = фор·му·ли·ра·ше
| МИН.НЕСВ.ВР., 2Л., МН.Ч. = фор·му·ли·рах·те
| МИН.НЕСВ.ВР., 3Л., ЕД.Ч. = фор·му·ли·ра·ше
| МИН.НЕСВ.ВР., 3Л., МН.Ч. = фор·му·ли·ра·ха
| МИН.НЕОПР.ВР., 1Л., ЕД.Ч., М.Р. = формулирал съм
| МИН.НЕОПР.ВР., 1Л., ЕД.Ч., Ж.Р. = формулирала съм
| МИН.НЕОПР.ВР., 1Л., ЕД.Ч., СР.Р. = формулирало съм
| МИН.НЕОПР.ВР., 1Л., МН.Ч. = формулирали сме
| МИН.НЕОПР.ВР., 2Л., ЕД.Ч., М.Р. = формулирал си
| МИН.НЕОПР.ВР., 2Л., ЕД.Ч., Ж.Р. = формулирала си
| МИН.НЕОПР.ВР., 2Л., ЕД.Ч., СР.Р. = формулирало си
| МИН.НЕОПР.ВР., 2Л., МН.Ч. = формулирали сте
| МИН.НЕОПР.ВР., 3Л., ЕД.Ч., М.Р. = формулирал е
| МИН.НЕОПР.ВР., 3Л., ЕД.Ч., Ж.Р. = формулирала е
| МИН.НЕОПР.ВР., 3Л., ЕД.Ч., СР.Р. = формулирало е
| МИН.НЕОПР.ВР., 3Л., МН.Ч. = формулирали са
| МИН.ПРЕД.ВР., 1Л., ЕД.Ч., М.Р. = бях формулирал
| МИН.ПРЕД.ВР., 1Л., ЕД.Ч., Ж.Р. = бях формулирала
| МИН.ПРЕД.ВР., 1Л., ЕД.Ч., СР.Р. = бях формулирало
| МИН.ПРЕД.ВР., 1Л., МН.Ч. = бяхме формулирали
| МИН.ПРЕД.ВР., 2Л., ЕД.Ч., М.Р. = беше формулирал
| МИН.ПРЕД.ВР., 2Л., ЕД.Ч., Ж.Р. = беше формулирала
| МИН.ПРЕД.ВР., 2Л., ЕД.Ч., СР.Р. = беше формулирало
| МИН.ПРЕД.ВР., 2Л., МН.Ч. = бяхте формулирали
| МИН.ПРЕД.ВР., 3Л., ЕД.Ч., М.Р. = беше формулирал
| МИН.ПРЕД.ВР., 3Л., ЕД.Ч., Ж.Р. = беше формулирала
| МИН.ПРЕД.ВР., 3Л., ЕД.Ч., СР.Р. = беше формулирало
| МИН.ПРЕД.ВР., 3Л., МН.Ч. = бяха формулирали
| БЪД.ВР., 1Л., ЕД.Ч. = ще формулирам
| БЪД.ВР., 1Л., МН.Ч. = ще формулираме
| БЪД.ВР., 2Л., ЕД.Ч. = ще формулираш
| БЪД.ВР., 2Л., МН.Ч. = ще формулирате
| БЪД.ВР., 3Л., ЕД.Ч. = ще формулира
| БЪД.ВР., 3Л., МН.Ч. = ще формулират
| БЪД.ПРЕД.ВР., 1Л., ЕД.Ч., М.Р. = ще съм формулирал
| БЪД.ПРЕД.ВР., 1Л., ЕД.Ч., Ж.Р. = ще съм формулирала
| БЪД.ПРЕД.ВР., 1Л., ЕД.Ч., СР.Р. = ще съм формулирало
| БЪД.ПРЕД.ВР., 1Л., МН.Ч. = ще сме формулирали
| БЪД.ПРЕД.ВР., 2Л., ЕД.Ч., М.Р. = ще си формулирал
| БЪД.ПРЕД.ВР., 2Л., ЕД.Ч., Ж.Р. = ще си формулирала
| БЪД.ПРЕД.ВР., 2Л., ЕД.Ч., СР.Р. = ще си формулирало
| БЪД.ПРЕД.ВР., 2Л., МН.Ч. = ще сте формулирали
| БЪД.ПРЕД.ВР., 3Л., ЕД.Ч., М.Р. = ще е формулирал
| БЪД.ПРЕД.ВР., 3Л., ЕД.Ч., Ж.Р. = ще е формулирала
| БЪД.ПРЕД.ВР., 3Л., ЕД.Ч., СР.Р. = ще е формулирало
| БЪД.ПРЕД.ВР., 3Л., МН.Ч. = ще са формулирали
| БЪД.ВР. В МИН., 1Л., ЕД.Ч. = щях да формулирам
| БЪД.ВР. В МИН., 1Л., МН.Ч. = щяхме да формулираме
| БЪД.ВР. В МИН., 2Л., ЕД.Ч. = щеше да формулираш
| БЪД.ВР. В МИН., 2Л., МН.Ч. = щяхте да формулирате
| БЪД.ВР. В МИН., 3Л., ЕД.Ч. = щеше да формулира
| БЪД.ВР. В МИН., 3Л., МН.Ч. = щяха да формулират
| БЪД.ПРЕД.ВР. В МИН., 1Л., ЕД.Ч., М.Р. = щях да съм формулирал
| БЪД.ПРЕД.ВР. В МИН., 1Л., ЕД.Ч., Ж.Р. = щях да съм формулирала
| БЪД.ПРЕД.ВР. В МИН., 1Л., ЕД.Ч., СР.Р. = щях да съм формулирало
| БЪД.ПРЕД.ВР. В МИН., 1Л., МН.Ч. = щяхме да сме формулирали
| БЪД.ПРЕД.ВР. В МИН., 2Л., ЕД.Ч., М.Р. = щеше да си формулирал
| БЪД.ПРЕД.ВР. В МИН., 2Л., ЕД.Ч., Ж.Р. = щеше да си формулирала
| БЪД.ПРЕД.ВР. В МИН., 2Л., ЕД.Ч., СР.Р. = щеше да си формулирало
| БЪД.ПРЕД.ВР. В МИН., 2Л., МН.Ч. = щяхте да сте формулирали
| БЪД.ПРЕД.ВР. В МИН., 3Л., ЕД.Ч., М.Р. = щеше да е формулирал
| БЪД.ПРЕД.ВР. В МИН., 3Л., ЕД.Ч., Ж.Р. = щеше да е формулирала
| БЪД.ПРЕД.ВР. В МИН., 3Л., ЕД.Ч., СР.Р. = щеше да е формулирало
| БЪД.ПРЕД.ВР. В МИН., 3Л., МН.Ч. = щяха да са формулирали
| ПР.НАКЛ., СЕГ.ВР., 1Л., ЕД.Ч., М.Р. = формулирал съм
| ПР.НАКЛ., СЕГ.ВР., 1Л., ЕД.Ч., Ж.Р. = формулирала съм
| ПР.НАКЛ., СЕГ.ВР., 1Л., ЕД.Ч., СР.Р. = формулирало съм
| ПР.НАКЛ., СЕГ.ВР., 1Л., МН.Ч. = формулирали сме
| ПР.НАКЛ., СЕГ.ВР., 2Л., ЕД.Ч., М.Р. = формулирал си
| ПР.НАКЛ., СЕГ.ВР., 2Л., ЕД.Ч., Ж.Р. = формулирала си
| ПР.НАКЛ., СЕГ.ВР., 2Л., ЕД.Ч., СР.Р. = формулирало си
| ПР.НАКЛ., СЕГ.ВР., 2Л., МН.Ч. = формулирали сте
| ПР.НАКЛ., СЕГ.ВР., 3Л., ЕД.Ч., М.Р. = формулирал (е)
| ПР.НАКЛ., СЕГ.ВР., 3Л., ЕД.Ч., Ж.Р. = формулирала (е)
| ПР.НАКЛ., СЕГ.ВР., 3Л., ЕД.Ч., СР.Р. = формулирало (е)
| ПР.НАКЛ., СЕГ.ВР., 3Л., МН.Ч. = формулирали (са)
| ПР.НАКЛ., МИН.СВ.ВР., 1Л., ЕД.Ч., М.Р. = формулирал съм
| ПР.НАКЛ., МИН.СВ.ВР., 1Л., ЕД.Ч., Ж.Р. = формулирала съм
| ПР.НАКЛ., МИН.СВ.ВР., 1Л., ЕД.Ч., СР.Р. = формулирало съм
| ПР.НАКЛ., МИН.СВ.ВР., 1Л., МН.Ч. = формулирали сме
| ПР.НАКЛ., МИН.СВ.ВР., 2Л., ЕД.Ч., М.Р. = формулирал си
| ПР.НАКЛ., МИН.СВ.ВР., 2Л., ЕД.Ч., Ж.Р. = формулирала си
| ПР.НАКЛ., МИН.СВ.ВР., 2Л., ЕД.Ч., СР.Р. = формулирало си
| ПР.НАКЛ., МИН.СВ.ВР., 2Л., МН.Ч. = формулирали сте
| ПР.НАКЛ., МИН.СВ.ВР., 3Л., ЕД.Ч., М.Р. = формулирал (е)
| ПР.НАКЛ., МИН.СВ.ВР., 3Л., ЕД.Ч., Ж.Р. = формулирала (е)
| ПР.НАКЛ., МИН.СВ.ВР., 3Л., ЕД.Ч., СР.Р. = формулирало (е)
| ПР.НАКЛ., МИН.СВ.ВР., 3Л., МН.Ч. = формулирали (са)
| ПР.НАКЛ., МИН.НЕОПР.ВР., 1Л., ЕД.Ч., М.Р. = бил съм формулирал
| ПР.НАКЛ., МИН.НЕОПР.ВР., 1Л., ЕД.Ч., Ж.Р. = била съм формулирала
| ПР.НАКЛ., МИН.НЕОПР.ВР., 1Л., ЕД.Ч., СР.Р. = било съм формулирало
| ПР.НАКЛ., МИН.НЕОПР.ВР., 1Л., МН.Ч. = били сме формулирали
| ПР.НАКЛ., МИН.НЕОПР.ВР., 2Л., ЕД.Ч., М.Р. = бил си формулирал
| ПР.НАКЛ., МИН.НЕОПР.ВР., 2Л., ЕД.Ч., Ж.Р. = била си формулирала
| ПР.НАКЛ., МИН.НЕОПР.ВР., 2Л., ЕД.Ч., СР.Р. = било си формулирало
| ПР.НАКЛ., МИН.НЕОПР.ВР., 2Л., МН.Ч. = били сте формулирали
| ПР.НАКЛ., МИН.НЕОПР.ВР., 3Л., ЕД.Ч., М.Р. = бил (е) формулирал
| ПР.НАКЛ., МИН.НЕОПР.ВР., 3Л., ЕД.Ч., Ж.Р. = била (е) формулирала
| ПР.НАКЛ., МИН.НЕОПР.ВР., 3Л., ЕД.Ч., СР.Р. = било (е) формулирало
| ПР.НАКЛ., МИН.НЕОПР.ВР., 3Л., МН.Ч. = били (са) формулирали
| ПР.НАКЛ., БЪД.ВР., 1Л., ЕД.Ч., М.Р. = щял съм да формулирам
| ПР.НАКЛ., БЪД.ВР., 1Л., ЕД.Ч., Ж.Р. = щяла съм да формулирам
| ПР.НАКЛ., БЪД.ВР., 1Л., ЕД.Ч., СР.Р. = щяло съм да формулирам
| ПР.НАКЛ., БЪД.ВР., 1Л., МН.Ч. = щели сме да формулираме
| ПР.НАКЛ., БЪД.ВР., 2Л., ЕД.Ч., М.Р. = щял си да формулираш
| ПР.НАКЛ., БЪД.ВР., 2Л., ЕД.Ч., Ж.Р. = щяла си да формулираш
| ПР.НАКЛ., БЪД.ВР., 2Л., ЕД.Ч., СР.Р. = щяло си да формулираш
| ПР.НАКЛ., БЪД.ВР., 2Л., МН.Ч. = щели сте да формулирате
| ПР.НАКЛ., БЪД.ВР., 3Л., ЕД.Ч., М.Р. = щял (е) да формулира
| ПР.НАКЛ., БЪД.ВР., 3Л., ЕД.Ч., Ж.Р. = щяла (е) да формулира
| ПР.НАКЛ., БЪД.ВР., 3Л., ЕД.Ч., СР.Р. = щяло (е) да формулира
| ПР.НАКЛ., БЪД.ВР., 3Л., МН.Ч. = щели (са) да формулират
| ПР.НАКЛ., БЪД.ПРЕД.ВР., 1Л., ЕД.Ч., М.Р. = щял съм да съм формулирал
| ПР.НАКЛ., БЪД.ПРЕД.ВР., 1Л., ЕД.Ч., Ж.Р. = щяла съм да съм формулирала
| ПР.НАКЛ., БЪД.ПРЕД.ВР., 1Л., ЕД.Ч., СР.Р. = щяло съм да съм формулирало
| ПР.НАКЛ., БЪД.ПРЕД.ВР., 1Л., МН.Ч. = щели сме да сме формулирали
| ПР.НАКЛ., БЪД.ПРЕД.ВР., 2Л., ЕД.Ч., М.Р. = щял си да си формулирал
| ПР.НАКЛ., БЪД.ПРЕД.ВР., 2Л., ЕД.Ч., Ж.Р. = щяла си да си формулирала
| ПР.НАКЛ., БЪД.ПРЕД.ВР., 2Л., ЕД.Ч., СР.Р. = щяло си да си формулирало
| ПР.НАКЛ., БЪД.ПРЕД.ВР., 2Л., МН.Ч. = щели сте да сте формулирали
| ПР.НАКЛ., БЪД.ПРЕД.ВР., 3Л., ЕД.Ч., М.Р. = щял (е) да е формулирал
| ПР.НАКЛ., БЪД.ПРЕД.ВР., 3Л., ЕД.Ч., Ж.Р. = щяла (е) да е формулирала
| ПР.НАКЛ., БЪД.ПРЕД.ВР., 3Л., ЕД.Ч., СР.Р. = щяло (е) да е формулирало
| ПР.НАКЛ., БЪД.ПРЕД.ВР., 3Л., МН.Ч. = щели (са) да са формулирали
| УСЛОВНО НАКЛОНЕНИЕ, 1Л., ЕД.Ч., М.Р. = бих формулирал
| УСЛОВНО НАКЛОНЕНИЕ, 1Л., ЕД.Ч., Ж.Р. = бих формулирала
| УСЛОВНО НАКЛОНЕНИЕ, 1Л., ЕД.Ч., СР.Р. = бих формулирало
| УСЛОВНО НАКЛОНЕНИЕ, 1Л., МН.Ч. = бихме формулирали
| УСЛОВНО НАКЛОНЕНИЕ, 2Л., ЕД.Ч., М.Р. = би формулирал
| УСЛОВНО НАКЛОНЕНИЕ, 2Л., ЕД.Ч., Ж.Р. = би формулирала
| УСЛОВНО НАКЛОНЕНИЕ, 2Л., ЕД.Ч., СР.Р. = би формулирало
| УСЛОВНО НАКЛОНЕНИЕ, 2Л., МН.Ч. = бихте формулирали
| УСЛОВНО НАКЛОНЕНИЕ, 3Л., ЕД.Ч., М.Р. = би формулирал
| УСЛОВНО НАКЛОНЕНИЕ, 3Л., ЕД.Ч., Ж.Р. = би формулирала
| УСЛОВНО НАКЛОНЕНИЕ, 3Л., ЕД.Ч., СР.Р. = би формулирало
| УСЛОВНО НАКЛОНЕНИЕ, 3Л., МН.Ч. = биха формулирали
| ПОВЕЛИТЕЛНО НАКЛОНЕНИЕ, ЕД.Ч. = фор·му·ли·рай
| ПОВЕЛИТЕЛНО НАКЛОНЕНИЕ, МН.Ч. = фор·му·ли·рай·те
| МИН.СТРАД.ПРИЧ. М.Р. = фор·му·ли·ран
| МИН.СТРАД.ПРИЧ. М.Р. НЕПЪЛЕН ЧЛЕН = фор·му·ли·ра·ния
| МИН.СТРАД.ПРИЧ. М.Р. ПЪЛЕН ЧЛЕН = фор·му·ли·ра·ни·ят
| МИН.СТРАД.ПРИЧ. Ж.Р. = фор·му·ли·ра·на
| МИН.СТРАД.ПРИЧ. Ж.Р. ЧЛЕН = фор·му·ли·ра·на·та
| МИН.СТРАД.ПРИЧ. СР.Р. = фор·му·ли·ра·но
| МИН.СТРАД.ПРИЧ. СР.Р. ЧЛЕН = фор·му·ли·ра·но·то
| МИН.СТРАД.ПРИЧ. МН.Ч. = фор·му·ли·ра·ни
| МИН.СТРАД.ПРИЧ. МН.Ч. ЧЛЕН = фор·му·ли·ра·ни·те
| МИН.ДЕЯТ.СВ.ПРИЧ. М.Р. = фор·му·ли·рал
| МИН.ДЕЯТ.СВ.ПРИЧ. М.Р. НЕПЪЛЕН ЧЛЕН = фор·му·ли·ра·лия
| МИН.ДЕЯТ.СВ.ПРИЧ. М.Р. ПЪЛЕН ЧЛЕН = фор·му·ли·ра·ли·ят
| МИН.ДЕЯТ.СВ.ПРИЧ. Ж.Р. = фор·му·ли·ра·ла
| МИН.ДЕЯТ.СВ.ПРИЧ. Ж.Р. ЧЛЕН = фор·му·ли·ра·ла·та
| МИН.ДЕЯТ.СВ.ПРИЧ. СР.Р. = фор·му·ли·ра·ло
| МИН.ДЕЯТ.СВ.ПРИЧ. СР.Р. ЧЛЕН = фор·му·ли·ра·ло·то
| МИН.ДЕЯТ.СВ.ПРИЧ. МН.Ч. = фор·му·ли·ра·ли
| МИН.ДЕЯТ.СВ.ПРИЧ. МН.Ч. ЧЛЕН = фор·му·ли·ра·ли·те
| МИН.ДЕЯТ.НЕСВ.ПРИЧ. М.Р. = фор·му·ли·рал
| МИН.ДЕЯТ.НЕСВ.ПРИЧ. М.Р. НЕПЪЛЕН ЧЛЕН = фор·му·ли·ра·лия
| МИН.ДЕЯТ.НЕСВ.ПРИЧ. М.Р. ПЪЛЕН ЧЛЕН = фор·му·ли·ра·ли·ят
| МИН.ДЕЯТ.НЕСВ.ПРИЧ. Ж.Р. = фор·му·ли·ра·ла
| МИН.ДЕЯТ.НЕСВ.ПРИЧ. Ж.Р. ЧЛЕН = фор·му·ли·ра·ла·та
| МИН.ДЕЯТ.НЕСВ.ПРИЧ. СР.Р. = фор·му·ли·ра·ло
| МИН.ДЕЯТ.НЕСВ.ПРИЧ. СР.Р. ЧЛЕН = фор·му·ли·ра·ло·то
| МИН.ДЕЯТ.НЕСВ.ПРИЧ. МН.Ч. = фор·му·ли·ра·ли
| МИН.ДЕЯТ.НЕСВ.ПРИЧ. МН.Ч. ЧЛЕН = фор·му·ли·ра·ли·те
| СЕГ.ДЕЯТ.ПРИЧ. М.Р. = фор·му·ли·ращ
| СЕГ.ДЕЯТ.ПРИЧ. М.Р. НЕПЪЛЕН ЧЛЕН = фор·му·ли·ра·щия
| СЕГ.ДЕЯТ.ПРИЧ. М.Р. ПЪЛЕН ЧЛЕН = фор·му·ли·ра·щи·ят
| СЕГ.ДЕЯТ.ПРИЧ. Ж.Р. = фор·му·ли·ра·ща
| СЕГ.ДЕЯТ.ПРИЧ. Ж.Р. ЧЛЕН = фор·му·ли·ра·ща·та
| СЕГ.ДЕЯТ.ПРИЧ. СР.Р. = фор·му·ли·ра·що
| СЕГ.ДЕЯТ.ПРИЧ. СР.Р. ЧЛЕН = фор·му·ли·ра·що·то
| СЕГ.ДЕЯТ.ПРИЧ. МН.Ч. = фор·му·ли·ра·щи
| СЕГ.ДЕЯТ.ПРИЧ. МН.Ч. ЧЛЕН = фор·му·ли·ра·щи·те
| ДЕЕПРИЧАСТИЕ = фор·му·ли·рай·ки
| СКРИТИ ПРЕПРАТКИ = 
[[формулирам]],
[[формулираш]],
[[формулира]],
[[формулираме]],
[[формулирате]],
[[формулират]],
[[формулирах]],
[[формулирахме]],
[[формулирахте]],
[[формулираха]],
[[формулираше]],
[[формулирай]],
[[формулирайте]],
[[формулирал]],
[[формулиралия]],
[[формулиралият]],
[[формулирала]],
[[формулиралата]],
[[формулирало]],
[[формулиралото]],
[[формулирали]],
[[формулиралите]],
[[формулиран]],
[[формулирания]],
[[формулираният]],
[[формулирана]],
[[формулираната]],
[[формулирано]],
[[формулираното]],
[[формулирани]],
[[формулираните]],
[[формулиращ]],
[[формулиращия]],
[[формулиращият]],
[[формулираща]],
[[формулиращата]],
[[формулиращо]],
[[формулиращото]],
[[формулиращи]],
[[формулиращите]],
[[формулирайки]],
[[формулирал съм]],
[[формулирала съм]],
[[формулирало съм]],
[[формулирали сме]],
[[формулирал си]],
[[формулирала си]],
[[формулирало си]],
[[формулирали сте]],
[[формулирал е]],
[[формулирала е]],
[[формулирало е]],
[[формулирали са]],
[[бях формулирал]],
[[бях формулирала]],
[[бях формулирало]],
[[бяхме формулирали]],
[[беше формулирал]],
[[беше формулирала]],
[[беше формулирало]],
[[бяхте формулирали]],
[[бяха формулирали]],
[[ще формулирам]],
[[ще формулираме]],
[[ще формулираш]],
[[ще формулирате]],
[[ще формулира]],
[[ще формулират]],
[[ще съм формулирал]],
[[ще съм формулирала]],
[[ще съм формулирало]],
[[ще сме формулирали]],
[[ще си формулирал]],
[[ще си формулирала]],
[[ще си формулирало]],
[[ще сте формулирали]],
[[ще е формулирал]],
[[ще е формулирала]],
[[ще е формулирало]],
[[ще са формулирали]],
[[щях да формулирам]],
[[щяхме да формулираме]],
[[щеше да формулираш]],
[[щяхте да формулирате]],
[[щеше да формулира]],
[[щяха да формулират]],
[[щях да съм формулирал]],
[[щях да съм формулирала]],
[[щях да съм формулирало]],
[[щяхме да сме формулирали]],
[[щеше да си формулирал]],
[[щеше да си формулирала]],
[[щеше да си формулирало]],
[[щяхте да сте формулирали]],
[[щеше да е формулирал]],
[[щеше да е формулирала]],
[[щеше да е формулирало]],
[[щяха да са формулирали]],
[[бил съм формулирал]],
[[била съм формулирала]],
[[било съм формулирало]],
[[били сме формулирали]],
[[бил си формулирал]],
[[била си формулирала]],
[[било си формулирало]],
[[били сте формулирали]],
[[бил е формулирал]],
[[била е формулирала]],
[[било е формулирало]],
[[били са формулирали]],
[[щял съм да формулирам]],
[[щяла съм да формулирам]],
[[щяло съм да формулирам]],
[[щели сме да формулираме]],
[[щял си да формулираш]],
[[щяла си да формулираш]],
[[щяло си да формулираш]],
[[щели сте да формулирате]],
[[щял да формулира]],
[[щяла да формулира]],
[[щяло да формулира]],
[[щели да формулират]],
[[щял е да формулира]],
[[щяла е да формулира]],
[[щяло е да формулира]],
[[щели са да формулират]],
[[щял съм да съм формулирал]],
[[щяла съм да съм формулирала]],
[[щяло съм да съм формулирало]],
[[щели сме да сме формулирали]],
[[щял си да си формулирал]],
[[щяла си да си формулирала]],
[[щяло си да си формулирало]],
[[щели сте да сте формулирали]],
[[щял да е формулирал]],
[[щяла да е формулирала]],
[[щяло да е формулирало]],
[[щели да са формулирали]],
[[щял е да е формулирал]],
[[щяла е да е формулирала]],
[[щяло е да е формулирало]],
[[щели са да са формулирали]],
[[бих формулирал]],
[[бих формулирала]],
[[бих формулирало]],
[[бихме формулирали]],
[[би формулирал]],
[[би формулирала]],
[[би формулирало]],
[[бихте формулирали]],
[[биха формулирали]],
}}</text>
      <sha1>t12fxaqynwai6u6y69ewyb3mh700odr</sha1>
    </revision>
  </page>
  <page>
    <title>Шаблон:Словоформи/формя</title>
    <ns>10</ns>
    <id>446904</id>
    <revision>
      <id>478886</id>
      <timestamp>2005-05-07T19:27:04Z</timestamp>
      <contributor>
        <username>Bgbot</username>
        <id>83</id>
      </contributor>
      <comment>Борислав: Шаблон със словоформи</comment>
      <model>wikitext</model>
      <format>text/x-wiki</format>
      <text bytes="19620" xml:space="preserve">{{Шаблон:Словоформи/Глагол|
  ОСНОВНА ФОРМА = формя
| СЕГ.ВР., 1Л., ЕД.Ч. = фор·мя
| СЕГ.ВР., 1Л., МН.Ч. = фор·мим
| СЕГ.ВР., 2Л., ЕД.Ч. = фор·миш
| СЕГ.ВР., 2Л., МН.Ч. = фор·ми·те
| СЕГ.ВР., 3Л., ЕД.Ч. = фор·ми
| СЕГ.ВР., 3Л., МН.Ч. = фор·мят
| МИН.СВ.ВР., 1Л., ЕД.Ч. = фор·мих
| МИН.СВ.ВР., 1Л., МН.Ч. = фор·мих·ме
| МИН.СВ.ВР., 2Л., ЕД.Ч. = фор·ми
| МИН.СВ.ВР., 2Л., МН.Ч. = фор·мих·те
| МИН.СВ.ВР., 3Л., ЕД.Ч. = фор·ми
| МИН.СВ.ВР., 3Л., МН.Ч. = фор·ми·ха
| МИН.НЕСВ.ВР., 1Л., ЕД.Ч. = фор·мех
| МИН.НЕСВ.ВР., 1Л., МН.Ч. = фор·мех·ме
| МИН.НЕСВ.ВР., 2Л., ЕД.Ч. = фор·ме·ше
| МИН.НЕСВ.ВР., 2Л., МН.Ч. = фор·мех·те
| МИН.НЕСВ.ВР., 3Л., ЕД.Ч. = фор·ме·ше
| МИН.НЕСВ.ВР., 3Л., МН.Ч. = фор·ме·ха
| МИН.НЕОПР.ВР., 1Л., ЕД.Ч., М.Р. = формил съм
| МИН.НЕОПР.ВР., 1Л., ЕД.Ч., Ж.Р. = формила съм
| МИН.НЕОПР.ВР., 1Л., ЕД.Ч., СР.Р. = формило съм
| МИН.НЕОПР.ВР., 1Л., МН.Ч. = формили сме
| МИН.НЕОПР.ВР., 2Л., ЕД.Ч., М.Р. = формил си
| МИН.НЕОПР.ВР., 2Л., ЕД.Ч., Ж.Р. = формила си
| МИН.НЕОПР.ВР., 2Л., ЕД.Ч., СР.Р. = формило си
| МИН.НЕОПР.ВР., 2Л., МН.Ч. = формили сте
| МИН.НЕОПР.ВР., 3Л., ЕД.Ч., М.Р. = формил е
| МИН.НЕОПР.ВР., 3Л., ЕД.Ч., Ж.Р. = формила е
| МИН.НЕОПР.ВР., 3Л., ЕД.Ч., СР.Р. = формило е
| МИН.НЕОПР.ВР., 3Л., МН.Ч. = формили са
| МИН.ПРЕД.ВР., 1Л., ЕД.Ч., М.Р. = бях формил
| МИН.ПРЕД.ВР., 1Л., ЕД.Ч., Ж.Р. = бях формила
| МИН.ПРЕД.ВР., 1Л., ЕД.Ч., СР.Р. = бях формило
| МИН.ПРЕД.ВР., 1Л., МН.Ч. = бяхме формили
| МИН.ПРЕД.ВР., 2Л., ЕД.Ч., М.Р. = беше формил
| МИН.ПРЕД.ВР., 2Л., ЕД.Ч., Ж.Р. = беше формила
| МИН.ПРЕД.ВР., 2Л., ЕД.Ч., СР.Р. = беше формило
| МИН.ПРЕД.ВР., 2Л., МН.Ч. = бяхте формили
| МИН.ПРЕД.ВР., 3Л., ЕД.Ч., М.Р. = беше формил
| МИН.ПРЕД.ВР., 3Л., ЕД.Ч., Ж.Р. = беше формила
| МИН.ПРЕД.ВР., 3Л., ЕД.Ч., СР.Р. = беше формило
| МИН.ПРЕД.ВР., 3Л., МН.Ч. = бяха формили
| БЪД.ВР., 1Л., ЕД.Ч. = ще формя
| БЪД.ВР., 1Л., МН.Ч. = ще формим
| БЪД.ВР., 2Л., ЕД.Ч. = ще формиш
| БЪД.ВР., 2Л., МН.Ч. = ще формите
| БЪД.ВР., 3Л., ЕД.Ч. = ще форми
| БЪД.ВР., 3Л., МН.Ч. = ще формят
| БЪД.ПРЕД.ВР., 1Л., ЕД.Ч., М.Р. = ще съм формил
| БЪД.ПРЕД.ВР., 1Л., ЕД.Ч., Ж.Р. = ще съм формила
| БЪД.ПРЕД.ВР., 1Л., ЕД.Ч., СР.Р. = ще съм формило
| БЪД.ПРЕД.ВР., 1Л., МН.Ч. = ще сме формили
| БЪД.ПРЕД.ВР., 2Л., ЕД.Ч., М.Р. = ще си формил
| БЪД.ПРЕД.ВР., 2Л., ЕД.Ч., Ж.Р. = ще си формила
| БЪД.ПРЕД.ВР., 2Л., ЕД.Ч., СР.Р. = ще си формило
| БЪД.ПРЕД.ВР., 2Л., МН.Ч. = ще сте формили
| БЪД.ПРЕД.ВР., 3Л., ЕД.Ч., М.Р. = ще е формил
| БЪД.ПРЕД.ВР., 3Л., ЕД.Ч., Ж.Р. = ще е формила
| БЪД.ПРЕД.ВР., 3Л., ЕД.Ч., СР.Р. = ще е формило
| БЪД.ПРЕД.ВР., 3Л., МН.Ч. = ще са формили
| БЪД.ВР. В МИН., 1Л., ЕД.Ч. = щях да формя
| БЪД.ВР. В МИН., 1Л., МН.Ч. = щяхме да формим
| БЪД.ВР. В МИН., 2Л., ЕД.Ч. = щеше да формиш
| БЪД.ВР. В МИН., 2Л., МН.Ч. = щяхте да формите
| БЪД.ВР. В МИН., 3Л., ЕД.Ч. = щеше да форми
| БЪД.ВР. В МИН., 3Л., МН.Ч. = щяха да формят
| БЪД.ПРЕД.ВР. В МИН., 1Л., ЕД.Ч., М.Р. = щях да съм формил
| БЪД.ПРЕД.ВР. В МИН., 1Л., ЕД.Ч., Ж.Р. = щях да съм формила
| БЪД.ПРЕД.ВР. В МИН., 1Л., ЕД.Ч., СР.Р. = щях да съм формило
| БЪД.ПРЕД.ВР. В МИН., 1Л., МН.Ч. = щяхме да сме формили
| БЪД.ПРЕД.ВР. В МИН., 2Л., ЕД.Ч., М.Р. = щеше да си формил
| БЪД.ПРЕД.ВР. В МИН., 2Л., ЕД.Ч., Ж.Р. = щеше да си формила
| БЪД.ПРЕД.ВР. В МИН., 2Л., ЕД.Ч., СР.Р. = щеше да си формило
| БЪД.ПРЕД.ВР. В МИН., 2Л., МН.Ч. = щяхте да сте формили
| БЪД.ПРЕД.ВР. В МИН., 3Л., ЕД.Ч., М.Р. = щеше да е формил
| БЪД.ПРЕД.ВР. В МИН., 3Л., ЕД.Ч., Ж.Р. = щеше да е формила
| БЪД.ПРЕД.ВР. В МИН., 3Л., ЕД.Ч., СР.Р. = щеше да е формило
| БЪД.ПРЕД.ВР. В МИН., 3Л., МН.Ч. = щяха да са формили
| ПР.НАКЛ., СЕГ.ВР., 1Л., ЕД.Ч., М.Р. = формел съм
| ПР.НАКЛ., СЕГ.ВР., 1Л., ЕД.Ч., Ж.Р. = формела съм
| ПР.НАКЛ., СЕГ.ВР., 1Л., ЕД.Ч., СР.Р. = формело съм
| ПР.НАКЛ., СЕГ.ВР., 1Л., МН.Ч. = формели сме
| ПР.НАКЛ., СЕГ.ВР., 2Л., ЕД.Ч., М.Р. = формел си
| ПР.НАКЛ., СЕГ.ВР., 2Л., ЕД.Ч., Ж.Р. = формела си
| ПР.НАКЛ., СЕГ.ВР., 2Л., ЕД.Ч., СР.Р. = формело си
| ПР.НАКЛ., СЕГ.ВР., 2Л., МН.Ч. = формели сте
| ПР.НАКЛ., СЕГ.ВР., 3Л., ЕД.Ч., М.Р. = формел (е)
| ПР.НАКЛ., СЕГ.ВР., 3Л., ЕД.Ч., Ж.Р. = формела (е)
| ПР.НАКЛ., СЕГ.ВР., 3Л., ЕД.Ч., СР.Р. = формело (е)
| ПР.НАКЛ., СЕГ.ВР., 3Л., МН.Ч. = формели (са)
| ПР.НАКЛ., МИН.СВ.ВР., 1Л., ЕД.Ч., М.Р. = формил съм
| ПР.НАКЛ., МИН.СВ.ВР., 1Л., ЕД.Ч., Ж.Р. = формила съм
| ПР.НАКЛ., МИН.СВ.ВР., 1Л., ЕД.Ч., СР.Р. = формило съм
| ПР.НАКЛ., МИН.СВ.ВР., 1Л., МН.Ч. = формили сме
| ПР.НАКЛ., МИН.СВ.ВР., 2Л., ЕД.Ч., М.Р. = формил си
| ПР.НАКЛ., МИН.СВ.ВР., 2Л., ЕД.Ч., Ж.Р. = формила си
| ПР.НАКЛ., МИН.СВ.ВР., 2Л., ЕД.Ч., СР.Р. = формило си
| ПР.НАКЛ., МИН.СВ.ВР., 2Л., МН.Ч. = формили сте
| ПР.НАКЛ., МИН.СВ.ВР., 3Л., ЕД.Ч., М.Р. = формил (е)
| ПР.НАКЛ., МИН.СВ.ВР., 3Л., ЕД.Ч., Ж.Р. = формила (е)
| ПР.НАКЛ., МИН.СВ.ВР., 3Л., ЕД.Ч., СР.Р. = формило (е)
| ПР.НАКЛ., МИН.СВ.ВР., 3Л., МН.Ч. = формили (са)
| ПР.НАКЛ., МИН.НЕОПР.ВР., 1Л., ЕД.Ч., М.Р. = бил съм формил
| ПР.НАКЛ., МИН.НЕОПР.ВР., 1Л., ЕД.Ч., Ж.Р. = била съм формила
| ПР.НАКЛ., МИН.НЕОПР.ВР., 1Л., ЕД.Ч., СР.Р. = било съм формило
| ПР.НАКЛ., МИН.НЕОПР.ВР., 1Л., МН.Ч. = били сме формили
| ПР.НАКЛ., МИН.НЕОПР.ВР., 2Л., ЕД.Ч., М.Р. = бил си формил
| ПР.НАКЛ., МИН.НЕОПР.ВР., 2Л., ЕД.Ч., Ж.Р. = била си формила
| ПР.НАКЛ., МИН.НЕОПР.ВР., 2Л., ЕД.Ч., СР.Р. = било си формило
| ПР.НАКЛ., МИН.НЕОПР.ВР., 2Л., МН.Ч. = били сте формили
| ПР.НАКЛ., МИН.НЕОПР.ВР., 3Л., ЕД.Ч., М.Р. = бил (е) формил
| ПР.НАКЛ., МИН.НЕОПР.ВР., 3Л., ЕД.Ч., Ж.Р. = била (е) формила
| ПР.НАКЛ., МИН.НЕОПР.ВР., 3Л., ЕД.Ч., СР.Р. = било (е) формило
| ПР.НАКЛ., МИН.НЕОПР.ВР., 3Л., МН.Ч. = били (са) формили
| ПР.НАКЛ., БЪД.ВР., 1Л., ЕД.Ч., М.Р. = щял съм да формя
| ПР.НАКЛ., БЪД.ВР., 1Л., ЕД.Ч., Ж.Р. = щяла съм да формя
| ПР.НАКЛ., БЪД.ВР., 1Л., ЕД.Ч., СР.Р. = щяло съм да формя
| ПР.НАКЛ., БЪД.ВР., 1Л., МН.Ч. = щели сме да формим
| ПР.НАКЛ., БЪД.ВР., 2Л., ЕД.Ч., М.Р. = щял си да формиш
| ПР.НАКЛ., БЪД.ВР., 2Л., ЕД.Ч., Ж.Р. = щяла си да формиш
| ПР.НАКЛ., БЪД.ВР., 2Л., ЕД.Ч., СР.Р. = щяло си да формиш
| ПР.НАКЛ., БЪД.ВР., 2Л., МН.Ч. = щели сте да формите
| ПР.НАКЛ., БЪД.ВР., 3Л., ЕД.Ч., М.Р. = щял (е) да форми
| ПР.НАКЛ., БЪД.ВР., 3Л., ЕД.Ч., Ж.Р. = щяла (е) да форми
| ПР.НАКЛ., БЪД.ВР., 3Л., ЕД.Ч., СР.Р. = щяло (е) да форми
| ПР.НАКЛ., БЪД.ВР., 3Л., МН.Ч. = щели (са) да формят
| ПР.НАКЛ., БЪД.ПРЕД.ВР., 1Л., ЕД.Ч., М.Р. = щял съм да съм формил
| ПР.НАКЛ., БЪД.ПРЕД.ВР., 1Л., ЕД.Ч., Ж.Р. = щяла съм да съм формила
| ПР.НАКЛ., БЪД.ПРЕД.ВР., 1Л., ЕД.Ч., СР.Р. = щяло съм да съм формило
| ПР.НАКЛ., БЪД.ПРЕД.ВР., 1Л., МН.Ч. = щели сме да сме формили
| ПР.НАКЛ., БЪД.ПРЕД.ВР., 2Л., ЕД.Ч., М.Р. = щял си да си формил
| ПР.НАКЛ., БЪД.ПРЕД.ВР., 2Л., ЕД.Ч., Ж.Р. = щяла си да си формила
| ПР.НАКЛ., БЪД.ПРЕД.ВР., 2Л., ЕД.Ч., СР.Р. = щяло си да си формило
| ПР.НАКЛ., БЪД.ПРЕД.ВР., 2Л., МН.Ч. = щели сте да сте формили
| ПР.НАКЛ., БЪД.ПРЕД.ВР., 3Л., ЕД.Ч., М.Р. = щял (е) да е формил
| ПР.НАКЛ., БЪД.ПРЕД.ВР., 3Л., ЕД.Ч., Ж.Р. = щяла (е) да е формила
| ПР.НАКЛ., БЪД.ПРЕД.ВР., 3Л., ЕД.Ч., СР.Р. = щяло (е) да е формило
| ПР.НАКЛ., БЪД.ПРЕД.ВР., 3Л., МН.Ч. = щели (са) да са формили
| УСЛОВНО НАКЛОНЕНИЕ, 1Л., ЕД.Ч., М.Р. = бих формил
| УСЛОВНО НАКЛОНЕНИЕ, 1Л., ЕД.Ч., Ж.Р. = бих формила
| УСЛОВНО НАКЛОНЕНИЕ, 1Л., ЕД.Ч., СР.Р. = бих формило
| УСЛОВНО НАКЛОНЕНИЕ, 1Л., МН.Ч. = бихме формили
| УСЛОВНО НАКЛОНЕНИЕ, 2Л., ЕД.Ч., М.Р. = би формил
| УСЛОВНО НАКЛОНЕНИЕ, 2Л., ЕД.Ч., Ж.Р. = би формила
| УСЛОВНО НАКЛОНЕНИЕ, 2Л., ЕД.Ч., СР.Р. = би формило
| УСЛОВНО НАКЛОНЕНИЕ, 2Л., МН.Ч. = бихте формили
| УСЛОВНО НАКЛОНЕНИЕ, 3Л., ЕД.Ч., М.Р. = би формил
| УСЛОВНО НАКЛОНЕНИЕ, 3Л., ЕД.Ч., Ж.Р. = би формила
| УСЛОВНО НАКЛОНЕНИЕ, 3Л., ЕД.Ч., СР.Р. = би формило
| УСЛОВНО НАКЛОНЕНИЕ, 3Л., МН.Ч. = биха формили
| ПОВЕЛИТЕЛНО НАКЛОНЕНИЕ, ЕД.Ч. = фор·ми
| ПОВЕЛИТЕЛНО НАКЛОНЕНИЕ, МН.Ч. = фор·ме·те
| МИН.СТРАД.ПРИЧ. М.Р. = фор·мен
| МИН.СТРАД.ПРИЧ. М.Р. НЕПЪЛЕН ЧЛЕН = фор·ме·ния
| МИН.СТРАД.ПРИЧ. М.Р. ПЪЛЕН ЧЛЕН = фор·ме·ни·ят
| МИН.СТРАД.ПРИЧ. Ж.Р. = фор·ме·на
| МИН.СТРАД.ПРИЧ. Ж.Р. ЧЛЕН = фор·ме·на·та
| МИН.СТРАД.ПРИЧ. СР.Р. = фор·ме·но
| МИН.СТРАД.ПРИЧ. СР.Р. ЧЛЕН = фор·ме·но·то
| МИН.СТРАД.ПРИЧ. МН.Ч. = фор·ме·ни
| МИН.СТРАД.ПРИЧ. МН.Ч. ЧЛЕН = фор·ме·ни·те
| МИН.ДЕЯТ.СВ.ПРИЧ. М.Р. = фор·мил
| МИН.ДЕЯТ.СВ.ПРИЧ. М.Р. НЕПЪЛЕН ЧЛЕН = фор·ми·лия
| МИН.ДЕЯТ.СВ.ПРИЧ. М.Р. ПЪЛЕН ЧЛЕН = фор·ми·ли·ят
| МИН.ДЕЯТ.СВ.ПРИЧ. Ж.Р. = фор·ми·ла
| МИН.ДЕЯТ.СВ.ПРИЧ. Ж.Р. ЧЛЕН = фор·ми·ла·та
| МИН.ДЕЯТ.СВ.ПРИЧ. СР.Р. = фор·ми·ло
| МИН.ДЕЯТ.СВ.ПРИЧ. СР.Р. ЧЛЕН = фор·ми·ло·то
| МИН.ДЕЯТ.СВ.ПРИЧ. МН.Ч. = фор·ми·ли
| МИН.ДЕЯТ.СВ.ПРИЧ. МН.Ч. ЧЛЕН = фор·ми·ли·те
| МИН.ДЕЯТ.НЕСВ.ПРИЧ. М.Р. = фор·мел
| МИН.ДЕЯТ.НЕСВ.ПРИЧ. М.Р. НЕПЪЛЕН ЧЛЕН = фор·ме·лия
| МИН.ДЕЯТ.НЕСВ.ПРИЧ. М.Р. ПЪЛЕН ЧЛЕН = фор·ме·ли·ят
| МИН.ДЕЯТ.НЕСВ.ПРИЧ. Ж.Р. = фор·ме·ла
| МИН.ДЕЯТ.НЕСВ.ПРИЧ. Ж.Р. ЧЛЕН = фор·ме·ла·та
| МИН.ДЕЯТ.НЕСВ.ПРИЧ. СР.Р. = фор·ме·ло
| МИН.ДЕЯТ.НЕСВ.ПРИЧ. СР.Р. ЧЛЕН = фор·ме·ло·то
| МИН.ДЕЯТ.НЕСВ.ПРИЧ. МН.Ч. = фор·ме·ли
| МИН.ДЕЯТ.НЕСВ.ПРИЧ. МН.Ч. ЧЛЕН = фор·ме·ли·те
| СЕГ.ДЕЯТ.ПРИЧ. М.Р. = фор·мещ
| СЕГ.ДЕЯТ.ПРИЧ. М.Р. НЕПЪЛЕН ЧЛЕН = фор·ме·щия
| СЕГ.ДЕЯТ.ПРИЧ. М.Р. ПЪЛЕН ЧЛЕН = фор·ме·щи·ят
| СЕГ.ДЕЯТ.ПРИЧ. Ж.Р. = фор·ме·ща
| СЕГ.ДЕЯТ.ПРИЧ. Ж.Р. ЧЛЕН = фор·ме·ща·та
| СЕГ.ДЕЯТ.ПРИЧ. СР.Р. = фор·ме·що
| СЕГ.ДЕЯТ.ПРИЧ. СР.Р. ЧЛЕН = фор·ме·що·то
| СЕГ.ДЕЯТ.ПРИЧ. МН.Ч. = фор·ме·щи
| СЕГ.ДЕЯТ.ПРИЧ. МН.Ч. ЧЛЕН = фор·ме·щи·те
| ДЕЕПРИЧАСТИЕ = фор·мей·ки
| СКРИТИ ПРЕПРАТКИ = 
[[формя]],
[[формиш]],
[[форми]],
[[формим]],
[[формите]],
[[формят]],
[[формих]],
[[формихме]],
[[формихте]],
[[формиха]],
[[формех]],
[[формеше]],
[[формехме]],
[[формехте]],
[[формеха]],
[[формете]],
[[формил]],
[[формилия]],
[[формилият]],
[[формила]],
[[формилата]],
[[формило]],
[[формилото]],
[[формили]],
[[формилите]],
[[формел]],
[[формелия]],
[[формелият]],
[[формела]],
[[формелата]],
[[формело]],
[[формелото]],
[[формели]],
[[формелите]],
[[формен]],
[[формения]],
[[форменият]],
[[формена]],
[[формената]],
[[формено]],
[[форменото]],
[[формени]],
[[формените]],
[[формещ]],
[[формещия]],
[[формещият]],
[[формеща]],
[[формещата]],
[[формещо]],
[[формещото]],
[[формещи]],
[[формещите]],
[[формейки]],
[[формил съм]],
[[формила съм]],
[[формило съм]],
[[формили сме]],
[[формил си]],
[[формила си]],
[[формило си]],
[[формили сте]],
[[формил е]],
[[формила е]],
[[формило е]],
[[формили са]],
[[бях формил]],
[[бях формила]],
[[бях формило]],
[[бяхме формили]],
[[беше формил]],
[[беше формила]],
[[беше формило]],
[[бяхте формили]],
[[бяха формили]],
[[ще формя]],
[[ще формим]],
[[ще формиш]],
[[ще формите]],
[[ще форми]],
[[ще формят]],
[[ще съм формил]],
[[ще съм формила]],
[[ще съм формило]],
[[ще сме формили]],
[[ще си формил]],
[[ще си формила]],
[[ще си формило]],
[[ще сте формили]],
[[ще е формил]],
[[ще е формила]],
[[ще е формило]],
[[ще са формили]],
[[щях да формя]],
[[щяхме да формим]],
[[щеше да формиш]],
[[щяхте да формите]],
[[щеше да форми]],
[[щяха да формят]],
[[щях да съм формил]],
[[щях да съм формила]],
[[щях да съм формило]],
[[щяхме да сме формили]],
[[щеше да си формил]],
[[щеше да си формила]],
[[щеше да си формило]],
[[щяхте да сте формили]],
[[щеше да е формил]],
[[щеше да е формила]],
[[щеше да е формило]],
[[щяха да са формили]],
[[формел съм]],
[[формела съм]],
[[формело съм]],
[[формели сме]],
[[формел си]],
[[формела си]],
[[формело си]],
[[формели сте]],
[[формел е]],
[[формела е]],
[[формело е]],
[[формели са]],
[[бил съм формил]],
[[била съм формила]],
[[било съм формило]],
[[били сме формили]],
[[бил си формил]],
[[била си формила]],
[[било си формило]],
[[били сте формили]],
[[бил е формил]],
[[била е формила]],
[[било е формило]],
[[били са формили]],
[[щял съм да формя]],
[[щяла съм да формя]],
[[щяло съм да формя]],
[[щели сме да формим]],
[[щял си да формиш]],
[[щяла си да формиш]],
[[щяло си да формиш]],
[[щели сте да формите]],
[[щял да форми]],
[[щяла да форми]],
[[щяло да форми]],
[[щели да формят]],
[[щял е да форми]],
[[щяла е да форми]],
[[щяло е да форми]],
[[щели са да формят]],
[[щял съм да съм формил]],
[[щяла съм да съм формила]],
[[щяло съм да съм формило]],
[[щели сме да сме формили]],
[[щял си да си формил]],
[[щяла си да си формила]],
[[щяло си да си формило]],
[[щели сте да сте формили]],
[[щял да е формил]],
[[щяла да е формила]],
[[щяло да е формило]],
[[щели да са формили]],
[[щял е да е формил]],
[[щяла е да е формила]],
[[щяло е да е формило]],
[[щели са да са формили]],
[[бих формил]],
[[бих формила]],
[[бих формило]],
[[бихме формили]],
[[би формил]],
[[би формила]],
[[би формило]],
[[бихте формили]],
[[биха формили]],
}}</text>
      <sha1>0piaehxz1t3fhmojc3hs8ssvq21gh6n</sha1>
    </revision>
  </page>
  <page>
    <title>Шаблон:Словоформи/форсирам</title>
    <ns>10</ns>
    <id>567913</id>
    <revision>
      <id>599893</id>
      <timestamp>2005-05-12T11:14:58Z</timestamp>
      <contributor>
        <username>Bgbot</username>
        <id>83</id>
      </contributor>
      <comment>Борислав: Шаблон със словоформи</comment>
      <model>wikitext</model>
      <format>text/x-wiki</format>
      <text bytes="20590" xml:space="preserve">{{Шаблон:Словоформи/Глагол|
  ОСНОВНА ФОРМА = форсирам
| СЕГ.ВР., 1Л., ЕД.Ч. = фор·си·рам
| СЕГ.ВР., 1Л., МН.Ч. = фор·си·ра·ме
| СЕГ.ВР., 2Л., ЕД.Ч. = фор·си·раш
| СЕГ.ВР., 2Л., МН.Ч. = фор·си·ра·те
| СЕГ.ВР., 3Л., ЕД.Ч. = фор·си·ра
| СЕГ.ВР., 3Л., МН.Ч. = фор·си·рат
| МИН.СВ.ВР., 1Л., ЕД.Ч. = фор·си·рах
| МИН.СВ.ВР., 1Л., МН.Ч. = фор·си·рах·ме
| МИН.СВ.ВР., 2Л., ЕД.Ч. = фор·си·ра
| МИН.СВ.ВР., 2Л., МН.Ч. = фор·си·рах·те
| МИН.СВ.ВР., 3Л., ЕД.Ч. = фор·си·ра
| МИН.СВ.ВР., 3Л., МН.Ч. = фор·си·ра·ха
| МИН.НЕСВ.ВР., 1Л., ЕД.Ч. = фор·си·рах
| МИН.НЕСВ.ВР., 1Л., МН.Ч. = фор·си·рах·ме
| МИН.НЕСВ.ВР., 2Л., ЕД.Ч. = фор·си·ра·ше
| МИН.НЕСВ.ВР., 2Л., МН.Ч. = фор·си·рах·те
| МИН.НЕСВ.ВР., 3Л., ЕД.Ч. = фор·си·ра·ше
| МИН.НЕСВ.ВР., 3Л., МН.Ч. = фор·си·ра·ха
| МИН.НЕОПР.ВР., 1Л., ЕД.Ч., М.Р. = форсирал съм
| МИН.НЕОПР.ВР., 1Л., ЕД.Ч., Ж.Р. = форсирала съм
| МИН.НЕОПР.ВР., 1Л., ЕД.Ч., СР.Р. = форсирало съм
| МИН.НЕОПР.ВР., 1Л., МН.Ч. = форсирали сме
| МИН.НЕОПР.ВР., 2Л., ЕД.Ч., М.Р. = форсирал си
| МИН.НЕОПР.ВР., 2Л., ЕД.Ч., Ж.Р. = форсирала си
| МИН.НЕОПР.ВР., 2Л., ЕД.Ч., СР.Р. = форсирало си
| МИН.НЕОПР.ВР., 2Л., МН.Ч. = форсирали сте
| МИН.НЕОПР.ВР., 3Л., ЕД.Ч., М.Р. = форсирал е
| МИН.НЕОПР.ВР., 3Л., ЕД.Ч., Ж.Р. = форсирала е
| МИН.НЕОПР.ВР., 3Л., ЕД.Ч., СР.Р. = форсирало е
| МИН.НЕОПР.ВР., 3Л., МН.Ч. = форсирали са
| МИН.ПРЕД.ВР., 1Л., ЕД.Ч., М.Р. = бях форсирал
| МИН.ПРЕД.ВР., 1Л., ЕД.Ч., Ж.Р. = бях форсирала
| МИН.ПРЕД.ВР., 1Л., ЕД.Ч., СР.Р. = бях форсирало
| МИН.ПРЕД.ВР., 1Л., МН.Ч. = бяхме форсирали
| МИН.ПРЕД.ВР., 2Л., ЕД.Ч., М.Р. = беше форсирал
| МИН.ПРЕД.ВР., 2Л., ЕД.Ч., Ж.Р. = беше форсирала
| МИН.ПРЕД.ВР., 2Л., ЕД.Ч., СР.Р. = беше форсирало
| МИН.ПРЕД.ВР., 2Л., МН.Ч. = бяхте форсирали
| МИН.ПРЕД.ВР., 3Л., ЕД.Ч., М.Р. = беше форсирал
| МИН.ПРЕД.ВР., 3Л., ЕД.Ч., Ж.Р. = беше форсирала
| МИН.ПРЕД.ВР., 3Л., ЕД.Ч., СР.Р. = беше форсирало
| МИН.ПРЕД.ВР., 3Л., МН.Ч. = бяха форсирали
| БЪД.ВР., 1Л., ЕД.Ч. = ще форсирам
| БЪД.ВР., 1Л., МН.Ч. = ще форсираме
| БЪД.ВР., 2Л., ЕД.Ч. = ще форсираш
| БЪД.ВР., 2Л., МН.Ч. = ще форсирате
| БЪД.ВР., 3Л., ЕД.Ч. = ще форсира
| БЪД.ВР., 3Л., МН.Ч. = ще форсират
| БЪД.ПРЕД.ВР., 1Л., ЕД.Ч., М.Р. = ще съм форсирал
| БЪД.ПРЕД.ВР., 1Л., ЕД.Ч., Ж.Р. = ще съм форсирала
| БЪД.ПРЕД.ВР., 1Л., ЕД.Ч., СР.Р. = ще съм форсирало
| БЪД.ПРЕД.ВР., 1Л., МН.Ч. = ще сме форсирали
| БЪД.ПРЕД.ВР., 2Л., ЕД.Ч., М.Р. = ще си форсирал
| БЪД.ПРЕД.ВР., 2Л., ЕД.Ч., Ж.Р. = ще си форсирала
| БЪД.ПРЕД.ВР., 2Л., ЕД.Ч., СР.Р. = ще си форсирало
| БЪД.ПРЕД.ВР., 2Л., МН.Ч. = ще сте форсирали
| БЪД.ПРЕД.ВР., 3Л., ЕД.Ч., М.Р. = ще е форсирал
| БЪД.ПРЕД.ВР., 3Л., ЕД.Ч., Ж.Р. = ще е форсирала
| БЪД.ПРЕД.ВР., 3Л., ЕД.Ч., СР.Р. = ще е форсирало
| БЪД.ПРЕД.ВР., 3Л., МН.Ч. = ще са форсирали
| БЪД.ВР. В МИН., 1Л., ЕД.Ч. = щях да форсирам
| БЪД.ВР. В МИН., 1Л., МН.Ч. = щяхме да форсираме
| БЪД.ВР. В МИН., 2Л., ЕД.Ч. = щеше да форсираш
| БЪД.ВР. В МИН., 2Л., МН.Ч. = щяхте да форсирате
| БЪД.ВР. В МИН., 3Л., ЕД.Ч. = щеше да форсира
| БЪД.ВР. В МИН., 3Л., МН.Ч. = щяха да форсират
| БЪД.ПРЕД.ВР. В МИН., 1Л., ЕД.Ч., М.Р. = щях да съм форсирал
| БЪД.ПРЕД.ВР. В МИН., 1Л., ЕД.Ч., Ж.Р. = щях да съм форсирала
| БЪД.ПРЕД.ВР. В МИН., 1Л., ЕД.Ч., СР.Р. = щях да съм форсирало
| БЪД.ПРЕД.ВР. В МИН., 1Л., МН.Ч. = щяхме да сме форсирали
| БЪД.ПРЕД.ВР. В МИН., 2Л., ЕД.Ч., М.Р. = щеше да си форсирал
| БЪД.ПРЕД.ВР. В МИН., 2Л., ЕД.Ч., Ж.Р. = щеше да си форсирала
| БЪД.ПРЕД.ВР. В МИН., 2Л., ЕД.Ч., СР.Р. = щеше да си форсирало
| БЪД.ПРЕД.ВР. В МИН., 2Л., МН.Ч. = щяхте да сте форсирали
| БЪД.ПРЕД.ВР. В МИН., 3Л., ЕД.Ч., М.Р. = щеше да е форсирал
| БЪД.ПРЕД.ВР. В МИН., 3Л., ЕД.Ч., Ж.Р. = щеше да е форсирала
| БЪД.ПРЕД.ВР. В МИН., 3Л., ЕД.Ч., СР.Р. = щеше да е форсирало
| БЪД.ПРЕД.ВР. В МИН., 3Л., МН.Ч. = щяха да са форсирали
| ПР.НАКЛ., СЕГ.ВР., 1Л., ЕД.Ч., М.Р. = форсирал съм
| ПР.НАКЛ., СЕГ.ВР., 1Л., ЕД.Ч., Ж.Р. = форсирала съм
| ПР.НАКЛ., СЕГ.ВР., 1Л., ЕД.Ч., СР.Р. = форсирало съм
| ПР.НАКЛ., СЕГ.ВР., 1Л., МН.Ч. = форсирали сме
| ПР.НАКЛ., СЕГ.ВР., 2Л., ЕД.Ч., М.Р. = форсирал си
| ПР.НАКЛ., СЕГ.ВР., 2Л., ЕД.Ч., Ж.Р. = форсирала си
| ПР.НАКЛ., СЕГ.ВР., 2Л., ЕД.Ч., СР.Р. = форсирало си
| ПР.НАКЛ., СЕГ.ВР., 2Л., МН.Ч. = форсирали сте
| ПР.НАКЛ., СЕГ.ВР., 3Л., ЕД.Ч., М.Р. = форсирал (е)
| ПР.НАКЛ., СЕГ.ВР., 3Л., ЕД.Ч., Ж.Р. = форсирала (е)
| ПР.НАКЛ., СЕГ.ВР., 3Л., ЕД.Ч., СР.Р. = форсирало (е)
| ПР.НАКЛ., СЕГ.ВР., 3Л., МН.Ч. = форсирали (са)
| ПР.НАКЛ., МИН.СВ.ВР., 1Л., ЕД.Ч., М.Р. = форсирал съм
| ПР.НАКЛ., МИН.СВ.ВР., 1Л., ЕД.Ч., Ж.Р. = форсирала съм
| ПР.НАКЛ., МИН.СВ.ВР., 1Л., ЕД.Ч., СР.Р. = форсирало съм
| ПР.НАКЛ., МИН.СВ.ВР., 1Л., МН.Ч. = форсирали сме
| ПР.НАКЛ., МИН.СВ.ВР., 2Л., ЕД.Ч., М.Р. = форсирал си
| ПР.НАКЛ., МИН.СВ.ВР., 2Л., ЕД.Ч., Ж.Р. = форсирала си
| ПР.НАКЛ., МИН.СВ.ВР., 2Л., ЕД.Ч., СР.Р. = форсирало си
| ПР.НАКЛ., МИН.СВ.ВР., 2Л., МН.Ч. = форсирали сте
| ПР.НАКЛ., МИН.СВ.ВР., 3Л., ЕД.Ч., М.Р. = форсирал (е)
| ПР.НАКЛ., МИН.СВ.ВР., 3Л., ЕД.Ч., Ж.Р. = форсирала (е)
| ПР.НАКЛ., МИН.СВ.ВР., 3Л., ЕД.Ч., СР.Р. = форсирало (е)
| ПР.НАКЛ., МИН.СВ.ВР., 3Л., МН.Ч. = форсирали (са)
| ПР.НАКЛ., МИН.НЕОПР.ВР., 1Л., ЕД.Ч., М.Р. = бил съм форсирал
| ПР.НАКЛ., МИН.НЕОПР.ВР., 1Л., ЕД.Ч., Ж.Р. = била съм форсирала
| ПР.НАКЛ., МИН.НЕОПР.ВР., 1Л., ЕД.Ч., СР.Р. = било съм форсирало
| ПР.НАКЛ., МИН.НЕОПР.ВР., 1Л., МН.Ч. = били сме форсирали
| ПР.НАКЛ., МИН.НЕОПР.ВР., 2Л., ЕД.Ч., М.Р. = бил си форсирал
| ПР.НАКЛ., МИН.НЕОПР.ВР., 2Л., ЕД.Ч., Ж.Р. = била си форсирала
| ПР.НАКЛ., МИН.НЕОПР.ВР., 2Л., ЕД.Ч., СР.Р. = било си форсирало
| ПР.НАКЛ., МИН.НЕОПР.ВР., 2Л., МН.Ч. = били сте форсирали
| ПР.НАКЛ., МИН.НЕОПР.ВР., 3Л., ЕД.Ч., М.Р. = бил (е) форсирал
| ПР.НАКЛ., МИН.НЕОПР.ВР., 3Л., ЕД.Ч., Ж.Р. = била (е) форсирала
| ПР.НАКЛ., МИН.НЕОПР.ВР., 3Л., ЕД.Ч., СР.Р. = било (е) форсирало
| ПР.НАКЛ., МИН.НЕОПР.ВР., 3Л., МН.Ч. = били (са) форсирали
| ПР.НАКЛ., БЪД.ВР., 1Л., ЕД.Ч., М.Р. = щял съм да форсирам
| ПР.НАКЛ., БЪД.ВР., 1Л., ЕД.Ч., Ж.Р. = щяла съм да форсирам
| ПР.НАКЛ., БЪД.ВР., 1Л., ЕД.Ч., СР.Р. = щяло съм да форсирам
| ПР.НАКЛ., БЪД.ВР., 1Л., МН.Ч. = щели сме да форсираме
| ПР.НАКЛ., БЪД.ВР., 2Л., ЕД.Ч., М.Р. = щял си да форсираш
| ПР.НАКЛ., БЪД.ВР., 2Л., ЕД.Ч., Ж.Р. = щяла си да форсираш
| ПР.НАКЛ., БЪД.ВР., 2Л., ЕД.Ч., СР.Р. = щяло си да форсираш
| ПР.НАКЛ., БЪД.ВР., 2Л., МН.Ч. = щели сте да форсирате
| ПР.НАКЛ., БЪД.ВР., 3Л., ЕД.Ч., М.Р. = щял (е) да форсира
| ПР.НАКЛ., БЪД.ВР., 3Л., ЕД.Ч., Ж.Р. = щяла (е) да форсира
| ПР.НАКЛ., БЪД.ВР., 3Л., ЕД.Ч., СР.Р. = щяло (е) да форсира
| ПР.НАКЛ., БЪД.ВР., 3Л., МН.Ч. = щели (са) да форсират
| ПР.НАКЛ., БЪД.ПРЕД.ВР., 1Л., ЕД.Ч., М.Р. = щял съм да съм форсирал
| ПР.НАКЛ., БЪД.ПРЕД.ВР., 1Л., ЕД.Ч., Ж.Р. = щяла съм да съм форсирала
| ПР.НАКЛ., БЪД.ПРЕД.ВР., 1Л., ЕД.Ч., СР.Р. = щяло съм да съм форсирало
| ПР.НАКЛ., БЪД.ПРЕД.ВР., 1Л., МН.Ч. = щели сме да сме форсирали
| ПР.НАКЛ., БЪД.ПРЕД.ВР., 2Л., ЕД.Ч., М.Р. = щял си да си форсирал
| ПР.НАКЛ., БЪД.ПРЕД.ВР., 2Л., ЕД.Ч., Ж.Р. = щяла си да си форсирала
| ПР.НАКЛ., БЪД.ПРЕД.ВР., 2Л., ЕД.Ч., СР.Р. = щяло си да си форсирало
| ПР.НАКЛ., БЪД.ПРЕД.ВР., 2Л., МН.Ч. = щели сте да сте форсирали
| ПР.НАКЛ., БЪД.ПРЕД.ВР., 3Л., ЕД.Ч., М.Р. = щял (е) да е форсирал
| ПР.НАКЛ., БЪД.ПРЕД.ВР., 3Л., ЕД.Ч., Ж.Р. = щяла (е) да е форсирала
| ПР.НАКЛ., БЪД.ПРЕД.ВР., 3Л., ЕД.Ч., СР.Р. = щяло (е) да е форсирало
| ПР.НАКЛ., БЪД.ПРЕД.ВР., 3Л., МН.Ч. = щели (са) да са форсирали
| УСЛОВНО НАКЛОНЕНИЕ, 1Л., ЕД.Ч., М.Р. = бих форсирал
| УСЛОВНО НАКЛОНЕНИЕ, 1Л., ЕД.Ч., Ж.Р. = бих форсирала
| УСЛОВНО НАКЛОНЕНИЕ, 1Л., ЕД.Ч., СР.Р. = бих форсирало
| УСЛОВНО НАКЛОНЕНИЕ, 1Л., МН.Ч. = бихме форсирали
| УСЛОВНО НАКЛОНЕНИЕ, 2Л., ЕД.Ч., М.Р. = би форсирал
| УСЛОВНО НАКЛОНЕНИЕ, 2Л., ЕД.Ч., Ж.Р. = би форсирала
| УСЛОВНО НАКЛОНЕНИЕ, 2Л., ЕД.Ч., СР.Р. = би форсирало
| УСЛОВНО НАКЛОНЕНИЕ, 2Л., МН.Ч. = бихте форсирали
| УСЛОВНО НАКЛОНЕНИЕ, 3Л., ЕД.Ч., М.Р. = би форсирал
| УСЛОВНО НАКЛОНЕНИЕ, 3Л., ЕД.Ч., Ж.Р. = би форсирала
| УСЛОВНО НАКЛОНЕНИЕ, 3Л., ЕД.Ч., СР.Р. = би форсирало
| УСЛОВНО НАКЛОНЕНИЕ, 3Л., МН.Ч. = биха форсирали
| ПОВЕЛИТЕЛНО НАКЛОНЕНИЕ, ЕД.Ч. = фор·си·рай
| ПОВЕЛИТЕЛНО НАКЛОНЕНИЕ, МН.Ч. = фор·си·рай·те
| МИН.СТРАД.ПРИЧ. М.Р. = фор·си·ран
| МИН.СТРАД.ПРИЧ. М.Р. НЕПЪЛЕН ЧЛЕН = фор·си·ра·ния
| МИН.СТРАД.ПРИЧ. М.Р. ПЪЛЕН ЧЛЕН = фор·си·ра·ни·ят
| МИН.СТРАД.ПРИЧ. Ж.Р. = фор·си·ра·на
| МИН.СТРАД.ПРИЧ. Ж.Р. ЧЛЕН = фор·си·ра·на·та
| МИН.СТРАД.ПРИЧ. СР.Р. = фор·си·ра·но
| МИН.СТРАД.ПРИЧ. СР.Р. ЧЛЕН = фор·си·ра·но·то
| МИН.СТРАД.ПРИЧ. МН.Ч. = фор·си·ра·ни
| МИН.СТРАД.ПРИЧ. МН.Ч. ЧЛЕН = фор·си·ра·ни·те
| МИН.ДЕЯТ.СВ.ПРИЧ. М.Р. = фор·си·рал
| МИН.ДЕЯТ.СВ.ПРИЧ. М.Р. НЕПЪЛЕН ЧЛЕН = фор·си·ра·лия
| МИН.ДЕЯТ.СВ.ПРИЧ. М.Р. ПЪЛЕН ЧЛЕН = фор·си·ра·ли·ят
| МИН.ДЕЯТ.СВ.ПРИЧ. Ж.Р. = фор·си·ра·ла
| МИН.ДЕЯТ.СВ.ПРИЧ. Ж.Р. ЧЛЕН = фор·си·ра·ла·та
| МИН.ДЕЯТ.СВ.ПРИЧ. СР.Р. = фор·си·ра·ло
| МИН.ДЕЯТ.СВ.ПРИЧ. СР.Р. ЧЛЕН = фор·си·ра·ло·то
| МИН.ДЕЯТ.СВ.ПРИЧ. МН.Ч. = фор·си·ра·ли
| МИН.ДЕЯТ.СВ.ПРИЧ. МН.Ч. ЧЛЕН = фор·си·ра·ли·те
| МИН.ДЕЯТ.НЕСВ.ПРИЧ. М.Р. = фор·си·рал
| МИН.ДЕЯТ.НЕСВ.ПРИЧ. М.Р. НЕПЪЛЕН ЧЛЕН = фор·си·ра·лия
| МИН.ДЕЯТ.НЕСВ.ПРИЧ. М.Р. ПЪЛЕН ЧЛЕН = фор·си·ра·ли·ят
| МИН.ДЕЯТ.НЕСВ.ПРИЧ. Ж.Р. = фор·си·ра·ла
| МИН.ДЕЯТ.НЕСВ.ПРИЧ. Ж.Р. ЧЛЕН = фор·си·ра·ла·та
| МИН.ДЕЯТ.НЕСВ.ПРИЧ. СР.Р. = фор·си·ра·ло
| МИН.ДЕЯТ.НЕСВ.ПРИЧ. СР.Р. ЧЛЕН = фор·си·ра·ло·то
| МИН.ДЕЯТ.НЕСВ.ПРИЧ. МН.Ч. = фор·си·ра·ли
| МИН.ДЕЯТ.НЕСВ.ПРИЧ. МН.Ч. ЧЛЕН = фор·си·ра·ли·те
| СЕГ.ДЕЯТ.ПРИЧ. М.Р. = фор·си·ращ
| СЕГ.ДЕЯТ.ПРИЧ. М.Р. НЕПЪЛЕН ЧЛЕН = фор·си·ра·щия
| СЕГ.ДЕЯТ.ПРИЧ. М.Р. ПЪЛЕН ЧЛЕН = фор·си·ра·щи·ят
| СЕГ.ДЕЯТ.ПРИЧ. Ж.Р. = фор·си·ра·ща
| СЕГ.ДЕЯТ.ПРИЧ. Ж.Р. ЧЛЕН = фор·си·ра·ща·та
| СЕГ.ДЕЯТ.ПРИЧ. СР.Р. = фор·си·ра·що
| СЕГ.ДЕЯТ.ПРИЧ. СР.Р. ЧЛЕН = фор·си·ра·що·то
| СЕГ.ДЕЯТ.ПРИЧ. МН.Ч. = фор·си·ра·щи
| СЕГ.ДЕЯТ.ПРИЧ. МН.Ч. ЧЛЕН = фор·си·ра·щи·те
| ДЕЕПРИЧАСТИЕ = фор·си·рай·ки
| СКРИТИ ПРЕПРАТКИ = 
[[форсирам]],
[[форсираш]],
[[форсира]],
[[форсираме]],
[[форсирате]],
[[форсират]],
[[форсирах]],
[[форсирахме]],
[[форсирахте]],
[[форсираха]],
[[форсираше]],
[[форсирай]],
[[форсирайте]],
[[форсирал]],
[[форсиралия]],
[[форсиралият]],
[[форсирала]],
[[форсиралата]],
[[форсирало]],
[[форсиралото]],
[[форсирали]],
[[форсиралите]],
[[форсиран]],
[[форсирания]],
[[форсираният]],
[[форсирана]],
[[форсираната]],
[[форсирано]],
[[форсираното]],
[[форсирани]],
[[форсираните]],
[[форсиращ]],
[[форсиращия]],
[[форсиращият]],
[[форсираща]],
[[форсиращата]],
[[форсиращо]],
[[форсиращото]],
[[форсиращи]],
[[форсиращите]],
[[форсирайки]],
[[форсирал съм]],
[[форсирала съм]],
[[форсирало съм]],
[[форсирали сме]],
[[форсирал си]],
[[форсирала си]],
[[форсирало си]],
[[форсирали сте]],
[[форсирал е]],
[[форсирала е]],
[[форсирало е]],
[[форсирали са]],
[[бях форсирал]],
[[бях форсирала]],
[[бях форсирало]],
[[бяхме форсирали]],
[[беше форсирал]],
[[беше форсирала]],
[[беше форсирало]],
[[бяхте форсирали]],
[[бяха форсирали]],
[[ще форсирам]],
[[ще форсираме]],
[[ще форсираш]],
[[ще форсирате]],
[[ще форсира]],
[[ще форсират]],
[[ще съм форсирал]],
[[ще съм форсирала]],
[[ще съм форсирало]],
[[ще сме форсирали]],
[[ще си форсирал]],
[[ще си форсирала]],
[[ще си форсирало]],
[[ще сте форсирали]],
[[ще е форсирал]],
[[ще е форсирала]],
[[ще е форсирало]],
[[ще са форсирали]],
[[щях да форсирам]],
[[щяхме да форсираме]],
[[щеше да форсираш]],
[[щяхте да форсирате]],
[[щеше да форсира]],
[[щяха да форсират]],
[[щях да съм форсирал]],
[[щях да съм форсирала]],
[[щях да съм форсирало]],
[[щяхме да сме форсирали]],
[[щеше да си форсирал]],
[[щеше да си форсирала]],
[[щеше да си форсирало]],
[[щяхте да сте форсирали]],
[[щеше да е форсирал]],
[[щеше да е форсирала]],
[[щеше да е форсирало]],
[[щяха да са форсирали]],
[[бил съм форсирал]],
[[била съм форсирала]],
[[било съм форсирало]],
[[били сме форсирали]],
[[бил си форсирал]],
[[била си форсирала]],
[[било си форсирало]],
[[били сте форсирали]],
[[бил е форсирал]],
[[била е форсирала]],
[[било е форсирало]],
[[били са форсирали]],
[[щял съм да форсирам]],
[[щяла съм да форсирам]],
[[щяло съм да форсирам]],
[[щели сме да форсираме]],
[[щял си да форсираш]],
[[щяла си да форсираш]],
[[щяло си да форсираш]],
[[щели сте да форсирате]],
[[щял да форсира]],
[[щяла да форсира]],
[[щяло да форсира]],
[[щели да форсират]],
[[щял е да форсира]],
[[щяла е да форсира]],
[[щяло е да форсира]],
[[щели са да форсират]],
[[щял съм да съм форсирал]],
[[щяла съм да съм форсирала]],
[[щяло съм да съм форсирало]],
[[щели сме да сме форсирали]],
[[щял си да си форсирал]],
[[щяла си да си форсирала]],
[[щяло си да си форсирало]],
[[щели сте да сте форсирали]],
[[щял да е форсирал]],
[[щяла да е форсирала]],
[[щяло да е форсирало]],
[[щели да са форсирали]],
[[щял е да е форсирал]],
[[щяла е да е форсирала]],
[[щяло е да е форсирало]],
[[щели са да са форсирали]],
[[бих форсирал]],
[[бих форсирала]],
[[бих форсирало]],
[[бихме форсирали]],
[[би форсирал]],
[[би форсирала]],
[[би форсирало]],
[[бихте форсирали]],
[[биха форсирали]],
}}</text>
      <sha1>ikfij98zfjqhxl920r5qsfahml2z5pl</sha1>
    </revision>
  </page>
  <page>
    <title>Шаблон:Словоформи/фосфоресцирам</title>
    <ns>10</ns>
    <id>567923</id>
    <revision>
      <id>599903</id>
      <timestamp>2005-05-12T11:15:14Z</timestamp>
      <contributor>
        <username>Bgbot</username>
        <id>83</id>
      </contributor>
      <comment>Борислав: Шаблон със словоформи</comment>
      <model>wikitext</model>
      <format>text/x-wiki</format>
      <text bytes="24228" xml:space="preserve">{{Шаблон:Словоформи/Глагол|
  ОСНОВНА ФОРМА = фосфоресцирам
| СЕГ.ВР., 1Л., ЕД.Ч. = фос·фо·рес·ци·рам
| СЕГ.ВР., 1Л., МН.Ч. = фос·фо·рес·ци·ра·ме
| СЕГ.ВР., 2Л., ЕД.Ч. = фос·фо·рес·ци·раш
| СЕГ.ВР., 2Л., МН.Ч. = фос·фо·рес·ци·ра·те
| СЕГ.ВР., 3Л., ЕД.Ч. = фос·фо·рес·ци·ра
| СЕГ.ВР., 3Л., МН.Ч. = фос·фо·рес·ци·рат
| МИН.СВ.ВР., 1Л., ЕД.Ч. = фос·фо·рес·ци·рах
| МИН.СВ.ВР., 1Л., МН.Ч. = фос·фо·рес·ци·рах·ме
| МИН.СВ.ВР., 2Л., ЕД.Ч. = фос·фо·рес·ци·ра
| МИН.СВ.ВР., 2Л., МН.Ч. = фос·фо·рес·ци·рах·те
| МИН.СВ.ВР., 3Л., ЕД.Ч. = фос·фо·рес·ци·ра
| МИН.СВ.ВР., 3Л., МН.Ч. = фос·фо·рес·ци·ра·ха
| МИН.НЕСВ.ВР., 1Л., ЕД.Ч. = фос·фо·рес·ци·рах
| МИН.НЕСВ.ВР., 1Л., МН.Ч. = фос·фо·рес·ци·рах·ме
| МИН.НЕСВ.ВР., 2Л., ЕД.Ч. = фос·фо·рес·ци·ра·ше
| МИН.НЕСВ.ВР., 2Л., МН.Ч. = фос·фо·рес·ци·рах·те
| МИН.НЕСВ.ВР., 3Л., ЕД.Ч. = фос·фо·рес·ци·ра·ше
| МИН.НЕСВ.ВР., 3Л., МН.Ч. = фос·фо·рес·ци·ра·ха
| МИН.НЕОПР.ВР., 1Л., ЕД.Ч., М.Р. = фосфоресцирал съм
| МИН.НЕОПР.ВР., 1Л., ЕД.Ч., Ж.Р. = фосфоресцирала съм
| МИН.НЕОПР.ВР., 1Л., ЕД.Ч., СР.Р. = фосфоресцирало съм
| МИН.НЕОПР.ВР., 1Л., МН.Ч. = фосфоресцирали сме
| МИН.НЕОПР.ВР., 2Л., ЕД.Ч., М.Р. = фосфоресцирал си
| МИН.НЕОПР.ВР., 2Л., ЕД.Ч., Ж.Р. = фосфоресцирала си
| МИН.НЕОПР.ВР., 2Л., ЕД.Ч., СР.Р. = фосфоресцирало си
| МИН.НЕОПР.ВР., 2Л., МН.Ч. = фосфоресцирали сте
| МИН.НЕОПР.ВР., 3Л., ЕД.Ч., М.Р. = фосфоресцирал е
| МИН.НЕОПР.ВР., 3Л., ЕД.Ч., Ж.Р. = фосфоресцирала е
| МИН.НЕОПР.ВР., 3Л., ЕД.Ч., СР.Р. = фосфоресцирало е
| МИН.НЕОПР.ВР., 3Л., МН.Ч. = фосфоресцирали са
| МИН.ПРЕД.ВР., 1Л., ЕД.Ч., М.Р. = бях фосфоресцирал
| МИН.ПРЕД.ВР., 1Л., ЕД.Ч., Ж.Р. = бях фосфоресцирала
| МИН.ПРЕД.ВР., 1Л., ЕД.Ч., СР.Р. = бях фосфоресцирало
| МИН.ПРЕД.ВР., 1Л., МН.Ч. = бяхме фосфоресцирали
| МИН.ПРЕД.ВР., 2Л., ЕД.Ч., М.Р. = беше фосфоресцирал
| МИН.ПРЕД.ВР., 2Л., ЕД.Ч., Ж.Р. = беше фосфоресцирала
| МИН.ПРЕД.ВР., 2Л., ЕД.Ч., СР.Р. = беше фосфоресцирало
| МИН.ПРЕД.ВР., 2Л., МН.Ч. = бяхте фосфоресцирали
| МИН.ПРЕД.ВР., 3Л., ЕД.Ч., М.Р. = беше фосфоресцирал
| МИН.ПРЕД.ВР., 3Л., ЕД.Ч., Ж.Р. = беше фосфоресцирала
| МИН.ПРЕД.ВР., 3Л., ЕД.Ч., СР.Р. = беше фосфоресцирало
| МИН.ПРЕД.ВР., 3Л., МН.Ч. = бяха фосфоресцирали
| БЪД.ВР., 1Л., ЕД.Ч. = ще фосфоресцирам
| БЪД.ВР., 1Л., МН.Ч. = ще фосфоресцираме
| БЪД.ВР., 2Л., ЕД.Ч. = ще фосфоресцираш
| БЪД.ВР., 2Л., МН.Ч. = ще фосфоресцирате
| БЪД.ВР., 3Л., ЕД.Ч. = ще фосфоресцира
| БЪД.ВР., 3Л., МН.Ч. = ще фосфоресцират
| БЪД.ПРЕД.ВР., 1Л., ЕД.Ч., М.Р. = ще съм фосфоресцирал
| БЪД.ПРЕД.ВР., 1Л., ЕД.Ч., Ж.Р. = ще съм фосфоресцирала
| БЪД.ПРЕД.ВР., 1Л., ЕД.Ч., СР.Р. = ще съм фосфоресцирало
| БЪД.ПРЕД.ВР., 1Л., МН.Ч. = ще сме фосфоресцирали
| БЪД.ПРЕД.ВР., 2Л., ЕД.Ч., М.Р. = ще си фосфоресцирал
| БЪД.ПРЕД.ВР., 2Л., ЕД.Ч., Ж.Р. = ще си фосфоресцирала
| БЪД.ПРЕД.ВР., 2Л., ЕД.Ч., СР.Р. = ще си фосфоресцирало
| БЪД.ПРЕД.ВР., 2Л., МН.Ч. = ще сте фосфоресцирали
| БЪД.ПРЕД.ВР., 3Л., ЕД.Ч., М.Р. = ще е фосфоресцирал
| БЪД.ПРЕД.ВР., 3Л., ЕД.Ч., Ж.Р. = ще е фосфоресцирала
| БЪД.ПРЕД.ВР., 3Л., ЕД.Ч., СР.Р. = ще е фосфоресцирало
| БЪД.ПРЕД.ВР., 3Л., МН.Ч. = ще са фосфоресцирали
| БЪД.ВР. В МИН., 1Л., ЕД.Ч. = щях да фосфоресцирам
| БЪД.ВР. В МИН., 1Л., МН.Ч. = щяхме да фосфоресцираме
| БЪД.ВР. В МИН., 2Л., ЕД.Ч. = щеше да фосфоресцираш
| БЪД.ВР. В МИН., 2Л., МН.Ч. = щяхте да фосфоресцирате
| БЪД.ВР. В МИН., 3Л., ЕД.Ч. = щеше да фосфоресцира
| БЪД.ВР. В МИН., 3Л., МН.Ч. = щяха да фосфоресцират
| БЪД.ПРЕД.ВР. В МИН., 1Л., ЕД.Ч., М.Р. = щях да съм фосфоресцирал
| БЪД.ПРЕД.ВР. В МИН., 1Л., ЕД.Ч., Ж.Р. = щях да съм фосфоресцирала
| БЪД.ПРЕД.ВР. В МИН., 1Л., ЕД.Ч., СР.Р. = щях да съм фосфоресцирало
| БЪД.ПРЕД.ВР. В МИН., 1Л., МН.Ч. = щяхме да сме фосфоресцирали
| БЪД.ПРЕД.ВР. В МИН., 2Л., ЕД.Ч., М.Р. = щеше да си фосфоресцирал
| БЪД.ПРЕД.ВР. В МИН., 2Л., ЕД.Ч., Ж.Р. = щеше да си фосфоресцирала
| БЪД.ПРЕД.ВР. В МИН., 2Л., ЕД.Ч., СР.Р. = щеше да си фосфоресцирало
| БЪД.ПРЕД.ВР. В МИН., 2Л., МН.Ч. = щяхте да сте фосфоресцирали
| БЪД.ПРЕД.ВР. В МИН., 3Л., ЕД.Ч., М.Р. = щеше да е фосфоресцирал
| БЪД.ПРЕД.ВР. В МИН., 3Л., ЕД.Ч., Ж.Р. = щеше да е фосфоресцирала
| БЪД.ПРЕД.ВР. В МИН., 3Л., ЕД.Ч., СР.Р. = щеше да е фосфоресцирало
| БЪД.ПРЕД.ВР. В МИН., 3Л., МН.Ч. = щяха да са фосфоресцирали
| ПР.НАКЛ., СЕГ.ВР., 1Л., ЕД.Ч., М.Р. = фосфоресцирал съм
| ПР.НАКЛ., СЕГ.ВР., 1Л., ЕД.Ч., Ж.Р. = фосфоресцирала съм
| ПР.НАКЛ., СЕГ.ВР., 1Л., ЕД.Ч., СР.Р. = фосфоресцирало съм
| ПР.НАКЛ., СЕГ.ВР., 1Л., МН.Ч. = фосфоресцирали сме
| ПР.НАКЛ., СЕГ.ВР., 2Л., ЕД.Ч., М.Р. = фосфоресцирал си
| ПР.НАКЛ., СЕГ.ВР., 2Л., ЕД.Ч., Ж.Р. = фосфоресцирала си
| ПР.НАКЛ., СЕГ.ВР., 2Л., ЕД.Ч., СР.Р. = фосфоресцирало си
| ПР.НАКЛ., СЕГ.ВР., 2Л., МН.Ч. = фосфоресцирали сте
| ПР.НАКЛ., СЕГ.ВР., 3Л., ЕД.Ч., М.Р. = фосфоресцирал (е)
| ПР.НАКЛ., СЕГ.ВР., 3Л., ЕД.Ч., Ж.Р. = фосфоресцирала (е)
| ПР.НАКЛ., СЕГ.ВР., 3Л., ЕД.Ч., СР.Р. = фосфоресцирало (е)
| ПР.НАКЛ., СЕГ.ВР., 3Л., МН.Ч. = фосфоресцирали (са)
| ПР.НАКЛ., МИН.СВ.ВР., 1Л., ЕД.Ч., М.Р. = фосфоресцирал съм
| ПР.НАКЛ., МИН.СВ.ВР., 1Л., ЕД.Ч., Ж.Р. = фосфоресцирала съм
| ПР.НАКЛ., МИН.СВ.ВР., 1Л., ЕД.Ч., СР.Р. = фосфоресцирало съм
| ПР.НАКЛ., МИН.СВ.ВР., 1Л., МН.Ч. = фосфоресцирали сме
| ПР.НАКЛ., МИН.СВ.ВР., 2Л., ЕД.Ч., М.Р. = фосфоресцирал си
| ПР.НАКЛ., МИН.СВ.ВР., 2Л., ЕД.Ч., Ж.Р. = фосфоресцирала си
| ПР.НАКЛ., МИН.СВ.ВР., 2Л., ЕД.Ч., СР.Р. = фосфоресцирало си
| ПР.НАКЛ., МИН.СВ.ВР., 2Л., МН.Ч. = фосфоресцирали сте
| ПР.НАКЛ., МИН.СВ.ВР., 3Л., ЕД.Ч., М.Р. = фосфоресцирал (е)
| ПР.НАКЛ., МИН.СВ.ВР., 3Л., ЕД.Ч., Ж.Р. = фосфоресцирала (е)
| ПР.НАКЛ., МИН.СВ.ВР., 3Л., ЕД.Ч., СР.Р. = фосфоресцирало (е)
| ПР.НАКЛ., МИН.СВ.ВР., 3Л., МН.Ч. = фосфоресцирали (са)
| ПР.НАКЛ., МИН.НЕОПР.ВР., 1Л., ЕД.Ч., М.Р. = бил съм фосфоресцирал
| ПР.НАКЛ., МИН.НЕОПР.ВР., 1Л., ЕД.Ч., Ж.Р. = била съм фосфоресцирала
| ПР.НАКЛ., МИН.НЕОПР.ВР., 1Л., ЕД.Ч., СР.Р. = било съм фосфоресцирало
| ПР.НАКЛ., МИН.НЕОПР.ВР., 1Л., МН.Ч. = били сме фосфоресцирали
| ПР.НАКЛ., МИН.НЕОПР.ВР., 2Л., ЕД.Ч., М.Р. = бил си фосфоресцирал
| ПР.НАКЛ., МИН.НЕОПР.ВР., 2Л., ЕД.Ч., Ж.Р. = била си фосфоресцирала
| ПР.НАКЛ., МИН.НЕОПР.ВР., 2Л., ЕД.Ч., СР.Р. = било си фосфоресцирало
| ПР.НАКЛ., МИН.НЕОПР.ВР., 2Л., МН.Ч. = били сте фосфоресцирали
| ПР.НАКЛ., МИН.НЕОПР.ВР., 3Л., ЕД.Ч., М.Р. = бил (е) фосфоресцирал
| ПР.НАКЛ., МИН.НЕОПР.ВР., 3Л., ЕД.Ч., Ж.Р. = била (е) фосфоресцирала
| ПР.НАКЛ., МИН.НЕОПР.ВР., 3Л., ЕД.Ч., СР.Р. = било (е) фосфоресцирало
| ПР.НАКЛ., МИН.НЕОПР.ВР., 3Л., МН.Ч. = били (са) фосфоресцирали
| ПР.НАКЛ., БЪД.ВР., 1Л., ЕД.Ч., М.Р. = щял съм да фосфоресцирам
| ПР.НАКЛ., БЪД.ВР., 1Л., ЕД.Ч., Ж.Р. = щяла съм да фосфоресцирам
| ПР.НАКЛ., БЪД.ВР., 1Л., ЕД.Ч., СР.Р. = щяло съм да фосфоресцирам
| ПР.НАКЛ., БЪД.ВР., 1Л., МН.Ч. = щели сме да фосфоресцираме
| ПР.НАКЛ., БЪД.ВР., 2Л., ЕД.Ч., М.Р. = щял си да фосфоресцираш
| ПР.НАКЛ., БЪД.ВР., 2Л., ЕД.Ч., Ж.Р. = щяла си да фосфоресцираш
| ПР.НАКЛ., БЪД.ВР., 2Л., ЕД.Ч., СР.Р. = щяло си да фосфоресцираш
| ПР.НАКЛ., БЪД.ВР., 2Л., МН.Ч. = щели сте да фосфоресцирате
| ПР.НАКЛ., БЪД.ВР., 3Л., ЕД.Ч., М.Р. = щял (е) да фосфоресцира
| ПР.НАКЛ., БЪД.ВР., 3Л., ЕД.Ч., Ж.Р. = щяла (е) да фосфоресцира
| ПР.НАКЛ., БЪД.ВР., 3Л., ЕД.Ч., СР.Р. = щяло (е) да фосфоресцира
| ПР.НАКЛ., БЪД.ВР., 3Л., МН.Ч. = щели (са) да фосфоресцират
| ПР.НАКЛ., БЪД.ПРЕД.ВР., 1Л., ЕД.Ч., М.Р. = щял съм да съм фосфоресцирал
| ПР.НАКЛ., БЪД.ПРЕД.ВР., 1Л., ЕД.Ч., Ж.Р. = щяла съм да съм фосфоресцирала
| ПР.НАКЛ., БЪД.ПРЕД.ВР., 1Л., ЕД.Ч., СР.Р. = щяло съм да съм фосфоресцирало
| ПР.НАКЛ., БЪД.ПРЕД.ВР., 1Л., МН.Ч. = щели сме да сме фосфоресцирали
| ПР.НАКЛ., БЪД.ПРЕД.ВР., 2Л., ЕД.Ч., М.Р. = щял си да си фосфоресцирал
| ПР.НАКЛ., БЪД.ПРЕД.ВР., 2Л., ЕД.Ч., Ж.Р. = щяла си да си фосфоресцирала
| ПР.НАКЛ., БЪД.ПРЕД.ВР., 2Л., ЕД.Ч., СР.Р. = щяло си да си фосфоресцирало
| ПР.НАКЛ., БЪД.ПРЕД.ВР., 2Л., МН.Ч. = щели сте да сте фосфоресцирали
| ПР.НАКЛ., БЪД.ПРЕД.ВР., 3Л., ЕД.Ч., М.Р. = щял (е) да е фосфоресцирал
| ПР.НАКЛ., БЪД.ПРЕД.ВР., 3Л., ЕД.Ч., Ж.Р. = щяла (е) да е фосфоресцирала
| ПР.НАКЛ., БЪД.ПРЕД.ВР., 3Л., ЕД.Ч., СР.Р. = щяло (е) да е фосфоресцирало
| ПР.НАКЛ., БЪД.ПРЕД.ВР., 3Л., МН.Ч. = щели (са) да са фосфоресцирали
| УСЛОВНО НАКЛОНЕНИЕ, 1Л., ЕД.Ч., М.Р. = бих фосфоресцирал
| УСЛОВНО НАКЛОНЕНИЕ, 1Л., ЕД.Ч., Ж.Р. = бих фосфоресцирала
| УСЛОВНО НАКЛОНЕНИЕ, 1Л., ЕД.Ч., СР.Р. = бих фосфоресцирало
| УСЛОВНО НАКЛОНЕНИЕ, 1Л., МН.Ч. = бихме фосфоресцирали
| УСЛОВНО НАКЛОНЕНИЕ, 2Л., ЕД.Ч., М.Р. = би фосфоресцирал
| УСЛОВНО НАКЛОНЕНИЕ, 2Л., ЕД.Ч., Ж.Р. = би фосфоресцирала
| УСЛОВНО НАКЛОНЕНИЕ, 2Л., ЕД.Ч., СР.Р. = би фосфоресцирало
| УСЛОВНО НАКЛОНЕНИЕ, 2Л., МН.Ч. = бихте фосфоресцирали
| УСЛОВНО НАКЛОНЕНИЕ, 3Л., ЕД.Ч., М.Р. = би фосфоресцирал
| УСЛОВНО НАКЛОНЕНИЕ, 3Л., ЕД.Ч., Ж.Р. = би фосфоресцирала
| УСЛОВНО НАКЛОНЕНИЕ, 3Л., ЕД.Ч., СР.Р. = би фосфоресцирало
| УСЛОВНО НАКЛОНЕНИЕ, 3Л., МН.Ч. = биха фосфоресцирали
| ПОВЕЛИТЕЛНО НАКЛОНЕНИЕ, ЕД.Ч. = фос·фо·рес·ци·рай
| ПОВЕЛИТЕЛНО НАКЛОНЕНИЕ, МН.Ч. = фос·фо·рес·ци·рай·те
| МИН.СТРАД.ПРИЧ. М.Р. = фос·фо·рес·ци·ран
| МИН.СТРАД.ПРИЧ. М.Р. НЕПЪЛЕН ЧЛЕН = фос·фо·рес·ци·ра·ния
| МИН.СТРАД.ПРИЧ. М.Р. ПЪЛЕН ЧЛЕН = фос·фо·рес·ци·ра·ни·ят
| МИН.СТРАД.ПРИЧ. Ж.Р. = фос·фо·рес·ци·ра·на
| МИН.СТРАД.ПРИЧ. Ж.Р. ЧЛЕН = фос·фо·рес·ци·ра·на·та
| МИН.СТРАД.ПРИЧ. СР.Р. = фос·фо·рес·ци·ра·но
| МИН.СТРАД.ПРИЧ. СР.Р. ЧЛЕН = фос·фо·рес·ци·ра·но·то
| МИН.СТРАД.ПРИЧ. МН.Ч. = фос·фо·рес·ци·ра·ни
| МИН.СТРАД.ПРИЧ. МН.Ч. ЧЛЕН = фос·фо·рес·ци·ра·ни·те
| МИН.ДЕЯТ.СВ.ПРИЧ. М.Р. = фос·фо·рес·ци·рал
| МИН.ДЕЯТ.СВ.ПРИЧ. М.Р. НЕПЪЛЕН ЧЛЕН = фос·фо·рес·ци·ра·лия
| МИН.ДЕЯТ.СВ.ПРИЧ. М.Р. ПЪЛЕН ЧЛЕН = фос·фо·рес·ци·ра·ли·ят
| МИН.ДЕЯТ.СВ.ПРИЧ. Ж.Р. = фос·фо·рес·ци·ра·ла
| МИН.ДЕЯТ.СВ.ПРИЧ. Ж.Р. ЧЛЕН = фос·фо·рес·ци·ра·ла·та
| МИН.ДЕЯТ.СВ.ПРИЧ. СР.Р. = фос·фо·рес·ци·ра·ло
| МИН.ДЕЯТ.СВ.ПРИЧ. СР.Р. ЧЛЕН = фос·фо·рес·ци·ра·ло·то
| МИН.ДЕЯТ.СВ.ПРИЧ. МН.Ч. = фос·фо·рес·ци·ра·ли
| МИН.ДЕЯТ.СВ.ПРИЧ. МН.Ч. ЧЛЕН = фос·фо·рес·ци·ра·ли·те
| МИН.ДЕЯТ.НЕСВ.ПРИЧ. М.Р. = фос·фо·рес·ци·рал
| МИН.ДЕЯТ.НЕСВ.ПРИЧ. М.Р. НЕПЪЛЕН ЧЛЕН = фос·фо·рес·ци·ра·лия
| МИН.ДЕЯТ.НЕСВ.ПРИЧ. М.Р. ПЪЛЕН ЧЛЕН = фос·фо·рес·ци·ра·ли·ят
| МИН.ДЕЯТ.НЕСВ.ПРИЧ. Ж.Р. = фос·фо·рес·ци·ра·ла
| МИН.ДЕЯТ.НЕСВ.ПРИЧ. Ж.Р. ЧЛЕН = фос·фо·рес·ци·ра·ла·та
| МИН.ДЕЯТ.НЕСВ.ПРИЧ. СР.Р. = фос·фо·рес·ци·ра·ло
| МИН.ДЕЯТ.НЕСВ.ПРИЧ. СР.Р. ЧЛЕН = фос·фо·рес·ци·ра·ло·то
| МИН.ДЕЯТ.НЕСВ.ПРИЧ. МН.Ч. = фос·фо·рес·ци·ра·ли
| МИН.ДЕЯТ.НЕСВ.ПРИЧ. МН.Ч. ЧЛЕН = фос·фо·рес·ци·ра·ли·те
| СЕГ.ДЕЯТ.ПРИЧ. М.Р. = фос·фо·рес·ци·ращ
| СЕГ.ДЕЯТ.ПРИЧ. М.Р. НЕПЪЛЕН ЧЛЕН = фос·фо·рес·ци·ра·щия
| СЕГ.ДЕЯТ.ПРИЧ. М.Р. ПЪЛЕН ЧЛЕН = фос·фо·рес·ци·ра·щи·ят
| СЕГ.ДЕЯТ.ПРИЧ. Ж.Р. = фос·фо·рес·ци·ра·ща
| СЕГ.ДЕЯТ.ПРИЧ. Ж.Р. ЧЛЕН = фос·фо·рес·ци·ра·ща·та
| СЕГ.ДЕЯТ.ПРИЧ. СР.Р. = фос·фо·рес·ци·ра·що
| СЕГ.ДЕЯТ.ПРИЧ. СР.Р. ЧЛЕН = фос·фо·рес·ци·ра·що·то
| СЕГ.ДЕЯТ.ПРИЧ. МН.Ч. = фос·фо·рес·ци·ра·щи
| СЕГ.ДЕЯТ.ПРИЧ. МН.Ч. ЧЛЕН = фос·фо·рес·ци·ра·щи·те
| ДЕЕПРИЧАСТИЕ = фос·фо·рес·ци·рай·ки
| СКРИТИ ПРЕПРАТКИ = 
[[фосфоресцирам]],
[[фосфоресцираш]],
[[фосфоресцира]],
[[фосфоресцираме]],
[[фосфоресцирате]],
[[фосфоресцират]],
[[фосфоресцирах]],
[[фосфоресцирахме]],
[[фосфоресцирахте]],
[[фосфоресцираха]],
[[фосфоресцираше]],
[[фосфоресцирай]],
[[фосфоресцирайте]],
[[фосфоресцирал]],
[[фосфоресциралия]],
[[фосфоресциралият]],
[[фосфоресцирала]],
[[фосфоресциралата]],
[[фосфоресцирало]],
[[фосфоресциралото]],
[[фосфоресцирали]],
[[фосфоресциралите]],
[[фосфоресциран]],
[[фосфоресцирания]],
[[фосфоресцираният]],
[[фосфоресцирана]],
[[фосфоресцираната]],
[[фосфоресцирано]],
[[фосфоресцираното]],
[[фосфоресцирани]],
[[фосфоресцираните]],
[[фосфоресциращ]],
[[фосфоресциращия]],
[[фосфоресциращият]],
[[фосфоресцираща]],
[[фосфоресциращата]],
[[фосфоресциращо]],
[[фосфоресциращото]],
[[фосфоресциращи]],
[[фосфоресциращите]],
[[фосфоресцирайки]],
[[фосфоресцирал съм]],
[[фосфоресцирала съм]],
[[фосфоресцирало съм]],
[[фосфоресцирали сме]],
[[фосфоресцирал си]],
[[фосфоресцирала си]],
[[фосфоресцирало си]],
[[фосфоресцирали сте]],
[[фосфоресцирал е]],
[[фосфоресцирала е]],
[[фосфоресцирало е]],
[[фосфоресцирали са]],
[[бях фосфоресцирал]],
[[бях фосфоресцирала]],
[[бях фосфоресцирало]],
[[бяхме фосфоресцирали]],
[[беше фосфоресцирал]],
[[беше фосфоресцирала]],
[[беше фосфоресцирало]],
[[бяхте фосфоресцирали]],
[[бяха фосфоресцирали]],
[[ще фосфоресцирам]],
[[ще фосфоресцираме]],
[[ще фосфоресцираш]],
[[ще фосфоресцирате]],
[[ще фосфоресцира]],
[[ще фосфоресцират]],
[[ще съм фосфоресцирал]],
[[ще съм фосфоресцирала]],
[[ще съм фосфоресцирало]],
[[ще сме фосфоресцирали]],
[[ще си фосфоресцирал]],
[[ще си фосфоресцирала]],
[[ще си фосфоресцирало]],
[[ще сте фосфоресцирали]],
[[ще е фосфоресцирал]],
[[ще е фосфоресцирала]],
[[ще е фосфоресцирало]],
[[ще са фосфоресцирали]],
[[щях да фосфоресцирам]],
[[щяхме да фосфоресцираме]],
[[щеше да фосфоресцираш]],
[[щяхте да фосфоресцирате]],
[[щеше да фосфоресцира]],
[[щяха да фосфоресцират]],
[[щях да съм фосфоресцирал]],
[[щях да съм фосфоресцирала]],
[[щях да съм фосфоресцирало]],
[[щяхме да сме фосфоресцирали]],
[[щеше да си фосфоресцирал]],
[[щеше да си фосфоресцирала]],
[[щеше да си фосфоресцирало]],
[[щяхте да сте фосфоресцирали]],
[[щеше да е фосфоресцирал]],
[[щеше да е фосфоресцирала]],
[[щеше да е фосфоресцирало]],
[[щяха да са фосфоресцирали]],
[[бил съм фосфоресцирал]],
[[била съм фосфоресцирала]],
[[било съм фосфоресцирало]],
[[били сме фосфоресцирали]],
[[бил си фосфоресцирал]],
[[била си фосфоресцирала]],
[[било си фосфоресцирало]],
[[били сте фосфоресцирали]],
[[бил е фосфоресцирал]],
[[била е фосфоресцирала]],
[[било е фосфоресцирало]],
[[били са фосфоресцирали]],
[[щял съм да фосфоресцирам]],
[[щяла съм да фосфоресцирам]],
[[щяло съм да фосфоресцирам]],
[[щели сме да фосфоресцираме]],
[[щял си да фосфоресцираш]],
[[щяла си да фосфоресцираш]],
[[щяло си да фосфоресцираш]],
[[щели сте да фосфоресцирате]],
[[щял да фосфоресцира]],
[[щяла да фосфоресцира]],
[[щяло да фосфоресцира]],
[[щели да фосфоресцират]],
[[щял е да фосфоресцира]],
[[щяла е да фосфоресцира]],
[[щяло е да фосфоресцира]],
[[щели са да фосфоресцират]],
[[щял съм да съм фосфоресцирал]],
[[щяла съм да съм фосфоресцирала]],
[[щяло съм да съм фосфоресцирало]],
[[щели сме да сме фосфоресцирали]],
[[щял си да си фосфоресцирал]],
[[щяла си да си фосфоресцирала]],
[[щяло си да си фосфоресцирало]],
[[щели сте да сте фосфоресцирали]],
[[щял да е фосфоресцирал]],
[[щяла да е фосфоресцирала]],
[[щяло да е фосфоресцирало]],
[[щели да са фосфоресцирали]],
[[щял е да е фосфоресцирал]],
[[щяла е да е фосфоресцирала]],
[[щяло е да е фосфоресцирало]],
[[щели са да са фосфоресцирали]],
[[бих фосфоресцирал]],
[[бих фосфоресцирала]],
[[бих фосфоресцирало]],
[[бихме фосфоресцирали]],
[[би фосфоресцирал]],
[[би фосфоресцирала]],
[[би фосфоресцирало]],
[[бихте фосфоресцирали]],
[[биха фосфоресцирали]],
}}</text>
      <sha1>5mb2u5yqrn5osvk2mw5a0cgp5e27hp6</sha1>
    </revision>
  </page>
  <page>
    <title>Шаблон:Словоформи/фотографирам</title>
    <ns>10</ns>
    <id>567932</id>
    <revision>
      <id>599912</id>
      <timestamp>2005-05-12T11:15:27Z</timestamp>
      <contributor>
        <username>Bgbot</username>
        <id>83</id>
      </contributor>
      <comment>Борислав: Шаблон със словоформи</comment>
      <model>wikitext</model>
      <format>text/x-wiki</format>
      <text bytes="23546" xml:space="preserve">{{Шаблон:Словоформи/Глагол|
  ОСНОВНА ФОРМА = фотографирам
| СЕГ.ВР., 1Л., ЕД.Ч. = фо·тог·ра·фи·рам
| СЕГ.ВР., 1Л., МН.Ч. = фо·тог·ра·фи·ра·ме
| СЕГ.ВР., 2Л., ЕД.Ч. = фо·тог·ра·фи·раш
| СЕГ.ВР., 2Л., МН.Ч. = фо·тог·ра·фи·ра·те
| СЕГ.ВР., 3Л., ЕД.Ч. = фо·тог·ра·фи·ра
| СЕГ.ВР., 3Л., МН.Ч. = фо·тог·ра·фи·рат
| МИН.СВ.ВР., 1Л., ЕД.Ч. = фо·тог·ра·фи·рах
| МИН.СВ.ВР., 1Л., МН.Ч. = фо·тог·ра·фи·рах·ме
| МИН.СВ.ВР., 2Л., ЕД.Ч. = фо·тог·ра·фи·ра
| МИН.СВ.ВР., 2Л., МН.Ч. = фо·тог·ра·фи·рах·те
| МИН.СВ.ВР., 3Л., ЕД.Ч. = фо·тог·ра·фи·ра
| МИН.СВ.ВР., 3Л., МН.Ч. = фо·тог·ра·фи·ра·ха
| МИН.НЕСВ.ВР., 1Л., ЕД.Ч. = фо·тог·ра·фи·рах
| МИН.НЕСВ.ВР., 1Л., МН.Ч. = фо·тог·ра·фи·рах·ме
| МИН.НЕСВ.ВР., 2Л., ЕД.Ч. = фо·тог·ра·фи·ра·ше
| МИН.НЕСВ.ВР., 2Л., МН.Ч. = фо·тог·ра·фи·рах·те
| МИН.НЕСВ.ВР., 3Л., ЕД.Ч. = фо·тог·ра·фи·ра·ше
| МИН.НЕСВ.ВР., 3Л., МН.Ч. = фо·тог·ра·фи·ра·ха
| МИН.НЕОПР.ВР., 1Л., ЕД.Ч., М.Р. = фотографирал съм
| МИН.НЕОПР.ВР., 1Л., ЕД.Ч., Ж.Р. = фотографирала съм
| МИН.НЕОПР.ВР., 1Л., ЕД.Ч., СР.Р. = фотографирало съм
| МИН.НЕОПР.ВР., 1Л., МН.Ч. = фотографирали сме
| МИН.НЕОПР.ВР., 2Л., ЕД.Ч., М.Р. = фотографирал си
| МИН.НЕОПР.ВР., 2Л., ЕД.Ч., Ж.Р. = фотографирала си
| МИН.НЕОПР.ВР., 2Л., ЕД.Ч., СР.Р. = фотографирало си
| МИН.НЕОПР.ВР., 2Л., МН.Ч. = фотографирали сте
| МИН.НЕОПР.ВР., 3Л., ЕД.Ч., М.Р. = фотографирал е
| МИН.НЕОПР.ВР., 3Л., ЕД.Ч., Ж.Р. = фотографирала е
| МИН.НЕОПР.ВР., 3Л., ЕД.Ч., СР.Р. = фотографирало е
| МИН.НЕОПР.ВР., 3Л., МН.Ч. = фотографирали са
| МИН.ПРЕД.ВР., 1Л., ЕД.Ч., М.Р. = бях фотографирал
| МИН.ПРЕД.ВР., 1Л., ЕД.Ч., Ж.Р. = бях фотографирала
| МИН.ПРЕД.ВР., 1Л., ЕД.Ч., СР.Р. = бях фотографирало
| МИН.ПРЕД.ВР., 1Л., МН.Ч. = бяхме фотографирали
| МИН.ПРЕД.ВР., 2Л., ЕД.Ч., М.Р. = беше фотографирал
| МИН.ПРЕД.ВР., 2Л., ЕД.Ч., Ж.Р. = беше фотографирала
| МИН.ПРЕД.ВР., 2Л., ЕД.Ч., СР.Р. = беше фотографирало
| МИН.ПРЕД.ВР., 2Л., МН.Ч. = бяхте фотографирали
| МИН.ПРЕД.ВР., 3Л., ЕД.Ч., М.Р. = беше фотографирал
| МИН.ПРЕД.ВР., 3Л., ЕД.Ч., Ж.Р. = беше фотографирала
| МИН.ПРЕД.ВР., 3Л., ЕД.Ч., СР.Р. = беше фотографирало
| МИН.ПРЕД.ВР., 3Л., МН.Ч. = бяха фотографирали
| БЪД.ВР., 1Л., ЕД.Ч. = ще фотографирам
| БЪД.ВР., 1Л., МН.Ч. = ще фотографираме
| БЪД.ВР., 2Л., ЕД.Ч. = ще фотографираш
| БЪД.ВР., 2Л., МН.Ч. = ще фотографирате
| БЪД.ВР., 3Л., ЕД.Ч. = ще фотографира
| БЪД.ВР., 3Л., МН.Ч. = ще фотографират
| БЪД.ПРЕД.ВР., 1Л., ЕД.Ч., М.Р. = ще съм фотографирал
| БЪД.ПРЕД.ВР., 1Л., ЕД.Ч., Ж.Р. = ще съм фотографирала
| БЪД.ПРЕД.ВР., 1Л., ЕД.Ч., СР.Р. = ще съм фотографирало
| БЪД.ПРЕД.ВР., 1Л., МН.Ч. = ще сме фотографирали
| БЪД.ПРЕД.ВР., 2Л., ЕД.Ч., М.Р. = ще си фотографирал
| БЪД.ПРЕД.ВР., 2Л., ЕД.Ч., Ж.Р. = ще си фотографирала
| БЪД.ПРЕД.ВР., 2Л., ЕД.Ч., СР.Р. = ще си фотографирало
| БЪД.ПРЕД.ВР., 2Л., МН.Ч. = ще сте фотографирали
| БЪД.ПРЕД.ВР., 3Л., ЕД.Ч., М.Р. = ще е фотографирал
| БЪД.ПРЕД.ВР., 3Л., ЕД.Ч., Ж.Р. = ще е фотографирала
| БЪД.ПРЕД.ВР., 3Л., ЕД.Ч., СР.Р. = ще е фотографирало
| БЪД.ПРЕД.ВР., 3Л., МН.Ч. = ще са фотографирали
| БЪД.ВР. В МИН., 1Л., ЕД.Ч. = щях да фотографирам
| БЪД.ВР. В МИН., 1Л., МН.Ч. = щяхме да фотографираме
| БЪД.ВР. В МИН., 2Л., ЕД.Ч. = щеше да фотографираш
| БЪД.ВР. В МИН., 2Л., МН.Ч. = щяхте да фотографирате
| БЪД.ВР. В МИН., 3Л., ЕД.Ч. = щеше да фотографира
| БЪД.ВР. В МИН., 3Л., МН.Ч. = щяха да фотографират
| БЪД.ПРЕД.ВР. В МИН., 1Л., ЕД.Ч., М.Р. = щях да съм фотографирал
| БЪД.ПРЕД.ВР. В МИН., 1Л., ЕД.Ч., Ж.Р. = щях да съм фотографирала
| БЪД.ПРЕД.ВР. В МИН., 1Л., ЕД.Ч., СР.Р. = щях да съм фотографирало
| БЪД.ПРЕД.ВР. В МИН., 1Л., МН.Ч. = щяхме да сме фотографирали
| БЪД.ПРЕД.ВР. В МИН., 2Л., ЕД.Ч., М.Р. = щеше да си фотографирал
| БЪД.ПРЕД.ВР. В МИН., 2Л., ЕД.Ч., Ж.Р. = щеше да си фотографирала
| БЪД.ПРЕД.ВР. В МИН., 2Л., ЕД.Ч., СР.Р. = щеше да си фотографирало
| БЪД.ПРЕД.ВР. В МИН., 2Л., МН.Ч. = щяхте да сте фотографирали
| БЪД.ПРЕД.ВР. В МИН., 3Л., ЕД.Ч., М.Р. = щеше да е фотографирал
| БЪД.ПРЕД.ВР. В МИН., 3Л., ЕД.Ч., Ж.Р. = щеше да е фотографирала
| БЪД.ПРЕД.ВР. В МИН., 3Л., ЕД.Ч., СР.Р. = щеше да е фотографирало
| БЪД.ПРЕД.ВР. В МИН., 3Л., МН.Ч. = щяха да са фотографирали
| ПР.НАКЛ., СЕГ.ВР., 1Л., ЕД.Ч., М.Р. = фотографирал съм
| ПР.НАКЛ., СЕГ.ВР., 1Л., ЕД.Ч., Ж.Р. = фотографирала съм
| ПР.НАКЛ., СЕГ.ВР., 1Л., ЕД.Ч., СР.Р. = фотографирало съм
| ПР.НАКЛ., СЕГ.ВР., 1Л., МН.Ч. = фотографирали сме
| ПР.НАКЛ., СЕГ.ВР., 2Л., ЕД.Ч., М.Р. = фотографирал си
| ПР.НАКЛ., СЕГ.ВР., 2Л., ЕД.Ч., Ж.Р. = фотографирала си
| ПР.НАКЛ., СЕГ.ВР., 2Л., ЕД.Ч., СР.Р. = фотографирало си
| ПР.НАКЛ., СЕГ.ВР., 2Л., МН.Ч. = фотографирали сте
| ПР.НАКЛ., СЕГ.ВР., 3Л., ЕД.Ч., М.Р. = фотографирал (е)
| ПР.НАКЛ., СЕГ.ВР., 3Л., ЕД.Ч., Ж.Р. = фотографирала (е)
| ПР.НАКЛ., СЕГ.ВР., 3Л., ЕД.Ч., СР.Р. = фотографирало (е)
| ПР.НАКЛ., СЕГ.ВР., 3Л., МН.Ч. = фотографирали (са)
| ПР.НАКЛ., МИН.СВ.ВР., 1Л., ЕД.Ч., М.Р. = фотографирал съм
| ПР.НАКЛ., МИН.СВ.ВР., 1Л., ЕД.Ч., Ж.Р. = фотографирала съм
| ПР.НАКЛ., МИН.СВ.ВР., 1Л., ЕД.Ч., СР.Р. = фотографирало съм
| ПР.НАКЛ., МИН.СВ.ВР., 1Л., МН.Ч. = фотографирали сме
| ПР.НАКЛ., МИН.СВ.ВР., 2Л., ЕД.Ч., М.Р. = фотографирал си
| ПР.НАКЛ., МИН.СВ.ВР., 2Л., ЕД.Ч., Ж.Р. = фотографирала си
| ПР.НАКЛ., МИН.СВ.ВР., 2Л., ЕД.Ч., СР.Р. = фотографирало си
| ПР.НАКЛ., МИН.СВ.ВР., 2Л., МН.Ч. = фотографирали сте
| ПР.НАКЛ., МИН.СВ.ВР., 3Л., ЕД.Ч., М.Р. = фотографирал (е)
| ПР.НАКЛ., МИН.СВ.ВР., 3Л., ЕД.Ч., Ж.Р. = фотографирала (е)
| ПР.НАКЛ., МИН.СВ.ВР., 3Л., ЕД.Ч., СР.Р. = фотографирало (е)
| ПР.НАКЛ., МИН.СВ.ВР., 3Л., МН.Ч. = фотографирали (са)
| ПР.НАКЛ., МИН.НЕОПР.ВР., 1Л., ЕД.Ч., М.Р. = бил съм фотографирал
| ПР.НАКЛ., МИН.НЕОПР.ВР., 1Л., ЕД.Ч., Ж.Р. = била съм фотографирала
| ПР.НАКЛ., МИН.НЕОПР.ВР., 1Л., ЕД.Ч., СР.Р. = било съм фотографирало
| ПР.НАКЛ., МИН.НЕОПР.ВР., 1Л., МН.Ч. = били сме фотографирали
| ПР.НАКЛ., МИН.НЕОПР.ВР., 2Л., ЕД.Ч., М.Р. = бил си фотографирал
| ПР.НАКЛ., МИН.НЕОПР.ВР., 2Л., ЕД.Ч., Ж.Р. = била си фотографирала
| ПР.НАКЛ., МИН.НЕОПР.ВР., 2Л., ЕД.Ч., СР.Р. = било си фотографирало
| ПР.НАКЛ., МИН.НЕОПР.ВР., 2Л., МН.Ч. = били сте фотографирали
| ПР.НАКЛ., МИН.НЕОПР.ВР., 3Л., ЕД.Ч., М.Р. = бил (е) фотографирал
| ПР.НАКЛ., МИН.НЕОПР.ВР., 3Л., ЕД.Ч., Ж.Р. = била (е) фотографирала
| ПР.НАКЛ., МИН.НЕОПР.ВР., 3Л., ЕД.Ч., СР.Р. = било (е) фотографирало
| ПР.НАКЛ., МИН.НЕОПР.ВР., 3Л., МН.Ч. = били (са) фотографирали
| ПР.НАКЛ., БЪД.ВР., 1Л., ЕД.Ч., М.Р. = щял съм да фотографирам
| ПР.НАКЛ., БЪД.ВР., 1Л., ЕД.Ч., Ж.Р. = щяла съм да фотографирам
| ПР.НАКЛ., БЪД.ВР., 1Л., ЕД.Ч., СР.Р. = щяло съм да фотографирам
| ПР.НАКЛ., БЪД.ВР., 1Л., МН.Ч. = щели сме да фотографираме
| ПР.НАКЛ., БЪД.ВР., 2Л., ЕД.Ч., М.Р. = щял си да фотографираш
| ПР.НАКЛ., БЪД.ВР., 2Л., ЕД.Ч., Ж.Р. = щяла си да фотографираш
| ПР.НАКЛ., БЪД.ВР., 2Л., ЕД.Ч., СР.Р. = щяло си да фотографираш
| ПР.НАКЛ., БЪД.ВР., 2Л., МН.Ч. = щели сте да фотографирате
| ПР.НАКЛ., БЪД.ВР., 3Л., ЕД.Ч., М.Р. = щял (е) да фотографира
| ПР.НАКЛ., БЪД.ВР., 3Л., ЕД.Ч., Ж.Р. = щяла (е) да фотографира
| ПР.НАКЛ., БЪД.ВР., 3Л., ЕД.Ч., СР.Р. = щяло (е) да фотографира
| ПР.НАКЛ., БЪД.ВР., 3Л., МН.Ч. = щели (са) да фотографират
| ПР.НАКЛ., БЪД.ПРЕД.ВР., 1Л., ЕД.Ч., М.Р. = щял съм да съм фотографирал
| ПР.НАКЛ., БЪД.ПРЕД.ВР., 1Л., ЕД.Ч., Ж.Р. = щяла съм да съм фотографирала
| ПР.НАКЛ., БЪД.ПРЕД.ВР., 1Л., ЕД.Ч., СР.Р. = щяло съм да съм фотографирало
| ПР.НАКЛ., БЪД.ПРЕД.ВР., 1Л., МН.Ч. = щели сме да сме фотографирали
| ПР.НАКЛ., БЪД.ПРЕД.ВР., 2Л., ЕД.Ч., М.Р. = щял си да си фотографирал
| ПР.НАКЛ., БЪД.ПРЕД.ВР., 2Л., ЕД.Ч., Ж.Р. = щяла си да си фотографирала
| ПР.НАКЛ., БЪД.ПРЕД.ВР., 2Л., ЕД.Ч., СР.Р. = щяло си да си фотографирало
| ПР.НАКЛ., БЪД.ПРЕД.ВР., 2Л., МН.Ч. = щели сте да сте фотографирали
| ПР.НАКЛ., БЪД.ПРЕД.ВР., 3Л., ЕД.Ч., М.Р. = щял (е) да е фотографирал
| ПР.НАКЛ., БЪД.ПРЕД.ВР., 3Л., ЕД.Ч., Ж.Р. = щяла (е) да е фотографирала
| ПР.НАКЛ., БЪД.ПРЕД.ВР., 3Л., ЕД.Ч., СР.Р. = щяло (е) да е фотографирало
| ПР.НАКЛ., БЪД.ПРЕД.ВР., 3Л., МН.Ч. = щели (са) да са фотографирали
| УСЛОВНО НАКЛОНЕНИЕ, 1Л., ЕД.Ч., М.Р. = бих фотографирал
| УСЛОВНО НАКЛОНЕНИЕ, 1Л., ЕД.Ч., Ж.Р. = бих фотографирала
| УСЛОВНО НАКЛОНЕНИЕ, 1Л., ЕД.Ч., СР.Р. = бих фотографирало
| УСЛОВНО НАКЛОНЕНИЕ, 1Л., МН.Ч. = бихме фотографирали
| УСЛОВНО НАКЛОНЕНИЕ, 2Л., ЕД.Ч., М.Р. = би фотографирал
| УСЛОВНО НАКЛОНЕНИЕ, 2Л., ЕД.Ч., Ж.Р. = би фотографирала
| УСЛОВНО НАКЛОНЕНИЕ, 2Л., ЕД.Ч., СР.Р. = би фотографирало
| УСЛОВНО НАКЛОНЕНИЕ, 2Л., МН.Ч. = бихте фотографирали
| УСЛОВНО НАКЛОНЕНИЕ, 3Л., ЕД.Ч., М.Р. = би фотографирал
| УСЛОВНО НАКЛОНЕНИЕ, 3Л., ЕД.Ч., Ж.Р. = би фотографирала
| УСЛОВНО НАКЛОНЕНИЕ, 3Л., ЕД.Ч., СР.Р. = би фотографирало
| УСЛОВНО НАКЛОНЕНИЕ, 3Л., МН.Ч. = биха фотографирали
| ПОВЕЛИТЕЛНО НАКЛОНЕНИЕ, ЕД.Ч. = фо·тог·ра·фи·рай
| ПОВЕЛИТЕЛНО НАКЛОНЕНИЕ, МН.Ч. = фо·тог·ра·фи·рай·те
| МИН.СТРАД.ПРИЧ. М.Р. = фо·тог·ра·фи·ран
| МИН.СТРАД.ПРИЧ. М.Р. НЕПЪЛЕН ЧЛЕН = фо·тог·ра·фи·ра·ния
| МИН.СТРАД.ПРИЧ. М.Р. ПЪЛЕН ЧЛЕН = фо·тог·ра·фи·ра·ни·ят
| МИН.СТРАД.ПРИЧ. Ж.Р. = фо·тог·ра·фи·ра·на
| МИН.СТРАД.ПРИЧ. Ж.Р. ЧЛЕН = фо·тог·ра·фи·ра·на·та
| МИН.СТРАД.ПРИЧ. СР.Р. = фо·тог·ра·фи·ра·но
| МИН.СТРАД.ПРИЧ. СР.Р. ЧЛЕН = фо·тог·ра·фи·ра·но·то
| МИН.СТРАД.ПРИЧ. МН.Ч. = фо·тог·ра·фи·ра·ни
| МИН.СТРАД.ПРИЧ. МН.Ч. ЧЛЕН = фо·тог·ра·фи·ра·ни·те
| МИН.ДЕЯТ.СВ.ПРИЧ. М.Р. = фо·тог·ра·фи·рал
| МИН.ДЕЯТ.СВ.ПРИЧ. М.Р. НЕПЪЛЕН ЧЛЕН = фо·тог·ра·фи·ра·лия
| МИН.ДЕЯТ.СВ.ПРИЧ. М.Р. ПЪЛЕН ЧЛЕН = фо·тог·ра·фи·ра·ли·ят
| МИН.ДЕЯТ.СВ.ПРИЧ. Ж.Р. = фо·тог·ра·фи·ра·ла
| МИН.ДЕЯТ.СВ.ПРИЧ. Ж.Р. ЧЛЕН = фо·тог·ра·фи·ра·ла·та
| МИН.ДЕЯТ.СВ.ПРИЧ. СР.Р. = фо·тог·ра·фи·ра·ло
| МИН.ДЕЯТ.СВ.ПРИЧ. СР.Р. ЧЛЕН = фо·тог·ра·фи·ра·ло·то
| МИН.ДЕЯТ.СВ.ПРИЧ. МН.Ч. = фо·тог·ра·фи·ра·ли
| МИН.ДЕЯТ.СВ.ПРИЧ. МН.Ч. ЧЛЕН = фо·тог·ра·фи·ра·ли·те
| МИН.ДЕЯТ.НЕСВ.ПРИЧ. М.Р. = фо·тог·ра·фи·рал
| МИН.ДЕЯТ.НЕСВ.ПРИЧ. М.Р. НЕПЪЛЕН ЧЛЕН = фо·тог·ра·фи·ра·лия
| МИН.ДЕЯТ.НЕСВ.ПРИЧ. М.Р. ПЪЛЕН ЧЛЕН = фо·тог·ра·фи·ра·ли·ят
| МИН.ДЕЯТ.НЕСВ.ПРИЧ. Ж.Р. = фо·тог·ра·фи·ра·ла
| МИН.ДЕЯТ.НЕСВ.ПРИЧ. Ж.Р. ЧЛЕН = фо·тог·ра·фи·ра·ла·та
| МИН.ДЕЯТ.НЕСВ.ПРИЧ. СР.Р. = фо·тог·ра·фи·ра·ло
| МИН.ДЕЯТ.НЕСВ.ПРИЧ. СР.Р. ЧЛЕН = фо·тог·ра·фи·ра·ло·то
| МИН.ДЕЯТ.НЕСВ.ПРИЧ. МН.Ч. = фо·тог·ра·фи·ра·ли
| МИН.ДЕЯТ.НЕСВ.ПРИЧ. МН.Ч. ЧЛЕН = фо·тог·ра·фи·ра·ли·те
| СЕГ.ДЕЯТ.ПРИЧ. М.Р. = фо·тог·ра·фи·ращ
| СЕГ.ДЕЯТ.ПРИЧ. М.Р. НЕПЪЛЕН ЧЛЕН = фо·тог·ра·фи·ра·щия
| СЕГ.ДЕЯТ.ПРИЧ. М.Р. ПЪЛЕН ЧЛЕН = фо·тог·ра·фи·ра·щи·ят
| СЕГ.ДЕЯТ.ПРИЧ. Ж.Р. = фо·тог·ра·фи·ра·ща
| СЕГ.ДЕЯТ.ПРИЧ. Ж.Р. ЧЛЕН = фо·тог·ра·фи·ра·ща·та
| СЕГ.ДЕЯТ.ПРИЧ. СР.Р. = фо·тог·ра·фи·ра·що
| СЕГ.ДЕЯТ.ПРИЧ. СР.Р. ЧЛЕН = фо·тог·ра·фи·ра·що·то
| СЕГ.ДЕЯТ.ПРИЧ. МН.Ч. = фо·тог·ра·фи·ра·щи
| СЕГ.ДЕЯТ.ПРИЧ. МН.Ч. ЧЛЕН = фо·тог·ра·фи·ра·щи·те
| ДЕЕПРИЧАСТИЕ = фо·тог·ра·фи·рай·ки
| СКРИТИ ПРЕПРАТКИ = 
[[фотографирам]],
[[фотографираш]],
[[фотографира]],
[[фотографираме]],
[[фотографирате]],
[[фотографират]],
[[фотографирах]],
[[фотографирахме]],
[[фотографирахте]],
[[фотографираха]],
[[фотографираше]],
[[фотографирай]],
[[фотографирайте]],
[[фотографирал]],
[[фотографиралия]],
[[фотографиралият]],
[[фотографирала]],
[[фотографиралата]],
[[фотографирало]],
[[фотографиралото]],
[[фотографирали]],
[[фотографиралите]],
[[фотографиран]],
[[фотографирания]],
[[фотографираният]],
[[фотографирана]],
[[фотографираната]],
[[фотографирано]],
[[фотографираното]],
[[фотографирани]],
[[фотографираните]],
[[фотографиращ]],
[[фотографиращия]],
[[фотографиращият]],
[[фотографираща]],
[[фотографиращата]],
[[фотографиращо]],
[[фотографиращото]],
[[фотографиращи]],
[[фотографиращите]],
[[фотографирайки]],
[[фотографирал съм]],
[[фотографирала съм]],
[[фотографирало съм]],
[[фотографирали сме]],
[[фотографирал си]],
[[фотографирала си]],
[[фотографирало си]],
[[фотографирали сте]],
[[фотографирал е]],
[[фотографирала е]],
[[фотографирало е]],
[[фотографирали са]],
[[бях фотографирал]],
[[бях фотографирала]],
[[бях фотографирало]],
[[бяхме фотографирали]],
[[беше фотографирал]],
[[беше фотографирала]],
[[беше фотографирало]],
[[бяхте фотографирали]],
[[бяха фотографирали]],
[[ще фотографирам]],
[[ще фотографираме]],
[[ще фотографираш]],
[[ще фотографирате]],
[[ще фотографира]],
[[ще фотографират]],
[[ще съм фотографирал]],
[[ще съм фотографирала]],
[[ще съм фотографирало]],
[[ще сме фотографирали]],
[[ще си фотографирал]],
[[ще си фотографирала]],
[[ще си фотографирало]],
[[ще сте фотографирали]],
[[ще е фотографирал]],
[[ще е фотографирала]],
[[ще е фотографирало]],
[[ще са фотографирали]],
[[щях да фотографирам]],
[[щяхме да фотографираме]],
[[щеше да фотографираш]],
[[щяхте да фотографирате]],
[[щеше да фотографира]],
[[щяха да фотографират]],
[[щях да съм фотографирал]],
[[щях да съм фотографирала]],
[[щях да съм фотографирало]],
[[щяхме да сме фотографирали]],
[[щеше да си фотографирал]],
[[щеше да си фотографирала]],
[[щеше да си фотографирало]],
[[щяхте да сте фотографирали]],
[[щеше да е фотографирал]],
[[щеше да е фотографирала]],
[[щеше да е фотографирало]],
[[щяха да са фотографирали]],
[[бил съм фотографирал]],
[[била съм фотографирала]],
[[било съм фотографирало]],
[[били сме фотографирали]],
[[бил си фотографирал]],
[[била си фотографирала]],
[[било си фотографирало]],
[[били сте фотографирали]],
[[бил е фотографирал]],
[[била е фотографирала]],
[[било е фотографирало]],
[[били са фотографирали]],
[[щял съм да фотографирам]],
[[щяла съм да фотографирам]],
[[щяло съм да фотографирам]],
[[щели сме да фотографираме]],
[[щял си да фотографираш]],
[[щяла си да фотографираш]],
[[щяло си да фотографираш]],
[[щели сте да фотографирате]],
[[щял да фотографира]],
[[щяла да фотографира]],
[[щяло да фотографира]],
[[щели да фотографират]],
[[щял е да фотографира]],
[[щяла е да фотографира]],
[[щяло е да фотографира]],
[[щели са да фотографират]],
[[щял съм да съм фотографирал]],
[[щяла съм да съм фотографирала]],
[[щяло съм да съм фотографирало]],
[[щели сме да сме фотографирали]],
[[щял си да си фотографирал]],
[[щяла си да си фотографирала]],
[[щяло си да си фотографирало]],
[[щели сте да сте фотографирали]],
[[щял да е фотографирал]],
[[щяла да е фотографирала]],
[[щяло да е фотографирало]],
[[щели да са фотографирали]],
[[щял е да е фотографирал]],
[[щяла е да е фотографирала]],
[[щяло е да е фотографирало]],
[[щели са да са фотографирали]],
[[бих фотографирал]],
[[бих фотографирала]],
[[бих фотографирало]],
[[бихме фотографирали]],
[[би фотографирал]],
[[би фотографирала]],
[[би фотографирало]],
[[бихте фотографирали]],
[[биха фотографирали]],
}}</text>
      <sha1>aorng7o9eoh4g011tn7csqakfhqzunu</sha1>
    </revision>
  </page>
  <page>
    <title>Шаблон:Словоформи/фрапирам</title>
    <ns>10</ns>
    <id>567943</id>
    <revision>
      <id>599923</id>
      <timestamp>2005-05-12T11:15:45Z</timestamp>
      <contributor>
        <username>Bgbot</username>
        <id>83</id>
      </contributor>
      <comment>Борислав: Шаблон със словоформи</comment>
      <model>wikitext</model>
      <format>text/x-wiki</format>
      <text bytes="20590" xml:space="preserve">{{Шаблон:Словоформи/Глагол|
  ОСНОВНА ФОРМА = фрапирам
| СЕГ.ВР., 1Л., ЕД.Ч. = фра·пи·рам
| СЕГ.ВР., 1Л., МН.Ч. = фра·пи·ра·ме
| СЕГ.ВР., 2Л., ЕД.Ч. = фра·пи·раш
| СЕГ.ВР., 2Л., МН.Ч. = фра·пи·ра·те
| СЕГ.ВР., 3Л., ЕД.Ч. = фра·пи·ра
| СЕГ.ВР., 3Л., МН.Ч. = фра·пи·рат
| МИН.СВ.ВР., 1Л., ЕД.Ч. = фра·пи·рах
| МИН.СВ.ВР., 1Л., МН.Ч. = фра·пи·рах·ме
| МИН.СВ.ВР., 2Л., ЕД.Ч. = фра·пи·ра
| МИН.СВ.ВР., 2Л., МН.Ч. = фра·пи·рах·те
| МИН.СВ.ВР., 3Л., ЕД.Ч. = фра·пи·ра
| МИН.СВ.ВР., 3Л., МН.Ч. = фра·пи·ра·ха
| МИН.НЕСВ.ВР., 1Л., ЕД.Ч. = фра·пи·рах
| МИН.НЕСВ.ВР., 1Л., МН.Ч. = фра·пи·рах·ме
| МИН.НЕСВ.ВР., 2Л., ЕД.Ч. = фра·пи·ра·ше
| МИН.НЕСВ.ВР., 2Л., МН.Ч. = фра·пи·рах·те
| МИН.НЕСВ.ВР., 3Л., ЕД.Ч. = фра·пи·ра·ше
| МИН.НЕСВ.ВР., 3Л., МН.Ч. = фра·пи·ра·ха
| МИН.НЕОПР.ВР., 1Л., ЕД.Ч., М.Р. = фрапирал съм
| МИН.НЕОПР.ВР., 1Л., ЕД.Ч., Ж.Р. = фрапирала съм
| МИН.НЕОПР.ВР., 1Л., ЕД.Ч., СР.Р. = фрапирало съм
| МИН.НЕОПР.ВР., 1Л., МН.Ч. = фрапирали сме
| МИН.НЕОПР.ВР., 2Л., ЕД.Ч., М.Р. = фрапирал си
| МИН.НЕОПР.ВР., 2Л., ЕД.Ч., Ж.Р. = фрапирала си
| МИН.НЕОПР.ВР., 2Л., ЕД.Ч., СР.Р. = фрапирало си
| МИН.НЕОПР.ВР., 2Л., МН.Ч. = фрапирали сте
| МИН.НЕОПР.ВР., 3Л., ЕД.Ч., М.Р. = фрапирал е
| МИН.НЕОПР.ВР., 3Л., ЕД.Ч., Ж.Р. = фрапирала е
| МИН.НЕОПР.ВР., 3Л., ЕД.Ч., СР.Р. = фрапирало е
| МИН.НЕОПР.ВР., 3Л., МН.Ч. = фрапирали са
| МИН.ПРЕД.ВР., 1Л., ЕД.Ч., М.Р. = бях фрапирал
| МИН.ПРЕД.ВР., 1Л., ЕД.Ч., Ж.Р. = бях фрапирала
| МИН.ПРЕД.ВР., 1Л., ЕД.Ч., СР.Р. = бях фрапирало
| МИН.ПРЕД.ВР., 1Л., МН.Ч. = бяхме фрапирали
| МИН.ПРЕД.ВР., 2Л., ЕД.Ч., М.Р. = беше фрапирал
| МИН.ПРЕД.ВР., 2Л., ЕД.Ч., Ж.Р. = беше фрапирала
| МИН.ПРЕД.ВР., 2Л., ЕД.Ч., СР.Р. = беше фрапирало
| МИН.ПРЕД.ВР., 2Л., МН.Ч. = бяхте фрапирали
| МИН.ПРЕД.ВР., 3Л., ЕД.Ч., М.Р. = беше фрапирал
| МИН.ПРЕД.ВР., 3Л., ЕД.Ч., Ж.Р. = беше фрапирала
| МИН.ПРЕД.ВР., 3Л., ЕД.Ч., СР.Р. = беше фрапирало
| МИН.ПРЕД.ВР., 3Л., МН.Ч. = бяха фрапирали
| БЪД.ВР., 1Л., ЕД.Ч. = ще фрапирам
| БЪД.ВР., 1Л., МН.Ч. = ще фрапираме
| БЪД.ВР., 2Л., ЕД.Ч. = ще фрапираш
| БЪД.ВР., 2Л., МН.Ч. = ще фрапирате
| БЪД.ВР., 3Л., ЕД.Ч. = ще фрапира
| БЪД.ВР., 3Л., МН.Ч. = ще фрапират
| БЪД.ПРЕД.ВР., 1Л., ЕД.Ч., М.Р. = ще съм фрапирал
| БЪД.ПРЕД.ВР., 1Л., ЕД.Ч., Ж.Р. = ще съм фрапирала
| БЪД.ПРЕД.ВР., 1Л., ЕД.Ч., СР.Р. = ще съм фрапирало
| БЪД.ПРЕД.ВР., 1Л., МН.Ч. = ще сме фрапирали
| БЪД.ПРЕД.ВР., 2Л., ЕД.Ч., М.Р. = ще си фрапирал
| БЪД.ПРЕД.ВР., 2Л., ЕД.Ч., Ж.Р. = ще си фрапирала
| БЪД.ПРЕД.ВР., 2Л., ЕД.Ч., СР.Р. = ще си фрапирало
| БЪД.ПРЕД.ВР., 2Л., МН.Ч. = ще сте фрапирали
| БЪД.ПРЕД.ВР., 3Л., ЕД.Ч., М.Р. = ще е фрапирал
| БЪД.ПРЕД.ВР., 3Л., ЕД.Ч., Ж.Р. = ще е фрапирала
| БЪД.ПРЕД.ВР., 3Л., ЕД.Ч., СР.Р. = ще е фрапирало
| БЪД.ПРЕД.ВР., 3Л., МН.Ч. = ще са фрапирали
| БЪД.ВР. В МИН., 1Л., ЕД.Ч. = щях да фрапирам
| БЪД.ВР. В МИН., 1Л., МН.Ч. = щяхме да фрапираме
| БЪД.ВР. В МИН., 2Л., ЕД.Ч. = щеше да фрапираш
| БЪД.ВР. В МИН., 2Л., МН.Ч. = щяхте да фрапирате
| БЪД.ВР. В МИН., 3Л., ЕД.Ч. = щеше да фрапира
| БЪД.ВР. В МИН., 3Л., МН.Ч. = щяха да фрапират
| БЪД.ПРЕД.ВР. В МИН., 1Л., ЕД.Ч., М.Р. = щях да съм фрапирал
| БЪД.ПРЕД.ВР. В МИН., 1Л., ЕД.Ч., Ж.Р. = щях да съм фрапирала
| БЪД.ПРЕД.ВР. В МИН., 1Л., ЕД.Ч., СР.Р. = щях да съм фрапирало
| БЪД.ПРЕД.ВР. В МИН., 1Л., МН.Ч. = щяхме да сме фрапирали
| БЪД.ПРЕД.ВР. В МИН., 2Л., ЕД.Ч., М.Р. = щеше да си фрапирал
| БЪД.ПРЕД.ВР. В МИН., 2Л., ЕД.Ч., Ж.Р. = щеше да си фрапирала
| БЪД.ПРЕД.ВР. В МИН., 2Л., ЕД.Ч., СР.Р. = щеше да си фрапирало
| БЪД.ПРЕД.ВР. В МИН., 2Л., МН.Ч. = щяхте да сте фрапирали
| БЪД.ПРЕД.ВР. В МИН., 3Л., ЕД.Ч., М.Р. = щеше да е фрапирал
| БЪД.ПРЕД.ВР. В МИН., 3Л., ЕД.Ч., Ж.Р. = щеше да е фрапирала
| БЪД.ПРЕД.ВР. В МИН., 3Л., ЕД.Ч., СР.Р. = щеше да е фрапирало
| БЪД.ПРЕД.ВР. В МИН., 3Л., МН.Ч. = щяха да са фрапирали
| ПР.НАКЛ., СЕГ.ВР., 1Л., ЕД.Ч., М.Р. = фрапирал съм
| ПР.НАКЛ., СЕГ.ВР., 1Л., ЕД.Ч., Ж.Р. = фрапирала съм
| ПР.НАКЛ., СЕГ.ВР., 1Л., ЕД.Ч., СР.Р. = фрапирало съм
| ПР.НАКЛ., СЕГ.ВР., 1Л., МН.Ч. = фрапирали сме
| ПР.НАКЛ., СЕГ.ВР., 2Л., ЕД.Ч., М.Р. = фрапирал си
| ПР.НАКЛ., СЕГ.ВР., 2Л., ЕД.Ч., Ж.Р. = фрапирала си
| ПР.НАКЛ., СЕГ.ВР., 2Л., ЕД.Ч., СР.Р. = фрапирало си
| ПР.НАКЛ., СЕГ.ВР., 2Л., МН.Ч. = фрапирали сте
| ПР.НАКЛ., СЕГ.ВР., 3Л., ЕД.Ч., М.Р. = фрапирал (е)
| ПР.НАКЛ., СЕГ.ВР., 3Л., ЕД.Ч., Ж.Р. = фрапирала (е)
| ПР.НАКЛ., СЕГ.ВР., 3Л., ЕД.Ч., СР.Р. = фрапирало (е)
| ПР.НАКЛ., СЕГ.ВР., 3Л., МН.Ч. = фрапирали (са)
| ПР.НАКЛ., МИН.СВ.ВР., 1Л., ЕД.Ч., М.Р. = фрапирал съм
| ПР.НАКЛ., МИН.СВ.ВР., 1Л., ЕД.Ч., Ж.Р. = фрапирала съм
| ПР.НАКЛ., МИН.СВ.ВР., 1Л., ЕД.Ч., СР.Р. = фрапирало съм
| ПР.НАКЛ., МИН.СВ.ВР., 1Л., МН.Ч. = фрапирали сме
| ПР.НАКЛ., МИН.СВ.ВР., 2Л., ЕД.Ч., М.Р. = фрапирал си
| ПР.НАКЛ., МИН.СВ.ВР., 2Л., ЕД.Ч., Ж.Р. = фрапирала си
| ПР.НАКЛ., МИН.СВ.ВР., 2Л., ЕД.Ч., СР.Р. = фрапирало си
| ПР.НАКЛ., МИН.СВ.ВР., 2Л., МН.Ч. = фрапирали сте
| ПР.НАКЛ., МИН.СВ.ВР., 3Л., ЕД.Ч., М.Р. = фрапирал (е)
| ПР.НАКЛ., МИН.СВ.ВР., 3Л., ЕД.Ч., Ж.Р. = фрапирала (е)
| ПР.НАКЛ., МИН.СВ.ВР., 3Л., ЕД.Ч., СР.Р. = фрапирало (е)
| ПР.НАКЛ., МИН.СВ.ВР., 3Л., МН.Ч. = фрапирали (са)
| ПР.НАКЛ., МИН.НЕОПР.ВР., 1Л., ЕД.Ч., М.Р. = бил съм фрапирал
| ПР.НАКЛ., МИН.НЕОПР.ВР., 1Л., ЕД.Ч., Ж.Р. = била съм фрапирала
| ПР.НАКЛ., МИН.НЕОПР.ВР., 1Л., ЕД.Ч., СР.Р. = било съм фрапирало
| ПР.НАКЛ., МИН.НЕОПР.ВР., 1Л., МН.Ч. = били сме фрапирали
| ПР.НАКЛ., МИН.НЕОПР.ВР., 2Л., ЕД.Ч., М.Р. = бил си фрапирал
| ПР.НАКЛ., МИН.НЕОПР.ВР., 2Л., ЕД.Ч., Ж.Р. = била си фрапирала
| ПР.НАКЛ., МИН.НЕОПР.ВР., 2Л., ЕД.Ч., СР.Р. = било си фрапирало
| ПР.НАКЛ., МИН.НЕОПР.ВР., 2Л., МН.Ч. = били сте фрапирали
| ПР.НАКЛ., МИН.НЕОПР.ВР., 3Л., ЕД.Ч., М.Р. = бил (е) фрапирал
| ПР.НАКЛ., МИН.НЕОПР.ВР., 3Л., ЕД.Ч., Ж.Р. = била (е) фрапирала
| ПР.НАКЛ., МИН.НЕОПР.ВР., 3Л., ЕД.Ч., СР.Р. = било (е) фрапирало
| ПР.НАКЛ., МИН.НЕОПР.ВР., 3Л., МН.Ч. = били (са) фрапирали
| ПР.НАКЛ., БЪД.ВР., 1Л., ЕД.Ч., М.Р. = щял съм да фрапирам
| ПР.НАКЛ., БЪД.ВР., 1Л., ЕД.Ч., Ж.Р. = щяла съм да фрапирам
| ПР.НАКЛ., БЪД.ВР., 1Л., ЕД.Ч., СР.Р. = щяло съм да фрапирам
| ПР.НАКЛ., БЪД.ВР., 1Л., МН.Ч. = щели сме да фрапираме
| ПР.НАКЛ., БЪД.ВР., 2Л., ЕД.Ч., М.Р. = щял си да фрапираш
| ПР.НАКЛ., БЪД.ВР., 2Л., ЕД.Ч., Ж.Р. = щяла си да фрапираш
| ПР.НАКЛ., БЪД.ВР., 2Л., ЕД.Ч., СР.Р. = щяло си да фрапираш
| ПР.НАКЛ., БЪД.ВР., 2Л., МН.Ч. = щели сте да фрапирате
| ПР.НАКЛ., БЪД.ВР., 3Л., ЕД.Ч., М.Р. = щял (е) да фрапира
| ПР.НАКЛ., БЪД.ВР., 3Л., ЕД.Ч., Ж.Р. = щяла (е) да фрапира
| ПР.НАКЛ., БЪД.ВР., 3Л., ЕД.Ч., СР.Р. = щяло (е) да фрапира
| ПР.НАКЛ., БЪД.ВР., 3Л., МН.Ч. = щели (са) да фрапират
| ПР.НАКЛ., БЪД.ПРЕД.ВР., 1Л., ЕД.Ч., М.Р. = щял съм да съм фрапирал
| ПР.НАКЛ., БЪД.ПРЕД.ВР., 1Л., ЕД.Ч., Ж.Р. = щяла съм да съм фрапирала
| ПР.НАКЛ., БЪД.ПРЕД.ВР., 1Л., ЕД.Ч., СР.Р. = щяло съм да съм фрапирало
| ПР.НАКЛ., БЪД.ПРЕД.ВР., 1Л., МН.Ч. = щели сме да сме фрапирали
| ПР.НАКЛ., БЪД.ПРЕД.ВР., 2Л., ЕД.Ч., М.Р. = щял си да си фрапирал
| ПР.НАКЛ., БЪД.ПРЕД.ВР., 2Л., ЕД.Ч., Ж.Р. = щяла си да си фрапирала
| ПР.НАКЛ., БЪД.ПРЕД.ВР., 2Л., ЕД.Ч., СР.Р. = щяло си да си фрапирало
| ПР.НАКЛ., БЪД.ПРЕД.ВР., 2Л., МН.Ч. = щели сте да сте фрапирали
| ПР.НАКЛ., БЪД.ПРЕД.ВР., 3Л., ЕД.Ч., М.Р. = щял (е) да е фрапирал
| ПР.НАКЛ., БЪД.ПРЕД.ВР., 3Л., ЕД.Ч., Ж.Р. = щяла (е) да е фрапирала
| ПР.НАКЛ., БЪД.ПРЕД.ВР., 3Л., ЕД.Ч., СР.Р. = щяло (е) да е фрапирало
| ПР.НАКЛ., БЪД.ПРЕД.ВР., 3Л., МН.Ч. = щели (са) да са фрапирали
| УСЛОВНО НАКЛОНЕНИЕ, 1Л., ЕД.Ч., М.Р. = бих фрапирал
| УСЛОВНО НАКЛОНЕНИЕ, 1Л., ЕД.Ч., Ж.Р. = бих фрапирала
| УСЛОВНО НАКЛОНЕНИЕ, 1Л., ЕД.Ч., СР.Р. = бих фрапирало
| УСЛОВНО НАКЛОНЕНИЕ, 1Л., МН.Ч. = бихме фрапирали
| УСЛОВНО НАКЛОНЕНИЕ, 2Л., ЕД.Ч., М.Р. = би фрапирал
| УСЛОВНО НАКЛОНЕНИЕ, 2Л., ЕД.Ч., Ж.Р. = би фрапирала
| УСЛОВНО НАКЛОНЕНИЕ, 2Л., ЕД.Ч., СР.Р. = би фрапирало
| УСЛОВНО НАКЛОНЕНИЕ, 2Л., МН.Ч. = бихте фрапирали
| УСЛОВНО НАКЛОНЕНИЕ, 3Л., ЕД.Ч., М.Р. = би фрапирал
| УСЛОВНО НАКЛОНЕНИЕ, 3Л., ЕД.Ч., Ж.Р. = би фрапирала
| УСЛОВНО НАКЛОНЕНИЕ, 3Л., ЕД.Ч., СР.Р. = би фрапирало
| УСЛОВНО НАКЛОНЕНИЕ, 3Л., МН.Ч. = биха фрапирали
| ПОВЕЛИТЕЛНО НАКЛОНЕНИЕ, ЕД.Ч. = фра·пи·рай
| ПОВЕЛИТЕЛНО НАКЛОНЕНИЕ, МН.Ч. = фра·пи·рай·те
| МИН.СТРАД.ПРИЧ. М.Р. = фра·пи·ран
| МИН.СТРАД.ПРИЧ. М.Р. НЕПЪЛЕН ЧЛЕН = фра·пи·ра·ния
| МИН.СТРАД.ПРИЧ. М.Р. ПЪЛЕН ЧЛЕН = фра·пи·ра·ни·ят
| МИН.СТРАД.ПРИЧ. Ж.Р. = фра·пи·ра·на
| МИН.СТРАД.ПРИЧ. Ж.Р. ЧЛЕН = фра·пи·ра·на·та
| МИН.СТРАД.ПРИЧ. СР.Р. = фра·пи·ра·но
| МИН.СТРАД.ПРИЧ. СР.Р. ЧЛЕН = фра·пи·ра·но·то
| МИН.СТРАД.ПРИЧ. МН.Ч. = фра·пи·ра·ни
| МИН.СТРАД.ПРИЧ. МН.Ч. ЧЛЕН = фра·пи·ра·ни·те
| МИН.ДЕЯТ.СВ.ПРИЧ. М.Р. = фра·пи·рал
| МИН.ДЕЯТ.СВ.ПРИЧ. М.Р. НЕПЪЛЕН ЧЛЕН = фра·пи·ра·лия
| МИН.ДЕЯТ.СВ.ПРИЧ. М.Р. ПЪЛЕН ЧЛЕН = фра·пи·ра·ли·ят
| МИН.ДЕЯТ.СВ.ПРИЧ. Ж.Р. = фра·пи·ра·ла
| МИН.ДЕЯТ.СВ.ПРИЧ. Ж.Р. ЧЛЕН = фра·пи·ра·ла·та
| МИН.ДЕЯТ.СВ.ПРИЧ. СР.Р. = фра·пи·ра·ло
| МИН.ДЕЯТ.СВ.ПРИЧ. СР.Р. ЧЛЕН = фра·пи·ра·ло·то
| МИН.ДЕЯТ.СВ.ПРИЧ. МН.Ч. = фра·пи·ра·ли
| МИН.ДЕЯТ.СВ.ПРИЧ. МН.Ч. ЧЛЕН = фра·пи·ра·ли·те
| МИН.ДЕЯТ.НЕСВ.ПРИЧ. М.Р. = фра·пи·рал
| МИН.ДЕЯТ.НЕСВ.ПРИЧ. М.Р. НЕПЪЛЕН ЧЛЕН = фра·пи·ра·лия
| МИН.ДЕЯТ.НЕСВ.ПРИЧ. М.Р. ПЪЛЕН ЧЛЕН = фра·пи·ра·ли·ят
| МИН.ДЕЯТ.НЕСВ.ПРИЧ. Ж.Р. = фра·пи·ра·ла
| МИН.ДЕЯТ.НЕСВ.ПРИЧ. Ж.Р. ЧЛЕН = фра·пи·ра·ла·та
| МИН.ДЕЯТ.НЕСВ.ПРИЧ. СР.Р. = фра·пи·ра·ло
| МИН.ДЕЯТ.НЕСВ.ПРИЧ. СР.Р. ЧЛЕН = фра·пи·ра·ло·то
| МИН.ДЕЯТ.НЕСВ.ПРИЧ. МН.Ч. = фра·пи·ра·ли
| МИН.ДЕЯТ.НЕСВ.ПРИЧ. МН.Ч. ЧЛЕН = фра·пи·ра·ли·те
| СЕГ.ДЕЯТ.ПРИЧ. М.Р. = фра·пи·ращ
| СЕГ.ДЕЯТ.ПРИЧ. М.Р. НЕПЪЛЕН ЧЛЕН = фра·пи·ра·щия
| СЕГ.ДЕЯТ.ПРИЧ. М.Р. ПЪЛЕН ЧЛЕН = фра·пи·ра·щи·ят
| СЕГ.ДЕЯТ.ПРИЧ. Ж.Р. = фра·пи·ра·ща
| СЕГ.ДЕЯТ.ПРИЧ. Ж.Р. ЧЛЕН = фра·пи·ра·ща·та
| СЕГ.ДЕЯТ.ПРИЧ. СР.Р. = фра·пи·ра·що
| СЕГ.ДЕЯТ.ПРИЧ. СР.Р. ЧЛЕН = фра·пи·ра·що·то
| СЕГ.ДЕЯТ.ПРИЧ. МН.Ч. = фра·пи·ра·щи
| СЕГ.ДЕЯТ.ПРИЧ. МН.Ч. ЧЛЕН = фра·пи·ра·щи·те
| ДЕЕПРИЧАСТИЕ = фра·пи·рай·ки
| СКРИТИ ПРЕПРАТКИ = 
[[фрапирам]],
[[фрапираш]],
[[фрапира]],
[[фрапираме]],
[[фрапирате]],
[[фрапират]],
[[фрапирах]],
[[фрапирахме]],
[[фрапирахте]],
[[фрапираха]],
[[фрапираше]],
[[фрапирай]],
[[фрапирайте]],
[[фрапирал]],
[[фрапиралия]],
[[фрапиралият]],
[[фрапирала]],
[[фрапиралата]],
[[фрапирало]],
[[фрапиралото]],
[[фрапирали]],
[[фрапиралите]],
[[фрапиран]],
[[фрапирания]],
[[фрапираният]],
[[фрапирана]],
[[фрапираната]],
[[фрапирано]],
[[фрапираното]],
[[фрапирани]],
[[фрапираните]],
[[фрапиращ]],
[[фрапиращия]],
[[фрапиращият]],
[[фрапираща]],
[[фрапиращата]],
[[фрапиращо]],
[[фрапиращото]],
[[фрапиращи]],
[[фрапиращите]],
[[фрапирайки]],
[[фрапирал съм]],
[[фрапирала съм]],
[[фрапирало съм]],
[[фрапирали сме]],
[[фрапирал си]],
[[фрапирала си]],
[[фрапирало си]],
[[фрапирали сте]],
[[фрапирал е]],
[[фрапирала е]],
[[фрапирало е]],
[[фрапирали са]],
[[бях фрапирал]],
[[бях фрапирала]],
[[бях фрапирало]],
[[бяхме фрапирали]],
[[беше фрапирал]],
[[беше фрапирала]],
[[беше фрапирало]],
[[бяхте фрапирали]],
[[бяха фрапирали]],
[[ще фрапирам]],
[[ще фрапираме]],
[[ще фрапираш]],
[[ще фрапирате]],
[[ще фрапира]],
[[ще фрапират]],
[[ще съм фрапирал]],
[[ще съм фрапирала]],
[[ще съм фрапирало]],
[[ще сме фрапирали]],
[[ще си фрапирал]],
[[ще си фрапирала]],
[[ще си фрапирало]],
[[ще сте фрапирали]],
[[ще е фрапирал]],
[[ще е фрапирала]],
[[ще е фрапирало]],
[[ще са фрапирали]],
[[щях да фрапирам]],
[[щяхме да фрапираме]],
[[щеше да фрапираш]],
[[щяхте да фрапирате]],
[[щеше да фрапира]],
[[щяха да фрапират]],
[[щях да съм фрапирал]],
[[щях да съм фрапирала]],
[[щях да съм фрапирало]],
[[щяхме да сме фрапирали]],
[[щеше да си фрапирал]],
[[щеше да си фрапирала]],
[[щеше да си фрапирало]],
[[щяхте да сте фрапирали]],
[[щеше да е фрапирал]],
[[щеше да е фрапирала]],
[[щеше да е фрапирало]],
[[щяха да са фрапирали]],
[[бил съм фрапирал]],
[[била съм фрапирала]],
[[било съм фрапирало]],
[[били сме фрапирали]],
[[бил си фрапирал]],
[[била си фрапирала]],
[[било си фрапирало]],
[[били сте фрапирали]],
[[бил е фрапирал]],
[[била е фрапирала]],
[[било е фрапирало]],
[[били са фрапирали]],
[[щял съм да фрапирам]],
[[щяла съм да фрапирам]],
[[щяло съм да фрапирам]],
[[щели сме да фрапираме]],
[[щял си да фрапираш]],
[[щяла си да фрапираш]],
[[щяло си да фрапираш]],
[[щели сте да фрапирате]],
[[щял да фрапира]],
[[щяла да фрапира]],
[[щяло да фрапира]],
[[щели да фрапират]],
[[щял е да фрапира]],
[[щяла е да фрапира]],
[[щяло е да фрапира]],
[[щели са да фрапират]],
[[щял съм да съм фрапирал]],
[[щяла съм да съм фрапирала]],
[[щяло съм да съм фрапирало]],
[[щели сме да сме фрапирали]],
[[щял си да си фрапирал]],
[[щяла си да си фрапирала]],
[[щяло си да си фрапирало]],
[[щели сте да сте фрапирали]],
[[щял да е фрапирал]],
[[щяла да е фрапирала]],
[[щяло да е фрапирало]],
[[щели да са фрапирали]],
[[щял е да е фрапирал]],
[[щяла е да е фрапирала]],
[[щяло е да е фрапирало]],
[[щели са да са фрапирали]],
[[бих фрапирал]],
[[бих фрапирала]],
[[бих фрапирало]],
[[бихме фрапирали]],
[[би фрапирал]],
[[би фрапирала]],
[[би фрапирало]],
[[бихте фрапирали]],
[[биха фрапирали]],
}}</text>
      <sha1>3fimbsu5s107440xuxhalpirjri5rvh</sha1>
    </revision>
  </page>
  <page>
    <title>Шаблон:Словоформи/фрасвам</title>
    <ns>10</ns>
    <id>567957</id>
    <revision>
      <id>599937</id>
      <timestamp>2005-05-12T11:15:59Z</timestamp>
      <contributor>
        <username>Bgbot</username>
        <id>83</id>
      </contributor>
      <comment>Борислав: Шаблон със словоформи</comment>
      <model>wikitext</model>
      <format>text/x-wiki</format>
      <text bytes="19794" xml:space="preserve">{{Шаблон:Словоформи/Глагол|
  ОСНОВНА ФОРМА = фрасвам
| СЕГ.ВР., 1Л., ЕД.Ч. = фрас·вам
| СЕГ.ВР., 1Л., МН.Ч. = фрас·ва·ме
| СЕГ.ВР., 2Л., ЕД.Ч. = фрас·ваш
| СЕГ.ВР., 2Л., МН.Ч. = фрас·ва·те
| СЕГ.ВР., 3Л., ЕД.Ч. = фрас·ва
| СЕГ.ВР., 3Л., МН.Ч. = фрас·ват
| МИН.СВ.ВР., 1Л., ЕД.Ч. = фрас·вах
| МИН.СВ.ВР., 1Л., МН.Ч. = фрас·вах·ме
| МИН.СВ.ВР., 2Л., ЕД.Ч. = фрас·ва
| МИН.СВ.ВР., 2Л., МН.Ч. = фрас·вах·те
| МИН.СВ.ВР., 3Л., ЕД.Ч. = фрас·ва
| МИН.СВ.ВР., 3Л., МН.Ч. = фрас·ва·ха
| МИН.НЕСВ.ВР., 1Л., ЕД.Ч. = фрас·вах
| МИН.НЕСВ.ВР., 1Л., МН.Ч. = фрас·вах·ме
| МИН.НЕСВ.ВР., 2Л., ЕД.Ч. = фрас·ва·ше
| МИН.НЕСВ.ВР., 2Л., МН.Ч. = фрас·вах·те
| МИН.НЕСВ.ВР., 3Л., ЕД.Ч. = фрас·ва·ше
| МИН.НЕСВ.ВР., 3Л., МН.Ч. = фрас·ва·ха
| МИН.НЕОПР.ВР., 1Л., ЕД.Ч., М.Р. = фрасвал съм
| МИН.НЕОПР.ВР., 1Л., ЕД.Ч., Ж.Р. = фрасвала съм
| МИН.НЕОПР.ВР., 1Л., ЕД.Ч., СР.Р. = фрасвало съм
| МИН.НЕОПР.ВР., 1Л., МН.Ч. = фрасвали сме
| МИН.НЕОПР.ВР., 2Л., ЕД.Ч., М.Р. = фрасвал си
| МИН.НЕОПР.ВР., 2Л., ЕД.Ч., Ж.Р. = фрасвала си
| МИН.НЕОПР.ВР., 2Л., ЕД.Ч., СР.Р. = фрасвало си
| МИН.НЕОПР.ВР., 2Л., МН.Ч. = фрасвали сте
| МИН.НЕОПР.ВР., 3Л., ЕД.Ч., М.Р. = фрасвал е
| МИН.НЕОПР.ВР., 3Л., ЕД.Ч., Ж.Р. = фрасвала е
| МИН.НЕОПР.ВР., 3Л., ЕД.Ч., СР.Р. = фрасвало е
| МИН.НЕОПР.ВР., 3Л., МН.Ч. = фрасвали са
| МИН.ПРЕД.ВР., 1Л., ЕД.Ч., М.Р. = бях фрасвал
| МИН.ПРЕД.ВР., 1Л., ЕД.Ч., Ж.Р. = бях фрасвала
| МИН.ПРЕД.ВР., 1Л., ЕД.Ч., СР.Р. = бях фрасвало
| МИН.ПРЕД.ВР., 1Л., МН.Ч. = бяхме фрасвали
| МИН.ПРЕД.ВР., 2Л., ЕД.Ч., М.Р. = беше фрасвал
| МИН.ПРЕД.ВР., 2Л., ЕД.Ч., Ж.Р. = беше фрасвала
| МИН.ПРЕД.ВР., 2Л., ЕД.Ч., СР.Р. = беше фрасвало
| МИН.ПРЕД.ВР., 2Л., МН.Ч. = бяхте фрасвали
| МИН.ПРЕД.ВР., 3Л., ЕД.Ч., М.Р. = беше фрасвал
| МИН.ПРЕД.ВР., 3Л., ЕД.Ч., Ж.Р. = беше фрасвала
| МИН.ПРЕД.ВР., 3Л., ЕД.Ч., СР.Р. = беше фрасвало
| МИН.ПРЕД.ВР., 3Л., МН.Ч. = бяха фрасвали
| БЪД.ВР., 1Л., ЕД.Ч. = ще фрасвам
| БЪД.ВР., 1Л., МН.Ч. = ще фрасваме
| БЪД.ВР., 2Л., ЕД.Ч. = ще фрасваш
| БЪД.ВР., 2Л., МН.Ч. = ще фрасвате
| БЪД.ВР., 3Л., ЕД.Ч. = ще фрасва
| БЪД.ВР., 3Л., МН.Ч. = ще фрасват
| БЪД.ПРЕД.ВР., 1Л., ЕД.Ч., М.Р. = ще съм фрасвал
| БЪД.ПРЕД.ВР., 1Л., ЕД.Ч., Ж.Р. = ще съм фрасвала
| БЪД.ПРЕД.ВР., 1Л., ЕД.Ч., СР.Р. = ще съм фрасвало
| БЪД.ПРЕД.ВР., 1Л., МН.Ч. = ще сме фрасвали
| БЪД.ПРЕД.ВР., 2Л., ЕД.Ч., М.Р. = ще си фрасвал
| БЪД.ПРЕД.ВР., 2Л., ЕД.Ч., Ж.Р. = ще си фрасвала
| БЪД.ПРЕД.ВР., 2Л., ЕД.Ч., СР.Р. = ще си фрасвало
| БЪД.ПРЕД.ВР., 2Л., МН.Ч. = ще сте фрасвали
| БЪД.ПРЕД.ВР., 3Л., ЕД.Ч., М.Р. = ще е фрасвал
| БЪД.ПРЕД.ВР., 3Л., ЕД.Ч., Ж.Р. = ще е фрасвала
| БЪД.ПРЕД.ВР., 3Л., ЕД.Ч., СР.Р. = ще е фрасвало
| БЪД.ПРЕД.ВР., 3Л., МН.Ч. = ще са фрасвали
| БЪД.ВР. В МИН., 1Л., ЕД.Ч. = щях да фрасвам
| БЪД.ВР. В МИН., 1Л., МН.Ч. = щяхме да фрасваме
| БЪД.ВР. В МИН., 2Л., ЕД.Ч. = щеше да фрасваш
| БЪД.ВР. В МИН., 2Л., МН.Ч. = щяхте да фрасвате
| БЪД.ВР. В МИН., 3Л., ЕД.Ч. = щеше да фрасва
| БЪД.ВР. В МИН., 3Л., МН.Ч. = щяха да фрасват
| БЪД.ПРЕД.ВР. В МИН., 1Л., ЕД.Ч., М.Р. = щях да съм фрасвал
| БЪД.ПРЕД.ВР. В МИН., 1Л., ЕД.Ч., Ж.Р. = щях да съм фрасвала
| БЪД.ПРЕД.ВР. В МИН., 1Л., ЕД.Ч., СР.Р. = щях да съм фрасвало
| БЪД.ПРЕД.ВР. В МИН., 1Л., МН.Ч. = щяхме да сме фрасвали
| БЪД.ПРЕД.ВР. В МИН., 2Л., ЕД.Ч., М.Р. = щеше да си фрасвал
| БЪД.ПРЕД.ВР. В МИН., 2Л., ЕД.Ч., Ж.Р. = щеше да си фрасвала
| БЪД.ПРЕД.ВР. В МИН., 2Л., ЕД.Ч., СР.Р. = щеше да си фрасвало
| БЪД.ПРЕД.ВР. В МИН., 2Л., МН.Ч. = щяхте да сте фрасвали
| БЪД.ПРЕД.ВР. В МИН., 3Л., ЕД.Ч., М.Р. = щеше да е фрасвал
| БЪД.ПРЕД.ВР. В МИН., 3Л., ЕД.Ч., Ж.Р. = щеше да е фрасвала
| БЪД.ПРЕД.ВР. В МИН., 3Л., ЕД.Ч., СР.Р. = щеше да е фрасвало
| БЪД.ПРЕД.ВР. В МИН., 3Л., МН.Ч. = щяха да са фрасвали
| ПР.НАКЛ., СЕГ.ВР., 1Л., ЕД.Ч., М.Р. = фрасвал съм
| ПР.НАКЛ., СЕГ.ВР., 1Л., ЕД.Ч., Ж.Р. = фрасвала съм
| ПР.НАКЛ., СЕГ.ВР., 1Л., ЕД.Ч., СР.Р. = фрасвало съм
| ПР.НАКЛ., СЕГ.ВР., 1Л., МН.Ч. = фрасвали сме
| ПР.НАКЛ., СЕГ.ВР., 2Л., ЕД.Ч., М.Р. = фрасвал си
| ПР.НАКЛ., СЕГ.ВР., 2Л., ЕД.Ч., Ж.Р. = фрасвала си
| ПР.НАКЛ., СЕГ.ВР., 2Л., ЕД.Ч., СР.Р. = фрасвало си
| ПР.НАКЛ., СЕГ.ВР., 2Л., МН.Ч. = фрасвали сте
| ПР.НАКЛ., СЕГ.ВР., 3Л., ЕД.Ч., М.Р. = фрасвал (е)
| ПР.НАКЛ., СЕГ.ВР., 3Л., ЕД.Ч., Ж.Р. = фрасвала (е)
| ПР.НАКЛ., СЕГ.ВР., 3Л., ЕД.Ч., СР.Р. = фрасвало (е)
| ПР.НАКЛ., СЕГ.ВР., 3Л., МН.Ч. = фрасвали (са)
| ПР.НАКЛ., МИН.СВ.ВР., 1Л., ЕД.Ч., М.Р. = фрасвал съм
| ПР.НАКЛ., МИН.СВ.ВР., 1Л., ЕД.Ч., Ж.Р. = фрасвала съм
| ПР.НАКЛ., МИН.СВ.ВР., 1Л., ЕД.Ч., СР.Р. = фрасвало съм
| ПР.НАКЛ., МИН.СВ.ВР., 1Л., МН.Ч. = фрасвали сме
| ПР.НАКЛ., МИН.СВ.ВР., 2Л., ЕД.Ч., М.Р. = фрасвал си
| ПР.НАКЛ., МИН.СВ.ВР., 2Л., ЕД.Ч., Ж.Р. = фрасвала си
| ПР.НАКЛ., МИН.СВ.ВР., 2Л., ЕД.Ч., СР.Р. = фрасвало си
| ПР.НАКЛ., МИН.СВ.ВР., 2Л., МН.Ч. = фрасвали сте
| ПР.НАКЛ., МИН.СВ.ВР., 3Л., ЕД.Ч., М.Р. = фрасвал (е)
| ПР.НАКЛ., МИН.СВ.ВР., 3Л., ЕД.Ч., Ж.Р. = фрасвала (е)
| ПР.НАКЛ., МИН.СВ.ВР., 3Л., ЕД.Ч., СР.Р. = фрасвало (е)
| ПР.НАКЛ., МИН.СВ.ВР., 3Л., МН.Ч. = фрасвали (са)
| ПР.НАКЛ., МИН.НЕОПР.ВР., 1Л., ЕД.Ч., М.Р. = бил съм фрасвал
| ПР.НАКЛ., МИН.НЕОПР.ВР., 1Л., ЕД.Ч., Ж.Р. = била съм фрасвала
| ПР.НАКЛ., МИН.НЕОПР.ВР., 1Л., ЕД.Ч., СР.Р. = било съм фрасвало
| ПР.НАКЛ., МИН.НЕОПР.ВР., 1Л., МН.Ч. = били сме фрасвали
| ПР.НАКЛ., МИН.НЕОПР.ВР., 2Л., ЕД.Ч., М.Р. = бил си фрасвал
| ПР.НАКЛ., МИН.НЕОПР.ВР., 2Л., ЕД.Ч., Ж.Р. = била си фрасвала
| ПР.НАКЛ., МИН.НЕОПР.ВР., 2Л., ЕД.Ч., СР.Р. = било си фрасвало
| ПР.НАКЛ., МИН.НЕОПР.ВР., 2Л., МН.Ч. = били сте фрасвали
| ПР.НАКЛ., МИН.НЕОПР.ВР., 3Л., ЕД.Ч., М.Р. = бил (е) фрасвал
| ПР.НАКЛ., МИН.НЕОПР.ВР., 3Л., ЕД.Ч., Ж.Р. = била (е) фрасвала
| ПР.НАКЛ., МИН.НЕОПР.ВР., 3Л., ЕД.Ч., СР.Р. = било (е) фрасвало
| ПР.НАКЛ., МИН.НЕОПР.ВР., 3Л., МН.Ч. = били (са) фрасвали
| ПР.НАКЛ., БЪД.ВР., 1Л., ЕД.Ч., М.Р. = щял съм да фрасвам
| ПР.НАКЛ., БЪД.ВР., 1Л., ЕД.Ч., Ж.Р. = щяла съм да фрасвам
| ПР.НАКЛ., БЪД.ВР., 1Л., ЕД.Ч., СР.Р. = щяло съм да фрасвам
| ПР.НАКЛ., БЪД.ВР., 1Л., МН.Ч. = щели сме да фрасваме
| ПР.НАКЛ., БЪД.ВР., 2Л., ЕД.Ч., М.Р. = щял си да фрасваш
| ПР.НАКЛ., БЪД.ВР., 2Л., ЕД.Ч., Ж.Р. = щяла си да фрасваш
| ПР.НАКЛ., БЪД.ВР., 2Л., ЕД.Ч., СР.Р. = щяло си да фрасваш
| ПР.НАКЛ., БЪД.ВР., 2Л., МН.Ч. = щели сте да фрасвате
| ПР.НАКЛ., БЪД.ВР., 3Л., ЕД.Ч., М.Р. = щял (е) да фрасва
| ПР.НАКЛ., БЪД.ВР., 3Л., ЕД.Ч., Ж.Р. = щяла (е) да фрасва
| ПР.НАКЛ., БЪД.ВР., 3Л., ЕД.Ч., СР.Р. = щяло (е) да фрасва
| ПР.НАКЛ., БЪД.ВР., 3Л., МН.Ч. = щели (са) да фрасват
| ПР.НАКЛ., БЪД.ПРЕД.ВР., 1Л., ЕД.Ч., М.Р. = щял съм да съм фрасвал
| ПР.НАКЛ., БЪД.ПРЕД.ВР., 1Л., ЕД.Ч., Ж.Р. = щяла съм да съм фрасвала
| ПР.НАКЛ., БЪД.ПРЕД.ВР., 1Л., ЕД.Ч., СР.Р. = щяло съм да съм фрасвало
| ПР.НАКЛ., БЪД.ПРЕД.ВР., 1Л., МН.Ч. = щели сме да сме фрасвали
| ПР.НАКЛ., БЪД.ПРЕД.ВР., 2Л., ЕД.Ч., М.Р. = щял си да си фрасвал
| ПР.НАКЛ., БЪД.ПРЕД.ВР., 2Л., ЕД.Ч., Ж.Р. = щяла си да си фрасвала
| ПР.НАКЛ., БЪД.ПРЕД.ВР., 2Л., ЕД.Ч., СР.Р. = щяло си да си фрасвало
| ПР.НАКЛ., БЪД.ПРЕД.ВР., 2Л., МН.Ч. = щели сте да сте фрасвали
| ПР.НАКЛ., БЪД.ПРЕД.ВР., 3Л., ЕД.Ч., М.Р. = щял (е) да е фрасвал
| ПР.НАКЛ., БЪД.ПРЕД.ВР., 3Л., ЕД.Ч., Ж.Р. = щяла (е) да е фрасвала
| ПР.НАКЛ., БЪД.ПРЕД.ВР., 3Л., ЕД.Ч., СР.Р. = щяло (е) да е фрасвало
| ПР.НАКЛ., БЪД.ПРЕД.ВР., 3Л., МН.Ч. = щели (са) да са фрасвали
| УСЛОВНО НАКЛОНЕНИЕ, 1Л., ЕД.Ч., М.Р. = бих фрасвал
| УСЛОВНО НАКЛОНЕНИЕ, 1Л., ЕД.Ч., Ж.Р. = бих фрасвала
| УСЛОВНО НАКЛОНЕНИЕ, 1Л., ЕД.Ч., СР.Р. = бих фрасвало
| УСЛОВНО НАКЛОНЕНИЕ, 1Л., МН.Ч. = бихме фрасвали
| УСЛОВНО НАКЛОНЕНИЕ, 2Л., ЕД.Ч., М.Р. = би фрасвал
| УСЛОВНО НАКЛОНЕНИЕ, 2Л., ЕД.Ч., Ж.Р. = би фрасвала
| УСЛОВНО НАКЛОНЕНИЕ, 2Л., ЕД.Ч., СР.Р. = би фрасвало
| УСЛОВНО НАКЛОНЕНИЕ, 2Л., МН.Ч. = бихте фрасвали
| УСЛОВНО НАКЛОНЕНИЕ, 3Л., ЕД.Ч., М.Р. = би фрасвал
| УСЛОВНО НАКЛОНЕНИЕ, 3Л., ЕД.Ч., Ж.Р. = би фрасвала
| УСЛОВНО НАКЛОНЕНИЕ, 3Л., ЕД.Ч., СР.Р. = би фрасвало
| УСЛОВНО НАКЛОНЕНИЕ, 3Л., МН.Ч. = биха фрасвали
| ПОВЕЛИТЕЛНО НАКЛОНЕНИЕ, ЕД.Ч. = фрас·вай
| ПОВЕЛИТЕЛНО НАКЛОНЕНИЕ, МН.Ч. = фрас·вай·те
| МИН.СТРАД.ПРИЧ. М.Р. = фрас·ван
| МИН.СТРАД.ПРИЧ. М.Р. НЕПЪЛЕН ЧЛЕН = фрас·ва·ния
| МИН.СТРАД.ПРИЧ. М.Р. ПЪЛЕН ЧЛЕН = фрас·ва·ни·ят
| МИН.СТРАД.ПРИЧ. Ж.Р. = фрас·ва·на
| МИН.СТРАД.ПРИЧ. Ж.Р. ЧЛЕН = фрас·ва·на·та
| МИН.СТРАД.ПРИЧ. СР.Р. = фрас·ва·но
| МИН.СТРАД.ПРИЧ. СР.Р. ЧЛЕН = фрас·ва·но·то
| МИН.СТРАД.ПРИЧ. МН.Ч. = фрас·ва·ни
| МИН.СТРАД.ПРИЧ. МН.Ч. ЧЛЕН = фрас·ва·ни·те
| МИН.ДЕЯТ.СВ.ПРИЧ. М.Р. = фрас·вал
| МИН.ДЕЯТ.СВ.ПРИЧ. М.Р. НЕПЪЛЕН ЧЛЕН = фрас·ва·лия
| МИН.ДЕЯТ.СВ.ПРИЧ. М.Р. ПЪЛЕН ЧЛЕН = фрас·ва·ли·ят
| МИН.ДЕЯТ.СВ.ПРИЧ. Ж.Р. = фрас·ва·ла
| МИН.ДЕЯТ.СВ.ПРИЧ. Ж.Р. ЧЛЕН = фрас·ва·ла·та
| МИН.ДЕЯТ.СВ.ПРИЧ. СР.Р. = фрас·ва·ло
| МИН.ДЕЯТ.СВ.ПРИЧ. СР.Р. ЧЛЕН = фрас·ва·ло·то
| МИН.ДЕЯТ.СВ.ПРИЧ. МН.Ч. = фрас·ва·ли
| МИН.ДЕЯТ.СВ.ПРИЧ. МН.Ч. ЧЛЕН = фрас·ва·ли·те
| МИН.ДЕЯТ.НЕСВ.ПРИЧ. М.Р. = фрас·вал
| МИН.ДЕЯТ.НЕСВ.ПРИЧ. М.Р. НЕПЪЛЕН ЧЛЕН = фрас·ва·лия
| МИН.ДЕЯТ.НЕСВ.ПРИЧ. М.Р. ПЪЛЕН ЧЛЕН = фрас·ва·ли·ят
| МИН.ДЕЯТ.НЕСВ.ПРИЧ. Ж.Р. = фрас·ва·ла
| МИН.ДЕЯТ.НЕСВ.ПРИЧ. Ж.Р. ЧЛЕН = фрас·ва·ла·та
| МИН.ДЕЯТ.НЕСВ.ПРИЧ. СР.Р. = фрас·ва·ло
| МИН.ДЕЯТ.НЕСВ.ПРИЧ. СР.Р. ЧЛЕН = фрас·ва·ло·то
| МИН.ДЕЯТ.НЕСВ.ПРИЧ. МН.Ч. = фрас·ва·ли
| МИН.ДЕЯТ.НЕСВ.ПРИЧ. МН.Ч. ЧЛЕН = фрас·ва·ли·те
| СЕГ.ДЕЯТ.ПРИЧ. М.Р. = фрас·ващ
| СЕГ.ДЕЯТ.ПРИЧ. М.Р. НЕПЪЛЕН ЧЛЕН = фрас·ва·щия
| СЕГ.ДЕЯТ.ПРИЧ. М.Р. ПЪЛЕН ЧЛЕН = фрас·ва·щи·ят
| СЕГ.ДЕЯТ.ПРИЧ. Ж.Р. = фрас·ва·ща
| СЕГ.ДЕЯТ.ПРИЧ. Ж.Р. ЧЛЕН = фрас·ва·ща·та
| СЕГ.ДЕЯТ.ПРИЧ. СР.Р. = фрас·ва·що
| СЕГ.ДЕЯТ.ПРИЧ. СР.Р. ЧЛЕН = фрас·ва·що·то
| СЕГ.ДЕЯТ.ПРИЧ. МН.Ч. = фрас·ва·щи
| СЕГ.ДЕЯТ.ПРИЧ. МН.Ч. ЧЛЕН = фрас·ва·щи·те
| ДЕЕПРИЧАСТИЕ = фрас·вай·ки
| СКРИТИ ПРЕПРАТКИ = 
[[фрасвам]],
[[фрасваш]],
[[фрасва]],
[[фрасваме]],
[[фрасвате]],
[[фрасват]],
[[фрасвах]],
[[фрасвахме]],
[[фрасвахте]],
[[фрасваха]],
[[фрасваше]],
[[фрасвай]],
[[фрасвайте]],
[[фрасвал]],
[[фрасвалия]],
[[фрасвалият]],
[[фрасвала]],
[[фрасвалата]],
[[фрасвало]],
[[фрасвалото]],
[[фрасвали]],
[[фрасвалите]],
[[фрасван]],
[[фрасвания]],
[[фрасваният]],
[[фрасвана]],
[[фрасваната]],
[[фрасвано]],
[[фрасваното]],
[[фрасвани]],
[[фрасваните]],
[[фрасващ]],
[[фрасващия]],
[[фрасващият]],
[[фрасваща]],
[[фрасващата]],
[[фрасващо]],
[[фрасващото]],
[[фрасващи]],
[[фрасващите]],
[[фрасвайки]],
[[фрасвал съм]],
[[фрасвала съм]],
[[фрасвало съм]],
[[фрасвали сме]],
[[фрасвал си]],
[[фрасвала си]],
[[фрасвало си]],
[[фрасвали сте]],
[[фрасвал е]],
[[фрасвала е]],
[[фрасвало е]],
[[фрасвали са]],
[[бях фрасвал]],
[[бях фрасвала]],
[[бях фрасвало]],
[[бяхме фрасвали]],
[[беше фрасвал]],
[[беше фрасвала]],
[[беше фрасвало]],
[[бяхте фрасвали]],
[[бяха фрасвали]],
[[ще фрасвам]],
[[ще фрасваме]],
[[ще фрасваш]],
[[ще фрасвате]],
[[ще фрасва]],
[[ще фрасват]],
[[ще съм фрасвал]],
[[ще съм фрасвала]],
[[ще съм фрасвало]],
[[ще сме фрасвали]],
[[ще си фрасвал]],
[[ще си фрасвала]],
[[ще си фрасвало]],
[[ще сте фрасвали]],
[[ще е фрасвал]],
[[ще е фрасвала]],
[[ще е фрасвало]],
[[ще са фрасвали]],
[[щях да фрасвам]],
[[щяхме да фрасваме]],
[[щеше да фрасваш]],
[[щяхте да фрасвате]],
[[щеше да фрасва]],
[[щяха да фрасват]],
[[щях да съм фрасвал]],
[[щях да съм фрасвала]],
[[щях да съм фрасвало]],
[[щяхме да сме фрасвали]],
[[щеше да си фрасвал]],
[[щеше да си фрасвала]],
[[щеше да си фрасвало]],
[[щяхте да сте фрасвали]],
[[щеше да е фрасвал]],
[[щеше да е фрасвала]],
[[щеше да е фрасвало]],
[[щяха да са фрасвали]],
[[бил съм фрасвал]],
[[била съм фрасвала]],
[[било съм фрасвало]],
[[били сме фрасвали]],
[[бил си фрасвал]],
[[била си фрасвала]],
[[било си фрасвало]],
[[били сте фрасвали]],
[[бил е фрасвал]],
[[била е фрасвала]],
[[било е фрасвало]],
[[били са фрасвали]],
[[щял съм да фрасвам]],
[[щяла съм да фрасвам]],
[[щяло съм да фрасвам]],
[[щели сме да фрасваме]],
[[щял си да фрасваш]],
[[щяла си да фрасваш]],
[[щяло си да фрасваш]],
[[щели сте да фрасвате]],
[[щял да фрасва]],
[[щяла да фрасва]],
[[щяло да фрасва]],
[[щели да фрасват]],
[[щял е да фрасва]],
[[щяла е да фрасва]],
[[щяло е да фрасва]],
[[щели са да фрасват]],
[[щял съм да съм фрасвал]],
[[щяла съм да съм фрасвала]],
[[щяло съм да съм фрасвало]],
[[щели сме да сме фрасвали]],
[[щял си да си фрасвал]],
[[щяла си да си фрасвала]],
[[щяло си да си фрасвало]],
[[щели сте да сте фрасвали]],
[[щял да е фрасвал]],
[[щяла да е фрасвала]],
[[щяло да е фрасвало]],
[[щели да са фрасвали]],
[[щял е да е фрасвал]],
[[щяла е да е фрасвала]],
[[щяло е да е фрасвало]],
[[щели са да са фрасвали]],
[[бих фрасвал]],
[[бих фрасвала]],
[[бих фрасвало]],
[[бихме фрасвали]],
[[би фрасвал]],
[[би фрасвала]],
[[би фрасвало]],
[[бихте фрасвали]],
[[биха фрасвали]],
}}</text>
      <sha1>0suqcb6lyunfo4b3obkn063y11b1kv4</sha1>
    </revision>
  </page>
  <page>
    <title>Шаблон:Словоформи/фрасна</title>
    <ns>10</ns>
    <id>399324</id>
    <revision>
      <id>431348</id>
      <parentid>10106</parentid>
      <timestamp>2005-05-06T20:07:22Z</timestamp>
      <contributor>
        <username>Bgbot</username>
        <id>83</id>
      </contributor>
      <comment>Борислав: Шаблон със словоформи</comment>
      <model>wikitext</model>
      <format>text/x-wiki</format>
      <text bytes="19894" xml:space="preserve">{{Шаблон:Словоформи/Глагол|
  ОСНОВНА ФОРМА = фрасна
| СЕГ.ВР., 1Л., ЕД.Ч. = фрас·на
| СЕГ.ВР., 1Л., МН.Ч. = фрас·нем
| СЕГ.ВР., 2Л., ЕД.Ч. = фрас·неш
| СЕГ.ВР., 2Л., МН.Ч. = фрас·не·те
| СЕГ.ВР., 3Л., ЕД.Ч. = фрас·не
| СЕГ.ВР., 3Л., МН.Ч. = фрас·нат
| МИН.СВ.ВР., 1Л., ЕД.Ч. = фрас·нах
| МИН.СВ.ВР., 1Л., МН.Ч. = фрас·нах·ме
| МИН.СВ.ВР., 2Л., ЕД.Ч. = фрас·на
| МИН.СВ.ВР., 2Л., МН.Ч. = фрас·нах·те
| МИН.СВ.ВР., 3Л., ЕД.Ч. = фрас·на
| МИН.СВ.ВР., 3Л., МН.Ч. = фрас·на·ха
| МИН.НЕСВ.ВР., 1Л., ЕД.Ч. = фрас·нех
| МИН.НЕСВ.ВР., 1Л., МН.Ч. = фрас·нех·ме
| МИН.НЕСВ.ВР., 2Л., ЕД.Ч. = фрас·не·ше
| МИН.НЕСВ.ВР., 2Л., МН.Ч. = фрас·нех·те
| МИН.НЕСВ.ВР., 3Л., ЕД.Ч. = фрас·не·ше
| МИН.НЕСВ.ВР., 3Л., МН.Ч. = фрас·не·ха
| МИН.НЕОПР.ВР., 1Л., ЕД.Ч., М.Р. = фраснал съм
| МИН.НЕОПР.ВР., 1Л., ЕД.Ч., Ж.Р. = фраснала съм
| МИН.НЕОПР.ВР., 1Л., ЕД.Ч., СР.Р. = фраснало съм
| МИН.НЕОПР.ВР., 1Л., МН.Ч. = фраснали сме
| МИН.НЕОПР.ВР., 2Л., ЕД.Ч., М.Р. = фраснал си
| МИН.НЕОПР.ВР., 2Л., ЕД.Ч., Ж.Р. = фраснала си
| МИН.НЕОПР.ВР., 2Л., ЕД.Ч., СР.Р. = фраснало си
| МИН.НЕОПР.ВР., 2Л., МН.Ч. = фраснали сте
| МИН.НЕОПР.ВР., 3Л., ЕД.Ч., М.Р. = фраснал е
| МИН.НЕОПР.ВР., 3Л., ЕД.Ч., Ж.Р. = фраснала е
| МИН.НЕОПР.ВР., 3Л., ЕД.Ч., СР.Р. = фраснало е
| МИН.НЕОПР.ВР., 3Л., МН.Ч. = фраснали са
| МИН.ПРЕД.ВР., 1Л., ЕД.Ч., М.Р. = бях фраснал
| МИН.ПРЕД.ВР., 1Л., ЕД.Ч., Ж.Р. = бях фраснала
| МИН.ПРЕД.ВР., 1Л., ЕД.Ч., СР.Р. = бях фраснало
| МИН.ПРЕД.ВР., 1Л., МН.Ч. = бяхме фраснали
| МИН.ПРЕД.ВР., 2Л., ЕД.Ч., М.Р. = беше фраснал
| МИН.ПРЕД.ВР., 2Л., ЕД.Ч., Ж.Р. = беше фраснала
| МИН.ПРЕД.ВР., 2Л., ЕД.Ч., СР.Р. = беше фраснало
| МИН.ПРЕД.ВР., 2Л., МН.Ч. = бяхте фраснали
| МИН.ПРЕД.ВР., 3Л., ЕД.Ч., М.Р. = беше фраснал
| МИН.ПРЕД.ВР., 3Л., ЕД.Ч., Ж.Р. = беше фраснала
| МИН.ПРЕД.ВР., 3Л., ЕД.Ч., СР.Р. = беше фраснало
| МИН.ПРЕД.ВР., 3Л., МН.Ч. = бяха фраснали
| БЪД.ВР., 1Л., ЕД.Ч. = ще фрасна
| БЪД.ВР., 1Л., МН.Ч. = ще фраснем
| БЪД.ВР., 2Л., ЕД.Ч. = ще фраснеш
| БЪД.ВР., 2Л., МН.Ч. = ще фраснете
| БЪД.ВР., 3Л., ЕД.Ч. = ще фрасне
| БЪД.ВР., 3Л., МН.Ч. = ще фраснат
| БЪД.ПРЕД.ВР., 1Л., ЕД.Ч., М.Р. = ще съм фраснал
| БЪД.ПРЕД.ВР., 1Л., ЕД.Ч., Ж.Р. = ще съм фраснала
| БЪД.ПРЕД.ВР., 1Л., ЕД.Ч., СР.Р. = ще съм фраснало
| БЪД.ПРЕД.ВР., 1Л., МН.Ч. = ще сме фраснали
| БЪД.ПРЕД.ВР., 2Л., ЕД.Ч., М.Р. = ще си фраснал
| БЪД.ПРЕД.ВР., 2Л., ЕД.Ч., Ж.Р. = ще си фраснала
| БЪД.ПРЕД.ВР., 2Л., ЕД.Ч., СР.Р. = ще си фраснало
| БЪД.ПРЕД.ВР., 2Л., МН.Ч. = ще сте фраснали
| БЪД.ПРЕД.ВР., 3Л., ЕД.Ч., М.Р. = ще е фраснал
| БЪД.ПРЕД.ВР., 3Л., ЕД.Ч., Ж.Р. = ще е фраснала
| БЪД.ПРЕД.ВР., 3Л., ЕД.Ч., СР.Р. = ще е фраснало
| БЪД.ПРЕД.ВР., 3Л., МН.Ч. = ще са фраснали
| БЪД.ВР. В МИН., 1Л., ЕД.Ч. = щях да фрасна
| БЪД.ВР. В МИН., 1Л., МН.Ч. = щяхме да фраснем
| БЪД.ВР. В МИН., 2Л., ЕД.Ч. = щеше да фраснеш
| БЪД.ВР. В МИН., 2Л., МН.Ч. = щяхте да фраснете
| БЪД.ВР. В МИН., 3Л., ЕД.Ч. = щеше да фрасне
| БЪД.ВР. В МИН., 3Л., МН.Ч. = щяха да фраснат
| БЪД.ПРЕД.ВР. В МИН., 1Л., ЕД.Ч., М.Р. = щях да съм фраснал
| БЪД.ПРЕД.ВР. В МИН., 1Л., ЕД.Ч., Ж.Р. = щях да съм фраснала
| БЪД.ПРЕД.ВР. В МИН., 1Л., ЕД.Ч., СР.Р. = щях да съм фраснало
| БЪД.ПРЕД.ВР. В МИН., 1Л., МН.Ч. = щяхме да сме фраснали
| БЪД.ПРЕД.ВР. В МИН., 2Л., ЕД.Ч., М.Р. = щеше да си фраснал
| БЪД.ПРЕД.ВР. В МИН., 2Л., ЕД.Ч., Ж.Р. = щеше да си фраснала
| БЪД.ПРЕД.ВР. В МИН., 2Л., ЕД.Ч., СР.Р. = щеше да си фраснало
| БЪД.ПРЕД.ВР. В МИН., 2Л., МН.Ч. = щяхте да сте фраснали
| БЪД.ПРЕД.ВР. В МИН., 3Л., ЕД.Ч., М.Р. = щеше да е фраснал
| БЪД.ПРЕД.ВР. В МИН., 3Л., ЕД.Ч., Ж.Р. = щеше да е фраснала
| БЪД.ПРЕД.ВР. В МИН., 3Л., ЕД.Ч., СР.Р. = щеше да е фраснало
| БЪД.ПРЕД.ВР. В МИН., 3Л., МН.Ч. = щяха да са фраснали
| ПР.НАКЛ., СЕГ.ВР., 1Л., ЕД.Ч., М.Р. = фраснел съм
| ПР.НАКЛ., СЕГ.ВР., 1Л., ЕД.Ч., Ж.Р. = фраснела съм
| ПР.НАКЛ., СЕГ.ВР., 1Л., ЕД.Ч., СР.Р. = фраснело съм
| ПР.НАКЛ., СЕГ.ВР., 1Л., МН.Ч. = фраснели сме
| ПР.НАКЛ., СЕГ.ВР., 2Л., ЕД.Ч., М.Р. = фраснел си
| ПР.НАКЛ., СЕГ.ВР., 2Л., ЕД.Ч., Ж.Р. = фраснела си
| ПР.НАКЛ., СЕГ.ВР., 2Л., ЕД.Ч., СР.Р. = фраснело си
| ПР.НАКЛ., СЕГ.ВР., 2Л., МН.Ч. = фраснели сте
| ПР.НАКЛ., СЕГ.ВР., 3Л., ЕД.Ч., М.Р. = фраснел (е)
| ПР.НАКЛ., СЕГ.ВР., 3Л., ЕД.Ч., Ж.Р. = фраснела (е)
| ПР.НАКЛ., СЕГ.ВР., 3Л., ЕД.Ч., СР.Р. = фраснело (е)
| ПР.НАКЛ., СЕГ.ВР., 3Л., МН.Ч. = фраснели (са)
| ПР.НАКЛ., МИН.СВ.ВР., 1Л., ЕД.Ч., М.Р. = фраснал съм
| ПР.НАКЛ., МИН.СВ.ВР., 1Л., ЕД.Ч., Ж.Р. = фраснала съм
| ПР.НАКЛ., МИН.СВ.ВР., 1Л., ЕД.Ч., СР.Р. = фраснало съм
| ПР.НАКЛ., МИН.СВ.ВР., 1Л., МН.Ч. = фраснали сме
| ПР.НАКЛ., МИН.СВ.ВР., 2Л., ЕД.Ч., М.Р. = фраснал си
| ПР.НАКЛ., МИН.СВ.ВР., 2Л., ЕД.Ч., Ж.Р. = фраснала си
| ПР.НАКЛ., МИН.СВ.ВР., 2Л., ЕД.Ч., СР.Р. = фраснало си
| ПР.НАКЛ., МИН.СВ.ВР., 2Л., МН.Ч. = фраснали сте
| ПР.НАКЛ., МИН.СВ.ВР., 3Л., ЕД.Ч., М.Р. = фраснал (е)
| ПР.НАКЛ., МИН.СВ.ВР., 3Л., ЕД.Ч., Ж.Р. = фраснала (е)
| ПР.НАКЛ., МИН.СВ.ВР., 3Л., ЕД.Ч., СР.Р. = фраснало (е)
| ПР.НАКЛ., МИН.СВ.ВР., 3Л., МН.Ч. = фраснали (са)
| ПР.НАКЛ., МИН.НЕОПР.ВР., 1Л., ЕД.Ч., М.Р. = бил съм фраснал
| ПР.НАКЛ., МИН.НЕОПР.ВР., 1Л., ЕД.Ч., Ж.Р. = била съм фраснала
| ПР.НАКЛ., МИН.НЕОПР.ВР., 1Л., ЕД.Ч., СР.Р. = било съм фраснало
| ПР.НАКЛ., МИН.НЕОПР.ВР., 1Л., МН.Ч. = били сме фраснали
| ПР.НАКЛ., МИН.НЕОПР.ВР., 2Л., ЕД.Ч., М.Р. = бил си фраснал
| ПР.НАКЛ., МИН.НЕОПР.ВР., 2Л., ЕД.Ч., Ж.Р. = била си фраснала
| ПР.НАКЛ., МИН.НЕОПР.ВР., 2Л., ЕД.Ч., СР.Р. = било си фраснало
| ПР.НАКЛ., МИН.НЕОПР.ВР., 2Л., МН.Ч. = били сте фраснали
| ПР.НАКЛ., МИН.НЕОПР.ВР., 3Л., ЕД.Ч., М.Р. = бил (е) фраснал
| ПР.НАКЛ., МИН.НЕОПР.ВР., 3Л., ЕД.Ч., Ж.Р. = била (е) фраснала
| ПР.НАКЛ., МИН.НЕОПР.ВР., 3Л., ЕД.Ч., СР.Р. = било (е) фраснало
| ПР.НАКЛ., МИН.НЕОПР.ВР., 3Л., МН.Ч. = били (са) фраснали
| ПР.НАКЛ., БЪД.ВР., 1Л., ЕД.Ч., М.Р. = щял съм да фрасна
| ПР.НАКЛ., БЪД.ВР., 1Л., ЕД.Ч., Ж.Р. = щяла съм да фрасна
| ПР.НАКЛ., БЪД.ВР., 1Л., ЕД.Ч., СР.Р. = щяло съм да фрасна
| ПР.НАКЛ., БЪД.ВР., 1Л., МН.Ч. = щели сме да фраснем
| ПР.НАКЛ., БЪД.ВР., 2Л., ЕД.Ч., М.Р. = щял си да фраснеш
| ПР.НАКЛ., БЪД.ВР., 2Л., ЕД.Ч., Ж.Р. = щяла си да фраснеш
| ПР.НАКЛ., БЪД.ВР., 2Л., ЕД.Ч., СР.Р. = щяло си да фраснеш
| ПР.НАКЛ., БЪД.ВР., 2Л., МН.Ч. = щели сте да фраснете
| ПР.НАКЛ., БЪД.ВР., 3Л., ЕД.Ч., М.Р. = щял (е) да фрасне
| ПР.НАКЛ., БЪД.ВР., 3Л., ЕД.Ч., Ж.Р. = щяла (е) да фрасне
| ПР.НАКЛ., БЪД.ВР., 3Л., ЕД.Ч., СР.Р. = щяло (е) да фрасне
| ПР.НАКЛ., БЪД.ВР., 3Л., МН.Ч. = щели (са) да фраснат
| ПР.НАКЛ., БЪД.ПРЕД.ВР., 1Л., ЕД.Ч., М.Р. = щял съм да съм фраснал
| ПР.НАКЛ., БЪД.ПРЕД.ВР., 1Л., ЕД.Ч., Ж.Р. = щяла съм да съм фраснала
| ПР.НАКЛ., БЪД.ПРЕД.ВР., 1Л., ЕД.Ч., СР.Р. = щяло съм да съм фраснало
| ПР.НАКЛ., БЪД.ПРЕД.ВР., 1Л., МН.Ч. = щели сме да сме фраснали
| ПР.НАКЛ., БЪД.ПРЕД.ВР., 2Л., ЕД.Ч., М.Р. = щял си да си фраснал
| ПР.НАКЛ., БЪД.ПРЕД.ВР., 2Л., ЕД.Ч., Ж.Р. = щяла си да си фраснала
| ПР.НАКЛ., БЪД.ПРЕД.ВР., 2Л., ЕД.Ч., СР.Р. = щяло си да си фраснало
| ПР.НАКЛ., БЪД.ПРЕД.ВР., 2Л., МН.Ч. = щели сте да сте фраснали
| ПР.НАКЛ., БЪД.ПРЕД.ВР., 3Л., ЕД.Ч., М.Р. = щял (е) да е фраснал
| ПР.НАКЛ., БЪД.ПРЕД.ВР., 3Л., ЕД.Ч., Ж.Р. = щяла (е) да е фраснала
| ПР.НАКЛ., БЪД.ПРЕД.ВР., 3Л., ЕД.Ч., СР.Р. = щяло (е) да е фраснало
| ПР.НАКЛ., БЪД.ПРЕД.ВР., 3Л., МН.Ч. = щели (са) да са фраснали
| УСЛОВНО НАКЛОНЕНИЕ, 1Л., ЕД.Ч., М.Р. = бих фраснал
| УСЛОВНО НАКЛОНЕНИЕ, 1Л., ЕД.Ч., Ж.Р. = бих фраснала
| УСЛОВНО НАКЛОНЕНИЕ, 1Л., ЕД.Ч., СР.Р. = бих фраснало
| УСЛОВНО НАКЛОНЕНИЕ, 1Л., МН.Ч. = бихме фраснали
| УСЛОВНО НАКЛОНЕНИЕ, 2Л., ЕД.Ч., М.Р. = би фраснал
| УСЛОВНО НАКЛОНЕНИЕ, 2Л., ЕД.Ч., Ж.Р. = би фраснала
| УСЛОВНО НАКЛОНЕНИЕ, 2Л., ЕД.Ч., СР.Р. = би фраснало
| УСЛОВНО НАКЛОНЕНИЕ, 2Л., МН.Ч. = бихте фраснали
| УСЛОВНО НАКЛОНЕНИЕ, 3Л., ЕД.Ч., М.Р. = би фраснал
| УСЛОВНО НАКЛОНЕНИЕ, 3Л., ЕД.Ч., Ж.Р. = би фраснала
| УСЛОВНО НАКЛОНЕНИЕ, 3Л., ЕД.Ч., СР.Р. = би фраснало
| УСЛОВНО НАКЛОНЕНИЕ, 3Л., МН.Ч. = биха фраснали
| ПОВЕЛИТЕЛНО НАКЛОНЕНИЕ, ЕД.Ч. = фрас·ни
| ПОВЕЛИТЕЛНО НАКЛОНЕНИЕ, МН.Ч. = фрас·не·те
| МИН.СТРАД.ПРИЧ. М.Р. = фрас·нат
| МИН.СТРАД.ПРИЧ. М.Р. НЕПЪЛЕН ЧЛЕН = фрас·на·тия
| МИН.СТРАД.ПРИЧ. М.Р. ПЪЛЕН ЧЛЕН = фрас·на·ти·ят
| МИН.СТРАД.ПРИЧ. Ж.Р. = фрас·на·та
| МИН.СТРАД.ПРИЧ. Ж.Р. ЧЛЕН = фрас·на·та·та
| МИН.СТРАД.ПРИЧ. СР.Р. = фрас·на·то
| МИН.СТРАД.ПРИЧ. СР.Р. ЧЛЕН = фрас·на·то·то
| МИН.СТРАД.ПРИЧ. МН.Ч. = фрас·на·ти
| МИН.СТРАД.ПРИЧ. МН.Ч. ЧЛЕН = фрас·на·ти·те
| МИН.ДЕЯТ.СВ.ПРИЧ. М.Р. = фрас·нал
| МИН.ДЕЯТ.СВ.ПРИЧ. М.Р. НЕПЪЛЕН ЧЛЕН = фрас·на·лия
| МИН.ДЕЯТ.СВ.ПРИЧ. М.Р. ПЪЛЕН ЧЛЕН = фрас·на·ли·ят
| МИН.ДЕЯТ.СВ.ПРИЧ. Ж.Р. = фрас·на·ла
| МИН.ДЕЯТ.СВ.ПРИЧ. Ж.Р. ЧЛЕН = фрас·на·ла·та
| МИН.ДЕЯТ.СВ.ПРИЧ. СР.Р. = фрас·на·ло
| МИН.ДЕЯТ.СВ.ПРИЧ. СР.Р. ЧЛЕН = фрас·на·ло·то
| МИН.ДЕЯТ.СВ.ПРИЧ. МН.Ч. = фрас·на·ли
| МИН.ДЕЯТ.СВ.ПРИЧ. МН.Ч. ЧЛЕН = фрас·на·ли·те
| МИН.ДЕЯТ.НЕСВ.ПРИЧ. М.Р. = фрас·нел
| МИН.ДЕЯТ.НЕСВ.ПРИЧ. М.Р. НЕПЪЛЕН ЧЛЕН = фрас·не·лия
| МИН.ДЕЯТ.НЕСВ.ПРИЧ. М.Р. ПЪЛЕН ЧЛЕН = фрас·не·ли·ят
| МИН.ДЕЯТ.НЕСВ.ПРИЧ. Ж.Р. = фрас·не·ла
| МИН.ДЕЯТ.НЕСВ.ПРИЧ. Ж.Р. ЧЛЕН = фрас·не·ла·та
| МИН.ДЕЯТ.НЕСВ.ПРИЧ. СР.Р. = фрас·не·ло
| МИН.ДЕЯТ.НЕСВ.ПРИЧ. СР.Р. ЧЛЕН = фрас·не·ло·то
| МИН.ДЕЯТ.НЕСВ.ПРИЧ. МН.Ч. = фрас·не·ли
| МИН.ДЕЯТ.НЕСВ.ПРИЧ. МН.Ч. ЧЛЕН = фрас·не·ли·те
| СЕГ.ДЕЯТ.ПРИЧ. М.Р. = —
| СЕГ.ДЕЯТ.ПРИЧ. М.Р. НЕПЪЛЕН ЧЛЕН = —
| СЕГ.ДЕЯТ.ПРИЧ. М.Р. ПЪЛЕН ЧЛЕН = —
| СЕГ.ДЕЯТ.ПРИЧ. Ж.Р. = —
| СЕГ.ДЕЯТ.ПРИЧ. Ж.Р. ЧЛЕН = —
| СЕГ.ДЕЯТ.ПРИЧ. СР.Р. = —
| СЕГ.ДЕЯТ.ПРИЧ. СР.Р. ЧЛЕН = —
| СЕГ.ДЕЯТ.ПРИЧ. МН.Ч. = —
| СЕГ.ДЕЯТ.ПРИЧ. МН.Ч. ЧЛЕН = —
| ДЕЕПРИЧАСТИЕ = —
| СКРИТИ ПРЕПРАТКИ = 
[[фрасна]],
[[фраснеш]],
[[фрасне]],
[[фраснем]],
[[фраснете]],
[[фраснат]],
[[фраснах]],
[[фраснахме]],
[[фраснахте]],
[[фраснаха]],
[[фраснех]],
[[фраснеше]],
[[фраснехме]],
[[фраснехте]],
[[фраснеха]],
[[фрасни]],
[[фраснал]],
[[фрасналия]],
[[фрасналият]],
[[фраснала]],
[[фрасналата]],
[[фраснало]],
[[фрасналото]],
[[фраснали]],
[[фрасналите]],
[[фраснел]],
[[фраснелия]],
[[фраснелият]],
[[фраснела]],
[[фраснелата]],
[[фраснело]],
[[фраснелото]],
[[фраснели]],
[[фраснелите]],
[[фраснатия]],
[[фраснатият]],
[[фрасната]],
[[фраснатата]],
[[фраснато]],
[[фраснатото]],
[[фраснати]],
[[фраснатите]],
[[фраснал съм]],
[[фраснала съм]],
[[фраснало съм]],
[[фраснали сме]],
[[фраснал си]],
[[фраснала си]],
[[фраснало си]],
[[фраснали сте]],
[[фраснал е]],
[[фраснала е]],
[[фраснало е]],
[[фраснали са]],
[[бях фраснал]],
[[бях фраснала]],
[[бях фраснало]],
[[бяхме фраснали]],
[[беше фраснал]],
[[беше фраснала]],
[[беше фраснало]],
[[бяхте фраснали]],
[[бяха фраснали]],
[[ще фрасна]],
[[ще фраснем]],
[[ще фраснеш]],
[[ще фраснете]],
[[ще фрасне]],
[[ще фраснат]],
[[ще съм фраснал]],
[[ще съм фраснала]],
[[ще съм фраснало]],
[[ще сме фраснали]],
[[ще си фраснал]],
[[ще си фраснала]],
[[ще си фраснало]],
[[ще сте фраснали]],
[[ще е фраснал]],
[[ще е фраснала]],
[[ще е фраснало]],
[[ще са фраснали]],
[[щях да фрасна]],
[[щяхме да фраснем]],
[[щеше да фраснеш]],
[[щяхте да фраснете]],
[[щеше да фрасне]],
[[щяха да фраснат]],
[[щях да съм фраснал]],
[[щях да съм фраснала]],
[[щях да съм фраснало]],
[[щяхме да сме фраснали]],
[[щеше да си фраснал]],
[[щеше да си фраснала]],
[[щеше да си фраснало]],
[[щяхте да сте фраснали]],
[[щеше да е фраснал]],
[[щеше да е фраснала]],
[[щеше да е фраснало]],
[[щяха да са фраснали]],
[[фраснел съм]],
[[фраснела съм]],
[[фраснело съм]],
[[фраснели сме]],
[[фраснел си]],
[[фраснела си]],
[[фраснело си]],
[[фраснели сте]],
[[фраснел е]],
[[фраснела е]],
[[фраснело е]],
[[фраснели са]],
[[бил съм фраснал]],
[[била съм фраснала]],
[[било съм фраснало]],
[[били сме фраснали]],
[[бил си фраснал]],
[[била си фраснала]],
[[било си фраснало]],
[[били сте фраснали]],
[[бил е фраснал]],
[[била е фраснала]],
[[било е фраснало]],
[[били са фраснали]],
[[щял съм да фрасна]],
[[щяла съм да фрасна]],
[[щяло съм да фрасна]],
[[щели сме да фраснем]],
[[щял си да фраснеш]],
[[щяла си да фраснеш]],
[[щяло си да фраснеш]],
[[щели сте да фраснете]],
[[щял да фрасне]],
[[щяла да фрасне]],
[[щяло да фрасне]],
[[щели да фраснат]],
[[щял е да фрасне]],
[[щяла е да фрасне]],
[[щяло е да фрасне]],
[[щели са да фраснат]],
[[щял съм да съм фраснал]],
[[щяла съм да съм фраснала]],
[[щяло съм да съм фраснало]],
[[щели сме да сме фраснали]],
[[щял си да си фраснал]],
[[щяла си да си фраснала]],
[[щяло си да си фраснало]],
[[щели сте да сте фраснали]],
[[щял да е фраснал]],
[[щяла да е фраснала]],
[[щяло да е фраснало]],
[[щели да са фраснали]],
[[щял е да е фраснал]],
[[щяла е да е фраснала]],
[[щяло е да е фраснало]],
[[щели са да са фраснали]],
[[бих фраснал]],
[[бих фраснала]],
[[бих фраснало]],
[[бихме фраснали]],
[[би фраснал]],
[[би фраснала]],
[[би фраснало]],
[[бихте фраснали]],
[[биха фраснали]],
}}</text>
      <sha1>2i0ow5cbrbkw30j87djhgvmh4e29r5e</sha1>
    </revision>
  </page>
  <page>
    <title>Шаблон:Словоформи/фрезовам</title>
    <ns>10</ns>
    <id>567967</id>
    <revision>
      <id>599947</id>
      <timestamp>2005-05-12T11:16:14Z</timestamp>
      <contributor>
        <username>Bgbot</username>
        <id>83</id>
      </contributor>
      <comment>Борислав: Шаблон със словоформи</comment>
      <model>wikitext</model>
      <format>text/x-wiki</format>
      <text bytes="20590" xml:space="preserve">{{Шаблон:Словоформи/Глагол|
  ОСНОВНА ФОРМА = фрезовам
| СЕГ.ВР., 1Л., ЕД.Ч. = фре·зо·вам
| СЕГ.ВР., 1Л., МН.Ч. = фре·зо·ва·ме
| СЕГ.ВР., 2Л., ЕД.Ч. = фре·зо·ваш
| СЕГ.ВР., 2Л., МН.Ч. = фре·зо·ва·те
| СЕГ.ВР., 3Л., ЕД.Ч. = фре·зо·ва
| СЕГ.ВР., 3Л., МН.Ч. = фре·зо·ват
| МИН.СВ.ВР., 1Л., ЕД.Ч. = фре·зо·вах
| МИН.СВ.ВР., 1Л., МН.Ч. = фре·зо·вах·ме
| МИН.СВ.ВР., 2Л., ЕД.Ч. = фре·зо·ва
| МИН.СВ.ВР., 2Л., МН.Ч. = фре·зо·вах·те
| МИН.СВ.ВР., 3Л., ЕД.Ч. = фре·зо·ва
| МИН.СВ.ВР., 3Л., МН.Ч. = фре·зо·ва·ха
| МИН.НЕСВ.ВР., 1Л., ЕД.Ч. = фре·зо·вах
| МИН.НЕСВ.ВР., 1Л., МН.Ч. = фре·зо·вах·ме
| МИН.НЕСВ.ВР., 2Л., ЕД.Ч. = фре·зо·ва·ше
| МИН.НЕСВ.ВР., 2Л., МН.Ч. = фре·зо·вах·те
| МИН.НЕСВ.ВР., 3Л., ЕД.Ч. = фре·зо·ва·ше
| МИН.НЕСВ.ВР., 3Л., МН.Ч. = фре·зо·ва·ха
| МИН.НЕОПР.ВР., 1Л., ЕД.Ч., М.Р. = фрезовал съм
| МИН.НЕОПР.ВР., 1Л., ЕД.Ч., Ж.Р. = фрезовала съм
| МИН.НЕОПР.ВР., 1Л., ЕД.Ч., СР.Р. = фрезовало съм
| МИН.НЕОПР.ВР., 1Л., МН.Ч. = фрезовали сме
| МИН.НЕОПР.ВР., 2Л., ЕД.Ч., М.Р. = фрезовал си
| МИН.НЕОПР.ВР., 2Л., ЕД.Ч., Ж.Р. = фрезовала си
| МИН.НЕОПР.ВР., 2Л., ЕД.Ч., СР.Р. = фрезовало си
| МИН.НЕОПР.ВР., 2Л., МН.Ч. = фрезовали сте
| МИН.НЕОПР.ВР., 3Л., ЕД.Ч., М.Р. = фрезовал е
| МИН.НЕОПР.ВР., 3Л., ЕД.Ч., Ж.Р. = фрезовала е
| МИН.НЕОПР.ВР., 3Л., ЕД.Ч., СР.Р. = фрезовало е
| МИН.НЕОПР.ВР., 3Л., МН.Ч. = фрезовали са
| МИН.ПРЕД.ВР., 1Л., ЕД.Ч., М.Р. = бях фрезовал
| МИН.ПРЕД.ВР., 1Л., ЕД.Ч., Ж.Р. = бях фрезовала
| МИН.ПРЕД.ВР., 1Л., ЕД.Ч., СР.Р. = бях фрезовало
| МИН.ПРЕД.ВР., 1Л., МН.Ч. = бяхме фрезовали
| МИН.ПРЕД.ВР., 2Л., ЕД.Ч., М.Р. = беше фрезовал
| МИН.ПРЕД.ВР., 2Л., ЕД.Ч., Ж.Р. = беше фрезовала
| МИН.ПРЕД.ВР., 2Л., ЕД.Ч., СР.Р. = беше фрезовало
| МИН.ПРЕД.ВР., 2Л., МН.Ч. = бяхте фрезовали
| МИН.ПРЕД.ВР., 3Л., ЕД.Ч., М.Р. = беше фрезовал
| МИН.ПРЕД.ВР., 3Л., ЕД.Ч., Ж.Р. = беше фрезовала
| МИН.ПРЕД.ВР., 3Л., ЕД.Ч., СР.Р. = беше фрезовало
| МИН.ПРЕД.ВР., 3Л., МН.Ч. = бяха фрезовали
| БЪД.ВР., 1Л., ЕД.Ч. = ще фрезовам
| БЪД.ВР., 1Л., МН.Ч. = ще фрезоваме
| БЪД.ВР., 2Л., ЕД.Ч. = ще фрезоваш
| БЪД.ВР., 2Л., МН.Ч. = ще фрезовате
| БЪД.ВР., 3Л., ЕД.Ч. = ще фрезова
| БЪД.ВР., 3Л., МН.Ч. = ще фрезоват
| БЪД.ПРЕД.ВР., 1Л., ЕД.Ч., М.Р. = ще съм фрезовал
| БЪД.ПРЕД.ВР., 1Л., ЕД.Ч., Ж.Р. = ще съм фрезовала
| БЪД.ПРЕД.ВР., 1Л., ЕД.Ч., СР.Р. = ще съм фрезовало
| БЪД.ПРЕД.ВР., 1Л., МН.Ч. = ще сме фрезовали
| БЪД.ПРЕД.ВР., 2Л., ЕД.Ч., М.Р. = ще си фрезовал
| БЪД.ПРЕД.ВР., 2Л., ЕД.Ч., Ж.Р. = ще си фрезовала
| БЪД.ПРЕД.ВР., 2Л., ЕД.Ч., СР.Р. = ще си фрезовало
| БЪД.ПРЕД.ВР., 2Л., МН.Ч. = ще сте фрезовали
| БЪД.ПРЕД.ВР., 3Л., ЕД.Ч., М.Р. = ще е фрезовал
| БЪД.ПРЕД.ВР., 3Л., ЕД.Ч., Ж.Р. = ще е фрезовала
| БЪД.ПРЕД.ВР., 3Л., ЕД.Ч., СР.Р. = ще е фрезовало
| БЪД.ПРЕД.ВР., 3Л., МН.Ч. = ще са фрезовали
| БЪД.ВР. В МИН., 1Л., ЕД.Ч. = щях да фрезовам
| БЪД.ВР. В МИН., 1Л., МН.Ч. = щяхме да фрезоваме
| БЪД.ВР. В МИН., 2Л., ЕД.Ч. = щеше да фрезоваш
| БЪД.ВР. В МИН., 2Л., МН.Ч. = щяхте да фрезовате
| БЪД.ВР. В МИН., 3Л., ЕД.Ч. = щеше да фрезова
| БЪД.ВР. В МИН., 3Л., МН.Ч. = щяха да фрезоват
| БЪД.ПРЕД.ВР. В МИН., 1Л., ЕД.Ч., М.Р. = щях да съм фрезовал
| БЪД.ПРЕД.ВР. В МИН., 1Л., ЕД.Ч., Ж.Р. = щях да съм фрезовала
| БЪД.ПРЕД.ВР. В МИН., 1Л., ЕД.Ч., СР.Р. = щях да съм фрезовало
| БЪД.ПРЕД.ВР. В МИН., 1Л., МН.Ч. = щяхме да сме фрезовали
| БЪД.ПРЕД.ВР. В МИН., 2Л., ЕД.Ч., М.Р. = щеше да си фрезовал
| БЪД.ПРЕД.ВР. В МИН., 2Л., ЕД.Ч., Ж.Р. = щеше да си фрезовала
| БЪД.ПРЕД.ВР. В МИН., 2Л., ЕД.Ч., СР.Р. = щеше да си фрезовало
| БЪД.ПРЕД.ВР. В МИН., 2Л., МН.Ч. = щяхте да сте фрезовали
| БЪД.ПРЕД.ВР. В МИН., 3Л., ЕД.Ч., М.Р. = щеше да е фрезовал
| БЪД.ПРЕД.ВР. В МИН., 3Л., ЕД.Ч., Ж.Р. = щеше да е фрезовала
| БЪД.ПРЕД.ВР. В МИН., 3Л., ЕД.Ч., СР.Р. = щеше да е фрезовало
| БЪД.ПРЕД.ВР. В МИН., 3Л., МН.Ч. = щяха да са фрезовали
| ПР.НАКЛ., СЕГ.ВР., 1Л., ЕД.Ч., М.Р. = фрезовал съм
| ПР.НАКЛ., СЕГ.ВР., 1Л., ЕД.Ч., Ж.Р. = фрезовала съм
| ПР.НАКЛ., СЕГ.ВР., 1Л., ЕД.Ч., СР.Р. = фрезовало съм
| ПР.НАКЛ., СЕГ.ВР., 1Л., МН.Ч. = фрезовали сме
| ПР.НАКЛ., СЕГ.ВР., 2Л., ЕД.Ч., М.Р. = фрезовал си
| ПР.НАКЛ., СЕГ.ВР., 2Л., ЕД.Ч., Ж.Р. = фрезовала си
| ПР.НАКЛ., СЕГ.ВР., 2Л., ЕД.Ч., СР.Р. = фрезовало си
| ПР.НАКЛ., СЕГ.ВР., 2Л., МН.Ч. = фрезовали сте
| ПР.НАКЛ., СЕГ.ВР., 3Л., ЕД.Ч., М.Р. = фрезовал (е)
| ПР.НАКЛ., СЕГ.ВР., 3Л., ЕД.Ч., Ж.Р. = фрезовала (е)
| ПР.НАКЛ., СЕГ.ВР., 3Л., ЕД.Ч., СР.Р. = фрезовало (е)
| ПР.НАКЛ., СЕГ.ВР., 3Л., МН.Ч. = фрезовали (са)
| ПР.НАКЛ., МИН.СВ.ВР., 1Л., ЕД.Ч., М.Р. = фрезовал съм
| ПР.НАКЛ., МИН.СВ.ВР., 1Л., ЕД.Ч., Ж.Р. = фрезовала съм
| ПР.НАКЛ., МИН.СВ.ВР., 1Л., ЕД.Ч., СР.Р. = фрезовало съм
| ПР.НАКЛ., МИН.СВ.ВР., 1Л., МН.Ч. = фрезовали сме
| ПР.НАКЛ., МИН.СВ.ВР., 2Л., ЕД.Ч., М.Р. = фрезовал си
| ПР.НАКЛ., МИН.СВ.ВР., 2Л., ЕД.Ч., Ж.Р. = фрезовала си
| ПР.НАКЛ., МИН.СВ.ВР., 2Л., ЕД.Ч., СР.Р. = фрезовало си
| ПР.НАКЛ., МИН.СВ.ВР., 2Л., МН.Ч. = фрезовали сте
| ПР.НАКЛ., МИН.СВ.ВР., 3Л., ЕД.Ч., М.Р. = фрезовал (е)
| ПР.НАКЛ., МИН.СВ.ВР., 3Л., ЕД.Ч., Ж.Р. = фрезовала (е)
| ПР.НАКЛ., МИН.СВ.ВР., 3Л., ЕД.Ч., СР.Р. = фрезовало (е)
| ПР.НАКЛ., МИН.СВ.ВР., 3Л., МН.Ч. = фрезовали (са)
| ПР.НАКЛ., МИН.НЕОПР.ВР., 1Л., ЕД.Ч., М.Р. = бил съм фрезовал
| ПР.НАКЛ., МИН.НЕОПР.ВР., 1Л., ЕД.Ч., Ж.Р. = била съм фрезовала
| ПР.НАКЛ., МИН.НЕОПР.ВР., 1Л., ЕД.Ч., СР.Р. = било съм фрезовало
| ПР.НАКЛ., МИН.НЕОПР.ВР., 1Л., МН.Ч. = били сме фрезовали
| ПР.НАКЛ., МИН.НЕОПР.ВР., 2Л., ЕД.Ч., М.Р. = бил си фрезовал
| ПР.НАКЛ., МИН.НЕОПР.ВР., 2Л., ЕД.Ч., Ж.Р. = била си фрезовала
| ПР.НАКЛ., МИН.НЕОПР.ВР., 2Л., ЕД.Ч., СР.Р. = било си фрезовало
| ПР.НАКЛ., МИН.НЕОПР.ВР., 2Л., МН.Ч. = били сте фрезовали
| ПР.НАКЛ., МИН.НЕОПР.ВР., 3Л., ЕД.Ч., М.Р. = бил (е) фрезовал
| ПР.НАКЛ., МИН.НЕОПР.ВР., 3Л., ЕД.Ч., Ж.Р. = била (е) фрезовала
| ПР.НАКЛ., МИН.НЕОПР.ВР., 3Л., ЕД.Ч., СР.Р. = било (е) фрезовало
| ПР.НАКЛ., МИН.НЕОПР.ВР., 3Л., МН.Ч. = били (са) фрезовали
| ПР.НАКЛ., БЪД.ВР., 1Л., ЕД.Ч., М.Р. = щял съм да фрезовам
| ПР.НАКЛ., БЪД.ВР., 1Л., ЕД.Ч., Ж.Р. = щяла съм да фрезовам
| ПР.НАКЛ., БЪД.ВР., 1Л., ЕД.Ч., СР.Р. = щяло съм да фрезовам
| ПР.НАКЛ., БЪД.ВР., 1Л., МН.Ч. = щели сме да фрезоваме
| ПР.НАКЛ., БЪД.ВР., 2Л., ЕД.Ч., М.Р. = щял си да фрезоваш
| ПР.НАКЛ., БЪД.ВР., 2Л., ЕД.Ч., Ж.Р. = щяла си да фрезоваш
| ПР.НАКЛ., БЪД.ВР., 2Л., ЕД.Ч., СР.Р. = щяло си да фрезоваш
| ПР.НАКЛ., БЪД.ВР., 2Л., МН.Ч. = щели сте да фрезовате
| ПР.НАКЛ., БЪД.ВР., 3Л., ЕД.Ч., М.Р. = щял (е) да фрезова
| ПР.НАКЛ., БЪД.ВР., 3Л., ЕД.Ч., Ж.Р. = щяла (е) да фрезова
| ПР.НАКЛ., БЪД.ВР., 3Л., ЕД.Ч., СР.Р. = щяло (е) да фрезова
| ПР.НАКЛ., БЪД.ВР., 3Л., МН.Ч. = щели (са) да фрезоват
| ПР.НАКЛ., БЪД.ПРЕД.ВР., 1Л., ЕД.Ч., М.Р. = щял съм да съм фрезовал
| ПР.НАКЛ., БЪД.ПРЕД.ВР., 1Л., ЕД.Ч., Ж.Р. = щяла съм да съм фрезовала
| ПР.НАКЛ., БЪД.ПРЕД.ВР., 1Л., ЕД.Ч., СР.Р. = щяло съм да съм фрезовало
| ПР.НАКЛ., БЪД.ПРЕД.ВР., 1Л., МН.Ч. = щели сме да сме фрезовали
| ПР.НАКЛ., БЪД.ПРЕД.ВР., 2Л., ЕД.Ч., М.Р. = щял си да си фрезовал
| ПР.НАКЛ., БЪД.ПРЕД.ВР., 2Л., ЕД.Ч., Ж.Р. = щяла си да си фрезовала
| ПР.НАКЛ., БЪД.ПРЕД.ВР., 2Л., ЕД.Ч., СР.Р. = щяло си да си фрезовало
| ПР.НАКЛ., БЪД.ПРЕД.ВР., 2Л., МН.Ч. = щели сте да сте фрезовали
| ПР.НАКЛ., БЪД.ПРЕД.ВР., 3Л., ЕД.Ч., М.Р. = щял (е) да е фрезовал
| ПР.НАКЛ., БЪД.ПРЕД.ВР., 3Л., ЕД.Ч., Ж.Р. = щяла (е) да е фрезовала
| ПР.НАКЛ., БЪД.ПРЕД.ВР., 3Л., ЕД.Ч., СР.Р. = щяло (е) да е фрезовало
| ПР.НАКЛ., БЪД.ПРЕД.ВР., 3Л., МН.Ч. = щели (са) да са фрезовали
| УСЛОВНО НАКЛОНЕНИЕ, 1Л., ЕД.Ч., М.Р. = бих фрезовал
| УСЛОВНО НАКЛОНЕНИЕ, 1Л., ЕД.Ч., Ж.Р. = бих фрезовала
| УСЛОВНО НАКЛОНЕНИЕ, 1Л., ЕД.Ч., СР.Р. = бих фрезовало
| УСЛОВНО НАКЛОНЕНИЕ, 1Л., МН.Ч. = бихме фрезовали
| УСЛОВНО НАКЛОНЕНИЕ, 2Л., ЕД.Ч., М.Р. = би фрезовал
| УСЛОВНО НАКЛОНЕНИЕ, 2Л., ЕД.Ч., Ж.Р. = би фрезовала
| УСЛОВНО НАКЛОНЕНИЕ, 2Л., ЕД.Ч., СР.Р. = би фрезовало
| УСЛОВНО НАКЛОНЕНИЕ, 2Л., МН.Ч. = бихте фрезовали
| УСЛОВНО НАКЛОНЕНИЕ, 3Л., ЕД.Ч., М.Р. = би фрезовал
| УСЛОВНО НАКЛОНЕНИЕ, 3Л., ЕД.Ч., Ж.Р. = би фрезовала
| УСЛОВНО НАКЛОНЕНИЕ, 3Л., ЕД.Ч., СР.Р. = би фрезовало
| УСЛОВНО НАКЛОНЕНИЕ, 3Л., МН.Ч. = биха фрезовали
| ПОВЕЛИТЕЛНО НАКЛОНЕНИЕ, ЕД.Ч. = фре·зо·вай
| ПОВЕЛИТЕЛНО НАКЛОНЕНИЕ, МН.Ч. = фре·зо·вай·те
| МИН.СТРАД.ПРИЧ. М.Р. = фре·зо·ван
| МИН.СТРАД.ПРИЧ. М.Р. НЕПЪЛЕН ЧЛЕН = фре·зо·ва·ния
| МИН.СТРАД.ПРИЧ. М.Р. ПЪЛЕН ЧЛЕН = фре·зо·ва·ни·ят
| МИН.СТРАД.ПРИЧ. Ж.Р. = фре·зо·ва·на
| МИН.СТРАД.ПРИЧ. Ж.Р. ЧЛЕН = фре·зо·ва·на·та
| МИН.СТРАД.ПРИЧ. СР.Р. = фре·зо·ва·но
| МИН.СТРАД.ПРИЧ. СР.Р. ЧЛЕН = фре·зо·ва·но·то
| МИН.СТРАД.ПРИЧ. МН.Ч. = фре·зо·ва·ни
| МИН.СТРАД.ПРИЧ. МН.Ч. ЧЛЕН = фре·зо·ва·ни·те
| МИН.ДЕЯТ.СВ.ПРИЧ. М.Р. = фре·зо·вал
| МИН.ДЕЯТ.СВ.ПРИЧ. М.Р. НЕПЪЛЕН ЧЛЕН = фре·зо·ва·лия
| МИН.ДЕЯТ.СВ.ПРИЧ. М.Р. ПЪЛЕН ЧЛЕН = фре·зо·ва·ли·ят
| МИН.ДЕЯТ.СВ.ПРИЧ. Ж.Р. = фре·зо·ва·ла
| МИН.ДЕЯТ.СВ.ПРИЧ. Ж.Р. ЧЛЕН = фре·зо·ва·ла·та
| МИН.ДЕЯТ.СВ.ПРИЧ. СР.Р. = фре·зо·ва·ло
| МИН.ДЕЯТ.СВ.ПРИЧ. СР.Р. ЧЛЕН = фре·зо·ва·ло·то
| МИН.ДЕЯТ.СВ.ПРИЧ. МН.Ч. = фре·зо·ва·ли
| МИН.ДЕЯТ.СВ.ПРИЧ. МН.Ч. ЧЛЕН = фре·зо·ва·ли·те
| МИН.ДЕЯТ.НЕСВ.ПРИЧ. М.Р. = фре·зо·вал
| МИН.ДЕЯТ.НЕСВ.ПРИЧ. М.Р. НЕПЪЛЕН ЧЛЕН = фре·зо·ва·лия
| МИН.ДЕЯТ.НЕСВ.ПРИЧ. М.Р. ПЪЛЕН ЧЛЕН = фре·зо·ва·ли·ят
| МИН.ДЕЯТ.НЕСВ.ПРИЧ. Ж.Р. = фре·зо·ва·ла
| МИН.ДЕЯТ.НЕСВ.ПРИЧ. Ж.Р. ЧЛЕН = фре·зо·ва·ла·та
| МИН.ДЕЯТ.НЕСВ.ПРИЧ. СР.Р. = фре·зо·ва·ло
| МИН.ДЕЯТ.НЕСВ.ПРИЧ. СР.Р. ЧЛЕН = фре·зо·ва·ло·то
| МИН.ДЕЯТ.НЕСВ.ПРИЧ. МН.Ч. = фре·зо·ва·ли
| МИН.ДЕЯТ.НЕСВ.ПРИЧ. МН.Ч. ЧЛЕН = фре·зо·ва·ли·те
| СЕГ.ДЕЯТ.ПРИЧ. М.Р. = фре·зо·ващ
| СЕГ.ДЕЯТ.ПРИЧ. М.Р. НЕПЪЛЕН ЧЛЕН = фре·зо·ва·щия
| СЕГ.ДЕЯТ.ПРИЧ. М.Р. ПЪЛЕН ЧЛЕН = фре·зо·ва·щи·ят
| СЕГ.ДЕЯТ.ПРИЧ. Ж.Р. = фре·зо·ва·ща
| СЕГ.ДЕЯТ.ПРИЧ. Ж.Р. ЧЛЕН = фре·зо·ва·ща·та
| СЕГ.ДЕЯТ.ПРИЧ. СР.Р. = фре·зо·ва·що
| СЕГ.ДЕЯТ.ПРИЧ. СР.Р. ЧЛЕН = фре·зо·ва·що·то
| СЕГ.ДЕЯТ.ПРИЧ. МН.Ч. = фре·зо·ва·щи
| СЕГ.ДЕЯТ.ПРИЧ. МН.Ч. ЧЛЕН = фре·зо·ва·щи·те
| ДЕЕПРИЧАСТИЕ = фре·зо·вай·ки
| СКРИТИ ПРЕПРАТКИ = 
[[фрезовам]],
[[фрезоваш]],
[[фрезова]],
[[фрезоваме]],
[[фрезовате]],
[[фрезоват]],
[[фрезовах]],
[[фрезовахме]],
[[фрезовахте]],
[[фрезоваха]],
[[фрезоваше]],
[[фрезовай]],
[[фрезовайте]],
[[фрезовал]],
[[фрезовалия]],
[[фрезовалият]],
[[фрезовала]],
[[фрезовалата]],
[[фрезовало]],
[[фрезовалото]],
[[фрезовали]],
[[фрезовалите]],
[[фрезован]],
[[фрезования]],
[[фрезованият]],
[[фрезована]],
[[фрезованата]],
[[фрезовано]],
[[фрезованото]],
[[фрезовани]],
[[фрезованите]],
[[фрезоващ]],
[[фрезоващия]],
[[фрезоващият]],
[[фрезоваща]],
[[фрезоващата]],
[[фрезоващо]],
[[фрезоващото]],
[[фрезоващи]],
[[фрезоващите]],
[[фрезовайки]],
[[фрезовал съм]],
[[фрезовала съм]],
[[фрезовало съм]],
[[фрезовали сме]],
[[фрезовал си]],
[[фрезовала си]],
[[фрезовало си]],
[[фрезовали сте]],
[[фрезовал е]],
[[фрезовала е]],
[[фрезовало е]],
[[фрезовали са]],
[[бях фрезовал]],
[[бях фрезовала]],
[[бях фрезовало]],
[[бяхме фрезовали]],
[[беше фрезовал]],
[[беше фрезовала]],
[[беше фрезовало]],
[[бяхте фрезовали]],
[[бяха фрезовали]],
[[ще фрезовам]],
[[ще фрезоваме]],
[[ще фрезоваш]],
[[ще фрезовате]],
[[ще фрезова]],
[[ще фрезоват]],
[[ще съм фрезовал]],
[[ще съм фрезовала]],
[[ще съм фрезовало]],
[[ще сме фрезовали]],
[[ще си фрезовал]],
[[ще си фрезовала]],
[[ще си фрезовало]],
[[ще сте фрезовали]],
[[ще е фрезовал]],
[[ще е фрезовала]],
[[ще е фрезовало]],
[[ще са фрезовали]],
[[щях да фрезовам]],
[[щяхме да фрезоваме]],
[[щеше да фрезоваш]],
[[щяхте да фрезовате]],
[[щеше да фрезова]],
[[щяха да фрезоват]],
[[щях да съм фрезовал]],
[[щях да съм фрезовала]],
[[щях да съм фрезовало]],
[[щяхме да сме фрезовали]],
[[щеше да си фрезовал]],
[[щеше да си фрезовала]],
[[щеше да си фрезовало]],
[[щяхте да сте фрезовали]],
[[щеше да е фрезовал]],
[[щеше да е фрезовала]],
[[щеше да е фрезовало]],
[[щяха да са фрезовали]],
[[бил съм фрезовал]],
[[била съм фрезовала]],
[[било съм фрезовало]],
[[били сме фрезовали]],
[[бил си фрезовал]],
[[била си фрезовала]],
[[било си фрезовало]],
[[били сте фрезовали]],
[[бил е фрезовал]],
[[била е фрезовала]],
[[било е фрезовало]],
[[били са фрезовали]],
[[щял съм да фрезовам]],
[[щяла съм да фрезовам]],
[[щяло съм да фрезовам]],
[[щели сме да фрезоваме]],
[[щял си да фрезоваш]],
[[щяла си да фрезоваш]],
[[щяло си да фрезоваш]],
[[щели сте да фрезовате]],
[[щял да фрезова]],
[[щяла да фрезова]],
[[щяло да фрезова]],
[[щели да фрезоват]],
[[щял е да фрезова]],
[[щяла е да фрезова]],
[[щяло е да фрезова]],
[[щели са да фрезоват]],
[[щял съм да съм фрезовал]],
[[щяла съм да съм фрезовала]],
[[щяло съм да съм фрезовало]],
[[щели сме да сме фрезовали]],
[[щял си да си фрезовал]],
[[щяла си да си фрезовала]],
[[щяло си да си фрезовало]],
[[щели сте да сте фрезовали]],
[[щял да е фрезовал]],
[[щяла да е фрезовала]],
[[щяло да е фрезовало]],
[[щели да са фрезовали]],
[[щял е да е фрезовал]],
[[щяла е да е фрезовала]],
[[щяло е да е фрезовало]],
[[щели са да са фрезовали]],
[[бих фрезовал]],
[[бих фрезовала]],
[[бих фрезовало]],
[[бихме фрезовали]],
[[би фрезовал]],
[[би фрезовала]],
[[би фрезовало]],
[[бихте фрезовали]],
[[биха фрезовали]],
}}</text>
      <sha1>ti7sow48zuej1bejphz2gk5zfymzapf</sha1>
    </revision>
  </page>
  <page>
    <title>Шаблон:Словоформи/фризирам</title>
    <ns>10</ns>
    <id>567979</id>
    <revision>
      <id>599959</id>
      <timestamp>2005-05-12T11:16:41Z</timestamp>
      <contributor>
        <username>Bgbot</username>
        <id>83</id>
      </contributor>
      <comment>Борислав: Шаблон със словоформи</comment>
      <model>wikitext</model>
      <format>text/x-wiki</format>
      <text bytes="20590" xml:space="preserve">{{Шаблон:Словоформи/Глагол|
  ОСНОВНА ФОРМА = фризирам
| СЕГ.ВР., 1Л., ЕД.Ч. = фри·зи·рам
| СЕГ.ВР., 1Л., МН.Ч. = фри·зи·ра·ме
| СЕГ.ВР., 2Л., ЕД.Ч. = фри·зи·раш
| СЕГ.ВР., 2Л., МН.Ч. = фри·зи·ра·те
| СЕГ.ВР., 3Л., ЕД.Ч. = фри·зи·ра
| СЕГ.ВР., 3Л., МН.Ч. = фри·зи·рат
| МИН.СВ.ВР., 1Л., ЕД.Ч. = фри·зи·рах
| МИН.СВ.ВР., 1Л., МН.Ч. = фри·зи·рах·ме
| МИН.СВ.ВР., 2Л., ЕД.Ч. = фри·зи·ра
| МИН.СВ.ВР., 2Л., МН.Ч. = фри·зи·рах·те
| МИН.СВ.ВР., 3Л., ЕД.Ч. = фри·зи·ра
| МИН.СВ.ВР., 3Л., МН.Ч. = фри·зи·ра·ха
| МИН.НЕСВ.ВР., 1Л., ЕД.Ч. = фри·зи·рах
| МИН.НЕСВ.ВР., 1Л., МН.Ч. = фри·зи·рах·ме
| МИН.НЕСВ.ВР., 2Л., ЕД.Ч. = фри·зи·ра·ше
| МИН.НЕСВ.ВР., 2Л., МН.Ч. = фри·зи·рах·те
| МИН.НЕСВ.ВР., 3Л., ЕД.Ч. = фри·зи·ра·ше
| МИН.НЕСВ.ВР., 3Л., МН.Ч. = фри·зи·ра·ха
| МИН.НЕОПР.ВР., 1Л., ЕД.Ч., М.Р. = фризирал съм
| МИН.НЕОПР.ВР., 1Л., ЕД.Ч., Ж.Р. = фризирала съм
| МИН.НЕОПР.ВР., 1Л., ЕД.Ч., СР.Р. = фризирало съм
| МИН.НЕОПР.ВР., 1Л., МН.Ч. = фризирали сме
| МИН.НЕОПР.ВР., 2Л., ЕД.Ч., М.Р. = фризирал си
| МИН.НЕОПР.ВР., 2Л., ЕД.Ч., Ж.Р. = фризирала си
| МИН.НЕОПР.ВР., 2Л., ЕД.Ч., СР.Р. = фризирало си
| МИН.НЕОПР.ВР., 2Л., МН.Ч. = фризирали сте
| МИН.НЕОПР.ВР., 3Л., ЕД.Ч., М.Р. = фризирал е
| МИН.НЕОПР.ВР., 3Л., ЕД.Ч., Ж.Р. = фризирала е
| МИН.НЕОПР.ВР., 3Л., ЕД.Ч., СР.Р. = фризирало е
| МИН.НЕОПР.ВР., 3Л., МН.Ч. = фризирали са
| МИН.ПРЕД.ВР., 1Л., ЕД.Ч., М.Р. = бях фризирал
| МИН.ПРЕД.ВР., 1Л., ЕД.Ч., Ж.Р. = бях фризирала
| МИН.ПРЕД.ВР., 1Л., ЕД.Ч., СР.Р. = бях фризирало
| МИН.ПРЕД.ВР., 1Л., МН.Ч. = бяхме фризирали
| МИН.ПРЕД.ВР., 2Л., ЕД.Ч., М.Р. = беше фризирал
| МИН.ПРЕД.ВР., 2Л., ЕД.Ч., Ж.Р. = беше фризирала
| МИН.ПРЕД.ВР., 2Л., ЕД.Ч., СР.Р. = беше фризирало
| МИН.ПРЕД.ВР., 2Л., МН.Ч. = бяхте фризирали
| МИН.ПРЕД.ВР., 3Л., ЕД.Ч., М.Р. = беше фризирал
| МИН.ПРЕД.ВР., 3Л., ЕД.Ч., Ж.Р. = беше фризирала
| МИН.ПРЕД.ВР., 3Л., ЕД.Ч., СР.Р. = беше фризирало
| МИН.ПРЕД.ВР., 3Л., МН.Ч. = бяха фризирали
| БЪД.ВР., 1Л., ЕД.Ч. = ще фризирам
| БЪД.ВР., 1Л., МН.Ч. = ще фризираме
| БЪД.ВР., 2Л., ЕД.Ч. = ще фризираш
| БЪД.ВР., 2Л., МН.Ч. = ще фризирате
| БЪД.ВР., 3Л., ЕД.Ч. = ще фризира
| БЪД.ВР., 3Л., МН.Ч. = ще фризират
| БЪД.ПРЕД.ВР., 1Л., ЕД.Ч., М.Р. = ще съм фризирал
| БЪД.ПРЕД.ВР., 1Л., ЕД.Ч., Ж.Р. = ще съм фризирала
| БЪД.ПРЕД.ВР., 1Л., ЕД.Ч., СР.Р. = ще съм фризирало
| БЪД.ПРЕД.ВР., 1Л., МН.Ч. = ще сме фризирали
| БЪД.ПРЕД.ВР., 2Л., ЕД.Ч., М.Р. = ще си фризирал
| БЪД.ПРЕД.ВР., 2Л., ЕД.Ч., Ж.Р. = ще си фризирала
| БЪД.ПРЕД.ВР., 2Л., ЕД.Ч., СР.Р. = ще си фризирало
| БЪД.ПРЕД.ВР., 2Л., МН.Ч. = ще сте фризирали
| БЪД.ПРЕД.ВР., 3Л., ЕД.Ч., М.Р. = ще е фризирал
| БЪД.ПРЕД.ВР., 3Л., ЕД.Ч., Ж.Р. = ще е фризирала
| БЪД.ПРЕД.ВР., 3Л., ЕД.Ч., СР.Р. = ще е фризирало
| БЪД.ПРЕД.ВР., 3Л., МН.Ч. = ще са фризирали
| БЪД.ВР. В МИН., 1Л., ЕД.Ч. = щях да фризирам
| БЪД.ВР. В МИН., 1Л., МН.Ч. = щяхме да фризираме
| БЪД.ВР. В МИН., 2Л., ЕД.Ч. = щеше да фризираш
| БЪД.ВР. В МИН., 2Л., МН.Ч. = щяхте да фризирате
| БЪД.ВР. В МИН., 3Л., ЕД.Ч. = щеше да фризира
| БЪД.ВР. В МИН., 3Л., МН.Ч. = щяха да фризират
| БЪД.ПРЕД.ВР. В МИН., 1Л., ЕД.Ч., М.Р. = щях да съм фризирал
| БЪД.ПРЕД.ВР. В МИН., 1Л., ЕД.Ч., Ж.Р. = щях да съм фризирала
| БЪД.ПРЕД.ВР. В МИН., 1Л., ЕД.Ч., СР.Р. = щях да съм фризирало
| БЪД.ПРЕД.ВР. В МИН., 1Л., МН.Ч. = щяхме да сме фризирали
| БЪД.ПРЕД.ВР. В МИН., 2Л., ЕД.Ч., М.Р. = щеше да си фризирал
| БЪД.ПРЕД.ВР. В МИН., 2Л., ЕД.Ч., Ж.Р. = щеше да си фризирала
| БЪД.ПРЕД.ВР. В МИН., 2Л., ЕД.Ч., СР.Р. = щеше да си фризирало
| БЪД.ПРЕД.ВР. В МИН., 2Л., МН.Ч. = щяхте да сте фризирали
| БЪД.ПРЕД.ВР. В МИН., 3Л., ЕД.Ч., М.Р. = щеше да е фризирал
| БЪД.ПРЕД.ВР. В МИН., 3Л., ЕД.Ч., Ж.Р. = щеше да е фризирала
| БЪД.ПРЕД.ВР. В МИН., 3Л., ЕД.Ч., СР.Р. = щеше да е фризирало
| БЪД.ПРЕД.ВР. В МИН., 3Л., МН.Ч. = щяха да са фризирали
| ПР.НАКЛ., СЕГ.ВР., 1Л., ЕД.Ч., М.Р. = фризирал съм
| ПР.НАКЛ., СЕГ.ВР., 1Л., ЕД.Ч., Ж.Р. = фризирала съм
| ПР.НАКЛ., СЕГ.ВР., 1Л., ЕД.Ч., СР.Р. = фризирало съм
| ПР.НАКЛ., СЕГ.ВР., 1Л., МН.Ч. = фризирали сме
| ПР.НАКЛ., СЕГ.ВР., 2Л., ЕД.Ч., М.Р. = фризирал си
| ПР.НАКЛ., СЕГ.ВР., 2Л., ЕД.Ч., Ж.Р. = фризирала си
| ПР.НАКЛ., СЕГ.ВР., 2Л., ЕД.Ч., СР.Р. = фризирало си
| ПР.НАКЛ., СЕГ.ВР., 2Л., МН.Ч. = фризирали сте
| ПР.НАКЛ., СЕГ.ВР., 3Л., ЕД.Ч., М.Р. = фризирал (е)
| ПР.НАКЛ., СЕГ.ВР., 3Л., ЕД.Ч., Ж.Р. = фризирала (е)
| ПР.НАКЛ., СЕГ.ВР., 3Л., ЕД.Ч., СР.Р. = фризирало (е)
| ПР.НАКЛ., СЕГ.ВР., 3Л., МН.Ч. = фризирали (са)
| ПР.НАКЛ., МИН.СВ.ВР., 1Л., ЕД.Ч., М.Р. = фризирал съм
| ПР.НАКЛ., МИН.СВ.ВР., 1Л., ЕД.Ч., Ж.Р. = фризирала съм
| ПР.НАКЛ., МИН.СВ.ВР., 1Л., ЕД.Ч., СР.Р. = фризирало съм
| ПР.НАКЛ., МИН.СВ.ВР., 1Л., МН.Ч. = фризирали сме
| ПР.НАКЛ., МИН.СВ.ВР., 2Л., ЕД.Ч., М.Р. = фризирал си
| ПР.НАКЛ., МИН.СВ.ВР., 2Л., ЕД.Ч., Ж.Р. = фризирала си
| ПР.НАКЛ., МИН.СВ.ВР., 2Л., ЕД.Ч., СР.Р. = фризирало си
| ПР.НАКЛ., МИН.СВ.ВР., 2Л., МН.Ч. = фризирали сте
| ПР.НАКЛ., МИН.СВ.ВР., 3Л., ЕД.Ч., М.Р. = фризирал (е)
| ПР.НАКЛ., МИН.СВ.ВР., 3Л., ЕД.Ч., Ж.Р. = фризирала (е)
| ПР.НАКЛ., МИН.СВ.ВР., 3Л., ЕД.Ч., СР.Р. = фризирало (е)
| ПР.НАКЛ., МИН.СВ.ВР., 3Л., МН.Ч. = фризирали (са)
| ПР.НАКЛ., МИН.НЕОПР.ВР., 1Л., ЕД.Ч., М.Р. = бил съм фризирал
| ПР.НАКЛ., МИН.НЕОПР.ВР., 1Л., ЕД.Ч., Ж.Р. = била съм фризирала
| ПР.НАКЛ., МИН.НЕОПР.ВР., 1Л., ЕД.Ч., СР.Р. = било съм фризирало
| ПР.НАКЛ., МИН.НЕОПР.ВР., 1Л., МН.Ч. = били сме фризирали
| ПР.НАКЛ., МИН.НЕОПР.ВР., 2Л., ЕД.Ч., М.Р. = бил си фризирал
| ПР.НАКЛ., МИН.НЕОПР.ВР., 2Л., ЕД.Ч., Ж.Р. = била си фризирала
| ПР.НАКЛ., МИН.НЕОПР.ВР., 2Л., ЕД.Ч., СР.Р. = било си фризирало
| ПР.НАКЛ., МИН.НЕОПР.ВР., 2Л., МН.Ч. = били сте фризирали
| ПР.НАКЛ., МИН.НЕОПР.ВР., 3Л., ЕД.Ч., М.Р. = бил (е) фризирал
| ПР.НАКЛ., МИН.НЕОПР.ВР., 3Л., ЕД.Ч., Ж.Р. = била (е) фризирала
| ПР.НАКЛ., МИН.НЕОПР.ВР., 3Л., ЕД.Ч., СР.Р. = било (е) фризирало
| ПР.НАКЛ., МИН.НЕОПР.ВР., 3Л., МН.Ч. = били (са) фризирали
| ПР.НАКЛ., БЪД.ВР., 1Л., ЕД.Ч., М.Р. = щял съм да фризирам
| ПР.НАКЛ., БЪД.ВР., 1Л., ЕД.Ч., Ж.Р. = щяла съм да фризирам
| ПР.НАКЛ., БЪД.ВР., 1Л., ЕД.Ч., СР.Р. = щяло съм да фризирам
| ПР.НАКЛ., БЪД.ВР., 1Л., МН.Ч. = щели сме да фризираме
| ПР.НАКЛ., БЪД.ВР., 2Л., ЕД.Ч., М.Р. = щял си да фризираш
| ПР.НАКЛ., БЪД.ВР., 2Л., ЕД.Ч., Ж.Р. = щяла си да фризираш
| ПР.НАКЛ., БЪД.ВР., 2Л., ЕД.Ч., СР.Р. = щяло си да фризираш
| ПР.НАКЛ., БЪД.ВР., 2Л., МН.Ч. = щели сте да фризирате
| ПР.НАКЛ., БЪД.ВР., 3Л., ЕД.Ч., М.Р. = щял (е) да фризира
| ПР.НАКЛ., БЪД.ВР., 3Л., ЕД.Ч., Ж.Р. = щяла (е) да фризира
| ПР.НАКЛ., БЪД.ВР., 3Л., ЕД.Ч., СР.Р. = щяло (е) да фризира
| ПР.НАКЛ., БЪД.ВР., 3Л., МН.Ч. = щели (са) да фризират
| ПР.НАКЛ., БЪД.ПРЕД.ВР., 1Л., ЕД.Ч., М.Р. = щял съм да съм фризирал
| ПР.НАКЛ., БЪД.ПРЕД.ВР., 1Л., ЕД.Ч., Ж.Р. = щяла съм да съм фризирала
| ПР.НАКЛ., БЪД.ПРЕД.ВР., 1Л., ЕД.Ч., СР.Р. = щяло съм да съм фризирало
| ПР.НАКЛ., БЪД.ПРЕД.ВР., 1Л., МН.Ч. = щели сме да сме фризирали
| ПР.НАКЛ., БЪД.ПРЕД.ВР., 2Л., ЕД.Ч., М.Р. = щял си да си фризирал
| ПР.НАКЛ., БЪД.ПРЕД.ВР., 2Л., ЕД.Ч., Ж.Р. = щяла си да си фризирала
| ПР.НАКЛ., БЪД.ПРЕД.ВР., 2Л., ЕД.Ч., СР.Р. = щяло си да си фризирало
| ПР.НАКЛ., БЪД.ПРЕД.ВР., 2Л., МН.Ч. = щели сте да сте фризирали
| ПР.НАКЛ., БЪД.ПРЕД.ВР., 3Л., ЕД.Ч., М.Р. = щял (е) да е фризирал
| ПР.НАКЛ., БЪД.ПРЕД.ВР., 3Л., ЕД.Ч., Ж.Р. = щяла (е) да е фризирала
| ПР.НАКЛ., БЪД.ПРЕД.ВР., 3Л., ЕД.Ч., СР.Р. = щяло (е) да е фризирало
| ПР.НАКЛ., БЪД.ПРЕД.ВР., 3Л., МН.Ч. = щели (са) да са фризирали
| УСЛОВНО НАКЛОНЕНИЕ, 1Л., ЕД.Ч., М.Р. = бих фризирал
| УСЛОВНО НАКЛОНЕНИЕ, 1Л., ЕД.Ч., Ж.Р. = бих фризирала
| УСЛОВНО НАКЛОНЕНИЕ, 1Л., ЕД.Ч., СР.Р. = бих фризирало
| УСЛОВНО НАКЛОНЕНИЕ, 1Л., МН.Ч. = бихме фризирали
| УСЛОВНО НАКЛОНЕНИЕ, 2Л., ЕД.Ч., М.Р. = би фризирал
| УСЛОВНО НАКЛОНЕНИЕ, 2Л., ЕД.Ч., Ж.Р. = би фризирала
| УСЛОВНО НАКЛОНЕНИЕ, 2Л., ЕД.Ч., СР.Р. = би фризирало
| УСЛОВНО НАКЛОНЕНИЕ, 2Л., МН.Ч. = бихте фризирали
| УСЛОВНО НАКЛОНЕНИЕ, 3Л., ЕД.Ч., М.Р. = би фризирал
| УСЛОВНО НАКЛОНЕНИЕ, 3Л., ЕД.Ч., Ж.Р. = би фризирала
| УСЛОВНО НАКЛОНЕНИЕ, 3Л., ЕД.Ч., СР.Р. = би фризирало
| УСЛОВНО НАКЛОНЕНИЕ, 3Л., МН.Ч. = биха фризирали
| ПОВЕЛИТЕЛНО НАКЛОНЕНИЕ, ЕД.Ч. = фри·зи·рай
| ПОВЕЛИТЕЛНО НАКЛОНЕНИЕ, МН.Ч. = фри·зи·рай·те
| МИН.СТРАД.ПРИЧ. М.Р. = фри·зи·ран
| МИН.СТРАД.ПРИЧ. М.Р. НЕПЪЛЕН ЧЛЕН = фри·зи·ра·ния
| МИН.СТРАД.ПРИЧ. М.Р. ПЪЛЕН ЧЛЕН = фри·зи·ра·ни·ят
| МИН.СТРАД.ПРИЧ. Ж.Р. = фри·зи·ра·на
| МИН.СТРАД.ПРИЧ. Ж.Р. ЧЛЕН = фри·зи·ра·на·та
| МИН.СТРАД.ПРИЧ. СР.Р. = фри·зи·ра·но
| МИН.СТРАД.ПРИЧ. СР.Р. ЧЛЕН = фри·зи·ра·но·то
| МИН.СТРАД.ПРИЧ. МН.Ч. = фри·зи·ра·ни
| МИН.СТРАД.ПРИЧ. МН.Ч. ЧЛЕН = фри·зи·ра·ни·те
| МИН.ДЕЯТ.СВ.ПРИЧ. М.Р. = фри·зи·рал
| МИН.ДЕЯТ.СВ.ПРИЧ. М.Р. НЕПЪЛЕН ЧЛЕН = фри·зи·ра·лия
| МИН.ДЕЯТ.СВ.ПРИЧ. М.Р. ПЪЛЕН ЧЛЕН = фри·зи·ра·ли·ят
| МИН.ДЕЯТ.СВ.ПРИЧ. Ж.Р. = фри·зи·ра·ла
| МИН.ДЕЯТ.СВ.ПРИЧ. Ж.Р. ЧЛЕН = фри·зи·ра·ла·та
| МИН.ДЕЯТ.СВ.ПРИЧ. СР.Р. = фри·зи·ра·ло
| МИН.ДЕЯТ.СВ.ПРИЧ. СР.Р. ЧЛЕН = фри·зи·ра·ло·то
| МИН.ДЕЯТ.СВ.ПРИЧ. МН.Ч. = фри·зи·ра·ли
| МИН.ДЕЯТ.СВ.ПРИЧ. МН.Ч. ЧЛЕН = фри·зи·ра·ли·те
| МИН.ДЕЯТ.НЕСВ.ПРИЧ. М.Р. = фри·зи·рал
| МИН.ДЕЯТ.НЕСВ.ПРИЧ. М.Р. НЕПЪЛЕН ЧЛЕН = фри·зи·ра·лия
| МИН.ДЕЯТ.НЕСВ.ПРИЧ. М.Р. ПЪЛЕН ЧЛЕН = фри·зи·ра·ли·ят
| МИН.ДЕЯТ.НЕСВ.ПРИЧ. Ж.Р. = фри·зи·ра·ла
| МИН.ДЕЯТ.НЕСВ.ПРИЧ. Ж.Р. ЧЛЕН = фри·зи·ра·ла·та
| МИН.ДЕЯТ.НЕСВ.ПРИЧ. СР.Р. = фри·зи·ра·ло
| МИН.ДЕЯТ.НЕСВ.ПРИЧ. СР.Р. ЧЛЕН = фри·зи·ра·ло·то
| МИН.ДЕЯТ.НЕСВ.ПРИЧ. МН.Ч. = фри·зи·ра·ли
| МИН.ДЕЯТ.НЕСВ.ПРИЧ. МН.Ч. ЧЛЕН = фри·зи·ра·ли·те
| СЕГ.ДЕЯТ.ПРИЧ. М.Р. = фри·зи·ращ
| СЕГ.ДЕЯТ.ПРИЧ. М.Р. НЕПЪЛЕН ЧЛЕН = фри·зи·ра·щия
| СЕГ.ДЕЯТ.ПРИЧ. М.Р. ПЪЛЕН ЧЛЕН = фри·зи·ра·щи·ят
| СЕГ.ДЕЯТ.ПРИЧ. Ж.Р. = фри·зи·ра·ща
| СЕГ.ДЕЯТ.ПРИЧ. Ж.Р. ЧЛЕН = фри·зи·ра·ща·та
| СЕГ.ДЕЯТ.ПРИЧ. СР.Р. = фри·зи·ра·що
| СЕГ.ДЕЯТ.ПРИЧ. СР.Р. ЧЛЕН = фри·зи·ра·що·то
| СЕГ.ДЕЯТ.ПРИЧ. МН.Ч. = фри·зи·ра·щи
| СЕГ.ДЕЯТ.ПРИЧ. МН.Ч. ЧЛЕН = фри·зи·ра·щи·те
| ДЕЕПРИЧАСТИЕ = фри·зи·рай·ки
| СКРИТИ ПРЕПРАТКИ = 
[[фризирам]],
[[фризираш]],
[[фризира]],
[[фризираме]],
[[фризирате]],
[[фризират]],
[[фризирах]],
[[фризирахме]],
[[фризирахте]],
[[фризираха]],
[[фризираше]],
[[фризирай]],
[[фризирайте]],
[[фризирал]],
[[фризиралия]],
[[фризиралият]],
[[фризирала]],
[[фризиралата]],
[[фризирало]],
[[фризиралото]],
[[фризирали]],
[[фризиралите]],
[[фризиран]],
[[фризирания]],
[[фризираният]],
[[фризирана]],
[[фризираната]],
[[фризирано]],
[[фризираното]],
[[фризирани]],
[[фризираните]],
[[фризиращ]],
[[фризиращия]],
[[фризиращият]],
[[фризираща]],
[[фризиращата]],
[[фризиращо]],
[[фризиращото]],
[[фризиращи]],
[[фризиращите]],
[[фризирайки]],
[[фризирал съм]],
[[фризирала съм]],
[[фризирало съм]],
[[фризирали сме]],
[[фризирал си]],
[[фризирала си]],
[[фризирало си]],
[[фризирали сте]],
[[фризирал е]],
[[фризирала е]],
[[фризирало е]],
[[фризирали са]],
[[бях фризирал]],
[[бях фризирала]],
[[бях фризирало]],
[[бяхме фризирали]],
[[беше фризирал]],
[[беше фризирала]],
[[беше фризирало]],
[[бяхте фризирали]],
[[бяха фризирали]],
[[ще фризирам]],
[[ще фризираме]],
[[ще фризираш]],
[[ще фризирате]],
[[ще фризира]],
[[ще фризират]],
[[ще съм фризирал]],
[[ще съм фризирала]],
[[ще съм фризирало]],
[[ще сме фризирали]],
[[ще си фризирал]],
[[ще си фризирала]],
[[ще си фризирало]],
[[ще сте фризирали]],
[[ще е фризирал]],
[[ще е фризирала]],
[[ще е фризирало]],
[[ще са фризирали]],
[[щях да фризирам]],
[[щяхме да фризираме]],
[[щеше да фризираш]],
[[щяхте да фризирате]],
[[щеше да фризира]],
[[щяха да фризират]],
[[щях да съм фризирал]],
[[щях да съм фризирала]],
[[щях да съм фризирало]],
[[щяхме да сме фризирали]],
[[щеше да си фризирал]],
[[щеше да си фризирала]],
[[щеше да си фризирало]],
[[щяхте да сте фризирали]],
[[щеше да е фризирал]],
[[щеше да е фризирала]],
[[щеше да е фризирало]],
[[щяха да са фризирали]],
[[бил съм фризирал]],
[[била съм фризирала]],
[[било съм фризирало]],
[[били сме фризирали]],
[[бил си фризирал]],
[[била си фризирала]],
[[било си фризирало]],
[[били сте фризирали]],
[[бил е фризирал]],
[[била е фризирала]],
[[било е фризирало]],
[[били са фризирали]],
[[щял съм да фризирам]],
[[щяла съм да фризирам]],
[[щяло съм да фризирам]],
[[щели сме да фризираме]],
[[щял си да фризираш]],
[[щяла си да фризираш]],
[[щяло си да фризираш]],
[[щели сте да фризирате]],
[[щял да фризира]],
[[щяла да фризира]],
[[щяло да фризира]],
[[щели да фризират]],
[[щял е да фризира]],
[[щяла е да фризира]],
[[щяло е да фризира]],
[[щели са да фризират]],
[[щял съм да съм фризирал]],
[[щяла съм да съм фризирала]],
[[щяло съм да съм фризирало]],
[[щели сме да сме фризирали]],
[[щял си да си фризирал]],
[[щяла си да си фризирала]],
[[щяло си да си фризирало]],
[[щели сте да сте фризирали]],
[[щял да е фризирал]],
[[щяла да е фризирала]],
[[щяло да е фризирало]],
[[щели да са фризирали]],
[[щял е да е фризирал]],
[[щяла е да е фризирала]],
[[щяло е да е фризирало]],
[[щели са да са фризирали]],
[[бих фризирал]],
[[бих фризирала]],
[[бих фризирало]],
[[бихме фризирали]],
[[би фризирал]],
[[би фризирала]],
[[би фризирало]],
[[бихте фризирали]],
[[биха фризирали]],
}}</text>
      <sha1>ky893hokczk0i5rr04hbkv2mdjcer5b</sha1>
    </revision>
  </page>
  <page>
    <title>Шаблон:Словоформи/фризьорствам</title>
    <ns>10</ns>
    <id>567991</id>
    <revision>
      <id>599971</id>
      <timestamp>2005-05-12T11:17:07Z</timestamp>
      <contributor>
        <username>Bgbot</username>
        <id>83</id>
      </contributor>
      <comment>Борислав: Шаблон със словоформи</comment>
      <model>wikitext</model>
      <format>text/x-wiki</format>
      <text bytes="23546" xml:space="preserve">{{Шаблон:Словоформи/Глагол|
  ОСНОВНА ФОРМА = фризьорствам
| СЕГ.ВР., 1Л., ЕД.Ч. = фри·зьор·с·т·вам
| СЕГ.ВР., 1Л., МН.Ч. = фри·зьор·с·т·ва·ме
| СЕГ.ВР., 2Л., ЕД.Ч. = фри·зьор·с·т·ваш
| СЕГ.ВР., 2Л., МН.Ч. = фри·зьор·с·т·ва·те
| СЕГ.ВР., 3Л., ЕД.Ч. = фри·зьор·с·т·ва
| СЕГ.ВР., 3Л., МН.Ч. = фри·зьор·с·т·ват
| МИН.СВ.ВР., 1Л., ЕД.Ч. = фри·зьор·с·т·вах
| МИН.СВ.ВР., 1Л., МН.Ч. = фри·зьор·с·т·вах·ме
| МИН.СВ.ВР., 2Л., ЕД.Ч. = фри·зьор·с·т·ва
| МИН.СВ.ВР., 2Л., МН.Ч. = фри·зьор·с·т·вах·те
| МИН.СВ.ВР., 3Л., ЕД.Ч. = фри·зьор·с·т·ва
| МИН.СВ.ВР., 3Л., МН.Ч. = фри·зьор·с·т·ва·ха
| МИН.НЕСВ.ВР., 1Л., ЕД.Ч. = фри·зьор·с·т·вах
| МИН.НЕСВ.ВР., 1Л., МН.Ч. = фри·зьор·с·т·вах·ме
| МИН.НЕСВ.ВР., 2Л., ЕД.Ч. = фри·зьор·с·т·ва·ше
| МИН.НЕСВ.ВР., 2Л., МН.Ч. = фри·зьор·с·т·вах·те
| МИН.НЕСВ.ВР., 3Л., ЕД.Ч. = фри·зьор·с·т·ва·ше
| МИН.НЕСВ.ВР., 3Л., МН.Ч. = фри·зьор·с·т·ва·ха
| МИН.НЕОПР.ВР., 1Л., ЕД.Ч., М.Р. = фризьорствал съм
| МИН.НЕОПР.ВР., 1Л., ЕД.Ч., Ж.Р. = фризьорствала съм
| МИН.НЕОПР.ВР., 1Л., ЕД.Ч., СР.Р. = фризьорствало съм
| МИН.НЕОПР.ВР., 1Л., МН.Ч. = фризьорствали сме
| МИН.НЕОПР.ВР., 2Л., ЕД.Ч., М.Р. = фризьорствал си
| МИН.НЕОПР.ВР., 2Л., ЕД.Ч., Ж.Р. = фризьорствала си
| МИН.НЕОПР.ВР., 2Л., ЕД.Ч., СР.Р. = фризьорствало си
| МИН.НЕОПР.ВР., 2Л., МН.Ч. = фризьорствали сте
| МИН.НЕОПР.ВР., 3Л., ЕД.Ч., М.Р. = фризьорствал е
| МИН.НЕОПР.ВР., 3Л., ЕД.Ч., Ж.Р. = фризьорствала е
| МИН.НЕОПР.ВР., 3Л., ЕД.Ч., СР.Р. = фризьорствало е
| МИН.НЕОПР.ВР., 3Л., МН.Ч. = фризьорствали са
| МИН.ПРЕД.ВР., 1Л., ЕД.Ч., М.Р. = бях фризьорствал
| МИН.ПРЕД.ВР., 1Л., ЕД.Ч., Ж.Р. = бях фризьорствала
| МИН.ПРЕД.ВР., 1Л., ЕД.Ч., СР.Р. = бях фризьорствало
| МИН.ПРЕД.ВР., 1Л., МН.Ч. = бяхме фризьорствали
| МИН.ПРЕД.ВР., 2Л., ЕД.Ч., М.Р. = беше фризьорствал
| МИН.ПРЕД.ВР., 2Л., ЕД.Ч., Ж.Р. = беше фризьорствала
| МИН.ПРЕД.ВР., 2Л., ЕД.Ч., СР.Р. = беше фризьорствало
| МИН.ПРЕД.ВР., 2Л., МН.Ч. = бяхте фризьорствали
| МИН.ПРЕД.ВР., 3Л., ЕД.Ч., М.Р. = беше фризьорствал
| МИН.ПРЕД.ВР., 3Л., ЕД.Ч., Ж.Р. = беше фризьорствала
| МИН.ПРЕД.ВР., 3Л., ЕД.Ч., СР.Р. = беше фризьорствало
| МИН.ПРЕД.ВР., 3Л., МН.Ч. = бяха фризьорствали
| БЪД.ВР., 1Л., ЕД.Ч. = ще фризьорствам
| БЪД.ВР., 1Л., МН.Ч. = ще фризьорстваме
| БЪД.ВР., 2Л., ЕД.Ч. = ще фризьорстваш
| БЪД.ВР., 2Л., МН.Ч. = ще фризьорствате
| БЪД.ВР., 3Л., ЕД.Ч. = ще фризьорства
| БЪД.ВР., 3Л., МН.Ч. = ще фризьорстват
| БЪД.ПРЕД.ВР., 1Л., ЕД.Ч., М.Р. = ще съм фризьорствал
| БЪД.ПРЕД.ВР., 1Л., ЕД.Ч., Ж.Р. = ще съм фризьорствала
| БЪД.ПРЕД.ВР., 1Л., ЕД.Ч., СР.Р. = ще съм фризьорствало
| БЪД.ПРЕД.ВР., 1Л., МН.Ч. = ще сме фризьорствали
| БЪД.ПРЕД.ВР., 2Л., ЕД.Ч., М.Р. = ще си фризьорствал
| БЪД.ПРЕД.ВР., 2Л., ЕД.Ч., Ж.Р. = ще си фризьорствала
| БЪД.ПРЕД.ВР., 2Л., ЕД.Ч., СР.Р. = ще си фризьорствало
| БЪД.ПРЕД.ВР., 2Л., МН.Ч. = ще сте фризьорствали
| БЪД.ПРЕД.ВР., 3Л., ЕД.Ч., М.Р. = ще е фризьорствал
| БЪД.ПРЕД.ВР., 3Л., ЕД.Ч., Ж.Р. = ще е фризьорствала
| БЪД.ПРЕД.ВР., 3Л., ЕД.Ч., СР.Р. = ще е фризьорствало
| БЪД.ПРЕД.ВР., 3Л., МН.Ч. = ще са фризьорствали
| БЪД.ВР. В МИН., 1Л., ЕД.Ч. = щях да фризьорствам
| БЪД.ВР. В МИН., 1Л., МН.Ч. = щяхме да фризьорстваме
| БЪД.ВР. В МИН., 2Л., ЕД.Ч. = щеше да фризьорстваш
| БЪД.ВР. В МИН., 2Л., МН.Ч. = щяхте да фризьорствате
| БЪД.ВР. В МИН., 3Л., ЕД.Ч. = щеше да фризьорства
| БЪД.ВР. В МИН., 3Л., МН.Ч. = щяха да фризьорстват
| БЪД.ПРЕД.ВР. В МИН., 1Л., ЕД.Ч., М.Р. = щях да съм фризьорствал
| БЪД.ПРЕД.ВР. В МИН., 1Л., ЕД.Ч., Ж.Р. = щях да съм фризьорствала
| БЪД.ПРЕД.ВР. В МИН., 1Л., ЕД.Ч., СР.Р. = щях да съм фризьорствало
| БЪД.ПРЕД.ВР. В МИН., 1Л., МН.Ч. = щяхме да сме фризьорствали
| БЪД.ПРЕД.ВР. В МИН., 2Л., ЕД.Ч., М.Р. = щеше да си фризьорствал
| БЪД.ПРЕД.ВР. В МИН., 2Л., ЕД.Ч., Ж.Р. = щеше да си фризьорствала
| БЪД.ПРЕД.ВР. В МИН., 2Л., ЕД.Ч., СР.Р. = щеше да си фризьорствало
| БЪД.ПРЕД.ВР. В МИН., 2Л., МН.Ч. = щяхте да сте фризьорствали
| БЪД.ПРЕД.ВР. В МИН., 3Л., ЕД.Ч., М.Р. = щеше да е фризьорствал
| БЪД.ПРЕД.ВР. В МИН., 3Л., ЕД.Ч., Ж.Р. = щеше да е фризьорствала
| БЪД.ПРЕД.ВР. В МИН., 3Л., ЕД.Ч., СР.Р. = щеше да е фризьорствало
| БЪД.ПРЕД.ВР. В МИН., 3Л., МН.Ч. = щяха да са фризьорствали
| ПР.НАКЛ., СЕГ.ВР., 1Л., ЕД.Ч., М.Р. = фризьорствал съм
| ПР.НАКЛ., СЕГ.ВР., 1Л., ЕД.Ч., Ж.Р. = фризьорствала съм
| ПР.НАКЛ., СЕГ.ВР., 1Л., ЕД.Ч., СР.Р. = фризьорствало съм
| ПР.НАКЛ., СЕГ.ВР., 1Л., МН.Ч. = фризьорствали сме
| ПР.НАКЛ., СЕГ.ВР., 2Л., ЕД.Ч., М.Р. = фризьорствал си
| ПР.НАКЛ., СЕГ.ВР., 2Л., ЕД.Ч., Ж.Р. = фризьорствала си
| ПР.НАКЛ., СЕГ.ВР., 2Л., ЕД.Ч., СР.Р. = фризьорствало си
| ПР.НАКЛ., СЕГ.ВР., 2Л., МН.Ч. = фризьорствали сте
| ПР.НАКЛ., СЕГ.ВР., 3Л., ЕД.Ч., М.Р. = фризьорствал (е)
| ПР.НАКЛ., СЕГ.ВР., 3Л., ЕД.Ч., Ж.Р. = фризьорствала (е)
| ПР.НАКЛ., СЕГ.ВР., 3Л., ЕД.Ч., СР.Р. = фризьорствало (е)
| ПР.НАКЛ., СЕГ.ВР., 3Л., МН.Ч. = фризьорствали (са)
| ПР.НАКЛ., МИН.СВ.ВР., 1Л., ЕД.Ч., М.Р. = фризьорствал съм
| ПР.НАКЛ., МИН.СВ.ВР., 1Л., ЕД.Ч., Ж.Р. = фризьорствала съм
| ПР.НАКЛ., МИН.СВ.ВР., 1Л., ЕД.Ч., СР.Р. = фризьорствало съм
| ПР.НАКЛ., МИН.СВ.ВР., 1Л., МН.Ч. = фризьорствали сме
| ПР.НАКЛ., МИН.СВ.ВР., 2Л., ЕД.Ч., М.Р. = фризьорствал си
| ПР.НАКЛ., МИН.СВ.ВР., 2Л., ЕД.Ч., Ж.Р. = фризьорствала си
| ПР.НАКЛ., МИН.СВ.ВР., 2Л., ЕД.Ч., СР.Р. = фризьорствало си
| ПР.НАКЛ., МИН.СВ.ВР., 2Л., МН.Ч. = фризьорствали сте
| ПР.НАКЛ., МИН.СВ.ВР., 3Л., ЕД.Ч., М.Р. = фризьорствал (е)
| ПР.НАКЛ., МИН.СВ.ВР., 3Л., ЕД.Ч., Ж.Р. = фризьорствала (е)
| ПР.НАКЛ., МИН.СВ.ВР., 3Л., ЕД.Ч., СР.Р. = фризьорствало (е)
| ПР.НАКЛ., МИН.СВ.ВР., 3Л., МН.Ч. = фризьорствали (са)
| ПР.НАКЛ., МИН.НЕОПР.ВР., 1Л., ЕД.Ч., М.Р. = бил съм фризьорствал
| ПР.НАКЛ., МИН.НЕОПР.ВР., 1Л., ЕД.Ч., Ж.Р. = била съм фризьорствала
| ПР.НАКЛ., МИН.НЕОПР.ВР., 1Л., ЕД.Ч., СР.Р. = било съм фризьорствало
| ПР.НАКЛ., МИН.НЕОПР.ВР., 1Л., МН.Ч. = били сме фризьорствали
| ПР.НАКЛ., МИН.НЕОПР.ВР., 2Л., ЕД.Ч., М.Р. = бил си фризьорствал
| ПР.НАКЛ., МИН.НЕОПР.ВР., 2Л., ЕД.Ч., Ж.Р. = била си фризьорствала
| ПР.НАКЛ., МИН.НЕОПР.ВР., 2Л., ЕД.Ч., СР.Р. = било си фризьорствало
| ПР.НАКЛ., МИН.НЕОПР.ВР., 2Л., МН.Ч. = били сте фризьорствали
| ПР.НАКЛ., МИН.НЕОПР.ВР., 3Л., ЕД.Ч., М.Р. = бил (е) фризьорствал
| ПР.НАКЛ., МИН.НЕОПР.ВР., 3Л., ЕД.Ч., Ж.Р. = била (е) фризьорствала
| ПР.НАКЛ., МИН.НЕОПР.ВР., 3Л., ЕД.Ч., СР.Р. = било (е) фризьорствало
| ПР.НАКЛ., МИН.НЕОПР.ВР., 3Л., МН.Ч. = били (са) фризьорствали
| ПР.НАКЛ., БЪД.ВР., 1Л., ЕД.Ч., М.Р. = щял съм да фризьорствам
| ПР.НАКЛ., БЪД.ВР., 1Л., ЕД.Ч., Ж.Р. = щяла съм да фризьорствам
| ПР.НАКЛ., БЪД.ВР., 1Л., ЕД.Ч., СР.Р. = щяло съм да фризьорствам
| ПР.НАКЛ., БЪД.ВР., 1Л., МН.Ч. = щели сме да фризьорстваме
| ПР.НАКЛ., БЪД.ВР., 2Л., ЕД.Ч., М.Р. = щял си да фризьорстваш
| ПР.НАКЛ., БЪД.ВР., 2Л., ЕД.Ч., Ж.Р. = щяла си да фризьорстваш
| ПР.НАКЛ., БЪД.ВР., 2Л., ЕД.Ч., СР.Р. = щяло си да фризьорстваш
| ПР.НАКЛ., БЪД.ВР., 2Л., МН.Ч. = щели сте да фризьорствате
| ПР.НАКЛ., БЪД.ВР., 3Л., ЕД.Ч., М.Р. = щял (е) да фризьорства
| ПР.НАКЛ., БЪД.ВР., 3Л., ЕД.Ч., Ж.Р. = щяла (е) да фризьорства
| ПР.НАКЛ., БЪД.ВР., 3Л., ЕД.Ч., СР.Р. = щяло (е) да фризьорства
| ПР.НАКЛ., БЪД.ВР., 3Л., МН.Ч. = щели (са) да фризьорстват
| ПР.НАКЛ., БЪД.ПРЕД.ВР., 1Л., ЕД.Ч., М.Р. = щял съм да съм фризьорствал
| ПР.НАКЛ., БЪД.ПРЕД.ВР., 1Л., ЕД.Ч., Ж.Р. = щяла съм да съм фризьорствала
| ПР.НАКЛ., БЪД.ПРЕД.ВР., 1Л., ЕД.Ч., СР.Р. = щяло съм да съм фризьорствало
| ПР.НАКЛ., БЪД.ПРЕД.ВР., 1Л., МН.Ч. = щели сме да сме фризьорствали
| ПР.НАКЛ., БЪД.ПРЕД.ВР., 2Л., ЕД.Ч., М.Р. = щял си да си фризьорствал
| ПР.НАКЛ., БЪД.ПРЕД.ВР., 2Л., ЕД.Ч., Ж.Р. = щяла си да си фризьорствала
| ПР.НАКЛ., БЪД.ПРЕД.ВР., 2Л., ЕД.Ч., СР.Р. = щяло си да си фризьорствало
| ПР.НАКЛ., БЪД.ПРЕД.ВР., 2Л., МН.Ч. = щели сте да сте фризьорствали
| ПР.НАКЛ., БЪД.ПРЕД.ВР., 3Л., ЕД.Ч., М.Р. = щял (е) да е фризьорствал
| ПР.НАКЛ., БЪД.ПРЕД.ВР., 3Л., ЕД.Ч., Ж.Р. = щяла (е) да е фризьорствала
| ПР.НАКЛ., БЪД.ПРЕД.ВР., 3Л., ЕД.Ч., СР.Р. = щяло (е) да е фризьорствало
| ПР.НАКЛ., БЪД.ПРЕД.ВР., 3Л., МН.Ч. = щели (са) да са фризьорствали
| УСЛОВНО НАКЛОНЕНИЕ, 1Л., ЕД.Ч., М.Р. = бих фризьорствал
| УСЛОВНО НАКЛОНЕНИЕ, 1Л., ЕД.Ч., Ж.Р. = бих фризьорствала
| УСЛОВНО НАКЛОНЕНИЕ, 1Л., ЕД.Ч., СР.Р. = бих фризьорствало
| УСЛОВНО НАКЛОНЕНИЕ, 1Л., МН.Ч. = бихме фризьорствали
| УСЛОВНО НАКЛОНЕНИЕ, 2Л., ЕД.Ч., М.Р. = би фризьорствал
| УСЛОВНО НАКЛОНЕНИЕ, 2Л., ЕД.Ч., Ж.Р. = би фризьорствала
| УСЛОВНО НАКЛОНЕНИЕ, 2Л., ЕД.Ч., СР.Р. = би фризьорствало
| УСЛОВНО НАКЛОНЕНИЕ, 2Л., МН.Ч. = бихте фризьорствали
| УСЛОВНО НАКЛОНЕНИЕ, 3Л., ЕД.Ч., М.Р. = би фризьорствал
| УСЛОВНО НАКЛОНЕНИЕ, 3Л., ЕД.Ч., Ж.Р. = би фризьорствала
| УСЛОВНО НАКЛОНЕНИЕ, 3Л., ЕД.Ч., СР.Р. = би фризьорствало
| УСЛОВНО НАКЛОНЕНИЕ, 3Л., МН.Ч. = биха фризьорствали
| ПОВЕЛИТЕЛНО НАКЛОНЕНИЕ, ЕД.Ч. = фри·зьор·с·т·вай
| ПОВЕЛИТЕЛНО НАКЛОНЕНИЕ, МН.Ч. = фри·зьор·с·т·вай·те
| МИН.СТРАД.ПРИЧ. М.Р. = фри·зьор·с·т·ван
| МИН.СТРАД.ПРИЧ. М.Р. НЕПЪЛЕН ЧЛЕН = фри·зьор·с·т·ва·ния
| МИН.СТРАД.ПРИЧ. М.Р. ПЪЛЕН ЧЛЕН = фри·зьор·с·т·ва·ни·ят
| МИН.СТРАД.ПРИЧ. Ж.Р. = фри·зьор·с·т·ва·на
| МИН.СТРАД.ПРИЧ. Ж.Р. ЧЛЕН = фри·зьор·с·т·ва·на·та
| МИН.СТРАД.ПРИЧ. СР.Р. = фри·зьор·с·т·ва·но
| МИН.СТРАД.ПРИЧ. СР.Р. ЧЛЕН = фри·зьор·с·т·ва·но·то
| МИН.СТРАД.ПРИЧ. МН.Ч. = фри·зьор·с·т·ва·ни
| МИН.СТРАД.ПРИЧ. МН.Ч. ЧЛЕН = фри·зьор·с·т·ва·ни·те
| МИН.ДЕЯТ.СВ.ПРИЧ. М.Р. = фри·зьор·с·т·вал
| МИН.ДЕЯТ.СВ.ПРИЧ. М.Р. НЕПЪЛЕН ЧЛЕН = фри·зьор·с·т·ва·лия
| МИН.ДЕЯТ.СВ.ПРИЧ. М.Р. ПЪЛЕН ЧЛЕН = фри·зьор·с·т·ва·ли·ят
| МИН.ДЕЯТ.СВ.ПРИЧ. Ж.Р. = фри·зьор·с·т·ва·ла
| МИН.ДЕЯТ.СВ.ПРИЧ. Ж.Р. ЧЛЕН = фри·зьор·с·т·ва·ла·та
| МИН.ДЕЯТ.СВ.ПРИЧ. СР.Р. = фри·зьор·с·т·ва·ло
| МИН.ДЕЯТ.СВ.ПРИЧ. СР.Р. ЧЛЕН = фри·зьор·с·т·ва·ло·то
| МИН.ДЕЯТ.СВ.ПРИЧ. МН.Ч. = фри·зьор·с·т·ва·ли
| МИН.ДЕЯТ.СВ.ПРИЧ. МН.Ч. ЧЛЕН = фри·зьор·с·т·ва·ли·те
| МИН.ДЕЯТ.НЕСВ.ПРИЧ. М.Р. = фри·зьор·с·т·вал
| МИН.ДЕЯТ.НЕСВ.ПРИЧ. М.Р. НЕПЪЛЕН ЧЛЕН = фри·зьор·с·т·ва·лия
| МИН.ДЕЯТ.НЕСВ.ПРИЧ. М.Р. ПЪЛЕН ЧЛЕН = фри·зьор·с·т·ва·ли·ят
| МИН.ДЕЯТ.НЕСВ.ПРИЧ. Ж.Р. = фри·зьор·с·т·ва·ла
| МИН.ДЕЯТ.НЕСВ.ПРИЧ. Ж.Р. ЧЛЕН = фри·зьор·с·т·ва·ла·та
| МИН.ДЕЯТ.НЕСВ.ПРИЧ. СР.Р. = фри·зьор·с·т·ва·ло
| МИН.ДЕЯТ.НЕСВ.ПРИЧ. СР.Р. ЧЛЕН = фри·зьор·с·т·ва·ло·то
| МИН.ДЕЯТ.НЕСВ.ПРИЧ. МН.Ч. = фри·зьор·с·т·ва·ли
| МИН.ДЕЯТ.НЕСВ.ПРИЧ. МН.Ч. ЧЛЕН = фри·зьор·с·т·ва·ли·те
| СЕГ.ДЕЯТ.ПРИЧ. М.Р. = фри·зьор·с·т·ващ
| СЕГ.ДЕЯТ.ПРИЧ. М.Р. НЕПЪЛЕН ЧЛЕН = фри·зьор·с·т·ва·щия
| СЕГ.ДЕЯТ.ПРИЧ. М.Р. ПЪЛЕН ЧЛЕН = фри·зьор·с·т·ва·щи·ят
| СЕГ.ДЕЯТ.ПРИЧ. Ж.Р. = фри·зьор·с·т·ва·ща
| СЕГ.ДЕЯТ.ПРИЧ. Ж.Р. ЧЛЕН = фри·зьор·с·т·ва·ща·та
| СЕГ.ДЕЯТ.ПРИЧ. СР.Р. = фри·зьор·с·т·ва·що
| СЕГ.ДЕЯТ.ПРИЧ. СР.Р. ЧЛЕН = фри·зьор·с·т·ва·що·то
| СЕГ.ДЕЯТ.ПРИЧ. МН.Ч. = фри·зьор·с·т·ва·щи
| СЕГ.ДЕЯТ.ПРИЧ. МН.Ч. ЧЛЕН = фри·зьор·с·т·ва·щи·те
| ДЕЕПРИЧАСТИЕ = фри·зьор·с·т·вай·ки
| СКРИТИ ПРЕПРАТКИ = 
[[фризьорствам]],
[[фризьорстваш]],
[[фризьорства]],
[[фризьорстваме]],
[[фризьорствате]],
[[фризьорстват]],
[[фризьорствах]],
[[фризьорствахме]],
[[фризьорствахте]],
[[фризьорстваха]],
[[фризьорстваше]],
[[фризьорствай]],
[[фризьорствайте]],
[[фризьорствал]],
[[фризьорствалия]],
[[фризьорствалият]],
[[фризьорствала]],
[[фризьорствалата]],
[[фризьорствало]],
[[фризьорствалото]],
[[фризьорствали]],
[[фризьорствалите]],
[[фризьорстван]],
[[фризьорствания]],
[[фризьорстваният]],
[[фризьорствана]],
[[фризьорстваната]],
[[фризьорствано]],
[[фризьорстваното]],
[[фризьорствани]],
[[фризьорстваните]],
[[фризьорстващ]],
[[фризьорстващия]],
[[фризьорстващият]],
[[фризьорстваща]],
[[фризьорстващата]],
[[фризьорстващо]],
[[фризьорстващото]],
[[фризьорстващи]],
[[фризьорстващите]],
[[фризьорствайки]],
[[фризьорствал съм]],
[[фризьорствала съм]],
[[фризьорствало съм]],
[[фризьорствали сме]],
[[фризьорствал си]],
[[фризьорствала си]],
[[фризьорствало си]],
[[фризьорствали сте]],
[[фризьорствал е]],
[[фризьорствала е]],
[[фризьорствало е]],
[[фризьорствали са]],
[[бях фризьорствал]],
[[бях фризьорствала]],
[[бях фризьорствало]],
[[бяхме фризьорствали]],
[[беше фризьорствал]],
[[беше фризьорствала]],
[[беше фризьорствало]],
[[бяхте фризьорствали]],
[[бяха фризьорствали]],
[[ще фризьорствам]],
[[ще фризьорстваме]],
[[ще фризьорстваш]],
[[ще фризьорствате]],
[[ще фризьорства]],
[[ще фризьорстват]],
[[ще съм фризьорствал]],
[[ще съм фризьорствала]],
[[ще съм фризьорствало]],
[[ще сме фризьорствали]],
[[ще си фризьорствал]],
[[ще си фризьорствала]],
[[ще си фризьорствало]],
[[ще сте фризьорствали]],
[[ще е фризьорствал]],
[[ще е фризьорствала]],
[[ще е фризьорствало]],
[[ще са фризьорствали]],
[[щях да фризьорствам]],
[[щяхме да фризьорстваме]],
[[щеше да фризьорстваш]],
[[щяхте да фризьорствате]],
[[щеше да фризьорства]],
[[щяха да фризьорстват]],
[[щях да съм фризьорствал]],
[[щях да съм фризьорствала]],
[[щях да съм фризьорствало]],
[[щяхме да сме фризьорствали]],
[[щеше да си фризьорствал]],
[[щеше да си фризьорствала]],
[[щеше да си фризьорствало]],
[[щяхте да сте фризьорствали]],
[[щеше да е фризьорствал]],
[[щеше да е фризьорствала]],
[[щеше да е фризьорствало]],
[[щяха да са фризьорствали]],
[[бил съм фризьорствал]],
[[била съм фризьорствала]],
[[било съм фризьорствало]],
[[били сме фризьорствали]],
[[бил си фризьорствал]],
[[била си фризьорствала]],
[[било си фризьорствало]],
[[били сте фризьорствали]],
[[бил е фризьорствал]],
[[била е фризьорствала]],
[[било е фризьорствало]],
[[били са фризьорствали]],
[[щял съм да фризьорствам]],
[[щяла съм да фризьорствам]],
[[щяло съм да фризьорствам]],
[[щели сме да фризьорстваме]],
[[щял си да фризьорстваш]],
[[щяла си да фризьорстваш]],
[[щяло си да фризьорстваш]],
[[щели сте да фризьорствате]],
[[щял да фризьорства]],
[[щяла да фризьорства]],
[[щяло да фризьорства]],
[[щели да фризьорстват]],
[[щял е да фризьорства]],
[[щяла е да фризьорства]],
[[щяло е да фризьорства]],
[[щели са да фризьорстват]],
[[щял съм да съм фризьорствал]],
[[щяла съм да съм фризьорствала]],
[[щяло съм да съм фризьорствало]],
[[щели сме да сме фризьорствали]],
[[щял си да си фризьорствал]],
[[щяла си да си фризьорствала]],
[[щяло си да си фризьорствало]],
[[щели сте да сте фризьорствали]],
[[щял да е фризьорствал]],
[[щяла да е фризьорствала]],
[[щяло да е фризьорствало]],
[[щели да са фризьорствали]],
[[щял е да е фризьорствал]],
[[щяла е да е фризьорствала]],
[[щяло е да е фризьорствало]],
[[щели са да са фризьорствали]],
[[бих фризьорствал]],
[[бих фризьорствала]],
[[бих фризьорствало]],
[[бихме фризьорствали]],
[[би фризьорствал]],
[[би фризьорствала]],
[[би фризьорствало]],
[[бихте фризьорствали]],
[[биха фризьорствали]],
}}</text>
      <sha1>8i0rrqnocdkyfoc2voiv1n7a2jiiwut</sha1>
    </revision>
  </page>
  <page>
    <title>Шаблон:Словоформи/фръцкам</title>
    <ns>10</ns>
    <id>568004</id>
    <revision>
      <id>599984</id>
      <timestamp>2005-05-12T11:17:28Z</timestamp>
      <contributor>
        <username>Bgbot</username>
        <id>83</id>
      </contributor>
      <comment>Борислав: Шаблон със словоформи</comment>
      <model>wikitext</model>
      <format>text/x-wiki</format>
      <text bytes="19794" xml:space="preserve">{{Шаблон:Словоформи/Глагол|
  ОСНОВНА ФОРМА = фръцкам
| СЕГ.ВР., 1Л., ЕД.Ч. = фръц·кам
| СЕГ.ВР., 1Л., МН.Ч. = фръц·ка·ме
| СЕГ.ВР., 2Л., ЕД.Ч. = фръц·каш
| СЕГ.ВР., 2Л., МН.Ч. = фръц·ка·те
| СЕГ.ВР., 3Л., ЕД.Ч. = фръц·ка
| СЕГ.ВР., 3Л., МН.Ч. = фръц·кат
| МИН.СВ.ВР., 1Л., ЕД.Ч. = фръц·ках
| МИН.СВ.ВР., 1Л., МН.Ч. = фръц·ках·ме
| МИН.СВ.ВР., 2Л., ЕД.Ч. = фръц·ка
| МИН.СВ.ВР., 2Л., МН.Ч. = фръц·ках·те
| МИН.СВ.ВР., 3Л., ЕД.Ч. = фръц·ка
| МИН.СВ.ВР., 3Л., МН.Ч. = фръц·ка·ха
| МИН.НЕСВ.ВР., 1Л., ЕД.Ч. = фръц·ках
| МИН.НЕСВ.ВР., 1Л., МН.Ч. = фръц·ках·ме
| МИН.НЕСВ.ВР., 2Л., ЕД.Ч. = фръц·ка·ше
| МИН.НЕСВ.ВР., 2Л., МН.Ч. = фръц·ках·те
| МИН.НЕСВ.ВР., 3Л., ЕД.Ч. = фръц·ка·ше
| МИН.НЕСВ.ВР., 3Л., МН.Ч. = фръц·ка·ха
| МИН.НЕОПР.ВР., 1Л., ЕД.Ч., М.Р. = фръцкал съм
| МИН.НЕОПР.ВР., 1Л., ЕД.Ч., Ж.Р. = фръцкала съм
| МИН.НЕОПР.ВР., 1Л., ЕД.Ч., СР.Р. = фръцкало съм
| МИН.НЕОПР.ВР., 1Л., МН.Ч. = фръцкали сме
| МИН.НЕОПР.ВР., 2Л., ЕД.Ч., М.Р. = фръцкал си
| МИН.НЕОПР.ВР., 2Л., ЕД.Ч., Ж.Р. = фръцкала си
| МИН.НЕОПР.ВР., 2Л., ЕД.Ч., СР.Р. = фръцкало си
| МИН.НЕОПР.ВР., 2Л., МН.Ч. = фръцкали сте
| МИН.НЕОПР.ВР., 3Л., ЕД.Ч., М.Р. = фръцкал е
| МИН.НЕОПР.ВР., 3Л., ЕД.Ч., Ж.Р. = фръцкала е
| МИН.НЕОПР.ВР., 3Л., ЕД.Ч., СР.Р. = фръцкало е
| МИН.НЕОПР.ВР., 3Л., МН.Ч. = фръцкали са
| МИН.ПРЕД.ВР., 1Л., ЕД.Ч., М.Р. = бях фръцкал
| МИН.ПРЕД.ВР., 1Л., ЕД.Ч., Ж.Р. = бях фръцкала
| МИН.ПРЕД.ВР., 1Л., ЕД.Ч., СР.Р. = бях фръцкало
| МИН.ПРЕД.ВР., 1Л., МН.Ч. = бяхме фръцкали
| МИН.ПРЕД.ВР., 2Л., ЕД.Ч., М.Р. = беше фръцкал
| МИН.ПРЕД.ВР., 2Л., ЕД.Ч., Ж.Р. = беше фръцкала
| МИН.ПРЕД.ВР., 2Л., ЕД.Ч., СР.Р. = беше фръцкало
| МИН.ПРЕД.ВР., 2Л., МН.Ч. = бяхте фръцкали
| МИН.ПРЕД.ВР., 3Л., ЕД.Ч., М.Р. = беше фръцкал
| МИН.ПРЕД.ВР., 3Л., ЕД.Ч., Ж.Р. = беше фръцкала
| МИН.ПРЕД.ВР., 3Л., ЕД.Ч., СР.Р. = беше фръцкало
| МИН.ПРЕД.ВР., 3Л., МН.Ч. = бяха фръцкали
| БЪД.ВР., 1Л., ЕД.Ч. = ще фръцкам
| БЪД.ВР., 1Л., МН.Ч. = ще фръцкаме
| БЪД.ВР., 2Л., ЕД.Ч. = ще фръцкаш
| БЪД.ВР., 2Л., МН.Ч. = ще фръцкате
| БЪД.ВР., 3Л., ЕД.Ч. = ще фръцка
| БЪД.ВР., 3Л., МН.Ч. = ще фръцкат
| БЪД.ПРЕД.ВР., 1Л., ЕД.Ч., М.Р. = ще съм фръцкал
| БЪД.ПРЕД.ВР., 1Л., ЕД.Ч., Ж.Р. = ще съм фръцкала
| БЪД.ПРЕД.ВР., 1Л., ЕД.Ч., СР.Р. = ще съм фръцкало
| БЪД.ПРЕД.ВР., 1Л., МН.Ч. = ще сме фръцкали
| БЪД.ПРЕД.ВР., 2Л., ЕД.Ч., М.Р. = ще си фръцкал
| БЪД.ПРЕД.ВР., 2Л., ЕД.Ч., Ж.Р. = ще си фръцкала
| БЪД.ПРЕД.ВР., 2Л., ЕД.Ч., СР.Р. = ще си фръцкало
| БЪД.ПРЕД.ВР., 2Л., МН.Ч. = ще сте фръцкали
| БЪД.ПРЕД.ВР., 3Л., ЕД.Ч., М.Р. = ще е фръцкал
| БЪД.ПРЕД.ВР., 3Л., ЕД.Ч., Ж.Р. = ще е фръцкала
| БЪД.ПРЕД.ВР., 3Л., ЕД.Ч., СР.Р. = ще е фръцкало
| БЪД.ПРЕД.ВР., 3Л., МН.Ч. = ще са фръцкали
| БЪД.ВР. В МИН., 1Л., ЕД.Ч. = щях да фръцкам
| БЪД.ВР. В МИН., 1Л., МН.Ч. = щяхме да фръцкаме
| БЪД.ВР. В МИН., 2Л., ЕД.Ч. = щеше да фръцкаш
| БЪД.ВР. В МИН., 2Л., МН.Ч. = щяхте да фръцкате
| БЪД.ВР. В МИН., 3Л., ЕД.Ч. = щеше да фръцка
| БЪД.ВР. В МИН., 3Л., МН.Ч. = щяха да фръцкат
| БЪД.ПРЕД.ВР. В МИН., 1Л., ЕД.Ч., М.Р. = щях да съм фръцкал
| БЪД.ПРЕД.ВР. В МИН., 1Л., ЕД.Ч., Ж.Р. = щях да съм фръцкала
| БЪД.ПРЕД.ВР. В МИН., 1Л., ЕД.Ч., СР.Р. = щях да съм фръцкало
| БЪД.ПРЕД.ВР. В МИН., 1Л., МН.Ч. = щяхме да сме фръцкали
| БЪД.ПРЕД.ВР. В МИН., 2Л., ЕД.Ч., М.Р. = щеше да си фръцкал
| БЪД.ПРЕД.ВР. В МИН., 2Л., ЕД.Ч., Ж.Р. = щеше да си фръцкала
| БЪД.ПРЕД.ВР. В МИН., 2Л., ЕД.Ч., СР.Р. = щеше да си фръцкало
| БЪД.ПРЕД.ВР. В МИН., 2Л., МН.Ч. = щяхте да сте фръцкали
| БЪД.ПРЕД.ВР. В МИН., 3Л., ЕД.Ч., М.Р. = щеше да е фръцкал
| БЪД.ПРЕД.ВР. В МИН., 3Л., ЕД.Ч., Ж.Р. = щеше да е фръцкала
| БЪД.ПРЕД.ВР. В МИН., 3Л., ЕД.Ч., СР.Р. = щеше да е фръцкало
| БЪД.ПРЕД.ВР. В МИН., 3Л., МН.Ч. = щяха да са фръцкали
| ПР.НАКЛ., СЕГ.ВР., 1Л., ЕД.Ч., М.Р. = фръцкал съм
| ПР.НАКЛ., СЕГ.ВР., 1Л., ЕД.Ч., Ж.Р. = фръцкала съм
| ПР.НАКЛ., СЕГ.ВР., 1Л., ЕД.Ч., СР.Р. = фръцкало съм
| ПР.НАКЛ., СЕГ.ВР., 1Л., МН.Ч. = фръцкали сме
| ПР.НАКЛ., СЕГ.ВР., 2Л., ЕД.Ч., М.Р. = фръцкал си
| ПР.НАКЛ., СЕГ.ВР., 2Л., ЕД.Ч., Ж.Р. = фръцкала си
| ПР.НАКЛ., СЕГ.ВР., 2Л., ЕД.Ч., СР.Р. = фръцкало си
| ПР.НАКЛ., СЕГ.ВР., 2Л., МН.Ч. = фръцкали сте
| ПР.НАКЛ., СЕГ.ВР., 3Л., ЕД.Ч., М.Р. = фръцкал (е)
| ПР.НАКЛ., СЕГ.ВР., 3Л., ЕД.Ч., Ж.Р. = фръцкала (е)
| ПР.НАКЛ., СЕГ.ВР., 3Л., ЕД.Ч., СР.Р. = фръцкало (е)
| ПР.НАКЛ., СЕГ.ВР., 3Л., МН.Ч. = фръцкали (са)
| ПР.НАКЛ., МИН.СВ.ВР., 1Л., ЕД.Ч., М.Р. = фръцкал съм
| ПР.НАКЛ., МИН.СВ.ВР., 1Л., ЕД.Ч., Ж.Р. = фръцкала съм
| ПР.НАКЛ., МИН.СВ.ВР., 1Л., ЕД.Ч., СР.Р. = фръцкало съм
| ПР.НАКЛ., МИН.СВ.ВР., 1Л., МН.Ч. = фръцкали сме
| ПР.НАКЛ., МИН.СВ.ВР., 2Л., ЕД.Ч., М.Р. = фръцкал си
| ПР.НАКЛ., МИН.СВ.ВР., 2Л., ЕД.Ч., Ж.Р. = фръцкала си
| ПР.НАКЛ., МИН.СВ.ВР., 2Л., ЕД.Ч., СР.Р. = фръцкало си
| ПР.НАКЛ., МИН.СВ.ВР., 2Л., МН.Ч. = фръцкали сте
| ПР.НАКЛ., МИН.СВ.ВР., 3Л., ЕД.Ч., М.Р. = фръцкал (е)
| ПР.НАКЛ., МИН.СВ.ВР., 3Л., ЕД.Ч., Ж.Р. = фръцкала (е)
| ПР.НАКЛ., МИН.СВ.ВР., 3Л., ЕД.Ч., СР.Р. = фръцкало (е)
| ПР.НАКЛ., МИН.СВ.ВР., 3Л., МН.Ч. = фръцкали (са)
| ПР.НАКЛ., МИН.НЕОПР.ВР., 1Л., ЕД.Ч., М.Р. = бил съм фръцкал
| ПР.НАКЛ., МИН.НЕОПР.ВР., 1Л., ЕД.Ч., Ж.Р. = била съм фръцкала
| ПР.НАКЛ., МИН.НЕОПР.ВР., 1Л., ЕД.Ч., СР.Р. = било съм фръцкало
| ПР.НАКЛ., МИН.НЕОПР.ВР., 1Л., МН.Ч. = били сме фръцкали
| ПР.НАКЛ., МИН.НЕОПР.ВР., 2Л., ЕД.Ч., М.Р. = бил си фръцкал
| ПР.НАКЛ., МИН.НЕОПР.ВР., 2Л., ЕД.Ч., Ж.Р. = била си фръцкала
| ПР.НАКЛ., МИН.НЕОПР.ВР., 2Л., ЕД.Ч., СР.Р. = било си фръцкало
| ПР.НАКЛ., МИН.НЕОПР.ВР., 2Л., МН.Ч. = били сте фръцкали
| ПР.НАКЛ., МИН.НЕОПР.ВР., 3Л., ЕД.Ч., М.Р. = бил (е) фръцкал
| ПР.НАКЛ., МИН.НЕОПР.ВР., 3Л., ЕД.Ч., Ж.Р. = била (е) фръцкала
| ПР.НАКЛ., МИН.НЕОПР.ВР., 3Л., ЕД.Ч., СР.Р. = било (е) фръцкало
| ПР.НАКЛ., МИН.НЕОПР.ВР., 3Л., МН.Ч. = били (са) фръцкали
| ПР.НАКЛ., БЪД.ВР., 1Л., ЕД.Ч., М.Р. = щял съм да фръцкам
| ПР.НАКЛ., БЪД.ВР., 1Л., ЕД.Ч., Ж.Р. = щяла съм да фръцкам
| ПР.НАКЛ., БЪД.ВР., 1Л., ЕД.Ч., СР.Р. = щяло съм да фръцкам
| ПР.НАКЛ., БЪД.ВР., 1Л., МН.Ч. = щели сме да фръцкаме
| ПР.НАКЛ., БЪД.ВР., 2Л., ЕД.Ч., М.Р. = щял си да фръцкаш
| ПР.НАКЛ., БЪД.ВР., 2Л., ЕД.Ч., Ж.Р. = щяла си да фръцкаш
| ПР.НАКЛ., БЪД.ВР., 2Л., ЕД.Ч., СР.Р. = щяло си да фръцкаш
| ПР.НАКЛ., БЪД.ВР., 2Л., МН.Ч. = щели сте да фръцкате
| ПР.НАКЛ., БЪД.ВР., 3Л., ЕД.Ч., М.Р. = щял (е) да фръцка
| ПР.НАКЛ., БЪД.ВР., 3Л., ЕД.Ч., Ж.Р. = щяла (е) да фръцка
| ПР.НАКЛ., БЪД.ВР., 3Л., ЕД.Ч., СР.Р. = щяло (е) да фръцка
| ПР.НАКЛ., БЪД.ВР., 3Л., МН.Ч. = щели (са) да фръцкат
| ПР.НАКЛ., БЪД.ПРЕД.ВР., 1Л., ЕД.Ч., М.Р. = щял съм да съм фръцкал
| ПР.НАКЛ., БЪД.ПРЕД.ВР., 1Л., ЕД.Ч., Ж.Р. = щяла съм да съм фръцкала
| ПР.НАКЛ., БЪД.ПРЕД.ВР., 1Л., ЕД.Ч., СР.Р. = щяло съм да съм фръцкало
| ПР.НАКЛ., БЪД.ПРЕД.ВР., 1Л., МН.Ч. = щели сме да сме фръцкали
| ПР.НАКЛ., БЪД.ПРЕД.ВР., 2Л., ЕД.Ч., М.Р. = щял си да си фръцкал
| ПР.НАКЛ., БЪД.ПРЕД.ВР., 2Л., ЕД.Ч., Ж.Р. = щяла си да си фръцкала
| ПР.НАКЛ., БЪД.ПРЕД.ВР., 2Л., ЕД.Ч., СР.Р. = щяло си да си фръцкало
| ПР.НАКЛ., БЪД.ПРЕД.ВР., 2Л., МН.Ч. = щели сте да сте фръцкали
| ПР.НАКЛ., БЪД.ПРЕД.ВР., 3Л., ЕД.Ч., М.Р. = щял (е) да е фръцкал
| ПР.НАКЛ., БЪД.ПРЕД.ВР., 3Л., ЕД.Ч., Ж.Р. = щяла (е) да е фръцкала
| ПР.НАКЛ., БЪД.ПРЕД.ВР., 3Л., ЕД.Ч., СР.Р. = щяло (е) да е фръцкало
| ПР.НАКЛ., БЪД.ПРЕД.ВР., 3Л., МН.Ч. = щели (са) да са фръцкали
| УСЛОВНО НАКЛОНЕНИЕ, 1Л., ЕД.Ч., М.Р. = бих фръцкал
| УСЛОВНО НАКЛОНЕНИЕ, 1Л., ЕД.Ч., Ж.Р. = бих фръцкала
| УСЛОВНО НАКЛОНЕНИЕ, 1Л., ЕД.Ч., СР.Р. = бих фръцкало
| УСЛОВНО НАКЛОНЕНИЕ, 1Л., МН.Ч. = бихме фръцкали
| УСЛОВНО НАКЛОНЕНИЕ, 2Л., ЕД.Ч., М.Р. = би фръцкал
| УСЛОВНО НАКЛОНЕНИЕ, 2Л., ЕД.Ч., Ж.Р. = би фръцкала
| УСЛОВНО НАКЛОНЕНИЕ, 2Л., ЕД.Ч., СР.Р. = би фръцкало
| УСЛОВНО НАКЛОНЕНИЕ, 2Л., МН.Ч. = бихте фръцкали
| УСЛОВНО НАКЛОНЕНИЕ, 3Л., ЕД.Ч., М.Р. = би фръцкал
| УСЛОВНО НАКЛОНЕНИЕ, 3Л., ЕД.Ч., Ж.Р. = би фръцкала
| УСЛОВНО НАКЛОНЕНИЕ, 3Л., ЕД.Ч., СР.Р. = би фръцкало
| УСЛОВНО НАКЛОНЕНИЕ, 3Л., МН.Ч. = биха фръцкали
| ПОВЕЛИТЕЛНО НАКЛОНЕНИЕ, ЕД.Ч. = фръц·кай
| ПОВЕЛИТЕЛНО НАКЛОНЕНИЕ, МН.Ч. = фръц·кай·те
| МИН.СТРАД.ПРИЧ. М.Р. = фръц·кан
| МИН.СТРАД.ПРИЧ. М.Р. НЕПЪЛЕН ЧЛЕН = фръц·ка·ния
| МИН.СТРАД.ПРИЧ. М.Р. ПЪЛЕН ЧЛЕН = фръц·ка·ни·ят
| МИН.СТРАД.ПРИЧ. Ж.Р. = фръц·ка·на
| МИН.СТРАД.ПРИЧ. Ж.Р. ЧЛЕН = фръц·ка·на·та
| МИН.СТРАД.ПРИЧ. СР.Р. = фръц·ка·но
| МИН.СТРАД.ПРИЧ. СР.Р. ЧЛЕН = фръц·ка·но·то
| МИН.СТРАД.ПРИЧ. МН.Ч. = фръц·ка·ни
| МИН.СТРАД.ПРИЧ. МН.Ч. ЧЛЕН = фръц·ка·ни·те
| МИН.ДЕЯТ.СВ.ПРИЧ. М.Р. = фръц·кал
| МИН.ДЕЯТ.СВ.ПРИЧ. М.Р. НЕПЪЛЕН ЧЛЕН = фръц·ка·лия
| МИН.ДЕЯТ.СВ.ПРИЧ. М.Р. ПЪЛЕН ЧЛЕН = фръц·ка·ли·ят
| МИН.ДЕЯТ.СВ.ПРИЧ. Ж.Р. = фръц·ка·ла
| МИН.ДЕЯТ.СВ.ПРИЧ. Ж.Р. ЧЛЕН = фръц·ка·ла·та
| МИН.ДЕЯТ.СВ.ПРИЧ. СР.Р. = фръц·ка·ло
| МИН.ДЕЯТ.СВ.ПРИЧ. СР.Р. ЧЛЕН = фръц·ка·ло·то
| МИН.ДЕЯТ.СВ.ПРИЧ. МН.Ч. = фръц·ка·ли
| МИН.ДЕЯТ.СВ.ПРИЧ. МН.Ч. ЧЛЕН = фръц·ка·ли·те
| МИН.ДЕЯТ.НЕСВ.ПРИЧ. М.Р. = фръц·кал
| МИН.ДЕЯТ.НЕСВ.ПРИЧ. М.Р. НЕПЪЛЕН ЧЛЕН = фръц·ка·лия
| МИН.ДЕЯТ.НЕСВ.ПРИЧ. М.Р. ПЪЛЕН ЧЛЕН = фръц·ка·ли·ят
| МИН.ДЕЯТ.НЕСВ.ПРИЧ. Ж.Р. = фръц·ка·ла
| МИН.ДЕЯТ.НЕСВ.ПРИЧ. Ж.Р. ЧЛЕН = фръц·ка·ла·та
| МИН.ДЕЯТ.НЕСВ.ПРИЧ. СР.Р. = фръц·ка·ло
| МИН.ДЕЯТ.НЕСВ.ПРИЧ. СР.Р. ЧЛЕН = фръц·ка·ло·то
| МИН.ДЕЯТ.НЕСВ.ПРИЧ. МН.Ч. = фръц·ка·ли
| МИН.ДЕЯТ.НЕСВ.ПРИЧ. МН.Ч. ЧЛЕН = фръц·ка·ли·те
| СЕГ.ДЕЯТ.ПРИЧ. М.Р. = фръц·кащ
| СЕГ.ДЕЯТ.ПРИЧ. М.Р. НЕПЪЛЕН ЧЛЕН = фръц·ка·щия
| СЕГ.ДЕЯТ.ПРИЧ. М.Р. ПЪЛЕН ЧЛЕН = фръц·ка·щи·ят
| СЕГ.ДЕЯТ.ПРИЧ. Ж.Р. = фръц·ка·ща
| СЕГ.ДЕЯТ.ПРИЧ. Ж.Р. ЧЛЕН = фръц·ка·ща·та
| СЕГ.ДЕЯТ.ПРИЧ. СР.Р. = фръц·ка·що
| СЕГ.ДЕЯТ.ПРИЧ. СР.Р. ЧЛЕН = фръц·ка·що·то
| СЕГ.ДЕЯТ.ПРИЧ. МН.Ч. = фръц·ка·щи
| СЕГ.ДЕЯТ.ПРИЧ. МН.Ч. ЧЛЕН = фръц·ка·щи·те
| ДЕЕПРИЧАСТИЕ = фръц·кай·ки
| СКРИТИ ПРЕПРАТКИ = 
[[фръцкам]],
[[фръцкаш]],
[[фръцка]],
[[фръцкаме]],
[[фръцкате]],
[[фръцкат]],
[[фръцках]],
[[фръцкахме]],
[[фръцкахте]],
[[фръцкаха]],
[[фръцкаше]],
[[фръцкай]],
[[фръцкайте]],
[[фръцкал]],
[[фръцкалия]],
[[фръцкалият]],
[[фръцкала]],
[[фръцкалата]],
[[фръцкало]],
[[фръцкалото]],
[[фръцкали]],
[[фръцкалите]],
[[фръцкан]],
[[фръцкания]],
[[фръцканият]],
[[фръцкана]],
[[фръцканата]],
[[фръцкано]],
[[фръцканото]],
[[фръцкани]],
[[фръцканите]],
[[фръцкащ]],
[[фръцкащия]],
[[фръцкащият]],
[[фръцкаща]],
[[фръцкащата]],
[[фръцкащо]],
[[фръцкащото]],
[[фръцкащи]],
[[фръцкащите]],
[[фръцкайки]],
[[фръцкал съм]],
[[фръцкала съм]],
[[фръцкало съм]],
[[фръцкали сме]],
[[фръцкал си]],
[[фръцкала си]],
[[фръцкало си]],
[[фръцкали сте]],
[[фръцкал е]],
[[фръцкала е]],
[[фръцкало е]],
[[фръцкали са]],
[[бях фръцкал]],
[[бях фръцкала]],
[[бях фръцкало]],
[[бяхме фръцкали]],
[[беше фръцкал]],
[[беше фръцкала]],
[[беше фръцкало]],
[[бяхте фръцкали]],
[[бяха фръцкали]],
[[ще фръцкам]],
[[ще фръцкаме]],
[[ще фръцкаш]],
[[ще фръцкате]],
[[ще фръцка]],
[[ще фръцкат]],
[[ще съм фръцкал]],
[[ще съм фръцкала]],
[[ще съм фръцкало]],
[[ще сме фръцкали]],
[[ще си фръцкал]],
[[ще си фръцкала]],
[[ще си фръцкало]],
[[ще сте фръцкали]],
[[ще е фръцкал]],
[[ще е фръцкала]],
[[ще е фръцкало]],
[[ще са фръцкали]],
[[щях да фръцкам]],
[[щяхме да фръцкаме]],
[[щеше да фръцкаш]],
[[щяхте да фръцкате]],
[[щеше да фръцка]],
[[щяха да фръцкат]],
[[щях да съм фръцкал]],
[[щях да съм фръцкала]],
[[щях да съм фръцкало]],
[[щяхме да сме фръцкали]],
[[щеше да си фръцкал]],
[[щеше да си фръцкала]],
[[щеше да си фръцкало]],
[[щяхте да сте фръцкали]],
[[щеше да е фръцкал]],
[[щеше да е фръцкала]],
[[щеше да е фръцкало]],
[[щяха да са фръцкали]],
[[бил съм фръцкал]],
[[била съм фръцкала]],
[[било съм фръцкало]],
[[били сме фръцкали]],
[[бил си фръцкал]],
[[била си фръцкала]],
[[било си фръцкало]],
[[били сте фръцкали]],
[[бил е фръцкал]],
[[била е фръцкала]],
[[било е фръцкало]],
[[били са фръцкали]],
[[щял съм да фръцкам]],
[[щяла съм да фръцкам]],
[[щяло съм да фръцкам]],
[[щели сме да фръцкаме]],
[[щял си да фръцкаш]],
[[щяла си да фръцкаш]],
[[щяло си да фръцкаш]],
[[щели сте да фръцкате]],
[[щял да фръцка]],
[[щяла да фръцка]],
[[щяло да фръцка]],
[[щели да фръцкат]],
[[щял е да фръцка]],
[[щяла е да фръцка]],
[[щяло е да фръцка]],
[[щели са да фръцкат]],
[[щял съм да съм фръцкал]],
[[щяла съм да съм фръцкала]],
[[щяло съм да съм фръцкало]],
[[щели сме да сме фръцкали]],
[[щял си да си фръцкал]],
[[щяла си да си фръцкала]],
[[щяло си да си фръцкало]],
[[щели сте да сте фръцкали]],
[[щял да е фръцкал]],
[[щяла да е фръцкала]],
[[щяло да е фръцкало]],
[[щели да са фръцкали]],
[[щял е да е фръцкал]],
[[щяла е да е фръцкала]],
[[щяло е да е фръцкало]],
[[щели са да са фръцкали]],
[[бих фръцкал]],
[[бих фръцкала]],
[[бих фръцкало]],
[[бихме фръцкали]],
[[би фръцкал]],
[[би фръцкала]],
[[би фръцкало]],
[[бихте фръцкали]],
[[биха фръцкали]],
}}</text>
      <sha1>qa00587ttazuy7etjgkjwx8ho2mwsfr</sha1>
    </revision>
  </page>
  <page>
    <title>Шаблон:Словоформи/фугирам</title>
    <ns>10</ns>
    <id>568014</id>
    <revision>
      <id>599994</id>
      <timestamp>2005-05-12T11:17:39Z</timestamp>
      <contributor>
        <username>Bgbot</username>
        <id>83</id>
      </contributor>
      <comment>Борислав: Шаблон със словоформи</comment>
      <model>wikitext</model>
      <format>text/x-wiki</format>
      <text bytes="19908" xml:space="preserve">{{Шаблон:Словоформи/Глагол|
  ОСНОВНА ФОРМА = фугирам
| СЕГ.ВР., 1Л., ЕД.Ч. = фу·ги·рам
| СЕГ.ВР., 1Л., МН.Ч. = фу·ги·ра·ме
| СЕГ.ВР., 2Л., ЕД.Ч. = фу·ги·раш
| СЕГ.ВР., 2Л., МН.Ч. = фу·ги·ра·те
| СЕГ.ВР., 3Л., ЕД.Ч. = фу·ги·ра
| СЕГ.ВР., 3Л., МН.Ч. = фу·ги·рат
| МИН.СВ.ВР., 1Л., ЕД.Ч. = фу·ги·рах
| МИН.СВ.ВР., 1Л., МН.Ч. = фу·ги·рах·ме
| МИН.СВ.ВР., 2Л., ЕД.Ч. = фу·ги·ра
| МИН.СВ.ВР., 2Л., МН.Ч. = фу·ги·рах·те
| МИН.СВ.ВР., 3Л., ЕД.Ч. = фу·ги·ра
| МИН.СВ.ВР., 3Л., МН.Ч. = фу·ги·ра·ха
| МИН.НЕСВ.ВР., 1Л., ЕД.Ч. = фу·ги·рах
| МИН.НЕСВ.ВР., 1Л., МН.Ч. = фу·ги·рах·ме
| МИН.НЕСВ.ВР., 2Л., ЕД.Ч. = фу·ги·ра·ше
| МИН.НЕСВ.ВР., 2Л., МН.Ч. = фу·ги·рах·те
| МИН.НЕСВ.ВР., 3Л., ЕД.Ч. = фу·ги·ра·ше
| МИН.НЕСВ.ВР., 3Л., МН.Ч. = фу·ги·ра·ха
| МИН.НЕОПР.ВР., 1Л., ЕД.Ч., М.Р. = фугирал съм
| МИН.НЕОПР.ВР., 1Л., ЕД.Ч., Ж.Р. = фугирала съм
| МИН.НЕОПР.ВР., 1Л., ЕД.Ч., СР.Р. = фугирало съм
| МИН.НЕОПР.ВР., 1Л., МН.Ч. = фугирали сме
| МИН.НЕОПР.ВР., 2Л., ЕД.Ч., М.Р. = фугирал си
| МИН.НЕОПР.ВР., 2Л., ЕД.Ч., Ж.Р. = фугирала си
| МИН.НЕОПР.ВР., 2Л., ЕД.Ч., СР.Р. = фугирало си
| МИН.НЕОПР.ВР., 2Л., МН.Ч. = фугирали сте
| МИН.НЕОПР.ВР., 3Л., ЕД.Ч., М.Р. = фугирал е
| МИН.НЕОПР.ВР., 3Л., ЕД.Ч., Ж.Р. = фугирала е
| МИН.НЕОПР.ВР., 3Л., ЕД.Ч., СР.Р. = фугирало е
| МИН.НЕОПР.ВР., 3Л., МН.Ч. = фугирали са
| МИН.ПРЕД.ВР., 1Л., ЕД.Ч., М.Р. = бях фугирал
| МИН.ПРЕД.ВР., 1Л., ЕД.Ч., Ж.Р. = бях фугирала
| МИН.ПРЕД.ВР., 1Л., ЕД.Ч., СР.Р. = бях фугирало
| МИН.ПРЕД.ВР., 1Л., МН.Ч. = бяхме фугирали
| МИН.ПРЕД.ВР., 2Л., ЕД.Ч., М.Р. = беше фугирал
| МИН.ПРЕД.ВР., 2Л., ЕД.Ч., Ж.Р. = беше фугирала
| МИН.ПРЕД.ВР., 2Л., ЕД.Ч., СР.Р. = беше фугирало
| МИН.ПРЕД.ВР., 2Л., МН.Ч. = бяхте фугирали
| МИН.ПРЕД.ВР., 3Л., ЕД.Ч., М.Р. = беше фугирал
| МИН.ПРЕД.ВР., 3Л., ЕД.Ч., Ж.Р. = беше фугирала
| МИН.ПРЕД.ВР., 3Л., ЕД.Ч., СР.Р. = беше фугирало
| МИН.ПРЕД.ВР., 3Л., МН.Ч. = бяха фугирали
| БЪД.ВР., 1Л., ЕД.Ч. = ще фугирам
| БЪД.ВР., 1Л., МН.Ч. = ще фугираме
| БЪД.ВР., 2Л., ЕД.Ч. = ще фугираш
| БЪД.ВР., 2Л., МН.Ч. = ще фугирате
| БЪД.ВР., 3Л., ЕД.Ч. = ще фугира
| БЪД.ВР., 3Л., МН.Ч. = ще фугират
| БЪД.ПРЕД.ВР., 1Л., ЕД.Ч., М.Р. = ще съм фугирал
| БЪД.ПРЕД.ВР., 1Л., ЕД.Ч., Ж.Р. = ще съм фугирала
| БЪД.ПРЕД.ВР., 1Л., ЕД.Ч., СР.Р. = ще съм фугирало
| БЪД.ПРЕД.ВР., 1Л., МН.Ч. = ще сме фугирали
| БЪД.ПРЕД.ВР., 2Л., ЕД.Ч., М.Р. = ще си фугирал
| БЪД.ПРЕД.ВР., 2Л., ЕД.Ч., Ж.Р. = ще си фугирала
| БЪД.ПРЕД.ВР., 2Л., ЕД.Ч., СР.Р. = ще си фугирало
| БЪД.ПРЕД.ВР., 2Л., МН.Ч. = ще сте фугирали
| БЪД.ПРЕД.ВР., 3Л., ЕД.Ч., М.Р. = ще е фугирал
| БЪД.ПРЕД.ВР., 3Л., ЕД.Ч., Ж.Р. = ще е фугирала
| БЪД.ПРЕД.ВР., 3Л., ЕД.Ч., СР.Р. = ще е фугирало
| БЪД.ПРЕД.ВР., 3Л., МН.Ч. = ще са фугирали
| БЪД.ВР. В МИН., 1Л., ЕД.Ч. = щях да фугирам
| БЪД.ВР. В МИН., 1Л., МН.Ч. = щяхме да фугираме
| БЪД.ВР. В МИН., 2Л., ЕД.Ч. = щеше да фугираш
| БЪД.ВР. В МИН., 2Л., МН.Ч. = щяхте да фугирате
| БЪД.ВР. В МИН., 3Л., ЕД.Ч. = щеше да фугира
| БЪД.ВР. В МИН., 3Л., МН.Ч. = щяха да фугират
| БЪД.ПРЕД.ВР. В МИН., 1Л., ЕД.Ч., М.Р. = щях да съм фугирал
| БЪД.ПРЕД.ВР. В МИН., 1Л., ЕД.Ч., Ж.Р. = щях да съм фугирала
| БЪД.ПРЕД.ВР. В МИН., 1Л., ЕД.Ч., СР.Р. = щях да съм фугирало
| БЪД.ПРЕД.ВР. В МИН., 1Л., МН.Ч. = щяхме да сме фугирали
| БЪД.ПРЕД.ВР. В МИН., 2Л., ЕД.Ч., М.Р. = щеше да си фугирал
| БЪД.ПРЕД.ВР. В МИН., 2Л., ЕД.Ч., Ж.Р. = щеше да си фугирала
| БЪД.ПРЕД.ВР. В МИН., 2Л., ЕД.Ч., СР.Р. = щеше да си фугирало
| БЪД.ПРЕД.ВР. В МИН., 2Л., МН.Ч. = щяхте да сте фугирали
| БЪД.ПРЕД.ВР. В МИН., 3Л., ЕД.Ч., М.Р. = щеше да е фугирал
| БЪД.ПРЕД.ВР. В МИН., 3Л., ЕД.Ч., Ж.Р. = щеше да е фугирала
| БЪД.ПРЕД.ВР. В МИН., 3Л., ЕД.Ч., СР.Р. = щеше да е фугирало
| БЪД.ПРЕД.ВР. В МИН., 3Л., МН.Ч. = щяха да са фугирали
| ПР.НАКЛ., СЕГ.ВР., 1Л., ЕД.Ч., М.Р. = фугирал съм
| ПР.НАКЛ., СЕГ.ВР., 1Л., ЕД.Ч., Ж.Р. = фугирала съм
| ПР.НАКЛ., СЕГ.ВР., 1Л., ЕД.Ч., СР.Р. = фугирало съм
| ПР.НАКЛ., СЕГ.ВР., 1Л., МН.Ч. = фугирали сме
| ПР.НАКЛ., СЕГ.ВР., 2Л., ЕД.Ч., М.Р. = фугирал си
| ПР.НАКЛ., СЕГ.ВР., 2Л., ЕД.Ч., Ж.Р. = фугирала си
| ПР.НАКЛ., СЕГ.ВР., 2Л., ЕД.Ч., СР.Р. = фугирало си
| ПР.НАКЛ., СЕГ.ВР., 2Л., МН.Ч. = фугирали сте
| ПР.НАКЛ., СЕГ.ВР., 3Л., ЕД.Ч., М.Р. = фугирал (е)
| ПР.НАКЛ., СЕГ.ВР., 3Л., ЕД.Ч., Ж.Р. = фугирала (е)
| ПР.НАКЛ., СЕГ.ВР., 3Л., ЕД.Ч., СР.Р. = фугирало (е)
| ПР.НАКЛ., СЕГ.ВР., 3Л., МН.Ч. = фугирали (са)
| ПР.НАКЛ., МИН.СВ.ВР., 1Л., ЕД.Ч., М.Р. = фугирал съм
| ПР.НАКЛ., МИН.СВ.ВР., 1Л., ЕД.Ч., Ж.Р. = фугирала съм
| ПР.НАКЛ., МИН.СВ.ВР., 1Л., ЕД.Ч., СР.Р. = фугирало съм
| ПР.НАКЛ., МИН.СВ.ВР., 1Л., МН.Ч. = фугирали сме
| ПР.НАКЛ., МИН.СВ.ВР., 2Л., ЕД.Ч., М.Р. = фугирал си
| ПР.НАКЛ., МИН.СВ.ВР., 2Л., ЕД.Ч., Ж.Р. = фугирала си
| ПР.НАКЛ., МИН.СВ.ВР., 2Л., ЕД.Ч., СР.Р. = фугирало си
| ПР.НАКЛ., МИН.СВ.ВР., 2Л., МН.Ч. = фугирали сте
| ПР.НАКЛ., МИН.СВ.ВР., 3Л., ЕД.Ч., М.Р. = фугирал (е)
| ПР.НАКЛ., МИН.СВ.ВР., 3Л., ЕД.Ч., Ж.Р. = фугирала (е)
| ПР.НАКЛ., МИН.СВ.ВР., 3Л., ЕД.Ч., СР.Р. = фугирало (е)
| ПР.НАКЛ., МИН.СВ.ВР., 3Л., МН.Ч. = фугирали (са)
| ПР.НАКЛ., МИН.НЕОПР.ВР., 1Л., ЕД.Ч., М.Р. = бил съм фугирал
| ПР.НАКЛ., МИН.НЕОПР.ВР., 1Л., ЕД.Ч., Ж.Р. = била съм фугирала
| ПР.НАКЛ., МИН.НЕОПР.ВР., 1Л., ЕД.Ч., СР.Р. = било съм фугирало
| ПР.НАКЛ., МИН.НЕОПР.ВР., 1Л., МН.Ч. = били сме фугирали
| ПР.НАКЛ., МИН.НЕОПР.ВР., 2Л., ЕД.Ч., М.Р. = бил си фугирал
| ПР.НАКЛ., МИН.НЕОПР.ВР., 2Л., ЕД.Ч., Ж.Р. = била си фугирала
| ПР.НАКЛ., МИН.НЕОПР.ВР., 2Л., ЕД.Ч., СР.Р. = било си фугирало
| ПР.НАКЛ., МИН.НЕОПР.ВР., 2Л., МН.Ч. = били сте фугирали
| ПР.НАКЛ., МИН.НЕОПР.ВР., 3Л., ЕД.Ч., М.Р. = бил (е) фугирал
| ПР.НАКЛ., МИН.НЕОПР.ВР., 3Л., ЕД.Ч., Ж.Р. = била (е) фугирала
| ПР.НАКЛ., МИН.НЕОПР.ВР., 3Л., ЕД.Ч., СР.Р. = било (е) фугирало
| ПР.НАКЛ., МИН.НЕОПР.ВР., 3Л., МН.Ч. = били (са) фугирали
| ПР.НАКЛ., БЪД.ВР., 1Л., ЕД.Ч., М.Р. = щял съм да фугирам
| ПР.НАКЛ., БЪД.ВР., 1Л., ЕД.Ч., Ж.Р. = щяла съм да фугирам
| ПР.НАКЛ., БЪД.ВР., 1Л., ЕД.Ч., СР.Р. = щяло съм да фугирам
| ПР.НАКЛ., БЪД.ВР., 1Л., МН.Ч. = щели сме да фугираме
| ПР.НАКЛ., БЪД.ВР., 2Л., ЕД.Ч., М.Р. = щял си да фугираш
| ПР.НАКЛ., БЪД.ВР., 2Л., ЕД.Ч., Ж.Р. = щяла си да фугираш
| ПР.НАКЛ., БЪД.ВР., 2Л., ЕД.Ч., СР.Р. = щяло си да фугираш
| ПР.НАКЛ., БЪД.ВР., 2Л., МН.Ч. = щели сте да фугирате
| ПР.НАКЛ., БЪД.ВР., 3Л., ЕД.Ч., М.Р. = щял (е) да фугира
| ПР.НАКЛ., БЪД.ВР., 3Л., ЕД.Ч., Ж.Р. = щяла (е) да фугира
| ПР.НАКЛ., БЪД.ВР., 3Л., ЕД.Ч., СР.Р. = щяло (е) да фугира
| ПР.НАКЛ., БЪД.ВР., 3Л., МН.Ч. = щели (са) да фугират
| ПР.НАКЛ., БЪД.ПРЕД.ВР., 1Л., ЕД.Ч., М.Р. = щял съм да съм фугирал
| ПР.НАКЛ., БЪД.ПРЕД.ВР., 1Л., ЕД.Ч., Ж.Р. = щяла съм да съм фугирала
| ПР.НАКЛ., БЪД.ПРЕД.ВР., 1Л., ЕД.Ч., СР.Р. = щяло съм да съм фугирало
| ПР.НАКЛ., БЪД.ПРЕД.ВР., 1Л., МН.Ч. = щели сме да сме фугирали
| ПР.НАКЛ., БЪД.ПРЕД.ВР., 2Л., ЕД.Ч., М.Р. = щял си да си фугирал
| ПР.НАКЛ., БЪД.ПРЕД.ВР., 2Л., ЕД.Ч., Ж.Р. = щяла си да си фугирала
| ПР.НАКЛ., БЪД.ПРЕД.ВР., 2Л., ЕД.Ч., СР.Р. = щяло си да си фугирало
| ПР.НАКЛ., БЪД.ПРЕД.ВР., 2Л., МН.Ч. = щели сте да сте фугирали
| ПР.НАКЛ., БЪД.ПРЕД.ВР., 3Л., ЕД.Ч., М.Р. = щял (е) да е фугирал
| ПР.НАКЛ., БЪД.ПРЕД.ВР., 3Л., ЕД.Ч., Ж.Р. = щяла (е) да е фугирала
| ПР.НАКЛ., БЪД.ПРЕД.ВР., 3Л., ЕД.Ч., СР.Р. = щяло (е) да е фугирало
| ПР.НАКЛ., БЪД.ПРЕД.ВР., 3Л., МН.Ч. = щели (са) да са фугирали
| УСЛОВНО НАКЛОНЕНИЕ, 1Л., ЕД.Ч., М.Р. = бих фугирал
| УСЛОВНО НАКЛОНЕНИЕ, 1Л., ЕД.Ч., Ж.Р. = бих фугирала
| УСЛОВНО НАКЛОНЕНИЕ, 1Л., ЕД.Ч., СР.Р. = бих фугирало
| УСЛОВНО НАКЛОНЕНИЕ, 1Л., МН.Ч. = бихме фугирали
| УСЛОВНО НАКЛОНЕНИЕ, 2Л., ЕД.Ч., М.Р. = би фугирал
| УСЛОВНО НАКЛОНЕНИЕ, 2Л., ЕД.Ч., Ж.Р. = би фугирала
| УСЛОВНО НАКЛОНЕНИЕ, 2Л., ЕД.Ч., СР.Р. = би фугирало
| УСЛОВНО НАКЛОНЕНИЕ, 2Л., МН.Ч. = бихте фугирали
| УСЛОВНО НАКЛОНЕНИЕ, 3Л., ЕД.Ч., М.Р. = би фугирал
| УСЛОВНО НАКЛОНЕНИЕ, 3Л., ЕД.Ч., Ж.Р. = би фугирала
| УСЛОВНО НАКЛОНЕНИЕ, 3Л., ЕД.Ч., СР.Р. = би фугирало
| УСЛОВНО НАКЛОНЕНИЕ, 3Л., МН.Ч. = биха фугирали
| ПОВЕЛИТЕЛНО НАКЛОНЕНИЕ, ЕД.Ч. = фу·ги·рай
| ПОВЕЛИТЕЛНО НАКЛОНЕНИЕ, МН.Ч. = фу·ги·рай·те
| МИН.СТРАД.ПРИЧ. М.Р. = фу·ги·ран
| МИН.СТРАД.ПРИЧ. М.Р. НЕПЪЛЕН ЧЛЕН = фу·ги·ра·ния
| МИН.СТРАД.ПРИЧ. М.Р. ПЪЛЕН ЧЛЕН = фу·ги·ра·ни·ят
| МИН.СТРАД.ПРИЧ. Ж.Р. = фу·ги·ра·на
| МИН.СТРАД.ПРИЧ. Ж.Р. ЧЛЕН = фу·ги·ра·на·та
| МИН.СТРАД.ПРИЧ. СР.Р. = фу·ги·ра·но
| МИН.СТРАД.ПРИЧ. СР.Р. ЧЛЕН = фу·ги·ра·но·то
| МИН.СТРАД.ПРИЧ. МН.Ч. = фу·ги·ра·ни
| МИН.СТРАД.ПРИЧ. МН.Ч. ЧЛЕН = фу·ги·ра·ни·те
| МИН.ДЕЯТ.СВ.ПРИЧ. М.Р. = фу·ги·рал
| МИН.ДЕЯТ.СВ.ПРИЧ. М.Р. НЕПЪЛЕН ЧЛЕН = фу·ги·ра·лия
| МИН.ДЕЯТ.СВ.ПРИЧ. М.Р. ПЪЛЕН ЧЛЕН = фу·ги·ра·ли·ят
| МИН.ДЕЯТ.СВ.ПРИЧ. Ж.Р. = фу·ги·ра·ла
| МИН.ДЕЯТ.СВ.ПРИЧ. Ж.Р. ЧЛЕН = фу·ги·ра·ла·та
| МИН.ДЕЯТ.СВ.ПРИЧ. СР.Р. = фу·ги·ра·ло
| МИН.ДЕЯТ.СВ.ПРИЧ. СР.Р. ЧЛЕН = фу·ги·ра·ло·то
| МИН.ДЕЯТ.СВ.ПРИЧ. МН.Ч. = фу·ги·ра·ли
| МИН.ДЕЯТ.СВ.ПРИЧ. МН.Ч. ЧЛЕН = фу·ги·ра·ли·те
| МИН.ДЕЯТ.НЕСВ.ПРИЧ. М.Р. = фу·ги·рал
| МИН.ДЕЯТ.НЕСВ.ПРИЧ. М.Р. НЕПЪЛЕН ЧЛЕН = фу·ги·ра·лия
| МИН.ДЕЯТ.НЕСВ.ПРИЧ. М.Р. ПЪЛЕН ЧЛЕН = фу·ги·ра·ли·ят
| МИН.ДЕЯТ.НЕСВ.ПРИЧ. Ж.Р. = фу·ги·ра·ла
| МИН.ДЕЯТ.НЕСВ.ПРИЧ. Ж.Р. ЧЛЕН = фу·ги·ра·ла·та
| МИН.ДЕЯТ.НЕСВ.ПРИЧ. СР.Р. = фу·ги·ра·ло
| МИН.ДЕЯТ.НЕСВ.ПРИЧ. СР.Р. ЧЛЕН = фу·ги·ра·ло·то
| МИН.ДЕЯТ.НЕСВ.ПРИЧ. МН.Ч. = фу·ги·ра·ли
| МИН.ДЕЯТ.НЕСВ.ПРИЧ. МН.Ч. ЧЛЕН = фу·ги·ра·ли·те
| СЕГ.ДЕЯТ.ПРИЧ. М.Р. = фу·ги·ращ
| СЕГ.ДЕЯТ.ПРИЧ. М.Р. НЕПЪЛЕН ЧЛЕН = фу·ги·ра·щия
| СЕГ.ДЕЯТ.ПРИЧ. М.Р. ПЪЛЕН ЧЛЕН = фу·ги·ра·щи·ят
| СЕГ.ДЕЯТ.ПРИЧ. Ж.Р. = фу·ги·ра·ща
| СЕГ.ДЕЯТ.ПРИЧ. Ж.Р. ЧЛЕН = фу·ги·ра·ща·та
| СЕГ.ДЕЯТ.ПРИЧ. СР.Р. = фу·ги·ра·що
| СЕГ.ДЕЯТ.ПРИЧ. СР.Р. ЧЛЕН = фу·ги·ра·що·то
| СЕГ.ДЕЯТ.ПРИЧ. МН.Ч. = фу·ги·ра·щи
| СЕГ.ДЕЯТ.ПРИЧ. МН.Ч. ЧЛЕН = фу·ги·ра·щи·те
| ДЕЕПРИЧАСТИЕ = фу·ги·рай·ки
| СКРИТИ ПРЕПРАТКИ = 
[[фугирам]],
[[фугираш]],
[[фугира]],
[[фугираме]],
[[фугирате]],
[[фугират]],
[[фугирах]],
[[фугирахме]],
[[фугирахте]],
[[фугираха]],
[[фугираше]],
[[фугирай]],
[[фугирайте]],
[[фугирал]],
[[фугиралия]],
[[фугиралият]],
[[фугирала]],
[[фугиралата]],
[[фугирало]],
[[фугиралото]],
[[фугирали]],
[[фугиралите]],
[[фугиран]],
[[фугирания]],
[[фугираният]],
[[фугирана]],
[[фугираната]],
[[фугирано]],
[[фугираното]],
[[фугирани]],
[[фугираните]],
[[фугиращ]],
[[фугиращия]],
[[фугиращият]],
[[фугираща]],
[[фугиращата]],
[[фугиращо]],
[[фугиращото]],
[[фугиращи]],
[[фугиращите]],
[[фугирайки]],
[[фугирал съм]],
[[фугирала съм]],
[[фугирало съм]],
[[фугирали сме]],
[[фугирал си]],
[[фугирала си]],
[[фугирало си]],
[[фугирали сте]],
[[фугирал е]],
[[фугирала е]],
[[фугирало е]],
[[фугирали са]],
[[бях фугирал]],
[[бях фугирала]],
[[бях фугирало]],
[[бяхме фугирали]],
[[беше фугирал]],
[[беше фугирала]],
[[беше фугирало]],
[[бяхте фугирали]],
[[бяха фугирали]],
[[ще фугирам]],
[[ще фугираме]],
[[ще фугираш]],
[[ще фугирате]],
[[ще фугира]],
[[ще фугират]],
[[ще съм фугирал]],
[[ще съм фугирала]],
[[ще съм фугирало]],
[[ще сме фугирали]],
[[ще си фугирал]],
[[ще си фугирала]],
[[ще си фугирало]],
[[ще сте фугирали]],
[[ще е фугирал]],
[[ще е фугирала]],
[[ще е фугирало]],
[[ще са фугирали]],
[[щях да фугирам]],
[[щяхме да фугираме]],
[[щеше да фугираш]],
[[щяхте да фугирате]],
[[щеше да фугира]],
[[щяха да фугират]],
[[щях да съм фугирал]],
[[щях да съм фугирала]],
[[щях да съм фугирало]],
[[щяхме да сме фугирали]],
[[щеше да си фугирал]],
[[щеше да си фугирала]],
[[щеше да си фугирало]],
[[щяхте да сте фугирали]],
[[щеше да е фугирал]],
[[щеше да е фугирала]],
[[щеше да е фугирало]],
[[щяха да са фугирали]],
[[бил съм фугирал]],
[[била съм фугирала]],
[[било съм фугирало]],
[[били сме фугирали]],
[[бил си фугирал]],
[[била си фугирала]],
[[било си фугирало]],
[[били сте фугирали]],
[[бил е фугирал]],
[[била е фугирала]],
[[било е фугирало]],
[[били са фугирали]],
[[щял съм да фугирам]],
[[щяла съм да фугирам]],
[[щяло съм да фугирам]],
[[щели сме да фугираме]],
[[щял си да фугираш]],
[[щяла си да фугираш]],
[[щяло си да фугираш]],
[[щели сте да фугирате]],
[[щял да фугира]],
[[щяла да фугира]],
[[щяло да фугира]],
[[щели да фугират]],
[[щял е да фугира]],
[[щяла е да фугира]],
[[щяло е да фугира]],
[[щели са да фугират]],
[[щял съм да съм фугирал]],
[[щяла съм да съм фугирала]],
[[щяло съм да съм фугирало]],
[[щели сме да сме фугирали]],
[[щял си да си фугирал]],
[[щяла си да си фугирала]],
[[щяло си да си фугирало]],
[[щели сте да сте фугирали]],
[[щял да е фугирал]],
[[щяла да е фугирала]],
[[щяло да е фугирало]],
[[щели да са фугирали]],
[[щял е да е фугирал]],
[[щяла е да е фугирала]],
[[щяло е да е фугирало]],
[[щели са да са фугирали]],
[[бих фугирал]],
[[бих фугирала]],
[[бих фугирало]],
[[бихме фугирали]],
[[би фугирал]],
[[би фугирала]],
[[би фугирало]],
[[бихте фугирали]],
[[биха фугирали]],
}}</text>
      <sha1>q1c0t2szzpaep6wv5xnyc53nfc9ai9g</sha1>
    </revision>
  </page>
  <page>
    <title>Шаблон:Словоформи/фукам</title>
    <ns>10</ns>
    <id>568025</id>
    <revision>
      <id>600005</id>
      <timestamp>2005-05-12T11:18:02Z</timestamp>
      <contributor>
        <username>Bgbot</username>
        <id>83</id>
      </contributor>
      <comment>Борислав: Шаблон със словоформи</comment>
      <model>wikitext</model>
      <format>text/x-wiki</format>
      <text bytes="18430" xml:space="preserve">{{Шаблон:Словоформи/Глагол|
  ОСНОВНА ФОРМА = фукам
| СЕГ.ВР., 1Л., ЕД.Ч. = фу·кам
| СЕГ.ВР., 1Л., МН.Ч. = фу·ка·ме
| СЕГ.ВР., 2Л., ЕД.Ч. = фу·каш
| СЕГ.ВР., 2Л., МН.Ч. = фу·ка·те
| СЕГ.ВР., 3Л., ЕД.Ч. = фу·ка
| СЕГ.ВР., 3Л., МН.Ч. = фу·кат
| МИН.СВ.ВР., 1Л., ЕД.Ч. = фу·ках
| МИН.СВ.ВР., 1Л., МН.Ч. = фу·ках·ме
| МИН.СВ.ВР., 2Л., ЕД.Ч. = фу·ка
| МИН.СВ.ВР., 2Л., МН.Ч. = фу·ках·те
| МИН.СВ.ВР., 3Л., ЕД.Ч. = фу·ка
| МИН.СВ.ВР., 3Л., МН.Ч. = фу·ка·ха
| МИН.НЕСВ.ВР., 1Л., ЕД.Ч. = фу·ках
| МИН.НЕСВ.ВР., 1Л., МН.Ч. = фу·ках·ме
| МИН.НЕСВ.ВР., 2Л., ЕД.Ч. = фу·ка·ше
| МИН.НЕСВ.ВР., 2Л., МН.Ч. = фу·ках·те
| МИН.НЕСВ.ВР., 3Л., ЕД.Ч. = фу·ка·ше
| МИН.НЕСВ.ВР., 3Л., МН.Ч. = фу·ка·ха
| МИН.НЕОПР.ВР., 1Л., ЕД.Ч., М.Р. = фукал съм
| МИН.НЕОПР.ВР., 1Л., ЕД.Ч., Ж.Р. = фукала съм
| МИН.НЕОПР.ВР., 1Л., ЕД.Ч., СР.Р. = фукало съм
| МИН.НЕОПР.ВР., 1Л., МН.Ч. = фукали сме
| МИН.НЕОПР.ВР., 2Л., ЕД.Ч., М.Р. = фукал си
| МИН.НЕОПР.ВР., 2Л., ЕД.Ч., Ж.Р. = фукала си
| МИН.НЕОПР.ВР., 2Л., ЕД.Ч., СР.Р. = фукало си
| МИН.НЕОПР.ВР., 2Л., МН.Ч. = фукали сте
| МИН.НЕОПР.ВР., 3Л., ЕД.Ч., М.Р. = фукал е
| МИН.НЕОПР.ВР., 3Л., ЕД.Ч., Ж.Р. = фукала е
| МИН.НЕОПР.ВР., 3Л., ЕД.Ч., СР.Р. = фукало е
| МИН.НЕОПР.ВР., 3Л., МН.Ч. = фукали са
| МИН.ПРЕД.ВР., 1Л., ЕД.Ч., М.Р. = бях фукал
| МИН.ПРЕД.ВР., 1Л., ЕД.Ч., Ж.Р. = бях фукала
| МИН.ПРЕД.ВР., 1Л., ЕД.Ч., СР.Р. = бях фукало
| МИН.ПРЕД.ВР., 1Л., МН.Ч. = бяхме фукали
| МИН.ПРЕД.ВР., 2Л., ЕД.Ч., М.Р. = беше фукал
| МИН.ПРЕД.ВР., 2Л., ЕД.Ч., Ж.Р. = беше фукала
| МИН.ПРЕД.ВР., 2Л., ЕД.Ч., СР.Р. = беше фукало
| МИН.ПРЕД.ВР., 2Л., МН.Ч. = бяхте фукали
| МИН.ПРЕД.ВР., 3Л., ЕД.Ч., М.Р. = беше фукал
| МИН.ПРЕД.ВР., 3Л., ЕД.Ч., Ж.Р. = беше фукала
| МИН.ПРЕД.ВР., 3Л., ЕД.Ч., СР.Р. = беше фукало
| МИН.ПРЕД.ВР., 3Л., МН.Ч. = бяха фукали
| БЪД.ВР., 1Л., ЕД.Ч. = ще фукам
| БЪД.ВР., 1Л., МН.Ч. = ще фукаме
| БЪД.ВР., 2Л., ЕД.Ч. = ще фукаш
| БЪД.ВР., 2Л., МН.Ч. = ще фукате
| БЪД.ВР., 3Л., ЕД.Ч. = ще фука
| БЪД.ВР., 3Л., МН.Ч. = ще фукат
| БЪД.ПРЕД.ВР., 1Л., ЕД.Ч., М.Р. = ще съм фукал
| БЪД.ПРЕД.ВР., 1Л., ЕД.Ч., Ж.Р. = ще съм фукала
| БЪД.ПРЕД.ВР., 1Л., ЕД.Ч., СР.Р. = ще съм фукало
| БЪД.ПРЕД.ВР., 1Л., МН.Ч. = ще сме фукали
| БЪД.ПРЕД.ВР., 2Л., ЕД.Ч., М.Р. = ще си фукал
| БЪД.ПРЕД.ВР., 2Л., ЕД.Ч., Ж.Р. = ще си фукала
| БЪД.ПРЕД.ВР., 2Л., ЕД.Ч., СР.Р. = ще си фукало
| БЪД.ПРЕД.ВР., 2Л., МН.Ч. = ще сте фукали
| БЪД.ПРЕД.ВР., 3Л., ЕД.Ч., М.Р. = ще е фукал
| БЪД.ПРЕД.ВР., 3Л., ЕД.Ч., Ж.Р. = ще е фукала
| БЪД.ПРЕД.ВР., 3Л., ЕД.Ч., СР.Р. = ще е фукало
| БЪД.ПРЕД.ВР., 3Л., МН.Ч. = ще са фукали
| БЪД.ВР. В МИН., 1Л., ЕД.Ч. = щях да фукам
| БЪД.ВР. В МИН., 1Л., МН.Ч. = щяхме да фукаме
| БЪД.ВР. В МИН., 2Л., ЕД.Ч. = щеше да фукаш
| БЪД.ВР. В МИН., 2Л., МН.Ч. = щяхте да фукате
| БЪД.ВР. В МИН., 3Л., ЕД.Ч. = щеше да фука
| БЪД.ВР. В МИН., 3Л., МН.Ч. = щяха да фукат
| БЪД.ПРЕД.ВР. В МИН., 1Л., ЕД.Ч., М.Р. = щях да съм фукал
| БЪД.ПРЕД.ВР. В МИН., 1Л., ЕД.Ч., Ж.Р. = щях да съм фукала
| БЪД.ПРЕД.ВР. В МИН., 1Л., ЕД.Ч., СР.Р. = щях да съм фукало
| БЪД.ПРЕД.ВР. В МИН., 1Л., МН.Ч. = щяхме да сме фукали
| БЪД.ПРЕД.ВР. В МИН., 2Л., ЕД.Ч., М.Р. = щеше да си фукал
| БЪД.ПРЕД.ВР. В МИН., 2Л., ЕД.Ч., Ж.Р. = щеше да си фукала
| БЪД.ПРЕД.ВР. В МИН., 2Л., ЕД.Ч., СР.Р. = щеше да си фукало
| БЪД.ПРЕД.ВР. В МИН., 2Л., МН.Ч. = щяхте да сте фукали
| БЪД.ПРЕД.ВР. В МИН., 3Л., ЕД.Ч., М.Р. = щеше да е фукал
| БЪД.ПРЕД.ВР. В МИН., 3Л., ЕД.Ч., Ж.Р. = щеше да е фукала
| БЪД.ПРЕД.ВР. В МИН., 3Л., ЕД.Ч., СР.Р. = щеше да е фукало
| БЪД.ПРЕД.ВР. В МИН., 3Л., МН.Ч. = щяха да са фукали
| ПР.НАКЛ., СЕГ.ВР., 1Л., ЕД.Ч., М.Р. = фукал съм
| ПР.НАКЛ., СЕГ.ВР., 1Л., ЕД.Ч., Ж.Р. = фукала съм
| ПР.НАКЛ., СЕГ.ВР., 1Л., ЕД.Ч., СР.Р. = фукало съм
| ПР.НАКЛ., СЕГ.ВР., 1Л., МН.Ч. = фукали сме
| ПР.НАКЛ., СЕГ.ВР., 2Л., ЕД.Ч., М.Р. = фукал си
| ПР.НАКЛ., СЕГ.ВР., 2Л., ЕД.Ч., Ж.Р. = фукала си
| ПР.НАКЛ., СЕГ.ВР., 2Л., ЕД.Ч., СР.Р. = фукало си
| ПР.НАКЛ., СЕГ.ВР., 2Л., МН.Ч. = фукали сте
| ПР.НАКЛ., СЕГ.ВР., 3Л., ЕД.Ч., М.Р. = фукал (е)
| ПР.НАКЛ., СЕГ.ВР., 3Л., ЕД.Ч., Ж.Р. = фукала (е)
| ПР.НАКЛ., СЕГ.ВР., 3Л., ЕД.Ч., СР.Р. = фукало (е)
| ПР.НАКЛ., СЕГ.ВР., 3Л., МН.Ч. = фукали (са)
| ПР.НАКЛ., МИН.СВ.ВР., 1Л., ЕД.Ч., М.Р. = фукал съм
| ПР.НАКЛ., МИН.СВ.ВР., 1Л., ЕД.Ч., Ж.Р. = фукала съм
| ПР.НАКЛ., МИН.СВ.ВР., 1Л., ЕД.Ч., СР.Р. = фукало съм
| ПР.НАКЛ., МИН.СВ.ВР., 1Л., МН.Ч. = фукали сме
| ПР.НАКЛ., МИН.СВ.ВР., 2Л., ЕД.Ч., М.Р. = фукал си
| ПР.НАКЛ., МИН.СВ.ВР., 2Л., ЕД.Ч., Ж.Р. = фукала си
| ПР.НАКЛ., МИН.СВ.ВР., 2Л., ЕД.Ч., СР.Р. = фукало си
| ПР.НАКЛ., МИН.СВ.ВР., 2Л., МН.Ч. = фукали сте
| ПР.НАКЛ., МИН.СВ.ВР., 3Л., ЕД.Ч., М.Р. = фукал (е)
| ПР.НАКЛ., МИН.СВ.ВР., 3Л., ЕД.Ч., Ж.Р. = фукала (е)
| ПР.НАКЛ., МИН.СВ.ВР., 3Л., ЕД.Ч., СР.Р. = фукало (е)
| ПР.НАКЛ., МИН.СВ.ВР., 3Л., МН.Ч. = фукали (са)
| ПР.НАКЛ., МИН.НЕОПР.ВР., 1Л., ЕД.Ч., М.Р. = бил съм фукал
| ПР.НАКЛ., МИН.НЕОПР.ВР., 1Л., ЕД.Ч., Ж.Р. = била съм фукала
| ПР.НАКЛ., МИН.НЕОПР.ВР., 1Л., ЕД.Ч., СР.Р. = било съм фукало
| ПР.НАКЛ., МИН.НЕОПР.ВР., 1Л., МН.Ч. = били сме фукали
| ПР.НАКЛ., МИН.НЕОПР.ВР., 2Л., ЕД.Ч., М.Р. = бил си фукал
| ПР.НАКЛ., МИН.НЕОПР.ВР., 2Л., ЕД.Ч., Ж.Р. = била си фукала
| ПР.НАКЛ., МИН.НЕОПР.ВР., 2Л., ЕД.Ч., СР.Р. = било си фукало
| ПР.НАКЛ., МИН.НЕОПР.ВР., 2Л., МН.Ч. = били сте фукали
| ПР.НАКЛ., МИН.НЕОПР.ВР., 3Л., ЕД.Ч., М.Р. = бил (е) фукал
| ПР.НАКЛ., МИН.НЕОПР.ВР., 3Л., ЕД.Ч., Ж.Р. = била (е) фукала
| ПР.НАКЛ., МИН.НЕОПР.ВР., 3Л., ЕД.Ч., СР.Р. = било (е) фукало
| ПР.НАКЛ., МИН.НЕОПР.ВР., 3Л., МН.Ч. = били (са) фукали
| ПР.НАКЛ., БЪД.ВР., 1Л., ЕД.Ч., М.Р. = щял съм да фукам
| ПР.НАКЛ., БЪД.ВР., 1Л., ЕД.Ч., Ж.Р. = щяла съм да фукам
| ПР.НАКЛ., БЪД.ВР., 1Л., ЕД.Ч., СР.Р. = щяло съм да фукам
| ПР.НАКЛ., БЪД.ВР., 1Л., МН.Ч. = щели сме да фукаме
| ПР.НАКЛ., БЪД.ВР., 2Л., ЕД.Ч., М.Р. = щял си да фукаш
| ПР.НАКЛ., БЪД.ВР., 2Л., ЕД.Ч., Ж.Р. = щяла си да фукаш
| ПР.НАКЛ., БЪД.ВР., 2Л., ЕД.Ч., СР.Р. = щяло си да фукаш
| ПР.НАКЛ., БЪД.ВР., 2Л., МН.Ч. = щели сте да фукате
| ПР.НАКЛ., БЪД.ВР., 3Л., ЕД.Ч., М.Р. = щял (е) да фука
| ПР.НАКЛ., БЪД.ВР., 3Л., ЕД.Ч., Ж.Р. = щяла (е) да фука
| ПР.НАКЛ., БЪД.ВР., 3Л., ЕД.Ч., СР.Р. = щяло (е) да фука
| ПР.НАКЛ., БЪД.ВР., 3Л., МН.Ч. = щели (са) да фукат
| ПР.НАКЛ., БЪД.ПРЕД.ВР., 1Л., ЕД.Ч., М.Р. = щял съм да съм фукал
| ПР.НАКЛ., БЪД.ПРЕД.ВР., 1Л., ЕД.Ч., Ж.Р. = щяла съм да съм фукала
| ПР.НАКЛ., БЪД.ПРЕД.ВР., 1Л., ЕД.Ч., СР.Р. = щяло съм да съм фукало
| ПР.НАКЛ., БЪД.ПРЕД.ВР., 1Л., МН.Ч. = щели сме да сме фукали
| ПР.НАКЛ., БЪД.ПРЕД.ВР., 2Л., ЕД.Ч., М.Р. = щял си да си фукал
| ПР.НАКЛ., БЪД.ПРЕД.ВР., 2Л., ЕД.Ч., Ж.Р. = щяла си да си фукала
| ПР.НАКЛ., БЪД.ПРЕД.ВР., 2Л., ЕД.Ч., СР.Р. = щяло си да си фукало
| ПР.НАКЛ., БЪД.ПРЕД.ВР., 2Л., МН.Ч. = щели сте да сте фукали
| ПР.НАКЛ., БЪД.ПРЕД.ВР., 3Л., ЕД.Ч., М.Р. = щял (е) да е фукал
| ПР.НАКЛ., БЪД.ПРЕД.ВР., 3Л., ЕД.Ч., Ж.Р. = щяла (е) да е фукала
| ПР.НАКЛ., БЪД.ПРЕД.ВР., 3Л., ЕД.Ч., СР.Р. = щяло (е) да е фукало
| ПР.НАКЛ., БЪД.ПРЕД.ВР., 3Л., МН.Ч. = щели (са) да са фукали
| УСЛОВНО НАКЛОНЕНИЕ, 1Л., ЕД.Ч., М.Р. = бих фукал
| УСЛОВНО НАКЛОНЕНИЕ, 1Л., ЕД.Ч., Ж.Р. = бих фукала
| УСЛОВНО НАКЛОНЕНИЕ, 1Л., ЕД.Ч., СР.Р. = бих фукало
| УСЛОВНО НАКЛОНЕНИЕ, 1Л., МН.Ч. = бихме фукали
| УСЛОВНО НАКЛОНЕНИЕ, 2Л., ЕД.Ч., М.Р. = би фукал
| УСЛОВНО НАКЛОНЕНИЕ, 2Л., ЕД.Ч., Ж.Р. = би фукала
| УСЛОВНО НАКЛОНЕНИЕ, 2Л., ЕД.Ч., СР.Р. = би фукало
| УСЛОВНО НАКЛОНЕНИЕ, 2Л., МН.Ч. = бихте фукали
| УСЛОВНО НАКЛОНЕНИЕ, 3Л., ЕД.Ч., М.Р. = би фукал
| УСЛОВНО НАКЛОНЕНИЕ, 3Л., ЕД.Ч., Ж.Р. = би фукала
| УСЛОВНО НАКЛОНЕНИЕ, 3Л., ЕД.Ч., СР.Р. = би фукало
| УСЛОВНО НАКЛОНЕНИЕ, 3Л., МН.Ч. = биха фукали
| ПОВЕЛИТЕЛНО НАКЛОНЕНИЕ, ЕД.Ч. = фу·кай
| ПОВЕЛИТЕЛНО НАКЛОНЕНИЕ, МН.Ч. = фу·кай·те
| МИН.СТРАД.ПРИЧ. М.Р. = фу·кан
| МИН.СТРАД.ПРИЧ. М.Р. НЕПЪЛЕН ЧЛЕН = фу·ка·ния
| МИН.СТРАД.ПРИЧ. М.Р. ПЪЛЕН ЧЛЕН = фу·ка·ни·ят
| МИН.СТРАД.ПРИЧ. Ж.Р. = фу·ка·на
| МИН.СТРАД.ПРИЧ. Ж.Р. ЧЛЕН = фу·ка·на·та
| МИН.СТРАД.ПРИЧ. СР.Р. = фу·ка·но
| МИН.СТРАД.ПРИЧ. СР.Р. ЧЛЕН = фу·ка·но·то
| МИН.СТРАД.ПРИЧ. МН.Ч. = фу·ка·ни
| МИН.СТРАД.ПРИЧ. МН.Ч. ЧЛЕН = фу·ка·ни·те
| МИН.ДЕЯТ.СВ.ПРИЧ. М.Р. = фу·кал
| МИН.ДЕЯТ.СВ.ПРИЧ. М.Р. НЕПЪЛЕН ЧЛЕН = фу·ка·лия
| МИН.ДЕЯТ.СВ.ПРИЧ. М.Р. ПЪЛЕН ЧЛЕН = фу·ка·ли·ят
| МИН.ДЕЯТ.СВ.ПРИЧ. Ж.Р. = фу·ка·ла
| МИН.ДЕЯТ.СВ.ПРИЧ. Ж.Р. ЧЛЕН = фу·ка·ла·та
| МИН.ДЕЯТ.СВ.ПРИЧ. СР.Р. = фу·ка·ло
| МИН.ДЕЯТ.СВ.ПРИЧ. СР.Р. ЧЛЕН = фу·ка·ло·то
| МИН.ДЕЯТ.СВ.ПРИЧ. МН.Ч. = фу·ка·ли
| МИН.ДЕЯТ.СВ.ПРИЧ. МН.Ч. ЧЛЕН = фу·ка·ли·те
| МИН.ДЕЯТ.НЕСВ.ПРИЧ. М.Р. = фу·кал
| МИН.ДЕЯТ.НЕСВ.ПРИЧ. М.Р. НЕПЪЛЕН ЧЛЕН = фу·ка·лия
| МИН.ДЕЯТ.НЕСВ.ПРИЧ. М.Р. ПЪЛЕН ЧЛЕН = фу·ка·ли·ят
| МИН.ДЕЯТ.НЕСВ.ПРИЧ. Ж.Р. = фу·ка·ла
| МИН.ДЕЯТ.НЕСВ.ПРИЧ. Ж.Р. ЧЛЕН = фу·ка·ла·та
| МИН.ДЕЯТ.НЕСВ.ПРИЧ. СР.Р. = фу·ка·ло
| МИН.ДЕЯТ.НЕСВ.ПРИЧ. СР.Р. ЧЛЕН = фу·ка·ло·то
| МИН.ДЕЯТ.НЕСВ.ПРИЧ. МН.Ч. = фу·ка·ли
| МИН.ДЕЯТ.НЕСВ.ПРИЧ. МН.Ч. ЧЛЕН = фу·ка·ли·те
| СЕГ.ДЕЯТ.ПРИЧ. М.Р. = фу·кащ
| СЕГ.ДЕЯТ.ПРИЧ. М.Р. НЕПЪЛЕН ЧЛЕН = фу·ка·щия
| СЕГ.ДЕЯТ.ПРИЧ. М.Р. ПЪЛЕН ЧЛЕН = фу·ка·щи·ят
| СЕГ.ДЕЯТ.ПРИЧ. Ж.Р. = фу·ка·ща
| СЕГ.ДЕЯТ.ПРИЧ. Ж.Р. ЧЛЕН = фу·ка·ща·та
| СЕГ.ДЕЯТ.ПРИЧ. СР.Р. = фу·ка·що
| СЕГ.ДЕЯТ.ПРИЧ. СР.Р. ЧЛЕН = фу·ка·що·то
| СЕГ.ДЕЯТ.ПРИЧ. МН.Ч. = фу·ка·щи
| СЕГ.ДЕЯТ.ПРИЧ. МН.Ч. ЧЛЕН = фу·ка·щи·те
| ДЕЕПРИЧАСТИЕ = фу·кай·ки
| СКРИТИ ПРЕПРАТКИ = 
[[фукам]],
[[фукаш]],
[[фука]],
[[фукаме]],
[[фукате]],
[[фукат]],
[[фуках]],
[[фукахме]],
[[фукахте]],
[[фукаха]],
[[фукаше]],
[[фукай]],
[[фукайте]],
[[фукал]],
[[фукалия]],
[[фукалият]],
[[фукала]],
[[фукалата]],
[[фукало]],
[[фукалото]],
[[фукали]],
[[фукалите]],
[[фукан]],
[[фукания]],
[[фуканият]],
[[фукана]],
[[фуканата]],
[[фукано]],
[[фуканото]],
[[фукани]],
[[фуканите]],
[[фукащ]],
[[фукащия]],
[[фукащият]],
[[фукаща]],
[[фукащата]],
[[фукащо]],
[[фукащото]],
[[фукащи]],
[[фукащите]],
[[фукайки]],
[[фукал съм]],
[[фукала съм]],
[[фукало съм]],
[[фукали сме]],
[[фукал си]],
[[фукала си]],
[[фукало си]],
[[фукали сте]],
[[фукал е]],
[[фукала е]],
[[фукало е]],
[[фукали са]],
[[бях фукал]],
[[бях фукала]],
[[бях фукало]],
[[бяхме фукали]],
[[беше фукал]],
[[беше фукала]],
[[беше фукало]],
[[бяхте фукали]],
[[бяха фукали]],
[[ще фукам]],
[[ще фукаме]],
[[ще фукаш]],
[[ще фукате]],
[[ще фука]],
[[ще фукат]],
[[ще съм фукал]],
[[ще съм фукала]],
[[ще съм фукало]],
[[ще сме фукали]],
[[ще си фукал]],
[[ще си фукала]],
[[ще си фукало]],
[[ще сте фукали]],
[[ще е фукал]],
[[ще е фукала]],
[[ще е фукало]],
[[ще са фукали]],
[[щях да фукам]],
[[щяхме да фукаме]],
[[щеше да фукаш]],
[[щяхте да фукате]],
[[щеше да фука]],
[[щяха да фукат]],
[[щях да съм фукал]],
[[щях да съм фукала]],
[[щях да съм фукало]],
[[щяхме да сме фукали]],
[[щеше да си фукал]],
[[щеше да си фукала]],
[[щеше да си фукало]],
[[щяхте да сте фукали]],
[[щеше да е фукал]],
[[щеше да е фукала]],
[[щеше да е фукало]],
[[щяха да са фукали]],
[[бил съм фукал]],
[[била съм фукала]],
[[било съм фукало]],
[[били сме фукали]],
[[бил си фукал]],
[[била си фукала]],
[[било си фукало]],
[[били сте фукали]],
[[бил е фукал]],
[[била е фукала]],
[[било е фукало]],
[[били са фукали]],
[[щял съм да фукам]],
[[щяла съм да фукам]],
[[щяло съм да фукам]],
[[щели сме да фукаме]],
[[щял си да фукаш]],
[[щяла си да фукаш]],
[[щяло си да фукаш]],
[[щели сте да фукате]],
[[щял да фука]],
[[щяла да фука]],
[[щяло да фука]],
[[щели да фукат]],
[[щял е да фука]],
[[щяла е да фука]],
[[щяло е да фука]],
[[щели са да фукат]],
[[щял съм да съм фукал]],
[[щяла съм да съм фукала]],
[[щяло съм да съм фукало]],
[[щели сме да сме фукали]],
[[щял си да си фукал]],
[[щяла си да си фукала]],
[[щяло си да си фукало]],
[[щели сте да сте фукали]],
[[щял да е фукал]],
[[щяла да е фукала]],
[[щяло да е фукало]],
[[щели да са фукали]],
[[щял е да е фукал]],
[[щяла е да е фукала]],
[[щяло е да е фукало]],
[[щели са да са фукали]],
[[бих фукал]],
[[бих фукала]],
[[бих фукало]],
[[бихме фукали]],
[[би фукал]],
[[би фукала]],
[[би фукало]],
[[бихте фукали]],
[[биха фукали]],
}}</text>
      <sha1>taelrliark0x4qafli4z26isq9cys6o</sha1>
    </revision>
  </page>
  <page>
    <title>Шаблон:Словоформи/фуквам</title>
    <ns>10</ns>
    <id>568039</id>
    <revision>
      <id>600019</id>
      <timestamp>2005-05-12T11:18:17Z</timestamp>
      <contributor>
        <username>Bgbot</username>
        <id>83</id>
      </contributor>
      <comment>Борислав: Шаблон със словоформи</comment>
      <model>wikitext</model>
      <format>text/x-wiki</format>
      <text bytes="19112" xml:space="preserve">{{Шаблон:Словоформи/Глагол|
  ОСНОВНА ФОРМА = фуквам
| СЕГ.ВР., 1Л., ЕД.Ч. = фук·вам
| СЕГ.ВР., 1Л., МН.Ч. = фук·ва·ме
| СЕГ.ВР., 2Л., ЕД.Ч. = фук·ваш
| СЕГ.ВР., 2Л., МН.Ч. = фук·ва·те
| СЕГ.ВР., 3Л., ЕД.Ч. = фук·ва
| СЕГ.ВР., 3Л., МН.Ч. = фук·ват
| МИН.СВ.ВР., 1Л., ЕД.Ч. = фук·вах
| МИН.СВ.ВР., 1Л., МН.Ч. = фук·вах·ме
| МИН.СВ.ВР., 2Л., ЕД.Ч. = фук·ва
| МИН.СВ.ВР., 2Л., МН.Ч. = фук·вах·те
| МИН.СВ.ВР., 3Л., ЕД.Ч. = фук·ва
| МИН.СВ.ВР., 3Л., МН.Ч. = фук·ва·ха
| МИН.НЕСВ.ВР., 1Л., ЕД.Ч. = фук·вах
| МИН.НЕСВ.ВР., 1Л., МН.Ч. = фук·вах·ме
| МИН.НЕСВ.ВР., 2Л., ЕД.Ч. = фук·ва·ше
| МИН.НЕСВ.ВР., 2Л., МН.Ч. = фук·вах·те
| МИН.НЕСВ.ВР., 3Л., ЕД.Ч. = фук·ва·ше
| МИН.НЕСВ.ВР., 3Л., МН.Ч. = фук·ва·ха
| МИН.НЕОПР.ВР., 1Л., ЕД.Ч., М.Р. = фуквал съм
| МИН.НЕОПР.ВР., 1Л., ЕД.Ч., Ж.Р. = фуквала съм
| МИН.НЕОПР.ВР., 1Л., ЕД.Ч., СР.Р. = фуквало съм
| МИН.НЕОПР.ВР., 1Л., МН.Ч. = фуквали сме
| МИН.НЕОПР.ВР., 2Л., ЕД.Ч., М.Р. = фуквал си
| МИН.НЕОПР.ВР., 2Л., ЕД.Ч., Ж.Р. = фуквала си
| МИН.НЕОПР.ВР., 2Л., ЕД.Ч., СР.Р. = фуквало си
| МИН.НЕОПР.ВР., 2Л., МН.Ч. = фуквали сте
| МИН.НЕОПР.ВР., 3Л., ЕД.Ч., М.Р. = фуквал е
| МИН.НЕОПР.ВР., 3Л., ЕД.Ч., Ж.Р. = фуквала е
| МИН.НЕОПР.ВР., 3Л., ЕД.Ч., СР.Р. = фуквало е
| МИН.НЕОПР.ВР., 3Л., МН.Ч. = фуквали са
| МИН.ПРЕД.ВР., 1Л., ЕД.Ч., М.Р. = бях фуквал
| МИН.ПРЕД.ВР., 1Л., ЕД.Ч., Ж.Р. = бях фуквала
| МИН.ПРЕД.ВР., 1Л., ЕД.Ч., СР.Р. = бях фуквало
| МИН.ПРЕД.ВР., 1Л., МН.Ч. = бяхме фуквали
| МИН.ПРЕД.ВР., 2Л., ЕД.Ч., М.Р. = беше фуквал
| МИН.ПРЕД.ВР., 2Л., ЕД.Ч., Ж.Р. = беше фуквала
| МИН.ПРЕД.ВР., 2Л., ЕД.Ч., СР.Р. = беше фуквало
| МИН.ПРЕД.ВР., 2Л., МН.Ч. = бяхте фуквали
| МИН.ПРЕД.ВР., 3Л., ЕД.Ч., М.Р. = беше фуквал
| МИН.ПРЕД.ВР., 3Л., ЕД.Ч., Ж.Р. = беше фуквала
| МИН.ПРЕД.ВР., 3Л., ЕД.Ч., СР.Р. = беше фуквало
| МИН.ПРЕД.ВР., 3Л., МН.Ч. = бяха фуквали
| БЪД.ВР., 1Л., ЕД.Ч. = ще фуквам
| БЪД.ВР., 1Л., МН.Ч. = ще фукваме
| БЪД.ВР., 2Л., ЕД.Ч. = ще фукваш
| БЪД.ВР., 2Л., МН.Ч. = ще фуквате
| БЪД.ВР., 3Л., ЕД.Ч. = ще фуква
| БЪД.ВР., 3Л., МН.Ч. = ще фукват
| БЪД.ПРЕД.ВР., 1Л., ЕД.Ч., М.Р. = ще съм фуквал
| БЪД.ПРЕД.ВР., 1Л., ЕД.Ч., Ж.Р. = ще съм фуквала
| БЪД.ПРЕД.ВР., 1Л., ЕД.Ч., СР.Р. = ще съм фуквало
| БЪД.ПРЕД.ВР., 1Л., МН.Ч. = ще сме фуквали
| БЪД.ПРЕД.ВР., 2Л., ЕД.Ч., М.Р. = ще си фуквал
| БЪД.ПРЕД.ВР., 2Л., ЕД.Ч., Ж.Р. = ще си фуквала
| БЪД.ПРЕД.ВР., 2Л., ЕД.Ч., СР.Р. = ще си фуквало
| БЪД.ПРЕД.ВР., 2Л., МН.Ч. = ще сте фуквали
| БЪД.ПРЕД.ВР., 3Л., ЕД.Ч., М.Р. = ще е фуквал
| БЪД.ПРЕД.ВР., 3Л., ЕД.Ч., Ж.Р. = ще е фуквала
| БЪД.ПРЕД.ВР., 3Л., ЕД.Ч., СР.Р. = ще е фуквало
| БЪД.ПРЕД.ВР., 3Л., МН.Ч. = ще са фуквали
| БЪД.ВР. В МИН., 1Л., ЕД.Ч. = щях да фуквам
| БЪД.ВР. В МИН., 1Л., МН.Ч. = щяхме да фукваме
| БЪД.ВР. В МИН., 2Л., ЕД.Ч. = щеше да фукваш
| БЪД.ВР. В МИН., 2Л., МН.Ч. = щяхте да фуквате
| БЪД.ВР. В МИН., 3Л., ЕД.Ч. = щеше да фуква
| БЪД.ВР. В МИН., 3Л., МН.Ч. = щяха да фукват
| БЪД.ПРЕД.ВР. В МИН., 1Л., ЕД.Ч., М.Р. = щях да съм фуквал
| БЪД.ПРЕД.ВР. В МИН., 1Л., ЕД.Ч., Ж.Р. = щях да съм фуквала
| БЪД.ПРЕД.ВР. В МИН., 1Л., ЕД.Ч., СР.Р. = щях да съм фуквало
| БЪД.ПРЕД.ВР. В МИН., 1Л., МН.Ч. = щяхме да сме фуквали
| БЪД.ПРЕД.ВР. В МИН., 2Л., ЕД.Ч., М.Р. = щеше да си фуквал
| БЪД.ПРЕД.ВР. В МИН., 2Л., ЕД.Ч., Ж.Р. = щеше да си фуквала
| БЪД.ПРЕД.ВР. В МИН., 2Л., ЕД.Ч., СР.Р. = щеше да си фуквало
| БЪД.ПРЕД.ВР. В МИН., 2Л., МН.Ч. = щяхте да сте фуквали
| БЪД.ПРЕД.ВР. В МИН., 3Л., ЕД.Ч., М.Р. = щеше да е фуквал
| БЪД.ПРЕД.ВР. В МИН., 3Л., ЕД.Ч., Ж.Р. = щеше да е фуквала
| БЪД.ПРЕД.ВР. В МИН., 3Л., ЕД.Ч., СР.Р. = щеше да е фуквало
| БЪД.ПРЕД.ВР. В МИН., 3Л., МН.Ч. = щяха да са фуквали
| ПР.НАКЛ., СЕГ.ВР., 1Л., ЕД.Ч., М.Р. = фуквал съм
| ПР.НАКЛ., СЕГ.ВР., 1Л., ЕД.Ч., Ж.Р. = фуквала съм
| ПР.НАКЛ., СЕГ.ВР., 1Л., ЕД.Ч., СР.Р. = фуквало съм
| ПР.НАКЛ., СЕГ.ВР., 1Л., МН.Ч. = фуквали сме
| ПР.НАКЛ., СЕГ.ВР., 2Л., ЕД.Ч., М.Р. = фуквал си
| ПР.НАКЛ., СЕГ.ВР., 2Л., ЕД.Ч., Ж.Р. = фуквала си
| ПР.НАКЛ., СЕГ.ВР., 2Л., ЕД.Ч., СР.Р. = фуквало си
| ПР.НАКЛ., СЕГ.ВР., 2Л., МН.Ч. = фуквали сте
| ПР.НАКЛ., СЕГ.ВР., 3Л., ЕД.Ч., М.Р. = фуквал (е)
| ПР.НАКЛ., СЕГ.ВР., 3Л., ЕД.Ч., Ж.Р. = фуквала (е)
| ПР.НАКЛ., СЕГ.ВР., 3Л., ЕД.Ч., СР.Р. = фуквало (е)
| ПР.НАКЛ., СЕГ.ВР., 3Л., МН.Ч. = фуквали (са)
| ПР.НАКЛ., МИН.СВ.ВР., 1Л., ЕД.Ч., М.Р. = фуквал съм
| ПР.НАКЛ., МИН.СВ.ВР., 1Л., ЕД.Ч., Ж.Р. = фуквала съм
| ПР.НАКЛ., МИН.СВ.ВР., 1Л., ЕД.Ч., СР.Р. = фуквало съм
| ПР.НАКЛ., МИН.СВ.ВР., 1Л., МН.Ч. = фуквали сме
| ПР.НАКЛ., МИН.СВ.ВР., 2Л., ЕД.Ч., М.Р. = фуквал си
| ПР.НАКЛ., МИН.СВ.ВР., 2Л., ЕД.Ч., Ж.Р. = фуквала си
| ПР.НАКЛ., МИН.СВ.ВР., 2Л., ЕД.Ч., СР.Р. = фуквало си
| ПР.НАКЛ., МИН.СВ.ВР., 2Л., МН.Ч. = фуквали сте
| ПР.НАКЛ., МИН.СВ.ВР., 3Л., ЕД.Ч., М.Р. = фуквал (е)
| ПР.НАКЛ., МИН.СВ.ВР., 3Л., ЕД.Ч., Ж.Р. = фуквала (е)
| ПР.НАКЛ., МИН.СВ.ВР., 3Л., ЕД.Ч., СР.Р. = фуквало (е)
| ПР.НАКЛ., МИН.СВ.ВР., 3Л., МН.Ч. = фуквали (са)
| ПР.НАКЛ., МИН.НЕОПР.ВР., 1Л., ЕД.Ч., М.Р. = бил съм фуквал
| ПР.НАКЛ., МИН.НЕОПР.ВР., 1Л., ЕД.Ч., Ж.Р. = била съм фуквала
| ПР.НАКЛ., МИН.НЕОПР.ВР., 1Л., ЕД.Ч., СР.Р. = било съм фуквало
| ПР.НАКЛ., МИН.НЕОПР.ВР., 1Л., МН.Ч. = били сме фуквали
| ПР.НАКЛ., МИН.НЕОПР.ВР., 2Л., ЕД.Ч., М.Р. = бил си фуквал
| ПР.НАКЛ., МИН.НЕОПР.ВР., 2Л., ЕД.Ч., Ж.Р. = била си фуквала
| ПР.НАКЛ., МИН.НЕОПР.ВР., 2Л., ЕД.Ч., СР.Р. = било си фуквало
| ПР.НАКЛ., МИН.НЕОПР.ВР., 2Л., МН.Ч. = били сте фуквали
| ПР.НАКЛ., МИН.НЕОПР.ВР., 3Л., ЕД.Ч., М.Р. = бил (е) фуквал
| ПР.НАКЛ., МИН.НЕОПР.ВР., 3Л., ЕД.Ч., Ж.Р. = била (е) фуквала
| ПР.НАКЛ., МИН.НЕОПР.ВР., 3Л., ЕД.Ч., СР.Р. = било (е) фуквало
| ПР.НАКЛ., МИН.НЕОПР.ВР., 3Л., МН.Ч. = били (са) фуквали
| ПР.НАКЛ., БЪД.ВР., 1Л., ЕД.Ч., М.Р. = щял съм да фуквам
| ПР.НАКЛ., БЪД.ВР., 1Л., ЕД.Ч., Ж.Р. = щяла съм да фуквам
| ПР.НАКЛ., БЪД.ВР., 1Л., ЕД.Ч., СР.Р. = щяло съм да фуквам
| ПР.НАКЛ., БЪД.ВР., 1Л., МН.Ч. = щели сме да фукваме
| ПР.НАКЛ., БЪД.ВР., 2Л., ЕД.Ч., М.Р. = щял си да фукваш
| ПР.НАКЛ., БЪД.ВР., 2Л., ЕД.Ч., Ж.Р. = щяла си да фукваш
| ПР.НАКЛ., БЪД.ВР., 2Л., ЕД.Ч., СР.Р. = щяло си да фукваш
| ПР.НАКЛ., БЪД.ВР., 2Л., МН.Ч. = щели сте да фуквате
| ПР.НАКЛ., БЪД.ВР., 3Л., ЕД.Ч., М.Р. = щял (е) да фуква
| ПР.НАКЛ., БЪД.ВР., 3Л., ЕД.Ч., Ж.Р. = щяла (е) да фуква
| ПР.НАКЛ., БЪД.ВР., 3Л., ЕД.Ч., СР.Р. = щяло (е) да фуква
| ПР.НАКЛ., БЪД.ВР., 3Л., МН.Ч. = щели (са) да фукват
| ПР.НАКЛ., БЪД.ПРЕД.ВР., 1Л., ЕД.Ч., М.Р. = щял съм да съм фуквал
| ПР.НАКЛ., БЪД.ПРЕД.ВР., 1Л., ЕД.Ч., Ж.Р. = щяла съм да съм фуквала
| ПР.НАКЛ., БЪД.ПРЕД.ВР., 1Л., ЕД.Ч., СР.Р. = щяло съм да съм фуквало
| ПР.НАКЛ., БЪД.ПРЕД.ВР., 1Л., МН.Ч. = щели сме да сме фуквали
| ПР.НАКЛ., БЪД.ПРЕД.ВР., 2Л., ЕД.Ч., М.Р. = щял си да си фуквал
| ПР.НАКЛ., БЪД.ПРЕД.ВР., 2Л., ЕД.Ч., Ж.Р. = щяла си да си фуквала
| ПР.НАКЛ., БЪД.ПРЕД.ВР., 2Л., ЕД.Ч., СР.Р. = щяло си да си фуквало
| ПР.НАКЛ., БЪД.ПРЕД.ВР., 2Л., МН.Ч. = щели сте да сте фуквали
| ПР.НАКЛ., БЪД.ПРЕД.ВР., 3Л., ЕД.Ч., М.Р. = щял (е) да е фуквал
| ПР.НАКЛ., БЪД.ПРЕД.ВР., 3Л., ЕД.Ч., Ж.Р. = щяла (е) да е фуквала
| ПР.НАКЛ., БЪД.ПРЕД.ВР., 3Л., ЕД.Ч., СР.Р. = щяло (е) да е фуквало
| ПР.НАКЛ., БЪД.ПРЕД.ВР., 3Л., МН.Ч. = щели (са) да са фуквали
| УСЛОВНО НАКЛОНЕНИЕ, 1Л., ЕД.Ч., М.Р. = бих фуквал
| УСЛОВНО НАКЛОНЕНИЕ, 1Л., ЕД.Ч., Ж.Р. = бих фуквала
| УСЛОВНО НАКЛОНЕНИЕ, 1Л., ЕД.Ч., СР.Р. = бих фуквало
| УСЛОВНО НАКЛОНЕНИЕ, 1Л., МН.Ч. = бихме фуквали
| УСЛОВНО НАКЛОНЕНИЕ, 2Л., ЕД.Ч., М.Р. = би фуквал
| УСЛОВНО НАКЛОНЕНИЕ, 2Л., ЕД.Ч., Ж.Р. = би фуквала
| УСЛОВНО НАКЛОНЕНИЕ, 2Л., ЕД.Ч., СР.Р. = би фуквало
| УСЛОВНО НАКЛОНЕНИЕ, 2Л., МН.Ч. = бихте фуквали
| УСЛОВНО НАКЛОНЕНИЕ, 3Л., ЕД.Ч., М.Р. = би фуквал
| УСЛОВНО НАКЛОНЕНИЕ, 3Л., ЕД.Ч., Ж.Р. = би фуквала
| УСЛОВНО НАКЛОНЕНИЕ, 3Л., ЕД.Ч., СР.Р. = би фуквало
| УСЛОВНО НАКЛОНЕНИЕ, 3Л., МН.Ч. = биха фуквали
| ПОВЕЛИТЕЛНО НАКЛОНЕНИЕ, ЕД.Ч. = фук·вай
| ПОВЕЛИТЕЛНО НАКЛОНЕНИЕ, МН.Ч. = фук·вай·те
| МИН.СТРАД.ПРИЧ. М.Р. = фук·ван
| МИН.СТРАД.ПРИЧ. М.Р. НЕПЪЛЕН ЧЛЕН = фук·ва·ния
| МИН.СТРАД.ПРИЧ. М.Р. ПЪЛЕН ЧЛЕН = фук·ва·ни·ят
| МИН.СТРАД.ПРИЧ. Ж.Р. = фук·ва·на
| МИН.СТРАД.ПРИЧ. Ж.Р. ЧЛЕН = фук·ва·на·та
| МИН.СТРАД.ПРИЧ. СР.Р. = фук·ва·но
| МИН.СТРАД.ПРИЧ. СР.Р. ЧЛЕН = фук·ва·но·то
| МИН.СТРАД.ПРИЧ. МН.Ч. = фук·ва·ни
| МИН.СТРАД.ПРИЧ. МН.Ч. ЧЛЕН = фук·ва·ни·те
| МИН.ДЕЯТ.СВ.ПРИЧ. М.Р. = фук·вал
| МИН.ДЕЯТ.СВ.ПРИЧ. М.Р. НЕПЪЛЕН ЧЛЕН = фук·ва·лия
| МИН.ДЕЯТ.СВ.ПРИЧ. М.Р. ПЪЛЕН ЧЛЕН = фук·ва·ли·ят
| МИН.ДЕЯТ.СВ.ПРИЧ. Ж.Р. = фук·ва·ла
| МИН.ДЕЯТ.СВ.ПРИЧ. Ж.Р. ЧЛЕН = фук·ва·ла·та
| МИН.ДЕЯТ.СВ.ПРИЧ. СР.Р. = фук·ва·ло
| МИН.ДЕЯТ.СВ.ПРИЧ. СР.Р. ЧЛЕН = фук·ва·ло·то
| МИН.ДЕЯТ.СВ.ПРИЧ. МН.Ч. = фук·ва·ли
| МИН.ДЕЯТ.СВ.ПРИЧ. МН.Ч. ЧЛЕН = фук·ва·ли·те
| МИН.ДЕЯТ.НЕСВ.ПРИЧ. М.Р. = фук·вал
| МИН.ДЕЯТ.НЕСВ.ПРИЧ. М.Р. НЕПЪЛЕН ЧЛЕН = фук·ва·лия
| МИН.ДЕЯТ.НЕСВ.ПРИЧ. М.Р. ПЪЛЕН ЧЛЕН = фук·ва·ли·ят
| МИН.ДЕЯТ.НЕСВ.ПРИЧ. Ж.Р. = фук·ва·ла
| МИН.ДЕЯТ.НЕСВ.ПРИЧ. Ж.Р. ЧЛЕН = фук·ва·ла·та
| МИН.ДЕЯТ.НЕСВ.ПРИЧ. СР.Р. = фук·ва·ло
| МИН.ДЕЯТ.НЕСВ.ПРИЧ. СР.Р. ЧЛЕН = фук·ва·ло·то
| МИН.ДЕЯТ.НЕСВ.ПРИЧ. МН.Ч. = фук·ва·ли
| МИН.ДЕЯТ.НЕСВ.ПРИЧ. МН.Ч. ЧЛЕН = фук·ва·ли·те
| СЕГ.ДЕЯТ.ПРИЧ. М.Р. = фук·ващ
| СЕГ.ДЕЯТ.ПРИЧ. М.Р. НЕПЪЛЕН ЧЛЕН = фук·ва·щия
| СЕГ.ДЕЯТ.ПРИЧ. М.Р. ПЪЛЕН ЧЛЕН = фук·ва·щи·ят
| СЕГ.ДЕЯТ.ПРИЧ. Ж.Р. = фук·ва·ща
| СЕГ.ДЕЯТ.ПРИЧ. Ж.Р. ЧЛЕН = фук·ва·ща·та
| СЕГ.ДЕЯТ.ПРИЧ. СР.Р. = фук·ва·що
| СЕГ.ДЕЯТ.ПРИЧ. СР.Р. ЧЛЕН = фук·ва·що·то
| СЕГ.ДЕЯТ.ПРИЧ. МН.Ч. = фук·ва·щи
| СЕГ.ДЕЯТ.ПРИЧ. МН.Ч. ЧЛЕН = фук·ва·щи·те
| ДЕЕПРИЧАСТИЕ = фук·вай·ки
| СКРИТИ ПРЕПРАТКИ = 
[[фуквам]],
[[фукваш]],
[[фуква]],
[[фукваме]],
[[фуквате]],
[[фукват]],
[[фуквах]],
[[фуквахме]],
[[фуквахте]],
[[фукваха]],
[[фукваше]],
[[фуквай]],
[[фуквайте]],
[[фуквал]],
[[фуквалия]],
[[фуквалият]],
[[фуквала]],
[[фуквалата]],
[[фуквало]],
[[фуквалото]],
[[фуквали]],
[[фуквалите]],
[[фукван]],
[[фуквания]],
[[фукваният]],
[[фуквана]],
[[фукваната]],
[[фуквано]],
[[фукваното]],
[[фуквани]],
[[фукваните]],
[[фукващ]],
[[фукващия]],
[[фукващият]],
[[фукваща]],
[[фукващата]],
[[фукващо]],
[[фукващото]],
[[фукващи]],
[[фукващите]],
[[фуквайки]],
[[фуквал съм]],
[[фуквала съм]],
[[фуквало съм]],
[[фуквали сме]],
[[фуквал си]],
[[фуквала си]],
[[фуквало си]],
[[фуквали сте]],
[[фуквал е]],
[[фуквала е]],
[[фуквало е]],
[[фуквали са]],
[[бях фуквал]],
[[бях фуквала]],
[[бях фуквало]],
[[бяхме фуквали]],
[[беше фуквал]],
[[беше фуквала]],
[[беше фуквало]],
[[бяхте фуквали]],
[[бяха фуквали]],
[[ще фуквам]],
[[ще фукваме]],
[[ще фукваш]],
[[ще фуквате]],
[[ще фуква]],
[[ще фукват]],
[[ще съм фуквал]],
[[ще съм фуквала]],
[[ще съм фуквало]],
[[ще сме фуквали]],
[[ще си фуквал]],
[[ще си фуквала]],
[[ще си фуквало]],
[[ще сте фуквали]],
[[ще е фуквал]],
[[ще е фуквала]],
[[ще е фуквало]],
[[ще са фуквали]],
[[щях да фуквам]],
[[щяхме да фукваме]],
[[щеше да фукваш]],
[[щяхте да фуквате]],
[[щеше да фуква]],
[[щяха да фукват]],
[[щях да съм фуквал]],
[[щях да съм фуквала]],
[[щях да съм фуквало]],
[[щяхме да сме фуквали]],
[[щеше да си фуквал]],
[[щеше да си фуквала]],
[[щеше да си фуквало]],
[[щяхте да сте фуквали]],
[[щеше да е фуквал]],
[[щеше да е фуквала]],
[[щеше да е фуквало]],
[[щяха да са фуквали]],
[[бил съм фуквал]],
[[била съм фуквала]],
[[било съм фуквало]],
[[били сме фуквали]],
[[бил си фуквал]],
[[била си фуквала]],
[[било си фуквало]],
[[били сте фуквали]],
[[бил е фуквал]],
[[била е фуквала]],
[[било е фуквало]],
[[били са фуквали]],
[[щял съм да фуквам]],
[[щяла съм да фуквам]],
[[щяло съм да фуквам]],
[[щели сме да фукваме]],
[[щял си да фукваш]],
[[щяла си да фукваш]],
[[щяло си да фукваш]],
[[щели сте да фуквате]],
[[щял да фуква]],
[[щяла да фуква]],
[[щяло да фуква]],
[[щели да фукват]],
[[щял е да фуква]],
[[щяла е да фуква]],
[[щяло е да фуква]],
[[щели са да фукват]],
[[щял съм да съм фуквал]],
[[щяла съм да съм фуквала]],
[[щяло съм да съм фуквало]],
[[щели сме да сме фуквали]],
[[щял си да си фуквал]],
[[щяла си да си фуквала]],
[[щяло си да си фуквало]],
[[щели сте да сте фуквали]],
[[щял да е фуквал]],
[[щяла да е фуквала]],
[[щяло да е фуквало]],
[[щели да са фуквали]],
[[щял е да е фуквал]],
[[щяла е да е фуквала]],
[[щяло е да е фуквало]],
[[щели са да са фуквали]],
[[бих фуквал]],
[[бих фуквала]],
[[бих фуквало]],
[[бихме фуквали]],
[[би фуквал]],
[[би фуквала]],
[[би фуквало]],
[[бихте фуквали]],
[[биха фуквали]],
}}</text>
      <sha1>g9ks7xg3iwsf9wcgouz045fzex0q5la</sha1>
    </revision>
  </page>
  <page>
    <title>Шаблон:Словоформи/фукна</title>
    <ns>10</ns>
    <id>399330</id>
    <revision>
      <id>431354</id>
      <parentid>10107</parentid>
      <timestamp>2005-05-06T20:07:39Z</timestamp>
      <contributor>
        <username>Bgbot</username>
        <id>83</id>
      </contributor>
      <comment>Борислав: Шаблон със словоформи</comment>
      <model>wikitext</model>
      <format>text/x-wiki</format>
      <text bytes="19206" xml:space="preserve">{{Шаблон:Словоформи/Глагол|
  ОСНОВНА ФОРМА = фукна
| СЕГ.ВР., 1Л., ЕД.Ч. = фук·на
| СЕГ.ВР., 1Л., МН.Ч. = фук·нем
| СЕГ.ВР., 2Л., ЕД.Ч. = фук·неш
| СЕГ.ВР., 2Л., МН.Ч. = фук·не·те
| СЕГ.ВР., 3Л., ЕД.Ч. = фук·не
| СЕГ.ВР., 3Л., МН.Ч. = фук·нат
| МИН.СВ.ВР., 1Л., ЕД.Ч. = фук·нах
| МИН.СВ.ВР., 1Л., МН.Ч. = фук·нах·ме
| МИН.СВ.ВР., 2Л., ЕД.Ч. = фук·на
| МИН.СВ.ВР., 2Л., МН.Ч. = фук·нах·те
| МИН.СВ.ВР., 3Л., ЕД.Ч. = фук·на
| МИН.СВ.ВР., 3Л., МН.Ч. = фук·на·ха
| МИН.НЕСВ.ВР., 1Л., ЕД.Ч. = фук·нех
| МИН.НЕСВ.ВР., 1Л., МН.Ч. = фук·нех·ме
| МИН.НЕСВ.ВР., 2Л., ЕД.Ч. = фук·не·ше
| МИН.НЕСВ.ВР., 2Л., МН.Ч. = фук·нех·те
| МИН.НЕСВ.ВР., 3Л., ЕД.Ч. = фук·не·ше
| МИН.НЕСВ.ВР., 3Л., МН.Ч. = фук·не·ха
| МИН.НЕОПР.ВР., 1Л., ЕД.Ч., М.Р. = фукнал съм
| МИН.НЕОПР.ВР., 1Л., ЕД.Ч., Ж.Р. = фукнала съм
| МИН.НЕОПР.ВР., 1Л., ЕД.Ч., СР.Р. = фукнало съм
| МИН.НЕОПР.ВР., 1Л., МН.Ч. = фукнали сме
| МИН.НЕОПР.ВР., 2Л., ЕД.Ч., М.Р. = фукнал си
| МИН.НЕОПР.ВР., 2Л., ЕД.Ч., Ж.Р. = фукнала си
| МИН.НЕОПР.ВР., 2Л., ЕД.Ч., СР.Р. = фукнало си
| МИН.НЕОПР.ВР., 2Л., МН.Ч. = фукнали сте
| МИН.НЕОПР.ВР., 3Л., ЕД.Ч., М.Р. = фукнал е
| МИН.НЕОПР.ВР., 3Л., ЕД.Ч., Ж.Р. = фукнала е
| МИН.НЕОПР.ВР., 3Л., ЕД.Ч., СР.Р. = фукнало е
| МИН.НЕОПР.ВР., 3Л., МН.Ч. = фукнали са
| МИН.ПРЕД.ВР., 1Л., ЕД.Ч., М.Р. = бях фукнал
| МИН.ПРЕД.ВР., 1Л., ЕД.Ч., Ж.Р. = бях фукнала
| МИН.ПРЕД.ВР., 1Л., ЕД.Ч., СР.Р. = бях фукнало
| МИН.ПРЕД.ВР., 1Л., МН.Ч. = бяхме фукнали
| МИН.ПРЕД.ВР., 2Л., ЕД.Ч., М.Р. = беше фукнал
| МИН.ПРЕД.ВР., 2Л., ЕД.Ч., Ж.Р. = беше фукнала
| МИН.ПРЕД.ВР., 2Л., ЕД.Ч., СР.Р. = беше фукнало
| МИН.ПРЕД.ВР., 2Л., МН.Ч. = бяхте фукнали
| МИН.ПРЕД.ВР., 3Л., ЕД.Ч., М.Р. = беше фукнал
| МИН.ПРЕД.ВР., 3Л., ЕД.Ч., Ж.Р. = беше фукнала
| МИН.ПРЕД.ВР., 3Л., ЕД.Ч., СР.Р. = беше фукнало
| МИН.ПРЕД.ВР., 3Л., МН.Ч. = бяха фукнали
| БЪД.ВР., 1Л., ЕД.Ч. = ще фукна
| БЪД.ВР., 1Л., МН.Ч. = ще фукнем
| БЪД.ВР., 2Л., ЕД.Ч. = ще фукнеш
| БЪД.ВР., 2Л., МН.Ч. = ще фукнете
| БЪД.ВР., 3Л., ЕД.Ч. = ще фукне
| БЪД.ВР., 3Л., МН.Ч. = ще фукнат
| БЪД.ПРЕД.ВР., 1Л., ЕД.Ч., М.Р. = ще съм фукнал
| БЪД.ПРЕД.ВР., 1Л., ЕД.Ч., Ж.Р. = ще съм фукнала
| БЪД.ПРЕД.ВР., 1Л., ЕД.Ч., СР.Р. = ще съм фукнало
| БЪД.ПРЕД.ВР., 1Л., МН.Ч. = ще сме фукнали
| БЪД.ПРЕД.ВР., 2Л., ЕД.Ч., М.Р. = ще си фукнал
| БЪД.ПРЕД.ВР., 2Л., ЕД.Ч., Ж.Р. = ще си фукнала
| БЪД.ПРЕД.ВР., 2Л., ЕД.Ч., СР.Р. = ще си фукнало
| БЪД.ПРЕД.ВР., 2Л., МН.Ч. = ще сте фукнали
| БЪД.ПРЕД.ВР., 3Л., ЕД.Ч., М.Р. = ще е фукнал
| БЪД.ПРЕД.ВР., 3Л., ЕД.Ч., Ж.Р. = ще е фукнала
| БЪД.ПРЕД.ВР., 3Л., ЕД.Ч., СР.Р. = ще е фукнало
| БЪД.ПРЕД.ВР., 3Л., МН.Ч. = ще са фукнали
| БЪД.ВР. В МИН., 1Л., ЕД.Ч. = щях да фукна
| БЪД.ВР. В МИН., 1Л., МН.Ч. = щяхме да фукнем
| БЪД.ВР. В МИН., 2Л., ЕД.Ч. = щеше да фукнеш
| БЪД.ВР. В МИН., 2Л., МН.Ч. = щяхте да фукнете
| БЪД.ВР. В МИН., 3Л., ЕД.Ч. = щеше да фукне
| БЪД.ВР. В МИН., 3Л., МН.Ч. = щяха да фукнат
| БЪД.ПРЕД.ВР. В МИН., 1Л., ЕД.Ч., М.Р. = щях да съм фукнал
| БЪД.ПРЕД.ВР. В МИН., 1Л., ЕД.Ч., Ж.Р. = щях да съм фукнала
| БЪД.ПРЕД.ВР. В МИН., 1Л., ЕД.Ч., СР.Р. = щях да съм фукнало
| БЪД.ПРЕД.ВР. В МИН., 1Л., МН.Ч. = щяхме да сме фукнали
| БЪД.ПРЕД.ВР. В МИН., 2Л., ЕД.Ч., М.Р. = щеше да си фукнал
| БЪД.ПРЕД.ВР. В МИН., 2Л., ЕД.Ч., Ж.Р. = щеше да си фукнала
| БЪД.ПРЕД.ВР. В МИН., 2Л., ЕД.Ч., СР.Р. = щеше да си фукнало
| БЪД.ПРЕД.ВР. В МИН., 2Л., МН.Ч. = щяхте да сте фукнали
| БЪД.ПРЕД.ВР. В МИН., 3Л., ЕД.Ч., М.Р. = щеше да е фукнал
| БЪД.ПРЕД.ВР. В МИН., 3Л., ЕД.Ч., Ж.Р. = щеше да е фукнала
| БЪД.ПРЕД.ВР. В МИН., 3Л., ЕД.Ч., СР.Р. = щеше да е фукнало
| БЪД.ПРЕД.ВР. В МИН., 3Л., МН.Ч. = щяха да са фукнали
| ПР.НАКЛ., СЕГ.ВР., 1Л., ЕД.Ч., М.Р. = фукнел съм
| ПР.НАКЛ., СЕГ.ВР., 1Л., ЕД.Ч., Ж.Р. = фукнела съм
| ПР.НАКЛ., СЕГ.ВР., 1Л., ЕД.Ч., СР.Р. = фукнело съм
| ПР.НАКЛ., СЕГ.ВР., 1Л., МН.Ч. = фукнели сме
| ПР.НАКЛ., СЕГ.ВР., 2Л., ЕД.Ч., М.Р. = фукнел си
| ПР.НАКЛ., СЕГ.ВР., 2Л., ЕД.Ч., Ж.Р. = фукнела си
| ПР.НАКЛ., СЕГ.ВР., 2Л., ЕД.Ч., СР.Р. = фукнело си
| ПР.НАКЛ., СЕГ.ВР., 2Л., МН.Ч. = фукнели сте
| ПР.НАКЛ., СЕГ.ВР., 3Л., ЕД.Ч., М.Р. = фукнел (е)
| ПР.НАКЛ., СЕГ.ВР., 3Л., ЕД.Ч., Ж.Р. = фукнела (е)
| ПР.НАКЛ., СЕГ.ВР., 3Л., ЕД.Ч., СР.Р. = фукнело (е)
| ПР.НАКЛ., СЕГ.ВР., 3Л., МН.Ч. = фукнели (са)
| ПР.НАКЛ., МИН.СВ.ВР., 1Л., ЕД.Ч., М.Р. = фукнал съм
| ПР.НАКЛ., МИН.СВ.ВР., 1Л., ЕД.Ч., Ж.Р. = фукнала съм
| ПР.НАКЛ., МИН.СВ.ВР., 1Л., ЕД.Ч., СР.Р. = фукнало съм
| ПР.НАКЛ., МИН.СВ.ВР., 1Л., МН.Ч. = фукнали сме
| ПР.НАКЛ., МИН.СВ.ВР., 2Л., ЕД.Ч., М.Р. = фукнал си
| ПР.НАКЛ., МИН.СВ.ВР., 2Л., ЕД.Ч., Ж.Р. = фукнала си
| ПР.НАКЛ., МИН.СВ.ВР., 2Л., ЕД.Ч., СР.Р. = фукнало си
| ПР.НАКЛ., МИН.СВ.ВР., 2Л., МН.Ч. = фукнали сте
| ПР.НАКЛ., МИН.СВ.ВР., 3Л., ЕД.Ч., М.Р. = фукнал (е)
| ПР.НАКЛ., МИН.СВ.ВР., 3Л., ЕД.Ч., Ж.Р. = фукнала (е)
| ПР.НАКЛ., МИН.СВ.ВР., 3Л., ЕД.Ч., СР.Р. = фукнало (е)
| ПР.НАКЛ., МИН.СВ.ВР., 3Л., МН.Ч. = фукнали (са)
| ПР.НАКЛ., МИН.НЕОПР.ВР., 1Л., ЕД.Ч., М.Р. = бил съм фукнал
| ПР.НАКЛ., МИН.НЕОПР.ВР., 1Л., ЕД.Ч., Ж.Р. = била съм фукнала
| ПР.НАКЛ., МИН.НЕОПР.ВР., 1Л., ЕД.Ч., СР.Р. = било съм фукнало
| ПР.НАКЛ., МИН.НЕОПР.ВР., 1Л., МН.Ч. = били сме фукнали
| ПР.НАКЛ., МИН.НЕОПР.ВР., 2Л., ЕД.Ч., М.Р. = бил си фукнал
| ПР.НАКЛ., МИН.НЕОПР.ВР., 2Л., ЕД.Ч., Ж.Р. = била си фукнала
| ПР.НАКЛ., МИН.НЕОПР.ВР., 2Л., ЕД.Ч., СР.Р. = било си фукнало
| ПР.НАКЛ., МИН.НЕОПР.ВР., 2Л., МН.Ч. = били сте фукнали
| ПР.НАКЛ., МИН.НЕОПР.ВР., 3Л., ЕД.Ч., М.Р. = бил (е) фукнал
| ПР.НАКЛ., МИН.НЕОПР.ВР., 3Л., ЕД.Ч., Ж.Р. = била (е) фукнала
| ПР.НАКЛ., МИН.НЕОПР.ВР., 3Л., ЕД.Ч., СР.Р. = било (е) фукнало
| ПР.НАКЛ., МИН.НЕОПР.ВР., 3Л., МН.Ч. = били (са) фукнали
| ПР.НАКЛ., БЪД.ВР., 1Л., ЕД.Ч., М.Р. = щял съм да фукна
| ПР.НАКЛ., БЪД.ВР., 1Л., ЕД.Ч., Ж.Р. = щяла съм да фукна
| ПР.НАКЛ., БЪД.ВР., 1Л., ЕД.Ч., СР.Р. = щяло съм да фукна
| ПР.НАКЛ., БЪД.ВР., 1Л., МН.Ч. = щели сме да фукнем
| ПР.НАКЛ., БЪД.ВР., 2Л., ЕД.Ч., М.Р. = щял си да фукнеш
| ПР.НАКЛ., БЪД.ВР., 2Л., ЕД.Ч., Ж.Р. = щяла си да фукнеш
| ПР.НАКЛ., БЪД.ВР., 2Л., ЕД.Ч., СР.Р. = щяло си да фукнеш
| ПР.НАКЛ., БЪД.ВР., 2Л., МН.Ч. = щели сте да фукнете
| ПР.НАКЛ., БЪД.ВР., 3Л., ЕД.Ч., М.Р. = щял (е) да фукне
| ПР.НАКЛ., БЪД.ВР., 3Л., ЕД.Ч., Ж.Р. = щяла (е) да фукне
| ПР.НАКЛ., БЪД.ВР., 3Л., ЕД.Ч., СР.Р. = щяло (е) да фукне
| ПР.НАКЛ., БЪД.ВР., 3Л., МН.Ч. = щели (са) да фукнат
| ПР.НАКЛ., БЪД.ПРЕД.ВР., 1Л., ЕД.Ч., М.Р. = щял съм да съм фукнал
| ПР.НАКЛ., БЪД.ПРЕД.ВР., 1Л., ЕД.Ч., Ж.Р. = щяла съм да съм фукнала
| ПР.НАКЛ., БЪД.ПРЕД.ВР., 1Л., ЕД.Ч., СР.Р. = щяло съм да съм фукнало
| ПР.НАКЛ., БЪД.ПРЕД.ВР., 1Л., МН.Ч. = щели сме да сме фукнали
| ПР.НАКЛ., БЪД.ПРЕД.ВР., 2Л., ЕД.Ч., М.Р. = щял си да си фукнал
| ПР.НАКЛ., БЪД.ПРЕД.ВР., 2Л., ЕД.Ч., Ж.Р. = щяла си да си фукнала
| ПР.НАКЛ., БЪД.ПРЕД.ВР., 2Л., ЕД.Ч., СР.Р. = щяло си да си фукнало
| ПР.НАКЛ., БЪД.ПРЕД.ВР., 2Л., МН.Ч. = щели сте да сте фукнали
| ПР.НАКЛ., БЪД.ПРЕД.ВР., 3Л., ЕД.Ч., М.Р. = щял (е) да е фукнал
| ПР.НАКЛ., БЪД.ПРЕД.ВР., 3Л., ЕД.Ч., Ж.Р. = щяла (е) да е фукнала
| ПР.НАКЛ., БЪД.ПРЕД.ВР., 3Л., ЕД.Ч., СР.Р. = щяло (е) да е фукнало
| ПР.НАКЛ., БЪД.ПРЕД.ВР., 3Л., МН.Ч. = щели (са) да са фукнали
| УСЛОВНО НАКЛОНЕНИЕ, 1Л., ЕД.Ч., М.Р. = бих фукнал
| УСЛОВНО НАКЛОНЕНИЕ, 1Л., ЕД.Ч., Ж.Р. = бих фукнала
| УСЛОВНО НАКЛОНЕНИЕ, 1Л., ЕД.Ч., СР.Р. = бих фукнало
| УСЛОВНО НАКЛОНЕНИЕ, 1Л., МН.Ч. = бихме фукнали
| УСЛОВНО НАКЛОНЕНИЕ, 2Л., ЕД.Ч., М.Р. = би фукнал
| УСЛОВНО НАКЛОНЕНИЕ, 2Л., ЕД.Ч., Ж.Р. = би фукнала
| УСЛОВНО НАКЛОНЕНИЕ, 2Л., ЕД.Ч., СР.Р. = би фукнало
| УСЛОВНО НАКЛОНЕНИЕ, 2Л., МН.Ч. = бихте фукнали
| УСЛОВНО НАКЛОНЕНИЕ, 3Л., ЕД.Ч., М.Р. = би фукнал
| УСЛОВНО НАКЛОНЕНИЕ, 3Л., ЕД.Ч., Ж.Р. = би фукнала
| УСЛОВНО НАКЛОНЕНИЕ, 3Л., ЕД.Ч., СР.Р. = би фукнало
| УСЛОВНО НАКЛОНЕНИЕ, 3Л., МН.Ч. = биха фукнали
| ПОВЕЛИТЕЛНО НАКЛОНЕНИЕ, ЕД.Ч. = фук·ни
| ПОВЕЛИТЕЛНО НАКЛОНЕНИЕ, МН.Ч. = фук·не·те
| МИН.СТРАД.ПРИЧ. М.Р. = фук·нат
| МИН.СТРАД.ПРИЧ. М.Р. НЕПЪЛЕН ЧЛЕН = фук·на·тия
| МИН.СТРАД.ПРИЧ. М.Р. ПЪЛЕН ЧЛЕН = фук·на·ти·ят
| МИН.СТРАД.ПРИЧ. Ж.Р. = фук·на·та
| МИН.СТРАД.ПРИЧ. Ж.Р. ЧЛЕН = фук·на·та·та
| МИН.СТРАД.ПРИЧ. СР.Р. = фук·на·то
| МИН.СТРАД.ПРИЧ. СР.Р. ЧЛЕН = фук·на·то·то
| МИН.СТРАД.ПРИЧ. МН.Ч. = фук·на·ти
| МИН.СТРАД.ПРИЧ. МН.Ч. ЧЛЕН = фук·на·ти·те
| МИН.ДЕЯТ.СВ.ПРИЧ. М.Р. = фук·нал
| МИН.ДЕЯТ.СВ.ПРИЧ. М.Р. НЕПЪЛЕН ЧЛЕН = фук·на·лия
| МИН.ДЕЯТ.СВ.ПРИЧ. М.Р. ПЪЛЕН ЧЛЕН = фук·на·ли·ят
| МИН.ДЕЯТ.СВ.ПРИЧ. Ж.Р. = фук·на·ла
| МИН.ДЕЯТ.СВ.ПРИЧ. Ж.Р. ЧЛЕН = фук·на·ла·та
| МИН.ДЕЯТ.СВ.ПРИЧ. СР.Р. = фук·на·ло
| МИН.ДЕЯТ.СВ.ПРИЧ. СР.Р. ЧЛЕН = фук·на·ло·то
| МИН.ДЕЯТ.СВ.ПРИЧ. МН.Ч. = фук·на·ли
| МИН.ДЕЯТ.СВ.ПРИЧ. МН.Ч. ЧЛЕН = фук·на·ли·те
| МИН.ДЕЯТ.НЕСВ.ПРИЧ. М.Р. = фук·нел
| МИН.ДЕЯТ.НЕСВ.ПРИЧ. М.Р. НЕПЪЛЕН ЧЛЕН = фук·не·лия
| МИН.ДЕЯТ.НЕСВ.ПРИЧ. М.Р. ПЪЛЕН ЧЛЕН = фук·не·ли·ят
| МИН.ДЕЯТ.НЕСВ.ПРИЧ. Ж.Р. = фук·не·ла
| МИН.ДЕЯТ.НЕСВ.ПРИЧ. Ж.Р. ЧЛЕН = фук·не·ла·та
| МИН.ДЕЯТ.НЕСВ.ПРИЧ. СР.Р. = фук·не·ло
| МИН.ДЕЯТ.НЕСВ.ПРИЧ. СР.Р. ЧЛЕН = фук·не·ло·то
| МИН.ДЕЯТ.НЕСВ.ПРИЧ. МН.Ч. = фук·не·ли
| МИН.ДЕЯТ.НЕСВ.ПРИЧ. МН.Ч. ЧЛЕН = фук·не·ли·те
| СЕГ.ДЕЯТ.ПРИЧ. М.Р. = —
| СЕГ.ДЕЯТ.ПРИЧ. М.Р. НЕПЪЛЕН ЧЛЕН = —
| СЕГ.ДЕЯТ.ПРИЧ. М.Р. ПЪЛЕН ЧЛЕН = —
| СЕГ.ДЕЯТ.ПРИЧ. Ж.Р. = —
| СЕГ.ДЕЯТ.ПРИЧ. Ж.Р. ЧЛЕН = —
| СЕГ.ДЕЯТ.ПРИЧ. СР.Р. = —
| СЕГ.ДЕЯТ.ПРИЧ. СР.Р. ЧЛЕН = —
| СЕГ.ДЕЯТ.ПРИЧ. МН.Ч. = —
| СЕГ.ДЕЯТ.ПРИЧ. МН.Ч. ЧЛЕН = —
| ДЕЕПРИЧАСТИЕ = —
| СКРИТИ ПРЕПРАТКИ = 
[[фукна]],
[[фукнеш]],
[[фукне]],
[[фукнем]],
[[фукнете]],
[[фукнат]],
[[фукнах]],
[[фукнахме]],
[[фукнахте]],
[[фукнаха]],
[[фукнех]],
[[фукнеше]],
[[фукнехме]],
[[фукнехте]],
[[фукнеха]],
[[фукни]],
[[фукнал]],
[[фукналия]],
[[фукналият]],
[[фукнала]],
[[фукналата]],
[[фукнало]],
[[фукналото]],
[[фукнали]],
[[фукналите]],
[[фукнел]],
[[фукнелия]],
[[фукнелият]],
[[фукнела]],
[[фукнелата]],
[[фукнело]],
[[фукнелото]],
[[фукнели]],
[[фукнелите]],
[[фукнатия]],
[[фукнатият]],
[[фукната]],
[[фукнатата]],
[[фукнато]],
[[фукнатото]],
[[фукнати]],
[[фукнатите]],
[[фукнал съм]],
[[фукнала съм]],
[[фукнало съм]],
[[фукнали сме]],
[[фукнал си]],
[[фукнала си]],
[[фукнало си]],
[[фукнали сте]],
[[фукнал е]],
[[фукнала е]],
[[фукнало е]],
[[фукнали са]],
[[бях фукнал]],
[[бях фукнала]],
[[бях фукнало]],
[[бяхме фукнали]],
[[беше фукнал]],
[[беше фукнала]],
[[беше фукнало]],
[[бяхте фукнали]],
[[бяха фукнали]],
[[ще фукна]],
[[ще фукнем]],
[[ще фукнеш]],
[[ще фукнете]],
[[ще фукне]],
[[ще фукнат]],
[[ще съм фукнал]],
[[ще съм фукнала]],
[[ще съм фукнало]],
[[ще сме фукнали]],
[[ще си фукнал]],
[[ще си фукнала]],
[[ще си фукнало]],
[[ще сте фукнали]],
[[ще е фукнал]],
[[ще е фукнала]],
[[ще е фукнало]],
[[ще са фукнали]],
[[щях да фукна]],
[[щяхме да фукнем]],
[[щеше да фукнеш]],
[[щяхте да фукнете]],
[[щеше да фукне]],
[[щяха да фукнат]],
[[щях да съм фукнал]],
[[щях да съм фукнала]],
[[щях да съм фукнало]],
[[щяхме да сме фукнали]],
[[щеше да си фукнал]],
[[щеше да си фукнала]],
[[щеше да си фукнало]],
[[щяхте да сте фукнали]],
[[щеше да е фукнал]],
[[щеше да е фукнала]],
[[щеше да е фукнало]],
[[щяха да са фукнали]],
[[фукнел съм]],
[[фукнела съм]],
[[фукнело съм]],
[[фукнели сме]],
[[фукнел си]],
[[фукнела си]],
[[фукнело си]],
[[фукнели сте]],
[[фукнел е]],
[[фукнела е]],
[[фукнело е]],
[[фукнели са]],
[[бил съм фукнал]],
[[била съм фукнала]],
[[било съм фукнало]],
[[били сме фукнали]],
[[бил си фукнал]],
[[била си фукнала]],
[[било си фукнало]],
[[били сте фукнали]],
[[бил е фукнал]],
[[била е фукнала]],
[[било е фукнало]],
[[били са фукнали]],
[[щял съм да фукна]],
[[щяла съм да фукна]],
[[щяло съм да фукна]],
[[щели сме да фукнем]],
[[щял си да фукнеш]],
[[щяла си да фукнеш]],
[[щяло си да фукнеш]],
[[щели сте да фукнете]],
[[щял да фукне]],
[[щяла да фукне]],
[[щяло да фукне]],
[[щели да фукнат]],
[[щял е да фукне]],
[[щяла е да фукне]],
[[щяло е да фукне]],
[[щели са да фукнат]],
[[щял съм да съм фукнал]],
[[щяла съм да съм фукнала]],
[[щяло съм да съм фукнало]],
[[щели сме да сме фукнали]],
[[щял си да си фукнал]],
[[щяла си да си фукнала]],
[[щяло си да си фукнало]],
[[щели сте да сте фукнали]],
[[щял да е фукнал]],
[[щяла да е фукнала]],
[[щяло да е фукнало]],
[[щели да са фукнали]],
[[щял е да е фукнал]],
[[щяла е да е фукнала]],
[[щяло е да е фукнало]],
[[щели са да са фукнали]],
[[бих фукнал]],
[[бих фукнала]],
[[бих фукнало]],
[[бихме фукнали]],
[[би фукнал]],
[[би фукнала]],
[[би фукнало]],
[[бихте фукнали]],
[[биха фукнали]],
}}</text>
      <sha1>aqdiahzq5pvadowb2ucbo3cquxan06l</sha1>
    </revision>
  </page>
  <page>
    <title>Шаблон:Словоформи/функционирам</title>
    <ns>10</ns>
    <id>568050</id>
    <revision>
      <id>600030</id>
      <timestamp>2005-05-12T11:18:41Z</timestamp>
      <contributor>
        <username>Bgbot</username>
        <id>83</id>
      </contributor>
      <comment>Борислав: Шаблон със словоформи</comment>
      <model>wikitext</model>
      <format>text/x-wiki</format>
      <text bytes="23660" xml:space="preserve">{{Шаблон:Словоформи/Глагол|
  ОСНОВНА ФОРМА = функционирам
| СЕГ.ВР., 1Л., ЕД.Ч. = фун·к·ци·о·ни·рам
| СЕГ.ВР., 1Л., МН.Ч. = фун·к·ци·о·ни·ра·ме
| СЕГ.ВР., 2Л., ЕД.Ч. = фун·к·ци·о·ни·раш
| СЕГ.ВР., 2Л., МН.Ч. = фун·к·ци·о·ни·ра·те
| СЕГ.ВР., 3Л., ЕД.Ч. = фун·к·ци·о·ни·ра
| СЕГ.ВР., 3Л., МН.Ч. = фун·к·ци·о·ни·рат
| МИН.СВ.ВР., 1Л., ЕД.Ч. = фун·к·ци·о·ни·рах
| МИН.СВ.ВР., 1Л., МН.Ч. = фун·к·ци·о·ни·рах·ме
| МИН.СВ.ВР., 2Л., ЕД.Ч. = фун·к·ци·о·ни·ра
| МИН.СВ.ВР., 2Л., МН.Ч. = фун·к·ци·о·ни·рах·те
| МИН.СВ.ВР., 3Л., ЕД.Ч. = фун·к·ци·о·ни·ра
| МИН.СВ.ВР., 3Л., МН.Ч. = фун·к·ци·о·ни·ра·ха
| МИН.НЕСВ.ВР., 1Л., ЕД.Ч. = фун·к·ци·о·ни·рах
| МИН.НЕСВ.ВР., 1Л., МН.Ч. = фун·к·ци·о·ни·рах·ме
| МИН.НЕСВ.ВР., 2Л., ЕД.Ч. = фун·к·ци·о·ни·ра·ше
| МИН.НЕСВ.ВР., 2Л., МН.Ч. = фун·к·ци·о·ни·рах·те
| МИН.НЕСВ.ВР., 3Л., ЕД.Ч. = фун·к·ци·о·ни·ра·ше
| МИН.НЕСВ.ВР., 3Л., МН.Ч. = фун·к·ци·о·ни·ра·ха
| МИН.НЕОПР.ВР., 1Л., ЕД.Ч., М.Р. = функционирал съм
| МИН.НЕОПР.ВР., 1Л., ЕД.Ч., Ж.Р. = функционирала съм
| МИН.НЕОПР.ВР., 1Л., ЕД.Ч., СР.Р. = функционирало съм
| МИН.НЕОПР.ВР., 1Л., МН.Ч. = функционирали сме
| МИН.НЕОПР.ВР., 2Л., ЕД.Ч., М.Р. = функционирал си
| МИН.НЕОПР.ВР., 2Л., ЕД.Ч., Ж.Р. = функционирала си
| МИН.НЕОПР.ВР., 2Л., ЕД.Ч., СР.Р. = функционирало си
| МИН.НЕОПР.ВР., 2Л., МН.Ч. = функционирали сте
| МИН.НЕОПР.ВР., 3Л., ЕД.Ч., М.Р. = функционирал е
| МИН.НЕОПР.ВР., 3Л., ЕД.Ч., Ж.Р. = функционирала е
| МИН.НЕОПР.ВР., 3Л., ЕД.Ч., СР.Р. = функционирало е
| МИН.НЕОПР.ВР., 3Л., МН.Ч. = функционирали са
| МИН.ПРЕД.ВР., 1Л., ЕД.Ч., М.Р. = бях функционирал
| МИН.ПРЕД.ВР., 1Л., ЕД.Ч., Ж.Р. = бях функционирала
| МИН.ПРЕД.ВР., 1Л., ЕД.Ч., СР.Р. = бях функционирало
| МИН.ПРЕД.ВР., 1Л., МН.Ч. = бяхме функционирали
| МИН.ПРЕД.ВР., 2Л., ЕД.Ч., М.Р. = беше функционирал
| МИН.ПРЕД.ВР., 2Л., ЕД.Ч., Ж.Р. = беше функционирала
| МИН.ПРЕД.ВР., 2Л., ЕД.Ч., СР.Р. = беше функционирало
| МИН.ПРЕД.ВР., 2Л., МН.Ч. = бяхте функционирали
| МИН.ПРЕД.ВР., 3Л., ЕД.Ч., М.Р. = беше функционирал
| МИН.ПРЕД.ВР., 3Л., ЕД.Ч., Ж.Р. = беше функционирала
| МИН.ПРЕД.ВР., 3Л., ЕД.Ч., СР.Р. = беше функционирало
| МИН.ПРЕД.ВР., 3Л., МН.Ч. = бяха функционирали
| БЪД.ВР., 1Л., ЕД.Ч. = ще функционирам
| БЪД.ВР., 1Л., МН.Ч. = ще функционираме
| БЪД.ВР., 2Л., ЕД.Ч. = ще функционираш
| БЪД.ВР., 2Л., МН.Ч. = ще функционирате
| БЪД.ВР., 3Л., ЕД.Ч. = ще функционира
| БЪД.ВР., 3Л., МН.Ч. = ще функционират
| БЪД.ПРЕД.ВР., 1Л., ЕД.Ч., М.Р. = ще съм функционирал
| БЪД.ПРЕД.ВР., 1Л., ЕД.Ч., Ж.Р. = ще съм функционирала
| БЪД.ПРЕД.ВР., 1Л., ЕД.Ч., СР.Р. = ще съм функционирало
| БЪД.ПРЕД.ВР., 1Л., МН.Ч. = ще сме функционирали
| БЪД.ПРЕД.ВР., 2Л., ЕД.Ч., М.Р. = ще си функционирал
| БЪД.ПРЕД.ВР., 2Л., ЕД.Ч., Ж.Р. = ще си функционирала
| БЪД.ПРЕД.ВР., 2Л., ЕД.Ч., СР.Р. = ще си функционирало
| БЪД.ПРЕД.ВР., 2Л., МН.Ч. = ще сте функционирали
| БЪД.ПРЕД.ВР., 3Л., ЕД.Ч., М.Р. = ще е функционирал
| БЪД.ПРЕД.ВР., 3Л., ЕД.Ч., Ж.Р. = ще е функционирала
| БЪД.ПРЕД.ВР., 3Л., ЕД.Ч., СР.Р. = ще е функционирало
| БЪД.ПРЕД.ВР., 3Л., МН.Ч. = ще са функционирали
| БЪД.ВР. В МИН., 1Л., ЕД.Ч. = щях да функционирам
| БЪД.ВР. В МИН., 1Л., МН.Ч. = щяхме да функционираме
| БЪД.ВР. В МИН., 2Л., ЕД.Ч. = щеше да функционираш
| БЪД.ВР. В МИН., 2Л., МН.Ч. = щяхте да функционирате
| БЪД.ВР. В МИН., 3Л., ЕД.Ч. = щеше да функционира
| БЪД.ВР. В МИН., 3Л., МН.Ч. = щяха да функционират
| БЪД.ПРЕД.ВР. В МИН., 1Л., ЕД.Ч., М.Р. = щях да съм функционирал
| БЪД.ПРЕД.ВР. В МИН., 1Л., ЕД.Ч., Ж.Р. = щях да съм функционирала
| БЪД.ПРЕД.ВР. В МИН., 1Л., ЕД.Ч., СР.Р. = щях да съм функционирало
| БЪД.ПРЕД.ВР. В МИН., 1Л., МН.Ч. = щяхме да сме функционирали
| БЪД.ПРЕД.ВР. В МИН., 2Л., ЕД.Ч., М.Р. = щеше да си функционирал
| БЪД.ПРЕД.ВР. В МИН., 2Л., ЕД.Ч., Ж.Р. = щеше да си функционирала
| БЪД.ПРЕД.ВР. В МИН., 2Л., ЕД.Ч., СР.Р. = щеше да си функционирало
| БЪД.ПРЕД.ВР. В МИН., 2Л., МН.Ч. = щяхте да сте функционирали
| БЪД.ПРЕД.ВР. В МИН., 3Л., ЕД.Ч., М.Р. = щеше да е функционирал
| БЪД.ПРЕД.ВР. В МИН., 3Л., ЕД.Ч., Ж.Р. = щеше да е функционирала
| БЪД.ПРЕД.ВР. В МИН., 3Л., ЕД.Ч., СР.Р. = щеше да е функционирало
| БЪД.ПРЕД.ВР. В МИН., 3Л., МН.Ч. = щяха да са функционирали
| ПР.НАКЛ., СЕГ.ВР., 1Л., ЕД.Ч., М.Р. = функционирал съм
| ПР.НАКЛ., СЕГ.ВР., 1Л., ЕД.Ч., Ж.Р. = функционирала съм
| ПР.НАКЛ., СЕГ.ВР., 1Л., ЕД.Ч., СР.Р. = функционирало съм
| ПР.НАКЛ., СЕГ.ВР., 1Л., МН.Ч. = функционирали сме
| ПР.НАКЛ., СЕГ.ВР., 2Л., ЕД.Ч., М.Р. = функционирал си
| ПР.НАКЛ., СЕГ.ВР., 2Л., ЕД.Ч., Ж.Р. = функционирала си
| ПР.НАКЛ., СЕГ.ВР., 2Л., ЕД.Ч., СР.Р. = функционирало си
| ПР.НАКЛ., СЕГ.ВР., 2Л., МН.Ч. = функционирали сте
| ПР.НАКЛ., СЕГ.ВР., 3Л., ЕД.Ч., М.Р. = функционирал (е)
| ПР.НАКЛ., СЕГ.ВР., 3Л., ЕД.Ч., Ж.Р. = функционирала (е)
| ПР.НАКЛ., СЕГ.ВР., 3Л., ЕД.Ч., СР.Р. = функционирало (е)
| ПР.НАКЛ., СЕГ.ВР., 3Л., МН.Ч. = функционирали (са)
| ПР.НАКЛ., МИН.СВ.ВР., 1Л., ЕД.Ч., М.Р. = функционирал съм
| ПР.НАКЛ., МИН.СВ.ВР., 1Л., ЕД.Ч., Ж.Р. = функционирала съм
| ПР.НАКЛ., МИН.СВ.ВР., 1Л., ЕД.Ч., СР.Р. = функционирало съм
| ПР.НАКЛ., МИН.СВ.ВР., 1Л., МН.Ч. = функционирали сме
| ПР.НАКЛ., МИН.СВ.ВР., 2Л., ЕД.Ч., М.Р. = функционирал си
| ПР.НАКЛ., МИН.СВ.ВР., 2Л., ЕД.Ч., Ж.Р. = функционирала си
| ПР.НАКЛ., МИН.СВ.ВР., 2Л., ЕД.Ч., СР.Р. = функционирало си
| ПР.НАКЛ., МИН.СВ.ВР., 2Л., МН.Ч. = функционирали сте
| ПР.НАКЛ., МИН.СВ.ВР., 3Л., ЕД.Ч., М.Р. = функционирал (е)
| ПР.НАКЛ., МИН.СВ.ВР., 3Л., ЕД.Ч., Ж.Р. = функционирала (е)
| ПР.НАКЛ., МИН.СВ.ВР., 3Л., ЕД.Ч., СР.Р. = функционирало (е)
| ПР.НАКЛ., МИН.СВ.ВР., 3Л., МН.Ч. = функционирали (са)
| ПР.НАКЛ., МИН.НЕОПР.ВР., 1Л., ЕД.Ч., М.Р. = бил съм функционирал
| ПР.НАКЛ., МИН.НЕОПР.ВР., 1Л., ЕД.Ч., Ж.Р. = била съм функционирала
| ПР.НАКЛ., МИН.НЕОПР.ВР., 1Л., ЕД.Ч., СР.Р. = било съм функционирало
| ПР.НАКЛ., МИН.НЕОПР.ВР., 1Л., МН.Ч. = били сме функционирали
| ПР.НАКЛ., МИН.НЕОПР.ВР., 2Л., ЕД.Ч., М.Р. = бил си функционирал
| ПР.НАКЛ., МИН.НЕОПР.ВР., 2Л., ЕД.Ч., Ж.Р. = била си функционирала
| ПР.НАКЛ., МИН.НЕОПР.ВР., 2Л., ЕД.Ч., СР.Р. = било си функционирало
| ПР.НАКЛ., МИН.НЕОПР.ВР., 2Л., МН.Ч. = били сте функционирали
| ПР.НАКЛ., МИН.НЕОПР.ВР., 3Л., ЕД.Ч., М.Р. = бил (е) функционирал
| ПР.НАКЛ., МИН.НЕОПР.ВР., 3Л., ЕД.Ч., Ж.Р. = била (е) функционирала
| ПР.НАКЛ., МИН.НЕОПР.ВР., 3Л., ЕД.Ч., СР.Р. = било (е) функционирало
| ПР.НАКЛ., МИН.НЕОПР.ВР., 3Л., МН.Ч. = били (са) функционирали
| ПР.НАКЛ., БЪД.ВР., 1Л., ЕД.Ч., М.Р. = щял съм да функционирам
| ПР.НАКЛ., БЪД.ВР., 1Л., ЕД.Ч., Ж.Р. = щяла съм да функционирам
| ПР.НАКЛ., БЪД.ВР., 1Л., ЕД.Ч., СР.Р. = щяло съм да функционирам
| ПР.НАКЛ., БЪД.ВР., 1Л., МН.Ч. = щели сме да функционираме
| ПР.НАКЛ., БЪД.ВР., 2Л., ЕД.Ч., М.Р. = щял си да функционираш
| ПР.НАКЛ., БЪД.ВР., 2Л., ЕД.Ч., Ж.Р. = щяла си да функционираш
| ПР.НАКЛ., БЪД.ВР., 2Л., ЕД.Ч., СР.Р. = щяло си да функционираш
| ПР.НАКЛ., БЪД.ВР., 2Л., МН.Ч. = щели сте да функционирате
| ПР.НАКЛ., БЪД.ВР., 3Л., ЕД.Ч., М.Р. = щял (е) да функционира
| ПР.НАКЛ., БЪД.ВР., 3Л., ЕД.Ч., Ж.Р. = щяла (е) да функционира
| ПР.НАКЛ., БЪД.ВР., 3Л., ЕД.Ч., СР.Р. = щяло (е) да функционира
| ПР.НАКЛ., БЪД.ВР., 3Л., МН.Ч. = щели (са) да функционират
| ПР.НАКЛ., БЪД.ПРЕД.ВР., 1Л., ЕД.Ч., М.Р. = щял съм да съм функционирал
| ПР.НАКЛ., БЪД.ПРЕД.ВР., 1Л., ЕД.Ч., Ж.Р. = щяла съм да съм функционирала
| ПР.НАКЛ., БЪД.ПРЕД.ВР., 1Л., ЕД.Ч., СР.Р. = щяло съм да съм функционирало
| ПР.НАКЛ., БЪД.ПРЕД.ВР., 1Л., МН.Ч. = щели сме да сме функционирали
| ПР.НАКЛ., БЪД.ПРЕД.ВР., 2Л., ЕД.Ч., М.Р. = щял си да си функционирал
| ПР.НАКЛ., БЪД.ПРЕД.ВР., 2Л., ЕД.Ч., Ж.Р. = щяла си да си функционирала
| ПР.НАКЛ., БЪД.ПРЕД.ВР., 2Л., ЕД.Ч., СР.Р. = щяло си да си функционирало
| ПР.НАКЛ., БЪД.ПРЕД.ВР., 2Л., МН.Ч. = щели сте да сте функционирали
| ПР.НАКЛ., БЪД.ПРЕД.ВР., 3Л., ЕД.Ч., М.Р. = щял (е) да е функционирал
| ПР.НАКЛ., БЪД.ПРЕД.ВР., 3Л., ЕД.Ч., Ж.Р. = щяла (е) да е функционирала
| ПР.НАКЛ., БЪД.ПРЕД.ВР., 3Л., ЕД.Ч., СР.Р. = щяло (е) да е функционирало
| ПР.НАКЛ., БЪД.ПРЕД.ВР., 3Л., МН.Ч. = щели (са) да са функционирали
| УСЛОВНО НАКЛОНЕНИЕ, 1Л., ЕД.Ч., М.Р. = бих функционирал
| УСЛОВНО НАКЛОНЕНИЕ, 1Л., ЕД.Ч., Ж.Р. = бих функционирала
| УСЛОВНО НАКЛОНЕНИЕ, 1Л., ЕД.Ч., СР.Р. = бих функционирало
| УСЛОВНО НАКЛОНЕНИЕ, 1Л., МН.Ч. = бихме функционирали
| УСЛОВНО НАКЛОНЕНИЕ, 2Л., ЕД.Ч., М.Р. = би функционирал
| УСЛОВНО НАКЛОНЕНИЕ, 2Л., ЕД.Ч., Ж.Р. = би функционирала
| УСЛОВНО НАКЛОНЕНИЕ, 2Л., ЕД.Ч., СР.Р. = би функционирало
| УСЛОВНО НАКЛОНЕНИЕ, 2Л., МН.Ч. = бихте функционирали
| УСЛОВНО НАКЛОНЕНИЕ, 3Л., ЕД.Ч., М.Р. = би функционирал
| УСЛОВНО НАКЛОНЕНИЕ, 3Л., ЕД.Ч., Ж.Р. = би функционирала
| УСЛОВНО НАКЛОНЕНИЕ, 3Л., ЕД.Ч., СР.Р. = би функционирало
| УСЛОВНО НАКЛОНЕНИЕ, 3Л., МН.Ч. = биха функционирали
| ПОВЕЛИТЕЛНО НАКЛОНЕНИЕ, ЕД.Ч. = фун·к·ци·о·ни·рай
| ПОВЕЛИТЕЛНО НАКЛОНЕНИЕ, МН.Ч. = фун·к·ци·о·ни·рай·те
| МИН.СТРАД.ПРИЧ. М.Р. = фун·к·ци·о·ни·ран
| МИН.СТРАД.ПРИЧ. М.Р. НЕПЪЛЕН ЧЛЕН = фун·к·ци·о·ни·ра·ния
| МИН.СТРАД.ПРИЧ. М.Р. ПЪЛЕН ЧЛЕН = фун·к·ци·о·ни·ра·ни·ят
| МИН.СТРАД.ПРИЧ. Ж.Р. = фун·к·ци·о·ни·ра·на
| МИН.СТРАД.ПРИЧ. Ж.Р. ЧЛЕН = фун·к·ци·о·ни·ра·на·та
| МИН.СТРАД.ПРИЧ. СР.Р. = фун·к·ци·о·ни·ра·но
| МИН.СТРАД.ПРИЧ. СР.Р. ЧЛЕН = фун·к·ци·о·ни·ра·но·то
| МИН.СТРАД.ПРИЧ. МН.Ч. = фун·к·ци·о·ни·ра·ни
| МИН.СТРАД.ПРИЧ. МН.Ч. ЧЛЕН = фун·к·ци·о·ни·ра·ни·те
| МИН.ДЕЯТ.СВ.ПРИЧ. М.Р. = фун·к·ци·о·ни·рал
| МИН.ДЕЯТ.СВ.ПРИЧ. М.Р. НЕПЪЛЕН ЧЛЕН = фун·к·ци·о·ни·ра·лия
| МИН.ДЕЯТ.СВ.ПРИЧ. М.Р. ПЪЛЕН ЧЛЕН = фун·к·ци·о·ни·ра·ли·ят
| МИН.ДЕЯТ.СВ.ПРИЧ. Ж.Р. = фун·к·ци·о·ни·ра·ла
| МИН.ДЕЯТ.СВ.ПРИЧ. Ж.Р. ЧЛЕН = фун·к·ци·о·ни·ра·ла·та
| МИН.ДЕЯТ.СВ.ПРИЧ. СР.Р. = фун·к·ци·о·ни·ра·ло
| МИН.ДЕЯТ.СВ.ПРИЧ. СР.Р. ЧЛЕН = фун·к·ци·о·ни·ра·ло·то
| МИН.ДЕЯТ.СВ.ПРИЧ. МН.Ч. = фун·к·ци·о·ни·ра·ли
| МИН.ДЕЯТ.СВ.ПРИЧ. МН.Ч. ЧЛЕН = фун·к·ци·о·ни·ра·ли·те
| МИН.ДЕЯТ.НЕСВ.ПРИЧ. М.Р. = фун·к·ци·о·ни·рал
| МИН.ДЕЯТ.НЕСВ.ПРИЧ. М.Р. НЕПЪЛЕН ЧЛЕН = фун·к·ци·о·ни·ра·лия
| МИН.ДЕЯТ.НЕСВ.ПРИЧ. М.Р. ПЪЛЕН ЧЛЕН = фун·к·ци·о·ни·ра·ли·ят
| МИН.ДЕЯТ.НЕСВ.ПРИЧ. Ж.Р. = фун·к·ци·о·ни·ра·ла
| МИН.ДЕЯТ.НЕСВ.ПРИЧ. Ж.Р. ЧЛЕН = фун·к·ци·о·ни·ра·ла·та
| МИН.ДЕЯТ.НЕСВ.ПРИЧ. СР.Р. = фун·к·ци·о·ни·ра·ло
| МИН.ДЕЯТ.НЕСВ.ПРИЧ. СР.Р. ЧЛЕН = фун·к·ци·о·ни·ра·ло·то
| МИН.ДЕЯТ.НЕСВ.ПРИЧ. МН.Ч. = фун·к·ци·о·ни·ра·ли
| МИН.ДЕЯТ.НЕСВ.ПРИЧ. МН.Ч. ЧЛЕН = фун·к·ци·о·ни·ра·ли·те
| СЕГ.ДЕЯТ.ПРИЧ. М.Р. = фун·к·ци·о·ни·ращ
| СЕГ.ДЕЯТ.ПРИЧ. М.Р. НЕПЪЛЕН ЧЛЕН = фун·к·ци·о·ни·ра·щия
| СЕГ.ДЕЯТ.ПРИЧ. М.Р. ПЪЛЕН ЧЛЕН = фун·к·ци·о·ни·ра·щи·ят
| СЕГ.ДЕЯТ.ПРИЧ. Ж.Р. = фун·к·ци·о·ни·ра·ща
| СЕГ.ДЕЯТ.ПРИЧ. Ж.Р. ЧЛЕН = фун·к·ци·о·ни·ра·ща·та
| СЕГ.ДЕЯТ.ПРИЧ. СР.Р. = фун·к·ци·о·ни·ра·що
| СЕГ.ДЕЯТ.ПРИЧ. СР.Р. ЧЛЕН = фун·к·ци·о·ни·ра·що·то
| СЕГ.ДЕЯТ.ПРИЧ. МН.Ч. = фун·к·ци·о·ни·ра·щи
| СЕГ.ДЕЯТ.ПРИЧ. МН.Ч. ЧЛЕН = фун·к·ци·о·ни·ра·щи·те
| ДЕЕПРИЧАСТИЕ = фун·к·ци·о·ни·рай·ки
| СКРИТИ ПРЕПРАТКИ = 
[[функционирам]],
[[функционираш]],
[[функционира]],
[[функционираме]],
[[функционирате]],
[[функционират]],
[[функционирах]],
[[функционирахме]],
[[функционирахте]],
[[функционираха]],
[[функционираше]],
[[функционирай]],
[[функционирайте]],
[[функционирал]],
[[функциониралия]],
[[функциониралият]],
[[функционирала]],
[[функциониралата]],
[[функционирало]],
[[функциониралото]],
[[функционирали]],
[[функциониралите]],
[[функциониран]],
[[функционирания]],
[[функционираният]],
[[функционирана]],
[[функционираната]],
[[функционирано]],
[[функционираното]],
[[функционирани]],
[[функционираните]],
[[функциониращ]],
[[функциониращия]],
[[функциониращият]],
[[функционираща]],
[[функциониращата]],
[[функциониращо]],
[[функциониращото]],
[[функциониращи]],
[[функциониращите]],
[[функционирайки]],
[[функционирал съм]],
[[функционирала съм]],
[[функционирало съм]],
[[функционирали сме]],
[[функционирал си]],
[[функционирала си]],
[[функционирало си]],
[[функционирали сте]],
[[функционирал е]],
[[функционирала е]],
[[функционирало е]],
[[функционирали са]],
[[бях функционирал]],
[[бях функционирала]],
[[бях функционирало]],
[[бяхме функционирали]],
[[беше функционирал]],
[[беше функционирала]],
[[беше функционирало]],
[[бяхте функционирали]],
[[бяха функционирали]],
[[ще функционирам]],
[[ще функционираме]],
[[ще функционираш]],
[[ще функционирате]],
[[ще функционира]],
[[ще функционират]],
[[ще съм функционирал]],
[[ще съм функционирала]],
[[ще съм функционирало]],
[[ще сме функционирали]],
[[ще си функционирал]],
[[ще си функционирала]],
[[ще си функционирало]],
[[ще сте функционирали]],
[[ще е функционирал]],
[[ще е функционирала]],
[[ще е функционирало]],
[[ще са функционирали]],
[[щях да функционирам]],
[[щяхме да функционираме]],
[[щеше да функционираш]],
[[щяхте да функционирате]],
[[щеше да функционира]],
[[щяха да функционират]],
[[щях да съм функционирал]],
[[щях да съм функционирала]],
[[щях да съм функционирало]],
[[щяхме да сме функционирали]],
[[щеше да си функционирал]],
[[щеше да си функционирала]],
[[щеше да си функционирало]],
[[щяхте да сте функционирали]],
[[щеше да е функционирал]],
[[щеше да е функционирала]],
[[щеше да е функционирало]],
[[щяха да са функционирали]],
[[бил съм функционирал]],
[[била съм функционирала]],
[[било съм функционирало]],
[[били сме функционирали]],
[[бил си функционирал]],
[[била си функционирала]],
[[било си функционирало]],
[[били сте функционирали]],
[[бил е функционирал]],
[[била е функционирала]],
[[било е функционирало]],
[[били са функционирали]],
[[щял съм да функционирам]],
[[щяла съм да функционирам]],
[[щяло съм да функционирам]],
[[щели сме да функционираме]],
[[щял си да функционираш]],
[[щяла си да функционираш]],
[[щяло си да функционираш]],
[[щели сте да функционирате]],
[[щял да функционира]],
[[щяла да функционира]],
[[щяло да функционира]],
[[щели да функционират]],
[[щял е да функционира]],
[[щяла е да функционира]],
[[щяло е да функционира]],
[[щели са да функционират]],
[[щял съм да съм функционирал]],
[[щяла съм да съм функционирала]],
[[щяло съм да съм функционирало]],
[[щели сме да сме функционирали]],
[[щял си да си функционирал]],
[[щяла си да си функционирала]],
[[щяло си да си функционирало]],
[[щели сте да сте функционирали]],
[[щял да е функционирал]],
[[щяла да е функционирала]],
[[щяло да е функционирало]],
[[щели да са функционирали]],
[[щял е да е функционирал]],
[[щяла е да е функционирала]],
[[щяло е да е функционирало]],
[[щели са да са функционирали]],
[[бих функционирал]],
[[бих функционирала]],
[[бих функционирало]],
[[бихме функционирали]],
[[би функционирал]],
[[би функционирала]],
[[би функционирало]],
[[бихте функционирали]],
[[биха функционирали]],
}}</text>
      <sha1>glzfk2vsm9frj4mvu85u7lrso8v4cw7</sha1>
    </revision>
  </page>
  <page>
    <title>Шаблон:Словоформи/фурнирам</title>
    <ns>10</ns>
    <id>568064</id>
    <revision>
      <id>600044</id>
      <timestamp>2005-05-12T11:18:56Z</timestamp>
      <contributor>
        <username>Bgbot</username>
        <id>83</id>
      </contributor>
      <comment>Борислав: Шаблон със словоформи</comment>
      <model>wikitext</model>
      <format>text/x-wiki</format>
      <text bytes="20590" xml:space="preserve">{{Шаблон:Словоформи/Глагол|
  ОСНОВНА ФОРМА = фурнирам
| СЕГ.ВР., 1Л., ЕД.Ч. = фур·ни·рам
| СЕГ.ВР., 1Л., МН.Ч. = фур·ни·ра·ме
| СЕГ.ВР., 2Л., ЕД.Ч. = фур·ни·раш
| СЕГ.ВР., 2Л., МН.Ч. = фур·ни·ра·те
| СЕГ.ВР., 3Л., ЕД.Ч. = фур·ни·ра
| СЕГ.ВР., 3Л., МН.Ч. = фур·ни·рат
| МИН.СВ.ВР., 1Л., ЕД.Ч. = фур·ни·рах
| МИН.СВ.ВР., 1Л., МН.Ч. = фур·ни·рах·ме
| МИН.СВ.ВР., 2Л., ЕД.Ч. = фур·ни·ра
| МИН.СВ.ВР., 2Л., МН.Ч. = фур·ни·рах·те
| МИН.СВ.ВР., 3Л., ЕД.Ч. = фур·ни·ра
| МИН.СВ.ВР., 3Л., МН.Ч. = фур·ни·ра·ха
| МИН.НЕСВ.ВР., 1Л., ЕД.Ч. = фур·ни·рах
| МИН.НЕСВ.ВР., 1Л., МН.Ч. = фур·ни·рах·ме
| МИН.НЕСВ.ВР., 2Л., ЕД.Ч. = фур·ни·ра·ше
| МИН.НЕСВ.ВР., 2Л., МН.Ч. = фур·ни·рах·те
| МИН.НЕСВ.ВР., 3Л., ЕД.Ч. = фур·ни·ра·ше
| МИН.НЕСВ.ВР., 3Л., МН.Ч. = фур·ни·ра·ха
| МИН.НЕОПР.ВР., 1Л., ЕД.Ч., М.Р. = фурнирал съм
| МИН.НЕОПР.ВР., 1Л., ЕД.Ч., Ж.Р. = фурнирала съм
| МИН.НЕОПР.ВР., 1Л., ЕД.Ч., СР.Р. = фурнирало съм
| МИН.НЕОПР.ВР., 1Л., МН.Ч. = фурнирали сме
| МИН.НЕОПР.ВР., 2Л., ЕД.Ч., М.Р. = фурнирал си
| МИН.НЕОПР.ВР., 2Л., ЕД.Ч., Ж.Р. = фурнирала си
| МИН.НЕОПР.ВР., 2Л., ЕД.Ч., СР.Р. = фурнирало си
| МИН.НЕОПР.ВР., 2Л., МН.Ч. = фурнирали сте
| МИН.НЕОПР.ВР., 3Л., ЕД.Ч., М.Р. = фурнирал е
| МИН.НЕОПР.ВР., 3Л., ЕД.Ч., Ж.Р. = фурнирала е
| МИН.НЕОПР.ВР., 3Л., ЕД.Ч., СР.Р. = фурнирало е
| МИН.НЕОПР.ВР., 3Л., МН.Ч. = фурнирали са
| МИН.ПРЕД.ВР., 1Л., ЕД.Ч., М.Р. = бях фурнирал
| МИН.ПРЕД.ВР., 1Л., ЕД.Ч., Ж.Р. = бях фурнирала
| МИН.ПРЕД.ВР., 1Л., ЕД.Ч., СР.Р. = бях фурнирало
| МИН.ПРЕД.ВР., 1Л., МН.Ч. = бяхме фурнирали
| МИН.ПРЕД.ВР., 2Л., ЕД.Ч., М.Р. = беше фурнирал
| МИН.ПРЕД.ВР., 2Л., ЕД.Ч., Ж.Р. = беше фурнирала
| МИН.ПРЕД.ВР., 2Л., ЕД.Ч., СР.Р. = беше фурнирало
| МИН.ПРЕД.ВР., 2Л., МН.Ч. = бяхте фурнирали
| МИН.ПРЕД.ВР., 3Л., ЕД.Ч., М.Р. = беше фурнирал
| МИН.ПРЕД.ВР., 3Л., ЕД.Ч., Ж.Р. = беше фурнирала
| МИН.ПРЕД.ВР., 3Л., ЕД.Ч., СР.Р. = беше фурнирало
| МИН.ПРЕД.ВР., 3Л., МН.Ч. = бяха фурнирали
| БЪД.ВР., 1Л., ЕД.Ч. = ще фурнирам
| БЪД.ВР., 1Л., МН.Ч. = ще фурнираме
| БЪД.ВР., 2Л., ЕД.Ч. = ще фурнираш
| БЪД.ВР., 2Л., МН.Ч. = ще фурнирате
| БЪД.ВР., 3Л., ЕД.Ч. = ще фурнира
| БЪД.ВР., 3Л., МН.Ч. = ще фурнират
| БЪД.ПРЕД.ВР., 1Л., ЕД.Ч., М.Р. = ще съм фурнирал
| БЪД.ПРЕД.ВР., 1Л., ЕД.Ч., Ж.Р. = ще съм фурнирала
| БЪД.ПРЕД.ВР., 1Л., ЕД.Ч., СР.Р. = ще съм фурнирало
| БЪД.ПРЕД.ВР., 1Л., МН.Ч. = ще сме фурнирали
| БЪД.ПРЕД.ВР., 2Л., ЕД.Ч., М.Р. = ще си фурнирал
| БЪД.ПРЕД.ВР., 2Л., ЕД.Ч., Ж.Р. = ще си фурнирала
| БЪД.ПРЕД.ВР., 2Л., ЕД.Ч., СР.Р. = ще си фурнирало
| БЪД.ПРЕД.ВР., 2Л., МН.Ч. = ще сте фурнирали
| БЪД.ПРЕД.ВР., 3Л., ЕД.Ч., М.Р. = ще е фурнирал
| БЪД.ПРЕД.ВР., 3Л., ЕД.Ч., Ж.Р. = ще е фурнирала
| БЪД.ПРЕД.ВР., 3Л., ЕД.Ч., СР.Р. = ще е фурнирало
| БЪД.ПРЕД.ВР., 3Л., МН.Ч. = ще са фурнирали
| БЪД.ВР. В МИН., 1Л., ЕД.Ч. = щях да фурнирам
| БЪД.ВР. В МИН., 1Л., МН.Ч. = щяхме да фурнираме
| БЪД.ВР. В МИН., 2Л., ЕД.Ч. = щеше да фурнираш
| БЪД.ВР. В МИН., 2Л., МН.Ч. = щяхте да фурнирате
| БЪД.ВР. В МИН., 3Л., ЕД.Ч. = щеше да фурнира
| БЪД.ВР. В МИН., 3Л., МН.Ч. = щяха да фурнират
| БЪД.ПРЕД.ВР. В МИН., 1Л., ЕД.Ч., М.Р. = щях да съм фурнирал
| БЪД.ПРЕД.ВР. В МИН., 1Л., ЕД.Ч., Ж.Р. = щях да съм фурнирала
| БЪД.ПРЕД.ВР. В МИН., 1Л., ЕД.Ч., СР.Р. = щях да съм фурнирало
| БЪД.ПРЕД.ВР. В МИН., 1Л., МН.Ч. = щяхме да сме фурнирали
| БЪД.ПРЕД.ВР. В МИН., 2Л., ЕД.Ч., М.Р. = щеше да си фурнирал
| БЪД.ПРЕД.ВР. В МИН., 2Л., ЕД.Ч., Ж.Р. = щеше да си фурнирала
| БЪД.ПРЕД.ВР. В МИН., 2Л., ЕД.Ч., СР.Р. = щеше да си фурнирало
| БЪД.ПРЕД.ВР. В МИН., 2Л., МН.Ч. = щяхте да сте фурнирали
| БЪД.ПРЕД.ВР. В МИН., 3Л., ЕД.Ч., М.Р. = щеше да е фурнирал
| БЪД.ПРЕД.ВР. В МИН., 3Л., ЕД.Ч., Ж.Р. = щеше да е фурнирала
| БЪД.ПРЕД.ВР. В МИН., 3Л., ЕД.Ч., СР.Р. = щеше да е фурнирало
| БЪД.ПРЕД.ВР. В МИН., 3Л., МН.Ч. = щяха да са фурнирали
| ПР.НАКЛ., СЕГ.ВР., 1Л., ЕД.Ч., М.Р. = фурнирал съм
| ПР.НАКЛ., СЕГ.ВР., 1Л., ЕД.Ч., Ж.Р. = фурнирала съм
| ПР.НАКЛ., СЕГ.ВР., 1Л., ЕД.Ч., СР.Р. = фурнирало съм
| ПР.НАКЛ., СЕГ.ВР., 1Л., МН.Ч. = фурнирали сме
| ПР.НАКЛ., СЕГ.ВР., 2Л., ЕД.Ч., М.Р. = фурнирал си
| ПР.НАКЛ., СЕГ.ВР., 2Л., ЕД.Ч., Ж.Р. = фурнирала си
| ПР.НАКЛ., СЕГ.ВР., 2Л., ЕД.Ч., СР.Р. = фурнирало си
| ПР.НАКЛ., СЕГ.ВР., 2Л., МН.Ч. = фурнирали сте
| ПР.НАКЛ., СЕГ.ВР., 3Л., ЕД.Ч., М.Р. = фурнирал (е)
| ПР.НАКЛ., СЕГ.ВР., 3Л., ЕД.Ч., Ж.Р. = фурнирала (е)
| ПР.НАКЛ., СЕГ.ВР., 3Л., ЕД.Ч., СР.Р. = фурнирало (е)
| ПР.НАКЛ., СЕГ.ВР., 3Л., МН.Ч. = фурнирали (са)
| ПР.НАКЛ., МИН.СВ.ВР., 1Л., ЕД.Ч., М.Р. = фурнирал съм
| ПР.НАКЛ., МИН.СВ.ВР., 1Л., ЕД.Ч., Ж.Р. = фурнирала съм
| ПР.НАКЛ., МИН.СВ.ВР., 1Л., ЕД.Ч., СР.Р. = фурнирало съм
| ПР.НАКЛ., МИН.СВ.ВР., 1Л., МН.Ч. = фурнирали сме
| ПР.НАКЛ., МИН.СВ.ВР., 2Л., ЕД.Ч., М.Р. = фурнирал си
| ПР.НАКЛ., МИН.СВ.ВР., 2Л., ЕД.Ч., Ж.Р. = фурнирала си
| ПР.НАКЛ., МИН.СВ.ВР., 2Л., ЕД.Ч., СР.Р. = фурнирало си
| ПР.НАКЛ., МИН.СВ.ВР., 2Л., МН.Ч. = фурнирали сте
| ПР.НАКЛ., МИН.СВ.ВР., 3Л., ЕД.Ч., М.Р. = фурнирал (е)
| ПР.НАКЛ., МИН.СВ.ВР., 3Л., ЕД.Ч., Ж.Р. = фурнирала (е)
| ПР.НАКЛ., МИН.СВ.ВР., 3Л., ЕД.Ч., СР.Р. = фурнирало (е)
| ПР.НАКЛ., МИН.СВ.ВР., 3Л., МН.Ч. = фурнирали (са)
| ПР.НАКЛ., МИН.НЕОПР.ВР., 1Л., ЕД.Ч., М.Р. = бил съм фурнирал
| ПР.НАКЛ., МИН.НЕОПР.ВР., 1Л., ЕД.Ч., Ж.Р. = била съм фурнирала
| ПР.НАКЛ., МИН.НЕОПР.ВР., 1Л., ЕД.Ч., СР.Р. = било съм фурнирало
| ПР.НАКЛ., МИН.НЕОПР.ВР., 1Л., МН.Ч. = били сме фурнирали
| ПР.НАКЛ., МИН.НЕОПР.ВР., 2Л., ЕД.Ч., М.Р. = бил си фурнирал
| ПР.НАКЛ., МИН.НЕОПР.ВР., 2Л., ЕД.Ч., Ж.Р. = била си фурнирала
| ПР.НАКЛ., МИН.НЕОПР.ВР., 2Л., ЕД.Ч., СР.Р. = било си фурнирало
| ПР.НАКЛ., МИН.НЕОПР.ВР., 2Л., МН.Ч. = били сте фурнирали
| ПР.НАКЛ., МИН.НЕОПР.ВР., 3Л., ЕД.Ч., М.Р. = бил (е) фурнирал
| ПР.НАКЛ., МИН.НЕОПР.ВР., 3Л., ЕД.Ч., Ж.Р. = била (е) фурнирала
| ПР.НАКЛ., МИН.НЕОПР.ВР., 3Л., ЕД.Ч., СР.Р. = било (е) фурнирало
| ПР.НАКЛ., МИН.НЕОПР.ВР., 3Л., МН.Ч. = били (са) фурнирали
| ПР.НАКЛ., БЪД.ВР., 1Л., ЕД.Ч., М.Р. = щял съм да фурнирам
| ПР.НАКЛ., БЪД.ВР., 1Л., ЕД.Ч., Ж.Р. = щяла съм да фурнирам
| ПР.НАКЛ., БЪД.ВР., 1Л., ЕД.Ч., СР.Р. = щяло съм да фурнирам
| ПР.НАКЛ., БЪД.ВР., 1Л., МН.Ч. = щели сме да фурнираме
| ПР.НАКЛ., БЪД.ВР., 2Л., ЕД.Ч., М.Р. = щял си да фурнираш
| ПР.НАКЛ., БЪД.ВР., 2Л., ЕД.Ч., Ж.Р. = щяла си да фурнираш
| ПР.НАКЛ., БЪД.ВР., 2Л., ЕД.Ч., СР.Р. = щяло си да фурнираш
| ПР.НАКЛ., БЪД.ВР., 2Л., МН.Ч. = щели сте да фурнирате
| ПР.НАКЛ., БЪД.ВР., 3Л., ЕД.Ч., М.Р. = щял (е) да фурнира
| ПР.НАКЛ., БЪД.ВР., 3Л., ЕД.Ч., Ж.Р. = щяла (е) да фурнира
| ПР.НАКЛ., БЪД.ВР., 3Л., ЕД.Ч., СР.Р. = щяло (е) да фурнира
| ПР.НАКЛ., БЪД.ВР., 3Л., МН.Ч. = щели (са) да фурнират
| ПР.НАКЛ., БЪД.ПРЕД.ВР., 1Л., ЕД.Ч., М.Р. = щял съм да съм фурнирал
| ПР.НАКЛ., БЪД.ПРЕД.ВР., 1Л., ЕД.Ч., Ж.Р. = щяла съм да съм фурнирала
| ПР.НАКЛ., БЪД.ПРЕД.ВР., 1Л., ЕД.Ч., СР.Р. = щяло съм да съм фурнирало
| ПР.НАКЛ., БЪД.ПРЕД.ВР., 1Л., МН.Ч. = щели сме да сме фурнирали
| ПР.НАКЛ., БЪД.ПРЕД.ВР., 2Л., ЕД.Ч., М.Р. = щял си да си фурнирал
| ПР.НАКЛ., БЪД.ПРЕД.ВР., 2Л., ЕД.Ч., Ж.Р. = щяла си да си фурнирала
| ПР.НАКЛ., БЪД.ПРЕД.ВР., 2Л., ЕД.Ч., СР.Р. = щяло си да си фурнирало
| ПР.НАКЛ., БЪД.ПРЕД.ВР., 2Л., МН.Ч. = щели сте да сте фурнирали
| ПР.НАКЛ., БЪД.ПРЕД.ВР., 3Л., ЕД.Ч., М.Р. = щял (е) да е фурнирал
| ПР.НАКЛ., БЪД.ПРЕД.ВР., 3Л., ЕД.Ч., Ж.Р. = щяла (е) да е фурнирала
| ПР.НАКЛ., БЪД.ПРЕД.ВР., 3Л., ЕД.Ч., СР.Р. = щяло (е) да е фурнирало
| ПР.НАКЛ., БЪД.ПРЕД.ВР., 3Л., МН.Ч. = щели (са) да са фурнирали
| УСЛОВНО НАКЛОНЕНИЕ, 1Л., ЕД.Ч., М.Р. = бих фурнирал
| УСЛОВНО НАКЛОНЕНИЕ, 1Л., ЕД.Ч., Ж.Р. = бих фурнирала
| УСЛОВНО НАКЛОНЕНИЕ, 1Л., ЕД.Ч., СР.Р. = бих фурнирало
| УСЛОВНО НАКЛОНЕНИЕ, 1Л., МН.Ч. = бихме фурнирали
| УСЛОВНО НАКЛОНЕНИЕ, 2Л., ЕД.Ч., М.Р. = би фурнирал
| УСЛОВНО НАКЛОНЕНИЕ, 2Л., ЕД.Ч., Ж.Р. = би фурнирала
| УСЛОВНО НАКЛОНЕНИЕ, 2Л., ЕД.Ч., СР.Р. = би фурнирало
| УСЛОВНО НАКЛОНЕНИЕ, 2Л., МН.Ч. = бихте фурнирали
| УСЛОВНО НАКЛОНЕНИЕ, 3Л., ЕД.Ч., М.Р. = би фурнирал
| УСЛОВНО НАКЛОНЕНИЕ, 3Л., ЕД.Ч., Ж.Р. = би фурнирала
| УСЛОВНО НАКЛОНЕНИЕ, 3Л., ЕД.Ч., СР.Р. = би фурнирало
| УСЛОВНО НАКЛОНЕНИЕ, 3Л., МН.Ч. = биха фурнирали
| ПОВЕЛИТЕЛНО НАКЛОНЕНИЕ, ЕД.Ч. = фур·ни·рай
| ПОВЕЛИТЕЛНО НАКЛОНЕНИЕ, МН.Ч. = фур·ни·рай·те
| МИН.СТРАД.ПРИЧ. М.Р. = фур·ни·ран
| МИН.СТРАД.ПРИЧ. М.Р. НЕПЪЛЕН ЧЛЕН = фур·ни·ра·ния
| МИН.СТРАД.ПРИЧ. М.Р. ПЪЛЕН ЧЛЕН = фур·ни·ра·ни·ят
| МИН.СТРАД.ПРИЧ. Ж.Р. = фур·ни·ра·на
| МИН.СТРАД.ПРИЧ. Ж.Р. ЧЛЕН = фур·ни·ра·на·та
| МИН.СТРАД.ПРИЧ. СР.Р. = фур·ни·ра·но
| МИН.СТРАД.ПРИЧ. СР.Р. ЧЛЕН = фур·ни·ра·но·то
| МИН.СТРАД.ПРИЧ. МН.Ч. = фур·ни·ра·ни
| МИН.СТРАД.ПРИЧ. МН.Ч. ЧЛЕН = фур·ни·ра·ни·те
| МИН.ДЕЯТ.СВ.ПРИЧ. М.Р. = фур·ни·рал
| МИН.ДЕЯТ.СВ.ПРИЧ. М.Р. НЕПЪЛЕН ЧЛЕН = фур·ни·ра·лия
| МИН.ДЕЯТ.СВ.ПРИЧ. М.Р. ПЪЛЕН ЧЛЕН = фур·ни·ра·ли·ят
| МИН.ДЕЯТ.СВ.ПРИЧ. Ж.Р. = фур·ни·ра·ла
| МИН.ДЕЯТ.СВ.ПРИЧ. Ж.Р. ЧЛЕН = фур·ни·ра·ла·та
| МИН.ДЕЯТ.СВ.ПРИЧ. СР.Р. = фур·ни·ра·ло
| МИН.ДЕЯТ.СВ.ПРИЧ. СР.Р. ЧЛЕН = фур·ни·ра·ло·то
| МИН.ДЕЯТ.СВ.ПРИЧ. МН.Ч. = фур·ни·ра·ли
| МИН.ДЕЯТ.СВ.ПРИЧ. МН.Ч. ЧЛЕН = фур·ни·ра·ли·те
| МИН.ДЕЯТ.НЕСВ.ПРИЧ. М.Р. = фур·ни·рал
| МИН.ДЕЯТ.НЕСВ.ПРИЧ. М.Р. НЕПЪЛЕН ЧЛЕН = фур·ни·ра·лия
| МИН.ДЕЯТ.НЕСВ.ПРИЧ. М.Р. ПЪЛЕН ЧЛЕН = фур·ни·ра·ли·ят
| МИН.ДЕЯТ.НЕСВ.ПРИЧ. Ж.Р. = фур·ни·ра·ла
| МИН.ДЕЯТ.НЕСВ.ПРИЧ. Ж.Р. ЧЛЕН = фур·ни·ра·ла·та
| МИН.ДЕЯТ.НЕСВ.ПРИЧ. СР.Р. = фур·ни·ра·ло
| МИН.ДЕЯТ.НЕСВ.ПРИЧ. СР.Р. ЧЛЕН = фур·ни·ра·ло·то
| МИН.ДЕЯТ.НЕСВ.ПРИЧ. МН.Ч. = фур·ни·ра·ли
| МИН.ДЕЯТ.НЕСВ.ПРИЧ. МН.Ч. ЧЛЕН = фур·ни·ра·ли·те
| СЕГ.ДЕЯТ.ПРИЧ. М.Р. = фур·ни·ращ
| СЕГ.ДЕЯТ.ПРИЧ. М.Р. НЕПЪЛЕН ЧЛЕН = фур·ни·ра·щия
| СЕГ.ДЕЯТ.ПРИЧ. М.Р. ПЪЛЕН ЧЛЕН = фур·ни·ра·щи·ят
| СЕГ.ДЕЯТ.ПРИЧ. Ж.Р. = фур·ни·ра·ща
| СЕГ.ДЕЯТ.ПРИЧ. Ж.Р. ЧЛЕН = фур·ни·ра·ща·та
| СЕГ.ДЕЯТ.ПРИЧ. СР.Р. = фур·ни·ра·що
| СЕГ.ДЕЯТ.ПРИЧ. СР.Р. ЧЛЕН = фур·ни·ра·що·то
| СЕГ.ДЕЯТ.ПРИЧ. МН.Ч. = фур·ни·ра·щи
| СЕГ.ДЕЯТ.ПРИЧ. МН.Ч. ЧЛЕН = фур·ни·ра·щи·те
| ДЕЕПРИЧАСТИЕ = фур·ни·рай·ки
| СКРИТИ ПРЕПРАТКИ = 
[[фурнирам]],
[[фурнираш]],
[[фурнира]],
[[фурнираме]],
[[фурнирате]],
[[фурнират]],
[[фурнирах]],
[[фурнирахме]],
[[фурнирахте]],
[[фурнираха]],
[[фурнираше]],
[[фурнирай]],
[[фурнирайте]],
[[фурнирал]],
[[фурниралия]],
[[фурниралият]],
[[фурнирала]],
[[фурниралата]],
[[фурнирало]],
[[фурниралото]],
[[фурнирали]],
[[фурниралите]],
[[фурниран]],
[[фурнирания]],
[[фурнираният]],
[[фурнирана]],
[[фурнираната]],
[[фурнирано]],
[[фурнираното]],
[[фурнирани]],
[[фурнираните]],
[[фурниращ]],
[[фурниращия]],
[[фурниращият]],
[[фурнираща]],
[[фурниращата]],
[[фурниращо]],
[[фурниращото]],
[[фурниращи]],
[[фурниращите]],
[[фурнирайки]],
[[фурнирал съм]],
[[фурнирала съм]],
[[фурнирало съм]],
[[фурнирали сме]],
[[фурнирал си]],
[[фурнирала си]],
[[фурнирало си]],
[[фурнирали сте]],
[[фурнирал е]],
[[фурнирала е]],
[[фурнирало е]],
[[фурнирали са]],
[[бях фурнирал]],
[[бях фурнирала]],
[[бях фурнирало]],
[[бяхме фурнирали]],
[[беше фурнирал]],
[[беше фурнирала]],
[[беше фурнирало]],
[[бяхте фурнирали]],
[[бяха фурнирали]],
[[ще фурнирам]],
[[ще фурнираме]],
[[ще фурнираш]],
[[ще фурнирате]],
[[ще фурнира]],
[[ще фурнират]],
[[ще съм фурнирал]],
[[ще съм фурнирала]],
[[ще съм фурнирало]],
[[ще сме фурнирали]],
[[ще си фурнирал]],
[[ще си фурнирала]],
[[ще си фурнирало]],
[[ще сте фурнирали]],
[[ще е фурнирал]],
[[ще е фурнирала]],
[[ще е фурнирало]],
[[ще са фурнирали]],
[[щях да фурнирам]],
[[щяхме да фурнираме]],
[[щеше да фурнираш]],
[[щяхте да фурнирате]],
[[щеше да фурнира]],
[[щяха да фурнират]],
[[щях да съм фурнирал]],
[[щях да съм фурнирала]],
[[щях да съм фурнирало]],
[[щяхме да сме фурнирали]],
[[щеше да си фурнирал]],
[[щеше да си фурнирала]],
[[щеше да си фурнирало]],
[[щяхте да сте фурнирали]],
[[щеше да е фурнирал]],
[[щеше да е фурнирала]],
[[щеше да е фурнирало]],
[[щяха да са фурнирали]],
[[бил съм фурнирал]],
[[била съм фурнирала]],
[[било съм фурнирало]],
[[били сме фурнирали]],
[[бил си фурнирал]],
[[била си фурнирала]],
[[било си фурнирало]],
[[били сте фурнирали]],
[[бил е фурнирал]],
[[била е фурнирала]],
[[било е фурнирало]],
[[били са фурнирали]],
[[щял съм да фурнирам]],
[[щяла съм да фурнирам]],
[[щяло съм да фурнирам]],
[[щели сме да фурнираме]],
[[щял си да фурнираш]],
[[щяла си да фурнираш]],
[[щяло си да фурнираш]],
[[щели сте да фурнирате]],
[[щял да фурнира]],
[[щяла да фурнира]],
[[щяло да фурнира]],
[[щели да фурнират]],
[[щял е да фурнира]],
[[щяла е да фурнира]],
[[щяло е да фурнира]],
[[щели са да фурнират]],
[[щял съм да съм фурнирал]],
[[щяла съм да съм фурнирала]],
[[щяло съм да съм фурнирало]],
[[щели сме да сме фурнирали]],
[[щял си да си фурнирал]],
[[щяла си да си фурнирала]],
[[щяло си да си фурнирало]],
[[щели сте да сте фурнирали]],
[[щял да е фурнирал]],
[[щяла да е фурнирала]],
[[щяло да е фурнирало]],
[[щели да са фурнирали]],
[[щял е да е фурнирал]],
[[щяла е да е фурнирала]],
[[щяло е да е фурнирало]],
[[щели са да са фурнирали]],
[[бих фурнирал]],
[[бих фурнирала]],
[[бих фурнирало]],
[[бихме фурнирали]],
[[би фурнирал]],
[[би фурнирала]],
[[би фурнирало]],
[[бихте фурнирали]],
[[биха фурнирали]],
}}</text>
      <sha1>ks3fw1kprsej29qdc7cvcqg582ozaaf</sha1>
    </revision>
  </page>
  <page>
    <title>Шаблон:Словоформи/фурнировам</title>
    <ns>10</ns>
    <id>568078</id>
    <revision>
      <id>600058</id>
      <timestamp>2005-05-12T11:19:19Z</timestamp>
      <contributor>
        <username>Bgbot</username>
        <id>83</id>
      </contributor>
      <comment>Борислав: Шаблон със словоформи</comment>
      <model>wikitext</model>
      <format>text/x-wiki</format>
      <text bytes="22068" xml:space="preserve">{{Шаблон:Словоформи/Глагол|
  ОСНОВНА ФОРМА = фурнировам
| СЕГ.ВР., 1Л., ЕД.Ч. = фур·ни·ро·вам
| СЕГ.ВР., 1Л., МН.Ч. = фур·ни·ро·ва·ме
| СЕГ.ВР., 2Л., ЕД.Ч. = фур·ни·ро·ваш
| СЕГ.ВР., 2Л., МН.Ч. = фур·ни·ро·ва·те
| СЕГ.ВР., 3Л., ЕД.Ч. = фур·ни·ро·ва
| СЕГ.ВР., 3Л., МН.Ч. = фур·ни·ро·ват
| МИН.СВ.ВР., 1Л., ЕД.Ч. = фур·ни·ро·вах
| МИН.СВ.ВР., 1Л., МН.Ч. = фур·ни·ро·вах·ме
| МИН.СВ.ВР., 2Л., ЕД.Ч. = фур·ни·ро·ва
| МИН.СВ.ВР., 2Л., МН.Ч. = фур·ни·ро·вах·те
| МИН.СВ.ВР., 3Л., ЕД.Ч. = фур·ни·ро·ва
| МИН.СВ.ВР., 3Л., МН.Ч. = фур·ни·ро·ва·ха
| МИН.НЕСВ.ВР., 1Л., ЕД.Ч. = фур·ни·ро·вах
| МИН.НЕСВ.ВР., 1Л., МН.Ч. = фур·ни·ро·вах·ме
| МИН.НЕСВ.ВР., 2Л., ЕД.Ч. = фур·ни·ро·ва·ше
| МИН.НЕСВ.ВР., 2Л., МН.Ч. = фур·ни·ро·вах·те
| МИН.НЕСВ.ВР., 3Л., ЕД.Ч. = фур·ни·ро·ва·ше
| МИН.НЕСВ.ВР., 3Л., МН.Ч. = фур·ни·ро·ва·ха
| МИН.НЕОПР.ВР., 1Л., ЕД.Ч., М.Р. = фурнировал съм
| МИН.НЕОПР.ВР., 1Л., ЕД.Ч., Ж.Р. = фурнировала съм
| МИН.НЕОПР.ВР., 1Л., ЕД.Ч., СР.Р. = фурнировало съм
| МИН.НЕОПР.ВР., 1Л., МН.Ч. = фурнировали сме
| МИН.НЕОПР.ВР., 2Л., ЕД.Ч., М.Р. = фурнировал си
| МИН.НЕОПР.ВР., 2Л., ЕД.Ч., Ж.Р. = фурнировала си
| МИН.НЕОПР.ВР., 2Л., ЕД.Ч., СР.Р. = фурнировало си
| МИН.НЕОПР.ВР., 2Л., МН.Ч. = фурнировали сте
| МИН.НЕОПР.ВР., 3Л., ЕД.Ч., М.Р. = фурнировал е
| МИН.НЕОПР.ВР., 3Л., ЕД.Ч., Ж.Р. = фурнировала е
| МИН.НЕОПР.ВР., 3Л., ЕД.Ч., СР.Р. = фурнировало е
| МИН.НЕОПР.ВР., 3Л., МН.Ч. = фурнировали са
| МИН.ПРЕД.ВР., 1Л., ЕД.Ч., М.Р. = бях фурнировал
| МИН.ПРЕД.ВР., 1Л., ЕД.Ч., Ж.Р. = бях фурнировала
| МИН.ПРЕД.ВР., 1Л., ЕД.Ч., СР.Р. = бях фурнировало
| МИН.ПРЕД.ВР., 1Л., МН.Ч. = бяхме фурнировали
| МИН.ПРЕД.ВР., 2Л., ЕД.Ч., М.Р. = беше фурнировал
| МИН.ПРЕД.ВР., 2Л., ЕД.Ч., Ж.Р. = беше фурнировала
| МИН.ПРЕД.ВР., 2Л., ЕД.Ч., СР.Р. = беше фурнировало
| МИН.ПРЕД.ВР., 2Л., МН.Ч. = бяхте фурнировали
| МИН.ПРЕД.ВР., 3Л., ЕД.Ч., М.Р. = беше фурнировал
| МИН.ПРЕД.ВР., 3Л., ЕД.Ч., Ж.Р. = беше фурнировала
| МИН.ПРЕД.ВР., 3Л., ЕД.Ч., СР.Р. = беше фурнировало
| МИН.ПРЕД.ВР., 3Л., МН.Ч. = бяха фурнировали
| БЪД.ВР., 1Л., ЕД.Ч. = ще фурнировам
| БЪД.ВР., 1Л., МН.Ч. = ще фурнироваме
| БЪД.ВР., 2Л., ЕД.Ч. = ще фурнироваш
| БЪД.ВР., 2Л., МН.Ч. = ще фурнировате
| БЪД.ВР., 3Л., ЕД.Ч. = ще фурнирова
| БЪД.ВР., 3Л., МН.Ч. = ще фурнироват
| БЪД.ПРЕД.ВР., 1Л., ЕД.Ч., М.Р. = ще съм фурнировал
| БЪД.ПРЕД.ВР., 1Л., ЕД.Ч., Ж.Р. = ще съм фурнировала
| БЪД.ПРЕД.ВР., 1Л., ЕД.Ч., СР.Р. = ще съм фурнировало
| БЪД.ПРЕД.ВР., 1Л., МН.Ч. = ще сме фурнировали
| БЪД.ПРЕД.ВР., 2Л., ЕД.Ч., М.Р. = ще си фурнировал
| БЪД.ПРЕД.ВР., 2Л., ЕД.Ч., Ж.Р. = ще си фурнировала
| БЪД.ПРЕД.ВР., 2Л., ЕД.Ч., СР.Р. = ще си фурнировало
| БЪД.ПРЕД.ВР., 2Л., МН.Ч. = ще сте фурнировали
| БЪД.ПРЕД.ВР., 3Л., ЕД.Ч., М.Р. = ще е фурнировал
| БЪД.ПРЕД.ВР., 3Л., ЕД.Ч., Ж.Р. = ще е фурнировала
| БЪД.ПРЕД.ВР., 3Л., ЕД.Ч., СР.Р. = ще е фурнировало
| БЪД.ПРЕД.ВР., 3Л., МН.Ч. = ще са фурнировали
| БЪД.ВР. В МИН., 1Л., ЕД.Ч. = щях да фурнировам
| БЪД.ВР. В МИН., 1Л., МН.Ч. = щяхме да фурнироваме
| БЪД.ВР. В МИН., 2Л., ЕД.Ч. = щеше да фурнироваш
| БЪД.ВР. В МИН., 2Л., МН.Ч. = щяхте да фурнировате
| БЪД.ВР. В МИН., 3Л., ЕД.Ч. = щеше да фурнирова
| БЪД.ВР. В МИН., 3Л., МН.Ч. = щяха да фурнироват
| БЪД.ПРЕД.ВР. В МИН., 1Л., ЕД.Ч., М.Р. = щях да съм фурнировал
| БЪД.ПРЕД.ВР. В МИН., 1Л., ЕД.Ч., Ж.Р. = щях да съм фурнировала
| БЪД.ПРЕД.ВР. В МИН., 1Л., ЕД.Ч., СР.Р. = щях да съм фурнировало
| БЪД.ПРЕД.ВР. В МИН., 1Л., МН.Ч. = щяхме да сме фурнировали
| БЪД.ПРЕД.ВР. В МИН., 2Л., ЕД.Ч., М.Р. = щеше да си фурнировал
| БЪД.ПРЕД.ВР. В МИН., 2Л., ЕД.Ч., Ж.Р. = щеше да си фурнировала
| БЪД.ПРЕД.ВР. В МИН., 2Л., ЕД.Ч., СР.Р. = щеше да си фурнировало
| БЪД.ПРЕД.ВР. В МИН., 2Л., МН.Ч. = щяхте да сте фурнировали
| БЪД.ПРЕД.ВР. В МИН., 3Л., ЕД.Ч., М.Р. = щеше да е фурнировал
| БЪД.ПРЕД.ВР. В МИН., 3Л., ЕД.Ч., Ж.Р. = щеше да е фурнировала
| БЪД.ПРЕД.ВР. В МИН., 3Л., ЕД.Ч., СР.Р. = щеше да е фурнировало
| БЪД.ПРЕД.ВР. В МИН., 3Л., МН.Ч. = щяха да са фурнировали
| ПР.НАКЛ., СЕГ.ВР., 1Л., ЕД.Ч., М.Р. = фурнировал съм
| ПР.НАКЛ., СЕГ.ВР., 1Л., ЕД.Ч., Ж.Р. = фурнировала съм
| ПР.НАКЛ., СЕГ.ВР., 1Л., ЕД.Ч., СР.Р. = фурнировало съм
| ПР.НАКЛ., СЕГ.ВР., 1Л., МН.Ч. = фурнировали сме
| ПР.НАКЛ., СЕГ.ВР., 2Л., ЕД.Ч., М.Р. = фурнировал си
| ПР.НАКЛ., СЕГ.ВР., 2Л., ЕД.Ч., Ж.Р. = фурнировала си
| ПР.НАКЛ., СЕГ.ВР., 2Л., ЕД.Ч., СР.Р. = фурнировало си
| ПР.НАКЛ., СЕГ.ВР., 2Л., МН.Ч. = фурнировали сте
| ПР.НАКЛ., СЕГ.ВР., 3Л., ЕД.Ч., М.Р. = фурнировал (е)
| ПР.НАКЛ., СЕГ.ВР., 3Л., ЕД.Ч., Ж.Р. = фурнировала (е)
| ПР.НАКЛ., СЕГ.ВР., 3Л., ЕД.Ч., СР.Р. = фурнировало (е)
| ПР.НАКЛ., СЕГ.ВР., 3Л., МН.Ч. = фурнировали (са)
| ПР.НАКЛ., МИН.СВ.ВР., 1Л., ЕД.Ч., М.Р. = фурнировал съм
| ПР.НАКЛ., МИН.СВ.ВР., 1Л., ЕД.Ч., Ж.Р. = фурнировала съм
| ПР.НАКЛ., МИН.СВ.ВР., 1Л., ЕД.Ч., СР.Р. = фурнировало съм
| ПР.НАКЛ., МИН.СВ.ВР., 1Л., МН.Ч. = фурнировали сме
| ПР.НАКЛ., МИН.СВ.ВР., 2Л., ЕД.Ч., М.Р. = фурнировал си
| ПР.НАКЛ., МИН.СВ.ВР., 2Л., ЕД.Ч., Ж.Р. = фурнировала си
| ПР.НАКЛ., МИН.СВ.ВР., 2Л., ЕД.Ч., СР.Р. = фурнировало си
| ПР.НАКЛ., МИН.СВ.ВР., 2Л., МН.Ч. = фурнировали сте
| ПР.НАКЛ., МИН.СВ.ВР., 3Л., ЕД.Ч., М.Р. = фурнировал (е)
| ПР.НАКЛ., МИН.СВ.ВР., 3Л., ЕД.Ч., Ж.Р. = фурнировала (е)
| ПР.НАКЛ., МИН.СВ.ВР., 3Л., ЕД.Ч., СР.Р. = фурнировало (е)
| ПР.НАКЛ., МИН.СВ.ВР., 3Л., МН.Ч. = фурнировали (са)
| ПР.НАКЛ., МИН.НЕОПР.ВР., 1Л., ЕД.Ч., М.Р. = бил съм фурнировал
| ПР.НАКЛ., МИН.НЕОПР.ВР., 1Л., ЕД.Ч., Ж.Р. = била съм фурнировала
| ПР.НАКЛ., МИН.НЕОПР.ВР., 1Л., ЕД.Ч., СР.Р. = било съм фурнировало
| ПР.НАКЛ., МИН.НЕОПР.ВР., 1Л., МН.Ч. = били сме фурнировали
| ПР.НАКЛ., МИН.НЕОПР.ВР., 2Л., ЕД.Ч., М.Р. = бил си фурнировал
| ПР.НАКЛ., МИН.НЕОПР.ВР., 2Л., ЕД.Ч., Ж.Р. = била си фурнировала
| ПР.НАКЛ., МИН.НЕОПР.ВР., 2Л., ЕД.Ч., СР.Р. = било си фурнировало
| ПР.НАКЛ., МИН.НЕОПР.ВР., 2Л., МН.Ч. = били сте фурнировали
| ПР.НАКЛ., МИН.НЕОПР.ВР., 3Л., ЕД.Ч., М.Р. = бил (е) фурнировал
| ПР.НАКЛ., МИН.НЕОПР.ВР., 3Л., ЕД.Ч., Ж.Р. = била (е) фурнировала
| ПР.НАКЛ., МИН.НЕОПР.ВР., 3Л., ЕД.Ч., СР.Р. = било (е) фурнировало
| ПР.НАКЛ., МИН.НЕОПР.ВР., 3Л., МН.Ч. = били (са) фурнировали
| ПР.НАКЛ., БЪД.ВР., 1Л., ЕД.Ч., М.Р. = щял съм да фурнировам
| ПР.НАКЛ., БЪД.ВР., 1Л., ЕД.Ч., Ж.Р. = щяла съм да фурнировам
| ПР.НАКЛ., БЪД.ВР., 1Л., ЕД.Ч., СР.Р. = щяло съм да фурнировам
| ПР.НАКЛ., БЪД.ВР., 1Л., МН.Ч. = щели сме да фурнироваме
| ПР.НАКЛ., БЪД.ВР., 2Л., ЕД.Ч., М.Р. = щял си да фурнироваш
| ПР.НАКЛ., БЪД.ВР., 2Л., ЕД.Ч., Ж.Р. = щяла си да фурнироваш
| ПР.НАКЛ., БЪД.ВР., 2Л., ЕД.Ч., СР.Р. = щяло си да фурнироваш
| ПР.НАКЛ., БЪД.ВР., 2Л., МН.Ч. = щели сте да фурнировате
| ПР.НАКЛ., БЪД.ВР., 3Л., ЕД.Ч., М.Р. = щял (е) да фурнирова
| ПР.НАКЛ., БЪД.ВР., 3Л., ЕД.Ч., Ж.Р. = щяла (е) да фурнирова
| ПР.НАКЛ., БЪД.ВР., 3Л., ЕД.Ч., СР.Р. = щяло (е) да фурнирова
| ПР.НАКЛ., БЪД.ВР., 3Л., МН.Ч. = щели (са) да фурнироват
| ПР.НАКЛ., БЪД.ПРЕД.ВР., 1Л., ЕД.Ч., М.Р. = щял съм да съм фурнировал
| ПР.НАКЛ., БЪД.ПРЕД.ВР., 1Л., ЕД.Ч., Ж.Р. = щяла съм да съм фурнировала
| ПР.НАКЛ., БЪД.ПРЕД.ВР., 1Л., ЕД.Ч., СР.Р. = щяло съм да съм фурнировало
| ПР.НАКЛ., БЪД.ПРЕД.ВР., 1Л., МН.Ч. = щели сме да сме фурнировали
| ПР.НАКЛ., БЪД.ПРЕД.ВР., 2Л., ЕД.Ч., М.Р. = щял си да си фурнировал
| ПР.НАКЛ., БЪД.ПРЕД.ВР., 2Л., ЕД.Ч., Ж.Р. = щяла си да си фурнировала
| ПР.НАКЛ., БЪД.ПРЕД.ВР., 2Л., ЕД.Ч., СР.Р. = щяло си да си фурнировало
| ПР.НАКЛ., БЪД.ПРЕД.ВР., 2Л., МН.Ч. = щели сте да сте фурнировали
| ПР.НАКЛ., БЪД.ПРЕД.ВР., 3Л., ЕД.Ч., М.Р. = щял (е) да е фурнировал
| ПР.НАКЛ., БЪД.ПРЕД.ВР., 3Л., ЕД.Ч., Ж.Р. = щяла (е) да е фурнировала
| ПР.НАКЛ., БЪД.ПРЕД.ВР., 3Л., ЕД.Ч., СР.Р. = щяло (е) да е фурнировало
| ПР.НАКЛ., БЪД.ПРЕД.ВР., 3Л., МН.Ч. = щели (са) да са фурнировали
| УСЛОВНО НАКЛОНЕНИЕ, 1Л., ЕД.Ч., М.Р. = бих фурнировал
| УСЛОВНО НАКЛОНЕНИЕ, 1Л., ЕД.Ч., Ж.Р. = бих фурнировала
| УСЛОВНО НАКЛОНЕНИЕ, 1Л., ЕД.Ч., СР.Р. = бих фурнировало
| УСЛОВНО НАКЛОНЕНИЕ, 1Л., МН.Ч. = бихме фурнировали
| УСЛОВНО НАКЛОНЕНИЕ, 2Л., ЕД.Ч., М.Р. = би фурнировал
| УСЛОВНО НАКЛОНЕНИЕ, 2Л., ЕД.Ч., Ж.Р. = би фурнировала
| УСЛОВНО НАКЛОНЕНИЕ, 2Л., ЕД.Ч., СР.Р. = би фурнировало
| УСЛОВНО НАКЛОНЕНИЕ, 2Л., МН.Ч. = бихте фурнировали
| УСЛОВНО НАКЛОНЕНИЕ, 3Л., ЕД.Ч., М.Р. = би фурнировал
| УСЛОВНО НАКЛОНЕНИЕ, 3Л., ЕД.Ч., Ж.Р. = би фурнировала
| УСЛОВНО НАКЛОНЕНИЕ, 3Л., ЕД.Ч., СР.Р. = би фурнировало
| УСЛОВНО НАКЛОНЕНИЕ, 3Л., МН.Ч. = биха фурнировали
| ПОВЕЛИТЕЛНО НАКЛОНЕНИЕ, ЕД.Ч. = фур·ни·ро·вай
| ПОВЕЛИТЕЛНО НАКЛОНЕНИЕ, МН.Ч. = фур·ни·ро·вай·те
| МИН.СТРАД.ПРИЧ. М.Р. = фур·ни·ро·ван
| МИН.СТРАД.ПРИЧ. М.Р. НЕПЪЛЕН ЧЛЕН = фур·ни·ро·ва·ния
| МИН.СТРАД.ПРИЧ. М.Р. ПЪЛЕН ЧЛЕН = фур·ни·ро·ва·ни·ят
| МИН.СТРАД.ПРИЧ. Ж.Р. = фур·ни·ро·ва·на
| МИН.СТРАД.ПРИЧ. Ж.Р. ЧЛЕН = фур·ни·ро·ва·на·та
| МИН.СТРАД.ПРИЧ. СР.Р. = фур·ни·ро·ва·но
| МИН.СТРАД.ПРИЧ. СР.Р. ЧЛЕН = фур·ни·ро·ва·но·то
| МИН.СТРАД.ПРИЧ. МН.Ч. = фур·ни·ро·ва·ни
| МИН.СТРАД.ПРИЧ. МН.Ч. ЧЛЕН = фур·ни·ро·ва·ни·те
| МИН.ДЕЯТ.СВ.ПРИЧ. М.Р. = фур·ни·ро·вал
| МИН.ДЕЯТ.СВ.ПРИЧ. М.Р. НЕПЪЛЕН ЧЛЕН = фур·ни·ро·ва·лия
| МИН.ДЕЯТ.СВ.ПРИЧ. М.Р. ПЪЛЕН ЧЛЕН = фур·ни·ро·ва·ли·ят
| МИН.ДЕЯТ.СВ.ПРИЧ. Ж.Р. = фур·ни·ро·ва·ла
| МИН.ДЕЯТ.СВ.ПРИЧ. Ж.Р. ЧЛЕН = фур·ни·ро·ва·ла·та
| МИН.ДЕЯТ.СВ.ПРИЧ. СР.Р. = фур·ни·ро·ва·ло
| МИН.ДЕЯТ.СВ.ПРИЧ. СР.Р. ЧЛЕН = фур·ни·ро·ва·ло·то
| МИН.ДЕЯТ.СВ.ПРИЧ. МН.Ч. = фур·ни·ро·ва·ли
| МИН.ДЕЯТ.СВ.ПРИЧ. МН.Ч. ЧЛЕН = фур·ни·ро·ва·ли·те
| МИН.ДЕЯТ.НЕСВ.ПРИЧ. М.Р. = фур·ни·ро·вал
| МИН.ДЕЯТ.НЕСВ.ПРИЧ. М.Р. НЕПЪЛЕН ЧЛЕН = фур·ни·ро·ва·лия
| МИН.ДЕЯТ.НЕСВ.ПРИЧ. М.Р. ПЪЛЕН ЧЛЕН = фур·ни·ро·ва·ли·ят
| МИН.ДЕЯТ.НЕСВ.ПРИЧ. Ж.Р. = фур·ни·ро·ва·ла
| МИН.ДЕЯТ.НЕСВ.ПРИЧ. Ж.Р. ЧЛЕН = фур·ни·ро·ва·ла·та
| МИН.ДЕЯТ.НЕСВ.ПРИЧ. СР.Р. = фур·ни·ро·ва·ло
| МИН.ДЕЯТ.НЕСВ.ПРИЧ. СР.Р. ЧЛЕН = фур·ни·ро·ва·ло·то
| МИН.ДЕЯТ.НЕСВ.ПРИЧ. МН.Ч. = фур·ни·ро·ва·ли
| МИН.ДЕЯТ.НЕСВ.ПРИЧ. МН.Ч. ЧЛЕН = фур·ни·ро·ва·ли·те
| СЕГ.ДЕЯТ.ПРИЧ. М.Р. = фур·ни·ро·ващ
| СЕГ.ДЕЯТ.ПРИЧ. М.Р. НЕПЪЛЕН ЧЛЕН = фур·ни·ро·ва·щия
| СЕГ.ДЕЯТ.ПРИЧ. М.Р. ПЪЛЕН ЧЛЕН = фур·ни·ро·ва·щи·ят
| СЕГ.ДЕЯТ.ПРИЧ. Ж.Р. = фур·ни·ро·ва·ща
| СЕГ.ДЕЯТ.ПРИЧ. Ж.Р. ЧЛЕН = фур·ни·ро·ва·ща·та
| СЕГ.ДЕЯТ.ПРИЧ. СР.Р. = фур·ни·ро·ва·що
| СЕГ.ДЕЯТ.ПРИЧ. СР.Р. ЧЛЕН = фур·ни·ро·ва·що·то
| СЕГ.ДЕЯТ.ПРИЧ. МН.Ч. = фур·ни·ро·ва·щи
| СЕГ.ДЕЯТ.ПРИЧ. МН.Ч. ЧЛЕН = фур·ни·ро·ва·щи·те
| ДЕЕПРИЧАСТИЕ = фур·ни·ро·вай·ки
| СКРИТИ ПРЕПРАТКИ = 
[[фурнировам]],
[[фурнироваш]],
[[фурнирова]],
[[фурнироваме]],
[[фурнировате]],
[[фурнироват]],
[[фурнировах]],
[[фурнировахме]],
[[фурнировахте]],
[[фурнироваха]],
[[фурнироваше]],
[[фурнировай]],
[[фурнировайте]],
[[фурнировал]],
[[фурнировалия]],
[[фурнировалият]],
[[фурнировала]],
[[фурнировалата]],
[[фурнировало]],
[[фурнировалото]],
[[фурнировали]],
[[фурнировалите]],
[[фурнирован]],
[[фурнирования]],
[[фурнированият]],
[[фурнирована]],
[[фурнированата]],
[[фурнировано]],
[[фурнированото]],
[[фурнировани]],
[[фурнированите]],
[[фурнироващ]],
[[фурнироващия]],
[[фурнироващият]],
[[фурнироваща]],
[[фурнироващата]],
[[фурнироващо]],
[[фурнироващото]],
[[фурнироващи]],
[[фурнироващите]],
[[фурнировайки]],
[[фурнировал съм]],
[[фурнировала съм]],
[[фурнировало съм]],
[[фурнировали сме]],
[[фурнировал си]],
[[фурнировала си]],
[[фурнировало си]],
[[фурнировали сте]],
[[фурнировал е]],
[[фурнировала е]],
[[фурнировало е]],
[[фурнировали са]],
[[бях фурнировал]],
[[бях фурнировала]],
[[бях фурнировало]],
[[бяхме фурнировали]],
[[беше фурнировал]],
[[беше фурнировала]],
[[беше фурнировало]],
[[бяхте фурнировали]],
[[бяха фурнировали]],
[[ще фурнировам]],
[[ще фурнироваме]],
[[ще фурнироваш]],
[[ще фурнировате]],
[[ще фурнирова]],
[[ще фурнироват]],
[[ще съм фурнировал]],
[[ще съм фурнировала]],
[[ще съм фурнировало]],
[[ще сме фурнировали]],
[[ще си фурнировал]],
[[ще си фурнировала]],
[[ще си фурнировало]],
[[ще сте фурнировали]],
[[ще е фурнировал]],
[[ще е фурнировала]],
[[ще е фурнировало]],
[[ще са фурнировали]],
[[щях да фурнировам]],
[[щяхме да фурнироваме]],
[[щеше да фурнироваш]],
[[щяхте да фурнировате]],
[[щеше да фурнирова]],
[[щяха да фурнироват]],
[[щях да съм фурнировал]],
[[щях да съм фурнировала]],
[[щях да съм фурнировало]],
[[щяхме да сме фурнировали]],
[[щеше да си фурнировал]],
[[щеше да си фурнировала]],
[[щеше да си фурнировало]],
[[щяхте да сте фурнировали]],
[[щеше да е фурнировал]],
[[щеше да е фурнировала]],
[[щеше да е фурнировало]],
[[щяха да са фурнировали]],
[[бил съм фурнировал]],
[[била съм фурнировала]],
[[било съм фурнировало]],
[[били сме фурнировали]],
[[бил си фурнировал]],
[[била си фурнировала]],
[[било си фурнировало]],
[[били сте фурнировали]],
[[бил е фурнировал]],
[[била е фурнировала]],
[[било е фурнировало]],
[[били са фурнировали]],
[[щял съм да фурнировам]],
[[щяла съм да фурнировам]],
[[щяло съм да фурнировам]],
[[щели сме да фурнироваме]],
[[щял си да фурнироваш]],
[[щяла си да фурнироваш]],
[[щяло си да фурнироваш]],
[[щели сте да фурнировате]],
[[щял да фурнирова]],
[[щяла да фурнирова]],
[[щяло да фурнирова]],
[[щели да фурнироват]],
[[щял е да фурнирова]],
[[щяла е да фурнирова]],
[[щяло е да фурнирова]],
[[щели са да фурнироват]],
[[щял съм да съм фурнировал]],
[[щяла съм да съм фурнировала]],
[[щяло съм да съм фурнировало]],
[[щели сме да сме фурнировали]],
[[щял си да си фурнировал]],
[[щяла си да си фурнировала]],
[[щяло си да си фурнировало]],
[[щели сте да сте фурнировали]],
[[щял да е фурнировал]],
[[щяла да е фурнировала]],
[[щяло да е фурнировало]],
[[щели да са фурнировали]],
[[щял е да е фурнировал]],
[[щяла е да е фурнировала]],
[[щяло е да е фурнировало]],
[[щели са да са фурнировали]],
[[бих фурнировал]],
[[бих фурнировала]],
[[бих фурнировало]],
[[бихме фурнировали]],
[[би фурнировал]],
[[би фурнировала]],
[[би фурнировало]],
[[бихте фурнировали]],
[[биха фурнировали]],
}}</text>
      <sha1>4snbeo2do42l8sbus5em2oa49vaczwa</sha1>
    </revision>
  </page>
  <page>
    <title>Шаблон:Словоформи/фуча</title>
    <ns>10</ns>
    <id>468105</id>
    <revision>
      <id>500087</id>
      <timestamp>2005-05-08T15:44:07Z</timestamp>
      <contributor>
        <username>Bgbot</username>
        <id>83</id>
      </contributor>
      <comment>Борислав: Шаблон със словоформи</comment>
      <model>wikitext</model>
      <format>text/x-wiki</format>
      <text bytes="18573" xml:space="preserve">{{Шаблон:Словоформи/Глагол|
  ОСНОВНА ФОРМА = фуча
| СЕГ.ВР., 1Л., ЕД.Ч. = фу·ча
| СЕГ.ВР., 1Л., МН.Ч. = фу·чим
| СЕГ.ВР., 2Л., ЕД.Ч. = фу·чиш
| СЕГ.ВР., 2Л., МН.Ч. = фу·чи·те
| СЕГ.ВР., 3Л., ЕД.Ч. = фу·чи
| СЕГ.ВР., 3Л., МН.Ч. = фу·чат
| МИН.СВ.ВР., 1Л., ЕД.Ч. = фу·чах
| МИН.СВ.ВР., 1Л., МН.Ч. = фу·чах·ме
| МИН.СВ.ВР., 2Л., ЕД.Ч. = фу·ча
| МИН.СВ.ВР., 2Л., МН.Ч. = фу·чах·те
| МИН.СВ.ВР., 3Л., ЕД.Ч. = фу·ча
| МИН.СВ.ВР., 3Л., МН.Ч. = фу·ча·ха
| МИН.НЕСВ.ВР., 1Л., ЕД.Ч. = фу·чех
| МИН.НЕСВ.ВР., 1Л., МН.Ч. = фу·чех·ме
| МИН.НЕСВ.ВР., 2Л., ЕД.Ч. = фу·че·ше
| МИН.НЕСВ.ВР., 2Л., МН.Ч. = фу·чех·те
| МИН.НЕСВ.ВР., 3Л., ЕД.Ч. = фу·че·ше
| МИН.НЕСВ.ВР., 3Л., МН.Ч. = фу·че·ха
| МИН.НЕОПР.ВР., 1Л., ЕД.Ч., М.Р. = фучал съм
| МИН.НЕОПР.ВР., 1Л., ЕД.Ч., Ж.Р. = фучала съм
| МИН.НЕОПР.ВР., 1Л., ЕД.Ч., СР.Р. = фучало съм
| МИН.НЕОПР.ВР., 1Л., МН.Ч. = фучали сме
| МИН.НЕОПР.ВР., 2Л., ЕД.Ч., М.Р. = фучал си
| МИН.НЕОПР.ВР., 2Л., ЕД.Ч., Ж.Р. = фучала си
| МИН.НЕОПР.ВР., 2Л., ЕД.Ч., СР.Р. = фучало си
| МИН.НЕОПР.ВР., 2Л., МН.Ч. = фучали сте
| МИН.НЕОПР.ВР., 3Л., ЕД.Ч., М.Р. = фучал е
| МИН.НЕОПР.ВР., 3Л., ЕД.Ч., Ж.Р. = фучала е
| МИН.НЕОПР.ВР., 3Л., ЕД.Ч., СР.Р. = фучало е
| МИН.НЕОПР.ВР., 3Л., МН.Ч. = фучали са
| МИН.ПРЕД.ВР., 1Л., ЕД.Ч., М.Р. = бях фучал
| МИН.ПРЕД.ВР., 1Л., ЕД.Ч., Ж.Р. = бях фучала
| МИН.ПРЕД.ВР., 1Л., ЕД.Ч., СР.Р. = бях фучало
| МИН.ПРЕД.ВР., 1Л., МН.Ч. = бяхме фучали
| МИН.ПРЕД.ВР., 2Л., ЕД.Ч., М.Р. = беше фучал
| МИН.ПРЕД.ВР., 2Л., ЕД.Ч., Ж.Р. = беше фучала
| МИН.ПРЕД.ВР., 2Л., ЕД.Ч., СР.Р. = беше фучало
| МИН.ПРЕД.ВР., 2Л., МН.Ч. = бяхте фучали
| МИН.ПРЕД.ВР., 3Л., ЕД.Ч., М.Р. = беше фучал
| МИН.ПРЕД.ВР., 3Л., ЕД.Ч., Ж.Р. = беше фучала
| МИН.ПРЕД.ВР., 3Л., ЕД.Ч., СР.Р. = беше фучало
| МИН.ПРЕД.ВР., 3Л., МН.Ч. = бяха фучали
| БЪД.ВР., 1Л., ЕД.Ч. = ще фуча
| БЪД.ВР., 1Л., МН.Ч. = ще фучим
| БЪД.ВР., 2Л., ЕД.Ч. = ще фучиш
| БЪД.ВР., 2Л., МН.Ч. = ще фучите
| БЪД.ВР., 3Л., ЕД.Ч. = ще фучи
| БЪД.ВР., 3Л., МН.Ч. = ще фучат
| БЪД.ПРЕД.ВР., 1Л., ЕД.Ч., М.Р. = ще съм фучал
| БЪД.ПРЕД.ВР., 1Л., ЕД.Ч., Ж.Р. = ще съм фучала
| БЪД.ПРЕД.ВР., 1Л., ЕД.Ч., СР.Р. = ще съм фучало
| БЪД.ПРЕД.ВР., 1Л., МН.Ч. = ще сме фучали
| БЪД.ПРЕД.ВР., 2Л., ЕД.Ч., М.Р. = ще си фучал
| БЪД.ПРЕД.ВР., 2Л., ЕД.Ч., Ж.Р. = ще си фучала
| БЪД.ПРЕД.ВР., 2Л., ЕД.Ч., СР.Р. = ще си фучало
| БЪД.ПРЕД.ВР., 2Л., МН.Ч. = ще сте фучали
| БЪД.ПРЕД.ВР., 3Л., ЕД.Ч., М.Р. = ще е фучал
| БЪД.ПРЕД.ВР., 3Л., ЕД.Ч., Ж.Р. = ще е фучала
| БЪД.ПРЕД.ВР., 3Л., ЕД.Ч., СР.Р. = ще е фучало
| БЪД.ПРЕД.ВР., 3Л., МН.Ч. = ще са фучали
| БЪД.ВР. В МИН., 1Л., ЕД.Ч. = щях да фуча
| БЪД.ВР. В МИН., 1Л., МН.Ч. = щяхме да фучим
| БЪД.ВР. В МИН., 2Л., ЕД.Ч. = щеше да фучиш
| БЪД.ВР. В МИН., 2Л., МН.Ч. = щяхте да фучите
| БЪД.ВР. В МИН., 3Л., ЕД.Ч. = щеше да фучи
| БЪД.ВР. В МИН., 3Л., МН.Ч. = щяха да фучат
| БЪД.ПРЕД.ВР. В МИН., 1Л., ЕД.Ч., М.Р. = щях да съм фучал
| БЪД.ПРЕД.ВР. В МИН., 1Л., ЕД.Ч., Ж.Р. = щях да съм фучала
| БЪД.ПРЕД.ВР. В МИН., 1Л., ЕД.Ч., СР.Р. = щях да съм фучало
| БЪД.ПРЕД.ВР. В МИН., 1Л., МН.Ч. = щяхме да сме фучали
| БЪД.ПРЕД.ВР. В МИН., 2Л., ЕД.Ч., М.Р. = щеше да си фучал
| БЪД.ПРЕД.ВР. В МИН., 2Л., ЕД.Ч., Ж.Р. = щеше да си фучала
| БЪД.ПРЕД.ВР. В МИН., 2Л., ЕД.Ч., СР.Р. = щеше да си фучало
| БЪД.ПРЕД.ВР. В МИН., 2Л., МН.Ч. = щяхте да сте фучали
| БЪД.ПРЕД.ВР. В МИН., 3Л., ЕД.Ч., М.Р. = щеше да е фучал
| БЪД.ПРЕД.ВР. В МИН., 3Л., ЕД.Ч., Ж.Р. = щеше да е фучала
| БЪД.ПРЕД.ВР. В МИН., 3Л., ЕД.Ч., СР.Р. = щеше да е фучало
| БЪД.ПРЕД.ВР. В МИН., 3Л., МН.Ч. = щяха да са фучали
| ПР.НАКЛ., СЕГ.ВР., 1Л., ЕД.Ч., М.Р. = фучел съм
| ПР.НАКЛ., СЕГ.ВР., 1Л., ЕД.Ч., Ж.Р. = фучела съм
| ПР.НАКЛ., СЕГ.ВР., 1Л., ЕД.Ч., СР.Р. = фучело съм
| ПР.НАКЛ., СЕГ.ВР., 1Л., МН.Ч. = фучели сме
| ПР.НАКЛ., СЕГ.ВР., 2Л., ЕД.Ч., М.Р. = фучел си
| ПР.НАКЛ., СЕГ.ВР., 2Л., ЕД.Ч., Ж.Р. = фучела си
| ПР.НАКЛ., СЕГ.ВР., 2Л., ЕД.Ч., СР.Р. = фучело си
| ПР.НАКЛ., СЕГ.ВР., 2Л., МН.Ч. = фучели сте
| ПР.НАКЛ., СЕГ.ВР., 3Л., ЕД.Ч., М.Р. = фучел (е)
| ПР.НАКЛ., СЕГ.ВР., 3Л., ЕД.Ч., Ж.Р. = фучела (е)
| ПР.НАКЛ., СЕГ.ВР., 3Л., ЕД.Ч., СР.Р. = фучело (е)
| ПР.НАКЛ., СЕГ.ВР., 3Л., МН.Ч. = фучели (са)
| ПР.НАКЛ., МИН.СВ.ВР., 1Л., ЕД.Ч., М.Р. = фучал съм
| ПР.НАКЛ., МИН.СВ.ВР., 1Л., ЕД.Ч., Ж.Р. = фучала съм
| ПР.НАКЛ., МИН.СВ.ВР., 1Л., ЕД.Ч., СР.Р. = фучало съм
| ПР.НАКЛ., МИН.СВ.ВР., 1Л., МН.Ч. = фучали сме
| ПР.НАКЛ., МИН.СВ.ВР., 2Л., ЕД.Ч., М.Р. = фучал си
| ПР.НАКЛ., МИН.СВ.ВР., 2Л., ЕД.Ч., Ж.Р. = фучала си
| ПР.НАКЛ., МИН.СВ.ВР., 2Л., ЕД.Ч., СР.Р. = фучало си
| ПР.НАКЛ., МИН.СВ.ВР., 2Л., МН.Ч. = фучали сте
| ПР.НАКЛ., МИН.СВ.ВР., 3Л., ЕД.Ч., М.Р. = фучал (е)
| ПР.НАКЛ., МИН.СВ.ВР., 3Л., ЕД.Ч., Ж.Р. = фучала (е)
| ПР.НАКЛ., МИН.СВ.ВР., 3Л., ЕД.Ч., СР.Р. = фучало (е)
| ПР.НАКЛ., МИН.СВ.ВР., 3Л., МН.Ч. = фучали (са)
| ПР.НАКЛ., МИН.НЕОПР.ВР., 1Л., ЕД.Ч., М.Р. = бил съм фучал
| ПР.НАКЛ., МИН.НЕОПР.ВР., 1Л., ЕД.Ч., Ж.Р. = била съм фучала
| ПР.НАКЛ., МИН.НЕОПР.ВР., 1Л., ЕД.Ч., СР.Р. = било съм фучало
| ПР.НАКЛ., МИН.НЕОПР.ВР., 1Л., МН.Ч. = били сме фучали
| ПР.НАКЛ., МИН.НЕОПР.ВР., 2Л., ЕД.Ч., М.Р. = бил си фучал
| ПР.НАКЛ., МИН.НЕОПР.ВР., 2Л., ЕД.Ч., Ж.Р. = била си фучала
| ПР.НАКЛ., МИН.НЕОПР.ВР., 2Л., ЕД.Ч., СР.Р. = било си фучало
| ПР.НАКЛ., МИН.НЕОПР.ВР., 2Л., МН.Ч. = били сте фучали
| ПР.НАКЛ., МИН.НЕОПР.ВР., 3Л., ЕД.Ч., М.Р. = бил (е) фучал
| ПР.НАКЛ., МИН.НЕОПР.ВР., 3Л., ЕД.Ч., Ж.Р. = била (е) фучала
| ПР.НАКЛ., МИН.НЕОПР.ВР., 3Л., ЕД.Ч., СР.Р. = било (е) фучало
| ПР.НАКЛ., МИН.НЕОПР.ВР., 3Л., МН.Ч. = били (са) фучали
| ПР.НАКЛ., БЪД.ВР., 1Л., ЕД.Ч., М.Р. = щял съм да фуча
| ПР.НАКЛ., БЪД.ВР., 1Л., ЕД.Ч., Ж.Р. = щяла съм да фуча
| ПР.НАКЛ., БЪД.ВР., 1Л., ЕД.Ч., СР.Р. = щяло съм да фуча
| ПР.НАКЛ., БЪД.ВР., 1Л., МН.Ч. = щели сме да фучим
| ПР.НАКЛ., БЪД.ВР., 2Л., ЕД.Ч., М.Р. = щял си да фучиш
| ПР.НАКЛ., БЪД.ВР., 2Л., ЕД.Ч., Ж.Р. = щяла си да фучиш
| ПР.НАКЛ., БЪД.ВР., 2Л., ЕД.Ч., СР.Р. = щяло си да фучиш
| ПР.НАКЛ., БЪД.ВР., 2Л., МН.Ч. = щели сте да фучите
| ПР.НАКЛ., БЪД.ВР., 3Л., ЕД.Ч., М.Р. = щял (е) да фучи
| ПР.НАКЛ., БЪД.ВР., 3Л., ЕД.Ч., Ж.Р. = щяла (е) да фучи
| ПР.НАКЛ., БЪД.ВР., 3Л., ЕД.Ч., СР.Р. = щяло (е) да фучи
| ПР.НАКЛ., БЪД.ВР., 3Л., МН.Ч. = щели (са) да фучат
| ПР.НАКЛ., БЪД.ПРЕД.ВР., 1Л., ЕД.Ч., М.Р. = щял съм да съм фучал
| ПР.НАКЛ., БЪД.ПРЕД.ВР., 1Л., ЕД.Ч., Ж.Р. = щяла съм да съм фучала
| ПР.НАКЛ., БЪД.ПРЕД.ВР., 1Л., ЕД.Ч., СР.Р. = щяло съм да съм фучало
| ПР.НАКЛ., БЪД.ПРЕД.ВР., 1Л., МН.Ч. = щели сме да сме фучали
| ПР.НАКЛ., БЪД.ПРЕД.ВР., 2Л., ЕД.Ч., М.Р. = щял си да си фучал
| ПР.НАКЛ., БЪД.ПРЕД.ВР., 2Л., ЕД.Ч., Ж.Р. = щяла си да си фучала
| ПР.НАКЛ., БЪД.ПРЕД.ВР., 2Л., ЕД.Ч., СР.Р. = щяло си да си фучало
| ПР.НАКЛ., БЪД.ПРЕД.ВР., 2Л., МН.Ч. = щели сте да сте фучали
| ПР.НАКЛ., БЪД.ПРЕД.ВР., 3Л., ЕД.Ч., М.Р. = щял (е) да е фучал
| ПР.НАКЛ., БЪД.ПРЕД.ВР., 3Л., ЕД.Ч., Ж.Р. = щяла (е) да е фучала
| ПР.НАКЛ., БЪД.ПРЕД.ВР., 3Л., ЕД.Ч., СР.Р. = щяло (е) да е фучало
| ПР.НАКЛ., БЪД.ПРЕД.ВР., 3Л., МН.Ч. = щели (са) да са фучали
| УСЛОВНО НАКЛОНЕНИЕ, 1Л., ЕД.Ч., М.Р. = бих фучал
| УСЛОВНО НАКЛОНЕНИЕ, 1Л., ЕД.Ч., Ж.Р. = бих фучала
| УСЛОВНО НАКЛОНЕНИЕ, 1Л., ЕД.Ч., СР.Р. = бих фучало
| УСЛОВНО НАКЛОНЕНИЕ, 1Л., МН.Ч. = бихме фучали
| УСЛОВНО НАКЛОНЕНИЕ, 2Л., ЕД.Ч., М.Р. = би фучал
| УСЛОВНО НАКЛОНЕНИЕ, 2Л., ЕД.Ч., Ж.Р. = би фучала
| УСЛОВНО НАКЛОНЕНИЕ, 2Л., ЕД.Ч., СР.Р. = би фучало
| УСЛОВНО НАКЛОНЕНИЕ, 2Л., МН.Ч. = бихте фучали
| УСЛОВНО НАКЛОНЕНИЕ, 3Л., ЕД.Ч., М.Р. = би фучал
| УСЛОВНО НАКЛОНЕНИЕ, 3Л., ЕД.Ч., Ж.Р. = би фучала
| УСЛОВНО НАКЛОНЕНИЕ, 3Л., ЕД.Ч., СР.Р. = би фучало
| УСЛОВНО НАКЛОНЕНИЕ, 3Л., МН.Ч. = биха фучали
| ПОВЕЛИТЕЛНО НАКЛОНЕНИЕ, ЕД.Ч. = фу·чи
| ПОВЕЛИТЕЛНО НАКЛОНЕНИЕ, МН.Ч. = фу·че·те
| МИН.СТРАД.ПРИЧ. М.Р. = —
| МИН.СТРАД.ПРИЧ. М.Р. НЕПЪЛЕН ЧЛЕН = —
| МИН.СТРАД.ПРИЧ. М.Р. ПЪЛЕН ЧЛЕН = —
| МИН.СТРАД.ПРИЧ. Ж.Р. = —
| МИН.СТРАД.ПРИЧ. Ж.Р. ЧЛЕН = —
| МИН.СТРАД.ПРИЧ. СР.Р. = —
| МИН.СТРАД.ПРИЧ. СР.Р. ЧЛЕН = —
| МИН.СТРАД.ПРИЧ. МН.Ч. = —
| МИН.СТРАД.ПРИЧ. МН.Ч. ЧЛЕН = —
| МИН.ДЕЯТ.СВ.ПРИЧ. М.Р. = фу·чал
| МИН.ДЕЯТ.СВ.ПРИЧ. М.Р. НЕПЪЛЕН ЧЛЕН = фу·ча·лия
| МИН.ДЕЯТ.СВ.ПРИЧ. М.Р. ПЪЛЕН ЧЛЕН = фу·ча·ли·ят
| МИН.ДЕЯТ.СВ.ПРИЧ. Ж.Р. = фу·ча·ла
| МИН.ДЕЯТ.СВ.ПРИЧ. Ж.Р. ЧЛЕН = фу·ча·ла·та
| МИН.ДЕЯТ.СВ.ПРИЧ. СР.Р. = фу·ча·ло
| МИН.ДЕЯТ.СВ.ПРИЧ. СР.Р. ЧЛЕН = фу·ча·ло·то
| МИН.ДЕЯТ.СВ.ПРИЧ. МН.Ч. = фу·ча·ли
| МИН.ДЕЯТ.СВ.ПРИЧ. МН.Ч. ЧЛЕН = фу·ча·ли·те
| МИН.ДЕЯТ.НЕСВ.ПРИЧ. М.Р. = фу·чел
| МИН.ДЕЯТ.НЕСВ.ПРИЧ. М.Р. НЕПЪЛЕН ЧЛЕН = фу·че·лия
| МИН.ДЕЯТ.НЕСВ.ПРИЧ. М.Р. ПЪЛЕН ЧЛЕН = фу·че·ли·ят
| МИН.ДЕЯТ.НЕСВ.ПРИЧ. Ж.Р. = фу·че·ла
| МИН.ДЕЯТ.НЕСВ.ПРИЧ. Ж.Р. ЧЛЕН = фу·че·ла·та
| МИН.ДЕЯТ.НЕСВ.ПРИЧ. СР.Р. = фу·че·ло
| МИН.ДЕЯТ.НЕСВ.ПРИЧ. СР.Р. ЧЛЕН = фу·че·ло·то
| МИН.ДЕЯТ.НЕСВ.ПРИЧ. МН.Ч. = фу·че·ли
| МИН.ДЕЯТ.НЕСВ.ПРИЧ. МН.Ч. ЧЛЕН = фу·че·ли·те
| СЕГ.ДЕЯТ.ПРИЧ. М.Р. = фу·чащ
| СЕГ.ДЕЯТ.ПРИЧ. М.Р. НЕПЪЛЕН ЧЛЕН = фу·ча·щия
| СЕГ.ДЕЯТ.ПРИЧ. М.Р. ПЪЛЕН ЧЛЕН = фу·ча·щи·ят
| СЕГ.ДЕЯТ.ПРИЧ. Ж.Р. = фу·ча·ща
| СЕГ.ДЕЯТ.ПРИЧ. Ж.Р. ЧЛЕН = фу·ча·ща·та
| СЕГ.ДЕЯТ.ПРИЧ. СР.Р. = фу·ча·що
| СЕГ.ДЕЯТ.ПРИЧ. СР.Р. ЧЛЕН = фу·ча·що·то
| СЕГ.ДЕЯТ.ПРИЧ. МН.Ч. = фу·ча·щи
| СЕГ.ДЕЯТ.ПРИЧ. МН.Ч. ЧЛЕН = фу·ча·щи·те
| ДЕЕПРИЧАСТИЕ = фу·чей·ки
| СКРИТИ ПРЕПРАТКИ = 
[[фуча]],
[[фучиш]],
[[фучи]],
[[фучим]],
[[фучите]],
[[фучат]],
[[фучах]],
[[фучахме]],
[[фучахте]],
[[фучаха]],
[[фучех]],
[[фучеше]],
[[фучехме]],
[[фучехте]],
[[фучеха]],
[[фучете]],
[[фучал]],
[[фучалия]],
[[фучалият]],
[[фучала]],
[[фучалата]],
[[фучало]],
[[фучалото]],
[[фучали]],
[[фучалите]],
[[фучел]],
[[фучелия]],
[[фучелият]],
[[фучела]],
[[фучелата]],
[[фучело]],
[[фучелото]],
[[фучели]],
[[фучелите]],
[[фучащ]],
[[фучащия]],
[[фучащият]],
[[фучаща]],
[[фучащата]],
[[фучащо]],
[[фучащото]],
[[фучащи]],
[[фучащите]],
[[фучейки]],
[[фучал съм]],
[[фучала съм]],
[[фучало съм]],
[[фучали сме]],
[[фучал си]],
[[фучала си]],
[[фучало си]],
[[фучали сте]],
[[фучал е]],
[[фучала е]],
[[фучало е]],
[[фучали са]],
[[бях фучал]],
[[бях фучала]],
[[бях фучало]],
[[бяхме фучали]],
[[беше фучал]],
[[беше фучала]],
[[беше фучало]],
[[бяхте фучали]],
[[бяха фучали]],
[[ще фуча]],
[[ще фучим]],
[[ще фучиш]],
[[ще фучите]],
[[ще фучи]],
[[ще фучат]],
[[ще съм фучал]],
[[ще съм фучала]],
[[ще съм фучало]],
[[ще сме фучали]],
[[ще си фучал]],
[[ще си фучала]],
[[ще си фучало]],
[[ще сте фучали]],
[[ще е фучал]],
[[ще е фучала]],
[[ще е фучало]],
[[ще са фучали]],
[[щях да фуча]],
[[щяхме да фучим]],
[[щеше да фучиш]],
[[щяхте да фучите]],
[[щеше да фучи]],
[[щяха да фучат]],
[[щях да съм фучал]],
[[щях да съм фучала]],
[[щях да съм фучало]],
[[щяхме да сме фучали]],
[[щеше да си фучал]],
[[щеше да си фучала]],
[[щеше да си фучало]],
[[щяхте да сте фучали]],
[[щеше да е фучал]],
[[щеше да е фучала]],
[[щеше да е фучало]],
[[щяха да са фучали]],
[[фучел съм]],
[[фучела съм]],
[[фучело съм]],
[[фучели сме]],
[[фучел си]],
[[фучела си]],
[[фучело си]],
[[фучели сте]],
[[фучел е]],
[[фучела е]],
[[фучело е]],
[[фучели са]],
[[бил съм фучал]],
[[била съм фучала]],
[[било съм фучало]],
[[били сме фучали]],
[[бил си фучал]],
[[била си фучала]],
[[било си фучало]],
[[били сте фучали]],
[[бил е фучал]],
[[била е фучала]],
[[било е фучало]],
[[били са фучали]],
[[щял съм да фуча]],
[[щяла съм да фуча]],
[[щяло съм да фуча]],
[[щели сме да фучим]],
[[щял си да фучиш]],
[[щяла си да фучиш]],
[[щяло си да фучиш]],
[[щели сте да фучите]],
[[щял да фучи]],
[[щяла да фучи]],
[[щяло да фучи]],
[[щели да фучат]],
[[щял е да фучи]],
[[щяла е да фучи]],
[[щяло е да фучи]],
[[щели са да фучат]],
[[щял съм да съм фучал]],
[[щяла съм да съм фучала]],
[[щяло съм да съм фучало]],
[[щели сме да сме фучали]],
[[щял си да си фучал]],
[[щяла си да си фучала]],
[[щяло си да си фучало]],
[[щели сте да сте фучали]],
[[щял да е фучал]],
[[щяла да е фучала]],
[[щяло да е фучало]],
[[щели да са фучали]],
[[щял е да е фучал]],
[[щяла е да е фучала]],
[[щяло е да е фучало]],
[[щели са да са фучали]],
[[бих фучал]],
[[бих фучала]],
[[бих фучало]],
[[бихме фучали]],
[[би фучал]],
[[би фучала]],
[[би фучало]],
[[бихте фучали]],
[[биха фучали]],
}}</text>
      <sha1>dbzb7ren5ji5ujbhjh5avo5nt7e2w3e</sha1>
    </revision>
  </page>
  <page>
    <title>Шаблон:Словоформи/фъкам</title>
    <ns>10</ns>
    <id>568089</id>
    <revision>
      <id>600069</id>
      <timestamp>2005-05-12T11:19:39Z</timestamp>
      <contributor>
        <username>Bgbot</username>
        <id>83</id>
      </contributor>
      <comment>Борислав: Шаблон със словоформи</comment>
      <model>wikitext</model>
      <format>text/x-wiki</format>
      <text bytes="18430" xml:space="preserve">{{Шаблон:Словоформи/Глагол|
  ОСНОВНА ФОРМА = фъкам
| СЕГ.ВР., 1Л., ЕД.Ч. = фъ·кам
| СЕГ.ВР., 1Л., МН.Ч. = фъ·ка·ме
| СЕГ.ВР., 2Л., ЕД.Ч. = фъ·каш
| СЕГ.ВР., 2Л., МН.Ч. = фъ·ка·те
| СЕГ.ВР., 3Л., ЕД.Ч. = фъ·ка
| СЕГ.ВР., 3Л., МН.Ч. = фъ·кат
| МИН.СВ.ВР., 1Л., ЕД.Ч. = фъ·ках
| МИН.СВ.ВР., 1Л., МН.Ч. = фъ·ках·ме
| МИН.СВ.ВР., 2Л., ЕД.Ч. = фъ·ка
| МИН.СВ.ВР., 2Л., МН.Ч. = фъ·ках·те
| МИН.СВ.ВР., 3Л., ЕД.Ч. = фъ·ка
| МИН.СВ.ВР., 3Л., МН.Ч. = фъ·ка·ха
| МИН.НЕСВ.ВР., 1Л., ЕД.Ч. = фъ·ках
| МИН.НЕСВ.ВР., 1Л., МН.Ч. = фъ·ках·ме
| МИН.НЕСВ.ВР., 2Л., ЕД.Ч. = фъ·ка·ше
| МИН.НЕСВ.ВР., 2Л., МН.Ч. = фъ·ках·те
| МИН.НЕСВ.ВР., 3Л., ЕД.Ч. = фъ·ка·ше
| МИН.НЕСВ.ВР., 3Л., МН.Ч. = фъ·ка·ха
| МИН.НЕОПР.ВР., 1Л., ЕД.Ч., М.Р. = фъкал съм
| МИН.НЕОПР.ВР., 1Л., ЕД.Ч., Ж.Р. = фъкала съм
| МИН.НЕОПР.ВР., 1Л., ЕД.Ч., СР.Р. = фъкало съм
| МИН.НЕОПР.ВР., 1Л., МН.Ч. = фъкали сме
| МИН.НЕОПР.ВР., 2Л., ЕД.Ч., М.Р. = фъкал си
| МИН.НЕОПР.ВР., 2Л., ЕД.Ч., Ж.Р. = фъкала си
| МИН.НЕОПР.ВР., 2Л., ЕД.Ч., СР.Р. = фъкало си
| МИН.НЕОПР.ВР., 2Л., МН.Ч. = фъкали сте
| МИН.НЕОПР.ВР., 3Л., ЕД.Ч., М.Р. = фъкал е
| МИН.НЕОПР.ВР., 3Л., ЕД.Ч., Ж.Р. = фъкала е
| МИН.НЕОПР.ВР., 3Л., ЕД.Ч., СР.Р. = фъкало е
| МИН.НЕОПР.ВР., 3Л., МН.Ч. = фъкали са
| МИН.ПРЕД.ВР., 1Л., ЕД.Ч., М.Р. = бях фъкал
| МИН.ПРЕД.ВР., 1Л., ЕД.Ч., Ж.Р. = бях фъкала
| МИН.ПРЕД.ВР., 1Л., ЕД.Ч., СР.Р. = бях фъкало
| МИН.ПРЕД.ВР., 1Л., МН.Ч. = бяхме фъкали
| МИН.ПРЕД.ВР., 2Л., ЕД.Ч., М.Р. = беше фъкал
| МИН.ПРЕД.ВР., 2Л., ЕД.Ч., Ж.Р. = беше фъкала
| МИН.ПРЕД.ВР., 2Л., ЕД.Ч., СР.Р. = беше фъкало
| МИН.ПРЕД.ВР., 2Л., МН.Ч. = бяхте фъкали
| МИН.ПРЕД.ВР., 3Л., ЕД.Ч., М.Р. = беше фъкал
| МИН.ПРЕД.ВР., 3Л., ЕД.Ч., Ж.Р. = беше фъкала
| МИН.ПРЕД.ВР., 3Л., ЕД.Ч., СР.Р. = беше фъкало
| МИН.ПРЕД.ВР., 3Л., МН.Ч. = бяха фъкали
| БЪД.ВР., 1Л., ЕД.Ч. = ще фъкам
| БЪД.ВР., 1Л., МН.Ч. = ще фъкаме
| БЪД.ВР., 2Л., ЕД.Ч. = ще фъкаш
| БЪД.ВР., 2Л., МН.Ч. = ще фъкате
| БЪД.ВР., 3Л., ЕД.Ч. = ще фъка
| БЪД.ВР., 3Л., МН.Ч. = ще фъкат
| БЪД.ПРЕД.ВР., 1Л., ЕД.Ч., М.Р. = ще съм фъкал
| БЪД.ПРЕД.ВР., 1Л., ЕД.Ч., Ж.Р. = ще съм фъкала
| БЪД.ПРЕД.ВР., 1Л., ЕД.Ч., СР.Р. = ще съм фъкало
| БЪД.ПРЕД.ВР., 1Л., МН.Ч. = ще сме фъкали
| БЪД.ПРЕД.ВР., 2Л., ЕД.Ч., М.Р. = ще си фъкал
| БЪД.ПРЕД.ВР., 2Л., ЕД.Ч., Ж.Р. = ще си фъкала
| БЪД.ПРЕД.ВР., 2Л., ЕД.Ч., СР.Р. = ще си фъкало
| БЪД.ПРЕД.ВР., 2Л., МН.Ч. = ще сте фъкали
| БЪД.ПРЕД.ВР., 3Л., ЕД.Ч., М.Р. = ще е фъкал
| БЪД.ПРЕД.ВР., 3Л., ЕД.Ч., Ж.Р. = ще е фъкала
| БЪД.ПРЕД.ВР., 3Л., ЕД.Ч., СР.Р. = ще е фъкало
| БЪД.ПРЕД.ВР., 3Л., МН.Ч. = ще са фъкали
| БЪД.ВР. В МИН., 1Л., ЕД.Ч. = щях да фъкам
| БЪД.ВР. В МИН., 1Л., МН.Ч. = щяхме да фъкаме
| БЪД.ВР. В МИН., 2Л., ЕД.Ч. = щеше да фъкаш
| БЪД.ВР. В МИН., 2Л., МН.Ч. = щяхте да фъкате
| БЪД.ВР. В МИН., 3Л., ЕД.Ч. = щеше да фъка
| БЪД.ВР. В МИН., 3Л., МН.Ч. = щяха да фъкат
| БЪД.ПРЕД.ВР. В МИН., 1Л., ЕД.Ч., М.Р. = щях да съм фъкал
| БЪД.ПРЕД.ВР. В МИН., 1Л., ЕД.Ч., Ж.Р. = щях да съм фъкала
| БЪД.ПРЕД.ВР. В МИН., 1Л., ЕД.Ч., СР.Р. = щях да съм фъкало
| БЪД.ПРЕД.ВР. В МИН., 1Л., МН.Ч. = щяхме да сме фъкали
| БЪД.ПРЕД.ВР. В МИН., 2Л., ЕД.Ч., М.Р. = щеше да си фъкал
| БЪД.ПРЕД.ВР. В МИН., 2Л., ЕД.Ч., Ж.Р. = щеше да си фъкала
| БЪД.ПРЕД.ВР. В МИН., 2Л., ЕД.Ч., СР.Р. = щеше да си фъкало
| БЪД.ПРЕД.ВР. В МИН., 2Л., МН.Ч. = щяхте да сте фъкали
| БЪД.ПРЕД.ВР. В МИН., 3Л., ЕД.Ч., М.Р. = щеше да е фъкал
| БЪД.ПРЕД.ВР. В МИН., 3Л., ЕД.Ч., Ж.Р. = щеше да е фъкала
| БЪД.ПРЕД.ВР. В МИН., 3Л., ЕД.Ч., СР.Р. = щеше да е фъкало
| БЪД.ПРЕД.ВР. В МИН., 3Л., МН.Ч. = щяха да са фъкали
| ПР.НАКЛ., СЕГ.ВР., 1Л., ЕД.Ч., М.Р. = фъкал съм
| ПР.НАКЛ., СЕГ.ВР., 1Л., ЕД.Ч., Ж.Р. = фъкала съм
| ПР.НАКЛ., СЕГ.ВР., 1Л., ЕД.Ч., СР.Р. = фъкало съм
| ПР.НАКЛ., СЕГ.ВР., 1Л., МН.Ч. = фъкали сме
| ПР.НАКЛ., СЕГ.ВР., 2Л., ЕД.Ч., М.Р. = фъкал си
| ПР.НАКЛ., СЕГ.ВР., 2Л., ЕД.Ч., Ж.Р. = фъкала си
| ПР.НАКЛ., СЕГ.ВР., 2Л., ЕД.Ч., СР.Р. = фъкало си
| ПР.НАКЛ., СЕГ.ВР., 2Л., МН.Ч. = фъкали сте
| ПР.НАКЛ., СЕГ.ВР., 3Л., ЕД.Ч., М.Р. = фъкал (е)
| ПР.НАКЛ., СЕГ.ВР., 3Л., ЕД.Ч., Ж.Р. = фъкала (е)
| ПР.НАКЛ., СЕГ.ВР., 3Л., ЕД.Ч., СР.Р. = фъкало (е)
| ПР.НАКЛ., СЕГ.ВР., 3Л., МН.Ч. = фъкали (са)
| ПР.НАКЛ., МИН.СВ.ВР., 1Л., ЕД.Ч., М.Р. = фъкал съм
| ПР.НАКЛ., МИН.СВ.ВР., 1Л., ЕД.Ч., Ж.Р. = фъкала съм
| ПР.НАКЛ., МИН.СВ.ВР., 1Л., ЕД.Ч., СР.Р. = фъкало съм
| ПР.НАКЛ., МИН.СВ.ВР., 1Л., МН.Ч. = фъкали сме
| ПР.НАКЛ., МИН.СВ.ВР., 2Л., ЕД.Ч., М.Р. = фъкал си
| ПР.НАКЛ., МИН.СВ.ВР., 2Л., ЕД.Ч., Ж.Р. = фъкала си
| ПР.НАКЛ., МИН.СВ.ВР., 2Л., ЕД.Ч., СР.Р. = фъкало си
| ПР.НАКЛ., МИН.СВ.ВР., 2Л., МН.Ч. = фъкали сте
| ПР.НАКЛ., МИН.СВ.ВР., 3Л., ЕД.Ч., М.Р. = фъкал (е)
| ПР.НАКЛ., МИН.СВ.ВР., 3Л., ЕД.Ч., Ж.Р. = фъкала (е)
| ПР.НАКЛ., МИН.СВ.ВР., 3Л., ЕД.Ч., СР.Р. = фъкало (е)
| ПР.НАКЛ., МИН.СВ.ВР., 3Л., МН.Ч. = фъкали (са)
| ПР.НАКЛ., МИН.НЕОПР.ВР., 1Л., ЕД.Ч., М.Р. = бил съм фъкал
| ПР.НАКЛ., МИН.НЕОПР.ВР., 1Л., ЕД.Ч., Ж.Р. = била съм фъкала
| ПР.НАКЛ., МИН.НЕОПР.ВР., 1Л., ЕД.Ч., СР.Р. = било съм фъкало
| ПР.НАКЛ., МИН.НЕОПР.ВР., 1Л., МН.Ч. = били сме фъкали
| ПР.НАКЛ., МИН.НЕОПР.ВР., 2Л., ЕД.Ч., М.Р. = бил си фъкал
| ПР.НАКЛ., МИН.НЕОПР.ВР., 2Л., ЕД.Ч., Ж.Р. = била си фъкала
| ПР.НАКЛ., МИН.НЕОПР.ВР., 2Л., ЕД.Ч., СР.Р. = било си фъкало
| ПР.НАКЛ., МИН.НЕОПР.ВР., 2Л., МН.Ч. = били сте фъкали
| ПР.НАКЛ., МИН.НЕОПР.ВР., 3Л., ЕД.Ч., М.Р. = бил (е) фъкал
| ПР.НАКЛ., МИН.НЕОПР.ВР., 3Л., ЕД.Ч., Ж.Р. = била (е) фъкала
| ПР.НАКЛ., МИН.НЕОПР.ВР., 3Л., ЕД.Ч., СР.Р. = било (е) фъкало
| ПР.НАКЛ., МИН.НЕОПР.ВР., 3Л., МН.Ч. = били (са) фъкали
| ПР.НАКЛ., БЪД.ВР., 1Л., ЕД.Ч., М.Р. = щял съм да фъкам
| ПР.НАКЛ., БЪД.ВР., 1Л., ЕД.Ч., Ж.Р. = щяла съм да фъкам
| ПР.НАКЛ., БЪД.ВР., 1Л., ЕД.Ч., СР.Р. = щяло съм да фъкам
| ПР.НАКЛ., БЪД.ВР., 1Л., МН.Ч. = щели сме да фъкаме
| ПР.НАКЛ., БЪД.ВР., 2Л., ЕД.Ч., М.Р. = щял си да фъкаш
| ПР.НАКЛ., БЪД.ВР., 2Л., ЕД.Ч., Ж.Р. = щяла си да фъкаш
| ПР.НАКЛ., БЪД.ВР., 2Л., ЕД.Ч., СР.Р. = щяло си да фъкаш
| ПР.НАКЛ., БЪД.ВР., 2Л., МН.Ч. = щели сте да фъкате
| ПР.НАКЛ., БЪД.ВР., 3Л., ЕД.Ч., М.Р. = щял (е) да фъка
| ПР.НАКЛ., БЪД.ВР., 3Л., ЕД.Ч., Ж.Р. = щяла (е) да фъка
| ПР.НАКЛ., БЪД.ВР., 3Л., ЕД.Ч., СР.Р. = щяло (е) да фъка
| ПР.НАКЛ., БЪД.ВР., 3Л., МН.Ч. = щели (са) да фъкат
| ПР.НАКЛ., БЪД.ПРЕД.ВР., 1Л., ЕД.Ч., М.Р. = щял съм да съм фъкал
| ПР.НАКЛ., БЪД.ПРЕД.ВР., 1Л., ЕД.Ч., Ж.Р. = щяла съм да съм фъкала
| ПР.НАКЛ., БЪД.ПРЕД.ВР., 1Л., ЕД.Ч., СР.Р. = щяло съм да съм фъкало
| ПР.НАКЛ., БЪД.ПРЕД.ВР., 1Л., МН.Ч. = щели сме да сме фъкали
| ПР.НАКЛ., БЪД.ПРЕД.ВР., 2Л., ЕД.Ч., М.Р. = щял си да си фъкал
| ПР.НАКЛ., БЪД.ПРЕД.ВР., 2Л., ЕД.Ч., Ж.Р. = щяла си да си фъкала
| ПР.НАКЛ., БЪД.ПРЕД.ВР., 2Л., ЕД.Ч., СР.Р. = щяло си да си фъкало
| ПР.НАКЛ., БЪД.ПРЕД.ВР., 2Л., МН.Ч. = щели сте да сте фъкали
| ПР.НАКЛ., БЪД.ПРЕД.ВР., 3Л., ЕД.Ч., М.Р. = щял (е) да е фъкал
| ПР.НАКЛ., БЪД.ПРЕД.ВР., 3Л., ЕД.Ч., Ж.Р. = щяла (е) да е фъкала
| ПР.НАКЛ., БЪД.ПРЕД.ВР., 3Л., ЕД.Ч., СР.Р. = щяло (е) да е фъкало
| ПР.НАКЛ., БЪД.ПРЕД.ВР., 3Л., МН.Ч. = щели (са) да са фъкали
| УСЛОВНО НАКЛОНЕНИЕ, 1Л., ЕД.Ч., М.Р. = бих фъкал
| УСЛОВНО НАКЛОНЕНИЕ, 1Л., ЕД.Ч., Ж.Р. = бих фъкала
| УСЛОВНО НАКЛОНЕНИЕ, 1Л., ЕД.Ч., СР.Р. = бих фъкало
| УСЛОВНО НАКЛОНЕНИЕ, 1Л., МН.Ч. = бихме фъкали
| УСЛОВНО НАКЛОНЕНИЕ, 2Л., ЕД.Ч., М.Р. = би фъкал
| УСЛОВНО НАКЛОНЕНИЕ, 2Л., ЕД.Ч., Ж.Р. = би фъкала
| УСЛОВНО НАКЛОНЕНИЕ, 2Л., ЕД.Ч., СР.Р. = би фъкало
| УСЛОВНО НАКЛОНЕНИЕ, 2Л., МН.Ч. = бихте фъкали
| УСЛОВНО НАКЛОНЕНИЕ, 3Л., ЕД.Ч., М.Р. = би фъкал
| УСЛОВНО НАКЛОНЕНИЕ, 3Л., ЕД.Ч., Ж.Р. = би фъкала
| УСЛОВНО НАКЛОНЕНИЕ, 3Л., ЕД.Ч., СР.Р. = би фъкало
| УСЛОВНО НАКЛОНЕНИЕ, 3Л., МН.Ч. = биха фъкали
| ПОВЕЛИТЕЛНО НАКЛОНЕНИЕ, ЕД.Ч. = фъ·кай
| ПОВЕЛИТЕЛНО НАКЛОНЕНИЕ, МН.Ч. = фъ·кай·те
| МИН.СТРАД.ПРИЧ. М.Р. = фъ·кан
| МИН.СТРАД.ПРИЧ. М.Р. НЕПЪЛЕН ЧЛЕН = фъ·ка·ния
| МИН.СТРАД.ПРИЧ. М.Р. ПЪЛЕН ЧЛЕН = фъ·ка·ни·ят
| МИН.СТРАД.ПРИЧ. Ж.Р. = фъ·ка·на
| МИН.СТРАД.ПРИЧ. Ж.Р. ЧЛЕН = фъ·ка·на·та
| МИН.СТРАД.ПРИЧ. СР.Р. = фъ·ка·но
| МИН.СТРАД.ПРИЧ. СР.Р. ЧЛЕН = фъ·ка·но·то
| МИН.СТРАД.ПРИЧ. МН.Ч. = фъ·ка·ни
| МИН.СТРАД.ПРИЧ. МН.Ч. ЧЛЕН = фъ·ка·ни·те
| МИН.ДЕЯТ.СВ.ПРИЧ. М.Р. = фъ·кал
| МИН.ДЕЯТ.СВ.ПРИЧ. М.Р. НЕПЪЛЕН ЧЛЕН = фъ·ка·лия
| МИН.ДЕЯТ.СВ.ПРИЧ. М.Р. ПЪЛЕН ЧЛЕН = фъ·ка·ли·ят
| МИН.ДЕЯТ.СВ.ПРИЧ. Ж.Р. = фъ·ка·ла
| МИН.ДЕЯТ.СВ.ПРИЧ. Ж.Р. ЧЛЕН = фъ·ка·ла·та
| МИН.ДЕЯТ.СВ.ПРИЧ. СР.Р. = фъ·ка·ло
| МИН.ДЕЯТ.СВ.ПРИЧ. СР.Р. ЧЛЕН = фъ·ка·ло·то
| МИН.ДЕЯТ.СВ.ПРИЧ. МН.Ч. = фъ·ка·ли
| МИН.ДЕЯТ.СВ.ПРИЧ. МН.Ч. ЧЛЕН = фъ·ка·ли·те
| МИН.ДЕЯТ.НЕСВ.ПРИЧ. М.Р. = фъ·кал
| МИН.ДЕЯТ.НЕСВ.ПРИЧ. М.Р. НЕПЪЛЕН ЧЛЕН = фъ·ка·лия
| МИН.ДЕЯТ.НЕСВ.ПРИЧ. М.Р. ПЪЛЕН ЧЛЕН = фъ·ка·ли·ят
| МИН.ДЕЯТ.НЕСВ.ПРИЧ. Ж.Р. = фъ·ка·ла
| МИН.ДЕЯТ.НЕСВ.ПРИЧ. Ж.Р. ЧЛЕН = фъ·ка·ла·та
| МИН.ДЕЯТ.НЕСВ.ПРИЧ. СР.Р. = фъ·ка·ло
| МИН.ДЕЯТ.НЕСВ.ПРИЧ. СР.Р. ЧЛЕН = фъ·ка·ло·то
| МИН.ДЕЯТ.НЕСВ.ПРИЧ. МН.Ч. = фъ·ка·ли
| МИН.ДЕЯТ.НЕСВ.ПРИЧ. МН.Ч. ЧЛЕН = фъ·ка·ли·те
| СЕГ.ДЕЯТ.ПРИЧ. М.Р. = фъ·кащ
| СЕГ.ДЕЯТ.ПРИЧ. М.Р. НЕПЪЛЕН ЧЛЕН = фъ·ка·щия
| СЕГ.ДЕЯТ.ПРИЧ. М.Р. ПЪЛЕН ЧЛЕН = фъ·ка·щи·ят
| СЕГ.ДЕЯТ.ПРИЧ. Ж.Р. = фъ·ка·ща
| СЕГ.ДЕЯТ.ПРИЧ. Ж.Р. ЧЛЕН = фъ·ка·ща·та
| СЕГ.ДЕЯТ.ПРИЧ. СР.Р. = фъ·ка·що
| СЕГ.ДЕЯТ.ПРИЧ. СР.Р. ЧЛЕН = фъ·ка·що·то
| СЕГ.ДЕЯТ.ПРИЧ. МН.Ч. = фъ·ка·щи
| СЕГ.ДЕЯТ.ПРИЧ. МН.Ч. ЧЛЕН = фъ·ка·щи·те
| ДЕЕПРИЧАСТИЕ = фъ·кай·ки
| СКРИТИ ПРЕПРАТКИ = 
[[фъкам]],
[[фъкаш]],
[[фъка]],
[[фъкаме]],
[[фъкате]],
[[фъкат]],
[[фъках]],
[[фъкахме]],
[[фъкахте]],
[[фъкаха]],
[[фъкаше]],
[[фъкай]],
[[фъкайте]],
[[фъкал]],
[[фъкалия]],
[[фъкалият]],
[[фъкала]],
[[фъкалата]],
[[фъкало]],
[[фъкалото]],
[[фъкали]],
[[фъкалите]],
[[фъкан]],
[[фъкания]],
[[фъканият]],
[[фъкана]],
[[фъканата]],
[[фъкано]],
[[фъканото]],
[[фъкани]],
[[фъканите]],
[[фъкащ]],
[[фъкащия]],
[[фъкащият]],
[[фъкаща]],
[[фъкащата]],
[[фъкащо]],
[[фъкащото]],
[[фъкащи]],
[[фъкащите]],
[[фъкайки]],
[[фъкал съм]],
[[фъкала съм]],
[[фъкало съм]],
[[фъкали сме]],
[[фъкал си]],
[[фъкала си]],
[[фъкало си]],
[[фъкали сте]],
[[фъкал е]],
[[фъкала е]],
[[фъкало е]],
[[фъкали са]],
[[бях фъкал]],
[[бях фъкала]],
[[бях фъкало]],
[[бяхме фъкали]],
[[беше фъкал]],
[[беше фъкала]],
[[беше фъкало]],
[[бяхте фъкали]],
[[бяха фъкали]],
[[ще фъкам]],
[[ще фъкаме]],
[[ще фъкаш]],
[[ще фъкате]],
[[ще фъка]],
[[ще фъкат]],
[[ще съм фъкал]],
[[ще съм фъкала]],
[[ще съм фъкало]],
[[ще сме фъкали]],
[[ще си фъкал]],
[[ще си фъкала]],
[[ще си фъкало]],
[[ще сте фъкали]],
[[ще е фъкал]],
[[ще е фъкала]],
[[ще е фъкало]],
[[ще са фъкали]],
[[щях да фъкам]],
[[щяхме да фъкаме]],
[[щеше да фъкаш]],
[[щяхте да фъкате]],
[[щеше да фъка]],
[[щяха да фъкат]],
[[щях да съм фъкал]],
[[щях да съм фъкала]],
[[щях да съм фъкало]],
[[щяхме да сме фъкали]],
[[щеше да си фъкал]],
[[щеше да си фъкала]],
[[щеше да си фъкало]],
[[щяхте да сте фъкали]],
[[щеше да е фъкал]],
[[щеше да е фъкала]],
[[щеше да е фъкало]],
[[щяха да са фъкали]],
[[бил съм фъкал]],
[[била съм фъкала]],
[[било съм фъкало]],
[[били сме фъкали]],
[[бил си фъкал]],
[[била си фъкала]],
[[било си фъкало]],
[[били сте фъкали]],
[[бил е фъкал]],
[[била е фъкала]],
[[било е фъкало]],
[[били са фъкали]],
[[щял съм да фъкам]],
[[щяла съм да фъкам]],
[[щяло съм да фъкам]],
[[щели сме да фъкаме]],
[[щял си да фъкаш]],
[[щяла си да фъкаш]],
[[щяло си да фъкаш]],
[[щели сте да фъкате]],
[[щял да фъка]],
[[щяла да фъка]],
[[щяло да фъка]],
[[щели да фъкат]],
[[щял е да фъка]],
[[щяла е да фъка]],
[[щяло е да фъка]],
[[щели са да фъкат]],
[[щял съм да съм фъкал]],
[[щяла съм да съм фъкала]],
[[щяло съм да съм фъкало]],
[[щели сме да сме фъкали]],
[[щял си да си фъкал]],
[[щяла си да си фъкала]],
[[щяло си да си фъкало]],
[[щели сте да сте фъкали]],
[[щял да е фъкал]],
[[щяла да е фъкала]],
[[щяло да е фъкало]],
[[щели да са фъкали]],
[[щял е да е фъкал]],
[[щяла е да е фъкала]],
[[щяло е да е фъкало]],
[[щели са да са фъкали]],
[[бих фъкал]],
[[бих фъкала]],
[[бих фъкало]],
[[бихме фъкали]],
[[би фъкал]],
[[би фъкала]],
[[би фъкало]],
[[бихте фъкали]],
[[биха фъкали]],
}}</text>
      <sha1>85h05j4ik7ae8152uhtdrlmpj62msvl</sha1>
    </revision>
  </page>
  <page>
    <title>Шаблон:Словоформи/фъфля</title>
    <ns>10</ns>
    <id>446912</id>
    <revision>
      <id>478894</id>
      <timestamp>2005-05-07T19:27:21Z</timestamp>
      <contributor>
        <username>Bgbot</username>
        <id>83</id>
      </contributor>
      <comment>Борислав: Шаблон със словоформи</comment>
      <model>wikitext</model>
      <format>text/x-wiki</format>
      <text bytes="19620" xml:space="preserve">{{Шаблон:Словоформи/Глагол|
  ОСНОВНА ФОРМА = фъфля
| СЕГ.ВР., 1Л., ЕД.Ч. = фъф·ля
| СЕГ.ВР., 1Л., МН.Ч. = фъф·лим
| СЕГ.ВР., 2Л., ЕД.Ч. = фъф·лиш
| СЕГ.ВР., 2Л., МН.Ч. = фъф·ли·те
| СЕГ.ВР., 3Л., ЕД.Ч. = фъф·ли
| СЕГ.ВР., 3Л., МН.Ч. = фъф·лят
| МИН.СВ.ВР., 1Л., ЕД.Ч. = фъф·лих
| МИН.СВ.ВР., 1Л., МН.Ч. = фъф·лих·ме
| МИН.СВ.ВР., 2Л., ЕД.Ч. = фъф·ли
| МИН.СВ.ВР., 2Л., МН.Ч. = фъф·лих·те
| МИН.СВ.ВР., 3Л., ЕД.Ч. = фъф·ли
| МИН.СВ.ВР., 3Л., МН.Ч. = фъф·ли·ха
| МИН.НЕСВ.ВР., 1Л., ЕД.Ч. = фъф·лех
| МИН.НЕСВ.ВР., 1Л., МН.Ч. = фъф·лех·ме
| МИН.НЕСВ.ВР., 2Л., ЕД.Ч. = фъф·ле·ше
| МИН.НЕСВ.ВР., 2Л., МН.Ч. = фъф·лех·те
| МИН.НЕСВ.ВР., 3Л., ЕД.Ч. = фъф·ле·ше
| МИН.НЕСВ.ВР., 3Л., МН.Ч. = фъф·ле·ха
| МИН.НЕОПР.ВР., 1Л., ЕД.Ч., М.Р. = фъфлил съм
| МИН.НЕОПР.ВР., 1Л., ЕД.Ч., Ж.Р. = фъфлила съм
| МИН.НЕОПР.ВР., 1Л., ЕД.Ч., СР.Р. = фъфлило съм
| МИН.НЕОПР.ВР., 1Л., МН.Ч. = фъфлили сме
| МИН.НЕОПР.ВР., 2Л., ЕД.Ч., М.Р. = фъфлил си
| МИН.НЕОПР.ВР., 2Л., ЕД.Ч., Ж.Р. = фъфлила си
| МИН.НЕОПР.ВР., 2Л., ЕД.Ч., СР.Р. = фъфлило си
| МИН.НЕОПР.ВР., 2Л., МН.Ч. = фъфлили сте
| МИН.НЕОПР.ВР., 3Л., ЕД.Ч., М.Р. = фъфлил е
| МИН.НЕОПР.ВР., 3Л., ЕД.Ч., Ж.Р. = фъфлила е
| МИН.НЕОПР.ВР., 3Л., ЕД.Ч., СР.Р. = фъфлило е
| МИН.НЕОПР.ВР., 3Л., МН.Ч. = фъфлили са
| МИН.ПРЕД.ВР., 1Л., ЕД.Ч., М.Р. = бях фъфлил
| МИН.ПРЕД.ВР., 1Л., ЕД.Ч., Ж.Р. = бях фъфлила
| МИН.ПРЕД.ВР., 1Л., ЕД.Ч., СР.Р. = бях фъфлило
| МИН.ПРЕД.ВР., 1Л., МН.Ч. = бяхме фъфлили
| МИН.ПРЕД.ВР., 2Л., ЕД.Ч., М.Р. = беше фъфлил
| МИН.ПРЕД.ВР., 2Л., ЕД.Ч., Ж.Р. = беше фъфлила
| МИН.ПРЕД.ВР., 2Л., ЕД.Ч., СР.Р. = беше фъфлило
| МИН.ПРЕД.ВР., 2Л., МН.Ч. = бяхте фъфлили
| МИН.ПРЕД.ВР., 3Л., ЕД.Ч., М.Р. = беше фъфлил
| МИН.ПРЕД.ВР., 3Л., ЕД.Ч., Ж.Р. = беше фъфлила
| МИН.ПРЕД.ВР., 3Л., ЕД.Ч., СР.Р. = беше фъфлило
| МИН.ПРЕД.ВР., 3Л., МН.Ч. = бяха фъфлили
| БЪД.ВР., 1Л., ЕД.Ч. = ще фъфля
| БЪД.ВР., 1Л., МН.Ч. = ще фъфлим
| БЪД.ВР., 2Л., ЕД.Ч. = ще фъфлиш
| БЪД.ВР., 2Л., МН.Ч. = ще фъфлите
| БЪД.ВР., 3Л., ЕД.Ч. = ще фъфли
| БЪД.ВР., 3Л., МН.Ч. = ще фъфлят
| БЪД.ПРЕД.ВР., 1Л., ЕД.Ч., М.Р. = ще съм фъфлил
| БЪД.ПРЕД.ВР., 1Л., ЕД.Ч., Ж.Р. = ще съм фъфлила
| БЪД.ПРЕД.ВР., 1Л., ЕД.Ч., СР.Р. = ще съм фъфлило
| БЪД.ПРЕД.ВР., 1Л., МН.Ч. = ще сме фъфлили
| БЪД.ПРЕД.ВР., 2Л., ЕД.Ч., М.Р. = ще си фъфлил
| БЪД.ПРЕД.ВР., 2Л., ЕД.Ч., Ж.Р. = ще си фъфлила
| БЪД.ПРЕД.ВР., 2Л., ЕД.Ч., СР.Р. = ще си фъфлило
| БЪД.ПРЕД.ВР., 2Л., МН.Ч. = ще сте фъфлили
| БЪД.ПРЕД.ВР., 3Л., ЕД.Ч., М.Р. = ще е фъфлил
| БЪД.ПРЕД.ВР., 3Л., ЕД.Ч., Ж.Р. = ще е фъфлила
| БЪД.ПРЕД.ВР., 3Л., ЕД.Ч., СР.Р. = ще е фъфлило
| БЪД.ПРЕД.ВР., 3Л., МН.Ч. = ще са фъфлили
| БЪД.ВР. В МИН., 1Л., ЕД.Ч. = щях да фъфля
| БЪД.ВР. В МИН., 1Л., МН.Ч. = щяхме да фъфлим
| БЪД.ВР. В МИН., 2Л., ЕД.Ч. = щеше да фъфлиш
| БЪД.ВР. В МИН., 2Л., МН.Ч. = щяхте да фъфлите
| БЪД.ВР. В МИН., 3Л., ЕД.Ч. = щеше да фъфли
| БЪД.ВР. В МИН., 3Л., МН.Ч. = щяха да фъфлят
| БЪД.ПРЕД.ВР. В МИН., 1Л., ЕД.Ч., М.Р. = щях да съм фъфлил
| БЪД.ПРЕД.ВР. В МИН., 1Л., ЕД.Ч., Ж.Р. = щях да съм фъфлила
| БЪД.ПРЕД.ВР. В МИН., 1Л., ЕД.Ч., СР.Р. = щях да съм фъфлило
| БЪД.ПРЕД.ВР. В МИН., 1Л., МН.Ч. = щяхме да сме фъфлили
| БЪД.ПРЕД.ВР. В МИН., 2Л., ЕД.Ч., М.Р. = щеше да си фъфлил
| БЪД.ПРЕД.ВР. В МИН., 2Л., ЕД.Ч., Ж.Р. = щеше да си фъфлила
| БЪД.ПРЕД.ВР. В МИН., 2Л., ЕД.Ч., СР.Р. = щеше да си фъфлило
| БЪД.ПРЕД.ВР. В МИН., 2Л., МН.Ч. = щяхте да сте фъфлили
| БЪД.ПРЕД.ВР. В МИН., 3Л., ЕД.Ч., М.Р. = щеше да е фъфлил
| БЪД.ПРЕД.ВР. В МИН., 3Л., ЕД.Ч., Ж.Р. = щеше да е фъфлила
| БЪД.ПРЕД.ВР. В МИН., 3Л., ЕД.Ч., СР.Р. = щеше да е фъфлило
| БЪД.ПРЕД.ВР. В МИН., 3Л., МН.Ч. = щяха да са фъфлили
| ПР.НАКЛ., СЕГ.ВР., 1Л., ЕД.Ч., М.Р. = фъфлел съм
| ПР.НАКЛ., СЕГ.ВР., 1Л., ЕД.Ч., Ж.Р. = фъфлела съм
| ПР.НАКЛ., СЕГ.ВР., 1Л., ЕД.Ч., СР.Р. = фъфлело съм
| ПР.НАКЛ., СЕГ.ВР., 1Л., МН.Ч. = фъфлели сме
| ПР.НАКЛ., СЕГ.ВР., 2Л., ЕД.Ч., М.Р. = фъфлел си
| ПР.НАКЛ., СЕГ.ВР., 2Л., ЕД.Ч., Ж.Р. = фъфлела си
| ПР.НАКЛ., СЕГ.ВР., 2Л., ЕД.Ч., СР.Р. = фъфлело си
| ПР.НАКЛ., СЕГ.ВР., 2Л., МН.Ч. = фъфлели сте
| ПР.НАКЛ., СЕГ.ВР., 3Л., ЕД.Ч., М.Р. = фъфлел (е)
| ПР.НАКЛ., СЕГ.ВР., 3Л., ЕД.Ч., Ж.Р. = фъфлела (е)
| ПР.НАКЛ., СЕГ.ВР., 3Л., ЕД.Ч., СР.Р. = фъфлело (е)
| ПР.НАКЛ., СЕГ.ВР., 3Л., МН.Ч. = фъфлели (са)
| ПР.НАКЛ., МИН.СВ.ВР., 1Л., ЕД.Ч., М.Р. = фъфлил съм
| ПР.НАКЛ., МИН.СВ.ВР., 1Л., ЕД.Ч., Ж.Р. = фъфлила съм
| ПР.НАКЛ., МИН.СВ.ВР., 1Л., ЕД.Ч., СР.Р. = фъфлило съм
| ПР.НАКЛ., МИН.СВ.ВР., 1Л., МН.Ч. = фъфлили сме
| ПР.НАКЛ., МИН.СВ.ВР., 2Л., ЕД.Ч., М.Р. = фъфлил си
| ПР.НАКЛ., МИН.СВ.ВР., 2Л., ЕД.Ч., Ж.Р. = фъфлила си
| ПР.НАКЛ., МИН.СВ.ВР., 2Л., ЕД.Ч., СР.Р. = фъфлило си
| ПР.НАКЛ., МИН.СВ.ВР., 2Л., МН.Ч. = фъфлили сте
| ПР.НАКЛ., МИН.СВ.ВР., 3Л., ЕД.Ч., М.Р. = фъфлил (е)
| ПР.НАКЛ., МИН.СВ.ВР., 3Л., ЕД.Ч., Ж.Р. = фъфлила (е)
| ПР.НАКЛ., МИН.СВ.ВР., 3Л., ЕД.Ч., СР.Р. = фъфлило (е)
| ПР.НАКЛ., МИН.СВ.ВР., 3Л., МН.Ч. = фъфлили (са)
| ПР.НАКЛ., МИН.НЕОПР.ВР., 1Л., ЕД.Ч., М.Р. = бил съм фъфлил
| ПР.НАКЛ., МИН.НЕОПР.ВР., 1Л., ЕД.Ч., Ж.Р. = била съм фъфлила
| ПР.НАКЛ., МИН.НЕОПР.ВР., 1Л., ЕД.Ч., СР.Р. = било съм фъфлило
| ПР.НАКЛ., МИН.НЕОПР.ВР., 1Л., МН.Ч. = били сме фъфлили
| ПР.НАКЛ., МИН.НЕОПР.ВР., 2Л., ЕД.Ч., М.Р. = бил си фъфлил
| ПР.НАКЛ., МИН.НЕОПР.ВР., 2Л., ЕД.Ч., Ж.Р. = била си фъфлила
| ПР.НАКЛ., МИН.НЕОПР.ВР., 2Л., ЕД.Ч., СР.Р. = било си фъфлило
| ПР.НАКЛ., МИН.НЕОПР.ВР., 2Л., МН.Ч. = били сте фъфлили
| ПР.НАКЛ., МИН.НЕОПР.ВР., 3Л., ЕД.Ч., М.Р. = бил (е) фъфлил
| ПР.НАКЛ., МИН.НЕОПР.ВР., 3Л., ЕД.Ч., Ж.Р. = била (е) фъфлила
| ПР.НАКЛ., МИН.НЕОПР.ВР., 3Л., ЕД.Ч., СР.Р. = било (е) фъфлило
| ПР.НАКЛ., МИН.НЕОПР.ВР., 3Л., МН.Ч. = били (са) фъфлили
| ПР.НАКЛ., БЪД.ВР., 1Л., ЕД.Ч., М.Р. = щял съм да фъфля
| ПР.НАКЛ., БЪД.ВР., 1Л., ЕД.Ч., Ж.Р. = щяла съм да фъфля
| ПР.НАКЛ., БЪД.ВР., 1Л., ЕД.Ч., СР.Р. = щяло съм да фъфля
| ПР.НАКЛ., БЪД.ВР., 1Л., МН.Ч. = щели сме да фъфлим
| ПР.НАКЛ., БЪД.ВР., 2Л., ЕД.Ч., М.Р. = щял си да фъфлиш
| ПР.НАКЛ., БЪД.ВР., 2Л., ЕД.Ч., Ж.Р. = щяла си да фъфлиш
| ПР.НАКЛ., БЪД.ВР., 2Л., ЕД.Ч., СР.Р. = щяло си да фъфлиш
| ПР.НАКЛ., БЪД.ВР., 2Л., МН.Ч. = щели сте да фъфлите
| ПР.НАКЛ., БЪД.ВР., 3Л., ЕД.Ч., М.Р. = щял (е) да фъфли
| ПР.НАКЛ., БЪД.ВР., 3Л., ЕД.Ч., Ж.Р. = щяла (е) да фъфли
| ПР.НАКЛ., БЪД.ВР., 3Л., ЕД.Ч., СР.Р. = щяло (е) да фъфли
| ПР.НАКЛ., БЪД.ВР., 3Л., МН.Ч. = щели (са) да фъфлят
| ПР.НАКЛ., БЪД.ПРЕД.ВР., 1Л., ЕД.Ч., М.Р. = щял съм да съм фъфлил
| ПР.НАКЛ., БЪД.ПРЕД.ВР., 1Л., ЕД.Ч., Ж.Р. = щяла съм да съм фъфлила
| ПР.НАКЛ., БЪД.ПРЕД.ВР., 1Л., ЕД.Ч., СР.Р. = щяло съм да съм фъфлило
| ПР.НАКЛ., БЪД.ПРЕД.ВР., 1Л., МН.Ч. = щели сме да сме фъфлили
| ПР.НАКЛ., БЪД.ПРЕД.ВР., 2Л., ЕД.Ч., М.Р. = щял си да си фъфлил
| ПР.НАКЛ., БЪД.ПРЕД.ВР., 2Л., ЕД.Ч., Ж.Р. = щяла си да си фъфлила
| ПР.НАКЛ., БЪД.ПРЕД.ВР., 2Л., ЕД.Ч., СР.Р. = щяло си да си фъфлило
| ПР.НАКЛ., БЪД.ПРЕД.ВР., 2Л., МН.Ч. = щели сте да сте фъфлили
| ПР.НАКЛ., БЪД.ПРЕД.ВР., 3Л., ЕД.Ч., М.Р. = щял (е) да е фъфлил
| ПР.НАКЛ., БЪД.ПРЕД.ВР., 3Л., ЕД.Ч., Ж.Р. = щяла (е) да е фъфлила
| ПР.НАКЛ., БЪД.ПРЕД.ВР., 3Л., ЕД.Ч., СР.Р. = щяло (е) да е фъфлило
| ПР.НАКЛ., БЪД.ПРЕД.ВР., 3Л., МН.Ч. = щели (са) да са фъфлили
| УСЛОВНО НАКЛОНЕНИЕ, 1Л., ЕД.Ч., М.Р. = бих фъфлил
| УСЛОВНО НАКЛОНЕНИЕ, 1Л., ЕД.Ч., Ж.Р. = бих фъфлила
| УСЛОВНО НАКЛОНЕНИЕ, 1Л., ЕД.Ч., СР.Р. = бих фъфлило
| УСЛОВНО НАКЛОНЕНИЕ, 1Л., МН.Ч. = бихме фъфлили
| УСЛОВНО НАКЛОНЕНИЕ, 2Л., ЕД.Ч., М.Р. = би фъфлил
| УСЛОВНО НАКЛОНЕНИЕ, 2Л., ЕД.Ч., Ж.Р. = би фъфлила
| УСЛОВНО НАКЛОНЕНИЕ, 2Л., ЕД.Ч., СР.Р. = би фъфлило
| УСЛОВНО НАКЛОНЕНИЕ, 2Л., МН.Ч. = бихте фъфлили
| УСЛОВНО НАКЛОНЕНИЕ, 3Л., ЕД.Ч., М.Р. = би фъфлил
| УСЛОВНО НАКЛОНЕНИЕ, 3Л., ЕД.Ч., Ж.Р. = би фъфлила
| УСЛОВНО НАКЛОНЕНИЕ, 3Л., ЕД.Ч., СР.Р. = би фъфлило
| УСЛОВНО НАКЛОНЕНИЕ, 3Л., МН.Ч. = биха фъфлили
| ПОВЕЛИТЕЛНО НАКЛОНЕНИЕ, ЕД.Ч. = фъф·ли
| ПОВЕЛИТЕЛНО НАКЛОНЕНИЕ, МН.Ч. = фъф·ле·те
| МИН.СТРАД.ПРИЧ. М.Р. = фъф·лен
| МИН.СТРАД.ПРИЧ. М.Р. НЕПЪЛЕН ЧЛЕН = фъф·ле·ния
| МИН.СТРАД.ПРИЧ. М.Р. ПЪЛЕН ЧЛЕН = фъф·ле·ни·ят
| МИН.СТРАД.ПРИЧ. Ж.Р. = фъф·ле·на
| МИН.СТРАД.ПРИЧ. Ж.Р. ЧЛЕН = фъф·ле·на·та
| МИН.СТРАД.ПРИЧ. СР.Р. = фъф·ле·но
| МИН.СТРАД.ПРИЧ. СР.Р. ЧЛЕН = фъф·ле·но·то
| МИН.СТРАД.ПРИЧ. МН.Ч. = фъф·ле·ни
| МИН.СТРАД.ПРИЧ. МН.Ч. ЧЛЕН = фъф·ле·ни·те
| МИН.ДЕЯТ.СВ.ПРИЧ. М.Р. = фъф·лил
| МИН.ДЕЯТ.СВ.ПРИЧ. М.Р. НЕПЪЛЕН ЧЛЕН = фъф·ли·лия
| МИН.ДЕЯТ.СВ.ПРИЧ. М.Р. ПЪЛЕН ЧЛЕН = фъф·ли·ли·ят
| МИН.ДЕЯТ.СВ.ПРИЧ. Ж.Р. = фъф·ли·ла
| МИН.ДЕЯТ.СВ.ПРИЧ. Ж.Р. ЧЛЕН = фъф·ли·ла·та
| МИН.ДЕЯТ.СВ.ПРИЧ. СР.Р. = фъф·ли·ло
| МИН.ДЕЯТ.СВ.ПРИЧ. СР.Р. ЧЛЕН = фъф·ли·ло·то
| МИН.ДЕЯТ.СВ.ПРИЧ. МН.Ч. = фъф·ли·ли
| МИН.ДЕЯТ.СВ.ПРИЧ. МН.Ч. ЧЛЕН = фъф·ли·ли·те
| МИН.ДЕЯТ.НЕСВ.ПРИЧ. М.Р. = фъф·лел
| МИН.ДЕЯТ.НЕСВ.ПРИЧ. М.Р. НЕПЪЛЕН ЧЛЕН = фъф·ле·лия
| МИН.ДЕЯТ.НЕСВ.ПРИЧ. М.Р. ПЪЛЕН ЧЛЕН = фъф·ле·ли·ят
| МИН.ДЕЯТ.НЕСВ.ПРИЧ. Ж.Р. = фъф·ле·ла
| МИН.ДЕЯТ.НЕСВ.ПРИЧ. Ж.Р. ЧЛЕН = фъф·ле·ла·та
| МИН.ДЕЯТ.НЕСВ.ПРИЧ. СР.Р. = фъф·ле·ло
| МИН.ДЕЯТ.НЕСВ.ПРИЧ. СР.Р. ЧЛЕН = фъф·ле·ло·то
| МИН.ДЕЯТ.НЕСВ.ПРИЧ. МН.Ч. = фъф·ле·ли
| МИН.ДЕЯТ.НЕСВ.ПРИЧ. МН.Ч. ЧЛЕН = фъф·ле·ли·те
| СЕГ.ДЕЯТ.ПРИЧ. М.Р. = фъф·лещ
| СЕГ.ДЕЯТ.ПРИЧ. М.Р. НЕПЪЛЕН ЧЛЕН = фъф·ле·щия
| СЕГ.ДЕЯТ.ПРИЧ. М.Р. ПЪЛЕН ЧЛЕН = фъф·ле·щи·ят
| СЕГ.ДЕЯТ.ПРИЧ. Ж.Р. = фъф·ле·ща
| СЕГ.ДЕЯТ.ПРИЧ. Ж.Р. ЧЛЕН = фъф·ле·ща·та
| СЕГ.ДЕЯТ.ПРИЧ. СР.Р. = фъф·ле·що
| СЕГ.ДЕЯТ.ПРИЧ. СР.Р. ЧЛЕН = фъф·ле·що·то
| СЕГ.ДЕЯТ.ПРИЧ. МН.Ч. = фъф·ле·щи
| СЕГ.ДЕЯТ.ПРИЧ. МН.Ч. ЧЛЕН = фъф·ле·щи·те
| ДЕЕПРИЧАСТИЕ = фъф·лей·ки
| СКРИТИ ПРЕПРАТКИ = 
[[фъфля]],
[[фъфлиш]],
[[фъфли]],
[[фъфлим]],
[[фъфлите]],
[[фъфлят]],
[[фъфлих]],
[[фъфлихме]],
[[фъфлихте]],
[[фъфлиха]],
[[фъфлех]],
[[фъфлеше]],
[[фъфлехме]],
[[фъфлехте]],
[[фъфлеха]],
[[фъфлете]],
[[фъфлил]],
[[фъфлилия]],
[[фъфлилият]],
[[фъфлила]],
[[фъфлилата]],
[[фъфлило]],
[[фъфлилото]],
[[фъфлили]],
[[фъфлилите]],
[[фъфлел]],
[[фъфлелия]],
[[фъфлелият]],
[[фъфлела]],
[[фъфлелата]],
[[фъфлело]],
[[фъфлелото]],
[[фъфлели]],
[[фъфлелите]],
[[фъфлен]],
[[фъфления]],
[[фъфленият]],
[[фъфлена]],
[[фъфлената]],
[[фъфлено]],
[[фъфленото]],
[[фъфлени]],
[[фъфлените]],
[[фъфлещ]],
[[фъфлещия]],
[[фъфлещият]],
[[фъфлеща]],
[[фъфлещата]],
[[фъфлещо]],
[[фъфлещото]],
[[фъфлещи]],
[[фъфлещите]],
[[фъфлейки]],
[[фъфлил съм]],
[[фъфлила съм]],
[[фъфлило съм]],
[[фъфлили сме]],
[[фъфлил си]],
[[фъфлила си]],
[[фъфлило си]],
[[фъфлили сте]],
[[фъфлил е]],
[[фъфлила е]],
[[фъфлило е]],
[[фъфлили са]],
[[бях фъфлил]],
[[бях фъфлила]],
[[бях фъфлило]],
[[бяхме фъфлили]],
[[беше фъфлил]],
[[беше фъфлила]],
[[беше фъфлило]],
[[бяхте фъфлили]],
[[бяха фъфлили]],
[[ще фъфля]],
[[ще фъфлим]],
[[ще фъфлиш]],
[[ще фъфлите]],
[[ще фъфли]],
[[ще фъфлят]],
[[ще съм фъфлил]],
[[ще съм фъфлила]],
[[ще съм фъфлило]],
[[ще сме фъфлили]],
[[ще си фъфлил]],
[[ще си фъфлила]],
[[ще си фъфлило]],
[[ще сте фъфлили]],
[[ще е фъфлил]],
[[ще е фъфлила]],
[[ще е фъфлило]],
[[ще са фъфлили]],
[[щях да фъфля]],
[[щяхме да фъфлим]],
[[щеше да фъфлиш]],
[[щяхте да фъфлите]],
[[щеше да фъфли]],
[[щяха да фъфлят]],
[[щях да съм фъфлил]],
[[щях да съм фъфлила]],
[[щях да съм фъфлило]],
[[щяхме да сме фъфлили]],
[[щеше да си фъфлил]],
[[щеше да си фъфлила]],
[[щеше да си фъфлило]],
[[щяхте да сте фъфлили]],
[[щеше да е фъфлил]],
[[щеше да е фъфлила]],
[[щеше да е фъфлило]],
[[щяха да са фъфлили]],
[[фъфлел съм]],
[[фъфлела съм]],
[[фъфлело съм]],
[[фъфлели сме]],
[[фъфлел си]],
[[фъфлела си]],
[[фъфлело си]],
[[фъфлели сте]],
[[фъфлел е]],
[[фъфлела е]],
[[фъфлело е]],
[[фъфлели са]],
[[бил съм фъфлил]],
[[била съм фъфлила]],
[[било съм фъфлило]],
[[били сме фъфлили]],
[[бил си фъфлил]],
[[била си фъфлила]],
[[било си фъфлило]],
[[били сте фъфлили]],
[[бил е фъфлил]],
[[била е фъфлила]],
[[било е фъфлило]],
[[били са фъфлили]],
[[щял съм да фъфля]],
[[щяла съм да фъфля]],
[[щяло съм да фъфля]],
[[щели сме да фъфлим]],
[[щял си да фъфлиш]],
[[щяла си да фъфлиш]],
[[щяло си да фъфлиш]],
[[щели сте да фъфлите]],
[[щял да фъфли]],
[[щяла да фъфли]],
[[щяло да фъфли]],
[[щели да фъфлят]],
[[щял е да фъфли]],
[[щяла е да фъфли]],
[[щяло е да фъфли]],
[[щели са да фъфлят]],
[[щял съм да съм фъфлил]],
[[щяла съм да съм фъфлила]],
[[щяло съм да съм фъфлило]],
[[щели сме да сме фъфлили]],
[[щял си да си фъфлил]],
[[щяла си да си фъфлила]],
[[щяло си да си фъфлило]],
[[щели сте да сте фъфлили]],
[[щял да е фъфлил]],
[[щяла да е фъфлила]],
[[щяло да е фъфлило]],
[[щели да са фъфлили]],
[[щял е да е фъфлил]],
[[щяла е да е фъфлила]],
[[щяло е да е фъфлило]],
[[щели са да са фъфлили]],
[[бих фъфлил]],
[[бих фъфлила]],
[[бих фъфлило]],
[[бихме фъфлили]],
[[би фъфлил]],
[[би фъфлила]],
[[би фъфлило]],
[[бихте фъфлили]],
[[биха фъфлили]],
}}</text>
      <sha1>h83f5zhbauhhd3jvgj5eu044fphz87a</sha1>
    </revision>
  </page>
  <page>
    <title>Шаблон:break</title>
    <ns>10</ns>
    <id>287420</id>
    <revision>
      <id>1014257</id>
      <parentid>1012274</parentid>
      <timestamp>2011-08-10T18:17:57Z</timestamp>
      <contributor>
        <ip>79.100.0.27</ip>
      </contributor>
      <model>wikitext</model>
      <format>text/x-wiki</format>
      <text bytes="25" xml:space="preserve">&lt;br style="clear:both" /&gt;</text>
      <sha1>q5y5l61q0u8m4tuwcyjaqy6r6xrwe3q</sha1>
    </revision>
  </page>
  <page>
    <title>Шаблон:Словоформи/Глагол</title>
    <ns>10</ns>
    <id>267423</id>
    <revision>
      <id>1088430</id>
      <parentid>1083295</parentid>
      <timestamp>2016-06-18T13:55:49Z</timestamp>
      <contributor>
        <username>JNB45</username>
        <id>8810</id>
      </contributor>
      <model>wikitext</model>
      <format>text/x-wiki</format>
      <text bytes="19754" xml:space="preserve">Представени са всички форми на глагола '''[[{{{ОСНОВНА ФОРМА}}}]]'''. Посочени са и възможностите за пренасяне на думите, като мястото, в което думата може да се раздели, е отбелязано чрез знака ''средна точка'' ('''·''').

== Лични глаголни форми ==
=== Изявително наклонение ===
==== Сегашно време ====
{| class="forms-table detached" rules="all"
! || единствено число || множествено число
|-
! 1 лице
| {{{СЕГ.ВР., 1Л., ЕД.Ч.}}}
| {{{СЕГ.ВР., 1Л., МН.Ч.}}}
|-
! 2 лице
| {{{СЕГ.ВР., 2Л., ЕД.Ч.}}}
| {{{СЕГ.ВР., 2Л., МН.Ч.}}}
|-
! 3 лице
| {{{СЕГ.ВР., 3Л., ЕД.Ч.}}}
| {{{СЕГ.ВР., 3Л., МН.Ч.}}}
|}
{{break}}

==== Минало свършено време (аорист) ====
{| class="forms-table detached" rules="all"
! || единствено число || множествено число
|-
! 1 лице
| {{{МИН.СВ.ВР., 1Л., ЕД.Ч.}}}
| {{{МИН.СВ.ВР., 1Л., МН.Ч.}}}
|-
! 2 лице
| {{{МИН.СВ.ВР., 2Л., ЕД.Ч.}}}
| {{{МИН.СВ.ВР., 2Л., МН.Ч.}}}
|-
! 3 лице
| {{{МИН.СВ.ВР., 3Л., ЕД.Ч.}}}
| {{{МИН.СВ.ВР., 3Л., МН.Ч.}}}
|}
{{break}}

==== Минало несвършено време (имперфект) ====
{| class="forms-table detached" rules="all"
! || единствено число || множествено число
|-
! 1 лице
| {{{МИН.НЕСВ.ВР., 1Л., ЕД.Ч.}}}
| {{{МИН.НЕСВ.ВР., 1Л., МН.Ч.}}}
|-
! 2 лице
| {{{МИН.НЕСВ.ВР., 2Л., ЕД.Ч.}}}
| {{{МИН.НЕСВ.ВР., 2Л., МН.Ч.}}}
|-
! 3 лице
| {{{МИН.НЕСВ.ВР., 3Л., ЕД.Ч.}}}
| {{{МИН.НЕСВ.ВР., 3Л., МН.Ч.}}}
|}
{{break}}

==== Минало неопределено време (перфект) ====
{| class="forms-table detached" rules="all"
! rowspan="2" |
! colspan="3" | единствено число
! rowspan="2" | множествено число
|-
! мъжки род || женски род || среден род
|-
! 1 лице
| {{{МИН.НЕОПР.ВР., 1Л., ЕД.Ч., М.Р.}}}
| {{{МИН.НЕОПР.ВР., 1Л., ЕД.Ч., Ж.Р.}}}
| {{{МИН.НЕОПР.ВР., 1Л., ЕД.Ч., СР.Р.}}}
| {{{МИН.НЕОПР.ВР., 1Л., МН.Ч.}}}
|-
! 2 лице
| {{{МИН.НЕОПР.ВР., 2Л., ЕД.Ч., М.Р.}}}
| {{{МИН.НЕОПР.ВР., 2Л., ЕД.Ч., Ж.Р.}}}
| {{{МИН.НЕОПР.ВР., 2Л., ЕД.Ч., СР.Р.}}}
| {{{МИН.НЕОПР.ВР., 2Л., МН.Ч.}}}
|-
! 3 лице
| {{{МИН.НЕОПР.ВР., 3Л., ЕД.Ч., М.Р.}}}
| {{{МИН.НЕОПР.ВР., 3Л., ЕД.Ч., Ж.Р.}}}
| {{{МИН.НЕОПР.ВР., 3Л., ЕД.Ч., СР.Р.}}}
| {{{МИН.НЕОПР.ВР., 3Л., МН.Ч.}}}
|}
{{break}}

==== Минало предварително време (плусквамперфект) ====
{| class="forms-table detached" rules="all"
! rowspan="2" |
! colspan="3" | единствено число
! rowspan="2" | множествено число
|-
! мъжки род || женски род || среден род
|-
! 1 лице
| {{{МИН.ПРЕД.ВР., 1Л., ЕД.Ч., М.Р.}}}
| {{{МИН.ПРЕД.ВР., 1Л., ЕД.Ч., Ж.Р.}}}
| {{{МИН.ПРЕД.ВР., 1Л., ЕД.Ч., СР.Р.}}}
| {{{МИН.ПРЕД.ВР., 1Л., МН.Ч.}}}
|-
! 2 лице
| {{{МИН.ПРЕД.ВР., 2Л., ЕД.Ч., М.Р.}}}
| {{{МИН.ПРЕД.ВР., 2Л., ЕД.Ч., Ж.Р.}}}
| {{{МИН.ПРЕД.ВР., 2Л., ЕД.Ч., СР.Р.}}}
| {{{МИН.ПРЕД.ВР., 2Л., МН.Ч.}}}
|-
! 3 лице
| {{{МИН.ПРЕД.ВР., 3Л., ЕД.Ч., М.Р.}}}
| {{{МИН.ПРЕД.ВР., 3Л., ЕД.Ч., Ж.Р.}}}
| {{{МИН.ПРЕД.ВР., 3Л., ЕД.Ч., СР.Р.}}}
| {{{МИН.ПРЕД.ВР., 3Л., МН.Ч.}}}
|}
{{break}}

==== Бъдеще време ====
{| class="forms-table detached" rules="all"
! || единствено число || множествено число
|-
! 1 лице
| {{{БЪД.ВР., 1Л., ЕД.Ч.}}}
| {{{БЪД.ВР., 1Л., МН.Ч.}}}
|-
! 2 лице
| {{{БЪД.ВР., 2Л., ЕД.Ч.}}}
| {{{БЪД.ВР., 2Л., МН.Ч.}}}
|-
! 3 лице
| {{{БЪД.ВР., 3Л., ЕД.Ч.}}}
| {{{БЪД.ВР., 3Л., МН.Ч.}}}
|}
{{break}}

==== Бъдеще предварително време ====
{| class="forms-table detached" rules="all"
! rowspan="2" |
! colspan="3" | единствено число
! rowspan="2" | множествено число
|-
! мъжки род || женски род || среден род
|-
! 1 лице
| {{{БЪД.ПРЕД.ВР., 1Л., ЕД.Ч., М.Р.}}}
| {{{БЪД.ПРЕД.ВР., 1Л., ЕД.Ч., Ж.Р.}}}
| {{{БЪД.ПРЕД.ВР., 1Л., ЕД.Ч., СР.Р.}}}
| {{{БЪД.ПРЕД.ВР., 1Л., МН.Ч.}}}
|-
! 2 лице
| {{{БЪД.ПРЕД.ВР., 2Л., ЕД.Ч., М.Р.}}}
| {{{БЪД.ПРЕД.ВР., 2Л., ЕД.Ч., Ж.Р.}}}
| {{{БЪД.ПРЕД.ВР., 2Л., ЕД.Ч., СР.Р.}}}
| {{{БЪД.ПРЕД.ВР., 2Л., МН.Ч.}}}
|-
! 3 лице
| {{{БЪД.ПРЕД.ВР., 3Л., ЕД.Ч., М.Р.}}}
| {{{БЪД.ПРЕД.ВР., 3Л., ЕД.Ч., Ж.Р.}}}
| {{{БЪД.ПРЕД.ВР., 3Л., ЕД.Ч., СР.Р.}}}
| {{{БЪД.ПРЕД.ВР., 3Л., МН.Ч.}}}
|}
{{break}}

==== Бъдеще време в миналото ====
{| class="forms-table detached" rules="all"
! || единствено число || множествено число
|-
! 1 лице
| {{{БЪД.ВР. В МИН., 1Л., ЕД.Ч.}}}
| {{{БЪД.ВР. В МИН., 1Л., МН.Ч.}}}
|-
! 2 лице
| {{{БЪД.ВР. В МИН., 2Л., ЕД.Ч.}}}
| {{{БЪД.ВР. В МИН., 2Л., МН.Ч.}}}
|-
! 3 лице
| {{{БЪД.ВР. В МИН., 3Л., ЕД.Ч.}}}
| {{{БЪД.ВР. В МИН., 3Л., МН.Ч.}}}
|}
{{break}}

==== Бъдеще предварително време в миналото ====
{| class="forms-table detached" rules="all"
! rowspan="2" |
! colspan="3" | единствено число
! rowspan="2" | множествено число
|-
! мъжки род || женски род || среден род
|-
! 1 лице
| {{{БЪД.ПРЕД.ВР. В МИН., 1Л., ЕД.Ч., М.Р.}}}
| {{{БЪД.ПРЕД.ВР. В МИН., 1Л., ЕД.Ч., Ж.Р.}}}
| {{{БЪД.ПРЕД.ВР. В МИН., 1Л., ЕД.Ч., СР.Р.}}}
| {{{БЪД.ПРЕД.ВР. В МИН., 1Л., МН.Ч.}}}
|-
! 2 лице
| {{{БЪД.ПРЕД.ВР. В МИН., 2Л., ЕД.Ч., М.Р.}}}
| {{{БЪД.ПРЕД.ВР. В МИН., 2Л., ЕД.Ч., Ж.Р.}}}
| {{{БЪД.ПРЕД.ВР. В МИН., 2Л., ЕД.Ч., СР.Р.}}}
| {{{БЪД.ПРЕД.ВР. В МИН., 2Л., МН.Ч.}}}
|-
! 3 лице
| {{{БЪД.ПРЕД.ВР. В МИН., 3Л., ЕД.Ч., М.Р.}}}
| {{{БЪД.ПРЕД.ВР. В МИН., 3Л., ЕД.Ч., Ж.Р.}}}
| {{{БЪД.ПРЕД.ВР. В МИН., 3Л., ЕД.Ч., СР.Р.}}}
| {{{БЪД.ПРЕД.ВР. В МИН., 3Л., МН.Ч.}}}
|}
{{break}}

=== Преизказно наклонение ===
==== Сегашно време ====
{| class="forms-table detached" rules="all"
! rowspan="2" |
! colspan="3" | единствено число
! rowspan="2" | множествено число
|-
! мъжки род || женски род || среден род
|-
! 1 лице
| {{{ПР.НАКЛ., СЕГ.ВР., 1Л., ЕД.Ч., М.Р.}}}
| {{{ПР.НАКЛ., СЕГ.ВР., 1Л., ЕД.Ч., Ж.Р.}}}
| {{{ПР.НАКЛ., СЕГ.ВР., 1Л., ЕД.Ч., СР.Р.}}}
| {{{ПР.НАКЛ., СЕГ.ВР., 1Л., МН.Ч.}}}
|-
! 2 лице
| {{{ПР.НАКЛ., СЕГ.ВР., 2Л., ЕД.Ч., М.Р.}}}
| {{{ПР.НАКЛ., СЕГ.ВР., 2Л., ЕД.Ч., Ж.Р.}}}
| {{{ПР.НАКЛ., СЕГ.ВР., 2Л., ЕД.Ч., СР.Р.}}}
| {{{ПР.НАКЛ., СЕГ.ВР., 2Л., МН.Ч.}}}
|-
! 3 лице
| {{{ПР.НАКЛ., СЕГ.ВР., 3Л., ЕД.Ч., М.Р.}}}
| {{{ПР.НАКЛ., СЕГ.ВР., 3Л., ЕД.Ч., Ж.Р.}}}
| {{{ПР.НАКЛ., СЕГ.ВР., 3Л., ЕД.Ч., СР.Р.}}}
| {{{ПР.НАКЛ., СЕГ.ВР., 3Л., МН.Ч.}}}
|}
{{break}}

==== Минало свършено време (аорист) ====
{| class="forms-table detached" rules="all"
! rowspan="2" |
! colspan="3" | единствено число
! rowspan="2" | множествено число
|-
! мъжки род || женски род || среден род
|-
! 1 лице
| {{{ПР.НАКЛ., МИН.СВ.ВР., 1Л., ЕД.Ч., М.Р.}}}
| {{{ПР.НАКЛ., МИН.СВ.ВР., 1Л., ЕД.Ч., Ж.Р.}}}
| {{{ПР.НАКЛ., МИН.СВ.ВР., 1Л., ЕД.Ч., СР.Р.}}}
| {{{ПР.НАКЛ., МИН.СВ.ВР., 1Л., МН.Ч.}}}
|-
! 2 лице
| {{{ПР.НАКЛ., МИН.СВ.ВР., 2Л., ЕД.Ч., М.Р.}}}
| {{{ПР.НАКЛ., МИН.СВ.ВР., 2Л., ЕД.Ч., Ж.Р.}}}
| {{{ПР.НАКЛ., МИН.СВ.ВР., 2Л., ЕД.Ч., СР.Р.}}}
| {{{ПР.НАКЛ., МИН.СВ.ВР., 2Л., МН.Ч.}}}
|-
! 3 лице
| {{{ПР.НАКЛ., МИН.СВ.ВР., 3Л., ЕД.Ч., М.Р.}}}
| {{{ПР.НАКЛ., МИН.СВ.ВР., 3Л., ЕД.Ч., Ж.Р.}}}
| {{{ПР.НАКЛ., МИН.СВ.ВР., 3Л., ЕД.Ч., СР.Р.}}}
| {{{ПР.НАКЛ., МИН.СВ.ВР., 3Л., МН.Ч.}}}
|}
{{break}}

==== Минало несвършено време (имперфект) ====
Формите за ''минало несвършено време в преизказно наклонение'' са същите като тези за ''[[#Сегашно време 2|сегашно време в преизказно наклонение]]''.

==== Минало неопределено време (перфект) ====
{| class="forms-table detached" rules="all"
! rowspan="2" |
! colspan="3" | единствено число
! rowspan="2" | множествено число
|-
! мъжки род || женски род || среден род
|-
! 1 лице
| {{{ПР.НАКЛ., МИН.НЕОПР.ВР., 1Л., ЕД.Ч., М.Р.}}}
| {{{ПР.НАКЛ., МИН.НЕОПР.ВР., 1Л., ЕД.Ч., Ж.Р.}}}
| {{{ПР.НАКЛ., МИН.НЕОПР.ВР., 1Л., ЕД.Ч., СР.Р.}}}
| {{{ПР.НАКЛ., МИН.НЕОПР.ВР., 1Л., МН.Ч.}}}
|-
! 2 лице
| {{{ПР.НАКЛ., МИН.НЕОПР.ВР., 2Л., ЕД.Ч., М.Р.}}}
| {{{ПР.НАКЛ., МИН.НЕОПР.ВР., 2Л., ЕД.Ч., Ж.Р.}}}
| {{{ПР.НАКЛ., МИН.НЕОПР.ВР., 2Л., ЕД.Ч., СР.Р.}}}
| {{{ПР.НАКЛ., МИН.НЕОПР.ВР., 2Л., МН.Ч.}}}
|-
! 3 лице
| {{{ПР.НАКЛ., МИН.НЕОПР.ВР., 3Л., ЕД.Ч., М.Р.}}}
| {{{ПР.НАКЛ., МИН.НЕОПР.ВР., 3Л., ЕД.Ч., Ж.Р.}}}
| {{{ПР.НАКЛ., МИН.НЕОПР.ВР., 3Л., ЕД.Ч., СР.Р.}}}
| {{{ПР.НАКЛ., МИН.НЕОПР.ВР., 3Л., МН.Ч.}}}
|}
{{break}}

==== Минало предварително време (плусквамперфект) ====
Формите за ''минало предварително време в преизказно наклонение'' са същите като тези за ''[[#Минало неопределено време (перфект) 2|минало неопределено време в преизказно наклонение]]''.

==== Бъдеще време ====
{| class="forms-table detached" rules="all"
! rowspan="2" |
! colspan="3" | единствено число
! rowspan="2" | множествено число
|-
! мъжки род || женски род || среден род
|-
! 1 лице
| {{{ПР.НАКЛ., БЪД.ВР., 1Л., ЕД.Ч., М.Р.}}}
| {{{ПР.НАКЛ., БЪД.ВР., 1Л., ЕД.Ч., Ж.Р.}}}
| {{{ПР.НАКЛ., БЪД.ВР., 1Л., ЕД.Ч., СР.Р.}}}
| {{{ПР.НАКЛ., БЪД.ВР., 1Л., МН.Ч.}}}
|-
! 2 лице
| {{{ПР.НАКЛ., БЪД.ВР., 2Л., ЕД.Ч., М.Р.}}}
| {{{ПР.НАКЛ., БЪД.ВР., 2Л., ЕД.Ч., Ж.Р.}}}
| {{{ПР.НАКЛ., БЪД.ВР., 2Л., ЕД.Ч., СР.Р.}}}
| {{{ПР.НАКЛ., БЪД.ВР., 2Л., МН.Ч.}}}
|-
! 3 лице
| {{{ПР.НАКЛ., БЪД.ВР., 3Л., ЕД.Ч., М.Р.}}}
| {{{ПР.НАКЛ., БЪД.ВР., 3Л., ЕД.Ч., Ж.Р.}}}
| {{{ПР.НАКЛ., БЪД.ВР., 3Л., ЕД.Ч., СР.Р.}}}
| {{{ПР.НАКЛ., БЪД.ВР., 3Л., МН.Ч.}}}
|}
{{break}}

==== Бъдеще предварително време ====
{| class="forms-table detached" rules="all"
! rowspan="2" |
! colspan="3" | единствено число
! rowspan="2" | множествено число
|-
! мъжки род || женски род || среден род
|-
! 1 лице
| {{{ПР.НАКЛ., БЪД.ПРЕД.ВР., 1Л., ЕД.Ч., М.Р.}}}
| {{{ПР.НАКЛ., БЪД.ПРЕД.ВР., 1Л., ЕД.Ч., Ж.Р.}}}
| {{{ПР.НАКЛ., БЪД.ПРЕД.ВР., 1Л., ЕД.Ч., СР.Р.}}}
| {{{ПР.НАКЛ., БЪД.ПРЕД.ВР., 1Л., МН.Ч.}}}
|-
! 2 лице
| {{{ПР.НАКЛ., БЪД.ПРЕД.ВР., 2Л., ЕД.Ч., М.Р.}}}
| {{{ПР.НАКЛ., БЪД.ПРЕД.ВР., 2Л., ЕД.Ч., Ж.Р.}}}
| {{{ПР.НАКЛ., БЪД.ПРЕД.ВР., 2Л., ЕД.Ч., СР.Р.}}}
| {{{ПР.НАКЛ., БЪД.ПРЕД.ВР., 2Л., МН.Ч.}}}
|-
! 3 лице
| {{{ПР.НАКЛ., БЪД.ПРЕД.ВР., 3Л., ЕД.Ч., М.Р.}}}
| {{{ПР.НАКЛ., БЪД.ПРЕД.ВР., 3Л., ЕД.Ч., Ж.Р.}}}
| {{{ПР.НАКЛ., БЪД.ПРЕД.ВР., 3Л., ЕД.Ч., СР.Р.}}}
| {{{ПР.НАКЛ., БЪД.ПРЕД.ВР., 3Л., МН.Ч.}}}
|}
{{break}}

==== Бъдеще време в миналото ====
Формите за ''бъдеще време в миналото в преизказно наклонение'' са същите като тези за ''[[#Бъдеще време 2|бъдеще време в преизказно наклонение]]''.

==== Бъдеще предварително време в миналото ====
Формите за ''бъдеще предварително време в миналото в преизказно наклонение'' са същите като тези за ''[[#Бъдеще предварително време 2|бъдеще предварително време в преизказно наклонение]]''.

=== Условно наклонение ===
{| class="forms-table detached" rules="all"
! rowspan="2" |
! colspan="3" | единствено число
! rowspan="2" | множествено число
|-
! мъжки род || женски род || среден род
|-
! 1 лице
| {{{УСЛОВНО НАКЛОНЕНИЕ, 1Л., ЕД.Ч., М.Р.}}}
| {{{УСЛОВНО НАКЛОНЕНИЕ, 1Л., ЕД.Ч., Ж.Р.}}}
| {{{УСЛОВНО НАКЛОНЕНИЕ, 1Л., ЕД.Ч., СР.Р.}}}
| {{{УСЛОВНО НАКЛОНЕНИЕ, 1Л., МН.Ч.}}}
|-
! 2 лице
| {{{УСЛОВНО НАКЛОНЕНИЕ, 2Л., ЕД.Ч., М.Р.}}}
| {{{УСЛОВНО НАКЛОНЕНИЕ, 2Л., ЕД.Ч., Ж.Р.}}}
| {{{УСЛОВНО НАКЛОНЕНИЕ, 2Л., ЕД.Ч., СР.Р.}}}
| {{{УСЛОВНО НАКЛОНЕНИЕ, 2Л., МН.Ч.}}}
|-
! 3 лице
| {{{УСЛОВНО НАКЛОНЕНИЕ, 3Л., ЕД.Ч., М.Р.}}}
| {{{УСЛОВНО НАКЛОНЕНИЕ, 3Л., ЕД.Ч., Ж.Р.}}}
| {{{УСЛОВНО НАКЛОНЕНИЕ, 3Л., ЕД.Ч., СР.Р.}}}
| {{{УСЛОВНО НАКЛОНЕНИЕ, 3Л., МН.Ч.}}}
|}
{{break}}

=== Повелително наклонение ===
{| class="forms-table detached" rules="all"
! единствено число || множествено число
|-
| {{{ПОВЕЛИТЕЛНО НАКЛОНЕНИЕ, ЕД.Ч.}}}
| {{{ПОВЕЛИТЕЛНО НАКЛОНЕНИЕ, МН.Ч.}}}
|}
{{break}}

== Причастия (отглаголни прилагателни) ==

=== Минало страдателно причастие ===
{| class="forms-table detached" rules="all"
! rowspan="7" | единствено число
! rowspan="3" | мъжки род
!
| {{{МИН.СТРАД.ПРИЧ. М.Р.}}}
|-
! непълен член
| {{{МИН.СТРАД.ПРИЧ. М.Р. НЕПЪЛЕН ЧЛЕН}}}
|-
! пълен член
| {{{МИН.СТРАД.ПРИЧ. М.Р. ПЪЛЕН ЧЛЕН}}}
|-
! rowspan="2" | женски род
! 
| {{{МИН.СТРАД.ПРИЧ. Ж.Р.}}}
|-
! членувано
| {{{МИН.СТРАД.ПРИЧ. Ж.Р. ЧЛЕН}}}
|-
! rowspan="2" | среден род
!
| {{{МИН.СТРАД.ПРИЧ. СР.Р.}}}
|-
! членувано
| {{{МИН.СТРАД.ПРИЧ. СР.Р. ЧЛЕН}}}
|-
! rowspan="2" colspan="2" | множествено число
!
| {{{МИН.СТРАД.ПРИЧ. МН.Ч.}}}
|-
! членувано
| {{{МИН.СТРАД.ПРИЧ. МН.Ч. ЧЛЕН}}}
|}
{{break}}

=== Минало свършено деятелно причастие ===
{| class="forms-table detached" rules="all"
! rowspan="7" | единствено число
! rowspan="3" | мъжки род
!
| {{{МИН.ДЕЯТ.СВ.ПРИЧ. М.Р.}}}
|-
! непълен член
| {{{МИН.ДЕЯТ.СВ.ПРИЧ. М.Р. НЕПЪЛЕН ЧЛЕН}}}
|-
! пълен член
| {{{МИН.ДЕЯТ.СВ.ПРИЧ. М.Р. ПЪЛЕН ЧЛЕН}}}
|-
! rowspan="2" | женски род
! 
| {{{МИН.ДЕЯТ.СВ.ПРИЧ. Ж.Р.}}}
|-
! членувано
| {{{МИН.ДЕЯТ.СВ.ПРИЧ. Ж.Р. ЧЛЕН}}}
|-
! rowspan="2" | среден род
!
| {{{МИН.ДЕЯТ.СВ.ПРИЧ. СР.Р.}}}
|-
! членувано
| {{{МИН.ДЕЯТ.СВ.ПРИЧ. СР.Р. ЧЛЕН}}}
|-
! rowspan="2" colspan="2" | множествено число
!
| {{{МИН.ДЕЯТ.СВ.ПРИЧ. МН.Ч.}}}
|-
! членувано
| {{{МИН.ДЕЯТ.СВ.ПРИЧ. МН.Ч. ЧЛЕН}}}
|}
{{break}}

=== Минало несвършено деятелно причастие ===
{| class="forms-table detached" rules="all"
! rowspan="7" | единствено число
! rowspan="3" | мъжки род
!
| {{{МИН.ДЕЯТ.НЕСВ.ПРИЧ. М.Р.}}}
|-
! непълен член
| {{{МИН.ДЕЯТ.НЕСВ.ПРИЧ. М.Р. НЕПЪЛЕН ЧЛЕН}}}
|-
! пълен член
| {{{МИН.ДЕЯТ.НЕСВ.ПРИЧ. М.Р. ПЪЛЕН ЧЛЕН}}}
|-
! rowspan="2" | женски род
! 
| {{{МИН.ДЕЯТ.НЕСВ.ПРИЧ. Ж.Р.}}}
|-
! членувано
| {{{МИН.ДЕЯТ.НЕСВ.ПРИЧ. Ж.Р. ЧЛЕН}}}
|-
! rowspan="2" | среден род
!
| {{{МИН.ДЕЯТ.НЕСВ.ПРИЧ. СР.Р.}}}
|-
! членувано
| {{{МИН.ДЕЯТ.НЕСВ.ПРИЧ. СР.Р. ЧЛЕН}}}
|-
! rowspan="2" colspan="2" | множествено число
!
| {{{МИН.ДЕЯТ.НЕСВ.ПРИЧ. МН.Ч.}}}
|-
! членувано
| {{{МИН.ДЕЯТ.НЕСВ.ПРИЧ. МН.Ч. ЧЛЕН}}}
|}
{{break}}

=== Сегашно деятелно причастие ===
{| class="forms-table detached" rules="all"
! rowspan="7" | единствено число
! rowspan="3" | мъжки род
!
| {{{СЕГ.ДЕЯТ.ПРИЧ. М.Р.}}}
|-
! непълен член
| {{{СЕГ.ДЕЯТ.ПРИЧ. М.Р. НЕПЪЛЕН ЧЛЕН}}}
|-
! пълен член
| {{{СЕГ.ДЕЯТ.ПРИЧ. М.Р. ПЪЛЕН ЧЛЕН}}}
|-
! rowspan="2" | женски род
! 
| {{{СЕГ.ДЕЯТ.ПРИЧ. Ж.Р.}}}
|-
! членувано
| {{{СЕГ.ДЕЯТ.ПРИЧ. Ж.Р. ЧЛЕН}}}
|-
! rowspan="2" | среден род
!
| {{{СЕГ.ДЕЯТ.ПРИЧ. СР.Р.}}}
|-
! членувано
| {{{СЕГ.ДЕЯТ.ПРИЧ. СР.Р. ЧЛЕН}}}
|-
! rowspan="2" colspan="2" | множествено число
!
| {{{СЕГ.ДЕЯТ.ПРИЧ. МН.Ч.}}}
|-
! членувано
| {{{СЕГ.ДЕЯТ.ПРИЧ. МН.Ч. ЧЛЕН}}}
|}
{{break}}

== Деепричастие (отглаголно наречие) ==
{{{ДЕЕПРИЧАСТИЕ}}}
&lt;div class="hidden-links"&gt;{{{СКРИТИ ПРЕПРАТКИ}}}&lt;/div&gt;</text>
      <sha1>5ezxwzzh70nbxfo8nsuruqy5bqws1ej</sha1>
    </revision>
  </page>
</mediawiki>
